{
  "emplear" : {
    "useage" : {
      "indicative" : {
        "imperfect" : {
          "form_1s" : "empleaba",
          "form_2s" : "empleabas",
          "form_3s" : "empleaba",
          "form_1p" : "empleábamos",
          "form_2p" : "empleabais",
          "form_3p" : "empleaban"
        },
        "present_perfect" : {
          "form_1s" : "he empleado",
          "form_2s" : "has empleado",
          "form_3s" : "ha empleado",
          "form_1p" : "hemos empleado",
          "form_2p" : "habéis empleado",
          "form_3p" : "han empleado"
        },
        "conditional" : {
          "form_1s" : "emplearía",
          "form_2s" : "emplearías",
          "form_3s" : "emplearía",
          "form_1p" : "emplearíamos",
          "form_2p" : "emplearíais",
          "form_3p" : "emplearían"
        },
        "past_perfect" : {
          "form_1s" : "había empleado",
          "form_2s" : "habías empleado",
          "form_3s" : "había empleado",
          "form_1p" : "habíamos empleado",
          "form_2p" : "habíais empleado",
          "form_3p" : "habían empleado"
        },
        "preterite" : {
          "form_1s" : "empleé",
          "form_2s" : "empleaste",
          "form_3s" : "empleó",
          "form_1p" : "empleamos",
          "form_2p" : "empleasteis",
          "form_3p" : "emplearon"
        },
        "future_perfect" : {
          "form_1s" : "habré empleado",
          "form_2s" : "habrás empleado",
          "form_3s" : "habrá empleado",
          "form_1p" : "habremos empleado",
          "form_2p" : "habréis empleado",
          "form_3p" : "habrán empleado"
        },
        "conditional perfect" : {
          "form_1s" : "habría empleado",
          "form_2s" : "habrías empleado",
          "form_3s" : "habría empleado",
          "form_1p" : "habríamos empleado",
          "form_2p" : "habríais empleado",
          "form_3p" : "habrían empleado"
        },
        "present" : {
          "form_1s" : "empleo",
          "form_2s" : "empleas",
          "form_3s" : "emplea",
          "form_1p" : "empleamos",
          "form_2p" : "empleáis",
          "form_3p" : "emplean"
        },
        "future" : {
          "form_1s" : "emplearé",
          "form_2s" : "emplearás",
          "form_3s" : "empleará",
          "form_1p" : "emplearemos",
          "form_2p" : "emplearéis",
          "form_3p" : "emplearán"
        }
      },
      "subjunctive" : {
        "present" : {
          "form_1s" : "emplee",
          "form_2s" : "emplees",
          "form_3s" : "emplee",
          "form_1p" : "empleemos",
          "form_2p" : "empleéis",
          "form_3p" : "empleen"
        },
        "imperfect" : {
          "form_1s" : "empleara",
          "form_2s" : "emplearas",
          "form_3s" : "empleara",
          "form_1p" : "empleáramos",
          "form_2p" : "emplearais",
          "form_3p" : "emplearan"
        },
        "future" : {
          "form_1s" : "empleare",
          "form_2s" : "empleares",
          "form_3s" : "empleare",
          "form_1p" : "empleáremos",
          "form_2p" : "empleareis",
          "form_3p" : "emplearen"
        },
        "present_perfect" : {
          "form_1s" : "haya empleado",
          "form_2s" : "hayas empleado",
          "form_3s" : "haya empleado",
          "form_1p" : "hayamos empleado",
          "form_2p" : "hayáis empleado",
          "form_3p" : "hayan empleado"
        },
        "future_perfect" : {
          "form_1s" : "hubiere empleado",
          "form_2s" : "hubieres empleado",
          "form_3s" : "hubiere empleado",
          "form_1p" : "hubiéremos empleado",
          "form_2p" : "hubiereis empleado",
          "form_3p" : "hubieren empleado"
        },
        "past_perfect" : {
          "form_1s" : "hubiera empleado",
          "form_2s" : "hubieras empleado",
          "form_3s" : "hubiera empleado",
          "form_1p" : "hubiéramos empleado",
          "form_2p" : "hubierais empleado",
          "form_3p" : "hubieran empleado"
        }
      },
      "imperative_affirmative" : {
        "present" : {
          "form_1s" : "",
          "form_2s" : "emplea",
          "form_3s" : "emplead",
          "form_1p" : "",
          "form_2p" : "emplee",
          "form_3p" : "empleen"
        }
      },
      "imperative_negative" : {
        "present" : {
          "form_1s" : "",
          "form_2s" : "no emplees",
          "form_3s" : "no empleéis",
          "form_1p" : "",
          "form_2p" : "no emplee",
          "form_3p" : "no empleen"
        }
      }
    },
    "meta" : {
      "infinitive" : "emplear",
      "infinitive_english" : "to employ, hire; to use",
      "verb_english" : "Employ! Don't employ!",
      "gerund" : "empleando",
      "gerund_english" : "employing",
      "pastparticiple" : "empleado",
      "pastparticiple_english" : "employed"
    }
  },
  "guiar" : {
    "useage" : {
      "indicative" : {
        "imperfect" : {
          "form_1s" : "guiaba",
          "form_2s" : "guiabas",
          "form_3s" : "guiaba",
          "form_1p" : "guiábamos",
          "form_2p" : "guiabais",
          "form_3p" : "guiaban"
        },
        "present_perfect" : {
          "form_1s" : "he guiado",
          "form_2s" : "has guiado",
          "form_3s" : "ha guiado",
          "form_1p" : "hemos guiado",
          "form_2p" : "habéis guiado",
          "form_3p" : "han guiado"
        },
        "conditional" : {
          "form_1s" : "guiaría",
          "form_2s" : "guiarías",
          "form_3s" : "guiaría",
          "form_1p" : "guiaríamos",
          "form_2p" : "guiaríais",
          "form_3p" : "guiarían"
        },
        "past_perfect" : {
          "form_1s" : "había guiado",
          "form_2s" : "habías guiado",
          "form_3s" : "había guiado",
          "form_1p" : "habíamos guiado",
          "form_2p" : "habíais guiado",
          "form_3p" : "habían guiado"
        },
        "preterite" : {
          "form_1s" : "guie",
          "form_2s" : "guiaste",
          "form_3s" : "guio",
          "form_1p" : "guiamos",
          "form_2p" : "guiasteis",
          "form_3p" : "guiaron"
        },
        "future_perfect" : {
          "form_1s" : "habré guiado",
          "form_2s" : "habrás guiado",
          "form_3s" : "habrá guiado",
          "form_1p" : "habremos guiado",
          "form_2p" : "habréis guiado",
          "form_3p" : "habrán guiado"
        },
        "conditional perfect" : {
          "form_1s" : "habría guiado",
          "form_2s" : "habrías guiado",
          "form_3s" : "habría guiado",
          "form_1p" : "habríamos guiado",
          "form_2p" : "habríais guiado",
          "form_3p" : "habrían guiado"
        },
        "present" : {
          "form_1s" : "guío",
          "form_2s" : "guías",
          "form_3s" : "guía",
          "form_1p" : "guiamos",
          "form_2p" : "guiáis",
          "form_3p" : "guían"
        },
        "future" : {
          "form_1s" : "guiaré",
          "form_2s" : "guiarás",
          "form_3s" : "guiará",
          "form_1p" : "guiaremos",
          "form_2p" : "guiaréis",
          "form_3p" : "guiarán"
        }
      },
      "subjunctive" : {
        "present" : {
          "form_1s" : "guíe",
          "form_2s" : "guíes",
          "form_3s" : "guíe",
          "form_1p" : "guiemos",
          "form_2p" : "guiéis",
          "form_3p" : "guíen"
        },
        "imperfect" : {
          "form_1s" : "guiara",
          "form_2s" : "guiaras",
          "form_3s" : "guiara",
          "form_1p" : "guiáramos",
          "form_2p" : "guiarais",
          "form_3p" : "guiaran"
        },
        "future" : {
          "form_1s" : "guiare",
          "form_2s" : "guiares",
          "form_3s" : "guiare",
          "form_1p" : "guiáremos",
          "form_2p" : "guiareis",
          "form_3p" : "guiaren"
        },
        "present_perfect" : {
          "form_1s" : "haya guiado",
          "form_2s" : "hayas guiado",
          "form_3s" : "haya guiado",
          "form_1p" : "hayamos guiado",
          "form_2p" : "hayáis guiado",
          "form_3p" : "hayan guiado"
        },
        "future_perfect" : {
          "form_1s" : "hubiere guiado",
          "form_2s" : "hubieres guiado",
          "form_3s" : "hubiere guiado",
          "form_1p" : "hubiéremos guiado",
          "form_2p" : "hubiereis guiado",
          "form_3p" : "hubieren guiado"
        },
        "past_perfect" : {
          "form_1s" : "hubiera guiado",
          "form_2s" : "hubieras guiado",
          "form_3s" : "hubiera guiado",
          "form_1p" : "hubiéramos guiado",
          "form_2p" : "hubierais guiado",
          "form_3p" : "hubieran guiado"
        }
      },
      "imperative_affirmative" : {
        "present" : {
          "form_1s" : "",
          "form_2s" : "guía",
          "form_3s" : "guiad",
          "form_1p" : "",
          "form_2p" : "guíe",
          "form_3p" : "guíen"
        }
      },
      "imperative_negative" : {
        "present" : {
          "form_1s" : "",
          "form_2s" : "no guíes",
          "form_3s" : "no guiéis",
          "form_1p" : "",
          "form_2p" : "no guíe",
          "form_3p" : "no guíen"
        }
      }
    },
    "meta" : {
      "infinitive" : "guiar",
      "infinitive_english" : "to guide",
      "verb_english" : "Guide! Don't guide!",
      "gerund" : "guiando",
      "gerund_english" : "guiding",
      "pastparticiple" : "guiado",
      "pastparticiple_english" : "guided"
    }
  },
  "sentarse" : {
    "useage" : {
      "indicative" : {
        "imperfect" : {
          "form_1s" : "me sentaba",
          "form_2s" : "te sentabas",
          "form_3s" : "se sentaba",
          "form_1p" : "nos sentábamos",
          "form_2p" : "os sentabais",
          "form_3p" : "se sentaban"
        },
        "present_perfect" : {
          "form_1s" : "me he sentado",
          "form_2s" : "te has sentado",
          "form_3s" : "se ha sentado",
          "form_1p" : "nos hemos sentado",
          "form_2p" : "os habéis sentado",
          "form_3p" : "se han sentado"
        },
        "conditional" : {
          "form_1s" : "me sentaría",
          "form_2s" : "te sentarías",
          "form_3s" : "se sentaría",
          "form_1p" : "nos sentaríamos",
          "form_2p" : "os sentaríais",
          "form_3p" : "se sentarían"
        },
        "past_perfect" : {
          "form_1s" : "me había sentado",
          "form_2s" : "te habías sentado",
          "form_3s" : "se había sentado",
          "form_1p" : "nos habíamos sentado",
          "form_2p" : "os habíais sentado",
          "form_3p" : "se habían sentado"
        },
        "preterite" : {
          "form_1s" : "me senté",
          "form_2s" : "te sentaste",
          "form_3s" : "se sentó",
          "form_1p" : "nos sentamos",
          "form_2p" : "os sentasteis",
          "form_3p" : "se sentaron"
        },
        "future_perfect" : {
          "form_1s" : "me habré sentado",
          "form_2s" : "te habrás sentado",
          "form_3s" : "se habrá sentado",
          "form_1p" : "nos habremos sentado",
          "form_2p" : "os habréis sentado",
          "form_3p" : "se habrán sentado"
        },
        "conditional perfect" : {
          "form_1s" : "me habría sentado",
          "form_2s" : "te habrías sentado",
          "form_3s" : "se habría sentado",
          "form_1p" : "nos habríamos sentado",
          "form_2p" : "os habríais sentado",
          "form_3p" : "se habrían sentado"
        },
        "present" : {
          "form_1s" : "me siento",
          "form_2s" : "te sientas",
          "form_3s" : "se sienta",
          "form_1p" : "nos sentamos",
          "form_2p" : "os sentáis",
          "form_3p" : "se sientan"
        },
        "future" : {
          "form_1s" : "me sentaré",
          "form_2s" : "te sentarás",
          "form_3s" : "se sentará",
          "form_1p" : "nos sentaremos",
          "form_2p" : "os sentaréis",
          "form_3p" : "se sentarán"
        }
      },
      "subjunctive" : {
        "present" : {
          "form_1s" : "me siente",
          "form_2s" : "te sientes",
          "form_3s" : "se siente",
          "form_1p" : "nos sentemos",
          "form_2p" : "os sentéis",
          "form_3p" : "se sienten"
        },
        "imperfect" : {
          "form_1s" : "me sentara",
          "form_2s" : "te sentaras",
          "form_3s" : "se sentara",
          "form_1p" : "nos sentáramos",
          "form_2p" : "os sentarais",
          "form_3p" : "se sentaran"
        },
        "future" : {
          "form_1s" : "me sentare",
          "form_2s" : "te sentares",
          "form_3s" : "se sentare",
          "form_1p" : "nos sentáremos",
          "form_2p" : "os sentareis",
          "form_3p" : "se sentaren"
        },
        "present_perfect" : {
          "form_1s" : "me haya sentado",
          "form_2s" : "te hayas sentado",
          "form_3s" : "se haya sentado",
          "form_1p" : "nos hayamos sentado",
          "form_2p" : "os hayáis sentado",
          "form_3p" : "se hayan sentado"
        },
        "future_perfect" : {
          "form_1s" : "me hubiere sentado",
          "form_2s" : "te hubieres sentado",
          "form_3s" : "se hubiere sentado",
          "form_1p" : "nos hubiéremos sentado",
          "form_2p" : "os hubiereis sentado",
          "form_3p" : "se hubieren sentado"
        },
        "past_perfect" : {
          "form_1s" : "me hubiera sentado",
          "form_2s" : "te hubieras sentado",
          "form_3s" : "se hubiera sentado",
          "form_1p" : "nos hubiéramos sentado",
          "form_2p" : "os hubierais sentado",
          "form_3p" : "se hubieran sentado"
        }
      },
      "imperative_affirmative" : {
        "present" : {
          "form_1s" : "",
          "form_2s" : "siéntate",
          "form_3s" : "sentaos",
          "form_1p" : "",
          "form_2p" : "siéntese",
          "form_3p" : "siéntense"
        }
      },
      "imperative_negative" : {
        "present" : {
          "form_1s" : "",
          "form_2s" : "no te sientes",
          "form_3s" : "no os sentéis",
          "form_1p" : "",
          "form_2p" : "no se siente",
          "form_3p" : "no se sienten"
        }
      }
    },
    "meta" : {
      "infinitive" : "sentarse",
      "infinitive_english" : "to sit down, seat oneself",
      "verb_english" : "Sit down! Don't sit down!",
      "gerund" : "sentándose",
      "gerund_english" : "sitting down",
      "pastparticiple" : "sentado",
      "pastparticiple_english" : "seated, sat down"
    }
  },
  "acostumbrarse" : {
    "useage" : {
      "indicative" : {
        "imperfect" : {
          "form_1s" : "me acostumbraba",
          "form_2s" : "te acostumbrabas",
          "form_3s" : "se acostumbraba",
          "form_1p" : "nos acostumbrábamos",
          "form_2p" : "os acostumbrabais",
          "form_3p" : "se acostumbraban"
        },
        "present_perfect" : {
          "form_1s" : "me he acostumbrado",
          "form_2s" : "te has acostumbrado",
          "form_3s" : "se ha acostumbrado",
          "form_1p" : "nos hemos acostumbrado",
          "form_2p" : "os habéis acostumbrado",
          "form_3p" : "se han acostumbrado"
        },
        "conditional" : {
          "form_1s" : "me acostumbraría",
          "form_2s" : "te acostumbrarías",
          "form_3s" : "se acostumbraría",
          "form_1p" : "nos acostumbraríamos",
          "form_2p" : "os acostumbraríais",
          "form_3p" : "se acostumbrarían"
        },
        "past_perfect" : {
          "form_1s" : "me había acostumbrado",
          "form_2s" : "te habías acostumbrado",
          "form_3s" : "se había acostumbrado",
          "form_1p" : "nos habíamos acostumbrado",
          "form_2p" : "os habíais acostumbrado",
          "form_3p" : "se habían acostumbrado"
        },
        "preterite" : {
          "form_1s" : "me acostumbré",
          "form_2s" : "te acostumbraste",
          "form_3s" : "se acostumbró",
          "form_1p" : "nos acostumbramos",
          "form_2p" : "os acostumbrasteis",
          "form_3p" : "se acostumbraron"
        },
        "future_perfect" : {
          "form_1s" : "me habré acostumbrado",
          "form_2s" : "te habrás acostumbrado",
          "form_3s" : "se habrá acostumbrado",
          "form_1p" : "nos habremos acostumbrado",
          "form_2p" : "os habréis acostumbrado",
          "form_3p" : "se habrán acostumbrado"
        },
        "conditional perfect" : {
          "form_1s" : "me habría acostumbrado",
          "form_2s" : "te habrías acostumbrado",
          "form_3s" : "se habría acostumbrado",
          "form_1p" : "nos habríamos acostumbrado",
          "form_2p" : "os habríais acostumbrado",
          "form_3p" : "se habrían acostumbrado"
        },
        "present" : {
          "form_1s" : "me acostumbro",
          "form_2s" : "te acostumbras",
          "form_3s" : "se acostumbra",
          "form_1p" : "nos acostumbramos",
          "form_2p" : "os acostumbráis",
          "form_3p" : "se acostumbran"
        },
        "future" : {
          "form_1s" : "me acostumbraré",
          "form_2s" : "te acostumbrarás",
          "form_3s" : "se acostumbrará",
          "form_1p" : "nos acostumbraremos",
          "form_2p" : "os acostumbraréis",
          "form_3p" : "se acostumbrarán"
        }
      },
      "subjunctive" : {
        "present" : {
          "form_1s" : "me acostumbre",
          "form_2s" : "te acostumbres",
          "form_3s" : "se acostumbre",
          "form_1p" : "nos acostumbremos",
          "form_2p" : "os acostumbréis",
          "form_3p" : "se acostumbren"
        },
        "imperfect" : {
          "form_1s" : "me acostumbrara",
          "form_2s" : "te acostumbraras",
          "form_3s" : "se acostumbrara",
          "form_1p" : "nos acostumbráramos",
          "form_2p" : "os acostumbrarais",
          "form_3p" : "se acostumbraran"
        },
        "future" : {
          "form_1s" : "me acostumbrare",
          "form_2s" : "te acostumbrares",
          "form_3s" : "se acostumbrare",
          "form_1p" : "nos acostumbráremos",
          "form_2p" : "os acostumbrareis",
          "form_3p" : "se acostumbraren"
        },
        "present_perfect" : {
          "form_1s" : "me haya acostumbrado",
          "form_2s" : "te hayas acostumbrado",
          "form_3s" : "se haya acostumbrado",
          "form_1p" : "nos hayamos acostumbrado",
          "form_2p" : "os hayáis acostumbrado",
          "form_3p" : "se hayan acostumbrado"
        },
        "future_perfect" : {
          "form_1s" : "me hubiere acostumbrado",
          "form_2s" : "te hubieres acostumbrado",
          "form_3s" : "se hubiere acostumbrado",
          "form_1p" : "nos hubiéremos acostumbrado",
          "form_2p" : "os hubiereis acostumbrado",
          "form_3p" : "se hubieren acostumbrado"
        },
        "past_perfect" : {
          "form_1s" : "me hubiera acostumbrado",
          "form_2s" : "te hubieras acostumbrado",
          "form_3s" : "se hubiera acostumbrado",
          "form_1p" : "nos hubiéramos acostumbrado",
          "form_2p" : "os hubierais acostumbrado",
          "form_3p" : "se hubieran acostumbrado"
        }
      },
      "imperative_affirmative" : {
        "present" : {
          "form_1s" : "",
          "form_2s" : "acostúmbrate",
          "form_3s" : "acostumbraos",
          "form_1p" : "",
          "form_2p" : "acostúmbrese",
          "form_3p" : "acostúmbrense"
        }
      },
      "imperative_negative" : {
        "present" : {
          "form_1s" : "",
          "form_2s" : "no te acostumbres",
          "form_3s" : "no os acostumbréis",
          "form_1p" : "",
          "form_2p" : "no se acostumbre",
          "form_3p" : "no se acostumbren"
        }
      }
    },
    "meta" : {
      "infinitive" : "acostumbrarse",
      "infinitive_english" : "to get used to, get accustomed to",
      "verb_english" : "get used to! Don't get used to!",
      "gerund" : "acostumbrándose",
      "gerund_english" : "getting used to",
      "pastparticiple" : "acostumbrado",
      "pastparticiple_english" : "got used to"
    }
  },
  "lanzar" : {
    "useage" : {
      "indicative" : {
        "imperfect" : {
          "form_1s" : "lanzaba",
          "form_2s" : "lanzabas",
          "form_3s" : "lanzaba",
          "form_1p" : "lanzábamos",
          "form_2p" : "lanzabais",
          "form_3p" : "lanzaban"
        },
        "present_perfect" : {
          "form_1s" : "he lanzado",
          "form_2s" : "has lanzado",
          "form_3s" : "ha lanzado",
          "form_1p" : "hemos lanzado",
          "form_2p" : "habéis lanzado",
          "form_3p" : "han lanzado"
        },
        "conditional" : {
          "form_1s" : "lanzaría",
          "form_2s" : "lanzarías",
          "form_3s" : "lanzaría",
          "form_1p" : "lanzaríamos",
          "form_2p" : "lanzaríais",
          "form_3p" : "lanzarían"
        },
        "past_perfect" : {
          "form_1s" : "había lanzado",
          "form_2s" : "habías lanzado",
          "form_3s" : "había lanzado",
          "form_1p" : "habíamos lanzado",
          "form_2p" : "habíais lanzado",
          "form_3p" : "habían lanzado"
        },
        "preterite" : {
          "form_1s" : "lancé",
          "form_2s" : "lanzaste",
          "form_3s" : "lanzó",
          "form_1p" : "lanzamos",
          "form_2p" : "lanzasteis",
          "form_3p" : "lanzaron"
        },
        "future_perfect" : {
          "form_1s" : "habré lanzado",
          "form_2s" : "habrás lanzado",
          "form_3s" : "habrá lanzado",
          "form_1p" : "habremos lanzado",
          "form_2p" : "habréis lanzado",
          "form_3p" : "habrán lanzado"
        },
        "conditional perfect" : {
          "form_1s" : "habría lanzado",
          "form_2s" : "habrías lanzado",
          "form_3s" : "habría lanzado",
          "form_1p" : "habríamos lanzado",
          "form_2p" : "habríais lanzado",
          "form_3p" : "habrían lanzado"
        },
        "present" : {
          "form_1s" : "lanzo",
          "form_2s" : "lanzas",
          "form_3s" : "lanza",
          "form_1p" : "lanzamos",
          "form_2p" : "lanzáis",
          "form_3p" : "lanzan"
        },
        "future" : {
          "form_1s" : "lanzaré",
          "form_2s" : "lanzarás",
          "form_3s" : "lanzará",
          "form_1p" : "lanzaremos",
          "form_2p" : "lanzaréis",
          "form_3p" : "lanzarán"
        }
      },
      "subjunctive" : {
        "present" : {
          "form_1s" : "lance",
          "form_2s" : "lances",
          "form_3s" : "lance",
          "form_1p" : "lancemos",
          "form_2p" : "lancéis",
          "form_3p" : "lancen"
        },
        "imperfect" : {
          "form_1s" : "lanzara",
          "form_2s" : "lanzaras",
          "form_3s" : "lanzara",
          "form_1p" : "lanzáramos",
          "form_2p" : "lanzarais",
          "form_3p" : "lanzaran"
        },
        "future" : {
          "form_1s" : "lanzare",
          "form_2s" : "lanzares",
          "form_3s" : "lanzare",
          "form_1p" : "lanzáremos",
          "form_2p" : "lanzareis",
          "form_3p" : "lanzaren"
        },
        "present_perfect" : {
          "form_1s" : "haya lanzado",
          "form_2s" : "hayas lanzado",
          "form_3s" : "haya lanzado",
          "form_1p" : "hayamos lanzado",
          "form_2p" : "hayáis lanzado",
          "form_3p" : "hayan lanzado"
        },
        "future_perfect" : {
          "form_1s" : "hubiere lanzado",
          "form_2s" : "hubieres lanzado",
          "form_3s" : "hubiere lanzado",
          "form_1p" : "hubiéremos lanzado",
          "form_2p" : "hubiereis lanzado",
          "form_3p" : "hubieren lanzado"
        },
        "past_perfect" : {
          "form_1s" : "hubiera lanzado",
          "form_2s" : "hubieras lanzado",
          "form_3s" : "hubiera lanzado",
          "form_1p" : "hubiéramos lanzado",
          "form_2p" : "hubierais lanzado",
          "form_3p" : "hubieran lanzado"
        }
      },
      "imperative_affirmative" : {
        "present" : {
          "form_1s" : "",
          "form_2s" : "lanza",
          "form_3s" : "lanzad",
          "form_1p" : "",
          "form_2p" : "lance",
          "form_3p" : "lancen"
        }
      },
      "imperative_negative" : {
        "present" : {
          "form_1s" : "",
          "form_2s" : "no lances",
          "form_3s" : "no lancéis",
          "form_1p" : "",
          "form_2p" : "no lance",
          "form_3p" : "no lancen"
        }
      }
    },
    "meta" : {
      "infinitive" : "lanzar",
      "infinitive_english" : "to throw, hurl, cast, fling",
      "verb_english" : "Throw! Don't throw!",
      "gerund" : "lanzando",
      "gerund_english" : "throwing",
      "pastparticiple" : "lanzado",
      "pastparticiple_english" : "thrown"
    }
  },
  "acompañar" : {
    "useage" : {
      "indicative" : {
        "imperfect" : {
          "form_1s" : "acompañaba",
          "form_2s" : "acompañabas",
          "form_3s" : "acompañaba",
          "form_1p" : "acompañábamos",
          "form_2p" : "acompañabais",
          "form_3p" : "acompañaban"
        },
        "present_perfect" : {
          "form_1s" : "he acompañado",
          "form_2s" : "has acompañado",
          "form_3s" : "ha acompañado",
          "form_1p" : "hemos acompañado",
          "form_2p" : "habéis acompañado",
          "form_3p" : "han acompañado"
        },
        "conditional" : {
          "form_1s" : "acompañaría",
          "form_2s" : "acompañarías",
          "form_3s" : "acompañaría",
          "form_1p" : "acompañaríamos",
          "form_2p" : "acompañaríais",
          "form_3p" : "acompañarían"
        },
        "past_perfect" : {
          "form_1s" : "había acompañado",
          "form_2s" : "habías acompañado",
          "form_3s" : "había acompañado",
          "form_1p" : "habíamos acompañado",
          "form_2p" : "habíais acompañado",
          "form_3p" : "habían acompañado"
        },
        "preterite" : {
          "form_1s" : "acompañé",
          "form_2s" : "acompañaste",
          "form_3s" : "acompañó",
          "form_1p" : "acompañamos",
          "form_2p" : "acompañasteis",
          "form_3p" : "acompañaron"
        },
        "future_perfect" : {
          "form_1s" : "habré acompañado",
          "form_2s" : "habrás acompañado",
          "form_3s" : "habrá acompañado",
          "form_1p" : "habremos acompañado",
          "form_2p" : "habréis acompañado",
          "form_3p" : "habrán acompañado"
        },
        "conditional perfect" : {
          "form_1s" : "habría acompañado",
          "form_2s" : "habrías acompañado",
          "form_3s" : "habría acompañado",
          "form_1p" : "habríamos acompañado",
          "form_2p" : "habríais acompañado",
          "form_3p" : "habrían acompañado"
        },
        "present" : {
          "form_1s" : "acompaño",
          "form_2s" : "acompañas",
          "form_3s" : "acompaña",
          "form_1p" : "acompañamos",
          "form_2p" : "acompañáis",
          "form_3p" : "acompañan"
        },
        "future" : {
          "form_1s" : "acompañaré",
          "form_2s" : "acompañarás",
          "form_3s" : "acompañará",
          "form_1p" : "acompañaremos",
          "form_2p" : "acompañaréis",
          "form_3p" : "acompañarán"
        }
      },
      "subjunctive" : {
        "present" : {
          "form_1s" : "acompañe",
          "form_2s" : "acompañes",
          "form_3s" : "acompañe",
          "form_1p" : "acompañemos",
          "form_2p" : "acompañéis",
          "form_3p" : "acompañen"
        },
        "imperfect" : {
          "form_1s" : "acompañara",
          "form_2s" : "acompañaras",
          "form_3s" : "acompañara",
          "form_1p" : "acompañáramos",
          "form_2p" : "acompañarais",
          "form_3p" : "acompañaran"
        },
        "future" : {
          "form_1s" : "acompañare",
          "form_2s" : "acompañares",
          "form_3s" : "acompañare",
          "form_1p" : "acompañáremos",
          "form_2p" : "acompañareis",
          "form_3p" : "acompañaren"
        },
        "present_perfect" : {
          "form_1s" : "haya acompañado",
          "form_2s" : "hayas acompañado",
          "form_3s" : "haya acompañado",
          "form_1p" : "hayamos acompañado",
          "form_2p" : "hayáis acompañado",
          "form_3p" : "hayan acompañado"
        },
        "future_perfect" : {
          "form_1s" : "hubiere acompañado",
          "form_2s" : "hubieres acompañado",
          "form_3s" : "hubiere acompañado",
          "form_1p" : "hubiéremos acompañado",
          "form_2p" : "hubiereis acompañado",
          "form_3p" : "hubieren acompañado"
        },
        "past_perfect" : {
          "form_1s" : "hubiera acompañado",
          "form_2s" : "hubieras acompañado",
          "form_3s" : "hubiera acompañado",
          "form_1p" : "hubiéramos acompañado",
          "form_2p" : "hubierais acompañado",
          "form_3p" : "hubieran acompañado"
        }
      },
      "imperative_affirmative" : {
        "present" : {
          "form_1s" : "",
          "form_2s" : "acompaña",
          "form_3s" : "acompañad",
          "form_1p" : "",
          "form_2p" : "acompañe",
          "form_3p" : "acompañen"
        }
      },
      "imperative_negative" : {
        "present" : {
          "form_1s" : "",
          "form_2s" : "no acompañes",
          "form_3s" : "no acompañéis",
          "form_1p" : "",
          "form_2p" : "no acompañe",
          "form_3p" : "no acompañen"
        }
      }
    },
    "meta" : {
      "infinitive" : "acompañar",
      "infinitive_english" : "to accompany, go with, escort",
      "verb_english" : "Accompany! Don't accompany!",
      "gerund" : "acompañando",
      "gerund_english" : "accompanying",
      "pastparticiple" : "acompañado",
      "pastparticiple_english" : "accompanied"
    }
  },
  "confesar" : {
    "useage" : {
      "indicative" : {
        "imperfect" : {
          "form_1s" : "confesaba",
          "form_2s" : "confesabas",
          "form_3s" : "confesaba",
          "form_1p" : "confesábamos",
          "form_2p" : "confesabais",
          "form_3p" : "confesaban"
        },
        "present_perfect" : {
          "form_1s" : "he confesado",
          "form_2s" : "has confesado",
          "form_3s" : "ha confesado",
          "form_1p" : "hemos confesado",
          "form_2p" : "habéis confesado",
          "form_3p" : "han confesado"
        },
        "conditional" : {
          "form_1s" : "confesaría",
          "form_2s" : "confesarías",
          "form_3s" : "confesaría",
          "form_1p" : "confesaríamos",
          "form_2p" : "confesaríais",
          "form_3p" : "confesarían"
        },
        "past_perfect" : {
          "form_1s" : "había confesado",
          "form_2s" : "habías confesado",
          "form_3s" : "había confesado",
          "form_1p" : "habíamos confesado",
          "form_2p" : "habíais confesado",
          "form_3p" : "habían confesado"
        },
        "preterite" : {
          "form_1s" : "confesé",
          "form_2s" : "confesaste",
          "form_3s" : "confesó",
          "form_1p" : "confesamos",
          "form_2p" : "confesasteis",
          "form_3p" : "confesaron"
        },
        "future_perfect" : {
          "form_1s" : "habré confesado",
          "form_2s" : "habrás confesado",
          "form_3s" : "habrá confesado",
          "form_1p" : "habremos confesado",
          "form_2p" : "habréis confesado",
          "form_3p" : "habrán confesado"
        },
        "conditional perfect" : {
          "form_1s" : "habría confesado",
          "form_2s" : "habrías confesado",
          "form_3s" : "habría confesado",
          "form_1p" : "habríamos confesado",
          "form_2p" : "habríais confesado",
          "form_3p" : "habrían confesado"
        },
        "present" : {
          "form_1s" : "confieso",
          "form_2s" : "confiesas",
          "form_3s" : "confiesa",
          "form_1p" : "confesamos",
          "form_2p" : "confesáis",
          "form_3p" : "confiesan"
        },
        "future" : {
          "form_1s" : "confesaré",
          "form_2s" : "confesarás",
          "form_3s" : "confesará",
          "form_1p" : "confesaremos",
          "form_2p" : "confesaréis",
          "form_3p" : "confesarán"
        }
      },
      "subjunctive" : {
        "present" : {
          "form_1s" : "confiese",
          "form_2s" : "confieses",
          "form_3s" : "confiese",
          "form_1p" : "confesemos",
          "form_2p" : "confeséis",
          "form_3p" : "confiesen"
        },
        "imperfect" : {
          "form_1s" : "confesara",
          "form_2s" : "confesaras",
          "form_3s" : "confesara",
          "form_1p" : "confesáramos",
          "form_2p" : "confesarais",
          "form_3p" : "confesaran"
        },
        "future" : {
          "form_1s" : "confesare",
          "form_2s" : "confesares",
          "form_3s" : "confesare",
          "form_1p" : "confesáremos",
          "form_2p" : "confesareis",
          "form_3p" : "confesaren"
        },
        "present_perfect" : {
          "form_1s" : "haya confesado",
          "form_2s" : "hayas confesado",
          "form_3s" : "haya confesado",
          "form_1p" : "hayamos confesado",
          "form_2p" : "hayáis confesado",
          "form_3p" : "hayan confesado"
        },
        "future_perfect" : {
          "form_1s" : "hubiere confesado",
          "form_2s" : "hubieres confesado",
          "form_3s" : "hubiere confesado",
          "form_1p" : "hubiéremos confesado",
          "form_2p" : "hubiereis confesado",
          "form_3p" : "hubieren confesado"
        },
        "past_perfect" : {
          "form_1s" : "hubiera confesado",
          "form_2s" : "hubieras confesado",
          "form_3s" : "hubiera confesado",
          "form_1p" : "hubiéramos confesado",
          "form_2p" : "hubierais confesado",
          "form_3p" : "hubieran confesado"
        }
      },
      "imperative_affirmative" : {
        "present" : {
          "form_1s" : "",
          "form_2s" : "confiesa",
          "form_3s" : "confesad",
          "form_1p" : "",
          "form_2p" : "confiese",
          "form_3p" : "confiesen"
        }
      },
      "imperative_negative" : {
        "present" : {
          "form_1s" : "",
          "form_2s" : "no confieses",
          "form_3s" : "no confeséis",
          "form_1p" : "",
          "form_2p" : "no confiese",
          "form_3p" : "no confiesen"
        }
      }
    },
    "meta" : {
      "infinitive" : "confesar",
      "infinitive_english" : "to confess",
      "verb_english" : "Confess! Don't confess!",
      "gerund" : "confesando",
      "gerund_english" : "confessing",
      "pastparticiple" : "confesado",
      "pastparticiple_english" : "confessed"
    }
  },
  "ocurrir" : {
    "useage" : {
      "indicative" : {
        "imperfect" : {
          "form_1s" : "",
          "form_2s" : "",
          "form_3s" : "ocurría",
          "form_1p" : "",
          "form_2p" : "",
          "form_3p" : "ocurrían"
        },
        "present_perfect" : {
          "form_1s" : "",
          "form_2s" : "",
          "form_3s" : "ha ocurrido",
          "form_1p" : "",
          "form_2p" : "",
          "form_3p" : "han ocurrido"
        },
        "conditional" : {
          "form_1s" : "",
          "form_2s" : "",
          "form_3s" : "ocurriría",
          "form_1p" : "",
          "form_2p" : "",
          "form_3p" : "ocurrirían"
        },
        "past_perfect" : {
          "form_1s" : "",
          "form_2s" : "",
          "form_3s" : "había ocurrido",
          "form_1p" : "",
          "form_2p" : "",
          "form_3p" : "habían ocurrido"
        },
        "preterite" : {
          "form_1s" : "",
          "form_2s" : "",
          "form_3s" : "ocurrió",
          "form_1p" : "",
          "form_2p" : "",
          "form_3p" : "ocurrieron"
        },
        "future_perfect" : {
          "form_1s" : "",
          "form_2s" : "",
          "form_3s" : "habrá ocurrido",
          "form_1p" : "",
          "form_2p" : "",
          "form_3p" : "habrán ocurrido"
        },
        "conditional perfect" : {
          "form_1s" : "",
          "form_2s" : "",
          "form_3s" : "habría ocurrido",
          "form_1p" : "",
          "form_2p" : "",
          "form_3p" : "habrían ocurrido"
        },
        "present" : {
          "form_1s" : "",
          "form_2s" : "",
          "form_3s" : "ocurre",
          "form_1p" : "",
          "form_2p" : "",
          "form_3p" : "ocurren"
        },
        "future" : {
          "form_1s" : "",
          "form_2s" : "",
          "form_3s" : "ocurrirá",
          "form_1p" : "",
          "form_2p" : "",
          "form_3p" : "ocurrirán"
        }
      },
      "subjunctive" : {
        "present" : {
          "form_1s" : "",
          "form_2s" : "",
          "form_3s" : "ocurra",
          "form_1p" : "",
          "form_2p" : "",
          "form_3p" : "ocurran"
        },
        "imperfect" : {
          "form_1s" : "",
          "form_2s" : "",
          "form_3s" : "ocurriera",
          "form_1p" : "",
          "form_2p" : "",
          "form_3p" : "ocurrieran"
        },
        "future" : {
          "form_1s" : "",
          "form_2s" : "",
          "form_3s" : "ocurriere",
          "form_1p" : "",
          "form_2p" : "",
          "form_3p" : "ocurrieren"
        },
        "present_perfect" : {
          "form_1s" : "",
          "form_2s" : "",
          "form_3s" : "haya ocurrido",
          "form_1p" : "",
          "form_2p" : "",
          "form_3p" : "hayan ocurrido"
        },
        "future_perfect" : {
          "form_1s" : "",
          "form_2s" : "",
          "form_3s" : "hubiere ocurrido",
          "form_1p" : "",
          "form_2p" : "",
          "form_3p" : "hubieren ocurrido"
        },
        "past_perfect" : {
          "form_1s" : "",
          "form_2s" : "",
          "form_3s" : "hubiera ocurrido",
          "form_1p" : "",
          "form_2p" : "",
          "form_3p" : "hubieran ocurrido"
        }
      },
      "imperative_affirmative" : {
        "present" : {
          "form_1s" : "",
          "form_2s" : "ocurre",
          "form_3s" : "ocurrid",
          "form_1p" : "",
          "form_2p" : "ocurra",
          "form_3p" : "ocurran"
        }
      },
      "imperative_negative" : {
        "present" : {
          "form_1s" : "",
          "form_2s" : "no ocurras",
          "form_3s" : "no ocurráis",
          "form_1p" : "",
          "form_2p" : "no ocurra",
          "form_3p" : "no ocurran"
        }
      }
    },
    "meta" : {
      "infinitive" : "ocurrir",
      "infinitive_english" : "to occur, happen",
      "verb_english" : "Occur! Don't occur!",
      "gerund" : "ocurriendo",
      "gerund_english" : "occurring",
      "pastparticiple" : "ocurrido",
      "pastparticiple_english" : "occurred"
    }
  },
  "graduar" : {
    "useage" : {
      "indicative" : {
        "imperfect" : {
          "form_1s" : "graduaba",
          "form_2s" : "graduabas",
          "form_3s" : "graduaba",
          "form_1p" : "graduábamos",
          "form_2p" : "graduabais",
          "form_3p" : "graduaban"
        },
        "present_perfect" : {
          "form_1s" : "he graduado",
          "form_2s" : "has graduado",
          "form_3s" : "ha graduado",
          "form_1p" : "hemos graduado",
          "form_2p" : "habéis graduado",
          "form_3p" : "han graduado"
        },
        "conditional" : {
          "form_1s" : "graduaría",
          "form_2s" : "graduarías",
          "form_3s" : "graduaría",
          "form_1p" : "graduaríamos",
          "form_2p" : "graduaríais",
          "form_3p" : "graduarían"
        },
        "past_perfect" : {
          "form_1s" : "había graduado",
          "form_2s" : "habías graduado",
          "form_3s" : "había graduado",
          "form_1p" : "habíamos graduado",
          "form_2p" : "habíais graduado",
          "form_3p" : "habían graduado"
        },
        "preterite" : {
          "form_1s" : "gradué",
          "form_2s" : "graduaste",
          "form_3s" : "graduó",
          "form_1p" : "graduamos",
          "form_2p" : "graduasteis",
          "form_3p" : "graduaron"
        },
        "future_perfect" : {
          "form_1s" : "habré graduado",
          "form_2s" : "habrás graduado",
          "form_3s" : "habrá graduado",
          "form_1p" : "habremos graduado",
          "form_2p" : "habréis graduado",
          "form_3p" : "habrán graduado"
        },
        "conditional perfect" : {
          "form_1s" : "habría graduado",
          "form_2s" : "habrías graduado",
          "form_3s" : "habría graduado",
          "form_1p" : "habríamos graduado",
          "form_2p" : "habríais graduado",
          "form_3p" : "habrían graduado"
        },
        "present" : {
          "form_1s" : "gradúo",
          "form_2s" : "gradúas",
          "form_3s" : "gradúa",
          "form_1p" : "graduamos",
          "form_2p" : "graduáis",
          "form_3p" : "gradúan"
        },
        "future" : {
          "form_1s" : "graduaré",
          "form_2s" : "graduarás",
          "form_3s" : "graduará",
          "form_1p" : "graduaremos",
          "form_2p" : "graduaréis",
          "form_3p" : "graduarán"
        }
      },
      "subjunctive" : {
        "present" : {
          "form_1s" : "gradúe",
          "form_2s" : "gradúes",
          "form_3s" : "gradúe",
          "form_1p" : "graduemos",
          "form_2p" : "graduéis",
          "form_3p" : "gradúen"
        },
        "imperfect" : {
          "form_1s" : "graduara",
          "form_2s" : "graduaras",
          "form_3s" : "graduara",
          "form_1p" : "graduáramos",
          "form_2p" : "graduarais",
          "form_3p" : "graduaran"
        },
        "future" : {
          "form_1s" : "graduare",
          "form_2s" : "graduares",
          "form_3s" : "graduare",
          "form_1p" : "graduáremos",
          "form_2p" : "graduareis",
          "form_3p" : "graduaren"
        },
        "present_perfect" : {
          "form_1s" : "haya graduado",
          "form_2s" : "hayas graduado",
          "form_3s" : "haya graduado",
          "form_1p" : "hayamos graduado",
          "form_2p" : "hayáis graduado",
          "form_3p" : "hayan graduado"
        },
        "future_perfect" : {
          "form_1s" : "hubiere graduado",
          "form_2s" : "hubieres graduado",
          "form_3s" : "hubiere graduado",
          "form_1p" : "hubiéremos graduado",
          "form_2p" : "hubiereis graduado",
          "form_3p" : "hubieren graduado"
        },
        "past_perfect" : {
          "form_1s" : "hubiera graduado",
          "form_2s" : "hubieras graduado",
          "form_3s" : "hubiera graduado",
          "form_1p" : "hubiéramos graduado",
          "form_2p" : "hubierais graduado",
          "form_3p" : "hubieran graduado"
        }
      },
      "imperative_affirmative" : {
        "present" : {
          "form_1s" : "",
          "form_2s" : "gradúa",
          "form_3s" : "graduad",
          "form_1p" : "",
          "form_2p" : "gradúe",
          "form_3p" : "gradúen"
        }
      },
      "imperative_negative" : {
        "present" : {
          "form_1s" : "",
          "form_2s" : "no gradúes",
          "form_3s" : "no gradúéis",
          "form_1p" : "",
          "form_2p" : "no gradúe",
          "form_3p" : "no gradúen"
        }
      }
    },
    "meta" : {
      "infinitive" : "graduar",
      "infinitive_english" : "to graduate",
      "verb_english" : "Graduate! Don't graduate!",
      "gerund" : "graduando",
      "gerund_english" : "graduating",
      "pastparticiple" : "graduado",
      "pastparticiple_english" : "graduated"
    }
  },
  "ahorcar" : {
    "useage" : {
      "indicative" : {
        "imperfect" : {
          "form_1s" : "ahorcaba",
          "form_2s" : "ahorcabas",
          "form_3s" : "ahorcaba",
          "form_1p" : "ahorcábamos",
          "form_2p" : "ahorcabais",
          "form_3p" : "ahorcaban"
        },
        "present_perfect" : {
          "form_1s" : "he ahorcado",
          "form_2s" : "has ahorcado",
          "form_3s" : "ha ahorcado",
          "form_1p" : "hemos ahorcado",
          "form_2p" : "habéis ahorcado",
          "form_3p" : "han ahorcado"
        },
        "conditional" : {
          "form_1s" : "ahorcaría",
          "form_2s" : "ahorcarías",
          "form_3s" : "ahorcaría",
          "form_1p" : "ahorcaríamos",
          "form_2p" : "ahorcaríais",
          "form_3p" : "ahorcarían"
        },
        "past_perfect" : {
          "form_1s" : "había ahorcado",
          "form_2s" : "habías ahorcado",
          "form_3s" : "había ahorcado",
          "form_1p" : "habíamos ahorcado",
          "form_2p" : "habíais ahorcado",
          "form_3p" : "habían ahorcado"
        },
        "preterite" : {
          "form_1s" : "ahorqué",
          "form_2s" : "ahorcaste",
          "form_3s" : "ahorcó",
          "form_1p" : "ahorcamos",
          "form_2p" : "ahorcasteis",
          "form_3p" : "ahorcaron"
        },
        "future_perfect" : {
          "form_1s" : "habré ahorcado",
          "form_2s" : "habrás ahorcado",
          "form_3s" : "habrá ahorcado",
          "form_1p" : "habremos ahorcado",
          "form_2p" : "habréis ahorcado",
          "form_3p" : "habrán ahorcado"
        },
        "conditional perfect" : {
          "form_1s" : "habría ahorcado",
          "form_2s" : "habrías ahorcado",
          "form_3s" : "habría ahorcado",
          "form_1p" : "habríamos ahorcado",
          "form_2p" : "habríais ahorcado",
          "form_3p" : "habrían ahorcado"
        },
        "present" : {
          "form_1s" : "ahorco",
          "form_2s" : "ahorcas",
          "form_3s" : "ahorca",
          "form_1p" : "ahorcamos",
          "form_2p" : "ahorcáis",
          "form_3p" : "ahorcan"
        },
        "future" : {
          "form_1s" : "ahorcaré",
          "form_2s" : "ahorcarás",
          "form_3s" : "ahorcará",
          "form_1p" : "ahorcaremos",
          "form_2p" : "ahorcaréis",
          "form_3p" : "ahorcarán"
        }
      },
      "subjunctive" : {
        "present" : {
          "form_1s" : "ahorque",
          "form_2s" : "ahorques",
          "form_3s" : "ahorque",
          "form_1p" : "ahorquemos",
          "form_2p" : "ahorquéis",
          "form_3p" : "ahorquen"
        },
        "imperfect" : {
          "form_1s" : "ahorcara",
          "form_2s" : "ahorcaras",
          "form_3s" : "ahorcara",
          "form_1p" : "ahorcáramos",
          "form_2p" : "ahorcarais",
          "form_3p" : "ahorcaran"
        },
        "future" : {
          "form_1s" : "ahorcare",
          "form_2s" : "ahorcares",
          "form_3s" : "ahorcare",
          "form_1p" : "ahorcáremos",
          "form_2p" : "ahorcareis",
          "form_3p" : "ahorcaren"
        },
        "present_perfect" : {
          "form_1s" : "haya ahorcado",
          "form_2s" : "hayas ahorcado",
          "form_3s" : "haya ahorcado",
          "form_1p" : "hayamos ahorcado",
          "form_2p" : "hayáis ahorcado",
          "form_3p" : "hayan ahorcado"
        },
        "future_perfect" : {
          "form_1s" : "hubiere ahorcado",
          "form_2s" : "hubieres ahorcado",
          "form_3s" : "hubiere ahorcado",
          "form_1p" : "hubiéremos ahorcado",
          "form_2p" : "hubiereis ahorcado",
          "form_3p" : "hubieren ahorcado"
        },
        "past_perfect" : {
          "form_1s" : "hubiera ahorcado",
          "form_2s" : "hubieras ahorcado",
          "form_3s" : "hubiera ahorcado",
          "form_1p" : "hubiéramos ahorcado",
          "form_2p" : "hubierais ahorcado",
          "form_3p" : "hubieran ahorcado"
        }
      },
      "imperative_affirmative" : {
        "present" : {
          "form_1s" : "",
          "form_2s" : "ahorca",
          "form_3s" : "ahorcad",
          "form_1p" : "",
          "form_2p" : "ahorque",
          "form_3p" : "ahorquen"
        }
      },
      "imperative_negative" : {
        "present" : {
          "form_1s" : "",
          "form_2s" : "no ahorques",
          "form_3s" : "no ahorquéis",
          "form_1p" : "",
          "form_2p" : "no ahorque",
          "form_3p" : "no ahorquen"
        }
      }
    },
    "meta" : {
      "infinitive" : "ahorcar",
      "infinitive_english" : "to hang",
      "verb_english" : "Hang! Don't hang!",
      "gerund" : "ahorcando",
      "gerund_english" : "hanging",
      "pastparticiple" : "ahorcado",
      "pastparticiple_english" : "hanged"
    }
  },
  "alentar" : {
    "useage" : {
      "indicative" : {
        "imperfect" : {
          "form_1s" : "alentaba",
          "form_2s" : "alentabas",
          "form_3s" : "alentaba",
          "form_1p" : "alentábamos",
          "form_2p" : "alentabais",
          "form_3p" : "alentaban"
        },
        "present_perfect" : {
          "form_1s" : "he alentado",
          "form_2s" : "has alentado",
          "form_3s" : "ha alentado",
          "form_1p" : "hemos alentado",
          "form_2p" : "habéis alentado",
          "form_3p" : "han alentado"
        },
        "conditional" : {
          "form_1s" : "alentaría",
          "form_2s" : "alentarías",
          "form_3s" : "alentaría",
          "form_1p" : "alentaríamos",
          "form_2p" : "alentaríais",
          "form_3p" : "alentarían"
        },
        "past_perfect" : {
          "form_1s" : "había alentado",
          "form_2s" : "habías alentado",
          "form_3s" : "había alentado",
          "form_1p" : "habíamos alentado",
          "form_2p" : "habíais alentado",
          "form_3p" : "habían alentado"
        },
        "preterite" : {
          "form_1s" : "alenté",
          "form_2s" : "alentaste",
          "form_3s" : "alentó",
          "form_1p" : "alentamos",
          "form_2p" : "alentasteis",
          "form_3p" : "alentaron"
        },
        "future_perfect" : {
          "form_1s" : "habré alentado",
          "form_2s" : "habrás alentado",
          "form_3s" : "habrá alentado",
          "form_1p" : "habremos alentado",
          "form_2p" : "habréis alentado",
          "form_3p" : "habrán alentado"
        },
        "conditional perfect" : {
          "form_1s" : "habría alentado",
          "form_2s" : "habrías alentado",
          "form_3s" : "habría alentado",
          "form_1p" : "habríamos alentado",
          "form_2p" : "habríais alentado",
          "form_3p" : "habrían alentado"
        },
        "present" : {
          "form_1s" : "aliento",
          "form_2s" : "alientas",
          "form_3s" : "alienta",
          "form_1p" : "alentamos",
          "form_2p" : "alentáis",
          "form_3p" : "alientan"
        },
        "future" : {
          "form_1s" : "alentaré",
          "form_2s" : "alentarás",
          "form_3s" : "alentará",
          "form_1p" : "alentaremos",
          "form_2p" : "alentaréis",
          "form_3p" : "alentarán"
        }
      },
      "subjunctive" : {
        "present" : {
          "form_1s" : "aliente",
          "form_2s" : "alientes",
          "form_3s" : "aliente",
          "form_1p" : "alentemos",
          "form_2p" : "alentéis",
          "form_3p" : "alienten"
        },
        "imperfect" : {
          "form_1s" : "alentara",
          "form_2s" : "alentaras",
          "form_3s" : "alentara",
          "form_1p" : "alentáramos",
          "form_2p" : "alentarais",
          "form_3p" : "alentaran"
        },
        "future" : {
          "form_1s" : "alentare",
          "form_2s" : "alentares",
          "form_3s" : "alentare",
          "form_1p" : "alentáremos",
          "form_2p" : "alentareis",
          "form_3p" : "alentaren"
        },
        "present_perfect" : {
          "form_1s" : "haya alentado",
          "form_2s" : "hayas alentado",
          "form_3s" : "haya alentado",
          "form_1p" : "hayamos alentado",
          "form_2p" : "hayáis alentado",
          "form_3p" : "hayan alentado"
        },
        "future_perfect" : {
          "form_1s" : "hubiere alentado",
          "form_2s" : "hubieres alentado",
          "form_3s" : "hubiere alentado",
          "form_1p" : "hubiéremos alentado",
          "form_2p" : "hubiereis alentado",
          "form_3p" : "hubieren alentado"
        },
        "past_perfect" : {
          "form_1s" : "hubiera alentado",
          "form_2s" : "hubieras alentado",
          "form_3s" : "hubiera alentado",
          "form_1p" : "hubiéramos alentado",
          "form_2p" : "hubierais alentado",
          "form_3p" : "hubieran alentado"
        }
      },
      "imperative_affirmative" : {
        "present" : {
          "form_1s" : "",
          "form_2s" : "alienta",
          "form_3s" : "alentad",
          "form_1p" : "",
          "form_2p" : "aliente",
          "form_3p" : "alienten"
        }
      },
      "imperative_negative" : {
        "present" : {
          "form_1s" : "",
          "form_2s" : "no alientes",
          "form_3s" : "no alentéis",
          "form_1p" : "",
          "form_2p" : "no aliente",
          "form_3p" : "no alienten"
        }
      }
    },
    "meta" : {
      "infinitive" : "alentar",
      "infinitive_english" : "to encourage, cheer, inspire, bolster up",
      "verb_english" : "Encourage! Don't encourage!",
      "gerund" : "alentando",
      "gerund_english" : "encouraging",
      "pastparticiple" : "alentado",
      "pastparticiple_english" : "encouraged"
    }
  },
  "respirar" : {
    "useage" : {
      "indicative" : {
        "imperfect" : {
          "form_1s" : "respiraba",
          "form_2s" : "respirabas",
          "form_3s" : "respiraba",
          "form_1p" : "respirábamos",
          "form_2p" : "respirabais",
          "form_3p" : "respiraban"
        },
        "present_perfect" : {
          "form_1s" : "he respirado",
          "form_2s" : "has respirado",
          "form_3s" : "ha respirado",
          "form_1p" : "hemos respirado",
          "form_2p" : "habéis respirado",
          "form_3p" : "han respirado"
        },
        "conditional" : {
          "form_1s" : "respiraría",
          "form_2s" : "respirarías",
          "form_3s" : "respiraría",
          "form_1p" : "respiraríamos",
          "form_2p" : "respiraríais",
          "form_3p" : "respirarían"
        },
        "past_perfect" : {
          "form_1s" : "había respirado",
          "form_2s" : "habías respirado",
          "form_3s" : "había respirado",
          "form_1p" : "habíamos respirado",
          "form_2p" : "habíais respirado",
          "form_3p" : "habían respirado"
        },
        "preterite" : {
          "form_1s" : "respiré",
          "form_2s" : "respiraste",
          "form_3s" : "respiró",
          "form_1p" : "respiramos",
          "form_2p" : "respirasteis",
          "form_3p" : "respiraron"
        },
        "future_perfect" : {
          "form_1s" : "habré respirado",
          "form_2s" : "habrás respirado",
          "form_3s" : "habrá respirado",
          "form_1p" : "habremos respirado",
          "form_2p" : "habréis respirado",
          "form_3p" : "habrán respirado"
        },
        "conditional perfect" : {
          "form_1s" : "habría respirado",
          "form_2s" : "habrías respirado",
          "form_3s" : "habría respirado",
          "form_1p" : "habríamos respirado",
          "form_2p" : "habríais respirado",
          "form_3p" : "habrían respirado"
        },
        "present" : {
          "form_1s" : "respiro",
          "form_2s" : "respiras",
          "form_3s" : "respira",
          "form_1p" : "respiramos",
          "form_2p" : "respiráis",
          "form_3p" : "respiran"
        },
        "future" : {
          "form_1s" : "respiraré",
          "form_2s" : "respirarás",
          "form_3s" : "respirará",
          "form_1p" : "respiraremos",
          "form_2p" : "respiraréis",
          "form_3p" : "respirarán"
        }
      },
      "subjunctive" : {
        "present" : {
          "form_1s" : "respire",
          "form_2s" : "respires",
          "form_3s" : "respire",
          "form_1p" : "respiremos",
          "form_2p" : "respiréis",
          "form_3p" : "respiren"
        },
        "imperfect" : {
          "form_1s" : "respirara",
          "form_2s" : "respiraras",
          "form_3s" : "respirara",
          "form_1p" : "respiráramos",
          "form_2p" : "respirarais",
          "form_3p" : "respiraran"
        },
        "future" : {
          "form_1s" : "respirare",
          "form_2s" : "respirares",
          "form_3s" : "respirare",
          "form_1p" : "respiráremos",
          "form_2p" : "respirareis",
          "form_3p" : "respiraren"
        },
        "present_perfect" : {
          "form_1s" : "haya respirado",
          "form_2s" : "hayas respirado",
          "form_3s" : "haya respirado",
          "form_1p" : "hayamos respirado",
          "form_2p" : "hayáis respirado",
          "form_3p" : "hayan respirado"
        },
        "future_perfect" : {
          "form_1s" : "hubiere respirado",
          "form_2s" : "hubieres respirado",
          "form_3s" : "hubiere respirado",
          "form_1p" : "hubiéremos respirado",
          "form_2p" : "hubiereis respirado",
          "form_3p" : "hubieren respirado"
        },
        "past_perfect" : {
          "form_1s" : "hubiera respirado",
          "form_2s" : "hubieras respirado",
          "form_3s" : "hubiera respirado",
          "form_1p" : "hubiéramos respirado",
          "form_2p" : "hubierais respirado",
          "form_3p" : "hubieran respirado"
        }
      },
      "imperative_affirmative" : {
        "present" : {
          "form_1s" : "",
          "form_2s" : "respira",
          "form_3s" : "respirad",
          "form_1p" : "",
          "form_2p" : "respire",
          "form_3p" : "respiren"
        }
      },
      "imperative_negative" : {
        "present" : {
          "form_1s" : "",
          "form_2s" : "no respires",
          "form_3s" : "no respiréis",
          "form_1p" : "",
          "form_2p" : "no respire",
          "form_3p" : "no respiren"
        }
      }
    },
    "meta" : {
      "infinitive" : "respirar",
      "infinitive_english" : "to breathe, breathe in, inhale",
      "verb_english" : "Breathe! Don't breathe!",
      "gerund" : "respirando",
      "gerund_english" : "breathing",
      "pastparticiple" : "respirado",
      "pastparticiple_english" : "breathed"
    }
  },
  "caracterizar" : {
    "useage" : {
      "indicative" : {
        "imperfect" : {
          "form_1s" : "caracterizaba",
          "form_2s" : "caracterizabas",
          "form_3s" : "caracterizaba",
          "form_1p" : "caracterizábamos",
          "form_2p" : "caracterizabais",
          "form_3p" : "caracterizaban"
        },
        "present_perfect" : {
          "form_1s" : "he caracterizado",
          "form_2s" : "has caracterizado",
          "form_3s" : "ha caracterizado",
          "form_1p" : "hemos caracterizado",
          "form_2p" : "habéis caracterizado",
          "form_3p" : "han caracterizado"
        },
        "conditional" : {
          "form_1s" : "caracterizaría",
          "form_2s" : "caracterizarías",
          "form_3s" : "caracterizaría",
          "form_1p" : "caracterizaríamos",
          "form_2p" : "caracterizaríais",
          "form_3p" : "caracterizarían"
        },
        "past_perfect" : {
          "form_1s" : "había caracterizado",
          "form_2s" : "habías caracterizado",
          "form_3s" : "había caracterizado",
          "form_1p" : "habíamos caracterizado",
          "form_2p" : "habíais caracterizado",
          "form_3p" : "habían caracterizado"
        },
        "preterite" : {
          "form_1s" : "caractericé",
          "form_2s" : "caracterizaste",
          "form_3s" : "caracterizó",
          "form_1p" : "caracterizamos",
          "form_2p" : "caracterizasteis",
          "form_3p" : "caracterizaron"
        },
        "future_perfect" : {
          "form_1s" : "habré caracterizado",
          "form_2s" : "habrás caracterizado",
          "form_3s" : "habrá caracterizado",
          "form_1p" : "habremos caracterizado",
          "form_2p" : "habréis caracterizado",
          "form_3p" : "habrán caracterizado"
        },
        "conditional perfect" : {
          "form_1s" : "habría caracterizado",
          "form_2s" : "habrías caracterizado",
          "form_3s" : "habría caracterizado",
          "form_1p" : "habríamos caracterizado",
          "form_2p" : "habríais caracterizado",
          "form_3p" : "habrían caracterizado"
        },
        "present" : {
          "form_1s" : "caracterizo",
          "form_2s" : "caracterizas",
          "form_3s" : "caracteriza",
          "form_1p" : "caracterizamos",
          "form_2p" : "caracterizáis",
          "form_3p" : "caracterizan"
        },
        "future" : {
          "form_1s" : "caracterizaré",
          "form_2s" : "caracterizarás",
          "form_3s" : "caracterizará",
          "form_1p" : "caracterizaremos",
          "form_2p" : "caracterizaréis",
          "form_3p" : "caracterizarán"
        }
      },
      "subjunctive" : {
        "present" : {
          "form_1s" : "caracterice",
          "form_2s" : "caracterices",
          "form_3s" : "caracterice",
          "form_1p" : "caractericemos",
          "form_2p" : "caractericéis",
          "form_3p" : "caractericen"
        },
        "imperfect" : {
          "form_1s" : "caracterizara",
          "form_2s" : "caracterizaras",
          "form_3s" : "caracterizara",
          "form_1p" : "caracterizáramos",
          "form_2p" : "caracterizarais",
          "form_3p" : "caracterizaran"
        },
        "future" : {
          "form_1s" : "caracterizare",
          "form_2s" : "caracterizares",
          "form_3s" : "caracterizare",
          "form_1p" : "caracterizáremos",
          "form_2p" : "caracterizareis",
          "form_3p" : "caracterizaren"
        },
        "present_perfect" : {
          "form_1s" : "haya caracterizado",
          "form_2s" : "hayas caracterizado",
          "form_3s" : "haya caracterizado",
          "form_1p" : "hayamos caracterizado",
          "form_2p" : "hayáis caracterizado",
          "form_3p" : "hayan caracterizado"
        },
        "future_perfect" : {
          "form_1s" : "hubiere caracterizado",
          "form_2s" : "hubieres caracterizado",
          "form_3s" : "hubiere caracterizado",
          "form_1p" : "hubiéremos caracterizado",
          "form_2p" : "hubiereis caracterizado",
          "form_3p" : "hubieren caracterizado"
        },
        "past_perfect" : {
          "form_1s" : "hubiera caracterizado",
          "form_2s" : "hubieras caracterizado",
          "form_3s" : "hubiera caracterizado",
          "form_1p" : "hubiéramos caracterizado",
          "form_2p" : "hubierais caracterizado",
          "form_3p" : "hubieran caracterizado"
        }
      },
      "imperative_affirmative" : {
        "present" : {
          "form_1s" : "",
          "form_2s" : "caracteriza",
          "form_3s" : "caracterizad",
          "form_1p" : "",
          "form_2p" : "caracterice",
          "form_3p" : "caractericen"
        }
      },
      "imperative_negative" : {
        "present" : {
          "form_1s" : "",
          "form_2s" : "no caracterices",
          "form_3s" : "no caractericéis",
          "form_1p" : "",
          "form_2p" : "no caracterice",
          "form_3p" : "no caractericen"
        }
      }
    },
    "meta" : {
      "infinitive" : "caracterizar",
      "infinitive_english" : "to characterize",
      "verb_english" : "Characterize! Don't characterize!",
      "gerund" : "caracterizando",
      "gerund_english" : "characterizing",
      "pastparticiple" : "caracterizado",
      "pastparticiple_english" : "characterized"
    }
  },
  "caer" : {
    "useage" : {
      "indicative" : {
        "imperfect" : {
          "form_1s" : "caía",
          "form_2s" : "caías",
          "form_3s" : "caía",
          "form_1p" : "caíamos",
          "form_2p" : "caíais",
          "form_3p" : "caían"
        },
        "present_perfect" : {
          "form_1s" : "he caído",
          "form_2s" : "has caído",
          "form_3s" : "ha caído",
          "form_1p" : "hemos caído",
          "form_2p" : "habéis caído",
          "form_3p" : "han caído"
        },
        "conditional" : {
          "form_1s" : "caería",
          "form_2s" : "caerías",
          "form_3s" : "caería",
          "form_1p" : "caeríamos",
          "form_2p" : "caeríais",
          "form_3p" : "caerían"
        },
        "past_perfect" : {
          "form_1s" : "había caído",
          "form_2s" : "habías caído",
          "form_3s" : "había caído",
          "form_1p" : "habíamos caído",
          "form_2p" : "habíais caído",
          "form_3p" : "habían caído"
        },
        "preterite" : {
          "form_1s" : "caí",
          "form_2s" : "caíste",
          "form_3s" : "cayó",
          "form_1p" : "caímos",
          "form_2p" : "caísteis",
          "form_3p" : "cayeron"
        },
        "future_perfect" : {
          "form_1s" : "habré caído",
          "form_2s" : "habrás caído",
          "form_3s" : "habrá caído",
          "form_1p" : "habremos caído",
          "form_2p" : "habréis caído",
          "form_3p" : "habrán caído"
        },
        "conditional perfect" : {
          "form_1s" : "habría caído",
          "form_2s" : "habrías caído",
          "form_3s" : "habría caído",
          "form_1p" : "habríamos caído",
          "form_2p" : "habríais caído",
          "form_3p" : "habrían caído"
        },
        "present" : {
          "form_1s" : "caigo",
          "form_2s" : "caes",
          "form_3s" : "cae",
          "form_1p" : "caemos",
          "form_2p" : "caéis",
          "form_3p" : "caen"
        },
        "future" : {
          "form_1s" : "caeré",
          "form_2s" : "caerás",
          "form_3s" : "caerá",
          "form_1p" : "caeremos",
          "form_2p" : "caeréis",
          "form_3p" : "caerán"
        }
      },
      "subjunctive" : {
        "present" : {
          "form_1s" : "caiga",
          "form_2s" : "caigas",
          "form_3s" : "caiga",
          "form_1p" : "caigamos",
          "form_2p" : "caigáis",
          "form_3p" : "caigan"
        },
        "imperfect" : {
          "form_1s" : "cayera",
          "form_2s" : "cayeras",
          "form_3s" : "cayera",
          "form_1p" : "cayéramos",
          "form_2p" : "cayerais",
          "form_3p" : "cayeran"
        },
        "future" : {
          "form_1s" : "cayere",
          "form_2s" : "cayeres",
          "form_3s" : "cayere",
          "form_1p" : "cayéremos",
          "form_2p" : "cayereis",
          "form_3p" : "cayeren"
        },
        "present_perfect" : {
          "form_1s" : "haya caído",
          "form_2s" : "hayas caído",
          "form_3s" : "haya caído",
          "form_1p" : "hayamos caído",
          "form_2p" : "hayáis caído",
          "form_3p" : "hayan caído"
        },
        "future_perfect" : {
          "form_1s" : "hubiere caído",
          "form_2s" : "hubieres caído",
          "form_3s" : "hubiere caído",
          "form_1p" : "hubiéremos caído",
          "form_2p" : "hubiereis caído",
          "form_3p" : "hubieren caído"
        },
        "past_perfect" : {
          "form_1s" : "hubiera caído",
          "form_2s" : "hubieras caído",
          "form_3s" : "hubiera caído",
          "form_1p" : "hubiéramos caído",
          "form_2p" : "hubierais caído",
          "form_3p" : "hubieran caído"
        }
      },
      "imperative_affirmative" : {
        "present" : {
          "form_1s" : "",
          "form_2s" : "cae",
          "form_3s" : "caed",
          "form_1p" : "",
          "form_2p" : "caiga",
          "form_3p" : "caigan"
        }
      },
      "imperative_negative" : {
        "present" : {
          "form_1s" : "",
          "form_2s" : "no caigas",
          "form_3s" : "no caigáis",
          "form_1p" : "",
          "form_2p" : "no caiga",
          "form_3p" : "no caigan"
        }
      }
    },
    "meta" : {
      "infinitive" : "caer",
      "infinitive_english" : "to fall",
      "verb_english" : "Fall! Don't fall!",
      "gerund" : "cayendo",
      "gerund_english" : "falling",
      "pastparticiple" : "caído",
      "pastparticiple_english" : "fallen"
    }
  },
  "medir" : {
    "useage" : {
      "indicative" : {
        "imperfect" : {
          "form_1s" : "medía",
          "form_2s" : "medías",
          "form_3s" : "medía",
          "form_1p" : "medíamos",
          "form_2p" : "medíais",
          "form_3p" : "medían"
        },
        "present_perfect" : {
          "form_1s" : "he medido",
          "form_2s" : "has medido",
          "form_3s" : "ha medido",
          "form_1p" : "hemos medido",
          "form_2p" : "habéis medido",
          "form_3p" : "han medido"
        },
        "conditional" : {
          "form_1s" : "mediría",
          "form_2s" : "medirías",
          "form_3s" : "mediría",
          "form_1p" : "mediríamos",
          "form_2p" : "mediríais",
          "form_3p" : "medirían"
        },
        "past_perfect" : {
          "form_1s" : "había medido",
          "form_2s" : "habías medido",
          "form_3s" : "había medido",
          "form_1p" : "habíamos medido",
          "form_2p" : "habíais medido",
          "form_3p" : "habían medido"
        },
        "preterite" : {
          "form_1s" : "medí",
          "form_2s" : "mediste",
          "form_3s" : "midió",
          "form_1p" : "medimos",
          "form_2p" : "medisteis",
          "form_3p" : "midieron"
        },
        "future_perfect" : {
          "form_1s" : "habré medido",
          "form_2s" : "habrás medido",
          "form_3s" : "habrá medido",
          "form_1p" : "habremos medido",
          "form_2p" : "habréis medido",
          "form_3p" : "habrán medido"
        },
        "conditional perfect" : {
          "form_1s" : "habría medido",
          "form_2s" : "habrías medido",
          "form_3s" : "habría medido",
          "form_1p" : "habríamos medido",
          "form_2p" : "habríais medido",
          "form_3p" : "habrían medido"
        },
        "present" : {
          "form_1s" : "mido",
          "form_2s" : "mides",
          "form_3s" : "mide",
          "form_1p" : "medimos",
          "form_2p" : "medís",
          "form_3p" : "miden"
        },
        "future" : {
          "form_1s" : "mediré",
          "form_2s" : "medirás",
          "form_3s" : "medirá",
          "form_1p" : "mediremos",
          "form_2p" : "mediréis",
          "form_3p" : "medirán"
        }
      },
      "subjunctive" : {
        "present" : {
          "form_1s" : "mida",
          "form_2s" : "midas",
          "form_3s" : "mida",
          "form_1p" : "midamos",
          "form_2p" : "midáis",
          "form_3p" : "midan"
        },
        "imperfect" : {
          "form_1s" : "midiera",
          "form_2s" : "midieras",
          "form_3s" : "midiera",
          "form_1p" : "midiéramos",
          "form_2p" : "midierais",
          "form_3p" : "midieran"
        },
        "future" : {
          "form_1s" : "midiere",
          "form_2s" : "midieres",
          "form_3s" : "midiere",
          "form_1p" : "midiéremos",
          "form_2p" : "midiereis",
          "form_3p" : "midieren"
        },
        "present_perfect" : {
          "form_1s" : "haya medido",
          "form_2s" : "hayas medido",
          "form_3s" : "haya medido",
          "form_1p" : "hayamos medido",
          "form_2p" : "hayáis medido",
          "form_3p" : "hayan medido"
        },
        "future_perfect" : {
          "form_1s" : "hubiere medido",
          "form_2s" : "hubieres medido",
          "form_3s" : "hubiere medido",
          "form_1p" : "hubiéremos medido",
          "form_2p" : "hubiereis medido",
          "form_3p" : "hubieren medido"
        },
        "past_perfect" : {
          "form_1s" : "hubiera medido",
          "form_2s" : "hubieras medido",
          "form_3s" : "hubiera medido",
          "form_1p" : "hubiéramos medido",
          "form_2p" : "hubierais medido",
          "form_3p" : "hubieran medido"
        }
      },
      "imperative_affirmative" : {
        "present" : {
          "form_1s" : "",
          "form_2s" : "mide",
          "form_3s" : "medid",
          "form_1p" : "",
          "form_2p" : "mida",
          "form_3p" : "midan"
        }
      },
      "imperative_negative" : {
        "present" : {
          "form_1s" : "",
          "form_2s" : "no midas",
          "form_3s" : "no midáis",
          "form_1p" : "",
          "form_2p" : "no mida",
          "form_3p" : "no midan"
        }
      }
    },
    "meta" : {
      "infinitive" : "medir",
      "infinitive_english" : "to measure, be",
      "verb_english" : "Measure! Don't measure!",
      "gerund" : "midiendo",
      "gerund_english" : "measuring",
      "pastparticiple" : "medido",
      "pastparticiple_english" : "measured"
    }
  },
  "barrer" : {
    "useage" : {
      "indicative" : {
        "imperfect" : {
          "form_1s" : "barría",
          "form_2s" : "barrías",
          "form_3s" : "barría",
          "form_1p" : "barríamos",
          "form_2p" : "barríais",
          "form_3p" : "barrían"
        },
        "present_perfect" : {
          "form_1s" : "he barrido",
          "form_2s" : "has barrido",
          "form_3s" : "ha barrido",
          "form_1p" : "hemos barrido",
          "form_2p" : "habéis barrido",
          "form_3p" : "han barrido"
        },
        "conditional" : {
          "form_1s" : "barrería",
          "form_2s" : "barrerías",
          "form_3s" : "barrería",
          "form_1p" : "barreríamos",
          "form_2p" : "barreríais",
          "form_3p" : "barrerían"
        },
        "past_perfect" : {
          "form_1s" : "había barrido",
          "form_2s" : "habías barrido",
          "form_3s" : "había barrido",
          "form_1p" : "habíamos barrido",
          "form_2p" : "habíais barrido",
          "form_3p" : "habían barrido"
        },
        "preterite" : {
          "form_1s" : "barrí",
          "form_2s" : "barriste",
          "form_3s" : "barrió",
          "form_1p" : "barrimos",
          "form_2p" : "barristeis",
          "form_3p" : "barrieron"
        },
        "future_perfect" : {
          "form_1s" : "habré barrido",
          "form_2s" : "habrás barrido",
          "form_3s" : "habrá barrido",
          "form_1p" : "habremos barrido",
          "form_2p" : "habréis barrido",
          "form_3p" : "habrán barrido"
        },
        "conditional perfect" : {
          "form_1s" : "habría barrido",
          "form_2s" : "habrías barrido",
          "form_3s" : "habría barrido",
          "form_1p" : "habríamos barrido",
          "form_2p" : "habríais barrido",
          "form_3p" : "habrían barrido"
        },
        "present" : {
          "form_1s" : "barro",
          "form_2s" : "barres",
          "form_3s" : "barre",
          "form_1p" : "barremos",
          "form_2p" : "barréis",
          "form_3p" : "barren"
        },
        "future" : {
          "form_1s" : "barreré",
          "form_2s" : "barrerás",
          "form_3s" : "barrerá",
          "form_1p" : "barreremos",
          "form_2p" : "barreréis",
          "form_3p" : "barrerán"
        }
      },
      "subjunctive" : {
        "present" : {
          "form_1s" : "barra",
          "form_2s" : "barras",
          "form_3s" : "barra",
          "form_1p" : "barramos",
          "form_2p" : "barráis",
          "form_3p" : "barran"
        },
        "imperfect" : {
          "form_1s" : "barriera",
          "form_2s" : "barrieras",
          "form_3s" : "barriera",
          "form_1p" : "barriéramos",
          "form_2p" : "barrierais",
          "form_3p" : "barrieran"
        },
        "future" : {
          "form_1s" : "barriere",
          "form_2s" : "barrieres",
          "form_3s" : "barriere",
          "form_1p" : "barriéremos",
          "form_2p" : "barriereis",
          "form_3p" : "barrieren"
        },
        "present_perfect" : {
          "form_1s" : "haya barrido",
          "form_2s" : "hayas barrido",
          "form_3s" : "haya barrido",
          "form_1p" : "hayamos barrido",
          "form_2p" : "hayáis barrido",
          "form_3p" : "hayan barrido"
        },
        "future_perfect" : {
          "form_1s" : "hubiere barrido",
          "form_2s" : "hubieres barrido",
          "form_3s" : "hubiere barrido",
          "form_1p" : "hubiéremos barrido",
          "form_2p" : "hubiereis barrido",
          "form_3p" : "hubieren barrido"
        },
        "past_perfect" : {
          "form_1s" : "hubiera barrido",
          "form_2s" : "hubieras barrido",
          "form_3s" : "hubiera barrido",
          "form_1p" : "hubiéramos barrido",
          "form_2p" : "hubierais barrido",
          "form_3p" : "hubieran barrido"
        }
      },
      "imperative_affirmative" : {
        "present" : {
          "form_1s" : "",
          "form_2s" : "barre",
          "form_3s" : "barred",
          "form_1p" : "",
          "form_2p" : "barra",
          "form_3p" : "barran"
        }
      },
      "imperative_negative" : {
        "present" : {
          "form_1s" : "",
          "form_2s" : "no barras",
          "form_3s" : "no barráis",
          "form_1p" : "",
          "form_2p" : "no barra",
          "form_3p" : "no barran"
        }
      }
    },
    "meta" : {
      "infinitive" : "barrer",
      "infinitive_english" : "to sweep, sweep clean, sweep out, sweep away",
      "verb_english" : "Sweep! Don't sweep!",
      "gerund" : "barriendo",
      "gerund_english" : "sweeping",
      "pastparticiple" : "barrido",
      "pastparticiple_english" : "swept"
    }
  },
  "desear" : {
    "useage" : {
      "indicative" : {
        "imperfect" : {
          "form_1s" : "deseaba",
          "form_2s" : "deseabas",
          "form_3s" : "deseaba",
          "form_1p" : "deseábamos",
          "form_2p" : "deseabais",
          "form_3p" : "deseaban"
        },
        "present_perfect" : {
          "form_1s" : "he deseado",
          "form_2s" : "has deseado",
          "form_3s" : "ha deseado",
          "form_1p" : "hemos deseado",
          "form_2p" : "habéis deseado",
          "form_3p" : "han deseado"
        },
        "conditional" : {
          "form_1s" : "desearía",
          "form_2s" : "desearías",
          "form_3s" : "desearía",
          "form_1p" : "desearíamos",
          "form_2p" : "desearíais",
          "form_3p" : "desearían"
        },
        "past_perfect" : {
          "form_1s" : "había deseado",
          "form_2s" : "habías deseado",
          "form_3s" : "había deseado",
          "form_1p" : "habíamos deseado",
          "form_2p" : "habíais deseado",
          "form_3p" : "habían deseado"
        },
        "preterite" : {
          "form_1s" : "deseé",
          "form_2s" : "deseaste",
          "form_3s" : "deseó",
          "form_1p" : "deseamos",
          "form_2p" : "deseasteis",
          "form_3p" : "desearon"
        },
        "future_perfect" : {
          "form_1s" : "habré deseado",
          "form_2s" : "habrás deseado",
          "form_3s" : "habrá deseado",
          "form_1p" : "habremos deseado",
          "form_2p" : "habréis deseado",
          "form_3p" : "habrán deseado"
        },
        "conditional perfect" : {
          "form_1s" : "habría deseado",
          "form_2s" : "habrías deseado",
          "form_3s" : "habría deseado",
          "form_1p" : "habríamos deseado",
          "form_2p" : "habríais deseado",
          "form_3p" : "habrían deseado"
        },
        "present" : {
          "form_1s" : "deseo",
          "form_2s" : "deseas",
          "form_3s" : "desea",
          "form_1p" : "deseamos",
          "form_2p" : "deseáis",
          "form_3p" : "desean"
        },
        "future" : {
          "form_1s" : "desearé",
          "form_2s" : "desearás",
          "form_3s" : "deseará",
          "form_1p" : "desearemos",
          "form_2p" : "desearéis",
          "form_3p" : "desearán"
        }
      },
      "subjunctive" : {
        "present" : {
          "form_1s" : "desee",
          "form_2s" : "desees",
          "form_3s" : "desee",
          "form_1p" : "deseemos",
          "form_2p" : "deseéis",
          "form_3p" : "deseen"
        },
        "imperfect" : {
          "form_1s" : "deseara",
          "form_2s" : "desearas",
          "form_3s" : "deseara",
          "form_1p" : "deseáramos",
          "form_2p" : "desearais",
          "form_3p" : "desearan"
        },
        "future" : {
          "form_1s" : "deseare",
          "form_2s" : "deseares",
          "form_3s" : "deseare",
          "form_1p" : "deseáremos",
          "form_2p" : "deseareis",
          "form_3p" : "desearen"
        },
        "present_perfect" : {
          "form_1s" : "haya deseado",
          "form_2s" : "hayas deseado",
          "form_3s" : "haya deseado",
          "form_1p" : "hayamos deseado",
          "form_2p" : "hayáis deseado",
          "form_3p" : "hayan deseado"
        },
        "future_perfect" : {
          "form_1s" : "hubiere deseado",
          "form_2s" : "hubieres deseado",
          "form_3s" : "hubiere deseado",
          "form_1p" : "hubiéremos deseado",
          "form_2p" : "hubiereis deseado",
          "form_3p" : "hubieren deseado"
        },
        "past_perfect" : {
          "form_1s" : "hubiera deseado",
          "form_2s" : "hubieras deseado",
          "form_3s" : "hubiera deseado",
          "form_1p" : "hubiéramos deseado",
          "form_2p" : "hubierais deseado",
          "form_3p" : "hubieran deseado"
        }
      },
      "imperative_affirmative" : {
        "present" : {
          "form_1s" : "",
          "form_2s" : "desea",
          "form_3s" : "desead",
          "form_1p" : "",
          "form_2p" : "desee",
          "form_3p" : "deseen"
        }
      },
      "imperative_negative" : {
        "present" : {
          "form_1s" : "",
          "form_2s" : "no desees",
          "form_3s" : "no deseéis",
          "form_1p" : "",
          "form_2p" : "no desee",
          "form_3p" : "no deseen"
        }
      }
    },
    "meta" : {
      "infinitive" : "desear",
      "infinitive_english" : "to desire, want, wish",
      "verb_english" : "Desire! Don't desire!",
      "gerund" : "deseando",
      "gerund_english" : "desiring",
      "pastparticiple" : "deseado",
      "pastparticiple_english" : "desired"
    }
  },
  "componer" : {
    "useage" : {
      "indicative" : {
        "imperfect" : {
          "form_1s" : "componía",
          "form_2s" : "componías",
          "form_3s" : "componía",
          "form_1p" : "componíamos",
          "form_2p" : "componíais",
          "form_3p" : "componían"
        },
        "present_perfect" : {
          "form_1s" : "he compuesto",
          "form_2s" : "has compuesto",
          "form_3s" : "ha compuesto",
          "form_1p" : "hemos compuesto",
          "form_2p" : "habéis compuesto",
          "form_3p" : "han compuesto"
        },
        "conditional" : {
          "form_1s" : "compondría",
          "form_2s" : "compondrías",
          "form_3s" : "compondría",
          "form_1p" : "compondríamos",
          "form_2p" : "compondríais",
          "form_3p" : "compondrían"
        },
        "past_perfect" : {
          "form_1s" : "había compuesto",
          "form_2s" : "habías compuesto",
          "form_3s" : "había compuesto",
          "form_1p" : "habíamos compuesto",
          "form_2p" : "habíais compuesto",
          "form_3p" : "habían compuesto"
        },
        "preterite" : {
          "form_1s" : "compuse",
          "form_2s" : "compusiste",
          "form_3s" : "compuso",
          "form_1p" : "compusimos",
          "form_2p" : "compusisteis",
          "form_3p" : "compusieron"
        },
        "future_perfect" : {
          "form_1s" : "habré compuesto",
          "form_2s" : "habrás compuesto",
          "form_3s" : "habrá compuesto",
          "form_1p" : "habremos compuesto",
          "form_2p" : "habréis compuesto",
          "form_3p" : "habrán compuesto"
        },
        "conditional perfect" : {
          "form_1s" : "habría compuesto",
          "form_2s" : "habrías compuesto",
          "form_3s" : "habría compuesto",
          "form_1p" : "habríamos compuesto",
          "form_2p" : "habríais compuesto",
          "form_3p" : "habrían compuesto"
        },
        "present" : {
          "form_1s" : "compongo",
          "form_2s" : "compones",
          "form_3s" : "compone",
          "form_1p" : "componemos",
          "form_2p" : "componéis",
          "form_3p" : "componen"
        },
        "future" : {
          "form_1s" : "compondré",
          "form_2s" : "compondrás",
          "form_3s" : "compondrá",
          "form_1p" : "compondremos",
          "form_2p" : "compondréis",
          "form_3p" : "compondrán"
        }
      },
      "subjunctive" : {
        "present" : {
          "form_1s" : "componga",
          "form_2s" : "compongas",
          "form_3s" : "componga",
          "form_1p" : "compongamos",
          "form_2p" : "compongáis",
          "form_3p" : "compongan"
        },
        "imperfect" : {
          "form_1s" : "compusiera",
          "form_2s" : "compusieras",
          "form_3s" : "compusiera",
          "form_1p" : "compusiéramos",
          "form_2p" : "compusierais",
          "form_3p" : "compusieran"
        },
        "future" : {
          "form_1s" : "compusiere",
          "form_2s" : "compusieres",
          "form_3s" : "compusiere",
          "form_1p" : "compusiéremos",
          "form_2p" : "compusiereis",
          "form_3p" : "compusieren"
        },
        "present_perfect" : {
          "form_1s" : "haya compuesto",
          "form_2s" : "hayas compuesto",
          "form_3s" : "haya compuesto",
          "form_1p" : "hayamos compuesto",
          "form_2p" : "hayáis compuesto",
          "form_3p" : "hayan compuesto"
        },
        "future_perfect" : {
          "form_1s" : "hubiere compuesto",
          "form_2s" : "hubieres compuesto",
          "form_3s" : "hubiere compuesto",
          "form_1p" : "hubiéremos compuesto",
          "form_2p" : "hubiereis compuesto",
          "form_3p" : "hubieren compuesto"
        },
        "past_perfect" : {
          "form_1s" : "hubiera compuesto",
          "form_2s" : "hubieras compuesto",
          "form_3s" : "hubiera compuesto",
          "form_1p" : "hubiéramos compuesto",
          "form_2p" : "hubierais compuesto",
          "form_3p" : "hubieran compuesto"
        }
      },
      "imperative_affirmative" : {
        "present" : {
          "form_1s" : "",
          "form_2s" : "compón",
          "form_3s" : "componed",
          "form_1p" : "",
          "form_2p" : "componga",
          "form_3p" : "compongan"
        }
      },
      "imperative_negative" : {
        "present" : {
          "form_1s" : "",
          "form_2s" : "no compongas",
          "form_3s" : "no compongáis",
          "form_1p" : "",
          "form_2p" : "no componga",
          "form_3p" : "no compongan"
        }
      }
    },
    "meta" : {
      "infinitive" : "componer",
      "infinitive_english" : "to compose, make up, put together",
      "verb_english" : "Compose! Don't compose!",
      "gerund" : "componiendo",
      "gerund_english" : "composing",
      "pastparticiple" : "compuesto",
      "pastparticiple_english" : "composed"
    }
  },
  "cruzar" : {
    "useage" : {
      "indicative" : {
        "imperfect" : {
          "form_1s" : "cruzaba",
          "form_2s" : "cruzabas",
          "form_3s" : "cruzaba",
          "form_1p" : "cruzábamos",
          "form_2p" : "cruzabais",
          "form_3p" : "cruzaban"
        },
        "present_perfect" : {
          "form_1s" : "he cruzado",
          "form_2s" : "has cruzado",
          "form_3s" : "ha cruzado",
          "form_1p" : "hemos cruzado",
          "form_2p" : "habéis cruzado",
          "form_3p" : "han cruzado"
        },
        "conditional" : {
          "form_1s" : "cruzaría",
          "form_2s" : "cruzarías",
          "form_3s" : "cruzaría",
          "form_1p" : "cruzaríamos",
          "form_2p" : "cruzaríais",
          "form_3p" : "cruzarían"
        },
        "past_perfect" : {
          "form_1s" : "había cruzado",
          "form_2s" : "habías cruzado",
          "form_3s" : "había cruzado",
          "form_1p" : "habíamos cruzado",
          "form_2p" : "habíais cruzado",
          "form_3p" : "habían cruzado"
        },
        "preterite" : {
          "form_1s" : "crucé",
          "form_2s" : "cruzaste",
          "form_3s" : "cruzó",
          "form_1p" : "cruzamos",
          "form_2p" : "cruzasteis",
          "form_3p" : "cruzaron"
        },
        "future_perfect" : {
          "form_1s" : "habré cruzado",
          "form_2s" : "habrás cruzado",
          "form_3s" : "habrá cruzado",
          "form_1p" : "habremos cruzado",
          "form_2p" : "habréis cruzado",
          "form_3p" : "habrán cruzado"
        },
        "conditional perfect" : {
          "form_1s" : "habría cruzado",
          "form_2s" : "habrías cruzado",
          "form_3s" : "habría cruzado",
          "form_1p" : "habríamos cruzado",
          "form_2p" : "habríais cruzado",
          "form_3p" : "habrían cruzado"
        },
        "present" : {
          "form_1s" : "cruzo",
          "form_2s" : "cruzas",
          "form_3s" : "cruza",
          "form_1p" : "cruzamos",
          "form_2p" : "cruzáis",
          "form_3p" : "cruzan"
        },
        "future" : {
          "form_1s" : "cruzaré",
          "form_2s" : "cruzarás",
          "form_3s" : "cruzará",
          "form_1p" : "cruzaremos",
          "form_2p" : "cruzaréis",
          "form_3p" : "cruzarán"
        }
      },
      "subjunctive" : {
        "present" : {
          "form_1s" : "cruce",
          "form_2s" : "cruces",
          "form_3s" : "cruce",
          "form_1p" : "crucemos",
          "form_2p" : "crucéis",
          "form_3p" : "crucen"
        },
        "imperfect" : {
          "form_1s" : "cruzara",
          "form_2s" : "cruzaras",
          "form_3s" : "cruzara",
          "form_1p" : "cruzáramos",
          "form_2p" : "cruzarais",
          "form_3p" : "cruzaran"
        },
        "future" : {
          "form_1s" : "cruzare",
          "form_2s" : "cruzares",
          "form_3s" : "cruzare",
          "form_1p" : "cruzáremos",
          "form_2p" : "cruzareis",
          "form_3p" : "cruzaren"
        },
        "present_perfect" : {
          "form_1s" : "haya cruzado",
          "form_2s" : "hayas cruzado",
          "form_3s" : "haya cruzado",
          "form_1p" : "hayamos cruzado",
          "form_2p" : "hayáis cruzado",
          "form_3p" : "hayan cruzado"
        },
        "future_perfect" : {
          "form_1s" : "hubiere cruzado",
          "form_2s" : "hubieres cruzado",
          "form_3s" : "hubiere cruzado",
          "form_1p" : "hubiéremos cruzado",
          "form_2p" : "hubiereis cruzado",
          "form_3p" : "hubieren cruzado"
        },
        "past_perfect" : {
          "form_1s" : "hubiera cruzado",
          "form_2s" : "hubieras cruzado",
          "form_3s" : "hubiera cruzado",
          "form_1p" : "hubiéramos cruzado",
          "form_2p" : "hubierais cruzado",
          "form_3p" : "hubieran cruzado"
        }
      },
      "imperative_affirmative" : {
        "present" : {
          "form_1s" : "",
          "form_2s" : "cruza",
          "form_3s" : "cruzad",
          "form_1p" : "",
          "form_2p" : "cruce",
          "form_3p" : "crucen"
        }
      },
      "imperative_negative" : {
        "present" : {
          "form_1s" : "",
          "form_2s" : "no cruces",
          "form_3s" : "no crucéis",
          "form_1p" : "",
          "form_2p" : "no cruce",
          "form_3p" : "no crucen"
        }
      }
    },
    "meta" : {
      "infinitive" : "cruzar",
      "infinitive_english" : "to cross",
      "verb_english" : "Cross! Don't cross!",
      "gerund" : "cruzando",
      "gerund_english" : "crossing",
      "pastparticiple" : "cruzado",
      "pastparticiple_english" : "crossed"
    }
  },
  "cubrir" : {
    "useage" : {
      "indicative" : {
        "imperfect" : {
          "form_1s" : "cubría",
          "form_2s" : "cubrías",
          "form_3s" : "cubría",
          "form_1p" : "cubríamos",
          "form_2p" : "cubríais",
          "form_3p" : "cubrían"
        },
        "present_perfect" : {
          "form_1s" : "he cubierto",
          "form_2s" : "has cubierto",
          "form_3s" : "ha cubierto",
          "form_1p" : "hemos cubierto",
          "form_2p" : "habéis cubierto",
          "form_3p" : "han cubierto"
        },
        "conditional" : {
          "form_1s" : "cubriría",
          "form_2s" : "cubrirías",
          "form_3s" : "cubriría",
          "form_1p" : "cubriríamos",
          "form_2p" : "cubriríais",
          "form_3p" : "cubrirían"
        },
        "past_perfect" : {
          "form_1s" : "había cubierto",
          "form_2s" : "habías cubierto",
          "form_3s" : "había cubierto",
          "form_1p" : "habíamos cubierto",
          "form_2p" : "habíais cubierto",
          "form_3p" : "habían cubierto"
        },
        "preterite" : {
          "form_1s" : "cubrí",
          "form_2s" : "cubriste",
          "form_3s" : "cubrió",
          "form_1p" : "cubrimos",
          "form_2p" : "cubristeis",
          "form_3p" : "cubrieron"
        },
        "future_perfect" : {
          "form_1s" : "habré cubierto",
          "form_2s" : "habrás cubierto",
          "form_3s" : "habrá cubierto",
          "form_1p" : "habremos cubierto",
          "form_2p" : "habréis cubierto",
          "form_3p" : "habrán cubierto"
        },
        "conditional perfect" : {
          "form_1s" : "habría cubierto",
          "form_2s" : "habrías cubierto",
          "form_3s" : "habría cubierto",
          "form_1p" : "habríamos cubierto",
          "form_2p" : "habríais cubierto",
          "form_3p" : "habrían cubierto"
        },
        "present" : {
          "form_1s" : "cubro",
          "form_2s" : "cubres",
          "form_3s" : "cubre",
          "form_1p" : "cubrimos",
          "form_2p" : "cubrís",
          "form_3p" : "cubren"
        },
        "future" : {
          "form_1s" : "cubriré",
          "form_2s" : "cubrirás",
          "form_3s" : "cubrirá",
          "form_1p" : "cubriremos",
          "form_2p" : "cubriréis",
          "form_3p" : "cubrirán"
        }
      },
      "subjunctive" : {
        "present" : {
          "form_1s" : "cubra",
          "form_2s" : "cubras",
          "form_3s" : "cubra",
          "form_1p" : "cubramos",
          "form_2p" : "cubráis",
          "form_3p" : "cubran"
        },
        "imperfect" : {
          "form_1s" : "cubriera",
          "form_2s" : "cubrieras",
          "form_3s" : "cubriera",
          "form_1p" : "cubriéramos",
          "form_2p" : "cubrierais",
          "form_3p" : "cubrieran"
        },
        "future" : {
          "form_1s" : "cubriere",
          "form_2s" : "cubrieres",
          "form_3s" : "cubriere",
          "form_1p" : "cubriéremos",
          "form_2p" : "cubriereis",
          "form_3p" : "cubrieren"
        },
        "present_perfect" : {
          "form_1s" : "haya cubierto",
          "form_2s" : "hayas cubierto",
          "form_3s" : "haya cubierto",
          "form_1p" : "hayamos cubierto",
          "form_2p" : "hayáis cubierto",
          "form_3p" : "hayan cubierto"
        },
        "future_perfect" : {
          "form_1s" : "hubiere cubierto",
          "form_2s" : "hubieres cubierto",
          "form_3s" : "hubiere cubierto",
          "form_1p" : "hubiéremos cubierto",
          "form_2p" : "hubiereis cubierto",
          "form_3p" : "hubieren cubierto"
        },
        "past_perfect" : {
          "form_1s" : "hubiera cubierto",
          "form_2s" : "hubieras cubierto",
          "form_3s" : "hubiera cubierto",
          "form_1p" : "hubiéramos cubierto",
          "form_2p" : "hubierais cubierto",
          "form_3p" : "hubieran cubierto"
        }
      },
      "imperative_affirmative" : {
        "present" : {
          "form_1s" : "",
          "form_2s" : "cubre",
          "form_3s" : "cubrid",
          "form_1p" : "",
          "form_2p" : "cubra",
          "form_3p" : "cubran"
        }
      },
      "imperative_negative" : {
        "present" : {
          "form_1s" : "",
          "form_2s" : "no cubras",
          "form_3s" : "no cubráis",
          "form_1p" : "",
          "form_2p" : "no cubra",
          "form_3p" : "no cubran"
        }
      }
    },
    "meta" : {
      "infinitive" : "cubrir",
      "infinitive_english" : "to cover",
      "verb_english" : "Cover! Don't cover!",
      "gerund" : "cubriendo",
      "gerund_english" : "covering",
      "pastparticiple" : "cubierto",
      "pastparticiple_english" : "covered"
    }
  },
  "quemar" : {
    "useage" : {
      "indicative" : {
        "imperfect" : {
          "form_1s" : "quemaba",
          "form_2s" : "quemabas",
          "form_3s" : "quemaba",
          "form_1p" : "quemábamos",
          "form_2p" : "quemabais",
          "form_3p" : "quemaban"
        },
        "present_perfect" : {
          "form_1s" : "he quemado",
          "form_2s" : "has quemado",
          "form_3s" : "ha quemado",
          "form_1p" : "hemos quemado",
          "form_2p" : "habéis quemado",
          "form_3p" : "han quemado"
        },
        "conditional" : {
          "form_1s" : "quemaría",
          "form_2s" : "quemarías",
          "form_3s" : "quemaría",
          "form_1p" : "quemaríamos",
          "form_2p" : "quemaríais",
          "form_3p" : "quemarían"
        },
        "past_perfect" : {
          "form_1s" : "había quemado",
          "form_2s" : "habías quemado",
          "form_3s" : "había quemado",
          "form_1p" : "habíamos quemado",
          "form_2p" : "habíais quemado",
          "form_3p" : "habían quemado"
        },
        "preterite" : {
          "form_1s" : "quemé",
          "form_2s" : "quemaste",
          "form_3s" : "quemó",
          "form_1p" : "quemamos",
          "form_2p" : "quemasteis",
          "form_3p" : "quemaron"
        },
        "future_perfect" : {
          "form_1s" : "habré quemado",
          "form_2s" : "habrás quemado",
          "form_3s" : "habrá quemado",
          "form_1p" : "habremos quemado",
          "form_2p" : "habréis quemado",
          "form_3p" : "habrán quemado"
        },
        "conditional perfect" : {
          "form_1s" : "habría quemado",
          "form_2s" : "habrías quemado",
          "form_3s" : "habría quemado",
          "form_1p" : "habríamos quemado",
          "form_2p" : "habríais quemado",
          "form_3p" : "habrían quemado"
        },
        "present" : {
          "form_1s" : "quemo",
          "form_2s" : "quemas",
          "form_3s" : "quema",
          "form_1p" : "quemamos",
          "form_2p" : "quemáis",
          "form_3p" : "queman"
        },
        "future" : {
          "form_1s" : "quemaré",
          "form_2s" : "quemarás",
          "form_3s" : "quemará",
          "form_1p" : "quemaremos",
          "form_2p" : "quemaréis",
          "form_3p" : "quemarán"
        }
      },
      "subjunctive" : {
        "present" : {
          "form_1s" : "queme",
          "form_2s" : "quemes",
          "form_3s" : "queme",
          "form_1p" : "quememos",
          "form_2p" : "queméis",
          "form_3p" : "quemen"
        },
        "imperfect" : {
          "form_1s" : "quemara",
          "form_2s" : "quemaras",
          "form_3s" : "quemara",
          "form_1p" : "quemáramos",
          "form_2p" : "quemarais",
          "form_3p" : "quemaran"
        },
        "future" : {
          "form_1s" : "quemare",
          "form_2s" : "quemares",
          "form_3s" : "quemare",
          "form_1p" : "quemáremos",
          "form_2p" : "quemareis",
          "form_3p" : "quemaren"
        },
        "present_perfect" : {
          "form_1s" : "haya quemado",
          "form_2s" : "hayas quemado",
          "form_3s" : "haya quemado",
          "form_1p" : "hayamos quemado",
          "form_2p" : "hayáis quemado",
          "form_3p" : "hayan quemado"
        },
        "future_perfect" : {
          "form_1s" : "hubiere quemado",
          "form_2s" : "hubieres quemado",
          "form_3s" : "hubiere quemado",
          "form_1p" : "hubiéremos quemado",
          "form_2p" : "hubiereis quemado",
          "form_3p" : "hubieren quemado"
        },
        "past_perfect" : {
          "form_1s" : "hubiera quemado",
          "form_2s" : "hubieras quemado",
          "form_3s" : "hubiera quemado",
          "form_1p" : "hubiéramos quemado",
          "form_2p" : "hubierais quemado",
          "form_3p" : "hubieran quemado"
        }
      },
      "imperative_affirmative" : {
        "present" : {
          "form_1s" : "",
          "form_2s" : "quema",
          "form_3s" : "quemad",
          "form_1p" : "",
          "form_2p" : "queme",
          "form_3p" : "quemen"
        }
      },
      "imperative_negative" : {
        "present" : {
          "form_1s" : "",
          "form_2s" : "no quemes",
          "form_3s" : "no queméis",
          "form_1p" : "",
          "form_2p" : "no queme",
          "form_3p" : "no quemen"
        }
      }
    },
    "meta" : {
      "infinitive" : "quemar",
      "infinitive_english" : "to burn [up], set on fire, scald, scorch; to be burning hot",
      "verb_english" : "Burn! Don't burn!",
      "gerund" : "quemando",
      "gerund_english" : "burning",
      "pastparticiple" : "quemado",
      "pastparticiple_english" : "burned"
    }
  },
  "preguntarse" : {
    "useage" : {
      "indicative" : {
        "imperfect" : {
          "form_1s" : "me preguntaba",
          "form_2s" : "te preguntabas",
          "form_3s" : "se preguntaba",
          "form_1p" : "nos preguntábamos",
          "form_2p" : "os preguntabais",
          "form_3p" : "se preguntaban"
        },
        "present_perfect" : {
          "form_1s" : "me he preguntado",
          "form_2s" : "te has preguntado",
          "form_3s" : "se ha preguntado",
          "form_1p" : "nos hemos preguntado",
          "form_2p" : "os habéis preguntado",
          "form_3p" : "se han preguntado"
        },
        "conditional" : {
          "form_1s" : "me preguntaría",
          "form_2s" : "te preguntarías",
          "form_3s" : "se preguntaría",
          "form_1p" : "nos preguntaríamos",
          "form_2p" : "os preguntaríais",
          "form_3p" : "se preguntarían"
        },
        "past_perfect" : {
          "form_1s" : "me había preguntado",
          "form_2s" : "te habías preguntado",
          "form_3s" : "se había preguntado",
          "form_1p" : "nos habíamos preguntado",
          "form_2p" : "os habíais preguntado",
          "form_3p" : "se habían preguntado"
        },
        "preterite" : {
          "form_1s" : "me pregunté",
          "form_2s" : "te preguntaste",
          "form_3s" : "se preguntó",
          "form_1p" : "nos preguntamos",
          "form_2p" : "os preguntasteis",
          "form_3p" : "se preguntaron"
        },
        "future_perfect" : {
          "form_1s" : "me habré preguntado",
          "form_2s" : "te habrás preguntado",
          "form_3s" : "se habrá preguntado",
          "form_1p" : "nos habremos preguntado",
          "form_2p" : "os habréis preguntado",
          "form_3p" : "se habrán preguntado"
        },
        "conditional perfect" : {
          "form_1s" : "me habría preguntado",
          "form_2s" : "te habrías preguntado",
          "form_3s" : "se habría preguntado",
          "form_1p" : "nos habríamos preguntado",
          "form_2p" : "os habríais preguntado",
          "form_3p" : "se habrían preguntado"
        },
        "present" : {
          "form_1s" : "me pregunto",
          "form_2s" : "te preguntas",
          "form_3s" : "se pregunta",
          "form_1p" : "nos preguntamos",
          "form_2p" : "os preguntáis",
          "form_3p" : "se preguntan"
        },
        "future" : {
          "form_1s" : "me preguntaré",
          "form_2s" : "te preguntarás",
          "form_3s" : "se preguntará",
          "form_1p" : "nos preguntaremos",
          "form_2p" : "os preguntaréis",
          "form_3p" : "se preguntarán"
        }
      },
      "subjunctive" : {
        "present" : {
          "form_1s" : "me pregunte",
          "form_2s" : "te preguntes",
          "form_3s" : "se pregunte",
          "form_1p" : "nos preguntemos",
          "form_2p" : "os preguntéis",
          "form_3p" : "se pregunten"
        },
        "imperfect" : {
          "form_1s" : "me preguntara",
          "form_2s" : "te preguntaras",
          "form_3s" : "se preguntara",
          "form_1p" : "nos preguntáramos",
          "form_2p" : "os preguntarais",
          "form_3p" : "se preguntaran"
        },
        "future" : {
          "form_1s" : "me preguntare",
          "form_2s" : "te preguntares",
          "form_3s" : "se preguntare",
          "form_1p" : "nos preguntáremos",
          "form_2p" : "os preguntareis",
          "form_3p" : "se preguntaren"
        },
        "present_perfect" : {
          "form_1s" : "me haya preguntado",
          "form_2s" : "te hayas preguntado",
          "form_3s" : "se haya preguntado",
          "form_1p" : "nos hayamos preguntado",
          "form_2p" : "os hayáis preguntado",
          "form_3p" : "se hayan preguntado"
        },
        "future_perfect" : {
          "form_1s" : "me hubiere preguntado",
          "form_2s" : "te hubieres preguntado",
          "form_3s" : "se hubiere preguntado",
          "form_1p" : "nos hubiéremos preguntado",
          "form_2p" : "os hubiereis preguntado",
          "form_3p" : "se hubieren preguntado"
        },
        "past_perfect" : {
          "form_1s" : "me hubiera preguntado",
          "form_2s" : "te hubieras preguntado",
          "form_3s" : "se hubiera preguntado",
          "form_1p" : "nos hubiéramos preguntado",
          "form_2p" : "os hubierais preguntado",
          "form_3p" : "se hubieran preguntado"
        }
      },
      "imperative_affirmative" : {
        "present" : {
          "form_1s" : "",
          "form_2s" : "pregúntate",
          "form_3s" : "preguntaos",
          "form_1p" : "",
          "form_2p" : "pregúntese",
          "form_3p" : "pregúntense"
        }
      },
      "imperative_negative" : {
        "present" : {
          "form_1s" : "",
          "form_2s" : "no te preguntes",
          "form_3s" : "no os preguntéis",
          "form_1p" : "",
          "form_2p" : "no se pregunte",
          "form_3p" : "no se pregunten"
        }
      }
    },
    "meta" : {
      "infinitive" : "preguntarse",
      "infinitive_english" : "to wonder, ask oneself",
      "verb_english" : "Wonder! Don't wonder!",
      "gerund" : "preguntándose",
      "gerund_english" : "wondering",
      "pastparticiple" : "preguntado",
      "pastparticiple_english" : "wondered"
    }
  },
  "detener" : {
    "useage" : {
      "indicative" : {
        "imperfect" : {
          "form_1s" : "detenía",
          "form_2s" : "detenías",
          "form_3s" : "detenía",
          "form_1p" : "deteníamos",
          "form_2p" : "deteníais",
          "form_3p" : "detenían"
        },
        "present_perfect" : {
          "form_1s" : "he detenido",
          "form_2s" : "has detenido",
          "form_3s" : "ha detenido",
          "form_1p" : "hemos detenido",
          "form_2p" : "habéis detenido",
          "form_3p" : "han detenido"
        },
        "conditional" : {
          "form_1s" : "detendría",
          "form_2s" : "detendrías",
          "form_3s" : "detendría",
          "form_1p" : "detendríamos",
          "form_2p" : "detendríais",
          "form_3p" : "detendrían"
        },
        "past_perfect" : {
          "form_1s" : "había detenido",
          "form_2s" : "habías detenido",
          "form_3s" : "había detenido",
          "form_1p" : "habíamos detenido",
          "form_2p" : "habíais detenido",
          "form_3p" : "habían detenido"
        },
        "preterite" : {
          "form_1s" : "detuve",
          "form_2s" : "detuviste",
          "form_3s" : "detuvo",
          "form_1p" : "detuvimos",
          "form_2p" : "detuvisteis",
          "form_3p" : "detuvieron"
        },
        "future_perfect" : {
          "form_1s" : "habré detenido",
          "form_2s" : "habrás detenido",
          "form_3s" : "habrá detenido",
          "form_1p" : "habremos detenido",
          "form_2p" : "habréis detenido",
          "form_3p" : "habrán detenido"
        },
        "conditional perfect" : {
          "form_1s" : "habría detenido",
          "form_2s" : "habrías detenido",
          "form_3s" : "habría detenido",
          "form_1p" : "habríamos detenido",
          "form_2p" : "habríais detenido",
          "form_3p" : "habrían detenido"
        },
        "present" : {
          "form_1s" : "detengo",
          "form_2s" : "detienes",
          "form_3s" : "detiene",
          "form_1p" : "detenemos",
          "form_2p" : "detenéis",
          "form_3p" : "detienen"
        },
        "future" : {
          "form_1s" : "detendré",
          "form_2s" : "detendrás",
          "form_3s" : "detendrá",
          "form_1p" : "detendremos",
          "form_2p" : "detendréis",
          "form_3p" : "detendrán"
        }
      },
      "subjunctive" : {
        "present" : {
          "form_1s" : "detenga",
          "form_2s" : "detengas",
          "form_3s" : "detenga",
          "form_1p" : "detengamos",
          "form_2p" : "detengáis",
          "form_3p" : "detengan"
        },
        "imperfect" : {
          "form_1s" : "detuviera",
          "form_2s" : "detuvieras",
          "form_3s" : "detuviera",
          "form_1p" : "detuviéramos",
          "form_2p" : "detuvierais",
          "form_3p" : "detuvieran"
        },
        "future" : {
          "form_1s" : "detuviere",
          "form_2s" : "detuvieres",
          "form_3s" : "detuviere",
          "form_1p" : "detuviéremos",
          "form_2p" : "detuviereis",
          "form_3p" : "detuvieren"
        },
        "present_perfect" : {
          "form_1s" : "haya detenido",
          "form_2s" : "hayas detenido",
          "form_3s" : "haya detenido",
          "form_1p" : "hayamos detenido",
          "form_2p" : "hayáis detenido",
          "form_3p" : "hayan detenido"
        },
        "future_perfect" : {
          "form_1s" : "hubiere detenido",
          "form_2s" : "hubieres detenido",
          "form_3s" : "hubiere detenido",
          "form_1p" : "hubiéremos detenido",
          "form_2p" : "hubiereis detenido",
          "form_3p" : "hubieren detenido"
        },
        "past_perfect" : {
          "form_1s" : "hubiera detenido",
          "form_2s" : "hubieras detenido",
          "form_3s" : "hubiera detenido",
          "form_1p" : "hubiéramos detenido",
          "form_2p" : "hubierais detenido",
          "form_3p" : "hubieran detenido"
        }
      },
      "imperative_affirmative" : {
        "present" : {
          "form_1s" : "",
          "form_2s" : "detén",
          "form_3s" : "detened",
          "form_1p" : "",
          "form_2p" : "detenga",
          "form_3p" : "detengan"
        }
      },
      "imperative_negative" : {
        "present" : {
          "form_1s" : "",
          "form_2s" : "no detengas",
          "form_3s" : "no detengáis",
          "form_1p" : "",
          "form_2p" : "no detenga",
          "form_3p" : "no detengan"
        }
      }
    },
    "meta" : {
      "infinitive" : "detener",
      "infinitive_english" : "to stop; to hold up, delay; to arrest, detain",
      "verb_english" : "Stop! Don't stop!",
      "gerund" : "deteniendo",
      "gerund_english" : "stopping",
      "pastparticiple" : "detenido",
      "pastparticiple_english" : "stopped"
    }
  },
  "cepillar" : {
    "useage" : {
      "indicative" : {
        "imperfect" : {
          "form_1s" : "cepillaba",
          "form_2s" : "cepillabas",
          "form_3s" : "cepillaba",
          "form_1p" : "cepillábamos",
          "form_2p" : "cepillabais",
          "form_3p" : "cepillaban"
        },
        "present_perfect" : {
          "form_1s" : "he cepillado",
          "form_2s" : "has cepillado",
          "form_3s" : "ha cepillado",
          "form_1p" : "hemos cepillado",
          "form_2p" : "cepilléis cepillado",
          "form_3p" : "han cepillado"
        },
        "conditional" : {
          "form_1s" : "cepillaría",
          "form_2s" : "cepillarías",
          "form_3s" : "cepillaría",
          "form_1p" : "cepillaríamos",
          "form_2p" : "cepillaríais",
          "form_3p" : "cepillarían"
        },
        "past_perfect" : {
          "form_1s" : "cepillía cepillado",
          "form_2s" : "cepillías cepillado",
          "form_3s" : "cepillía cepillado",
          "form_1p" : "cepillíamos cepillado",
          "form_2p" : "cepillíais cepillado",
          "form_3p" : "cepillían cepillado"
        },
        "preterite" : {
          "form_1s" : "cepillé",
          "form_2s" : "cepillaste",
          "form_3s" : "cepilló",
          "form_1p" : "cepillamos",
          "form_2p" : "cepillasteis",
          "form_3p" : "cepillaron"
        },
        "future_perfect" : {
          "form_1s" : "cepillré cepillado",
          "form_2s" : "cepillrás cepillado",
          "form_3s" : "cepillrá cepillado",
          "form_1p" : "cepillremos cepillado",
          "form_2p" : "cepillréis cepillado",
          "form_3p" : "cepillrán cepillado"
        },
        "conditional perfect" : {
          "form_1s" : "cepillría cepillado",
          "form_2s" : "cepillrías cepillado",
          "form_3s" : "cepillría cepillado",
          "form_1p" : "cepillríamos cepillado",
          "form_2p" : "cepillríais cepillado",
          "form_3p" : "cepillrían cepillado"
        },
        "present" : {
          "form_1s" : "cepillo",
          "form_2s" : "cepillas",
          "form_3s" : "cepilla",
          "form_1p" : "cepillamos",
          "form_2p" : "cepilláis",
          "form_3p" : "cepillan"
        },
        "future" : {
          "form_1s" : "cepillaré",
          "form_2s" : "cepillarás",
          "form_3s" : "cepillará",
          "form_1p" : "cepillaremos",
          "form_2p" : "cepillaréis",
          "form_3p" : "cepillarán"
        }
      },
      "subjunctive" : {
        "present" : {
          "form_1s" : "cepille",
          "form_2s" : "cepilles",
          "form_3s" : "cepille",
          "form_1p" : "cepillemos",
          "form_2p" : "cepilléis",
          "form_3p" : "cepillen"
        },
        "imperfect" : {
          "form_1s" : "cepillara",
          "form_2s" : "cepillaras",
          "form_3s" : "cepillara",
          "form_1p" : "cepilláramos",
          "form_2p" : "cepillarais",
          "form_3p" : "cepillaran"
        },
        "future" : {
          "form_1s" : "cepillare",
          "form_2s" : "cepillares",
          "form_3s" : "cepillare",
          "form_1p" : "cepilláremos",
          "form_2p" : "cepillareis",
          "form_3p" : "cepillaren"
        },
        "present_perfect" : {
          "form_1s" : "haya cepillado",
          "form_2s" : "hayas cepillado",
          "form_3s" : "haya cepillado",
          "form_1p" : "hayamos cepillado",
          "form_2p" : "hayáis cepillado",
          "form_3p" : "hayan cepillado"
        },
        "future_perfect" : {
          "form_1s" : "hubiere cepillado",
          "form_2s" : "hubieres cepillado",
          "form_3s" : "hubiere cepillado",
          "form_1p" : "hubiéremos cepillado",
          "form_2p" : "hubiereis cepillado",
          "form_3p" : "hubieren cepillado"
        },
        "past_perfect" : {
          "form_1s" : "hubiera cepillado",
          "form_2s" : "hubieras cepillado",
          "form_3s" : "hubiera cepillado",
          "form_1p" : "hubiéramos cepillado",
          "form_2p" : "hubierais cepillado",
          "form_3p" : "hubieran cepillado"
        }
      },
      "imperative_affirmative" : {
        "present" : {
          "form_1s" : "",
          "form_2s" : "cepilla",
          "form_3s" : "cepillad",
          "form_1p" : "",
          "form_2p" : "cepille",
          "form_3p" : "cepillen"
        }
      },
      "imperative_negative" : {
        "present" : {
          "form_1s" : "",
          "form_2s" : "no cepilles",
          "form_3s" : "no cepilléis",
          "form_1p" : "",
          "form_2p" : "no cepille",
          "form_3p" : "no cepillen"
        }
      }
    },
    "meta" : {
      "infinitive" : "cepillar",
      "infinitive_english" : "to brush",
      "verb_english" : "Brush! Don't brush!",
      "gerund" : "cepillando",
      "gerund_english" : "brushing",
      "pastparticiple" : "cepillado",
      "pastparticiple_english" : "brushed"
    }
  },
  "ilustrar" : {
    "useage" : {
      "indicative" : {
        "imperfect" : {
          "form_1s" : "ilustraba",
          "form_2s" : "ilustrabas",
          "form_3s" : "ilustraba",
          "form_1p" : "ilustrábamos",
          "form_2p" : "ilustrabais",
          "form_3p" : "ilustraban"
        },
        "present_perfect" : {
          "form_1s" : "he ilustrado",
          "form_2s" : "has ilustrado",
          "form_3s" : "ha ilustrado",
          "form_1p" : "hemos ilustrado",
          "form_2p" : "habéis ilustrado",
          "form_3p" : "han ilustrado"
        },
        "conditional" : {
          "form_1s" : "ilustraría",
          "form_2s" : "ilustrarías",
          "form_3s" : "ilustraría",
          "form_1p" : "ilustraríamos",
          "form_2p" : "ilustraríais",
          "form_3p" : "ilustrarían"
        },
        "past_perfect" : {
          "form_1s" : "había ilustrado",
          "form_2s" : "habías ilustrado",
          "form_3s" : "había ilustrado",
          "form_1p" : "habíamos ilustrado",
          "form_2p" : "habíais ilustrado",
          "form_3p" : "habían ilustrado"
        },
        "preterite" : {
          "form_1s" : "ilustré",
          "form_2s" : "ilustraste",
          "form_3s" : "ilustró",
          "form_1p" : "ilustramos",
          "form_2p" : "ilustrasteis",
          "form_3p" : "ilustraron"
        },
        "future_perfect" : {
          "form_1s" : "habré ilustrado",
          "form_2s" : "habrás ilustrado",
          "form_3s" : "habrá ilustrado",
          "form_1p" : "habremos ilustrado",
          "form_2p" : "habréis ilustrado",
          "form_3p" : "habrán ilustrado"
        },
        "conditional perfect" : {
          "form_1s" : "habría ilustrado",
          "form_2s" : "habrías ilustrado",
          "form_3s" : "habría ilustrado",
          "form_1p" : "habríamos ilustrado",
          "form_2p" : "habríais ilustrado",
          "form_3p" : "habrían ilustrado"
        },
        "present" : {
          "form_1s" : "ilustro",
          "form_2s" : "ilustras",
          "form_3s" : "ilustra",
          "form_1p" : "ilustramos",
          "form_2p" : "ilustráis",
          "form_3p" : "ilustran"
        },
        "future" : {
          "form_1s" : "ilustraré",
          "form_2s" : "ilustrarás",
          "form_3s" : "ilustrará",
          "form_1p" : "ilustraremos",
          "form_2p" : "ilustraréis",
          "form_3p" : "ilustrarán"
        }
      },
      "subjunctive" : {
        "present" : {
          "form_1s" : "ilustre",
          "form_2s" : "ilustres",
          "form_3s" : "ilustre",
          "form_1p" : "ilustremos",
          "form_2p" : "ilustréis",
          "form_3p" : "ilustren"
        },
        "imperfect" : {
          "form_1s" : "ilustrara",
          "form_2s" : "ilustraras",
          "form_3s" : "ilustrara",
          "form_1p" : "ilustráramos",
          "form_2p" : "ilustrarais",
          "form_3p" : "ilustraran"
        },
        "future" : {
          "form_1s" : "ilustrare",
          "form_2s" : "ilustrares",
          "form_3s" : "ilustrare",
          "form_1p" : "ilustráremos",
          "form_2p" : "ilustrareis",
          "form_3p" : "ilustraren"
        },
        "present_perfect" : {
          "form_1s" : "haya ilustrado",
          "form_2s" : "hayas ilustrado",
          "form_3s" : "haya ilustrado",
          "form_1p" : "hayamos ilustrado",
          "form_2p" : "hayáis ilustrado",
          "form_3p" : "hayan ilustrado"
        },
        "future_perfect" : {
          "form_1s" : "hubiere ilustrado",
          "form_2s" : "hubieres ilustrado",
          "form_3s" : "hubiere ilustrado",
          "form_1p" : "hubiéremos ilustrado",
          "form_2p" : "hubiereis ilustrado",
          "form_3p" : "hubieren ilustrado"
        },
        "past_perfect" : {
          "form_1s" : "hubiera ilustrado",
          "form_2s" : "hubieras ilustrado",
          "form_3s" : "hubiera ilustrado",
          "form_1p" : "hubiéramos ilustrado",
          "form_2p" : "hubierais ilustrado",
          "form_3p" : "hubieran ilustrado"
        }
      },
      "imperative_affirmative" : {
        "present" : {
          "form_1s" : "",
          "form_2s" : "ilustra",
          "form_3s" : "ilustrad",
          "form_1p" : "",
          "form_2p" : "ilustre",
          "form_3p" : "ilustren"
        }
      },
      "imperative_negative" : {
        "present" : {
          "form_1s" : "",
          "form_2s" : "no ilustres",
          "form_3s" : "no ilustréis",
          "form_1p" : "",
          "form_2p" : "no ilustre",
          "form_3p" : "no ilustren"
        }
      }
    },
    "meta" : {
      "infinitive" : "ilustrar",
      "infinitive_english" : "to illustrate, explain, make clear",
      "verb_english" : "Illustrate! Don't illustrate!",
      "gerund" : "ilustrando",
      "gerund_english" : "illustrating",
      "pastparticiple" : "ilustrado",
      "pastparticiple_english" : "illustrated"
    }
  },
  "alcanzar" : {
    "useage" : {
      "indicative" : {
        "imperfect" : {
          "form_1s" : "alcanzaba",
          "form_2s" : "alcanzabas",
          "form_3s" : "alcanzaba",
          "form_1p" : "alcanzábamos",
          "form_2p" : "alcanzabais",
          "form_3p" : "alcanzaban"
        },
        "present_perfect" : {
          "form_1s" : "he alcanzado",
          "form_2s" : "has alcanzado",
          "form_3s" : "ha alcanzado",
          "form_1p" : "hemos alcanzado",
          "form_2p" : "habéis alcanzado",
          "form_3p" : "han alcanzado"
        },
        "conditional" : {
          "form_1s" : "alcanzaría",
          "form_2s" : "alcanzarías",
          "form_3s" : "alcanzaría",
          "form_1p" : "alcanzaríamos",
          "form_2p" : "alcanzaríais",
          "form_3p" : "alcanzarían"
        },
        "past_perfect" : {
          "form_1s" : "había alcanzado",
          "form_2s" : "habías alcanzado",
          "form_3s" : "había alcanzado",
          "form_1p" : "habíamos alcanzado",
          "form_2p" : "habíais alcanzado",
          "form_3p" : "habían alcanzado"
        },
        "preterite" : {
          "form_1s" : "alcancé",
          "form_2s" : "alcanzaste",
          "form_3s" : "alcanzó",
          "form_1p" : "alcanzamos",
          "form_2p" : "alcanzasteis",
          "form_3p" : "alcanzaron"
        },
        "future_perfect" : {
          "form_1s" : "habré alcanzado",
          "form_2s" : "habrás alcanzado",
          "form_3s" : "habrá alcanzado",
          "form_1p" : "habremos alcanzado",
          "form_2p" : "habréis alcanzado",
          "form_3p" : "habrán alcanzado"
        },
        "conditional perfect" : {
          "form_1s" : "habría alcanzado",
          "form_2s" : "habrías alcanzado",
          "form_3s" : "habría alcanzado",
          "form_1p" : "habríamos alcanzado",
          "form_2p" : "habríais alcanzado",
          "form_3p" : "habrían alcanzado"
        },
        "present" : {
          "form_1s" : "alcanzo",
          "form_2s" : "alcanzas",
          "form_3s" : "alcanza",
          "form_1p" : "alcanzamos",
          "form_2p" : "alcanzáis",
          "form_3p" : "alcanzan"
        },
        "future" : {
          "form_1s" : "alcanzaré",
          "form_2s" : "alcanzarás",
          "form_3s" : "alcanzará",
          "form_1p" : "alcanzaremos",
          "form_2p" : "alcanzaréis",
          "form_3p" : "alcanzarán"
        }
      },
      "subjunctive" : {
        "present" : {
          "form_1s" : "alcance",
          "form_2s" : "alcances",
          "form_3s" : "alcance",
          "form_1p" : "alcancemos",
          "form_2p" : "alcancéis",
          "form_3p" : "alcancen"
        },
        "imperfect" : {
          "form_1s" : "alcanzara",
          "form_2s" : "alcanzaras",
          "form_3s" : "alcanzara",
          "form_1p" : "alcanzáramos",
          "form_2p" : "alcanzarais",
          "form_3p" : "alcanzaran"
        },
        "future" : {
          "form_1s" : "alcanzare",
          "form_2s" : "alcanzares",
          "form_3s" : "alcanzare",
          "form_1p" : "alcanzáremos",
          "form_2p" : "alcanzareis",
          "form_3p" : "alcanzaren"
        },
        "present_perfect" : {
          "form_1s" : "haya alcanzado",
          "form_2s" : "hayas alcanzado",
          "form_3s" : "haya alcanzado",
          "form_1p" : "hayamos alcanzado",
          "form_2p" : "hayáis alcanzado",
          "form_3p" : "hayan alcanzado"
        },
        "future_perfect" : {
          "form_1s" : "hubiere alcanzado",
          "form_2s" : "hubieres alcanzado",
          "form_3s" : "hubiere alcanzado",
          "form_1p" : "hubiéremos alcanzado",
          "form_2p" : "hubiereis alcanzado",
          "form_3p" : "hubieren alcanzado"
        },
        "past_perfect" : {
          "form_1s" : "hubiera alcanzado",
          "form_2s" : "hubieras alcanzado",
          "form_3s" : "hubiera alcanzado",
          "form_1p" : "hubiéramos alcanzado",
          "form_2p" : "hubierais alcanzado",
          "form_3p" : "hubieran alcanzado"
        }
      },
      "imperative_affirmative" : {
        "present" : {
          "form_1s" : "",
          "form_2s" : "alcanza",
          "form_3s" : "alcanzad",
          "form_1p" : "",
          "form_2p" : "alcance",
          "form_3p" : "alcancen"
        }
      },
      "imperative_negative" : {
        "present" : {
          "form_1s" : "",
          "form_2s" : "no alcances",
          "form_3s" : "no alcancéis",
          "form_1p" : "",
          "form_2p" : "no alcance",
          "form_3p" : "no alcancen"
        }
      }
    },
    "meta" : {
      "infinitive" : "alcanzar",
      "infinitive_english" : "to reach, catch, catch up to, catch up with",
      "verb_english" : "Reach! Don't reach!",
      "gerund" : "alcanzando",
      "gerund_english" : "reaching",
      "pastparticiple" : "alcanzado",
      "pastparticiple_english" : "reached"
    }
  },
  "abandonar" : {
    "useage" : {
      "indicative" : {
        "imperfect" : {
          "form_1s" : "abandonaba",
          "form_2s" : "abandonabas",
          "form_3s" : "abandonaba",
          "form_1p" : "abandonábamos",
          "form_2p" : "abandonabais",
          "form_3p" : "abandonaban"
        },
        "present_perfect" : {
          "form_1s" : "he abandonado",
          "form_2s" : "has abandonado",
          "form_3s" : "ha abandonado",
          "form_1p" : "hemos abandonado",
          "form_2p" : "habéis abandonado",
          "form_3p" : "han abandonado"
        },
        "conditional" : {
          "form_1s" : "abandonaría",
          "form_2s" : "abandonarías",
          "form_3s" : "abandonaría",
          "form_1p" : "abandonaríamos",
          "form_2p" : "abandonaríais",
          "form_3p" : "abandonarían"
        },
        "past_perfect" : {
          "form_1s" : "había abandonado",
          "form_2s" : "habías abandonado",
          "form_3s" : "había abandonado",
          "form_1p" : "habíamos abandonado",
          "form_2p" : "habíais abandonado",
          "form_3p" : "habían abandonado"
        },
        "preterite" : {
          "form_1s" : "abandoné",
          "form_2s" : "abandonaste",
          "form_3s" : "abandonó",
          "form_1p" : "abandonamos",
          "form_2p" : "abandonasteis",
          "form_3p" : "abandonaron"
        },
        "future_perfect" : {
          "form_1s" : "habré abandonado",
          "form_2s" : "habrás abandonado",
          "form_3s" : "habrá abandonado",
          "form_1p" : "habremos abandonado",
          "form_2p" : "habréis abandonado",
          "form_3p" : "habrán abandonado"
        },
        "conditional perfect" : {
          "form_1s" : "habría abandonado",
          "form_2s" : "habrías abandonado",
          "form_3s" : "habría abandonado",
          "form_1p" : "habríamos abandonado",
          "form_2p" : "habríais abandonado",
          "form_3p" : "habrían abandonado"
        },
        "present" : {
          "form_1s" : "abandono",
          "form_2s" : "abandonas",
          "form_3s" : "abandona",
          "form_1p" : "abandonamos",
          "form_2p" : "abandonáis",
          "form_3p" : "abandonan"
        },
        "future" : {
          "form_1s" : "abandonaré",
          "form_2s" : "abandonarás",
          "form_3s" : "abandonará",
          "form_1p" : "abandonaremos",
          "form_2p" : "abandonaréis",
          "form_3p" : "abandonarán"
        }
      },
      "subjunctive" : {
        "present" : {
          "form_1s" : "abandone",
          "form_2s" : "abandones",
          "form_3s" : "abandone",
          "form_1p" : "abandonemos",
          "form_2p" : "abandonéis",
          "form_3p" : "abandonen"
        },
        "imperfect" : {
          "form_1s" : "abandonara",
          "form_2s" : "abandonaras",
          "form_3s" : "abandonara",
          "form_1p" : "abandonáramos",
          "form_2p" : "abandonarais",
          "form_3p" : "abandonaran"
        },
        "future" : {
          "form_1s" : "abandonare",
          "form_2s" : "abandonares",
          "form_3s" : "abandonare",
          "form_1p" : "abandonáremos",
          "form_2p" : "abandonareis",
          "form_3p" : "abandonaren"
        },
        "present_perfect" : {
          "form_1s" : "haya abandonado",
          "form_2s" : "hayas abandonado",
          "form_3s" : "haya abandonado",
          "form_1p" : "hayamos abandonado",
          "form_2p" : "hayáis abandonado",
          "form_3p" : "hayan abandonado"
        },
        "future_perfect" : {
          "form_1s" : "hubiere abandonado",
          "form_2s" : "hubieres abandonado",
          "form_3s" : "hubiere abandonado",
          "form_1p" : "hubiéremos abandonado",
          "form_2p" : "hubiereis abandonado",
          "form_3p" : "hubieren abandonado"
        },
        "past_perfect" : {
          "form_1s" : "hubiera abandonado",
          "form_2s" : "hubieras abandonado",
          "form_3s" : "hubiera abandonado",
          "form_1p" : "hubiéramos abandonado",
          "form_2p" : "hubierais abandonado",
          "form_3p" : "hubieran abandonado"
        }
      },
      "imperative_affirmative" : {
        "present" : {
          "form_1s" : "",
          "form_2s" : "abandona",
          "form_3s" : "abandonad",
          "form_1p" : "",
          "form_2p" : "abandone",
          "form_3p" : "abandonen"
        }
      },
      "imperative_negative" : {
        "present" : {
          "form_1s" : "",
          "form_2s" : "no abandones",
          "form_3s" : "no abandonéis",
          "form_1p" : "",
          "form_2p" : "no abandone",
          "form_3p" : "no abandonen"
        }
      }
    },
    "meta" : {
      "infinitive" : "abandonar",
      "infinitive_english" : "to abandon, leave behind, desert; to quit, give up",
      "verb_english" : "Abandon! Don't abandon!",
      "gerund" : "abandonando",
      "gerund_english" : "abandoning",
      "pastparticiple" : "abandonado",
      "pastparticiple_english" : "abandoned"
    }
  },
  "confirmar" : {
    "useage" : {
      "indicative" : {
        "imperfect" : {
          "form_1s" : "confirmaba",
          "form_2s" : "confirmabas",
          "form_3s" : "confirmaba",
          "form_1p" : "confirmábamos",
          "form_2p" : "confirmabais",
          "form_3p" : "confirmaban"
        },
        "present_perfect" : {
          "form_1s" : "he confirmado",
          "form_2s" : "has confirmado",
          "form_3s" : "ha confirmado",
          "form_1p" : "hemos confirmado",
          "form_2p" : "habéis confirmado",
          "form_3p" : "han confirmado"
        },
        "conditional" : {
          "form_1s" : "confirmaría",
          "form_2s" : "confirmarías",
          "form_3s" : "confirmaría",
          "form_1p" : "confirmaríamos",
          "form_2p" : "confirmaríais",
          "form_3p" : "confirmarían"
        },
        "past_perfect" : {
          "form_1s" : "había confirmado",
          "form_2s" : "habías confirmado",
          "form_3s" : "había confirmado",
          "form_1p" : "habíamos confirmado",
          "form_2p" : "habíais confirmado",
          "form_3p" : "habían confirmado"
        },
        "preterite" : {
          "form_1s" : "confirmé",
          "form_2s" : "confirmaste",
          "form_3s" : "confirmó",
          "form_1p" : "confirmamos",
          "form_2p" : "confirmasteis",
          "form_3p" : "confirmaron"
        },
        "future_perfect" : {
          "form_1s" : "habré confirmado",
          "form_2s" : "habrás confirmado",
          "form_3s" : "habrá confirmado",
          "form_1p" : "habremos confirmado",
          "form_2p" : "habréis confirmado",
          "form_3p" : "habrán confirmado"
        },
        "conditional perfect" : {
          "form_1s" : "habría confirmado",
          "form_2s" : "habrías confirmado",
          "form_3s" : "habría confirmado",
          "form_1p" : "habríamos confirmado",
          "form_2p" : "habríais confirmado",
          "form_3p" : "habrían confirmado"
        },
        "present" : {
          "form_1s" : "confirmo",
          "form_2s" : "confirmas",
          "form_3s" : "confirma",
          "form_1p" : "confirmamos",
          "form_2p" : "confirmáis",
          "form_3p" : "confirman"
        },
        "future" : {
          "form_1s" : "confirmaré",
          "form_2s" : "confirmarás",
          "form_3s" : "confirmará",
          "form_1p" : "confirmaremos",
          "form_2p" : "confirmaréis",
          "form_3p" : "confirmarán"
        }
      },
      "subjunctive" : {
        "present" : {
          "form_1s" : "confirme",
          "form_2s" : "confirmes",
          "form_3s" : "confirme",
          "form_1p" : "confirmemos",
          "form_2p" : "confirméis",
          "form_3p" : "confirmen"
        },
        "imperfect" : {
          "form_1s" : "confirmara",
          "form_2s" : "confirmaras",
          "form_3s" : "confirmara",
          "form_1p" : "confirmáramos",
          "form_2p" : "confirmarais",
          "form_3p" : "confirmaran"
        },
        "future" : {
          "form_1s" : "confirmare",
          "form_2s" : "confirmares",
          "form_3s" : "confirmare",
          "form_1p" : "confirmáremos",
          "form_2p" : "confirmareis",
          "form_3p" : "confirmaren"
        },
        "present_perfect" : {
          "form_1s" : "haya confirmado",
          "form_2s" : "hayas confirmado",
          "form_3s" : "haya confirmado",
          "form_1p" : "hayamos confirmado",
          "form_2p" : "hayáis confirmado",
          "form_3p" : "hayan confirmado"
        },
        "future_perfect" : {
          "form_1s" : "hubiere confirmado",
          "form_2s" : "hubieres confirmado",
          "form_3s" : "hubiere confirmado",
          "form_1p" : "hubiéremos confirmado",
          "form_2p" : "hubiereis confirmado",
          "form_3p" : "hubieren confirmado"
        },
        "past_perfect" : {
          "form_1s" : "hubiera confirmado",
          "form_2s" : "hubieras confirmado",
          "form_3s" : "hubiera confirmado",
          "form_1p" : "hubiéramos confirmado",
          "form_2p" : "hubierais confirmado",
          "form_3p" : "hubieran confirmado"
        }
      },
      "imperative_affirmative" : {
        "present" : {
          "form_1s" : "",
          "form_2s" : "confirma",
          "form_3s" : "confirmad",
          "form_1p" : "",
          "form_2p" : "confirme",
          "form_3p" : "confirmen"
        }
      },
      "imperative_negative" : {
        "present" : {
          "form_1s" : "",
          "form_2s" : "no confirmes",
          "form_3s" : "no confirméis",
          "form_1p" : "",
          "form_2p" : "no confirme",
          "form_3p" : "no confirmen"
        }
      }
    },
    "meta" : {
      "infinitive" : "confirmar",
      "infinitive_english" : "to confirm, corroborate, endorse",
      "verb_english" : "Confirm! Don't confirm!",
      "gerund" : "confirmando",
      "gerund_english" : "confirming",
      "pastparticiple" : "confirmado",
      "pastparticiple_english" : "confirmed"
    }
  },
  "torcer" : {
    "useage" : {
      "indicative" : {
        "imperfect" : {
          "form_1s" : "torcía",
          "form_2s" : "torcías",
          "form_3s" : "torcía",
          "form_1p" : "torcíamos",
          "form_2p" : "torcíais",
          "form_3p" : "torcían"
        },
        "present_perfect" : {
          "form_1s" : "he torcido",
          "form_2s" : "has torcido",
          "form_3s" : "ha torcido",
          "form_1p" : "hemos torcido",
          "form_2p" : "habéis torcido",
          "form_3p" : "han torcido"
        },
        "conditional" : {
          "form_1s" : "torcería",
          "form_2s" : "torcerías",
          "form_3s" : "torcería",
          "form_1p" : "torceríamos",
          "form_2p" : "torceríais",
          "form_3p" : "torcerían"
        },
        "past_perfect" : {
          "form_1s" : "había torcido",
          "form_2s" : "habías torcido",
          "form_3s" : "había torcido",
          "form_1p" : "habíamos torcido",
          "form_2p" : "habíais torcido",
          "form_3p" : "habían torcido"
        },
        "preterite" : {
          "form_1s" : "torcí",
          "form_2s" : "torciste",
          "form_3s" : "torció",
          "form_1p" : "torcimos",
          "form_2p" : "torcisteis",
          "form_3p" : "torcieron"
        },
        "future_perfect" : {
          "form_1s" : "habré torcido",
          "form_2s" : "habrás torcido",
          "form_3s" : "habrá torcido",
          "form_1p" : "habremos torcido",
          "form_2p" : "habréis torcido",
          "form_3p" : "habrán torcido"
        },
        "conditional perfect" : {
          "form_1s" : "habría torcido",
          "form_2s" : "habrías torcido",
          "form_3s" : "habría torcido",
          "form_1p" : "habríamos torcido",
          "form_2p" : "habríais torcido",
          "form_3p" : "habrían torcido"
        },
        "present" : {
          "form_1s" : "tuerzo",
          "form_2s" : "tuerces",
          "form_3s" : "tuerce",
          "form_1p" : "torcemos",
          "form_2p" : "torcéis",
          "form_3p" : "tuercen"
        },
        "future" : {
          "form_1s" : "torceré",
          "form_2s" : "torcerás",
          "form_3s" : "torcerá",
          "form_1p" : "torceremos",
          "form_2p" : "torceréis",
          "form_3p" : "torcerán"
        }
      },
      "subjunctive" : {
        "present" : {
          "form_1s" : "tuerza",
          "form_2s" : "tuerzas",
          "form_3s" : "tuerza",
          "form_1p" : "torzamos",
          "form_2p" : "torzáis",
          "form_3p" : "tuerzan"
        },
        "imperfect" : {
          "form_1s" : "torciera",
          "form_2s" : "torcieras",
          "form_3s" : "torciera",
          "form_1p" : "torciéramos",
          "form_2p" : "torcierais",
          "form_3p" : "torcieran"
        },
        "future" : {
          "form_1s" : "torciere",
          "form_2s" : "torcieres",
          "form_3s" : "torciere",
          "form_1p" : "torciéremos",
          "form_2p" : "torciereis",
          "form_3p" : "torcieren"
        },
        "present_perfect" : {
          "form_1s" : "haya torcido",
          "form_2s" : "hayas torcido",
          "form_3s" : "haya torcido",
          "form_1p" : "hayamos torcido",
          "form_2p" : "hayáis torcido",
          "form_3p" : "hayan torcido"
        },
        "future_perfect" : {
          "form_1s" : "hubiere torcido",
          "form_2s" : "hubieres torcido",
          "form_3s" : "hubiere torcido",
          "form_1p" : "hubiéremos torcido",
          "form_2p" : "hubiereis torcido",
          "form_3p" : "hubieren torcido"
        },
        "past_perfect" : {
          "form_1s" : "hubiera torcido",
          "form_2s" : "hubieras torcido",
          "form_3s" : "hubiera torcido",
          "form_1p" : "hubiéramos torcido",
          "form_2p" : "hubierais torcido",
          "form_3p" : "hubieran torcido"
        }
      },
      "imperative_affirmative" : {
        "present" : {
          "form_1s" : "",
          "form_2s" : "tuerce",
          "form_3s" : "torced",
          "form_1p" : "",
          "form_2p" : "tuerza",
          "form_3p" : "tuerzan"
        }
      },
      "imperative_negative" : {
        "present" : {
          "form_1s" : "",
          "form_2s" : "no tuerzas",
          "form_3s" : "no torzáis",
          "form_1p" : "",
          "form_2p" : "no tuerza",
          "form_3p" : "no tuerzan"
        }
      }
    },
    "meta" : {
      "infinitive" : "torcer",
      "infinitive_english" : "to twist, bend, warp, wring, sprain",
      "verb_english" : "Twist! Don't twist!",
      "gerund" : "torciendo",
      "gerund_english" : "twisting",
      "pastparticiple" : "torcido",
      "pastparticiple_english" : "twisted"
    }
  },
  "resolver" : {
    "useage" : {
      "indicative" : {
        "imperfect" : {
          "form_1s" : "resolvía",
          "form_2s" : "resolvías",
          "form_3s" : "resolvía",
          "form_1p" : "resolvíamos",
          "form_2p" : "resolvíais",
          "form_3p" : "resolvían"
        },
        "present_perfect" : {
          "form_1s" : "he resuelto",
          "form_2s" : "has resuelto",
          "form_3s" : "ha resuelto",
          "form_1p" : "hemos resuelto",
          "form_2p" : "habéis resuelto",
          "form_3p" : "han resuelto"
        },
        "conditional" : {
          "form_1s" : "resolvería",
          "form_2s" : "resolverías",
          "form_3s" : "resolvería",
          "form_1p" : "resolveríamos",
          "form_2p" : "resolveríais",
          "form_3p" : "resolverían"
        },
        "past_perfect" : {
          "form_1s" : "había resuelto",
          "form_2s" : "habías resuelto",
          "form_3s" : "había resuelto",
          "form_1p" : "habíamos resuelto",
          "form_2p" : "habíais resuelto",
          "form_3p" : "habían resuelto"
        },
        "preterite" : {
          "form_1s" : "resolví",
          "form_2s" : "resolviste",
          "form_3s" : "resolvió",
          "form_1p" : "resolvimos",
          "form_2p" : "resolvisteis",
          "form_3p" : "resolvieron"
        },
        "future_perfect" : {
          "form_1s" : "habré resuelto",
          "form_2s" : "habrás resuelto",
          "form_3s" : "habrá resuelto",
          "form_1p" : "habremos resuelto",
          "form_2p" : "habréis resuelto",
          "form_3p" : "habrán resuelto"
        },
        "conditional perfect" : {
          "form_1s" : "habría resuelto",
          "form_2s" : "habrías resuelto",
          "form_3s" : "habría resuelto",
          "form_1p" : "habríamos resuelto",
          "form_2p" : "habríais resuelto",
          "form_3p" : "habrían resuelto"
        },
        "present" : {
          "form_1s" : "resuelvo",
          "form_2s" : "resuelves",
          "form_3s" : "resuelve",
          "form_1p" : "resolvemos",
          "form_2p" : "resolvéis",
          "form_3p" : "resuelven"
        },
        "future" : {
          "form_1s" : "resolveré",
          "form_2s" : "resolverás",
          "form_3s" : "resolverá",
          "form_1p" : "resolveremos",
          "form_2p" : "resolveréis",
          "form_3p" : "resolverán"
        }
      },
      "subjunctive" : {
        "present" : {
          "form_1s" : "resuelva",
          "form_2s" : "resuelvas",
          "form_3s" : "resuelva",
          "form_1p" : "resolvamos",
          "form_2p" : "resolváis",
          "form_3p" : "resuelvan"
        },
        "imperfect" : {
          "form_1s" : "resolviera",
          "form_2s" : "resolvieras",
          "form_3s" : "resolviera",
          "form_1p" : "resolviéramos",
          "form_2p" : "resolvierais",
          "form_3p" : "resolvieran"
        },
        "future" : {
          "form_1s" : "resolviere",
          "form_2s" : "resolvieres",
          "form_3s" : "resolviere",
          "form_1p" : "resolviéremos",
          "form_2p" : "resolviereis",
          "form_3p" : "resolvieren"
        },
        "present_perfect" : {
          "form_1s" : "haya resuelto",
          "form_2s" : "hayas resuelto",
          "form_3s" : "haya resuelto",
          "form_1p" : "hayamos resuelto",
          "form_2p" : "hayáis resuelto",
          "form_3p" : "hayan resuelto"
        },
        "future_perfect" : {
          "form_1s" : "hubiere resuelto",
          "form_2s" : "hubieres resuelto",
          "form_3s" : "hubiere resuelto",
          "form_1p" : "hubiéremos resuelto",
          "form_2p" : "hubiereis resuelto",
          "form_3p" : "hubieren resuelto"
        },
        "past_perfect" : {
          "form_1s" : "hubiera resuelto",
          "form_2s" : "hubieras resuelto",
          "form_3s" : "hubiera resuelto",
          "form_1p" : "hubiéramos resuelto",
          "form_2p" : "hubierais resuelto",
          "form_3p" : "hubieran resuelto"
        }
      },
      "imperative_affirmative" : {
        "present" : {
          "form_1s" : "",
          "form_2s" : "resuelve",
          "form_3s" : "resolved",
          "form_1p" : "",
          "form_2p" : "resuelva",
          "form_3p" : "resuelvan"
        }
      },
      "imperative_negative" : {
        "present" : {
          "form_1s" : "",
          "form_2s" : "no resuelvas",
          "form_3s" : "no resolváis",
          "form_1p" : "",
          "form_2p" : "no resuelva",
          "form_3p" : "no resuelvan"
        }
      }
    },
    "meta" : {
      "infinitive" : "resolver",
      "infinitive_english" : "to solve, resolve",
      "verb_english" : "Solve! Don't solve!",
      "gerund" : "resolviendo",
      "gerund_english" : "solving",
      "pastparticiple" : "resuelto",
      "pastparticiple_english" : "solved"
    }
  },
  "dejar" : {
    "useage" : {
      "indicative" : {
        "imperfect" : {
          "form_1s" : "dejaba",
          "form_2s" : "dejabas",
          "form_3s" : "dejaba",
          "form_1p" : "dejábamos",
          "form_2p" : "dejabais",
          "form_3p" : "dejaban"
        },
        "present_perfect" : {
          "form_1s" : "he dejado",
          "form_2s" : "has dejado",
          "form_3s" : "ha dejado",
          "form_1p" : "hemos dejado",
          "form_2p" : "habéis dejado",
          "form_3p" : "han dejado"
        },
        "conditional" : {
          "form_1s" : "dejaría",
          "form_2s" : "dejarías",
          "form_3s" : "dejaría",
          "form_1p" : "dejaríamos",
          "form_2p" : "dejaríais",
          "form_3p" : "dejarían"
        },
        "past_perfect" : {
          "form_1s" : "había dejado",
          "form_2s" : "habías dejado",
          "form_3s" : "había dejado",
          "form_1p" : "habíamos dejado",
          "form_2p" : "habíais dejado",
          "form_3p" : "habían dejado"
        },
        "preterite" : {
          "form_1s" : "dejé",
          "form_2s" : "dejaste",
          "form_3s" : "dejó",
          "form_1p" : "dejamos",
          "form_2p" : "dejasteis",
          "form_3p" : "dejaron"
        },
        "future_perfect" : {
          "form_1s" : "habré dejado",
          "form_2s" : "habrás dejado",
          "form_3s" : "habrá dejado",
          "form_1p" : "habremos dejado",
          "form_2p" : "habréis dejado",
          "form_3p" : "habrán dejado"
        },
        "conditional perfect" : {
          "form_1s" : "habría dejado",
          "form_2s" : "habrías dejado",
          "form_3s" : "habría dejado",
          "form_1p" : "habríamos dejado",
          "form_2p" : "habríais dejado",
          "form_3p" : "habrían dejado"
        },
        "present" : {
          "form_1s" : "dejo",
          "form_2s" : "dejas",
          "form_3s" : "deja",
          "form_1p" : "dejamos",
          "form_2p" : "dejáis",
          "form_3p" : "dejan"
        },
        "future" : {
          "form_1s" : "dejaré",
          "form_2s" : "dejarás",
          "form_3s" : "dejará",
          "form_1p" : "dejaremos",
          "form_2p" : "dejaréis",
          "form_3p" : "dejarán"
        }
      },
      "subjunctive" : {
        "present" : {
          "form_1s" : "deje",
          "form_2s" : "dejes",
          "form_3s" : "deje",
          "form_1p" : "dejemos",
          "form_2p" : "dejéis",
          "form_3p" : "dejen"
        },
        "imperfect" : {
          "form_1s" : "dejara",
          "form_2s" : "dejaras",
          "form_3s" : "dejara",
          "form_1p" : "dejáramos",
          "form_2p" : "dejarais",
          "form_3p" : "dejaran"
        },
        "future" : {
          "form_1s" : "dejare",
          "form_2s" : "dejares",
          "form_3s" : "dejare",
          "form_1p" : "dejáremos",
          "form_2p" : "dejareis",
          "form_3p" : "dejaren"
        },
        "present_perfect" : {
          "form_1s" : "haya dejado",
          "form_2s" : "hayas dejado",
          "form_3s" : "haya dejado",
          "form_1p" : "hayamos dejado",
          "form_2p" : "hayáis dejado",
          "form_3p" : "hayan dejado"
        },
        "future_perfect" : {
          "form_1s" : "hubiere dejado",
          "form_2s" : "hubieres dejado",
          "form_3s" : "hubiere dejado",
          "form_1p" : "hubiéremos dejado",
          "form_2p" : "hubiereis dejado",
          "form_3p" : "hubieren dejado"
        },
        "past_perfect" : {
          "form_1s" : "hubiera dejado",
          "form_2s" : "hubieras dejado",
          "form_3s" : "hubiera dejado",
          "form_1p" : "hubiéramos dejado",
          "form_2p" : "hubierais dejado",
          "form_3p" : "hubieran dejado"
        }
      },
      "imperative_affirmative" : {
        "present" : {
          "form_1s" : "",
          "form_2s" : "deja",
          "form_3s" : "dejad",
          "form_1p" : "",
          "form_2p" : "deje",
          "form_3p" : "dejen"
        }
      },
      "imperative_negative" : {
        "present" : {
          "form_1s" : "",
          "form_2s" : "no dejes",
          "form_3s" : "no dejéis",
          "form_1p" : "",
          "form_2p" : "no deje",
          "form_3p" : "no dejen"
        }
      }
    },
    "meta" : {
      "infinitive" : "dejar",
      "infinitive_english" : "to leave, abandon; to let, allow",
      "verb_english" : "Leave! Don't leave!",
      "gerund" : "dejando",
      "gerund_english" : "leaving",
      "pastparticiple" : "dejado",
      "pastparticiple_english" : "left"
    }
  },
  "echar" : {
    "useage" : {
      "indicative" : {
        "imperfect" : {
          "form_1s" : "echaba",
          "form_2s" : "echabas",
          "form_3s" : "echaba",
          "form_1p" : "echábamos",
          "form_2p" : "echabais",
          "form_3p" : "echaban"
        },
        "present_perfect" : {
          "form_1s" : "he echado",
          "form_2s" : "has echado",
          "form_3s" : "ha echado",
          "form_1p" : "hemos echado",
          "form_2p" : "habéis echado",
          "form_3p" : "han echado"
        },
        "conditional" : {
          "form_1s" : "echaría",
          "form_2s" : "echarías",
          "form_3s" : "echaría",
          "form_1p" : "echaríamos",
          "form_2p" : "echaríais",
          "form_3p" : "echarían"
        },
        "past_perfect" : {
          "form_1s" : "había echado",
          "form_2s" : "habías echado",
          "form_3s" : "había echado",
          "form_1p" : "habíamos echado",
          "form_2p" : "habíais echado",
          "form_3p" : "habían echado"
        },
        "preterite" : {
          "form_1s" : "eché",
          "form_2s" : "echaste",
          "form_3s" : "echó",
          "form_1p" : "echamos",
          "form_2p" : "echasteis",
          "form_3p" : "echaron"
        },
        "future_perfect" : {
          "form_1s" : "habré echado",
          "form_2s" : "habrás echado",
          "form_3s" : "habrá echado",
          "form_1p" : "habremos echado",
          "form_2p" : "habréis echado",
          "form_3p" : "habrán echado"
        },
        "conditional perfect" : {
          "form_1s" : "habría echado",
          "form_2s" : "habrías echado",
          "form_3s" : "habría echado",
          "form_1p" : "habríamos echado",
          "form_2p" : "habríais echado",
          "form_3p" : "habrían echado"
        },
        "present" : {
          "form_1s" : "echo",
          "form_2s" : "echas",
          "form_3s" : "echa",
          "form_1p" : "echamos",
          "form_2p" : "echáis",
          "form_3p" : "echan"
        },
        "future" : {
          "form_1s" : "echaré",
          "form_2s" : "echarás",
          "form_3s" : "echará",
          "form_1p" : "echaremos",
          "form_2p" : "echaréis",
          "form_3p" : "echarán"
        }
      },
      "subjunctive" : {
        "present" : {
          "form_1s" : "eche",
          "form_2s" : "eches",
          "form_3s" : "eche",
          "form_1p" : "echemos",
          "form_2p" : "echéis",
          "form_3p" : "echen"
        },
        "imperfect" : {
          "form_1s" : "echara",
          "form_2s" : "echaras",
          "form_3s" : "echara",
          "form_1p" : "echáramos",
          "form_2p" : "echarais",
          "form_3p" : "echaran"
        },
        "future" : {
          "form_1s" : "echare",
          "form_2s" : "echares",
          "form_3s" : "echare",
          "form_1p" : "echáremos",
          "form_2p" : "echareis",
          "form_3p" : "echaren"
        },
        "present_perfect" : {
          "form_1s" : "haya echado",
          "form_2s" : "hayas echado",
          "form_3s" : "haya echado",
          "form_1p" : "hayamos echado",
          "form_2p" : "hayáis echado",
          "form_3p" : "hayan echado"
        },
        "future_perfect" : {
          "form_1s" : "hubiere echado",
          "form_2s" : "hubieres echado",
          "form_3s" : "hubiere echado",
          "form_1p" : "hubiéremos echado",
          "form_2p" : "hubiereis echado",
          "form_3p" : "hubieren echado"
        },
        "past_perfect" : {
          "form_1s" : "hubiera echado",
          "form_2s" : "hubieras echado",
          "form_3s" : "hubiera echado",
          "form_1p" : "hubiéramos echado",
          "form_2p" : "hubierais echado",
          "form_3p" : "hubieran echado"
        }
      },
      "imperative_affirmative" : {
        "present" : {
          "form_1s" : "",
          "form_2s" : "echa",
          "form_3s" : "echad",
          "form_1p" : "",
          "form_2p" : "eche",
          "form_3p" : "echen"
        }
      },
      "imperative_negative" : {
        "present" : {
          "form_1s" : "",
          "form_2s" : "no eches",
          "form_3s" : "no echéis",
          "form_1p" : "",
          "form_2p" : "no eche",
          "form_3p" : "no echen"
        }
      }
    },
    "meta" : {
      "infinitive" : "echar",
      "infinitive_english" : "to throw, cast, fling, hurl, pitch, toss",
      "verb_english" : "Throw! Don't throw!",
      "gerund" : "echando",
      "gerund_english" : "throwing",
      "pastparticiple" : "echado",
      "pastparticiple_english" : "thrown"
    }
  },
  "ayudar" : {
    "useage" : {
      "indicative" : {
        "imperfect" : {
          "form_1s" : "ayudaba",
          "form_2s" : "ayudabas",
          "form_3s" : "ayudaba",
          "form_1p" : "ayudábamos",
          "form_2p" : "ayudabais",
          "form_3p" : "ayudaban"
        },
        "present_perfect" : {
          "form_1s" : "he ayudado",
          "form_2s" : "has ayudado",
          "form_3s" : "ha ayudado",
          "form_1p" : "hemos ayudado",
          "form_2p" : "habéis ayudado",
          "form_3p" : "han ayudado"
        },
        "conditional" : {
          "form_1s" : "ayudaría",
          "form_2s" : "ayudarías",
          "form_3s" : "ayudaría",
          "form_1p" : "ayudaríamos",
          "form_2p" : "ayudaríais",
          "form_3p" : "ayudarían"
        },
        "past_perfect" : {
          "form_1s" : "había ayudado",
          "form_2s" : "habías ayudado",
          "form_3s" : "había ayudado",
          "form_1p" : "habíamos ayudado",
          "form_2p" : "habíais ayudado",
          "form_3p" : "habían ayudado"
        },
        "preterite" : {
          "form_1s" : "ayudé",
          "form_2s" : "ayudaste",
          "form_3s" : "ayudó",
          "form_1p" : "ayudamos",
          "form_2p" : "ayudasteis",
          "form_3p" : "ayudaron"
        },
        "future_perfect" : {
          "form_1s" : "habré ayudado",
          "form_2s" : "habrás ayudado",
          "form_3s" : "habrá ayudado",
          "form_1p" : "habremos ayudado",
          "form_2p" : "habréis ayudado",
          "form_3p" : "habrán ayudado"
        },
        "conditional perfect" : {
          "form_1s" : "habría ayudado",
          "form_2s" : "habrías ayudado",
          "form_3s" : "habría ayudado",
          "form_1p" : "habríamos ayudado",
          "form_2p" : "habríais ayudado",
          "form_3p" : "habrían ayudado"
        },
        "present" : {
          "form_1s" : "ayudo",
          "form_2s" : "ayudas",
          "form_3s" : "ayuda",
          "form_1p" : "ayudamos",
          "form_2p" : "ayudáis",
          "form_3p" : "ayudan"
        },
        "future" : {
          "form_1s" : "ayudaré",
          "form_2s" : "ayudarás",
          "form_3s" : "ayudará",
          "form_1p" : "ayudaremos",
          "form_2p" : "ayudaréis",
          "form_3p" : "ayudarán"
        }
      },
      "subjunctive" : {
        "present" : {
          "form_1s" : "ayude",
          "form_2s" : "ayudes",
          "form_3s" : "ayude",
          "form_1p" : "ayudemos",
          "form_2p" : "ayudéis",
          "form_3p" : "ayuden"
        },
        "imperfect" : {
          "form_1s" : "ayudara",
          "form_2s" : "ayudaras",
          "form_3s" : "ayudara",
          "form_1p" : "ayudáramos",
          "form_2p" : "ayudarais",
          "form_3p" : "ayudaran"
        },
        "future" : {
          "form_1s" : "ayudare",
          "form_2s" : "ayudares",
          "form_3s" : "ayudare",
          "form_1p" : "ayudáremos",
          "form_2p" : "ayudareis",
          "form_3p" : "ayudaren"
        },
        "present_perfect" : {
          "form_1s" : "haya ayudado",
          "form_2s" : "hayas ayudado",
          "form_3s" : "haya ayudado",
          "form_1p" : "hayamos ayudado",
          "form_2p" : "hayáis ayudado",
          "form_3p" : "hayan ayudado"
        },
        "future_perfect" : {
          "form_1s" : "hubiere ayudado",
          "form_2s" : "hubieres ayudado",
          "form_3s" : "hubiere ayudado",
          "form_1p" : "hubiéremos ayudado",
          "form_2p" : "hubiereis ayudado",
          "form_3p" : "hubieren ayudado"
        },
        "past_perfect" : {
          "form_1s" : "hubiera ayudado",
          "form_2s" : "hubieras ayudado",
          "form_3s" : "hubiera ayudado",
          "form_1p" : "hubiéramos ayudado",
          "form_2p" : "hubierais ayudado",
          "form_3p" : "hubieran ayudado"
        }
      },
      "imperative_affirmative" : {
        "present" : {
          "form_1s" : "",
          "form_2s" : "ayuda",
          "form_3s" : "ayudad",
          "form_1p" : "",
          "form_2p" : "ayude",
          "form_3p" : "ayuden"
        }
      },
      "imperative_negative" : {
        "present" : {
          "form_1s" : "",
          "form_2s" : "no ayudes",
          "form_3s" : "no ayudéis",
          "form_1p" : "",
          "form_2p" : "no ayude",
          "form_3p" : "no ayuden"
        }
      }
    },
    "meta" : {
      "infinitive" : "ayudar",
      "infinitive_english" : "to help",
      "verb_english" : "Help! Don't help!",
      "gerund" : "ayudando",
      "gerund_english" : "helping",
      "pastparticiple" : "ayudado",
      "pastparticiple_english" : "helped"
    }
  },
  "clasificar" : {
    "useage" : {
      "indicative" : {
        "imperfect" : {
          "form_1s" : "clasificaba",
          "form_2s" : "clasificabas",
          "form_3s" : "clasificaba",
          "form_1p" : "clasificábamos",
          "form_2p" : "clasificabais",
          "form_3p" : "clasificaban"
        },
        "present_perfect" : {
          "form_1s" : "he clasificado",
          "form_2s" : "has clasificado",
          "form_3s" : "ha clasificado",
          "form_1p" : "hemos clasificado",
          "form_2p" : "habéis clasificado",
          "form_3p" : "han clasificado"
        },
        "conditional" : {
          "form_1s" : "clasificaría",
          "form_2s" : "clasificarías",
          "form_3s" : "clasificaría",
          "form_1p" : "clasificaríamos",
          "form_2p" : "clasificaríais",
          "form_3p" : "clasificarían"
        },
        "past_perfect" : {
          "form_1s" : "había clasificado",
          "form_2s" : "habías clasificado",
          "form_3s" : "había clasificado",
          "form_1p" : "habíamos clasificado",
          "form_2p" : "habíais clasificado",
          "form_3p" : "habían clasificado"
        },
        "preterite" : {
          "form_1s" : "clasifiqué",
          "form_2s" : "clasificaste",
          "form_3s" : "clasificó",
          "form_1p" : "clasificamos",
          "form_2p" : "clasificasteis",
          "form_3p" : "clasificaron"
        },
        "future_perfect" : {
          "form_1s" : "habré clasificado",
          "form_2s" : "habrás clasificado",
          "form_3s" : "habrá clasificado",
          "form_1p" : "habremos clasificado",
          "form_2p" : "habréis clasificado",
          "form_3p" : "habrán clasificado"
        },
        "conditional perfect" : {
          "form_1s" : "habría clasificado",
          "form_2s" : "habrías clasificado",
          "form_3s" : "habría clasificado",
          "form_1p" : "habríamos clasificado",
          "form_2p" : "habríais clasificado",
          "form_3p" : "habrían clasificado"
        },
        "present" : {
          "form_1s" : "clasifico",
          "form_2s" : "clasificas",
          "form_3s" : "clasifica",
          "form_1p" : "clasificamos",
          "form_2p" : "clasificáis",
          "form_3p" : "clasifican"
        },
        "future" : {
          "form_1s" : "clasificaré",
          "form_2s" : "clasificarás",
          "form_3s" : "clasificará",
          "form_1p" : "clasificaremos",
          "form_2p" : "clasificaréis",
          "form_3p" : "clasificarán"
        }
      },
      "subjunctive" : {
        "present" : {
          "form_1s" : "clasifique",
          "form_2s" : "clasifiques",
          "form_3s" : "clasifique",
          "form_1p" : "clasifiquemos",
          "form_2p" : "clasifiquéis",
          "form_3p" : "clasifiquen"
        },
        "imperfect" : {
          "form_1s" : "clasificara",
          "form_2s" : "clasificaras",
          "form_3s" : "clasificara",
          "form_1p" : "clasificáramos",
          "form_2p" : "clasificarais",
          "form_3p" : "clasificaran"
        },
        "future" : {
          "form_1s" : "clasificare",
          "form_2s" : "clasificares",
          "form_3s" : "clasificare",
          "form_1p" : "clasificáremos",
          "form_2p" : "clasificareis",
          "form_3p" : "clasificaren"
        },
        "present_perfect" : {
          "form_1s" : "haya clasificado",
          "form_2s" : "hayas clasificado",
          "form_3s" : "haya clasificado",
          "form_1p" : "hayamos clasificado",
          "form_2p" : "hayáis clasificado",
          "form_3p" : "hayan clasificado"
        },
        "future_perfect" : {
          "form_1s" : "hubiere clasificado",
          "form_2s" : "hubieres clasificado",
          "form_3s" : "hubiere clasificado",
          "form_1p" : "hubiéremos clasificado",
          "form_2p" : "hubiereis clasificado",
          "form_3p" : "hubieren clasificado"
        },
        "past_perfect" : {
          "form_1s" : "hubiera clasificado",
          "form_2s" : "hubieras clasificado",
          "form_3s" : "hubiera clasificado",
          "form_1p" : "hubiéramos clasificado",
          "form_2p" : "hubierais clasificado",
          "form_3p" : "hubieran clasificado"
        }
      },
      "imperative_affirmative" : {
        "present" : {
          "form_1s" : "",
          "form_2s" : "clasifica",
          "form_3s" : "clasificad",
          "form_1p" : "",
          "form_2p" : "clasifique",
          "form_3p" : "clasifiquen"
        }
      },
      "imperative_negative" : {
        "present" : {
          "form_1s" : "",
          "form_2s" : "no clasifiques",
          "form_3s" : "no clasifiquéis",
          "form_1p" : "",
          "form_2p" : "no clasifique",
          "form_3p" : "no clasifiquen"
        }
      }
    },
    "meta" : {
      "infinitive" : "clasificar",
      "infinitive_english" : "to classify, grade, rate, sort",
      "verb_english" : "Classify! Don't classify!",
      "gerund" : "clasificando",
      "gerund_english" : "classifying",
      "pastparticiple" : "clasificado",
      "pastparticiple_english" : "classified"
    }
  },
  "reinar" : {
    "useage" : {
      "indicative" : {
        "imperfect" : {
          "form_1s" : "reinaba",
          "form_2s" : "reinabas",
          "form_3s" : "reinaba",
          "form_1p" : "reinábamos",
          "form_2p" : "reinabais",
          "form_3p" : "reinaban"
        },
        "present_perfect" : {
          "form_1s" : "he reinado",
          "form_2s" : "has reinado",
          "form_3s" : "ha reinado",
          "form_1p" : "hemos reinado",
          "form_2p" : "habéis reinado",
          "form_3p" : "han reinado"
        },
        "conditional" : {
          "form_1s" : "reinaría",
          "form_2s" : "reinarías",
          "form_3s" : "reinaría",
          "form_1p" : "reinaríamos",
          "form_2p" : "reinaríais",
          "form_3p" : "reinarían"
        },
        "past_perfect" : {
          "form_1s" : "había reinado",
          "form_2s" : "habías reinado",
          "form_3s" : "había reinado",
          "form_1p" : "habíamos reinado",
          "form_2p" : "habíais reinado",
          "form_3p" : "habían reinado"
        },
        "preterite" : {
          "form_1s" : "reiné",
          "form_2s" : "reinaste",
          "form_3s" : "reinó",
          "form_1p" : "reinamos",
          "form_2p" : "reinasteis",
          "form_3p" : "reinaron"
        },
        "future_perfect" : {
          "form_1s" : "habré reinado",
          "form_2s" : "habrás reinado",
          "form_3s" : "habrá reinado",
          "form_1p" : "habremos reinado",
          "form_2p" : "habréis reinado",
          "form_3p" : "habrán reinado"
        },
        "conditional perfect" : {
          "form_1s" : "habría reinado",
          "form_2s" : "habrías reinado",
          "form_3s" : "habría reinado",
          "form_1p" : "habríamos reinado",
          "form_2p" : "habríais reinado",
          "form_3p" : "habrían reinado"
        },
        "present" : {
          "form_1s" : "reino",
          "form_2s" : "reinas",
          "form_3s" : "reina",
          "form_1p" : "reinamos",
          "form_2p" : "reináis",
          "form_3p" : "reinan"
        },
        "future" : {
          "form_1s" : "reinaré",
          "form_2s" : "reinarás",
          "form_3s" : "reinará",
          "form_1p" : "reinaremos",
          "form_2p" : "reinaréis",
          "form_3p" : "reinarán"
        }
      },
      "subjunctive" : {
        "present" : {
          "form_1s" : "reine",
          "form_2s" : "reines",
          "form_3s" : "reine",
          "form_1p" : "reinemos",
          "form_2p" : "reinéis",
          "form_3p" : "reinen"
        },
        "imperfect" : {
          "form_1s" : "reinara",
          "form_2s" : "reinaras",
          "form_3s" : "reinara",
          "form_1p" : "reináramos",
          "form_2p" : "reinarais",
          "form_3p" : "reinaran"
        },
        "future" : {
          "form_1s" : "reinare",
          "form_2s" : "reinares",
          "form_3s" : "reinare",
          "form_1p" : "reináremos",
          "form_2p" : "reinareis",
          "form_3p" : "reinaren"
        },
        "present_perfect" : {
          "form_1s" : "haya reinado",
          "form_2s" : "hayas reinado",
          "form_3s" : "haya reinado",
          "form_1p" : "hayamos reinado",
          "form_2p" : "hayáis reinado",
          "form_3p" : "hayan reinado"
        },
        "future_perfect" : {
          "form_1s" : "hubiere reinado",
          "form_2s" : "hubieres reinado",
          "form_3s" : "hubiere reinado",
          "form_1p" : "hubiéremos reinado",
          "form_2p" : "hubiereis reinado",
          "form_3p" : "hubieren reinado"
        },
        "past_perfect" : {
          "form_1s" : "hubiera reinado",
          "form_2s" : "hubieras reinado",
          "form_3s" : "hubiera reinado",
          "form_1p" : "hubiéramos reinado",
          "form_2p" : "hubierais reinado",
          "form_3p" : "hubieran reinado"
        }
      },
      "imperative_affirmative" : {
        "present" : {
          "form_1s" : "",
          "form_2s" : "reina",
          "form_3s" : "reinad",
          "form_1p" : "",
          "form_2p" : "reine",
          "form_3p" : "reinen"
        }
      },
      "imperative_negative" : {
        "present" : {
          "form_1s" : "",
          "form_2s" : "no reines",
          "form_3s" : "no reinéis",
          "form_1p" : "",
          "form_2p" : "no reine",
          "form_3p" : "no reinen"
        }
      }
    },
    "meta" : {
      "infinitive" : "reinar",
      "infinitive_english" : "to reign, rule",
      "verb_english" : "Reign! Don't reign!",
      "gerund" : "reinando",
      "gerund_english" : "reigning",
      "pastparticiple" : "reinado",
      "pastparticiple_english" : "reigned"
    }
  },
  "regatear" : {
    "useage" : {
      "indicative" : {
        "imperfect" : {
          "form_1s" : "regateaba",
          "form_2s" : "regateabas",
          "form_3s" : "regateaba",
          "form_1p" : "regateábamos",
          "form_2p" : "regateabais",
          "form_3p" : "regateaban"
        },
        "present_perfect" : {
          "form_1s" : "he regateado",
          "form_2s" : "has regateado",
          "form_3s" : "ha regateado",
          "form_1p" : "hemos regateado",
          "form_2p" : "habéis regateado",
          "form_3p" : "han regateado"
        },
        "conditional" : {
          "form_1s" : "regatearía",
          "form_2s" : "regatearías",
          "form_3s" : "regatearía",
          "form_1p" : "regatearíamos",
          "form_2p" : "regatearíais",
          "form_3p" : "regatearían"
        },
        "past_perfect" : {
          "form_1s" : "había regateado",
          "form_2s" : "habías regateado",
          "form_3s" : "había regateado",
          "form_1p" : "habíamos regateado",
          "form_2p" : "habíais regateado",
          "form_3p" : "habían regateado"
        },
        "preterite" : {
          "form_1s" : "regateé",
          "form_2s" : "regateaste",
          "form_3s" : "regateó",
          "form_1p" : "regateamos",
          "form_2p" : "regateasteis",
          "form_3p" : "regatearon"
        },
        "future_perfect" : {
          "form_1s" : "habré regateado",
          "form_2s" : "habrás regateado",
          "form_3s" : "habrá regateado",
          "form_1p" : "habremos regateado",
          "form_2p" : "habréis regateado",
          "form_3p" : "habrán regateado"
        },
        "conditional perfect" : {
          "form_1s" : "habría regateado",
          "form_2s" : "habrías regateado",
          "form_3s" : "habría regateado",
          "form_1p" : "habríamos regateado",
          "form_2p" : "habríais regateado",
          "form_3p" : "habrían regateado"
        },
        "present" : {
          "form_1s" : "regateo",
          "form_2s" : "regateas",
          "form_3s" : "regatea",
          "form_1p" : "regateamos",
          "form_2p" : "regateáis",
          "form_3p" : "regatean"
        },
        "future" : {
          "form_1s" : "regatearé",
          "form_2s" : "regatearás",
          "form_3s" : "regateará",
          "form_1p" : "regatearemos",
          "form_2p" : "regatearéis",
          "form_3p" : "regatearán"
        }
      },
      "subjunctive" : {
        "present" : {
          "form_1s" : "regatee",
          "form_2s" : "regatees",
          "form_3s" : "regatee",
          "form_1p" : "regateemos",
          "form_2p" : "regateéis",
          "form_3p" : "regateen"
        },
        "imperfect" : {
          "form_1s" : "regateara",
          "form_2s" : "regatearas",
          "form_3s" : "regateara",
          "form_1p" : "regateáramos",
          "form_2p" : "regatearais",
          "form_3p" : "regatearan"
        },
        "future" : {
          "form_1s" : "regateare",
          "form_2s" : "regateares",
          "form_3s" : "regateare",
          "form_1p" : "regateáremos",
          "form_2p" : "regateareis",
          "form_3p" : "regatearen"
        },
        "present_perfect" : {
          "form_1s" : "haya regateado",
          "form_2s" : "hayas regateado",
          "form_3s" : "haya regateado",
          "form_1p" : "hayamos regateado",
          "form_2p" : "hayáis regateado",
          "form_3p" : "hayan regateado"
        },
        "future_perfect" : {
          "form_1s" : "hubiere regateado",
          "form_2s" : "hubieres regateado",
          "form_3s" : "hubiere regateado",
          "form_1p" : "hubiéremos regateado",
          "form_2p" : "hubiereis regateado",
          "form_3p" : "hubieren regateado"
        },
        "past_perfect" : {
          "form_1s" : "hubiera regateado",
          "form_2s" : "hubieras regateado",
          "form_3s" : "hubiera regateado",
          "form_1p" : "hubiéramos regateado",
          "form_2p" : "hubierais regateado",
          "form_3p" : "hubieran regateado"
        }
      },
      "imperative_affirmative" : {
        "present" : {
          "form_1s" : "",
          "form_2s" : "regatea",
          "form_3s" : "regatead",
          "form_1p" : "",
          "form_2p" : "regatee",
          "form_3p" : "regateen"
        }
      },
      "imperative_negative" : {
        "present" : {
          "form_1s" : "",
          "form_2s" : "no regatees",
          "form_3s" : "no regateéis",
          "form_1p" : "",
          "form_2p" : "no regatee",
          "form_3p" : "no regateen"
        }
      }
    },
    "meta" : {
      "infinitive" : "regatear",
      "infinitive_english" : "to haggle (over), bargain (over)",
      "verb_english" : "Haggle! Don't haggle!",
      "gerund" : "regateando",
      "gerund_english" : "haggling",
      "pastparticiple" : "regateado",
      "pastparticiple_english" : "haggled"
    }
  },
  "tener" : {
    "useage" : {
      "indicative" : {
        "imperfect" : {
          "form_1s" : "tenía",
          "form_2s" : "tenías",
          "form_3s" : "tenía",
          "form_1p" : "teníamos",
          "form_2p" : "teníais",
          "form_3p" : "tenían"
        },
        "present_perfect" : {
          "form_1s" : "he tenido",
          "form_2s" : "has tenido",
          "form_3s" : "ha tenido",
          "form_1p" : "hemos tenido",
          "form_2p" : "habéis tenido",
          "form_3p" : "han tenido"
        },
        "conditional" : {
          "form_1s" : "tendría",
          "form_2s" : "tendrías",
          "form_3s" : "tendría",
          "form_1p" : "tendríamos",
          "form_2p" : "tendríais",
          "form_3p" : "tendrían"
        },
        "past_perfect" : {
          "form_1s" : "había tenido",
          "form_2s" : "habías tenido",
          "form_3s" : "había tenido",
          "form_1p" : "habíamos tenido",
          "form_2p" : "habíais tenido",
          "form_3p" : "habían tenido"
        },
        "preterite" : {
          "form_1s" : "tuve",
          "form_2s" : "tuviste",
          "form_3s" : "tuvo",
          "form_1p" : "tuvimos",
          "form_2p" : "tuvisteis",
          "form_3p" : "tuvieron"
        },
        "future_perfect" : {
          "form_1s" : "habré tenido",
          "form_2s" : "habrás tenido",
          "form_3s" : "habrá tenido",
          "form_1p" : "habremos tenido",
          "form_2p" : "habréis tenido",
          "form_3p" : "habrán tenido"
        },
        "conditional perfect" : {
          "form_1s" : "habría tenido",
          "form_2s" : "habrías tenido",
          "form_3s" : "habría tenido",
          "form_1p" : "habríamos tenido",
          "form_2p" : "habríais tenido",
          "form_3p" : "habrían tenido"
        },
        "present" : {
          "form_1s" : "tengo",
          "form_2s" : "tienes",
          "form_3s" : "tiene",
          "form_1p" : "tenemos",
          "form_2p" : "tenéis",
          "form_3p" : "tienen"
        },
        "future" : {
          "form_1s" : "tendré",
          "form_2s" : "tendrás",
          "form_3s" : "tendrá",
          "form_1p" : "tendremos",
          "form_2p" : "tendréis",
          "form_3p" : "tendrán"
        }
      },
      "subjunctive" : {
        "present" : {
          "form_1s" : "tenga",
          "form_2s" : "tengas",
          "form_3s" : "tenga",
          "form_1p" : "tengamos",
          "form_2p" : "tengáis",
          "form_3p" : "tengan"
        },
        "imperfect" : {
          "form_1s" : "tuviera",
          "form_2s" : "tuvieras",
          "form_3s" : "tuviera",
          "form_1p" : "tuviéramos",
          "form_2p" : "tuvierais",
          "form_3p" : "tuvieran"
        },
        "future" : {
          "form_1s" : "tuviere",
          "form_2s" : "tuvieres",
          "form_3s" : "tuviere",
          "form_1p" : "tuviéremos",
          "form_2p" : "tuviereis",
          "form_3p" : "tuvieren"
        },
        "present_perfect" : {
          "form_1s" : "haya tenido",
          "form_2s" : "hayas tenido",
          "form_3s" : "haya tenido",
          "form_1p" : "hayamos tenido",
          "form_2p" : "hayáis tenido",
          "form_3p" : "hayan tenido"
        },
        "future_perfect" : {
          "form_1s" : "hubiere tenido",
          "form_2s" : "hubieres tenido",
          "form_3s" : "hubiere tenido",
          "form_1p" : "hubiéremos tenido",
          "form_2p" : "hubiereis tenido",
          "form_3p" : "hubieren tenido"
        },
        "past_perfect" : {
          "form_1s" : "hubiera tenido",
          "form_2s" : "hubieras tenido",
          "form_3s" : "hubiera tenido",
          "form_1p" : "hubiéramos tenido",
          "form_2p" : "hubierais tenido",
          "form_3p" : "hubieran tenido"
        }
      },
      "imperative_affirmative" : {
        "present" : {
          "form_1s" : "",
          "form_2s" : "ten",
          "form_3s" : "tened",
          "form_1p" : "",
          "form_2p" : "tenga",
          "form_3p" : "tengan"
        }
      },
      "imperative_negative" : {
        "present" : {
          "form_1s" : "",
          "form_2s" : "no tengas",
          "form_3s" : "no tengáis",
          "form_1p" : "",
          "form_2p" : "no tenga",
          "form_3p" : "no tengan"
        }
      }
    },
    "meta" : {
      "infinitive" : "tener",
      "infinitive_english" : "to have",
      "verb_english" : "Have! Don't have!",
      "gerund" : "teniendo",
      "gerund_english" : "having",
      "pastparticiple" : "tenido",
      "pastparticiple_english" : "had"
    }
  },
  "disgustar" : {
    "useage" : {
      "indicative" : {
        "imperfect" : {
          "form_1s" : "disgustaba",
          "form_2s" : "disgustabas",
          "form_3s" : "disgustaba",
          "form_1p" : "disgustábamos",
          "form_2p" : "disgustabais",
          "form_3p" : "disgustaban"
        },
        "present_perfect" : {
          "form_1s" : "he disgustado",
          "form_2s" : "has disgustado",
          "form_3s" : "ha disgustado",
          "form_1p" : "hemos disgustado",
          "form_2p" : "habéis disgustado",
          "form_3p" : "han disgustado"
        },
        "conditional" : {
          "form_1s" : "disgustaría",
          "form_2s" : "disgustarías",
          "form_3s" : "disgustaría",
          "form_1p" : "disgustaríamos",
          "form_2p" : "disgustaríais",
          "form_3p" : "disgustarían"
        },
        "past_perfect" : {
          "form_1s" : "había disgustado",
          "form_2s" : "habías disgustado",
          "form_3s" : "había disgustado",
          "form_1p" : "habíamos disgustado",
          "form_2p" : "habíais disgustado",
          "form_3p" : "habían disgustado"
        },
        "preterite" : {
          "form_1s" : "disgusté",
          "form_2s" : "disgustaste",
          "form_3s" : "disgustó",
          "form_1p" : "disgustamos",
          "form_2p" : "disgustasteis",
          "form_3p" : "disgustaron"
        },
        "future_perfect" : {
          "form_1s" : "habré disgustado",
          "form_2s" : "habrás disgustado",
          "form_3s" : "habrá disgustado",
          "form_1p" : "habremos disgustado",
          "form_2p" : "habréis disgustado",
          "form_3p" : "habrán disgustado"
        },
        "conditional perfect" : {
          "form_1s" : "habría disgustado",
          "form_2s" : "habrías disgustado",
          "form_3s" : "habría disgustado",
          "form_1p" : "habríamos disgustado",
          "form_2p" : "habríais disgustado",
          "form_3p" : "habrían disgustado"
        },
        "present" : {
          "form_1s" : "disgusto",
          "form_2s" : "disgustas",
          "form_3s" : "disgusta",
          "form_1p" : "disgustamos",
          "form_2p" : "disgustáis",
          "form_3p" : "disgustan"
        },
        "future" : {
          "form_1s" : "disgustaré",
          "form_2s" : "disgustarás",
          "form_3s" : "disgustará",
          "form_1p" : "disgustaremos",
          "form_2p" : "disgustaréis",
          "form_3p" : "disgustarán"
        }
      },
      "subjunctive" : {
        "present" : {
          "form_1s" : "disguste",
          "form_2s" : "disgustes",
          "form_3s" : "disguste",
          "form_1p" : "disgustemos",
          "form_2p" : "disgustéis",
          "form_3p" : "disgusten"
        },
        "imperfect" : {
          "form_1s" : "disgustara",
          "form_2s" : "disgustaras",
          "form_3s" : "disgustara",
          "form_1p" : "disgustáramos",
          "form_2p" : "disgustarais",
          "form_3p" : "disgustaran"
        },
        "future" : {
          "form_1s" : "disgustare",
          "form_2s" : "disgustares",
          "form_3s" : "disgustare",
          "form_1p" : "disgustáremos",
          "form_2p" : "disgustareis",
          "form_3p" : "disgustaren"
        },
        "present_perfect" : {
          "form_1s" : "haya disgustado",
          "form_2s" : "hayas disgustado",
          "form_3s" : "haya disgustado",
          "form_1p" : "hayamos disgustado",
          "form_2p" : "hayáis disgustado",
          "form_3p" : "hayan disgustado"
        },
        "future_perfect" : {
          "form_1s" : "hubiere disgustado",
          "form_2s" : "hubieres disgustado",
          "form_3s" : "hubiere disgustado",
          "form_1p" : "hubiéremos disgustado",
          "form_2p" : "hubiereis disgustado",
          "form_3p" : "hubieren disgustado"
        },
        "past_perfect" : {
          "form_1s" : "hubiera disgustado",
          "form_2s" : "hubieras disgustado",
          "form_3s" : "hubiera disgustado",
          "form_1p" : "hubiéramos disgustado",
          "form_2p" : "hubierais disgustado",
          "form_3p" : "hubieran disgustado"
        }
      },
      "imperative_affirmative" : {
        "present" : {
          "form_1s" : "",
          "form_2s" : "disgusta",
          "form_3s" : "disgustad",
          "form_1p" : "",
          "form_2p" : "disguste",
          "form_3p" : "disgusten"
        }
      },
      "imperative_negative" : {
        "present" : {
          "form_1s" : "",
          "form_2s" : "no disgustes",
          "form_3s" : "no disgustéis",
          "form_1p" : "",
          "form_2p" : "no disguste",
          "form_3p" : "no disgusten"
        }
      }
    },
    "meta" : {
      "infinitive" : "disgustar",
      "infinitive_english" : "to displease, be displeasing; to annoy, upset",
      "verb_english" : "Displease! Don't displease!",
      "gerund" : "disgustando",
      "gerund_english" : "displeasing",
      "pastparticiple" : "disgustado",
      "pastparticiple_english" : "displeased"
    }
  },
  "ganar" : {
    "useage" : {
      "indicative" : {
        "imperfect" : {
          "form_1s" : "ganaba",
          "form_2s" : "ganabas",
          "form_3s" : "ganaba",
          "form_1p" : "ganábamos",
          "form_2p" : "ganabais",
          "form_3p" : "ganaban"
        },
        "present_perfect" : {
          "form_1s" : "he ganado",
          "form_2s" : "has ganado",
          "form_3s" : "ha ganado",
          "form_1p" : "hemos ganado",
          "form_2p" : "habéis ganado",
          "form_3p" : "han ganado"
        },
        "conditional" : {
          "form_1s" : "ganaría",
          "form_2s" : "ganarías",
          "form_3s" : "ganaría",
          "form_1p" : "ganaríamos",
          "form_2p" : "ganaríais",
          "form_3p" : "ganarían"
        },
        "past_perfect" : {
          "form_1s" : "había ganado",
          "form_2s" : "habías ganado",
          "form_3s" : "había ganado",
          "form_1p" : "habíamos ganado",
          "form_2p" : "habíais ganado",
          "form_3p" : "habían ganado"
        },
        "preterite" : {
          "form_1s" : "gané",
          "form_2s" : "ganaste",
          "form_3s" : "ganó",
          "form_1p" : "ganamos",
          "form_2p" : "ganasteis",
          "form_3p" : "ganaron"
        },
        "future_perfect" : {
          "form_1s" : "habré ganado",
          "form_2s" : "habrás ganado",
          "form_3s" : "habrá ganado",
          "form_1p" : "habremos ganado",
          "form_2p" : "habréis ganado",
          "form_3p" : "habrán ganado"
        },
        "conditional perfect" : {
          "form_1s" : "habría ganado",
          "form_2s" : "habrías ganado",
          "form_3s" : "habría ganado",
          "form_1p" : "habríamos ganado",
          "form_2p" : "habríais ganado",
          "form_3p" : "habrían ganado"
        },
        "present" : {
          "form_1s" : "gano",
          "form_2s" : "ganas",
          "form_3s" : "gana",
          "form_1p" : "ganamos",
          "form_2p" : "ganáis",
          "form_3p" : "ganan"
        },
        "future" : {
          "form_1s" : "ganaré",
          "form_2s" : "ganarás",
          "form_3s" : "ganará",
          "form_1p" : "ganaremos",
          "form_2p" : "ganaréis",
          "form_3p" : "ganarán"
        }
      },
      "subjunctive" : {
        "present" : {
          "form_1s" : "gane",
          "form_2s" : "ganes",
          "form_3s" : "gane",
          "form_1p" : "ganemos",
          "form_2p" : "ganéis",
          "form_3p" : "ganen"
        },
        "imperfect" : {
          "form_1s" : "ganara",
          "form_2s" : "ganaras",
          "form_3s" : "ganara",
          "form_1p" : "ganáramos",
          "form_2p" : "ganarais",
          "form_3p" : "ganaran"
        },
        "future" : {
          "form_1s" : "ganare",
          "form_2s" : "ganares",
          "form_3s" : "ganare",
          "form_1p" : "ganáremos",
          "form_2p" : "ganareis",
          "form_3p" : "ganaren"
        },
        "present_perfect" : {
          "form_1s" : "haya ganado",
          "form_2s" : "hayas ganado",
          "form_3s" : "haya ganado",
          "form_1p" : "hayamos ganado",
          "form_2p" : "hayáis ganado",
          "form_3p" : "hayan ganado"
        },
        "future_perfect" : {
          "form_1s" : "hubiere ganado",
          "form_2s" : "hubieres ganado",
          "form_3s" : "hubiere ganado",
          "form_1p" : "hubiéremos ganado",
          "form_2p" : "hubiereis ganado",
          "form_3p" : "hubieren ganado"
        },
        "past_perfect" : {
          "form_1s" : "hubiera ganado",
          "form_2s" : "hubieras ganado",
          "form_3s" : "hubiera ganado",
          "form_1p" : "hubiéramos ganado",
          "form_2p" : "hubierais ganado",
          "form_3p" : "hubieran ganado"
        }
      },
      "imperative_affirmative" : {
        "present" : {
          "form_1s" : "",
          "form_2s" : "gana",
          "form_3s" : "ganad",
          "form_1p" : "",
          "form_2p" : "gane",
          "form_3p" : "ganen"
        }
      },
      "imperative_negative" : {
        "present" : {
          "form_1s" : "",
          "form_2s" : "no ganes",
          "form_3s" : "no ganéis",
          "form_1p" : "",
          "form_2p" : "no gane",
          "form_3p" : "no ganen"
        }
      }
    },
    "meta" : {
      "infinitive" : "ganar",
      "infinitive_english" : "to win, gain, earn, get, acquire",
      "verb_english" : "Win! Don't win!",
      "gerund" : "ganando",
      "gerund_english" : "winning",
      "pastparticiple" : "ganado",
      "pastparticiple_english" : "won"
    }
  },
  "descender" : {
    "useage" : {
      "indicative" : {
        "imperfect" : {
          "form_1s" : "descendía",
          "form_2s" : "descendías",
          "form_3s" : "descendía",
          "form_1p" : "descendíamos",
          "form_2p" : "descendíais",
          "form_3p" : "descendían"
        },
        "present_perfect" : {
          "form_1s" : "he descendido",
          "form_2s" : "has descendido",
          "form_3s" : "ha descendido",
          "form_1p" : "hemos descendido",
          "form_2p" : "habéis descendido",
          "form_3p" : "han descendido"
        },
        "conditional" : {
          "form_1s" : "descendería",
          "form_2s" : "descenderías",
          "form_3s" : "descendería",
          "form_1p" : "descenderíamos",
          "form_2p" : "descenderíais",
          "form_3p" : "descenderían"
        },
        "past_perfect" : {
          "form_1s" : "había descendido",
          "form_2s" : "habías descendido",
          "form_3s" : "había descendido",
          "form_1p" : "habíamos descendido",
          "form_2p" : "habíais descendido",
          "form_3p" : "habían descendido"
        },
        "preterite" : {
          "form_1s" : "descendí",
          "form_2s" : "descendiste",
          "form_3s" : "descendió",
          "form_1p" : "descendimos",
          "form_2p" : "descendisteis",
          "form_3p" : "descendieron"
        },
        "future_perfect" : {
          "form_1s" : "habré descendido",
          "form_2s" : "habrás descendido",
          "form_3s" : "habrá descendido",
          "form_1p" : "habremos descendido",
          "form_2p" : "habréis descendido",
          "form_3p" : "habrán descendido"
        },
        "conditional perfect" : {
          "form_1s" : "habría descendido",
          "form_2s" : "habrías descendido",
          "form_3s" : "habría descendido",
          "form_1p" : "habríamos descendido",
          "form_2p" : "habríais descendido",
          "form_3p" : "habrían descendido"
        },
        "present" : {
          "form_1s" : "desciendo",
          "form_2s" : "desciendes",
          "form_3s" : "desciende",
          "form_1p" : "descendemos",
          "form_2p" : "descendéis",
          "form_3p" : "descienden"
        },
        "future" : {
          "form_1s" : "descenderé",
          "form_2s" : "descenderás",
          "form_3s" : "descenderá",
          "form_1p" : "descenderemos",
          "form_2p" : "descenderéis",
          "form_3p" : "descenderán"
        }
      },
      "subjunctive" : {
        "present" : {
          "form_1s" : "descienda",
          "form_2s" : "desciendas",
          "form_3s" : "descienda",
          "form_1p" : "descendamos",
          "form_2p" : "descendáis",
          "form_3p" : "desciendan"
        },
        "imperfect" : {
          "form_1s" : "descendiera",
          "form_2s" : "descendieras",
          "form_3s" : "descendiera",
          "form_1p" : "descendiéramos",
          "form_2p" : "descendierais",
          "form_3p" : "descendieran"
        },
        "future" : {
          "form_1s" : "descendiere",
          "form_2s" : "descendieres",
          "form_3s" : "descendiere",
          "form_1p" : "descendiéremos",
          "form_2p" : "descendiereis",
          "form_3p" : "descendieren"
        },
        "present_perfect" : {
          "form_1s" : "haya descendido",
          "form_2s" : "hayas descendido",
          "form_3s" : "haya descendido",
          "form_1p" : "hayamos descendido",
          "form_2p" : "hayáis descendido",
          "form_3p" : "hayan descendido"
        },
        "future_perfect" : {
          "form_1s" : "hubiere descendido",
          "form_2s" : "hubieres descendido",
          "form_3s" : "hubiere descendido",
          "form_1p" : "hubiéremos descendido",
          "form_2p" : "hubiereis descendido",
          "form_3p" : "hubieren descendido"
        },
        "past_perfect" : {
          "form_1s" : "hubiera descendido",
          "form_2s" : "hubieras descendido",
          "form_3s" : "hubiera descendido",
          "form_1p" : "hubiéramos descendido",
          "form_2p" : "hubierais descendido",
          "form_3p" : "hubieran descendido"
        }
      },
      "imperative_affirmative" : {
        "present" : {
          "form_1s" : "",
          "form_2s" : "desciende",
          "form_3s" : "descended",
          "form_1p" : "",
          "form_2p" : "descienda",
          "form_3p" : "desciendan"
        }
      },
      "imperative_negative" : {
        "present" : {
          "form_1s" : "",
          "form_2s" : "no desciendas",
          "form_3s" : "no descendáis",
          "form_1p" : "",
          "form_2p" : "no descienda",
          "form_3p" : "no desciendan"
        }
      }
    },
    "meta" : {
      "infinitive" : "descender",
      "infinitive_english" : "to descend, lower",
      "verb_english" : "Descend! Don't descend!",
      "gerund" : "descendiendo",
      "gerund_english" : "descending",
      "pastparticiple" : "descendido",
      "pastparticiple_english" : "descended"
    }
  },
  "simbolizar" : {
    "useage" : {
      "indicative" : {
        "imperfect" : {
          "form_1s" : "simbolizaba",
          "form_2s" : "simbolizabas",
          "form_3s" : "simbolizaba",
          "form_1p" : "simbolizábamos",
          "form_2p" : "simbolizabais",
          "form_3p" : "simbolizaban"
        },
        "present_perfect" : {
          "form_1s" : "he simbolizado",
          "form_2s" : "has simbolizado",
          "form_3s" : "ha simbolizado",
          "form_1p" : "hemos simbolizado",
          "form_2p" : "habéis simbolizado",
          "form_3p" : "han simbolizado"
        },
        "conditional" : {
          "form_1s" : "simbolizaría",
          "form_2s" : "simbolizarías",
          "form_3s" : "simbolizaría",
          "form_1p" : "simbolizaríamos",
          "form_2p" : "simbolizaríais",
          "form_3p" : "simbolizarían"
        },
        "past_perfect" : {
          "form_1s" : "había simbolizado",
          "form_2s" : "habías simbolizado",
          "form_3s" : "había simbolizado",
          "form_1p" : "habíamos simbolizado",
          "form_2p" : "habíais simbolizado",
          "form_3p" : "habían simbolizado"
        },
        "preterite" : {
          "form_1s" : "simbolicé",
          "form_2s" : "simbolizaste",
          "form_3s" : "simbolizó",
          "form_1p" : "simbolizamos",
          "form_2p" : "simbolizasteis",
          "form_3p" : "simbolizaron"
        },
        "future_perfect" : {
          "form_1s" : "habré simbolizado",
          "form_2s" : "habrás simbolizado",
          "form_3s" : "habrá simbolizado",
          "form_1p" : "habremos simbolizado",
          "form_2p" : "habréis simbolizado",
          "form_3p" : "habrán simbolizado"
        },
        "conditional perfect" : {
          "form_1s" : "habría simbolizado",
          "form_2s" : "habrías simbolizado",
          "form_3s" : "habría simbolizado",
          "form_1p" : "habríamos simbolizado",
          "form_2p" : "habríais simbolizado",
          "form_3p" : "habrían simbolizado"
        },
        "present" : {
          "form_1s" : "simbolizo",
          "form_2s" : "simbolizas",
          "form_3s" : "simboliza",
          "form_1p" : "simbolizamos",
          "form_2p" : "simbolizáis",
          "form_3p" : "simbolizan"
        },
        "future" : {
          "form_1s" : "simbolizaré",
          "form_2s" : "simbolizarás",
          "form_3s" : "simbolizará",
          "form_1p" : "simbolizaremos",
          "form_2p" : "simbolizaréis",
          "form_3p" : "simbolizarán"
        }
      },
      "subjunctive" : {
        "present" : {
          "form_1s" : "simbolice",
          "form_2s" : "simbolices",
          "form_3s" : "simbolice",
          "form_1p" : "simbolicemos",
          "form_2p" : "simbolicéis",
          "form_3p" : "simbolicen"
        },
        "imperfect" : {
          "form_1s" : "simbolizara",
          "form_2s" : "simbolizaras",
          "form_3s" : "simbolizara",
          "form_1p" : "simbolizáramos",
          "form_2p" : "simbolizarais",
          "form_3p" : "simbolizaran"
        },
        "future" : {
          "form_1s" : "simbolizare",
          "form_2s" : "simbolizares",
          "form_3s" : "simbolizare",
          "form_1p" : "simbolizáremos",
          "form_2p" : "simbolizareis",
          "form_3p" : "simbolizaren"
        },
        "present_perfect" : {
          "form_1s" : "haya simbolizado",
          "form_2s" : "hayas simbolizado",
          "form_3s" : "haya simbolizado",
          "form_1p" : "hayamos simbolizado",
          "form_2p" : "hayáis simbolizado",
          "form_3p" : "hayan simbolizado"
        },
        "future_perfect" : {
          "form_1s" : "hubiere simbolizado",
          "form_2s" : "hubieres simbolizado",
          "form_3s" : "hubiere simbolizado",
          "form_1p" : "hubiéremos simbolizado",
          "form_2p" : "hubiereis simbolizado",
          "form_3p" : "hubieren simbolizado"
        },
        "past_perfect" : {
          "form_1s" : "hubiera simbolizado",
          "form_2s" : "hubieras simbolizado",
          "form_3s" : "hubiera simbolizado",
          "form_1p" : "hubiéramos simbolizado",
          "form_2p" : "hubierais simbolizado",
          "form_3p" : "hubieran simbolizado"
        }
      },
      "imperative_affirmative" : {
        "present" : {
          "form_1s" : "",
          "form_2s" : "simboliza",
          "form_3s" : "simbolizad",
          "form_1p" : "",
          "form_2p" : "simbolice",
          "form_3p" : "simbolicen"
        }
      },
      "imperative_negative" : {
        "present" : {
          "form_1s" : "",
          "form_2s" : "no simbolices",
          "form_3s" : "no simbolicéis",
          "form_1p" : "",
          "form_2p" : "no simbolice",
          "form_3p" : "no simbolicen"
        }
      }
    },
    "meta" : {
      "infinitive" : "simbolizar",
      "infinitive_english" : "to symbolize, represent, stand for",
      "verb_english" : "Symbolize! Don't symbolize!",
      "gerund" : "simbolizando",
      "gerund_english" : "symbolizing",
      "pastparticiple" : "simbolizado",
      "pastparticiple_english" : "symbolized"
    }
  },
  "convidar" : {
    "useage" : {
      "indicative" : {
        "imperfect" : {
          "form_1s" : "convidaba",
          "form_2s" : "convidabas",
          "form_3s" : "convidaba",
          "form_1p" : "convidábamos",
          "form_2p" : "convidabais",
          "form_3p" : "convidaban"
        },
        "present_perfect" : {
          "form_1s" : "he convidado",
          "form_2s" : "has convidado",
          "form_3s" : "ha convidado",
          "form_1p" : "hemos convidado",
          "form_2p" : "habéis convidado",
          "form_3p" : "han convidado"
        },
        "conditional" : {
          "form_1s" : "convidaría",
          "form_2s" : "convidarías",
          "form_3s" : "convidaría",
          "form_1p" : "convidaríamos",
          "form_2p" : "convidaríais",
          "form_3p" : "convidarían"
        },
        "past_perfect" : {
          "form_1s" : "había convidado",
          "form_2s" : "habías convidado",
          "form_3s" : "había convidado",
          "form_1p" : "habíamos convidado",
          "form_2p" : "habíais convidado",
          "form_3p" : "habían convidado"
        },
        "preterite" : {
          "form_1s" : "convidé",
          "form_2s" : "convidaste",
          "form_3s" : "convidó",
          "form_1p" : "convidamos",
          "form_2p" : "convidasteis",
          "form_3p" : "convidaron"
        },
        "future_perfect" : {
          "form_1s" : "habré convidado",
          "form_2s" : "habrás convidado",
          "form_3s" : "habrá convidado",
          "form_1p" : "habremos convidado",
          "form_2p" : "habréis convidado",
          "form_3p" : "habrán convidado"
        },
        "conditional perfect" : {
          "form_1s" : "habría convidado",
          "form_2s" : "habrías convidado",
          "form_3s" : "habría convidado",
          "form_1p" : "habríamos convidado",
          "form_2p" : "habríais convidado",
          "form_3p" : "habrían convidado"
        },
        "present" : {
          "form_1s" : "convido",
          "form_2s" : "convidas",
          "form_3s" : "convida",
          "form_1p" : "convidamos",
          "form_2p" : "convidáis",
          "form_3p" : "convidan"
        },
        "future" : {
          "form_1s" : "convidaré",
          "form_2s" : "convidarás",
          "form_3s" : "convidará",
          "form_1p" : "convidaremos",
          "form_2p" : "convidaréis",
          "form_3p" : "convidarán"
        }
      },
      "subjunctive" : {
        "present" : {
          "form_1s" : "convide",
          "form_2s" : "convides",
          "form_3s" : "convide",
          "form_1p" : "convidemos",
          "form_2p" : "convidéis",
          "form_3p" : "conviden"
        },
        "imperfect" : {
          "form_1s" : "convidara",
          "form_2s" : "convidaras",
          "form_3s" : "convidara",
          "form_1p" : "convidáramos",
          "form_2p" : "convidarais",
          "form_3p" : "convidaran"
        },
        "future" : {
          "form_1s" : "convidare",
          "form_2s" : "convidares",
          "form_3s" : "convidare",
          "form_1p" : "convidáremos",
          "form_2p" : "convidareis",
          "form_3p" : "convidaren"
        },
        "present_perfect" : {
          "form_1s" : "haya convidado",
          "form_2s" : "hayas convidado",
          "form_3s" : "haya convidado",
          "form_1p" : "hayamos convidado",
          "form_2p" : "hayáis convidado",
          "form_3p" : "hayan convidado"
        },
        "future_perfect" : {
          "form_1s" : "hubiere convidado",
          "form_2s" : "hubieres convidado",
          "form_3s" : "hubiere convidado",
          "form_1p" : "hubiéremos convidado",
          "form_2p" : "hubiereis convidado",
          "form_3p" : "hubieren convidado"
        },
        "past_perfect" : {
          "form_1s" : "hubiera convidado",
          "form_2s" : "hubieras convidado",
          "form_3s" : "hubiera convidado",
          "form_1p" : "hubiéramos convidado",
          "form_2p" : "hubierais convidado",
          "form_3p" : "hubieran convidado"
        }
      },
      "imperative_affirmative" : {
        "present" : {
          "form_1s" : "",
          "form_2s" : "convida",
          "form_3s" : "convidad",
          "form_1p" : "",
          "form_2p" : "convide",
          "form_3p" : "conviden"
        }
      },
      "imperative_negative" : {
        "present" : {
          "form_1s" : "",
          "form_2s" : "no convides",
          "form_3s" : "no convidéis",
          "form_1p" : "",
          "form_2p" : "no convide",
          "form_3p" : "no conviden"
        }
      }
    },
    "meta" : {
      "infinitive" : "convidar",
      "infinitive_english" : "to invite",
      "verb_english" : "Invite! Don't invite!",
      "gerund" : "convidando",
      "gerund_english" : "inviting",
      "pastparticiple" : "convidado",
      "pastparticiple_english" : "invited"
    }
  },
  "escribir" : {
    "useage" : {
      "indicative" : {
        "imperfect" : {
          "form_1s" : "escribía",
          "form_2s" : "escribías",
          "form_3s" : "escribía",
          "form_1p" : "escribíamos",
          "form_2p" : "escribíais",
          "form_3p" : "escribían"
        },
        "present_perfect" : {
          "form_1s" : "he escrito",
          "form_2s" : "has escrito",
          "form_3s" : "ha escrito",
          "form_1p" : "hemos escrito",
          "form_2p" : "habéis escrito",
          "form_3p" : "han escrito"
        },
        "conditional" : {
          "form_1s" : "escribiría",
          "form_2s" : "escribirías",
          "form_3s" : "escribiría",
          "form_1p" : "escribiríamos",
          "form_2p" : "escribiríais",
          "form_3p" : "escribirían"
        },
        "past_perfect" : {
          "form_1s" : "había escrito",
          "form_2s" : "habías escrito",
          "form_3s" : "había escrito",
          "form_1p" : "habíamos escrito",
          "form_2p" : "habíais escrito",
          "form_3p" : "habían escrito"
        },
        "preterite" : {
          "form_1s" : "escribí",
          "form_2s" : "escribiste",
          "form_3s" : "escribió",
          "form_1p" : "escribimos",
          "form_2p" : "escribisteis",
          "form_3p" : "escribieron"
        },
        "future_perfect" : {
          "form_1s" : "habré escrito",
          "form_2s" : "habrás escrito",
          "form_3s" : "habrá escrito",
          "form_1p" : "habremos escrito",
          "form_2p" : "habréis escrito",
          "form_3p" : "habrán escrito"
        },
        "conditional perfect" : {
          "form_1s" : "habría escrito",
          "form_2s" : "habrías escrito",
          "form_3s" : "habría escrito",
          "form_1p" : "habríamos escrito",
          "form_2p" : "habríais escrito",
          "form_3p" : "habrían escrito"
        },
        "present" : {
          "form_1s" : "escribo",
          "form_2s" : "escribes",
          "form_3s" : "escribe",
          "form_1p" : "escribimos",
          "form_2p" : "escribís",
          "form_3p" : "escriben"
        },
        "future" : {
          "form_1s" : "escribiré",
          "form_2s" : "escribirás",
          "form_3s" : "escribirá",
          "form_1p" : "escribiremos",
          "form_2p" : "escribiréis",
          "form_3p" : "escribirán"
        }
      },
      "subjunctive" : {
        "present" : {
          "form_1s" : "escriba",
          "form_2s" : "escribas",
          "form_3s" : "escriba",
          "form_1p" : "escribamos",
          "form_2p" : "escribáis",
          "form_3p" : "escriban"
        },
        "imperfect" : {
          "form_1s" : "escribiera",
          "form_2s" : "escribieras",
          "form_3s" : "escribiera",
          "form_1p" : "escribiéramos",
          "form_2p" : "escribierais",
          "form_3p" : "escribieran"
        },
        "future" : {
          "form_1s" : "escribiere",
          "form_2s" : "escribieres",
          "form_3s" : "escribiere",
          "form_1p" : "escribiéremos",
          "form_2p" : "escribiereis",
          "form_3p" : "escribieren"
        },
        "present_perfect" : {
          "form_1s" : "haya escrito",
          "form_2s" : "hayas escrito",
          "form_3s" : "haya escrito",
          "form_1p" : "hayamos escrito",
          "form_2p" : "hayáis escrito",
          "form_3p" : "hayan escrito"
        },
        "future_perfect" : {
          "form_1s" : "hubiere escrito",
          "form_2s" : "hubieres escrito",
          "form_3s" : "hubiere escrito",
          "form_1p" : "hubiéremos escrito",
          "form_2p" : "hubiereis escrito",
          "form_3p" : "hubieren escrito"
        },
        "past_perfect" : {
          "form_1s" : "hubiera escrito",
          "form_2s" : "hubieras escrito",
          "form_3s" : "hubiera escrito",
          "form_1p" : "hubiéramos escrito",
          "form_2p" : "hubierais escrito",
          "form_3p" : "hubieran escrito"
        }
      },
      "imperative_affirmative" : {
        "present" : {
          "form_1s" : "",
          "form_2s" : "escribe",
          "form_3s" : "escribid",
          "form_1p" : "",
          "form_2p" : "escriba",
          "form_3p" : "escriban"
        }
      },
      "imperative_negative" : {
        "present" : {
          "form_1s" : "",
          "form_2s" : "no escribas",
          "form_3s" : "no escribáis",
          "form_1p" : "",
          "form_2p" : "no escriba",
          "form_3p" : "no escriban"
        }
      }
    },
    "meta" : {
      "infinitive" : "escribir",
      "infinitive_english" : "to write",
      "verb_english" : "Write! Don't write!",
      "gerund" : "escribiendo",
      "gerund_english" : "writing",
      "pastparticiple" : "escrito",
      "pastparticiple_english" : "written"
    }
  },
  "imprimir" : {
    "useage" : {
      "indicative" : {
        "imperfect" : {
          "form_1s" : "imprimía",
          "form_2s" : "imprimías",
          "form_3s" : "imprimía",
          "form_1p" : "imprimíamos",
          "form_2p" : "imprimíais",
          "form_3p" : "imprimían"
        },
        "present_perfect" : {
          "form_1s" : "he imprimido",
          "form_2s" : "has imprimido",
          "form_3s" : "ha imprimido",
          "form_1p" : "hemos imprimido",
          "form_2p" : "habéis imprimido",
          "form_3p" : "han imprimido"
        },
        "conditional" : {
          "form_1s" : "imprimiría",
          "form_2s" : "imprimirías",
          "form_3s" : "imprimiría",
          "form_1p" : "imprimiríamos",
          "form_2p" : "imprimiríais",
          "form_3p" : "imprimirían"
        },
        "past_perfect" : {
          "form_1s" : "había imprimido",
          "form_2s" : "habías imprimido",
          "form_3s" : "había imprimido",
          "form_1p" : "habíamos imprimido",
          "form_2p" : "habíais imprimido",
          "form_3p" : "habían imprimido"
        },
        "preterite" : {
          "form_1s" : "imprimí",
          "form_2s" : "imprimiste",
          "form_3s" : "imprimió",
          "form_1p" : "imprimimos",
          "form_2p" : "imprimisteis",
          "form_3p" : "imprimieron"
        },
        "future_perfect" : {
          "form_1s" : "habré imprimido",
          "form_2s" : "habrás imprimido",
          "form_3s" : "habrá imprimido",
          "form_1p" : "habremos imprimido",
          "form_2p" : "habréis imprimido",
          "form_3p" : "habrán imprimido"
        },
        "conditional perfect" : {
          "form_1s" : "habría imprimido",
          "form_2s" : "habrías imprimido",
          "form_3s" : "habría imprimido",
          "form_1p" : "habríamos imprimido",
          "form_2p" : "habríais imprimido",
          "form_3p" : "habrían imprimido"
        },
        "present" : {
          "form_1s" : "imprimo",
          "form_2s" : "imprimes",
          "form_3s" : "imprime",
          "form_1p" : "imprimimos",
          "form_2p" : "imprimís",
          "form_3p" : "imprimen"
        },
        "future" : {
          "form_1s" : "imprimiré",
          "form_2s" : "imprimirás",
          "form_3s" : "imprimirá",
          "form_1p" : "imprimiremos",
          "form_2p" : "imprimiréis",
          "form_3p" : "imprimirán"
        }
      },
      "subjunctive" : {
        "present" : {
          "form_1s" : "imprima",
          "form_2s" : "imprimas",
          "form_3s" : "imprima",
          "form_1p" : "imprimamos",
          "form_2p" : "imprimáis",
          "form_3p" : "impriman"
        },
        "imperfect" : {
          "form_1s" : "imprimiera",
          "form_2s" : "imprimieras",
          "form_3s" : "imprimiera",
          "form_1p" : "imprimiéramos",
          "form_2p" : "imprimierais",
          "form_3p" : "imprimieran"
        },
        "future" : {
          "form_1s" : "imprimiere",
          "form_2s" : "imprimieres",
          "form_3s" : "imprimiere",
          "form_1p" : "imprimiéremos",
          "form_2p" : "imprimiereis",
          "form_3p" : "imprimieren"
        },
        "present_perfect" : {
          "form_1s" : "haya imprimido",
          "form_2s" : "hayas imprimido",
          "form_3s" : "haya imprimido",
          "form_1p" : "hayamos imprimido",
          "form_2p" : "hayáis imprimido",
          "form_3p" : "hayan imprimido"
        },
        "future_perfect" : {
          "form_1s" : "hubiere imprimido",
          "form_2s" : "hubieres imprimido",
          "form_3s" : "hubiere imprimido",
          "form_1p" : "hubiéremos imprimido",
          "form_2p" : "hubiereis imprimido",
          "form_3p" : "hubieren imprimido"
        },
        "past_perfect" : {
          "form_1s" : "hubiera imprimido",
          "form_2s" : "hubieras imprimido",
          "form_3s" : "hubiera imprimido",
          "form_1p" : "hubiéramos imprimido",
          "form_2p" : "hubierais imprimido",
          "form_3p" : "hubieran imprimido"
        }
      },
      "imperative_affirmative" : {
        "present" : {
          "form_1s" : "",
          "form_2s" : "imprime",
          "form_3s" : "imprimid",
          "form_1p" : "",
          "form_2p" : "imprima",
          "form_3p" : "impriman"
        }
      },
      "imperative_negative" : {
        "present" : {
          "form_1s" : "",
          "form_2s" : "no imprimas",
          "form_3s" : "no imprimáis",
          "form_1p" : "",
          "form_2p" : "no imprima",
          "form_3p" : "no impriman"
        }
      }
    },
    "meta" : {
      "infinitive" : "imprimir",
      "infinitive_english" : "to print",
      "verb_english" : "Print! Don't print!",
      "gerund" : "imprimiendo",
      "gerund_english" : "printing",
      "pastparticiple" : "imprimido, impreso",
      "pastparticiple_english" : "printed"
    }
  },
  "florecer" : {
    "useage" : {
      "indicative" : {
        "imperfect" : {
          "form_1s" : "florecía",
          "form_2s" : "florecías",
          "form_3s" : "florecía",
          "form_1p" : "florecíamos",
          "form_2p" : "florecíais",
          "form_3p" : "florecían"
        },
        "present_perfect" : {
          "form_1s" : "he florecido",
          "form_2s" : "has florecido",
          "form_3s" : "ha florecido",
          "form_1p" : "hemos florecido",
          "form_2p" : "habéis florecido",
          "form_3p" : "han florecido"
        },
        "conditional" : {
          "form_1s" : "florecería",
          "form_2s" : "florecerías",
          "form_3s" : "florecería",
          "form_1p" : "floreceríamos",
          "form_2p" : "floreceríais",
          "form_3p" : "florecerían"
        },
        "past_perfect" : {
          "form_1s" : "había florecido",
          "form_2s" : "habías florecido",
          "form_3s" : "había florecido",
          "form_1p" : "habíamos florecido",
          "form_2p" : "habíais florecido",
          "form_3p" : "habían florecido"
        },
        "preterite" : {
          "form_1s" : "florecí",
          "form_2s" : "floreciste",
          "form_3s" : "floreció",
          "form_1p" : "florecimos",
          "form_2p" : "florecisteis",
          "form_3p" : "florecieron"
        },
        "future_perfect" : {
          "form_1s" : "habré florecido",
          "form_2s" : "habrás florecido",
          "form_3s" : "habrá florecido",
          "form_1p" : "habremos florecido",
          "form_2p" : "habréis florecido",
          "form_3p" : "habrán florecido"
        },
        "conditional perfect" : {
          "form_1s" : "habría florecido",
          "form_2s" : "habrías florecido",
          "form_3s" : "habría florecido",
          "form_1p" : "habríamos florecido",
          "form_2p" : "habríais florecido",
          "form_3p" : "habrían florecido"
        },
        "present" : {
          "form_1s" : "florezco",
          "form_2s" : "floreces",
          "form_3s" : "florece",
          "form_1p" : "florecemos",
          "form_2p" : "florecéis",
          "form_3p" : "florecen"
        },
        "future" : {
          "form_1s" : "floreceré",
          "form_2s" : "florecerás",
          "form_3s" : "florecerá",
          "form_1p" : "floreceremos",
          "form_2p" : "floreceréis",
          "form_3p" : "florecerán"
        }
      },
      "subjunctive" : {
        "present" : {
          "form_1s" : "florezca",
          "form_2s" : "florezcas",
          "form_3s" : "florezca",
          "form_1p" : "florezcamos",
          "form_2p" : "florezcáis",
          "form_3p" : "florezcan"
        },
        "imperfect" : {
          "form_1s" : "floreciera",
          "form_2s" : "florecieras",
          "form_3s" : "floreciera",
          "form_1p" : "floreciéramos",
          "form_2p" : "florecierais",
          "form_3p" : "florecieran"
        },
        "future" : {
          "form_1s" : "floreciere",
          "form_2s" : "florecieres",
          "form_3s" : "floreciere",
          "form_1p" : "floreciéremos",
          "form_2p" : "floreciereis",
          "form_3p" : "florecieren"
        },
        "present_perfect" : {
          "form_1s" : "haya florecido",
          "form_2s" : "hayas florecido",
          "form_3s" : "haya florecido",
          "form_1p" : "hayamos florecido",
          "form_2p" : "hayáis florecido",
          "form_3p" : "hayan florecido"
        },
        "future_perfect" : {
          "form_1s" : "hubiere florecido",
          "form_2s" : "hubieres florecido",
          "form_3s" : "hubiere florecido",
          "form_1p" : "hubiéremos florecido",
          "form_2p" : "hubiereis florecido",
          "form_3p" : "hubieren florecido"
        },
        "past_perfect" : {
          "form_1s" : "hubiera florecido",
          "form_2s" : "hubieras florecido",
          "form_3s" : "hubiera florecido",
          "form_1p" : "hubiéramos florecido",
          "form_2p" : "hubierais florecido",
          "form_3p" : "hubieran florecido"
        }
      },
      "imperative_affirmative" : {
        "present" : {
          "form_1s" : "",
          "form_2s" : "florece",
          "form_3s" : "floreced",
          "form_1p" : "",
          "form_2p" : "florezca",
          "form_3p" : "florezcan"
        }
      },
      "imperative_negative" : {
        "present" : {
          "form_1s" : "",
          "form_2s" : "no florezcas",
          "form_3s" : "no florezcáis",
          "form_1p" : "",
          "form_2p" : "no florezca",
          "form_3p" : "no florezcan"
        }
      }
    },
    "meta" : {
      "infinitive" : "florecer",
      "infinitive_english" : "to flourish, flower, bloom",
      "verb_english" : "Flourish! Don't flourish!",
      "gerund" : "floreciendo",
      "gerund_english" : "flourishing",
      "pastparticiple" : "florecido",
      "pastparticiple_english" : "flourished"
    }
  },
  "tragar" : {
    "useage" : {
      "indicative" : {
        "imperfect" : {
          "form_1s" : "tragaba",
          "form_2s" : "tragabas",
          "form_3s" : "tragaba",
          "form_1p" : "tragábamos",
          "form_2p" : "tragabais",
          "form_3p" : "tragaban"
        },
        "present_perfect" : {
          "form_1s" : "he tragado",
          "form_2s" : "has tragado",
          "form_3s" : "ha tragado",
          "form_1p" : "hemos tragado",
          "form_2p" : "habéis tragado",
          "form_3p" : "han tragado"
        },
        "conditional" : {
          "form_1s" : "tragaría",
          "form_2s" : "tragarías",
          "form_3s" : "tragaría",
          "form_1p" : "tragaríamos",
          "form_2p" : "tragaríais",
          "form_3p" : "tragarían"
        },
        "past_perfect" : {
          "form_1s" : "había tragado",
          "form_2s" : "habías tragado",
          "form_3s" : "había tragado",
          "form_1p" : "habíamos tragado",
          "form_2p" : "habíais tragado",
          "form_3p" : "habían tragado"
        },
        "preterite" : {
          "form_1s" : "tragué",
          "form_2s" : "tragaste",
          "form_3s" : "tragó",
          "form_1p" : "tragamos",
          "form_2p" : "tragasteis",
          "form_3p" : "tragaron"
        },
        "future_perfect" : {
          "form_1s" : "habré tragado",
          "form_2s" : "habrás tragado",
          "form_3s" : "habrá tragado",
          "form_1p" : "habremos tragado",
          "form_2p" : "habréis tragado",
          "form_3p" : "habrán tragado"
        },
        "conditional perfect" : {
          "form_1s" : "habría tragado",
          "form_2s" : "habrías tragado",
          "form_3s" : "habría tragado",
          "form_1p" : "habríamos tragado",
          "form_2p" : "habríais tragado",
          "form_3p" : "habrían tragado"
        },
        "present" : {
          "form_1s" : "trago",
          "form_2s" : "tragas",
          "form_3s" : "traga",
          "form_1p" : "tragamos",
          "form_2p" : "tragáis",
          "form_3p" : "tragan"
        },
        "future" : {
          "form_1s" : "tragaré",
          "form_2s" : "tragarás",
          "form_3s" : "tragará",
          "form_1p" : "tragaremos",
          "form_2p" : "tragaréis",
          "form_3p" : "tragarán"
        }
      },
      "subjunctive" : {
        "present" : {
          "form_1s" : "trague",
          "form_2s" : "tragues",
          "form_3s" : "trague",
          "form_1p" : "traguemos",
          "form_2p" : "traguéis",
          "form_3p" : "traguen"
        },
        "imperfect" : {
          "form_1s" : "tragara",
          "form_2s" : "tragaras",
          "form_3s" : "tragara",
          "form_1p" : "tragáramos",
          "form_2p" : "tragarais",
          "form_3p" : "tragaran"
        },
        "future" : {
          "form_1s" : "tragare",
          "form_2s" : "tragares",
          "form_3s" : "tragare",
          "form_1p" : "tragáremos",
          "form_2p" : "tragareis",
          "form_3p" : "tragaren"
        },
        "present_perfect" : {
          "form_1s" : "haya tragado",
          "form_2s" : "hayas tragado",
          "form_3s" : "haya tragado",
          "form_1p" : "hayamos tragado",
          "form_2p" : "hayáis tragado",
          "form_3p" : "hayan tragado"
        },
        "future_perfect" : {
          "form_1s" : "hubiere tragado",
          "form_2s" : "hubieres tragado",
          "form_3s" : "hubiere tragado",
          "form_1p" : "hubiéremos tragado",
          "form_2p" : "hubiereis tragado",
          "form_3p" : "hubieren tragado"
        },
        "past_perfect" : {
          "form_1s" : "hubiera tragado",
          "form_2s" : "hubieras tragado",
          "form_3s" : "hubiera tragado",
          "form_1p" : "hubiéramos tragado",
          "form_2p" : "hubierais tragado",
          "form_3p" : "hubieran tragado"
        }
      },
      "imperative_affirmative" : {
        "present" : {
          "form_1s" : "",
          "form_2s" : "traga",
          "form_3s" : "tragad",
          "form_1p" : "",
          "form_2p" : "trague",
          "form_3p" : "traguen"
        }
      },
      "imperative_negative" : {
        "present" : {
          "form_1s" : "",
          "form_2s" : "no tragues",
          "form_3s" : "no traguéis",
          "form_1p" : "",
          "form_2p" : "no trague",
          "form_3p" : "no traguen"
        }
      }
    },
    "meta" : {
      "infinitive" : "tragar",
      "infinitive_english" : "to swallow, drink up, gulp down; to absorb, soak up; to put up with",
      "verb_english" : "Swallow! Don't swallow!",
      "gerund" : "tragando",
      "gerund_english" : "swallowing",
      "pastparticiple" : "tragado",
      "pastparticiple_english" : "swallowed"
    }
  },
  "bañar" : {
    "useage" : {
      "indicative" : {
        "imperfect" : {
          "form_1s" : "bañaba",
          "form_2s" : "bañabas",
          "form_3s" : "bañaba",
          "form_1p" : "bañábamos",
          "form_2p" : "bañabais",
          "form_3p" : "bañaban"
        },
        "present_perfect" : {
          "form_1s" : "he bañado",
          "form_2s" : "has bañado",
          "form_3s" : "ha bañado",
          "form_1p" : "hemos bañado",
          "form_2p" : "habéis bañado",
          "form_3p" : "han bañado"
        },
        "conditional" : {
          "form_1s" : "bañaría",
          "form_2s" : "bañarías",
          "form_3s" : "bañaría",
          "form_1p" : "bañaríamos",
          "form_2p" : "bañaríais",
          "form_3p" : "bañarían"
        },
        "past_perfect" : {
          "form_1s" : "había bañado",
          "form_2s" : "habías bañado",
          "form_3s" : "había bañado",
          "form_1p" : "habíamos bañado",
          "form_2p" : "habíais bañado",
          "form_3p" : "habían bañado"
        },
        "preterite" : {
          "form_1s" : "bañé",
          "form_2s" : "bañaste",
          "form_3s" : "bañó",
          "form_1p" : "bañamos",
          "form_2p" : "bañasteis",
          "form_3p" : "bañaron"
        },
        "future_perfect" : {
          "form_1s" : "habré bañado",
          "form_2s" : "habrás bañado",
          "form_3s" : "habrá bañado",
          "form_1p" : "habremos bañado",
          "form_2p" : "habréis bañado",
          "form_3p" : "habrán bañado"
        },
        "conditional perfect" : {
          "form_1s" : "habría bañado",
          "form_2s" : "habrías bañado",
          "form_3s" : "habría bañado",
          "form_1p" : "habríamos bañado",
          "form_2p" : "habríais bañado",
          "form_3p" : "habrían bañado"
        },
        "present" : {
          "form_1s" : "baño",
          "form_2s" : "bañas",
          "form_3s" : "baña",
          "form_1p" : "bañamos",
          "form_2p" : "bañáis",
          "form_3p" : "bañan"
        },
        "future" : {
          "form_1s" : "bañaré",
          "form_2s" : "bañarás",
          "form_3s" : "bañará",
          "form_1p" : "bañaremos",
          "form_2p" : "bañaréis",
          "form_3p" : "bañarán"
        }
      },
      "subjunctive" : {
        "present" : {
          "form_1s" : "bañe",
          "form_2s" : "bañes",
          "form_3s" : "bañe",
          "form_1p" : "bañemos",
          "form_2p" : "bañéis",
          "form_3p" : "bañen"
        },
        "imperfect" : {
          "form_1s" : "bañara",
          "form_2s" : "bañaras",
          "form_3s" : "bañara",
          "form_1p" : "bañáramos",
          "form_2p" : "bañarais",
          "form_3p" : "bañaran"
        },
        "future" : {
          "form_1s" : "bañare",
          "form_2s" : "bañares",
          "form_3s" : "bañare",
          "form_1p" : "bañáremos",
          "form_2p" : "bañareis",
          "form_3p" : "bañaren"
        },
        "present_perfect" : {
          "form_1s" : "haya bañado",
          "form_2s" : "hayas bañado",
          "form_3s" : "haya bañado",
          "form_1p" : "hayamos bañado",
          "form_2p" : "hayáis bañado",
          "form_3p" : "hayan bañado"
        },
        "future_perfect" : {
          "form_1s" : "hubiere bañado",
          "form_2s" : "hubieres bañado",
          "form_3s" : "hubiere bañado",
          "form_1p" : "hubiéremos bañado",
          "form_2p" : "hubiereis bañado",
          "form_3p" : "hubieren bañado"
        },
        "past_perfect" : {
          "form_1s" : "hubiera bañado",
          "form_2s" : "hubieras bañado",
          "form_3s" : "hubiera bañado",
          "form_1p" : "hubiéramos bañado",
          "form_2p" : "hubierais bañado",
          "form_3p" : "hubieran bañado"
        }
      },
      "imperative_affirmative" : {
        "present" : {
          "form_1s" : "",
          "form_2s" : "baña",
          "form_3s" : "bañad",
          "form_1p" : "",
          "form_2p" : "bañe",
          "form_3p" : "bañen"
        }
      },
      "imperative_negative" : {
        "present" : {
          "form_1s" : "",
          "form_2s" : "no bañes",
          "form_3s" : "no bañéis",
          "form_1p" : "",
          "form_2p" : "no bañe",
          "form_3p" : "no bañen"
        }
      }
    },
    "meta" : {
      "infinitive" : "bañar",
      "infinitive_english" : "to give a bath",
      "verb_english" : "Give a bath! Don't give a bath!",
      "gerund" : "bañando",
      "gerund_english" : "giving a bath",
      "pastparticiple" : "bañado",
      "pastparticiple_english" : "given a bath"
    }
  },
  "preguntar" : {
    "useage" : {
      "indicative" : {
        "imperfect" : {
          "form_1s" : "preguntaba",
          "form_2s" : "preguntabas",
          "form_3s" : "preguntaba",
          "form_1p" : "preguntábamos",
          "form_2p" : "preguntabais",
          "form_3p" : "preguntaban"
        },
        "present_perfect" : {
          "form_1s" : "he preguntado",
          "form_2s" : "has preguntado",
          "form_3s" : "ha preguntado",
          "form_1p" : "hemos preguntado",
          "form_2p" : "habéis preguntado",
          "form_3p" : "han preguntado"
        },
        "conditional" : {
          "form_1s" : "preguntaría",
          "form_2s" : "preguntarías",
          "form_3s" : "preguntaría",
          "form_1p" : "preguntaríamos",
          "form_2p" : "preguntaríais",
          "form_3p" : "preguntarían"
        },
        "past_perfect" : {
          "form_1s" : "había preguntado",
          "form_2s" : "habías preguntado",
          "form_3s" : "había preguntado",
          "form_1p" : "habíamos preguntado",
          "form_2p" : "habíais preguntado",
          "form_3p" : "habían preguntado"
        },
        "preterite" : {
          "form_1s" : "pregunté",
          "form_2s" : "preguntaste",
          "form_3s" : "preguntó",
          "form_1p" : "preguntamos",
          "form_2p" : "preguntasteis",
          "form_3p" : "preguntaron"
        },
        "future_perfect" : {
          "form_1s" : "habré preguntado",
          "form_2s" : "habrás preguntado",
          "form_3s" : "habrá preguntado",
          "form_1p" : "habremos preguntado",
          "form_2p" : "habréis preguntado",
          "form_3p" : "habrán preguntado"
        },
        "conditional perfect" : {
          "form_1s" : "habría preguntado",
          "form_2s" : "habrías preguntado",
          "form_3s" : "habría preguntado",
          "form_1p" : "habríamos preguntado",
          "form_2p" : "habríais preguntado",
          "form_3p" : "habrían preguntado"
        },
        "present" : {
          "form_1s" : "pregunto",
          "form_2s" : "preguntas",
          "form_3s" : "pregunta",
          "form_1p" : "preguntamos",
          "form_2p" : "preguntáis",
          "form_3p" : "preguntan"
        },
        "future" : {
          "form_1s" : "preguntaré",
          "form_2s" : "preguntarás",
          "form_3s" : "preguntará",
          "form_1p" : "preguntaremos",
          "form_2p" : "preguntaréis",
          "form_3p" : "preguntarán"
        }
      },
      "subjunctive" : {
        "present" : {
          "form_1s" : "pregunte",
          "form_2s" : "preguntes",
          "form_3s" : "pregunte",
          "form_1p" : "preguntemos",
          "form_2p" : "preguntéis",
          "form_3p" : "pregunten"
        },
        "imperfect" : {
          "form_1s" : "preguntara",
          "form_2s" : "preguntaras",
          "form_3s" : "preguntara",
          "form_1p" : "preguntáramos",
          "form_2p" : "preguntarais",
          "form_3p" : "preguntaran"
        },
        "future" : {
          "form_1s" : "preguntare",
          "form_2s" : "preguntares",
          "form_3s" : "preguntare",
          "form_1p" : "preguntáremos",
          "form_2p" : "preguntareis",
          "form_3p" : "preguntaren"
        },
        "present_perfect" : {
          "form_1s" : "haya preguntado",
          "form_2s" : "hayas preguntado",
          "form_3s" : "haya preguntado",
          "form_1p" : "hayamos preguntado",
          "form_2p" : "hayáis preguntado",
          "form_3p" : "hayan preguntado"
        },
        "future_perfect" : {
          "form_1s" : "hubiere preguntado",
          "form_2s" : "hubieres preguntado",
          "form_3s" : "hubiere preguntado",
          "form_1p" : "hubiéremos preguntado",
          "form_2p" : "hubiereis preguntado",
          "form_3p" : "hubieren preguntado"
        },
        "past_perfect" : {
          "form_1s" : "hubiera preguntado",
          "form_2s" : "hubieras preguntado",
          "form_3s" : "hubiera preguntado",
          "form_1p" : "hubiéramos preguntado",
          "form_2p" : "hubierais preguntado",
          "form_3p" : "hubieran preguntado"
        }
      },
      "imperative_affirmative" : {
        "present" : {
          "form_1s" : "",
          "form_2s" : "pregunta",
          "form_3s" : "preguntad",
          "form_1p" : "",
          "form_2p" : "pregunte",
          "form_3p" : "pregunten"
        }
      },
      "imperative_negative" : {
        "present" : {
          "form_1s" : "",
          "form_2s" : "no preguntes",
          "form_3s" : "no preguntéis",
          "form_1p" : "",
          "form_2p" : "no pregunte",
          "form_3p" : "no pregunten"
        }
      }
    },
    "meta" : {
      "infinitive" : "preguntar",
      "infinitive_english" : "to ask, inquire",
      "verb_english" : "Ask! Don't ask!",
      "gerund" : "preguntando",
      "gerund_english" : "asking",
      "pastparticiple" : "preguntado",
      "pastparticiple_english" : "asked"
    }
  },
  "suponer" : {
    "useage" : {
      "indicative" : {
        "imperfect" : {
          "form_1s" : "suponía",
          "form_2s" : "suponías",
          "form_3s" : "suponía",
          "form_1p" : "suponíamos",
          "form_2p" : "suponíais",
          "form_3p" : "suponían"
        },
        "present_perfect" : {
          "form_1s" : "he supuesto",
          "form_2s" : "has supuesto",
          "form_3s" : "ha supuesto",
          "form_1p" : "hemos supuesto",
          "form_2p" : "habéis supuesto",
          "form_3p" : "han supuesto"
        },
        "conditional" : {
          "form_1s" : "supondría",
          "form_2s" : "supondrías",
          "form_3s" : "supondría",
          "form_1p" : "supondríamos",
          "form_2p" : "supondríais",
          "form_3p" : "supondrían"
        },
        "past_perfect" : {
          "form_1s" : "había supuesto",
          "form_2s" : "habías supuesto",
          "form_3s" : "había supuesto",
          "form_1p" : "habíamos supuesto",
          "form_2p" : "habíais supuesto",
          "form_3p" : "habían supuesto"
        },
        "preterite" : {
          "form_1s" : "supuse",
          "form_2s" : "supusiste",
          "form_3s" : "supuso",
          "form_1p" : "supusimos",
          "form_2p" : "supusisteis",
          "form_3p" : "supusieron"
        },
        "future_perfect" : {
          "form_1s" : "habré supuesto",
          "form_2s" : "habrás supuesto",
          "form_3s" : "habrá supuesto",
          "form_1p" : "habremos supuesto",
          "form_2p" : "habréis supuesto",
          "form_3p" : "habrán supuesto"
        },
        "conditional perfect" : {
          "form_1s" : "habría supuesto",
          "form_2s" : "habrías supuesto",
          "form_3s" : "habría supuesto",
          "form_1p" : "habríamos supuesto",
          "form_2p" : "habríais supuesto",
          "form_3p" : "habrían supuesto"
        },
        "present" : {
          "form_1s" : "supongo",
          "form_2s" : "supones",
          "form_3s" : "supone",
          "form_1p" : "suponemos",
          "form_2p" : "suponéis",
          "form_3p" : "suponen"
        },
        "future" : {
          "form_1s" : "supondré",
          "form_2s" : "supondrás",
          "form_3s" : "supondrá",
          "form_1p" : "supondremos",
          "form_2p" : "supondréis",
          "form_3p" : "supondrán"
        }
      },
      "subjunctive" : {
        "present" : {
          "form_1s" : "suponga",
          "form_2s" : "supongas",
          "form_3s" : "suponga",
          "form_1p" : "supongamos",
          "form_2p" : "supongáis",
          "form_3p" : "supongan"
        },
        "imperfect" : {
          "form_1s" : "supusiera",
          "form_2s" : "supusieras",
          "form_3s" : "supusiera",
          "form_1p" : "supusiéramos",
          "form_2p" : "supusierais",
          "form_3p" : "supusieran"
        },
        "future" : {
          "form_1s" : "supusiere",
          "form_2s" : "supusieres",
          "form_3s" : "supusiere",
          "form_1p" : "supusiéremos",
          "form_2p" : "supusiereis",
          "form_3p" : "supusieren"
        },
        "present_perfect" : {
          "form_1s" : "haya supuesto",
          "form_2s" : "hayas supuesto",
          "form_3s" : "haya supuesto",
          "form_1p" : "hayamos supuesto",
          "form_2p" : "hayáis supuesto",
          "form_3p" : "hayan supuesto"
        },
        "future_perfect" : {
          "form_1s" : "hubiere supuesto",
          "form_2s" : "hubieres supuesto",
          "form_3s" : "hubiere supuesto",
          "form_1p" : "hubiéremos supuesto",
          "form_2p" : "hubiereis supuesto",
          "form_3p" : "hubieren supuesto"
        },
        "past_perfect" : {
          "form_1s" : "hubiera supuesto",
          "form_2s" : "hubieras supuesto",
          "form_3s" : "hubiera supuesto",
          "form_1p" : "hubiéramos supuesto",
          "form_2p" : "hubierais supuesto",
          "form_3p" : "hubieran supuesto"
        }
      },
      "imperative_affirmative" : {
        "present" : {
          "form_1s" : "",
          "form_2s" : "supón",
          "form_3s" : "suponed",
          "form_1p" : "",
          "form_2p" : "suponga",
          "form_3p" : "supongan"
        }
      },
      "imperative_negative" : {
        "present" : {
          "form_1s" : "",
          "form_2s" : "no supongas",
          "form_3s" : "no supongáis",
          "form_1p" : "",
          "form_2p" : "no suponga",
          "form_3p" : "no supongan"
        }
      }
    },
    "meta" : {
      "infinitive" : "suponer",
      "infinitive_english" : "to suppose",
      "verb_english" : "Suppose! Don't suppose!",
      "gerund" : "suponiendo",
      "gerund_english" : "supposing",
      "pastparticiple" : "supuesto",
      "pastparticiple_english" : "supposed"
    }
  },
  "cobrar" : {
    "useage" : {
      "indicative" : {
        "imperfect" : {
          "form_1s" : "cobraba",
          "form_2s" : "cobrabas",
          "form_3s" : "cobraba",
          "form_1p" : "cobrábamos",
          "form_2p" : "cobrabais",
          "form_3p" : "cobraban"
        },
        "present_perfect" : {
          "form_1s" : "he cobrado",
          "form_2s" : "has cobrado",
          "form_3s" : "ha cobrado",
          "form_1p" : "hemos cobrado",
          "form_2p" : "habéis cobrado",
          "form_3p" : "han cobrado"
        },
        "conditional" : {
          "form_1s" : "cobraría",
          "form_2s" : "cobrarías",
          "form_3s" : "cobraría",
          "form_1p" : "cobraríamos",
          "form_2p" : "cobraríais",
          "form_3p" : "cobrarían"
        },
        "past_perfect" : {
          "form_1s" : "había cobrado",
          "form_2s" : "habías cobrado",
          "form_3s" : "había cobrado",
          "form_1p" : "habíamos cobrado",
          "form_2p" : "habíais cobrado",
          "form_3p" : "habían cobrado"
        },
        "preterite" : {
          "form_1s" : "cobré",
          "form_2s" : "cobraste",
          "form_3s" : "cobró",
          "form_1p" : "cobramos",
          "form_2p" : "cobrasteis",
          "form_3p" : "cobraron"
        },
        "future_perfect" : {
          "form_1s" : "habré cobrado",
          "form_2s" : "habrás cobrado",
          "form_3s" : "habrá cobrado",
          "form_1p" : "habremos cobrado",
          "form_2p" : "habréis cobrado",
          "form_3p" : "habrán cobrado"
        },
        "conditional perfect" : {
          "form_1s" : "habría cobrado",
          "form_2s" : "habrías cobrado",
          "form_3s" : "habría cobrado",
          "form_1p" : "habríamos cobrado",
          "form_2p" : "habríais cobrado",
          "form_3p" : "habrían cobrado"
        },
        "present" : {
          "form_1s" : "cobro",
          "form_2s" : "cobras",
          "form_3s" : "cobra",
          "form_1p" : "cobramos",
          "form_2p" : "cobráis",
          "form_3p" : "cobran"
        },
        "future" : {
          "form_1s" : "cobraré",
          "form_2s" : "cobrarás",
          "form_3s" : "cobrará",
          "form_1p" : "cobraremos",
          "form_2p" : "cobraréis",
          "form_3p" : "cobrarán"
        }
      },
      "subjunctive" : {
        "present" : {
          "form_1s" : "cobre",
          "form_2s" : "cobres",
          "form_3s" : "cobre",
          "form_1p" : "cobremos",
          "form_2p" : "cobréis",
          "form_3p" : "cobren"
        },
        "imperfect" : {
          "form_1s" : "cobrara",
          "form_2s" : "cobraras",
          "form_3s" : "cobrara",
          "form_1p" : "cobráramos",
          "form_2p" : "cobrarais",
          "form_3p" : "cobraran"
        },
        "future" : {
          "form_1s" : "cobrare",
          "form_2s" : "cobrares",
          "form_3s" : "cobrare",
          "form_1p" : "cobráremos",
          "form_2p" : "cobrareis",
          "form_3p" : "cobraren"
        },
        "present_perfect" : {
          "form_1s" : "haya cobrado",
          "form_2s" : "hayas cobrado",
          "form_3s" : "haya cobrado",
          "form_1p" : "hayamos cobrado",
          "form_2p" : "hayáis cobrado",
          "form_3p" : "hayan cobrado"
        },
        "future_perfect" : {
          "form_1s" : "hubiere cobrado",
          "form_2s" : "hubieres cobrado",
          "form_3s" : "hubiere cobrado",
          "form_1p" : "hubiéremos cobrado",
          "form_2p" : "hubiereis cobrado",
          "form_3p" : "hubieren cobrado"
        },
        "past_perfect" : {
          "form_1s" : "hubiera cobrado",
          "form_2s" : "hubieras cobrado",
          "form_3s" : "hubiera cobrado",
          "form_1p" : "hubiéramos cobrado",
          "form_2p" : "hubierais cobrado",
          "form_3p" : "hubieran cobrado"
        }
      },
      "imperative_affirmative" : {
        "present" : {
          "form_1s" : "",
          "form_2s" : "cobra",
          "form_3s" : "cobrad",
          "form_1p" : "",
          "form_2p" : "cobre",
          "form_3p" : "cobren"
        }
      },
      "imperative_negative" : {
        "present" : {
          "form_1s" : "",
          "form_2s" : "no cobres",
          "form_3s" : "no cobréis",
          "form_1p" : "",
          "form_2p" : "no cobre",
          "form_3p" : "no cobren"
        }
      }
    },
    "meta" : {
      "infinitive" : "cobrar",
      "infinitive_english" : "to charge [a price]; to cash [a check]; to collect, receive [an amount]",
      "verb_english" : "Charge! Don't charge!",
      "gerund" : "cobrando",
      "gerund_english" : "charging",
      "pastparticiple" : "cobrado",
      "pastparticiple_english" : "charged"
    }
  },
  "secar" : {
    "useage" : {
      "indicative" : {
        "imperfect" : {
          "form_1s" : "secaba",
          "form_2s" : "secabas",
          "form_3s" : "secaba",
          "form_1p" : "secábamos",
          "form_2p" : "secabais",
          "form_3p" : "secaban"
        },
        "present_perfect" : {
          "form_1s" : "he secado",
          "form_2s" : "has secado",
          "form_3s" : "ha secado",
          "form_1p" : "hemos secado",
          "form_2p" : "habéis secado",
          "form_3p" : "han secado"
        },
        "conditional" : {
          "form_1s" : "secaría",
          "form_2s" : "secarías",
          "form_3s" : "secaría",
          "form_1p" : "secaríamos",
          "form_2p" : "secaríais",
          "form_3p" : "secarían"
        },
        "past_perfect" : {
          "form_1s" : "había secado",
          "form_2s" : "habías secado",
          "form_3s" : "había secado",
          "form_1p" : "habíamos secado",
          "form_2p" : "habíais secado",
          "form_3p" : "habían secado"
        },
        "preterite" : {
          "form_1s" : "sequé",
          "form_2s" : "secaste",
          "form_3s" : "secó",
          "form_1p" : "secamos",
          "form_2p" : "secasteis",
          "form_3p" : "secaron"
        },
        "future_perfect" : {
          "form_1s" : "habré secado",
          "form_2s" : "habrás secado",
          "form_3s" : "habrá secado",
          "form_1p" : "habremos secado",
          "form_2p" : "habréis secado",
          "form_3p" : "habrán secado"
        },
        "conditional perfect" : {
          "form_1s" : "habría secado",
          "form_2s" : "habrías secado",
          "form_3s" : "habría secado",
          "form_1p" : "habríamos secado",
          "form_2p" : "habríais secado",
          "form_3p" : "habrían secado"
        },
        "present" : {
          "form_1s" : "seco",
          "form_2s" : "secas",
          "form_3s" : "seca",
          "form_1p" : "secamos",
          "form_2p" : "secáis",
          "form_3p" : "secan"
        },
        "future" : {
          "form_1s" : "secaré",
          "form_2s" : "secarás",
          "form_3s" : "secará",
          "form_1p" : "secaremos",
          "form_2p" : "secaréis",
          "form_3p" : "secarán"
        }
      },
      "subjunctive" : {
        "present" : {
          "form_1s" : "seque",
          "form_2s" : "seques",
          "form_3s" : "seque",
          "form_1p" : "sequemos",
          "form_2p" : "sequéis",
          "form_3p" : "sequen"
        },
        "imperfect" : {
          "form_1s" : "secara",
          "form_2s" : "secaras",
          "form_3s" : "secara",
          "form_1p" : "secáramos",
          "form_2p" : "secarais",
          "form_3p" : "secaran"
        },
        "future" : {
          "form_1s" : "secare",
          "form_2s" : "secares",
          "form_3s" : "secare",
          "form_1p" : "secáremos",
          "form_2p" : "secareis",
          "form_3p" : "secaren"
        },
        "present_perfect" : {
          "form_1s" : "haya secado",
          "form_2s" : "hayas secado",
          "form_3s" : "haya secado",
          "form_1p" : "hayamos secado",
          "form_2p" : "hayáis secado",
          "form_3p" : "hayan secado"
        },
        "future_perfect" : {
          "form_1s" : "hubiere secado",
          "form_2s" : "hubieres secado",
          "form_3s" : "hubiere secado",
          "form_1p" : "hubiéremos secado",
          "form_2p" : "hubiereis secado",
          "form_3p" : "hubieren secado"
        },
        "past_perfect" : {
          "form_1s" : "hubiera secado",
          "form_2s" : "hubieras secado",
          "form_3s" : "hubiera secado",
          "form_1p" : "hubiéramos secado",
          "form_2p" : "hubierais secado",
          "form_3p" : "hubieran secado"
        }
      },
      "imperative_affirmative" : {
        "present" : {
          "form_1s" : "",
          "form_2s" : "seca",
          "form_3s" : "secad",
          "form_1p" : "",
          "form_2p" : "seque",
          "form_3p" : "sequen"
        }
      },
      "imperative_negative" : {
        "present" : {
          "form_1s" : "",
          "form_2s" : "no seques",
          "form_3s" : "no sequéis",
          "form_1p" : "",
          "form_2p" : "no seque",
          "form_3p" : "no sequen"
        }
      }
    },
    "meta" : {
      "infinitive" : "secar",
      "infinitive_english" : "to dry, dry up, dry off, wipe dry",
      "verb_english" : "Dry! Don't dry!",
      "gerund" : "secando",
      "gerund_english" : "drying",
      "pastparticiple" : "secado",
      "pastparticiple_english" : "dried"
    }
  },
  "atacar" : {
    "useage" : {
      "indicative" : {
        "imperfect" : {
          "form_1s" : "atacaba",
          "form_2s" : "atacabas",
          "form_3s" : "atacaba",
          "form_1p" : "atacábamos",
          "form_2p" : "atacabais",
          "form_3p" : "atacaban"
        },
        "present_perfect" : {
          "form_1s" : "he atacado",
          "form_2s" : "has atacado",
          "form_3s" : "ha atacado",
          "form_1p" : "hemos atacado",
          "form_2p" : "habéis atacado",
          "form_3p" : "han atacado"
        },
        "conditional" : {
          "form_1s" : "atacaría",
          "form_2s" : "atacarías",
          "form_3s" : "atacaría",
          "form_1p" : "atacaríamos",
          "form_2p" : "atacaríais",
          "form_3p" : "atacarían"
        },
        "past_perfect" : {
          "form_1s" : "había atacado",
          "form_2s" : "habías atacado",
          "form_3s" : "había atacado",
          "form_1p" : "habíamos atacado",
          "form_2p" : "habíais atacado",
          "form_3p" : "habían atacado"
        },
        "preterite" : {
          "form_1s" : "ataqué",
          "form_2s" : "atacaste",
          "form_3s" : "atacó",
          "form_1p" : "atacamos",
          "form_2p" : "atacasteis",
          "form_3p" : "atacaron"
        },
        "future_perfect" : {
          "form_1s" : "habré atacado",
          "form_2s" : "habrás atacado",
          "form_3s" : "habrá atacado",
          "form_1p" : "habremos atacado",
          "form_2p" : "habréis atacado",
          "form_3p" : "habrán atacado"
        },
        "conditional perfect" : {
          "form_1s" : "habría atacado",
          "form_2s" : "habrías atacado",
          "form_3s" : "habría atacado",
          "form_1p" : "habríamos atacado",
          "form_2p" : "habríais atacado",
          "form_3p" : "habrían atacado"
        },
        "present" : {
          "form_1s" : "ataco",
          "form_2s" : "atacas",
          "form_3s" : "ataca",
          "form_1p" : "atacamos",
          "form_2p" : "atacáis",
          "form_3p" : "atacan"
        },
        "future" : {
          "form_1s" : "atacaré",
          "form_2s" : "atacarás",
          "form_3s" : "atacará",
          "form_1p" : "atacaremos",
          "form_2p" : "atacaréis",
          "form_3p" : "atacarán"
        }
      },
      "subjunctive" : {
        "present" : {
          "form_1s" : "ataque",
          "form_2s" : "ataques",
          "form_3s" : "ataque",
          "form_1p" : "ataquemos",
          "form_2p" : "ataquéis",
          "form_3p" : "ataquen"
        },
        "imperfect" : {
          "form_1s" : "atacara",
          "form_2s" : "atacaras",
          "form_3s" : "atacara",
          "form_1p" : "atacáramos",
          "form_2p" : "atacarais",
          "form_3p" : "atacaran"
        },
        "future" : {
          "form_1s" : "atacare",
          "form_2s" : "atacares",
          "form_3s" : "atacare",
          "form_1p" : "atacáremos",
          "form_2p" : "atacareis",
          "form_3p" : "atacaren"
        },
        "present_perfect" : {
          "form_1s" : "haya atacado",
          "form_2s" : "hayas atacado",
          "form_3s" : "haya atacado",
          "form_1p" : "hayamos atacado",
          "form_2p" : "hayáis atacado",
          "form_3p" : "hayan atacado"
        },
        "future_perfect" : {
          "form_1s" : "hubiere atacado",
          "form_2s" : "hubieres atacado",
          "form_3s" : "hubiere atacado",
          "form_1p" : "hubiéremos atacado",
          "form_2p" : "hubiereis atacado",
          "form_3p" : "hubieren atacado"
        },
        "past_perfect" : {
          "form_1s" : "hubiera atacado",
          "form_2s" : "hubieras atacado",
          "form_3s" : "hubiera atacado",
          "form_1p" : "hubiéramos atacado",
          "form_2p" : "hubierais atacado",
          "form_3p" : "hubieran atacado"
        }
      },
      "imperative_affirmative" : {
        "present" : {
          "form_1s" : "",
          "form_2s" : "ataca",
          "form_3s" : "atacad",
          "form_1p" : "",
          "form_2p" : "ataque",
          "form_3p" : "ataquen"
        }
      },
      "imperative_negative" : {
        "present" : {
          "form_1s" : "",
          "form_2s" : "no ataques",
          "form_3s" : "no ataquéis",
          "form_1p" : "",
          "form_2p" : "no ataque",
          "form_3p" : "no ataquen"
        }
      }
    },
    "meta" : {
      "infinitive" : "atacar",
      "infinitive_english" : "to attack",
      "verb_english" : "Attack! Don't attack!",
      "gerund" : "atacando",
      "gerund_english" : "attacking",
      "pastparticiple" : "atacado",
      "pastparticiple_english" : "attacked"
    }
  },
  "utilizar" : {
    "useage" : {
      "indicative" : {
        "imperfect" : {
          "form_1s" : "utilizaba",
          "form_2s" : "utilizabas",
          "form_3s" : "utilizaba",
          "form_1p" : "utilizábamos",
          "form_2p" : "utilizabais",
          "form_3p" : "utilizaban"
        },
        "present_perfect" : {
          "form_1s" : "he utilizado",
          "form_2s" : "has utilizado",
          "form_3s" : "ha utilizado",
          "form_1p" : "hemos utilizado",
          "form_2p" : "habéis utilizado",
          "form_3p" : "han utilizado"
        },
        "conditional" : {
          "form_1s" : "utilizaría",
          "form_2s" : "utilizarías",
          "form_3s" : "utilizaría",
          "form_1p" : "utilizaríamos",
          "form_2p" : "utilizaríais",
          "form_3p" : "utilizarían"
        },
        "past_perfect" : {
          "form_1s" : "había utilizado",
          "form_2s" : "habías utilizado",
          "form_3s" : "había utilizado",
          "form_1p" : "habíamos utilizado",
          "form_2p" : "habíais utilizado",
          "form_3p" : "habían utilizado"
        },
        "preterite" : {
          "form_1s" : "utilicé",
          "form_2s" : "utilizaste",
          "form_3s" : "utilizó",
          "form_1p" : "utilizamos",
          "form_2p" : "utilizasteis",
          "form_3p" : "utilizaron"
        },
        "future_perfect" : {
          "form_1s" : "habré utilizado",
          "form_2s" : "habrás utilizado",
          "form_3s" : "habrá utilizado",
          "form_1p" : "habremos utilizado",
          "form_2p" : "habréis utilizado",
          "form_3p" : "habrán utilizado"
        },
        "conditional perfect" : {
          "form_1s" : "habría utilizado",
          "form_2s" : "habrías utilizado",
          "form_3s" : "habría utilizado",
          "form_1p" : "habríamos utilizado",
          "form_2p" : "habríais utilizado",
          "form_3p" : "habrían utilizado"
        },
        "present" : {
          "form_1s" : "utilizo",
          "form_2s" : "utilizas",
          "form_3s" : "utiliza",
          "form_1p" : "utilizamos",
          "form_2p" : "utilizáis",
          "form_3p" : "utilizan"
        },
        "future" : {
          "form_1s" : "utilizaré",
          "form_2s" : "utilizarás",
          "form_3s" : "utilizará",
          "form_1p" : "utilizaremos",
          "form_2p" : "utilizaréis",
          "form_3p" : "utilizarán"
        }
      },
      "subjunctive" : {
        "present" : {
          "form_1s" : "utilice",
          "form_2s" : "utilices",
          "form_3s" : "utilice",
          "form_1p" : "utilicemos",
          "form_2p" : "utilicéis",
          "form_3p" : "utilicen"
        },
        "imperfect" : {
          "form_1s" : "utilizara",
          "form_2s" : "utilizaras",
          "form_3s" : "utilizara",
          "form_1p" : "utilizáramos",
          "form_2p" : "utilizarais",
          "form_3p" : "utilizaran"
        },
        "future" : {
          "form_1s" : "utilizare",
          "form_2s" : "utilizares",
          "form_3s" : "utilizare",
          "form_1p" : "utilizáremos",
          "form_2p" : "utilizareis",
          "form_3p" : "utilizaren"
        },
        "present_perfect" : {
          "form_1s" : "haya utilizado",
          "form_2s" : "hayas utilizado",
          "form_3s" : "haya utilizado",
          "form_1p" : "hayamos utilizado",
          "form_2p" : "hayáis utilizado",
          "form_3p" : "hayan utilizado"
        },
        "future_perfect" : {
          "form_1s" : "hubiere utilizado",
          "form_2s" : "hubieres utilizado",
          "form_3s" : "hubiere utilizado",
          "form_1p" : "hubiéremos utilizado",
          "form_2p" : "hubiereis utilizado",
          "form_3p" : "hubieren utilizado"
        },
        "past_perfect" : {
          "form_1s" : "hubiera utilizado",
          "form_2s" : "hubieras utilizado",
          "form_3s" : "hubiera utilizado",
          "form_1p" : "hubiéramos utilizado",
          "form_2p" : "hubierais utilizado",
          "form_3p" : "hubieran utilizado"
        }
      },
      "imperative_affirmative" : {
        "present" : {
          "form_1s" : "",
          "form_2s" : "utiliza",
          "form_3s" : "utilizad",
          "form_1p" : "",
          "form_2p" : "utilice",
          "form_3p" : "utilicen"
        }
      },
      "imperative_negative" : {
        "present" : {
          "form_1s" : "",
          "form_2s" : "no utilices",
          "form_3s" : "no utilicéis",
          "form_1p" : "",
          "form_2p" : "no utilice",
          "form_3p" : "no utilicen"
        }
      }
    },
    "meta" : {
      "infinitive" : "utilizar",
      "infinitive_english" : "to use, utilize",
      "verb_english" : "Use! Don't use!",
      "gerund" : "utilizando",
      "gerund_english" : "using",
      "pastparticiple" : "utilizado",
      "pastparticiple_english" : "used"
    }
  },
  "ubicar" : {
    "useage" : {
      "indicative" : {
        "imperfect" : {
          "form_1s" : "ubicaba",
          "form_2s" : "ubicabas",
          "form_3s" : "ubicaba",
          "form_1p" : "ubicábamos",
          "form_2p" : "ubicabais",
          "form_3p" : "ubicaban"
        },
        "present_perfect" : {
          "form_1s" : "he ubicado",
          "form_2s" : "has ubicado",
          "form_3s" : "ha ubicado",
          "form_1p" : "hemos ubicado",
          "form_2p" : "habéis ubicado",
          "form_3p" : "han ubicado"
        },
        "conditional" : {
          "form_1s" : "ubicaría",
          "form_2s" : "ubicarías",
          "form_3s" : "ubicaría",
          "form_1p" : "ubicaríamos",
          "form_2p" : "ubicaríais",
          "form_3p" : "ubicarían"
        },
        "past_perfect" : {
          "form_1s" : "había ubicado",
          "form_2s" : "habías ubicado",
          "form_3s" : "había ubicado",
          "form_1p" : "habíamos ubicado",
          "form_2p" : "habíais ubicado",
          "form_3p" : "habían ubicado"
        },
        "preterite" : {
          "form_1s" : "ubiqué",
          "form_2s" : "ubicaste",
          "form_3s" : "ubicó",
          "form_1p" : "ubicamos",
          "form_2p" : "ubicasteis",
          "form_3p" : "ubicaron"
        },
        "future_perfect" : {
          "form_1s" : "habré ubicado",
          "form_2s" : "habrás ubicado",
          "form_3s" : "habrá ubicado",
          "form_1p" : "habremos ubicado",
          "form_2p" : "habréis ubicado",
          "form_3p" : "habrán ubicado"
        },
        "conditional perfect" : {
          "form_1s" : "habría ubicado",
          "form_2s" : "habrías ubicado",
          "form_3s" : "habría ubicado",
          "form_1p" : "habríamos ubicado",
          "form_2p" : "habríais ubicado",
          "form_3p" : "habrían ubicado"
        },
        "present" : {
          "form_1s" : "ubico",
          "form_2s" : "ubicas",
          "form_3s" : "ubica",
          "form_1p" : "ubicamos",
          "form_2p" : "ubicáis",
          "form_3p" : "ubican"
        },
        "future" : {
          "form_1s" : "ubicaré",
          "form_2s" : "ubicarás",
          "form_3s" : "ubicará",
          "form_1p" : "ubicaremos",
          "form_2p" : "ubicaréis",
          "form_3p" : "ubicarán"
        }
      },
      "subjunctive" : {
        "present" : {
          "form_1s" : "ubique",
          "form_2s" : "ubiques",
          "form_3s" : "ubique",
          "form_1p" : "ubiquemos",
          "form_2p" : "ubiquéis",
          "form_3p" : "ubiquen"
        },
        "imperfect" : {
          "form_1s" : "ubicara",
          "form_2s" : "ubicaras",
          "form_3s" : "ubicara",
          "form_1p" : "ubicáramos",
          "form_2p" : "ubicarais",
          "form_3p" : "ubicaran"
        },
        "future" : {
          "form_1s" : "ubicare",
          "form_2s" : "ubicares",
          "form_3s" : "ubicare",
          "form_1p" : "ubicáremos",
          "form_2p" : "ubicareis",
          "form_3p" : "ubicaren"
        },
        "present_perfect" : {
          "form_1s" : "haya ubicado",
          "form_2s" : "hayas ubicado",
          "form_3s" : "haya ubicado",
          "form_1p" : "hayamos ubicado",
          "form_2p" : "hayáis ubicado",
          "form_3p" : "hayan ubicado"
        },
        "future_perfect" : {
          "form_1s" : "hubiere ubicado",
          "form_2s" : "hubieres ubicado",
          "form_3s" : "hubiere ubicado",
          "form_1p" : "hubiéremos ubicado",
          "form_2p" : "hubiereis ubicado",
          "form_3p" : "hubieren ubicado"
        },
        "past_perfect" : {
          "form_1s" : "hubiera ubicado",
          "form_2s" : "hubieras ubicado",
          "form_3s" : "hubiera ubicado",
          "form_1p" : "hubiéramos ubicado",
          "form_2p" : "hubierais ubicado",
          "form_3p" : "hubieran ubicado"
        }
      },
      "imperative_affirmative" : {
        "present" : {
          "form_1s" : "",
          "form_2s" : "ubica",
          "form_3s" : "ubicad",
          "form_1p" : "",
          "form_2p" : "ubique",
          "form_3p" : "ubiquen"
        }
      },
      "imperative_negative" : {
        "present" : {
          "form_1s" : "",
          "form_2s" : "no ubiques",
          "form_3s" : "no ubiquéis",
          "form_1p" : "",
          "form_2p" : "no ubique",
          "form_3p" : "no ubiquen"
        }
      }
    },
    "meta" : {
      "infinitive" : "ubicar",
      "infinitive_english" : "to place, locate; to be located, be situated",
      "verb_english" : "Place! Don't place!",
      "gerund" : "ubicando",
      "gerund_english" : "placing",
      "pastparticiple" : "ubicado",
      "pastparticiple_english" : "placed"
    }
  },
  "amanecer" : {
    "useage" : {
      "indicative" : {
        "imperfect" : {
          "form_1s" : "amanecía",
          "form_2s" : "amanecías",
          "form_3s" : "amanecía",
          "form_1p" : "amanecíamos",
          "form_2p" : "amanecíais",
          "form_3p" : "amanecían"
        },
        "present_perfect" : {
          "form_1s" : "he amanecido",
          "form_2s" : "has amanecido",
          "form_3s" : "ha amanecido",
          "form_1p" : "hemos amanecido",
          "form_2p" : "habéis amanecido",
          "form_3p" : "han amanecido"
        },
        "conditional" : {
          "form_1s" : "amanecería",
          "form_2s" : "amanecerías",
          "form_3s" : "amanecería",
          "form_1p" : "amaneceríamos",
          "form_2p" : "amaneceríais",
          "form_3p" : "amanecerían"
        },
        "past_perfect" : {
          "form_1s" : "había amanecido",
          "form_2s" : "habías amanecido",
          "form_3s" : "había amanecido",
          "form_1p" : "habíamos amanecido",
          "form_2p" : "habíais amanecido",
          "form_3p" : "habían amanecido"
        },
        "preterite" : {
          "form_1s" : "amanecí",
          "form_2s" : "amaneciste",
          "form_3s" : "amaneció",
          "form_1p" : "amanecimos",
          "form_2p" : "amanecisteis",
          "form_3p" : "amanecieron"
        },
        "future_perfect" : {
          "form_1s" : "habré amanecido",
          "form_2s" : "habrás amanecido",
          "form_3s" : "habrá amanecido",
          "form_1p" : "habremos amanecido",
          "form_2p" : "habréis amanecido",
          "form_3p" : "habrán amanecido"
        },
        "conditional perfect" : {
          "form_1s" : "habría amanecido",
          "form_2s" : "habrías amanecido",
          "form_3s" : "habría amanecido",
          "form_1p" : "habríamos amanecido",
          "form_2p" : "habríais amanecido",
          "form_3p" : "habrían amanecido"
        },
        "present" : {
          "form_1s" : "amanezco",
          "form_2s" : "amaneces",
          "form_3s" : "amanece",
          "form_1p" : "amanecemos",
          "form_2p" : "amanecéis",
          "form_3p" : "amanecen"
        },
        "future" : {
          "form_1s" : "amaneceré",
          "form_2s" : "amanecerás",
          "form_3s" : "amanecerá",
          "form_1p" : "amaneceremos",
          "form_2p" : "amaneceréis",
          "form_3p" : "amanecerán"
        }
      },
      "subjunctive" : {
        "present" : {
          "form_1s" : "amanezca",
          "form_2s" : "amanezcas",
          "form_3s" : "amanezca",
          "form_1p" : "amanezcamos",
          "form_2p" : "amanezcáis",
          "form_3p" : "amanezcan"
        },
        "imperfect" : {
          "form_1s" : "amaneciera",
          "form_2s" : "amanecieras",
          "form_3s" : "amaneciera",
          "form_1p" : "amaneciéramos",
          "form_2p" : "amanecierais",
          "form_3p" : "amanecieran"
        },
        "future" : {
          "form_1s" : "amaneciere",
          "form_2s" : "amanecieres",
          "form_3s" : "amaneciere",
          "form_1p" : "amaneciéremos",
          "form_2p" : "amaneciereis",
          "form_3p" : "amanecieren"
        },
        "present_perfect" : {
          "form_1s" : "haya amanecido",
          "form_2s" : "hayas amanecido",
          "form_3s" : "haya amanecido",
          "form_1p" : "hayamos amanecido",
          "form_2p" : "hayáis amanecido",
          "form_3p" : "hayan amanecido"
        },
        "future_perfect" : {
          "form_1s" : "hubiere amanecido",
          "form_2s" : "hubieres amanecido",
          "form_3s" : "hubiere amanecido",
          "form_1p" : "hubiéremos amanecido",
          "form_2p" : "hubiereis amanecido",
          "form_3p" : "hubieren amanecido"
        },
        "past_perfect" : {
          "form_1s" : "hubiera amanecido",
          "form_2s" : "hubieras amanecido",
          "form_3s" : "hubiera amanecido",
          "form_1p" : "hubiéramos amanecido",
          "form_2p" : "hubierais amanecido",
          "form_3p" : "hubieran amanecido"
        }
      },
      "imperative_affirmative" : {
        "present" : {
          "form_1s" : "",
          "form_2s" : "amanece",
          "form_3s" : "amaneced",
          "form_1p" : "",
          "form_2p" : "amanezca",
          "form_3p" : "amanezcan"
        }
      },
      "imperative_negative" : {
        "present" : {
          "form_1s" : "",
          "form_2s" : "no amanezcas",
          "form_3s" : "no amanezcáis",
          "form_1p" : "",
          "form_2p" : "no amanezca",
          "form_3p" : "no amanezcan"
        }
      }
    },
    "meta" : {
      "infinitive" : "amanecer",
      "infinitive_english" : "to dawn",
      "verb_english" : "Dawn! Don't dawn!",
      "gerund" : "amaneciendo",
      "gerund_english" : "dawning",
      "pastparticiple" : "amanecido",
      "pastparticiple_english" : "dawned"
    }
  },
  "responder" : {
    "useage" : {
      "indicative" : {
        "imperfect" : {
          "form_1s" : "respondía",
          "form_2s" : "respondías",
          "form_3s" : "respondía",
          "form_1p" : "respondíamos",
          "form_2p" : "respondíais",
          "form_3p" : "respondían"
        },
        "present_perfect" : {
          "form_1s" : "he respondido",
          "form_2s" : "has respondido",
          "form_3s" : "ha respondido",
          "form_1p" : "hemos respondido",
          "form_2p" : "habéis respondido",
          "form_3p" : "han respondido"
        },
        "conditional" : {
          "form_1s" : "respondería",
          "form_2s" : "responderías",
          "form_3s" : "respondería",
          "form_1p" : "responderíamos",
          "form_2p" : "responderíais",
          "form_3p" : "responderían"
        },
        "past_perfect" : {
          "form_1s" : "había respondido",
          "form_2s" : "habías respondido",
          "form_3s" : "había respondido",
          "form_1p" : "habíamos respondido",
          "form_2p" : "habíais respondido",
          "form_3p" : "habían respondido"
        },
        "preterite" : {
          "form_1s" : "respondí",
          "form_2s" : "respondiste",
          "form_3s" : "respondió",
          "form_1p" : "respondimos",
          "form_2p" : "respondisteis",
          "form_3p" : "respondieron"
        },
        "future_perfect" : {
          "form_1s" : "habré respondido",
          "form_2s" : "habrás respondido",
          "form_3s" : "habrá respondido",
          "form_1p" : "habremos respondido",
          "form_2p" : "habréis respondido",
          "form_3p" : "habrán respondido"
        },
        "conditional perfect" : {
          "form_1s" : "habría respondido",
          "form_2s" : "habrías respondido",
          "form_3s" : "habría respondido",
          "form_1p" : "habríamos respondido",
          "form_2p" : "habríais respondido",
          "form_3p" : "habrían respondido"
        },
        "present" : {
          "form_1s" : "respondo",
          "form_2s" : "respondes",
          "form_3s" : "responde",
          "form_1p" : "respondemos",
          "form_2p" : "respondéis",
          "form_3p" : "responden"
        },
        "future" : {
          "form_1s" : "responderé",
          "form_2s" : "responderás",
          "form_3s" : "responderá",
          "form_1p" : "responderemos",
          "form_2p" : "responderéis",
          "form_3p" : "responderán"
        }
      },
      "subjunctive" : {
        "present" : {
          "form_1s" : "responda",
          "form_2s" : "respondas",
          "form_3s" : "responda",
          "form_1p" : "respondamos",
          "form_2p" : "respondáis",
          "form_3p" : "respondan"
        },
        "imperfect" : {
          "form_1s" : "respondiera",
          "form_2s" : "respondieras",
          "form_3s" : "respondiera",
          "form_1p" : "respondiéramos",
          "form_2p" : "respondierais",
          "form_3p" : "respondieran"
        },
        "future" : {
          "form_1s" : "respondiere",
          "form_2s" : "respondieres",
          "form_3s" : "respondiere",
          "form_1p" : "respondiéremos",
          "form_2p" : "respondiereis",
          "form_3p" : "respondieren"
        },
        "present_perfect" : {
          "form_1s" : "haya respondido",
          "form_2s" : "hayas respondido",
          "form_3s" : "haya respondido",
          "form_1p" : "hayamos respondido",
          "form_2p" : "hayáis respondido",
          "form_3p" : "hayan respondido"
        },
        "future_perfect" : {
          "form_1s" : "hubiere respondido",
          "form_2s" : "hubieres respondido",
          "form_3s" : "hubiere respondido",
          "form_1p" : "hubiéremos respondido",
          "form_2p" : "hubiereis respondido",
          "form_3p" : "hubieren respondido"
        },
        "past_perfect" : {
          "form_1s" : "hubiera respondido",
          "form_2s" : "hubieras respondido",
          "form_3s" : "hubiera respondido",
          "form_1p" : "hubiéramos respondido",
          "form_2p" : "hubierais respondido",
          "form_3p" : "hubieran respondido"
        }
      },
      "imperative_affirmative" : {
        "present" : {
          "form_1s" : "",
          "form_2s" : "responde",
          "form_3s" : "responded",
          "form_1p" : "",
          "form_2p" : "responda",
          "form_3p" : "respondan"
        }
      },
      "imperative_negative" : {
        "present" : {
          "form_1s" : "",
          "form_2s" : "no respondas",
          "form_3s" : "no respondáis",
          "form_1p" : "",
          "form_2p" : "no responda",
          "form_3p" : "no respondan"
        }
      }
    },
    "meta" : {
      "infinitive" : "responder",
      "infinitive_english" : "to respond, answer, reply to",
      "verb_english" : "Respond! Don't respond!",
      "gerund" : "respondiendo",
      "gerund_english" : "responding",
      "pastparticiple" : "respondido",
      "pastparticiple_english" : "responded"
    }
  },
  "merecer" : {
    "useage" : {
      "indicative" : {
        "imperfect" : {
          "form_1s" : "merecía",
          "form_2s" : "merecías",
          "form_3s" : "merecía",
          "form_1p" : "merecíamos",
          "form_2p" : "merecíais",
          "form_3p" : "merecían"
        },
        "present_perfect" : {
          "form_1s" : "he merecido",
          "form_2s" : "has merecido",
          "form_3s" : "ha merecido",
          "form_1p" : "hemos merecido",
          "form_2p" : "habéis merecido",
          "form_3p" : "han merecido"
        },
        "conditional" : {
          "form_1s" : "merecería",
          "form_2s" : "merecerías",
          "form_3s" : "merecería",
          "form_1p" : "mereceríamos",
          "form_2p" : "mereceríais",
          "form_3p" : "merecerían"
        },
        "past_perfect" : {
          "form_1s" : "había merecido",
          "form_2s" : "habías merecido",
          "form_3s" : "había merecido",
          "form_1p" : "habíamos merecido",
          "form_2p" : "habíais merecido",
          "form_3p" : "habían merecido"
        },
        "preterite" : {
          "form_1s" : "merecí",
          "form_2s" : "mereciste",
          "form_3s" : "mereció",
          "form_1p" : "merecimos",
          "form_2p" : "merecisteis",
          "form_3p" : "merecieron"
        },
        "future_perfect" : {
          "form_1s" : "habré merecido",
          "form_2s" : "habrás merecido",
          "form_3s" : "habrá merecido",
          "form_1p" : "habremos merecido",
          "form_2p" : "habréis merecido",
          "form_3p" : "habrán merecido"
        },
        "conditional perfect" : {
          "form_1s" : "habría merecido",
          "form_2s" : "habrías merecido",
          "form_3s" : "habría merecido",
          "form_1p" : "habríamos merecido",
          "form_2p" : "habríais merecido",
          "form_3p" : "habrían merecido"
        },
        "present" : {
          "form_1s" : "merezco",
          "form_2s" : "mereces",
          "form_3s" : "merece",
          "form_1p" : "merecemos",
          "form_2p" : "merecéis",
          "form_3p" : "merecen"
        },
        "future" : {
          "form_1s" : "mereceré",
          "form_2s" : "merecerás",
          "form_3s" : "merecerá",
          "form_1p" : "mereceremos",
          "form_2p" : "mereceréis",
          "form_3p" : "merecerán"
        }
      },
      "subjunctive" : {
        "present" : {
          "form_1s" : "merezca",
          "form_2s" : "merezcas",
          "form_3s" : "merezca",
          "form_1p" : "merezcamos",
          "form_2p" : "merezcáis",
          "form_3p" : "merezcan"
        },
        "imperfect" : {
          "form_1s" : "mereciera",
          "form_2s" : "merecieras",
          "form_3s" : "mereciera",
          "form_1p" : "mereciéramos",
          "form_2p" : "merecierais",
          "form_3p" : "merecieran"
        },
        "future" : {
          "form_1s" : "mereciere",
          "form_2s" : "merecieres",
          "form_3s" : "mereciere",
          "form_1p" : "mereciéremos",
          "form_2p" : "mereciereis",
          "form_3p" : "merecieren"
        },
        "present_perfect" : {
          "form_1s" : "haya merecido",
          "form_2s" : "hayas merecido",
          "form_3s" : "haya merecido",
          "form_1p" : "hayamos merecido",
          "form_2p" : "hayáis merecido",
          "form_3p" : "hayan merecido"
        },
        "future_perfect" : {
          "form_1s" : "hubiere merecido",
          "form_2s" : "hubieres merecido",
          "form_3s" : "hubiere merecido",
          "form_1p" : "hubiéremos merecido",
          "form_2p" : "hubiereis merecido",
          "form_3p" : "hubieren merecido"
        },
        "past_perfect" : {
          "form_1s" : "hubiera merecido",
          "form_2s" : "hubieras merecido",
          "form_3s" : "hubiera merecido",
          "form_1p" : "hubiéramos merecido",
          "form_2p" : "hubierais merecido",
          "form_3p" : "hubieran merecido"
        }
      },
      "imperative_affirmative" : {
        "present" : {
          "form_1s" : "",
          "form_2s" : "merece",
          "form_3s" : "mereced",
          "form_1p" : "",
          "form_2p" : "merezca",
          "form_3p" : "merezcan"
        }
      },
      "imperative_negative" : {
        "present" : {
          "form_1s" : "",
          "form_2s" : "no merezcas",
          "form_3s" : "no merezcáis",
          "form_1p" : "",
          "form_2p" : "no merezca",
          "form_3p" : "no merezcan"
        }
      }
    },
    "meta" : {
      "infinitive" : "merecer",
      "infinitive_english" : "to deserve, merit",
      "verb_english" : "Deserve! Don't deserve!",
      "gerund" : "mereciendo",
      "gerund_english" : "deserving",
      "pastparticiple" : "merecido",
      "pastparticiple_english" : "deserved"
    }
  },
  "conducir" : {
    "useage" : {
      "indicative" : {
        "imperfect" : {
          "form_1s" : "conducía",
          "form_2s" : "conducías",
          "form_3s" : "conducía",
          "form_1p" : "conducíamos",
          "form_2p" : "conducíais",
          "form_3p" : "conducían"
        },
        "present_perfect" : {
          "form_1s" : "he conducido",
          "form_2s" : "has conducido",
          "form_3s" : "ha conducido",
          "form_1p" : "hemos conducido",
          "form_2p" : "habéis conducido",
          "form_3p" : "han conducido"
        },
        "conditional" : {
          "form_1s" : "conduciría",
          "form_2s" : "conducirías",
          "form_3s" : "conduciría",
          "form_1p" : "conduciríamos",
          "form_2p" : "conduciríais",
          "form_3p" : "conducirían"
        },
        "past_perfect" : {
          "form_1s" : "había conducido",
          "form_2s" : "habías conducido",
          "form_3s" : "había conducido",
          "form_1p" : "habíamos conducido",
          "form_2p" : "habíais conducido",
          "form_3p" : "habían conducido"
        },
        "preterite" : {
          "form_1s" : "conduje",
          "form_2s" : "condujiste",
          "form_3s" : "condujo",
          "form_1p" : "condujimos",
          "form_2p" : "condujisteis",
          "form_3p" : "condujeron"
        },
        "future_perfect" : {
          "form_1s" : "habré conducido",
          "form_2s" : "habrás conducido",
          "form_3s" : "habrá conducido",
          "form_1p" : "habremos conducido",
          "form_2p" : "habréis conducido",
          "form_3p" : "habrán conducido"
        },
        "conditional perfect" : {
          "form_1s" : "habría conducido",
          "form_2s" : "habrías conducido",
          "form_3s" : "habría conducido",
          "form_1p" : "habríamos conducido",
          "form_2p" : "habríais conducido",
          "form_3p" : "habrían conducido"
        },
        "present" : {
          "form_1s" : "conduzco",
          "form_2s" : "conduces",
          "form_3s" : "conduce",
          "form_1p" : "conducimos",
          "form_2p" : "conducís",
          "form_3p" : "conducen"
        },
        "future" : {
          "form_1s" : "conduciré",
          "form_2s" : "conducirás",
          "form_3s" : "conducirá",
          "form_1p" : "conduciremos",
          "form_2p" : "conduciréis",
          "form_3p" : "conducirán"
        }
      },
      "subjunctive" : {
        "present" : {
          "form_1s" : "conduzca",
          "form_2s" : "conduzcas",
          "form_3s" : "conduzca",
          "form_1p" : "conduzcamos",
          "form_2p" : "conduzcáis",
          "form_3p" : "conduzcan"
        },
        "imperfect" : {
          "form_1s" : "condujera",
          "form_2s" : "condujeras",
          "form_3s" : "condujera",
          "form_1p" : "condujéramos",
          "form_2p" : "condujerais",
          "form_3p" : "condujeran"
        },
        "future" : {
          "form_1s" : "condujere",
          "form_2s" : "condujeres",
          "form_3s" : "condujere",
          "form_1p" : "condujéremos",
          "form_2p" : "condujereis",
          "form_3p" : "condujeren"
        },
        "present_perfect" : {
          "form_1s" : "haya conducido",
          "form_2s" : "hayas conducido",
          "form_3s" : "haya conducido",
          "form_1p" : "hayamos conducido",
          "form_2p" : "hayáis conducido",
          "form_3p" : "hayan conducido"
        },
        "future_perfect" : {
          "form_1s" : "hubiere conducido",
          "form_2s" : "hubieres conducido",
          "form_3s" : "hubiere conducido",
          "form_1p" : "hubiéremos conducido",
          "form_2p" : "hubiereis conducido",
          "form_3p" : "hubieren conducido"
        },
        "past_perfect" : {
          "form_1s" : "hubiera conducido",
          "form_2s" : "hubieras conducido",
          "form_3s" : "hubiera conducido",
          "form_1p" : "hubiéramos conducido",
          "form_2p" : "hubierais conducido",
          "form_3p" : "hubieran conducido"
        }
      },
      "imperative_affirmative" : {
        "present" : {
          "form_1s" : "",
          "form_2s" : "conduce",
          "form_3s" : "conducid",
          "form_1p" : "",
          "form_2p" : "conduzca",
          "form_3p" : "conduzcan"
        }
      },
      "imperative_negative" : {
        "present" : {
          "form_1s" : "",
          "form_2s" : "no conduzcas",
          "form_3s" : "no conduzcáis",
          "form_1p" : "",
          "form_2p" : "no conduzca",
          "form_3p" : "no conduzcan"
        }
      }
    },
    "meta" : {
      "infinitive" : "conducir",
      "infinitive_english" : "to drive, conduct",
      "verb_english" : "Drive! Don't drive!",
      "gerund" : "conduciendo",
      "gerund_english" : "driving",
      "pastparticiple" : "conducido",
      "pastparticiple_english" : "driven"
    }
  },
  "durar" : {
    "useage" : {
      "indicative" : {
        "imperfect" : {
          "form_1s" : "duraba",
          "form_2s" : "durabas",
          "form_3s" : "duraba",
          "form_1p" : "durábamos",
          "form_2p" : "durabais",
          "form_3p" : "duraban"
        },
        "present_perfect" : {
          "form_1s" : "he durado",
          "form_2s" : "has durado",
          "form_3s" : "ha durado",
          "form_1p" : "hemos durado",
          "form_2p" : "habéis durado",
          "form_3p" : "han durado"
        },
        "conditional" : {
          "form_1s" : "duraría",
          "form_2s" : "durarías",
          "form_3s" : "duraría",
          "form_1p" : "duraríamos",
          "form_2p" : "duraríais",
          "form_3p" : "durarían"
        },
        "past_perfect" : {
          "form_1s" : "había durado",
          "form_2s" : "habías durado",
          "form_3s" : "había durado",
          "form_1p" : "habíamos durado",
          "form_2p" : "habíais durado",
          "form_3p" : "habían durado"
        },
        "preterite" : {
          "form_1s" : "duré",
          "form_2s" : "duraste",
          "form_3s" : "duró",
          "form_1p" : "duramos",
          "form_2p" : "durasteis",
          "form_3p" : "duraron"
        },
        "future_perfect" : {
          "form_1s" : "habré durado",
          "form_2s" : "habrás durado",
          "form_3s" : "habrá durado",
          "form_1p" : "habremos durado",
          "form_2p" : "habréis durado",
          "form_3p" : "habrán durado"
        },
        "conditional perfect" : {
          "form_1s" : "habría durado",
          "form_2s" : "habrías durado",
          "form_3s" : "habría durado",
          "form_1p" : "habríamos durado",
          "form_2p" : "habríais durado",
          "form_3p" : "habrían durado"
        },
        "present" : {
          "form_1s" : "duro",
          "form_2s" : "duras",
          "form_3s" : "dura",
          "form_1p" : "duramos",
          "form_2p" : "duráis",
          "form_3p" : "duran"
        },
        "future" : {
          "form_1s" : "duraré",
          "form_2s" : "durarás",
          "form_3s" : "durará",
          "form_1p" : "duraremos",
          "form_2p" : "duraréis",
          "form_3p" : "durarán"
        }
      },
      "subjunctive" : {
        "present" : {
          "form_1s" : "dure",
          "form_2s" : "dures",
          "form_3s" : "dure",
          "form_1p" : "duremos",
          "form_2p" : "duréis",
          "form_3p" : "duren"
        },
        "imperfect" : {
          "form_1s" : "durara",
          "form_2s" : "duraras",
          "form_3s" : "durara",
          "form_1p" : "duráramos",
          "form_2p" : "durarais",
          "form_3p" : "duraran"
        },
        "future" : {
          "form_1s" : "durare",
          "form_2s" : "durares",
          "form_3s" : "durare",
          "form_1p" : "duráremos",
          "form_2p" : "durareis",
          "form_3p" : "duraren"
        },
        "present_perfect" : {
          "form_1s" : "haya durado",
          "form_2s" : "hayas durado",
          "form_3s" : "haya durado",
          "form_1p" : "hayamos durado",
          "form_2p" : "hayáis durado",
          "form_3p" : "hayan durado"
        },
        "future_perfect" : {
          "form_1s" : "hubiere durado",
          "form_2s" : "hubieres durado",
          "form_3s" : "hubiere durado",
          "form_1p" : "hubiéremos durado",
          "form_2p" : "hubiereis durado",
          "form_3p" : "hubieren durado"
        },
        "past_perfect" : {
          "form_1s" : "hubiera durado",
          "form_2s" : "hubieras durado",
          "form_3s" : "hubiera durado",
          "form_1p" : "hubiéramos durado",
          "form_2p" : "hubierais durado",
          "form_3p" : "hubieran durado"
        }
      },
      "imperative_affirmative" : {
        "present" : {
          "form_1s" : "",
          "form_2s" : "dura",
          "form_3s" : "durad",
          "form_1p" : "",
          "form_2p" : "dure",
          "form_3p" : "duren"
        }
      },
      "imperative_negative" : {
        "present" : {
          "form_1s" : "",
          "form_2s" : "no dures",
          "form_3s" : "no duréis",
          "form_1p" : "",
          "form_2p" : "no dure",
          "form_3p" : "no duren"
        }
      }
    },
    "meta" : {
      "infinitive" : "durar",
      "infinitive_english" : "to last, go on, continue",
      "verb_english" : "Last! Don't last!",
      "gerund" : "durando",
      "gerund_english" : "lasting",
      "pastparticiple" : "durado",
      "pastparticiple_english" : "lasted"
    }
  },
  "confiscar" : {
    "useage" : {
      "indicative" : {
        "imperfect" : {
          "form_1s" : "confiscaba",
          "form_2s" : "confiscabas",
          "form_3s" : "confiscaba",
          "form_1p" : "confiscábamos",
          "form_2p" : "confiscabais",
          "form_3p" : "confiscaban"
        },
        "present_perfect" : {
          "form_1s" : "he confiscado",
          "form_2s" : "has confiscado",
          "form_3s" : "ha confiscado",
          "form_1p" : "hemos confiscado",
          "form_2p" : "habéis confiscado",
          "form_3p" : "han confiscado"
        },
        "conditional" : {
          "form_1s" : "confiscaría",
          "form_2s" : "confiscarías",
          "form_3s" : "confiscaría",
          "form_1p" : "confiscaríamos",
          "form_2p" : "confiscaríais",
          "form_3p" : "confiscarían"
        },
        "past_perfect" : {
          "form_1s" : "había confiscado",
          "form_2s" : "habías confiscado",
          "form_3s" : "había confiscado",
          "form_1p" : "habíamos confiscado",
          "form_2p" : "habíais confiscado",
          "form_3p" : "habían confiscado"
        },
        "preterite" : {
          "form_1s" : "confisqué",
          "form_2s" : "confiscaste",
          "form_3s" : "confiscó",
          "form_1p" : "confiscamos",
          "form_2p" : "confiscasteis",
          "form_3p" : "confiscaron"
        },
        "future_perfect" : {
          "form_1s" : "habré confiscado",
          "form_2s" : "habrás confiscado",
          "form_3s" : "habrá confiscado",
          "form_1p" : "habremos confiscado",
          "form_2p" : "habréis confiscado",
          "form_3p" : "habrán confiscado"
        },
        "conditional perfect" : {
          "form_1s" : "habría confiscado",
          "form_2s" : "habrías confiscado",
          "form_3s" : "habría confiscado",
          "form_1p" : "habríamos confiscado",
          "form_2p" : "habríais confiscado",
          "form_3p" : "habrían confiscado"
        },
        "present" : {
          "form_1s" : "confisco",
          "form_2s" : "confiscas",
          "form_3s" : "confisca",
          "form_1p" : "confiscamos",
          "form_2p" : "confiscáis",
          "form_3p" : "confiscan"
        },
        "future" : {
          "form_1s" : "confiscaré",
          "form_2s" : "confiscarás",
          "form_3s" : "confiscará",
          "form_1p" : "confiscaremos",
          "form_2p" : "confiscaréis",
          "form_3p" : "confiscarán"
        }
      },
      "subjunctive" : {
        "present" : {
          "form_1s" : "confisque",
          "form_2s" : "confisques",
          "form_3s" : "confisque",
          "form_1p" : "confisquemos",
          "form_2p" : "confisquéis",
          "form_3p" : "confisquen"
        },
        "imperfect" : {
          "form_1s" : "confiscara",
          "form_2s" : "confiscaras",
          "form_3s" : "confiscara",
          "form_1p" : "confiscáramos",
          "form_2p" : "confiscarais",
          "form_3p" : "confiscaran"
        },
        "future" : {
          "form_1s" : "confiscare",
          "form_2s" : "confiscares",
          "form_3s" : "confiscare",
          "form_1p" : "confiscáremos",
          "form_2p" : "confiscareis",
          "form_3p" : "confiscaren"
        },
        "present_perfect" : {
          "form_1s" : "haya confiscado",
          "form_2s" : "hayas confiscado",
          "form_3s" : "haya confiscado",
          "form_1p" : "hayamos confiscado",
          "form_2p" : "hayáis confiscado",
          "form_3p" : "hayan confiscado"
        },
        "future_perfect" : {
          "form_1s" : "hubiere confiscado",
          "form_2s" : "hubieres confiscado",
          "form_3s" : "hubiere confiscado",
          "form_1p" : "hubiéremos confiscado",
          "form_2p" : "hubiereis confiscado",
          "form_3p" : "hubieren confiscado"
        },
        "past_perfect" : {
          "form_1s" : "hubiera confiscado",
          "form_2s" : "hubieras confiscado",
          "form_3s" : "hubiera confiscado",
          "form_1p" : "hubiéramos confiscado",
          "form_2p" : "hubierais confiscado",
          "form_3p" : "hubieran confiscado"
        }
      },
      "imperative_affirmative" : {
        "present" : {
          "form_1s" : "",
          "form_2s" : "confisca",
          "form_3s" : "confiscad",
          "form_1p" : "",
          "form_2p" : "confisque",
          "form_3p" : "confisquen"
        }
      },
      "imperative_negative" : {
        "present" : {
          "form_1s" : "",
          "form_2s" : "no confisques",
          "form_3s" : "no confisquéis",
          "form_1p" : "",
          "form_2p" : "no confisque",
          "form_3p" : "no confisquen"
        }
      }
    },
    "meta" : {
      "infinitive" : "confiscar",
      "infinitive_english" : "to confiscate",
      "verb_english" : "Confiscate! Don't confiscate!",
      "gerund" : "confiscando",
      "gerund_english" : "confiscating",
      "pastparticiple" : "confiscado",
      "pastparticiple_english" : "confiscated"
    }
  },
  "saltar" : {
    "useage" : {
      "indicative" : {
        "imperfect" : {
          "form_1s" : "saltaba",
          "form_2s" : "saltabas",
          "form_3s" : "saltaba",
          "form_1p" : "saltábamos",
          "form_2p" : "saltabais",
          "form_3p" : "saltaban"
        },
        "present_perfect" : {
          "form_1s" : "he saltado",
          "form_2s" : "has saltado",
          "form_3s" : "ha saltado",
          "form_1p" : "hemos saltado",
          "form_2p" : "habéis saltado",
          "form_3p" : "han saltado"
        },
        "conditional" : {
          "form_1s" : "saltaría",
          "form_2s" : "saltarías",
          "form_3s" : "saltaría",
          "form_1p" : "saltaríamos",
          "form_2p" : "saltaríais",
          "form_3p" : "saltarían"
        },
        "past_perfect" : {
          "form_1s" : "había saltado",
          "form_2s" : "habías saltado",
          "form_3s" : "había saltado",
          "form_1p" : "habíamos saltado",
          "form_2p" : "habíais saltado",
          "form_3p" : "habían saltado"
        },
        "preterite" : {
          "form_1s" : "salté",
          "form_2s" : "saltaste",
          "form_3s" : "saltó",
          "form_1p" : "saltamos",
          "form_2p" : "saltasteis",
          "form_3p" : "saltaron"
        },
        "future_perfect" : {
          "form_1s" : "habré saltado",
          "form_2s" : "habrás saltado",
          "form_3s" : "habrá saltado",
          "form_1p" : "habremos saltado",
          "form_2p" : "habréis saltado",
          "form_3p" : "habrán saltado"
        },
        "conditional perfect" : {
          "form_1s" : "habría saltado",
          "form_2s" : "habrías saltado",
          "form_3s" : "habría saltado",
          "form_1p" : "habríamos saltado",
          "form_2p" : "habríais saltado",
          "form_3p" : "habrían saltado"
        },
        "present" : {
          "form_1s" : "salto",
          "form_2s" : "saltas",
          "form_3s" : "salta",
          "form_1p" : "saltamos",
          "form_2p" : "saltáis",
          "form_3p" : "saltan"
        },
        "future" : {
          "form_1s" : "saltaré",
          "form_2s" : "saltarás",
          "form_3s" : "saltará",
          "form_1p" : "saltaremos",
          "form_2p" : "saltaréis",
          "form_3p" : "saltarán"
        }
      },
      "subjunctive" : {
        "present" : {
          "form_1s" : "salte",
          "form_2s" : "saltes",
          "form_3s" : "salte",
          "form_1p" : "saltemos",
          "form_2p" : "saltéis",
          "form_3p" : "salten"
        },
        "imperfect" : {
          "form_1s" : "saltara",
          "form_2s" : "saltaras",
          "form_3s" : "saltara",
          "form_1p" : "saltáramos",
          "form_2p" : "saltarais",
          "form_3p" : "saltaran"
        },
        "future" : {
          "form_1s" : "saltare",
          "form_2s" : "saltares",
          "form_3s" : "saltare",
          "form_1p" : "saltáremos",
          "form_2p" : "saltareis",
          "form_3p" : "saltaren"
        },
        "present_perfect" : {
          "form_1s" : "haya saltado",
          "form_2s" : "hayas saltado",
          "form_3s" : "haya saltado",
          "form_1p" : "hayamos saltado",
          "form_2p" : "hayáis saltado",
          "form_3p" : "hayan saltado"
        },
        "future_perfect" : {
          "form_1s" : "hubiere saltado",
          "form_2s" : "hubieres saltado",
          "form_3s" : "hubiere saltado",
          "form_1p" : "hubiéremos saltado",
          "form_2p" : "hubiereis saltado",
          "form_3p" : "hubieren saltado"
        },
        "past_perfect" : {
          "form_1s" : "hubiera saltado",
          "form_2s" : "hubieras saltado",
          "form_3s" : "hubiera saltado",
          "form_1p" : "hubiéramos saltado",
          "form_2p" : "hubierais saltado",
          "form_3p" : "hubieran saltado"
        }
      },
      "imperative_affirmative" : {
        "present" : {
          "form_1s" : "",
          "form_2s" : "salta",
          "form_3s" : "saltad",
          "form_1p" : "",
          "form_2p" : "salte",
          "form_3p" : "salten"
        }
      },
      "imperative_negative" : {
        "present" : {
          "form_1s" : "",
          "form_2s" : "no saltes",
          "form_3s" : "no saltéis",
          "form_1p" : "",
          "form_2p" : "no salte",
          "form_3p" : "no salten"
        }
      }
    },
    "meta" : {
      "infinitive" : "saltar",
      "infinitive_english" : "to jump, leap; to jump over, leap over; to omit, skip, leave out",
      "verb_english" : "Jump! Don't jump!",
      "gerund" : "saltando",
      "gerund_english" : "jumping",
      "pastparticiple" : "saltado",
      "pastparticiple_english" : "jumped"
    }
  },
  "acabar" : {
    "useage" : {
      "indicative" : {
        "imperfect" : {
          "form_1s" : "acababa",
          "form_2s" : "acababas",
          "form_3s" : "acababa",
          "form_1p" : "acabábamos",
          "form_2p" : "acababais",
          "form_3p" : "acababan"
        },
        "present_perfect" : {
          "form_1s" : "he acabado",
          "form_2s" : "has acabado",
          "form_3s" : "ha acabado",
          "form_1p" : "hemos acabado",
          "form_2p" : "habéis acabado",
          "form_3p" : "han acabado"
        },
        "conditional" : {
          "form_1s" : "acabaría",
          "form_2s" : "acabarías",
          "form_3s" : "acabaría",
          "form_1p" : "acabaríamos",
          "form_2p" : "acabaríais",
          "form_3p" : "acabarían"
        },
        "past_perfect" : {
          "form_1s" : "había acabado",
          "form_2s" : "habías acabado",
          "form_3s" : "había acabado",
          "form_1p" : "habíamos acabado",
          "form_2p" : "habíais acabado",
          "form_3p" : "habían acabado"
        },
        "preterite" : {
          "form_1s" : "acabé",
          "form_2s" : "acabaste",
          "form_3s" : "acabó",
          "form_1p" : "acabamos",
          "form_2p" : "acabasteis",
          "form_3p" : "acabaron"
        },
        "future_perfect" : {
          "form_1s" : "habré acabado",
          "form_2s" : "habrás acabado",
          "form_3s" : "habrá acabado",
          "form_1p" : "habremos acabado",
          "form_2p" : "habréis acabado",
          "form_3p" : "habrán acabado"
        },
        "conditional perfect" : {
          "form_1s" : "habría acabado",
          "form_2s" : "habrías acabado",
          "form_3s" : "habría acabado",
          "form_1p" : "habríamos acabado",
          "form_2p" : "habríais acabado",
          "form_3p" : "habrían acabado"
        },
        "present" : {
          "form_1s" : "acabo",
          "form_2s" : "acabas",
          "form_3s" : "acaba",
          "form_1p" : "acabamos",
          "form_2p" : "acabáis",
          "form_3p" : "acaban"
        },
        "future" : {
          "form_1s" : "acabaré",
          "form_2s" : "acabarás",
          "form_3s" : "acabará",
          "form_1p" : "acabaremos",
          "form_2p" : "acabaréis",
          "form_3p" : "acabarán"
        }
      },
      "subjunctive" : {
        "present" : {
          "form_1s" : "acabe",
          "form_2s" : "acabes",
          "form_3s" : "acabe",
          "form_1p" : "acabemos",
          "form_2p" : "acabéis",
          "form_3p" : "acaben"
        },
        "imperfect" : {
          "form_1s" : "acabara",
          "form_2s" : "acabaras",
          "form_3s" : "acabara",
          "form_1p" : "acabáramos",
          "form_2p" : "acabarais",
          "form_3p" : "acabaran"
        },
        "future" : {
          "form_1s" : "acabare",
          "form_2s" : "acabares",
          "form_3s" : "acabare",
          "form_1p" : "acabáremos",
          "form_2p" : "acabareis",
          "form_3p" : "acabaren"
        },
        "present_perfect" : {
          "form_1s" : "haya acabado",
          "form_2s" : "hayas acabado",
          "form_3s" : "haya acabado",
          "form_1p" : "hayamos acabado",
          "form_2p" : "hayáis acabado",
          "form_3p" : "hayan acabado"
        },
        "future_perfect" : {
          "form_1s" : "hubiere acabado",
          "form_2s" : "hubieres acabado",
          "form_3s" : "hubiere acabado",
          "form_1p" : "hubiéremos acabado",
          "form_2p" : "hubiereis acabado",
          "form_3p" : "hubieren acabado"
        },
        "past_perfect" : {
          "form_1s" : "hubiera acabado",
          "form_2s" : "hubieras acabado",
          "form_3s" : "hubiera acabado",
          "form_1p" : "hubiéramos acabado",
          "form_2p" : "hubierais acabado",
          "form_3p" : "hubieran acabado"
        }
      },
      "imperative_affirmative" : {
        "present" : {
          "form_1s" : "",
          "form_2s" : "acaba",
          "form_3s" : "acabad",
          "form_1p" : "",
          "form_2p" : "acabe",
          "form_3p" : "acaben"
        }
      },
      "imperative_negative" : {
        "present" : {
          "form_1s" : "",
          "form_2s" : "no acabes",
          "form_3s" : "no acabéis",
          "form_1p" : "",
          "form_2p" : "no acabe",
          "form_3p" : "no acaben"
        }
      }
    },
    "meta" : {
      "infinitive" : "acabar",
      "infinitive_english" : "to finish, end",
      "verb_english" : "Finish! Don't finish!",
      "gerund" : "acabando",
      "gerund_english" : "finishing",
      "pastparticiple" : "acabado",
      "pastparticiple_english" : "finished"
    }
  },
  "agorar" : {
    "useage" : {
      "indicative" : {
        "imperfect" : {
          "form_1s" : "agoraba",
          "form_2s" : "agorabas",
          "form_3s" : "agoraba",
          "form_1p" : "agorábamos",
          "form_2p" : "agorabais",
          "form_3p" : "agoraban"
        },
        "present_perfect" : {
          "form_1s" : "he agorado",
          "form_2s" : "has agorado",
          "form_3s" : "ha agorado",
          "form_1p" : "hemos agorado",
          "form_2p" : "habéis agorado",
          "form_3p" : "han agorado"
        },
        "conditional" : {
          "form_1s" : "agoraría",
          "form_2s" : "agorarías",
          "form_3s" : "agoraría",
          "form_1p" : "agoraríamos",
          "form_2p" : "agoraríais",
          "form_3p" : "agorarían"
        },
        "past_perfect" : {
          "form_1s" : "había agorado",
          "form_2s" : "habías agorado",
          "form_3s" : "había agorado",
          "form_1p" : "habíamos agorado",
          "form_2p" : "habíais agorado",
          "form_3p" : "habían agorado"
        },
        "preterite" : {
          "form_1s" : "agoré",
          "form_2s" : "agoraste",
          "form_3s" : "agoró",
          "form_1p" : "agoramos",
          "form_2p" : "agorasteis",
          "form_3p" : "agoraron"
        },
        "future_perfect" : {
          "form_1s" : "habré agorado",
          "form_2s" : "habrás agorado",
          "form_3s" : "habrá agorado",
          "form_1p" : "habremos agorado",
          "form_2p" : "habréis agorado",
          "form_3p" : "habrán agorado"
        },
        "conditional perfect" : {
          "form_1s" : "habría agorado",
          "form_2s" : "habrías agorado",
          "form_3s" : "habría agorado",
          "form_1p" : "habríamos agorado",
          "form_2p" : "habríais agorado",
          "form_3p" : "habrían agorado"
        },
        "present" : {
          "form_1s" : "agüero",
          "form_2s" : "agüeras",
          "form_3s" : "agüera",
          "form_1p" : "agoramos",
          "form_2p" : "agoráis",
          "form_3p" : "agüeran"
        },
        "future" : {
          "form_1s" : "agoraré",
          "form_2s" : "agorarás",
          "form_3s" : "agorará",
          "form_1p" : "agoraremos",
          "form_2p" : "agoraréis",
          "form_3p" : "agorarán"
        }
      },
      "subjunctive" : {
        "present" : {
          "form_1s" : "agüere",
          "form_2s" : "agüeres",
          "form_3s" : "agüere",
          "form_1p" : "agoremos",
          "form_2p" : "agoréis",
          "form_3p" : "agüeren"
        },
        "imperfect" : {
          "form_1s" : "agorara",
          "form_2s" : "agoraras",
          "form_3s" : "agorara",
          "form_1p" : "agoráramos",
          "form_2p" : "agorarais",
          "form_3p" : "agoraran"
        },
        "future" : {
          "form_1s" : "agorare",
          "form_2s" : "agorares",
          "form_3s" : "agorare",
          "form_1p" : "agoráremos",
          "form_2p" : "agorareis",
          "form_3p" : "agoraren"
        },
        "present_perfect" : {
          "form_1s" : "haya agorado",
          "form_2s" : "hayas agorado",
          "form_3s" : "haya agorado",
          "form_1p" : "hayamos agorado",
          "form_2p" : "hayáis agorado",
          "form_3p" : "hayan agorado"
        },
        "future_perfect" : {
          "form_1s" : "hubiere agorado",
          "form_2s" : "hubieres agorado",
          "form_3s" : "hubiere agorado",
          "form_1p" : "hubiéremos agorado",
          "form_2p" : "hubiereis agorado",
          "form_3p" : "hubieren agorado"
        },
        "past_perfect" : {
          "form_1s" : "hubiera agorado",
          "form_2s" : "hubieras agorado",
          "form_3s" : "hubiera agorado",
          "form_1p" : "hubiéramos agorado",
          "form_2p" : "hubierais agorado",
          "form_3p" : "hubieran agorado"
        }
      },
      "imperative_affirmative" : {
        "present" : {
          "form_1s" : "",
          "form_2s" : "agüera",
          "form_3s" : "agorad",
          "form_1p" : "",
          "form_2p" : "agüere",
          "form_3p" : "agüeren"
        }
      },
      "imperative_negative" : {
        "present" : {
          "form_1s" : "",
          "form_2s" : "no agüeres",
          "form_3s" : "no agoréis",
          "form_1p" : "",
          "form_2p" : "no agüere",
          "form_3p" : "no agüeren"
        }
      }
    },
    "meta" : {
      "infinitive" : "agorar",
      "infinitive_english" : "to predict, prophesy",
      "verb_english" : "Predict! Don't predict!",
      "gerund" : "agorando",
      "gerund_english" : "predicting",
      "pastparticiple" : "agorado",
      "pastparticiple_english" : "predicted"
    }
  },
  "terminar" : {
    "useage" : {
      "indicative" : {
        "imperfect" : {
          "form_1s" : "terminaba",
          "form_2s" : "terminabas",
          "form_3s" : "terminaba",
          "form_1p" : "terminábamos",
          "form_2p" : "terminabais",
          "form_3p" : "terminaban"
        },
        "present_perfect" : {
          "form_1s" : "he terminado",
          "form_2s" : "has terminado",
          "form_3s" : "ha terminado",
          "form_1p" : "hemos terminado",
          "form_2p" : "habéis terminado",
          "form_3p" : "han terminado"
        },
        "conditional" : {
          "form_1s" : "terminaría",
          "form_2s" : "terminarías",
          "form_3s" : "terminaría",
          "form_1p" : "terminaríamos",
          "form_2p" : "terminaríais",
          "form_3p" : "terminarían"
        },
        "past_perfect" : {
          "form_1s" : "había terminado",
          "form_2s" : "habías terminado",
          "form_3s" : "había terminado",
          "form_1p" : "habíamos terminado",
          "form_2p" : "habíais terminado",
          "form_3p" : "habían terminado"
        },
        "preterite" : {
          "form_1s" : "terminé",
          "form_2s" : "terminaste",
          "form_3s" : "terminó",
          "form_1p" : "terminamos",
          "form_2p" : "terminasteis",
          "form_3p" : "terminaron"
        },
        "future_perfect" : {
          "form_1s" : "habré terminado",
          "form_2s" : "habrás terminado",
          "form_3s" : "habrá terminado",
          "form_1p" : "habremos terminado",
          "form_2p" : "habréis terminado",
          "form_3p" : "habrán terminado"
        },
        "conditional perfect" : {
          "form_1s" : "habría terminado",
          "form_2s" : "habrías terminado",
          "form_3s" : "habría terminado",
          "form_1p" : "habríamos terminado",
          "form_2p" : "habríais terminado",
          "form_3p" : "habrían terminado"
        },
        "present" : {
          "form_1s" : "termino",
          "form_2s" : "terminas",
          "form_3s" : "termina",
          "form_1p" : "terminamos",
          "form_2p" : "termináis",
          "form_3p" : "terminan"
        },
        "future" : {
          "form_1s" : "terminaré",
          "form_2s" : "terminarás",
          "form_3s" : "terminará",
          "form_1p" : "terminaremos",
          "form_2p" : "terminaréis",
          "form_3p" : "terminarán"
        }
      },
      "subjunctive" : {
        "present" : {
          "form_1s" : "termine",
          "form_2s" : "termines",
          "form_3s" : "termine",
          "form_1p" : "terminemos",
          "form_2p" : "terminéis",
          "form_3p" : "terminen"
        },
        "imperfect" : {
          "form_1s" : "terminara",
          "form_2s" : "terminaras",
          "form_3s" : "terminara",
          "form_1p" : "termináramos",
          "form_2p" : "terminarais",
          "form_3p" : "terminaran"
        },
        "future" : {
          "form_1s" : "terminare",
          "form_2s" : "terminares",
          "form_3s" : "terminare",
          "form_1p" : "termináremos",
          "form_2p" : "terminareis",
          "form_3p" : "terminaren"
        },
        "present_perfect" : {
          "form_1s" : "haya terminado",
          "form_2s" : "hayas terminado",
          "form_3s" : "haya terminado",
          "form_1p" : "hayamos terminado",
          "form_2p" : "hayáis terminado",
          "form_3p" : "hayan terminado"
        },
        "future_perfect" : {
          "form_1s" : "hubiere terminado",
          "form_2s" : "hubieres terminado",
          "form_3s" : "hubiere terminado",
          "form_1p" : "hubiéremos terminado",
          "form_2p" : "hubiereis terminado",
          "form_3p" : "hubieren terminado"
        },
        "past_perfect" : {
          "form_1s" : "hubiera terminado",
          "form_2s" : "hubieras terminado",
          "form_3s" : "hubiera terminado",
          "form_1p" : "hubiéramos terminado",
          "form_2p" : "hubierais terminado",
          "form_3p" : "hubieran terminado"
        }
      },
      "imperative_affirmative" : {
        "present" : {
          "form_1s" : "",
          "form_2s" : "termina",
          "form_3s" : "terminad",
          "form_1p" : "",
          "form_2p" : "termine",
          "form_3p" : "terminen"
        }
      },
      "imperative_negative" : {
        "present" : {
          "form_1s" : "",
          "form_2s" : "no termines",
          "form_3s" : "no terminéis",
          "form_1p" : "",
          "form_2p" : "no termine",
          "form_3p" : "no terminen"
        }
      }
    },
    "meta" : {
      "infinitive" : "terminar",
      "infinitive_english" : "to finish, end",
      "verb_english" : "Finish! Don't finish!",
      "gerund" : "terminando",
      "gerund_english" : "finishing",
      "pastparticiple" : "terminado",
      "pastparticiple_english" : "finished"
    }
  },
  "sustituir" : {
    "useage" : {
      "indicative" : {
        "imperfect" : {
          "form_1s" : "sustituía",
          "form_2s" : "sustituías",
          "form_3s" : "sustituía",
          "form_1p" : "sustituíamos",
          "form_2p" : "sustituíais",
          "form_3p" : "sustituían"
        },
        "present_perfect" : {
          "form_1s" : "he sustituido",
          "form_2s" : "has sustituido",
          "form_3s" : "ha sustituido",
          "form_1p" : "hemos sustituido",
          "form_2p" : "habéis sustituido",
          "form_3p" : "han sustituido"
        },
        "conditional" : {
          "form_1s" : "sustituiría",
          "form_2s" : "sustituirías",
          "form_3s" : "sustituiría",
          "form_1p" : "sustituiríamos",
          "form_2p" : "sustituiríais",
          "form_3p" : "sustituirían"
        },
        "past_perfect" : {
          "form_1s" : "había sustituido",
          "form_2s" : "habías sustituido",
          "form_3s" : "había sustituido",
          "form_1p" : "habíamos sustituido",
          "form_2p" : "habíais sustituido",
          "form_3p" : "habían sustituido"
        },
        "preterite" : {
          "form_1s" : "sustituí",
          "form_2s" : "sustituiste",
          "form_3s" : "sustituyó",
          "form_1p" : "sustituimos",
          "form_2p" : "sustituisteis",
          "form_3p" : "sustituyeron"
        },
        "future_perfect" : {
          "form_1s" : "habré sustituido",
          "form_2s" : "habrás sustituido",
          "form_3s" : "habrá sustituido",
          "form_1p" : "habremos sustituido",
          "form_2p" : "habréis sustituido",
          "form_3p" : "habrán sustituido"
        },
        "conditional perfect" : {
          "form_1s" : "habría sustituido",
          "form_2s" : "habrías sustituido",
          "form_3s" : "habría sustituido",
          "form_1p" : "habríamos sustituido",
          "form_2p" : "habríais sustituido",
          "form_3p" : "habrían sustituido"
        },
        "present" : {
          "form_1s" : "sustituyo",
          "form_2s" : "sustituyes",
          "form_3s" : "sustituye",
          "form_1p" : "sustituimos",
          "form_2p" : "sustituís",
          "form_3p" : "sustituyen"
        },
        "future" : {
          "form_1s" : "sustituiré",
          "form_2s" : "sustituirás",
          "form_3s" : "sustituirá",
          "form_1p" : "sustituiremos",
          "form_2p" : "sustituiréis",
          "form_3p" : "sustituirán"
        }
      },
      "subjunctive" : {
        "present" : {
          "form_1s" : "sustituya",
          "form_2s" : "sustituyas",
          "form_3s" : "sustituya",
          "form_1p" : "sustituyamos",
          "form_2p" : "sustituyáis",
          "form_3p" : "sustituyan"
        },
        "imperfect" : {
          "form_1s" : "sustituyera",
          "form_2s" : "sustituyeras",
          "form_3s" : "sustituyera",
          "form_1p" : "sustituyéramos",
          "form_2p" : "sustituyerais",
          "form_3p" : "sustituyeran"
        },
        "future" : {
          "form_1s" : "sustituyere",
          "form_2s" : "sustituyeres",
          "form_3s" : "sustituyere",
          "form_1p" : "sustituyéremos",
          "form_2p" : "sustituyereis",
          "form_3p" : "sustituyeren"
        },
        "present_perfect" : {
          "form_1s" : "haya sustituido",
          "form_2s" : "hayas sustituido",
          "form_3s" : "haya sustituido",
          "form_1p" : "hayamos sustituido",
          "form_2p" : "hayáis sustituido",
          "form_3p" : "hayan sustituido"
        },
        "future_perfect" : {
          "form_1s" : "hubiere sustituido",
          "form_2s" : "hubieres sustituido",
          "form_3s" : "hubiere sustituido",
          "form_1p" : "hubiéremos sustituido",
          "form_2p" : "hubiereis sustituido",
          "form_3p" : "hubieren sustituido"
        },
        "past_perfect" : {
          "form_1s" : "hubiera sustituido",
          "form_2s" : "hubieras sustituido",
          "form_3s" : "hubiera sustituido",
          "form_1p" : "hubiéramos sustituido",
          "form_2p" : "hubierais sustituido",
          "form_3p" : "hubieran sustituido"
        }
      },
      "imperative_affirmative" : {
        "present" : {
          "form_1s" : "",
          "form_2s" : "sustituye",
          "form_3s" : "sustituid",
          "form_1p" : "",
          "form_2p" : "sustituya",
          "form_3p" : "sustituyan"
        }
      },
      "imperative_negative" : {
        "present" : {
          "form_1s" : "",
          "form_2s" : "no sustituyas",
          "form_3s" : "no sustituyáis",
          "form_1p" : "",
          "form_2p" : "no sustituya",
          "form_3p" : "no sustituyan"
        }
      }
    },
    "meta" : {
      "infinitive" : "sustituir",
      "infinitive_english" : "to substitute, replace",
      "verb_english" : "Substitute! Don't substitute!",
      "gerund" : "sustituyendo",
      "gerund_english" : "substituting",
      "pastparticiple" : "sustituido",
      "pastparticiple_english" : "substituted"
    }
  },
  "picar" : {
    "useage" : {
      "indicative" : {
        "imperfect" : {
          "form_1s" : "picaba",
          "form_2s" : "picabas",
          "form_3s" : "picaba",
          "form_1p" : "picábamos",
          "form_2p" : "picabais",
          "form_3p" : "picaban"
        },
        "present_perfect" : {
          "form_1s" : "he picado",
          "form_2s" : "has picado",
          "form_3s" : "ha picado",
          "form_1p" : "hemos picado",
          "form_2p" : "habéis picado",
          "form_3p" : "han picado"
        },
        "conditional" : {
          "form_1s" : "picaría",
          "form_2s" : "picarías",
          "form_3s" : "picaría",
          "form_1p" : "picaríamos",
          "form_2p" : "picaríais",
          "form_3p" : "picarían"
        },
        "past_perfect" : {
          "form_1s" : "había picado",
          "form_2s" : "habías picado",
          "form_3s" : "había picado",
          "form_1p" : "habíamos picado",
          "form_2p" : "habíais picado",
          "form_3p" : "habían picado"
        },
        "preterite" : {
          "form_1s" : "piqué",
          "form_2s" : "picaste",
          "form_3s" : "picó",
          "form_1p" : "picamos",
          "form_2p" : "picasteis",
          "form_3p" : "picaron"
        },
        "future_perfect" : {
          "form_1s" : "habré picado",
          "form_2s" : "habrás picado",
          "form_3s" : "habrá picado",
          "form_1p" : "habremos picado",
          "form_2p" : "habréis picado",
          "form_3p" : "habrán picado"
        },
        "conditional perfect" : {
          "form_1s" : "habría picado",
          "form_2s" : "habrías picado",
          "form_3s" : "habría picado",
          "form_1p" : "habríamos picado",
          "form_2p" : "habríais picado",
          "form_3p" : "habrían picado"
        },
        "present" : {
          "form_1s" : "pico",
          "form_2s" : "picas",
          "form_3s" : "pica",
          "form_1p" : "picamos",
          "form_2p" : "picáis",
          "form_3p" : "pican"
        },
        "future" : {
          "form_1s" : "picaré",
          "form_2s" : "picarás",
          "form_3s" : "picará",
          "form_1p" : "picaremos",
          "form_2p" : "picaréis",
          "form_3p" : "picarán"
        }
      },
      "subjunctive" : {
        "present" : {
          "form_1s" : "pique",
          "form_2s" : "piques",
          "form_3s" : "pique",
          "form_1p" : "piquemos",
          "form_2p" : "piquéis",
          "form_3p" : "piquen"
        },
        "imperfect" : {
          "form_1s" : "picara",
          "form_2s" : "picaras",
          "form_3s" : "picara",
          "form_1p" : "picáramos",
          "form_2p" : "picarais",
          "form_3p" : "picaran"
        },
        "future" : {
          "form_1s" : "picare",
          "form_2s" : "picares",
          "form_3s" : "picare",
          "form_1p" : "picáremos",
          "form_2p" : "picareis",
          "form_3p" : "picaren"
        },
        "present_perfect" : {
          "form_1s" : "haya picado",
          "form_2s" : "hayas picado",
          "form_3s" : "haya picado",
          "form_1p" : "hayamos picado",
          "form_2p" : "hayáis picado",
          "form_3p" : "hayan picado"
        },
        "future_perfect" : {
          "form_1s" : "hubiere picado",
          "form_2s" : "hubieres picado",
          "form_3s" : "hubiere picado",
          "form_1p" : "hubiéremos picado",
          "form_2p" : "hubiereis picado",
          "form_3p" : "hubieren picado"
        },
        "past_perfect" : {
          "form_1s" : "hubiera picado",
          "form_2s" : "hubieras picado",
          "form_3s" : "hubiera picado",
          "form_1p" : "hubiéramos picado",
          "form_2p" : "hubierais picado",
          "form_3p" : "hubieran picado"
        }
      },
      "imperative_affirmative" : {
        "present" : {
          "form_1s" : "",
          "form_2s" : "pica",
          "form_3s" : "picad",
          "form_1p" : "",
          "form_2p" : "pique",
          "form_3p" : "piquen"
        }
      },
      "imperative_negative" : {
        "present" : {
          "form_1s" : "",
          "form_2s" : "no piques",
          "form_3s" : "no piquéis",
          "form_1p" : "",
          "form_2p" : "no pique",
          "form_3p" : "no piquen"
        }
      }
    },
    "meta" : {
      "infinitive" : "picar",
      "infinitive_english" : "to prick, puncture, perforate; to sting, bite",
      "verb_english" : "Prick! Don't prick!",
      "gerund" : "picando",
      "gerund_english" : "pricking",
      "pastparticiple" : "picado",
      "pastparticiple_english" : "pricked"
    }
  },
  "mostrar" : {
    "useage" : {
      "indicative" : {
        "imperfect" : {
          "form_1s" : "mostraba",
          "form_2s" : "mostrabas",
          "form_3s" : "mostraba",
          "form_1p" : "mostrábamos",
          "form_2p" : "mostrabais",
          "form_3p" : "mostraban"
        },
        "present_perfect" : {
          "form_1s" : "he mostrado",
          "form_2s" : "has mostrado",
          "form_3s" : "ha mostrado",
          "form_1p" : "hemos mostrado",
          "form_2p" : "habéis mostrado",
          "form_3p" : "han mostrado"
        },
        "conditional" : {
          "form_1s" : "mostraría",
          "form_2s" : "mostrarías",
          "form_3s" : "mostraría",
          "form_1p" : "mostraríamos",
          "form_2p" : "mostraríais",
          "form_3p" : "mostrarían"
        },
        "past_perfect" : {
          "form_1s" : "había mostrado",
          "form_2s" : "habías mostrado",
          "form_3s" : "había mostrado",
          "form_1p" : "habíamos mostrado",
          "form_2p" : "habíais mostrado",
          "form_3p" : "habían mostrado"
        },
        "preterite" : {
          "form_1s" : "mostré",
          "form_2s" : "mostraste",
          "form_3s" : "mostró",
          "form_1p" : "mostramos",
          "form_2p" : "mostrasteis",
          "form_3p" : "mostraron"
        },
        "future_perfect" : {
          "form_1s" : "habré mostrado",
          "form_2s" : "habrás mostrado",
          "form_3s" : "habrá mostrado",
          "form_1p" : "habremos mostrado",
          "form_2p" : "habréis mostrado",
          "form_3p" : "habrán mostrado"
        },
        "conditional perfect" : {
          "form_1s" : "habría mostrado",
          "form_2s" : "habrías mostrado",
          "form_3s" : "habría mostrado",
          "form_1p" : "habríamos mostrado",
          "form_2p" : "habríais mostrado",
          "form_3p" : "habrían mostrado"
        },
        "present" : {
          "form_1s" : "muestro",
          "form_2s" : "muestras",
          "form_3s" : "muestra",
          "form_1p" : "mostramos",
          "form_2p" : "mostráis",
          "form_3p" : "muestran"
        },
        "future" : {
          "form_1s" : "mostraré",
          "form_2s" : "mostrarás",
          "form_3s" : "mostrará",
          "form_1p" : "mostraremos",
          "form_2p" : "mostraréis",
          "form_3p" : "mostrarán"
        }
      },
      "subjunctive" : {
        "present" : {
          "form_1s" : "muestre",
          "form_2s" : "muestres",
          "form_3s" : "muestre",
          "form_1p" : "mostremos",
          "form_2p" : "mostréis",
          "form_3p" : "muestren"
        },
        "imperfect" : {
          "form_1s" : "mostrara",
          "form_2s" : "mostraras",
          "form_3s" : "mostrara",
          "form_1p" : "mostráramos",
          "form_2p" : "mostrarais",
          "form_3p" : "mostraran"
        },
        "future" : {
          "form_1s" : "mostrare",
          "form_2s" : "mostrares",
          "form_3s" : "mostrare",
          "form_1p" : "mostráremos",
          "form_2p" : "mostrareis",
          "form_3p" : "mostraren"
        },
        "present_perfect" : {
          "form_1s" : "haya mostrado",
          "form_2s" : "hayas mostrado",
          "form_3s" : "haya mostrado",
          "form_1p" : "hayamos mostrado",
          "form_2p" : "hayáis mostrado",
          "form_3p" : "hayan mostrado"
        },
        "future_perfect" : {
          "form_1s" : "hubiere mostrado",
          "form_2s" : "hubieres mostrado",
          "form_3s" : "hubiere mostrado",
          "form_1p" : "hubiéremos mostrado",
          "form_2p" : "hubiereis mostrado",
          "form_3p" : "hubieren mostrado"
        },
        "past_perfect" : {
          "form_1s" : "hubiera mostrado",
          "form_2s" : "hubieras mostrado",
          "form_3s" : "hubiera mostrado",
          "form_1p" : "hubiéramos mostrado",
          "form_2p" : "hubierais mostrado",
          "form_3p" : "hubieran mostrado"
        }
      },
      "imperative_affirmative" : {
        "present" : {
          "form_1s" : "",
          "form_2s" : "muestra",
          "form_3s" : "mostrad",
          "form_1p" : "",
          "form_2p" : "muestre",
          "form_3p" : "muestren"
        }
      },
      "imperative_negative" : {
        "present" : {
          "form_1s" : "",
          "form_2s" : "no muestres",
          "form_3s" : "no mostréis",
          "form_1p" : "",
          "form_2p" : "no muestre",
          "form_3p" : "no muestren"
        }
      }
    },
    "meta" : {
      "infinitive" : "mostrar",
      "infinitive_english" : "to show",
      "verb_english" : "Show! Don't show!",
      "gerund" : "mostrando",
      "gerund_english" : "showing",
      "pastparticiple" : "mostrado",
      "pastparticiple_english" : "shown"
    }
  },
  "cargar" : {
    "useage" : {
      "indicative" : {
        "imperfect" : {
          "form_1s" : "cargaba",
          "form_2s" : "cargabas",
          "form_3s" : "cargaba",
          "form_1p" : "cargábamos",
          "form_2p" : "cargabais",
          "form_3p" : "cargaban"
        },
        "present_perfect" : {
          "form_1s" : "he cargado",
          "form_2s" : "has cargado",
          "form_3s" : "ha cargado",
          "form_1p" : "hemos cargado",
          "form_2p" : "habéis cargado",
          "form_3p" : "han cargado"
        },
        "conditional" : {
          "form_1s" : "cargaría",
          "form_2s" : "cargarías",
          "form_3s" : "cargaría",
          "form_1p" : "cargaríamos",
          "form_2p" : "cargaríais",
          "form_3p" : "cargarían"
        },
        "past_perfect" : {
          "form_1s" : "había cargado",
          "form_2s" : "habías cargado",
          "form_3s" : "había cargado",
          "form_1p" : "habíamos cargado",
          "form_2p" : "habíais cargado",
          "form_3p" : "habían cargado"
        },
        "preterite" : {
          "form_1s" : "cargué",
          "form_2s" : "cargaste",
          "form_3s" : "cargó",
          "form_1p" : "cargamos",
          "form_2p" : "cargasteis",
          "form_3p" : "cargaron"
        },
        "future_perfect" : {
          "form_1s" : "habré cargado",
          "form_2s" : "habrás cargado",
          "form_3s" : "habrá cargado",
          "form_1p" : "habremos cargado",
          "form_2p" : "habréis cargado",
          "form_3p" : "habrán cargado"
        },
        "conditional perfect" : {
          "form_1s" : "habría cargado",
          "form_2s" : "habrías cargado",
          "form_3s" : "habría cargado",
          "form_1p" : "habríamos cargado",
          "form_2p" : "habríais cargado",
          "form_3p" : "habrían cargado"
        },
        "present" : {
          "form_1s" : "cargo",
          "form_2s" : "cargas",
          "form_3s" : "carga",
          "form_1p" : "cargamos",
          "form_2p" : "cargáis",
          "form_3p" : "cargan"
        },
        "future" : {
          "form_1s" : "cargaré",
          "form_2s" : "cargarás",
          "form_3s" : "cargará",
          "form_1p" : "cargaremos",
          "form_2p" : "cargaréis",
          "form_3p" : "cargarán"
        }
      },
      "subjunctive" : {
        "present" : {
          "form_1s" : "cargue",
          "form_2s" : "cargues",
          "form_3s" : "cargue",
          "form_1p" : "carguemos",
          "form_2p" : "carguéis",
          "form_3p" : "carguen"
        },
        "imperfect" : {
          "form_1s" : "cargara",
          "form_2s" : "cargaras",
          "form_3s" : "cargara",
          "form_1p" : "cargáramos",
          "form_2p" : "cargarais",
          "form_3p" : "cargaran"
        },
        "future" : {
          "form_1s" : "cargare",
          "form_2s" : "cargares",
          "form_3s" : "cargare",
          "form_1p" : "cargáremos",
          "form_2p" : "cargareis",
          "form_3p" : "cargaren"
        },
        "present_perfect" : {
          "form_1s" : "haya cargado",
          "form_2s" : "hayas cargado",
          "form_3s" : "haya cargado",
          "form_1p" : "hayamos cargado",
          "form_2p" : "hayáis cargado",
          "form_3p" : "hayan cargado"
        },
        "future_perfect" : {
          "form_1s" : "hubiere cargado",
          "form_2s" : "hubieres cargado",
          "form_3s" : "hubiere cargado",
          "form_1p" : "hubiéremos cargado",
          "form_2p" : "hubiereis cargado",
          "form_3p" : "hubieren cargado"
        },
        "past_perfect" : {
          "form_1s" : "hubiera cargado",
          "form_2s" : "hubieras cargado",
          "form_3s" : "hubiera cargado",
          "form_1p" : "hubiéramos cargado",
          "form_2p" : "hubierais cargado",
          "form_3p" : "hubieran cargado"
        }
      },
      "imperative_affirmative" : {
        "present" : {
          "form_1s" : "",
          "form_2s" : "carga",
          "form_3s" : "cargad",
          "form_1p" : "",
          "form_2p" : "cargue",
          "form_3p" : "carguen"
        }
      },
      "imperative_negative" : {
        "present" : {
          "form_1s" : "",
          "form_2s" : "no cargues",
          "form_3s" : "no carguéis",
          "form_1p" : "",
          "form_2p" : "no cargue",
          "form_3p" : "no carguen"
        }
      }
    },
    "meta" : {
      "infinitive" : "cargar",
      "infinitive_english" : "to load, load up; to charge",
      "verb_english" : "Load! Don't load!",
      "gerund" : "cargando",
      "gerund_english" : "loading",
      "pastparticiple" : "cargado",
      "pastparticiple_english" : "loaded"
    }
  },
  "gritar" : {
    "useage" : {
      "subjunctive" : {
        "future" : {
          "form_1s" : "gritare",
          "form_2s" : "gritares",
          "form_3s" : "gritare",
          "form_1p" : "gritáremos",
          "form_2p" : "gritareis",
          "form_3p" : "gritaren"
        },
        "present" : {
          "form_1s" : "grite",
          "form_2s" : "grites",
          "form_3s" : "grite",
          "form_1p" : "gritemos",
          "form_2p" : "gritéis",
          "form_3p" : "griten"
        },
        "imperfect" : {
          "form_1s" : "gritara",
          "form_2s" : "gritaras",
          "form_3s" : "gritara",
          "form_1p" : "gritáramos",
          "form_2p" : "gritarais",
          "form_3p" : "gritaran"
        },
        "present_perfect" : {
          "form_1s" : "haya gritado",
          "form_2s" : "hayas gritado",
          "form_3s" : "haya gritado",
          "form_1p" : "hayamos gritado",
          "form_2p" : "hayáis gritado",
          "form_3p" : "hayan gritado"
        },
        "future_perfect" : {
          "form_1s" : "hubiere gritado",
          "form_2s" : "hubieres gritado",
          "form_3s" : "hubiere gritado",
          "form_1p" : "hubiéremos gritado",
          "form_2p" : "hubiereis gritado",
          "form_3p" : "hubieren gritado"
        },
        "past_perfect" : {
          "form_1s" : "hubiera gritado",
          "form_2s" : "hubieras gritado",
          "form_3s" : "hubiera gritado",
          "form_1p" : "hubiéramos gritado",
          "form_2p" : "hubierais gritado",
          "form_3p" : "hubieran gritado"
        }
      },
      "indicative" : {
        "imperfect" : {
          "form_1s" : "gritaba",
          "form_2s" : "gritabas",
          "form_3s" : "gritaba",
          "form_1p" : "gritábamos",
          "form_2p" : "gritabais",
          "form_3p" : "gritaban"
        },
        "present_perfect" : {
          "form_1s" : "he gritado",
          "form_2s" : "has gritado",
          "form_3s" : "ha gritado",
          "form_1p" : "hemos gritado",
          "form_2p" : "habéis gritado",
          "form_3p" : "han gritado"
        },
        "conditional" : {
          "form_1s" : "gritaría",
          "form_2s" : "gritarías",
          "form_3s" : "gritaría",
          "form_1p" : "gritaríamos",
          "form_2p" : "gritaríais",
          "form_3p" : "gritarían"
        },
        "past_perfect" : {
          "form_1s" : "había gritado",
          "form_2s" : "habías gritado",
          "form_3s" : "había gritado",
          "form_1p" : "habíamos gritado",
          "form_2p" : "habíais gritado",
          "form_3p" : "habían gritado"
        },
        "preterite" : {
          "form_1s" : "grité",
          "form_2s" : "gritaste",
          "form_3s" : "gritó",
          "form_1p" : "gritamos",
          "form_2p" : "gritasteis",
          "form_3p" : "gritaron"
        },
        "future_perfect" : {
          "form_1s" : "habré gritado",
          "form_2s" : "habrás gritado",
          "form_3s" : "habrá gritado",
          "form_1p" : "habremos gritado",
          "form_2p" : "habréis gritado",
          "form_3p" : "habrán gritado"
        },
        "conditional perfect" : {
          "form_1s" : "habría gritado",
          "form_2s" : "habrías gritado",
          "form_3s" : "habría gritado",
          "form_1p" : "habríamos gritado",
          "form_2p" : "habríais gritado",
          "form_3p" : "habrían gritado"
        },
        "present" : {
          "form_1s" : "grito",
          "form_2s" : "gritas",
          "form_3s" : "grita",
          "form_1p" : "gritamos",
          "form_2p" : "gritáis",
          "form_3p" : "gritan"
        },
        "future" : {
          "form_1s" : "gritaré",
          "form_2s" : "gritarás",
          "form_3s" : "gritará",
          "form_1p" : "gritaremos",
          "form_2p" : "gritaréis",
          "form_3p" : "gritarán"
        }
      },
      "imperative_affirmative" : {
        "present" : {
          "form_1s" : "",
          "form_2s" : "grita",
          "form_3s" : "gritad",
          "form_1p" : "",
          "form_2p" : "grite",
          "form_3p" : "griten"
        }
      },
      "imperative_negative" : {
        "present" : {
          "form_1s" : "",
          "form_2s" : "no grites",
          "form_3s" : "no gritéis",
          "form_1p" : "",
          "form_2p" : "no grite",
          "form_3p" : "no griten"
        }
      }
    },
    "meta" : {
      "infinitive" : "gritar",
      "infinitive_english" : "to shout, yell, scream, cry out",
      "verb_english" : "Shout! Don't shout!",
      "gerund" : "gritando",
      "gerund_english" : "shouting",
      "pastparticiple" : "gritado",
      "pastparticiple_english" : "shouted"
    }
  },
  "bordar" : {
    "useage" : {
      "indicative" : {
        "imperfect" : {
          "form_1s" : "bordaba",
          "form_2s" : "bordabas",
          "form_3s" : "bordaba",
          "form_1p" : "bordábamos",
          "form_2p" : "bordabais",
          "form_3p" : "bordaban"
        },
        "present_perfect" : {
          "form_1s" : "he bordado",
          "form_2s" : "has bordado",
          "form_3s" : "ha bordado",
          "form_1p" : "hemos bordado",
          "form_2p" : "habéis bordado",
          "form_3p" : "han bordado"
        },
        "conditional" : {
          "form_1s" : "bordaría",
          "form_2s" : "bordarías",
          "form_3s" : "bordaría",
          "form_1p" : "bordaríamos",
          "form_2p" : "bordaríais",
          "form_3p" : "bordarían"
        },
        "past_perfect" : {
          "form_1s" : "había bordado",
          "form_2s" : "habías bordado",
          "form_3s" : "había bordado",
          "form_1p" : "habíamos bordado",
          "form_2p" : "habíais bordado",
          "form_3p" : "habían bordado"
        },
        "preterite" : {
          "form_1s" : "bordé",
          "form_2s" : "bordaste",
          "form_3s" : "bordó",
          "form_1p" : "bordamos",
          "form_2p" : "bordasteis",
          "form_3p" : "bordaron"
        },
        "future_perfect" : {
          "form_1s" : "habré bordado",
          "form_2s" : "habrás bordado",
          "form_3s" : "habrá bordado",
          "form_1p" : "habremos bordado",
          "form_2p" : "habréis bordado",
          "form_3p" : "habrán bordado"
        },
        "conditional perfect" : {
          "form_1s" : "habría bordado",
          "form_2s" : "habrías bordado",
          "form_3s" : "habría bordado",
          "form_1p" : "habríamos bordado",
          "form_2p" : "habríais bordado",
          "form_3p" : "habrían bordado"
        },
        "present" : {
          "form_1s" : "bordo",
          "form_2s" : "bordas",
          "form_3s" : "borda",
          "form_1p" : "bordamos",
          "form_2p" : "bordáis",
          "form_3p" : "bordan"
        },
        "future" : {
          "form_1s" : "bordaré",
          "form_2s" : "bordarás",
          "form_3s" : "bordará",
          "form_1p" : "bordaremos",
          "form_2p" : "bordaréis",
          "form_3p" : "bordarán"
        }
      },
      "subjunctive" : {
        "present" : {
          "form_1s" : "borde",
          "form_2s" : "bordes",
          "form_3s" : "borde",
          "form_1p" : "bordemos",
          "form_2p" : "bordéis",
          "form_3p" : "borden"
        },
        "imperfect" : {
          "form_1s" : "bordara",
          "form_2s" : "bordaras",
          "form_3s" : "bordara",
          "form_1p" : "bordáramos",
          "form_2p" : "bordarais",
          "form_3p" : "bordaran"
        },
        "future" : {
          "form_1s" : "bordare",
          "form_2s" : "bordares",
          "form_3s" : "bordare",
          "form_1p" : "bordáremos",
          "form_2p" : "bordareis",
          "form_3p" : "bordaren"
        },
        "present_perfect" : {
          "form_1s" : "haya bordado",
          "form_2s" : "hayas bordado",
          "form_3s" : "haya bordado",
          "form_1p" : "hayamos bordado",
          "form_2p" : "hayáis bordado",
          "form_3p" : "hayan bordado"
        },
        "future_perfect" : {
          "form_1s" : "hubiere bordado",
          "form_2s" : "hubieres bordado",
          "form_3s" : "hubiere bordado",
          "form_1p" : "hubiéremos bordado",
          "form_2p" : "hubiereis bordado",
          "form_3p" : "hubieren bordado"
        },
        "past_perfect" : {
          "form_1s" : "hubiera bordado",
          "form_2s" : "hubieras bordado",
          "form_3s" : "hubiera bordado",
          "form_1p" : "hubiéramos bordado",
          "form_2p" : "hubierais bordado",
          "form_3p" : "hubieran bordado"
        }
      },
      "imperative_affirmative" : {
        "present" : {
          "form_1s" : "",
          "form_2s" : "borda",
          "form_3s" : "bordad",
          "form_1p" : "",
          "form_2p" : "borde",
          "form_3p" : "borden"
        }
      },
      "imperative_negative" : {
        "present" : {
          "form_1s" : "",
          "form_2s" : "no bordes",
          "form_3s" : "no bordéis",
          "form_1p" : "",
          "form_2p" : "no borde",
          "form_3p" : "no borden"
        }
      }
    },
    "meta" : {
      "infinitive" : "bordar",
      "infinitive_english" : "to embroider",
      "verb_english" : "Embroider! Don't embroider!",
      "gerund" : "bordando",
      "gerund_english" : "embroidering",
      "pastparticiple" : "bordado",
      "pastparticiple_english" : "embroidered"
    }
  },
  "criticar" : {
    "useage" : {
      "indicative" : {
        "imperfect" : {
          "form_1s" : "criticaba",
          "form_2s" : "criticabas",
          "form_3s" : "criticaba",
          "form_1p" : "criticábamos",
          "form_2p" : "criticabais",
          "form_3p" : "criticaban"
        },
        "present_perfect" : {
          "form_1s" : "he criticado",
          "form_2s" : "has criticado",
          "form_3s" : "ha criticado",
          "form_1p" : "hemos criticado",
          "form_2p" : "habéis criticado",
          "form_3p" : "han criticado"
        },
        "conditional" : {
          "form_1s" : "criticaría",
          "form_2s" : "criticarías",
          "form_3s" : "criticaría",
          "form_1p" : "criticaríamos",
          "form_2p" : "criticaríais",
          "form_3p" : "criticarían"
        },
        "past_perfect" : {
          "form_1s" : "había criticado",
          "form_2s" : "habías criticado",
          "form_3s" : "había criticado",
          "form_1p" : "habíamos criticado",
          "form_2p" : "habíais criticado",
          "form_3p" : "habían criticado"
        },
        "preterite" : {
          "form_1s" : "critiqué",
          "form_2s" : "criticaste",
          "form_3s" : "criticó",
          "form_1p" : "criticamos",
          "form_2p" : "criticasteis",
          "form_3p" : "criticaron"
        },
        "future_perfect" : {
          "form_1s" : "habré criticado",
          "form_2s" : "habrás criticado",
          "form_3s" : "habrá criticado",
          "form_1p" : "habremos criticado",
          "form_2p" : "habréis criticado",
          "form_3p" : "habrán criticado"
        },
        "conditional perfect" : {
          "form_1s" : "habría criticado",
          "form_2s" : "habrías criticado",
          "form_3s" : "habría criticado",
          "form_1p" : "habríamos criticado",
          "form_2p" : "habríais criticado",
          "form_3p" : "habrían criticado"
        },
        "present" : {
          "form_1s" : "critico",
          "form_2s" : "criticas",
          "form_3s" : "critica",
          "form_1p" : "criticamos",
          "form_2p" : "criticáis",
          "form_3p" : "critican"
        },
        "future" : {
          "form_1s" : "criticaré",
          "form_2s" : "criticarás",
          "form_3s" : "criticará",
          "form_1p" : "criticaremos",
          "form_2p" : "criticaréis",
          "form_3p" : "criticarán"
        }
      },
      "subjunctive" : {
        "present" : {
          "form_1s" : "critique",
          "form_2s" : "critiques",
          "form_3s" : "critique",
          "form_1p" : "critiquemos",
          "form_2p" : "critiquéis",
          "form_3p" : "critiquen"
        },
        "imperfect" : {
          "form_1s" : "criticara",
          "form_2s" : "criticaras",
          "form_3s" : "criticara",
          "form_1p" : "criticáramos",
          "form_2p" : "criticarais",
          "form_3p" : "criticaran"
        },
        "future" : {
          "form_1s" : "criticare",
          "form_2s" : "criticares",
          "form_3s" : "criticare",
          "form_1p" : "criticáremos",
          "form_2p" : "criticareis",
          "form_3p" : "criticaren"
        },
        "present_perfect" : {
          "form_1s" : "haya criticado",
          "form_2s" : "hayas criticado",
          "form_3s" : "haya criticado",
          "form_1p" : "hayamos criticado",
          "form_2p" : "hayáis criticado",
          "form_3p" : "hayan criticado"
        },
        "future_perfect" : {
          "form_1s" : "hubiere criticado",
          "form_2s" : "hubieres criticado",
          "form_3s" : "hubiere criticado",
          "form_1p" : "hubiéremos criticado",
          "form_2p" : "hubiereis criticado",
          "form_3p" : "hubieren criticado"
        },
        "past_perfect" : {
          "form_1s" : "hubiera criticado",
          "form_2s" : "hubieras criticado",
          "form_3s" : "hubiera criticado",
          "form_1p" : "hubiéramos criticado",
          "form_2p" : "hubierais criticado",
          "form_3p" : "hubieran criticado"
        }
      },
      "imperative_affirmative" : {
        "present" : {
          "form_1s" : "",
          "form_2s" : "critica",
          "form_3s" : "criticad",
          "form_1p" : "",
          "form_2p" : "critique",
          "form_3p" : "critiquen"
        }
      },
      "imperative_negative" : {
        "present" : {
          "form_1s" : "",
          "form_2s" : "no critiques",
          "form_3s" : "no critiquéis",
          "form_1p" : "",
          "form_2p" : "no critique",
          "form_3p" : "no critiquen"
        }
      }
    },
    "meta" : {
      "infinitive" : "criticar",
      "infinitive_english" : "to criticize",
      "verb_english" : "Criticize! Don't criticize!",
      "gerund" : "criticando",
      "gerund_english" : "criticizing",
      "pastparticiple" : "criticado",
      "pastparticiple_english" : "criticized"
    }
  },
  "aburrirse" : {
    "useage" : {
      "indicative" : {
        "imperfect" : {
          "form_1s" : "me aburría",
          "form_2s" : "te aburrías",
          "form_3s" : "se aburría",
          "form_1p" : "nos aburríamos",
          "form_2p" : "os aburríais",
          "form_3p" : "se aburrían"
        },
        "present_perfect" : {
          "form_1s" : "me he aburrido",
          "form_2s" : "te has aburrido",
          "form_3s" : "se ha aburrido",
          "form_1p" : "nos hemos aburrido",
          "form_2p" : "os habéis aburrido",
          "form_3p" : "se han aburrido"
        },
        "conditional" : {
          "form_1s" : "me aburriría",
          "form_2s" : "te aburrirías",
          "form_3s" : "se aburriría",
          "form_1p" : "nos aburriríamos",
          "form_2p" : "os aburriríais",
          "form_3p" : "se aburrirían"
        },
        "past_perfect" : {
          "form_1s" : "me había aburrido",
          "form_2s" : "te habías aburrido",
          "form_3s" : "se había aburrido",
          "form_1p" : "nos habíamos aburrido",
          "form_2p" : "os habíais aburrido",
          "form_3p" : "se habían aburrido"
        },
        "preterite" : {
          "form_1s" : "me aburrí",
          "form_2s" : "te aburriste",
          "form_3s" : "se aburrió",
          "form_1p" : "nos aburrimos",
          "form_2p" : "os aburristeis",
          "form_3p" : "se aburrieron"
        },
        "future_perfect" : {
          "form_1s" : "me habré aburrido",
          "form_2s" : "te habrás aburrido",
          "form_3s" : "se habrá aburrido",
          "form_1p" : "nos habremos aburrido",
          "form_2p" : "os habréis aburrido",
          "form_3p" : "se habrán aburrido"
        },
        "conditional perfect" : {
          "form_1s" : "me habría aburrido",
          "form_2s" : "te habrías aburrido",
          "form_3s" : "se habría aburrido",
          "form_1p" : "nos habríamos aburrido",
          "form_2p" : "os habríais aburrido",
          "form_3p" : "se habrían aburrido"
        },
        "present" : {
          "form_1s" : "me aburro",
          "form_2s" : "te aburres",
          "form_3s" : "se aburre",
          "form_1p" : "nos aburrimos",
          "form_2p" : "os aburrís",
          "form_3p" : "se aburren"
        },
        "future" : {
          "form_1s" : "me aburriré",
          "form_2s" : "te aburrirás",
          "form_3s" : "se aburrirá",
          "form_1p" : "nos aburriremos",
          "form_2p" : "os aburriréis",
          "form_3p" : "se aburrirán"
        }
      },
      "subjunctive" : {
        "present" : {
          "form_1s" : "me aburra",
          "form_2s" : "te aburras",
          "form_3s" : "se aburra",
          "form_1p" : "nos aburramos",
          "form_2p" : "os aburráis",
          "form_3p" : "se aburran"
        },
        "imperfect" : {
          "form_1s" : "me aburriera",
          "form_2s" : "te aburrieras",
          "form_3s" : "se aburriera",
          "form_1p" : "nos aburriéramos",
          "form_2p" : "os aburrierais",
          "form_3p" : "se aburrieran"
        },
        "future" : {
          "form_1s" : "me aburriere",
          "form_2s" : "te aburrieres",
          "form_3s" : "se aburriere",
          "form_1p" : "nos aburriéremos",
          "form_2p" : "os aburriereis",
          "form_3p" : "se aburrieren"
        },
        "present_perfect" : {
          "form_1s" : "me haya aburrido",
          "form_2s" : "te hayas aburrido",
          "form_3s" : "se haya aburrido",
          "form_1p" : "nos hayamos aburrido",
          "form_2p" : "os hayáis aburrido",
          "form_3p" : "se hayan aburrido"
        },
        "future_perfect" : {
          "form_1s" : "me hubiere aburrido",
          "form_2s" : "te hubieres aburrido",
          "form_3s" : "se hubiere aburrido",
          "form_1p" : "nos hubiéremos aburrido",
          "form_2p" : "os hubiereis aburrido",
          "form_3p" : "se hubieren aburrido"
        },
        "past_perfect" : {
          "form_1s" : "me hubiera aburrido",
          "form_2s" : "te hubieras aburrido",
          "form_3s" : "se hubiera aburrido",
          "form_1p" : "nos hubiéramos aburrido",
          "form_2p" : "os hubierais aburrido",
          "form_3p" : "se hubieran aburrido"
        }
      },
      "imperative_affirmative" : {
        "present" : {
          "form_1s" : "",
          "form_2s" : "abúrrete",
          "form_3s" : "aburríos",
          "form_1p" : "",
          "form_2p" : "abúrrase",
          "form_3p" : "abúrranse"
        }
      },
      "imperative_negative" : {
        "present" : {
          "form_1s" : "",
          "form_2s" : "no te aburras",
          "form_3s" : "no os aburráis",
          "form_1p" : "",
          "form_2p" : "no se aburra",
          "form_3p" : "no se aburran"
        }
      }
    },
    "meta" : {
      "infinitive" : "aburrirse",
      "infinitive_english" : "to get bored, become bored, be bored",
      "verb_english" : "Get bored! Don't get bored!",
      "gerund" : "aburriéndose",
      "gerund_english" : "getting bored",
      "pastparticiple" : "aburrido",
      "pastparticiple_english" : "bored"
    }
  },
  "enviar" : {
    "useage" : {
      "indicative" : {
        "imperfect" : {
          "form_1s" : "enviaba",
          "form_2s" : "enviabas",
          "form_3s" : "enviaba",
          "form_1p" : "enviábamos",
          "form_2p" : "enviabais",
          "form_3p" : "enviaban"
        },
        "present_perfect" : {
          "form_1s" : "he enviado",
          "form_2s" : "has enviado",
          "form_3s" : "ha enviado",
          "form_1p" : "hemos enviado",
          "form_2p" : "habéis enviado",
          "form_3p" : "han enviado"
        },
        "conditional" : {
          "form_1s" : "enviaría",
          "form_2s" : "enviarías",
          "form_3s" : "enviaría",
          "form_1p" : "enviaríamos",
          "form_2p" : "enviaríais",
          "form_3p" : "enviarían"
        },
        "past_perfect" : {
          "form_1s" : "había enviado",
          "form_2s" : "habías enviado",
          "form_3s" : "había enviado",
          "form_1p" : "habíamos enviado",
          "form_2p" : "habíais enviado",
          "form_3p" : "habían enviado"
        },
        "preterite" : {
          "form_1s" : "envié",
          "form_2s" : "enviaste",
          "form_3s" : "envió",
          "form_1p" : "enviamos",
          "form_2p" : "enviasteis",
          "form_3p" : "enviaron"
        },
        "future_perfect" : {
          "form_1s" : "habré enviado",
          "form_2s" : "habrás enviado",
          "form_3s" : "habrá enviado",
          "form_1p" : "habremos enviado",
          "form_2p" : "habréis enviado",
          "form_3p" : "habrán enviado"
        },
        "conditional perfect" : {
          "form_1s" : "habría enviado",
          "form_2s" : "habrías enviado",
          "form_3s" : "habría enviado",
          "form_1p" : "habríamos enviado",
          "form_2p" : "habríais enviado",
          "form_3p" : "habrían enviado"
        },
        "present" : {
          "form_1s" : "envío",
          "form_2s" : "envías",
          "form_3s" : "envía",
          "form_1p" : "enviamos",
          "form_2p" : "enviáis",
          "form_3p" : "envían"
        },
        "future" : {
          "form_1s" : "enviaré",
          "form_2s" : "enviarás",
          "form_3s" : "enviará",
          "form_1p" : "enviaremos",
          "form_2p" : "enviaréis",
          "form_3p" : "enviarán"
        }
      },
      "subjunctive" : {
        "present" : {
          "form_1s" : "envíe",
          "form_2s" : "envíes",
          "form_3s" : "envíe",
          "form_1p" : "enviemos",
          "form_2p" : "enviéis",
          "form_3p" : "envíen"
        },
        "imperfect" : {
          "form_1s" : "enviara",
          "form_2s" : "enviaras",
          "form_3s" : "enviara",
          "form_1p" : "enviáramos",
          "form_2p" : "enviarais",
          "form_3p" : "enviaran"
        },
        "future" : {
          "form_1s" : "enviare",
          "form_2s" : "enviares",
          "form_3s" : "enviare",
          "form_1p" : "enviáremos",
          "form_2p" : "enviareis",
          "form_3p" : "enviaren"
        },
        "present_perfect" : {
          "form_1s" : "haya enviado",
          "form_2s" : "hayas enviado",
          "form_3s" : "haya enviado",
          "form_1p" : "hayamos enviado",
          "form_2p" : "hayáis enviado",
          "form_3p" : "hayan enviado"
        },
        "future_perfect" : {
          "form_1s" : "hubiere enviado",
          "form_2s" : "hubieres enviado",
          "form_3s" : "hubiere enviado",
          "form_1p" : "hubiéremos enviado",
          "form_2p" : "hubiereis enviado",
          "form_3p" : "hubieren enviado"
        },
        "past_perfect" : {
          "form_1s" : "hubiera enviado",
          "form_2s" : "hubieras enviado",
          "form_3s" : "hubiera enviado",
          "form_1p" : "hubiéramos enviado",
          "form_2p" : "hubierais enviado",
          "form_3p" : "hubieran enviado"
        }
      },
      "imperative_affirmative" : {
        "present" : {
          "form_1s" : "",
          "form_2s" : "envía",
          "form_3s" : "enviad",
          "form_1p" : "",
          "form_2p" : "envíe",
          "form_3p" : "envíen"
        }
      },
      "imperative_negative" : {
        "present" : {
          "form_1s" : "",
          "form_2s" : "no envíes",
          "form_3s" : "no enviéis",
          "form_1p" : "",
          "form_2p" : "no envíe",
          "form_3p" : "no envíen"
        }
      }
    },
    "meta" : {
      "infinitive" : "enviar",
      "infinitive_english" : "to send",
      "verb_english" : "Send! Don't send!",
      "gerund" : "enviando",
      "gerund_english" : "sending",
      "pastparticiple" : "enviado",
      "pastparticiple_english" : "sent"
    }
  },
  "rechazar" : {
    "useage" : {
      "indicative" : {
        "imperfect" : {
          "form_1s" : "rechazaba",
          "form_2s" : "rechazabas",
          "form_3s" : "rechazaba",
          "form_1p" : "rechazábamos",
          "form_2p" : "rechazabais",
          "form_3p" : "rechazaban"
        },
        "present_perfect" : {
          "form_1s" : "he rechazado",
          "form_2s" : "has rechazado",
          "form_3s" : "ha rechazado",
          "form_1p" : "hemos rechazado",
          "form_2p" : "habéis rechazado",
          "form_3p" : "han rechazado"
        },
        "conditional" : {
          "form_1s" : "rechazaría",
          "form_2s" : "rechazarías",
          "form_3s" : "rechazaría",
          "form_1p" : "rechazaríamos",
          "form_2p" : "rechazaríais",
          "form_3p" : "rechazarían"
        },
        "past_perfect" : {
          "form_1s" : "había rechazado",
          "form_2s" : "habías rechazado",
          "form_3s" : "había rechazado",
          "form_1p" : "habíamos rechazado",
          "form_2p" : "habíais rechazado",
          "form_3p" : "habían rechazado"
        },
        "preterite" : {
          "form_1s" : "rechacé",
          "form_2s" : "rechazaste",
          "form_3s" : "rechazó",
          "form_1p" : "rechazamos",
          "form_2p" : "rechazasteis",
          "form_3p" : "rechazaron"
        },
        "future_perfect" : {
          "form_1s" : "habré rechazado",
          "form_2s" : "habrás rechazado",
          "form_3s" : "habrá rechazado",
          "form_1p" : "habremos rechazado",
          "form_2p" : "habréis rechazado",
          "form_3p" : "habrán rechazado"
        },
        "conditional perfect" : {
          "form_1s" : "habría rechazado",
          "form_2s" : "habrías rechazado",
          "form_3s" : "habría rechazado",
          "form_1p" : "habríamos rechazado",
          "form_2p" : "habríais rechazado",
          "form_3p" : "habrían rechazado"
        },
        "present" : {
          "form_1s" : "rechazo",
          "form_2s" : "rechazas",
          "form_3s" : "rechaza",
          "form_1p" : "rechazamos",
          "form_2p" : "rechazáis",
          "form_3p" : "rechazan"
        },
        "future" : {
          "form_1s" : "rechazaré",
          "form_2s" : "rechazarás",
          "form_3s" : "rechazará",
          "form_1p" : "rechazaremos",
          "form_2p" : "rechazaréis",
          "form_3p" : "rechazarán"
        }
      },
      "subjunctive" : {
        "present" : {
          "form_1s" : "rechace",
          "form_2s" : "rechaces",
          "form_3s" : "rechace",
          "form_1p" : "rechacemos",
          "form_2p" : "rechacéis",
          "form_3p" : "rechacen"
        },
        "imperfect" : {
          "form_1s" : "rechazara",
          "form_2s" : "rechazaras",
          "form_3s" : "rechazara",
          "form_1p" : "rechazáramos",
          "form_2p" : "rechazarais",
          "form_3p" : "rechazaran"
        },
        "future" : {
          "form_1s" : "rechazare",
          "form_2s" : "rechazares",
          "form_3s" : "rechazare",
          "form_1p" : "rechazáremos",
          "form_2p" : "rechazareis",
          "form_3p" : "rechazaren"
        },
        "present_perfect" : {
          "form_1s" : "haya rechazado",
          "form_2s" : "hayas rechazado",
          "form_3s" : "haya rechazado",
          "form_1p" : "hayamos rechazado",
          "form_2p" : "hayáis rechazado",
          "form_3p" : "hayan rechazado"
        },
        "future_perfect" : {
          "form_1s" : "hubiere rechazado",
          "form_2s" : "hubieres rechazado",
          "form_3s" : "hubiere rechazado",
          "form_1p" : "hubiéremos rechazado",
          "form_2p" : "hubiereis rechazado",
          "form_3p" : "hubieren rechazado"
        },
        "past_perfect" : {
          "form_1s" : "hubiera rechazado",
          "form_2s" : "hubieras rechazado",
          "form_3s" : "hubiera rechazado",
          "form_1p" : "hubiéramos rechazado",
          "form_2p" : "hubierais rechazado",
          "form_3p" : "hubieran rechazado"
        }
      },
      "imperative_affirmative" : {
        "present" : {
          "form_1s" : "",
          "form_2s" : "rechaza",
          "form_3s" : "rechazad",
          "form_1p" : "",
          "form_2p" : "rechace",
          "form_3p" : "rechacen"
        }
      },
      "imperative_negative" : {
        "present" : {
          "form_1s" : "",
          "form_2s" : "no rechaces",
          "form_3s" : "no rechacéis",
          "form_1p" : "",
          "form_2p" : "no rechace",
          "form_3p" : "no rechacen"
        }
      }
    },
    "meta" : {
      "infinitive" : "rechazar",
      "infinitive_english" : "to reject; to push back, repel",
      "verb_english" : "Reject! Don't reject!",
      "gerund" : "rechazando",
      "gerund_english" : "rejecting",
      "pastparticiple" : "rechazado",
      "pastparticiple_english" : "rejected"
    }
  },
  "purificar" : {
    "useage" : {
      "indicative" : {
        "imperfect" : {
          "form_1s" : "purificaba",
          "form_2s" : "purificabas",
          "form_3s" : "purificaba",
          "form_1p" : "purificábamos",
          "form_2p" : "purificabais",
          "form_3p" : "purificaban"
        },
        "present_perfect" : {
          "form_1s" : "he purificado",
          "form_2s" : "has purificado",
          "form_3s" : "ha purificado",
          "form_1p" : "hemos purificado",
          "form_2p" : "habéis purificado",
          "form_3p" : "han purificado"
        },
        "conditional" : {
          "form_1s" : "purificaría",
          "form_2s" : "purificarías",
          "form_3s" : "purificaría",
          "form_1p" : "purificaríamos",
          "form_2p" : "purificaríais",
          "form_3p" : "purificarían"
        },
        "past_perfect" : {
          "form_1s" : "había purificado",
          "form_2s" : "habías purificado",
          "form_3s" : "había purificado",
          "form_1p" : "habíamos purificado",
          "form_2p" : "habíais purificado",
          "form_3p" : "habían purificado"
        },
        "preterite" : {
          "form_1s" : "purifiqué",
          "form_2s" : "purificaste",
          "form_3s" : "purificó",
          "form_1p" : "purificamos",
          "form_2p" : "purificasteis",
          "form_3p" : "purificaron"
        },
        "future_perfect" : {
          "form_1s" : "habré purificado",
          "form_2s" : "habrás purificado",
          "form_3s" : "habrá purificado",
          "form_1p" : "habremos purificado",
          "form_2p" : "habréis purificado",
          "form_3p" : "habrán purificado"
        },
        "conditional perfect" : {
          "form_1s" : "habría purificado",
          "form_2s" : "habrías purificado",
          "form_3s" : "habría purificado",
          "form_1p" : "habríamos purificado",
          "form_2p" : "habríais purificado",
          "form_3p" : "habrían purificado"
        },
        "present" : {
          "form_1s" : "purifico",
          "form_2s" : "purificas",
          "form_3s" : "purifica",
          "form_1p" : "purificamos",
          "form_2p" : "purificáis",
          "form_3p" : "purifican"
        },
        "future" : {
          "form_1s" : "purificaré",
          "form_2s" : "purificarás",
          "form_3s" : "purificará",
          "form_1p" : "purificaremos",
          "form_2p" : "purificaréis",
          "form_3p" : "purificarán"
        }
      },
      "subjunctive" : {
        "present" : {
          "form_1s" : "purifique",
          "form_2s" : "purifiques",
          "form_3s" : "purifique",
          "form_1p" : "purifiquemos",
          "form_2p" : "purifiquéis",
          "form_3p" : "purifiquen"
        },
        "imperfect" : {
          "form_1s" : "purificara",
          "form_2s" : "purificaras",
          "form_3s" : "purificara",
          "form_1p" : "purificáramos",
          "form_2p" : "purificarais",
          "form_3p" : "purificaran"
        },
        "future" : {
          "form_1s" : "purificare",
          "form_2s" : "purificares",
          "form_3s" : "purificare",
          "form_1p" : "purificáremos",
          "form_2p" : "purificareis",
          "form_3p" : "purificaren"
        },
        "present_perfect" : {
          "form_1s" : "haya purificado",
          "form_2s" : "hayas purificado",
          "form_3s" : "haya purificado",
          "form_1p" : "hayamos purificado",
          "form_2p" : "hayáis purificado",
          "form_3p" : "hayan purificado"
        },
        "future_perfect" : {
          "form_1s" : "hubiere purificado",
          "form_2s" : "hubieres purificado",
          "form_3s" : "hubiere purificado",
          "form_1p" : "hubiéremos purificado",
          "form_2p" : "hubiereis purificado",
          "form_3p" : "hubieren purificado"
        },
        "past_perfect" : {
          "form_1s" : "hubiera purificado",
          "form_2s" : "hubieras purificado",
          "form_3s" : "hubiera purificado",
          "form_1p" : "hubiéramos purificado",
          "form_2p" : "hubierais purificado",
          "form_3p" : "hubieran purificado"
        }
      },
      "imperative_affirmative" : {
        "present" : {
          "form_1s" : "",
          "form_2s" : "purifica",
          "form_3s" : "purificad",
          "form_1p" : "",
          "form_2p" : "purifique",
          "form_3p" : "purifiquen"
        }
      },
      "imperative_negative" : {
        "present" : {
          "form_1s" : "",
          "form_2s" : "no purifiques",
          "form_3s" : "no purifiquéis",
          "form_1p" : "",
          "form_2p" : "no purifique",
          "form_3p" : "no purifiquen"
        }
      }
    },
    "meta" : {
      "infinitive" : "purificar",
      "infinitive_english" : "to purify",
      "verb_english" : "Purify! Don't purify!",
      "gerund" : "purificando",
      "gerund_english" : "purifying",
      "pastparticiple" : "purificado",
      "pastparticiple_english" : "purified"
    }
  },
  "chismear" : {
    "useage" : {
      "indicative" : {
        "imperfect" : {
          "form_1s" : "chismeaba",
          "form_2s" : "chismeabas",
          "form_3s" : "chismeaba",
          "form_1p" : "chismeábamos",
          "form_2p" : "chismeabais",
          "form_3p" : "chismeaban"
        },
        "present_perfect" : {
          "form_1s" : "he chismeado",
          "form_2s" : "has chismeado",
          "form_3s" : "ha chismeado",
          "form_1p" : "hemos chismeado",
          "form_2p" : "habéis chismeado",
          "form_3p" : "han chismeado"
        },
        "conditional" : {
          "form_1s" : "chismearía",
          "form_2s" : "chismearías",
          "form_3s" : "chismearía",
          "form_1p" : "chismearíamos",
          "form_2p" : "chismearíais",
          "form_3p" : "chismearían"
        },
        "past_perfect" : {
          "form_1s" : "había chismeado",
          "form_2s" : "habías chismeado",
          "form_3s" : "había chismeado",
          "form_1p" : "habíamos chismeado",
          "form_2p" : "habíais chismeado",
          "form_3p" : "habían chismeado"
        },
        "preterite" : {
          "form_1s" : "chismeé",
          "form_2s" : "chismeaste",
          "form_3s" : "chismeó",
          "form_1p" : "chismeamos",
          "form_2p" : "chismeasteis",
          "form_3p" : "chismearon"
        },
        "future_perfect" : {
          "form_1s" : "habré chismeado",
          "form_2s" : "habrás chismeado",
          "form_3s" : "habrá chismeado",
          "form_1p" : "habremos chismeado",
          "form_2p" : "habréis chismeado",
          "form_3p" : "habrán chismeado"
        },
        "conditional perfect" : {
          "form_1s" : "habría chismeado",
          "form_2s" : "habrías chismeado",
          "form_3s" : "habría chismeado",
          "form_1p" : "habríamos chismeado",
          "form_2p" : "habríais chismeado",
          "form_3p" : "habrían chismeado"
        },
        "present" : {
          "form_1s" : "chismeo",
          "form_2s" : "chismeas",
          "form_3s" : "chismea",
          "form_1p" : "chismeamos",
          "form_2p" : "chismeáis",
          "form_3p" : "chismean"
        },
        "future" : {
          "form_1s" : "chismearé",
          "form_2s" : "chismearás",
          "form_3s" : "chismeará",
          "form_1p" : "chismearemos",
          "form_2p" : "chismearéis",
          "form_3p" : "chismearán"
        }
      },
      "subjunctive" : {
        "present" : {
          "form_1s" : "chismee",
          "form_2s" : "chismees",
          "form_3s" : "chismee",
          "form_1p" : "chismeemos",
          "form_2p" : "chismeéis",
          "form_3p" : "chismeen"
        },
        "imperfect" : {
          "form_1s" : "chismeara",
          "form_2s" : "chismearas",
          "form_3s" : "chismeara",
          "form_1p" : "chismeáramos",
          "form_2p" : "chismearais",
          "form_3p" : "chismearan"
        },
        "future" : {
          "form_1s" : "chismeare",
          "form_2s" : "chismeares",
          "form_3s" : "chismeare",
          "form_1p" : "chismeáremos",
          "form_2p" : "chismeareis",
          "form_3p" : "chismearen"
        },
        "present_perfect" : {
          "form_1s" : "haya chismeado",
          "form_2s" : "hayas chismeado",
          "form_3s" : "haya chismeado",
          "form_1p" : "hayamos chismeado",
          "form_2p" : "hayáis chismeado",
          "form_3p" : "hayan chismeado"
        },
        "future_perfect" : {
          "form_1s" : "hubiere chismeado",
          "form_2s" : "hubieres chismeado",
          "form_3s" : "hubiere chismeado",
          "form_1p" : "hubiéremos chismeado",
          "form_2p" : "hubiereis chismeado",
          "form_3p" : "hubieren chismeado"
        },
        "past_perfect" : {
          "form_1s" : "hubiera chismeado",
          "form_2s" : "hubieras chismeado",
          "form_3s" : "hubiera chismeado",
          "form_1p" : "hubiéramos chismeado",
          "form_2p" : "hubierais chismeado",
          "form_3p" : "hubieran chismeado"
        }
      },
      "imperative_affirmative" : {
        "present" : {
          "form_1s" : "",
          "form_2s" : "chismea",
          "form_3s" : "chismead",
          "form_1p" : "",
          "form_2p" : "chismee",
          "form_3p" : "chismeen"
        }
      },
      "imperative_negative" : {
        "present" : {
          "form_1s" : "",
          "form_2s" : "no chismees",
          "form_3s" : "no chismeéis",
          "form_1p" : "",
          "form_2p" : "no chismee",
          "form_3p" : "no chismeen"
        }
      }
    },
    "meta" : {
      "infinitive" : "chismear",
      "infinitive_english" : "to gossip",
      "verb_english" : "Gossip! Don't gossip!",
      "gerund" : "chismeando",
      "gerund_english" : "gossiping",
      "pastparticiple" : "chismeado",
      "pastparticiple_english" : "gossiped"
    }
  },
  "deprimir" : {
    "useage" : {
      "indicative" : {
        "imperfect" : {
          "form_1s" : "deprimía",
          "form_2s" : "deprimías",
          "form_3s" : "deprimía",
          "form_1p" : "deprimíamos",
          "form_2p" : "deprimíais",
          "form_3p" : "deprimían"
        },
        "present_perfect" : {
          "form_1s" : "he deprimido",
          "form_2s" : "has deprimido",
          "form_3s" : "ha deprimido",
          "form_1p" : "hemos deprimido",
          "form_2p" : "habéis deprimido",
          "form_3p" : "han deprimido"
        },
        "conditional" : {
          "form_1s" : "deprimiría",
          "form_2s" : "deprimirías",
          "form_3s" : "deprimiría",
          "form_1p" : "deprimiríamos",
          "form_2p" : "deprimiríais",
          "form_3p" : "deprimirían"
        },
        "past_perfect" : {
          "form_1s" : "había deprimido",
          "form_2s" : "habías deprimido",
          "form_3s" : "había deprimido",
          "form_1p" : "habíamos deprimido",
          "form_2p" : "habíais deprimido",
          "form_3p" : "habían deprimido"
        },
        "preterite" : {
          "form_1s" : "deprimí",
          "form_2s" : "deprimiste",
          "form_3s" : "deprimió",
          "form_1p" : "deprimimos",
          "form_2p" : "deprimisteis",
          "form_3p" : "deprimieron"
        },
        "future_perfect" : {
          "form_1s" : "habré deprimido",
          "form_2s" : "habrás deprimido",
          "form_3s" : "habrá deprimido",
          "form_1p" : "habremos deprimido",
          "form_2p" : "habréis deprimido",
          "form_3p" : "habrán deprimido"
        },
        "conditional perfect" : {
          "form_1s" : "habría deprimido",
          "form_2s" : "habrías deprimido",
          "form_3s" : "habría deprimido",
          "form_1p" : "habríamos deprimido",
          "form_2p" : "habríais deprimido",
          "form_3p" : "habrían deprimido"
        },
        "present" : {
          "form_1s" : "deprimo",
          "form_2s" : "deprimes",
          "form_3s" : "deprime",
          "form_1p" : "deprimimos",
          "form_2p" : "deprimís",
          "form_3p" : "deprimen"
        },
        "future" : {
          "form_1s" : "deprimiré",
          "form_2s" : "deprimirás",
          "form_3s" : "deprimirá",
          "form_1p" : "deprimiremos",
          "form_2p" : "deprimiréis",
          "form_3p" : "deprimirán"
        }
      },
      "subjunctive" : {
        "present" : {
          "form_1s" : "deprima",
          "form_2s" : "deprimas",
          "form_3s" : "deprima",
          "form_1p" : "deprimamos",
          "form_2p" : "deprimáis",
          "form_3p" : "depriman"
        },
        "imperfect" : {
          "form_1s" : "deprimiera",
          "form_2s" : "deprimieras",
          "form_3s" : "deprimiera",
          "form_1p" : "deprimiéramos",
          "form_2p" : "deprimierais",
          "form_3p" : "deprimieran"
        },
        "future" : {
          "form_1s" : "deprimiere",
          "form_2s" : "deprimieres",
          "form_3s" : "deprimiere",
          "form_1p" : "deprimiéremos",
          "form_2p" : "deprimiereis",
          "form_3p" : "deprimieren"
        },
        "present_perfect" : {
          "form_1s" : "haya deprimido",
          "form_2s" : "hayas deprimido",
          "form_3s" : "haya deprimido",
          "form_1p" : "hayamos deprimido",
          "form_2p" : "hayáis deprimido",
          "form_3p" : "hayan deprimido"
        },
        "future_perfect" : {
          "form_1s" : "hubiere deprimido",
          "form_2s" : "hubieres deprimido",
          "form_3s" : "hubiere deprimido",
          "form_1p" : "hubiéremos deprimido",
          "form_2p" : "hubiereis deprimido",
          "form_3p" : "hubieren deprimido"
        },
        "past_perfect" : {
          "form_1s" : "hubiera deprimido",
          "form_2s" : "hubieras deprimido",
          "form_3s" : "hubiera deprimido",
          "form_1p" : "hubiéramos deprimido",
          "form_2p" : "hubierais deprimido",
          "form_3p" : "hubieran deprimido"
        }
      },
      "imperative_affirmative" : {
        "present" : {
          "form_1s" : "",
          "form_2s" : "deprime",
          "form_3s" : "deprimid",
          "form_1p" : "",
          "form_2p" : "deprima",
          "form_3p" : "depriman"
        }
      },
      "imperative_negative" : {
        "present" : {
          "form_1s" : "",
          "form_2s" : "no deprimas",
          "form_3s" : "no deprimáis",
          "form_1p" : "",
          "form_2p" : "no deprima",
          "form_3p" : "no depriman"
        }
      }
    },
    "meta" : {
      "infinitive" : "deprimir",
      "infinitive_english" : "to depress, press down, flatten",
      "verb_english" : "Depress! Don't depress!",
      "gerund" : "deprimiendo",
      "gerund_english" : "depressing",
      "pastparticiple" : "deprimido",
      "pastparticiple_english" : "depressed"
    }
  },
  "tomar" : {
    "useage" : {
      "indicative" : {
        "imperfect" : {
          "form_1s" : "tomaba",
          "form_2s" : "tomabas",
          "form_3s" : "tomaba",
          "form_1p" : "tomábamos",
          "form_2p" : "tomabais",
          "form_3p" : "tomaban"
        },
        "present_perfect" : {
          "form_1s" : "he tomado",
          "form_2s" : "has tomado",
          "form_3s" : "ha tomado",
          "form_1p" : "hemos tomado",
          "form_2p" : "habéis tomado",
          "form_3p" : "han tomado"
        },
        "conditional" : {
          "form_1s" : "tomaría",
          "form_2s" : "tomarías",
          "form_3s" : "tomaría",
          "form_1p" : "tomaríamos",
          "form_2p" : "tomaríais",
          "form_3p" : "tomarían"
        },
        "past_perfect" : {
          "form_1s" : "había tomado",
          "form_2s" : "habías tomado",
          "form_3s" : "había tomado",
          "form_1p" : "habíamos tomado",
          "form_2p" : "habíais tomado",
          "form_3p" : "habían tomado"
        },
        "preterite" : {
          "form_1s" : "tomé",
          "form_2s" : "tomaste",
          "form_3s" : "tomó",
          "form_1p" : "tomamos",
          "form_2p" : "tomasteis",
          "form_3p" : "tomaron"
        },
        "future_perfect" : {
          "form_1s" : "habré tomado",
          "form_2s" : "habrás tomado",
          "form_3s" : "habrá tomado",
          "form_1p" : "habremos tomado",
          "form_2p" : "habréis tomado",
          "form_3p" : "habrán tomado"
        },
        "conditional perfect" : {
          "form_1s" : "habría tomado",
          "form_2s" : "habrías tomado",
          "form_3s" : "habría tomado",
          "form_1p" : "habríamos tomado",
          "form_2p" : "habríais tomado",
          "form_3p" : "habrían tomado"
        },
        "present" : {
          "form_1s" : "tomo",
          "form_2s" : "tomas",
          "form_3s" : "toma",
          "form_1p" : "tomamos",
          "form_2p" : "tomáis",
          "form_3p" : "toman"
        },
        "future" : {
          "form_1s" : "tomaré",
          "form_2s" : "tomarás",
          "form_3s" : "tomará",
          "form_1p" : "tomaremos",
          "form_2p" : "tomaréis",
          "form_3p" : "tomarán"
        }
      },
      "subjunctive" : {
        "present" : {
          "form_1s" : "tome",
          "form_2s" : "tomes",
          "form_3s" : "tome",
          "form_1p" : "tomemos",
          "form_2p" : "toméis",
          "form_3p" : "tomen"
        },
        "imperfect" : {
          "form_1s" : "tomara",
          "form_2s" : "tomaras",
          "form_3s" : "tomara",
          "form_1p" : "tomáramos",
          "form_2p" : "tomarais",
          "form_3p" : "tomaran"
        },
        "future" : {
          "form_1s" : "tomare",
          "form_2s" : "tomares",
          "form_3s" : "tomare",
          "form_1p" : "tomáremos",
          "form_2p" : "tomareis",
          "form_3p" : "tomaren"
        },
        "present_perfect" : {
          "form_1s" : "haya tomado",
          "form_2s" : "hayas tomado",
          "form_3s" : "haya tomado",
          "form_1p" : "hayamos tomado",
          "form_2p" : "hayáis tomado",
          "form_3p" : "hayan tomado"
        },
        "future_perfect" : {
          "form_1s" : "hubiere tomado",
          "form_2s" : "hubieres tomado",
          "form_3s" : "hubiere tomado",
          "form_1p" : "hubiéremos tomado",
          "form_2p" : "hubiereis tomado",
          "form_3p" : "hubieren tomado"
        },
        "past_perfect" : {
          "form_1s" : "hubiera tomado",
          "form_2s" : "hubieras tomado",
          "form_3s" : "hubiera tomado",
          "form_1p" : "hubiéramos tomado",
          "form_2p" : "hubierais tomado",
          "form_3p" : "hubieran tomado"
        }
      },
      "imperative_affirmative" : {
        "present" : {
          "form_1s" : "",
          "form_2s" : "toma",
          "form_3s" : "tomad",
          "form_1p" : "",
          "form_2p" : "tome",
          "form_3p" : "tomen"
        }
      },
      "imperative_negative" : {
        "present" : {
          "form_1s" : "",
          "form_2s" : "no tomes",
          "form_3s" : "no toméis",
          "form_1p" : "",
          "form_2p" : "no tome",
          "form_3p" : "no tomen"
        }
      }
    },
    "meta" : {
      "infinitive" : "tomar",
      "infinitive_english" : "to take, drink",
      "verb_english" : "Take! Don't take!",
      "gerund" : "tomando",
      "gerund_english" : "taking",
      "pastparticiple" : "tomado",
      "pastparticiple_english" : "taken"
    }
  },
  "aspirar" : {
    "useage" : {
      "indicative" : {
        "imperfect" : {
          "form_1s" : "aspiraba",
          "form_2s" : "aspirabas",
          "form_3s" : "aspiraba",
          "form_1p" : "aspirábamos",
          "form_2p" : "aspirabais",
          "form_3p" : "aspiraban"
        },
        "present_perfect" : {
          "form_1s" : "he aspirado",
          "form_2s" : "has aspirado",
          "form_3s" : "ha aspirado",
          "form_1p" : "hemos aspirado",
          "form_2p" : "habéis aspirado",
          "form_3p" : "han aspirado"
        },
        "conditional" : {
          "form_1s" : "aspiraría",
          "form_2s" : "aspirarías",
          "form_3s" : "aspiraría",
          "form_1p" : "aspiraríamos",
          "form_2p" : "aspiraríais",
          "form_3p" : "aspirarían"
        },
        "past_perfect" : {
          "form_1s" : "había aspirado",
          "form_2s" : "habías aspirado",
          "form_3s" : "había aspirado",
          "form_1p" : "habíamos aspirado",
          "form_2p" : "habíais aspirado",
          "form_3p" : "habían aspirado"
        },
        "preterite" : {
          "form_1s" : "aspiré",
          "form_2s" : "aspiraste",
          "form_3s" : "aspiró",
          "form_1p" : "aspiramos",
          "form_2p" : "aspirasteis",
          "form_3p" : "aspiraron"
        },
        "future_perfect" : {
          "form_1s" : "habré aspirado",
          "form_2s" : "habrás aspirado",
          "form_3s" : "habrá aspirado",
          "form_1p" : "habremos aspirado",
          "form_2p" : "habréis aspirado",
          "form_3p" : "habrán aspirado"
        },
        "conditional perfect" : {
          "form_1s" : "habría aspirado",
          "form_2s" : "habrías aspirado",
          "form_3s" : "habría aspirado",
          "form_1p" : "habríamos aspirado",
          "form_2p" : "habríais aspirado",
          "form_3p" : "habrían aspirado"
        },
        "present" : {
          "form_1s" : "aspiro",
          "form_2s" : "aspiras",
          "form_3s" : "aspira",
          "form_1p" : "aspiramos",
          "form_2p" : "aspiráis",
          "form_3p" : "aspiran"
        },
        "future" : {
          "form_1s" : "aspiraré",
          "form_2s" : "aspirarás",
          "form_3s" : "aspirará",
          "form_1p" : "aspiraremos",
          "form_2p" : "aspiraréis",
          "form_3p" : "aspirarán"
        }
      },
      "subjunctive" : {
        "present" : {
          "form_1s" : "aspire",
          "form_2s" : "aspires",
          "form_3s" : "aspire",
          "form_1p" : "aspiremos",
          "form_2p" : "aspiréis",
          "form_3p" : "aspiren"
        },
        "imperfect" : {
          "form_1s" : "aspirara",
          "form_2s" : "aspiraras",
          "form_3s" : "aspirara",
          "form_1p" : "aspiráramos",
          "form_2p" : "aspirarais",
          "form_3p" : "aspiraran"
        },
        "future" : {
          "form_1s" : "aspirare",
          "form_2s" : "aspirares",
          "form_3s" : "aspirare",
          "form_1p" : "aspiráremos",
          "form_2p" : "aspirareis",
          "form_3p" : "aspiraren"
        },
        "present_perfect" : {
          "form_1s" : "haya aspirado",
          "form_2s" : "hayas aspirado",
          "form_3s" : "haya aspirado",
          "form_1p" : "hayamos aspirado",
          "form_2p" : "hayáis aspirado",
          "form_3p" : "hayan aspirado"
        },
        "future_perfect" : {
          "form_1s" : "hubiere aspirado",
          "form_2s" : "hubieres aspirado",
          "form_3s" : "hubiere aspirado",
          "form_1p" : "hubiéremos aspirado",
          "form_2p" : "hubiereis aspirado",
          "form_3p" : "hubieren aspirado"
        },
        "past_perfect" : {
          "form_1s" : "hubiera aspirado",
          "form_2s" : "hubieras aspirado",
          "form_3s" : "hubiera aspirado",
          "form_1p" : "hubiéramos aspirado",
          "form_2p" : "hubierais aspirado",
          "form_3p" : "hubieran aspirado"
        }
      },
      "imperative_affirmative" : {
        "present" : {
          "form_1s" : "",
          "form_2s" : "aspira",
          "form_3s" : "aspirad",
          "form_1p" : "",
          "form_2p" : "aspire",
          "form_3p" : "aspiren"
        }
      },
      "imperative_negative" : {
        "present" : {
          "form_1s" : "",
          "form_2s" : "no aspires",
          "form_3s" : "no aspiréis",
          "form_1p" : "",
          "form_2p" : "no aspire",
          "form_3p" : "no aspiren"
        }
      }
    },
    "meta" : {
      "infinitive" : "aspirar",
      "infinitive_english" : "to breath in, inhale; to suck in; to aspirate; to aspire",
      "verb_english" : "Breath in! Don't breath in!",
      "gerund" : "aspirando",
      "gerund_english" : "breathing in",
      "pastparticiple" : "aspirado",
      "pastparticiple_english" : "breathed in"
    }
  },
  "practicar" : {
    "useage" : {
      "indicative" : {
        "imperfect" : {
          "form_1s" : "practicaba",
          "form_2s" : "practicabas",
          "form_3s" : "practicaba",
          "form_1p" : "practicábamos",
          "form_2p" : "practicabais",
          "form_3p" : "practicaban"
        },
        "present_perfect" : {
          "form_1s" : "he practicado",
          "form_2s" : "has practicado",
          "form_3s" : "ha practicado",
          "form_1p" : "hemos practicado",
          "form_2p" : "habéis practicado",
          "form_3p" : "han practicado"
        },
        "conditional" : {
          "form_1s" : "practicaría",
          "form_2s" : "practicarías",
          "form_3s" : "practicaría",
          "form_1p" : "practicaríamos",
          "form_2p" : "practicaríais",
          "form_3p" : "practicarían"
        },
        "past_perfect" : {
          "form_1s" : "había practicado",
          "form_2s" : "habías practicado",
          "form_3s" : "había practicado",
          "form_1p" : "habíamos practicado",
          "form_2p" : "habíais practicado",
          "form_3p" : "habían practicado"
        },
        "preterite" : {
          "form_1s" : "practiqué",
          "form_2s" : "practicaste",
          "form_3s" : "practicó",
          "form_1p" : "practicamos",
          "form_2p" : "practicasteis",
          "form_3p" : "practicaron"
        },
        "future_perfect" : {
          "form_1s" : "habré practicado",
          "form_2s" : "habrás practicado",
          "form_3s" : "habrá practicado",
          "form_1p" : "habremos practicado",
          "form_2p" : "habréis practicado",
          "form_3p" : "habrán practicado"
        },
        "conditional perfect" : {
          "form_1s" : "habría practicado",
          "form_2s" : "habrías practicado",
          "form_3s" : "habría practicado",
          "form_1p" : "habríamos practicado",
          "form_2p" : "habríais practicado",
          "form_3p" : "habrían practicado"
        },
        "present" : {
          "form_1s" : "practico",
          "form_2s" : "practicas",
          "form_3s" : "practica",
          "form_1p" : "practicamos",
          "form_2p" : "practicáis",
          "form_3p" : "practican"
        },
        "future" : {
          "form_1s" : "practicaré",
          "form_2s" : "practicarás",
          "form_3s" : "practicará",
          "form_1p" : "practicaremos",
          "form_2p" : "practicaréis",
          "form_3p" : "practicarán"
        }
      },
      "subjunctive" : {
        "present" : {
          "form_1s" : "practique",
          "form_2s" : "practiques",
          "form_3s" : "practique",
          "form_1p" : "practiquemos",
          "form_2p" : "practiquéis",
          "form_3p" : "practiquen"
        },
        "imperfect" : {
          "form_1s" : "practicara",
          "form_2s" : "practicaras",
          "form_3s" : "practicara",
          "form_1p" : "practicáramos",
          "form_2p" : "practicarais",
          "form_3p" : "practicaran"
        },
        "future" : {
          "form_1s" : "practicare",
          "form_2s" : "practicares",
          "form_3s" : "practicare",
          "form_1p" : "practicáremos",
          "form_2p" : "practicareis",
          "form_3p" : "practicaren"
        },
        "present_perfect" : {
          "form_1s" : "haya practicado",
          "form_2s" : "hayas practicado",
          "form_3s" : "haya practicado",
          "form_1p" : "hayamos practicado",
          "form_2p" : "hayáis practicado",
          "form_3p" : "hayan practicado"
        },
        "future_perfect" : {
          "form_1s" : "hubiere practicado",
          "form_2s" : "hubieres practicado",
          "form_3s" : "hubiere practicado",
          "form_1p" : "hubiéremos practicado",
          "form_2p" : "hubiereis practicado",
          "form_3p" : "hubieren practicado"
        },
        "past_perfect" : {
          "form_1s" : "hubiera practicado",
          "form_2s" : "hubieras practicado",
          "form_3s" : "hubiera practicado",
          "form_1p" : "hubiéramos practicado",
          "form_2p" : "hubierais practicado",
          "form_3p" : "hubieran practicado"
        }
      },
      "imperative_affirmative" : {
        "present" : {
          "form_1s" : "",
          "form_2s" : "practica",
          "form_3s" : "practicad",
          "form_1p" : "",
          "form_2p" : "practique",
          "form_3p" : "practiquen"
        }
      },
      "imperative_negative" : {
        "present" : {
          "form_1s" : "",
          "form_2s" : "no practiques",
          "form_3s" : "no practiquéis",
          "form_1p" : "",
          "form_2p" : "no practique",
          "form_3p" : "no practiquen"
        }
      }
    },
    "meta" : {
      "infinitive" : "practicar",
      "infinitive_english" : "to practice",
      "verb_english" : "Practice! Don't practice!",
      "gerund" : "practicando",
      "gerund_english" : "practicing",
      "pastparticiple" : "practicado",
      "pastparticiple_english" : "practiced"
    }
  },
  "aprobar" : {
    "useage" : {
      "indicative" : {
        "imperfect" : {
          "form_1s" : "aprobaba",
          "form_2s" : "aprobabas",
          "form_3s" : "aprobaba",
          "form_1p" : "aprobábamos",
          "form_2p" : "aprobabais",
          "form_3p" : "aprobaban"
        },
        "present_perfect" : {
          "form_1s" : "he aprobado",
          "form_2s" : "has aprobado",
          "form_3s" : "ha aprobado",
          "form_1p" : "hemos aprobado",
          "form_2p" : "habéis aprobado",
          "form_3p" : "han aprobado"
        },
        "conditional" : {
          "form_1s" : "aprobaría",
          "form_2s" : "aprobarías",
          "form_3s" : "aprobaría",
          "form_1p" : "aprobaríamos",
          "form_2p" : "aprobaríais",
          "form_3p" : "aprobarían"
        },
        "past_perfect" : {
          "form_1s" : "había aprobado",
          "form_2s" : "habías aprobado",
          "form_3s" : "había aprobado",
          "form_1p" : "habíamos aprobado",
          "form_2p" : "habíais aprobado",
          "form_3p" : "habían aprobado"
        },
        "preterite" : {
          "form_1s" : "aprobé",
          "form_2s" : "aprobaste",
          "form_3s" : "aprobó",
          "form_1p" : "aprobamos",
          "form_2p" : "aprobasteis",
          "form_3p" : "aprobaron"
        },
        "future_perfect" : {
          "form_1s" : "habré aprobado",
          "form_2s" : "habrás aprobado",
          "form_3s" : "habrá aprobado",
          "form_1p" : "habremos aprobado",
          "form_2p" : "habréis aprobado",
          "form_3p" : "habrán aprobado"
        },
        "conditional perfect" : {
          "form_1s" : "habría aprobado",
          "form_2s" : "habrías aprobado",
          "form_3s" : "habría aprobado",
          "form_1p" : "habríamos aprobado",
          "form_2p" : "habríais aprobado",
          "form_3p" : "habrían aprobado"
        },
        "present" : {
          "form_1s" : "apruebo",
          "form_2s" : "apruebas",
          "form_3s" : "aprueba",
          "form_1p" : "aprobamos",
          "form_2p" : "aprobáis",
          "form_3p" : "aprueban"
        },
        "future" : {
          "form_1s" : "aprobaré",
          "form_2s" : "aprobarás",
          "form_3s" : "aprobará",
          "form_1p" : "aprobaremos",
          "form_2p" : "aprobaréis",
          "form_3p" : "aprobarán"
        }
      },
      "subjunctive" : {
        "present" : {
          "form_1s" : "apruebe",
          "form_2s" : "apruebes",
          "form_3s" : "apruebe",
          "form_1p" : "aprobemos",
          "form_2p" : "aprobéis",
          "form_3p" : "aprueben"
        },
        "imperfect" : {
          "form_1s" : "aprobara",
          "form_2s" : "aprobaras",
          "form_3s" : "aprobara",
          "form_1p" : "aprobáramos",
          "form_2p" : "aprobarais",
          "form_3p" : "aprobaran"
        },
        "future" : {
          "form_1s" : "aprobare",
          "form_2s" : "aprobares",
          "form_3s" : "aprobare",
          "form_1p" : "aprobáremos",
          "form_2p" : "aprobareis",
          "form_3p" : "aprobaren"
        },
        "present_perfect" : {
          "form_1s" : "haya aprobado",
          "form_2s" : "hayas aprobado",
          "form_3s" : "haya aprobado",
          "form_1p" : "hayamos aprobado",
          "form_2p" : "hayáis aprobado",
          "form_3p" : "hayan aprobado"
        },
        "future_perfect" : {
          "form_1s" : "hubiere aprobado",
          "form_2s" : "hubieres aprobado",
          "form_3s" : "hubiere aprobado",
          "form_1p" : "hubiéremos aprobado",
          "form_2p" : "hubiereis aprobado",
          "form_3p" : "hubieren aprobado"
        },
        "past_perfect" : {
          "form_1s" : "hubiera aprobado",
          "form_2s" : "hubieras aprobado",
          "form_3s" : "hubiera aprobado",
          "form_1p" : "hubiéramos aprobado",
          "form_2p" : "hubierais aprobado",
          "form_3p" : "hubieran aprobado"
        }
      },
      "imperative_affirmative" : {
        "present" : {
          "form_1s" : "",
          "form_2s" : "aprueba",
          "form_3s" : "aprobad",
          "form_1p" : "",
          "form_2p" : "apruebe",
          "form_3p" : "aprueben"
        }
      },
      "imperative_negative" : {
        "present" : {
          "form_1s" : "",
          "form_2s" : "no apruebes",
          "form_3s" : "no aprobéis",
          "form_1p" : "",
          "form_2p" : "no apruebe",
          "form_3p" : "no aprueben"
        }
      }
    },
    "meta" : {
      "infinitive" : "aprobar",
      "infinitive_english" : "to pass",
      "verb_english" : "Pass! Don't pass!",
      "gerund" : "aprobando",
      "gerund_english" : "passing",
      "pastparticiple" : "aprobado",
      "pastparticiple_english" : "passed"
    }
  },
  "devolver" : {
    "useage" : {
      "indicative" : {
        "imperfect" : {
          "form_1s" : "devolvía",
          "form_2s" : "devolvías",
          "form_3s" : "devolvía",
          "form_1p" : "devolvíamos",
          "form_2p" : "devolvíais",
          "form_3p" : "devolvían"
        },
        "present_perfect" : {
          "form_1s" : "he devuelto",
          "form_2s" : "has devuelto",
          "form_3s" : "ha devuelto",
          "form_1p" : "hemos devuelto",
          "form_2p" : "habéis devuelto",
          "form_3p" : "han devuelto"
        },
        "conditional" : {
          "form_1s" : "devolvería",
          "form_2s" : "devolverías",
          "form_3s" : "devolvería",
          "form_1p" : "devolveríamos",
          "form_2p" : "devolveríais",
          "form_3p" : "devolverían"
        },
        "past_perfect" : {
          "form_1s" : "había devuelto",
          "form_2s" : "habías devuelto",
          "form_3s" : "había devuelto",
          "form_1p" : "habíamos devuelto",
          "form_2p" : "habíais devuelto",
          "form_3p" : "habían devuelto"
        },
        "preterite" : {
          "form_1s" : "devolví",
          "form_2s" : "devolviste",
          "form_3s" : "devolvió",
          "form_1p" : "devolvimos",
          "form_2p" : "devolvisteis",
          "form_3p" : "devolvieron"
        },
        "future_perfect" : {
          "form_1s" : "habré devuelto",
          "form_2s" : "habrás devuelto",
          "form_3s" : "habrá devuelto",
          "form_1p" : "habremos devuelto",
          "form_2p" : "habréis devuelto",
          "form_3p" : "habrán devuelto"
        },
        "conditional perfect" : {
          "form_1s" : "habría devuelto",
          "form_2s" : "habrías devuelto",
          "form_3s" : "habría devuelto",
          "form_1p" : "habríamos devuelto",
          "form_2p" : "habríais devuelto",
          "form_3p" : "habrían devuelto"
        },
        "present" : {
          "form_1s" : "devuelvo",
          "form_2s" : "devuelves",
          "form_3s" : "devuelve",
          "form_1p" : "devolvemos",
          "form_2p" : "devolvéis",
          "form_3p" : "devuelven"
        },
        "future" : {
          "form_1s" : "devolveré",
          "form_2s" : "devolverás",
          "form_3s" : "devolverá",
          "form_1p" : "devolveremos",
          "form_2p" : "devolveréis",
          "form_3p" : "devolverán"
        }
      },
      "subjunctive" : {
        "present" : {
          "form_1s" : "devuelva",
          "form_2s" : "devuelvas",
          "form_3s" : "devuelva",
          "form_1p" : "devolvamos",
          "form_2p" : "devolváis",
          "form_3p" : "devuelvan"
        },
        "imperfect" : {
          "form_1s" : "devolviera",
          "form_2s" : "devolvieras",
          "form_3s" : "devolviera",
          "form_1p" : "devolviéramos",
          "form_2p" : "devolvierais",
          "form_3p" : "devolvieran"
        },
        "future" : {
          "form_1s" : "devolviere",
          "form_2s" : "devolvieres",
          "form_3s" : "devolviere",
          "form_1p" : "devolviéremos",
          "form_2p" : "devolviereis",
          "form_3p" : "devolvieren"
        },
        "present_perfect" : {
          "form_1s" : "haya devuelto",
          "form_2s" : "hayas devuelto",
          "form_3s" : "haya devuelto",
          "form_1p" : "hayamos devuelto",
          "form_2p" : "hayáis devuelto",
          "form_3p" : "hayan devuelto"
        },
        "future_perfect" : {
          "form_1s" : "hubiere devuelto",
          "form_2s" : "hubieres devuelto",
          "form_3s" : "hubiere devuelto",
          "form_1p" : "hubiéremos devuelto",
          "form_2p" : "hubiereis devuelto",
          "form_3p" : "hubieren devuelto"
        },
        "past_perfect" : {
          "form_1s" : "hubiera devuelto",
          "form_2s" : "hubieras devuelto",
          "form_3s" : "hubiera devuelto",
          "form_1p" : "hubiéramos devuelto",
          "form_2p" : "hubierais devuelto",
          "form_3p" : "hubieran devuelto"
        }
      },
      "imperative_affirmative" : {
        "present" : {
          "form_1s" : "",
          "form_2s" : "devuelve",
          "form_3s" : "devolved",
          "form_1p" : "",
          "form_2p" : "devuelva",
          "form_3p" : "devuelvan"
        }
      },
      "imperative_negative" : {
        "present" : {
          "form_1s" : "",
          "form_2s" : "no devuelvas",
          "form_3s" : "no devolváis",
          "form_1p" : "",
          "form_2p" : "no devuelva",
          "form_3p" : "no devuelvan"
        }
      }
    },
    "meta" : {
      "infinitive" : "devolver",
      "infinitive_english" : "to return, give back",
      "verb_english" : "Return! Don't return!",
      "gerund" : "devolviendo",
      "gerund_english" : "returning",
      "pastparticiple" : "devuelto",
      "pastparticiple_english" : "returned"
    }
  },
  "presentir" : {
    "useage" : {
      "indicative" : {
        "imperfect" : {
          "form_1s" : "presentía",
          "form_2s" : "presentías",
          "form_3s" : "presentía",
          "form_1p" : "presentíamos",
          "form_2p" : "presentíais",
          "form_3p" : "presentían"
        },
        "present_perfect" : {
          "form_1s" : "he presentido",
          "form_2s" : "has presentido",
          "form_3s" : "ha presentido",
          "form_1p" : "hemos presentido",
          "form_2p" : "habéis presentido",
          "form_3p" : "han presentido"
        },
        "conditional" : {
          "form_1s" : "presentiría",
          "form_2s" : "presentirías",
          "form_3s" : "presentiría",
          "form_1p" : "presentiríamos",
          "form_2p" : "presentiríais",
          "form_3p" : "presentirían"
        },
        "past_perfect" : {
          "form_1s" : "había presentido",
          "form_2s" : "habías presentido",
          "form_3s" : "había presentido",
          "form_1p" : "habíamos presentido",
          "form_2p" : "habíais presentido",
          "form_3p" : "habían presentido"
        },
        "preterite" : {
          "form_1s" : "presentí",
          "form_2s" : "presentiste",
          "form_3s" : "presintió",
          "form_1p" : "presentimos",
          "form_2p" : "presentisteis",
          "form_3p" : "presintieron"
        },
        "future_perfect" : {
          "form_1s" : "habré presentido",
          "form_2s" : "habrás presentido",
          "form_3s" : "habrá presentido",
          "form_1p" : "habremos presentido",
          "form_2p" : "habréis presentido",
          "form_3p" : "habrán presentido"
        },
        "conditional perfect" : {
          "form_1s" : "habría presentido",
          "form_2s" : "habrías presentido",
          "form_3s" : "habría presentido",
          "form_1p" : "habríamos presentido",
          "form_2p" : "habríais presentido",
          "form_3p" : "habrían presentido"
        },
        "present" : {
          "form_1s" : "presiento",
          "form_2s" : "presientes",
          "form_3s" : "presiente",
          "form_1p" : "presentimos",
          "form_2p" : "presentís",
          "form_3p" : "presienten"
        },
        "future" : {
          "form_1s" : "presentiré",
          "form_2s" : "presentirás",
          "form_3s" : "presentirá",
          "form_1p" : "presentiremos",
          "form_2p" : "presentiréis",
          "form_3p" : "presentirán"
        }
      },
      "subjunctive" : {
        "present" : {
          "form_1s" : "presienta",
          "form_2s" : "presientas",
          "form_3s" : "presienta",
          "form_1p" : "presintamos",
          "form_2p" : "presintáis",
          "form_3p" : "presientan"
        },
        "imperfect" : {
          "form_1s" : "presintiera",
          "form_2s" : "presintieras",
          "form_3s" : "presintiera",
          "form_1p" : "presintéramos",
          "form_2p" : "presintierais",
          "form_3p" : "presintieran"
        },
        "future" : {
          "form_1s" : "presintiere",
          "form_2s" : "presintieres",
          "form_3s" : "presintiere",
          "form_1p" : "presintiéremos",
          "form_2p" : "presintiereis",
          "form_3p" : "presintieren"
        },
        "present_perfect" : {
          "form_1s" : "haya presentido",
          "form_2s" : "hayas presentido",
          "form_3s" : "haya presentido",
          "form_1p" : "hayamos presentido",
          "form_2p" : "hayáis presentido",
          "form_3p" : "hayan presentido"
        },
        "future_perfect" : {
          "form_1s" : "hubiere presentido",
          "form_2s" : "hubieres presentido",
          "form_3s" : "hubiere presentido",
          "form_1p" : "hubiéremos presentido",
          "form_2p" : "hubiereis presentido",
          "form_3p" : "hubieren presentido"
        },
        "past_perfect" : {
          "form_1s" : "hubiera presentido",
          "form_2s" : "hubieras presentido",
          "form_3s" : "hubiera presentido",
          "form_1p" : "hubiéramos presentido",
          "form_2p" : "hubierais presentido",
          "form_3p" : "hubieran presentido"
        }
      },
      "imperative_affirmative" : {
        "present" : {
          "form_1s" : "",
          "form_2s" : "presiente",
          "form_3s" : "presentid",
          "form_1p" : "",
          "form_2p" : "presienta",
          "form_3p" : "presientan"
        }
      },
      "imperative_negative" : {
        "present" : {
          "form_1s" : "",
          "form_2s" : "no presientas",
          "form_3s" : "no presintáis",
          "form_1p" : "",
          "form_2p" : "no presienta",
          "form_3p" : "no presientan"
        }
      }
    },
    "meta" : {
      "infinitive" : "presentir",
      "infinitive_english" : "to have a premonition of",
      "verb_english" : "Have a premonition of! Don't have a premonition of!",
      "gerund" : "presintiendo",
      "gerund_english" : "having a premonition of",
      "pastparticiple" : "presentido",
      "pastparticiple_english" : "had a premonition of"
    }
  },
  "desaparecer" : {
    "useage" : {
      "indicative" : {
        "imperfect" : {
          "form_1s" : "desaparecía",
          "form_2s" : "desaparecías",
          "form_3s" : "desaparecía",
          "form_1p" : "desaparecíamos",
          "form_2p" : "desaparecíais",
          "form_3p" : "desaparecían"
        },
        "present_perfect" : {
          "form_1s" : "he desaparecido",
          "form_2s" : "has desaparecido",
          "form_3s" : "ha desaparecido",
          "form_1p" : "hemos desaparecido",
          "form_2p" : "habéis desaparecido",
          "form_3p" : "han desaparecido"
        },
        "conditional" : {
          "form_1s" : "desaparecería",
          "form_2s" : "desaparecerías",
          "form_3s" : "desaparecería",
          "form_1p" : "desapareceríamos",
          "form_2p" : "desapareceríais",
          "form_3p" : "desaparecerían"
        },
        "past_perfect" : {
          "form_1s" : "había desaparecido",
          "form_2s" : "habías desaparecido",
          "form_3s" : "había desaparecido",
          "form_1p" : "habíamos desaparecido",
          "form_2p" : "habíais desaparecido",
          "form_3p" : "habían desaparecido"
        },
        "preterite" : {
          "form_1s" : "desaparecí",
          "form_2s" : "desapareciste",
          "form_3s" : "desapareció",
          "form_1p" : "desaparecimos",
          "form_2p" : "desaparecisteis",
          "form_3p" : "desaparecieron"
        },
        "future_perfect" : {
          "form_1s" : "habré desaparecido",
          "form_2s" : "habrás desaparecido",
          "form_3s" : "habrá desaparecido",
          "form_1p" : "habremos desaparecido",
          "form_2p" : "habréis desaparecido",
          "form_3p" : "habrán desaparecido"
        },
        "conditional perfect" : {
          "form_1s" : "habría desaparecido",
          "form_2s" : "habrías desaparecido",
          "form_3s" : "habría desaparecido",
          "form_1p" : "habríamos desaparecido",
          "form_2p" : "habríais desaparecido",
          "form_3p" : "habrían desaparecido"
        },
        "present" : {
          "form_1s" : "desaparezco",
          "form_2s" : "desapareces",
          "form_3s" : "desaparece",
          "form_1p" : "desaparecemos",
          "form_2p" : "desaparecéis",
          "form_3p" : "desaparecen"
        },
        "future" : {
          "form_1s" : "desapareceré",
          "form_2s" : "desaparecerás",
          "form_3s" : "desaparecerá",
          "form_1p" : "desapareceremos",
          "form_2p" : "desapareceréis",
          "form_3p" : "desaparecerán"
        }
      },
      "subjunctive" : {
        "present" : {
          "form_1s" : "desaparezca",
          "form_2s" : "desaparezcas",
          "form_3s" : "desaparezca",
          "form_1p" : "desaparezcamos",
          "form_2p" : "desaparezcáis",
          "form_3p" : "desaparezcan"
        },
        "imperfect" : {
          "form_1s" : "desapareciera",
          "form_2s" : "desaparecieras",
          "form_3s" : "desapareciera",
          "form_1p" : "desapareciéramos",
          "form_2p" : "desaparecierais",
          "form_3p" : "desaparecieran"
        },
        "future" : {
          "form_1s" : "desapareciere",
          "form_2s" : "desaparecieres",
          "form_3s" : "desapareciere",
          "form_1p" : "desapareciéremos",
          "form_2p" : "desapareciereis",
          "form_3p" : "desaparecieren"
        },
        "present_perfect" : {
          "form_1s" : "haya desaparecido",
          "form_2s" : "hayas desaparecido",
          "form_3s" : "haya desaparecido",
          "form_1p" : "hayamos desaparecido",
          "form_2p" : "hayáis desaparecido",
          "form_3p" : "hayan desaparecido"
        },
        "future_perfect" : {
          "form_1s" : "hubiere desaparecido",
          "form_2s" : "hubieres desaparecido",
          "form_3s" : "hubiere desaparecido",
          "form_1p" : "hubiéremos desaparecido",
          "form_2p" : "hubiereis desaparecido",
          "form_3p" : "hubieren desaparecido"
        },
        "past_perfect" : {
          "form_1s" : "hubiera desaparecido",
          "form_2s" : "hubieras desaparecido",
          "form_3s" : "hubiera desaparecido",
          "form_1p" : "hubiéramos desaparecido",
          "form_2p" : "hubierais desaparecido",
          "form_3p" : "hubieran desaparecido"
        }
      },
      "imperative_affirmative" : {
        "present" : {
          "form_1s" : "",
          "form_2s" : "desaparece",
          "form_3s" : "desapareced",
          "form_1p" : "",
          "form_2p" : "desaparezca",
          "form_3p" : "desaparezcan"
        }
      },
      "imperative_negative" : {
        "present" : {
          "form_1s" : "",
          "form_2s" : "no desaparezcas",
          "form_3s" : "no desaparezcáis",
          "form_1p" : "",
          "form_2p" : "no desaparezca",
          "form_3p" : "no desaparezcan"
        }
      }
    },
    "meta" : {
      "infinitive" : "desaparecer",
      "infinitive_english" : "to disappear",
      "verb_english" : "Disappear! Don't disappear!",
      "gerund" : "desapareciendo",
      "gerund_english" : "disappearing",
      "pastparticiple" : "desaparecido",
      "pastparticiple_english" : "disappeared"
    }
  },
  "padecer" : {
    "useage" : {
      "indicative" : {
        "imperfect" : {
          "form_1s" : "padecía",
          "form_2s" : "padecías",
          "form_3s" : "padecía",
          "form_1p" : "padecíamos",
          "form_2p" : "padecíais",
          "form_3p" : "padecían"
        },
        "present_perfect" : {
          "form_1s" : "he padecido",
          "form_2s" : "has padecido",
          "form_3s" : "ha padecido",
          "form_1p" : "hemos padecido",
          "form_2p" : "habéis padecido",
          "form_3p" : "han padecido"
        },
        "conditional" : {
          "form_1s" : "padecería",
          "form_2s" : "padecerías",
          "form_3s" : "padecería",
          "form_1p" : "padeceríamos",
          "form_2p" : "padeceríais",
          "form_3p" : "padecerían"
        },
        "past_perfect" : {
          "form_1s" : "había padecido",
          "form_2s" : "habías padecido",
          "form_3s" : "había padecido",
          "form_1p" : "habíamos padecido",
          "form_2p" : "habíais padecido",
          "form_3p" : "habían padecido"
        },
        "preterite" : {
          "form_1s" : "padecí",
          "form_2s" : "padeciste",
          "form_3s" : "padeció",
          "form_1p" : "padecimos",
          "form_2p" : "padecisteis",
          "form_3p" : "padecieron"
        },
        "future_perfect" : {
          "form_1s" : "habré padecido",
          "form_2s" : "habrás padecido",
          "form_3s" : "habrá padecido",
          "form_1p" : "habremos padecido",
          "form_2p" : "habréis padecido",
          "form_3p" : "habrán padecido"
        },
        "conditional perfect" : {
          "form_1s" : "habría padecido",
          "form_2s" : "habrías padecido",
          "form_3s" : "habría padecido",
          "form_1p" : "habríamos padecido",
          "form_2p" : "habríais padecido",
          "form_3p" : "habrían padecido"
        },
        "present" : {
          "form_1s" : "padezco",
          "form_2s" : "padeces",
          "form_3s" : "padece",
          "form_1p" : "padecemos",
          "form_2p" : "padecéis",
          "form_3p" : "padecen"
        },
        "future" : {
          "form_1s" : "padeceré",
          "form_2s" : "padecerás",
          "form_3s" : "padecerá",
          "form_1p" : "padeceremos",
          "form_2p" : "padeceréis",
          "form_3p" : "padecerán"
        }
      },
      "subjunctive" : {
        "present" : {
          "form_1s" : "padezca",
          "form_2s" : "padezcas",
          "form_3s" : "padezca",
          "form_1p" : "padezcamos",
          "form_2p" : "padezcáis",
          "form_3p" : "padezcan"
        },
        "imperfect" : {
          "form_1s" : "padeciera",
          "form_2s" : "padecieras",
          "form_3s" : "padeciera",
          "form_1p" : "padeciéramos",
          "form_2p" : "padecierais",
          "form_3p" : "padecieran"
        },
        "future" : {
          "form_1s" : "padeciere",
          "form_2s" : "padecieres",
          "form_3s" : "padeciere",
          "form_1p" : "padeciéremos",
          "form_2p" : "padeciereis",
          "form_3p" : "padecieren"
        },
        "present_perfect" : {
          "form_1s" : "haya padecido",
          "form_2s" : "hayas padecido",
          "form_3s" : "haya padecido",
          "form_1p" : "hayamos padecido",
          "form_2p" : "hayáis padecido",
          "form_3p" : "hayan padecido"
        },
        "future_perfect" : {
          "form_1s" : "hubiere padecido",
          "form_2s" : "hubieres padecido",
          "form_3s" : "hubiere padecido",
          "form_1p" : "hubiéremos padecido",
          "form_2p" : "hubiereis padecido",
          "form_3p" : "hubieren padecido"
        },
        "past_perfect" : {
          "form_1s" : "hubiera padecido",
          "form_2s" : "hubieras padecido",
          "form_3s" : "hubiera padecido",
          "form_1p" : "hubiéramos padecido",
          "form_2p" : "hubierais padecido",
          "form_3p" : "hubieran padecido"
        }
      },
      "imperative_affirmative" : {
        "present" : {
          "form_1s" : "",
          "form_2s" : "padece",
          "form_3s" : "padeced",
          "form_1p" : "",
          "form_2p" : "padezca",
          "form_3p" : "padezcan"
        }
      },
      "imperative_negative" : {
        "present" : {
          "form_1s" : "",
          "form_2s" : "no padezcas",
          "form_3s" : "no padezcáis",
          "form_1p" : "",
          "form_2p" : "no padezca",
          "form_3p" : "no padezcan"
        }
      }
    },
    "meta" : {
      "infinitive" : "padecer",
      "infinitive_english" : "to suffer",
      "verb_english" : "Suffer! Don't suffer!",
      "gerund" : "padeciendo",
      "gerund_english" : "suffering",
      "pastparticiple" : "padecido",
      "pastparticiple_english" : "suffered"
    }
  },
  "encender" : {
    "useage" : {
      "indicative" : {
        "imperfect" : {
          "form_1s" : "encendía",
          "form_2s" : "encendías",
          "form_3s" : "encendía",
          "form_1p" : "encendíamos",
          "form_2p" : "encendíais",
          "form_3p" : "encendían"
        },
        "present_perfect" : {
          "form_1s" : "he encendido",
          "form_2s" : "has encendido",
          "form_3s" : "ha encendido",
          "form_1p" : "hemos encendido",
          "form_2p" : "habéis encendido",
          "form_3p" : "han encendido"
        },
        "conditional" : {
          "form_1s" : "encendería",
          "form_2s" : "encenderías",
          "form_3s" : "encendería",
          "form_1p" : "encenderíamos",
          "form_2p" : "encenderíais",
          "form_3p" : "encenderían"
        },
        "past_perfect" : {
          "form_1s" : "había encendido",
          "form_2s" : "habías encendido",
          "form_3s" : "había encendido",
          "form_1p" : "habíamos encendido",
          "form_2p" : "habíais encendido",
          "form_3p" : "habían encendido"
        },
        "preterite" : {
          "form_1s" : "encendí",
          "form_2s" : "encendiste",
          "form_3s" : "encendió",
          "form_1p" : "encendimos",
          "form_2p" : "encendisteis",
          "form_3p" : "encendieron"
        },
        "future_perfect" : {
          "form_1s" : "habré encendido",
          "form_2s" : "habrás encendido",
          "form_3s" : "habrá encendido",
          "form_1p" : "habremos encendido",
          "form_2p" : "habréis encendido",
          "form_3p" : "habrán encendido"
        },
        "conditional perfect" : {
          "form_1s" : "habría encendido",
          "form_2s" : "habrías encendido",
          "form_3s" : "habría encendido",
          "form_1p" : "habríamos encendido",
          "form_2p" : "habríais encendido",
          "form_3p" : "habrían encendido"
        },
        "present" : {
          "form_1s" : "enciendo",
          "form_2s" : "enciendes",
          "form_3s" : "enciende",
          "form_1p" : "encendemos",
          "form_2p" : "encendéis",
          "form_3p" : "encienden"
        },
        "future" : {
          "form_1s" : "encenderé",
          "form_2s" : "encenderás",
          "form_3s" : "encenderá",
          "form_1p" : "encenderemos",
          "form_2p" : "encenderéis",
          "form_3p" : "encenderán"
        }
      },
      "subjunctive" : {
        "present" : {
          "form_1s" : "encienda",
          "form_2s" : "enciendas",
          "form_3s" : "encienda",
          "form_1p" : "encendamos",
          "form_2p" : "encendáis",
          "form_3p" : "enciendan"
        },
        "imperfect" : {
          "form_1s" : "encendiera",
          "form_2s" : "encendieras",
          "form_3s" : "encendiera",
          "form_1p" : "encendiéramos",
          "form_2p" : "encendierais",
          "form_3p" : "encendieran"
        },
        "future" : {
          "form_1s" : "encendiere",
          "form_2s" : "encendieres",
          "form_3s" : "encendiere",
          "form_1p" : "encendiéremos",
          "form_2p" : "encendiereis",
          "form_3p" : "encendieren"
        },
        "present_perfect" : {
          "form_1s" : "haya encendido",
          "form_2s" : "hayas encendido",
          "form_3s" : "haya encendido",
          "form_1p" : "hayamos encendido",
          "form_2p" : "hayáis encendido",
          "form_3p" : "hayan encendido"
        },
        "future_perfect" : {
          "form_1s" : "hubiere encendido",
          "form_2s" : "hubieres encendido",
          "form_3s" : "hubiere encendido",
          "form_1p" : "hubiéremos encendido",
          "form_2p" : "hubiereis encendido",
          "form_3p" : "hubieren encendido"
        },
        "past_perfect" : {
          "form_1s" : "hubiera encendido",
          "form_2s" : "hubieras encendido",
          "form_3s" : "hubiera encendido",
          "form_1p" : "hubiéramos encendido",
          "form_2p" : "hubierais encendido",
          "form_3p" : "hubieran encendido"
        }
      },
      "imperative_affirmative" : {
        "present" : {
          "form_1s" : "",
          "form_2s" : "enciende",
          "form_3s" : "encended",
          "form_1p" : "",
          "form_2p" : "encienda",
          "form_3p" : "enciendan"
        }
      },
      "imperative_negative" : {
        "present" : {
          "form_1s" : "",
          "form_2s" : "no enciendas",
          "form_3s" : "no encendáis",
          "form_1p" : "",
          "form_2p" : "no encienda",
          "form_3p" : "no enciendan"
        }
      }
    },
    "meta" : {
      "infinitive" : "encender",
      "infinitive_english" : "to burn, light, turn on",
      "verb_english" : "Burn! Don't burn!",
      "gerund" : "encendiendo",
      "gerund_english" : "burning",
      "pastparticiple" : "encendido",
      "pastparticiple_english" : "burnt"
    }
  },
  "reconocer" : {
    "useage" : {
      "indicative" : {
        "imperfect" : {
          "form_1s" : "reconocía",
          "form_2s" : "reconocías",
          "form_3s" : "reconocía",
          "form_1p" : "reconocíamos",
          "form_2p" : "reconocíais",
          "form_3p" : "reconocían"
        },
        "present_perfect" : {
          "form_1s" : "he reconocido",
          "form_2s" : "has reconocido",
          "form_3s" : "ha reconocido",
          "form_1p" : "hemos reconocido",
          "form_2p" : "habéis reconocido",
          "form_3p" : "han reconocido"
        },
        "conditional" : {
          "form_1s" : "reconocería",
          "form_2s" : "reconocerías",
          "form_3s" : "reconocería",
          "form_1p" : "reconoceríamos",
          "form_2p" : "reconoceríais",
          "form_3p" : "reconocerían"
        },
        "past_perfect" : {
          "form_1s" : "había reconocido",
          "form_2s" : "habías reconocido",
          "form_3s" : "había reconocido",
          "form_1p" : "habíamos reconocido",
          "form_2p" : "habíais reconocido",
          "form_3p" : "habían reconocido"
        },
        "preterite" : {
          "form_1s" : "reconocí",
          "form_2s" : "reconociste",
          "form_3s" : "reconoció",
          "form_1p" : "reconocimos",
          "form_2p" : "reconocisteis",
          "form_3p" : "reconocieron"
        },
        "future_perfect" : {
          "form_1s" : "habré reconocido",
          "form_2s" : "habrás reconocido",
          "form_3s" : "habrá reconocido",
          "form_1p" : "habremos reconocido",
          "form_2p" : "habréis reconocido",
          "form_3p" : "habrán reconocido"
        },
        "conditional perfect" : {
          "form_1s" : "habría reconocido",
          "form_2s" : "habrías reconocido",
          "form_3s" : "habría reconocido",
          "form_1p" : "habríamos reconocido",
          "form_2p" : "habríais reconocido",
          "form_3p" : "habrían reconocido"
        },
        "present" : {
          "form_1s" : "reconozco",
          "form_2s" : "reconoces",
          "form_3s" : "reconoce",
          "form_1p" : "reconocemos",
          "form_2p" : "reconocéis",
          "form_3p" : "reconocen"
        },
        "future" : {
          "form_1s" : "reconoceré",
          "form_2s" : "reconocerás",
          "form_3s" : "reconocerá",
          "form_1p" : "reconoceremos",
          "form_2p" : "reconoceréis",
          "form_3p" : "reconocerán"
        }
      },
      "subjunctive" : {
        "present" : {
          "form_1s" : "reconozca",
          "form_2s" : "reconozcas",
          "form_3s" : "reconozca",
          "form_1p" : "reconozcamos",
          "form_2p" : "reconozcáis",
          "form_3p" : "reconozcan"
        },
        "imperfect" : {
          "form_1s" : "reconociera",
          "form_2s" : "reconocieras",
          "form_3s" : "reconociera",
          "form_1p" : "reconociéramos",
          "form_2p" : "reconocierais",
          "form_3p" : "reconocieran"
        },
        "future" : {
          "form_1s" : "reconociere",
          "form_2s" : "reconocieres",
          "form_3s" : "reconociere",
          "form_1p" : "reconociéremos",
          "form_2p" : "reconociereis",
          "form_3p" : "reconocieren"
        },
        "present_perfect" : {
          "form_1s" : "haya reconocido",
          "form_2s" : "hayas reconocido",
          "form_3s" : "haya reconocido",
          "form_1p" : "hayamos reconocido",
          "form_2p" : "hayáis reconocido",
          "form_3p" : "hayan reconocido"
        },
        "future_perfect" : {
          "form_1s" : "hubiere reconocido",
          "form_2s" : "hubieres reconocido",
          "form_3s" : "hubiere reconocido",
          "form_1p" : "hubiéremos reconocido",
          "form_2p" : "hubiereis reconocido",
          "form_3p" : "hubieren reconocido"
        },
        "past_perfect" : {
          "form_1s" : "hubiera reconocido",
          "form_2s" : "hubieras reconocido",
          "form_3s" : "hubiera reconocido",
          "form_1p" : "hubiéramos reconocido",
          "form_2p" : "hubierais reconocido",
          "form_3p" : "hubieran reconocido"
        }
      },
      "imperative_affirmative" : {
        "present" : {
          "form_1s" : "",
          "form_2s" : "reconoce",
          "form_3s" : "reconoced",
          "form_1p" : "",
          "form_2p" : "reconozca",
          "form_3p" : "reconozcan"
        }
      },
      "imperative_negative" : {
        "present" : {
          "form_1s" : "",
          "form_2s" : "no reconozcas",
          "form_3s" : "no reconozcáis",
          "form_1p" : "",
          "form_2p" : "no reconozca",
          "form_3p" : "no reconozcan"
        }
      }
    },
    "meta" : {
      "infinitive" : "reconocer",
      "infinitive_english" : "to recognize",
      "verb_english" : "Recognize! Don't recognize!",
      "gerund" : "reconociendo",
      "gerund_english" : "recognizing",
      "pastparticiple" : "reconocido",
      "pastparticiple_english" : "recognized"
    }
  },
  "enfadar" : {
    "useage" : {
      "indicative" : {
        "imperfect" : {
          "form_1s" : "enfadaba",
          "form_2s" : "enfadabas",
          "form_3s" : "enfadaba",
          "form_1p" : "enfadábamos",
          "form_2p" : "enfadabais",
          "form_3p" : "enfadaban"
        },
        "present_perfect" : {
          "form_1s" : "he enfadado",
          "form_2s" : "has enfadado",
          "form_3s" : "ha enfadado",
          "form_1p" : "hemos enfadado",
          "form_2p" : "habéis enfadado",
          "form_3p" : "han enfadado"
        },
        "conditional" : {
          "form_1s" : "enfadaría",
          "form_2s" : "enfadarías",
          "form_3s" : "enfadaría",
          "form_1p" : "enfadaríamos",
          "form_2p" : "enfadaríais",
          "form_3p" : "enfadarían"
        },
        "past_perfect" : {
          "form_1s" : "había enfadado",
          "form_2s" : "habías enfadado",
          "form_3s" : "había enfadado",
          "form_1p" : "habíamos enfadado",
          "form_2p" : "habíais enfadado",
          "form_3p" : "habían enfadado"
        },
        "preterite" : {
          "form_1s" : "enfadé",
          "form_2s" : "enfadaste",
          "form_3s" : "enfadó",
          "form_1p" : "enfadamos",
          "form_2p" : "enfadasteis",
          "form_3p" : "enfadaron"
        },
        "future_perfect" : {
          "form_1s" : "habré enfadado",
          "form_2s" : "habrás enfadado",
          "form_3s" : "habrá enfadado",
          "form_1p" : "habremos enfadado",
          "form_2p" : "habréis enfadado",
          "form_3p" : "habrán enfadado"
        },
        "conditional perfect" : {
          "form_1s" : "habría enfadado",
          "form_2s" : "habrías enfadado",
          "form_3s" : "habría enfadado",
          "form_1p" : "habríamos enfadado",
          "form_2p" : "habríais enfadado",
          "form_3p" : "habrían enfadado"
        },
        "present" : {
          "form_1s" : "enfado",
          "form_2s" : "enfadas",
          "form_3s" : "enfada",
          "form_1p" : "enfadamos",
          "form_2p" : "enfadáis",
          "form_3p" : "enfadan"
        },
        "future" : {
          "form_1s" : "enfadaré",
          "form_2s" : "enfadarás",
          "form_3s" : "enfadará",
          "form_1p" : "enfadaremos",
          "form_2p" : "enfadaréis",
          "form_3p" : "enfadarán"
        }
      },
      "subjunctive" : {
        "present" : {
          "form_1s" : "enfade",
          "form_2s" : "enfades",
          "form_3s" : "enfade",
          "form_1p" : "enfademos",
          "form_2p" : "enfadéis",
          "form_3p" : "enfaden"
        },
        "imperfect" : {
          "form_1s" : "enfadara",
          "form_2s" : "enfadaras",
          "form_3s" : "enfadara",
          "form_1p" : "enfadáramos",
          "form_2p" : "enfadarais",
          "form_3p" : "enfadaran"
        },
        "future" : {
          "form_1s" : "enfadare",
          "form_2s" : "enfadares",
          "form_3s" : "enfadare",
          "form_1p" : "enfadáremos",
          "form_2p" : "enfadareis",
          "form_3p" : "enfadaren"
        },
        "present_perfect" : {
          "form_1s" : "haya enfadado",
          "form_2s" : "hayas enfadado",
          "form_3s" : "haya enfadado",
          "form_1p" : "hayamos enfadado",
          "form_2p" : "hayáis enfadado",
          "form_3p" : "hayan enfadado"
        },
        "future_perfect" : {
          "form_1s" : "hubiere enfadado",
          "form_2s" : "hubieres enfadado",
          "form_3s" : "hubiere enfadado",
          "form_1p" : "hubiéremos enfadado",
          "form_2p" : "hubiereis enfadado",
          "form_3p" : "hubieren enfadado"
        },
        "past_perfect" : {
          "form_1s" : "hubiera enfadado",
          "form_2s" : "hubieras enfadado",
          "form_3s" : "hubiera enfadado",
          "form_1p" : "hubiéramos enfadado",
          "form_2p" : "hubierais enfadado",
          "form_3p" : "hubieran enfadado"
        }
      },
      "imperative_affirmative" : {
        "present" : {
          "form_1s" : "",
          "form_2s" : "enfada",
          "form_3s" : "enfadad",
          "form_1p" : "",
          "form_2p" : "enfade",
          "form_3p" : "enfaden"
        }
      },
      "imperative_negative" : {
        "present" : {
          "form_1s" : "",
          "form_2s" : "no enfades",
          "form_3s" : "no enfadéis",
          "form_1p" : "",
          "form_2p" : "no enfade",
          "form_3p" : "no enfaden"
        }
      }
    },
    "meta" : {
      "infinitive" : "enfadar",
      "infinitive_english" : "to anger, irritate, annoy",
      "verb_english" : "Anger! Don't anger!",
      "gerund" : "enfadando",
      "gerund_english" : "angering",
      "pastparticiple" : "enfadado",
      "pastparticiple_english" : "angered"
    }
  },
  "llorar" : {
    "useage" : {
      "indicative" : {
        "imperfect" : {
          "form_1s" : "lloraba",
          "form_2s" : "llorabas",
          "form_3s" : "lloraba",
          "form_1p" : "llorábamos",
          "form_2p" : "llorabais",
          "form_3p" : "lloraban"
        },
        "present_perfect" : {
          "form_1s" : "he llorado",
          "form_2s" : "has llorado",
          "form_3s" : "ha llorado",
          "form_1p" : "hemos llorado",
          "form_2p" : "habéis llorado",
          "form_3p" : "han llorado"
        },
        "conditional" : {
          "form_1s" : "lloraría",
          "form_2s" : "llorarías",
          "form_3s" : "lloraría",
          "form_1p" : "lloraríamos",
          "form_2p" : "lloraríais",
          "form_3p" : "llorarían"
        },
        "past_perfect" : {
          "form_1s" : "había llorado",
          "form_2s" : "habías llorado",
          "form_3s" : "había llorado",
          "form_1p" : "habíamos llorado",
          "form_2p" : "habíais llorado",
          "form_3p" : "habían llorado"
        },
        "preterite" : {
          "form_1s" : "lloré",
          "form_2s" : "lloraste",
          "form_3s" : "lloró",
          "form_1p" : "lloramos",
          "form_2p" : "llorasteis",
          "form_3p" : "lloraron"
        },
        "future_perfect" : {
          "form_1s" : "habré llorado",
          "form_2s" : "habrás llorado",
          "form_3s" : "habrá llorado",
          "form_1p" : "habremos llorado",
          "form_2p" : "habréis llorado",
          "form_3p" : "habrán llorado"
        },
        "conditional perfect" : {
          "form_1s" : "habría llorado",
          "form_2s" : "habrías llorado",
          "form_3s" : "habría llorado",
          "form_1p" : "habríamos llorado",
          "form_2p" : "habríais llorado",
          "form_3p" : "habrían llorado"
        },
        "present" : {
          "form_1s" : "lloro",
          "form_2s" : "lloras",
          "form_3s" : "llora",
          "form_1p" : "lloramos",
          "form_2p" : "lloráis",
          "form_3p" : "lloran"
        },
        "future" : {
          "form_1s" : "lloraré",
          "form_2s" : "llorarás",
          "form_3s" : "llorará",
          "form_1p" : "lloraremos",
          "form_2p" : "lloraréis",
          "form_3p" : "llorarán"
        }
      },
      "subjunctive" : {
        "present" : {
          "form_1s" : "llore",
          "form_2s" : "llores",
          "form_3s" : "llore",
          "form_1p" : "lloremos",
          "form_2p" : "lloréis",
          "form_3p" : "lloren"
        },
        "imperfect" : {
          "form_1s" : "llorara",
          "form_2s" : "lloraras",
          "form_3s" : "llorara",
          "form_1p" : "lloráramos",
          "form_2p" : "llorarais",
          "form_3p" : "lloraran"
        },
        "future" : {
          "form_1s" : "llorare",
          "form_2s" : "llorares",
          "form_3s" : "llorare",
          "form_1p" : "lloráremos",
          "form_2p" : "llorareis",
          "form_3p" : "lloraren"
        },
        "present_perfect" : {
          "form_1s" : "haya llorado",
          "form_2s" : "hayas llorado",
          "form_3s" : "haya llorado",
          "form_1p" : "hayamos llorado",
          "form_2p" : "hayáis llorado",
          "form_3p" : "hayan llorado"
        },
        "future_perfect" : {
          "form_1s" : "hubiere llorado",
          "form_2s" : "hubieres llorado",
          "form_3s" : "hubiere llorado",
          "form_1p" : "hubiéremos llorado",
          "form_2p" : "hubiereis llorado",
          "form_3p" : "hubieren llorado"
        },
        "past_perfect" : {
          "form_1s" : "hubiera llorado",
          "form_2s" : "hubieras llorado",
          "form_3s" : "hubiera llorado",
          "form_1p" : "hubiéramos llorado",
          "form_2p" : "hubierais llorado",
          "form_3p" : "hubieran llorado"
        }
      },
      "imperative_affirmative" : {
        "present" : {
          "form_1s" : "",
          "form_2s" : "llora",
          "form_3s" : "llorad",
          "form_1p" : "",
          "form_2p" : "llore",
          "form_3p" : "lloren"
        }
      },
      "imperative_negative" : {
        "present" : {
          "form_1s" : "",
          "form_2s" : "no llores",
          "form_3s" : "no lloréis",
          "form_1p" : "",
          "form_2p" : "no llore",
          "form_3p" : "no lloren"
        }
      }
    },
    "meta" : {
      "infinitive" : "llorar",
      "infinitive_english" : "to cry, weep; to weep for/about, cry about, lament",
      "verb_english" : "Cry! Don't cry!",
      "gerund" : "llorando",
      "gerund_english" : "crying",
      "pastparticiple" : "llorado",
      "pastparticiple_english" : "cried"
    }
  },
  "jurar" : {
    "useage" : {
      "indicative" : {
        "imperfect" : {
          "form_1s" : "juraba",
          "form_2s" : "jurabas",
          "form_3s" : "juraba",
          "form_1p" : "jurábamos",
          "form_2p" : "jurabais",
          "form_3p" : "juraban"
        },
        "present_perfect" : {
          "form_1s" : "he jurado",
          "form_2s" : "has jurado",
          "form_3s" : "ha jurado",
          "form_1p" : "hemos jurado",
          "form_2p" : "habéis jurado",
          "form_3p" : "han jurado"
        },
        "conditional" : {
          "form_1s" : "juraría",
          "form_2s" : "jurarías",
          "form_3s" : "juraría",
          "form_1p" : "juraríamos",
          "form_2p" : "juraríais",
          "form_3p" : "jurarían"
        },
        "past_perfect" : {
          "form_1s" : "había jurado",
          "form_2s" : "habías jurado",
          "form_3s" : "había jurado",
          "form_1p" : "habíamos jurado",
          "form_2p" : "habíais jurado",
          "form_3p" : "habían jurado"
        },
        "preterite" : {
          "form_1s" : "juré",
          "form_2s" : "juraste",
          "form_3s" : "juró",
          "form_1p" : "juramos",
          "form_2p" : "jurasteis",
          "form_3p" : "juraron"
        },
        "future_perfect" : {
          "form_1s" : "habré jurado",
          "form_2s" : "habrás jurado",
          "form_3s" : "habrá jurado",
          "form_1p" : "habremos jurado",
          "form_2p" : "habréis jurado",
          "form_3p" : "habrán jurado"
        },
        "conditional perfect" : {
          "form_1s" : "habría jurado",
          "form_2s" : "habrías jurado",
          "form_3s" : "habría jurado",
          "form_1p" : "habríamos jurado",
          "form_2p" : "habríais jurado",
          "form_3p" : "habrían jurado"
        },
        "present" : {
          "form_1s" : "juro",
          "form_2s" : "juras",
          "form_3s" : "jura",
          "form_1p" : "juramos",
          "form_2p" : "juráis",
          "form_3p" : "juran"
        },
        "future" : {
          "form_1s" : "juraré",
          "form_2s" : "jurarás",
          "form_3s" : "jurará",
          "form_1p" : "juraremos",
          "form_2p" : "juraréis",
          "form_3p" : "jurarán"
        }
      },
      "subjunctive" : {
        "present" : {
          "form_1s" : "jure",
          "form_2s" : "jures",
          "form_3s" : "jure",
          "form_1p" : "juremos",
          "form_2p" : "juréis",
          "form_3p" : "juren"
        },
        "imperfect" : {
          "form_1s" : "jurara",
          "form_2s" : "juraras",
          "form_3s" : "jurara",
          "form_1p" : "juráramos",
          "form_2p" : "jurarais",
          "form_3p" : "juraran"
        },
        "future" : {
          "form_1s" : "jurare",
          "form_2s" : "jurares",
          "form_3s" : "jurare",
          "form_1p" : "juráremos",
          "form_2p" : "jurareis",
          "form_3p" : "juraren"
        },
        "present_perfect" : {
          "form_1s" : "haya jurado",
          "form_2s" : "hayas jurado",
          "form_3s" : "haya jurado",
          "form_1p" : "hayamos jurado",
          "form_2p" : "hayáis jurado",
          "form_3p" : "hayan jurado"
        },
        "future_perfect" : {
          "form_1s" : "hubiere jurado",
          "form_2s" : "hubieres jurado",
          "form_3s" : "hubiere jurado",
          "form_1p" : "hubiéremos jurado",
          "form_2p" : "hubiereis jurado",
          "form_3p" : "hubieren jurado"
        },
        "past_perfect" : {
          "form_1s" : "hubiera jurado",
          "form_2s" : "hubieras jurado",
          "form_3s" : "hubiera jurado",
          "form_1p" : "hubiéramos jurado",
          "form_2p" : "hubierais jurado",
          "form_3p" : "hubieran jurado"
        }
      },
      "imperative_affirmative" : {
        "present" : {
          "form_1s" : "",
          "form_2s" : "jura",
          "form_3s" : "jurad",
          "form_1p" : "",
          "form_2p" : "jure",
          "form_3p" : "juren"
        }
      },
      "imperative_negative" : {
        "present" : {
          "form_1s" : "",
          "form_2s" : "no jures",
          "form_3s" : "no juréis",
          "form_1p" : "",
          "form_2p" : "no jure",
          "form_3p" : "no juren"
        }
      }
    },
    "meta" : {
      "infinitive" : "jurar",
      "infinitive_english" : "to swear",
      "verb_english" : "Swear! Don't swear!",
      "gerund" : "jurando",
      "gerund_english" : "swearing",
      "pastparticiple" : "jurado",
      "pastparticiple_english" : "sworn"
    }
  },
  "reciclar" : {
    "useage" : {
      "indicative" : {
        "imperfect" : {
          "form_1s" : "reciclaba",
          "form_2s" : "reciclabas",
          "form_3s" : "reciclaba",
          "form_1p" : "reciclábamos",
          "form_2p" : "reciclabais",
          "form_3p" : "reciclaban"
        },
        "present_perfect" : {
          "form_1s" : "he reciclado",
          "form_2s" : "has reciclado",
          "form_3s" : "ha reciclado",
          "form_1p" : "hemos reciclado",
          "form_2p" : "habéis reciclado",
          "form_3p" : "han reciclado"
        },
        "conditional" : {
          "form_1s" : "reciclaría",
          "form_2s" : "reciclarías",
          "form_3s" : "reciclaría",
          "form_1p" : "reciclaríamos",
          "form_2p" : "reciclaríais",
          "form_3p" : "reciclarían"
        },
        "past_perfect" : {
          "form_1s" : "había reciclado",
          "form_2s" : "habías reciclado",
          "form_3s" : "había reciclado",
          "form_1p" : "habíamos reciclado",
          "form_2p" : "habíais reciclado",
          "form_3p" : "habían reciclado"
        },
        "preterite" : {
          "form_1s" : "reciclé",
          "form_2s" : "reciclaste",
          "form_3s" : "recicló",
          "form_1p" : "reciclamos",
          "form_2p" : "reciclasteis",
          "form_3p" : "reciclaron"
        },
        "future_perfect" : {
          "form_1s" : "habré reciclado",
          "form_2s" : "habrás reciclado",
          "form_3s" : "habrá reciclado",
          "form_1p" : "habremos reciclado",
          "form_2p" : "habréis reciclado",
          "form_3p" : "habrán reciclado"
        },
        "conditional perfect" : {
          "form_1s" : "habría reciclado",
          "form_2s" : "habrías reciclado",
          "form_3s" : "habría reciclado",
          "form_1p" : "habríamos reciclado",
          "form_2p" : "habríais reciclado",
          "form_3p" : "habrían reciclado"
        },
        "present" : {
          "form_1s" : "reciclo",
          "form_2s" : "reciclas",
          "form_3s" : "recicla",
          "form_1p" : "reciclamos",
          "form_2p" : "recicláis",
          "form_3p" : "reciclan"
        },
        "future" : {
          "form_1s" : "reciclaré",
          "form_2s" : "reciclarás",
          "form_3s" : "reciclará",
          "form_1p" : "reciclaremos",
          "form_2p" : "reciclaréis",
          "form_3p" : "reciclarán"
        }
      },
      "subjunctive" : {
        "present" : {
          "form_1s" : "recicle",
          "form_2s" : "recicles",
          "form_3s" : "recicle",
          "form_1p" : "reciclemos",
          "form_2p" : "recicléis",
          "form_3p" : "reciclen"
        },
        "imperfect" : {
          "form_1s" : "reciclara",
          "form_2s" : "reciclaras",
          "form_3s" : "reciclara",
          "form_1p" : "recicláramos",
          "form_2p" : "reciclarais",
          "form_3p" : "reciclaran"
        },
        "future" : {
          "form_1s" : "reciclare",
          "form_2s" : "reciclares",
          "form_3s" : "reciclare",
          "form_1p" : "recicláremos",
          "form_2p" : "reciclareis",
          "form_3p" : "reciclaren"
        },
        "present_perfect" : {
          "form_1s" : "haya reciclado",
          "form_2s" : "hayas reciclado",
          "form_3s" : "haya reciclado",
          "form_1p" : "hayamos reciclado",
          "form_2p" : "hayáis reciclado",
          "form_3p" : "hayan reciclado"
        },
        "future_perfect" : {
          "form_1s" : "hubiere reciclado",
          "form_2s" : "hubieres reciclado",
          "form_3s" : "hubiere reciclado",
          "form_1p" : "hubiéremos reciclado",
          "form_2p" : "hubiereis reciclado",
          "form_3p" : "hubieren reciclado"
        },
        "past_perfect" : {
          "form_1s" : "hubiera reciclado",
          "form_2s" : "hubieras reciclado",
          "form_3s" : "hubiera reciclado",
          "form_1p" : "hubiéramos reciclado",
          "form_2p" : "hubierais reciclado",
          "form_3p" : "hubieran reciclado"
        }
      },
      "imperative_affirmative" : {
        "present" : {
          "form_1s" : "",
          "form_2s" : "recicla",
          "form_3s" : "reciclad",
          "form_1p" : "",
          "form_2p" : "recicle",
          "form_3p" : "reciclen"
        }
      },
      "imperative_negative" : {
        "present" : {
          "form_1s" : "",
          "form_2s" : "no recicles",
          "form_3s" : "no recicléis",
          "form_1p" : "",
          "form_2p" : "no recicle",
          "form_3p" : "no reciclen"
        }
      }
    },
    "meta" : {
      "infinitive" : "reciclar",
      "infinitive_english" : "to recycle; to retrain [a person]",
      "verb_english" : "Recycle! Don't recycle!",
      "gerund" : "reciclando",
      "gerund_english" : "recycling",
      "pastparticiple" : "reciclado",
      "pastparticiple_english" : "recycled"
    }
  },
  "decorar" : {
    "useage" : {
      "indicative" : {
        "imperfect" : {
          "form_1s" : "decoraba",
          "form_2s" : "decorabas",
          "form_3s" : "decoraba",
          "form_1p" : "decorábamos",
          "form_2p" : "decorabais",
          "form_3p" : "decoraban"
        },
        "present_perfect" : {
          "form_1s" : "he decorado",
          "form_2s" : "has decorado",
          "form_3s" : "ha decorado",
          "form_1p" : "hemos decorado",
          "form_2p" : "habéis decorado",
          "form_3p" : "han decorado"
        },
        "conditional" : {
          "form_1s" : "decoraría",
          "form_2s" : "decorarías",
          "form_3s" : "decoraría",
          "form_1p" : "decoraríamos",
          "form_2p" : "decoraríais",
          "form_3p" : "decorarían"
        },
        "past_perfect" : {
          "form_1s" : "había decorado",
          "form_2s" : "habías decorado",
          "form_3s" : "había decorado",
          "form_1p" : "habíamos decorado",
          "form_2p" : "habíais decorado",
          "form_3p" : "habían decorado"
        },
        "preterite" : {
          "form_1s" : "decoré",
          "form_2s" : "decoraste",
          "form_3s" : "decoró",
          "form_1p" : "decoramos",
          "form_2p" : "decorasteis",
          "form_3p" : "decoraron"
        },
        "future_perfect" : {
          "form_1s" : "habré decorado",
          "form_2s" : "habrás decorado",
          "form_3s" : "habrá decorado",
          "form_1p" : "habremos decorado",
          "form_2p" : "habréis decorado",
          "form_3p" : "habrán decorado"
        },
        "conditional perfect" : {
          "form_1s" : "habría decorado",
          "form_2s" : "habrías decorado",
          "form_3s" : "habría decorado",
          "form_1p" : "habríamos decorado",
          "form_2p" : "habríais decorado",
          "form_3p" : "habrían decorado"
        },
        "present" : {
          "form_1s" : "decoro",
          "form_2s" : "decoras",
          "form_3s" : "decora",
          "form_1p" : "decoramos",
          "form_2p" : "decoráis",
          "form_3p" : "decoran"
        },
        "future" : {
          "form_1s" : "decoraré",
          "form_2s" : "decorarás",
          "form_3s" : "decorará",
          "form_1p" : "decoraremos",
          "form_2p" : "decoraréis",
          "form_3p" : "decorarán"
        }
      },
      "subjunctive" : {
        "present" : {
          "form_1s" : "decore",
          "form_2s" : "decores",
          "form_3s" : "decore",
          "form_1p" : "decoremos",
          "form_2p" : "decoréis",
          "form_3p" : "decoren"
        },
        "imperfect" : {
          "form_1s" : "decorara",
          "form_2s" : "decoraras",
          "form_3s" : "decorara",
          "form_1p" : "decoráramos",
          "form_2p" : "decorarais",
          "form_3p" : "decoraran"
        },
        "future" : {
          "form_1s" : "decorare",
          "form_2s" : "decorares",
          "form_3s" : "decorare",
          "form_1p" : "decoráremos",
          "form_2p" : "decorareis",
          "form_3p" : "decoraren"
        },
        "present_perfect" : {
          "form_1s" : "haya decorado",
          "form_2s" : "hayas decorado",
          "form_3s" : "haya decorado",
          "form_1p" : "hayamos decorado",
          "form_2p" : "hayáis decorado",
          "form_3p" : "hayan decorado"
        },
        "future_perfect" : {
          "form_1s" : "hubiere decorado",
          "form_2s" : "hubieres decorado",
          "form_3s" : "hubiere decorado",
          "form_1p" : "hubiéremos decorado",
          "form_2p" : "hubiereis decorado",
          "form_3p" : "hubieren decorado"
        },
        "past_perfect" : {
          "form_1s" : "hubiera decorado",
          "form_2s" : "hubieras decorado",
          "form_3s" : "hubiera decorado",
          "form_1p" : "hubiéramos decorado",
          "form_2p" : "hubierais decorado",
          "form_3p" : "hubieran decorado"
        }
      },
      "imperative_affirmative" : {
        "present" : {
          "form_1s" : "",
          "form_2s" : "decora",
          "form_3s" : "decorad",
          "form_1p" : "",
          "form_2p" : "decore",
          "form_3p" : "decoren"
        }
      },
      "imperative_negative" : {
        "present" : {
          "form_1s" : "",
          "form_2s" : "no decores",
          "form_3s" : "no decoréis",
          "form_1p" : "",
          "form_2p" : "no decore",
          "form_3p" : "no decoren"
        }
      }
    },
    "meta" : {
      "infinitive" : "decorar",
      "infinitive_english" : "to decorate, adorn",
      "verb_english" : "Decorate! Don't decorate!",
      "gerund" : "decorando",
      "gerund_english" : "decorating",
      "pastparticiple" : "decorado",
      "pastparticiple_english" : "decorated"
    }
  },
  "pensar" : {
    "useage" : {
      "indicative" : {
        "imperfect" : {
          "form_1s" : "pensaba",
          "form_2s" : "pensabas",
          "form_3s" : "pensaba",
          "form_1p" : "pensábamos",
          "form_2p" : "pensabais",
          "form_3p" : "pensaban"
        },
        "present_perfect" : {
          "form_1s" : "he pensado",
          "form_2s" : "has pensado",
          "form_3s" : "ha pensado",
          "form_1p" : "hemos pensado",
          "form_2p" : "habéis pensado",
          "form_3p" : "han pensado"
        },
        "conditional" : {
          "form_1s" : "pensaría",
          "form_2s" : "pensarías",
          "form_3s" : "pensaría",
          "form_1p" : "pensaríamos",
          "form_2p" : "pensaríais",
          "form_3p" : "pensarían"
        },
        "past_perfect" : {
          "form_1s" : "había pensado",
          "form_2s" : "habías pensado",
          "form_3s" : "había pensado",
          "form_1p" : "habíamos pensado",
          "form_2p" : "habíais pensado",
          "form_3p" : "habían pensado"
        },
        "preterite" : {
          "form_1s" : "pensé",
          "form_2s" : "pensaste",
          "form_3s" : "pensó",
          "form_1p" : "pensamos",
          "form_2p" : "pensasteis",
          "form_3p" : "pensaron"
        },
        "future_perfect" : {
          "form_1s" : "habré pensado",
          "form_2s" : "habrás pensado",
          "form_3s" : "habrá pensado",
          "form_1p" : "habremos pensado",
          "form_2p" : "habréis pensado",
          "form_3p" : "habrán pensado"
        },
        "conditional perfect" : {
          "form_1s" : "habría pensado",
          "form_2s" : "habrías pensado",
          "form_3s" : "habría pensado",
          "form_1p" : "habríamos pensado",
          "form_2p" : "habríais pensado",
          "form_3p" : "habrían pensado"
        },
        "present" : {
          "form_1s" : "pienso",
          "form_2s" : "piensas",
          "form_3s" : "piensa",
          "form_1p" : "pensamos",
          "form_2p" : "pensáis",
          "form_3p" : "piensan"
        },
        "future" : {
          "form_1s" : "pensaré",
          "form_2s" : "pensarás",
          "form_3s" : "pensará",
          "form_1p" : "pensaremos",
          "form_2p" : "pensaréis",
          "form_3p" : "pensarán"
        }
      },
      "subjunctive" : {
        "present" : {
          "form_1s" : "piense",
          "form_2s" : "pienses",
          "form_3s" : "piense",
          "form_1p" : "pensemos",
          "form_2p" : "penséis",
          "form_3p" : "piensen"
        },
        "imperfect" : {
          "form_1s" : "pensara",
          "form_2s" : "pensaras",
          "form_3s" : "pensara",
          "form_1p" : "pensáramos",
          "form_2p" : "pensarais",
          "form_3p" : "pensaran"
        },
        "future" : {
          "form_1s" : "pensare",
          "form_2s" : "pensares",
          "form_3s" : "pensare",
          "form_1p" : "pensáremos",
          "form_2p" : "pensareis",
          "form_3p" : "pensaren"
        },
        "present_perfect" : {
          "form_1s" : "haya pensado",
          "form_2s" : "hayas pensado",
          "form_3s" : "haya pensado",
          "form_1p" : "hayamos pensado",
          "form_2p" : "hayáis pensado",
          "form_3p" : "hayan pensado"
        },
        "future_perfect" : {
          "form_1s" : "hubiere pensado",
          "form_2s" : "hubieres pensado",
          "form_3s" : "hubiere pensado",
          "form_1p" : "hubiéremos pensado",
          "form_2p" : "hubiereis pensado",
          "form_3p" : "hubieren pensado"
        },
        "past_perfect" : {
          "form_1s" : "hubiera pensado",
          "form_2s" : "hubieras pensado",
          "form_3s" : "hubiera pensado",
          "form_1p" : "hubiéramos pensado",
          "form_2p" : "hubierais pensado",
          "form_3p" : "hubieran pensado"
        }
      },
      "imperative_affirmative" : {
        "present" : {
          "form_1s" : "",
          "form_2s" : "piensa",
          "form_3s" : "pensad",
          "form_1p" : "",
          "form_2p" : "piense",
          "form_3p" : "piensen"
        }
      },
      "imperative_negative" : {
        "present" : {
          "form_1s" : "",
          "form_2s" : "no pienses",
          "form_3s" : "no penséis",
          "form_1p" : "",
          "form_2p" : "no piense",
          "form_3p" : "no piensen"
        }
      }
    },
    "meta" : {
      "infinitive" : "pensar",
      "infinitive_english" : "to think",
      "verb_english" : "Think! Don't think!",
      "gerund" : "pensando",
      "gerund_english" : "thinking",
      "pastparticiple" : "pensado",
      "pastparticiple_english" : "thought"
    }
  },
  "fingir" : {
    "useage" : {
      "indicative" : {
        "imperfect" : {
          "form_1s" : "fingía",
          "form_2s" : "fingías",
          "form_3s" : "fingía",
          "form_1p" : "fingíamos",
          "form_2p" : "fingíais",
          "form_3p" : "fingían"
        },
        "present_perfect" : {
          "form_1s" : "he fingido",
          "form_2s" : "has fingido",
          "form_3s" : "ha fingido",
          "form_1p" : "hemos fingido",
          "form_2p" : "habéis fingido",
          "form_3p" : "han fingido"
        },
        "conditional" : {
          "form_1s" : "fingiría",
          "form_2s" : "fingirías",
          "form_3s" : "fingiría",
          "form_1p" : "fingiríamos",
          "form_2p" : "fingiríais",
          "form_3p" : "fingirían"
        },
        "past_perfect" : {
          "form_1s" : "había fingido",
          "form_2s" : "habías fingido",
          "form_3s" : "había fingido",
          "form_1p" : "habíamos fingido",
          "form_2p" : "habíais fingido",
          "form_3p" : "habían fingido"
        },
        "preterite" : {
          "form_1s" : "fingí",
          "form_2s" : "fingiste",
          "form_3s" : "fingió",
          "form_1p" : "fingimos",
          "form_2p" : "fingisteis",
          "form_3p" : "fingieron"
        },
        "future_perfect" : {
          "form_1s" : "habré fingido",
          "form_2s" : "habrás fingido",
          "form_3s" : "habrá fingido",
          "form_1p" : "habremos fingido",
          "form_2p" : "habréis fingido",
          "form_3p" : "habrán fingido"
        },
        "conditional perfect" : {
          "form_1s" : "habría fingido",
          "form_2s" : "habrías fingido",
          "form_3s" : "habría fingido",
          "form_1p" : "habríamos fingido",
          "form_2p" : "habríais fingido",
          "form_3p" : "habrían fingido"
        },
        "present" : {
          "form_1s" : "finjo",
          "form_2s" : "finges",
          "form_3s" : "finge",
          "form_1p" : "fingimos",
          "form_2p" : "fingís",
          "form_3p" : "fingen"
        },
        "future" : {
          "form_1s" : "fingiré",
          "form_2s" : "fingirás",
          "form_3s" : "fingirá",
          "form_1p" : "fingiremos",
          "form_2p" : "fingiréis",
          "form_3p" : "fingirán"
        }
      },
      "subjunctive" : {
        "present" : {
          "form_1s" : "finja",
          "form_2s" : "finjas",
          "form_3s" : "finja",
          "form_1p" : "finjamos",
          "form_2p" : "finjáis",
          "form_3p" : "finjan"
        },
        "imperfect" : {
          "form_1s" : "fingiera",
          "form_2s" : "fingieras",
          "form_3s" : "fingiera",
          "form_1p" : "fingiéramos",
          "form_2p" : "fingierais",
          "form_3p" : "fingieran"
        },
        "future" : {
          "form_1s" : "fingiere",
          "form_2s" : "fingieres",
          "form_3s" : "fingiere",
          "form_1p" : "fingiéremos",
          "form_2p" : "fingiereis",
          "form_3p" : "fingieren"
        },
        "present_perfect" : {
          "form_1s" : "haya fingido",
          "form_2s" : "hayas fingido",
          "form_3s" : "haya fingido",
          "form_1p" : "hayamos fingido",
          "form_2p" : "hayáis fingido",
          "form_3p" : "hayan fingido"
        },
        "future_perfect" : {
          "form_1s" : "hubiere fingido",
          "form_2s" : "hubieres fingido",
          "form_3s" : "hubiere fingido",
          "form_1p" : "hubiéremos fingido",
          "form_2p" : "hubiereis fingido",
          "form_3p" : "hubieren fingido"
        },
        "past_perfect" : {
          "form_1s" : "hubiera fingido",
          "form_2s" : "hubieras fingido",
          "form_3s" : "hubiera fingido",
          "form_1p" : "hubiéramos fingido",
          "form_2p" : "hubierais fingido",
          "form_3p" : "hubieran fingido"
        }
      },
      "imperative_affirmative" : {
        "present" : {
          "form_1s" : "",
          "form_2s" : "finge",
          "form_3s" : "fingid",
          "form_1p" : "",
          "form_2p" : "finja",
          "form_3p" : "finjan"
        }
      },
      "imperative_negative" : {
        "present" : {
          "form_1s" : "",
          "form_2s" : "no finjas",
          "form_3s" : "no finjáis",
          "form_1p" : "",
          "form_2p" : "no finja",
          "form_3p" : "no finjan"
        }
      }
    },
    "meta" : {
      "infinitive" : "fingir",
      "infinitive_english" : "to fake, feign, pretend",
      "verb_english" : "Fake! Don't fake!",
      "gerund" : "fingiendo",
      "gerund_english" : "faking",
      "pastparticiple" : "fingido",
      "pastparticiple_english" : "faked"
    }
  },
  "satisfacer" : {
    "useage" : {
      "indicative" : {
        "imperfect" : {
          "form_1s" : "satisfacía",
          "form_2s" : "satisfacías",
          "form_3s" : "satisfacía",
          "form_1p" : "satisfacíamos",
          "form_2p" : "satisfacíais",
          "form_3p" : "satisfacían"
        },
        "present_perfect" : {
          "form_1s" : "he satisfecho",
          "form_2s" : "has satisfecho",
          "form_3s" : "ha satisfecho",
          "form_1p" : "hemos satisfecho",
          "form_2p" : "habéis satisfecho",
          "form_3p" : "han satisfecho"
        },
        "conditional" : {
          "form_1s" : "satisfaría",
          "form_2s" : "satisfarías",
          "form_3s" : "satisfaría",
          "form_1p" : "satisfaríamos",
          "form_2p" : "satisfaríais",
          "form_3p" : "satisfarían"
        },
        "past_perfect" : {
          "form_1s" : "había satisfecho",
          "form_2s" : "habías satisfecho",
          "form_3s" : "había satisfecho",
          "form_1p" : "habíamos satisfecho",
          "form_2p" : "habíais satisfecho",
          "form_3p" : "habían satisfecho"
        },
        "preterite" : {
          "form_1s" : "satisfice",
          "form_2s" : "satisficiste",
          "form_3s" : "satisfizo",
          "form_1p" : "satisficimos",
          "form_2p" : "satisficisteis",
          "form_3p" : "satisficieron"
        },
        "future_perfect" : {
          "form_1s" : "habré satisfecho",
          "form_2s" : "habrás satisfecho",
          "form_3s" : "habrá satisfecho",
          "form_1p" : "habremos satisfecho",
          "form_2p" : "habréis satisfecho",
          "form_3p" : "habrán satisfecho"
        },
        "conditional perfect" : {
          "form_1s" : "habría satisfecho",
          "form_2s" : "habrías satisfecho",
          "form_3s" : "habría satisfecho",
          "form_1p" : "habríamos satisfecho",
          "form_2p" : "habríais satisfecho",
          "form_3p" : "habrían satisfecho"
        },
        "present" : {
          "form_1s" : "satisfago",
          "form_2s" : "satisfaces",
          "form_3s" : "satisface",
          "form_1p" : "satisfacemos",
          "form_2p" : "satisfacéis",
          "form_3p" : "satisfacen"
        },
        "future" : {
          "form_1s" : "satisfaré",
          "form_2s" : "satisfarás",
          "form_3s" : "satisfará",
          "form_1p" : "satisfaremos",
          "form_2p" : "satisfaréis",
          "form_3p" : "satisfarán"
        }
      },
      "subjunctive" : {
        "present" : {
          "form_1s" : "satisfaga",
          "form_2s" : "satisfagas",
          "form_3s" : "satisfaga",
          "form_1p" : "satisfagamos",
          "form_2p" : "satisfagáis",
          "form_3p" : "satisfagan"
        },
        "imperfect" : {
          "form_1s" : "satisficiera",
          "form_2s" : "satisficieras",
          "form_3s" : "satisficiera",
          "form_1p" : "satisficiéramos",
          "form_2p" : "satisficierais",
          "form_3p" : "satisficieran"
        },
        "future" : {
          "form_1s" : "satisficiere",
          "form_2s" : "satisficieres",
          "form_3s" : "satisficiere",
          "form_1p" : "satisficiéremos",
          "form_2p" : "satisficiereis",
          "form_3p" : "satisficieren"
        },
        "present_perfect" : {
          "form_1s" : "haya satisfecho",
          "form_2s" : "hayas satisfecho",
          "form_3s" : "haya satisfecho",
          "form_1p" : "hayamos satisfecho",
          "form_2p" : "hayáis satisfecho",
          "form_3p" : "hayan satisfecho"
        },
        "future_perfect" : {
          "form_1s" : "hubiere satisfecho",
          "form_2s" : "hubieres satisfecho",
          "form_3s" : "hubiere satisfecho",
          "form_1p" : "hubiéremos satisfecho",
          "form_2p" : "hubiereis satisfecho",
          "form_3p" : "hubieren satisfecho"
        },
        "past_perfect" : {
          "form_1s" : "hubiera satisfecho",
          "form_2s" : "hubieras satisfecho",
          "form_3s" : "hubiera satisfecho",
          "form_1p" : "hubiéramos satisfecho",
          "form_2p" : "hubierais satisfecho",
          "form_3p" : "hubieran satisfecho"
        }
      },
      "imperative_affirmative" : {
        "present" : {
          "form_1s" : "",
          "form_2s" : "satisfaz",
          "form_3s" : "satisfaced",
          "form_1p" : "",
          "form_2p" : "satisfaga",
          "form_3p" : "satisfagan"
        }
      },
      "imperative_negative" : {
        "present" : {
          "form_1s" : "",
          "form_2s" : "no satisfagas",
          "form_3s" : "no satisfagáis",
          "form_1p" : "",
          "form_2p" : "no satisfaga",
          "form_3p" : "no satisfagan"
        }
      }
    },
    "meta" : {
      "infinitive" : "satisfacer",
      "infinitive_english" : "to satisfy",
      "verb_english" : "Satisfy! Don't satisfy!",
      "gerund" : "satisfaciendo",
      "gerund_english" : "satisfying",
      "pastparticiple" : "satisfecho",
      "pastparticiple_english" : "satisfied"
    }
  },
  "entrar" : {
    "useage" : {
      "indicative" : {
        "imperfect" : {
          "form_1s" : "entraba",
          "form_2s" : "entrabas",
          "form_3s" : "entraba",
          "form_1p" : "entrábamos",
          "form_2p" : "entrabais",
          "form_3p" : "entraban"
        },
        "present_perfect" : {
          "form_1s" : "he entrado",
          "form_2s" : "has entrado",
          "form_3s" : "ha entrado",
          "form_1p" : "hemos entrado",
          "form_2p" : "habéis entrado",
          "form_3p" : "han entrado"
        },
        "conditional" : {
          "form_1s" : "entraría",
          "form_2s" : "entrarías",
          "form_3s" : "entraría",
          "form_1p" : "entraríamos",
          "form_2p" : "entraríais",
          "form_3p" : "entrarían"
        },
        "past_perfect" : {
          "form_1s" : "había entrado",
          "form_2s" : "habías entrado",
          "form_3s" : "había entrado",
          "form_1p" : "habíamos entrado",
          "form_2p" : "habíais entrado",
          "form_3p" : "habían entrado"
        },
        "preterite" : {
          "form_1s" : "entré",
          "form_2s" : "entraste",
          "form_3s" : "entró",
          "form_1p" : "entramos",
          "form_2p" : "entrasteis",
          "form_3p" : "entraron"
        },
        "future_perfect" : {
          "form_1s" : "habré entrado",
          "form_2s" : "habrás entrado",
          "form_3s" : "habrá entrado",
          "form_1p" : "habremos entrado",
          "form_2p" : "habréis entrado",
          "form_3p" : "habrán entrado"
        },
        "conditional perfect" : {
          "form_1s" : "habría entrado",
          "form_2s" : "habrías entrado",
          "form_3s" : "habría entrado",
          "form_1p" : "habríamos entrado",
          "form_2p" : "habríais entrado",
          "form_3p" : "habrían entrado"
        },
        "present" : {
          "form_1s" : "entro",
          "form_2s" : "entras",
          "form_3s" : "entra",
          "form_1p" : "entramos",
          "form_2p" : "entráis",
          "form_3p" : "entran"
        },
        "future" : {
          "form_1s" : "entraré",
          "form_2s" : "entrarás",
          "form_3s" : "entrará",
          "form_1p" : "entraremos",
          "form_2p" : "entraréis",
          "form_3p" : "entrarán"
        }
      },
      "subjunctive" : {
        "present" : {
          "form_1s" : "entre",
          "form_2s" : "entres",
          "form_3s" : "entre",
          "form_1p" : "entremos",
          "form_2p" : "entréis",
          "form_3p" : "entren"
        },
        "imperfect" : {
          "form_1s" : "entrara",
          "form_2s" : "entraras",
          "form_3s" : "entrara",
          "form_1p" : "entráramos",
          "form_2p" : "entrarais",
          "form_3p" : "entraran"
        },
        "future" : {
          "form_1s" : "entrare",
          "form_2s" : "entrares",
          "form_3s" : "entrare",
          "form_1p" : "entráremos",
          "form_2p" : "entrareis",
          "form_3p" : "entraren"
        },
        "present_perfect" : {
          "form_1s" : "haya entrado",
          "form_2s" : "hayas entrado",
          "form_3s" : "haya entrado",
          "form_1p" : "hayamos entrado",
          "form_2p" : "hayáis entrado",
          "form_3p" : "hayan entrado"
        },
        "future_perfect" : {
          "form_1s" : "hubiere entrado",
          "form_2s" : "hubieres entrado",
          "form_3s" : "hubiere entrado",
          "form_1p" : "hubiéremos entrado",
          "form_2p" : "hubiereis entrado",
          "form_3p" : "hubieren entrado"
        },
        "past_perfect" : {
          "form_1s" : "hubiera entrado",
          "form_2s" : "hubieras entrado",
          "form_3s" : "hubiera entrado",
          "form_1p" : "hubiéramos entrado",
          "form_2p" : "hubierais entrado",
          "form_3p" : "hubieran entrado"
        }
      },
      "imperative_affirmative" : {
        "present" : {
          "form_1s" : "",
          "form_2s" : "entra",
          "form_3s" : "entrad",
          "form_1p" : "",
          "form_2p" : "entre",
          "form_3p" : "entren"
        }
      },
      "imperative_negative" : {
        "present" : {
          "form_1s" : "",
          "form_2s" : "no entres",
          "form_3s" : "no entréis",
          "form_1p" : "",
          "form_2p" : "no entre",
          "form_3p" : "no entren"
        }
      }
    },
    "meta" : {
      "infinitive" : "entrar",
      "infinitive_english" : "to enter, go in, come in",
      "verb_english" : "Enter! Don't enter!",
      "gerund" : "entrando",
      "gerund_english" : "entering",
      "pastparticiple" : "entrado",
      "pastparticiple_english" : "entered"
    }
  },
  "charlar" : {
    "useage" : {
      "subjunctive" : {
        "present" : {
          "form_1s" : "charle",
          "form_2s" : "charles",
          "form_3s" : "charle",
          "form_1p" : "charlemos",
          "form_2p" : "charléis",
          "form_3p" : "charlen"
        },
        "imperfect" : {
          "form_1s" : "charlara",
          "form_2s" : "charlaras",
          "form_3s" : "charlara",
          "form_1p" : "charláramos",
          "form_2p" : "charlarais",
          "form_3p" : "charlaran"
        },
        "future" : {
          "form_1s" : "charlare",
          "form_2s" : "charlares",
          "form_3s" : "charlare",
          "form_1p" : "charláremos",
          "form_2p" : "charlareis",
          "form_3p" : "charlaren"
        },
        "present_perfect" : {
          "form_1s" : "haya charlado",
          "form_2s" : "hayas charlado",
          "form_3s" : "haya charlado",
          "form_1p" : "hayamos charlado",
          "form_2p" : "hayáis charlado",
          "form_3p" : "hayan charlado"
        },
        "future_perfect" : {
          "form_1s" : "hubiere charlado",
          "form_2s" : "hubieres charlado",
          "form_3s" : "hubiere charlado",
          "form_1p" : "hubiéremos charlado",
          "form_2p" : "hubiereis charlado",
          "form_3p" : "hubieren charlado"
        },
        "past_perfect" : {
          "form_1s" : "hubiera charlado",
          "form_2s" : "hubieras charlado",
          "form_3s" : "hubiera charlado",
          "form_1p" : "hubiéramos charlado",
          "form_2p" : "hubierais charlado",
          "form_3p" : "hubieran charlado"
        }
      },
      "indicative" : {
        "imperfect" : {
          "form_1s" : "charlaba",
          "form_2s" : "charlabas",
          "form_3s" : "charlaba",
          "form_1p" : "charlábamos",
          "form_2p" : "charlabais",
          "form_3p" : "charlaban"
        },
        "present_perfect" : {
          "form_1s" : "he charlado",
          "form_2s" : "has charlado",
          "form_3s" : "ha charlado",
          "form_1p" : "hemos charlado",
          "form_2p" : "habéis charlado",
          "form_3p" : "han charlado"
        },
        "conditional" : {
          "form_1s" : "charlaría",
          "form_2s" : "charlarías",
          "form_3s" : "charlaría",
          "form_1p" : "charlaríamos",
          "form_2p" : "charlaríais",
          "form_3p" : "charlarían"
        },
        "past_perfect" : {
          "form_1s" : "había charlado",
          "form_2s" : "habías charlado",
          "form_3s" : "había charlado",
          "form_1p" : "habíamos charlado",
          "form_2p" : "habíais charlado",
          "form_3p" : "habían charlado"
        },
        "preterite" : {
          "form_1s" : "charlé",
          "form_2s" : "charlaste",
          "form_3s" : "charló",
          "form_1p" : "charlamos",
          "form_2p" : "charlasteis",
          "form_3p" : "charlaron"
        },
        "future_perfect" : {
          "form_1s" : "habré charlado",
          "form_2s" : "habrás charlado",
          "form_3s" : "habrá charlado",
          "form_1p" : "habremos charlado",
          "form_2p" : "habréis charlado",
          "form_3p" : "habrán charlado"
        },
        "conditional perfect" : {
          "form_1s" : "habría charlado",
          "form_2s" : "habrías charlado",
          "form_3s" : "habría charlado",
          "form_1p" : "habríamos charlado",
          "form_2p" : "habríais charlado",
          "form_3p" : "habrían charlado"
        },
        "present" : {
          "form_1s" : "charlo",
          "form_2s" : "charlas",
          "form_3s" : "charla",
          "form_1p" : "charlamos",
          "form_2p" : "charláis",
          "form_3p" : "charlan"
        },
        "future" : {
          "form_1s" : "charlaré",
          "form_2s" : "charlarás",
          "form_3s" : "charlará",
          "form_1p" : "charlaremos",
          "form_2p" : "charlaréis",
          "form_3p" : "charlarán"
        }
      },
      "imperative_affirmative" : {
        "present" : {
          "form_1s" : "",
          "form_2s" : "charla",
          "form_3s" : "charlad",
          "form_1p" : "",
          "form_2p" : "charle",
          "form_3p" : "charlen"
        }
      },
      "imperative_negative" : {
        "present" : {
          "form_1s" : "",
          "form_2s" : "no charles",
          "form_3s" : "no charléis",
          "form_1p" : "",
          "form_2p" : "no charle",
          "form_3p" : "no charlen"
        }
      }
    },
    "meta" : {
      "infinitive" : "charlar",
      "infinitive_english" : "to chat, talk",
      "verb_english" : "Chat! Don't chat!",
      "gerund" : "charlando",
      "gerund_english" : "chatting",
      "pastparticiple" : "charlado",
      "pastparticiple_english" : "chatted"
    }
  },
  "tardar" : {
    "useage" : {
      "indicative" : {
        "imperfect" : {
          "form_1s" : "tardaba",
          "form_2s" : "tardabas",
          "form_3s" : "tardaba",
          "form_1p" : "tardábamos",
          "form_2p" : "tardabais",
          "form_3p" : "tardaban"
        },
        "present_perfect" : {
          "form_1s" : "he tardado",
          "form_2s" : "has tardado",
          "form_3s" : "ha tardado",
          "form_1p" : "hemos tardado",
          "form_2p" : "habéis tardado",
          "form_3p" : "han tardado"
        },
        "conditional" : {
          "form_1s" : "tardaría",
          "form_2s" : "tardarías",
          "form_3s" : "tardaría",
          "form_1p" : "tardaríamos",
          "form_2p" : "tardaríais",
          "form_3p" : "tardarían"
        },
        "past_perfect" : {
          "form_1s" : "había tardado",
          "form_2s" : "habías tardado",
          "form_3s" : "había tardado",
          "form_1p" : "habíamos tardado",
          "form_2p" : "habíais tardado",
          "form_3p" : "habían tardado"
        },
        "preterite" : {
          "form_1s" : "tardé",
          "form_2s" : "tardaste",
          "form_3s" : "tardó",
          "form_1p" : "tardamos",
          "form_2p" : "tardasteis",
          "form_3p" : "tardaron"
        },
        "future_perfect" : {
          "form_1s" : "habré tardado",
          "form_2s" : "habrás tardado",
          "form_3s" : "habrá tardado",
          "form_1p" : "habremos tardado",
          "form_2p" : "habréis tardado",
          "form_3p" : "habrán tardado"
        },
        "conditional perfect" : {
          "form_1s" : "habría tardado",
          "form_2s" : "habrías tardado",
          "form_3s" : "habría tardado",
          "form_1p" : "habríamos tardado",
          "form_2p" : "habríais tardado",
          "form_3p" : "habrían tardado"
        },
        "present" : {
          "form_1s" : "tardo",
          "form_2s" : "tardas",
          "form_3s" : "tarda",
          "form_1p" : "tardamos",
          "form_2p" : "tardáis",
          "form_3p" : "tardan"
        },
        "future" : {
          "form_1s" : "tardaré",
          "form_2s" : "tardarás",
          "form_3s" : "tardará",
          "form_1p" : "tardaremos",
          "form_2p" : "tardaréis",
          "form_3p" : "tardarán"
        }
      },
      "subjunctive" : {
        "present" : {
          "form_1s" : "tarde",
          "form_2s" : "tardes",
          "form_3s" : "tarde",
          "form_1p" : "tardemos",
          "form_2p" : "tardéis",
          "form_3p" : "tarden"
        },
        "imperfect" : {
          "form_1s" : "tardara",
          "form_2s" : "tardaras",
          "form_3s" : "tardara",
          "form_1p" : "tardáramos",
          "form_2p" : "tardarais",
          "form_3p" : "tardaran"
        },
        "future" : {
          "form_1s" : "tardare",
          "form_2s" : "tardares",
          "form_3s" : "tardare",
          "form_1p" : "tardáremos",
          "form_2p" : "tardareis",
          "form_3p" : "tardaren"
        },
        "present_perfect" : {
          "form_1s" : "haya tardado",
          "form_2s" : "hayas tardado",
          "form_3s" : "haya tardado",
          "form_1p" : "hayamos tardado",
          "form_2p" : "hayáis tardado",
          "form_3p" : "hayan tardado"
        },
        "future_perfect" : {
          "form_1s" : "hubiere tardado",
          "form_2s" : "hubieres tardado",
          "form_3s" : "hubiere tardado",
          "form_1p" : "hubiéremos tardado",
          "form_2p" : "hubiereis tardado",
          "form_3p" : "hubieren tardado"
        },
        "past_perfect" : {
          "form_1s" : "hubiera tardado",
          "form_2s" : "hubieras tardado",
          "form_3s" : "hubiera tardado",
          "form_1p" : "hubiéramos tardado",
          "form_2p" : "hubierais tardado",
          "form_3p" : "hubieran tardado"
        }
      },
      "imperative_affirmative" : {
        "present" : {
          "form_1s" : "",
          "form_2s" : "tarda",
          "form_3s" : "tardad",
          "form_1p" : "",
          "form_2p" : "tarde",
          "form_3p" : "tarden"
        }
      },
      "imperative_negative" : {
        "present" : {
          "form_1s" : "",
          "form_2s" : "no tardes",
          "form_3s" : "no tardéis",
          "form_1p" : "",
          "form_2p" : "no tarde",
          "form_3p" : "no tarden"
        }
      }
    },
    "meta" : {
      "infinitive" : "tardar",
      "infinitive_english" : "to delay, take a long time, be long, be slow [in doing something]",
      "verb_english" : "Delay! Don't delay!",
      "gerund" : "tardando",
      "gerund_english" : "delaying",
      "pastparticiple" : "tardado",
      "pastparticiple_english" : "delayed"
    }
  },
  "vomit" : {
    "useage" : {
      "indicative" : {
        "imperfect" : {
          "form_1s" : "vomitaba",
          "form_2s" : "vomitabas",
          "form_3s" : "vomitaba",
          "form_1p" : "vomitábamos",
          "form_2p" : "vomitabais",
          "form_3p" : "vomitaban"
        },
        "present_perfect" : {
          "form_1s" : "he vomitado",
          "form_2s" : "has vomitado",
          "form_3s" : "ha vomitado",
          "form_1p" : "hemos vomitado",
          "form_2p" : "habéis vomitado",
          "form_3p" : "han vomitado"
        },
        "conditional" : {
          "form_1s" : "vomitaría",
          "form_2s" : "vomitarías",
          "form_3s" : "vomitaría",
          "form_1p" : "vomitaríamos",
          "form_2p" : "vomitaríais",
          "form_3p" : "vomitarían"
        },
        "past_perfect" : {
          "form_1s" : "había vomitado",
          "form_2s" : "habías vomitado",
          "form_3s" : "había vomitado",
          "form_1p" : "habíamos vomitado",
          "form_2p" : "habíais vomitado",
          "form_3p" : "habían vomitado"
        },
        "preterite" : {
          "form_1s" : "vomité",
          "form_2s" : "vomitaste",
          "form_3s" : "vomitó",
          "form_1p" : "vomitamos",
          "form_2p" : "vomitasteis",
          "form_3p" : "vomitaron"
        },
        "future_perfect" : {
          "form_1s" : "habré vomitado",
          "form_2s" : "habrás vomitado",
          "form_3s" : "habrá vomitado",
          "form_1p" : "habremos vomitado",
          "form_2p" : "habréis vomitado",
          "form_3p" : "habrán vomitado"
        },
        "conditional perfect" : {
          "form_1s" : "habría vomitado",
          "form_2s" : "habrías vomitado",
          "form_3s" : "habría vomitado",
          "form_1p" : "habríamos vomitado",
          "form_2p" : "habríais vomitado",
          "form_3p" : "habrían vomitado"
        },
        "present" : {
          "form_1s" : "vomito",
          "form_2s" : "vomitas",
          "form_3s" : "vomita",
          "form_1p" : "vomitamos",
          "form_2p" : "vomitáis",
          "form_3p" : "vomitan"
        },
        "future" : {
          "form_1s" : "vomitaré",
          "form_2s" : "vomitarás",
          "form_3s" : "vomitará",
          "form_1p" : "vomitaremos",
          "form_2p" : "vomitaréis",
          "form_3p" : "vomitarán"
        }
      },
      "subjunctive" : {
        "present" : {
          "form_1s" : "vomite",
          "form_2s" : "vomites",
          "form_3s" : "vomite",
          "form_1p" : "vomitemos",
          "form_2p" : "vomitéis",
          "form_3p" : "vomiten"
        },
        "imperfect" : {
          "form_1s" : "vomitara",
          "form_2s" : "vomitaras",
          "form_3s" : "vomitara",
          "form_1p" : "vomitáramos",
          "form_2p" : "vomitarais",
          "form_3p" : "vomitaran"
        },
        "future" : {
          "form_1s" : "vomitare",
          "form_2s" : "vomitares",
          "form_3s" : "vomitare",
          "form_1p" : "vomitáremos",
          "form_2p" : "vomitareis",
          "form_3p" : "vomitaren"
        },
        "present_perfect" : {
          "form_1s" : "haya vomitado",
          "form_2s" : "hayas vomitado",
          "form_3s" : "haya vomitado",
          "form_1p" : "hayamos vomitado",
          "form_2p" : "hayáis vomitado",
          "form_3p" : "hayan vomitado"
        },
        "future_perfect" : {
          "form_1s" : "hubiere vomitado",
          "form_2s" : "hubieres vomitado",
          "form_3s" : "hubiere vomitado",
          "form_1p" : "hubiéremos vomitado",
          "form_2p" : "hubiereis vomitado",
          "form_3p" : "hubieren vomitado"
        },
        "past_perfect" : {
          "form_1s" : "hubiera vomitado",
          "form_2s" : "hubieras vomitado",
          "form_3s" : "hubiera vomitado",
          "form_1p" : "hubiéramos vomitado",
          "form_2p" : "hubierais vomitado",
          "form_3p" : "hubieran vomitado"
        }
      },
      "imperative_affirmative" : {
        "present" : {
          "form_1s" : "",
          "form_2s" : "vomita",
          "form_3s" : "vomitad",
          "form_1p" : "",
          "form_2p" : "vomite",
          "form_3p" : "vomiten"
        }
      },
      "imperative_negative" : {
        "present" : {
          "form_1s" : "",
          "form_2s" : "no vomites",
          "form_3s" : "no vomitéis",
          "form_1p" : "",
          "form_2p" : "no vomite",
          "form_3p" : "no vomiten"
        }
      }
    },
    "meta" : {
      "infinitive" : "vomit",
      "infinitive_english" : "to vomit, throw up, bring up",
      "verb_english" : "Vomit! Don't vomit!",
      "gerund" : "vomitando",
      "gerund_english" : "vomiting",
      "pastparticiple" : "vomitado",
      "pastparticiple_english" : "vomited"
    }
  },
  "rezar" : {
    "useage" : {
      "indicative" : {
        "imperfect" : {
          "form_1s" : "rezaba",
          "form_2s" : "rezabas",
          "form_3s" : "rezaba",
          "form_1p" : "rezábamos",
          "form_2p" : "rezabais",
          "form_3p" : "rezaban"
        },
        "present_perfect" : {
          "form_1s" : "he rezado",
          "form_2s" : "has rezado",
          "form_3s" : "ha rezado",
          "form_1p" : "hemos rezado",
          "form_2p" : "habéis rezado",
          "form_3p" : "han rezado"
        },
        "conditional" : {
          "form_1s" : "rezaría",
          "form_2s" : "rezarías",
          "form_3s" : "rezaría",
          "form_1p" : "rezaríamos",
          "form_2p" : "rezaríais",
          "form_3p" : "rezarían"
        },
        "past_perfect" : {
          "form_1s" : "había rezado",
          "form_2s" : "habías rezado",
          "form_3s" : "había rezado",
          "form_1p" : "habíamos rezado",
          "form_2p" : "habíais rezado",
          "form_3p" : "habían rezado"
        },
        "preterite" : {
          "form_1s" : "recé",
          "form_2s" : "rezaste",
          "form_3s" : "rezó",
          "form_1p" : "rezamos",
          "form_2p" : "rezasteis",
          "form_3p" : "rezaron"
        },
        "future_perfect" : {
          "form_1s" : "habré rezado",
          "form_2s" : "habrás rezado",
          "form_3s" : "habrá rezado",
          "form_1p" : "habremos rezado",
          "form_2p" : "habréis rezado",
          "form_3p" : "habrán rezado"
        },
        "conditional perfect" : {
          "form_1s" : "habría rezado",
          "form_2s" : "habrías rezado",
          "form_3s" : "habría rezado",
          "form_1p" : "habríamos rezado",
          "form_2p" : "habríais rezado",
          "form_3p" : "habrían rezado"
        },
        "present" : {
          "form_1s" : "rezo",
          "form_2s" : "rezas",
          "form_3s" : "reza",
          "form_1p" : "rezamos",
          "form_2p" : "rezáis",
          "form_3p" : "rezan"
        },
        "future" : {
          "form_1s" : "rezaré",
          "form_2s" : "rezarás",
          "form_3s" : "rezará",
          "form_1p" : "rezaremos",
          "form_2p" : "rezaréis",
          "form_3p" : "rezarán"
        }
      },
      "subjunctive" : {
        "present" : {
          "form_1s" : "rece",
          "form_2s" : "reces",
          "form_3s" : "rece",
          "form_1p" : "recemos",
          "form_2p" : "recéis",
          "form_3p" : "recen"
        },
        "imperfect" : {
          "form_1s" : "rezara",
          "form_2s" : "rezaras",
          "form_3s" : "rezara",
          "form_1p" : "rezáramos",
          "form_2p" : "rezarais",
          "form_3p" : "rezaran"
        },
        "future" : {
          "form_1s" : "rezare",
          "form_2s" : "rezares",
          "form_3s" : "rezare",
          "form_1p" : "rezáremos",
          "form_2p" : "rezareis",
          "form_3p" : "rezaren"
        },
        "present_perfect" : {
          "form_1s" : "haya rezado",
          "form_2s" : "hayas rezado",
          "form_3s" : "haya rezado",
          "form_1p" : "hayamos rezado",
          "form_2p" : "hayáis rezado",
          "form_3p" : "hayan rezado"
        },
        "future_perfect" : {
          "form_1s" : "hubiere rezado",
          "form_2s" : "hubieres rezado",
          "form_3s" : "hubiere rezado",
          "form_1p" : "hubiéremos rezado",
          "form_2p" : "hubiereis rezado",
          "form_3p" : "hubieren rezado"
        },
        "past_perfect" : {
          "form_1s" : "hubiera rezado",
          "form_2s" : "hubieras rezado",
          "form_3s" : "hubiera rezado",
          "form_1p" : "hubiéramos rezado",
          "form_2p" : "hubierais rezado",
          "form_3p" : "hubieran rezado"
        }
      },
      "imperative_affirmative" : {
        "present" : {
          "form_1s" : "",
          "form_2s" : "reza",
          "form_3s" : "rezad",
          "form_1p" : "",
          "form_2p" : "rece",
          "form_3p" : "recen"
        }
      },
      "imperative_negative" : {
        "present" : {
          "form_1s" : "",
          "form_2s" : "no reces",
          "form_3s" : "no recéis",
          "form_1p" : "",
          "form_2p" : "no rece",
          "form_3p" : "no recen"
        }
      }
    },
    "meta" : {
      "infinitive" : "rezar",
      "infinitive_english" : "to pray",
      "verb_english" : "Pray! Don't pray!",
      "gerund" : "rezando",
      "gerund_english" : "praying",
      "pastparticiple" : "rezado",
      "pastparticiple_english" : "prayed"
    }
  },
  "tropezar" : {
    "useage" : {
      "indicative" : {
        "imperfect" : {
          "form_1s" : "tropezaba",
          "form_2s" : "tropezabas",
          "form_3s" : "tropezaba",
          "form_1p" : "tropezábamos",
          "form_2p" : "tropezabais",
          "form_3p" : "tropezaban"
        },
        "present_perfect" : {
          "form_1s" : "he tropezado",
          "form_2s" : "has tropezado",
          "form_3s" : "ha tropezado",
          "form_1p" : "hemos tropezado",
          "form_2p" : "habéis tropezado",
          "form_3p" : "han tropezado"
        },
        "conditional" : {
          "form_1s" : "tropezaría",
          "form_2s" : "tropezarías",
          "form_3s" : "tropezaría",
          "form_1p" : "tropezaríamos",
          "form_2p" : "tropezaríais",
          "form_3p" : "tropezarían"
        },
        "past_perfect" : {
          "form_1s" : "había tropezado",
          "form_2s" : "habías tropezado",
          "form_3s" : "había tropezado",
          "form_1p" : "habíamos tropezado",
          "form_2p" : "habíais tropezado",
          "form_3p" : "habían tropezado"
        },
        "preterite" : {
          "form_1s" : "tropecé",
          "form_2s" : "tropezaste",
          "form_3s" : "tropezó",
          "form_1p" : "tropezamos",
          "form_2p" : "tropezasteis",
          "form_3p" : "tropezaron"
        },
        "future_perfect" : {
          "form_1s" : "habré tropezado",
          "form_2s" : "habrás tropezado",
          "form_3s" : "habrá tropezado",
          "form_1p" : "habremos tropezado",
          "form_2p" : "habréis tropezado",
          "form_3p" : "habrán tropezado"
        },
        "conditional perfect" : {
          "form_1s" : "habría tropezado",
          "form_2s" : "habrías tropezado",
          "form_3s" : "habría tropezado",
          "form_1p" : "habríamos tropezado",
          "form_2p" : "habríais tropezado",
          "form_3p" : "habrían tropezado"
        },
        "present" : {
          "form_1s" : "tropiezo",
          "form_2s" : "tropiezas",
          "form_3s" : "tropieza",
          "form_1p" : "tropezamos",
          "form_2p" : "tropezáis",
          "form_3p" : "tropiezan"
        },
        "future" : {
          "form_1s" : "tropezaré",
          "form_2s" : "tropezarás",
          "form_3s" : "tropezará",
          "form_1p" : "tropezaremos",
          "form_2p" : "tropezaréis",
          "form_3p" : "tropezarán"
        }
      },
      "subjunctive" : {
        "present" : {
          "form_1s" : "tropiece",
          "form_2s" : "tropieces",
          "form_3s" : "tropiece",
          "form_1p" : "tropecemos",
          "form_2p" : "tropezéis",
          "form_3p" : "tropiecen"
        },
        "imperfect" : {
          "form_1s" : "tropezara",
          "form_2s" : "tropezaras",
          "form_3s" : "tropezara",
          "form_1p" : "tropezáramos",
          "form_2p" : "tropezarais",
          "form_3p" : "tropezaran"
        },
        "future" : {
          "form_1s" : "tropezare",
          "form_2s" : "tropezares",
          "form_3s" : "tropezare",
          "form_1p" : "tropezáremos",
          "form_2p" : "tropezareis",
          "form_3p" : "tropezaren"
        },
        "present_perfect" : {
          "form_1s" : "haya tropezado",
          "form_2s" : "hayas tropezado",
          "form_3s" : "haya tropezado",
          "form_1p" : "hayamos tropezado",
          "form_2p" : "hayáis tropezado",
          "form_3p" : "hayan tropezado"
        },
        "future_perfect" : {
          "form_1s" : "hubiere tropezado",
          "form_2s" : "hubieres tropezado",
          "form_3s" : "hubiere tropezado",
          "form_1p" : "hubiéremos tropezado",
          "form_2p" : "hubiereis tropezado",
          "form_3p" : "hubieren tropezado"
        },
        "past_perfect" : {
          "form_1s" : "hubiera tropezado",
          "form_2s" : "hubieras tropezado",
          "form_3s" : "hubiera tropezado",
          "form_1p" : "hubiéramos tropezado",
          "form_2p" : "hubierais tropezado",
          "form_3p" : "hubieran tropezado"
        }
      },
      "imperative_affirmative" : {
        "present" : {
          "form_1s" : "",
          "form_2s" : "tropieza",
          "form_3s" : "tropezad",
          "form_1p" : "",
          "form_2p" : "tropiece",
          "form_3p" : "tropiecen"
        }
      },
      "imperative_negative" : {
        "present" : {
          "form_1s" : "",
          "form_2s" : "no tropieces",
          "form_3s" : "no tropezéis",
          "form_1p" : "",
          "form_2p" : "no tropiece",
          "form_3p" : "no tropiecen"
        }
      }
    },
    "meta" : {
      "infinitive" : "tropezar",
      "infinitive_english" : "to trip, stumble, slip up",
      "verb_english" : "Trip! Don't trip!",
      "gerund" : "tropezando",
      "gerund_english" : "tripping",
      "pastparticiple" : "tropezado",
      "pastparticiple_english" : "tripped"
    }
  },
  "fabricar" : {
    "useage" : {
      "indicative" : {
        "imperfect" : {
          "form_1s" : "fabricaba",
          "form_2s" : "fabricabas",
          "form_3s" : "fabricaba",
          "form_1p" : "fabricábamos",
          "form_2p" : "fabricabais",
          "form_3p" : "fabricaban"
        },
        "present_perfect" : {
          "form_1s" : "he fabricado",
          "form_2s" : "has fabricado",
          "form_3s" : "ha fabricado",
          "form_1p" : "hemos fabricado",
          "form_2p" : "habéis fabricado",
          "form_3p" : "han fabricado"
        },
        "conditional" : {
          "form_1s" : "fabricaría",
          "form_2s" : "fabricarías",
          "form_3s" : "fabricaría",
          "form_1p" : "fabricaríamos",
          "form_2p" : "fabricaríais",
          "form_3p" : "fabricarían"
        },
        "past_perfect" : {
          "form_1s" : "había fabricado",
          "form_2s" : "habías fabricado",
          "form_3s" : "había fabricado",
          "form_1p" : "habíamos fabricado",
          "form_2p" : "habíais fabricado",
          "form_3p" : "habían fabricado"
        },
        "preterite" : {
          "form_1s" : "fabriqué",
          "form_2s" : "fabricaste",
          "form_3s" : "fabricó",
          "form_1p" : "fabricamos",
          "form_2p" : "fabricasteis",
          "form_3p" : "fabricaron"
        },
        "future_perfect" : {
          "form_1s" : "habré fabricado",
          "form_2s" : "habrás fabricado",
          "form_3s" : "habrá fabricado",
          "form_1p" : "habremos fabricado",
          "form_2p" : "habréis fabricado",
          "form_3p" : "habrán fabricado"
        },
        "conditional perfect" : {
          "form_1s" : "habría fabricado",
          "form_2s" : "habrías fabricado",
          "form_3s" : "habría fabricado",
          "form_1p" : "habríamos fabricado",
          "form_2p" : "habríais fabricado",
          "form_3p" : "habrían fabricado"
        },
        "present" : {
          "form_1s" : "fabrico",
          "form_2s" : "fabricas",
          "form_3s" : "fabrica",
          "form_1p" : "fabricamos",
          "form_2p" : "fabricáis",
          "form_3p" : "fabrican"
        },
        "future" : {
          "form_1s" : "fabricaré",
          "form_2s" : "fabricarás",
          "form_3s" : "fabricará",
          "form_1p" : "fabricaremos",
          "form_2p" : "fabricaréis",
          "form_3p" : "fabricarán"
        }
      },
      "subjunctive" : {
        "present" : {
          "form_1s" : "fabrique",
          "form_2s" : "fabriques",
          "form_3s" : "fabrique",
          "form_1p" : "fabriquemos",
          "form_2p" : "fabriquéis",
          "form_3p" : "fabriquen"
        },
        "imperfect" : {
          "form_1s" : "fabricara",
          "form_2s" : "fabricaras",
          "form_3s" : "fabricara",
          "form_1p" : "fabricáramos",
          "form_2p" : "fabricarais",
          "form_3p" : "fabricaran"
        },
        "future" : {
          "form_1s" : "fabricare",
          "form_2s" : "fabricares",
          "form_3s" : "fabricare",
          "form_1p" : "fabricáremos",
          "form_2p" : "fabricareis",
          "form_3p" : "fabricaren"
        },
        "present_perfect" : {
          "form_1s" : "haya fabricado",
          "form_2s" : "hayas fabricado",
          "form_3s" : "haya fabricado",
          "form_1p" : "hayamos fabricado",
          "form_2p" : "hayáis fabricado",
          "form_3p" : "hayan fabricado"
        },
        "future_perfect" : {
          "form_1s" : "hubiere fabricado",
          "form_2s" : "hubieres fabricado",
          "form_3s" : "hubiere fabricado",
          "form_1p" : "hubiéremos fabricado",
          "form_2p" : "hubiereis fabricado",
          "form_3p" : "hubieren fabricado"
        },
        "past_perfect" : {
          "form_1s" : "hubiera fabricado",
          "form_2s" : "hubieras fabricado",
          "form_3s" : "hubiera fabricado",
          "form_1p" : "hubiéramos fabricado",
          "form_2p" : "hubierais fabricado",
          "form_3p" : "hubieran fabricado"
        }
      },
      "imperative_affirmative" : {
        "present" : {
          "form_1s" : "",
          "form_2s" : "fabrica",
          "form_3s" : "fabricad",
          "form_1p" : "",
          "form_2p" : "fabrique",
          "form_3p" : "fabriquen"
        }
      },
      "imperative_negative" : {
        "present" : {
          "form_1s" : "",
          "form_2s" : "no fabriques",
          "form_3s" : "no fabriquéis",
          "form_1p" : "",
          "form_2p" : "no fabrique",
          "form_3p" : "no fabriquen"
        }
      }
    },
    "meta" : {
      "infinitive" : "fabricar",
      "infinitive_english" : "to manufacture",
      "verb_english" : "Manufacture! Don't manufacture!",
      "gerund" : "fabricando",
      "gerund_english" : "manufacturing",
      "pastparticiple" : "fabricado",
      "pastparticiple_english" : "manufactured"
    }
  },
  "calmar" : {
    "useage" : {
      "indicative" : {
        "imperfect" : {
          "form_1s" : "calmaba",
          "form_2s" : "calmabas",
          "form_3s" : "calmaba",
          "form_1p" : "calmábamos",
          "form_2p" : "calmabais",
          "form_3p" : "calmaban"
        },
        "present_perfect" : {
          "form_1s" : "he calmado",
          "form_2s" : "has calmado",
          "form_3s" : "ha calmado",
          "form_1p" : "hemos calmado",
          "form_2p" : "habéis calmado",
          "form_3p" : "han calmado"
        },
        "conditional" : {
          "form_1s" : "calmaría",
          "form_2s" : "calmarías",
          "form_3s" : "calmaría",
          "form_1p" : "calmaríamos",
          "form_2p" : "calmaríais",
          "form_3p" : "calmarían"
        },
        "past_perfect" : {
          "form_1s" : "había calmado",
          "form_2s" : "habías calmado",
          "form_3s" : "había calmado",
          "form_1p" : "habíamos calmado",
          "form_2p" : "habíais calmado",
          "form_3p" : "habían calmado"
        },
        "preterite" : {
          "form_1s" : "calmé",
          "form_2s" : "calmaste",
          "form_3s" : "calmó",
          "form_1p" : "calmamos",
          "form_2p" : "calmasteis",
          "form_3p" : "calmaron"
        },
        "future_perfect" : {
          "form_1s" : "habré calmado",
          "form_2s" : "habrás calmado",
          "form_3s" : "habrá calmado",
          "form_1p" : "habremos calmado",
          "form_2p" : "habréis calmado",
          "form_3p" : "habrán calmado"
        },
        "conditional perfect" : {
          "form_1s" : "habría calmado",
          "form_2s" : "habrías calmado",
          "form_3s" : "habría calmado",
          "form_1p" : "habríamos calmado",
          "form_2p" : "habríais calmado",
          "form_3p" : "habrían calmado"
        },
        "present" : {
          "form_1s" : "calmo",
          "form_2s" : "calmas",
          "form_3s" : "calma",
          "form_1p" : "calmamos",
          "form_2p" : "calmáis",
          "form_3p" : "calman"
        },
        "future" : {
          "form_1s" : "calmaré",
          "form_2s" : "calmarás",
          "form_3s" : "calmará",
          "form_1p" : "calmaremos",
          "form_2p" : "calmaréis",
          "form_3p" : "calmarán"
        }
      },
      "subjunctive" : {
        "present" : {
          "form_1s" : "calme",
          "form_2s" : "calmes",
          "form_3s" : "calme",
          "form_1p" : "calmemos",
          "form_2p" : "calméis",
          "form_3p" : "calmen"
        },
        "imperfect" : {
          "form_1s" : "calmara",
          "form_2s" : "calmaras",
          "form_3s" : "calmara",
          "form_1p" : "calmáramos",
          "form_2p" : "calmarais",
          "form_3p" : "calmaran"
        },
        "future" : {
          "form_1s" : "calmare",
          "form_2s" : "calmares",
          "form_3s" : "calmare",
          "form_1p" : "calmáremos",
          "form_2p" : "calmareis",
          "form_3p" : "calmaren"
        },
        "present_perfect" : {
          "form_1s" : "haya calmado",
          "form_2s" : "hayas calmado",
          "form_3s" : "haya calmado",
          "form_1p" : "hayamos calmado",
          "form_2p" : "hayáis calmado",
          "form_3p" : "hayan calmado"
        },
        "future_perfect" : {
          "form_1s" : "hubiere calmado",
          "form_2s" : "hubieres calmado",
          "form_3s" : "hubiere calmado",
          "form_1p" : "hubiéremos calmado",
          "form_2p" : "hubiereis calmado",
          "form_3p" : "hubieren calmado"
        },
        "past_perfect" : {
          "form_1s" : "hubiera calmado",
          "form_2s" : "hubieras calmado",
          "form_3s" : "hubiera calmado",
          "form_1p" : "hubiéramos calmado",
          "form_2p" : "hubierais calmado",
          "form_3p" : "hubieran calmado"
        }
      },
      "imperative_affirmative" : {
        "present" : {
          "form_1s" : "",
          "form_2s" : "calma",
          "form_3s" : "calmad",
          "form_1p" : "",
          "form_2p" : "calme",
          "form_3p" : "calmen"
        }
      },
      "imperative_negative" : {
        "present" : {
          "form_1s" : "",
          "form_2s" : "no calmes",
          "form_3s" : "no calméis",
          "form_1p" : "",
          "form_2p" : "no calme",
          "form_3p" : "no calmen"
        }
      }
    },
    "meta" : {
      "infinitive" : "calmar",
      "infinitive_english" : "to calm (down), quiet, soothe",
      "verb_english" : "Calm! Don't calm!",
      "gerund" : "calmando",
      "gerund_english" : "calming",
      "pastparticiple" : "calmado",
      "pastparticiple_english" : "calm"
    }
  },
  "mudarse" : {
    "useage" : {
      "indicative" : {
        "imperfect" : {
          "form_1s" : "me mudaba",
          "form_2s" : "te mudabas",
          "form_3s" : "se mudaba",
          "form_1p" : "nos mudábamos",
          "form_2p" : "os mudabais",
          "form_3p" : "se mudaban"
        },
        "present_perfect" : {
          "form_1s" : "me he mudado",
          "form_2s" : "te has mudado",
          "form_3s" : "se ha mudado",
          "form_1p" : "nos hemos mudado",
          "form_2p" : "os habéis mudado",
          "form_3p" : "se han mudado"
        },
        "conditional" : {
          "form_1s" : "me mudaría",
          "form_2s" : "te mudarías",
          "form_3s" : "se mudaría",
          "form_1p" : "nos mudaríamos",
          "form_2p" : "os mudaríais",
          "form_3p" : "se mudarían"
        },
        "past_perfect" : {
          "form_1s" : "me había mudado",
          "form_2s" : "te habías mudado",
          "form_3s" : "se había mudado",
          "form_1p" : "nos habíamos mudado",
          "form_2p" : "os habíais mudado",
          "form_3p" : "se habían mudado"
        },
        "preterite" : {
          "form_1s" : "me mudé",
          "form_2s" : "te mudaste",
          "form_3s" : "se mudó",
          "form_1p" : "nos mudamos",
          "form_2p" : "os mudasteis",
          "form_3p" : "se mudaron"
        },
        "future_perfect" : {
          "form_1s" : "me habré mudado",
          "form_2s" : "te habrás mudado",
          "form_3s" : "se habrá mudado",
          "form_1p" : "nos habremos mudado",
          "form_2p" : "os habréis mudado",
          "form_3p" : "se habrán mudado"
        },
        "conditional perfect" : {
          "form_1s" : "me habría mudado",
          "form_2s" : "te habrías mudado",
          "form_3s" : "se habría mudado",
          "form_1p" : "nos habríamos mudado",
          "form_2p" : "os habríais mudado",
          "form_3p" : "se habrían mudado"
        },
        "present" : {
          "form_1s" : "me mudo",
          "form_2s" : "te mudas",
          "form_3s" : "se muda",
          "form_1p" : "nos mudamos",
          "form_2p" : "os mudáis",
          "form_3p" : "se mudan"
        },
        "future" : {
          "form_1s" : "me mudaré",
          "form_2s" : "te mudarás",
          "form_3s" : "se mudará",
          "form_1p" : "nos mudaremos",
          "form_2p" : "os mudaréis",
          "form_3p" : "se mudarán"
        }
      },
      "subjunctive" : {
        "present" : {
          "form_1s" : "me mude",
          "form_2s" : "te mudes",
          "form_3s" : "se mude",
          "form_1p" : "nos mudemos",
          "form_2p" : "os mudéis",
          "form_3p" : "se muden"
        },
        "imperfect" : {
          "form_1s" : "me mudara",
          "form_2s" : "te mudaras",
          "form_3s" : "se mudara",
          "form_1p" : "nos mudáramos",
          "form_2p" : "os mudarais",
          "form_3p" : "se mudaran"
        },
        "future" : {
          "form_1s" : "me mudare",
          "form_2s" : "te mudares",
          "form_3s" : "se mudare",
          "form_1p" : "nos mudáremos",
          "form_2p" : "os mudareis",
          "form_3p" : "se mudaren"
        },
        "present_perfect" : {
          "form_1s" : "me haya mudado",
          "form_2s" : "te hayas mudado",
          "form_3s" : "se haya mudado",
          "form_1p" : "nos hayamos mudado",
          "form_2p" : "os hayáis mudado",
          "form_3p" : "se hayan mudado"
        },
        "future_perfect" : {
          "form_1s" : "me hubiere mudado",
          "form_2s" : "te hubieres mudado",
          "form_3s" : "se hubiere mudado",
          "form_1p" : "nos hubiéremos mudado",
          "form_2p" : "os hubiereis mudado",
          "form_3p" : "se hubieren mudado"
        },
        "past_perfect" : {
          "form_1s" : "me hubiera mudado",
          "form_2s" : "te hubieras mudado",
          "form_3s" : "se hubiera mudado",
          "form_1p" : "nos hubiéramos mudado",
          "form_2p" : "os hubierais mudado",
          "form_3p" : "se hubieran mudado"
        }
      },
      "imperative_affirmative" : {
        "present" : {
          "form_1s" : "",
          "form_2s" : "múdate",
          "form_3s" : "mudaos",
          "form_1p" : "",
          "form_2p" : "múdese",
          "form_3p" : "múdense"
        }
      },
      "imperative_negative" : {
        "present" : {
          "form_1s" : "",
          "form_2s" : "no te mudes",
          "form_3s" : "no os mudéis",
          "form_1p" : "",
          "form_2p" : "no se mude",
          "form_3p" : "no se muden"
        }
      }
    },
    "meta" : {
      "infinitive" : "mudarse",
      "infinitive_english" : "to move [=change residence]",
      "verb_english" : "Move! Don't move!",
      "gerund" : "mudándose",
      "gerund_english" : "moving",
      "pastparticiple" : "mudado",
      "pastparticiple_english" : "moved"
    }
  },
  "convertir" : {
    "useage" : {
      "indicative" : {
        "imperfect" : {
          "form_1s" : "convertía",
          "form_2s" : "convertías",
          "form_3s" : "convertía",
          "form_1p" : "convertíamos",
          "form_2p" : "convertíais",
          "form_3p" : "convertían"
        },
        "present_perfect" : {
          "form_1s" : "he convertido",
          "form_2s" : "has convertido",
          "form_3s" : "ha convertido",
          "form_1p" : "hemos convertido",
          "form_2p" : "habéis convertido",
          "form_3p" : "han convertido"
        },
        "conditional" : {
          "form_1s" : "convertiría",
          "form_2s" : "convertirías",
          "form_3s" : "convertiría",
          "form_1p" : "convertiríamos",
          "form_2p" : "convertiríais",
          "form_3p" : "convertirían"
        },
        "past_perfect" : {
          "form_1s" : "había convertido",
          "form_2s" : "habías convertido",
          "form_3s" : "había convertido",
          "form_1p" : "habíamos convertido",
          "form_2p" : "habíais convertido",
          "form_3p" : "habían convertido"
        },
        "preterite" : {
          "form_1s" : "convertí",
          "form_2s" : "convertiste",
          "form_3s" : "convirtió",
          "form_1p" : "convertimos",
          "form_2p" : "convertisteis",
          "form_3p" : "convirtieron"
        },
        "future_perfect" : {
          "form_1s" : "habré convertido",
          "form_2s" : "habrás convertido",
          "form_3s" : "habrá convertido",
          "form_1p" : "habremos convertido",
          "form_2p" : "habréis convertido",
          "form_3p" : "habrán convertido"
        },
        "conditional perfect" : {
          "form_1s" : "habría convertido",
          "form_2s" : "habrías convertido",
          "form_3s" : "habría convertido",
          "form_1p" : "habríamos convertido",
          "form_2p" : "habríais convertido",
          "form_3p" : "habrían convertido"
        },
        "present" : {
          "form_1s" : "convierto",
          "form_2s" : "conviertes",
          "form_3s" : "convierte",
          "form_1p" : "convertimos",
          "form_2p" : "convertís",
          "form_3p" : "convierten"
        },
        "future" : {
          "form_1s" : "convertiré",
          "form_2s" : "convertirás",
          "form_3s" : "convertirá",
          "form_1p" : "convertiremos",
          "form_2p" : "convertiréis",
          "form_3p" : "convertirán"
        }
      },
      "subjunctive" : {
        "present" : {
          "form_1s" : "convierta",
          "form_2s" : "conviertas",
          "form_3s" : "convierta",
          "form_1p" : "convirtamos",
          "form_2p" : "convirtáis",
          "form_3p" : "conviertan"
        },
        "imperfect" : {
          "form_1s" : "convirtiera",
          "form_2s" : "convirtieras",
          "form_3s" : "convirtiera",
          "form_1p" : "convirtiéramos",
          "form_2p" : "convirtierais",
          "form_3p" : "convirtieran"
        },
        "future" : {
          "form_1s" : "convirtiere",
          "form_2s" : "convirtieres",
          "form_3s" : "convirtiere",
          "form_1p" : "convirtiéremos",
          "form_2p" : "convirtiereis",
          "form_3p" : "convirtieren"
        },
        "present_perfect" : {
          "form_1s" : "haya convertido",
          "form_2s" : "hayas convertido",
          "form_3s" : "haya convertido",
          "form_1p" : "hayamos convertido",
          "form_2p" : "hayáis convertido",
          "form_3p" : "hayan convertido"
        },
        "future_perfect" : {
          "form_1s" : "hubiere convertido",
          "form_2s" : "hubieres convertido",
          "form_3s" : "hubiere convertido",
          "form_1p" : "hubiéremos convertido",
          "form_2p" : "hubiereis convertido",
          "form_3p" : "hubieren convertido"
        },
        "past_perfect" : {
          "form_1s" : "hubiera convertido",
          "form_2s" : "hubieras convertido",
          "form_3s" : "hubiera convertido",
          "form_1p" : "hubiéramos convertido",
          "form_2p" : "hubierais convertido",
          "form_3p" : "hubieran convertido"
        }
      },
      "imperative_affirmative" : {
        "present" : {
          "form_1s" : "",
          "form_2s" : "convierte",
          "form_3s" : "convertid",
          "form_1p" : "",
          "form_2p" : "convierta",
          "form_3p" : "conviertan"
        }
      },
      "imperative_negative" : {
        "present" : {
          "form_1s" : "",
          "form_2s" : "no conviertas",
          "form_3s" : "no convirtáis",
          "form_1p" : "",
          "form_2p" : "no convierta",
          "form_3p" : "no conviertan"
        }
      }
    },
    "meta" : {
      "infinitive" : "convertir",
      "infinitive_english" : "to convert",
      "verb_english" : "Convert! Don't convert!",
      "gerund" : "convirtiendo",
      "gerund_english" : "converting",
      "pastparticiple" : "convertido",
      "pastparticiple_english" : "converted"
    }
  },
  "agradar" : {
    "useage" : {
      "indicative" : {
        "imperfect" : {
          "form_1s" : "agradaba",
          "form_2s" : "agradabas",
          "form_3s" : "agradaba",
          "form_1p" : "agradábamos",
          "form_2p" : "agradabais",
          "form_3p" : "agradaban"
        },
        "present_perfect" : {
          "form_1s" : "he agradado",
          "form_2s" : "has agradado",
          "form_3s" : "ha agradado",
          "form_1p" : "hemos agradado",
          "form_2p" : "habéis agradado",
          "form_3p" : "han agradado"
        },
        "conditional" : {
          "form_1s" : "agradaría",
          "form_2s" : "agradarías",
          "form_3s" : "agradaría",
          "form_1p" : "agradaríamos",
          "form_2p" : "agradaríais",
          "form_3p" : "agradarían"
        },
        "past_perfect" : {
          "form_1s" : "había agradado",
          "form_2s" : "habías agradado",
          "form_3s" : "había agradado",
          "form_1p" : "habíamos agradado",
          "form_2p" : "habíais agradado",
          "form_3p" : "habían agradado"
        },
        "preterite" : {
          "form_1s" : "agradé",
          "form_2s" : "agradaste",
          "form_3s" : "agradó",
          "form_1p" : "agradamos",
          "form_2p" : "agradasteis",
          "form_3p" : "agradaron"
        },
        "future_perfect" : {
          "form_1s" : "habré agradado",
          "form_2s" : "habrás agradado",
          "form_3s" : "habrá agradado",
          "form_1p" : "habremos agradado",
          "form_2p" : "habréis agradado",
          "form_3p" : "habrán agradado"
        },
        "conditional perfect" : {
          "form_1s" : "habría agradado",
          "form_2s" : "habrías agradado",
          "form_3s" : "habría agradado",
          "form_1p" : "habríamos agradado",
          "form_2p" : "habríais agradado",
          "form_3p" : "habrían agradado"
        },
        "present" : {
          "form_1s" : "agrado",
          "form_2s" : "agradas",
          "form_3s" : "agrada",
          "form_1p" : "agradamos",
          "form_2p" : "agradáis",
          "form_3p" : "agradan"
        },
        "future" : {
          "form_1s" : "agradaré",
          "form_2s" : "agradarás",
          "form_3s" : "agradará",
          "form_1p" : "agradaremos",
          "form_2p" : "agradaréis",
          "form_3p" : "agradarán"
        }
      },
      "subjunctive" : {
        "present" : {
          "form_1s" : "agrade",
          "form_2s" : "agrades",
          "form_3s" : "agrade",
          "form_1p" : "agrademos",
          "form_2p" : "agradéis",
          "form_3p" : "agraden"
        },
        "imperfect" : {
          "form_1s" : "agradara",
          "form_2s" : "agradaras",
          "form_3s" : "agradara",
          "form_1p" : "agradáramos",
          "form_2p" : "agradarais",
          "form_3p" : "agradaran"
        },
        "future" : {
          "form_1s" : "agradare",
          "form_2s" : "agradares",
          "form_3s" : "agradare",
          "form_1p" : "agradáremos",
          "form_2p" : "agradareis",
          "form_3p" : "agradaren"
        },
        "present_perfect" : {
          "form_1s" : "haya agradado",
          "form_2s" : "hayas agradado",
          "form_3s" : "haya agradado",
          "form_1p" : "hayamos agradado",
          "form_2p" : "hayáis agradado",
          "form_3p" : "hayan agradado"
        },
        "future_perfect" : {
          "form_1s" : "hubiere agradado",
          "form_2s" : "hubieres agradado",
          "form_3s" : "hubiere agradado",
          "form_1p" : "hubiéremos agradado",
          "form_2p" : "hubiereis agradado",
          "form_3p" : "hubieren agradado"
        },
        "past_perfect" : {
          "form_1s" : "hubiera agradado",
          "form_2s" : "hubieras agradado",
          "form_3s" : "hubiera agradado",
          "form_1p" : "hubiéramos agradado",
          "form_2p" : "hubierais agradado",
          "form_3p" : "hubieran agradado"
        }
      },
      "imperative_affirmative" : {
        "present" : {
          "form_1s" : "",
          "form_2s" : "agrada",
          "form_3s" : "agradad",
          "form_1p" : "",
          "form_2p" : "agrade",
          "form_3p" : "agraden"
        }
      },
      "imperative_negative" : {
        "present" : {
          "form_1s" : "",
          "form_2s" : "no agrades",
          "form_3s" : "no agradéis",
          "form_1p" : "",
          "form_2p" : "no agrade",
          "form_3p" : "no agraden"
        }
      }
    },
    "meta" : {
      "infinitive" : "agradar",
      "infinitive_english" : "to please, be pleasing",
      "verb_english" : "Please! Don't please!",
      "gerund" : "agradando",
      "gerund_english" : "pleasing",
      "pastparticiple" : "agradado",
      "pastparticiple_english" : "pleased"
    }
  },
  "venir" : {
    "useage" : {
      "indicative" : {
        "imperfect" : {
          "form_1s" : "venía",
          "form_2s" : "venías",
          "form_3s" : "venía",
          "form_1p" : "veníamos",
          "form_2p" : "veníais",
          "form_3p" : "venían"
        },
        "present_perfect" : {
          "form_1s" : "he venido",
          "form_2s" : "has venido",
          "form_3s" : "ha venido",
          "form_1p" : "hemos venido",
          "form_2p" : "habéis venido",
          "form_3p" : "han venido"
        },
        "conditional" : {
          "form_1s" : "vendría",
          "form_2s" : "vendrías",
          "form_3s" : "vendría",
          "form_1p" : "vendríamos",
          "form_2p" : "vendríais",
          "form_3p" : "vendrían"
        },
        "past_perfect" : {
          "form_1s" : "había venido",
          "form_2s" : "habías venido",
          "form_3s" : "había venido",
          "form_1p" : "habíamos venido",
          "form_2p" : "habíais venido",
          "form_3p" : "habían venido"
        },
        "preterite" : {
          "form_1s" : "vine",
          "form_2s" : "viniste",
          "form_3s" : "vino",
          "form_1p" : "vinimos",
          "form_2p" : "vinisteis",
          "form_3p" : "vinieron"
        },
        "future_perfect" : {
          "form_1s" : "habré venido",
          "form_2s" : "habrás venido",
          "form_3s" : "habrá venido",
          "form_1p" : "habremos venido",
          "form_2p" : "habréis venido",
          "form_3p" : "habrán venido"
        },
        "conditional perfect" : {
          "form_1s" : "habría venido",
          "form_2s" : "habrías venido",
          "form_3s" : "habría venido",
          "form_1p" : "habríamos venido",
          "form_2p" : "habríais venido",
          "form_3p" : "habrían venido"
        },
        "present" : {
          "form_1s" : "vengo",
          "form_2s" : "vienes",
          "form_3s" : "viene",
          "form_1p" : "venimos",
          "form_2p" : "venís",
          "form_3p" : "vienen"
        },
        "future" : {
          "form_1s" : "vendré",
          "form_2s" : "vendrás",
          "form_3s" : "vendrá",
          "form_1p" : "vendremos",
          "form_2p" : "vendréis",
          "form_3p" : "vendrán"
        }
      },
      "subjunctive" : {
        "present" : {
          "form_1s" : "venga",
          "form_2s" : "vengas",
          "form_3s" : "venga",
          "form_1p" : "vengamos",
          "form_2p" : "vengáis",
          "form_3p" : "vengan"
        },
        "imperfect" : {
          "form_1s" : "viniera",
          "form_2s" : "vinieras",
          "form_3s" : "viniera",
          "form_1p" : "viniéramos",
          "form_2p" : "vinierais",
          "form_3p" : "vinieran"
        },
        "future" : {
          "form_1s" : "viniere",
          "form_2s" : "vinieres",
          "form_3s" : "viniere",
          "form_1p" : "viniéremos",
          "form_2p" : "viniereis",
          "form_3p" : "vinieren"
        },
        "present_perfect" : {
          "form_1s" : "haya venido",
          "form_2s" : "hayas venido",
          "form_3s" : "haya venido",
          "form_1p" : "hayamos venido",
          "form_2p" : "hayáis venido",
          "form_3p" : "hayan venido"
        },
        "future_perfect" : {
          "form_1s" : "hubiere venido",
          "form_2s" : "hubieres venido",
          "form_3s" : "hubiere venido",
          "form_1p" : "hubiéremos venido",
          "form_2p" : "hubiereis venido",
          "form_3p" : "hubieren venido"
        },
        "past_perfect" : {
          "form_1s" : "hubiera venido",
          "form_2s" : "hubieras venido",
          "form_3s" : "hubiera venido",
          "form_1p" : "hubiéramos venido",
          "form_2p" : "hubierais venido",
          "form_3p" : "hubieran venido"
        }
      },
      "imperative_affirmative" : {
        "present" : {
          "form_1s" : "",
          "form_2s" : "ven",
          "form_3s" : "venid",
          "form_1p" : "",
          "form_2p" : "venga",
          "form_3p" : "vengan"
        }
      },
      "imperative_negative" : {
        "present" : {
          "form_1s" : "",
          "form_2s" : "no vengas",
          "form_3s" : "no vengáis",
          "form_1p" : "",
          "form_2p" : "no venga",
          "form_3p" : "no vengan"
        }
      }
    },
    "meta" : {
      "infinitive" : "venir",
      "infinitive_english" : "to come",
      "verb_english" : "Come! Don't come!",
      "gerund" : "viniendo",
      "gerund_english" : "coming",
      "pastparticiple" : "venido",
      "pastparticiple_english" : "come"
    }
  },
  "escoger" : {
    "useage" : {
      "indicative" : {
        "imperfect" : {
          "form_1s" : "escogía",
          "form_2s" : "escogías",
          "form_3s" : "escogía",
          "form_1p" : "escogíamos",
          "form_2p" : "escogíais",
          "form_3p" : "escogían"
        },
        "present_perfect" : {
          "form_1s" : "he escogido",
          "form_2s" : "has escogido",
          "form_3s" : "ha escogido",
          "form_1p" : "hemos escogido",
          "form_2p" : "habéis escogido",
          "form_3p" : "han escogido"
        },
        "conditional" : {
          "form_1s" : "escogería",
          "form_2s" : "escogerías",
          "form_3s" : "escogería",
          "form_1p" : "escogeríamos",
          "form_2p" : "escogeríais",
          "form_3p" : "escogerían"
        },
        "past_perfect" : {
          "form_1s" : "había escogido",
          "form_2s" : "habías escogido",
          "form_3s" : "había escogido",
          "form_1p" : "habíamos escogido",
          "form_2p" : "habíais escogido",
          "form_3p" : "habían escogido"
        },
        "preterite" : {
          "form_1s" : "escogí",
          "form_2s" : "escogiste",
          "form_3s" : "escogió",
          "form_1p" : "escogimos",
          "form_2p" : "escogisteis",
          "form_3p" : "escogieron"
        },
        "future_perfect" : {
          "form_1s" : "habré escogido",
          "form_2s" : "habrás escogido",
          "form_3s" : "habrá escogido",
          "form_1p" : "habremos escogido",
          "form_2p" : "habréis escogido",
          "form_3p" : "habrán escogido"
        },
        "conditional perfect" : {
          "form_1s" : "habría escogido",
          "form_2s" : "habrías escogido",
          "form_3s" : "habría escogido",
          "form_1p" : "habríamos escogido",
          "form_2p" : "habríais escogido",
          "form_3p" : "habrían escogido"
        },
        "present" : {
          "form_1s" : "escojo",
          "form_2s" : "escoges",
          "form_3s" : "escoge",
          "form_1p" : "escogemos",
          "form_2p" : "escogéis",
          "form_3p" : "escogen"
        },
        "future" : {
          "form_1s" : "escogeré",
          "form_2s" : "escogerás",
          "form_3s" : "escogerá",
          "form_1p" : "escogeremos",
          "form_2p" : "escogeréis",
          "form_3p" : "escogerán"
        }
      },
      "subjunctive" : {
        "present" : {
          "form_1s" : "escoja",
          "form_2s" : "escojas",
          "form_3s" : "escoja",
          "form_1p" : "escojamos",
          "form_2p" : "escojáis",
          "form_3p" : "escojan"
        },
        "imperfect" : {
          "form_1s" : "escogiera",
          "form_2s" : "escogieras",
          "form_3s" : "escogiera",
          "form_1p" : "escogiéramos",
          "form_2p" : "escogierais",
          "form_3p" : "escogieran"
        },
        "future" : {
          "form_1s" : "escogiere",
          "form_2s" : "escogieres",
          "form_3s" : "escogiere",
          "form_1p" : "escogiéremos",
          "form_2p" : "escogiereis",
          "form_3p" : "escogieren"
        },
        "present_perfect" : {
          "form_1s" : "haya escogido",
          "form_2s" : "hayas escogido",
          "form_3s" : "haya escogido",
          "form_1p" : "hayamos escogido",
          "form_2p" : "hayáis escogido",
          "form_3p" : "hayan escogido"
        },
        "future_perfect" : {
          "form_1s" : "hubiere escogido",
          "form_2s" : "hubieres escogido",
          "form_3s" : "hubiere escogido",
          "form_1p" : "hubiéremos escogido",
          "form_2p" : "hubiereis escogido",
          "form_3p" : "hubieren escogido"
        },
        "past_perfect" : {
          "form_1s" : "hubiera escogido",
          "form_2s" : "hubieras escogido",
          "form_3s" : "hubiera escogido",
          "form_1p" : "hubiéramos escogido",
          "form_2p" : "hubierais escogido",
          "form_3p" : "hubieran escogido"
        }
      },
      "imperative_affirmative" : {
        "present" : {
          "form_1s" : "",
          "form_2s" : "escoge",
          "form_3s" : "escoged",
          "form_1p" : "",
          "form_2p" : "escoja",
          "form_3p" : "escojan"
        }
      },
      "imperative_negative" : {
        "present" : {
          "form_1s" : "",
          "form_2s" : "no escojas",
          "form_3s" : "no escojáis",
          "form_1p" : "",
          "form_2p" : "no escoja",
          "form_3p" : "no escojan"
        }
      }
    },
    "meta" : {
      "infinitive" : "escoger",
      "infinitive_english" : "to choose, select, pick",
      "verb_english" : "Choose! Don't choose!",
      "gerund" : "escogiendo",
      "gerund_english" : "choosing",
      "pastparticiple" : "escogido",
      "pastparticiple_english" : "chosen"
    }
  },
  "entusiasmar" : {
    "useage" : {
      "indicative" : {
        "imperfect" : {
          "form_1s" : "entusiasmaba",
          "form_2s" : "entusiasmabas",
          "form_3s" : "entusiasmaba",
          "form_1p" : "entusiasmábamos",
          "form_2p" : "entusiasmabais",
          "form_3p" : "entusiasmaban"
        },
        "present_perfect" : {
          "form_1s" : "he entusiasmado",
          "form_2s" : "has entusiasmado",
          "form_3s" : "ha entusiasmado",
          "form_1p" : "hemos entusiasmado",
          "form_2p" : "habéis entusiasmado",
          "form_3p" : "han entusiasmado"
        },
        "conditional" : {
          "form_1s" : "entusiasmaría",
          "form_2s" : "entusiasmarías",
          "form_3s" : "entusiasmaría",
          "form_1p" : "entusiasmaríamos",
          "form_2p" : "entusiasmaríais",
          "form_3p" : "entusiasmarían"
        },
        "past_perfect" : {
          "form_1s" : "había entusiasmado",
          "form_2s" : "habías entusiasmado",
          "form_3s" : "había entusiasmado",
          "form_1p" : "habíamos entusiasmado",
          "form_2p" : "habíais entusiasmado",
          "form_3p" : "habían entusiasmado"
        },
        "preterite" : {
          "form_1s" : "entusiasmé",
          "form_2s" : "entusiasmaste",
          "form_3s" : "entusiasmó",
          "form_1p" : "entusiasmamos",
          "form_2p" : "entusiasmasteis",
          "form_3p" : "entusiasmaron"
        },
        "future_perfect" : {
          "form_1s" : "habré entusiasmado",
          "form_2s" : "habrás entusiasmado",
          "form_3s" : "habrá entusiasmado",
          "form_1p" : "habremos entusiasmado",
          "form_2p" : "habréis entusiasmado",
          "form_3p" : "habrán entusiasmado"
        },
        "conditional perfect" : {
          "form_1s" : "habría entusiasmado",
          "form_2s" : "habrías entusiasmado",
          "form_3s" : "habría entusiasmado",
          "form_1p" : "habríamos entusiasmado",
          "form_2p" : "habríais entusiasmado",
          "form_3p" : "habrían entusiasmado"
        },
        "present" : {
          "form_1s" : "entusiasmo",
          "form_2s" : "entusiasmas",
          "form_3s" : "entusiasma",
          "form_1p" : "entusiasmamos",
          "form_2p" : "entusiasmáis",
          "form_3p" : "entusiasman"
        },
        "future" : {
          "form_1s" : "entusiasmaré",
          "form_2s" : "entusiasmarás",
          "form_3s" : "entusiasmará",
          "form_1p" : "entusiasmaremos",
          "form_2p" : "entusiasmaréis",
          "form_3p" : "entusiasmarán"
        }
      },
      "subjunctive" : {
        "present" : {
          "form_1s" : "entusiasme",
          "form_2s" : "entusiasmes",
          "form_3s" : "entusiasme",
          "form_1p" : "entusiasmemos",
          "form_2p" : "entusiasméis",
          "form_3p" : "entusiasmen"
        },
        "imperfect" : {
          "form_1s" : "entusiasmara",
          "form_2s" : "entusiasmaras",
          "form_3s" : "entusiasmara",
          "form_1p" : "entusiasmáramos",
          "form_2p" : "entusiasmarais",
          "form_3p" : "entusiasmaran"
        },
        "future" : {
          "form_1s" : "entusiasmare",
          "form_2s" : "entusiasmares",
          "form_3s" : "entusiasmare",
          "form_1p" : "entusiasmáremos",
          "form_2p" : "entusiasmareis",
          "form_3p" : "entusiasmaren"
        },
        "present_perfect" : {
          "form_1s" : "haya entusiasmado",
          "form_2s" : "hayas entusiasmado",
          "form_3s" : "haya entusiasmado",
          "form_1p" : "hayamos entusiasmado",
          "form_2p" : "hayáis entusiasmado",
          "form_3p" : "hayan entusiasmado"
        },
        "future_perfect" : {
          "form_1s" : "hubiere entusiasmado",
          "form_2s" : "hubieres entusiasmado",
          "form_3s" : "hubiere entusiasmado",
          "form_1p" : "hubiéremos entusiasmado",
          "form_2p" : "hubiereis entusiasmado",
          "form_3p" : "hubieren entusiasmado"
        },
        "past_perfect" : {
          "form_1s" : "hubiera entusiasmado",
          "form_2s" : "hubieras entusiasmado",
          "form_3s" : "hubiera entusiasmado",
          "form_1p" : "hubiéramos entusiasmado",
          "form_2p" : "hubierais entusiasmado",
          "form_3p" : "hubieran entusiasmado"
        }
      },
      "imperative_affirmative" : {
        "present" : {
          "form_1s" : "",
          "form_2s" : "entusiasma",
          "form_3s" : "entusiasmad",
          "form_1p" : "",
          "form_2p" : "entusiasme",
          "form_3p" : "entusiasmen"
        }
      },
      "imperative_negative" : {
        "present" : {
          "form_1s" : "",
          "form_2s" : "no entusiasmes",
          "form_3s" : "no entusiasméis",
          "form_1p" : "",
          "form_2p" : "no entusiasme",
          "form_3p" : "no entusiasmen"
        }
      }
    },
    "meta" : {
      "infinitive" : "entusiasmar",
      "infinitive_english" : "to excite; to fill with excitement [or enthusiasm]",
      "verb_english" : "Excite! Don't excite!",
      "gerund" : "entusiasmando",
      "gerund_english" : "exciting",
      "pastparticiple" : "entusiasmado",
      "pastparticiple_english" : "excited"
    }
  },
  "satirizar" : {
    "useage" : {
      "indicative" : {
        "imperfect" : {
          "form_1s" : "satirizaba",
          "form_2s" : "satirizabas",
          "form_3s" : "satirizaba",
          "form_1p" : "satirizábamos",
          "form_2p" : "satirizabais",
          "form_3p" : "satirizaban"
        },
        "present_perfect" : {
          "form_1s" : "he satirizado",
          "form_2s" : "has satirizado",
          "form_3s" : "ha satirizado",
          "form_1p" : "hemos satirizado",
          "form_2p" : "habéis satirizado",
          "form_3p" : "han satirizado"
        },
        "conditional" : {
          "form_1s" : "satirizaría",
          "form_2s" : "satirizarías",
          "form_3s" : "satirizaría",
          "form_1p" : "satirizaríamos",
          "form_2p" : "satirizaríais",
          "form_3p" : "satirizarían"
        },
        "past_perfect" : {
          "form_1s" : "había satirizado",
          "form_2s" : "habías satirizado",
          "form_3s" : "había satirizado",
          "form_1p" : "habíamos satirizado",
          "form_2p" : "habíais satirizado",
          "form_3p" : "habían satirizado"
        },
        "preterite" : {
          "form_1s" : "satiricé",
          "form_2s" : "satirizaste",
          "form_3s" : "satirizó",
          "form_1p" : "satirizamos",
          "form_2p" : "satirizasteis",
          "form_3p" : "satirizaron"
        },
        "future_perfect" : {
          "form_1s" : "habré satirizado",
          "form_2s" : "habrás satirizado",
          "form_3s" : "habrá satirizado",
          "form_1p" : "habremos satirizado",
          "form_2p" : "habréis satirizado",
          "form_3p" : "habrán satirizado"
        },
        "conditional perfect" : {
          "form_1s" : "habría satirizado",
          "form_2s" : "habrías satirizado",
          "form_3s" : "habría satirizado",
          "form_1p" : "habríamos satirizado",
          "form_2p" : "habríais satirizado",
          "form_3p" : "habrían satirizado"
        },
        "present" : {
          "form_1s" : "satirizo",
          "form_2s" : "satirizas",
          "form_3s" : "satiriza",
          "form_1p" : "satirizamos",
          "form_2p" : "satirizáis",
          "form_3p" : "satirizan"
        },
        "future" : {
          "form_1s" : "satirizaré",
          "form_2s" : "satirizarás",
          "form_3s" : "satirizará",
          "form_1p" : "satirizaremos",
          "form_2p" : "satirizaréis",
          "form_3p" : "satirizarán"
        }
      },
      "subjunctive" : {
        "present" : {
          "form_1s" : "satirice",
          "form_2s" : "satirices",
          "form_3s" : "satirice",
          "form_1p" : "satiricemos",
          "form_2p" : "satiricéis",
          "form_3p" : "satiricen"
        },
        "imperfect" : {
          "form_1s" : "satirizara",
          "form_2s" : "satirizaras",
          "form_3s" : "satirizara",
          "form_1p" : "satirizáramos",
          "form_2p" : "satirizarais",
          "form_3p" : "satirizaran"
        },
        "future" : {
          "form_1s" : "satirizare",
          "form_2s" : "satirizares",
          "form_3s" : "satirizare",
          "form_1p" : "satirizáremos",
          "form_2p" : "satirizareis",
          "form_3p" : "satirizaren"
        },
        "present_perfect" : {
          "form_1s" : "haya satirizado",
          "form_2s" : "hayas satirizado",
          "form_3s" : "haya satirizado",
          "form_1p" : "hayamos satirizado",
          "form_2p" : "hayáis satirizado",
          "form_3p" : "hayan satirizado"
        },
        "future_perfect" : {
          "form_1s" : "hubiere satirizado",
          "form_2s" : "hubieres satirizado",
          "form_3s" : "hubiere satirizado",
          "form_1p" : "hubiéremos satirizado",
          "form_2p" : "hubiereis satirizado",
          "form_3p" : "hubieren satirizado"
        },
        "past_perfect" : {
          "form_1s" : "hubiera satirizado",
          "form_2s" : "hubieras satirizado",
          "form_3s" : "hubiera satirizado",
          "form_1p" : "hubiéramos satirizado",
          "form_2p" : "hubierais satirizado",
          "form_3p" : "hubieran satirizado"
        }
      },
      "imperative_affirmative" : {
        "present" : {
          "form_1s" : "",
          "form_2s" : "satiriza",
          "form_3s" : "satirizad",
          "form_1p" : "",
          "form_2p" : "satirice",
          "form_3p" : "satiricen"
        }
      },
      "imperative_negative" : {
        "present" : {
          "form_1s" : "",
          "form_2s" : "no satirices",
          "form_3s" : "no satiricéis",
          "form_1p" : "",
          "form_2p" : "no satirice",
          "form_3p" : "no satiricen"
        }
      }
    },
    "meta" : {
      "infinitive" : "satirizar",
      "infinitive_english" : "to satirize",
      "verb_english" : "Satirize! Don't satirize!",
      "gerund" : "satirizando",
      "gerund_english" : "satirizing",
      "pastparticiple" : "satirizado",
      "pastparticiple_english" : "satirized"
    }
  },
  "condenar" : {
    "useage" : {
      "indicative" : {
        "imperfect" : {
          "form_1s" : "condenaba",
          "form_2s" : "condenabas",
          "form_3s" : "condenaba",
          "form_1p" : "condenábamos",
          "form_2p" : "condenabais",
          "form_3p" : "condenaban"
        },
        "present_perfect" : {
          "form_1s" : "he condenado",
          "form_2s" : "has condenado",
          "form_3s" : "ha condenado",
          "form_1p" : "hemos condenado",
          "form_2p" : "habéis condenado",
          "form_3p" : "han condenado"
        },
        "conditional" : {
          "form_1s" : "condenaría",
          "form_2s" : "condenarías",
          "form_3s" : "condenaría",
          "form_1p" : "condenaríamos",
          "form_2p" : "condenaríais",
          "form_3p" : "condenarían"
        },
        "past_perfect" : {
          "form_1s" : "había condenado",
          "form_2s" : "habías condenado",
          "form_3s" : "había condenado",
          "form_1p" : "habíamos condenado",
          "form_2p" : "habíais condenado",
          "form_3p" : "habían condenado"
        },
        "preterite" : {
          "form_1s" : "condené",
          "form_2s" : "condenaste",
          "form_3s" : "condenó",
          "form_1p" : "condenamos",
          "form_2p" : "condenasteis",
          "form_3p" : "condenaron"
        },
        "future_perfect" : {
          "form_1s" : "habré condenado",
          "form_2s" : "habrás condenado",
          "form_3s" : "habrá condenado",
          "form_1p" : "habremos condenado",
          "form_2p" : "habréis condenado",
          "form_3p" : "habrán condenado"
        },
        "conditional perfect" : {
          "form_1s" : "habría condenado",
          "form_2s" : "habrías condenado",
          "form_3s" : "habría condenado",
          "form_1p" : "habríamos condenado",
          "form_2p" : "habríais condenado",
          "form_3p" : "habrían condenado"
        },
        "present" : {
          "form_1s" : "condeno",
          "form_2s" : "condenas",
          "form_3s" : "condena",
          "form_1p" : "condenamos",
          "form_2p" : "condenáis",
          "form_3p" : "condenan"
        },
        "future" : {
          "form_1s" : "condenaré",
          "form_2s" : "condenarás",
          "form_3s" : "condenará",
          "form_1p" : "condenaremos",
          "form_2p" : "condenaréis",
          "form_3p" : "condenarán"
        }
      },
      "subjunctive" : {
        "present" : {
          "form_1s" : "condene",
          "form_2s" : "condenes",
          "form_3s" : "condene",
          "form_1p" : "condenemos",
          "form_2p" : "condenéis",
          "form_3p" : "condenen"
        },
        "imperfect" : {
          "form_1s" : "condenara",
          "form_2s" : "condenaras",
          "form_3s" : "condenara",
          "form_1p" : "condenáramos",
          "form_2p" : "condenarais",
          "form_3p" : "condenaran"
        },
        "future" : {
          "form_1s" : "condenare",
          "form_2s" : "condenares",
          "form_3s" : "condenare",
          "form_1p" : "condenáremos",
          "form_2p" : "condenareis",
          "form_3p" : "condenaren"
        },
        "present_perfect" : {
          "form_1s" : "haya condenado",
          "form_2s" : "hayas condenado",
          "form_3s" : "haya condenado",
          "form_1p" : "hayamos condenado",
          "form_2p" : "hayáis condenado",
          "form_3p" : "hayan condenado"
        },
        "future_perfect" : {
          "form_1s" : "hubiere condenado",
          "form_2s" : "hubieres condenado",
          "form_3s" : "hubiere condenado",
          "form_1p" : "hubiéremos condenado",
          "form_2p" : "hubiereis condenado",
          "form_3p" : "hubieren condenado"
        },
        "past_perfect" : {
          "form_1s" : "hubiera condenado",
          "form_2s" : "hubieras condenado",
          "form_3s" : "hubiera condenado",
          "form_1p" : "hubiéramos condenado",
          "form_2p" : "hubierais condenado",
          "form_3p" : "hubieran condenado"
        }
      },
      "imperative_affirmative" : {
        "present" : {
          "form_1s" : "",
          "form_2s" : "condena",
          "form_3s" : "condenad",
          "form_1p" : "",
          "form_2p" : "condene",
          "form_3p" : "condenen"
        }
      },
      "imperative_negative" : {
        "present" : {
          "form_1s" : "",
          "form_2s" : "no condenes",
          "form_3s" : "no condenéis",
          "form_1p" : "",
          "form_2p" : "no condene",
          "form_3p" : "no condenen"
        }
      }
    },
    "meta" : {
      "infinitive" : "condenar",
      "infinitive_english" : "to condemn, convict, sentence",
      "verb_english" : "Condemn! Don't condemn!",
      "gerund" : "condenando",
      "gerund_english" : "condemning",
      "pastparticiple" : "condenado",
      "pastparticiple_english" : "condemned"
    }
  },
  "sobrevivir" : {
    "useage" : {
      "indicative" : {
        "imperfect" : {
          "form_1s" : "sobrevivía",
          "form_2s" : "sobrevivías",
          "form_3s" : "sobrevivía",
          "form_1p" : "sobrevivíamos",
          "form_2p" : "sobrevivíais",
          "form_3p" : "sobrevivían"
        },
        "present_perfect" : {
          "form_1s" : "he sobrevivido",
          "form_2s" : "has sobrevivido",
          "form_3s" : "ha sobrevivido",
          "form_1p" : "hemos sobrevivido",
          "form_2p" : "habéis sobrevivido",
          "form_3p" : "han sobrevivido"
        },
        "conditional" : {
          "form_1s" : "sobreviviría",
          "form_2s" : "sobrevivirías",
          "form_3s" : "sobreviviría",
          "form_1p" : "sobreviviríamos",
          "form_2p" : "sobreviviríais",
          "form_3p" : "sobrevivirían"
        },
        "past_perfect" : {
          "form_1s" : "había sobrevivido",
          "form_2s" : "habías sobrevivido",
          "form_3s" : "había sobrevivido",
          "form_1p" : "habíamos sobrevivido",
          "form_2p" : "habíais sobrevivido",
          "form_3p" : "habían sobrevivido"
        },
        "preterite" : {
          "form_1s" : "sobreviví",
          "form_2s" : "sobreviviste",
          "form_3s" : "sobrevivió",
          "form_1p" : "sobrevivimos",
          "form_2p" : "sobrevivisteis",
          "form_3p" : "sobrevivieron"
        },
        "future_perfect" : {
          "form_1s" : "habré sobrevivido",
          "form_2s" : "habrás sobrevivido",
          "form_3s" : "habrá sobrevivido",
          "form_1p" : "habremos sobrevivido",
          "form_2p" : "habréis sobrevivido",
          "form_3p" : "habrán sobrevivido"
        },
        "conditional perfect" : {
          "form_1s" : "habría sobrevivido",
          "form_2s" : "habrías sobrevivido",
          "form_3s" : "habría sobrevivido",
          "form_1p" : "habríamos sobrevivido",
          "form_2p" : "habríais sobrevivido",
          "form_3p" : "habrían sobrevivido"
        },
        "present" : {
          "form_1s" : "sobrevivo",
          "form_2s" : "sobrevives",
          "form_3s" : "sobrevive",
          "form_1p" : "sobrevivimos",
          "form_2p" : "sobrevivís",
          "form_3p" : "sobreviven"
        },
        "future" : {
          "form_1s" : "sobreviviré",
          "form_2s" : "sobrevivirás",
          "form_3s" : "sobrevivirá",
          "form_1p" : "sobreviviremos",
          "form_2p" : "sobreviviréis",
          "form_3p" : "sobrevivirán"
        }
      },
      "subjunctive" : {
        "present" : {
          "form_1s" : "sobreviva",
          "form_2s" : "sobrevivas",
          "form_3s" : "sobreviva",
          "form_1p" : "sobrevivamos",
          "form_2p" : "sobreviváis",
          "form_3p" : "sobrevivan"
        },
        "imperfect" : {
          "form_1s" : "sobreviviera",
          "form_2s" : "sobrevivieras",
          "form_3s" : "sobreviviera",
          "form_1p" : "sobreviviéramos",
          "form_2p" : "sobrevivierais",
          "form_3p" : "sobrevivieran"
        },
        "future" : {
          "form_1s" : "sobreviviere",
          "form_2s" : "sobrevivieres",
          "form_3s" : "sobreviviere",
          "form_1p" : "sobreviviéremos",
          "form_2p" : "sobreviviereis",
          "form_3p" : "sobrevivieren"
        },
        "present_perfect" : {
          "form_1s" : "haya sobrevivido",
          "form_2s" : "hayas sobrevivido",
          "form_3s" : "haya sobrevivido",
          "form_1p" : "hayamos sobrevivido",
          "form_2p" : "hayáis sobrevivido",
          "form_3p" : "hayan sobrevivido"
        },
        "future_perfect" : {
          "form_1s" : "hubiere sobrevivido",
          "form_2s" : "hubieres sobrevivido",
          "form_3s" : "hubiere sobrevivido",
          "form_1p" : "hubiéremos sobrevivido",
          "form_2p" : "hubiereis sobrevivido",
          "form_3p" : "hubieren sobrevivido"
        },
        "past_perfect" : {
          "form_1s" : "hubiera sobrevivido",
          "form_2s" : "hubieras sobrevivido",
          "form_3s" : "hubiera sobrevivido",
          "form_1p" : "hubiéramos sobrevivido",
          "form_2p" : "hubierais sobrevivido",
          "form_3p" : "hubieran sobrevivido"
        }
      },
      "imperative_affirmative" : {
        "present" : {
          "form_1s" : "",
          "form_2s" : "sobrevive",
          "form_3s" : "sobrevivid",
          "form_1p" : "",
          "form_2p" : "sobreviva",
          "form_3p" : "sobrevivan"
        }
      },
      "imperative_negative" : {
        "present" : {
          "form_1s" : "",
          "form_2s" : "no sobrevivas",
          "form_3s" : "no sobreviváis",
          "form_1p" : "",
          "form_2p" : "no sobreviva",
          "form_3p" : "no sobrevivan"
        }
      }
    },
    "meta" : {
      "infinitive" : "sobrevivir",
      "infinitive_english" : "to survive, outlive, outlast",
      "verb_english" : "Survive! Don't survive!",
      "gerund" : "sobreviviendo",
      "gerund_english" : "surviving",
      "pastparticiple" : "sobrevivido",
      "pastparticiple_english" : "survived"
    }
  },
  "recoger" : {
    "useage" : {
      "subjunctive" : {
        "present" : {
          "form_1s" : "recoja",
          "form_2s" : "recojas",
          "form_3s" : "recoja",
          "form_1p" : "recojamos",
          "form_2p" : "recojáis",
          "form_3p" : "recojan"
        },
        "imperfect" : {
          "form_1s" : "recogiera",
          "form_2s" : "recogieras",
          "form_3s" : "recogiera",
          "form_1p" : "recogiéramos",
          "form_2p" : "recogierais",
          "form_3p" : "recogieran"
        },
        "future" : {
          "form_1s" : "recogiere",
          "form_2s" : "recogieres",
          "form_3s" : "recogiere",
          "form_1p" : "recogiéremos",
          "form_2p" : "recogiereis",
          "form_3p" : "recogieren"
        },
        "present_perfect" : {
          "form_1s" : "haya recogido",
          "form_2s" : "hayas recogido",
          "form_3s" : "haya recogido",
          "form_1p" : "hayamos recogido",
          "form_2p" : "hayáis recogido",
          "form_3p" : "hayan recogido"
        },
        "future_perfect" : {
          "form_1s" : "hubiere recogido",
          "form_2s" : "hubieres recogido",
          "form_3s" : "hubiere recogido",
          "form_1p" : "hubiéremos recogido",
          "form_2p" : "hubiereis recogido",
          "form_3p" : "hubieren recogido"
        },
        "past_perfect" : {
          "form_1s" : "hubiera recogido",
          "form_2s" : "hubieras recogido",
          "form_3s" : "hubiera recogido",
          "form_1p" : "hubiéramos recogido",
          "form_2p" : "hubierais recogido",
          "form_3p" : "hubieran recogido"
        }
      },
      "indicative" : {
        "imperfect" : {
          "form_1s" : "recogía",
          "form_2s" : "recogías",
          "form_3s" : "recogía",
          "form_1p" : "recogíamos",
          "form_2p" : "recogíais",
          "form_3p" : "recogían"
        },
        "present_perfect" : {
          "form_1s" : "he recogido",
          "form_2s" : "has recogido",
          "form_3s" : "ha recogido",
          "form_1p" : "hemos recogido",
          "form_2p" : "habéis recogido",
          "form_3p" : "han recogido"
        },
        "conditional" : {
          "form_1s" : "recogería",
          "form_2s" : "recogerías",
          "form_3s" : "recogería",
          "form_1p" : "recogeríamos",
          "form_2p" : "recogeríais",
          "form_3p" : "recogerían"
        },
        "past_perfect" : {
          "form_1s" : "había recogido",
          "form_2s" : "habías recogido",
          "form_3s" : "había recogido",
          "form_1p" : "habíamos recogido",
          "form_2p" : "habíais recogido",
          "form_3p" : "habían recogido"
        },
        "preterite" : {
          "form_1s" : "recogí",
          "form_2s" : "recogiste",
          "form_3s" : "recogió",
          "form_1p" : "recogimos",
          "form_2p" : "recogisteis",
          "form_3p" : "recogieron"
        },
        "future_perfect" : {
          "form_1s" : "habré recogido",
          "form_2s" : "habrás recogido",
          "form_3s" : "habrá recogido",
          "form_1p" : "habremos recogido",
          "form_2p" : "habréis recogido",
          "form_3p" : "habrán recogido"
        },
        "conditional perfect" : {
          "form_1s" : "habría recogido",
          "form_2s" : "habrías recogido",
          "form_3s" : "habría recogido",
          "form_1p" : "habríamos recogido",
          "form_2p" : "habríais recogido",
          "form_3p" : "habrían recogido"
        },
        "present" : {
          "form_1s" : "recojo",
          "form_2s" : "recoges",
          "form_3s" : "recoge",
          "form_1p" : "recogemos",
          "form_2p" : "recogéis",
          "form_3p" : "recogen"
        },
        "future" : {
          "form_1s" : "recogeré",
          "form_2s" : "recogerás",
          "form_3s" : "recogerá",
          "form_1p" : "recogeremos",
          "form_2p" : "recogeréis",
          "form_3p" : "recogerán"
        }
      },
      "imperative_affirmative" : {
        "present" : {
          "form_1s" : "",
          "form_2s" : "recoge",
          "form_3s" : "recoged",
          "form_1p" : "",
          "form_2p" : "recoja",
          "form_3p" : "recojan"
        }
      },
      "imperative_negative" : {
        "present" : {
          "form_1s" : "",
          "form_2s" : "no recojas",
          "form_3s" : "no recojáis",
          "form_1p" : "",
          "form_2p" : "no recoja",
          "form_3p" : "no recojan"
        }
      }
    },
    "meta" : {
      "infinitive" : "recoger",
      "infinitive_english" : "to pick up",
      "verb_english" : "Pick up! Don't pick up!",
      "gerund" : "recogiendo",
      "gerund_english" : "picking up",
      "pastparticiple" : "recogido",
      "pastparticiple_english" : "picked up"
    }
  },
  "diseñar" : {
    "useage" : {
      "indicative" : {
        "imperfect" : {
          "form_1s" : "diseñaba",
          "form_2s" : "diseñabas",
          "form_3s" : "diseñaba",
          "form_1p" : "diseñábamos",
          "form_2p" : "diseñabais",
          "form_3p" : "diseñaban"
        },
        "present_perfect" : {
          "form_1s" : "he diseñado",
          "form_2s" : "has diseñado",
          "form_3s" : "ha diseñado",
          "form_1p" : "hemos diseñado",
          "form_2p" : "habéis diseñado",
          "form_3p" : "han diseñado"
        },
        "conditional" : {
          "form_1s" : "diseñaría",
          "form_2s" : "diseñarías",
          "form_3s" : "diseñaría",
          "form_1p" : "diseñaríamos",
          "form_2p" : "diseñaríais",
          "form_3p" : "diseñarían"
        },
        "past_perfect" : {
          "form_1s" : "había diseñado",
          "form_2s" : "habías diseñado",
          "form_3s" : "había diseñado",
          "form_1p" : "habíamos diseñado",
          "form_2p" : "habíais diseñado",
          "form_3p" : "habían diseñado"
        },
        "preterite" : {
          "form_1s" : "diseñé",
          "form_2s" : "diseñaste",
          "form_3s" : "diseñó",
          "form_1p" : "diseñamos",
          "form_2p" : "diseñasteis",
          "form_3p" : "diseñaron"
        },
        "future_perfect" : {
          "form_1s" : "habré diseñado",
          "form_2s" : "habrás diseñado",
          "form_3s" : "habrá diseñado",
          "form_1p" : "habremos diseñado",
          "form_2p" : "habréis diseñado",
          "form_3p" : "habrán diseñado"
        },
        "conditional perfect" : {
          "form_1s" : "habría diseñado",
          "form_2s" : "habrías diseñado",
          "form_3s" : "habría diseñado",
          "form_1p" : "habríamos diseñado",
          "form_2p" : "habríais diseñado",
          "form_3p" : "habrían diseñado"
        },
        "present" : {
          "form_1s" : "diseño",
          "form_2s" : "diseñas",
          "form_3s" : "diseña",
          "form_1p" : "diseñamos",
          "form_2p" : "diseñáis",
          "form_3p" : "diseñan"
        },
        "future" : {
          "form_1s" : "diseñaré",
          "form_2s" : "diseñarás",
          "form_3s" : "diseñará",
          "form_1p" : "diseñaremos",
          "form_2p" : "diseñaréis",
          "form_3p" : "diseñarán"
        }
      },
      "subjunctive" : {
        "present" : {
          "form_1s" : "diseñe",
          "form_2s" : "diseñes",
          "form_3s" : "diseñe",
          "form_1p" : "diseñemos",
          "form_2p" : "diseñéis",
          "form_3p" : "diseñen"
        },
        "imperfect" : {
          "form_1s" : "diseñara",
          "form_2s" : "diseñaras",
          "form_3s" : "diseñara",
          "form_1p" : "diseñáramos",
          "form_2p" : "diseñarais",
          "form_3p" : "diseñaran"
        },
        "future" : {
          "form_1s" : "diseñare",
          "form_2s" : "diseñares",
          "form_3s" : "diseñare",
          "form_1p" : "diseñáremos",
          "form_2p" : "diseñareis",
          "form_3p" : "diseñaren"
        },
        "present_perfect" : {
          "form_1s" : "haya diseñado",
          "form_2s" : "hayas diseñado",
          "form_3s" : "haya diseñado",
          "form_1p" : "hayamos diseñado",
          "form_2p" : "hayáis diseñado",
          "form_3p" : "hayan diseñado"
        },
        "future_perfect" : {
          "form_1s" : "hubiere diseñado",
          "form_2s" : "hubieres diseñado",
          "form_3s" : "hubiere diseñado",
          "form_1p" : "hubiéremos diseñado",
          "form_2p" : "hubiereis diseñado",
          "form_3p" : "hubieren diseñado"
        },
        "past_perfect" : {
          "form_1s" : "hubiera diseñado",
          "form_2s" : "hubieras diseñado",
          "form_3s" : "hubiera diseñado",
          "form_1p" : "hubiéramos diseñado",
          "form_2p" : "hubierais diseñado",
          "form_3p" : "hubieran diseñado"
        }
      },
      "imperative_affirmative" : {
        "present" : {
          "form_1s" : "",
          "form_2s" : "diseña",
          "form_3s" : "diseñad",
          "form_1p" : "",
          "form_2p" : "diseñe",
          "form_3p" : "diseñen"
        }
      },
      "imperative_negative" : {
        "present" : {
          "form_1s" : "",
          "form_2s" : "no diseñes",
          "form_3s" : "no diseñéis",
          "form_1p" : "",
          "form_2p" : "no diseñe",
          "form_3p" : "no diseñen"
        }
      }
    },
    "meta" : {
      "infinitive" : "diseñar",
      "infinitive_english" : "to design",
      "verb_english" : "Design! Don't design!",
      "gerund" : "diseñando",
      "gerund_english" : "designing",
      "pastparticiple" : "diseñado",
      "pastparticiple_english" : "designed"
    }
  },
  "legalizar" : {
    "useage" : {
      "indicative" : {
        "imperfect" : {
          "form_1s" : "legalizaba",
          "form_2s" : "legalizabas",
          "form_3s" : "legalizaba",
          "form_1p" : "legalizábamos",
          "form_2p" : "legalizabais",
          "form_3p" : "legalizaban"
        },
        "present_perfect" : {
          "form_1s" : "he legalizado",
          "form_2s" : "has legalizado",
          "form_3s" : "ha legalizado",
          "form_1p" : "hemos legalizado",
          "form_2p" : "habéis legalizado",
          "form_3p" : "han legalizado"
        },
        "conditional" : {
          "form_1s" : "legalizaría",
          "form_2s" : "legalizarías",
          "form_3s" : "legalizaría",
          "form_1p" : "legalizaríamos",
          "form_2p" : "legalizaríais",
          "form_3p" : "legalizarían"
        },
        "past_perfect" : {
          "form_1s" : "había legalizado",
          "form_2s" : "habías legalizado",
          "form_3s" : "había legalizado",
          "form_1p" : "habíamos legalizado",
          "form_2p" : "habíais legalizado",
          "form_3p" : "habían legalizado"
        },
        "preterite" : {
          "form_1s" : "legalicé",
          "form_2s" : "legalizaste",
          "form_3s" : "legalizó",
          "form_1p" : "legalizamos",
          "form_2p" : "legalizasteis",
          "form_3p" : "legalizaron"
        },
        "future_perfect" : {
          "form_1s" : "habré legalizado",
          "form_2s" : "habrás legalizado",
          "form_3s" : "habrá legalizado",
          "form_1p" : "habremos legalizado",
          "form_2p" : "habréis legalizado",
          "form_3p" : "habrán legalizado"
        },
        "conditional perfect" : {
          "form_1s" : "habría legalizado",
          "form_2s" : "habrías legalizado",
          "form_3s" : "habría legalizado",
          "form_1p" : "habríamos legalizado",
          "form_2p" : "habríais legalizado",
          "form_3p" : "habrían legalizado"
        },
        "present" : {
          "form_1s" : "legalizo",
          "form_2s" : "legalizas",
          "form_3s" : "legaliza",
          "form_1p" : "legalizamos",
          "form_2p" : "legalizáis",
          "form_3p" : "legalizan"
        },
        "future" : {
          "form_1s" : "legalizaré",
          "form_2s" : "legalizarás",
          "form_3s" : "legalizará",
          "form_1p" : "legalizaremos",
          "form_2p" : "legalizaréis",
          "form_3p" : "legalizarán"
        }
      },
      "subjunctive" : {
        "present" : {
          "form_1s" : "legalice",
          "form_2s" : "legalices",
          "form_3s" : "legalice",
          "form_1p" : "legalicemos",
          "form_2p" : "legalicéis",
          "form_3p" : "legalicen"
        },
        "imperfect" : {
          "form_1s" : "legalizara",
          "form_2s" : "legalizaras",
          "form_3s" : "legalizara",
          "form_1p" : "legalizáramos",
          "form_2p" : "legalizarais",
          "form_3p" : "legalizaran"
        },
        "future" : {
          "form_1s" : "legalizare",
          "form_2s" : "legalizares",
          "form_3s" : "legalizare",
          "form_1p" : "legalizáremos",
          "form_2p" : "legalizareis",
          "form_3p" : "legalizaren"
        },
        "present_perfect" : {
          "form_1s" : "haya legalizado",
          "form_2s" : "hayas legalizado",
          "form_3s" : "haya legalizado",
          "form_1p" : "hayamos legalizado",
          "form_2p" : "hayáis legalizado",
          "form_3p" : "hayan legalizado"
        },
        "future_perfect" : {
          "form_1s" : "hubiere legalizado",
          "form_2s" : "hubieres legalizado",
          "form_3s" : "hubiere legalizado",
          "form_1p" : "hubiéremos legalizado",
          "form_2p" : "hubiereis legalizado",
          "form_3p" : "hubieren legalizado"
        },
        "past_perfect" : {
          "form_1s" : "hubiera legalizado",
          "form_2s" : "hubieras legalizado",
          "form_3s" : "hubiera legalizado",
          "form_1p" : "hubiéramos legalizado",
          "form_2p" : "hubierais legalizado",
          "form_3p" : "hubieran legalizado"
        }
      },
      "imperative_affirmative" : {
        "present" : {
          "form_1s" : "",
          "form_2s" : "legaliza",
          "form_3s" : "legalizad",
          "form_1p" : "",
          "form_2p" : "legalice",
          "form_3p" : "legalicen"
        }
      },
      "imperative_negative" : {
        "present" : {
          "form_1s" : "",
          "form_2s" : "no legalices",
          "form_3s" : "no legalicéis",
          "form_1p" : "",
          "form_2p" : "no legalice",
          "form_3p" : "no legalicen"
        }
      }
    },
    "meta" : {
      "infinitive" : "legalizar",
      "infinitive_english" : "to legalize, make lawful",
      "verb_english" : "Legalize! Don't legalize!",
      "gerund" : "legalizando",
      "gerund_english" : "legalizing",
      "pastparticiple" : "legalizado",
      "pastparticiple_english" : "legalized"
    }
  },
  "estudiar" : {
    "useage" : {
      "indicative" : {
        "imperfect" : {
          "form_1s" : "estudiaba",
          "form_2s" : "estudiabas",
          "form_3s" : "estudiaba",
          "form_1p" : "estudiábamos",
          "form_2p" : "estudiabais",
          "form_3p" : "estudiaban"
        },
        "present_perfect" : {
          "form_1s" : "he estudiado",
          "form_2s" : "has estudiado",
          "form_3s" : "ha estudiado",
          "form_1p" : "hemos estudiado",
          "form_2p" : "habéis estudiado",
          "form_3p" : "han estudiado"
        },
        "conditional" : {
          "form_1s" : "estudiaría",
          "form_2s" : "estudiarías",
          "form_3s" : "estudiaría",
          "form_1p" : "estudiaríamos",
          "form_2p" : "estudiaríais",
          "form_3p" : "estudiarían"
        },
        "past_perfect" : {
          "form_1s" : "había estudiado",
          "form_2s" : "habías estudiado",
          "form_3s" : "había estudiado",
          "form_1p" : "habíamos estudiado",
          "form_2p" : "habíais estudiado",
          "form_3p" : "habían estudiado"
        },
        "preterite" : {
          "form_1s" : "estudié",
          "form_2s" : "estudiaste",
          "form_3s" : "estudió",
          "form_1p" : "estudiamos",
          "form_2p" : "estudiasteis",
          "form_3p" : "estudiaron"
        },
        "future_perfect" : {
          "form_1s" : "habré estudiado",
          "form_2s" : "habrás estudiado",
          "form_3s" : "habrá estudiado",
          "form_1p" : "habremos estudiado",
          "form_2p" : "habréis estudiado",
          "form_3p" : "habrán estudiado"
        },
        "conditional perfect" : {
          "form_1s" : "habría estudiado",
          "form_2s" : "habrías estudiado",
          "form_3s" : "habría estudiado",
          "form_1p" : "habríamos estudiado",
          "form_2p" : "habríais estudiado",
          "form_3p" : "habrían estudiado"
        },
        "present" : {
          "form_1s" : "estudio",
          "form_2s" : "estudias",
          "form_3s" : "estudia",
          "form_1p" : "estudiamos",
          "form_2p" : "estudiáis",
          "form_3p" : "estudian"
        },
        "future" : {
          "form_1s" : "estudiaré",
          "form_2s" : "estudiarás",
          "form_3s" : "estudiará",
          "form_1p" : "estudiaremos",
          "form_2p" : "estudiaréis",
          "form_3p" : "estudiarán"
        }
      },
      "subjunctive" : {
        "present" : {
          "form_1s" : "estudie",
          "form_2s" : "estudies",
          "form_3s" : "estudie",
          "form_1p" : "estudiemos",
          "form_2p" : "estudiéis",
          "form_3p" : "estudien"
        },
        "imperfect" : {
          "form_1s" : "estudiara",
          "form_2s" : "estudiaras",
          "form_3s" : "estudiara",
          "form_1p" : "estudiáramos",
          "form_2p" : "estudiarais",
          "form_3p" : "estudiaran"
        },
        "future" : {
          "form_1s" : "estudiare",
          "form_2s" : "estudiares",
          "form_3s" : "estudiare",
          "form_1p" : "estudiáremos",
          "form_2p" : "estudiareis",
          "form_3p" : "estudiaren"
        },
        "present_perfect" : {
          "form_1s" : "haya estudiado",
          "form_2s" : "hayas estudiado",
          "form_3s" : "haya estudiado",
          "form_1p" : "hayamos estudiado",
          "form_2p" : "hayáis estudiado",
          "form_3p" : "hayan estudiado"
        },
        "future_perfect" : {
          "form_1s" : "hubiere estudiado",
          "form_2s" : "hubieres estudiado",
          "form_3s" : "hubiere estudiado",
          "form_1p" : "hubiéremos estudiado",
          "form_2p" : "hubiereis estudiado",
          "form_3p" : "hubieren estudiado"
        },
        "past_perfect" : {
          "form_1s" : "hubiera estudiado",
          "form_2s" : "hubieras estudiado",
          "form_3s" : "hubiera estudiado",
          "form_1p" : "hubiéramos estudiado",
          "form_2p" : "hubierais estudiado",
          "form_3p" : "hubieran estudiado"
        }
      },
      "imperative_affirmative" : {
        "present" : {
          "form_1s" : "",
          "form_2s" : "estudia",
          "form_3s" : "estudiad",
          "form_1p" : "",
          "form_2p" : "estudie",
          "form_3p" : "estudien"
        }
      },
      "imperative_negative" : {
        "present" : {
          "form_1s" : "",
          "form_2s" : "no estudies",
          "form_3s" : "no estudiéis",
          "form_1p" : "",
          "form_2p" : "no estudie",
          "form_3p" : "no estudien"
        }
      }
    },
    "meta" : {
      "infinitive" : "estudiar",
      "infinitive_english" : "to study",
      "verb_english" : "Study! Don't study!",
      "gerund" : "estudiando",
      "gerund_english" : "studying",
      "pastparticiple" : "estudiado",
      "pastparticiple_english" : "studied"
    }
  },
  "depender" : {
    "useage" : {
      "indicative" : {
        "imperfect" : {
          "form_1s" : "dependía",
          "form_2s" : "dependías",
          "form_3s" : "dependía",
          "form_1p" : "dependíamos",
          "form_2p" : "dependíais",
          "form_3p" : "dependían"
        },
        "present_perfect" : {
          "form_1s" : "he dependido",
          "form_2s" : "has dependido",
          "form_3s" : "ha dependido",
          "form_1p" : "hemos dependido",
          "form_2p" : "habéis dependido",
          "form_3p" : "han dependido"
        },
        "conditional" : {
          "form_1s" : "dependería",
          "form_2s" : "dependerías",
          "form_3s" : "dependería",
          "form_1p" : "dependeríamos",
          "form_2p" : "dependeríais",
          "form_3p" : "dependerían"
        },
        "past_perfect" : {
          "form_1s" : "había dependido",
          "form_2s" : "habías dependido",
          "form_3s" : "había dependido",
          "form_1p" : "habíamos dependido",
          "form_2p" : "habíais dependido",
          "form_3p" : "habían dependido"
        },
        "preterite" : {
          "form_1s" : "dependí",
          "form_2s" : "dependiste",
          "form_3s" : "dependió",
          "form_1p" : "dependimos",
          "form_2p" : "dependisteis",
          "form_3p" : "dependieron"
        },
        "future_perfect" : {
          "form_1s" : "habré dependido",
          "form_2s" : "habrás dependido",
          "form_3s" : "habrá dependido",
          "form_1p" : "habremos dependido",
          "form_2p" : "habréis dependido",
          "form_3p" : "habrán dependido"
        },
        "conditional perfect" : {
          "form_1s" : "habría dependido",
          "form_2s" : "habrías dependido",
          "form_3s" : "habría dependido",
          "form_1p" : "habríamos dependido",
          "form_2p" : "habríais dependido",
          "form_3p" : "habrían dependido"
        },
        "present" : {
          "form_1s" : "dependo",
          "form_2s" : "dependes",
          "form_3s" : "depende",
          "form_1p" : "dependemos",
          "form_2p" : "dependéis",
          "form_3p" : "dependen"
        },
        "future" : {
          "form_1s" : "dependeré",
          "form_2s" : "dependerás",
          "form_3s" : "dependerá",
          "form_1p" : "dependeremos",
          "form_2p" : "dependeréis",
          "form_3p" : "dependerán"
        }
      },
      "subjunctive" : {
        "present" : {
          "form_1s" : "dependa",
          "form_2s" : "dependas",
          "form_3s" : "dependa",
          "form_1p" : "dependamos",
          "form_2p" : "dependáis",
          "form_3p" : "dependan"
        },
        "imperfect" : {
          "form_1s" : "dependiera",
          "form_2s" : "dependieras",
          "form_3s" : "dependiera",
          "form_1p" : "dependiéramos",
          "form_2p" : "dependierais",
          "form_3p" : "dependieran"
        },
        "future" : {
          "form_1s" : "dependiere",
          "form_2s" : "dependieres",
          "form_3s" : "dependiere",
          "form_1p" : "dependiéremos",
          "form_2p" : "dependiereis",
          "form_3p" : "dependieren"
        },
        "present_perfect" : {
          "form_1s" : "haya dependido",
          "form_2s" : "hayas dependido",
          "form_3s" : "haya dependido",
          "form_1p" : "hayamos dependido",
          "form_2p" : "hayáis dependido",
          "form_3p" : "hayan dependido"
        },
        "future_perfect" : {
          "form_1s" : "hubiere dependido",
          "form_2s" : "hubieres dependido",
          "form_3s" : "hubiere dependido",
          "form_1p" : "hubiéremos dependido",
          "form_2p" : "hubiereis dependido",
          "form_3p" : "hubieren dependido"
        },
        "past_perfect" : {
          "form_1s" : "hubiera dependido",
          "form_2s" : "hubieras dependido",
          "form_3s" : "hubiera dependido",
          "form_1p" : "hubiéramos dependido",
          "form_2p" : "hubierais dependido",
          "form_3p" : "hubieran dependido"
        }
      },
      "imperative_affirmative" : {
        "present" : {
          "form_1s" : "",
          "form_2s" : "depende",
          "form_3s" : "depended",
          "form_1p" : "",
          "form_2p" : "dependa",
          "form_3p" : "dependan"
        }
      },
      "imperative_negative" : {
        "present" : {
          "form_1s" : "",
          "form_2s" : "no dependas",
          "form_3s" : "no dependáis",
          "form_1p" : "",
          "form_2p" : "no dependa",
          "form_3p" : "no dependan"
        }
      }
    },
    "meta" : {
      "infinitive" : "depender",
      "infinitive_english" : "to depend",
      "verb_english" : "Depend! Don't depend!",
      "gerund" : "dependiendo",
      "gerund_english" : "depending",
      "pastparticiple" : "dependido",
      "pastparticiple_english" : "depended"
    }
  },
  "cazar" : {
    "useage" : {
      "indicative" : {
        "imperfect" : {
          "form_1s" : "cazaba",
          "form_2s" : "cazabas",
          "form_3s" : "cazaba",
          "form_1p" : "cazábamos",
          "form_2p" : "cazabais",
          "form_3p" : "cazaban"
        },
        "present_perfect" : {
          "form_1s" : "he cazado",
          "form_2s" : "has cazado",
          "form_3s" : "ha cazado",
          "form_1p" : "hemos cazado",
          "form_2p" : "habéis cazado",
          "form_3p" : "han cazado"
        },
        "conditional" : {
          "form_1s" : "cazaría",
          "form_2s" : "cazarías",
          "form_3s" : "cazaría",
          "form_1p" : "cazaríamos",
          "form_2p" : "cazaríais",
          "form_3p" : "cazarían"
        },
        "past_perfect" : {
          "form_1s" : "había cazado",
          "form_2s" : "habías cazado",
          "form_3s" : "había cazado",
          "form_1p" : "habíamos cazado",
          "form_2p" : "habíais cazado",
          "form_3p" : "habían cazado"
        },
        "preterite" : {
          "form_1s" : "cacé",
          "form_2s" : "cazaste",
          "form_3s" : "cazó",
          "form_1p" : "cazamos",
          "form_2p" : "cazasteis",
          "form_3p" : "cazaron"
        },
        "future_perfect" : {
          "form_1s" : "habré cazado",
          "form_2s" : "habrás cazado",
          "form_3s" : "habrá cazado",
          "form_1p" : "habremos cazado",
          "form_2p" : "habréis cazado",
          "form_3p" : "habrán cazado"
        },
        "conditional perfect" : {
          "form_1s" : "habría cazado",
          "form_2s" : "habrías cazado",
          "form_3s" : "habría cazado",
          "form_1p" : "habríamos cazado",
          "form_2p" : "habríais cazado",
          "form_3p" : "habrían cazado"
        },
        "present" : {
          "form_1s" : "cazo",
          "form_2s" : "cazas",
          "form_3s" : "caza",
          "form_1p" : "cazamos",
          "form_2p" : "cazáis",
          "form_3p" : "cazan"
        },
        "future" : {
          "form_1s" : "cazaré",
          "form_2s" : "cazarás",
          "form_3s" : "cazará",
          "form_1p" : "cazaremos",
          "form_2p" : "cazaréis",
          "form_3p" : "cazarán"
        }
      },
      "subjunctive" : {
        "present" : {
          "form_1s" : "cace",
          "form_2s" : "caces",
          "form_3s" : "cace",
          "form_1p" : "cacemos",
          "form_2p" : "cacéis",
          "form_3p" : "cacen"
        },
        "imperfect" : {
          "form_1s" : "cazara",
          "form_2s" : "cazaras",
          "form_3s" : "cazara",
          "form_1p" : "cazáramos",
          "form_2p" : "cazarais",
          "form_3p" : "cazaran"
        },
        "future" : {
          "form_1s" : "cazare",
          "form_2s" : "cazares",
          "form_3s" : "cazare",
          "form_1p" : "cazáremos",
          "form_2p" : "cazareis",
          "form_3p" : "cazaren"
        },
        "present_perfect" : {
          "form_1s" : "haya cazado",
          "form_2s" : "hayas cazado",
          "form_3s" : "haya cazado",
          "form_1p" : "hayamos cazado",
          "form_2p" : "hayáis cazado",
          "form_3p" : "hayan cazado"
        },
        "future_perfect" : {
          "form_1s" : "hubiere cazado",
          "form_2s" : "hubieres cazado",
          "form_3s" : "hubiere cazado",
          "form_1p" : "hubiéremos cazado",
          "form_2p" : "hubiereis cazado",
          "form_3p" : "hubieren cazado"
        },
        "past_perfect" : {
          "form_1s" : "hubiera cazado",
          "form_2s" : "hubieras cazado",
          "form_3s" : "hubiera cazado",
          "form_1p" : "hubiéramos cazado",
          "form_2p" : "hubierais cazado",
          "form_3p" : "hubieran cazado"
        }
      },
      "imperative_affirmative" : {
        "present" : {
          "form_1s" : "",
          "form_2s" : "caza",
          "form_3s" : "cazad",
          "form_1p" : "",
          "form_2p" : "cace",
          "form_3p" : "cacen"
        }
      },
      "imperative_negative" : {
        "present" : {
          "form_1s" : "",
          "form_2s" : "no caces",
          "form_3s" : "no cacéis",
          "form_1p" : "",
          "form_2p" : "no cace",
          "form_3p" : "no cacen"
        }
      }
    },
    "meta" : {
      "infinitive" : "cazar",
      "infinitive_english" : "to hunt, represent, stand for",
      "verb_english" : "Hunt! Don't hunt!",
      "gerund" : "cazando",
      "gerund_english" : "hunting",
      "pastparticiple" : "cazado",
      "pastparticiple_english" : "hunted"
    }
  },
  "distribuir" : {
    "useage" : {
      "indicative" : {
        "imperfect" : {
          "form_1s" : "distribuía",
          "form_2s" : "distribuías",
          "form_3s" : "distribuía",
          "form_1p" : "distribuíamos",
          "form_2p" : "distribuíais",
          "form_3p" : "distribuían"
        },
        "present_perfect" : {
          "form_1s" : "he distribuido",
          "form_2s" : "has distribuido",
          "form_3s" : "ha distribuido",
          "form_1p" : "hemos distribuido",
          "form_2p" : "habéis distribuido",
          "form_3p" : "han distribuido"
        },
        "conditional" : {
          "form_1s" : "distribuiría",
          "form_2s" : "distribuirías",
          "form_3s" : "distribuiría",
          "form_1p" : "distribuiríamos",
          "form_2p" : "distribuiríais",
          "form_3p" : "distribuirían"
        },
        "past_perfect" : {
          "form_1s" : "había distribuido",
          "form_2s" : "habías distribuido",
          "form_3s" : "había distribuido",
          "form_1p" : "habíamos distribuido",
          "form_2p" : "habíais distribuido",
          "form_3p" : "habían distribuido"
        },
        "preterite" : {
          "form_1s" : "distribuí",
          "form_2s" : "distribuiste",
          "form_3s" : "distribuyó",
          "form_1p" : "distribuimos",
          "form_2p" : "distribuisteis",
          "form_3p" : "distribuyeron"
        },
        "future_perfect" : {
          "form_1s" : "habré distribuido",
          "form_2s" : "habrás distribuido",
          "form_3s" : "habrá distribuido",
          "form_1p" : "habremos distribuido",
          "form_2p" : "habréis distribuido",
          "form_3p" : "habrán distribuido"
        },
        "conditional perfect" : {
          "form_1s" : "habría distribuido",
          "form_2s" : "habrías distribuido",
          "form_3s" : "habría distribuido",
          "form_1p" : "habríamos distribuido",
          "form_2p" : "habríais distribuido",
          "form_3p" : "habrían distribuido"
        },
        "present" : {
          "form_1s" : "distribuyo",
          "form_2s" : "distribuyes",
          "form_3s" : "distribuye",
          "form_1p" : "distribuimos",
          "form_2p" : "distribuís",
          "form_3p" : "distribuyen"
        },
        "future" : {
          "form_1s" : "distribuiré",
          "form_2s" : "distribuirás",
          "form_3s" : "distribuirá",
          "form_1p" : "distribuiremos",
          "form_2p" : "distribuiréis",
          "form_3p" : "distribuirán"
        }
      },
      "subjunctive" : {
        "present" : {
          "form_1s" : "distribuya",
          "form_2s" : "distribuyas",
          "form_3s" : "distribuya",
          "form_1p" : "distribuyamos",
          "form_2p" : "distribuyáis",
          "form_3p" : "distribuyan"
        },
        "imperfect" : {
          "form_1s" : "distribuyera",
          "form_2s" : "distribuyeras",
          "form_3s" : "distribuyera",
          "form_1p" : "distribuyéramos",
          "form_2p" : "distribuyerais",
          "form_3p" : "distribuyeran"
        },
        "future" : {
          "form_1s" : "distribuyere",
          "form_2s" : "distribuyeres",
          "form_3s" : "distribuyere",
          "form_1p" : "distribuyéremos",
          "form_2p" : "distribuyereis",
          "form_3p" : "distribuyeren"
        },
        "present_perfect" : {
          "form_1s" : "haya distribuido",
          "form_2s" : "hayas distribuido",
          "form_3s" : "haya distribuido",
          "form_1p" : "hayamos distribuido",
          "form_2p" : "hayáis distribuido",
          "form_3p" : "hayan distribuido"
        },
        "future_perfect" : {
          "form_1s" : "hubiere distribuido",
          "form_2s" : "hubieres distribuido",
          "form_3s" : "hubiere distribuido",
          "form_1p" : "hubiéremos distribuido",
          "form_2p" : "hubiereis distribuido",
          "form_3p" : "hubieren distribuido"
        },
        "past_perfect" : {
          "form_1s" : "hubiera distribuido",
          "form_2s" : "hubieras distribuido",
          "form_3s" : "hubiera distribuido",
          "form_1p" : "hubiéramos distribuido",
          "form_2p" : "hubierais distribuido",
          "form_3p" : "hubieran distribuido"
        }
      },
      "imperative_affirmative" : {
        "present" : {
          "form_1s" : "",
          "form_2s" : "distribuye",
          "form_3s" : "distribuid",
          "form_1p" : "",
          "form_2p" : "distribuya",
          "form_3p" : "distribuyan"
        }
      },
      "imperative_negative" : {
        "present" : {
          "form_1s" : "",
          "form_2s" : "no distribuyas",
          "form_3s" : "no distribuyáis",
          "form_1p" : "",
          "form_2p" : "no distribuya",
          "form_3p" : "no distribuyan"
        }
      }
    },
    "meta" : {
      "infinitive" : "distribuir",
      "infinitive_english" : "to distribute, hand out, send out, give out",
      "verb_english" : "Distribute! Don't distribute!",
      "gerund" : "distribuyendo",
      "gerund_english" : "distributing",
      "pastparticiple" : "distribuido",
      "pastparticiple_english" : "distributed"
    }
  },
  "conservar" : {
    "useage" : {
      "indicative" : {
        "imperfect" : {
          "form_1s" : "conservaba",
          "form_2s" : "conservabas",
          "form_3s" : "conservaba",
          "form_1p" : "conservábamos",
          "form_2p" : "conservabais",
          "form_3p" : "conservaban"
        },
        "present_perfect" : {
          "form_1s" : "he conservado",
          "form_2s" : "has conservado",
          "form_3s" : "ha conservado",
          "form_1p" : "hemos conservado",
          "form_2p" : "habéis conservado",
          "form_3p" : "han conservado"
        },
        "conditional" : {
          "form_1s" : "conservaría",
          "form_2s" : "conservarías",
          "form_3s" : "conservaría",
          "form_1p" : "conservaríamos",
          "form_2p" : "conservaríais",
          "form_3p" : "conservarían"
        },
        "past_perfect" : {
          "form_1s" : "había conservado",
          "form_2s" : "habías conservado",
          "form_3s" : "había conservado",
          "form_1p" : "habíamos conservado",
          "form_2p" : "habíais conservado",
          "form_3p" : "habían conservado"
        },
        "preterite" : {
          "form_1s" : "conservé",
          "form_2s" : "conservaste",
          "form_3s" : "conservó",
          "form_1p" : "conservamos",
          "form_2p" : "conservasteis",
          "form_3p" : "conservaron"
        },
        "future_perfect" : {
          "form_1s" : "habré conservado",
          "form_2s" : "habrás conservado",
          "form_3s" : "habrá conservado",
          "form_1p" : "habremos conservado",
          "form_2p" : "habréis conservado",
          "form_3p" : "habrán conservado"
        },
        "conditional perfect" : {
          "form_1s" : "habría conservado",
          "form_2s" : "habrías conservado",
          "form_3s" : "habría conservado",
          "form_1p" : "habríamos conservado",
          "form_2p" : "habríais conservado",
          "form_3p" : "habrían conservado"
        },
        "present" : {
          "form_1s" : "conservo",
          "form_2s" : "conservas",
          "form_3s" : "conserva",
          "form_1p" : "conservamos",
          "form_2p" : "conserváis",
          "form_3p" : "conservan"
        },
        "future" : {
          "form_1s" : "conservaré",
          "form_2s" : "conservarás",
          "form_3s" : "conservará",
          "form_1p" : "conservaremos",
          "form_2p" : "conservaréis",
          "form_3p" : "conservarán"
        }
      },
      "subjunctive" : {
        "present" : {
          "form_1s" : "conserve",
          "form_2s" : "conserves",
          "form_3s" : "conserve",
          "form_1p" : "conservemos",
          "form_2p" : "conservéis",
          "form_3p" : "conserven"
        },
        "imperfect" : {
          "form_1s" : "conservara",
          "form_2s" : "conservaras",
          "form_3s" : "conservara",
          "form_1p" : "conserváramos",
          "form_2p" : "conservarais",
          "form_3p" : "conservaran"
        },
        "future" : {
          "form_1s" : "conservare",
          "form_2s" : "conservares",
          "form_3s" : "conservare",
          "form_1p" : "conserváremos",
          "form_2p" : "conservareis",
          "form_3p" : "conservaren"
        },
        "present_perfect" : {
          "form_1s" : "haya conservado",
          "form_2s" : "hayas conservado",
          "form_3s" : "haya conservado",
          "form_1p" : "hayamos conservado",
          "form_2p" : "hayáis conservado",
          "form_3p" : "hayan conservado"
        },
        "future_perfect" : {
          "form_1s" : "hubiere conservado",
          "form_2s" : "hubieres conservado",
          "form_3s" : "hubiere conservado",
          "form_1p" : "hubiéremos conservado",
          "form_2p" : "hubiereis conservado",
          "form_3p" : "hubieren conservado"
        },
        "past_perfect" : {
          "form_1s" : "hubiera conservado",
          "form_2s" : "hubieras conservado",
          "form_3s" : "hubiera conservado",
          "form_1p" : "hubiéramos conservado",
          "form_2p" : "hubierais conservado",
          "form_3p" : "hubieran conservado"
        }
      },
      "imperative_affirmative" : {
        "present" : {
          "form_1s" : "",
          "form_2s" : "conserva",
          "form_3s" : "conservad",
          "form_1p" : "",
          "form_2p" : "conserve",
          "form_3p" : "conserven"
        }
      },
      "imperative_negative" : {
        "present" : {
          "form_1s" : "",
          "form_2s" : "no conserves",
          "form_3s" : "no conservéis",
          "form_1p" : "",
          "form_2p" : "no conserve",
          "form_3p" : "no conserven"
        }
      }
    },
    "meta" : {
      "infinitive" : "conservar",
      "infinitive_english" : "to preserve, conserve; to keep, retain",
      "verb_english" : "Preserve! Don't preserve!",
      "gerund" : "conservando",
      "gerund_english" : "preserving",
      "pastparticiple" : "conservado",
      "pastparticiple_english" : "preserved"
    }
  },
  "aplicar" : {
    "useage" : {
      "indicative" : {
        "imperfect" : {
          "form_1s" : "aplicaba",
          "form_2s" : "aplicabas",
          "form_3s" : "aplicaba",
          "form_1p" : "aplicábamos",
          "form_2p" : "aplicabais",
          "form_3p" : "aplicaban"
        },
        "present_perfect" : {
          "form_1s" : "he aplicado",
          "form_2s" : "has aplicado",
          "form_3s" : "ha aplicado",
          "form_1p" : "hemos aplicado",
          "form_2p" : "habéis aplicado",
          "form_3p" : "han aplicado"
        },
        "conditional" : {
          "form_1s" : "aplicaría",
          "form_2s" : "aplicarías",
          "form_3s" : "aplicaría",
          "form_1p" : "aplicaríamos",
          "form_2p" : "aplicaríais",
          "form_3p" : "aplicarían"
        },
        "past_perfect" : {
          "form_1s" : "había aplicado",
          "form_2s" : "habías aplicado",
          "form_3s" : "había aplicado",
          "form_1p" : "habíamos aplicado",
          "form_2p" : "habíais aplicado",
          "form_3p" : "habían aplicado"
        },
        "preterite" : {
          "form_1s" : "apliqué",
          "form_2s" : "aplicaste",
          "form_3s" : "aplicó",
          "form_1p" : "aplicamos",
          "form_2p" : "aplicasteis",
          "form_3p" : "aplicaron"
        },
        "future_perfect" : {
          "form_1s" : "habré aplicado",
          "form_2s" : "habrás aplicado",
          "form_3s" : "habrá aplicado",
          "form_1p" : "habremos aplicado",
          "form_2p" : "habréis aplicado",
          "form_3p" : "habrán aplicado"
        },
        "conditional perfect" : {
          "form_1s" : "habría aplicado",
          "form_2s" : "habrías aplicado",
          "form_3s" : "habría aplicado",
          "form_1p" : "habríamos aplicado",
          "form_2p" : "habríais aplicado",
          "form_3p" : "habrían aplicado"
        },
        "present" : {
          "form_1s" : "aplico",
          "form_2s" : "aplicas",
          "form_3s" : "aplica",
          "form_1p" : "aplicamos",
          "form_2p" : "aplicáis",
          "form_3p" : "aplican"
        },
        "future" : {
          "form_1s" : "aplicaré",
          "form_2s" : "aplicarás",
          "form_3s" : "aplicará",
          "form_1p" : "aplicaremos",
          "form_2p" : "aplicaréis",
          "form_3p" : "aplicarán"
        }
      },
      "subjunctive" : {
        "present" : {
          "form_1s" : "aplique",
          "form_2s" : "apliques",
          "form_3s" : "aplique",
          "form_1p" : "apliquemos",
          "form_2p" : "apliquéis",
          "form_3p" : "apliquen"
        },
        "imperfect" : {
          "form_1s" : "aplicara",
          "form_2s" : "aplicaras",
          "form_3s" : "aplicara",
          "form_1p" : "aplicáramos",
          "form_2p" : "aplicarais",
          "form_3p" : "aplicaran"
        },
        "future" : {
          "form_1s" : "aplicare",
          "form_2s" : "aplicares",
          "form_3s" : "aplicare",
          "form_1p" : "aplicáremos",
          "form_2p" : "aplicareis",
          "form_3p" : "aplicaren"
        },
        "present_perfect" : {
          "form_1s" : "haya aplicado",
          "form_2s" : "hayas aplicado",
          "form_3s" : "haya aplicado",
          "form_1p" : "hayamos aplicado",
          "form_2p" : "hayáis aplicado",
          "form_3p" : "hayan aplicado"
        },
        "future_perfect" : {
          "form_1s" : "hubiere aplicado",
          "form_2s" : "hubieres aplicado",
          "form_3s" : "hubiere aplicado",
          "form_1p" : "hubiéremos aplicado",
          "form_2p" : "hubiereis aplicado",
          "form_3p" : "hubieren aplicado"
        },
        "past_perfect" : {
          "form_1s" : "hubiera aplicado",
          "form_2s" : "hubieras aplicado",
          "form_3s" : "hubiera aplicado",
          "form_1p" : "hubiéramos aplicado",
          "form_2p" : "hubierais aplicado",
          "form_3p" : "hubieran aplicado"
        }
      },
      "imperative_affirmative" : {
        "present" : {
          "form_1s" : "",
          "form_2s" : "aplica",
          "form_3s" : "aplicad",
          "form_1p" : "",
          "form_2p" : "aplique",
          "form_3p" : "apliquen"
        }
      },
      "imperative_negative" : {
        "present" : {
          "form_1s" : "",
          "form_2s" : "no apliques",
          "form_3s" : "no apliquéis",
          "form_1p" : "",
          "form_2p" : "no aplique",
          "form_3p" : "no apliquen"
        }
      }
    },
    "meta" : {
      "infinitive" : "aplicar",
      "infinitive_english" : "to apply",
      "verb_english" : "Apply! Don't apply!",
      "gerund" : "aplicando",
      "gerund_english" : "applying",
      "pastparticiple" : "aplicado",
      "pastparticiple_english" : "applied"
    }
  },
  "registrar" : {
    "useage" : {
      "indicative" : {
        "imperfect" : {
          "form_1s" : "registraba",
          "form_2s" : "registrabas",
          "form_3s" : "registraba",
          "form_1p" : "registrábamos",
          "form_2p" : "registrabais",
          "form_3p" : "registraban"
        },
        "present_perfect" : {
          "form_1s" : "he registrado",
          "form_2s" : "has registrado",
          "form_3s" : "ha registrado",
          "form_1p" : "hemos registrado",
          "form_2p" : "habéis registrado",
          "form_3p" : "han registrado"
        },
        "conditional" : {
          "form_1s" : "registraría",
          "form_2s" : "registrarías",
          "form_3s" : "registraría",
          "form_1p" : "registraríamos",
          "form_2p" : "registraríais",
          "form_3p" : "registrarían"
        },
        "past_perfect" : {
          "form_1s" : "había registrado",
          "form_2s" : "habías registrado",
          "form_3s" : "había registrado",
          "form_1p" : "habíamos registrado",
          "form_2p" : "habíais registrado",
          "form_3p" : "habían registrado"
        },
        "preterite" : {
          "form_1s" : "registré",
          "form_2s" : "registraste",
          "form_3s" : "registró",
          "form_1p" : "registramos",
          "form_2p" : "registrasteis",
          "form_3p" : "registraron"
        },
        "future_perfect" : {
          "form_1s" : "habré registrado",
          "form_2s" : "habrás registrado",
          "form_3s" : "habrá registrado",
          "form_1p" : "habremos registrado",
          "form_2p" : "habréis registrado",
          "form_3p" : "habrán registrado"
        },
        "conditional perfect" : {
          "form_1s" : "habría registrado",
          "form_2s" : "habrías registrado",
          "form_3s" : "habría registrado",
          "form_1p" : "habríamos registrado",
          "form_2p" : "habríais registrado",
          "form_3p" : "habrían registrado"
        },
        "present" : {
          "form_1s" : "registro",
          "form_2s" : "registras",
          "form_3s" : "registra",
          "form_1p" : "registramos",
          "form_2p" : "registráis",
          "form_3p" : "registran"
        },
        "future" : {
          "form_1s" : "registraré",
          "form_2s" : "registrarás",
          "form_3s" : "registrará",
          "form_1p" : "registraremos",
          "form_2p" : "registraréis",
          "form_3p" : "registrarán"
        }
      },
      "subjunctive" : {
        "present" : {
          "form_1s" : "registre",
          "form_2s" : "registres",
          "form_3s" : "registre",
          "form_1p" : "registremos",
          "form_2p" : "registréis",
          "form_3p" : "registren"
        },
        "imperfect" : {
          "form_1s" : "registrara",
          "form_2s" : "registraras",
          "form_3s" : "registrara",
          "form_1p" : "registráramos",
          "form_2p" : "registrarais",
          "form_3p" : "registraran"
        },
        "future" : {
          "form_1s" : "registrare",
          "form_2s" : "registrares",
          "form_3s" : "registrare",
          "form_1p" : "registráremos",
          "form_2p" : "registrareis",
          "form_3p" : "registraren"
        },
        "present_perfect" : {
          "form_1s" : "haya registrado",
          "form_2s" : "hayas registrado",
          "form_3s" : "haya registrado",
          "form_1p" : "hayamos registrado",
          "form_2p" : "hayáis registrado",
          "form_3p" : "hayan registrado"
        },
        "future_perfect" : {
          "form_1s" : "hubiere registrado",
          "form_2s" : "hubieres registrado",
          "form_3s" : "hubiere registrado",
          "form_1p" : "hubiéremos registrado",
          "form_2p" : "hubiereis registrado",
          "form_3p" : "hubieren registrado"
        },
        "past_perfect" : {
          "form_1s" : "hubiera registrado",
          "form_2s" : "hubieras registrado",
          "form_3s" : "hubiera registrado",
          "form_1p" : "hubiéramos registrado",
          "form_2p" : "hubierais registrado",
          "form_3p" : "hubieran registrado"
        }
      },
      "imperative_affirmative" : {
        "present" : {
          "form_1s" : "",
          "form_2s" : "registra",
          "form_3s" : "registrad",
          "form_1p" : "",
          "form_2p" : "registre",
          "form_3p" : "registren"
        }
      },
      "imperative_negative" : {
        "present" : {
          "form_1s" : "",
          "form_2s" : "no registres",
          "form_3s" : "no registréis",
          "form_1p" : "",
          "form_2p" : "no registre",
          "form_3p" : "no registren"
        }
      }
    },
    "meta" : {
      "infinitive" : "registrar",
      "infinitive_english" : "to register, record; to search",
      "verb_english" : "Register! Don't register!",
      "gerund" : "registrando",
      "gerund_english" : "registering",
      "pastparticiple" : "registrado",
      "pastparticiple_english" : "registered"
    }
  },
  "admirar" : {
    "useage" : {
      "indicative" : {
        "imperfect" : {
          "form_1s" : "admiraba",
          "form_2s" : "admirabas",
          "form_3s" : "admiraba",
          "form_1p" : "admirábamos",
          "form_2p" : "admirabais",
          "form_3p" : "admiraban"
        },
        "present_perfect" : {
          "form_1s" : "he admirado",
          "form_2s" : "has admirado",
          "form_3s" : "ha admirado",
          "form_1p" : "hemos admirado",
          "form_2p" : "habéis admirado",
          "form_3p" : "han admirado"
        },
        "conditional" : {
          "form_1s" : "admiraría",
          "form_2s" : "admirarías",
          "form_3s" : "admiraría",
          "form_1p" : "admiraríamos",
          "form_2p" : "admiraríais",
          "form_3p" : "admirarían"
        },
        "past_perfect" : {
          "form_1s" : "había admirado",
          "form_2s" : "habías admirado",
          "form_3s" : "había admirado",
          "form_1p" : "habíamos admirado",
          "form_2p" : "habíais admirado",
          "form_3p" : "habían admirado"
        },
        "preterite" : {
          "form_1s" : "admiré",
          "form_2s" : "admiraste",
          "form_3s" : "admiró",
          "form_1p" : "admiramos",
          "form_2p" : "admirasteis",
          "form_3p" : "admiraron"
        },
        "future_perfect" : {
          "form_1s" : "habré admirado",
          "form_2s" : "habrás admirado",
          "form_3s" : "habrá admirado",
          "form_1p" : "habremos admirado",
          "form_2p" : "habréis admirado",
          "form_3p" : "habrán admirado"
        },
        "conditional perfect" : {
          "form_1s" : "habría admirado",
          "form_2s" : "habrías admirado",
          "form_3s" : "habría admirado",
          "form_1p" : "habríamos admirado",
          "form_2p" : "habríais admirado",
          "form_3p" : "habrían admirado"
        },
        "present" : {
          "form_1s" : "admiro",
          "form_2s" : "admiras",
          "form_3s" : "admira",
          "form_1p" : "admiramos",
          "form_2p" : "admiráis",
          "form_3p" : "admiran"
        },
        "future" : {
          "form_1s" : "admiraré",
          "form_2s" : "admirarás",
          "form_3s" : "admirará",
          "form_1p" : "admiraremos",
          "form_2p" : "admiraréis",
          "form_3p" : "admirarán"
        }
      },
      "subjunctive" : {
        "present" : {
          "form_1s" : "admire",
          "form_2s" : "admires",
          "form_3s" : "admire",
          "form_1p" : "admiremos",
          "form_2p" : "admiréis",
          "form_3p" : "admiren"
        },
        "imperfect" : {
          "form_1s" : "admirara",
          "form_2s" : "admiraras",
          "form_3s" : "admirara",
          "form_1p" : "admiráramos",
          "form_2p" : "admirarais",
          "form_3p" : "admiraran"
        },
        "future" : {
          "form_1s" : "admirare",
          "form_2s" : "admirares",
          "form_3s" : "admirare",
          "form_1p" : "admiráremos",
          "form_2p" : "admirareis",
          "form_3p" : "admiraren"
        },
        "present_perfect" : {
          "form_1s" : "haya admirado",
          "form_2s" : "hayas admirado",
          "form_3s" : "haya admirado",
          "form_1p" : "hayamos admirado",
          "form_2p" : "hayáis admirado",
          "form_3p" : "hayan admirado"
        },
        "future_perfect" : {
          "form_1s" : "hubiere admirado",
          "form_2s" : "hubieres admirado",
          "form_3s" : "hubiere admirado",
          "form_1p" : "hubiéremos admirado",
          "form_2p" : "hubiereis admirado",
          "form_3p" : "hubieren admirado"
        },
        "past_perfect" : {
          "form_1s" : "hubiera admirado",
          "form_2s" : "hubieras admirado",
          "form_3s" : "hubiera admirado",
          "form_1p" : "hubiéramos admirado",
          "form_2p" : "hubierais admirado",
          "form_3p" : "hubieran admirado"
        }
      },
      "imperative_affirmative" : {
        "present" : {
          "form_1s" : "",
          "form_2s" : "admira",
          "form_3s" : "admirad",
          "form_1p" : "",
          "form_2p" : "admire",
          "form_3p" : "admiren"
        }
      },
      "imperative_negative" : {
        "present" : {
          "form_1s" : "",
          "form_2s" : "no admires",
          "form_3s" : "no admiréis",
          "form_1p" : "",
          "form_2p" : "no admire",
          "form_3p" : "no admiren"
        }
      }
    },
    "meta" : {
      "infinitive" : "admirar",
      "infinitive_english" : "to admire, respect, look up to",
      "verb_english" : "Admire! Don't admire!",
      "gerund" : "admirando",
      "gerund_english" : "admiring",
      "pastparticiple" : "admirado",
      "pastparticiple_english" : "admired"
    }
  },
  "celebrar" : {
    "useage" : {
      "indicative" : {
        "imperfect" : {
          "form_1s" : "celebraba",
          "form_2s" : "celebrabas",
          "form_3s" : "celebraba",
          "form_1p" : "celebrábamos",
          "form_2p" : "celebrabais",
          "form_3p" : "celebraban"
        },
        "present_perfect" : {
          "form_1s" : "he celebrado",
          "form_2s" : "has celebrado",
          "form_3s" : "ha celebrado",
          "form_1p" : "hemos celebrado",
          "form_2p" : "habéis celebrado",
          "form_3p" : "han celebrado"
        },
        "conditional" : {
          "form_1s" : "celebraría",
          "form_2s" : "celebrarías",
          "form_3s" : "celebraría",
          "form_1p" : "celebraríamos",
          "form_2p" : "celebraríais",
          "form_3p" : "celebrarían"
        },
        "past_perfect" : {
          "form_1s" : "había celebrado",
          "form_2s" : "habías celebrado",
          "form_3s" : "había celebrado",
          "form_1p" : "habíamos celebrado",
          "form_2p" : "habíais celebrado",
          "form_3p" : "habían celebrado"
        },
        "preterite" : {
          "form_1s" : "celebré",
          "form_2s" : "celebraste",
          "form_3s" : "celebró",
          "form_1p" : "celebramos",
          "form_2p" : "celebrasteis",
          "form_3p" : "celebraron"
        },
        "future_perfect" : {
          "form_1s" : "habré celebrado",
          "form_2s" : "habrás celebrado",
          "form_3s" : "habrá celebrado",
          "form_1p" : "habremos celebrado",
          "form_2p" : "habréis celebrado",
          "form_3p" : "habrán celebrado"
        },
        "conditional perfect" : {
          "form_1s" : "habría celebrado",
          "form_2s" : "habrías celebrado",
          "form_3s" : "habría celebrado",
          "form_1p" : "habríamos celebrado",
          "form_2p" : "habríais celebrado",
          "form_3p" : "habrían celebrado"
        },
        "present" : {
          "form_1s" : "celebro",
          "form_2s" : "celebras",
          "form_3s" : "celebra",
          "form_1p" : "celebramos",
          "form_2p" : "celebráis",
          "form_3p" : "celebran"
        },
        "future" : {
          "form_1s" : "celebraré",
          "form_2s" : "celebrarás",
          "form_3s" : "celebrará",
          "form_1p" : "celebraremos",
          "form_2p" : "celebraréis",
          "form_3p" : "celebrarán"
        }
      },
      "subjunctive" : {
        "present" : {
          "form_1s" : "celebre",
          "form_2s" : "celebres",
          "form_3s" : "celebre",
          "form_1p" : "celebremos",
          "form_2p" : "celebréis",
          "form_3p" : "celebren"
        },
        "imperfect" : {
          "form_1s" : "celebrara",
          "form_2s" : "celebraras",
          "form_3s" : "celebrara",
          "form_1p" : "celebráramos",
          "form_2p" : "celebrarais",
          "form_3p" : "celebraran"
        },
        "future" : {
          "form_1s" : "celebrare",
          "form_2s" : "celebrares",
          "form_3s" : "celebrare",
          "form_1p" : "celebráremos",
          "form_2p" : "celebrareis",
          "form_3p" : "celebraren"
        },
        "present_perfect" : {
          "form_1s" : "haya celebrado",
          "form_2s" : "hayas celebrado",
          "form_3s" : "haya celebrado",
          "form_1p" : "hayamos celebrado",
          "form_2p" : "hayáis celebrado",
          "form_3p" : "hayan celebrado"
        },
        "future_perfect" : {
          "form_1s" : "hubiere celebrado",
          "form_2s" : "hubieres celebrado",
          "form_3s" : "hubiere celebrado",
          "form_1p" : "hubiéremos celebrado",
          "form_2p" : "hubiereis celebrado",
          "form_3p" : "hubieren celebrado"
        },
        "past_perfect" : {
          "form_1s" : "hubiera celebrado",
          "form_2s" : "hubieras celebrado",
          "form_3s" : "hubiera celebrado",
          "form_1p" : "hubiéramos celebrado",
          "form_2p" : "hubierais celebrado",
          "form_3p" : "hubieran celebrado"
        }
      },
      "imperative_affirmative" : {
        "present" : {
          "form_1s" : "",
          "form_2s" : "celebra",
          "form_3s" : "celebrad",
          "form_1p" : "",
          "form_2p" : "celebre",
          "form_3p" : "celebren"
        }
      },
      "imperative_negative" : {
        "present" : {
          "form_1s" : "",
          "form_2s" : "no celebres",
          "form_3s" : "no celebréis",
          "form_1p" : "",
          "form_2p" : "no celebre",
          "form_3p" : "no celebren"
        }
      }
    },
    "meta" : {
      "infinitive" : "celebrar",
      "infinitive_english" : "to celebrate; to praise, applaud",
      "verb_english" : "Celebrate! Don't celebrate!",
      "gerund" : "celebrando",
      "gerund_english" : "celebrating",
      "pastparticiple" : "celebrado",
      "pastparticiple_english" : "celebrated"
    }
  },
  "negarse" : {
    "useage" : {
      "indicative" : {
        "imperfect" : {
          "form_1s" : "me negaba",
          "form_2s" : "te negabas",
          "form_3s" : "se negaba",
          "form_1p" : "nos negábamos",
          "form_2p" : "os negabais",
          "form_3p" : "se negaban"
        },
        "present_perfect" : {
          "form_1s" : "me he negado",
          "form_2s" : "te has negado",
          "form_3s" : "se ha negado",
          "form_1p" : "nos hemos negado",
          "form_2p" : "os habéis negado",
          "form_3p" : "se han negado"
        },
        "conditional" : {
          "form_1s" : "me negaría",
          "form_2s" : "te negarías",
          "form_3s" : "se negaría",
          "form_1p" : "nos negaríamos",
          "form_2p" : "os negaríais",
          "form_3p" : "se negarían"
        },
        "past_perfect" : {
          "form_1s" : "me había negado",
          "form_2s" : "te habías negado",
          "form_3s" : "se había negado",
          "form_1p" : "nos habíamos negado",
          "form_2p" : "os habíais negado",
          "form_3p" : "se habían negado"
        },
        "preterite" : {
          "form_1s" : "me negué",
          "form_2s" : "te negaste",
          "form_3s" : "se negó",
          "form_1p" : "nos negamos",
          "form_2p" : "os negasteis",
          "form_3p" : "se negaron"
        },
        "future_perfect" : {
          "form_1s" : "me habré negado",
          "form_2s" : "te habrás negado",
          "form_3s" : "se habrá negado",
          "form_1p" : "nos habremos negado",
          "form_2p" : "os habréis negado",
          "form_3p" : "se habrán negado"
        },
        "conditional perfect" : {
          "form_1s" : "me habría negado",
          "form_2s" : "te habrías negado",
          "form_3s" : "se habría negado",
          "form_1p" : "nos habríamos negado",
          "form_2p" : "os habríais negado",
          "form_3p" : "se habrían negado"
        },
        "present" : {
          "form_1s" : "me niego",
          "form_2s" : "te niegas",
          "form_3s" : "se niega",
          "form_1p" : "nos negamos",
          "form_2p" : "os negáis",
          "form_3p" : "se niegan"
        },
        "future" : {
          "form_1s" : "me negaré",
          "form_2s" : "te negarás",
          "form_3s" : "se negará",
          "form_1p" : "nos negaremos",
          "form_2p" : "os negaréis",
          "form_3p" : "se negarán"
        }
      },
      "subjunctive" : {
        "present" : {
          "form_1s" : "me niegue",
          "form_2s" : "te niegues",
          "form_3s" : "se niegue",
          "form_1p" : "nos neguemos",
          "form_2p" : "os neguéis",
          "form_3p" : "se nieguen"
        },
        "imperfect" : {
          "form_1s" : "me negara",
          "form_2s" : "te negaras",
          "form_3s" : "se negara",
          "form_1p" : "nos negáramos",
          "form_2p" : "os negarais",
          "form_3p" : "se negaran"
        },
        "future" : {
          "form_1s" : "me negare",
          "form_2s" : "te negares",
          "form_3s" : "se negare",
          "form_1p" : "nos negáremos",
          "form_2p" : "os negareis",
          "form_3p" : "se negaren"
        },
        "present_perfect" : {
          "form_1s" : "me haya negado",
          "form_2s" : "te hayas negado",
          "form_3s" : "se haya negado",
          "form_1p" : "nos hayamos negado",
          "form_2p" : "os hayáis negado",
          "form_3p" : "se hayan negado"
        },
        "future_perfect" : {
          "form_1s" : "me hubiere negado",
          "form_2s" : "te hubieres negado",
          "form_3s" : "se hubiere negado",
          "form_1p" : "nos hubiéremos negado",
          "form_2p" : "os hubiereis negado",
          "form_3p" : "se hubieren negado"
        },
        "past_perfect" : {
          "form_1s" : "me hubiera negado",
          "form_2s" : "te hubieras negado",
          "form_3s" : "se hubiera negado",
          "form_1p" : "nos hubiéramos negado",
          "form_2p" : "os hubierais negado",
          "form_3p" : "se hubieran negado"
        }
      },
      "imperative_affirmative" : {
        "present" : {
          "form_1s" : "",
          "form_2s" : "niégate",
          "form_3s" : "negaos",
          "form_1p" : "",
          "form_2p" : "niéguese",
          "form_3p" : "niéguense"
        }
      },
      "imperative_negative" : {
        "present" : {
          "form_1s" : "",
          "form_2s" : "no te niegues",
          "form_3s" : "no os neguéis",
          "form_1p" : "",
          "form_2p" : "no se niegue",
          "form_3p" : "no se nieguen"
        }
      }
    },
    "meta" : {
      "infinitive" : "negarse",
      "infinitive_english" : "to refuse",
      "verb_english" : "Refuse! Don't refuse!",
      "gerund" : "negándose",
      "gerund_english" : "refusing",
      "pastparticiple" : "negado",
      "pastparticiple_english" : "refused"
    }
  },
  "negociar" : {
    "useage" : {
      "indicative" : {
        "imperfect" : {
          "form_1s" : "negociaba",
          "form_2s" : "negociabas",
          "form_3s" : "negociaba",
          "form_1p" : "negociábamos",
          "form_2p" : "negociabais",
          "form_3p" : "negociaban"
        },
        "present_perfect" : {
          "form_1s" : "he negociado",
          "form_2s" : "has negociado",
          "form_3s" : "ha negociado",
          "form_1p" : "hemos negociado",
          "form_2p" : "habéis negociado",
          "form_3p" : "han negociado"
        },
        "conditional" : {
          "form_1s" : "negociaría",
          "form_2s" : "negociarías",
          "form_3s" : "negociaría",
          "form_1p" : "negociaríamos",
          "form_2p" : "negociaríais",
          "form_3p" : "negociarían"
        },
        "past_perfect" : {
          "form_1s" : "había negociado",
          "form_2s" : "habías negociado",
          "form_3s" : "había negociado",
          "form_1p" : "habíamos negociado",
          "form_2p" : "habíais negociado",
          "form_3p" : "habían negociado"
        },
        "preterite" : {
          "form_1s" : "negocié",
          "form_2s" : "negociaste",
          "form_3s" : "negoció",
          "form_1p" : "negociamos",
          "form_2p" : "negociasteis",
          "form_3p" : "negociaron"
        },
        "future_perfect" : {
          "form_1s" : "habré negociado",
          "form_2s" : "habrás negociado",
          "form_3s" : "habrá negociado",
          "form_1p" : "habremos negociado",
          "form_2p" : "habréis negociado",
          "form_3p" : "habrán negociado"
        },
        "conditional perfect" : {
          "form_1s" : "habría negociado",
          "form_2s" : "habrías negociado",
          "form_3s" : "habría negociado",
          "form_1p" : "habríamos negociado",
          "form_2p" : "habríais negociado",
          "form_3p" : "habrían negociado"
        },
        "present" : {
          "form_1s" : "negocio",
          "form_2s" : "negocias",
          "form_3s" : "negocia",
          "form_1p" : "negociamos",
          "form_2p" : "negociáis",
          "form_3p" : "negocian"
        },
        "future" : {
          "form_1s" : "negociaré",
          "form_2s" : "negociarás",
          "form_3s" : "negociará",
          "form_1p" : "negociaremos",
          "form_2p" : "negociaréis",
          "form_3p" : "negociarán"
        }
      },
      "subjunctive" : {
        "present" : {
          "form_1s" : "negocie",
          "form_2s" : "negocies",
          "form_3s" : "negocie",
          "form_1p" : "negociemos",
          "form_2p" : "negociéis",
          "form_3p" : "negocien"
        },
        "imperfect" : {
          "form_1s" : "negociara",
          "form_2s" : "negociaras",
          "form_3s" : "negociara",
          "form_1p" : "negociáramos",
          "form_2p" : "negociarais",
          "form_3p" : "negociaran"
        },
        "future" : {
          "form_1s" : "negociare",
          "form_2s" : "negociares",
          "form_3s" : "negociare",
          "form_1p" : "negociáremos",
          "form_2p" : "negociareis",
          "form_3p" : "negociaren"
        },
        "present_perfect" : {
          "form_1s" : "haya negociado",
          "form_2s" : "hayas negociado",
          "form_3s" : "haya negociado",
          "form_1p" : "hayamos negociado",
          "form_2p" : "hayáis negociado",
          "form_3p" : "hayan negociado"
        },
        "future_perfect" : {
          "form_1s" : "hubiere negociado",
          "form_2s" : "hubieres negociado",
          "form_3s" : "hubiere negociado",
          "form_1p" : "hubiéremos negociado",
          "form_2p" : "hubiereis negociado",
          "form_3p" : "hubieren negociado"
        },
        "past_perfect" : {
          "form_1s" : "hubiera negociado",
          "form_2s" : "hubieras negociado",
          "form_3s" : "hubiera negociado",
          "form_1p" : "hubiéramos negociado",
          "form_2p" : "hubierais negociado",
          "form_3p" : "hubieran negociado"
        }
      },
      "imperative_affirmative" : {
        "present" : {
          "form_1s" : "",
          "form_2s" : "negocia",
          "form_3s" : "negociad",
          "form_1p" : "",
          "form_2p" : "negocie",
          "form_3p" : "negocien"
        }
      },
      "imperative_negative" : {
        "present" : {
          "form_1s" : "",
          "form_2s" : "no negocies",
          "form_3s" : "no negociéis",
          "form_1p" : "",
          "form_2p" : "no negocie",
          "form_3p" : "no negocien"
        }
      }
    },
    "meta" : {
      "infinitive" : "negociar",
      "infinitive_english" : "to negotiate",
      "verb_english" : "Negotiate! Don't negotiate!",
      "gerund" : "negociando",
      "gerund_english" : "negotiating",
      "pastparticiple" : "negociado",
      "pastparticiple_english" : "negotiated"
    }
  },
  "casarse" : {
    "useage" : {
      "indicative" : {
        "imperfect" : {
          "form_1s" : "me casaba",
          "form_2s" : "te casabas",
          "form_3s" : "se casaba",
          "form_1p" : "nos casábamos",
          "form_2p" : "os casabais",
          "form_3p" : "se casaban"
        },
        "present_perfect" : {
          "form_1s" : "me he casado",
          "form_2s" : "te has casado",
          "form_3s" : "se ha casado",
          "form_1p" : "nos hemos casado",
          "form_2p" : "os habéis casado",
          "form_3p" : "se han casado"
        },
        "conditional" : {
          "form_1s" : "me casaría",
          "form_2s" : "te casarías",
          "form_3s" : "se casaría",
          "form_1p" : "nos casaríamos",
          "form_2p" : "os casaríais",
          "form_3p" : "se casarían"
        },
        "past_perfect" : {
          "form_1s" : "me había casado",
          "form_2s" : "te habías casado",
          "form_3s" : "se había casado",
          "form_1p" : "nos habíamos casado",
          "form_2p" : "os habíais casado",
          "form_3p" : "se habían casado"
        },
        "preterite" : {
          "form_1s" : "me casé",
          "form_2s" : "te casaste",
          "form_3s" : "se casó",
          "form_1p" : "nos casamos",
          "form_2p" : "os casasteis",
          "form_3p" : "se casaron"
        },
        "future_perfect" : {
          "form_1s" : "me habré casado",
          "form_2s" : "te habrás casado",
          "form_3s" : "se habrá casado",
          "form_1p" : "nos habremos casado",
          "form_2p" : "os habréis casado",
          "form_3p" : "se habrán casado"
        },
        "conditional perfect" : {
          "form_1s" : "me habría casado",
          "form_2s" : "te habrías casado",
          "form_3s" : "se habría casado",
          "form_1p" : "nos habríamos casado",
          "form_2p" : "os habríais casado",
          "form_3p" : "se habrían casado"
        },
        "present" : {
          "form_1s" : "me caso",
          "form_2s" : "te casas",
          "form_3s" : "se casa",
          "form_1p" : "nos casamos",
          "form_2p" : "os casáis",
          "form_3p" : "se casan"
        },
        "future" : {
          "form_1s" : "me casaré",
          "form_2s" : "te casarás",
          "form_3s" : "se casará",
          "form_1p" : "nos casaremos",
          "form_2p" : "os casaréis",
          "form_3p" : "se casarán"
        }
      },
      "subjunctive" : {
        "present" : {
          "form_1s" : "me case",
          "form_2s" : "te cases",
          "form_3s" : "se case",
          "form_1p" : "nos casemos",
          "form_2p" : "os caséis",
          "form_3p" : "se casen"
        },
        "imperfect" : {
          "form_1s" : "me casara",
          "form_2s" : "te casaras",
          "form_3s" : "se casara",
          "form_1p" : "nos casáramos",
          "form_2p" : "os casarais",
          "form_3p" : "se casaran"
        },
        "future" : {
          "form_1s" : "me casare",
          "form_2s" : "te casares",
          "form_3s" : "se casare",
          "form_1p" : "nos casáremos",
          "form_2p" : "os casareis",
          "form_3p" : "se casaren"
        },
        "present_perfect" : {
          "form_1s" : "me haya casado",
          "form_2s" : "te hayas casado",
          "form_3s" : "se haya casado",
          "form_1p" : "nos hayamos casado",
          "form_2p" : "os hayáis casado",
          "form_3p" : "se hayan casado"
        },
        "future_perfect" : {
          "form_1s" : "me hubiere casado",
          "form_2s" : "te hubieres casado",
          "form_3s" : "se hubiere casado",
          "form_1p" : "nos hubiéremos casado",
          "form_2p" : "os hubiereis casado",
          "form_3p" : "se hubieren casado"
        },
        "past_perfect" : {
          "form_1s" : "me hubiera casado",
          "form_2s" : "te hubieras casado",
          "form_3s" : "se hubiera casado",
          "form_1p" : "nos hubiéramos casado",
          "form_2p" : "os hubierais casado",
          "form_3p" : "se hubieran casado"
        }
      },
      "imperative_affirmative" : {
        "present" : {
          "form_1s" : "",
          "form_2s" : "cásate",
          "form_3s" : "casaos",
          "form_1p" : "",
          "form_2p" : "cásese",
          "form_3p" : "cásense"
        }
      },
      "imperative_negative" : {
        "present" : {
          "form_1s" : "",
          "form_2s" : "no te cases",
          "form_3s" : "no os caséis",
          "form_1p" : "",
          "form_2p" : "no se case",
          "form_3p" : "no se casen"
        }
      }
    },
    "meta" : {
      "infinitive" : "casarse",
      "infinitive_english" : "to marry [someone], get married [to someone]",
      "verb_english" : "Marry! Don't marry!",
      "gerund" : "casándose",
      "gerund_english" : "marrying",
      "pastparticiple" : "casado",
      "pastparticiple_english" : "married"
    }
  },
  "acercarse" : {
    "useage" : {
      "indicative" : {
        "imperfect" : {
          "form_1s" : "me acercaba",
          "form_2s" : "te acercabas",
          "form_3s" : "se acercaba",
          "form_1p" : "nos acercábamos",
          "form_2p" : "os acercabais",
          "form_3p" : "se acercaban"
        },
        "present_perfect" : {
          "form_1s" : "me he acercado",
          "form_2s" : "te has acercado",
          "form_3s" : "se ha acercado",
          "form_1p" : "nos hemos acercado",
          "form_2p" : "os habéis acercado",
          "form_3p" : "se han acercado"
        },
        "conditional" : {
          "form_1s" : "me acercaría",
          "form_2s" : "te acercarías",
          "form_3s" : "se acercaría",
          "form_1p" : "nos acercaríamos",
          "form_2p" : "os acercaríais",
          "form_3p" : "se acercarían"
        },
        "past_perfect" : {
          "form_1s" : "me había acercado",
          "form_2s" : "te habías acercado",
          "form_3s" : "se había acercado",
          "form_1p" : "nos habíamos acercado",
          "form_2p" : "os habíais acercado",
          "form_3p" : "se habían acercado"
        },
        "preterite" : {
          "form_1s" : "me acerqué",
          "form_2s" : "te acercaste",
          "form_3s" : "se acercó",
          "form_1p" : "nos acercamos",
          "form_2p" : "acercasteis",
          "form_3p" : "se acercaron"
        },
        "future_perfect" : {
          "form_1s" : "me habré acercado",
          "form_2s" : "te habrás acercado",
          "form_3s" : "se habrá acercado",
          "form_1p" : "nos habremos acercado",
          "form_2p" : "os habréis acercado",
          "form_3p" : "se habrán acercado"
        },
        "conditional perfect" : {
          "form_1s" : "me habría acercado",
          "form_2s" : "te habrías acercado",
          "form_3s" : "se habría acercado",
          "form_1p" : "nos habríamos acercado",
          "form_2p" : "os habríais acercado",
          "form_3p" : "se habrían acercado"
        },
        "present" : {
          "form_1s" : "me acerco",
          "form_2s" : "te acercas",
          "form_3s" : "se acerca",
          "form_1p" : "nos acercamos",
          "form_2p" : "os acercáis",
          "form_3p" : "se acercan"
        },
        "future" : {
          "form_1s" : "me acercaré",
          "form_2s" : "te acercarás",
          "form_3s" : "se acercará",
          "form_1p" : "nos acercaremos",
          "form_2p" : "os acercaréis",
          "form_3p" : "se acercarán"
        }
      },
      "subjunctive" : {
        "present" : {
          "form_1s" : "me acerque",
          "form_2s" : "te acerques",
          "form_3s" : "se acerque",
          "form_1p" : "nos acerquemos",
          "form_2p" : "os acerquéis",
          "form_3p" : "se acerquen"
        },
        "imperfect" : {
          "form_1s" : "me acercara",
          "form_2s" : "te acercaras",
          "form_3s" : "se acercara",
          "form_1p" : "nos acercáramos",
          "form_2p" : "os acercarais",
          "form_3p" : "se acercaran"
        },
        "future" : {
          "form_1s" : "me acercare",
          "form_2s" : "te acercares",
          "form_3s" : "se acercare",
          "form_1p" : "nos acercáremos",
          "form_2p" : "os acercareis",
          "form_3p" : "se acercaren"
        },
        "present_perfect" : {
          "form_1s" : "me haya acercado",
          "form_2s" : "te hayas acercado",
          "form_3s" : "se haya acercado",
          "form_1p" : "nos hayamos acercado",
          "form_2p" : "os hayáis acercado",
          "form_3p" : "se hayan acercado"
        },
        "future_perfect" : {
          "form_1s" : "me hubiere acercado",
          "form_2s" : "te hubieres acercado",
          "form_3s" : "se hubiere acercado",
          "form_1p" : "nos hubiéremos acercado",
          "form_2p" : "os hubiereis acercado",
          "form_3p" : "se hubieren acercado"
        },
        "past_perfect" : {
          "form_1s" : "me hubiera acercado",
          "form_2s" : "te hubieras acercado",
          "form_3s" : "se hubiera acercado",
          "form_1p" : "nos hubiéramos acercado",
          "form_2p" : "os hubierais acercado",
          "form_3p" : "se hubieran acercado"
        }
      },
      "imperative_affirmative" : {
        "present" : {
          "form_1s" : "",
          "form_2s" : "acércate",
          "form_3s" : "acercaos",
          "form_1p" : "",
          "form_2p" : "acérquese",
          "form_3p" : "acérquense"
        }
      },
      "imperative_negative" : {
        "present" : {
          "form_1s" : "",
          "form_2s" : "no te acerques",
          "form_3s" : "no os acerquéis",
          "form_1p" : "",
          "form_2p" : "no se acerque",
          "form_3p" : "no se acerquen"
        }
      }
    },
    "meta" : {
      "infinitive" : "acercarse",
      "infinitive_english" : "to approach",
      "verb_english" : "Approach! Don't approach!",
      "gerund" : "acercándose",
      "gerund_english" : "approaching",
      "pastparticiple" : "acercado",
      "pastparticiple_english" : "approached"
    }
  },
  "introducir" : {
    "useage" : {
      "indicative" : {
        "imperfect" : {
          "form_1s" : "introducía",
          "form_2s" : "introducías",
          "form_3s" : "introducía",
          "form_1p" : "introducíamos",
          "form_2p" : "introducíais",
          "form_3p" : "introducían"
        },
        "present_perfect" : {
          "form_1s" : "he introducido",
          "form_2s" : "has introducido",
          "form_3s" : "ha introducido",
          "form_1p" : "hemos introducido",
          "form_2p" : "habéis introducido",
          "form_3p" : "han introducido"
        },
        "conditional" : {
          "form_1s" : "introduciría",
          "form_2s" : "introducirías",
          "form_3s" : "introduciría",
          "form_1p" : "introduciríamos",
          "form_2p" : "introduciríais",
          "form_3p" : "introducirían"
        },
        "past_perfect" : {
          "form_1s" : "había introducido",
          "form_2s" : "habías introducido",
          "form_3s" : "había introducido",
          "form_1p" : "habíamos introducido",
          "form_2p" : "habíais introducido",
          "form_3p" : "habían introducido"
        },
        "preterite" : {
          "form_1s" : "introduje",
          "form_2s" : "introdujiste",
          "form_3s" : "introdujo",
          "form_1p" : "introdujimos",
          "form_2p" : "introdujisteis",
          "form_3p" : "introdujeron"
        },
        "future_perfect" : {
          "form_1s" : "habré introducido",
          "form_2s" : "habrás introducido",
          "form_3s" : "habrá introducido",
          "form_1p" : "habremos introducido",
          "form_2p" : "habréis introducido",
          "form_3p" : "habrán introducido"
        },
        "conditional perfect" : {
          "form_1s" : "habría introducido",
          "form_2s" : "habrías introducido",
          "form_3s" : "habría introducido",
          "form_1p" : "habríamos introducido",
          "form_2p" : "habríais introducido",
          "form_3p" : "habrían introducido"
        },
        "present" : {
          "form_1s" : "introduzco",
          "form_2s" : "introduces",
          "form_3s" : "introduce",
          "form_1p" : "introducimos",
          "form_2p" : "introducís",
          "form_3p" : "introducen"
        },
        "future" : {
          "form_1s" : "introduciré",
          "form_2s" : "introducirás",
          "form_3s" : "introducirá",
          "form_1p" : "introduciremos",
          "form_2p" : "introduciréis",
          "form_3p" : "introducirán"
        }
      },
      "subjunctive" : {
        "present" : {
          "form_1s" : "introduzca",
          "form_2s" : "introduzcas",
          "form_3s" : "introduzca",
          "form_1p" : "introduzcamos",
          "form_2p" : "introduzcáis",
          "form_3p" : "introduzcan"
        },
        "imperfect" : {
          "form_1s" : "introdujera",
          "form_2s" : "introdujeras",
          "form_3s" : "introdujera",
          "form_1p" : "introdujéramos",
          "form_2p" : "introdujerais",
          "form_3p" : "introdujeran"
        },
        "future" : {
          "form_1s" : "introdujere",
          "form_2s" : "introdujeres",
          "form_3s" : "introdujere",
          "form_1p" : "introdujéremos",
          "form_2p" : "introdujereis",
          "form_3p" : "introdujeren"
        },
        "present_perfect" : {
          "form_1s" : "haya introducido",
          "form_2s" : "hayas introducido",
          "form_3s" : "haya introducido",
          "form_1p" : "hayamos introducido",
          "form_2p" : "hayáis introducido",
          "form_3p" : "hayan introducido"
        },
        "future_perfect" : {
          "form_1s" : "hubiere introducido",
          "form_2s" : "hubieres introducido",
          "form_3s" : "hubiere introducido",
          "form_1p" : "hubiéremos introducido",
          "form_2p" : "hubiereis introducido",
          "form_3p" : "hubieren introducido"
        },
        "past_perfect" : {
          "form_1s" : "hubiera introducido",
          "form_2s" : "hubieras introducido",
          "form_3s" : "hubiera introducido",
          "form_1p" : "hubiéramos introducido",
          "form_2p" : "hubierais introducido",
          "form_3p" : "hubieran introducido"
        }
      },
      "imperative_affirmative" : {
        "present" : {
          "form_1s" : "",
          "form_2s" : "introduce",
          "form_3s" : "introducid",
          "form_1p" : "",
          "form_2p" : "introduzca",
          "form_3p" : "introduzcan"
        }
      },
      "imperative_negative" : {
        "present" : {
          "form_1s" : "",
          "form_2s" : "no introduzcas",
          "form_3s" : "no introduzcáis",
          "form_1p" : "",
          "form_2p" : "no introduzca",
          "form_3p" : "no introduzcan"
        }
      }
    },
    "meta" : {
      "infinitive" : "introducir",
      "infinitive_english" : "to introduce, insert",
      "verb_english" : "Introduce! Don't introduce!",
      "gerund" : "introduciendo",
      "gerund_english" : "introducing",
      "pastparticiple" : "introducido",
      "pastparticiple_english" : "introduced"
    }
  },
  "meter" : {
    "useage" : {
      "indicative" : {
        "imperfect" : {
          "form_1s" : "metía",
          "form_2s" : "metías",
          "form_3s" : "metía",
          "form_1p" : "metíamos",
          "form_2p" : "metíais",
          "form_3p" : "metían"
        },
        "present_perfect" : {
          "form_1s" : "he metido",
          "form_2s" : "has metido",
          "form_3s" : "ha metido",
          "form_1p" : "hemos metido",
          "form_2p" : "habéis metido",
          "form_3p" : "han metido"
        },
        "conditional" : {
          "form_1s" : "metería",
          "form_2s" : "meterías",
          "form_3s" : "metería",
          "form_1p" : "meteríamos",
          "form_2p" : "meteríais",
          "form_3p" : "meterían"
        },
        "past_perfect" : {
          "form_1s" : "había metido",
          "form_2s" : "habías metido",
          "form_3s" : "había metido",
          "form_1p" : "habíamos metido",
          "form_2p" : "habíais metido",
          "form_3p" : "habían metido"
        },
        "preterite" : {
          "form_1s" : "metí",
          "form_2s" : "metiste",
          "form_3s" : "metió",
          "form_1p" : "metimos",
          "form_2p" : "metisteis",
          "form_3p" : "metieron"
        },
        "future_perfect" : {
          "form_1s" : "habré metido",
          "form_2s" : "habrás metido",
          "form_3s" : "habrá metido",
          "form_1p" : "habremos metido",
          "form_2p" : "habréis metido",
          "form_3p" : "habrán metido"
        },
        "conditional perfect" : {
          "form_1s" : "habría metido",
          "form_2s" : "habrías metido",
          "form_3s" : "habría metido",
          "form_1p" : "habríamos metido",
          "form_2p" : "habríais metido",
          "form_3p" : "habrían metido"
        },
        "present" : {
          "form_1s" : "meto",
          "form_2s" : "metes",
          "form_3s" : "mete",
          "form_1p" : "metemos",
          "form_2p" : "metéis",
          "form_3p" : "meten"
        },
        "future" : {
          "form_1s" : "meteré",
          "form_2s" : "meterás",
          "form_3s" : "meterá",
          "form_1p" : "meteremos",
          "form_2p" : "meteréis",
          "form_3p" : "meterán"
        }
      },
      "subjunctive" : {
        "present" : {
          "form_1s" : "meta",
          "form_2s" : "metas",
          "form_3s" : "meta",
          "form_1p" : "metamos",
          "form_2p" : "metáis",
          "form_3p" : "metan"
        },
        "imperfect" : {
          "form_1s" : "metiera",
          "form_2s" : "metieras",
          "form_3s" : "metiera",
          "form_1p" : "metiéramos",
          "form_2p" : "metierais",
          "form_3p" : "metieran"
        },
        "future" : {
          "form_1s" : "metiere",
          "form_2s" : "metieres",
          "form_3s" : "metiere",
          "form_1p" : "metiéremos",
          "form_2p" : "metiereis",
          "form_3p" : "metieren"
        },
        "present_perfect" : {
          "form_1s" : "haya metido",
          "form_2s" : "hayas metido",
          "form_3s" : "haya metido",
          "form_1p" : "hayamos metido",
          "form_2p" : "hayáis metido",
          "form_3p" : "hayan metido"
        },
        "future_perfect" : {
          "form_1s" : "hubiere metido",
          "form_2s" : "hubieres metido",
          "form_3s" : "hubiere metido",
          "form_1p" : "hubiéremos metido",
          "form_2p" : "hubiereis metido",
          "form_3p" : "hubieren metido"
        },
        "past_perfect" : {
          "form_1s" : "hubiera metido",
          "form_2s" : "hubieras metido",
          "form_3s" : "hubiera metido",
          "form_1p" : "hubiéramos metido",
          "form_2p" : "hubierais metido",
          "form_3p" : "hubieran metido"
        }
      },
      "imperative_affirmative" : {
        "present" : {
          "form_1s" : "",
          "form_2s" : "mete",
          "form_3s" : "meted",
          "form_1p" : "",
          "form_2p" : "meta",
          "form_3p" : "metan"
        }
      },
      "imperative_negative" : {
        "present" : {
          "form_1s" : "",
          "form_2s" : "no metas",
          "form_3s" : "no metáis",
          "form_1p" : "",
          "form_2p" : "no meta",
          "form_3p" : "no metan"
        }
      }
    },
    "meta" : {
      "infinitive" : "meter",
      "infinitive_english" : "to put [in], place, insert",
      "verb_english" : "Put! Don't put!",
      "gerund" : "metiendo",
      "gerund_english" : "putting",
      "pastparticiple" : "metido",
      "pastparticiple_english" : "put"
    }
  },
  "extender" : {
    "useage" : {
      "indicative" : {
        "imperfect" : {
          "form_1s" : "extendía",
          "form_2s" : "extendías",
          "form_3s" : "extendía",
          "form_1p" : "extendíamos",
          "form_2p" : "extendíais",
          "form_3p" : "extendían"
        },
        "present_perfect" : {
          "form_1s" : "he extendido",
          "form_2s" : "has extendido",
          "form_3s" : "ha extendido",
          "form_1p" : "hemos extendido",
          "form_2p" : "habéis extendido",
          "form_3p" : "han extendido"
        },
        "conditional" : {
          "form_1s" : "extendería",
          "form_2s" : "extenderías",
          "form_3s" : "extendería",
          "form_1p" : "extenderíamos",
          "form_2p" : "extenderíais",
          "form_3p" : "extenderían"
        },
        "past_perfect" : {
          "form_1s" : "había extendido",
          "form_2s" : "habías extendido",
          "form_3s" : "había extendido",
          "form_1p" : "habíamos extendido",
          "form_2p" : "habíais extendido",
          "form_3p" : "habían extendido"
        },
        "preterite" : {
          "form_1s" : "extendí",
          "form_2s" : "extendiste",
          "form_3s" : "extendió",
          "form_1p" : "extendimos",
          "form_2p" : "extendisteis",
          "form_3p" : "extendieron"
        },
        "future_perfect" : {
          "form_1s" : "habré extendido",
          "form_2s" : "habrás extendido",
          "form_3s" : "habrá extendido",
          "form_1p" : "habremos extendido",
          "form_2p" : "habréis extendido",
          "form_3p" : "habrán extendido"
        },
        "conditional perfect" : {
          "form_1s" : "habría extendido",
          "form_2s" : "habrías extendido",
          "form_3s" : "habría extendido",
          "form_1p" : "habríamos extendido",
          "form_2p" : "habríais extendido",
          "form_3p" : "habrían extendido"
        },
        "present" : {
          "form_1s" : "extiendo",
          "form_2s" : "extiendes",
          "form_3s" : "extiende",
          "form_1p" : "extendemos",
          "form_2p" : "extendéis",
          "form_3p" : "extienden"
        },
        "future" : {
          "form_1s" : "extenderé",
          "form_2s" : "extenderás",
          "form_3s" : "extenderá",
          "form_1p" : "extenderemos",
          "form_2p" : "extenderéis",
          "form_3p" : "extenderán"
        }
      },
      "subjunctive" : {
        "present" : {
          "form_1s" : "extienda",
          "form_2s" : "extiendas",
          "form_3s" : "extienda",
          "form_1p" : "extendamos",
          "form_2p" : "extendáis",
          "form_3p" : "extiendan"
        },
        "imperfect" : {
          "form_1s" : "extendiera",
          "form_2s" : "extendieras",
          "form_3s" : "extendiera",
          "form_1p" : "extendiéramos",
          "form_2p" : "extendierais",
          "form_3p" : "extendieran"
        },
        "future" : {
          "form_1s" : "extendiere",
          "form_2s" : "extendieres",
          "form_3s" : "extendiere",
          "form_1p" : "extendiéremos",
          "form_2p" : "extendiereis",
          "form_3p" : "extendieren"
        },
        "present_perfect" : {
          "form_1s" : "haya extendido",
          "form_2s" : "hayas extendido",
          "form_3s" : "haya extendido",
          "form_1p" : "hayamos extendido",
          "form_2p" : "hayáis extendido",
          "form_3p" : "hayan extendido"
        },
        "future_perfect" : {
          "form_1s" : "hubiere extendido",
          "form_2s" : "hubieres extendido",
          "form_3s" : "hubiere extendido",
          "form_1p" : "hubiéremos extendido",
          "form_2p" : "hubiereis extendido",
          "form_3p" : "hubieren extendido"
        },
        "past_perfect" : {
          "form_1s" : "hubiera extendido",
          "form_2s" : "hubieras extendido",
          "form_3s" : "hubiera extendido",
          "form_1p" : "hubiéramos extendido",
          "form_2p" : "hubierais extendido",
          "form_3p" : "hubieran extendido"
        }
      },
      "imperative_affirmative" : {
        "present" : {
          "form_1s" : "",
          "form_2s" : "extiende",
          "form_3s" : "extended",
          "form_1p" : "",
          "form_2p" : "extienda",
          "form_3p" : "extiendan"
        }
      },
      "imperative_negative" : {
        "present" : {
          "form_1s" : "",
          "form_2s" : "no extiendas",
          "form_3s" : "no extendáis",
          "form_1p" : "",
          "form_2p" : "no extienda",
          "form_3p" : "no extiendan"
        }
      }
    },
    "meta" : {
      "infinitive" : "extender",
      "infinitive_english" : "to extend",
      "verb_english" : "Extend! Don't extend!",
      "gerund" : "extendiendo",
      "gerund_english" : "extending",
      "pastparticiple" : "extendido",
      "pastparticiple_english" : "extended"
    }
  },
  "escuchar" : {
    "useage" : {
      "indicative" : {
        "imperfect" : {
          "form_1s" : "escuchaba",
          "form_2s" : "escuchabas",
          "form_3s" : "escuchaba",
          "form_1p" : "escuchábamos",
          "form_2p" : "escuchabais",
          "form_3p" : "escuchaban"
        },
        "present_perfect" : {
          "form_1s" : "he escuchado",
          "form_2s" : "has escuchado",
          "form_3s" : "ha escuchado",
          "form_1p" : "hemos escuchado",
          "form_2p" : "habéis escuchado",
          "form_3p" : "han escuchado"
        },
        "conditional" : {
          "form_1s" : "escucharía",
          "form_2s" : "escucharías",
          "form_3s" : "escucharía",
          "form_1p" : "escucharíamos",
          "form_2p" : "escucharíais",
          "form_3p" : "escucharían"
        },
        "past_perfect" : {
          "form_1s" : "había escuchado",
          "form_2s" : "habías escuchado",
          "form_3s" : "había escuchado",
          "form_1p" : "habíamos escuchado",
          "form_2p" : "habíais escuchado",
          "form_3p" : "habían escuchado"
        },
        "preterite" : {
          "form_1s" : "escuché",
          "form_2s" : "escuchaste",
          "form_3s" : "escuchó",
          "form_1p" : "escuchamos",
          "form_2p" : "escuchasteis",
          "form_3p" : "escucharon"
        },
        "future_perfect" : {
          "form_1s" : "habré escuchado",
          "form_2s" : "habrás escuchado",
          "form_3s" : "habrá escuchado",
          "form_1p" : "habremos escuchado",
          "form_2p" : "habréis escuchado",
          "form_3p" : "habrán escuchado"
        },
        "conditional perfect" : {
          "form_1s" : "habría escuchado",
          "form_2s" : "habrías escuchado",
          "form_3s" : "habría escuchado",
          "form_1p" : "habríamos escuchado",
          "form_2p" : "habríais escuchado",
          "form_3p" : "habrían escuchado"
        },
        "present" : {
          "form_1s" : "escucho",
          "form_2s" : "escuchas",
          "form_3s" : "escucha",
          "form_1p" : "escuchamos",
          "form_2p" : "escucháis",
          "form_3p" : "escuchan"
        },
        "future" : {
          "form_1s" : "escucharé",
          "form_2s" : "escucharás",
          "form_3s" : "escuchará",
          "form_1p" : "escucharemos",
          "form_2p" : "escucharéis",
          "form_3p" : "escucharán"
        }
      },
      "subjunctive" : {
        "present" : {
          "form_1s" : "escuche",
          "form_2s" : "escuches",
          "form_3s" : "escuche",
          "form_1p" : "escuchemos",
          "form_2p" : "escuchéis",
          "form_3p" : "escuchen"
        },
        "imperfect" : {
          "form_1s" : "escuchara",
          "form_2s" : "escucharas",
          "form_3s" : "escuchara",
          "form_1p" : "escucháramos",
          "form_2p" : "escucharais",
          "form_3p" : "escucharan"
        },
        "future" : {
          "form_1s" : "escuchare",
          "form_2s" : "escuchares",
          "form_3s" : "escuchare",
          "form_1p" : "escucháremos",
          "form_2p" : "escuchareis",
          "form_3p" : "escucharen"
        },
        "present_perfect" : {
          "form_1s" : "haya escuchado",
          "form_2s" : "hayas escuchado",
          "form_3s" : "haya escuchado",
          "form_1p" : "hayamos escuchado",
          "form_2p" : "hayáis escuchado",
          "form_3p" : "hayan escuchado"
        },
        "future_perfect" : {
          "form_1s" : "hubiere escuchado",
          "form_2s" : "hubieres escuchado",
          "form_3s" : "hubiere escuchado",
          "form_1p" : "hubiéremos escuchado",
          "form_2p" : "hubiereis escuchado",
          "form_3p" : "hubieren escuchado"
        },
        "past_perfect" : {
          "form_1s" : "hubiera escuchado",
          "form_2s" : "hubieras escuchado",
          "form_3s" : "hubiera escuchado",
          "form_1p" : "hubiéramos escuchado",
          "form_2p" : "hubierais escuchado",
          "form_3p" : "hubieran escuchado"
        }
      },
      "imperative_affirmative" : {
        "present" : {
          "form_1s" : "",
          "form_2s" : "escucha",
          "form_3s" : "escuchad",
          "form_1p" : "",
          "form_2p" : "escuche",
          "form_3p" : "escuchen"
        }
      },
      "imperative_negative" : {
        "present" : {
          "form_1s" : "",
          "form_2s" : "no escuches",
          "form_3s" : "no escuchéis",
          "form_1p" : "",
          "form_2p" : "no escuche",
          "form_3p" : "no escuchen"
        }
      }
    },
    "meta" : {
      "infinitive" : "escuchar",
      "infinitive_english" : "to listen to, hear",
      "verb_english" : "Listen to! Don't listen to!",
      "gerund" : "escuchando",
      "gerund_english" : "listening to",
      "pastparticiple" : "escuchado",
      "pastparticiple_english" : "listened to"
    }
  },
  "entender" : {
    "useage" : {
      "indicative" : {
        "imperfect" : {
          "form_1s" : "entendía",
          "form_2s" : "entendías",
          "form_3s" : "entendía",
          "form_1p" : "entendíamos",
          "form_2p" : "entendíais",
          "form_3p" : "entendían"
        },
        "present_perfect" : {
          "form_1s" : "he entendido",
          "form_2s" : "has entendido",
          "form_3s" : "ha entendido",
          "form_1p" : "hemos entendido",
          "form_2p" : "habéis entendido",
          "form_3p" : "han entendido"
        },
        "conditional" : {
          "form_1s" : "entendería",
          "form_2s" : "entenderías",
          "form_3s" : "entendería",
          "form_1p" : "entenderíamos",
          "form_2p" : "entenderíais",
          "form_3p" : "entenderían"
        },
        "past_perfect" : {
          "form_1s" : "había entendido",
          "form_2s" : "habías entendido",
          "form_3s" : "había entendido",
          "form_1p" : "habíamos entendido",
          "form_2p" : "habíais entendido",
          "form_3p" : "habían entendido"
        },
        "preterite" : {
          "form_1s" : "entendí",
          "form_2s" : "entendiste",
          "form_3s" : "entendió",
          "form_1p" : "entendimos",
          "form_2p" : "entendisteis",
          "form_3p" : "entendieron"
        },
        "future_perfect" : {
          "form_1s" : "habré entendido",
          "form_2s" : "habrás entendido",
          "form_3s" : "habrá entendido",
          "form_1p" : "habremos entendido",
          "form_2p" : "habréis entendido",
          "form_3p" : "habrán entendido"
        },
        "conditional perfect" : {
          "form_1s" : "habría entendido",
          "form_2s" : "habrías entendido",
          "form_3s" : "habría entendido",
          "form_1p" : "habríamos entendido",
          "form_2p" : "habríais entendido",
          "form_3p" : "habrían entendido"
        },
        "present" : {
          "form_1s" : "entiendo",
          "form_2s" : "entiendes",
          "form_3s" : "entiende",
          "form_1p" : "entendemos",
          "form_2p" : "entendéis",
          "form_3p" : "entienden"
        },
        "future" : {
          "form_1s" : "entenderé",
          "form_2s" : "entenderás",
          "form_3s" : "entenderá",
          "form_1p" : "entenderemos",
          "form_2p" : "entenderéis",
          "form_3p" : "entenderán"
        }
      },
      "subjunctive" : {
        "present" : {
          "form_1s" : "entienda",
          "form_2s" : "entiendas",
          "form_3s" : "entienda",
          "form_1p" : "entendamos",
          "form_2p" : "entendáis",
          "form_3p" : "entiendan"
        },
        "imperfect" : {
          "form_1s" : "entendiera",
          "form_2s" : "entendieras",
          "form_3s" : "entendiera",
          "form_1p" : "entendiéramos",
          "form_2p" : "entendierais",
          "form_3p" : "entendieran"
        },
        "future" : {
          "form_1s" : "entendiere",
          "form_2s" : "entendieres",
          "form_3s" : "entendiere",
          "form_1p" : "entendiéremos",
          "form_2p" : "entendiereis",
          "form_3p" : "entendieren"
        },
        "present_perfect" : {
          "form_1s" : "haya entendido",
          "form_2s" : "hayas entendido",
          "form_3s" : "haya entendido",
          "form_1p" : "hayamos entendido",
          "form_2p" : "hayáis entendido",
          "form_3p" : "hayan entendido"
        },
        "future_perfect" : {
          "form_1s" : "hubiere entendido",
          "form_2s" : "hubieres entendido",
          "form_3s" : "hubiere entendido",
          "form_1p" : "hubiéremos entendido",
          "form_2p" : "hubiereis entendido",
          "form_3p" : "hubieren entendido"
        },
        "past_perfect" : {
          "form_1s" : "hubiera entendido",
          "form_2s" : "hubieras entendido",
          "form_3s" : "hubiera entendido",
          "form_1p" : "hubiéramos entendido",
          "form_2p" : "hubierais entendido",
          "form_3p" : "hubieran entendido"
        }
      },
      "imperative_affirmative" : {
        "present" : {
          "form_1s" : "",
          "form_2s" : "entiende",
          "form_3s" : "entended",
          "form_1p" : "",
          "form_2p" : "entienda",
          "form_3p" : "entiendan"
        }
      },
      "imperative_negative" : {
        "present" : {
          "form_1s" : "",
          "form_2s" : "no entiendas",
          "form_3s" : "no entendáis",
          "form_1p" : "",
          "form_2p" : "no entienda",
          "form_3p" : "no entiendan"
        }
      }
    },
    "meta" : {
      "infinitive" : "entender",
      "infinitive_english" : "to understand",
      "verb_english" : "Understand! Don't understand!",
      "gerund" : "entendiendo",
      "gerund_english" : "understanding",
      "pastparticiple" : "entendido",
      "pastparticiple_english" : "understood"
    }
  },
  "conversar" : {
    "useage" : {
      "indicative" : {
        "imperfect" : {
          "form_1s" : "conversaba",
          "form_2s" : "conversabas",
          "form_3s" : "conversaba",
          "form_1p" : "conversábamos",
          "form_2p" : "conversabais",
          "form_3p" : "conversaban"
        },
        "present_perfect" : {
          "form_1s" : "he conversado",
          "form_2s" : "has conversado",
          "form_3s" : "ha conversado",
          "form_1p" : "hemos conversado",
          "form_2p" : "habéis conversado",
          "form_3p" : "han conversado"
        },
        "conditional" : {
          "form_1s" : "conversaría",
          "form_2s" : "conversarías",
          "form_3s" : "conversaría",
          "form_1p" : "conversaríamos",
          "form_2p" : "conversaríais",
          "form_3p" : "conversarían"
        },
        "past_perfect" : {
          "form_1s" : "había conversado",
          "form_2s" : "habías conversado",
          "form_3s" : "había conversado",
          "form_1p" : "habíamos conversado",
          "form_2p" : "habíais conversado",
          "form_3p" : "habían conversado"
        },
        "preterite" : {
          "form_1s" : "conversé",
          "form_2s" : "conversaste",
          "form_3s" : "conversó",
          "form_1p" : "conversamos",
          "form_2p" : "conversasteis",
          "form_3p" : "conversaron"
        },
        "future_perfect" : {
          "form_1s" : "habré conversado",
          "form_2s" : "habrás conversado",
          "form_3s" : "habrá conversado",
          "form_1p" : "habremos conversado",
          "form_2p" : "habréis conversado",
          "form_3p" : "habrán conversado"
        },
        "conditional perfect" : {
          "form_1s" : "habría conversado",
          "form_2s" : "habrías conversado",
          "form_3s" : "habría conversado",
          "form_1p" : "habríamos conversado",
          "form_2p" : "habríais conversado",
          "form_3p" : "habrían conversado"
        },
        "present" : {
          "form_1s" : "converso",
          "form_2s" : "conversas",
          "form_3s" : "conversa",
          "form_1p" : "conversamos",
          "form_2p" : "conversáis",
          "form_3p" : "conversan"
        },
        "future" : {
          "form_1s" : "conversaré",
          "form_2s" : "conversarás",
          "form_3s" : "conversará",
          "form_1p" : "conversaremos",
          "form_2p" : "conversaréis",
          "form_3p" : "conversarán"
        }
      },
      "subjunctive" : {
        "present" : {
          "form_1s" : "converse",
          "form_2s" : "converses",
          "form_3s" : "converse",
          "form_1p" : "conversemos",
          "form_2p" : "converséis",
          "form_3p" : "conversen"
        },
        "imperfect" : {
          "form_1s" : "conversara",
          "form_2s" : "conversaras",
          "form_3s" : "conversara",
          "form_1p" : "conversáramos",
          "form_2p" : "conversarais",
          "form_3p" : "conversaran"
        },
        "future" : {
          "form_1s" : "conversare",
          "form_2s" : "conversares",
          "form_3s" : "conversare",
          "form_1p" : "conversáremos",
          "form_2p" : "conversareis",
          "form_3p" : "conversaren"
        },
        "present_perfect" : {
          "form_1s" : "haya conversado",
          "form_2s" : "hayas conversado",
          "form_3s" : "haya conversado",
          "form_1p" : "hayamos conversado",
          "form_2p" : "hayáis conversado",
          "form_3p" : "hayan conversado"
        },
        "future_perfect" : {
          "form_1s" : "hubiere conversado",
          "form_2s" : "hubieres conversado",
          "form_3s" : "hubiere conversado",
          "form_1p" : "hubiéremos conversado",
          "form_2p" : "hubiereis conversado",
          "form_3p" : "hubieren conversado"
        },
        "past_perfect" : {
          "form_1s" : "hubiera conversado",
          "form_2s" : "hubieras conversado",
          "form_3s" : "hubiera conversado",
          "form_1p" : "hubiéramos conversado",
          "form_2p" : "hubierais conversado",
          "form_3p" : "hubieran conversado"
        }
      },
      "imperative_affirmative" : {
        "present" : {
          "form_1s" : "",
          "form_2s" : "conversa",
          "form_3s" : "conversad",
          "form_1p" : "",
          "form_2p" : "converse",
          "form_3p" : "conversen"
        }
      },
      "imperative_negative" : {
        "present" : {
          "form_1s" : "",
          "form_2s" : "no converses",
          "form_3s" : "no converséis",
          "form_1p" : "",
          "form_2p" : "no converse",
          "form_3p" : "no conversen"
        }
      }
    },
    "meta" : {
      "infinitive" : "conversar",
      "infinitive_english" : "to talk, converse; to tell, relate",
      "verb_english" : "Talk! Don't talk!",
      "gerund" : "conversando",
      "gerund_english" : "talking",
      "pastparticiple" : "conversado",
      "pastparticiple_english" : "talked"
    }
  },
  "felicitar" : {
    "useage" : {
      "indicative" : {
        "imperfect" : {
          "form_1s" : "felicitaba",
          "form_2s" : "felicitabas",
          "form_3s" : "felicitaba",
          "form_1p" : "felicitábamos",
          "form_2p" : "felicitabais",
          "form_3p" : "felicitaban"
        },
        "present_perfect" : {
          "form_1s" : "he felicitado",
          "form_2s" : "has felicitado",
          "form_3s" : "ha felicitado",
          "form_1p" : "hemos felicitado",
          "form_2p" : "habéis felicitado",
          "form_3p" : "han felicitado"
        },
        "conditional" : {
          "form_1s" : "felicitaría",
          "form_2s" : "felicitarías",
          "form_3s" : "felicitaría",
          "form_1p" : "felicitaríamos",
          "form_2p" : "felicitaríais",
          "form_3p" : "felicitarían"
        },
        "past_perfect" : {
          "form_1s" : "había felicitado",
          "form_2s" : "habías felicitado",
          "form_3s" : "había felicitado",
          "form_1p" : "habíamos felicitado",
          "form_2p" : "habíais felicitado",
          "form_3p" : "habían felicitado"
        },
        "preterite" : {
          "form_1s" : "felicité",
          "form_2s" : "felicitaste",
          "form_3s" : "felicitó",
          "form_1p" : "felicitamos",
          "form_2p" : "felicitasteis",
          "form_3p" : "felicitaron"
        },
        "future_perfect" : {
          "form_1s" : "habré felicitado",
          "form_2s" : "habrás felicitado",
          "form_3s" : "habrá felicitado",
          "form_1p" : "habremos felicitado",
          "form_2p" : "habréis felicitado",
          "form_3p" : "habrán felicitado"
        },
        "conditional perfect" : {
          "form_1s" : "habría felicitado",
          "form_2s" : "habrías felicitado",
          "form_3s" : "habría felicitado",
          "form_1p" : "habríamos felicitado",
          "form_2p" : "habríais felicitado",
          "form_3p" : "habrían felicitado"
        },
        "present" : {
          "form_1s" : "felicito",
          "form_2s" : "felicitas",
          "form_3s" : "felicita",
          "form_1p" : "felicitamos",
          "form_2p" : "felicitáis",
          "form_3p" : "felicitan"
        },
        "future" : {
          "form_1s" : "felicitaré",
          "form_2s" : "felicitarás",
          "form_3s" : "felicitará",
          "form_1p" : "felicitaremos",
          "form_2p" : "felicitaréis",
          "form_3p" : "felicitarán"
        }
      },
      "subjunctive" : {
        "present" : {
          "form_1s" : "felicite",
          "form_2s" : "felicites",
          "form_3s" : "felicite",
          "form_1p" : "felicitemos",
          "form_2p" : "felicitéis",
          "form_3p" : "feliciten"
        },
        "imperfect" : {
          "form_1s" : "felicitara",
          "form_2s" : "felicitaras",
          "form_3s" : "felicitara",
          "form_1p" : "felicitáramos",
          "form_2p" : "felicitarais",
          "form_3p" : "felicitaran"
        },
        "future" : {
          "form_1s" : "felicitare",
          "form_2s" : "felicitares",
          "form_3s" : "felicitare",
          "form_1p" : "felicitáremos",
          "form_2p" : "felicitareis",
          "form_3p" : "felicitaren"
        },
        "present_perfect" : {
          "form_1s" : "haya felicitado",
          "form_2s" : "hayas felicitado",
          "form_3s" : "haya felicitado",
          "form_1p" : "hayamos felicitado",
          "form_2p" : "hayáis felicitado",
          "form_3p" : "hayan felicitado"
        },
        "future_perfect" : {
          "form_1s" : "hubiere felicitado",
          "form_2s" : "hubieres felicitado",
          "form_3s" : "hubiere felicitado",
          "form_1p" : "hubiéremos felicitado",
          "form_2p" : "hubiereis felicitado",
          "form_3p" : "hubieren felicitado"
        },
        "past_perfect" : {
          "form_1s" : "hubiera felicitado",
          "form_2s" : "hubieras felicitado",
          "form_3s" : "hubiera felicitado",
          "form_1p" : "hubiéramos felicitado",
          "form_2p" : "hubierais felicitado",
          "form_3p" : "hubieran felicitado"
        }
      },
      "imperative_affirmative" : {
        "present" : {
          "form_1s" : "",
          "form_2s" : "felicita",
          "form_3s" : "felicitad",
          "form_1p" : "",
          "form_2p" : "felicite",
          "form_3p" : "feliciten"
        }
      },
      "imperative_negative" : {
        "present" : {
          "form_1s" : "",
          "form_2s" : "no felicites",
          "form_3s" : "no felicitéis",
          "form_1p" : "",
          "form_2p" : "no felicite",
          "form_3p" : "no feliciten"
        }
      }
    },
    "meta" : {
      "infinitive" : "felicitar",
      "infinitive_english" : "to congratulate",
      "verb_english" : "Congratulate! Don't congratulate!",
      "gerund" : "felicitando",
      "gerund_english" : "congratulating",
      "pastparticiple" : "felicitado",
      "pastparticiple_english" : "congratulated"
    }
  },
  "heredar" : {
    "useage" : {
      "indicative" : {
        "imperfect" : {
          "form_1s" : "heredaba",
          "form_2s" : "heredabas",
          "form_3s" : "heredaba",
          "form_1p" : "heredábamos",
          "form_2p" : "heredabais",
          "form_3p" : "heredaban"
        },
        "present_perfect" : {
          "form_1s" : "he heredado",
          "form_2s" : "has heredado",
          "form_3s" : "ha heredado",
          "form_1p" : "hemos heredado",
          "form_2p" : "habéis heredado",
          "form_3p" : "han heredado"
        },
        "conditional" : {
          "form_1s" : "heredaría",
          "form_2s" : "heredarías",
          "form_3s" : "heredaría",
          "form_1p" : "heredaríamos",
          "form_2p" : "heredaríais",
          "form_3p" : "heredarían"
        },
        "past_perfect" : {
          "form_1s" : "había heredado",
          "form_2s" : "habías heredado",
          "form_3s" : "había heredado",
          "form_1p" : "habíamos heredado",
          "form_2p" : "habíais heredado",
          "form_3p" : "habían heredado"
        },
        "preterite" : {
          "form_1s" : "heredé",
          "form_2s" : "heredaste",
          "form_3s" : "heredó",
          "form_1p" : "heredamos",
          "form_2p" : "heredasteis",
          "form_3p" : "heredaron"
        },
        "future_perfect" : {
          "form_1s" : "habré heredado",
          "form_2s" : "habrás heredado",
          "form_3s" : "habrá heredado",
          "form_1p" : "habremos heredado",
          "form_2p" : "habréis heredado",
          "form_3p" : "habrán heredado"
        },
        "conditional perfect" : {
          "form_1s" : "habría heredado",
          "form_2s" : "habrías heredado",
          "form_3s" : "habría heredado",
          "form_1p" : "habríamos heredado",
          "form_2p" : "habríais heredado",
          "form_3p" : "habrían heredado"
        },
        "present" : {
          "form_1s" : "heredo",
          "form_2s" : "heredas",
          "form_3s" : "hereda",
          "form_1p" : "heredamos",
          "form_2p" : "heredáis",
          "form_3p" : "heredan"
        },
        "future" : {
          "form_1s" : "heredaré",
          "form_2s" : "heredarás",
          "form_3s" : "heredará",
          "form_1p" : "heredaremos",
          "form_2p" : "heredaréis",
          "form_3p" : "heredarán"
        }
      },
      "subjunctive" : {
        "present" : {
          "form_1s" : "herede",
          "form_2s" : "heredes",
          "form_3s" : "herede",
          "form_1p" : "heredemos",
          "form_2p" : "heredéis",
          "form_3p" : "hereden"
        },
        "imperfect" : {
          "form_1s" : "heredara",
          "form_2s" : "heredaras",
          "form_3s" : "heredara",
          "form_1p" : "heredáramos",
          "form_2p" : "heredarais",
          "form_3p" : "heredaran"
        },
        "future" : {
          "form_1s" : "heredare",
          "form_2s" : "heredares",
          "form_3s" : "heredare",
          "form_1p" : "heredáremos",
          "form_2p" : "heredareis",
          "form_3p" : "heredaren"
        },
        "present_perfect" : {
          "form_1s" : "haya heredado",
          "form_2s" : "hayas heredado",
          "form_3s" : "haya heredado",
          "form_1p" : "hayamos heredado",
          "form_2p" : "hayáis heredado",
          "form_3p" : "hayan heredado"
        },
        "future_perfect" : {
          "form_1s" : "hubiere heredado",
          "form_2s" : "hubieres heredado",
          "form_3s" : "hubiere heredado",
          "form_1p" : "hubiéremos heredado",
          "form_2p" : "hubiereis heredado",
          "form_3p" : "hubieren heredado"
        },
        "past_perfect" : {
          "form_1s" : "hubiera heredado",
          "form_2s" : "hubieras heredado",
          "form_3s" : "hubiera heredado",
          "form_1p" : "hubiéramos heredado",
          "form_2p" : "hubierais heredado",
          "form_3p" : "hubieran heredado"
        }
      },
      "imperative_affirmative" : {
        "present" : {
          "form_1s" : "",
          "form_2s" : "hereda",
          "form_3s" : "heredad",
          "form_1p" : "",
          "form_2p" : "herede",
          "form_3p" : "hereden"
        }
      },
      "imperative_negative" : {
        "present" : {
          "form_1s" : "",
          "form_2s" : "no heredes",
          "form_3s" : "no heredéis",
          "form_1p" : "",
          "form_2p" : "no herede",
          "form_3p" : "no hereden"
        }
      }
    },
    "meta" : {
      "infinitive" : "heredar",
      "infinitive_english" : "to inherit",
      "verb_english" : "inherit! Don't inherit!",
      "gerund" : "heredando",
      "gerund_english" : "inheriting",
      "pastparticiple" : "heredado",
      "pastparticiple_english" : "inherited"
    }
  },
  "importar" : {
    "useage" : {
      "indicative" : {
        "imperfect" : {
          "form_1s" : "importaba",
          "form_2s" : "importabas",
          "form_3s" : "importaba",
          "form_1p" : "importábamos",
          "form_2p" : "importabais",
          "form_3p" : "importaban"
        },
        "present_perfect" : {
          "form_1s" : "he importado",
          "form_2s" : "has importado",
          "form_3s" : "ha importado",
          "form_1p" : "hemos importado",
          "form_2p" : "habéis importado",
          "form_3p" : "han importado"
        },
        "conditional" : {
          "form_1s" : "importaría",
          "form_2s" : "importarías",
          "form_3s" : "importaría",
          "form_1p" : "importaríamos",
          "form_2p" : "importaríais",
          "form_3p" : "importarían"
        },
        "past_perfect" : {
          "form_1s" : "había importado",
          "form_2s" : "habías importado",
          "form_3s" : "había importado",
          "form_1p" : "habíamos importado",
          "form_2p" : "habíais importado",
          "form_3p" : "habían importado"
        },
        "preterite" : {
          "form_1s" : "importé",
          "form_2s" : "importaste",
          "form_3s" : "importó",
          "form_1p" : "importamos",
          "form_2p" : "importasteis",
          "form_3p" : "importaron"
        },
        "future_perfect" : {
          "form_1s" : "habré importado",
          "form_2s" : "habrás importado",
          "form_3s" : "habrá importado",
          "form_1p" : "habremos importado",
          "form_2p" : "habréis importado",
          "form_3p" : "habrán importado"
        },
        "conditional perfect" : {
          "form_1s" : "habría importado",
          "form_2s" : "habrías importado",
          "form_3s" : "habría importado",
          "form_1p" : "habríamos importado",
          "form_2p" : "habríais importado",
          "form_3p" : "habrían importado"
        },
        "present" : {
          "form_1s" : "importo",
          "form_2s" : "importas",
          "form_3s" : "importa",
          "form_1p" : "importamos",
          "form_2p" : "importáis",
          "form_3p" : "importan"
        },
        "future" : {
          "form_1s" : "importaré",
          "form_2s" : "importarás",
          "form_3s" : "importará",
          "form_1p" : "importaremos",
          "form_2p" : "importaréis",
          "form_3p" : "importarán"
        }
      },
      "subjunctive" : {
        "present" : {
          "form_1s" : "importe",
          "form_2s" : "importes",
          "form_3s" : "importe",
          "form_1p" : "importemos",
          "form_2p" : "importéis",
          "form_3p" : "importen"
        },
        "imperfect" : {
          "form_1s" : "importara",
          "form_2s" : "importaras",
          "form_3s" : "importara",
          "form_1p" : "importáramos",
          "form_2p" : "importarais",
          "form_3p" : "importaran"
        },
        "future" : {
          "form_1s" : "importare",
          "form_2s" : "importares",
          "form_3s" : "importare",
          "form_1p" : "importáremos",
          "form_2p" : "importareis",
          "form_3p" : "importaren"
        },
        "present_perfect" : {
          "form_1s" : "haya importado",
          "form_2s" : "hayas importado",
          "form_3s" : "haya importado",
          "form_1p" : "hayamos importado",
          "form_2p" : "hayáis importado",
          "form_3p" : "hayan importado"
        },
        "future_perfect" : {
          "form_1s" : "hubiere importado",
          "form_2s" : "hubieres importado",
          "form_3s" : "hubiere importado",
          "form_1p" : "hubiéremos importado",
          "form_2p" : "hubiereis importado",
          "form_3p" : "hubieren importado"
        },
        "past_perfect" : {
          "form_1s" : "hubiera importado",
          "form_2s" : "hubieras importado",
          "form_3s" : "hubiera importado",
          "form_1p" : "hubiéramos importado",
          "form_2p" : "hubierais importado",
          "form_3p" : "hubieran importado"
        }
      },
      "imperative_affirmative" : {
        "present" : {
          "form_1s" : "",
          "form_2s" : "importa",
          "form_3s" : "importad",
          "form_1p" : "",
          "form_2p" : "importe",
          "form_3p" : "importen"
        }
      },
      "imperative_negative" : {
        "present" : {
          "form_1s" : "",
          "form_2s" : "no importes",
          "form_3s" : "no importéis",
          "form_1p" : "",
          "form_2p" : "no importe",
          "form_3p" : "no importen"
        }
      }
    },
    "meta" : {
      "infinitive" : "importar",
      "infinitive_english" : "to import",
      "verb_english" : "Import! Don't import!",
      "gerund" : "importando",
      "gerund_english" : "importing",
      "pastparticiple" : "importado",
      "pastparticiple_english" : "imported"
    }
  },
  "comunicar" : {
    "useage" : {
      "indicative" : {
        "imperfect" : {
          "form_1s" : "comunicaba",
          "form_2s" : "comunicabas",
          "form_3s" : "comunicaba",
          "form_1p" : "comunicábamos",
          "form_2p" : "comunicabais",
          "form_3p" : "comunicaban"
        },
        "present_perfect" : {
          "form_1s" : "he comunicado",
          "form_2s" : "has comunicado",
          "form_3s" : "ha comunicado",
          "form_1p" : "hemos comunicado",
          "form_2p" : "habéis comunicado",
          "form_3p" : "han comunicado"
        },
        "conditional" : {
          "form_1s" : "comunicaría",
          "form_2s" : "comunicarías",
          "form_3s" : "comunicaría",
          "form_1p" : "comunicaríamos",
          "form_2p" : "comunicaríais",
          "form_3p" : "comunicarían"
        },
        "past_perfect" : {
          "form_1s" : "había comunicado",
          "form_2s" : "habías comunicado",
          "form_3s" : "había comunicado",
          "form_1p" : "habíamos comunicado",
          "form_2p" : "habíais comunicado",
          "form_3p" : "habían comunicado"
        },
        "preterite" : {
          "form_1s" : "comuniqué",
          "form_2s" : "comunicaste",
          "form_3s" : "comunicó",
          "form_1p" : "comunicamos",
          "form_2p" : "comunicasteis",
          "form_3p" : "comunicaron"
        },
        "future_perfect" : {
          "form_1s" : "habré comunicado",
          "form_2s" : "habrás comunicado",
          "form_3s" : "habrá comunicado",
          "form_1p" : "habremos comunicado",
          "form_2p" : "habréis comunicado",
          "form_3p" : "habrán comunicado"
        },
        "conditional perfect" : {
          "form_1s" : "habría comunicado",
          "form_2s" : "habrías comunicado",
          "form_3s" : "habría comunicado",
          "form_1p" : "habríamos comunicado",
          "form_2p" : "habríais comunicado",
          "form_3p" : "habrían comunicado"
        },
        "present" : {
          "form_1s" : "comunico",
          "form_2s" : "comunicas",
          "form_3s" : "comunica",
          "form_1p" : "comunicamos",
          "form_2p" : "comunicáis",
          "form_3p" : "comunican"
        },
        "future" : {
          "form_1s" : "comunicaré",
          "form_2s" : "comunicarás",
          "form_3s" : "comunicará",
          "form_1p" : "comunicaremos",
          "form_2p" : "comunicaréis",
          "form_3p" : "comunicarán"
        }
      },
      "subjunctive" : {
        "present" : {
          "form_1s" : "comunique",
          "form_2s" : "comuniques",
          "form_3s" : "comunique",
          "form_1p" : "comuniquemos",
          "form_2p" : "comuniquéis",
          "form_3p" : "comuniquen"
        },
        "imperfect" : {
          "form_1s" : "comunicara",
          "form_2s" : "comunicaras",
          "form_3s" : "comunicara",
          "form_1p" : "comunicáramos",
          "form_2p" : "comunicarais",
          "form_3p" : "comunicaran"
        },
        "future" : {
          "form_1s" : "comunicare",
          "form_2s" : "comunicares",
          "form_3s" : "comunicare",
          "form_1p" : "comunicáremos",
          "form_2p" : "comunicareis",
          "form_3p" : "comunicaren"
        },
        "present_perfect" : {
          "form_1s" : "haya comunicado",
          "form_2s" : "hayas comunicado",
          "form_3s" : "haya comunicado",
          "form_1p" : "hayamos comunicado",
          "form_2p" : "hayáis comunicado",
          "form_3p" : "hayan comunicado"
        },
        "future_perfect" : {
          "form_1s" : "hubiere comunicado",
          "form_2s" : "hubieres comunicado",
          "form_3s" : "hubiere comunicado",
          "form_1p" : "hubiéremos comunicado",
          "form_2p" : "hubiereis comunicado",
          "form_3p" : "hubieren comunicado"
        },
        "past_perfect" : {
          "form_1s" : "hubiera comunicado",
          "form_2s" : "hubieras comunicado",
          "form_3s" : "hubiera comunicado",
          "form_1p" : "hubiéramos comunicado",
          "form_2p" : "hubierais comunicado",
          "form_3p" : "hubieran comunicado"
        }
      },
      "imperative_affirmative" : {
        "present" : {
          "form_1s" : "",
          "form_2s" : "comunica",
          "form_3s" : "comunicad",
          "form_1p" : "",
          "form_2p" : "comunique",
          "form_3p" : "comuniquen"
        }
      },
      "imperative_negative" : {
        "present" : {
          "form_1s" : "",
          "form_2s" : "no comuniques",
          "form_3s" : "no comuniquéis",
          "form_1p" : "",
          "form_2p" : "no comunique",
          "form_3p" : "no comuniquen"
        }
      }
    },
    "meta" : {
      "infinitive" : "comunicar",
      "infinitive_english" : "to communicate, transmit, tell, pass on",
      "verb_english" : "communicate! Don't communicate!",
      "gerund" : "comunicando",
      "gerund_english" : "communicating",
      "pastparticiple" : "comunicado",
      "pastparticiple_english" : "communicated"
    }
  },
  "repetir" : {
    "useage" : {
      "indicative" : {
        "imperfect" : {
          "form_1s" : "repetía",
          "form_2s" : "repetías",
          "form_3s" : "repetía",
          "form_1p" : "repetíamos",
          "form_2p" : "repetíais",
          "form_3p" : "repetían"
        },
        "present_perfect" : {
          "form_1s" : "he repetido",
          "form_2s" : "has repetido",
          "form_3s" : "ha repetido",
          "form_1p" : "hemos repetido",
          "form_2p" : "habéis repetido",
          "form_3p" : "han repetido"
        },
        "conditional" : {
          "form_1s" : "repetiría",
          "form_2s" : "repetirías",
          "form_3s" : "repetiría",
          "form_1p" : "repetiríamos",
          "form_2p" : "repetiríais",
          "form_3p" : "repetirían"
        },
        "past_perfect" : {
          "form_1s" : "había repetido",
          "form_2s" : "habías repetido",
          "form_3s" : "había repetido",
          "form_1p" : "habíamos repetido",
          "form_2p" : "habíais repetido",
          "form_3p" : "habían repetido"
        },
        "preterite" : {
          "form_1s" : "repetí",
          "form_2s" : "repetiste",
          "form_3s" : "repitió",
          "form_1p" : "repetimos",
          "form_2p" : "repetisteis",
          "form_3p" : "repitieron"
        },
        "future_perfect" : {
          "form_1s" : "habré repetido",
          "form_2s" : "habrás repetido",
          "form_3s" : "habrá repetido",
          "form_1p" : "habremos repetido",
          "form_2p" : "habréis repetido",
          "form_3p" : "habrán repetido"
        },
        "conditional perfect" : {
          "form_1s" : "habría repetido",
          "form_2s" : "habrías repetido",
          "form_3s" : "habría repetido",
          "form_1p" : "habríamos repetido",
          "form_2p" : "habríais repetido",
          "form_3p" : "habrían repetido"
        },
        "present" : {
          "form_1s" : "repito",
          "form_2s" : "repites",
          "form_3s" : "repite",
          "form_1p" : "repetimos",
          "form_2p" : "repetís",
          "form_3p" : "repiten"
        },
        "future" : {
          "form_1s" : "repetiré",
          "form_2s" : "repetirás",
          "form_3s" : "repetirá",
          "form_1p" : "repetiremos",
          "form_2p" : "repetiréis",
          "form_3p" : "repetirán"
        }
      },
      "subjunctive" : {
        "present" : {
          "form_1s" : "repita",
          "form_2s" : "repitas",
          "form_3s" : "repita",
          "form_1p" : "repitamos",
          "form_2p" : "repitáis",
          "form_3p" : "repitan"
        },
        "imperfect" : {
          "form_1s" : "repitiera",
          "form_2s" : "repitieras",
          "form_3s" : "repitiera",
          "form_1p" : "repitiéramos",
          "form_2p" : "repitierais",
          "form_3p" : "repitieran"
        },
        "future" : {
          "form_1s" : "repitiere",
          "form_2s" : "repitieres",
          "form_3s" : "repitiere",
          "form_1p" : "repitiéremos",
          "form_2p" : "repitiereis",
          "form_3p" : "repitieren"
        },
        "present_perfect" : {
          "form_1s" : "haya repetido",
          "form_2s" : "hayas repetido",
          "form_3s" : "haya repetido",
          "form_1p" : "hayamos repetido",
          "form_2p" : "hayáis repetido",
          "form_3p" : "hayan repetido"
        },
        "future_perfect" : {
          "form_1s" : "hubiere repetido",
          "form_2s" : "hubieres repetido",
          "form_3s" : "hubiere repetido",
          "form_1p" : "hubiéremos repetido",
          "form_2p" : "hubiereis repetido",
          "form_3p" : "hubieren repetido"
        },
        "past_perfect" : {
          "form_1s" : "hubiera repetido",
          "form_2s" : "hubieras repetido",
          "form_3s" : "hubiera repetido",
          "form_1p" : "hubiéramos repetido",
          "form_2p" : "hubierais repetido",
          "form_3p" : "hubieran repetido"
        }
      },
      "imperative_affirmative" : {
        "present" : {
          "form_1s" : "",
          "form_2s" : "repite",
          "form_3s" : "repetid",
          "form_1p" : "",
          "form_2p" : "repita",
          "form_3p" : "repitan"
        }
      },
      "imperative_negative" : {
        "present" : {
          "form_1s" : "",
          "form_2s" : "no repitas",
          "form_3s" : "no repitáis",
          "form_1p" : "",
          "form_2p" : "no repita",
          "form_3p" : "no repitan"
        }
      }
    },
    "meta" : {
      "infinitive" : "repetir",
      "infinitive_english" : "to repeat",
      "verb_english" : "Repeat! Don't repeat!",
      "gerund" : "repitiendo",
      "gerund_english" : "repeating",
      "pastparticiple" : "repetido",
      "pastparticiple_english" : "repeated"
    }
  },
  "robar" : {
    "useage" : {
      "indicative" : {
        "imperfect" : {
          "form_1s" : "robaba",
          "form_2s" : "robabas",
          "form_3s" : "robaba",
          "form_1p" : "robábamos",
          "form_2p" : "robabais",
          "form_3p" : "robaban"
        },
        "present_perfect" : {
          "form_1s" : "he robado",
          "form_2s" : "has robado",
          "form_3s" : "ha robado",
          "form_1p" : "hemos robado",
          "form_2p" : "habéis robado",
          "form_3p" : "han robado"
        },
        "conditional" : {
          "form_1s" : "robaría",
          "form_2s" : "robarías",
          "form_3s" : "robaría",
          "form_1p" : "robaríamos",
          "form_2p" : "robaríais",
          "form_3p" : "robarían"
        },
        "past_perfect" : {
          "form_1s" : "había robado",
          "form_2s" : "habías robado",
          "form_3s" : "había robado",
          "form_1p" : "habíamos robado",
          "form_2p" : "habíais robado",
          "form_3p" : "habían robado"
        },
        "preterite" : {
          "form_1s" : "robé",
          "form_2s" : "robaste",
          "form_3s" : "robó",
          "form_1p" : "robamos",
          "form_2p" : "robasteis",
          "form_3p" : "robaron"
        },
        "future_perfect" : {
          "form_1s" : "habré robado",
          "form_2s" : "habrás robado",
          "form_3s" : "habrá robado",
          "form_1p" : "habremos robado",
          "form_2p" : "habréis robado",
          "form_3p" : "habrán robado"
        },
        "conditional perfect" : {
          "form_1s" : "habría robado",
          "form_2s" : "habrías robado",
          "form_3s" : "habría robado",
          "form_1p" : "habríamos robado",
          "form_2p" : "habríais robado",
          "form_3p" : "habrían robado"
        },
        "present" : {
          "form_1s" : "robo",
          "form_2s" : "robas",
          "form_3s" : "roba",
          "form_1p" : "robamos",
          "form_2p" : "robáis",
          "form_3p" : "roban"
        },
        "future" : {
          "form_1s" : "robaré",
          "form_2s" : "robarás",
          "form_3s" : "robará",
          "form_1p" : "robaremos",
          "form_2p" : "robaréis",
          "form_3p" : "robarán"
        }
      },
      "subjunctive" : {
        "present" : {
          "form_1s" : "robe",
          "form_2s" : "robes",
          "form_3s" : "robe",
          "form_1p" : "robemos",
          "form_2p" : "robéis",
          "form_3p" : "roben"
        },
        "imperfect" : {
          "form_1s" : "robara",
          "form_2s" : "robaras",
          "form_3s" : "robara",
          "form_1p" : "robáramos",
          "form_2p" : "robarais",
          "form_3p" : "robaran"
        },
        "future" : {
          "form_1s" : "robare",
          "form_2s" : "robares",
          "form_3s" : "robare",
          "form_1p" : "robáremos",
          "form_2p" : "robareis",
          "form_3p" : "robaren"
        },
        "present_perfect" : {
          "form_1s" : "haya robado",
          "form_2s" : "hayas robado",
          "form_3s" : "haya robado",
          "form_1p" : "hayamos robado",
          "form_2p" : "hayáis robado",
          "form_3p" : "hayan robado"
        },
        "future_perfect" : {
          "form_1s" : "hubiere robado",
          "form_2s" : "hubieres robado",
          "form_3s" : "hubiere robado",
          "form_1p" : "hubiéremos robado",
          "form_2p" : "hubiereis robado",
          "form_3p" : "hubieren robado"
        },
        "past_perfect" : {
          "form_1s" : "hubiera robado",
          "form_2s" : "hubieras robado",
          "form_3s" : "hubiera robado",
          "form_1p" : "hubiéramos robado",
          "form_2p" : "hubierais robado",
          "form_3p" : "hubieran robado"
        }
      },
      "imperative_affirmative" : {
        "present" : {
          "form_1s" : "",
          "form_2s" : "roba",
          "form_3s" : "robad",
          "form_1p" : "",
          "form_2p" : "robe",
          "form_3p" : "roben"
        }
      },
      "imperative_negative" : {
        "present" : {
          "form_1s" : "",
          "form_2s" : "no robes",
          "form_3s" : "no robéis",
          "form_1p" : "",
          "form_2p" : "no robe",
          "form_3p" : "no roben"
        }
      }
    },
    "meta" : {
      "infinitive" : "robar",
      "infinitive_english" : "to rob, steal, burgle, break into",
      "verb_english" : "Rob! Don't rob!",
      "gerund" : "robando",
      "gerund_english" : "robbing",
      "pastparticiple" : "robado",
      "pastparticiple_english" : "robbed"
    }
  },
  "dirigir" : {
    "useage" : {
      "indicative" : {
        "imperfect" : {
          "form_1s" : "dirigía",
          "form_2s" : "dirigías",
          "form_3s" : "dirigía",
          "form_1p" : "dirigíamos",
          "form_2p" : "dirigíais",
          "form_3p" : "dirigían"
        },
        "present_perfect" : {
          "form_1s" : "he dirigido",
          "form_2s" : "has dirigido",
          "form_3s" : "ha dirigido",
          "form_1p" : "hemos dirigido",
          "form_2p" : "habéis dirigido",
          "form_3p" : "han dirigido"
        },
        "conditional" : {
          "form_1s" : "dirigiría",
          "form_2s" : "dirigirías",
          "form_3s" : "dirigiría",
          "form_1p" : "dirigiríamos",
          "form_2p" : "dirigiríais",
          "form_3p" : "dirigirían"
        },
        "past_perfect" : {
          "form_1s" : "había dirigido",
          "form_2s" : "habías dirigido",
          "form_3s" : "había dirigido",
          "form_1p" : "habíamos dirigido",
          "form_2p" : "habíais dirigido",
          "form_3p" : "habían dirigido"
        },
        "preterite" : {
          "form_1s" : "dirigí",
          "form_2s" : "dirigiste",
          "form_3s" : "dirigió",
          "form_1p" : "dirigimos",
          "form_2p" : "dirigisteis",
          "form_3p" : "dirigieron"
        },
        "future_perfect" : {
          "form_1s" : "habré dirigido",
          "form_2s" : "habrás dirigido",
          "form_3s" : "habrá dirigido",
          "form_1p" : "habremos dirigido",
          "form_2p" : "habréis dirigido",
          "form_3p" : "habrán dirigido"
        },
        "conditional perfect" : {
          "form_1s" : "habría dirigido",
          "form_2s" : "habrías dirigido",
          "form_3s" : "habría dirigido",
          "form_1p" : "habríamos dirigido",
          "form_2p" : "habríais dirigido",
          "form_3p" : "habrían dirigido"
        },
        "present" : {
          "form_1s" : "dirijo",
          "form_2s" : "diriges",
          "form_3s" : "dirige",
          "form_1p" : "dirigimos",
          "form_2p" : "dirigís",
          "form_3p" : "dirigen"
        },
        "future" : {
          "form_1s" : "dirigiré",
          "form_2s" : "dirigirás",
          "form_3s" : "dirigirá",
          "form_1p" : "dirigiremos",
          "form_2p" : "dirigiréis",
          "form_3p" : "dirigirán"
        }
      },
      "subjunctive" : {
        "present" : {
          "form_1s" : "dirija",
          "form_2s" : "dirijas",
          "form_3s" : "dirija",
          "form_1p" : "dirijamos",
          "form_2p" : "dirijáis",
          "form_3p" : "dirijan"
        },
        "imperfect" : {
          "form_1s" : "dirigiera",
          "form_2s" : "dirigieras",
          "form_3s" : "dirigiera",
          "form_1p" : "dirigiéramos",
          "form_2p" : "dirigierais",
          "form_3p" : "dirigieran"
        },
        "future" : {
          "form_1s" : "dirigiere",
          "form_2s" : "dirigieres",
          "form_3s" : "dirigiere",
          "form_1p" : "dirigiéremos",
          "form_2p" : "dirigiereis",
          "form_3p" : "dirigieren"
        },
        "present_perfect" : {
          "form_1s" : "haya dirigido",
          "form_2s" : "hayas dirigido",
          "form_3s" : "haya dirigido",
          "form_1p" : "hayamos dirigido",
          "form_2p" : "hayáis dirigido",
          "form_3p" : "hayan dirigido"
        },
        "future_perfect" : {
          "form_1s" : "hubiere dirigido",
          "form_2s" : "hubieres dirigido",
          "form_3s" : "hubiere dirigido",
          "form_1p" : "hubiéremos dirigido",
          "form_2p" : "hubiereis dirigido",
          "form_3p" : "hubieren dirigido"
        },
        "past_perfect" : {
          "form_1s" : "hubiera dirigido",
          "form_2s" : "hubieras dirigido",
          "form_3s" : "hubiera dirigido",
          "form_1p" : "hubiéramos dirigido",
          "form_2p" : "hubierais dirigido",
          "form_3p" : "hubieran dirigido"
        }
      },
      "imperative_affirmative" : {
        "present" : {
          "form_1s" : "",
          "form_2s" : "dirige",
          "form_3s" : "dirigid",
          "form_1p" : "",
          "form_2p" : "dirija",
          "form_3p" : "dirijan"
        }
      },
      "imperative_negative" : {
        "present" : {
          "form_1s" : "",
          "form_2s" : "no dirijas",
          "form_3s" : "no dirijáis",
          "form_1p" : "",
          "form_2p" : "no dirija",
          "form_3p" : "no dirijan"
        }
      }
    },
    "meta" : {
      "infinitive" : "dirigir",
      "infinitive_english" : "to direct",
      "verb_english" : "Direct! Don't direct!",
      "gerund" : "dirigiendo",
      "gerund_english" : "directing",
      "pastparticiple" : "dirigido",
      "pastparticiple_english" : "directed"
    }
  },
  "limpiar" : {
    "useage" : {
      "indicative" : {
        "imperfect" : {
          "form_1s" : "limpiaba",
          "form_2s" : "limpiabas",
          "form_3s" : "limpiaba",
          "form_1p" : "limpiábamos",
          "form_2p" : "limpiabais",
          "form_3p" : "limpiaban"
        },
        "present_perfect" : {
          "form_1s" : "he limpiado",
          "form_2s" : "has limpiado",
          "form_3s" : "ha limpiado",
          "form_1p" : "hemos limpiado",
          "form_2p" : "habéis limpiado",
          "form_3p" : "han limpiado"
        },
        "conditional" : {
          "form_1s" : "limpiaría",
          "form_2s" : "limpiarías",
          "form_3s" : "limpiaría",
          "form_1p" : "limpiaríamos",
          "form_2p" : "limpiaríais",
          "form_3p" : "limpiarían"
        },
        "past_perfect" : {
          "form_1s" : "había limpiado",
          "form_2s" : "habías limpiado",
          "form_3s" : "había limpiado",
          "form_1p" : "habíamos limpiado",
          "form_2p" : "habíais limpiado",
          "form_3p" : "habían limpiado"
        },
        "preterite" : {
          "form_1s" : "limpié",
          "form_2s" : "limpiaste",
          "form_3s" : "limpió",
          "form_1p" : "limpiamos",
          "form_2p" : "limpiasteis",
          "form_3p" : "limpiaron"
        },
        "future_perfect" : {
          "form_1s" : "habré limpiado",
          "form_2s" : "habrás limpiado",
          "form_3s" : "habrá limpiado",
          "form_1p" : "habremos limpiado",
          "form_2p" : "habréis limpiado",
          "form_3p" : "habrán limpiado"
        },
        "conditional perfect" : {
          "form_1s" : "habría limpiado",
          "form_2s" : "habrías limpiado",
          "form_3s" : "habría limpiado",
          "form_1p" : "habríamos limpiado",
          "form_2p" : "habríais limpiado",
          "form_3p" : "habrían limpiado"
        },
        "present" : {
          "form_1s" : "limpio",
          "form_2s" : "limpias",
          "form_3s" : "limpia",
          "form_1p" : "limpiamos",
          "form_2p" : "limpiáis",
          "form_3p" : "limpian"
        },
        "future" : {
          "form_1s" : "limpiaré",
          "form_2s" : "limpiarás",
          "form_3s" : "limpiará",
          "form_1p" : "limpiaremos",
          "form_2p" : "limpiaréis",
          "form_3p" : "limpiarán"
        }
      },
      "subjunctive" : {
        "present" : {
          "form_1s" : "limpie",
          "form_2s" : "limpies",
          "form_3s" : "limpie",
          "form_1p" : "limpiemos",
          "form_2p" : "limpiéis",
          "form_3p" : "limpien"
        },
        "imperfect" : {
          "form_1s" : "limpiara",
          "form_2s" : "limpiaras",
          "form_3s" : "limpiara",
          "form_1p" : "limpiáramos",
          "form_2p" : "limpiarais",
          "form_3p" : "limpiaran"
        },
        "future" : {
          "form_1s" : "limpiare",
          "form_2s" : "limpiares",
          "form_3s" : "limpiare",
          "form_1p" : "limpiáremos",
          "form_2p" : "limpiareis",
          "form_3p" : "limpiaren"
        },
        "present_perfect" : {
          "form_1s" : "haya limpiado",
          "form_2s" : "hayas limpiado",
          "form_3s" : "haya limpiado",
          "form_1p" : "hayamos limpiado",
          "form_2p" : "hayáis limpiado",
          "form_3p" : "hayan limpiado"
        },
        "future_perfect" : {
          "form_1s" : "hubiere limpiado",
          "form_2s" : "hubieres limpiado",
          "form_3s" : "hubiere limpiado",
          "form_1p" : "hubiéremos limpiado",
          "form_2p" : "hubiereis limpiado",
          "form_3p" : "hubieren limpiado"
        },
        "past_perfect" : {
          "form_1s" : "hubiera limpiado",
          "form_2s" : "hubieras limpiado",
          "form_3s" : "hubiera limpiado",
          "form_1p" : "hubiéramos limpiado",
          "form_2p" : "hubierais limpiado",
          "form_3p" : "hubieran limpiado"
        }
      },
      "imperative_affirmative" : {
        "present" : {
          "form_1s" : "",
          "form_2s" : "limpia",
          "form_3s" : "limpiad",
          "form_1p" : "",
          "form_2p" : "limpie",
          "form_3p" : "limpien"
        }
      },
      "imperative_negative" : {
        "present" : {
          "form_1s" : "",
          "form_2s" : "no limpies",
          "form_3s" : "no limpiéis",
          "form_1p" : "",
          "form_2p" : "no limpie",
          "form_3p" : "no limpien"
        }
      }
    },
    "meta" : {
      "infinitive" : "limpiar",
      "infinitive_english" : "to clean",
      "verb_english" : "Clean! Don't clean!",
      "gerund" : "limpiando",
      "gerund_english" : "cleaning",
      "pastparticiple" : "limpiado",
      "pastparticiple_english" : "cleaned"
    }
  },
  "atravesar" : {
    "useage" : {
      "indicative" : {
        "imperfect" : {
          "form_1s" : "atravesaba",
          "form_2s" : "atravesabas",
          "form_3s" : "atravesaba",
          "form_1p" : "atravesábamos",
          "form_2p" : "atravesabais",
          "form_3p" : "atravesaban"
        },
        "present_perfect" : {
          "form_1s" : "he atravesado",
          "form_2s" : "has atravesado",
          "form_3s" : "ha atravesado",
          "form_1p" : "hemos atravesado",
          "form_2p" : "habéis atravesado",
          "form_3p" : "han atravesado"
        },
        "conditional" : {
          "form_1s" : "atravesaría",
          "form_2s" : "atravesarías",
          "form_3s" : "atravesaría",
          "form_1p" : "atravesaríamos",
          "form_2p" : "atravesaríais",
          "form_3p" : "atravesarían"
        },
        "past_perfect" : {
          "form_1s" : "había atravesado",
          "form_2s" : "habías atravesado",
          "form_3s" : "había atravesado",
          "form_1p" : "habíamos atravesado",
          "form_2p" : "habíais atravesado",
          "form_3p" : "habían atravesado"
        },
        "preterite" : {
          "form_1s" : "atravesé",
          "form_2s" : "atravesaste",
          "form_3s" : "atravesó",
          "form_1p" : "atravesamos",
          "form_2p" : "atravesasteis",
          "form_3p" : "atravesaron"
        },
        "future_perfect" : {
          "form_1s" : "habré atravesado",
          "form_2s" : "habrás atravesado",
          "form_3s" : "habrá atravesado",
          "form_1p" : "habremos atravesado",
          "form_2p" : "habréis atravesado",
          "form_3p" : "habrán atravesado"
        },
        "conditional perfect" : {
          "form_1s" : "habría atravesado",
          "form_2s" : "habrías atravesado",
          "form_3s" : "habría atravesado",
          "form_1p" : "habríamos atravesado",
          "form_2p" : "habríais atravesado",
          "form_3p" : "habrían atravesado"
        },
        "present" : {
          "form_1s" : "atravieso",
          "form_2s" : "atraviesas",
          "form_3s" : "atraviesa",
          "form_1p" : "atravesamos",
          "form_2p" : "atravesáis",
          "form_3p" : "atraviesan"
        },
        "future" : {
          "form_1s" : "atravesaré",
          "form_2s" : "atravesarás",
          "form_3s" : "atravesará",
          "form_1p" : "atravesaremos",
          "form_2p" : "atravesaréis",
          "form_3p" : "atravesarán"
        }
      },
      "subjunctive" : {
        "present" : {
          "form_1s" : "atraviese",
          "form_2s" : "atravieses",
          "form_3s" : "atraviese",
          "form_1p" : "atravesemos",
          "form_2p" : "atraveséis",
          "form_3p" : "atraviesen"
        },
        "imperfect" : {
          "form_1s" : "atravesara",
          "form_2s" : "atravesaras",
          "form_3s" : "atravesara",
          "form_1p" : "atravesáramos",
          "form_2p" : "atravesarais",
          "form_3p" : "atravesaran"
        },
        "future" : {
          "form_1s" : "atravesare",
          "form_2s" : "atravesares",
          "form_3s" : "atravesare",
          "form_1p" : "atravesáremos",
          "form_2p" : "atravesareis",
          "form_3p" : "atravesaren"
        },
        "present_perfect" : {
          "form_1s" : "haya atravesado",
          "form_2s" : "hayas atravesado",
          "form_3s" : "haya atravesado",
          "form_1p" : "hayamos atravesado",
          "form_2p" : "hayáis atravesado",
          "form_3p" : "hayan atravesado"
        },
        "future_perfect" : {
          "form_1s" : "hubiere atravesado",
          "form_2s" : "hubieres atravesado",
          "form_3s" : "hubiere atravesado",
          "form_1p" : "hubiéremos atravesado",
          "form_2p" : "hubiereis atravesado",
          "form_3p" : "hubieren atravesado"
        },
        "past_perfect" : {
          "form_1s" : "hubiera atravesado",
          "form_2s" : "hubieras atravesado",
          "form_3s" : "hubiera atravesado",
          "form_1p" : "hubiéramos atravesado",
          "form_2p" : "hubierais atravesado",
          "form_3p" : "hubieran atravesado"
        }
      },
      "imperative_affirmative" : {
        "present" : {
          "form_1s" : "",
          "form_2s" : "atraviesa",
          "form_3s" : "atravesad",
          "form_1p" : "",
          "form_2p" : "atraviese",
          "form_3p" : "atraviesen"
        }
      },
      "imperative_negative" : {
        "present" : {
          "form_1s" : "",
          "form_2s" : "no atravieses",
          "form_3s" : "no atraveséis",
          "form_1p" : "",
          "form_2p" : "no atraviese",
          "form_3p" : "no atraviesen"
        }
      }
    },
    "meta" : {
      "infinitive" : "atravesar",
      "infinitive_english" : "to cross, cross over, go across, go over, pass through",
      "verb_english" : "Cross! Don't cross!",
      "gerund" : "atravesando",
      "gerund_english" : "crossing",
      "pastparticiple" : "atravesado",
      "pastparticiple_english" : "crossed"
    }
  },
  "establecer" : {
    "useage" : {
      "indicative" : {
        "imperfect" : {
          "form_1s" : "establecía",
          "form_2s" : "establecías",
          "form_3s" : "establecía",
          "form_1p" : "establecíamos",
          "form_2p" : "establecíais",
          "form_3p" : "establecían"
        },
        "present_perfect" : {
          "form_1s" : "he establecido",
          "form_2s" : "has establecido",
          "form_3s" : "ha establecido",
          "form_1p" : "hemos establecido",
          "form_2p" : "habéis establecido",
          "form_3p" : "han establecido"
        },
        "conditional" : {
          "form_1s" : "establecería",
          "form_2s" : "establecerías",
          "form_3s" : "establecería",
          "form_1p" : "estableceríamos",
          "form_2p" : "estableceríais",
          "form_3p" : "establecerían"
        },
        "past_perfect" : {
          "form_1s" : "había establecido",
          "form_2s" : "habías establecido",
          "form_3s" : "había establecido",
          "form_1p" : "habíamos establecido",
          "form_2p" : "habíais establecido",
          "form_3p" : "habían establecido"
        },
        "preterite" : {
          "form_1s" : "establecí",
          "form_2s" : "estableciste",
          "form_3s" : "estableció",
          "form_1p" : "establecimos",
          "form_2p" : "establecisteis",
          "form_3p" : "establecieron"
        },
        "future_perfect" : {
          "form_1s" : "habré establecido",
          "form_2s" : "habrás establecido",
          "form_3s" : "habrá establecido",
          "form_1p" : "habremos establecido",
          "form_2p" : "habréis establecido",
          "form_3p" : "habrán establecido"
        },
        "conditional perfect" : {
          "form_1s" : "habría establecido",
          "form_2s" : "habrías establecido",
          "form_3s" : "habría establecido",
          "form_1p" : "habríamos establecido",
          "form_2p" : "habríais establecido",
          "form_3p" : "habrían establecido"
        },
        "present" : {
          "form_1s" : "establezco",
          "form_2s" : "estableces",
          "form_3s" : "establece",
          "form_1p" : "establecemos",
          "form_2p" : "establecéis",
          "form_3p" : "establecen"
        },
        "future" : {
          "form_1s" : "estableceré",
          "form_2s" : "establecerás",
          "form_3s" : "establecerá",
          "form_1p" : "estableceremos",
          "form_2p" : "estableceréis",
          "form_3p" : "establecerán"
        }
      },
      "subjunctive" : {
        "present" : {
          "form_1s" : "establezca",
          "form_2s" : "establezcas",
          "form_3s" : "establezca",
          "form_1p" : "establezcamos",
          "form_2p" : "establezcáis",
          "form_3p" : "establezcan"
        },
        "imperfect" : {
          "form_1s" : "estableciera",
          "form_2s" : "establecieras",
          "form_3s" : "estableciera",
          "form_1p" : "estableciéramos",
          "form_2p" : "establecierais",
          "form_3p" : "establecieran"
        },
        "future" : {
          "form_1s" : "estableciere",
          "form_2s" : "establecieres",
          "form_3s" : "estableciere",
          "form_1p" : "estableciéremos",
          "form_2p" : "estableciereis",
          "form_3p" : "establecieren"
        },
        "present_perfect" : {
          "form_1s" : "haya establecido",
          "form_2s" : "hayas establecido",
          "form_3s" : "haya establecido",
          "form_1p" : "hayamos establecido",
          "form_2p" : "hayáis establecido",
          "form_3p" : "hayan establecido"
        },
        "future_perfect" : {
          "form_1s" : "hubiere establecido",
          "form_2s" : "hubieres establecido",
          "form_3s" : "hubiere establecido",
          "form_1p" : "hubiéremos establecido",
          "form_2p" : "hubiereis establecido",
          "form_3p" : "hubieren establecido"
        },
        "past_perfect" : {
          "form_1s" : "hubiera establecido",
          "form_2s" : "hubieras establecido",
          "form_3s" : "hubiera establecido",
          "form_1p" : "hubiéramos establecido",
          "form_2p" : "hubierais establecido",
          "form_3p" : "hubieran establecido"
        }
      },
      "imperative_affirmative" : {
        "present" : {
          "form_1s" : "",
          "form_2s" : "establece",
          "form_3s" : "estableced",
          "form_1p" : "",
          "form_2p" : "establezca",
          "form_3p" : "establezcan"
        }
      },
      "imperative_negative" : {
        "present" : {
          "form_1s" : "",
          "form_2s" : "no establezcas",
          "form_3s" : "no establezcáis",
          "form_1p" : "",
          "form_2p" : "no establezca",
          "form_3p" : "no establezcan"
        }
      }
    },
    "meta" : {
      "infinitive" : "establecer",
      "infinitive_english" : "to establish",
      "verb_english" : "Establish! Don't establish!",
      "gerund" : "estableciendo",
      "gerund_english" : "establishing",
      "pastparticiple" : "establecido",
      "pastparticiple_english" : "established"
    }
  },
  "reñir" : {
    "useage" : {
      "indicative" : {
        "imperfect" : {
          "form_1s" : "reñía",
          "form_2s" : "reñías",
          "form_3s" : "reñía",
          "form_1p" : "reñíamos",
          "form_2p" : "reñíais",
          "form_3p" : "reñían"
        },
        "present_perfect" : {
          "form_1s" : "he reñido",
          "form_2s" : "has reñido",
          "form_3s" : "ha reñido",
          "form_1p" : "hemos reñido",
          "form_2p" : "habéis reñido",
          "form_3p" : "han reñido"
        },
        "conditional" : {
          "form_1s" : "reñiría",
          "form_2s" : "reñirías",
          "form_3s" : "reñiría",
          "form_1p" : "reñiríamos",
          "form_2p" : "reñiríais",
          "form_3p" : "reñirían"
        },
        "past_perfect" : {
          "form_1s" : "había reñido",
          "form_2s" : "habías reñido",
          "form_3s" : "había reñido",
          "form_1p" : "habíamos reñido",
          "form_2p" : "habíais reñido",
          "form_3p" : "habían reñido"
        },
        "preterite" : {
          "form_1s" : "reñí",
          "form_2s" : "reñiste",
          "form_3s" : "riñó",
          "form_1p" : "reñimos",
          "form_2p" : "reñisteis",
          "form_3p" : "riñeron"
        },
        "future_perfect" : {
          "form_1s" : "habré reñido",
          "form_2s" : "habrás reñido",
          "form_3s" : "habrá reñido",
          "form_1p" : "habremos reñido",
          "form_2p" : "habréis reñido",
          "form_3p" : "habrán reñido"
        },
        "conditional perfect" : {
          "form_1s" : "habría reñido",
          "form_2s" : "habrías reñido",
          "form_3s" : "habría reñido",
          "form_1p" : "habríamos reñido",
          "form_2p" : "habríais reñido",
          "form_3p" : "habrían reñido"
        },
        "present" : {
          "form_1s" : "riño",
          "form_2s" : "riñes",
          "form_3s" : "riñe",
          "form_1p" : "reñimos",
          "form_2p" : "reñís",
          "form_3p" : "riñen"
        },
        "future" : {
          "form_1s" : "reñiré",
          "form_2s" : "reñirás",
          "form_3s" : "reñirá",
          "form_1p" : "reñiremos",
          "form_2p" : "reñiréis",
          "form_3p" : "reñirán"
        }
      },
      "subjunctive" : {
        "present" : {
          "form_1s" : "riña",
          "form_2s" : "riñas",
          "form_3s" : "riña",
          "form_1p" : "riñamos",
          "form_2p" : "riñáis",
          "form_3p" : "riñan"
        },
        "imperfect" : {
          "form_1s" : "riñera",
          "form_2s" : "riñeras",
          "form_3s" : "riñera",
          "form_1p" : "riñéramos",
          "form_2p" : "riñerais",
          "form_3p" : "riñeran"
        },
        "future" : {
          "form_1s" : "riñere",
          "form_2s" : "riñeres",
          "form_3s" : "riñere",
          "form_1p" : "riñéremos",
          "form_2p" : "riñereis",
          "form_3p" : "riñeren"
        },
        "present_perfect" : {
          "form_1s" : "haya reñido",
          "form_2s" : "hayas reñido",
          "form_3s" : "haya reñido",
          "form_1p" : "hayamos reñido",
          "form_2p" : "hayáis reñido",
          "form_3p" : "hayan reñido"
        },
        "future_perfect" : {
          "form_1s" : "hubiere reñido",
          "form_2s" : "hubieres reñido",
          "form_3s" : "hubiere reñido",
          "form_1p" : "hubiéremos reñido",
          "form_2p" : "hubiereis reñido",
          "form_3p" : "hubieren reñido"
        },
        "past_perfect" : {
          "form_1s" : "hubiera reñido",
          "form_2s" : "hubieras reñido",
          "form_3s" : "hubiera reñido",
          "form_1p" : "hubiéramos reñido",
          "form_2p" : "hubierais reñido",
          "form_3p" : "hubieran reñido"
        }
      },
      "imperative_affirmative" : {
        "present" : {
          "form_1s" : "",
          "form_2s" : "riñe",
          "form_3s" : "reñid",
          "form_1p" : "",
          "form_2p" : "riña",
          "form_3p" : "riñan"
        }
      },
      "imperative_negative" : {
        "present" : {
          "form_1s" : "",
          "form_2s" : "no riñas",
          "form_3s" : "no riñáis",
          "form_1p" : "",
          "form_2p" : "no riña",
          "form_3p" : "no riñan"
        }
      }
    },
    "meta" : {
      "infinitive" : "reñir",
      "infinitive_english" : "to quarrel, fight; to scold, tell off, reprimand",
      "verb_english" : "Quarrel! Don't quarrel!",
      "gerund" : "riñendo",
      "gerund_english" : "quarreling",
      "pastparticiple" : "reñido",
      "pastparticiple_english" : "quarreled"
    }
  },
  "brindar" : {
    "useage" : {
      "indicative" : {
        "imperfect" : {
          "form_1s" : "brindaba",
          "form_2s" : "brindabas",
          "form_3s" : "brindaba",
          "form_1p" : "brindábamos",
          "form_2p" : "brindabais",
          "form_3p" : "brindaban"
        },
        "present_perfect" : {
          "form_1s" : "he brindado",
          "form_2s" : "has brindado",
          "form_3s" : "ha brindado",
          "form_1p" : "hemos brindado",
          "form_2p" : "habéis brindado",
          "form_3p" : "han brindado"
        },
        "conditional" : {
          "form_1s" : "brindaría",
          "form_2s" : "brindarías",
          "form_3s" : "brindaría",
          "form_1p" : "brindaríamos",
          "form_2p" : "brindaríais",
          "form_3p" : "brindarían"
        },
        "past_perfect" : {
          "form_1s" : "había brindado",
          "form_2s" : "habías brindado",
          "form_3s" : "había brindado",
          "form_1p" : "habíamos brindado",
          "form_2p" : "habíais brindado",
          "form_3p" : "habían brindado"
        },
        "preterite" : {
          "form_1s" : "brindé",
          "form_2s" : "brindaste",
          "form_3s" : "brindó",
          "form_1p" : "brindamos",
          "form_2p" : "brindasteis",
          "form_3p" : "brindaron"
        },
        "future_perfect" : {
          "form_1s" : "habré brindado",
          "form_2s" : "habrás brindado",
          "form_3s" : "habrá brindado",
          "form_1p" : "habremos brindado",
          "form_2p" : "habréis brindado",
          "form_3p" : "habrán brindado"
        },
        "conditional perfect" : {
          "form_1s" : "habría brindado",
          "form_2s" : "habrías brindado",
          "form_3s" : "habría brindado",
          "form_1p" : "habríamos brindado",
          "form_2p" : "habríais brindado",
          "form_3p" : "habrían brindado"
        },
        "present" : {
          "form_1s" : "brindo",
          "form_2s" : "brindas",
          "form_3s" : "brinda",
          "form_1p" : "brindamos",
          "form_2p" : "brindáis",
          "form_3p" : "brindan"
        },
        "future" : {
          "form_1s" : "brindaré",
          "form_2s" : "brindarás",
          "form_3s" : "brindará",
          "form_1p" : "brindaremos",
          "form_2p" : "brindaréis",
          "form_3p" : "brindarán"
        }
      },
      "subjunctive" : {
        "present" : {
          "form_1s" : "brinde",
          "form_2s" : "brindes",
          "form_3s" : "brinde",
          "form_1p" : "brindemos",
          "form_2p" : "brindéis",
          "form_3p" : "brinden"
        },
        "imperfect" : {
          "form_1s" : "brindara",
          "form_2s" : "brindaras",
          "form_3s" : "brindara",
          "form_1p" : "brindáramos",
          "form_2p" : "brindarais",
          "form_3p" : "brindaran"
        },
        "future" : {
          "form_1s" : "brindare",
          "form_2s" : "brindares",
          "form_3s" : "brindare",
          "form_1p" : "brindáremos",
          "form_2p" : "brindareis",
          "form_3p" : "brindaren"
        },
        "present_perfect" : {
          "form_1s" : "haya brindado",
          "form_2s" : "hayas brindado",
          "form_3s" : "haya brindado",
          "form_1p" : "hayamos brindado",
          "form_2p" : "hayáis brindado",
          "form_3p" : "hayan brindado"
        },
        "future_perfect" : {
          "form_1s" : "hubiere brindado",
          "form_2s" : "hubieres brindado",
          "form_3s" : "hubiere brindado",
          "form_1p" : "hubiéremos brindado",
          "form_2p" : "hubiereis brindado",
          "form_3p" : "hubieren brindado"
        },
        "past_perfect" : {
          "form_1s" : "hubiera brindado",
          "form_2s" : "hubieras brindado",
          "form_3s" : "hubiera brindado",
          "form_1p" : "hubiéramos brindado",
          "form_2p" : "hubierais brindado",
          "form_3p" : "hubieran brindado"
        }
      },
      "imperative_affirmative" : {
        "present" : {
          "form_1s" : "",
          "form_2s" : "brinda",
          "form_3s" : "brindad",
          "form_1p" : "",
          "form_2p" : "brinde",
          "form_3p" : "brinden"
        }
      },
      "imperative_negative" : {
        "present" : {
          "form_1s" : "",
          "form_2s" : "no brindes",
          "form_3s" : "no brindéis",
          "form_1p" : "",
          "form_2p" : "no brinde",
          "form_3p" : "no brinden"
        }
      }
    },
    "meta" : {
      "infinitive" : "brindar",
      "infinitive_english" : "to toast",
      "verb_english" : "Toast! Don't toast!",
      "gerund" : "brindando",
      "gerund_english" : "toasting",
      "pastparticiple" : "brindado",
      "pastparticiple_english" : "toasted"
    }
  },
  "combatir" : {
    "useage" : {
      "indicative" : {
        "imperfect" : {
          "form_1s" : "combatía",
          "form_2s" : "combatías",
          "form_3s" : "combatía",
          "form_1p" : "combatíamos",
          "form_2p" : "combatíais",
          "form_3p" : "combatían"
        },
        "present_perfect" : {
          "form_1s" : "he combatido",
          "form_2s" : "has combatido",
          "form_3s" : "ha combatido",
          "form_1p" : "hemos combatido",
          "form_2p" : "habéis combatido",
          "form_3p" : "han combatido"
        },
        "conditional" : {
          "form_1s" : "combatiría",
          "form_2s" : "combatirías",
          "form_3s" : "combatiría",
          "form_1p" : "combatiríamos",
          "form_2p" : "combatiríais",
          "form_3p" : "combatirían"
        },
        "past_perfect" : {
          "form_1s" : "había combatido",
          "form_2s" : "habías combatido",
          "form_3s" : "había combatido",
          "form_1p" : "habíamos combatido",
          "form_2p" : "habíais combatido",
          "form_3p" : "habían combatido"
        },
        "preterite" : {
          "form_1s" : "combatí",
          "form_2s" : "combatiste",
          "form_3s" : "combatió",
          "form_1p" : "combatimos",
          "form_2p" : "combatisteis",
          "form_3p" : "combatieron"
        },
        "future_perfect" : {
          "form_1s" : "habré combatido",
          "form_2s" : "habrás combatido",
          "form_3s" : "habrá combatido",
          "form_1p" : "habremos combatido",
          "form_2p" : "habréis combatido",
          "form_3p" : "habrán combatido"
        },
        "conditional perfect" : {
          "form_1s" : "habría combatido",
          "form_2s" : "habrías combatido",
          "form_3s" : "habría combatido",
          "form_1p" : "habríamos combatido",
          "form_2p" : "habríais combatido",
          "form_3p" : "habrían combatido"
        },
        "present" : {
          "form_1s" : "combato",
          "form_2s" : "combates",
          "form_3s" : "combate",
          "form_1p" : "combatimos",
          "form_2p" : "combatís",
          "form_3p" : "combaten"
        },
        "future" : {
          "form_1s" : "combatiré",
          "form_2s" : "combatirás",
          "form_3s" : "combatirá",
          "form_1p" : "combatiremos",
          "form_2p" : "combatiréis",
          "form_3p" : "combatirán"
        }
      },
      "subjunctive" : {
        "present" : {
          "form_1s" : "combata",
          "form_2s" : "combatas",
          "form_3s" : "combata",
          "form_1p" : "combatamos",
          "form_2p" : "combatáis",
          "form_3p" : "combatan"
        },
        "imperfect" : {
          "form_1s" : "combatiera",
          "form_2s" : "combatieras",
          "form_3s" : "combatiera",
          "form_1p" : "combatiéramos",
          "form_2p" : "combatierais",
          "form_3p" : "combatieran"
        },
        "future" : {
          "form_1s" : "combatiere",
          "form_2s" : "combatieres",
          "form_3s" : "combatiere",
          "form_1p" : "combatiéremos",
          "form_2p" : "combatiereis",
          "form_3p" : "combatieren"
        },
        "present_perfect" : {
          "form_1s" : "haya combatido",
          "form_2s" : "hayas combatido",
          "form_3s" : "haya combatido",
          "form_1p" : "hayamos combatido",
          "form_2p" : "hayáis combatido",
          "form_3p" : "hayan combatido"
        },
        "future_perfect" : {
          "form_1s" : "hubiere combatido",
          "form_2s" : "hubieres combatido",
          "form_3s" : "hubiere combatido",
          "form_1p" : "hubiéremos combatido",
          "form_2p" : "hubiereis combatido",
          "form_3p" : "hubieren combatido"
        },
        "past_perfect" : {
          "form_1s" : "hubiera combatido",
          "form_2s" : "hubieras combatido",
          "form_3s" : "hubiera combatido",
          "form_1p" : "hubiéramos combatido",
          "form_2p" : "hubierais combatido",
          "form_3p" : "hubieran combatido"
        }
      },
      "imperative_affirmative" : {
        "present" : {
          "form_1s" : "",
          "form_2s" : "combate",
          "form_3s" : "combatid",
          "form_1p" : "",
          "form_2p" : "combata",
          "form_3p" : "combatan"
        }
      },
      "imperative_negative" : {
        "present" : {
          "form_1s" : "",
          "form_2s" : "no combatas",
          "form_3s" : "no combatáis",
          "form_1p" : "",
          "form_2p" : "no combata",
          "form_3p" : "no combatan"
        }
      }
    },
    "meta" : {
      "infinitive" : "combatir",
      "infinitive_english" : "to combat, fight, oppose; to attack",
      "verb_english" : "Combat! Don't combat!",
      "gerund" : "combatiendo",
      "gerund_english" : "combating",
      "pastparticiple" : "combatido",
      "pastparticiple_english" : "combated"
    }
  },
  "producir" : {
    "useage" : {
      "indicative" : {
        "imperfect" : {
          "form_1s" : "producía",
          "form_2s" : "producías",
          "form_3s" : "producía",
          "form_1p" : "producíamos",
          "form_2p" : "producíais",
          "form_3p" : "producían"
        },
        "present_perfect" : {
          "form_1s" : "he producido",
          "form_2s" : "has producido",
          "form_3s" : "ha producido",
          "form_1p" : "hemos producido",
          "form_2p" : "habéis producido",
          "form_3p" : "han producido"
        },
        "conditional" : {
          "form_1s" : "produciría",
          "form_2s" : "producirías",
          "form_3s" : "produciría",
          "form_1p" : "produciríamos",
          "form_2p" : "produciríais",
          "form_3p" : "producirían"
        },
        "past_perfect" : {
          "form_1s" : "había producido",
          "form_2s" : "habías producido",
          "form_3s" : "había producido",
          "form_1p" : "habíamos producido",
          "form_2p" : "habíais producido",
          "form_3p" : "habían producido"
        },
        "preterite" : {
          "form_1s" : "produje",
          "form_2s" : "produjiste",
          "form_3s" : "produjo",
          "form_1p" : "produjimos",
          "form_2p" : "produjisteis",
          "form_3p" : "produjeron"
        },
        "future_perfect" : {
          "form_1s" : "habré producido",
          "form_2s" : "habrás producido",
          "form_3s" : "habrá producido",
          "form_1p" : "habremos producido",
          "form_2p" : "habréis producido",
          "form_3p" : "habrán producido"
        },
        "conditional perfect" : {
          "form_1s" : "habría producido",
          "form_2s" : "habrías producido",
          "form_3s" : "habría producido",
          "form_1p" : "habríamos producido",
          "form_2p" : "habríais producido",
          "form_3p" : "habrían producido"
        },
        "present" : {
          "form_1s" : "produzco",
          "form_2s" : "produces",
          "form_3s" : "produce",
          "form_1p" : "producimos",
          "form_2p" : "producís",
          "form_3p" : "producen"
        },
        "future" : {
          "form_1s" : "produciré",
          "form_2s" : "producirás",
          "form_3s" : "producirá",
          "form_1p" : "produciremos",
          "form_2p" : "produciréis",
          "form_3p" : "producirán"
        }
      },
      "subjunctive" : {
        "present" : {
          "form_1s" : "produzca",
          "form_2s" : "produzcas",
          "form_3s" : "produzca",
          "form_1p" : "produzcamos",
          "form_2p" : "produzcáis",
          "form_3p" : "produzcan"
        },
        "imperfect" : {
          "form_1s" : "produjera",
          "form_2s" : "produjeras",
          "form_3s" : "produjera",
          "form_1p" : "produjéramos",
          "form_2p" : "produjerais",
          "form_3p" : "produjeran"
        },
        "future" : {
          "form_1s" : "produjere",
          "form_2s" : "produjeres",
          "form_3s" : "produjere",
          "form_1p" : "produjéremos",
          "form_2p" : "produjereis",
          "form_3p" : "produjeren"
        },
        "present_perfect" : {
          "form_1s" : "haya producido",
          "form_2s" : "hayas producido",
          "form_3s" : "haya producido",
          "form_1p" : "hayamos producido",
          "form_2p" : "hayáis producido",
          "form_3p" : "hayan producido"
        },
        "future_perfect" : {
          "form_1s" : "hubiere producido",
          "form_2s" : "hubieres producido",
          "form_3s" : "hubiere producido",
          "form_1p" : "hubiéremos producido",
          "form_2p" : "hubiereis producido",
          "form_3p" : "hubieren producido"
        },
        "past_perfect" : {
          "form_1s" : "hubiera producido",
          "form_2s" : "hubieras producido",
          "form_3s" : "hubiera producido",
          "form_1p" : "hubiéramos producido",
          "form_2p" : "hubierais producido",
          "form_3p" : "hubieran producido"
        }
      },
      "imperative_affirmative" : {
        "present" : {
          "form_1s" : "",
          "form_2s" : "produce",
          "form_3s" : "producid",
          "form_1p" : "",
          "form_2p" : "produzca",
          "form_3p" : "produzcan"
        }
      },
      "imperative_negative" : {
        "present" : {
          "form_1s" : "",
          "form_2s" : "no produzcas",
          "form_3s" : "no produzcáis",
          "form_1p" : "",
          "form_2p" : "no produzca",
          "form_3p" : "no produzcan"
        }
      }
    },
    "meta" : {
      "infinitive" : "producir",
      "infinitive_english" : "to produce",
      "verb_english" : "Produce! Don't produce!",
      "gerund" : "produciendo",
      "gerund_english" : "producing",
      "pastparticiple" : "producido",
      "pastparticiple_english" : "produced"
    }
  },
  "levantarse" : {
    "useage" : {
      "indicative" : {
        "imperfect" : {
          "form_1s" : "me levantaba",
          "form_2s" : "te levantabas",
          "form_3s" : "se levantaba",
          "form_1p" : "nos levantábamos",
          "form_2p" : "os levantabais",
          "form_3p" : "se levantaban"
        },
        "present_perfect" : {
          "form_1s" : "me he levantado",
          "form_2s" : "te has levantado",
          "form_3s" : "se ha levantado",
          "form_1p" : "nos hemos levantado",
          "form_2p" : "os habéis levantado",
          "form_3p" : "se han levantado"
        },
        "conditional" : {
          "form_1s" : "me levantaría",
          "form_2s" : "te levantarías",
          "form_3s" : "se levantaría",
          "form_1p" : "nos levantaríamos",
          "form_2p" : "os levantaríais",
          "form_3p" : "se levantarían"
        },
        "past_perfect" : {
          "form_1s" : "me había levantado",
          "form_2s" : "te habías levantado",
          "form_3s" : "se había levantado",
          "form_1p" : "nos habíamos levantado",
          "form_2p" : "os habíais levantado",
          "form_3p" : "se habían levantado"
        },
        "preterite" : {
          "form_1s" : "me levanté",
          "form_2s" : "te levantaste",
          "form_3s" : "se levantó",
          "form_1p" : "nos levantamos",
          "form_2p" : "levantasteis",
          "form_3p" : "se levantaron"
        },
        "future_perfect" : {
          "form_1s" : "me habré levantado",
          "form_2s" : "te habrás levantado",
          "form_3s" : "se habrá levantado",
          "form_1p" : "nos habremos levantado",
          "form_2p" : "os habréis levantado",
          "form_3p" : "se habrán levantado"
        },
        "conditional perfect" : {
          "form_1s" : "me habría levantado",
          "form_2s" : "te habrías levantado",
          "form_3s" : "se habría levantado",
          "form_1p" : "nos habríamos levantado",
          "form_2p" : "os habríais levantado",
          "form_3p" : "se habrían levantado"
        },
        "present" : {
          "form_1s" : "me levanto",
          "form_2s" : "te levantas",
          "form_3s" : "se levanta",
          "form_1p" : "nos levantamos",
          "form_2p" : "os levantáis",
          "form_3p" : "se levantan"
        },
        "future" : {
          "form_1s" : "me levantaré",
          "form_2s" : "te levantarás",
          "form_3s" : "se levantará",
          "form_1p" : "nos levantaremos",
          "form_2p" : "os levantaréis",
          "form_3p" : "se levantarán"
        }
      },
      "subjunctive" : {
        "present" : {
          "form_1s" : "me levante",
          "form_2s" : "te levantes",
          "form_3s" : "se levante",
          "form_1p" : "nos levantemos",
          "form_2p" : "os levantéis",
          "form_3p" : "se levanten"
        },
        "imperfect" : {
          "form_1s" : "me levantara",
          "form_2s" : "te levantaras",
          "form_3s" : "se levantara",
          "form_1p" : "nos levantáramos",
          "form_2p" : "os levantarais",
          "form_3p" : "se levantaran"
        },
        "future" : {
          "form_1s" : "me levantare",
          "form_2s" : "te levantares",
          "form_3s" : "se levantare",
          "form_1p" : "nos levantáremos",
          "form_2p" : "os levantareis",
          "form_3p" : "se levantaren"
        },
        "present_perfect" : {
          "form_1s" : "me haya levantado",
          "form_2s" : "te hayas levantado",
          "form_3s" : "se haya levantado",
          "form_1p" : "nos hayamos levantado",
          "form_2p" : "os hayáis levantado",
          "form_3p" : "se hayan levantado"
        },
        "future_perfect" : {
          "form_1s" : "me hubiere levantado",
          "form_2s" : "te hubieres levantado",
          "form_3s" : "se hubiere levantado",
          "form_1p" : "nos hubiéremos levantado",
          "form_2p" : "os hubiereis levantado",
          "form_3p" : "se hubieren levantado"
        },
        "past_perfect" : {
          "form_1s" : "me hubiera levantado",
          "form_2s" : "te hubieras levantado",
          "form_3s" : "se hubiera levantado",
          "form_1p" : "nos hubiéramos levantado",
          "form_2p" : "os hubierais levantado",
          "form_3p" : "se hubieran levantado"
        }
      },
      "imperative_affirmative" : {
        "present" : {
          "form_1s" : "",
          "form_2s" : "levántate",
          "form_3s" : "levantaos",
          "form_1p" : "",
          "form_2p" : "levántese",
          "form_3p" : "levántense"
        }
      },
      "imperative_negative" : {
        "present" : {
          "form_1s" : "",
          "form_2s" : "no te levantes",
          "form_3s" : "no os levantéis",
          "form_1p" : "",
          "form_2p" : "no se levante",
          "form_3p" : "no se levanten"
        }
      }
    },
    "meta" : {
      "infinitive" : "levantarse",
      "infinitive_english" : "to get up",
      "verb_english" : "Get up! Don't get up!",
      "gerund" : "levantándose",
      "gerund_english" : "getting up",
      "pastparticiple" : "levantado",
      "pastparticiple_english" : "gotten up"
    }
  },
  "divertirse" : {
    "useage" : {
      "indicative" : {
        "imperfect" : {
          "form_1s" : "me divertía",
          "form_2s" : "te divertías",
          "form_3s" : "se divertía",
          "form_1p" : "nos divertíamos",
          "form_2p" : "os divertíais",
          "form_3p" : "se divertían"
        },
        "present_perfect" : {
          "form_1s" : "me he divertido",
          "form_2s" : "te has divertido",
          "form_3s" : "se ha divertido",
          "form_1p" : "nos hemos divertido",
          "form_2p" : "os habéis divertido",
          "form_3p" : "se han divertido"
        },
        "conditional" : {
          "form_1s" : "me divertiría",
          "form_2s" : "te divertirías",
          "form_3s" : "se divertiría",
          "form_1p" : "nos divertiríamos",
          "form_2p" : "os divertiríais",
          "form_3p" : "se divertirían"
        },
        "past_perfect" : {
          "form_1s" : "me había divertido",
          "form_2s" : "te habías divertido",
          "form_3s" : "se había divertido",
          "form_1p" : "nos habíamos divertido",
          "form_2p" : "os habíais divertido",
          "form_3p" : "se habían divertido"
        },
        "preterite" : {
          "form_1s" : "me divertí",
          "form_2s" : "te divertiste",
          "form_3s" : "se divirtió",
          "form_1p" : "nos divertimos",
          "form_2p" : "os divertisteis",
          "form_3p" : "se divirtieron"
        },
        "future_perfect" : {
          "form_1s" : "me habré divertido",
          "form_2s" : "te habrás divertido",
          "form_3s" : "se habrá divertido",
          "form_1p" : "nos habremos divertido",
          "form_2p" : "os habréis divertido",
          "form_3p" : "se habrán divertido"
        },
        "conditional perfect" : {
          "form_1s" : "me habría divertido",
          "form_2s" : "te habrías divertido",
          "form_3s" : "se habría divertido",
          "form_1p" : "nos habríamos divertido",
          "form_2p" : "os habríais divertido",
          "form_3p" : "se habrían divertido"
        },
        "present" : {
          "form_1s" : "me divierto",
          "form_2s" : "te diviertes",
          "form_3s" : "se divierte",
          "form_1p" : "nos divertimos",
          "form_2p" : "os divertís",
          "form_3p" : "se divierten"
        },
        "future" : {
          "form_1s" : "me divertiré",
          "form_2s" : "te divertirás",
          "form_3s" : "se divertirá",
          "form_1p" : "nos divertiremos",
          "form_2p" : "os divertiréis",
          "form_3p" : "se divertirán"
        }
      },
      "subjunctive" : {
        "present" : {
          "form_1s" : "me divierta",
          "form_2s" : "te diviertas",
          "form_3s" : "se divierta",
          "form_1p" : "nos divirtamos",
          "form_2p" : "os divirtáis",
          "form_3p" : "se diviertan"
        },
        "imperfect" : {
          "form_1s" : "me divirtiera",
          "form_2s" : "te divirtieras",
          "form_3s" : "se divirtiera",
          "form_1p" : "nos divirtiéramos",
          "form_2p" : "os divirtierais",
          "form_3p" : "se divirtieran"
        },
        "future" : {
          "form_1s" : "me divirtiere",
          "form_2s" : "te divirtieres",
          "form_3s" : "se divirtiere",
          "form_1p" : "nos divirtiéremos",
          "form_2p" : "os divirtiereis",
          "form_3p" : "se divirtieren"
        },
        "present_perfect" : {
          "form_1s" : "me haya divertido",
          "form_2s" : "te hayas divertido",
          "form_3s" : "se haya divertido",
          "form_1p" : "nos hayamos divertido",
          "form_2p" : "os hayáis divertido",
          "form_3p" : "se hayan divertido"
        },
        "future_perfect" : {
          "form_1s" : "me hubiere divertido",
          "form_2s" : "te hubieres divertido",
          "form_3s" : "se hubiere divertido",
          "form_1p" : "nos hubiéremos divertido",
          "form_2p" : "os hubiereis divertido",
          "form_3p" : "se hubieren divertido"
        },
        "past_perfect" : {
          "form_1s" : "me hubiera divertido",
          "form_2s" : "te hubieras divertido",
          "form_3s" : "se hubiera divertido",
          "form_1p" : "nos hubiéramos divertido",
          "form_2p" : "os hubierais divertido",
          "form_3p" : "se hubieran divertido"
        }
      },
      "imperative_affirmative" : {
        "present" : {
          "form_1s" : "",
          "form_2s" : "diviértete",
          "form_3s" : "divertíos",
          "form_1p" : "",
          "form_2p" : "diviértase",
          "form_3p" : "diviértanse"
        }
      },
      "imperative_negative" : {
        "present" : {
          "form_1s" : "",
          "form_2s" : "no te diviertas",
          "form_3s" : "no os divirtáis",
          "form_1p" : "",
          "form_2p" : "no se divierta",
          "form_3p" : "no se diviertan"
        }
      }
    },
    "meta" : {
      "infinitive" : "divertirse",
      "infinitive_english" : "to have fun, have a good time, enjoy oneself",
      "verb_english" : "Have fun! Don't have fun!",
      "gerund" : "divirtiéndose",
      "gerund_english" : "having fun",
      "pastparticiple" : "divertido",
      "pastparticiple_english" : "fun, had fun"
    }
  },
  "platicar" : {
    "useage" : {
      "indicative" : {
        "imperfect" : {
          "form_1s" : "platicaba",
          "form_2s" : "platicabas",
          "form_3s" : "platicaba",
          "form_1p" : "platicábamos",
          "form_2p" : "platicabais",
          "form_3p" : "platicaban"
        },
        "present_perfect" : {
          "form_1s" : "he platicado",
          "form_2s" : "has platicado",
          "form_3s" : "ha platicado",
          "form_1p" : "hemos platicado",
          "form_2p" : "habéis platicado",
          "form_3p" : "han platicado"
        },
        "conditional" : {
          "form_1s" : "platicaría",
          "form_2s" : "platicarías",
          "form_3s" : "platicaría",
          "form_1p" : "platicaríamos",
          "form_2p" : "platicaríais",
          "form_3p" : "platicarían"
        },
        "past_perfect" : {
          "form_1s" : "había platicado",
          "form_2s" : "habías platicado",
          "form_3s" : "había platicado",
          "form_1p" : "habíamos platicado",
          "form_2p" : "habíais platicado",
          "form_3p" : "habían platicado"
        },
        "preterite" : {
          "form_1s" : "platiqué",
          "form_2s" : "platicaste",
          "form_3s" : "platicó",
          "form_1p" : "platicamos",
          "form_2p" : "platicasteis",
          "form_3p" : "platicaron"
        },
        "future_perfect" : {
          "form_1s" : "habré platicado",
          "form_2s" : "habrás platicado",
          "form_3s" : "habrá platicado",
          "form_1p" : "habremos platicado",
          "form_2p" : "habréis platicado",
          "form_3p" : "habrán platicado"
        },
        "conditional perfect" : {
          "form_1s" : "habría platicado",
          "form_2s" : "habrías platicado",
          "form_3s" : "habría platicado",
          "form_1p" : "habríamos platicado",
          "form_2p" : "habríais platicado",
          "form_3p" : "habrían platicado"
        },
        "present" : {
          "form_1s" : "platico",
          "form_2s" : "platicas",
          "form_3s" : "platica",
          "form_1p" : "platicamos",
          "form_2p" : "platicáis",
          "form_3p" : "platican"
        },
        "future" : {
          "form_1s" : "platicaré",
          "form_2s" : "platicarás",
          "form_3s" : "platicará",
          "form_1p" : "platicaremos",
          "form_2p" : "platicaréis",
          "form_3p" : "platicarán"
        }
      },
      "subjunctive" : {
        "present" : {
          "form_1s" : "platique",
          "form_2s" : "platiques",
          "form_3s" : "platique",
          "form_1p" : "platiquemos",
          "form_2p" : "platiquéis",
          "form_3p" : "platiquen"
        },
        "imperfect" : {
          "form_1s" : "platicara",
          "form_2s" : "platicaras",
          "form_3s" : "platicara",
          "form_1p" : "platicáramos",
          "form_2p" : "platicarais",
          "form_3p" : "platicaran"
        },
        "future" : {
          "form_1s" : "platicare",
          "form_2s" : "platicares",
          "form_3s" : "platicare",
          "form_1p" : "platicáremos",
          "form_2p" : "platicareis",
          "form_3p" : "platicaren"
        },
        "present_perfect" : {
          "form_1s" : "haya platicado",
          "form_2s" : "hayas platicado",
          "form_3s" : "haya platicado",
          "form_1p" : "hayamos platicado",
          "form_2p" : "hayáis platicado",
          "form_3p" : "hayan platicado"
        },
        "future_perfect" : {
          "form_1s" : "hubiere platicado",
          "form_2s" : "hubieres platicado",
          "form_3s" : "hubiere platicado",
          "form_1p" : "hubiéremos platicado",
          "form_2p" : "hubiereis platicado",
          "form_3p" : "hubieren platicado"
        },
        "past_perfect" : {
          "form_1s" : "hubiera platicado",
          "form_2s" : "hubieras platicado",
          "form_3s" : "hubiera platicado",
          "form_1p" : "hubiéramos platicado",
          "form_2p" : "hubierais platicado",
          "form_3p" : "hubieran platicado"
        }
      },
      "imperative_affirmative" : {
        "present" : {
          "form_1s" : "",
          "form_2s" : "platica",
          "form_3s" : "platicad",
          "form_1p" : "",
          "form_2p" : "platique",
          "form_3p" : "platiquen"
        }
      },
      "imperative_negative" : {
        "present" : {
          "form_1s" : "",
          "form_2s" : "no platiques",
          "form_3s" : "no platiquéis",
          "form_1p" : "",
          "form_2p" : "no platique",
          "form_3p" : "no platiquen"
        }
      }
    },
    "meta" : {
      "infinitive" : "platicar",
      "infinitive_english" : "to chat, talk",
      "verb_english" : "Chat! Don't chat!",
      "gerund" : "platicando",
      "gerund_english" : "chatting",
      "pastparticiple" : "platicado",
      "pastparticiple_english" : "chatted"
    }
  },
  "jactarse" : {
    "useage" : {
      "indicative" : {
        "imperfect" : {
          "form_1s" : "me jactaba",
          "form_2s" : "te jactabas",
          "form_3s" : "se jactaba",
          "form_1p" : "nos jactábamos",
          "form_2p" : "os jactabais",
          "form_3p" : "se jactaban"
        },
        "present_perfect" : {
          "form_1s" : "me he jactado",
          "form_2s" : "te has jactado",
          "form_3s" : "se ha jactado",
          "form_1p" : "nos hemos jactado",
          "form_2p" : "os habéis jactado",
          "form_3p" : "se han jactado"
        },
        "conditional" : {
          "form_1s" : "me jactaría",
          "form_2s" : "te jactarías",
          "form_3s" : "se jactaría",
          "form_1p" : "nos jactaríamos",
          "form_2p" : "os jactaríais",
          "form_3p" : "se jactarían"
        },
        "past_perfect" : {
          "form_1s" : "me había jactado",
          "form_2s" : "te habías jactado",
          "form_3s" : "se había jactado",
          "form_1p" : "nos habíamos jactado",
          "form_2p" : "os habíais jactado",
          "form_3p" : "se habían jactado"
        },
        "preterite" : {
          "form_1s" : "me jacté",
          "form_2s" : "te jactaste",
          "form_3s" : "se jactó",
          "form_1p" : "nos jactamos",
          "form_2p" : "os jactasteis",
          "form_3p" : "se jactaron"
        },
        "future_perfect" : {
          "form_1s" : "me habré jactado",
          "form_2s" : "te habrás jactado",
          "form_3s" : "se habrá jactado",
          "form_1p" : "nos habremos jactado",
          "form_2p" : "os habréis jactado",
          "form_3p" : "se habrán jactado"
        },
        "conditional perfect" : {
          "form_1s" : "me habría jactado",
          "form_2s" : "te habrías jactado",
          "form_3s" : "se habría jactado",
          "form_1p" : "nos habríamos jactado",
          "form_2p" : "os habríais jactado",
          "form_3p" : "se habrían jactado"
        },
        "present" : {
          "form_1s" : "me jacto",
          "form_2s" : "te jactas",
          "form_3s" : "se jacta",
          "form_1p" : "nos jactamos",
          "form_2p" : "os jactáis",
          "form_3p" : "se jactan"
        },
        "future" : {
          "form_1s" : "me jactaré",
          "form_2s" : "te jactarás",
          "form_3s" : "se jactará",
          "form_1p" : "nos jactaremos",
          "form_2p" : "os jactaréis",
          "form_3p" : "se jactarán"
        }
      },
      "subjunctive" : {
        "present" : {
          "form_1s" : "me jacte",
          "form_2s" : "te jactes",
          "form_3s" : "se jacte",
          "form_1p" : "nos jactemos",
          "form_2p" : "os jactéis",
          "form_3p" : "se jacten"
        },
        "imperfect" : {
          "form_1s" : "me jactara",
          "form_2s" : "te jactaras",
          "form_3s" : "se jactara",
          "form_1p" : "nos jactáramos",
          "form_2p" : "os jactarais",
          "form_3p" : "se jactaran"
        },
        "future" : {
          "form_1s" : "me jactare",
          "form_2s" : "te jactares",
          "form_3s" : "se jactare",
          "form_1p" : "nos jactáremos",
          "form_2p" : "os jactareis",
          "form_3p" : "se jactaren"
        },
        "present_perfect" : {
          "form_1s" : "me haya jactado",
          "form_2s" : "te hayas jactado",
          "form_3s" : "se haya jactado",
          "form_1p" : "nos hayamos jactado",
          "form_2p" : "os hayáis jactado",
          "form_3p" : "se hayan jactado"
        },
        "future_perfect" : {
          "form_1s" : "me hubiere jactado",
          "form_2s" : "te hubieres jactado",
          "form_3s" : "se hubiere jactado",
          "form_1p" : "nos hubiéremos jactado",
          "form_2p" : "os hubiereis jactado",
          "form_3p" : "se hubieren jactado"
        },
        "past_perfect" : {
          "form_1s" : "me hubiera jactado",
          "form_2s" : "te hubieras jactado",
          "form_3s" : "se hubiera jactado",
          "form_1p" : "nos hubiéramos jactado",
          "form_2p" : "os hubierais jactado",
          "form_3p" : "se hubieran jactado"
        }
      },
      "imperative_affirmative" : {
        "present" : {
          "form_1s" : "",
          "form_2s" : "jáctate",
          "form_3s" : "jactaos",
          "form_1p" : "",
          "form_2p" : "jáctese",
          "form_3p" : "jáctense"
        }
      },
      "imperative_negative" : {
        "present" : {
          "form_1s" : "",
          "form_2s" : "no te jactes",
          "form_3s" : "no os jactéis",
          "form_1p" : "",
          "form_2p" : "no se jacte",
          "form_3p" : "no se jacten"
        }
      }
    },
    "meta" : {
      "infinitive" : "jactarse",
      "infinitive_english" : "to boast, brag",
      "verb_english" : "Boast! Don't boast!",
      "gerund" : "jactándose",
      "gerund_english" : "boasting",
      "pastparticiple" : "jactado",
      "pastparticiple_english" : "boasted"
    }
  },
  "apostar" : {
    "useage" : {
      "indicative" : {
        "imperfect" : {
          "form_1s" : "apostaba",
          "form_2s" : "apostabas",
          "form_3s" : "apostaba",
          "form_1p" : "apostábamos",
          "form_2p" : "apostabais",
          "form_3p" : "apostaban"
        },
        "present_perfect" : {
          "form_1s" : "he apostado",
          "form_2s" : "has apostado",
          "form_3s" : "ha apostado",
          "form_1p" : "hemos apostado",
          "form_2p" : "habéis apostado",
          "form_3p" : "han apostado"
        },
        "conditional" : {
          "form_1s" : "apostaría",
          "form_2s" : "apostarías",
          "form_3s" : "apostaría",
          "form_1p" : "apostaríamos",
          "form_2p" : "apostaríais",
          "form_3p" : "apostarían"
        },
        "past_perfect" : {
          "form_1s" : "había apostado",
          "form_2s" : "habías apostado",
          "form_3s" : "había apostado",
          "form_1p" : "habíamos apostado",
          "form_2p" : "habíais apostado",
          "form_3p" : "habían apostado"
        },
        "preterite" : {
          "form_1s" : "aposté",
          "form_2s" : "apostaste",
          "form_3s" : "apostó",
          "form_1p" : "apostamos",
          "form_2p" : "apostasteis",
          "form_3p" : "apostaron"
        },
        "future_perfect" : {
          "form_1s" : "habré apostado",
          "form_2s" : "habrás apostado",
          "form_3s" : "habrá apostado",
          "form_1p" : "habremos apostado",
          "form_2p" : "habréis apostado",
          "form_3p" : "habrán apostado"
        },
        "conditional perfect" : {
          "form_1s" : "habría apostado",
          "form_2s" : "habrías apostado",
          "form_3s" : "habría apostado",
          "form_1p" : "habríamos apostado",
          "form_2p" : "habríais apostado",
          "form_3p" : "habrían apostado"
        },
        "present" : {
          "form_1s" : "apuesto",
          "form_2s" : "apuestas",
          "form_3s" : "apuesta",
          "form_1p" : "apostamos",
          "form_2p" : "apostáis",
          "form_3p" : "apuestan"
        },
        "future" : {
          "form_1s" : "apostaré",
          "form_2s" : "apostarás",
          "form_3s" : "apostará",
          "form_1p" : "apostaremos",
          "form_2p" : "apostaréis",
          "form_3p" : "apostarán"
        }
      },
      "subjunctive" : {
        "present" : {
          "form_1s" : "apueste",
          "form_2s" : "apuestes",
          "form_3s" : "apueste",
          "form_1p" : "apostemos",
          "form_2p" : "apostéis",
          "form_3p" : "apuesten"
        },
        "imperfect" : {
          "form_1s" : "apostara",
          "form_2s" : "apostaras",
          "form_3s" : "apostara",
          "form_1p" : "apostáramos",
          "form_2p" : "apostarais",
          "form_3p" : "apostaran"
        },
        "future" : {
          "form_1s" : "apostare",
          "form_2s" : "apostares",
          "form_3s" : "apostare",
          "form_1p" : "apostáremos",
          "form_2p" : "apostareis",
          "form_3p" : "apostaren"
        },
        "present_perfect" : {
          "form_1s" : "haya apostado",
          "form_2s" : "hayas apostado",
          "form_3s" : "haya apostado",
          "form_1p" : "hayamos apostado",
          "form_2p" : "hayáis apostado",
          "form_3p" : "hayan apostado"
        },
        "future_perfect" : {
          "form_1s" : "hubiere apostado",
          "form_2s" : "hubieres apostado",
          "form_3s" : "hubiere apostado",
          "form_1p" : "hubiéremos apostado",
          "form_2p" : "hubiereis apostado",
          "form_3p" : "hubieren apostado"
        },
        "past_perfect" : {
          "form_1s" : "hubiera apostado",
          "form_2s" : "hubieras apostado",
          "form_3s" : "hubiera apostado",
          "form_1p" : "hubiéramos apostado",
          "form_2p" : "hubierais apostado",
          "form_3p" : "hubieran apostado"
        }
      },
      "imperative_affirmative" : {
        "present" : {
          "form_1s" : "",
          "form_2s" : "apuesta",
          "form_3s" : "apostad",
          "form_1p" : "",
          "form_2p" : "apueste",
          "form_3p" : "apuesten"
        }
      },
      "imperative_negative" : {
        "present" : {
          "form_1s" : "",
          "form_2s" : "no apuestes",
          "form_3s" : "no apostéis",
          "form_1p" : "",
          "form_2p" : "no apueste",
          "form_3p" : "no apuesten"
        }
      }
    },
    "meta" : {
      "infinitive" : "apostar",
      "infinitive_english" : "to bet, wager",
      "verb_english" : "Bet! Don't bet!",
      "gerund" : "apostando",
      "gerund_english" : "betting",
      "pastparticiple" : "apostado",
      "pastparticiple_english" : "bet"
    }
  },
  "aprender" : {
    "useage" : {
      "indicative" : {
        "imperfect" : {
          "form_1s" : "aprendía",
          "form_2s" : "aprendías",
          "form_3s" : "aprendía",
          "form_1p" : "aprendíamos",
          "form_2p" : "aprendíais",
          "form_3p" : "aprendían"
        },
        "present_perfect" : {
          "form_1s" : "he aprendido",
          "form_2s" : "has aprendido",
          "form_3s" : "ha aprendido",
          "form_1p" : "hemos aprendido",
          "form_2p" : "habéis aprendido",
          "form_3p" : "han aprendido"
        },
        "conditional" : {
          "form_1s" : "aprendería",
          "form_2s" : "aprenderías",
          "form_3s" : "aprendería",
          "form_1p" : "aprenderíamos",
          "form_2p" : "aprenderíais",
          "form_3p" : "aprenderían"
        },
        "past_perfect" : {
          "form_1s" : "había aprendido",
          "form_2s" : "habías aprendido",
          "form_3s" : "había aprendido",
          "form_1p" : "habíamos aprendido",
          "form_2p" : "habíais aprendido",
          "form_3p" : "habían aprendido"
        },
        "preterite" : {
          "form_1s" : "aprendí",
          "form_2s" : "aprendiste",
          "form_3s" : "aprendió",
          "form_1p" : "aprendimos",
          "form_2p" : "aprendisteis",
          "form_3p" : "aprendieron"
        },
        "future_perfect" : {
          "form_1s" : "habré aprendido",
          "form_2s" : "habrás aprendido",
          "form_3s" : "habrá aprendido",
          "form_1p" : "habremos aprendido",
          "form_2p" : "habréis aprendido",
          "form_3p" : "habrán aprendido"
        },
        "conditional perfect" : {
          "form_1s" : "habría aprendido",
          "form_2s" : "habrías aprendido",
          "form_3s" : "habría aprendido",
          "form_1p" : "habríamos aprendido",
          "form_2p" : "habríais aprendido",
          "form_3p" : "habrían aprendido"
        },
        "present" : {
          "form_1s" : "aprendo",
          "form_2s" : "aprendes",
          "form_3s" : "aprende",
          "form_1p" : "aprendemos",
          "form_2p" : "aprendéis",
          "form_3p" : "aprenden"
        },
        "future" : {
          "form_1s" : "aprenderé",
          "form_2s" : "aprenderás",
          "form_3s" : "aprenderá",
          "form_1p" : "aprenderemos",
          "form_2p" : "aprenderéis",
          "form_3p" : "aprenderán"
        }
      },
      "subjunctive" : {
        "present" : {
          "form_1s" : "aprenda",
          "form_2s" : "aprendas",
          "form_3s" : "aprenda",
          "form_1p" : "aprendamos",
          "form_2p" : "aprendáis",
          "form_3p" : "aprendan"
        },
        "imperfect" : {
          "form_1s" : "aprendiera",
          "form_2s" : "aprendieras",
          "form_3s" : "aprendiera",
          "form_1p" : "aprendiéramos",
          "form_2p" : "aprendierais",
          "form_3p" : "aprendieran"
        },
        "future" : {
          "form_1s" : "aprendiere",
          "form_2s" : "aprendieres",
          "form_3s" : "aprendiere",
          "form_1p" : "aprendiéremos",
          "form_2p" : "aprendiereis",
          "form_3p" : "aprendieren"
        },
        "present_perfect" : {
          "form_1s" : "haya aprendido",
          "form_2s" : "hayas aprendido",
          "form_3s" : "haya aprendido",
          "form_1p" : "hayamos aprendido",
          "form_2p" : "hayáis aprendido",
          "form_3p" : "hayan aprendido"
        },
        "future_perfect" : {
          "form_1s" : "hubiere aprendido",
          "form_2s" : "hubieres aprendido",
          "form_3s" : "hubiere aprendido",
          "form_1p" : "hubiéremos aprendido",
          "form_2p" : "hubiereis aprendido",
          "form_3p" : "hubieren aprendido"
        },
        "past_perfect" : {
          "form_1s" : "hubiera aprendido",
          "form_2s" : "hubieras aprendido",
          "form_3s" : "hubiera aprendido",
          "form_1p" : "hubiéramos aprendido",
          "form_2p" : "hubierais aprendido",
          "form_3p" : "hubieran aprendido"
        }
      },
      "imperative_affirmative" : {
        "present" : {
          "form_1s" : "",
          "form_2s" : "aprende",
          "form_3s" : "aprended",
          "form_1p" : "",
          "form_2p" : "aprenda",
          "form_3p" : "aprendan"
        }
      },
      "imperative_negative" : {
        "present" : {
          "form_1s" : "",
          "form_2s" : "no aprendas",
          "form_3s" : "no aprendáis",
          "form_1p" : "",
          "form_2p" : "no aprenda",
          "form_3p" : "no aprendan"
        }
      }
    },
    "meta" : {
      "infinitive" : "aprender",
      "infinitive_english" : "to learn",
      "verb_english" : "Learn! Don't learn!",
      "gerund" : "aprendiendo",
      "gerund_english" : "learning",
      "pastparticiple" : "aprendido",
      "pastparticiple_english" : "learned"
    }
  },
  "fascinar" : {
    "useage" : {
      "indicative" : {
        "imperfect" : {
          "form_1s" : "fascinaba",
          "form_2s" : "fascinabas",
          "form_3s" : "fascinaba",
          "form_1p" : "fascinábamos",
          "form_2p" : "fascinabais",
          "form_3p" : "fascinaban"
        },
        "present_perfect" : {
          "form_1s" : "he fascinado",
          "form_2s" : "has fascinado",
          "form_3s" : "ha fascinado",
          "form_1p" : "hemos fascinado",
          "form_2p" : "habéis fascinado",
          "form_3p" : "han fascinado"
        },
        "conditional" : {
          "form_1s" : "fascinaría",
          "form_2s" : "fascinarías",
          "form_3s" : "fascinaría",
          "form_1p" : "fascinaríamos",
          "form_2p" : "fascinaríais",
          "form_3p" : "fascinarían"
        },
        "past_perfect" : {
          "form_1s" : "había fascinado",
          "form_2s" : "habías fascinado",
          "form_3s" : "había fascinado",
          "form_1p" : "habíamos fascinado",
          "form_2p" : "habíais fascinado",
          "form_3p" : "habían fascinado"
        },
        "preterite" : {
          "form_1s" : "fasciné",
          "form_2s" : "fascinaste",
          "form_3s" : "fascinó",
          "form_1p" : "fascinamos",
          "form_2p" : "fascinasteis",
          "form_3p" : "fascinaron"
        },
        "future_perfect" : {
          "form_1s" : "habré fascinado",
          "form_2s" : "habrás fascinado",
          "form_3s" : "habrá fascinado",
          "form_1p" : "habremos fascinado",
          "form_2p" : "habréis fascinado",
          "form_3p" : "habrán fascinado"
        },
        "conditional perfect" : {
          "form_1s" : "habría fascinado",
          "form_2s" : "habrías fascinado",
          "form_3s" : "habría fascinado",
          "form_1p" : "habríamos fascinado",
          "form_2p" : "habríais fascinado",
          "form_3p" : "habrían fascinado"
        },
        "present" : {
          "form_1s" : "fascino",
          "form_2s" : "fascinas",
          "form_3s" : "fascina",
          "form_1p" : "fascinamos",
          "form_2p" : "fascináis",
          "form_3p" : "fascinan"
        },
        "future" : {
          "form_1s" : "fascinaré",
          "form_2s" : "fascinarás",
          "form_3s" : "fascinará",
          "form_1p" : "fascinaremos",
          "form_2p" : "fascinaréis",
          "form_3p" : "fascinarán"
        }
      },
      "subjunctive" : {
        "present" : {
          "form_1s" : "fascine",
          "form_2s" : "fascines",
          "form_3s" : "fascine",
          "form_1p" : "fascinemos",
          "form_2p" : "fascinéis",
          "form_3p" : "fascinen"
        },
        "imperfect" : {
          "form_1s" : "fascinara",
          "form_2s" : "fascinaras",
          "form_3s" : "fascinara",
          "form_1p" : "fascináramos",
          "form_2p" : "fascinarais",
          "form_3p" : "fascinaran"
        },
        "future" : {
          "form_1s" : "fascinare",
          "form_2s" : "fascinares",
          "form_3s" : "fascinare",
          "form_1p" : "fascináremos",
          "form_2p" : "fascinareis",
          "form_3p" : "fascinaren"
        },
        "present_perfect" : {
          "form_1s" : "haya fascinado",
          "form_2s" : "hayas fascinado",
          "form_3s" : "haya fascinado",
          "form_1p" : "hayamos fascinado",
          "form_2p" : "hayáis fascinado",
          "form_3p" : "hayan fascinado"
        },
        "future_perfect" : {
          "form_1s" : "hubiere fascinado",
          "form_2s" : "hubieres fascinado",
          "form_3s" : "hubiere fascinado",
          "form_1p" : "hubiéremos fascinado",
          "form_2p" : "hubiereis fascinado",
          "form_3p" : "hubieren fascinado"
        },
        "past_perfect" : {
          "form_1s" : "hubiera fascinado",
          "form_2s" : "hubieras fascinado",
          "form_3s" : "hubiera fascinado",
          "form_1p" : "hubiéramos fascinado",
          "form_2p" : "hubierais fascinado",
          "form_3p" : "hubieran fascinado"
        }
      },
      "imperative_affirmative" : {
        "present" : {
          "form_1s" : "",
          "form_2s" : "fascina",
          "form_3s" : "fascinad",
          "form_1p" : "",
          "form_2p" : "fascine",
          "form_3p" : "fascinen"
        }
      },
      "imperative_negative" : {
        "present" : {
          "form_1s" : "",
          "form_2s" : "no fascines",
          "form_3s" : "no fascinéis",
          "form_1p" : "",
          "form_2p" : "no fascine",
          "form_3p" : "no fascinen"
        }
      }
    },
    "meta" : {
      "infinitive" : "fascinar",
      "infinitive_english" : "to fascinate, captivate",
      "verb_english" : "Fascinate! Don't fascinate!",
      "gerund" : "fascinando",
      "gerund_english" : "fascinating",
      "pastparticiple" : "fascinado",
      "pastparticiple_english" : "fascinated"
    }
  },
  "registrarse" : {
    "useage" : {
      "indicative" : {
        "imperfect" : {
          "form_1s" : "me registraba",
          "form_2s" : "te registrabas",
          "form_3s" : "se registraba",
          "form_1p" : "nos registrábamos",
          "form_2p" : "os registrabais",
          "form_3p" : "se registraban"
        },
        "present_perfect" : {
          "form_1s" : "me he registrado",
          "form_2s" : "te has registrado",
          "form_3s" : "se ha registrado",
          "form_1p" : "nos hemos registrado",
          "form_2p" : "os habéis registrado",
          "form_3p" : "se han registrado"
        },
        "conditional" : {
          "form_1s" : "me registraría",
          "form_2s" : "te registrarías",
          "form_3s" : "se registraría",
          "form_1p" : "nos registraríamos",
          "form_2p" : "os registraríais",
          "form_3p" : "se registrarían"
        },
        "past_perfect" : {
          "form_1s" : "me había registrado",
          "form_2s" : "te habías registrado",
          "form_3s" : "se había registrado",
          "form_1p" : "nos habíamos registrado",
          "form_2p" : "os habíais registrado",
          "form_3p" : "se habían registrado"
        },
        "preterite" : {
          "form_1s" : "me registré",
          "form_2s" : "te registraste",
          "form_3s" : "se registró",
          "form_1p" : "nos registramos",
          "form_2p" : "os registrasteis",
          "form_3p" : "se registraron"
        },
        "future_perfect" : {
          "form_1s" : "me habré registrado",
          "form_2s" : "te habrás registrado",
          "form_3s" : "se habrá registrado",
          "form_1p" : "nos habremos registrado",
          "form_2p" : "os habréis registrado",
          "form_3p" : "se habrán registrado"
        },
        "conditional perfect" : {
          "form_1s" : "me habría registrado",
          "form_2s" : "te habrías registrado",
          "form_3s" : "se habría registrado",
          "form_1p" : "nos habríamos registrado",
          "form_2p" : "os habríais registrado",
          "form_3p" : "se habrían registrado"
        },
        "present" : {
          "form_1s" : "me registro",
          "form_2s" : "te registras",
          "form_3s" : "se registra",
          "form_1p" : "nos registramos",
          "form_2p" : "os registráis",
          "form_3p" : "se registran"
        },
        "future" : {
          "form_1s" : "me registraré",
          "form_2s" : "te registrarás",
          "form_3s" : "se registrará",
          "form_1p" : "nos registraremos",
          "form_2p" : "os registraréis",
          "form_3p" : "se registrarán"
        }
      },
      "subjunctive" : {
        "present" : {
          "form_1s" : "me registre",
          "form_2s" : "te registres",
          "form_3s" : "se registre",
          "form_1p" : "nos registremos",
          "form_2p" : "os registréis",
          "form_3p" : "se registren"
        },
        "imperfect" : {
          "form_1s" : "me registrara",
          "form_2s" : "te registraras",
          "form_3s" : "se registrara",
          "form_1p" : "nos registráramos",
          "form_2p" : "os registrarais",
          "form_3p" : "se registraran"
        },
        "future" : {
          "form_1s" : "me registrare",
          "form_2s" : "te registrares",
          "form_3s" : "se registrare",
          "form_1p" : "nos registráremos",
          "form_2p" : "os registrareis",
          "form_3p" : "se registraren"
        },
        "present_perfect" : {
          "form_1s" : "me haya registrado",
          "form_2s" : "te hayas registrado",
          "form_3s" : "se haya registrado",
          "form_1p" : "nos hayamos registrado",
          "form_2p" : "os hayáis registrado",
          "form_3p" : "se hayan registrado"
        },
        "future_perfect" : {
          "form_1s" : "me hubiere registrado",
          "form_2s" : "te hubieres registrado",
          "form_3s" : "se hubiere registrado",
          "form_1p" : "nos hubiéremos registrado",
          "form_2p" : "os hubiereis registrado",
          "form_3p" : "se hubieren registrado"
        },
        "past_perfect" : {
          "form_1s" : "me hubiera registrado",
          "form_2s" : "te hubieras registrado",
          "form_3s" : "se hubiera registrado",
          "form_1p" : "nos hubiéramos registrado",
          "form_2p" : "os hubierais registrado",
          "form_3p" : "se hubieran registrado"
        }
      },
      "imperative_affirmative" : {
        "present" : {
          "form_1s" : "",
          "form_2s" : "regístrate",
          "form_3s" : "registraos",
          "form_1p" : "",
          "form_2p" : "regístrese",
          "form_3p" : "regístrense"
        }
      },
      "imperative_negative" : {
        "present" : {
          "form_1s" : "",
          "form_2s" : "no te registres",
          "form_3s" : "no os registréis",
          "form_1p" : "",
          "form_2p" : "no se registre",
          "form_3p" : "no se registren"
        }
      }
    },
    "meta" : {
      "infinitive" : "registrarse",
      "infinitive_english" : "to register [oneself]",
      "verb_english" : "Register! Don't register!",
      "gerund" : "registrándose",
      "gerund_english" : "registering",
      "pastparticiple" : "registrado",
      "pastparticiple_english" : "registered"
    }
  },
  "avanzar" : {
    "useage" : {
      "indicative" : {
        "imperfect" : {
          "form_1s" : "avanzaba",
          "form_2s" : "avanzabas",
          "form_3s" : "avanzaba",
          "form_1p" : "avanzábamos",
          "form_2p" : "avanzabais",
          "form_3p" : "avanzaban"
        },
        "present_perfect" : {
          "form_1s" : "he avanzado",
          "form_2s" : "has avanzado",
          "form_3s" : "ha avanzado",
          "form_1p" : "hemos avanzado",
          "form_2p" : "habéis avanzado",
          "form_3p" : "han avanzado"
        },
        "conditional" : {
          "form_1s" : "avanzaría",
          "form_2s" : "avanzarías",
          "form_3s" : "avanzaría",
          "form_1p" : "avanzaríamos",
          "form_2p" : "avanzaríais",
          "form_3p" : "avanzarían"
        },
        "past_perfect" : {
          "form_1s" : "había avanzado",
          "form_2s" : "habías avanzado",
          "form_3s" : "había avanzado",
          "form_1p" : "habíamos avanzado",
          "form_2p" : "habíais avanzado",
          "form_3p" : "habían avanzado"
        },
        "preterite" : {
          "form_1s" : "avancé",
          "form_2s" : "avanzaste",
          "form_3s" : "avanzó",
          "form_1p" : "avanzamos",
          "form_2p" : "avanzasteis",
          "form_3p" : "avanzaron"
        },
        "future_perfect" : {
          "form_1s" : "habré avanzado",
          "form_2s" : "habrás avanzado",
          "form_3s" : "habrá avanzado",
          "form_1p" : "habremos avanzado",
          "form_2p" : "habréis avanzado",
          "form_3p" : "habrán avanzado"
        },
        "conditional perfect" : {
          "form_1s" : "habría avanzado",
          "form_2s" : "habrías avanzado",
          "form_3s" : "habría avanzado",
          "form_1p" : "habríamos avanzado",
          "form_2p" : "habríais avanzado",
          "form_3p" : "habrían avanzado"
        },
        "present" : {
          "form_1s" : "avanzo",
          "form_2s" : "avanzas",
          "form_3s" : "avanza",
          "form_1p" : "avanzamos",
          "form_2p" : "avanzáis",
          "form_3p" : "avanzan"
        },
        "future" : {
          "form_1s" : "avanzaré",
          "form_2s" : "avanzarás",
          "form_3s" : "avanzará",
          "form_1p" : "avanzaremos",
          "form_2p" : "avanzaréis",
          "form_3p" : "avanzarán"
        }
      },
      "subjunctive" : {
        "present" : {
          "form_1s" : "avance",
          "form_2s" : "avances",
          "form_3s" : "avance",
          "form_1p" : "avancemos",
          "form_2p" : "avancéis",
          "form_3p" : "avancen"
        },
        "imperfect" : {
          "form_1s" : "avanzara",
          "form_2s" : "avanzaras",
          "form_3s" : "avanzara",
          "form_1p" : "avanzáramos",
          "form_2p" : "avanzarais",
          "form_3p" : "avanzaran"
        },
        "future" : {
          "form_1s" : "avanzare",
          "form_2s" : "avanzares",
          "form_3s" : "avanzare",
          "form_1p" : "avanzáremos",
          "form_2p" : "avanzareis",
          "form_3p" : "avanzaren"
        },
        "present_perfect" : {
          "form_1s" : "haya avanzado",
          "form_2s" : "hayas avanzado",
          "form_3s" : "haya avanzado",
          "form_1p" : "hayamos avanzado",
          "form_2p" : "hayáis avanzado",
          "form_3p" : "hayan avanzado"
        },
        "future_perfect" : {
          "form_1s" : "hubiere avanzado",
          "form_2s" : "hubieres avanzado",
          "form_3s" : "hubiere avanzado",
          "form_1p" : "hubiéremos avanzado",
          "form_2p" : "hubiereis avanzado",
          "form_3p" : "hubieren avanzado"
        },
        "past_perfect" : {
          "form_1s" : "hubiera avanzado",
          "form_2s" : "hubieras avanzado",
          "form_3s" : "hubiera avanzado",
          "form_1p" : "hubiéramos avanzado",
          "form_2p" : "hubierais avanzado",
          "form_3p" : "hubieran avanzado"
        }
      },
      "imperative_affirmative" : {
        "present" : {
          "form_1s" : "",
          "form_2s" : "avanza",
          "form_3s" : "avanzad",
          "form_1p" : "",
          "form_2p" : "avance",
          "form_3p" : "avancen"
        }
      },
      "imperative_negative" : {
        "present" : {
          "form_1s" : "",
          "form_2s" : "no avances",
          "form_3s" : "no avancéis",
          "form_1p" : "",
          "form_2p" : "no avance",
          "form_3p" : "no avancen"
        }
      }
    },
    "meta" : {
      "infinitive" : "avanzar",
      "infinitive_english" : "to advance, move forward",
      "verb_english" : "Advance! Don't advance!",
      "gerund" : "avanzando",
      "gerund_english" : "advancing",
      "pastparticiple" : "avanzado",
      "pastparticiple_english" : "advanced"
    }
  },
  "recordar" : {
    "useage" : {
      "indicative" : {
        "imperfect" : {
          "form_1s" : "recordaba",
          "form_2s" : "recordabas",
          "form_3s" : "recordaba",
          "form_1p" : "recordábamos",
          "form_2p" : "recordabais",
          "form_3p" : "recordaban"
        },
        "present_perfect" : {
          "form_1s" : "he recordado",
          "form_2s" : "has recordado",
          "form_3s" : "ha recordado",
          "form_1p" : "hemos recordado",
          "form_2p" : "habéis recordado",
          "form_3p" : "han recordado"
        },
        "conditional" : {
          "form_1s" : "recordaría",
          "form_2s" : "recordarías",
          "form_3s" : "recordaría",
          "form_1p" : "recordaríamos",
          "form_2p" : "recordaríais",
          "form_3p" : "recordarían"
        },
        "past_perfect" : {
          "form_1s" : "había recordado",
          "form_2s" : "habías recordado",
          "form_3s" : "había recordado",
          "form_1p" : "habíamos recordado",
          "form_2p" : "habíais recordado",
          "form_3p" : "habían recordado"
        },
        "preterite" : {
          "form_1s" : "recordé",
          "form_2s" : "recordaste",
          "form_3s" : "recordó",
          "form_1p" : "recordamos",
          "form_2p" : "recordasteis",
          "form_3p" : "recordaron"
        },
        "future_perfect" : {
          "form_1s" : "habré recordado",
          "form_2s" : "habrás recordado",
          "form_3s" : "habrá recordado",
          "form_1p" : "habremos recordado",
          "form_2p" : "habréis recordado",
          "form_3p" : "habrán recordado"
        },
        "conditional perfect" : {
          "form_1s" : "habría recordado",
          "form_2s" : "habrías recordado",
          "form_3s" : "habría recordado",
          "form_1p" : "habríamos recordado",
          "form_2p" : "habríais recordado",
          "form_3p" : "habrían recordado"
        },
        "present" : {
          "form_1s" : "recuerdo",
          "form_2s" : "recuerdas",
          "form_3s" : "recuerda",
          "form_1p" : "recordamos",
          "form_2p" : "recordáis",
          "form_3p" : "recuerdan"
        },
        "future" : {
          "form_1s" : "recordaré",
          "form_2s" : "recordarás",
          "form_3s" : "recordará",
          "form_1p" : "recordaremos",
          "form_2p" : "recordaréis",
          "form_3p" : "recordarán"
        }
      },
      "subjunctive" : {
        "present" : {
          "form_1s" : "recuerde",
          "form_2s" : "recuerdes",
          "form_3s" : "recuerde",
          "form_1p" : "recordemos",
          "form_2p" : "recordéis",
          "form_3p" : "recuerden"
        },
        "imperfect" : {
          "form_1s" : "recordara",
          "form_2s" : "recordaras",
          "form_3s" : "recordara",
          "form_1p" : "recordáramos",
          "form_2p" : "recordarais",
          "form_3p" : "recordaran"
        },
        "future" : {
          "form_1s" : "recordare",
          "form_2s" : "recordares",
          "form_3s" : "recordare",
          "form_1p" : "recordáremos",
          "form_2p" : "recordareis",
          "form_3p" : "recordaren"
        },
        "present_perfect" : {
          "form_1s" : "haya recordado",
          "form_2s" : "hayas recordado",
          "form_3s" : "haya recordado",
          "form_1p" : "hayamos recordado",
          "form_2p" : "hayáis recordado",
          "form_3p" : "hayan recordado"
        },
        "future_perfect" : {
          "form_1s" : "hubiere recordado",
          "form_2s" : "hubieres recordado",
          "form_3s" : "hubiere recordado",
          "form_1p" : "hubiéremos recordado",
          "form_2p" : "hubiereis recordado",
          "form_3p" : "hubieren recordado"
        },
        "past_perfect" : {
          "form_1s" : "hubiera recordado",
          "form_2s" : "hubieras recordado",
          "form_3s" : "hubiera recordado",
          "form_1p" : "hubiéramos recordado",
          "form_2p" : "hubierais recordado",
          "form_3p" : "hubieran recordado"
        }
      },
      "imperative_affirmative" : {
        "present" : {
          "form_1s" : "",
          "form_2s" : "recuerda",
          "form_3s" : "recordad",
          "form_1p" : "",
          "form_2p" : "recuerde",
          "form_3p" : "recuerden"
        }
      },
      "imperative_negative" : {
        "present" : {
          "form_1s" : "",
          "form_2s" : "no recuerdes",
          "form_3s" : "no recordéis",
          "form_1p" : "",
          "form_2p" : "no recuerde",
          "form_3p" : "no recuerden"
        }
      }
    },
    "meta" : {
      "infinitive" : "recordar",
      "infinitive_english" : "to remember, remind",
      "verb_english" : "Remember! Don't remember!",
      "gerund" : "recordando",
      "gerund_english" : "remembering",
      "pastparticiple" : "recordado",
      "pastparticiple_english" : "remembered"
    }
  },
  "encantar" : {
    "useage" : {
      "indicative" : {
        "imperfect" : {
          "form_1s" : "encantaba",
          "form_2s" : "encantabas",
          "form_3s" : "encantaba",
          "form_1p" : "encantábamos",
          "form_2p" : "encantabais",
          "form_3p" : "encantaban"
        },
        "present_perfect" : {
          "form_1s" : "he encantado",
          "form_2s" : "has encantado",
          "form_3s" : "ha encantado",
          "form_1p" : "hemos encantado",
          "form_2p" : "habéis encantado",
          "form_3p" : "han encantado"
        },
        "conditional" : {
          "form_1s" : "encantaría",
          "form_2s" : "encantarías",
          "form_3s" : "encantaría",
          "form_1p" : "encantaríamos",
          "form_2p" : "encantaríais",
          "form_3p" : "encantarían"
        },
        "past_perfect" : {
          "form_1s" : "había encantado",
          "form_2s" : "habías encantado",
          "form_3s" : "había encantado",
          "form_1p" : "habíamos encantado",
          "form_2p" : "habíais encantado",
          "form_3p" : "habían encantado"
        },
        "preterite" : {
          "form_1s" : "encanté",
          "form_2s" : "encantaste",
          "form_3s" : "encantó",
          "form_1p" : "encantamos",
          "form_2p" : "encantasteis",
          "form_3p" : "encantaron"
        },
        "future_perfect" : {
          "form_1s" : "habré encantado",
          "form_2s" : "habrás encantado",
          "form_3s" : "habrá encantado",
          "form_1p" : "habremos encantado",
          "form_2p" : "habréis encantado",
          "form_3p" : "habrán encantado"
        },
        "conditional perfect" : {
          "form_1s" : "habría encantado",
          "form_2s" : "habrías encantado",
          "form_3s" : "habría encantado",
          "form_1p" : "habríamos encantado",
          "form_2p" : "habríais encantado",
          "form_3p" : "habrían encantado"
        },
        "present" : {
          "form_1s" : "encanto",
          "form_2s" : "encantas",
          "form_3s" : "encanta",
          "form_1p" : "encantamos",
          "form_2p" : "encantáis",
          "form_3p" : "encantan"
        },
        "future" : {
          "form_1s" : "encantaré",
          "form_2s" : "encantarás",
          "form_3s" : "encantará",
          "form_1p" : "encantaremos",
          "form_2p" : "encantaréis",
          "form_3p" : "encantarán"
        }
      },
      "subjunctive" : {
        "present" : {
          "form_1s" : "encante",
          "form_2s" : "encantes",
          "form_3s" : "encante",
          "form_1p" : "encantemos",
          "form_2p" : "encantéis",
          "form_3p" : "encanten"
        },
        "imperfect" : {
          "form_1s" : "encantara",
          "form_2s" : "encantaras",
          "form_3s" : "encantara",
          "form_1p" : "encantáramos",
          "form_2p" : "encantarais",
          "form_3p" : "encantaran"
        },
        "future" : {
          "form_1s" : "encantare",
          "form_2s" : "encantares",
          "form_3s" : "encantare",
          "form_1p" : "encantáremos",
          "form_2p" : "encantareis",
          "form_3p" : "encantaren"
        },
        "present_perfect" : {
          "form_1s" : "haya encantado",
          "form_2s" : "hayas encantado",
          "form_3s" : "haya encantado",
          "form_1p" : "hayamos encantado",
          "form_2p" : "hayáis encantado",
          "form_3p" : "hayan encantado"
        },
        "future_perfect" : {
          "form_1s" : "hubiere encantado",
          "form_2s" : "hubieres encantado",
          "form_3s" : "hubiere encantado",
          "form_1p" : "hubiéremos encantado",
          "form_2p" : "hubiereis encantado",
          "form_3p" : "hubieren encantado"
        },
        "past_perfect" : {
          "form_1s" : "hubiera encantado",
          "form_2s" : "hubieras encantado",
          "form_3s" : "hubiera encantado",
          "form_1p" : "hubiéramos encantado",
          "form_2p" : "hubierais encantado",
          "form_3p" : "hubieran encantado"
        }
      },
      "imperative_affirmative" : {
        "present" : {
          "form_1s" : "",
          "form_2s" : "encanta",
          "form_3s" : "encantad",
          "form_1p" : "",
          "form_2p" : "encante",
          "form_3p" : "encanten"
        }
      },
      "imperative_negative" : {
        "present" : {
          "form_1s" : "",
          "form_2s" : "no encantes",
          "form_3s" : "no encantéis",
          "form_1p" : "",
          "form_2p" : "no encante",
          "form_3p" : "no encanten"
        }
      }
    },
    "meta" : {
      "infinitive" : "encantar",
      "infinitive_english" : "to delight, be delighting, charm, enchant",
      "verb_english" : "Delight! Don't delight!",
      "gerund" : "encantando",
      "gerund_english" : "delighting",
      "pastparticiple" : "encantado",
      "pastparticiple_english" : "delighted"
    }
  },
  "parar" : {
    "useage" : {
      "indicative" : {
        "imperfect" : {
          "form_1s" : "paraba",
          "form_2s" : "parabas",
          "form_3s" : "paraba",
          "form_1p" : "parábamos",
          "form_2p" : "parabais",
          "form_3p" : "paraban"
        },
        "present_perfect" : {
          "form_1s" : "he parado",
          "form_2s" : "has parado",
          "form_3s" : "ha parado",
          "form_1p" : "hemos parado",
          "form_2p" : "habéis parado",
          "form_3p" : "han parado"
        },
        "conditional" : {
          "form_1s" : "pararía",
          "form_2s" : "pararías",
          "form_3s" : "pararía",
          "form_1p" : "pararíamos",
          "form_2p" : "pararíais",
          "form_3p" : "pararían"
        },
        "past_perfect" : {
          "form_1s" : "había parado",
          "form_2s" : "habías parado",
          "form_3s" : "había parado",
          "form_1p" : "habíamos parado",
          "form_2p" : "habíais parado",
          "form_3p" : "habían parado"
        },
        "preterite" : {
          "form_1s" : "paré",
          "form_2s" : "paraste",
          "form_3s" : "paró",
          "form_1p" : "paramos",
          "form_2p" : "parasteis",
          "form_3p" : "pararon"
        },
        "future_perfect" : {
          "form_1s" : "habré parado",
          "form_2s" : "habrás parado",
          "form_3s" : "habrá parado",
          "form_1p" : "habremos parado",
          "form_2p" : "habréis parado",
          "form_3p" : "habrán parado"
        },
        "conditional perfect" : {
          "form_1s" : "habría parado",
          "form_2s" : "habrías parado",
          "form_3s" : "habría parado",
          "form_1p" : "habríamos parado",
          "form_2p" : "habríais parado",
          "form_3p" : "habrían parado"
        },
        "present" : {
          "form_1s" : "paro",
          "form_2s" : "paras",
          "form_3s" : "para",
          "form_1p" : "paramos",
          "form_2p" : "paráis",
          "form_3p" : "paran"
        },
        "future" : {
          "form_1s" : "pararé",
          "form_2s" : "pararás",
          "form_3s" : "parará",
          "form_1p" : "pararemos",
          "form_2p" : "pararéis",
          "form_3p" : "pararán"
        }
      },
      "subjunctive" : {
        "present" : {
          "form_1s" : "pare",
          "form_2s" : "pares",
          "form_3s" : "pare",
          "form_1p" : "paremos",
          "form_2p" : "paréis",
          "form_3p" : "paren"
        },
        "imperfect" : {
          "form_1s" : "parara",
          "form_2s" : "pararas",
          "form_3s" : "parara",
          "form_1p" : "paráramos",
          "form_2p" : "pararais",
          "form_3p" : "pararan"
        },
        "future" : {
          "form_1s" : "parare",
          "form_2s" : "parares",
          "form_3s" : "parare",
          "form_1p" : "paráremos",
          "form_2p" : "parareis",
          "form_3p" : "pararen"
        },
        "present_perfect" : {
          "form_1s" : "haya parado",
          "form_2s" : "hayas parado",
          "form_3s" : "haya parado",
          "form_1p" : "hayamos parado",
          "form_2p" : "hayáis parado",
          "form_3p" : "hayan parado"
        },
        "future_perfect" : {
          "form_1s" : "hubiere parado",
          "form_2s" : "hubieres parado",
          "form_3s" : "hubiere parado",
          "form_1p" : "hubiéremos parado",
          "form_2p" : "hubiereis parado",
          "form_3p" : "hubieren parado"
        },
        "past_perfect" : {
          "form_1s" : "hubiera parado",
          "form_2s" : "hubieras parado",
          "form_3s" : "hubiera parado",
          "form_1p" : "hubiéramos parado",
          "form_2p" : "hubierais parado",
          "form_3p" : "hubieran parado"
        }
      },
      "imperative_affirmative" : {
        "present" : {
          "form_1s" : "",
          "form_2s" : "para",
          "form_3s" : "parad",
          "form_1p" : "",
          "form_2p" : "pare",
          "form_3p" : "paren"
        }
      },
      "imperative_negative" : {
        "present" : {
          "form_1s" : "",
          "form_2s" : "no pares",
          "form_3s" : "no paréis",
          "form_1p" : "",
          "form_2p" : "no pare",
          "form_3p" : "no paren"
        }
      }
    },
    "meta" : {
      "infinitive" : "parar",
      "infinitive_english" : "to stop, halt",
      "verb_english" : "Stop! Don't stop!",
      "gerund" : "parando",
      "gerund_english" : "stopping",
      "pastparticiple" : "parado",
      "pastparticiple_english" : "stopped"
    }
  },
  "regresar" : {
    "useage" : {
      "indicative" : {
        "imperfect" : {
          "form_1s" : "regresaba",
          "form_2s" : "regresabas",
          "form_3s" : "regresaba",
          "form_1p" : "regresábamos",
          "form_2p" : "regresabais",
          "form_3p" : "regresaban"
        },
        "present_perfect" : {
          "form_1s" : "he regresado",
          "form_2s" : "has regresado",
          "form_3s" : "ha regresado",
          "form_1p" : "hemos regresado",
          "form_2p" : "habéis regresado",
          "form_3p" : "han regresado"
        },
        "conditional" : {
          "form_1s" : "regresaría",
          "form_2s" : "regresarías",
          "form_3s" : "regresaría",
          "form_1p" : "regresaríamos",
          "form_2p" : "regresaríais",
          "form_3p" : "regresarían"
        },
        "past_perfect" : {
          "form_1s" : "había regresado",
          "form_2s" : "habías regresado",
          "form_3s" : "había regresado",
          "form_1p" : "habíamos regresado",
          "form_2p" : "habíais regresado",
          "form_3p" : "habían regresado"
        },
        "preterite" : {
          "form_1s" : "regresé",
          "form_2s" : "regresaste",
          "form_3s" : "regresó",
          "form_1p" : "regresamos",
          "form_2p" : "regresasteis",
          "form_3p" : "regresaron"
        },
        "future_perfect" : {
          "form_1s" : "habré regresado",
          "form_2s" : "habrás regresado",
          "form_3s" : "habrá regresado",
          "form_1p" : "habremos regresado",
          "form_2p" : "habréis regresado",
          "form_3p" : "habrán regresado"
        },
        "conditional perfect" : {
          "form_1s" : "habría regresado",
          "form_2s" : "habrías regresado",
          "form_3s" : "habría regresado",
          "form_1p" : "habríamos regresado",
          "form_2p" : "habríais regresado",
          "form_3p" : "habrían regresado"
        },
        "present" : {
          "form_1s" : "regreso",
          "form_2s" : "regresas",
          "form_3s" : "regresa",
          "form_1p" : "regresamos",
          "form_2p" : "regresáis",
          "form_3p" : "regresan"
        },
        "future" : {
          "form_1s" : "regresaré",
          "form_2s" : "regresarás",
          "form_3s" : "regresará",
          "form_1p" : "regresaremos",
          "form_2p" : "regresaréis",
          "form_3p" : "regresarán"
        }
      },
      "subjunctive" : {
        "present" : {
          "form_1s" : "regrese",
          "form_2s" : "regreses",
          "form_3s" : "regrese",
          "form_1p" : "regresemos",
          "form_2p" : "regreséis",
          "form_3p" : "regresen"
        },
        "imperfect" : {
          "form_1s" : "regresara",
          "form_2s" : "regresaras",
          "form_3s" : "regresara",
          "form_1p" : "regresáramos",
          "form_2p" : "regresarais",
          "form_3p" : "regresaran"
        },
        "future" : {
          "form_1s" : "regresare",
          "form_2s" : "regresares",
          "form_3s" : "regresare",
          "form_1p" : "regresáremos",
          "form_2p" : "regresareis",
          "form_3p" : "regresaren"
        },
        "present_perfect" : {
          "form_1s" : "haya regresado",
          "form_2s" : "hayas regresado",
          "form_3s" : "haya regresado",
          "form_1p" : "hayamos regresado",
          "form_2p" : "hayáis regresado",
          "form_3p" : "hayan regresado"
        },
        "future_perfect" : {
          "form_1s" : "hubiere regresado",
          "form_2s" : "hubieres regresado",
          "form_3s" : "hubiere regresado",
          "form_1p" : "hubiéremos regresado",
          "form_2p" : "hubiereis regresado",
          "form_3p" : "hubieren regresado"
        },
        "past_perfect" : {
          "form_1s" : "hubiera regresado",
          "form_2s" : "hubieras regresado",
          "form_3s" : "hubiera regresado",
          "form_1p" : "hubiéramos regresado",
          "form_2p" : "hubierais regresado",
          "form_3p" : "hubieran regresado"
        }
      },
      "imperative_affirmative" : {
        "present" : {
          "form_1s" : "",
          "form_2s" : "regresa",
          "form_3s" : "regresad",
          "form_1p" : "",
          "form_2p" : "regrese",
          "form_3p" : "regresen"
        }
      },
      "imperative_negative" : {
        "present" : {
          "form_1s" : "",
          "form_2s" : "no regreses",
          "form_3s" : "no regreséis",
          "form_1p" : "",
          "form_2p" : "no regrese",
          "form_3p" : "no regresen"
        }
      }
    },
    "meta" : {
      "infinitive" : "regresar",
      "infinitive_english" : "to return, go back",
      "verb_english" : "Return! Don't return!",
      "gerund" : "regresando",
      "gerund_english" : "returning",
      "pastparticiple" : "regresado",
      "pastparticiple_english" : "returned"
    }
  },
  "insistir" : {
    "useage" : {
      "indicative" : {
        "imperfect" : {
          "form_1s" : "insistía",
          "form_2s" : "insistías",
          "form_3s" : "insistía",
          "form_1p" : "insistíamos",
          "form_2p" : "insistíais",
          "form_3p" : "insistían"
        },
        "present_perfect" : {
          "form_1s" : "he insistido",
          "form_2s" : "has insistido",
          "form_3s" : "ha insistido",
          "form_1p" : "hemos insistido",
          "form_2p" : "habéis insistido",
          "form_3p" : "han insistido"
        },
        "conditional" : {
          "form_1s" : "insistiría",
          "form_2s" : "insistirías",
          "form_3s" : "insistiría",
          "form_1p" : "insistiríamos",
          "form_2p" : "insistiríais",
          "form_3p" : "insistirían"
        },
        "past_perfect" : {
          "form_1s" : "había insistido",
          "form_2s" : "habías insistido",
          "form_3s" : "había insistido",
          "form_1p" : "habíamos insistido",
          "form_2p" : "habíais insistido",
          "form_3p" : "habían insistido"
        },
        "preterite" : {
          "form_1s" : "insistí",
          "form_2s" : "insististe",
          "form_3s" : "insistió",
          "form_1p" : "insistimos",
          "form_2p" : "insististeis",
          "form_3p" : "insistieron"
        },
        "future_perfect" : {
          "form_1s" : "habré insistido",
          "form_2s" : "habrás insistido",
          "form_3s" : "habrá insistido",
          "form_1p" : "habremos insistido",
          "form_2p" : "habréis insistido",
          "form_3p" : "habrán insistido"
        },
        "conditional perfect" : {
          "form_1s" : "habría insistido",
          "form_2s" : "habrías insistido",
          "form_3s" : "habría insistido",
          "form_1p" : "habríamos insistido",
          "form_2p" : "habríais insistido",
          "form_3p" : "habrían insistido"
        },
        "present" : {
          "form_1s" : "insisto",
          "form_2s" : "insistes",
          "form_3s" : "insiste",
          "form_1p" : "insistimos",
          "form_2p" : "insistís",
          "form_3p" : "insisten"
        },
        "future" : {
          "form_1s" : "insistiré",
          "form_2s" : "insistirás",
          "form_3s" : "insistirá",
          "form_1p" : "insistiremos",
          "form_2p" : "insistiréis",
          "form_3p" : "insistirán"
        }
      },
      "subjunctive" : {
        "present" : {
          "form_1s" : "insista",
          "form_2s" : "insistas",
          "form_3s" : "insista",
          "form_1p" : "insistamos",
          "form_2p" : "insistáis",
          "form_3p" : "insistan"
        },
        "imperfect" : {
          "form_1s" : "insistiera",
          "form_2s" : "insistieras",
          "form_3s" : "insistiera",
          "form_1p" : "insistiéramos",
          "form_2p" : "insistierais",
          "form_3p" : "insistieran"
        },
        "future" : {
          "form_1s" : "insistiere",
          "form_2s" : "insistieres",
          "form_3s" : "insistiere",
          "form_1p" : "insistiéremos",
          "form_2p" : "insistiereis",
          "form_3p" : "insistieren"
        },
        "present_perfect" : {
          "form_1s" : "haya insistido",
          "form_2s" : "hayas insistido",
          "form_3s" : "haya insistido",
          "form_1p" : "hayamos insistido",
          "form_2p" : "hayáis insistido",
          "form_3p" : "hayan insistido"
        },
        "future_perfect" : {
          "form_1s" : "hubiere insistido",
          "form_2s" : "hubieres insistido",
          "form_3s" : "hubiere insistido",
          "form_1p" : "hubiéremos insistido",
          "form_2p" : "hubiereis insistido",
          "form_3p" : "hubieren insistido"
        },
        "past_perfect" : {
          "form_1s" : "hubiera insistido",
          "form_2s" : "hubieras insistido",
          "form_3s" : "hubiera insistido",
          "form_1p" : "hubiéramos insistido",
          "form_2p" : "hubierais insistido",
          "form_3p" : "hubieran insistido"
        }
      },
      "imperative_affirmative" : {
        "present" : {
          "form_1s" : "",
          "form_2s" : "insiste",
          "form_3s" : "insistid",
          "form_1p" : "",
          "form_2p" : "insista",
          "form_3p" : "insistan"
        }
      },
      "imperative_negative" : {
        "present" : {
          "form_1s" : "",
          "form_2s" : "no insistas",
          "form_3s" : "no insistáis",
          "form_1p" : "",
          "form_2p" : "no insista",
          "form_3p" : "no insistan"
        }
      }
    },
    "meta" : {
      "infinitive" : "insistir",
      "infinitive_english" : "to insist",
      "verb_english" : "Insist! Don't insist!",
      "gerund" : "insistiendo",
      "gerund_english" : "insisting",
      "pastparticiple" : "insistido",
      "pastparticiple_english" : "insisted"
    }
  },
  "convencer" : {
    "useage" : {
      "indicative" : {
        "imperfect" : {
          "form_1s" : "convencía",
          "form_2s" : "convencías",
          "form_3s" : "convencía",
          "form_1p" : "convencíamos",
          "form_2p" : "convencíais",
          "form_3p" : "convencían"
        },
        "present_perfect" : {
          "form_1s" : "he convencido",
          "form_2s" : "has convencido",
          "form_3s" : "ha convencido",
          "form_1p" : "hemos convencido",
          "form_2p" : "habéis convencido",
          "form_3p" : "han convencido"
        },
        "conditional" : {
          "form_1s" : "convencería",
          "form_2s" : "convencerías",
          "form_3s" : "convencería",
          "form_1p" : "convenceríamos",
          "form_2p" : "convenceríais",
          "form_3p" : "convencerían"
        },
        "past_perfect" : {
          "form_1s" : "había convencido",
          "form_2s" : "habías convencido",
          "form_3s" : "había convencido",
          "form_1p" : "habíamos convencido",
          "form_2p" : "habíais convencido",
          "form_3p" : "habían convencido"
        },
        "preterite" : {
          "form_1s" : "convencí",
          "form_2s" : "convenciste",
          "form_3s" : "convenció",
          "form_1p" : "convencimos",
          "form_2p" : "convencisteis",
          "form_3p" : "convencieron"
        },
        "future_perfect" : {
          "form_1s" : "habré convencido",
          "form_2s" : "habrás convencido",
          "form_3s" : "habrá convencido",
          "form_1p" : "habremos convencido",
          "form_2p" : "habréis convencido",
          "form_3p" : "habrán convencido"
        },
        "conditional perfect" : {
          "form_1s" : "habría convencido",
          "form_2s" : "habrías convencido",
          "form_3s" : "habría convencido",
          "form_1p" : "habríamos convencido",
          "form_2p" : "habríais convencido",
          "form_3p" : "habrían convencido"
        },
        "present" : {
          "form_1s" : "convenzo",
          "form_2s" : "convences",
          "form_3s" : "convence",
          "form_1p" : "convencemos",
          "form_2p" : "convencéis",
          "form_3p" : "convencen"
        },
        "future" : {
          "form_1s" : "convenceré",
          "form_2s" : "convencerás",
          "form_3s" : "convencerá",
          "form_1p" : "convenceremos",
          "form_2p" : "convenceréis",
          "form_3p" : "convencerán"
        }
      },
      "subjunctive" : {
        "present" : {
          "form_1s" : "convenza",
          "form_2s" : "convenzas",
          "form_3s" : "convenza",
          "form_1p" : "convenzamos",
          "form_2p" : "convenzáis",
          "form_3p" : "convenzan"
        },
        "imperfect" : {
          "form_1s" : "convenciera",
          "form_2s" : "convencieras",
          "form_3s" : "convenciera",
          "form_1p" : "convenciéramos",
          "form_2p" : "convencierais",
          "form_3p" : "convencieran"
        },
        "future" : {
          "form_1s" : "convenciere",
          "form_2s" : "convencieres",
          "form_3s" : "convenciere",
          "form_1p" : "convenciéremos",
          "form_2p" : "convenciereis",
          "form_3p" : "convencieren"
        },
        "present_perfect" : {
          "form_1s" : "haya convencido",
          "form_2s" : "hayas convencido",
          "form_3s" : "haya convencido",
          "form_1p" : "hayamos convencido",
          "form_2p" : "hayáis convencido",
          "form_3p" : "hayan convencido"
        },
        "future_perfect" : {
          "form_1s" : "hubiere convencido",
          "form_2s" : "hubieres convencido",
          "form_3s" : "hubiere convencido",
          "form_1p" : "hubiéremos convencido",
          "form_2p" : "hubiereis convencido",
          "form_3p" : "hubieren convencido"
        },
        "past_perfect" : {
          "form_1s" : "hubiera convencido",
          "form_2s" : "hubieras convencido",
          "form_3s" : "hubiera convencido",
          "form_1p" : "hubiéramos convencido",
          "form_2p" : "hubierais convencido",
          "form_3p" : "hubieran convencido"
        }
      },
      "imperative_affirmative" : {
        "present" : {
          "form_1s" : "",
          "form_2s" : "convence",
          "form_3s" : "convenced",
          "form_1p" : "",
          "form_2p" : "convenza",
          "form_3p" : "convenzan"
        }
      },
      "imperative_negative" : {
        "present" : {
          "form_1s" : "",
          "form_2s" : "no convenzas",
          "form_3s" : "no convenzáis",
          "form_1p" : "",
          "form_2p" : "no convenza",
          "form_3p" : "no convenzan"
        }
      }
    },
    "meta" : {
      "infinitive" : "convencer",
      "infinitive_english" : "to convince",
      "verb_english" : "Convince! Don't convince!",
      "gerund" : "convenciendo",
      "gerund_english" : "convincing",
      "pastparticiple" : "convencido",
      "pastparticiple_english" : "convinced"
    }
  },
  "huir" : {
    "useage" : {
      "indicative" : {
        "imperfect" : {
          "form_1s" : "huía",
          "form_2s" : "huías",
          "form_3s" : "huía",
          "form_1p" : "huíamos",
          "form_2p" : "huíais",
          "form_3p" : "huían"
        },
        "present_perfect" : {
          "form_1s" : "he huido",
          "form_2s" : "has huido",
          "form_3s" : "ha huido",
          "form_1p" : "hemos huido",
          "form_2p" : "habéis huido",
          "form_3p" : "han huido"
        },
        "conditional" : {
          "form_1s" : "huiría",
          "form_2s" : "huirías",
          "form_3s" : "huiría",
          "form_1p" : "huiríamos",
          "form_2p" : "huiríais",
          "form_3p" : "huirían"
        },
        "past_perfect" : {
          "form_1s" : "había huido",
          "form_2s" : "habías huido",
          "form_3s" : "había huido",
          "form_1p" : "habíamos huido",
          "form_2p" : "habíais huido",
          "form_3p" : "habían huido"
        },
        "preterite" : {
          "form_1s" : "huí",
          "form_2s" : "huiste",
          "form_3s" : "huyó",
          "form_1p" : "huimos",
          "form_2p" : "huisteis",
          "form_3p" : "huyeron"
        },
        "future_perfect" : {
          "form_1s" : "habré huido",
          "form_2s" : "habrás huido",
          "form_3s" : "habrá huido",
          "form_1p" : "habremos huido",
          "form_2p" : "habréis huido",
          "form_3p" : "habrán huido"
        },
        "conditional perfect" : {
          "form_1s" : "habría huido",
          "form_2s" : "habrías huido",
          "form_3s" : "habría huido",
          "form_1p" : "habríamos huido",
          "form_2p" : "habríais huido",
          "form_3p" : "habrían huido"
        },
        "present" : {
          "form_1s" : "huyo",
          "form_2s" : "huyes",
          "form_3s" : "huye",
          "form_1p" : "huimos",
          "form_2p" : "huís",
          "form_3p" : "huyen"
        },
        "future" : {
          "form_1s" : "huiré",
          "form_2s" : "huirás",
          "form_3s" : "huirá",
          "form_1p" : "huiremos",
          "form_2p" : "huiréis",
          "form_3p" : "huirán"
        }
      },
      "subjunctive" : {
        "present" : {
          "form_1s" : "huya",
          "form_2s" : "huyas",
          "form_3s" : "huya",
          "form_1p" : "huyamos",
          "form_2p" : "huyáis",
          "form_3p" : "huyan"
        },
        "imperfect" : {
          "form_1s" : "huyera",
          "form_2s" : "huyeras",
          "form_3s" : "huyera",
          "form_1p" : "huyéramos",
          "form_2p" : "huyerais",
          "form_3p" : "huyeran"
        },
        "future" : {
          "form_1s" : "huyere",
          "form_2s" : "huyeres",
          "form_3s" : "huyere",
          "form_1p" : "huyéremos",
          "form_2p" : "huyereis",
          "form_3p" : "huyeren"
        },
        "present_perfect" : {
          "form_1s" : "haya huido",
          "form_2s" : "hayas huido",
          "form_3s" : "haya huido",
          "form_1p" : "hayamos huido",
          "form_2p" : "hayáis huido",
          "form_3p" : "hayan huido"
        },
        "future_perfect" : {
          "form_1s" : "hubiere huido",
          "form_2s" : "hubieres huido",
          "form_3s" : "hubiere huido",
          "form_1p" : "hubiéremos huido",
          "form_2p" : "hubiereis huido",
          "form_3p" : "hubieren huido"
        },
        "past_perfect" : {
          "form_1s" : "hubiera huido",
          "form_2s" : "hubieras huido",
          "form_3s" : "hubiera huido",
          "form_1p" : "hubiéramos huido",
          "form_2p" : "hubierais huido",
          "form_3p" : "hubieran huido"
        }
      },
      "imperative_affirmative" : {
        "present" : {
          "form_1s" : "",
          "form_2s" : "huye",
          "form_3s" : "huid",
          "form_1p" : "",
          "form_2p" : "huya",
          "form_3p" : "huyan"
        }
      },
      "imperative_negative" : {
        "present" : {
          "form_1s" : "",
          "form_2s" : "no huyas",
          "form_3s" : "no huyáis",
          "form_1p" : "",
          "form_2p" : "no huya",
          "form_3p" : "no huyan"
        }
      }
    },
    "meta" : {
      "infinitive" : "huir",
      "infinitive_english" : "to flee, run away",
      "verb_english" : "Flee! Don't flee!",
      "gerund" : "huyendo",
      "gerund_english" : "fleeing",
      "pastparticiple" : "huido",
      "pastparticiple_english" : "fled"
    }
  },
  "culpar" : {
    "useage" : {
      "indicative" : {
        "imperfect" : {
          "form_1s" : "culpaba",
          "form_2s" : "culpabas",
          "form_3s" : "culpaba",
          "form_1p" : "culpábamos",
          "form_2p" : "culpabais",
          "form_3p" : "culpaban"
        },
        "present_perfect" : {
          "form_1s" : "he culpado",
          "form_2s" : "has culpado",
          "form_3s" : "ha culpado",
          "form_1p" : "hemos culpado",
          "form_2p" : "habéis culpado",
          "form_3p" : "han culpado"
        },
        "conditional" : {
          "form_1s" : "culparía",
          "form_2s" : "culparías",
          "form_3s" : "culparía",
          "form_1p" : "culparíamos",
          "form_2p" : "culparíais",
          "form_3p" : "culparían"
        },
        "past_perfect" : {
          "form_1s" : "había culpado",
          "form_2s" : "habías culpado",
          "form_3s" : "había culpado",
          "form_1p" : "habíamos culpado",
          "form_2p" : "habíais culpado",
          "form_3p" : "habían culpado"
        },
        "preterite" : {
          "form_1s" : "culpé",
          "form_2s" : "culpaste",
          "form_3s" : "culpó",
          "form_1p" : "culpamos",
          "form_2p" : "culpasteis",
          "form_3p" : "culparon"
        },
        "future_perfect" : {
          "form_1s" : "habré culpado",
          "form_2s" : "habrás culpado",
          "form_3s" : "habrá culpado",
          "form_1p" : "habremos culpado",
          "form_2p" : "habréis culpado",
          "form_3p" : "habrán culpado"
        },
        "conditional perfect" : {
          "form_1s" : "habría culpado",
          "form_2s" : "habrías culpado",
          "form_3s" : "habría culpado",
          "form_1p" : "habríamos culpado",
          "form_2p" : "habríais culpado",
          "form_3p" : "habrían culpado"
        },
        "present" : {
          "form_1s" : "culpo",
          "form_2s" : "culpas",
          "form_3s" : "culpa",
          "form_1p" : "culpamos",
          "form_2p" : "culpáis",
          "form_3p" : "culpan"
        },
        "future" : {
          "form_1s" : "culparé",
          "form_2s" : "culparás",
          "form_3s" : "culpará",
          "form_1p" : "culparemos",
          "form_2p" : "culparéis",
          "form_3p" : "culparán"
        }
      },
      "subjunctive" : {
        "present" : {
          "form_1s" : "culpe",
          "form_2s" : "culpes",
          "form_3s" : "culpe",
          "form_1p" : "culpemos",
          "form_2p" : "culpéis",
          "form_3p" : "culpen"
        },
        "imperfect" : {
          "form_1s" : "culpara",
          "form_2s" : "culparas",
          "form_3s" : "culpara",
          "form_1p" : "culpáramos",
          "form_2p" : "culparais",
          "form_3p" : "culparan"
        },
        "future" : {
          "form_1s" : "culpare",
          "form_2s" : "culpares",
          "form_3s" : "culpare",
          "form_1p" : "culpáremos",
          "form_2p" : "culpareis",
          "form_3p" : "culparen"
        },
        "present_perfect" : {
          "form_1s" : "haya culpado",
          "form_2s" : "hayas culpado",
          "form_3s" : "haya culpado",
          "form_1p" : "hayamos culpado",
          "form_2p" : "hayáis culpado",
          "form_3p" : "hayan culpado"
        },
        "future_perfect" : {
          "form_1s" : "hubiere culpado",
          "form_2s" : "hubieres culpado",
          "form_3s" : "hubiere culpado",
          "form_1p" : "hubiéremos culpado",
          "form_2p" : "hubiereis culpado",
          "form_3p" : "hubieren culpado"
        },
        "past_perfect" : {
          "form_1s" : "hubiera culpado",
          "form_2s" : "hubieras culpado",
          "form_3s" : "hubiera culpado",
          "form_1p" : "hubiéramos culpado",
          "form_2p" : "hubierais culpado",
          "form_3p" : "hubieran culpado"
        }
      },
      "imperative_affirmative" : {
        "present" : {
          "form_1s" : "",
          "form_2s" : "culpa",
          "form_3s" : "culpad",
          "form_1p" : "",
          "form_2p" : "culpe",
          "form_3p" : "culpen"
        }
      },
      "imperative_negative" : {
        "present" : {
          "form_1s" : "",
          "form_2s" : "no culpes",
          "form_3s" : "no culpéis",
          "form_1p" : "",
          "form_2p" : "no culpe",
          "form_3p" : "no culpen"
        }
      }
    },
    "meta" : {
      "infinitive" : "culpar",
      "infinitive_english" : "to blame, accuse; to condemn",
      "verb_english" : "Blame! Don't blame!",
      "gerund" : "culpando",
      "gerund_english" : "blaming",
      "pastparticiple" : "culpado",
      "pastparticiple_english" : "blamed"
    }
  },
  "aceptar" : {
    "useage" : {
      "indicative" : {
        "imperfect" : {
          "form_1s" : "aceptaba",
          "form_2s" : "aceptabas",
          "form_3s" : "aceptaba",
          "form_1p" : "aceptábamos",
          "form_2p" : "aceptabais",
          "form_3p" : "aceptaban"
        },
        "present_perfect" : {
          "form_1s" : "he aceptado",
          "form_2s" : "has aceptado",
          "form_3s" : "ha aceptado",
          "form_1p" : "hemos aceptado",
          "form_2p" : "habéis aceptado",
          "form_3p" : "han aceptado"
        },
        "conditional" : {
          "form_1s" : "aceptaría",
          "form_2s" : "aceptarías",
          "form_3s" : "aceptaría",
          "form_1p" : "aceptaríamos",
          "form_2p" : "aceptaríais",
          "form_3p" : "aceptarían"
        },
        "past_perfect" : {
          "form_1s" : "había aceptado",
          "form_2s" : "habías aceptado",
          "form_3s" : "había aceptado",
          "form_1p" : "habíamos aceptado",
          "form_2p" : "habíais aceptado",
          "form_3p" : "habían aceptado"
        },
        "preterite" : {
          "form_1s" : "acepté",
          "form_2s" : "aceptaste",
          "form_3s" : "aceptó",
          "form_1p" : "aceptamos",
          "form_2p" : "aceptasteis",
          "form_3p" : "aceptaron"
        },
        "future_perfect" : {
          "form_1s" : "habré aceptado",
          "form_2s" : "habrás aceptado",
          "form_3s" : "habrá aceptado",
          "form_1p" : "habremos aceptado",
          "form_2p" : "habréis aceptado",
          "form_3p" : "habrán aceptado"
        },
        "conditional perfect" : {
          "form_1s" : "habría aceptado",
          "form_2s" : "habrías aceptado",
          "form_3s" : "habría aceptado",
          "form_1p" : "habríamos aceptado",
          "form_2p" : "habríais aceptado",
          "form_3p" : "habrían aceptado"
        },
        "present" : {
          "form_1s" : "acepto",
          "form_2s" : "aceptas",
          "form_3s" : "acepta",
          "form_1p" : "aceptamos",
          "form_2p" : "aceptáis",
          "form_3p" : "aceptan"
        },
        "future" : {
          "form_1s" : "aceptaré",
          "form_2s" : "aceptarás",
          "form_3s" : "aceptará",
          "form_1p" : "aceptaremos",
          "form_2p" : "aceptaréis",
          "form_3p" : "aceptarán"
        }
      },
      "subjunctive" : {
        "present" : {
          "form_1s" : "acepte",
          "form_2s" : "aceptes",
          "form_3s" : "acepte",
          "form_1p" : "aceptemos",
          "form_2p" : "aceptéis",
          "form_3p" : "acepten"
        },
        "imperfect" : {
          "form_1s" : "aceptara",
          "form_2s" : "aceptaras",
          "form_3s" : "aceptara",
          "form_1p" : "aceptáramos",
          "form_2p" : "aceptarais",
          "form_3p" : "aceptaran"
        },
        "future" : {
          "form_1s" : "aceptare",
          "form_2s" : "aceptares",
          "form_3s" : "aceptare",
          "form_1p" : "aceptáremos",
          "form_2p" : "aceptareis",
          "form_3p" : "aceptaren"
        },
        "present_perfect" : {
          "form_1s" : "haya aceptado",
          "form_2s" : "hayas aceptado",
          "form_3s" : "haya aceptado",
          "form_1p" : "hayamos aceptado",
          "form_2p" : "hayáis aceptado",
          "form_3p" : "hayan aceptado"
        },
        "future_perfect" : {
          "form_1s" : "hubiere aceptado",
          "form_2s" : "hubieres aceptado",
          "form_3s" : "hubiere aceptado",
          "form_1p" : "hubiéremos aceptado",
          "form_2p" : "hubiereis aceptado",
          "form_3p" : "hubieren aceptado"
        },
        "past_perfect" : {
          "form_1s" : "hubiera aceptado",
          "form_2s" : "hubieras aceptado",
          "form_3s" : "hubiera aceptado",
          "form_1p" : "hubiéramos aceptado",
          "form_2p" : "hubierais aceptado",
          "form_3p" : "hubieran aceptado"
        }
      },
      "imperative_affirmative" : {
        "present" : {
          "form_1s" : "",
          "form_2s" : "acepta",
          "form_3s" : "aceptad",
          "form_1p" : "",
          "form_2p" : "acepte",
          "form_3p" : "acepten"
        }
      },
      "imperative_negative" : {
        "present" : {
          "form_1s" : "",
          "form_2s" : "no aceptes",
          "form_3s" : "no aceptéis",
          "form_1p" : "",
          "form_2p" : "no acepte",
          "form_3p" : "no acepten"
        }
      }
    },
    "meta" : {
      "infinitive" : "aceptar",
      "infinitive_english" : "to accept, approve; to agree to",
      "verb_english" : "Accept! Don't accept!",
      "gerund" : "aceptando",
      "gerund_english" : "accepting",
      "pastparticiple" : "aceptado",
      "pastparticiple_english" : "accepted"
    }
  },
  "reducir" : {
    "useage" : {
      "indicative" : {
        "imperfect" : {
          "form_1s" : "reducía",
          "form_2s" : "reducías",
          "form_3s" : "reducía",
          "form_1p" : "reducíamos",
          "form_2p" : "reducíais",
          "form_3p" : "reducían"
        },
        "present_perfect" : {
          "form_1s" : "he reducido",
          "form_2s" : "has reducido",
          "form_3s" : "ha reducido",
          "form_1p" : "hemos reducido",
          "form_2p" : "habéis reducido",
          "form_3p" : "han reducido"
        },
        "conditional" : {
          "form_1s" : "reduciría",
          "form_2s" : "reducirías",
          "form_3s" : "reduciría",
          "form_1p" : "reduciríamos",
          "form_2p" : "reduciríais",
          "form_3p" : "reducirían"
        },
        "past_perfect" : {
          "form_1s" : "había reducido",
          "form_2s" : "habías reducido",
          "form_3s" : "había reducido",
          "form_1p" : "habíamos reducido",
          "form_2p" : "habíais reducido",
          "form_3p" : "habían reducido"
        },
        "preterite" : {
          "form_1s" : "reduje",
          "form_2s" : "redujiste",
          "form_3s" : "redujo",
          "form_1p" : "redujimos",
          "form_2p" : "redujisteis",
          "form_3p" : "redujeron"
        },
        "future_perfect" : {
          "form_1s" : "habré reducido",
          "form_2s" : "habrás reducido",
          "form_3s" : "habrá reducido",
          "form_1p" : "habremos reducido",
          "form_2p" : "habréis reducido",
          "form_3p" : "habrán reducido"
        },
        "conditional perfect" : {
          "form_1s" : "habría reducido",
          "form_2s" : "habrías reducido",
          "form_3s" : "habría reducido",
          "form_1p" : "habríamos reducido",
          "form_2p" : "habríais reducido",
          "form_3p" : "habrían reducido"
        },
        "present" : {
          "form_1s" : "reduzco",
          "form_2s" : "reduces",
          "form_3s" : "reduce",
          "form_1p" : "reducimos",
          "form_2p" : "reducís",
          "form_3p" : "reducen"
        },
        "future" : {
          "form_1s" : "reduciré",
          "form_2s" : "reducirás",
          "form_3s" : "reducirá",
          "form_1p" : "reduciremos",
          "form_2p" : "reduciréis",
          "form_3p" : "reducirán"
        }
      },
      "subjunctive" : {
        "present" : {
          "form_1s" : "reduzca",
          "form_2s" : "reduzcas",
          "form_3s" : "reduzca",
          "form_1p" : "reduzcamos",
          "form_2p" : "reduzcáis",
          "form_3p" : "reduzcan"
        },
        "imperfect" : {
          "form_1s" : "redujera",
          "form_2s" : "redujeras",
          "form_3s" : "redujera",
          "form_1p" : "redujéramos",
          "form_2p" : "redujerais",
          "form_3p" : "redujeran"
        },
        "future" : {
          "form_1s" : "redujere",
          "form_2s" : "redujeres",
          "form_3s" : "redujere",
          "form_1p" : "redujéremos",
          "form_2p" : "redujereis",
          "form_3p" : "redujeren"
        },
        "present_perfect" : {
          "form_1s" : "haya reducido",
          "form_2s" : "hayas reducido",
          "form_3s" : "haya reducido",
          "form_1p" : "hayamos reducido",
          "form_2p" : "hayáis reducido",
          "form_3p" : "hayan reducido"
        },
        "future_perfect" : {
          "form_1s" : "hubiere reducido",
          "form_2s" : "hubieres reducido",
          "form_3s" : "hubiere reducido",
          "form_1p" : "hubiéremos reducido",
          "form_2p" : "hubiereis reducido",
          "form_3p" : "hubieren reducido"
        },
        "past_perfect" : {
          "form_1s" : "hubiera reducido",
          "form_2s" : "hubieras reducido",
          "form_3s" : "hubiera reducido",
          "form_1p" : "hubiéramos reducido",
          "form_2p" : "hubierais reducido",
          "form_3p" : "hubieran reducido"
        }
      },
      "imperative_affirmative" : {
        "present" : {
          "form_1s" : "",
          "form_2s" : "reduce",
          "form_3s" : "reducid",
          "form_1p" : "",
          "form_2p" : "reduzca",
          "form_3p" : "reduzcan"
        }
      },
      "imperative_negative" : {
        "present" : {
          "form_1s" : "",
          "form_2s" : "no reduzcas",
          "form_3s" : "no reduzcáis",
          "form_1p" : "",
          "form_2p" : "no reduzca",
          "form_3p" : "no reduzcan"
        }
      }
    },
    "meta" : {
      "infinitive" : "reducir",
      "infinitive_english" : "to reduce",
      "verb_english" : "Reduce! Don't reduce!",
      "gerund" : "reduciendo",
      "gerund_english" : "reducing",
      "pastparticiple" : "reducido",
      "pastparticiple_english" : "reduced"
    }
  },
  "vivir" : {
    "useage" : {
      "indicative" : {
        "imperfect" : {
          "form_1s" : "vivía",
          "form_2s" : "vivías",
          "form_3s" : "vivía",
          "form_1p" : "vivíamos",
          "form_2p" : "vivíais",
          "form_3p" : "vivían"
        },
        "present_perfect" : {
          "form_1s" : "he vivido",
          "form_2s" : "has vivido",
          "form_3s" : "ha vivido",
          "form_1p" : "hemos vivido",
          "form_2p" : "habéis vivido",
          "form_3p" : "han vivido"
        },
        "conditional" : {
          "form_1s" : "viviría",
          "form_2s" : "vivirías",
          "form_3s" : "viviría",
          "form_1p" : "viviríamos",
          "form_2p" : "viviríais",
          "form_3p" : "vivirían"
        },
        "past_perfect" : {
          "form_1s" : "había vivido",
          "form_2s" : "habías vivido",
          "form_3s" : "había vivido",
          "form_1p" : "habíamos vivido",
          "form_2p" : "habíais vivido",
          "form_3p" : "habían vivido"
        },
        "preterite" : {
          "form_1s" : "viví",
          "form_2s" : "viviste",
          "form_3s" : "vivió",
          "form_1p" : "vivimos",
          "form_2p" : "vivisteis",
          "form_3p" : "vivieron"
        },
        "future_perfect" : {
          "form_1s" : "habré vivido",
          "form_2s" : "habrás vivido",
          "form_3s" : "habrá vivido",
          "form_1p" : "habremos vivido",
          "form_2p" : "habréis vivido",
          "form_3p" : "habrán vivido"
        },
        "conditional perfect" : {
          "form_1s" : "habría vivido",
          "form_2s" : "habrías vivido",
          "form_3s" : "habría vivido",
          "form_1p" : "habríamos vivido",
          "form_2p" : "habríais vivido",
          "form_3p" : "habrían vivido"
        },
        "present" : {
          "form_1s" : "vivo",
          "form_2s" : "vives",
          "form_3s" : "vive",
          "form_1p" : "vivimos",
          "form_2p" : "vivís",
          "form_3p" : "viven"
        },
        "future" : {
          "form_1s" : "viviré",
          "form_2s" : "vivirás",
          "form_3s" : "vivirá",
          "form_1p" : "viviremos",
          "form_2p" : "viviréis",
          "form_3p" : "vivirán"
        }
      },
      "subjunctive" : {
        "present" : {
          "form_1s" : "viva",
          "form_2s" : "vivas",
          "form_3s" : "viva",
          "form_1p" : "vivamos",
          "form_2p" : "viváis",
          "form_3p" : "vivan"
        },
        "imperfect" : {
          "form_1s" : "viviera",
          "form_2s" : "vivieras",
          "form_3s" : "viviera",
          "form_1p" : "viviéramos",
          "form_2p" : "vivierais",
          "form_3p" : "vivieran"
        },
        "future" : {
          "form_1s" : "viviere",
          "form_2s" : "vivieres",
          "form_3s" : "viviere",
          "form_1p" : "viviéremos",
          "form_2p" : "viviereis",
          "form_3p" : "vivieren"
        },
        "present_perfect" : {
          "form_1s" : "haya vivido",
          "form_2s" : "hayas vivido",
          "form_3s" : "haya vivido",
          "form_1p" : "hayamos vivido",
          "form_2p" : "hayáis vivido",
          "form_3p" : "hayan vivido"
        },
        "future_perfect" : {
          "form_1s" : "hubiere vivido",
          "form_2s" : "hubieres vivido",
          "form_3s" : "hubiere vivido",
          "form_1p" : "hubiéremos vivido",
          "form_2p" : "hubiereis vivido",
          "form_3p" : "hubieren vivido"
        },
        "past_perfect" : {
          "form_1s" : "hubiera vivido",
          "form_2s" : "hubieras vivido",
          "form_3s" : "hubiera vivido",
          "form_1p" : "hubiéramos vivido",
          "form_2p" : "hubierais vivido",
          "form_3p" : "hubieran vivido"
        }
      },
      "imperative_affirmative" : {
        "present" : {
          "form_1s" : "",
          "form_2s" : "vive",
          "form_3s" : "vivid",
          "form_1p" : "",
          "form_2p" : "viva",
          "form_3p" : "vivan"
        }
      },
      "imperative_negative" : {
        "present" : {
          "form_1s" : "",
          "form_2s" : "no vivas",
          "form_3s" : "no viváis",
          "form_1p" : "",
          "form_2p" : "no viva",
          "form_3p" : "no vivan"
        }
      }
    },
    "meta" : {
      "infinitive" : "vivir",
      "infinitive_english" : "to live",
      "verb_english" : "Live! Don't live!",
      "gerund" : "viviendo",
      "gerund_english" : "living",
      "pastparticiple" : "vivido",
      "pastparticiple_english" : "lived"
    }
  },
  "decidir" : {
    "useage" : {
      "indicative" : {
        "imperfect" : {
          "form_1s" : "decidía",
          "form_2s" : "decidías",
          "form_3s" : "decidía",
          "form_1p" : "decidíamos",
          "form_2p" : "decidíais",
          "form_3p" : "decidían"
        },
        "present_perfect" : {
          "form_1s" : "he decidido",
          "form_2s" : "has decidido",
          "form_3s" : "ha decidido",
          "form_1p" : "hemos decidido",
          "form_2p" : "habéis decidido",
          "form_3p" : "han decidido"
        },
        "conditional" : {
          "form_1s" : "decidiría",
          "form_2s" : "decidirías",
          "form_3s" : "decidiría",
          "form_1p" : "decidiríamos",
          "form_2p" : "decidiríais",
          "form_3p" : "decidirían"
        },
        "past_perfect" : {
          "form_1s" : "había decidido",
          "form_2s" : "habías decidido",
          "form_3s" : "había decidido",
          "form_1p" : "habíamos decidido",
          "form_2p" : "habíais decidido",
          "form_3p" : "habían decidido"
        },
        "preterite" : {
          "form_1s" : "decidí",
          "form_2s" : "decidiste",
          "form_3s" : "decidió",
          "form_1p" : "decidimos",
          "form_2p" : "decidisteis",
          "form_3p" : "decidieron"
        },
        "future_perfect" : {
          "form_1s" : "habré decidido",
          "form_2s" : "habrás decidido",
          "form_3s" : "habrá decidido",
          "form_1p" : "habremos decidido",
          "form_2p" : "habréis decidido",
          "form_3p" : "habrán decidido"
        },
        "conditional perfect" : {
          "form_1s" : "habría decidido",
          "form_2s" : "habrías decidido",
          "form_3s" : "habría decidido",
          "form_1p" : "habríamos decidido",
          "form_2p" : "habríais decidido",
          "form_3p" : "habrían decidido"
        },
        "present" : {
          "form_1s" : "decido",
          "form_2s" : "decides",
          "form_3s" : "decide",
          "form_1p" : "decidimos",
          "form_2p" : "decidís",
          "form_3p" : "deciden"
        },
        "future" : {
          "form_1s" : "decidiré",
          "form_2s" : "decidirás",
          "form_3s" : "decidirá",
          "form_1p" : "decidiremos",
          "form_2p" : "decidiréis",
          "form_3p" : "decidirán"
        }
      },
      "subjunctive" : {
        "present" : {
          "form_1s" : "decida",
          "form_2s" : "decidas",
          "form_3s" : "decida",
          "form_1p" : "decidamos",
          "form_2p" : "decidáis",
          "form_3p" : "decidan"
        },
        "imperfect" : {
          "form_1s" : "decidiera",
          "form_2s" : "decidieras",
          "form_3s" : "decidiera",
          "form_1p" : "decidiéramos",
          "form_2p" : "decidierais",
          "form_3p" : "decidieran"
        },
        "future" : {
          "form_1s" : "decidiere",
          "form_2s" : "decidieres",
          "form_3s" : "decidiere",
          "form_1p" : "decidiéremos",
          "form_2p" : "decidiereis",
          "form_3p" : "decidieren"
        },
        "present_perfect" : {
          "form_1s" : "haya decidido",
          "form_2s" : "hayas decidido",
          "form_3s" : "haya decidido",
          "form_1p" : "hayamos decidido",
          "form_2p" : "hayáis decidido",
          "form_3p" : "hayan decidido"
        },
        "future_perfect" : {
          "form_1s" : "hubiere decidido",
          "form_2s" : "hubieres decidido",
          "form_3s" : "hubiere decidido",
          "form_1p" : "hubiéremos decidido",
          "form_2p" : "hubiereis decidido",
          "form_3p" : "hubieren decidido"
        },
        "past_perfect" : {
          "form_1s" : "hubiera decidido",
          "form_2s" : "hubieras decidido",
          "form_3s" : "hubiera decidido",
          "form_1p" : "hubiéramos decidido",
          "form_2p" : "hubierais decidido",
          "form_3p" : "hubieran decidido"
        }
      },
      "imperative_affirmative" : {
        "present" : {
          "form_1s" : "",
          "form_2s" : "decide",
          "form_3s" : "decidid",
          "form_1p" : "",
          "form_2p" : "decida",
          "form_3p" : "decidan"
        }
      },
      "imperative_negative" : {
        "present" : {
          "form_1s" : "",
          "form_2s" : "no decidas",
          "form_3s" : "no decidáis",
          "form_1p" : "",
          "form_2p" : "no decida",
          "form_3p" : "no decidan"
        }
      }
    },
    "meta" : {
      "infinitive" : "decidir",
      "infinitive_english" : "to decide, settle, resolve",
      "verb_english" : "Decide! Don't decide!",
      "gerund" : "decidiendo",
      "gerund_english" : "deciding",
      "pastparticiple" : "decidido",
      "pastparticiple_english" : "decided"
    }
  },
  "dudar" : {
    "useage" : {
      "indicative" : {
        "imperfect" : {
          "form_1s" : "dudaba",
          "form_2s" : "dudabas",
          "form_3s" : "dudaba",
          "form_1p" : "dudábamos",
          "form_2p" : "dudabais",
          "form_3p" : "dudaban"
        },
        "present_perfect" : {
          "form_1s" : "he dudado",
          "form_2s" : "has dudado",
          "form_3s" : "ha dudado",
          "form_1p" : "hemos dudado",
          "form_2p" : "habéis dudado",
          "form_3p" : "han dudado"
        },
        "conditional" : {
          "form_1s" : "dudaría",
          "form_2s" : "dudarías",
          "form_3s" : "dudaría",
          "form_1p" : "dudaríamos",
          "form_2p" : "dudaríais",
          "form_3p" : "dudarían"
        },
        "past_perfect" : {
          "form_1s" : "había dudado",
          "form_2s" : "habías dudado",
          "form_3s" : "había dudado",
          "form_1p" : "habíamos dudado",
          "form_2p" : "habíais dudado",
          "form_3p" : "habían dudado"
        },
        "preterite" : {
          "form_1s" : "dudé",
          "form_2s" : "dudaste",
          "form_3s" : "dudó",
          "form_1p" : "dudamos",
          "form_2p" : "dudasteis",
          "form_3p" : "dudaron"
        },
        "future_perfect" : {
          "form_1s" : "habré dudado",
          "form_2s" : "habrás dudado",
          "form_3s" : "habrá dudado",
          "form_1p" : "habremos dudado",
          "form_2p" : "habréis dudado",
          "form_3p" : "habrán dudado"
        },
        "conditional perfect" : {
          "form_1s" : "habría dudado",
          "form_2s" : "habrías dudado",
          "form_3s" : "habría dudado",
          "form_1p" : "habríamos dudado",
          "form_2p" : "habríais dudado",
          "form_3p" : "habrían dudado"
        },
        "present" : {
          "form_1s" : "dudo",
          "form_2s" : "dudas",
          "form_3s" : "duda",
          "form_1p" : "dudamos",
          "form_2p" : "dudáis",
          "form_3p" : "dudan"
        },
        "future" : {
          "form_1s" : "dudaré",
          "form_2s" : "dudarás",
          "form_3s" : "dudará",
          "form_1p" : "dudaremos",
          "form_2p" : "dudaréis",
          "form_3p" : "dudarán"
        }
      },
      "subjunctive" : {
        "present" : {
          "form_1s" : "dude",
          "form_2s" : "dudes",
          "form_3s" : "dude",
          "form_1p" : "dudemos",
          "form_2p" : "dudéis",
          "form_3p" : "duden"
        },
        "imperfect" : {
          "form_1s" : "dudara",
          "form_2s" : "dudaras",
          "form_3s" : "dudara",
          "form_1p" : "dudáramos",
          "form_2p" : "dudarais",
          "form_3p" : "dudaran"
        },
        "future" : {
          "form_1s" : "dudare",
          "form_2s" : "dudares",
          "form_3s" : "dudare",
          "form_1p" : "dudáremos",
          "form_2p" : "dudareis",
          "form_3p" : "dudaren"
        },
        "present_perfect" : {
          "form_1s" : "haya dudado",
          "form_2s" : "hayas dudado",
          "form_3s" : "haya dudado",
          "form_1p" : "hayamos dudado",
          "form_2p" : "hayáis dudado",
          "form_3p" : "hayan dudado"
        },
        "future_perfect" : {
          "form_1s" : "hubiere dudado",
          "form_2s" : "hubieres dudado",
          "form_3s" : "hubiere dudado",
          "form_1p" : "hubiéremos dudado",
          "form_2p" : "hubiereis dudado",
          "form_3p" : "hubieren dudado"
        },
        "past_perfect" : {
          "form_1s" : "hubiera dudado",
          "form_2s" : "hubieras dudado",
          "form_3s" : "hubiera dudado",
          "form_1p" : "hubiéramos dudado",
          "form_2p" : "hubierais dudado",
          "form_3p" : "hubieran dudado"
        }
      },
      "imperative_affirmative" : {
        "present" : {
          "form_1s" : "",
          "form_2s" : "duda",
          "form_3s" : "dudad",
          "form_1p" : "",
          "form_2p" : "dude",
          "form_3p" : "duden"
        }
      },
      "imperative_negative" : {
        "present" : {
          "form_1s" : "",
          "form_2s" : "no dudes",
          "form_3s" : "no dudéis",
          "form_1p" : "",
          "form_2p" : "no dude",
          "form_3p" : "no duden"
        }
      }
    },
    "meta" : {
      "infinitive" : "dudar",
      "infinitive_english" : "to doubt",
      "verb_english" : "Doubt! Don't doubt!",
      "gerund" : "dudando",
      "gerund_english" : "doubting",
      "pastparticiple" : "dudado",
      "pastparticiple_english" : "doubted"
    }
  },
  "salvar" : {
    "useage" : {
      "indicative" : {
        "imperfect" : {
          "form_1s" : "salvaba",
          "form_2s" : "salvabas",
          "form_3s" : "salvaba",
          "form_1p" : "salvábamos",
          "form_2p" : "salvabais",
          "form_3p" : "salvaban"
        },
        "present_perfect" : {
          "form_1s" : "he salvado",
          "form_2s" : "has salvado",
          "form_3s" : "ha salvado",
          "form_1p" : "hemos salvado",
          "form_2p" : "habéis salvado",
          "form_3p" : "han salvado"
        },
        "conditional" : {
          "form_1s" : "salvaría",
          "form_2s" : "salvarías",
          "form_3s" : "salvaría",
          "form_1p" : "salvaríamos",
          "form_2p" : "salvaríais",
          "form_3p" : "salvarían"
        },
        "past_perfect" : {
          "form_1s" : "había salvado",
          "form_2s" : "habías salvado",
          "form_3s" : "había salvado",
          "form_1p" : "habíamos salvado",
          "form_2p" : "habíais salvado",
          "form_3p" : "habían salvado"
        },
        "preterite" : {
          "form_1s" : "salvé",
          "form_2s" : "salvaste",
          "form_3s" : "salvó",
          "form_1p" : "salvamos",
          "form_2p" : "salvasteis",
          "form_3p" : "salvaron"
        },
        "future_perfect" : {
          "form_1s" : "habré salvado",
          "form_2s" : "habrás salvado",
          "form_3s" : "habrá salvado",
          "form_1p" : "habremos salvado",
          "form_2p" : "habréis salvado",
          "form_3p" : "habrán salvado"
        },
        "conditional perfect" : {
          "form_1s" : "habría salvado",
          "form_2s" : "habrías salvado",
          "form_3s" : "habría salvado",
          "form_1p" : "habríamos salvado",
          "form_2p" : "habríais salvado",
          "form_3p" : "habrían salvado"
        },
        "present" : {
          "form_1s" : "salvo",
          "form_2s" : "salvas",
          "form_3s" : "salva",
          "form_1p" : "salvamos",
          "form_2p" : "salváis",
          "form_3p" : "salvan"
        },
        "future" : {
          "form_1s" : "salvaré",
          "form_2s" : "salvarás",
          "form_3s" : "salvará",
          "form_1p" : "salvaremos",
          "form_2p" : "salvaréis",
          "form_3p" : "salvarán"
        }
      },
      "subjunctive" : {
        "present" : {
          "form_1s" : "salve",
          "form_2s" : "salves",
          "form_3s" : "salve",
          "form_1p" : "salvemos",
          "form_2p" : "salvéis",
          "form_3p" : "salven"
        },
        "imperfect" : {
          "form_1s" : "salvara",
          "form_2s" : "salvaras",
          "form_3s" : "salvara",
          "form_1p" : "salváramos",
          "form_2p" : "salvarais",
          "form_3p" : "salvaran"
        },
        "future" : {
          "form_1s" : "salvare",
          "form_2s" : "salvares",
          "form_3s" : "salvare",
          "form_1p" : "salváremos",
          "form_2p" : "salvareis",
          "form_3p" : "salvaren"
        },
        "present_perfect" : {
          "form_1s" : "haya salvado",
          "form_2s" : "hayas salvado",
          "form_3s" : "haya salvado",
          "form_1p" : "hayamos salvado",
          "form_2p" : "hayáis salvado",
          "form_3p" : "hayan salvado"
        },
        "future_perfect" : {
          "form_1s" : "hubiere salvado",
          "form_2s" : "hubieres salvado",
          "form_3s" : "hubiere salvado",
          "form_1p" : "hubiéremos salvado",
          "form_2p" : "hubiereis salvado",
          "form_3p" : "hubieren salvado"
        },
        "past_perfect" : {
          "form_1s" : "hubiera salvado",
          "form_2s" : "hubieras salvado",
          "form_3s" : "hubiera salvado",
          "form_1p" : "hubiéramos salvado",
          "form_2p" : "hubierais salvado",
          "form_3p" : "hubieran salvado"
        }
      },
      "imperative_affirmative" : {
        "present" : {
          "form_1s" : "",
          "form_2s" : "salva",
          "form_3s" : "salvad",
          "form_1p" : "",
          "form_2p" : "salve",
          "form_3p" : "salven"
        }
      },
      "imperative_negative" : {
        "present" : {
          "form_1s" : "",
          "form_2s" : "no salves",
          "form_3s" : "no salvéis",
          "form_1p" : "",
          "form_2p" : "no salve",
          "form_3p" : "no salven"
        }
      }
    },
    "meta" : {
      "infinitive" : "salvar",
      "infinitive_english" : "to save, rescue; to except, exclude",
      "verb_english" : "Save! Don't save!",
      "gerund" : "salvando",
      "gerund_english" : "saving",
      "pastparticiple" : "salvado",
      "pastparticiple_english" : "saved"
    }
  },
  "acortar" : {
    "useage" : {
      "indicative" : {
        "imperfect" : {
          "form_1s" : "acortaba",
          "form_2s" : "acortabas",
          "form_3s" : "acortaba",
          "form_1p" : "acortábamos",
          "form_2p" : "acortabais",
          "form_3p" : "acortaban"
        },
        "present_perfect" : {
          "form_1s" : "he acortado",
          "form_2s" : "has acortado",
          "form_3s" : "ha acortado",
          "form_1p" : "hemos acortado",
          "form_2p" : "habéis acortado",
          "form_3p" : "han acortado"
        },
        "conditional" : {
          "form_1s" : "acortaría",
          "form_2s" : "acortarías",
          "form_3s" : "acortaría",
          "form_1p" : "acortaríamos",
          "form_2p" : "acortaríais",
          "form_3p" : "acortarían"
        },
        "past_perfect" : {
          "form_1s" : "había acortado",
          "form_2s" : "habías acortado",
          "form_3s" : "había acortado",
          "form_1p" : "habíamos acortado",
          "form_2p" : "habíais acortado",
          "form_3p" : "habían acortado"
        },
        "preterite" : {
          "form_1s" : "acorté",
          "form_2s" : "acortaste",
          "form_3s" : "acortó",
          "form_1p" : "acortamos",
          "form_2p" : "acortasteis",
          "form_3p" : "acortaron"
        },
        "future_perfect" : {
          "form_1s" : "habré acortado",
          "form_2s" : "habrás acortado",
          "form_3s" : "habrá acortado",
          "form_1p" : "habremos acortado",
          "form_2p" : "habréis acortado",
          "form_3p" : "habrán acortado"
        },
        "conditional perfect" : {
          "form_1s" : "habría acortado",
          "form_2s" : "habrías acortado",
          "form_3s" : "habría acortado",
          "form_1p" : "habríamos acortado",
          "form_2p" : "habríais acortado",
          "form_3p" : "habrían acortado"
        },
        "present" : {
          "form_1s" : "acorto",
          "form_2s" : "acortas",
          "form_3s" : "acorta",
          "form_1p" : "acortamos",
          "form_2p" : "acortáis",
          "form_3p" : "acortan"
        },
        "future" : {
          "form_1s" : "acortaré",
          "form_2s" : "acortarás",
          "form_3s" : "acortará",
          "form_1p" : "acortaremos",
          "form_2p" : "acortaréis",
          "form_3p" : "acortarán"
        }
      },
      "subjunctive" : {
        "present" : {
          "form_1s" : "acorte",
          "form_2s" : "acortes",
          "form_3s" : "acorte",
          "form_1p" : "acortemos",
          "form_2p" : "acortéis",
          "form_3p" : "acorten"
        },
        "imperfect" : {
          "form_1s" : "acortara",
          "form_2s" : "acortaras",
          "form_3s" : "acortara",
          "form_1p" : "acortáramos",
          "form_2p" : "acortarais",
          "form_3p" : "acortaran"
        },
        "future" : {
          "form_1s" : "acortare",
          "form_2s" : "acortares",
          "form_3s" : "acortare",
          "form_1p" : "acortáremos",
          "form_2p" : "acortareis",
          "form_3p" : "acortaren"
        },
        "present_perfect" : {
          "form_1s" : "haya acortado",
          "form_2s" : "hayas acortado",
          "form_3s" : "haya acortado",
          "form_1p" : "hayamos acortado",
          "form_2p" : "hayáis acortado",
          "form_3p" : "hayan acortado"
        },
        "future_perfect" : {
          "form_1s" : "hubiere acortado",
          "form_2s" : "hubieres acortado",
          "form_3s" : "hubiere acortado",
          "form_1p" : "hubiéremos acortado",
          "form_2p" : "hubiereis acortado",
          "form_3p" : "hubieren acortado"
        },
        "past_perfect" : {
          "form_1s" : "hubiera acortado",
          "form_2s" : "hubieras acortado",
          "form_3s" : "hubiera acortado",
          "form_1p" : "hubiéramos acortado",
          "form_2p" : "hubierais acortado",
          "form_3p" : "hubieran acortado"
        }
      },
      "imperative_affirmative" : {
        "present" : {
          "form_1s" : "",
          "form_2s" : "acorta",
          "form_3s" : "acortad",
          "form_1p" : "",
          "form_2p" : "acorte",
          "form_3p" : "acorten"
        }
      },
      "imperative_negative" : {
        "present" : {
          "form_1s" : "",
          "form_2s" : "no acortes",
          "form_3s" : "no acortéis",
          "form_1p" : "",
          "form_2p" : "no acorte",
          "form_3p" : "no acorten"
        }
      }
    },
    "meta" : {
      "infinitive" : "acortar",
      "infinitive_english" : "to shorten",
      "verb_english" : "Shorten! Don't shorten!",
      "gerund" : "acortando",
      "gerund_english" : "shortening",
      "pastparticiple" : "acortado",
      "pastparticiple_english" : "shortened"
    }
  },
  "acordar" : {
    "useage" : {
      "indicative" : {
        "imperfect" : {
          "form_1s" : "acordaba",
          "form_2s" : "acordabas",
          "form_3s" : "acordaba",
          "form_1p" : "acordábamos",
          "form_2p" : "acordabais",
          "form_3p" : "acordaban"
        },
        "present_perfect" : {
          "form_1s" : "he acordado",
          "form_2s" : "has acordado",
          "form_3s" : "ha acordado",
          "form_1p" : "hemos acordado",
          "form_2p" : "habéis acordado",
          "form_3p" : "han acordado"
        },
        "conditional" : {
          "form_1s" : "acordaría",
          "form_2s" : "acordarías",
          "form_3s" : "acordaría",
          "form_1p" : "acordaríamos",
          "form_2p" : "acordaríais",
          "form_3p" : "acordarían"
        },
        "past_perfect" : {
          "form_1s" : "había acordado",
          "form_2s" : "habías acordado",
          "form_3s" : "había acordado",
          "form_1p" : "habíamos acordado",
          "form_2p" : "habíais acordado",
          "form_3p" : "habían acordado"
        },
        "preterite" : {
          "form_1s" : "acordé",
          "form_2s" : "acordaste",
          "form_3s" : "acordó",
          "form_1p" : "acordamos",
          "form_2p" : "acordasteis",
          "form_3p" : "acordaron"
        },
        "future_perfect" : {
          "form_1s" : "habré acordado",
          "form_2s" : "habrás acordado",
          "form_3s" : "habrá acordado",
          "form_1p" : "habremos acordado",
          "form_2p" : "habréis acordado",
          "form_3p" : "habrán acordado"
        },
        "conditional perfect" : {
          "form_1s" : "habría acordado",
          "form_2s" : "habrías acordado",
          "form_3s" : "habría acordado",
          "form_1p" : "habríamos acordado",
          "form_2p" : "habríais acordado",
          "form_3p" : "habrían acordado"
        },
        "present" : {
          "form_1s" : "acuerdo",
          "form_2s" : "acuerdas",
          "form_3s" : "acuerda",
          "form_1p" : "acordamos",
          "form_2p" : "acordáis",
          "form_3p" : "acuerdan"
        },
        "future" : {
          "form_1s" : "acordaré",
          "form_2s" : "acordarás",
          "form_3s" : "acordará",
          "form_1p" : "acordaremos",
          "form_2p" : "acordaréis",
          "form_3p" : "acordarán"
        }
      },
      "subjunctive" : {
        "present" : {
          "form_1s" : "acuerde",
          "form_2s" : "acuerdes",
          "form_3s" : "acuerde",
          "form_1p" : "acordemos",
          "form_2p" : "acordéis",
          "form_3p" : "acuerden"
        },
        "imperfect" : {
          "form_1s" : "acordara",
          "form_2s" : "acordaras",
          "form_3s" : "acordara",
          "form_1p" : "acordáramos",
          "form_2p" : "acordarais",
          "form_3p" : "acordaran"
        },
        "future" : {
          "form_1s" : "acordare",
          "form_2s" : "acordares",
          "form_3s" : "acordare",
          "form_1p" : "acordáremos",
          "form_2p" : "acordareis",
          "form_3p" : "acordaren"
        },
        "present_perfect" : {
          "form_1s" : "haya acordado",
          "form_2s" : "hayas acordado",
          "form_3s" : "haya acordado",
          "form_1p" : "hayamos acordado",
          "form_2p" : "hayáis acordado",
          "form_3p" : "hayan acordado"
        },
        "future_perfect" : {
          "form_1s" : "hubiere acordado",
          "form_2s" : "hubieres acordado",
          "form_3s" : "hubiere acordado",
          "form_1p" : "hubiéremos acordado",
          "form_2p" : "hubiereis acordado",
          "form_3p" : "hubieren acordado"
        },
        "past_perfect" : {
          "form_1s" : "hubiera acordado",
          "form_2s" : "hubieras acordado",
          "form_3s" : "hubiera acordado",
          "form_1p" : "hubiéramos acordado",
          "form_2p" : "hubierais acordado",
          "form_3p" : "hubieran acordado"
        }
      },
      "imperative_affirmative" : {
        "present" : {
          "form_1s" : "",
          "form_2s" : "acuerda",
          "form_3s" : "acordad",
          "form_1p" : "",
          "form_2p" : "acuerde",
          "form_3p" : "acuerden"
        }
      },
      "imperative_negative" : {
        "present" : {
          "form_1s" : "",
          "form_2s" : "no acuerdes",
          "form_3s" : "no acordéis",
          "form_1p" : "",
          "form_2p" : "no acuerde",
          "form_3p" : "no acuerden"
        }
      }
    },
    "meta" : {
      "infinitive" : "acordar",
      "infinitive_english" : "to decide, resolve, agree [on]",
      "verb_english" : "Decide! Don't decide!",
      "gerund" : "acordando",
      "gerund_english" : "deciding",
      "pastparticiple" : "acordado",
      "pastparticiple_english" : "decided"
    }
  },
  "prever" : {
    "useage" : {
      "indicative" : {
        "imperfect" : {
          "form_1s" : "preveía",
          "form_2s" : "preveías",
          "form_3s" : "preveía",
          "form_1p" : "preveíamos",
          "form_2p" : "preveíais",
          "form_3p" : "preveían"
        },
        "present_perfect" : {
          "form_1s" : "he previsto",
          "form_2s" : "has previsto",
          "form_3s" : "ha previsto",
          "form_1p" : "hemos previsto",
          "form_2p" : "habéis previsto",
          "form_3p" : "han previsto"
        },
        "conditional" : {
          "form_1s" : "prevería",
          "form_2s" : "preverías",
          "form_3s" : "prevería",
          "form_1p" : "preveríamos",
          "form_2p" : "preveríais",
          "form_3p" : "preverían"
        },
        "past_perfect" : {
          "form_1s" : "había previsto",
          "form_2s" : "habías previsto",
          "form_3s" : "había previsto",
          "form_1p" : "habíamos previsto",
          "form_2p" : "habíais previsto",
          "form_3p" : "habían previsto"
        },
        "preterite" : {
          "form_1s" : "preví",
          "form_2s" : "previste",
          "form_3s" : "previó",
          "form_1p" : "previmos",
          "form_2p" : "previsteis",
          "form_3p" : "previeron"
        },
        "future_perfect" : {
          "form_1s" : "habré previsto",
          "form_2s" : "habrás previsto",
          "form_3s" : "habrá previsto",
          "form_1p" : "habremos previsto",
          "form_2p" : "habréis previsto",
          "form_3p" : "habrán previsto"
        },
        "conditional perfect" : {
          "form_1s" : "habría previsto",
          "form_2s" : "habrías previsto",
          "form_3s" : "habría previsto",
          "form_1p" : "habríamos previsto",
          "form_2p" : "habríais previsto",
          "form_3p" : "habrían previsto"
        },
        "present" : {
          "form_1s" : "preveo",
          "form_2s" : "prevés",
          "form_3s" : "prevé",
          "form_1p" : "prevemos",
          "form_2p" : "prevéis",
          "form_3p" : "prevén"
        },
        "future" : {
          "form_1s" : "preveré",
          "form_2s" : "preverás",
          "form_3s" : "preverá",
          "form_1p" : "preveremos",
          "form_2p" : "preveréis",
          "form_3p" : "preverán"
        }
      },
      "subjunctive" : {
        "present" : {
          "form_1s" : "prevea",
          "form_2s" : "preveas",
          "form_3s" : "prevea",
          "form_1p" : "preveamos",
          "form_2p" : "preveáis",
          "form_3p" : "prevean"
        },
        "imperfect" : {
          "form_1s" : "previera",
          "form_2s" : "previeras",
          "form_3s" : "previera",
          "form_1p" : "previéramos",
          "form_2p" : "previerais",
          "form_3p" : "previeran"
        },
        "future" : {
          "form_1s" : "previere",
          "form_2s" : "previeres",
          "form_3s" : "previere",
          "form_1p" : "previéremos",
          "form_2p" : "previereis",
          "form_3p" : "previeren"
        },
        "present_perfect" : {
          "form_1s" : "haya previsto",
          "form_2s" : "hayas previsto",
          "form_3s" : "haya previsto",
          "form_1p" : "hayamos previsto",
          "form_2p" : "hayáis previsto",
          "form_3p" : "hayan previsto"
        },
        "future_perfect" : {
          "form_1s" : "hubiere previsto",
          "form_2s" : "hubieres previsto",
          "form_3s" : "hubiere previsto",
          "form_1p" : "hubiéremos previsto",
          "form_2p" : "hubiereis previsto",
          "form_3p" : "hubieren previsto"
        },
        "past_perfect" : {
          "form_1s" : "hubiera previsto",
          "form_2s" : "hubieras previsto",
          "form_3s" : "hubiera previsto",
          "form_1p" : "hubiéramos previsto",
          "form_2p" : "hubierais previsto",
          "form_3p" : "hubieran previsto"
        }
      },
      "imperative_affirmative" : {
        "present" : {
          "form_1s" : "",
          "form_2s" : "prevé",
          "form_3s" : "preved",
          "form_1p" : "",
          "form_2p" : "prevea",
          "form_3p" : "prevean"
        }
      },
      "imperative_negative" : {
        "present" : {
          "form_1s" : "",
          "form_2s" : "no preveas",
          "form_3s" : "no preveáis",
          "form_1p" : "",
          "form_2p" : "no prevea",
          "form_3p" : "no prevean"
        }
      }
    },
    "meta" : {
      "infinitive" : "prever",
      "infinitive_english" : "to foresee, anticipate, envisage, visualize",
      "verb_english" : "Foresee! Don't foresee!",
      "gerund" : "previendo",
      "gerund_english" : "foreseeing",
      "pastparticiple" : "previsto",
      "pastparticiple_english" : "foreseen"
    }
  },
  "burlar" : {
    "useage" : {
      "indicative" : {
        "imperfect" : {
          "form_1s" : "burlaba",
          "form_2s" : "burlabas",
          "form_3s" : "burlaba",
          "form_1p" : "burlábamos",
          "form_2p" : "burlabais",
          "form_3p" : "burlaban"
        },
        "present_perfect" : {
          "form_1s" : "he burlado",
          "form_2s" : "has burlado",
          "form_3s" : "ha burlado",
          "form_1p" : "hemos burlado",
          "form_2p" : "habéis burlado",
          "form_3p" : "han burlado"
        },
        "conditional" : {
          "form_1s" : "burlaría",
          "form_2s" : "burlarías",
          "form_3s" : "burlaría",
          "form_1p" : "burlaríamos",
          "form_2p" : "burlaríais",
          "form_3p" : "burlarían"
        },
        "past_perfect" : {
          "form_1s" : "había burlado",
          "form_2s" : "habías burlado",
          "form_3s" : "había burlado",
          "form_1p" : "habíamos burlado",
          "form_2p" : "habíais burlado",
          "form_3p" : "habían burlado"
        },
        "preterite" : {
          "form_1s" : "burlé",
          "form_2s" : "burlaste",
          "form_3s" : "burló",
          "form_1p" : "burlamos",
          "form_2p" : "burlasteis",
          "form_3p" : "burlaron"
        },
        "future_perfect" : {
          "form_1s" : "habré burlado",
          "form_2s" : "habrás burlado",
          "form_3s" : "habrá burlado",
          "form_1p" : "habremos burlado",
          "form_2p" : "habréis burlado",
          "form_3p" : "habrán burlado"
        },
        "conditional perfect" : {
          "form_1s" : "habría burlado",
          "form_2s" : "habrías burlado",
          "form_3s" : "habría burlado",
          "form_1p" : "habríamos burlado",
          "form_2p" : "habríais burlado",
          "form_3p" : "habrían burlado"
        },
        "present" : {
          "form_1s" : "burlo",
          "form_2s" : "burlas",
          "form_3s" : "burla",
          "form_1p" : "burlamos",
          "form_2p" : "burláis",
          "form_3p" : "burlan"
        },
        "future" : {
          "form_1s" : "burlaré",
          "form_2s" : "burlarás",
          "form_3s" : "burlará",
          "form_1p" : "burlaremos",
          "form_2p" : "burlaréis",
          "form_3p" : "burlarán"
        }
      },
      "subjunctive" : {
        "present" : {
          "form_1s" : "burle",
          "form_2s" : "burles",
          "form_3s" : "burle",
          "form_1p" : "burlemos",
          "form_2p" : "burléis",
          "form_3p" : "burlen"
        },
        "imperfect" : {
          "form_1s" : "burlara",
          "form_2s" : "burlaras",
          "form_3s" : "burlara",
          "form_1p" : "burláramos",
          "form_2p" : "burlarais",
          "form_3p" : "burlaran"
        },
        "future" : {
          "form_1s" : "burlare",
          "form_2s" : "burlares",
          "form_3s" : "burlare",
          "form_1p" : "burláremos",
          "form_2p" : "burlareis",
          "form_3p" : "burlaren"
        },
        "present_perfect" : {
          "form_1s" : "haya burlado",
          "form_2s" : "hayas burlado",
          "form_3s" : "haya burlado",
          "form_1p" : "hayamos burlado",
          "form_2p" : "hayáis burlado",
          "form_3p" : "hayan burlado"
        },
        "future_perfect" : {
          "form_1s" : "hubiere burlado",
          "form_2s" : "hubieres burlado",
          "form_3s" : "hubiere burlado",
          "form_1p" : "hubiéremos burlado",
          "form_2p" : "hubiereis burlado",
          "form_3p" : "hubieren burlado"
        },
        "past_perfect" : {
          "form_1s" : "hubiera burlado",
          "form_2s" : "hubieras burlado",
          "form_3s" : "hubiera burlado",
          "form_1p" : "hubiéramos burlado",
          "form_2p" : "hubierais burlado",
          "form_3p" : "hubieran burlado"
        }
      },
      "imperative_affirmative" : {
        "present" : {
          "form_1s" : "",
          "form_2s" : "burla",
          "form_3s" : "burlad",
          "form_1p" : "",
          "form_2p" : "burle",
          "form_3p" : "burlen"
        }
      },
      "imperative_negative" : {
        "present" : {
          "form_1s" : "",
          "form_2s" : "no burles",
          "form_3s" : "no burléis",
          "form_1p" : "",
          "form_2p" : "no burle",
          "form_3p" : "no burlen"
        }
      }
    },
    "meta" : {
      "infinitive" : "burlar",
      "infinitive_english" : "to deceive, trick; to seduce",
      "verb_english" : "Deceive! Don't deceive!",
      "gerund" : "burlando",
      "gerund_english" : "deceiving",
      "pastparticiple" : "burlado",
      "pastparticiple_english" : "deceived"
    }
  },
  "deber" : {
    "useage" : {
      "indicative" : {
        "imperfect" : {
          "form_1s" : "debía",
          "form_2s" : "debías",
          "form_3s" : "debía",
          "form_1p" : "debíamos",
          "form_2p" : "debíais",
          "form_3p" : "debían"
        },
        "present_perfect" : {
          "form_1s" : "he debido",
          "form_2s" : "has debido",
          "form_3s" : "ha debido",
          "form_1p" : "hemos debido",
          "form_2p" : "habéis debido",
          "form_3p" : "han debido"
        },
        "conditional" : {
          "form_1s" : "debería",
          "form_2s" : "deberías",
          "form_3s" : "debería",
          "form_1p" : "deberíamos",
          "form_2p" : "deberíais",
          "form_3p" : "deberían"
        },
        "past_perfect" : {
          "form_1s" : "había debido",
          "form_2s" : "habías debido",
          "form_3s" : "había debido",
          "form_1p" : "habíamos debido",
          "form_2p" : "habíais debido",
          "form_3p" : "habían debido"
        },
        "preterite" : {
          "form_1s" : "debí",
          "form_2s" : "debiste",
          "form_3s" : "debió",
          "form_1p" : "debimos",
          "form_2p" : "debisteis",
          "form_3p" : "debieron"
        },
        "future_perfect" : {
          "form_1s" : "habré debido",
          "form_2s" : "habrás debido",
          "form_3s" : "habrá debido",
          "form_1p" : "habremos debido",
          "form_2p" : "habréis debido",
          "form_3p" : "habrán debido"
        },
        "conditional perfect" : {
          "form_1s" : "habría debido",
          "form_2s" : "habrías debido",
          "form_3s" : "habría debido",
          "form_1p" : "habríamos debido",
          "form_2p" : "habríais debido",
          "form_3p" : "habrían debido"
        },
        "present" : {
          "form_1s" : "debo",
          "form_2s" : "debes",
          "form_3s" : "debe",
          "form_1p" : "debemos",
          "form_2p" : "debéis",
          "form_3p" : "deben"
        },
        "future" : {
          "form_1s" : "deberé",
          "form_2s" : "deberás",
          "form_3s" : "deberá",
          "form_1p" : "deberemos",
          "form_2p" : "deberéis",
          "form_3p" : "deberán"
        }
      },
      "subjunctive" : {
        "present" : {
          "form_1s" : "deba",
          "form_2s" : "debas",
          "form_3s" : "deba",
          "form_1p" : "debamos",
          "form_2p" : "debáis",
          "form_3p" : "deban"
        },
        "imperfect" : {
          "form_1s" : "debiera",
          "form_2s" : "debieras",
          "form_3s" : "debiera",
          "form_1p" : "debiéramos",
          "form_2p" : "debierais",
          "form_3p" : "debieran"
        },
        "future" : {
          "form_1s" : "debiere",
          "form_2s" : "debieres",
          "form_3s" : "debiere",
          "form_1p" : "debiéremos",
          "form_2p" : "debiereis",
          "form_3p" : "debieren"
        },
        "present_perfect" : {
          "form_1s" : "haya debido",
          "form_2s" : "hayas debido",
          "form_3s" : "haya debido",
          "form_1p" : "hayamos debido",
          "form_2p" : "hayáis debido",
          "form_3p" : "hayan debido"
        },
        "future_perfect" : {
          "form_1s" : "hubiere debido",
          "form_2s" : "hubieres debido",
          "form_3s" : "hubiere debido",
          "form_1p" : "hubiéremos debido",
          "form_2p" : "hubiereis debido",
          "form_3p" : "hubieren debido"
        },
        "past_perfect" : {
          "form_1s" : "hubiera debido",
          "form_2s" : "hubieras debido",
          "form_3s" : "hubiera debido",
          "form_1p" : "hubiéramos debido",
          "form_2p" : "hubierais debido",
          "form_3p" : "hubieran debido"
        }
      },
      "imperative_affirmative" : {
        "present" : {
          "form_1s" : "",
          "form_2s" : "debe",
          "form_3s" : "debed",
          "form_1p" : "",
          "form_2p" : "deba",
          "form_3p" : "deban"
        }
      },
      "imperative_negative" : {
        "present" : {
          "form_1s" : "",
          "form_2s" : "no debas",
          "form_3s" : "no debáis",
          "form_1p" : "",
          "form_2p" : "no deba",
          "form_3p" : "no deban"
        }
      }
    },
    "meta" : {
      "infinitive" : "deber",
      "infinitive_english" : "to owe; must, should, ought to",
      "verb_english" : "Owe! Don't owe!",
      "gerund" : "debiendo",
      "gerund_english" : "owing",
      "pastparticiple" : "debido",
      "pastparticiple_english" : "owed"
    }
  },
  "enfadarse" : {
    "useage" : {
      "indicative" : {
        "imperfect" : {
          "form_1s" : "me enfadaba",
          "form_2s" : "te enfadabas",
          "form_3s" : "se enfadaba",
          "form_1p" : "nos enfadábamos",
          "form_2p" : "os enfadabais",
          "form_3p" : "se enfadaban"
        },
        "present_perfect" : {
          "form_1s" : "me he enfadado",
          "form_2s" : "te has enfadado",
          "form_3s" : "se ha enfadado",
          "form_1p" : "nos hemos enfadado",
          "form_2p" : "os habéis enfadado",
          "form_3p" : "se han enfadado"
        },
        "conditional" : {
          "form_1s" : "me enfadaría",
          "form_2s" : "te enfadarías",
          "form_3s" : "se enfadaría",
          "form_1p" : "nos enfadaríamos",
          "form_2p" : "os enfadaríais",
          "form_3p" : "se enfadarían"
        },
        "past_perfect" : {
          "form_1s" : "me había enfadado",
          "form_2s" : "te habías enfadado",
          "form_3s" : "se había enfadado",
          "form_1p" : "nos habíamos enfadado",
          "form_2p" : "os habíais enfadado",
          "form_3p" : "se habían enfadado"
        },
        "preterite" : {
          "form_1s" : "me enfadé",
          "form_2s" : "te enfadaste",
          "form_3s" : "se enfadó",
          "form_1p" : "nos enfadamos",
          "form_2p" : "os enfadasteis",
          "form_3p" : "se enfadaron"
        },
        "future_perfect" : {
          "form_1s" : "me habré enfadado",
          "form_2s" : "te habrás enfadado",
          "form_3s" : "se habrá enfadado",
          "form_1p" : "nos habremos enfadado",
          "form_2p" : "os habréis enfadado",
          "form_3p" : "se habrán enfadado"
        },
        "conditional perfect" : {
          "form_1s" : "me habría enfadado",
          "form_2s" : "te habrías enfadado",
          "form_3s" : "se habría enfadado",
          "form_1p" : "nos habríamos enfadado",
          "form_2p" : "os habríais enfadado",
          "form_3p" : "se habrían enfadado"
        },
        "present" : {
          "form_1s" : "me enfado",
          "form_2s" : "te enfadas",
          "form_3s" : "se enfada",
          "form_1p" : "nos enfadamos",
          "form_2p" : "os enfadáis",
          "form_3p" : "se enfadan"
        },
        "future" : {
          "form_1s" : "me enfadaré",
          "form_2s" : "te enfadarás",
          "form_3s" : "se enfadará",
          "form_1p" : "nos enfadaremos",
          "form_2p" : "os enfadaréis",
          "form_3p" : "se enfadarán"
        }
      },
      "subjunctive" : {
        "present" : {
          "form_1s" : "me enfade",
          "form_2s" : "te enfades",
          "form_3s" : "se enfade",
          "form_1p" : "nos enfademos",
          "form_2p" : "os enfadéis",
          "form_3p" : "se enfaden"
        },
        "imperfect" : {
          "form_1s" : "me enfadara",
          "form_2s" : "te enfadaras",
          "form_3s" : "se enfadara",
          "form_1p" : "nos enfadáramos",
          "form_2p" : "os enfadarais",
          "form_3p" : "se enfadaran"
        },
        "future" : {
          "form_1s" : "me enfadare",
          "form_2s" : "te enfadares",
          "form_3s" : "se enfadare",
          "form_1p" : "nos enfadáremos",
          "form_2p" : "os enfadareis",
          "form_3p" : "se enfadaren"
        },
        "present_perfect" : {
          "form_1s" : "me haya enfadado",
          "form_2s" : "te hayas enfadado",
          "form_3s" : "se haya enfadado",
          "form_1p" : "nos hayamos enfadado",
          "form_2p" : "os hayáis enfadado",
          "form_3p" : "se hayan enfadado"
        },
        "future_perfect" : {
          "form_1s" : "me hubiere enfadado",
          "form_2s" : "te hubieres enfadado",
          "form_3s" : "se hubiere enfadado",
          "form_1p" : "nos hubiéremos enfadado",
          "form_2p" : "os hubiereis enfadado",
          "form_3p" : "se hubieren enfadado"
        },
        "past_perfect" : {
          "form_1s" : "me hubiera enfadado",
          "form_2s" : "te hubieras enfadado",
          "form_3s" : "se hubiera enfadado",
          "form_1p" : "nos hubiéramos enfadado",
          "form_2p" : "os hubierais enfadado",
          "form_3p" : "se hubieran enfadado"
        }
      },
      "imperative_affirmative" : {
        "present" : {
          "form_1s" : "",
          "form_2s" : "enfádate",
          "form_3s" : "enfadaos",
          "form_1p" : "",
          "form_2p" : "enfádese",
          "form_3p" : "enfádense"
        }
      },
      "imperative_negative" : {
        "present" : {
          "form_1s" : "",
          "form_2s" : "no te enfades",
          "form_3s" : "no os enfadéis",
          "form_1p" : "",
          "form_2p" : "no se enfade",
          "form_3p" : "no se enfaden"
        }
      }
    },
    "meta" : {
      "infinitive" : "enfadarse",
      "infinitive_english" : "to get angry, get irratated, get annoyed",
      "verb_english" : "Get angry! Don't get angry!",
      "gerund" : "enfadándose",
      "gerund_english" : "getting angry",
      "pastparticiple" : "enfadado",
      "pastparticiple_english" : "angry"
    }
  },
  "gastar" : {
    "useage" : {
      "indicative" : {
        "imperfect" : {
          "form_1s" : "gastaba",
          "form_2s" : "gastabas",
          "form_3s" : "gastaba",
          "form_1p" : "gastábamos",
          "form_2p" : "gastabais",
          "form_3p" : "gastaban"
        },
        "present_perfect" : {
          "form_1s" : "he gastado",
          "form_2s" : "has gastado",
          "form_3s" : "ha gastado",
          "form_1p" : "hemos gastado",
          "form_2p" : "habéis gastado",
          "form_3p" : "han gastado"
        },
        "conditional" : {
          "form_1s" : "gastaría",
          "form_2s" : "gastarías",
          "form_3s" : "gastaría",
          "form_1p" : "gastaríamos",
          "form_2p" : "gastaríais",
          "form_3p" : "gastarían"
        },
        "past_perfect" : {
          "form_1s" : "había gastado",
          "form_2s" : "habías gastado",
          "form_3s" : "había gastado",
          "form_1p" : "habíamos gastado",
          "form_2p" : "habíais gastado",
          "form_3p" : "habían gastado"
        },
        "preterite" : {
          "form_1s" : "gasté",
          "form_2s" : "gastaste",
          "form_3s" : "gastó",
          "form_1p" : "gastamos",
          "form_2p" : "gastasteis",
          "form_3p" : "gastaron"
        },
        "future_perfect" : {
          "form_1s" : "habré gastado",
          "form_2s" : "habrás gastado",
          "form_3s" : "habrá gastado",
          "form_1p" : "habremos gastado",
          "form_2p" : "habréis gastado",
          "form_3p" : "habrán gastado"
        },
        "conditional perfect" : {
          "form_1s" : "habría gastado",
          "form_2s" : "habrías gastado",
          "form_3s" : "habría gastado",
          "form_1p" : "habríamos gastado",
          "form_2p" : "habríais gastado",
          "form_3p" : "habrían gastado"
        },
        "present" : {
          "form_1s" : "gasto",
          "form_2s" : "gastas",
          "form_3s" : "gasta",
          "form_1p" : "gastamos",
          "form_2p" : "gastáis",
          "form_3p" : "gastan"
        },
        "future" : {
          "form_1s" : "gastaré",
          "form_2s" : "gastarás",
          "form_3s" : "gastará",
          "form_1p" : "gastaremos",
          "form_2p" : "gastaréis",
          "form_3p" : "gastarán"
        }
      },
      "subjunctive" : {
        "present" : {
          "form_1s" : "gaste",
          "form_2s" : "gastes",
          "form_3s" : "gaste",
          "form_1p" : "gastemos",
          "form_2p" : "gastéis",
          "form_3p" : "gasten"
        },
        "imperfect" : {
          "form_1s" : "gastara",
          "form_2s" : "gastaras",
          "form_3s" : "gastara",
          "form_1p" : "gastáramos",
          "form_2p" : "gastarais",
          "form_3p" : "gastaran"
        },
        "future" : {
          "form_1s" : "gastare",
          "form_2s" : "gastares",
          "form_3s" : "gastare",
          "form_1p" : "gastáremos",
          "form_2p" : "gastareis",
          "form_3p" : "gastaren"
        },
        "present_perfect" : {
          "form_1s" : "haya gastado",
          "form_2s" : "hayas gastado",
          "form_3s" : "haya gastado",
          "form_1p" : "hayamos gastado",
          "form_2p" : "hayáis gastado",
          "form_3p" : "hayan gastado"
        },
        "future_perfect" : {
          "form_1s" : "hubiere gastado",
          "form_2s" : "hubieres gastado",
          "form_3s" : "hubiere gastado",
          "form_1p" : "hubiéremos gastado",
          "form_2p" : "hubiereis gastado",
          "form_3p" : "hubieren gastado"
        },
        "past_perfect" : {
          "form_1s" : "hubiera gastado",
          "form_2s" : "hubieras gastado",
          "form_3s" : "hubiera gastado",
          "form_1p" : "hubiéramos gastado",
          "form_2p" : "hubierais gastado",
          "form_3p" : "hubieran gastado"
        }
      },
      "imperative_affirmative" : {
        "present" : {
          "form_1s" : "",
          "form_2s" : "gasta",
          "form_3s" : "gastad",
          "form_1p" : "",
          "form_2p" : "gaste",
          "form_3p" : "gasten"
        }
      },
      "imperative_negative" : {
        "present" : {
          "form_1s" : "",
          "form_2s" : "no gastes",
          "form_3s" : "no gastéis",
          "form_1p" : "",
          "form_2p" : "no gaste",
          "form_3p" : "no gasten"
        }
      }
    },
    "meta" : {
      "infinitive" : "gastar",
      "infinitive_english" : "to spend, expend; to use up, consume; to wear away, wear down",
      "verb_english" : "Spend! Don't spend!",
      "gerund" : "gastando",
      "gerund_english" : "spending",
      "pastparticiple" : "gastado",
      "pastparticiple_english" : "spent"
    }
  },
  "apretar" : {
    "useage" : {
      "indicative" : {
        "imperfect" : {
          "form_1s" : "apretaba",
          "form_2s" : "apretabas",
          "form_3s" : "apretaba",
          "form_1p" : "apretábamos",
          "form_2p" : "apretabais",
          "form_3p" : "apretaban"
        },
        "present_perfect" : {
          "form_1s" : "he apretado",
          "form_2s" : "has apretado",
          "form_3s" : "ha apretado",
          "form_1p" : "hemos apretado",
          "form_2p" : "habéis apretado",
          "form_3p" : "han apretado"
        },
        "conditional" : {
          "form_1s" : "apretaría",
          "form_2s" : "apretarías",
          "form_3s" : "apretaría",
          "form_1p" : "apretaríamos",
          "form_2p" : "apretaríais",
          "form_3p" : "apretarían"
        },
        "past_perfect" : {
          "form_1s" : "había apretado",
          "form_2s" : "habías apretado",
          "form_3s" : "había apretado",
          "form_1p" : "habíamos apretado",
          "form_2p" : "habíais apretado",
          "form_3p" : "habían apretado"
        },
        "preterite" : {
          "form_1s" : "apreté",
          "form_2s" : "apretaste",
          "form_3s" : "apretó",
          "form_1p" : "apretamos",
          "form_2p" : "apretasteis",
          "form_3p" : "apretaron"
        },
        "future_perfect" : {
          "form_1s" : "habré apretado",
          "form_2s" : "habrás apretado",
          "form_3s" : "habrá apretado",
          "form_1p" : "habremos apretado",
          "form_2p" : "habréis apretado",
          "form_3p" : "habrán apretado"
        },
        "conditional perfect" : {
          "form_1s" : "habría apretado",
          "form_2s" : "habrías apretado",
          "form_3s" : "habría apretado",
          "form_1p" : "habríamos apretado",
          "form_2p" : "habríais apretado",
          "form_3p" : "habrían apretado"
        },
        "present" : {
          "form_1s" : "aprieto",
          "form_2s" : "aprietas",
          "form_3s" : "aprieta",
          "form_1p" : "apretamos",
          "form_2p" : "apretáis",
          "form_3p" : "aprietan"
        },
        "future" : {
          "form_1s" : "apretaré",
          "form_2s" : "apretarás",
          "form_3s" : "apretará",
          "form_1p" : "apretaremos",
          "form_2p" : "apretaréis",
          "form_3p" : "apretarán"
        }
      },
      "subjunctive" : {
        "present" : {
          "form_1s" : "apriete",
          "form_2s" : "aprietes",
          "form_3s" : "apriete",
          "form_1p" : "apretemos",
          "form_2p" : "apretéis",
          "form_3p" : "aprieten"
        },
        "imperfect" : {
          "form_1s" : "apretara",
          "form_2s" : "apretaras",
          "form_3s" : "apretara",
          "form_1p" : "apretáramos",
          "form_2p" : "apretarais",
          "form_3p" : "apretaran"
        },
        "future" : {
          "form_1s" : "apretare",
          "form_2s" : "apretares",
          "form_3s" : "apretare",
          "form_1p" : "apretáremos",
          "form_2p" : "apretareis",
          "form_3p" : "apretaren"
        },
        "present_perfect" : {
          "form_1s" : "haya apretado",
          "form_2s" : "hayas apretado",
          "form_3s" : "haya apretado",
          "form_1p" : "hayamos apretado",
          "form_2p" : "hayáis apretado",
          "form_3p" : "hayan apretado"
        },
        "future_perfect" : {
          "form_1s" : "hubiere apretado",
          "form_2s" : "hubieres apretado",
          "form_3s" : "hubiere apretado",
          "form_1p" : "hubiéremos apretado",
          "form_2p" : "hubiereis apretado",
          "form_3p" : "hubieren apretado"
        },
        "past_perfect" : {
          "form_1s" : "hubiera apretado",
          "form_2s" : "hubieras apretado",
          "form_3s" : "hubiera apretado",
          "form_1p" : "hubiéramos apretado",
          "form_2p" : "hubierais apretado",
          "form_3p" : "hubieran apretado"
        }
      },
      "imperative_affirmative" : {
        "present" : {
          "form_1s" : "",
          "form_2s" : "aprieta",
          "form_3s" : "apretad",
          "form_1p" : "",
          "form_2p" : "apriete",
          "form_3p" : "aprieten"
        }
      },
      "imperative_negative" : {
        "present" : {
          "form_1s" : "",
          "form_2s" : "no aprietes",
          "form_3s" : "no apretéis",
          "form_1p" : "",
          "form_2p" : "no apriete",
          "form_3p" : "no aprieten"
        }
      }
    },
    "meta" : {
      "infinitive" : "apretar",
      "infinitive_english" : "to be too tight; to squeeze; to tighten [up]; to press [down/against]",
      "verb_english" : "Be too tight! Don't be too tight!",
      "gerund" : "apretando",
      "gerund_english" : "being too tight",
      "pastparticiple" : "apretado",
      "pastparticiple_english" : "was too tight"
    }
  },
  "comunicarse" : {
    "useage" : {
      "indicative" : {
        "imperfect" : {
          "form_1s" : "me comunicaba",
          "form_2s" : "te comunicabas",
          "form_3s" : "se comunicaba",
          "form_1p" : "nos comunicábamos",
          "form_2p" : "os comunicabais",
          "form_3p" : "se comunicaban"
        },
        "present_perfect" : {
          "form_1s" : "me he comunicado",
          "form_2s" : "te has comunicado",
          "form_3s" : "se ha comunicado",
          "form_1p" : "nos hemos comunicado",
          "form_2p" : "os habéis comunicado",
          "form_3p" : "se han comunicado"
        },
        "conditional" : {
          "form_1s" : "me comunicaría",
          "form_2s" : "te comunicarías",
          "form_3s" : "se comunicaría",
          "form_1p" : "nos comunicaríamos",
          "form_2p" : "os comunicaríais",
          "form_3p" : "se comunicarían"
        },
        "past_perfect" : {
          "form_1s" : "me había comunicado",
          "form_2s" : "te habías comunicado",
          "form_3s" : "se había comunicado",
          "form_1p" : "nos habíamos comunicado",
          "form_2p" : "os habíais comunicado",
          "form_3p" : "se habían comunicado"
        },
        "preterite" : {
          "form_1s" : "me comuniqué",
          "form_2s" : "te comunicaste",
          "form_3s" : "se comunicó",
          "form_1p" : "nos comunicamos",
          "form_2p" : "os comunicasteis",
          "form_3p" : "se comunicaron"
        },
        "future_perfect" : {
          "form_1s" : "me habré comunicado",
          "form_2s" : "te habrás comunicado",
          "form_3s" : "se habrá comunicado",
          "form_1p" : "nos habremos comunicado",
          "form_2p" : "os habréis comunicado",
          "form_3p" : "se habrán comunicado"
        },
        "conditional perfect" : {
          "form_1s" : "me habría comunicado",
          "form_2s" : "te habrías comunicado",
          "form_3s" : "se habría comunicado",
          "form_1p" : "nos habríamos comunicado",
          "form_2p" : "os habríais comunicado",
          "form_3p" : "se habrían comunicado"
        },
        "present" : {
          "form_1s" : "me comunico",
          "form_2s" : "te comunicas",
          "form_3s" : "se comunica",
          "form_1p" : "nos comunicamos",
          "form_2p" : "os comunicáis",
          "form_3p" : "se comunican"
        },
        "future" : {
          "form_1s" : "me comunicaré",
          "form_2s" : "te comunicarás",
          "form_3s" : "se comunicará",
          "form_1p" : "nos comunicaremos",
          "form_2p" : "os comunicaréis",
          "form_3p" : "se comunicarán"
        }
      },
      "subjunctive" : {
        "present" : {
          "form_1s" : "me comunique",
          "form_2s" : "te comuniques",
          "form_3s" : "se comunique",
          "form_1p" : "nos comuniquemos",
          "form_2p" : "os comuniquéis",
          "form_3p" : "se comuniquen"
        },
        "imperfect" : {
          "form_1s" : "me comunicara",
          "form_2s" : "te comunicaras",
          "form_3s" : "se comunicara",
          "form_1p" : "nos comunicáramos",
          "form_2p" : "os comunicarais",
          "form_3p" : "se comunicaran"
        },
        "future" : {
          "form_1s" : "me comunicare",
          "form_2s" : "te comunicares",
          "form_3s" : "se comunicare",
          "form_1p" : "nos comunicáremos",
          "form_2p" : "os comunicareis",
          "form_3p" : "se comunicaren"
        },
        "present_perfect" : {
          "form_1s" : "me haya comunicado",
          "form_2s" : "te hayas comunicado",
          "form_3s" : "se haya comunicado",
          "form_1p" : "nos hayamos comunicado",
          "form_2p" : "os hayáis comunicado",
          "form_3p" : "se hayan comunicado"
        },
        "future_perfect" : {
          "form_1s" : "me hubiere comunicado",
          "form_2s" : "te hubieres comunicado",
          "form_3s" : "se hubiere comunicado",
          "form_1p" : "nos hubiéremos comunicado",
          "form_2p" : "os hubiereis comunicado",
          "form_3p" : "se hubieren comunicado"
        },
        "past_perfect" : {
          "form_1s" : "me hubiera comunicado",
          "form_2s" : "te hubieras comunicado",
          "form_3s" : "se hubiera comunicado",
          "form_1p" : "nos hubiéramos comunicado",
          "form_2p" : "os hubierais comunicado",
          "form_3p" : "se hubieran comunicado"
        }
      },
      "imperative_affirmative" : {
        "present" : {
          "form_1s" : "",
          "form_2s" : "comunícate",
          "form_3s" : "comunicaos",
          "form_1p" : "",
          "form_2p" : "comuníquese",
          "form_3p" : "comuníquense"
        }
      },
      "imperative_negative" : {
        "present" : {
          "form_1s" : "",
          "form_2s" : "no te comuniques",
          "form_3s" : "no os comuniquéis",
          "form_1p" : "",
          "form_2p" : "no se comunique",
          "form_3p" : "no se comuniquen"
        }
      }
    },
    "meta" : {
      "infinitive" : "comunicarse",
      "infinitive_english" : "to communicate [e.g., with someone], be in touch, correspond; to be transmitted",
      "verb_english" : "Communicate! Don't communicate!",
      "gerund" : "comunicándose",
      "gerund_english" : "communicating",
      "pastparticiple" : "comunicado",
      "pastparticiple_english" : "communicated"
    }
  },
  "marcar" : {
    "useage" : {
      "indicative" : {
        "imperfect" : {
          "form_1s" : "marcaba",
          "form_2s" : "marcabas",
          "form_3s" : "marcaba",
          "form_1p" : "marcábamos",
          "form_2p" : "marcabais",
          "form_3p" : "marcaban"
        },
        "present_perfect" : {
          "form_1s" : "he marcado",
          "form_2s" : "has marcado",
          "form_3s" : "ha marcado",
          "form_1p" : "hemos marcado",
          "form_2p" : "habéis marcado",
          "form_3p" : "han marcado"
        },
        "conditional" : {
          "form_1s" : "marcaría",
          "form_2s" : "marcarías",
          "form_3s" : "marcaría",
          "form_1p" : "marcaríamos",
          "form_2p" : "marcaríais",
          "form_3p" : "marcarían"
        },
        "past_perfect" : {
          "form_1s" : "había marcado",
          "form_2s" : "habías marcado",
          "form_3s" : "había marcado",
          "form_1p" : "habíamos marcado",
          "form_2p" : "habíais marcado",
          "form_3p" : "habían marcado"
        },
        "preterite" : {
          "form_1s" : "marqué",
          "form_2s" : "marcaste",
          "form_3s" : "marcó",
          "form_1p" : "marcamos",
          "form_2p" : "marcasteis",
          "form_3p" : "marcaron"
        },
        "future_perfect" : {
          "form_1s" : "habré marcado",
          "form_2s" : "habrás marcado",
          "form_3s" : "habrá marcado",
          "form_1p" : "habremos marcado",
          "form_2p" : "habréis marcado",
          "form_3p" : "habrán marcado"
        },
        "conditional perfect" : {
          "form_1s" : "habría marcado",
          "form_2s" : "habrías marcado",
          "form_3s" : "habría marcado",
          "form_1p" : "habríamos marcado",
          "form_2p" : "habríais marcado",
          "form_3p" : "habrían marcado"
        },
        "present" : {
          "form_1s" : "marco",
          "form_2s" : "marcas",
          "form_3s" : "marca",
          "form_1p" : "marcamos",
          "form_2p" : "marcáis",
          "form_3p" : "marcan"
        },
        "future" : {
          "form_1s" : "marcaré",
          "form_2s" : "marcarás",
          "form_3s" : "marcará",
          "form_1p" : "marcaremos",
          "form_2p" : "marcaréis",
          "form_3p" : "marcarán"
        }
      },
      "subjunctive" : {
        "present" : {
          "form_1s" : "marque",
          "form_2s" : "marques",
          "form_3s" : "marque",
          "form_1p" : "marquemos",
          "form_2p" : "marquéis",
          "form_3p" : "marquen"
        },
        "imperfect" : {
          "form_1s" : "marcara",
          "form_2s" : "marcaras",
          "form_3s" : "marcara",
          "form_1p" : "marcáramos",
          "form_2p" : "marcarais",
          "form_3p" : "marcaran"
        },
        "future" : {
          "form_1s" : "marcare",
          "form_2s" : "marcares",
          "form_3s" : "marcare",
          "form_1p" : "marcáremos",
          "form_2p" : "marcareis",
          "form_3p" : "marcaren"
        },
        "present_perfect" : {
          "form_1s" : "haya marcado",
          "form_2s" : "hayas marcado",
          "form_3s" : "haya marcado",
          "form_1p" : "hayamos marcado",
          "form_2p" : "hayáis marcado",
          "form_3p" : "hayan marcado"
        },
        "future_perfect" : {
          "form_1s" : "hubiere marcado",
          "form_2s" : "hubieres marcado",
          "form_3s" : "hubiere marcado",
          "form_1p" : "hubiéremos marcado",
          "form_2p" : "hubiereis marcado",
          "form_3p" : "hubieren marcado"
        },
        "past_perfect" : {
          "form_1s" : "hubiera marcado",
          "form_2s" : "hubieras marcado",
          "form_3s" : "hubiera marcado",
          "form_1p" : "hubiéramos marcado",
          "form_2p" : "hubierais marcado",
          "form_3p" : "hubieran marcado"
        }
      },
      "imperative_affirmative" : {
        "present" : {
          "form_1s" : "",
          "form_2s" : "marca",
          "form_3s" : "marcad",
          "form_1p" : "",
          "form_2p" : "marque",
          "form_3p" : "marquen"
        }
      },
      "imperative_negative" : {
        "present" : {
          "form_1s" : "",
          "form_2s" : "no marques",
          "form_3s" : "no marquéis",
          "form_1p" : "",
          "form_2p" : "no marque",
          "form_3p" : "no marquen"
        }
      }
    },
    "meta" : {
      "infinitive" : "marcar",
      "infinitive_english" : "to mark, stamp, to show, indicate; to dial [e.g., a phone]",
      "verb_english" : "Mark! Don't mark!",
      "gerund" : "marcando",
      "gerund_english" : "marking",
      "pastparticiple" : "marcado",
      "pastparticiple_english" : "marked"
    }
  },
  "demostrar" : {
    "useage" : {
      "indicative" : {
        "imperfect" : {
          "form_1s" : "demostraba",
          "form_2s" : "demostrabas",
          "form_3s" : "demostraba",
          "form_1p" : "demostrábamos",
          "form_2p" : "demostrabais",
          "form_3p" : "demostraban"
        },
        "present_perfect" : {
          "form_1s" : "he demostrado",
          "form_2s" : "has demostrado",
          "form_3s" : "ha demostrado",
          "form_1p" : "hemos demostrado",
          "form_2p" : "habéis demostrado",
          "form_3p" : "han demostrado"
        },
        "conditional" : {
          "form_1s" : "demostraría",
          "form_2s" : "demostrarías",
          "form_3s" : "demostraría",
          "form_1p" : "demostraríamos",
          "form_2p" : "demostraríais",
          "form_3p" : "demostrarían"
        },
        "past_perfect" : {
          "form_1s" : "había demostrado",
          "form_2s" : "habías demostrado",
          "form_3s" : "había demostrado",
          "form_1p" : "habíamos demostrado",
          "form_2p" : "habíais demostrado",
          "form_3p" : "habían demostrado"
        },
        "preterite" : {
          "form_1s" : "demostré",
          "form_2s" : "demostraste",
          "form_3s" : "demostró",
          "form_1p" : "demostramos",
          "form_2p" : "demostrasteis",
          "form_3p" : "demostraron"
        },
        "future_perfect" : {
          "form_1s" : "habré demostrado",
          "form_2s" : "habrás demostrado",
          "form_3s" : "habrá demostrado",
          "form_1p" : "habremos demostrado",
          "form_2p" : "habréis demostrado",
          "form_3p" : "habrán demostrado"
        },
        "conditional perfect" : {
          "form_1s" : "habría demostrado",
          "form_2s" : "habrías demostrado",
          "form_3s" : "habría demostrado",
          "form_1p" : "habríamos demostrado",
          "form_2p" : "habríais demostrado",
          "form_3p" : "habrían demostrado"
        },
        "present" : {
          "form_1s" : "demuestro",
          "form_2s" : "demuestras",
          "form_3s" : "demuestra",
          "form_1p" : "demostramos",
          "form_2p" : "demostráis",
          "form_3p" : "demuestran"
        },
        "future" : {
          "form_1s" : "demostraré",
          "form_2s" : "demostrarás",
          "form_3s" : "demostrará",
          "form_1p" : "demostraremos",
          "form_2p" : "demostraréis",
          "form_3p" : "demostrarán"
        }
      },
      "subjunctive" : {
        "present" : {
          "form_1s" : "demuestre",
          "form_2s" : "demuestres",
          "form_3s" : "demuestre",
          "form_1p" : "demostremos",
          "form_2p" : "demostréis",
          "form_3p" : "demuestren"
        },
        "imperfect" : {
          "form_1s" : "demostrara",
          "form_2s" : "demostraras",
          "form_3s" : "demostrara",
          "form_1p" : "demostráramos",
          "form_2p" : "demostrarais",
          "form_3p" : "demostraran"
        },
        "future" : {
          "form_1s" : "demostrare",
          "form_2s" : "demostrares",
          "form_3s" : "demostrare",
          "form_1p" : "demostráremos",
          "form_2p" : "demostrareis",
          "form_3p" : "demostraren"
        },
        "present_perfect" : {
          "form_1s" : "haya demostrado",
          "form_2s" : "hayas demostrado",
          "form_3s" : "haya demostrado",
          "form_1p" : "hayamos demostrado",
          "form_2p" : "hayáis demostrado",
          "form_3p" : "hayan demostrado"
        },
        "future_perfect" : {
          "form_1s" : "hubiere demostrado",
          "form_2s" : "hubieres demostrado",
          "form_3s" : "hubiere demostrado",
          "form_1p" : "hubiéremos demostrado",
          "form_2p" : "hubiereis demostrado",
          "form_3p" : "hubieren demostrado"
        },
        "past_perfect" : {
          "form_1s" : "hubiera demostrado",
          "form_2s" : "hubieras demostrado",
          "form_3s" : "hubiera demostrado",
          "form_1p" : "hubiéramos demostrado",
          "form_2p" : "hubierais demostrado",
          "form_3p" : "hubieran demostrado"
        }
      },
      "imperative_affirmative" : {
        "present" : {
          "form_1s" : "",
          "form_2s" : "demuestra",
          "form_3s" : "demostrad",
          "form_1p" : "",
          "form_2p" : "demuestre",
          "form_3p" : "demuestren"
        }
      },
      "imperative_negative" : {
        "present" : {
          "form_1s" : "",
          "form_2s" : "no demuestres",
          "form_3s" : "no demostréis",
          "form_1p" : "",
          "form_2p" : "no demuestre",
          "form_3p" : "no demuestren"
        }
      }
    },
    "meta" : {
      "infinitive" : "demostrar",
      "infinitive_english" : "to demonstrate, show",
      "verb_english" : "Demonstrate! Don't demonstrate!",
      "gerund" : "demostrando",
      "gerund_english" : "demonstrating",
      "pastparticiple" : "demostrado",
      "pastparticiple_english" : "demonstrated"
    }
  },
  "romper" : {
    "useage" : {
      "indicative" : {
        "imperfect" : {
          "form_1s" : "rompía",
          "form_2s" : "rompías",
          "form_3s" : "rompía",
          "form_1p" : "rompíamos",
          "form_2p" : "rompíais",
          "form_3p" : "rompían"
        },
        "present_perfect" : {
          "form_1s" : "he roto",
          "form_2s" : "has roto",
          "form_3s" : "ha roto",
          "form_1p" : "hemos roto",
          "form_2p" : "habéis roto",
          "form_3p" : "han roto"
        },
        "conditional" : {
          "form_1s" : "rompería",
          "form_2s" : "romperías",
          "form_3s" : "rompería",
          "form_1p" : "romperíamos",
          "form_2p" : "romperíais",
          "form_3p" : "romperían"
        },
        "past_perfect" : {
          "form_1s" : "había roto",
          "form_2s" : "habías roto",
          "form_3s" : "había roto",
          "form_1p" : "habíamos roto",
          "form_2p" : "habíais roto",
          "form_3p" : "habían roto"
        },
        "preterite" : {
          "form_1s" : "rompí",
          "form_2s" : "rompiste",
          "form_3s" : "rompió",
          "form_1p" : "rompimos",
          "form_2p" : "rompisteis",
          "form_3p" : "rompieron"
        },
        "future_perfect" : {
          "form_1s" : "habré roto",
          "form_2s" : "habrás roto",
          "form_3s" : "habrá roto",
          "form_1p" : "habremos roto",
          "form_2p" : "habréis roto",
          "form_3p" : "habrán roto"
        },
        "conditional perfect" : {
          "form_1s" : "habría roto",
          "form_2s" : "habrías roto",
          "form_3s" : "habría roto",
          "form_1p" : "habríamos roto",
          "form_2p" : "habríais roto",
          "form_3p" : "habrían roto"
        },
        "present" : {
          "form_1s" : "rompo",
          "form_2s" : "rompes",
          "form_3s" : "rompe",
          "form_1p" : "rompemos",
          "form_2p" : "rompéis",
          "form_3p" : "rompen"
        },
        "future" : {
          "form_1s" : "romperé",
          "form_2s" : "romperás",
          "form_3s" : "romperá",
          "form_1p" : "romperemos",
          "form_2p" : "romperéis",
          "form_3p" : "romperán"
        }
      },
      "subjunctive" : {
        "present" : {
          "form_1s" : "rompa",
          "form_2s" : "rompas",
          "form_3s" : "rompa",
          "form_1p" : "rompamos",
          "form_2p" : "rompáis",
          "form_3p" : "rompan"
        },
        "imperfect" : {
          "form_1s" : "rompiera",
          "form_2s" : "rompieras",
          "form_3s" : "rompiera",
          "form_1p" : "rompiéramos",
          "form_2p" : "rompierais",
          "form_3p" : "rompieran"
        },
        "future" : {
          "form_1s" : "rompiere",
          "form_2s" : "rompieres",
          "form_3s" : "rompiere",
          "form_1p" : "rompiéremos",
          "form_2p" : "rompiereis",
          "form_3p" : "rompieren"
        },
        "present_perfect" : {
          "form_1s" : "haya roto",
          "form_2s" : "hayas roto",
          "form_3s" : "haya roto",
          "form_1p" : "hayamos roto",
          "form_2p" : "hayáis roto",
          "form_3p" : "hayan roto"
        },
        "future_perfect" : {
          "form_1s" : "hubiere roto",
          "form_2s" : "hubieres roto",
          "form_3s" : "hubiere roto",
          "form_1p" : "hubiéremos roto",
          "form_2p" : "hubiereis roto",
          "form_3p" : "hubieren roto"
        },
        "past_perfect" : {
          "form_1s" : "hubiera roto",
          "form_2s" : "hubieras roto",
          "form_3s" : "hubiera roto",
          "form_1p" : "hubiéramos roto",
          "form_2p" : "hubierais roto",
          "form_3p" : "hubieran roto"
        }
      },
      "imperative_affirmative" : {
        "present" : {
          "form_1s" : "",
          "form_2s" : "rompe",
          "form_3s" : "romped",
          "form_1p" : "",
          "form_2p" : "rompa",
          "form_3p" : "rompan"
        }
      },
      "imperative_negative" : {
        "present" : {
          "form_1s" : "",
          "form_2s" : "no rompas",
          "form_3s" : "no rompáis",
          "form_1p" : "",
          "form_2p" : "no rompa",
          "form_3p" : "no rompan"
        }
      }
    },
    "meta" : {
      "infinitive" : "romper",
      "infinitive_english" : "to break",
      "verb_english" : "Break! Don't break!",
      "gerund" : "rompiendo",
      "gerund_english" : "breaking",
      "pastparticiple" : "roto",
      "pastparticiple_english" : "broken"
    }
  },
  "dormirse" : {
    "useage" : {
      "indicative" : {
        "imperfect" : {
          "form_1s" : "me dormía",
          "form_2s" : "te dormías",
          "form_3s" : "se dormía",
          "form_1p" : "nos dormíamos",
          "form_2p" : "os dormíais",
          "form_3p" : "se dormían"
        },
        "present_perfect" : {
          "form_1s" : "me he dormido",
          "form_2s" : "te has dormido",
          "form_3s" : "se ha dormido",
          "form_1p" : "nos hemos dormido",
          "form_2p" : "os habéis dormido",
          "form_3p" : "se han dormido"
        },
        "conditional" : {
          "form_1s" : "me dormiría",
          "form_2s" : "te dormirías",
          "form_3s" : "se dormiría",
          "form_1p" : "nos dormiríamos",
          "form_2p" : "os dormiríais",
          "form_3p" : "se dormirían"
        },
        "past_perfect" : {
          "form_1s" : "me había dormido",
          "form_2s" : "te habías dormido",
          "form_3s" : "se había dormido",
          "form_1p" : "nos habíamos dormido",
          "form_2p" : "os habíais dormido",
          "form_3p" : "se habían dormido"
        },
        "preterite" : {
          "form_1s" : "me dormí",
          "form_2s" : "te dormiste",
          "form_3s" : "se durmió",
          "form_1p" : "nos dormimos",
          "form_2p" : "os dormisteis",
          "form_3p" : "se durmieron"
        },
        "future_perfect" : {
          "form_1s" : "me habré dormido",
          "form_2s" : "te habrás dormido",
          "form_3s" : "se habrá dormido",
          "form_1p" : "nos habremos dormido",
          "form_2p" : "os habréis dormido",
          "form_3p" : "se habrán dormido"
        },
        "conditional perfect" : {
          "form_1s" : "me habría dormido",
          "form_2s" : "te habrías dormido",
          "form_3s" : "se habría dormido",
          "form_1p" : "nos habríamos dormido",
          "form_2p" : "os habríais dormido",
          "form_3p" : "se habrían dormido"
        },
        "present" : {
          "form_1s" : "me duermo",
          "form_2s" : "te duermes",
          "form_3s" : "se duerme",
          "form_1p" : "nos dormimos",
          "form_2p" : "os dormís",
          "form_3p" : "se duermen"
        },
        "future" : {
          "form_1s" : "me dormiré",
          "form_2s" : "te dormirás",
          "form_3s" : "se dormirá",
          "form_1p" : "nos dormiremos",
          "form_2p" : "os dormiréis",
          "form_3p" : "se dormirán"
        }
      },
      "subjunctive" : {
        "present" : {
          "form_1s" : "me duerma",
          "form_2s" : "te duermas",
          "form_3s" : "se duerma",
          "form_1p" : "nos durmamos",
          "form_2p" : "os durmáis",
          "form_3p" : "se duerman"
        },
        "imperfect" : {
          "form_1s" : "me durmiera",
          "form_2s" : "te durmieras",
          "form_3s" : "se durmiera",
          "form_1p" : "nos durmiéramos",
          "form_2p" : "os durmierais",
          "form_3p" : "se durmieran"
        },
        "future" : {
          "form_1s" : "me durmiere",
          "form_2s" : "te durmieres",
          "form_3s" : "se durmiere",
          "form_1p" : "nos durmiéremos",
          "form_2p" : "os durmiereis",
          "form_3p" : "se durmieren"
        },
        "present_perfect" : {
          "form_1s" : "me haya dormido",
          "form_2s" : "te hayas dormido",
          "form_3s" : "se haya dormido",
          "form_1p" : "nos hayamos dormido",
          "form_2p" : "os hayáis dormido",
          "form_3p" : "se hayan dormido"
        },
        "future_perfect" : {
          "form_1s" : "me hubiere dormido",
          "form_2s" : "te hubieres dormido",
          "form_3s" : "se hubiere dormido",
          "form_1p" : "nos hubiéremos dormido",
          "form_2p" : "os hubiereis dormido",
          "form_3p" : "se hubieren dormido"
        },
        "past_perfect" : {
          "form_1s" : "me hubiera dormido",
          "form_2s" : "te hubieras dormido",
          "form_3s" : "se hubiera dormido",
          "form_1p" : "nos hubiéramos dormido",
          "form_2p" : "os hubierais dormido",
          "form_3p" : "se hubieran dormido"
        }
      },
      "imperative_affirmative" : {
        "present" : {
          "form_1s" : "",
          "form_2s" : "duérmete",
          "form_3s" : "dormíos",
          "form_1p" : "",
          "form_2p" : "duérmase",
          "form_3p" : "duérmanse"
        }
      },
      "imperative_negative" : {
        "present" : {
          "form_1s" : "",
          "form_2s" : "no te duermas",
          "form_3s" : "no os durmáis",
          "form_1p" : "",
          "form_2p" : "no se duerma",
          "form_3p" : "no se duerman"
        }
      }
    },
    "meta" : {
      "infinitive" : "dormirse",
      "infinitive_english" : "to go to sleep, fall asleep",
      "verb_english" : "Go to sleep! Don't go to sleep!",
      "gerund" : "durmiéndose",
      "gerund_english" : "going to sleep",
      "pastparticiple" : "dormido",
      "pastparticiple_english" : "asleep, gone to sleep"
    }
  },
  "fumar" : {
    "useage" : {
      "indicative" : {
        "imperfect" : {
          "form_1s" : "fumaba",
          "form_2s" : "fumabas",
          "form_3s" : "fumaba",
          "form_1p" : "fumábamos",
          "form_2p" : "fumabais",
          "form_3p" : "fumaban"
        },
        "present_perfect" : {
          "form_1s" : "he fumado",
          "form_2s" : "has fumado",
          "form_3s" : "ha fumado",
          "form_1p" : "hemos fumado",
          "form_2p" : "habéis fumado",
          "form_3p" : "han fumado"
        },
        "conditional" : {
          "form_1s" : "fumaría",
          "form_2s" : "fumarías",
          "form_3s" : "fumaría",
          "form_1p" : "fumaríamos",
          "form_2p" : "fumaríais",
          "form_3p" : "fumarían"
        },
        "past_perfect" : {
          "form_1s" : "había fumado",
          "form_2s" : "habías fumado",
          "form_3s" : "había fumado",
          "form_1p" : "habíamos fumado",
          "form_2p" : "habíais fumado",
          "form_3p" : "habían fumado"
        },
        "preterite" : {
          "form_1s" : "fumé",
          "form_2s" : "fumaste",
          "form_3s" : "fumó",
          "form_1p" : "fumamos",
          "form_2p" : "fumasteis",
          "form_3p" : "fumaron"
        },
        "future_perfect" : {
          "form_1s" : "habré fumado",
          "form_2s" : "habrás fumado",
          "form_3s" : "habrá fumado",
          "form_1p" : "habremos fumado",
          "form_2p" : "habréis fumado",
          "form_3p" : "habrán fumado"
        },
        "conditional perfect" : {
          "form_1s" : "habría fumado",
          "form_2s" : "habrías fumado",
          "form_3s" : "habría fumado",
          "form_1p" : "habríamos fumado",
          "form_2p" : "habríais fumado",
          "form_3p" : "habrían fumado"
        },
        "present" : {
          "form_1s" : "fumo",
          "form_2s" : "fumas",
          "form_3s" : "fuma",
          "form_1p" : "fumamos",
          "form_2p" : "fumáis",
          "form_3p" : "fuman"
        },
        "future" : {
          "form_1s" : "fumaré",
          "form_2s" : "fumarás",
          "form_3s" : "fumará",
          "form_1p" : "fumaremos",
          "form_2p" : "fumaréis",
          "form_3p" : "fumarán"
        }
      },
      "subjunctive" : {
        "present" : {
          "form_1s" : "fume",
          "form_2s" : "fumes",
          "form_3s" : "fume",
          "form_1p" : "fumemos",
          "form_2p" : "fuméis",
          "form_3p" : "fumen"
        },
        "imperfect" : {
          "form_1s" : "fumara",
          "form_2s" : "fumaras",
          "form_3s" : "fumara",
          "form_1p" : "fumáramos",
          "form_2p" : "fumarais",
          "form_3p" : "fumaran"
        },
        "future" : {
          "form_1s" : "fumare",
          "form_2s" : "fumares",
          "form_3s" : "fumare",
          "form_1p" : "fumáremos",
          "form_2p" : "fumareis",
          "form_3p" : "fumaren"
        },
        "present_perfect" : {
          "form_1s" : "haya fumado",
          "form_2s" : "hayas fumado",
          "form_3s" : "haya fumado",
          "form_1p" : "hayamos fumado",
          "form_2p" : "hayáis fumado",
          "form_3p" : "hayan fumado"
        },
        "future_perfect" : {
          "form_1s" : "hubiere fumado",
          "form_2s" : "hubieres fumado",
          "form_3s" : "hubiere fumado",
          "form_1p" : "hubiéremos fumado",
          "form_2p" : "hubiereis fumado",
          "form_3p" : "hubieren fumado"
        },
        "past_perfect" : {
          "form_1s" : "hubiera fumado",
          "form_2s" : "hubieras fumado",
          "form_3s" : "hubiera fumado",
          "form_1p" : "hubiéramos fumado",
          "form_2p" : "hubierais fumado",
          "form_3p" : "hubieran fumado"
        }
      },
      "imperative_affirmative" : {
        "present" : {
          "form_1s" : "",
          "form_2s" : "fuma",
          "form_3s" : "fumad",
          "form_1p" : "",
          "form_2p" : "fume",
          "form_3p" : "fumen"
        }
      },
      "imperative_negative" : {
        "present" : {
          "form_1s" : "",
          "form_2s" : "no fumes",
          "form_3s" : "no fuméis",
          "form_1p" : "",
          "form_2p" : "no fume",
          "form_3p" : "no fumen"
        }
      }
    },
    "meta" : {
      "infinitive" : "fumar",
      "infinitive_english" : "to smoke",
      "verb_english" : "Smoke! Don't smoke!",
      "gerund" : "fumando",
      "gerund_english" : "smoking",
      "pastparticiple" : "fumado",
      "pastparticiple_english" : "smoked"
    }
  },
  "afeitar" : {
    "useage" : {
      "indicative" : {
        "imperfect" : {
          "form_1s" : "afeitaba",
          "form_2s" : "afeitabas",
          "form_3s" : "afeitaba",
          "form_1p" : "afeitábamos",
          "form_2p" : "afeitabais",
          "form_3p" : "afeitaban"
        },
        "present_perfect" : {
          "form_1s" : "he afeitado",
          "form_2s" : "has afeitado",
          "form_3s" : "ha afeitado",
          "form_1p" : "hemos afeitado",
          "form_2p" : "habéis afeitado",
          "form_3p" : "han afeitado"
        },
        "conditional" : {
          "form_1s" : "afeitaría",
          "form_2s" : "afeitarías",
          "form_3s" : "afeitaría",
          "form_1p" : "afeitaríamos",
          "form_2p" : "afeitaríais",
          "form_3p" : "afeitarían"
        },
        "past_perfect" : {
          "form_1s" : "había afeitado",
          "form_2s" : "habías afeitado",
          "form_3s" : "había afeitado",
          "form_1p" : "habíamos afeitado",
          "form_2p" : "habíais afeitado",
          "form_3p" : "habían afeitado"
        },
        "preterite" : {
          "form_1s" : "afeité",
          "form_2s" : "afeitaste",
          "form_3s" : "afeitó",
          "form_1p" : "afeitamos",
          "form_2p" : "afeitasteis",
          "form_3p" : "afeitaron"
        },
        "future_perfect" : {
          "form_1s" : "habré afeitado",
          "form_2s" : "habrás afeitado",
          "form_3s" : "habrá afeitado",
          "form_1p" : "habremos afeitado",
          "form_2p" : "habréis afeitado",
          "form_3p" : "habrán afeitado"
        },
        "conditional perfect" : {
          "form_1s" : "habría afeitado",
          "form_2s" : "habrías afeitado",
          "form_3s" : "habría afeitado",
          "form_1p" : "habríamos afeitado",
          "form_2p" : "habríais afeitado",
          "form_3p" : "habrían afeitado"
        },
        "present" : {
          "form_1s" : "afeito",
          "form_2s" : "afeitas",
          "form_3s" : "afeita",
          "form_1p" : "afeitamos",
          "form_2p" : "afeitáis",
          "form_3p" : "afeitan"
        },
        "future" : {
          "form_1s" : "afeitaré",
          "form_2s" : "afeitarás",
          "form_3s" : "afeitará",
          "form_1p" : "afeitaremos",
          "form_2p" : "afeitaréis",
          "form_3p" : "afeitarán"
        }
      },
      "subjunctive" : {
        "present" : {
          "form_1s" : "afeite",
          "form_2s" : "afeites",
          "form_3s" : "afeite",
          "form_1p" : "afeitemos",
          "form_2p" : "afeitéis",
          "form_3p" : "afeiten"
        },
        "imperfect" : {
          "form_1s" : "afeitara",
          "form_2s" : "afeitaras",
          "form_3s" : "afeitara",
          "form_1p" : "afeitáramos",
          "form_2p" : "afeitarais",
          "form_3p" : "afeitaran"
        },
        "future" : {
          "form_1s" : "afeitare",
          "form_2s" : "afeitares",
          "form_3s" : "afeitare",
          "form_1p" : "afeitáremos",
          "form_2p" : "afeitareis",
          "form_3p" : "afeitaren"
        },
        "present_perfect" : {
          "form_1s" : "haya afeitado",
          "form_2s" : "hayas afeitado",
          "form_3s" : "haya afeitado",
          "form_1p" : "hayamos afeitado",
          "form_2p" : "hayáis afeitado",
          "form_3p" : "hayan afeitado"
        },
        "future_perfect" : {
          "form_1s" : "hubiere afeitado",
          "form_2s" : "hubieres afeitado",
          "form_3s" : "hubiere afeitado",
          "form_1p" : "hubiéremos afeitado",
          "form_2p" : "hubiereis afeitado",
          "form_3p" : "hubieren afeitado"
        },
        "past_perfect" : {
          "form_1s" : "hubiera afeitado",
          "form_2s" : "hubieras afeitado",
          "form_3s" : "hubiera afeitado",
          "form_1p" : "hubiéramos afeitado",
          "form_2p" : "hubierais afeitado",
          "form_3p" : "hubieran afeitado"
        }
      },
      "imperative_affirmative" : {
        "present" : {
          "form_1s" : "",
          "form_2s" : "afeita",
          "form_3s" : "afeitad",
          "form_1p" : "",
          "form_2p" : "afeite",
          "form_3p" : "afeiten"
        }
      },
      "imperative_negative" : {
        "present" : {
          "form_1s" : "",
          "form_2s" : "no afeites",
          "form_3s" : "no afeitéis",
          "form_1p" : "",
          "form_2p" : "no afeite",
          "form_3p" : "no afeiten"
        }
      }
    },
    "meta" : {
      "infinitive" : "afeitar",
      "infinitive_english" : "to shave",
      "verb_english" : "Shave! Don't shave!",
      "gerund" : "afeitando",
      "gerund_english" : "shaving",
      "pastparticiple" : "afeitado",
      "pastparticiple_english" : "shaved"
    }
  },
  "exigir" : {
    "useage" : {
      "indicative" : {
        "imperfect" : {
          "form_1s" : "exigía",
          "form_2s" : "exigías",
          "form_3s" : "exigía",
          "form_1p" : "exigíamos",
          "form_2p" : "exigíais",
          "form_3p" : "exigían"
        },
        "present_perfect" : {
          "form_1s" : "he exigido",
          "form_2s" : "has exigido",
          "form_3s" : "ha exigido",
          "form_1p" : "hemos exigido",
          "form_2p" : "habéis exigido",
          "form_3p" : "han exigido"
        },
        "conditional" : {
          "form_1s" : "exigiría",
          "form_2s" : "exigirías",
          "form_3s" : "exigiría",
          "form_1p" : "exigiríamos",
          "form_2p" : "exigiríais",
          "form_3p" : "exigirían"
        },
        "past_perfect" : {
          "form_1s" : "había exigido",
          "form_2s" : "habías exigido",
          "form_3s" : "había exigido",
          "form_1p" : "habíamos exigido",
          "form_2p" : "habíais exigido",
          "form_3p" : "habían exigido"
        },
        "preterite" : {
          "form_1s" : "exigí",
          "form_2s" : "exigiste",
          "form_3s" : "exigió",
          "form_1p" : "exigimos",
          "form_2p" : "exigisteis",
          "form_3p" : "exigieron"
        },
        "future_perfect" : {
          "form_1s" : "habré exigido",
          "form_2s" : "habrás exigido",
          "form_3s" : "habrá exigido",
          "form_1p" : "habremos exigido",
          "form_2p" : "habréis exigido",
          "form_3p" : "habrán exigido"
        },
        "conditional perfect" : {
          "form_1s" : "habría exigido",
          "form_2s" : "habrías exigido",
          "form_3s" : "habría exigido",
          "form_1p" : "habríamos exigido",
          "form_2p" : "habríais exigido",
          "form_3p" : "habrían exigido"
        },
        "present" : {
          "form_1s" : "exijo",
          "form_2s" : "exiges",
          "form_3s" : "exige",
          "form_1p" : "exigimos",
          "form_2p" : "exigís",
          "form_3p" : "exigen"
        },
        "future" : {
          "form_1s" : "exigiré",
          "form_2s" : "exigirás",
          "form_3s" : "exigirá",
          "form_1p" : "exigiremos",
          "form_2p" : "exigiréis",
          "form_3p" : "exigirán"
        }
      },
      "subjunctive" : {
        "present" : {
          "form_1s" : "exija",
          "form_2s" : "exijas",
          "form_3s" : "exija",
          "form_1p" : "exijamos",
          "form_2p" : "exijáis",
          "form_3p" : "exijan"
        },
        "imperfect" : {
          "form_1s" : "exigiera",
          "form_2s" : "exigieras",
          "form_3s" : "exigiera",
          "form_1p" : "exigiéramos",
          "form_2p" : "exigierais",
          "form_3p" : "exigieran"
        },
        "future" : {
          "form_1s" : "exigiere",
          "form_2s" : "exigieres",
          "form_3s" : "exigiere",
          "form_1p" : "exigiéremos",
          "form_2p" : "exigiereis",
          "form_3p" : "exigieren"
        },
        "present_perfect" : {
          "form_1s" : "haya exigido",
          "form_2s" : "hayas exigido",
          "form_3s" : "haya exigido",
          "form_1p" : "hayamos exigido",
          "form_2p" : "hayáis exigido",
          "form_3p" : "hayan exigido"
        },
        "future_perfect" : {
          "form_1s" : "hubiere exigido",
          "form_2s" : "hubieres exigido",
          "form_3s" : "hubiere exigido",
          "form_1p" : "hubiéremos exigido",
          "form_2p" : "hubiereis exigido",
          "form_3p" : "hubieren exigido"
        },
        "past_perfect" : {
          "form_1s" : "hubiera exigido",
          "form_2s" : "hubieras exigido",
          "form_3s" : "hubiera exigido",
          "form_1p" : "hubiéramos exigido",
          "form_2p" : "hubierais exigido",
          "form_3p" : "hubieran exigido"
        }
      },
      "imperative_affirmative" : {
        "present" : {
          "form_1s" : "",
          "form_2s" : "exige",
          "form_3s" : "exigid",
          "form_1p" : "",
          "form_2p" : "exija",
          "form_3p" : "exijan"
        }
      },
      "imperative_negative" : {
        "present" : {
          "form_1s" : "",
          "form_2s" : "no exijas",
          "form_3s" : "no exijáis",
          "form_1p" : "",
          "form_2p" : "no exija",
          "form_3p" : "no exijan"
        }
      }
    },
    "meta" : {
      "infinitive" : "exigir",
      "infinitive_english" : "to demand, require",
      "verb_english" : "Demand! Don't demand!",
      "gerund" : "exigiendo",
      "gerund_english" : "demanding",
      "pastparticiple" : "exigido",
      "pastparticiple_english" : "demanded"
    }
  },
  "vestir" : {
    "useage" : {
      "indicative" : {
        "imperfect" : {
          "form_1s" : "vestía",
          "form_2s" : "vestías",
          "form_3s" : "vestía",
          "form_1p" : "vestíamos",
          "form_2p" : "vestíais",
          "form_3p" : "vestían"
        },
        "present_perfect" : {
          "form_1s" : "he vestido",
          "form_2s" : "has vestido",
          "form_3s" : "ha vestido",
          "form_1p" : "hemos vestido",
          "form_2p" : "habéis vestido",
          "form_3p" : "han vestido"
        },
        "conditional" : {
          "form_1s" : "vestiría",
          "form_2s" : "vestirías",
          "form_3s" : "vestiría",
          "form_1p" : "vestiríamos",
          "form_2p" : "vestiríais",
          "form_3p" : "vestirían"
        },
        "past_perfect" : {
          "form_1s" : "había vestido",
          "form_2s" : "habías vestido",
          "form_3s" : "había vestido",
          "form_1p" : "habíamos vestido",
          "form_2p" : "habíais vestido",
          "form_3p" : "habían vestido"
        },
        "preterite" : {
          "form_1s" : "vestí",
          "form_2s" : "vestiste",
          "form_3s" : "vistió",
          "form_1p" : "vestimos",
          "form_2p" : "vestisteis",
          "form_3p" : "vistieron"
        },
        "future_perfect" : {
          "form_1s" : "habré vestido",
          "form_2s" : "habrás vestido",
          "form_3s" : "habrá vestido",
          "form_1p" : "habremos vestido",
          "form_2p" : "habréis vestido",
          "form_3p" : "habrán vestido"
        },
        "conditional perfect" : {
          "form_1s" : "habría vestido",
          "form_2s" : "habrías vestido",
          "form_3s" : "habría vestido",
          "form_1p" : "habríamos vestido",
          "form_2p" : "habríais vestido",
          "form_3p" : "habrían vestido"
        },
        "present" : {
          "form_1s" : "visto",
          "form_2s" : "vistes",
          "form_3s" : "viste",
          "form_1p" : "vestimos",
          "form_2p" : "vestís",
          "form_3p" : "visten"
        },
        "future" : {
          "form_1s" : "vestiré",
          "form_2s" : "vestirás",
          "form_3s" : "vestirá",
          "form_1p" : "vestiremos",
          "form_2p" : "vestiréis",
          "form_3p" : "vestirán"
        }
      },
      "subjunctive" : {
        "present" : {
          "form_1s" : "vista",
          "form_2s" : "vistas",
          "form_3s" : "vista",
          "form_1p" : "vistamos",
          "form_2p" : "vistáis",
          "form_3p" : "vistan"
        },
        "imperfect" : {
          "form_1s" : "vistiera",
          "form_2s" : "vistieras",
          "form_3s" : "vistiera",
          "form_1p" : "vistiéramos",
          "form_2p" : "vistierais",
          "form_3p" : "vistieran"
        },
        "future" : {
          "form_1s" : "vistiere",
          "form_2s" : "vistieres",
          "form_3s" : "vistiere",
          "form_1p" : "vistiéremos",
          "form_2p" : "vistiereis",
          "form_3p" : "vistieren"
        },
        "present_perfect" : {
          "form_1s" : "haya vestido",
          "form_2s" : "hayas vestido",
          "form_3s" : "haya vestido",
          "form_1p" : "hayamos vestido",
          "form_2p" : "hayáis vestido",
          "form_3p" : "hayan vestido"
        },
        "future_perfect" : {
          "form_1s" : "hubiere vestido",
          "form_2s" : "hubieres vestido",
          "form_3s" : "hubiere vestido",
          "form_1p" : "hubiéremos vestido",
          "form_2p" : "hubiereis vestido",
          "form_3p" : "hubieren vestido"
        },
        "past_perfect" : {
          "form_1s" : "hubiera vestido",
          "form_2s" : "hubieras vestido",
          "form_3s" : "hubiera vestido",
          "form_1p" : "hubiéramos vestido",
          "form_2p" : "hubierais vestido",
          "form_3p" : "hubieran vestido"
        }
      },
      "imperative_affirmative" : {
        "present" : {
          "form_1s" : "",
          "form_2s" : "viste",
          "form_3s" : "vestid",
          "form_1p" : "",
          "form_2p" : "vista",
          "form_3p" : "vistan"
        }
      },
      "imperative_negative" : {
        "present" : {
          "form_1s" : "",
          "form_2s" : "no vistas",
          "form_3s" : "no vistáis",
          "form_1p" : "",
          "form_2p" : "no vista",
          "form_3p" : "no vistan"
        }
      }
    },
    "meta" : {
      "infinitive" : "vestir",
      "infinitive_english" : "to dress",
      "verb_english" : "Dress! Don't dress!",
      "gerund" : "vistiendo",
      "gerund_english" : "dressing",
      "pastparticiple" : "vestido",
      "pastparticiple_english" : "dressed"
    }
  },
  "dormir" : {
    "useage" : {
      "indicative" : {
        "imperfect" : {
          "form_1s" : "dormía",
          "form_2s" : "dormías",
          "form_3s" : "dormía",
          "form_1p" : "dormíamos",
          "form_2p" : "dormíais",
          "form_3p" : "dormían"
        },
        "present_perfect" : {
          "form_1s" : "he dormido",
          "form_2s" : "has dormido",
          "form_3s" : "ha dormido",
          "form_1p" : "hemos dormido",
          "form_2p" : "habéis dormido",
          "form_3p" : "han dormido"
        },
        "conditional" : {
          "form_1s" : "dormiría",
          "form_2s" : "dormirías",
          "form_3s" : "dormiría",
          "form_1p" : "dormiríamos",
          "form_2p" : "dormiríais",
          "form_3p" : "dormirían"
        },
        "past_perfect" : {
          "form_1s" : "había dormido",
          "form_2s" : "habías dormido",
          "form_3s" : "había dormido",
          "form_1p" : "habíamos dormido",
          "form_2p" : "habíais dormido",
          "form_3p" : "habían dormido"
        },
        "preterite" : {
          "form_1s" : "dormí",
          "form_2s" : "dormiste",
          "form_3s" : "durmió",
          "form_1p" : "dormimos",
          "form_2p" : "dormisteis",
          "form_3p" : "durmieron"
        },
        "future_perfect" : {
          "form_1s" : "habré dormido",
          "form_2s" : "habrás dormido",
          "form_3s" : "habrá dormido",
          "form_1p" : "habremos dormido",
          "form_2p" : "habréis dormido",
          "form_3p" : "habrán dormido"
        },
        "conditional perfect" : {
          "form_1s" : "habría dormido",
          "form_2s" : "habrías dormido",
          "form_3s" : "habría dormido",
          "form_1p" : "habríamos dormido",
          "form_2p" : "habríais dormido",
          "form_3p" : "habrían dormido"
        },
        "present" : {
          "form_1s" : "duermo",
          "form_2s" : "duermes",
          "form_3s" : "duerme",
          "form_1p" : "dormimos",
          "form_2p" : "dormís",
          "form_3p" : "duermen"
        },
        "future" : {
          "form_1s" : "dormiré",
          "form_2s" : "dormirás",
          "form_3s" : "dormirá",
          "form_1p" : "dormiremos",
          "form_2p" : "dormiréis",
          "form_3p" : "dormirán"
        }
      },
      "subjunctive" : {
        "present" : {
          "form_1s" : "duerma",
          "form_2s" : "duermas",
          "form_3s" : "duerma",
          "form_1p" : "durmamos",
          "form_2p" : "durmáis",
          "form_3p" : "duerman"
        },
        "imperfect" : {
          "form_1s" : "durmiera",
          "form_2s" : "durmieras",
          "form_3s" : "durmiera",
          "form_1p" : "durmiéramos",
          "form_2p" : "durmierais",
          "form_3p" : "durmieran"
        },
        "future" : {
          "form_1s" : "durmiere",
          "form_2s" : "durmieres",
          "form_3s" : "durmiere",
          "form_1p" : "durmiéremos",
          "form_2p" : "durmiereis",
          "form_3p" : "durmieren"
        },
        "present_perfect" : {
          "form_1s" : "haya dormido",
          "form_2s" : "hayas dormido",
          "form_3s" : "haya dormido",
          "form_1p" : "hayamos dormido",
          "form_2p" : "hayáis dormido",
          "form_3p" : "hayan dormido"
        },
        "future_perfect" : {
          "form_1s" : "hubiere dormido",
          "form_2s" : "hubieres dormido",
          "form_3s" : "hubiere dormido",
          "form_1p" : "hubiéremos dormido",
          "form_2p" : "hubiereis dormido",
          "form_3p" : "hubieren dormido"
        },
        "past_perfect" : {
          "form_1s" : "hubiera dormido",
          "form_2s" : "hubieras dormido",
          "form_3s" : "hubiera dormido",
          "form_1p" : "hubiéramos dormido",
          "form_2p" : "hubierais dormido",
          "form_3p" : "hubieran dormido"
        }
      },
      "imperative_affirmative" : {
        "present" : {
          "form_1s" : "",
          "form_2s" : "duerme",
          "form_3s" : "dormid",
          "form_1p" : "",
          "form_2p" : "duerma",
          "form_3p" : "duerman"
        }
      },
      "imperative_negative" : {
        "present" : {
          "form_1s" : "",
          "form_2s" : "no duermas",
          "form_3s" : "no durmáis",
          "form_1p" : "",
          "form_2p" : "no duerma",
          "form_3p" : "no duerman"
        }
      }
    },
    "meta" : {
      "infinitive" : "dormir",
      "infinitive_english" : "to sleep",
      "verb_english" : "Sleep! Don't sleep!",
      "gerund" : "durmiendo",
      "gerund_english" : "sleeping",
      "pastparticiple" : "dormido",
      "pastparticiple_english" : "slept"
    }
  },
  "enriquecer" : {
    "useage" : {
      "indicative" : {
        "imperfect" : {
          "form_1s" : "enriquecía",
          "form_2s" : "enriquecías",
          "form_3s" : "enriquecía",
          "form_1p" : "enriquecíamos",
          "form_2p" : "enriquecíais",
          "form_3p" : "enriquecían"
        },
        "present_perfect" : {
          "form_1s" : "he enriquecido",
          "form_2s" : "has enriquecido",
          "form_3s" : "ha enriquecido",
          "form_1p" : "hemos enriquecido",
          "form_2p" : "habéis enriquecido",
          "form_3p" : "han enriquecido"
        },
        "conditional" : {
          "form_1s" : "enriquecería",
          "form_2s" : "enriquecerías",
          "form_3s" : "enriquecería",
          "form_1p" : "enriqueceríamos",
          "form_2p" : "enriqueceríais",
          "form_3p" : "enriquecerían"
        },
        "past_perfect" : {
          "form_1s" : "había enriquecido",
          "form_2s" : "habías enriquecido",
          "form_3s" : "había enriquecido",
          "form_1p" : "habíamos enriquecido",
          "form_2p" : "habíais enriquecido",
          "form_3p" : "habían enriquecido"
        },
        "preterite" : {
          "form_1s" : "enriquecí",
          "form_2s" : "enriqueciste",
          "form_3s" : "enriqueció",
          "form_1p" : "enriquecimos",
          "form_2p" : "enriquecisteis",
          "form_3p" : "enriquecieron"
        },
        "future_perfect" : {
          "form_1s" : "habré enriquecido",
          "form_2s" : "habrás enriquecido",
          "form_3s" : "habrá enriquecido",
          "form_1p" : "habremos enriquecido",
          "form_2p" : "habréis enriquecido",
          "form_3p" : "habrán enriquecido"
        },
        "conditional perfect" : {
          "form_1s" : "habría enriquecido",
          "form_2s" : "habrías enriquecido",
          "form_3s" : "habría enriquecido",
          "form_1p" : "habríamos enriquecido",
          "form_2p" : "habríais enriquecido",
          "form_3p" : "habrían enriquecido"
        },
        "present" : {
          "form_1s" : "enriquezco",
          "form_2s" : "enriqueces",
          "form_3s" : "enriquece",
          "form_1p" : "enriquecemos",
          "form_2p" : "enriquecéis",
          "form_3p" : "enriquecen"
        },
        "future" : {
          "form_1s" : "enriqueceré",
          "form_2s" : "enriquecerás",
          "form_3s" : "enriquecerá",
          "form_1p" : "enriqueceremos",
          "form_2p" : "enriqueceréis",
          "form_3p" : "enriquecerán"
        }
      },
      "subjunctive" : {
        "present" : {
          "form_1s" : "enriquezca",
          "form_2s" : "enriquezcas",
          "form_3s" : "enriquezca",
          "form_1p" : "enriquezcamos",
          "form_2p" : "enriquezcáis",
          "form_3p" : "enriquezcan"
        },
        "imperfect" : {
          "form_1s" : "enriqueciera",
          "form_2s" : "enriquecieras",
          "form_3s" : "enriqueciera",
          "form_1p" : "enriqueciéramos",
          "form_2p" : "enriquecierais",
          "form_3p" : "enriquecieran"
        },
        "future" : {
          "form_1s" : "enriqueciere",
          "form_2s" : "enriquecieres",
          "form_3s" : "enriqueciere",
          "form_1p" : "enriqueciéremos",
          "form_2p" : "enriqueciereis",
          "form_3p" : "enriquecieren"
        },
        "present_perfect" : {
          "form_1s" : "haya enriquecido",
          "form_2s" : "hayas enriquecido",
          "form_3s" : "haya enriquecido",
          "form_1p" : "hayamos enriquecido",
          "form_2p" : "hayáis enriquecido",
          "form_3p" : "hayan enriquecido"
        },
        "future_perfect" : {
          "form_1s" : "hubiere enriquecido",
          "form_2s" : "hubieres enriquecido",
          "form_3s" : "hubiere enriquecido",
          "form_1p" : "hubiéremos enriquecido",
          "form_2p" : "hubiereis enriquecido",
          "form_3p" : "hubieren enriquecido"
        },
        "past_perfect" : {
          "form_1s" : "hubiera enriquecido",
          "form_2s" : "hubieras enriquecido",
          "form_3s" : "hubiera enriquecido",
          "form_1p" : "hubiéramos enriquecido",
          "form_2p" : "hubierais enriquecido",
          "form_3p" : "hubieran enriquecido"
        }
      },
      "imperative_affirmative" : {
        "present" : {
          "form_1s" : "",
          "form_2s" : "enriquece",
          "form_3s" : "enriqueced",
          "form_1p" : "",
          "form_2p" : "enriquezca",
          "form_3p" : "enriquezcan"
        }
      },
      "imperative_negative" : {
        "present" : {
          "form_1s" : "",
          "form_2s" : "no enriquezcas",
          "form_3s" : "no enriquezcáis",
          "form_1p" : "",
          "form_2p" : "no enriquezca",
          "form_3p" : "no enriquezcan"
        }
      }
    },
    "meta" : {
      "infinitive" : "enriquecer",
      "infinitive_english" : "to enrich, make rich",
      "verb_english" : "Enrich! Don't enrich!",
      "gerund" : "enriqueciendo",
      "gerund_english" : "enriching",
      "pastparticiple" : "enriquecido",
      "pastparticiple_english" : "enriched"
    }
  },
  "contribuir" : {
    "useage" : {
      "indicative" : {
        "imperfect" : {
          "form_1s" : "contribuía",
          "form_2s" : "contribuías",
          "form_3s" : "contribuía",
          "form_1p" : "contribuíamos",
          "form_2p" : "contribuíais",
          "form_3p" : "contribuían"
        },
        "present_perfect" : {
          "form_1s" : "he contribuido",
          "form_2s" : "has contribuido",
          "form_3s" : "ha contribuido",
          "form_1p" : "hemos contribuido",
          "form_2p" : "habéis contribuido",
          "form_3p" : "han contribuido"
        },
        "conditional" : {
          "form_1s" : "contribuiría",
          "form_2s" : "contribuirías",
          "form_3s" : "contribuiría",
          "form_1p" : "contribuiríamos",
          "form_2p" : "contribuiríais",
          "form_3p" : "contribuirían"
        },
        "past_perfect" : {
          "form_1s" : "había contribuido",
          "form_2s" : "habías contribuido",
          "form_3s" : "había contribuido",
          "form_1p" : "habíamos contribuido",
          "form_2p" : "habíais contribuido",
          "form_3p" : "habían contribuido"
        },
        "preterite" : {
          "form_1s" : "contribuí",
          "form_2s" : "contribuiste",
          "form_3s" : "contribuyó",
          "form_1p" : "contribuimos",
          "form_2p" : "contribuisteis",
          "form_3p" : "contribuyeron"
        },
        "future_perfect" : {
          "form_1s" : "habré contribuido",
          "form_2s" : "habrás contribuido",
          "form_3s" : "habrá contribuido",
          "form_1p" : "habremos contribuido",
          "form_2p" : "habréis contribuido",
          "form_3p" : "habrán contribuido"
        },
        "conditional perfect" : {
          "form_1s" : "habría contribuido",
          "form_2s" : "habrías contribuido",
          "form_3s" : "habría contribuido",
          "form_1p" : "habríamos contribuido",
          "form_2p" : "habríais contribuido",
          "form_3p" : "habrían contribuido"
        },
        "present" : {
          "form_1s" : "contribuyo",
          "form_2s" : "contribuyes",
          "form_3s" : "contribuye",
          "form_1p" : "contribuimos",
          "form_2p" : "contribuís",
          "form_3p" : "contribuyen"
        },
        "future" : {
          "form_1s" : "contribuiré",
          "form_2s" : "contribuirás",
          "form_3s" : "contribuirá",
          "form_1p" : "contribuiremos",
          "form_2p" : "contribuiréis",
          "form_3p" : "contribuirán"
        }
      },
      "subjunctive" : {
        "present" : {
          "form_1s" : "contribuya",
          "form_2s" : "contribuyas",
          "form_3s" : "contribuya",
          "form_1p" : "contribuyamos",
          "form_2p" : "contribuyáis",
          "form_3p" : "contribuyan"
        },
        "imperfect" : {
          "form_1s" : "contribuyera",
          "form_2s" : "contribuyeras",
          "form_3s" : "contribuyera",
          "form_1p" : "contribuyéramos",
          "form_2p" : "contribuyerais",
          "form_3p" : "contribuyeran"
        },
        "future" : {
          "form_1s" : "contribuyere",
          "form_2s" : "contribuyeres",
          "form_3s" : "contribuyere",
          "form_1p" : "contribuyéremos",
          "form_2p" : "contribuyereis",
          "form_3p" : "contribuyeren"
        },
        "present_perfect" : {
          "form_1s" : "haya contribuido",
          "form_2s" : "hayas contribuido",
          "form_3s" : "haya contribuido",
          "form_1p" : "hayamos contribuido",
          "form_2p" : "hayáis contribuido",
          "form_3p" : "hayan contribuido"
        },
        "future_perfect" : {
          "form_1s" : "hubiere contribuido",
          "form_2s" : "hubieres contribuido",
          "form_3s" : "hubiere contribuido",
          "form_1p" : "hubiéremos contribuido",
          "form_2p" : "hubiereis contribuido",
          "form_3p" : "hubieren contribuido"
        },
        "past_perfect" : {
          "form_1s" : "hubiera contribuido",
          "form_2s" : "hubieras contribuido",
          "form_3s" : "hubiera contribuido",
          "form_1p" : "hubiéramos contribuido",
          "form_2p" : "hubierais contribuido",
          "form_3p" : "hubieran contribuido"
        }
      },
      "imperative_affirmative" : {
        "present" : {
          "form_1s" : "",
          "form_2s" : "contribuye",
          "form_3s" : "contribuid",
          "form_1p" : "",
          "form_2p" : "contribuya",
          "form_3p" : "contribuyan"
        }
      },
      "imperative_negative" : {
        "present" : {
          "form_1s" : "",
          "form_2s" : "no contribuyas",
          "form_3s" : "no contribuyáis",
          "form_1p" : "",
          "form_2p" : "no contribuya",
          "form_3p" : "no contribuyan"
        }
      }
    },
    "meta" : {
      "infinitive" : "contribuir",
      "infinitive_english" : "to contribute",
      "verb_english" : "Contribute! Don't contribute!",
      "gerund" : "contribuyendo",
      "gerund_english" : "contributing",
      "pastparticiple" : "contribuido",
      "pastparticiple_english" : "contributed"
    }
  },
  "corregir" : {
    "useage" : {
      "indicative" : {
        "imperfect" : {
          "form_1s" : "corregía",
          "form_2s" : "corregías",
          "form_3s" : "corregía",
          "form_1p" : "corregíamos",
          "form_2p" : "corregíais",
          "form_3p" : "corregían"
        },
        "present_perfect" : {
          "form_1s" : "he corregido",
          "form_2s" : "has corregido",
          "form_3s" : "ha corregido",
          "form_1p" : "hemos corregido",
          "form_2p" : "habéis corregido",
          "form_3p" : "han corregido"
        },
        "conditional" : {
          "form_1s" : "corregiría",
          "form_2s" : "corregirías",
          "form_3s" : "corregiría",
          "form_1p" : "corregiríamos",
          "form_2p" : "corregiríais",
          "form_3p" : "corregirían"
        },
        "past_perfect" : {
          "form_1s" : "había corregido",
          "form_2s" : "habías corregido",
          "form_3s" : "había corregido",
          "form_1p" : "habíamos corregido",
          "form_2p" : "habíais corregido",
          "form_3p" : "habían corregido"
        },
        "preterite" : {
          "form_1s" : "corregí",
          "form_2s" : "corregiste",
          "form_3s" : "corrigió",
          "form_1p" : "corregimos",
          "form_2p" : "corregisteis",
          "form_3p" : "corrigieron"
        },
        "future_perfect" : {
          "form_1s" : "habré corregido",
          "form_2s" : "habrás corregido",
          "form_3s" : "habrá corregido",
          "form_1p" : "habremos corregido",
          "form_2p" : "habréis corregido",
          "form_3p" : "habrán corregido"
        },
        "conditional perfect" : {
          "form_1s" : "habría corregido",
          "form_2s" : "habrías corregido",
          "form_3s" : "habría corregido",
          "form_1p" : "habríamos corregido",
          "form_2p" : "habríais corregido",
          "form_3p" : "habrían corregido"
        },
        "present" : {
          "form_1s" : "corrijo",
          "form_2s" : "corriges",
          "form_3s" : "corrige",
          "form_1p" : "corregimos",
          "form_2p" : "corregís",
          "form_3p" : "corrigen"
        },
        "future" : {
          "form_1s" : "corregiré",
          "form_2s" : "corregirás",
          "form_3s" : "corregirá",
          "form_1p" : "corregiremos",
          "form_2p" : "corregiréis",
          "form_3p" : "corregirán"
        }
      },
      "subjunctive" : {
        "present" : {
          "form_1s" : "corrija",
          "form_2s" : "corrijas",
          "form_3s" : "corrija",
          "form_1p" : "corrijamos",
          "form_2p" : "corrijáis",
          "form_3p" : "corrijan"
        },
        "imperfect" : {
          "form_1s" : "corrigiera",
          "form_2s" : "corrigieras",
          "form_3s" : "corrigiera",
          "form_1p" : "corrigiéramos",
          "form_2p" : "corrigierais",
          "form_3p" : "corrigieran"
        },
        "future" : {
          "form_1s" : "corrigiere",
          "form_2s" : "corrigieres",
          "form_3s" : "corrigiere",
          "form_1p" : "corrigiéremos",
          "form_2p" : "corrigiereis",
          "form_3p" : "corrigieren"
        },
        "present_perfect" : {
          "form_1s" : "haya corregido",
          "form_2s" : "hayas corregido",
          "form_3s" : "haya corregido",
          "form_1p" : "hayamos corregido",
          "form_2p" : "hayáis corregido",
          "form_3p" : "hayan corregido"
        },
        "future_perfect" : {
          "form_1s" : "hubiere corregido",
          "form_2s" : "hubieres corregido",
          "form_3s" : "hubiere corregido",
          "form_1p" : "hubiéremos corregido",
          "form_2p" : "hubiereis corregido",
          "form_3p" : "hubieren corregido"
        },
        "past_perfect" : {
          "form_1s" : "hubiera corregido",
          "form_2s" : "hubieras corregido",
          "form_3s" : "hubiera corregido",
          "form_1p" : "hubiéramos corregido",
          "form_2p" : "hubierais corregido",
          "form_3p" : "hubieran corregido"
        }
      },
      "imperative_affirmative" : {
        "present" : {
          "form_1s" : "",
          "form_2s" : "corrige",
          "form_3s" : "corregid",
          "form_1p" : "",
          "form_2p" : "corrija",
          "form_3p" : "corrijan"
        }
      },
      "imperative_negative" : {
        "present" : {
          "form_1s" : "",
          "form_2s" : "no corrijas",
          "form_3s" : "no corrijáis",
          "form_1p" : "",
          "form_2p" : "no corrija",
          "form_3p" : "no corrijan"
        }
      }
    },
    "meta" : {
      "infinitive" : "corregir",
      "infinitive_english" : "to correct",
      "verb_english" : "Correct! Don't correct!",
      "gerund" : "corrigiendo",
      "gerund_english" : "correcting",
      "pastparticiple" : "corregido",
      "pastparticiple_english" : "corrected"
    }
  },
  "renacer" : {
    "useage" : {
      "indicative" : {
        "imperfect" : {
          "form_1s" : "renacía",
          "form_2s" : "renacías",
          "form_3s" : "renacía",
          "form_1p" : "renacíamos",
          "form_2p" : "renacíais",
          "form_3p" : "renacían"
        },
        "present_perfect" : {
          "form_1s" : "he renacido",
          "form_2s" : "has renacido",
          "form_3s" : "ha renacido",
          "form_1p" : "hemos renacido",
          "form_2p" : "habéis renacido",
          "form_3p" : "han renacido"
        },
        "conditional" : {
          "form_1s" : "renacería",
          "form_2s" : "renacerías",
          "form_3s" : "renacería",
          "form_1p" : "renaceríamos",
          "form_2p" : "renaceríais",
          "form_3p" : "renacerían"
        },
        "past_perfect" : {
          "form_1s" : "había renacido",
          "form_2s" : "habías renacido",
          "form_3s" : "había renacido",
          "form_1p" : "habíamos renacido",
          "form_2p" : "habíais renacido",
          "form_3p" : "habían renacido"
        },
        "preterite" : {
          "form_1s" : "renací",
          "form_2s" : "renaciste",
          "form_3s" : "renació",
          "form_1p" : "renacimos",
          "form_2p" : "renacisteis",
          "form_3p" : "renacieron"
        },
        "future_perfect" : {
          "form_1s" : "habré renacido",
          "form_2s" : "habrás renacido",
          "form_3s" : "habrá renacido",
          "form_1p" : "habremos renacido",
          "form_2p" : "habréis renacido",
          "form_3p" : "habrán renacido"
        },
        "conditional perfect" : {
          "form_1s" : "habría renacido",
          "form_2s" : "habrías renacido",
          "form_3s" : "habría renacido",
          "form_1p" : "habríamos renacido",
          "form_2p" : "habríais renacido",
          "form_3p" : "habrían renacido"
        },
        "present" : {
          "form_1s" : "renazco",
          "form_2s" : "renaces",
          "form_3s" : "renace",
          "form_1p" : "renacemos",
          "form_2p" : "renacéis",
          "form_3p" : "renacen"
        },
        "future" : {
          "form_1s" : "renaceré",
          "form_2s" : "renacerás",
          "form_3s" : "renacerá",
          "form_1p" : "renaceremos",
          "form_2p" : "renaceréis",
          "form_3p" : "renacerán"
        }
      },
      "subjunctive" : {
        "present" : {
          "form_1s" : "renazca",
          "form_2s" : "renazcas",
          "form_3s" : "renazca",
          "form_1p" : "renazcamos",
          "form_2p" : "renazcáis",
          "form_3p" : "renazcan"
        },
        "imperfect" : {
          "form_1s" : "renaciera",
          "form_2s" : "renacieras",
          "form_3s" : "renaciera",
          "form_1p" : "renaciéramos",
          "form_2p" : "renacierais",
          "form_3p" : "renacieran"
        },
        "future" : {
          "form_1s" : "renaciere",
          "form_2s" : "renacieres",
          "form_3s" : "renaciere",
          "form_1p" : "renaciéremos",
          "form_2p" : "renaciereis",
          "form_3p" : "renacieren"
        },
        "present_perfect" : {
          "form_1s" : "haya renacido",
          "form_2s" : "hayas renacido",
          "form_3s" : "haya renacido",
          "form_1p" : "hayamos renacido",
          "form_2p" : "hayáis renacido",
          "form_3p" : "hayan renacido"
        },
        "future_perfect" : {
          "form_1s" : "hubiere renacido",
          "form_2s" : "hubieres renacido",
          "form_3s" : "hubiere renacido",
          "form_1p" : "hubiéremos renacido",
          "form_2p" : "hubiereis renacido",
          "form_3p" : "hubieren renacido"
        },
        "past_perfect" : {
          "form_1s" : "hubiera renacido",
          "form_2s" : "hubieras renacido",
          "form_3s" : "hubiera renacido",
          "form_1p" : "hubiéramos renacido",
          "form_2p" : "hubierais renacido",
          "form_3p" : "hubieran renacido"
        }
      },
      "imperative_affirmative" : {
        "present" : {
          "form_1s" : "",
          "form_2s" : "renace",
          "form_3s" : "renaced",
          "form_1p" : "",
          "form_2p" : "renazca",
          "form_3p" : "renazcan"
        }
      },
      "imperative_negative" : {
        "present" : {
          "form_1s" : "",
          "form_2s" : "no renazcas",
          "form_3s" : "no renazcáis",
          "form_1p" : "",
          "form_2p" : "no renazca",
          "form_3p" : "no renazcan"
        }
      }
    },
    "meta" : {
      "infinitive" : "renacer",
      "infinitive_english" : "to be reborn",
      "verb_english" : "Be reborn! Don't be reborn!",
      "gerund" : "renaciendo",
      "gerund_english" : "being reborn",
      "pastparticiple" : "renacido",
      "pastparticiple_english" : "(been) reborn"
    }
  },
  "civilizar" : {
    "useage" : {
      "indicative" : {
        "imperfect" : {
          "form_1s" : "civilizaba",
          "form_2s" : "civilizabas",
          "form_3s" : "civilizaba",
          "form_1p" : "civilizábamos",
          "form_2p" : "civilizabais",
          "form_3p" : "civilizaban"
        },
        "present_perfect" : {
          "form_1s" : "he civilizado",
          "form_2s" : "has civilizado",
          "form_3s" : "ha civilizado",
          "form_1p" : "hemos civilizado",
          "form_2p" : "habéis civilizado",
          "form_3p" : "han civilizado"
        },
        "conditional" : {
          "form_1s" : "civilizaría",
          "form_2s" : "civilizarías",
          "form_3s" : "civilizaría",
          "form_1p" : "civilizaríamos",
          "form_2p" : "civilizaríais",
          "form_3p" : "civilizarían"
        },
        "past_perfect" : {
          "form_1s" : "había civilizado",
          "form_2s" : "habías civilizado",
          "form_3s" : "había civilizado",
          "form_1p" : "habíamos civilizado",
          "form_2p" : "habíais civilizado",
          "form_3p" : "habían civilizado"
        },
        "preterite" : {
          "form_1s" : "civilicé",
          "form_2s" : "civilizaste",
          "form_3s" : "civilizó",
          "form_1p" : "civilizamos",
          "form_2p" : "civilizasteis",
          "form_3p" : "civilizaron"
        },
        "future_perfect" : {
          "form_1s" : "habré civilizado",
          "form_2s" : "habrás civilizado",
          "form_3s" : "habrá civilizado",
          "form_1p" : "habremos civilizado",
          "form_2p" : "habréis civilizado",
          "form_3p" : "habrán civilizado"
        },
        "conditional perfect" : {
          "form_1s" : "habría civilizado",
          "form_2s" : "habrías civilizado",
          "form_3s" : "habría civilizado",
          "form_1p" : "habríamos civilizado",
          "form_2p" : "habríais civilizado",
          "form_3p" : "habrían civilizado"
        },
        "present" : {
          "form_1s" : "civilizo",
          "form_2s" : "civilizas",
          "form_3s" : "civiliza",
          "form_1p" : "civilizamos",
          "form_2p" : "civilizáis",
          "form_3p" : "civilizan"
        },
        "future" : {
          "form_1s" : "civilizaré",
          "form_2s" : "civilizarás",
          "form_3s" : "civilizará",
          "form_1p" : "civilizaremos",
          "form_2p" : "civilizaréis",
          "form_3p" : "civilizarán"
        }
      },
      "subjunctive" : {
        "present" : {
          "form_1s" : "civilice",
          "form_2s" : "civilices",
          "form_3s" : "civilice",
          "form_1p" : "civilicemos",
          "form_2p" : "civilicéis",
          "form_3p" : "civilicen"
        },
        "imperfect" : {
          "form_1s" : "civilizara",
          "form_2s" : "civilizaras",
          "form_3s" : "civilizara",
          "form_1p" : "civilizáramos",
          "form_2p" : "civilizarais",
          "form_3p" : "civilizaran"
        },
        "future" : {
          "form_1s" : "civilizare",
          "form_2s" : "civilizares",
          "form_3s" : "civilizare",
          "form_1p" : "civilizáremos",
          "form_2p" : "civilizareis",
          "form_3p" : "civilizaren"
        },
        "present_perfect" : {
          "form_1s" : "haya civilizado",
          "form_2s" : "hayas civilizado",
          "form_3s" : "haya civilizado",
          "form_1p" : "hayamos civilizado",
          "form_2p" : "hayáis civilizado",
          "form_3p" : "hayan civilizado"
        },
        "future_perfect" : {
          "form_1s" : "hubiere civilizado",
          "form_2s" : "hubieres civilizado",
          "form_3s" : "hubiere civilizado",
          "form_1p" : "hubiéremos civilizado",
          "form_2p" : "hubiereis civilizado",
          "form_3p" : "hubieren civilizado"
        },
        "past_perfect" : {
          "form_1s" : "hubiera civilizado",
          "form_2s" : "hubieras civilizado",
          "form_3s" : "hubiera civilizado",
          "form_1p" : "hubiéramos civilizado",
          "form_2p" : "hubierais civilizado",
          "form_3p" : "hubieran civilizado"
        }
      },
      "imperative_affirmative" : {
        "present" : {
          "form_1s" : "",
          "form_2s" : "civiliza",
          "form_3s" : "civilizad",
          "form_1p" : "",
          "form_2p" : "civilice",
          "form_3p" : "civilicen"
        }
      },
      "imperative_negative" : {
        "present" : {
          "form_1s" : "",
          "form_2s" : "no civilices",
          "form_3s" : "no civilicéis",
          "form_1p" : "",
          "form_2p" : "no civilice",
          "form_3p" : "no civilicen"
        }
      }
    },
    "meta" : {
      "infinitive" : "civilizar",
      "infinitive_english" : "to civilize",
      "verb_english" : "Civilize! Don't civilize!",
      "gerund" : "civilizando",
      "gerund_english" : "civilizing",
      "pastparticiple" : "civilizado",
      "pastparticiple_english" : "civilized"
    }
  },
  "sacrificar" : {
    "useage" : {
      "indicative" : {
        "imperfect" : {
          "form_1s" : "sacrificaba",
          "form_2s" : "sacrificabas",
          "form_3s" : "sacrificaba",
          "form_1p" : "sacrificábamos",
          "form_2p" : "sacrificabais",
          "form_3p" : "sacrificaban"
        },
        "present_perfect" : {
          "form_1s" : "he sacrificado",
          "form_2s" : "has sacrificado",
          "form_3s" : "ha sacrificado",
          "form_1p" : "hemos sacrificado",
          "form_2p" : "habéis sacrificado",
          "form_3p" : "han sacrificado"
        },
        "conditional" : {
          "form_1s" : "sacrificaría",
          "form_2s" : "sacrificarías",
          "form_3s" : "sacrificaría",
          "form_1p" : "sacrificaríamos",
          "form_2p" : "sacrificaríais",
          "form_3p" : "sacrificarían"
        },
        "past_perfect" : {
          "form_1s" : "había sacrificado",
          "form_2s" : "habías sacrificado",
          "form_3s" : "había sacrificado",
          "form_1p" : "habíamos sacrificado",
          "form_2p" : "habíais sacrificado",
          "form_3p" : "habían sacrificado"
        },
        "preterite" : {
          "form_1s" : "sacrifiqué",
          "form_2s" : "sacrificaste",
          "form_3s" : "sacrificó",
          "form_1p" : "sacrificamos",
          "form_2p" : "sacrificasteis",
          "form_3p" : "sacrificaron"
        },
        "future_perfect" : {
          "form_1s" : "habré sacrificado",
          "form_2s" : "habrás sacrificado",
          "form_3s" : "habrá sacrificado",
          "form_1p" : "habremos sacrificado",
          "form_2p" : "habréis sacrificado",
          "form_3p" : "habrán sacrificado"
        },
        "conditional perfect" : {
          "form_1s" : "habría sacrificado",
          "form_2s" : "habrías sacrificado",
          "form_3s" : "habría sacrificado",
          "form_1p" : "habríamos sacrificado",
          "form_2p" : "habríais sacrificado",
          "form_3p" : "habrían sacrificado"
        },
        "present" : {
          "form_1s" : "sacrifico",
          "form_2s" : "sacrificas",
          "form_3s" : "sacrifica",
          "form_1p" : "sacrificamos",
          "form_2p" : "sacrificáis",
          "form_3p" : "sacrifican"
        },
        "future" : {
          "form_1s" : "sacrificaré",
          "form_2s" : "sacrificarás",
          "form_3s" : "sacrificará",
          "form_1p" : "sacrificaremos",
          "form_2p" : "sacrificaréis",
          "form_3p" : "sacrificarán"
        }
      },
      "subjunctive" : {
        "present" : {
          "form_1s" : "sacrifique",
          "form_2s" : "sacrifiques",
          "form_3s" : "sacrifique",
          "form_1p" : "sacrifiquemos",
          "form_2p" : "sacrifiquéis",
          "form_3p" : "sacrifiquen"
        },
        "imperfect" : {
          "form_1s" : "sacrificara",
          "form_2s" : "sacrificaras",
          "form_3s" : "sacrificara",
          "form_1p" : "sacrificáramos",
          "form_2p" : "sacrificarais",
          "form_3p" : "sacrificaran"
        },
        "future" : {
          "form_1s" : "sacrificare",
          "form_2s" : "sacrificares",
          "form_3s" : "sacrificare",
          "form_1p" : "sacrificáremos",
          "form_2p" : "sacrificareis",
          "form_3p" : "sacrificaren"
        },
        "present_perfect" : {
          "form_1s" : "haya sacrificado",
          "form_2s" : "hayas sacrificado",
          "form_3s" : "haya sacrificado",
          "form_1p" : "hayamos sacrificado",
          "form_2p" : "hayáis sacrificado",
          "form_3p" : "hayan sacrificado"
        },
        "future_perfect" : {
          "form_1s" : "hubiere sacrificado",
          "form_2s" : "hubieres sacrificado",
          "form_3s" : "hubiere sacrificado",
          "form_1p" : "hubiéremos sacrificado",
          "form_2p" : "hubiereis sacrificado",
          "form_3p" : "hubieren sacrificado"
        },
        "past_perfect" : {
          "form_1s" : "hubiera sacrificado",
          "form_2s" : "hubieras sacrificado",
          "form_3s" : "hubiera sacrificado",
          "form_1p" : "hubiéramos sacrificado",
          "form_2p" : "hubierais sacrificado",
          "form_3p" : "hubieran sacrificado"
        }
      },
      "imperative_affirmative" : {
        "present" : {
          "form_1s" : "",
          "form_2s" : "sacrifica",
          "form_3s" : "sacrificad",
          "form_1p" : "",
          "form_2p" : "sacrifique",
          "form_3p" : "sacrifiquen"
        }
      },
      "imperative_negative" : {
        "present" : {
          "form_1s" : "",
          "form_2s" : "no sacrifiques",
          "form_3s" : "no sacrifiquéis",
          "form_1p" : "",
          "form_2p" : "no sacrifique",
          "form_3p" : "no sacrifiquen"
        }
      }
    },
    "meta" : {
      "infinitive" : "sacrificar",
      "infinitive_english" : "to sacrifice",
      "verb_english" : "Sacrifice! Don't sacrifice!",
      "gerund" : "sacrificando",
      "gerund_english" : "sacrificing",
      "pastparticiple" : "sacrificado",
      "pastparticiple_english" : "sacrificed"
    }
  },
  "detestar" : {
    "useage" : {
      "indicative" : {
        "imperfect" : {
          "form_1s" : "detestaba",
          "form_2s" : "detestabas",
          "form_3s" : "detestaba",
          "form_1p" : "detestábamos",
          "form_2p" : "detestabais",
          "form_3p" : "detestaban"
        },
        "present_perfect" : {
          "form_1s" : "he detestado",
          "form_2s" : "has detestado",
          "form_3s" : "ha detestado",
          "form_1p" : "hemos detestado",
          "form_2p" : "habéis detestado",
          "form_3p" : "han detestado"
        },
        "conditional" : {
          "form_1s" : "detestaría",
          "form_2s" : "detestarías",
          "form_3s" : "detestaría",
          "form_1p" : "detestaríamos",
          "form_2p" : "detestaríais",
          "form_3p" : "detestarían"
        },
        "past_perfect" : {
          "form_1s" : "había detestado",
          "form_2s" : "habías detestado",
          "form_3s" : "había detestado",
          "form_1p" : "habíamos detestado",
          "form_2p" : "habíais detestado",
          "form_3p" : "habían detestado"
        },
        "preterite" : {
          "form_1s" : "detesté",
          "form_2s" : "detestaste",
          "form_3s" : "detestó",
          "form_1p" : "detestamos",
          "form_2p" : "detestasteis",
          "form_3p" : "detestaron"
        },
        "future_perfect" : {
          "form_1s" : "habré detestado",
          "form_2s" : "habrás detestado",
          "form_3s" : "habrá detestado",
          "form_1p" : "habremos detestado",
          "form_2p" : "habréis detestado",
          "form_3p" : "habrán detestado"
        },
        "conditional perfect" : {
          "form_1s" : "habría detestado",
          "form_2s" : "habrías detestado",
          "form_3s" : "habría detestado",
          "form_1p" : "habríamos detestado",
          "form_2p" : "habríais detestado",
          "form_3p" : "habrían detestado"
        },
        "present" : {
          "form_1s" : "detesto",
          "form_2s" : "detestas",
          "form_3s" : "detesta",
          "form_1p" : "detestamos",
          "form_2p" : "detestáis",
          "form_3p" : "detestan"
        },
        "future" : {
          "form_1s" : "detestaré",
          "form_2s" : "detestarás",
          "form_3s" : "detestará",
          "form_1p" : "detestaremos",
          "form_2p" : "detestaréis",
          "form_3p" : "detestarán"
        }
      },
      "subjunctive" : {
        "present" : {
          "form_1s" : "deteste",
          "form_2s" : "detestes",
          "form_3s" : "deteste",
          "form_1p" : "detestemos",
          "form_2p" : "detestéis",
          "form_3p" : "detesten"
        },
        "imperfect" : {
          "form_1s" : "detestara",
          "form_2s" : "detestaras",
          "form_3s" : "detestara",
          "form_1p" : "detestáramos",
          "form_2p" : "detestarais",
          "form_3p" : "detestaran"
        },
        "future" : {
          "form_1s" : "detestare",
          "form_2s" : "detestares",
          "form_3s" : "detestare",
          "form_1p" : "detestáremos",
          "form_2p" : "detestareis",
          "form_3p" : "detestaren"
        },
        "present_perfect" : {
          "form_1s" : "haya detestado",
          "form_2s" : "hayas detestado",
          "form_3s" : "haya detestado",
          "form_1p" : "hayamos detestado",
          "form_2p" : "hayáis detestado",
          "form_3p" : "hayan detestado"
        },
        "future_perfect" : {
          "form_1s" : "hubiere detestado",
          "form_2s" : "hubieres detestado",
          "form_3s" : "hubiere detestado",
          "form_1p" : "hubiéremos detestado",
          "form_2p" : "hubiereis detestado",
          "form_3p" : "hubieren detestado"
        },
        "past_perfect" : {
          "form_1s" : "hubiera detestado",
          "form_2s" : "hubieras detestado",
          "form_3s" : "hubiera detestado",
          "form_1p" : "hubiéramos detestado",
          "form_2p" : "hubierais detestado",
          "form_3p" : "hubieran detestado"
        }
      },
      "imperative_affirmative" : {
        "present" : {
          "form_1s" : "",
          "form_2s" : "detesta",
          "form_3s" : "detestad",
          "form_1p" : "",
          "form_2p" : "deteste",
          "form_3p" : "detesten"
        }
      },
      "imperative_negative" : {
        "present" : {
          "form_1s" : "",
          "form_2s" : "no detestes",
          "form_3s" : "no detestéis",
          "form_1p" : "",
          "form_2p" : "no deteste",
          "form_3p" : "no detesten"
        }
      }
    },
    "meta" : {
      "infinitive" : "detestar",
      "infinitive_english" : "to detest, hate",
      "verb_english" : "Detest! Don't detest!",
      "gerund" : "detestando",
      "gerund_english" : "detesting",
      "pastparticiple" : "detestado",
      "pastparticiple_english" : "detested"
    }
  },
  "amenazar" : {
    "useage" : {
      "indicative" : {
        "imperfect" : {
          "form_1s" : "amenazaba",
          "form_2s" : "amenazabas",
          "form_3s" : "amenazaba",
          "form_1p" : "amenazábamos",
          "form_2p" : "amenazabais",
          "form_3p" : "amenazaban"
        },
        "present_perfect" : {
          "form_1s" : "he amenazado",
          "form_2s" : "has amenazado",
          "form_3s" : "ha amenazado",
          "form_1p" : "hemos amenazado",
          "form_2p" : "habéis amenazado",
          "form_3p" : "han amenazado"
        },
        "conditional" : {
          "form_1s" : "amenazaría",
          "form_2s" : "amenazarías",
          "form_3s" : "amenazaría",
          "form_1p" : "amenazaríamos",
          "form_2p" : "amenazaríais",
          "form_3p" : "amenazarían"
        },
        "past_perfect" : {
          "form_1s" : "había amenazado",
          "form_2s" : "habías amenazado",
          "form_3s" : "había amenazado",
          "form_1p" : "habíamos amenazado",
          "form_2p" : "habíais amenazado",
          "form_3p" : "habían amenazado"
        },
        "preterite" : {
          "form_1s" : "amenacé",
          "form_2s" : "amenazaste",
          "form_3s" : "amenazó",
          "form_1p" : "amenazamos",
          "form_2p" : "amenazasteis",
          "form_3p" : "amenazaron"
        },
        "future_perfect" : {
          "form_1s" : "habré amenazado",
          "form_2s" : "habrás amenazado",
          "form_3s" : "habrá amenazado",
          "form_1p" : "habremos amenazado",
          "form_2p" : "habréis amenazado",
          "form_3p" : "habrán amenazado"
        },
        "conditional perfect" : {
          "form_1s" : "habría amenazado",
          "form_2s" : "habrías amenazado",
          "form_3s" : "habría amenazado",
          "form_1p" : "habríamos amenazado",
          "form_2p" : "habríais amenazado",
          "form_3p" : "habrían amenazado"
        },
        "present" : {
          "form_1s" : "amenazo",
          "form_2s" : "amenazas",
          "form_3s" : "amenaza",
          "form_1p" : "amenazamos",
          "form_2p" : "amenazáis",
          "form_3p" : "amenazan"
        },
        "future" : {
          "form_1s" : "amenazaré",
          "form_2s" : "amenazarás",
          "form_3s" : "amenazará",
          "form_1p" : "amenazaremos",
          "form_2p" : "amenazaréis",
          "form_3p" : "amenazarán"
        }
      },
      "subjunctive" : {
        "present" : {
          "form_1s" : "amenace",
          "form_2s" : "amenaces",
          "form_3s" : "amenace",
          "form_1p" : "amenacemos",
          "form_2p" : "amenacéis",
          "form_3p" : "amenacen"
        },
        "imperfect" : {
          "form_1s" : "amenazara",
          "form_2s" : "amenazaras",
          "form_3s" : "amenazara",
          "form_1p" : "amenazáramos",
          "form_2p" : "amenazarais",
          "form_3p" : "amenazaran"
        },
        "future" : {
          "form_1s" : "amenazare",
          "form_2s" : "amenazares",
          "form_3s" : "amenazare",
          "form_1p" : "amenazáremos",
          "form_2p" : "amenazareis",
          "form_3p" : "amenazaren"
        },
        "present_perfect" : {
          "form_1s" : "haya amenazado",
          "form_2s" : "hayas amenazado",
          "form_3s" : "haya amenazado",
          "form_1p" : "hayamos amenazado",
          "form_2p" : "hayáis amenazado",
          "form_3p" : "hayan amenazado"
        },
        "future_perfect" : {
          "form_1s" : "hubiere amenazado",
          "form_2s" : "hubieres amenazado",
          "form_3s" : "hubiere amenazado",
          "form_1p" : "hubiéremos amenazado",
          "form_2p" : "hubiereis amenazado",
          "form_3p" : "hubieren amenazado"
        },
        "past_perfect" : {
          "form_1s" : "hubiera amenazado",
          "form_2s" : "hubieras amenazado",
          "form_3s" : "hubiera amenazado",
          "form_1p" : "hubiéramos amenazado",
          "form_2p" : "hubierais amenazado",
          "form_3p" : "hubieran amenazado"
        }
      },
      "imperative_affirmative" : {
        "present" : {
          "form_1s" : "",
          "form_2s" : "amenaza",
          "form_3s" : "amenazad",
          "form_1p" : "",
          "form_2p" : "amenace",
          "form_3p" : "amenacen"
        }
      },
      "imperative_negative" : {
        "present" : {
          "form_1s" : "",
          "form_2s" : "no amenaces",
          "form_3s" : "no amenacéis",
          "form_1p" : "",
          "form_2p" : "no amenace",
          "form_3p" : "no amenacen"
        }
      }
    },
    "meta" : {
      "infinitive" : "amenazar",
      "infinitive_english" : "to threaten, menace",
      "verb_english" : "Threaten! Don't threaten!",
      "gerund" : "amenazando",
      "gerund_english" : "threatening",
      "pastparticiple" : "amenazado",
      "pastparticiple_english" : "threatened"
    }
  },
  "organizar" : {
    "useage" : {
      "indicative" : {
        "imperfect" : {
          "form_1s" : "organizaba",
          "form_2s" : "organizabas",
          "form_3s" : "organizaba",
          "form_1p" : "organizábamos",
          "form_2p" : "organizabais",
          "form_3p" : "organizaban"
        },
        "present_perfect" : {
          "form_1s" : "he organizado",
          "form_2s" : "has organizado",
          "form_3s" : "ha organizado",
          "form_1p" : "hemos organizado",
          "form_2p" : "habéis organizado",
          "form_3p" : "han organizado"
        },
        "conditional" : {
          "form_1s" : "organizaría",
          "form_2s" : "organizarías",
          "form_3s" : "organizaría",
          "form_1p" : "organizaríamos",
          "form_2p" : "organizaríais",
          "form_3p" : "organizarían"
        },
        "past_perfect" : {
          "form_1s" : "había organizado",
          "form_2s" : "habías organizado",
          "form_3s" : "había organizado",
          "form_1p" : "habíamos organizado",
          "form_2p" : "habíais organizado",
          "form_3p" : "habían organizado"
        },
        "preterite" : {
          "form_1s" : "organicé",
          "form_2s" : "organizaste",
          "form_3s" : "organizó",
          "form_1p" : "organizamos",
          "form_2p" : "organizasteis",
          "form_3p" : "organizaron"
        },
        "future_perfect" : {
          "form_1s" : "habré organizado",
          "form_2s" : "habrás organizado",
          "form_3s" : "habrá organizado",
          "form_1p" : "habremos organizado",
          "form_2p" : "habréis organizado",
          "form_3p" : "habrán organizado"
        },
        "conditional perfect" : {
          "form_1s" : "habría organizado",
          "form_2s" : "habrías organizado",
          "form_3s" : "habría organizado",
          "form_1p" : "habríamos organizado",
          "form_2p" : "habríais organizado",
          "form_3p" : "habrían organizado"
        },
        "present" : {
          "form_1s" : "organizo",
          "form_2s" : "organizas",
          "form_3s" : "organiza",
          "form_1p" : "organizamos",
          "form_2p" : "organizáis",
          "form_3p" : "organizan"
        },
        "future" : {
          "form_1s" : "organizaré",
          "form_2s" : "organizarás",
          "form_3s" : "organizará",
          "form_1p" : "organizaremos",
          "form_2p" : "organizaréis",
          "form_3p" : "organizarán"
        }
      },
      "subjunctive" : {
        "present" : {
          "form_1s" : "organice",
          "form_2s" : "organices",
          "form_3s" : "organice",
          "form_1p" : "organicemos",
          "form_2p" : "organicéis",
          "form_3p" : "organicen"
        },
        "imperfect" : {
          "form_1s" : "organizara",
          "form_2s" : "organizaras",
          "form_3s" : "organizara",
          "form_1p" : "organizáramos",
          "form_2p" : "organizarais",
          "form_3p" : "organizaran"
        },
        "future" : {
          "form_1s" : "organizare",
          "form_2s" : "organizares",
          "form_3s" : "organizare",
          "form_1p" : "organizáremos",
          "form_2p" : "organizareis",
          "form_3p" : "organizaren"
        },
        "present_perfect" : {
          "form_1s" : "haya organizado",
          "form_2s" : "hayas organizado",
          "form_3s" : "haya organizado",
          "form_1p" : "hayamos organizado",
          "form_2p" : "hayáis organizado",
          "form_3p" : "hayan organizado"
        },
        "future_perfect" : {
          "form_1s" : "hubiere organizado",
          "form_2s" : "hubieres organizado",
          "form_3s" : "hubiere organizado",
          "form_1p" : "hubiéremos organizado",
          "form_2p" : "hubiereis organizado",
          "form_3p" : "hubieren organizado"
        },
        "past_perfect" : {
          "form_1s" : "hubiera organizado",
          "form_2s" : "hubieras organizado",
          "form_3s" : "hubiera organizado",
          "form_1p" : "hubiéramos organizado",
          "form_2p" : "hubierais organizado",
          "form_3p" : "hubieran organizado"
        }
      },
      "imperative_affirmative" : {
        "present" : {
          "form_1s" : "",
          "form_2s" : "organiza",
          "form_3s" : "organizad",
          "form_1p" : "",
          "form_2p" : "organice",
          "form_3p" : "organicen"
        }
      },
      "imperative_negative" : {
        "present" : {
          "form_1s" : "",
          "form_2s" : "no organices",
          "form_3s" : "no organicéis",
          "form_1p" : "",
          "form_2p" : "no organice",
          "form_3p" : "no organicen"
        }
      }
    },
    "meta" : {
      "infinitive" : "organizar",
      "infinitive_english" : "to organize",
      "verb_english" : "Organize! Don't organize!",
      "gerund" : "organizando",
      "gerund_english" : "organizing",
      "pastparticiple" : "organizado",
      "pastparticiple_english" : "organized"
    }
  },
  "crecer" : {
    "useage" : {
      "indicative" : {
        "imperfect" : {
          "form_1s" : "crecía",
          "form_2s" : "crecías",
          "form_3s" : "crecía",
          "form_1p" : "crecíamos",
          "form_2p" : "crecíais",
          "form_3p" : "crecían"
        },
        "present_perfect" : {
          "form_1s" : "he crecido",
          "form_2s" : "has crecido",
          "form_3s" : "ha crecido",
          "form_1p" : "hemos crecido",
          "form_2p" : "habéis crecido",
          "form_3p" : "han crecido"
        },
        "conditional" : {
          "form_1s" : "crecería",
          "form_2s" : "crecerías",
          "form_3s" : "crecería",
          "form_1p" : "creceríamos",
          "form_2p" : "creceríais",
          "form_3p" : "crecerían"
        },
        "past_perfect" : {
          "form_1s" : "había crecido",
          "form_2s" : "habías crecido",
          "form_3s" : "había crecido",
          "form_1p" : "habíamos crecido",
          "form_2p" : "habíais crecido",
          "form_3p" : "habían crecido"
        },
        "preterite" : {
          "form_1s" : "crecí",
          "form_2s" : "creciste",
          "form_3s" : "creció",
          "form_1p" : "crecimos",
          "form_2p" : "crecisteis",
          "form_3p" : "crecieron"
        },
        "future_perfect" : {
          "form_1s" : "habré crecido",
          "form_2s" : "habrás crecido",
          "form_3s" : "habrá crecido",
          "form_1p" : "habremos crecido",
          "form_2p" : "habréis crecido",
          "form_3p" : "habrán crecido"
        },
        "conditional perfect" : {
          "form_1s" : "habría crecido",
          "form_2s" : "habrías crecido",
          "form_3s" : "habría crecido",
          "form_1p" : "habríamos crecido",
          "form_2p" : "habríais crecido",
          "form_3p" : "habrían crecido"
        },
        "present" : {
          "form_1s" : "crezco",
          "form_2s" : "creces",
          "form_3s" : "crece",
          "form_1p" : "crecemos",
          "form_2p" : "crecéis",
          "form_3p" : "crecen"
        },
        "future" : {
          "form_1s" : "creceré",
          "form_2s" : "crecerás",
          "form_3s" : "crecerá",
          "form_1p" : "creceremos",
          "form_2p" : "creceréis",
          "form_3p" : "crecerán"
        }
      },
      "subjunctive" : {
        "present" : {
          "form_1s" : "crezca",
          "form_2s" : "crezcas",
          "form_3s" : "crezca",
          "form_1p" : "crezcamos",
          "form_2p" : "crezcáis",
          "form_3p" : "crezcan"
        },
        "imperfect" : {
          "form_1s" : "creciera",
          "form_2s" : "crecieras",
          "form_3s" : "creciera",
          "form_1p" : "creciéramos",
          "form_2p" : "crecierais",
          "form_3p" : "crecieran"
        },
        "future" : {
          "form_1s" : "creciere",
          "form_2s" : "crecieres",
          "form_3s" : "creciere",
          "form_1p" : "creciéremos",
          "form_2p" : "creciereis",
          "form_3p" : "crecieren"
        },
        "present_perfect" : {
          "form_1s" : "haya crecido",
          "form_2s" : "hayas crecido",
          "form_3s" : "haya crecido",
          "form_1p" : "hayamos crecido",
          "form_2p" : "hayáis crecido",
          "form_3p" : "hayan crecido"
        },
        "future_perfect" : {
          "form_1s" : "hubiere crecido",
          "form_2s" : "hubieres crecido",
          "form_3s" : "hubiere crecido",
          "form_1p" : "hubiéremos crecido",
          "form_2p" : "hubiereis crecido",
          "form_3p" : "hubieren crecido"
        },
        "past_perfect" : {
          "form_1s" : "hubiera crecido",
          "form_2s" : "hubieras crecido",
          "form_3s" : "hubiera crecido",
          "form_1p" : "hubiéramos crecido",
          "form_2p" : "hubierais crecido",
          "form_3p" : "hubieran crecido"
        }
      },
      "imperative_affirmative" : {
        "present" : {
          "form_1s" : "",
          "form_2s" : "crece",
          "form_3s" : "creced",
          "form_1p" : "",
          "form_2p" : "crezca",
          "form_3p" : "crezcan"
        }
      },
      "imperative_negative" : {
        "present" : {
          "form_1s" : "",
          "form_2s" : "no crezcas",
          "form_3s" : "no crezcáis",
          "form_1p" : "",
          "form_2p" : "no crezca",
          "form_3p" : "no crezcan"
        }
      }
    },
    "meta" : {
      "infinitive" : "crecer",
      "infinitive_english" : "to grow [up]",
      "verb_english" : "Grow! Don't grow!",
      "gerund" : "creciendo",
      "gerund_english" : "growing",
      "pastparticiple" : "crecido",
      "pastparticiple_english" : "grown"
    }
  },
  "jugar" : {
    "useage" : {
      "indicative" : {
        "imperfect" : {
          "form_1s" : "jugaba",
          "form_2s" : "jugabas",
          "form_3s" : "jugaba",
          "form_1p" : "jugábamos",
          "form_2p" : "jugabais",
          "form_3p" : "jugaban"
        },
        "present_perfect" : {
          "form_1s" : "he jugado",
          "form_2s" : "has jugado",
          "form_3s" : "ha jugado",
          "form_1p" : "hemos jugado",
          "form_2p" : "habéis jugado",
          "form_3p" : "han jugado"
        },
        "conditional" : {
          "form_1s" : "jugaría",
          "form_2s" : "jugarías",
          "form_3s" : "jugaría",
          "form_1p" : "jugaríamos",
          "form_2p" : "jugaríais",
          "form_3p" : "jugarían"
        },
        "past_perfect" : {
          "form_1s" : "había jugado",
          "form_2s" : "habías jugado",
          "form_3s" : "había jugado",
          "form_1p" : "habíamos jugado",
          "form_2p" : "habíais jugado",
          "form_3p" : "habían jugado"
        },
        "preterite" : {
          "form_1s" : "jugué",
          "form_2s" : "jugaste",
          "form_3s" : "jugó",
          "form_1p" : "jugamos",
          "form_2p" : "jugasteis",
          "form_3p" : "jugaron"
        },
        "future_perfect" : {
          "form_1s" : "habré jugado",
          "form_2s" : "habrás jugado",
          "form_3s" : "habrá jugado",
          "form_1p" : "habremos jugado",
          "form_2p" : "habréis jugado",
          "form_3p" : "habrán jugado"
        },
        "conditional perfect" : {
          "form_1s" : "habría jugado",
          "form_2s" : "habrías jugado",
          "form_3s" : "habría jugado",
          "form_1p" : "habríamos jugado",
          "form_2p" : "habríais jugado",
          "form_3p" : "habrían jugado"
        },
        "present" : {
          "form_1s" : "juego",
          "form_2s" : "juegas",
          "form_3s" : "juega",
          "form_1p" : "jugamos",
          "form_2p" : "jugáis",
          "form_3p" : "juegan"
        },
        "future" : {
          "form_1s" : "jugaré",
          "form_2s" : "jugarás",
          "form_3s" : "jugará",
          "form_1p" : "jugaremos",
          "form_2p" : "jugaréis",
          "form_3p" : "jugarán"
        }
      },
      "subjunctive" : {
        "present" : {
          "form_1s" : "juegue",
          "form_2s" : "juegues",
          "form_3s" : "juegue",
          "form_1p" : "juguemos",
          "form_2p" : "juguéis",
          "form_3p" : "jueguen"
        },
        "imperfect" : {
          "form_1s" : "jugara",
          "form_2s" : "jugaras",
          "form_3s" : "jugara",
          "form_1p" : "jugáramos",
          "form_2p" : "jugarais",
          "form_3p" : "jugaran"
        },
        "future" : {
          "form_1s" : "jugare",
          "form_2s" : "jugares",
          "form_3s" : "jugare",
          "form_1p" : "jugáremos",
          "form_2p" : "jugareis",
          "form_3p" : "jugaren"
        },
        "present_perfect" : {
          "form_1s" : "haya jugado",
          "form_2s" : "hayas jugado",
          "form_3s" : "haya jugado",
          "form_1p" : "hayamos jugado",
          "form_2p" : "hayáis jugado",
          "form_3p" : "hayan jugado"
        },
        "future_perfect" : {
          "form_1s" : "hubiere jugado",
          "form_2s" : "hubieres jugado",
          "form_3s" : "hubiere jugado",
          "form_1p" : "hubiéremos jugado",
          "form_2p" : "hubiereis jugado",
          "form_3p" : "hubieren jugado"
        },
        "past_perfect" : {
          "form_1s" : "hubiera jugado",
          "form_2s" : "hubieras jugado",
          "form_3s" : "hubiera jugado",
          "form_1p" : "hubiéramos jugado",
          "form_2p" : "hubierais jugado",
          "form_3p" : "hubieran jugado"
        }
      },
      "imperative_affirmative" : {
        "present" : {
          "form_1s" : "",
          "form_2s" : "juega",
          "form_3s" : "jugad",
          "form_1p" : "",
          "form_2p" : "juegue",
          "form_3p" : "jueguen"
        }
      },
      "imperative_negative" : {
        "present" : {
          "form_1s" : "",
          "form_2s" : "no juegues",
          "form_3s" : "no juguéis",
          "form_1p" : "",
          "form_2p" : "no juegue",
          "form_3p" : "no jueguen"
        }
      }
    },
    "meta" : {
      "infinitive" : "jugar",
      "infinitive_english" : "to play",
      "verb_english" : "Play! Don't play!",
      "gerund" : "jugando",
      "gerund_english" : "playing",
      "pastparticiple" : "jugado",
      "pastparticiple_english" : "played"
    }
  },
  "contener" : {
    "useage" : {
      "indicative" : {
        "imperfect" : {
          "form_1s" : "contenía",
          "form_2s" : "contenías",
          "form_3s" : "contenía",
          "form_1p" : "conteníamos",
          "form_2p" : "conteníais",
          "form_3p" : "contenían"
        },
        "present_perfect" : {
          "form_1s" : "he contenido",
          "form_2s" : "has contenido",
          "form_3s" : "ha contenido",
          "form_1p" : "hemos contenido",
          "form_2p" : "habéis contenido",
          "form_3p" : "han contenido"
        },
        "conditional" : {
          "form_1s" : "contendría",
          "form_2s" : "contendrías",
          "form_3s" : "contendría",
          "form_1p" : "contendríamos",
          "form_2p" : "contendríais",
          "form_3p" : "contendrían"
        },
        "past_perfect" : {
          "form_1s" : "había contenido",
          "form_2s" : "habías contenido",
          "form_3s" : "había contenido",
          "form_1p" : "habíamos contenido",
          "form_2p" : "habíais contenido",
          "form_3p" : "habían contenido"
        },
        "preterite" : {
          "form_1s" : "contuve",
          "form_2s" : "contuviste",
          "form_3s" : "contuvo",
          "form_1p" : "contuvimos",
          "form_2p" : "contuvisteis",
          "form_3p" : "contuvieron"
        },
        "future_perfect" : {
          "form_1s" : "habré contenido",
          "form_2s" : "habrás contenido",
          "form_3s" : "habrá contenido",
          "form_1p" : "habremos contenido",
          "form_2p" : "habréis contenido",
          "form_3p" : "habrán contenido"
        },
        "conditional perfect" : {
          "form_1s" : "habría contenido",
          "form_2s" : "habrías contenido",
          "form_3s" : "habría contenido",
          "form_1p" : "habríamos contenido",
          "form_2p" : "habríais contenido",
          "form_3p" : "habrían contenido"
        },
        "present" : {
          "form_1s" : "contengo",
          "form_2s" : "contienes",
          "form_3s" : "contiene",
          "form_1p" : "contenemos",
          "form_2p" : "contenéis",
          "form_3p" : "contienen"
        },
        "future" : {
          "form_1s" : "contendré",
          "form_2s" : "contendrás",
          "form_3s" : "contendrá",
          "form_1p" : "contendremos",
          "form_2p" : "contendréis",
          "form_3p" : "contendrán"
        }
      },
      "subjunctive" : {
        "present" : {
          "form_1s" : "contenga",
          "form_2s" : "contengas",
          "form_3s" : "contenga",
          "form_1p" : "contengamos",
          "form_2p" : "contengáis",
          "form_3p" : "contengan"
        },
        "imperfect" : {
          "form_1s" : "contuviera",
          "form_2s" : "contuvieras",
          "form_3s" : "contuviera",
          "form_1p" : "contuviéramos",
          "form_2p" : "contuvierais",
          "form_3p" : "contuvieran"
        },
        "future" : {
          "form_1s" : "contuviere",
          "form_2s" : "contuvieres",
          "form_3s" : "contuviere",
          "form_1p" : "contuviéremos",
          "form_2p" : "contuviereis",
          "form_3p" : "contuvieren"
        },
        "present_perfect" : {
          "form_1s" : "haya contenido",
          "form_2s" : "hayas contenido",
          "form_3s" : "haya contenido",
          "form_1p" : "hayamos contenido",
          "form_2p" : "hayáis contenido",
          "form_3p" : "hayan contenido"
        },
        "future_perfect" : {
          "form_1s" : "hubiere contenido",
          "form_2s" : "hubieres contenido",
          "form_3s" : "hubiere contenido",
          "form_1p" : "hubiéremos contenido",
          "form_2p" : "hubiereis contenido",
          "form_3p" : "hubieren contenido"
        },
        "past_perfect" : {
          "form_1s" : "hubiera contenido",
          "form_2s" : "hubieras contenido",
          "form_3s" : "hubiera contenido",
          "form_1p" : "hubiéramos contenido",
          "form_2p" : "hubierais contenido",
          "form_3p" : "hubieran contenido"
        }
      },
      "imperative_affirmative" : {
        "present" : {
          "form_1s" : "",
          "form_2s" : "contén",
          "form_3s" : "contened",
          "form_1p" : "",
          "form_2p" : "contenga",
          "form_3p" : "contengan"
        }
      },
      "imperative_negative" : {
        "present" : {
          "form_1s" : "",
          "form_2s" : "no contengas",
          "form_3s" : "no contengáis",
          "form_1p" : "",
          "form_2p" : "no contenga",
          "form_3p" : "no contengan"
        }
      }
    },
    "meta" : {
      "infinitive" : "contener",
      "infinitive_english" : "to contain, hold",
      "verb_english" : "Contain! Don't contain!",
      "gerund" : "conteniendo",
      "gerund_english" : "containing",
      "pastparticiple" : "contenido",
      "pastparticiple_english" : "contained"
    }
  },
  "renovar" : {
    "useage" : {
      "indicative" : {
        "imperfect" : {
          "form_1s" : "renovaba",
          "form_2s" : "renovabas",
          "form_3s" : "renovaba",
          "form_1p" : "renovábamos",
          "form_2p" : "renovabais",
          "form_3p" : "renovaban"
        },
        "present_perfect" : {
          "form_1s" : "he renovado",
          "form_2s" : "has renovado",
          "form_3s" : "ha renovado",
          "form_1p" : "hemos renovado",
          "form_2p" : "habéis renovado",
          "form_3p" : "han renovado"
        },
        "conditional" : {
          "form_1s" : "renovaría",
          "form_2s" : "renovarías",
          "form_3s" : "renovaría",
          "form_1p" : "renovaríamos",
          "form_2p" : "renovaríais",
          "form_3p" : "renovarían"
        },
        "past_perfect" : {
          "form_1s" : "había renovado",
          "form_2s" : "habías renovado",
          "form_3s" : "había renovado",
          "form_1p" : "habíamos renovado",
          "form_2p" : "habíais renovado",
          "form_3p" : "habían renovado"
        },
        "preterite" : {
          "form_1s" : "renové",
          "form_2s" : "renovaste",
          "form_3s" : "renovó",
          "form_1p" : "renovamos",
          "form_2p" : "renovasteis",
          "form_3p" : "renovaron"
        },
        "future_perfect" : {
          "form_1s" : "habré renovado",
          "form_2s" : "habrás renovado",
          "form_3s" : "habrá renovado",
          "form_1p" : "habremos renovado",
          "form_2p" : "habréis renovado",
          "form_3p" : "habrán renovado"
        },
        "conditional perfect" : {
          "form_1s" : "habría renovado",
          "form_2s" : "habrías renovado",
          "form_3s" : "habría renovado",
          "form_1p" : "habríamos renovado",
          "form_2p" : "habríais renovado",
          "form_3p" : "habrían renovado"
        },
        "present" : {
          "form_1s" : "renuevo",
          "form_2s" : "renuevas",
          "form_3s" : "renueva",
          "form_1p" : "renovamos",
          "form_2p" : "renováis",
          "form_3p" : "renuevan"
        },
        "future" : {
          "form_1s" : "renovaré",
          "form_2s" : "renovarás",
          "form_3s" : "renovará",
          "form_1p" : "renovaremos",
          "form_2p" : "renovaréis",
          "form_3p" : "renovarán"
        }
      },
      "subjunctive" : {
        "present" : {
          "form_1s" : "renueve",
          "form_2s" : "renueves",
          "form_3s" : "renueve",
          "form_1p" : "renovemos",
          "form_2p" : "renovéis",
          "form_3p" : "renueven"
        },
        "imperfect" : {
          "form_1s" : "renovara",
          "form_2s" : "renovaras",
          "form_3s" : "renovara",
          "form_1p" : "renováramos",
          "form_2p" : "renovarais",
          "form_3p" : "renovaran"
        },
        "future" : {
          "form_1s" : "renovare",
          "form_2s" : "renovares",
          "form_3s" : "renovare",
          "form_1p" : "renováremos",
          "form_2p" : "renovareis",
          "form_3p" : "renovaren"
        },
        "present_perfect" : {
          "form_1s" : "haya renovado",
          "form_2s" : "hayas renovado",
          "form_3s" : "haya renovado",
          "form_1p" : "hayamos renovado",
          "form_2p" : "hayáis renovado",
          "form_3p" : "hayan renovado"
        },
        "future_perfect" : {
          "form_1s" : "hubiere renovado",
          "form_2s" : "hubieres renovado",
          "form_3s" : "hubiere renovado",
          "form_1p" : "hubiéremos renovado",
          "form_2p" : "hubiereis renovado",
          "form_3p" : "hubieren renovado"
        },
        "past_perfect" : {
          "form_1s" : "hubiera renovado",
          "form_2s" : "hubieras renovado",
          "form_3s" : "hubiera renovado",
          "form_1p" : "hubiéramos renovado",
          "form_2p" : "hubierais renovado",
          "form_3p" : "hubieran renovado"
        }
      },
      "imperative_affirmative" : {
        "present" : {
          "form_1s" : "",
          "form_2s" : "renueva",
          "form_3s" : "renovad",
          "form_1p" : "",
          "form_2p" : "renueve",
          "form_3p" : "renueven"
        }
      },
      "imperative_negative" : {
        "present" : {
          "form_1s" : "",
          "form_2s" : "no renueves",
          "form_3s" : "no renovéis",
          "form_1p" : "",
          "form_2p" : "no renueve",
          "form_3p" : "no renueven"
        }
      }
    },
    "meta" : {
      "infinitive" : "renovar",
      "infinitive_english" : "to renew; to renovate",
      "verb_english" : "Renew! Don't renew!",
      "gerund" : "renovando",
      "gerund_english" : "renewing",
      "pastparticiple" : "renovado",
      "pastparticiple_english" : "renewed"
    }
  },
  "acostar" : {
    "useage" : {
      "indicative" : {
        "imperfect" : {
          "form_1s" : "acostaba",
          "form_2s" : "acostabas",
          "form_3s" : "acostaba",
          "form_1p" : "acostábamos",
          "form_2p" : "acostabais",
          "form_3p" : "acostaban"
        },
        "present_perfect" : {
          "form_1s" : "he acostado",
          "form_2s" : "has acostado",
          "form_3s" : "ha acostado",
          "form_1p" : "hemos acostado",
          "form_2p" : "habéis acostado",
          "form_3p" : "han acostado"
        },
        "conditional" : {
          "form_1s" : "acostaría",
          "form_2s" : "acostarías",
          "form_3s" : "acostaría",
          "form_1p" : "acostaríamos",
          "form_2p" : "acostaríais",
          "form_3p" : "acostarían"
        },
        "past_perfect" : {
          "form_1s" : "había acostado",
          "form_2s" : "habías acostado",
          "form_3s" : "había acostado",
          "form_1p" : "habíamos acostado",
          "form_2p" : "habíais acostado",
          "form_3p" : "habían acostado"
        },
        "preterite" : {
          "form_1s" : "acosté",
          "form_2s" : "acostaste",
          "form_3s" : "acostó",
          "form_1p" : "acostamos",
          "form_2p" : "acostasteis",
          "form_3p" : "acostaron"
        },
        "future_perfect" : {
          "form_1s" : "habré acostado",
          "form_2s" : "habrás acostado",
          "form_3s" : "habrá acostado",
          "form_1p" : "habremos acostado",
          "form_2p" : "habréis acostado",
          "form_3p" : "habrán acostado"
        },
        "conditional perfect" : {
          "form_1s" : "habría acostado",
          "form_2s" : "habrías acostado",
          "form_3s" : "habría acostado",
          "form_1p" : "habríamos acostado",
          "form_2p" : "habríais acostado",
          "form_3p" : "habrían acostado"
        },
        "present" : {
          "form_1s" : "acuesto",
          "form_2s" : "acuestas",
          "form_3s" : "acuesta",
          "form_1p" : "acostamos",
          "form_2p" : "acostáis",
          "form_3p" : "acuestan"
        },
        "future" : {
          "form_1s" : "acostaré",
          "form_2s" : "acostarás",
          "form_3s" : "acostará",
          "form_1p" : "acostaremos",
          "form_2p" : "acostaréis",
          "form_3p" : "acostarán"
        }
      },
      "subjunctive" : {
        "present" : {
          "form_1s" : "acueste",
          "form_2s" : "acuestes",
          "form_3s" : "acueste",
          "form_1p" : "acostemos",
          "form_2p" : "acostéis",
          "form_3p" : "acuesten"
        },
        "imperfect" : {
          "form_1s" : "acostara",
          "form_2s" : "acostaras",
          "form_3s" : "acostara",
          "form_1p" : "acostáramos",
          "form_2p" : "acostarais",
          "form_3p" : "acostaran"
        },
        "future" : {
          "form_1s" : "acostare",
          "form_2s" : "acostares",
          "form_3s" : "acostare",
          "form_1p" : "acostáremos",
          "form_2p" : "acostareis",
          "form_3p" : "acostaren"
        },
        "present_perfect" : {
          "form_1s" : "haya acostado",
          "form_2s" : "hayas acostado",
          "form_3s" : "haya acostado",
          "form_1p" : "hayamos acostado",
          "form_2p" : "hayáis acostado",
          "form_3p" : "hayan acostado"
        },
        "future_perfect" : {
          "form_1s" : "hubiere acostado",
          "form_2s" : "hubieres acostado",
          "form_3s" : "hubiere acostado",
          "form_1p" : "hubiéremos acostado",
          "form_2p" : "hubiereis acostado",
          "form_3p" : "hubieren acostado"
        },
        "past_perfect" : {
          "form_1s" : "hubiera acostado",
          "form_2s" : "hubieras acostado",
          "form_3s" : "hubiera acostado",
          "form_1p" : "hubiéramos acostado",
          "form_2p" : "hubierais acostado",
          "form_3p" : "hubieran acostado"
        }
      },
      "imperative_affirmative" : {
        "present" : {
          "form_1s" : "",
          "form_2s" : "acuesta",
          "form_3s" : "acostad",
          "form_1p" : "",
          "form_2p" : "acueste",
          "form_3p" : "acuesten"
        }
      },
      "imperative_negative" : {
        "present" : {
          "form_1s" : "",
          "form_2s" : "no acuestes",
          "form_3s" : "no acostéis",
          "form_1p" : "",
          "form_2p" : "no acueste",
          "form_3p" : "no acuesten"
        }
      }
    },
    "meta" : {
      "infinitive" : "acostar",
      "infinitive_english" : "to put to bed",
      "verb_english" : "Put to bed! Don't put to bed!",
      "gerund" : "acostando",
      "gerund_english" : "putting to bed",
      "pastparticiple" : "acostado",
      "pastparticiple_english" : "put to bed"
    }
  },
  "nadar" : {
    "useage" : {
      "indicative" : {
        "imperfect" : {
          "form_1s" : "nadaba",
          "form_2s" : "nadabas",
          "form_3s" : "nadaba",
          "form_1p" : "nadábamos",
          "form_2p" : "nadabais",
          "form_3p" : "nadaban"
        },
        "present_perfect" : {
          "form_1s" : "he nadado",
          "form_2s" : "has nadado",
          "form_3s" : "ha nadado",
          "form_1p" : "hemos nadado",
          "form_2p" : "habéis nadado",
          "form_3p" : "han nadado"
        },
        "conditional" : {
          "form_1s" : "nadaría",
          "form_2s" : "nadarías",
          "form_3s" : "nadaría",
          "form_1p" : "nadaríamos",
          "form_2p" : "nadaríais",
          "form_3p" : "nadarían"
        },
        "past_perfect" : {
          "form_1s" : "había nadado",
          "form_2s" : "habías nadado",
          "form_3s" : "había nadado",
          "form_1p" : "habíamos nadado",
          "form_2p" : "habíais nadado",
          "form_3p" : "habían nadado"
        },
        "preterite" : {
          "form_1s" : "nadé",
          "form_2s" : "nadaste",
          "form_3s" : "nadó",
          "form_1p" : "nadamos",
          "form_2p" : "nadasteis",
          "form_3p" : "nadaron"
        },
        "future_perfect" : {
          "form_1s" : "habré nadado",
          "form_2s" : "habrás nadado",
          "form_3s" : "habrá nadado",
          "form_1p" : "habremos nadado",
          "form_2p" : "habréis nadado",
          "form_3p" : "habrán nadado"
        },
        "conditional perfect" : {
          "form_1s" : "habría nadado",
          "form_2s" : "habrías nadado",
          "form_3s" : "habría nadado",
          "form_1p" : "habríamos nadado",
          "form_2p" : "habríais nadado",
          "form_3p" : "habrían nadado"
        },
        "present" : {
          "form_1s" : "nado",
          "form_2s" : "nadas",
          "form_3s" : "nada",
          "form_1p" : "nadamos",
          "form_2p" : "nadáis",
          "form_3p" : "nadan"
        },
        "future" : {
          "form_1s" : "nadaré",
          "form_2s" : "nadarás",
          "form_3s" : "nadará",
          "form_1p" : "nadaremos",
          "form_2p" : "nadaréis",
          "form_3p" : "nadarán"
        }
      },
      "subjunctive" : {
        "present" : {
          "form_1s" : "nade",
          "form_2s" : "nades",
          "form_3s" : "nade",
          "form_1p" : "nademos",
          "form_2p" : "nadéis",
          "form_3p" : "naden"
        },
        "imperfect" : {
          "form_1s" : "nadara",
          "form_2s" : "nadaras",
          "form_3s" : "nadara",
          "form_1p" : "nadáramos",
          "form_2p" : "nadarais",
          "form_3p" : "nadaran"
        },
        "future" : {
          "form_1s" : "nadare",
          "form_2s" : "nadares",
          "form_3s" : "nadare",
          "form_1p" : "nadáremos",
          "form_2p" : "nadareis",
          "form_3p" : "nadaren"
        },
        "present_perfect" : {
          "form_1s" : "haya nadado",
          "form_2s" : "hayas nadado",
          "form_3s" : "haya nadado",
          "form_1p" : "hayamos nadado",
          "form_2p" : "hayáis nadado",
          "form_3p" : "hayan nadado"
        },
        "future_perfect" : {
          "form_1s" : "hubiere nadado",
          "form_2s" : "hubieres nadado",
          "form_3s" : "hubiere nadado",
          "form_1p" : "hubiéremos nadado",
          "form_2p" : "hubiereis nadado",
          "form_3p" : "hubieren nadado"
        },
        "past_perfect" : {
          "form_1s" : "hubiera nadado",
          "form_2s" : "hubieras nadado",
          "form_3s" : "hubiera nadado",
          "form_1p" : "hubiéramos nadado",
          "form_2p" : "hubierais nadado",
          "form_3p" : "hubieran nadado"
        }
      },
      "imperative_affirmative" : {
        "present" : {
          "form_1s" : "",
          "form_2s" : "nada",
          "form_3s" : "nadad",
          "form_1p" : "",
          "form_2p" : "nade",
          "form_3p" : "naden"
        }
      },
      "imperative_negative" : {
        "present" : {
          "form_1s" : "",
          "form_2s" : "no nades",
          "form_3s" : "no nadéis",
          "form_1p" : "",
          "form_2p" : "no nade",
          "form_3p" : "no naden"
        }
      }
    },
    "meta" : {
      "infinitive" : "nadar",
      "infinitive_english" : "to swim",
      "verb_english" : "Swim! Don't swim!",
      "gerund" : "nadando",
      "gerund_english" : "swimming",
      "pastparticiple" : "nadado",
      "pastparticiple_english" : "swum"
    }
  },
  "caber" : {
    "useage" : {
      "indicative" : {
        "imperfect" : {
          "form_1s" : "cabía",
          "form_2s" : "cabías",
          "form_3s" : "cabía",
          "form_1p" : "cabíamos",
          "form_2p" : "cabíais",
          "form_3p" : "cabían"
        },
        "present_perfect" : {
          "form_1s" : "he cabido",
          "form_2s" : "has cabido",
          "form_3s" : "ha cabido",
          "form_1p" : "hemos cabido",
          "form_2p" : "habéis cabido",
          "form_3p" : "han cabido"
        },
        "conditional" : {
          "form_1s" : "cabría",
          "form_2s" : "cabrías",
          "form_3s" : "cabría",
          "form_1p" : "cabríamos",
          "form_2p" : "cabríais",
          "form_3p" : "cabrían"
        },
        "past_perfect" : {
          "form_1s" : "había cabido",
          "form_2s" : "habías cabido",
          "form_3s" : "había cabido",
          "form_1p" : "habíamos cabido",
          "form_2p" : "habíais cabido",
          "form_3p" : "habían cabido"
        },
        "preterite" : {
          "form_1s" : "cupe",
          "form_2s" : "cupiste",
          "form_3s" : "cupo",
          "form_1p" : "cupimos",
          "form_2p" : "cupisteis",
          "form_3p" : "cupieron"
        },
        "future_perfect" : {
          "form_1s" : "habré cabido",
          "form_2s" : "habrás cabido",
          "form_3s" : "habrá cabido",
          "form_1p" : "habremos cabido",
          "form_2p" : "habréis cabido",
          "form_3p" : "habrán cabido"
        },
        "conditional perfect" : {
          "form_1s" : "habría cabido",
          "form_2s" : "habrías cabido",
          "form_3s" : "habría cabido",
          "form_1p" : "habríamos cabido",
          "form_2p" : "habríais cabido",
          "form_3p" : "habrían cabido"
        },
        "present" : {
          "form_1s" : "quepo",
          "form_2s" : "cabes",
          "form_3s" : "cabe",
          "form_1p" : "cabemos",
          "form_2p" : "cabéis",
          "form_3p" : "caben"
        },
        "future" : {
          "form_1s" : "cabré",
          "form_2s" : "cabrás",
          "form_3s" : "cabrá",
          "form_1p" : "cabremos",
          "form_2p" : "cabréis",
          "form_3p" : "cabrán"
        }
      },
      "subjunctive" : {
        "present" : {
          "form_1s" : "quepa",
          "form_2s" : "quepas",
          "form_3s" : "quepa",
          "form_1p" : "quepamos",
          "form_2p" : "quepáis",
          "form_3p" : "quepan"
        },
        "imperfect" : {
          "form_1s" : "cupiera",
          "form_2s" : "cupieras",
          "form_3s" : "cupiera",
          "form_1p" : "cupiéramos",
          "form_2p" : "cupierais",
          "form_3p" : "cupieran"
        },
        "future" : {
          "form_1s" : "cupiere",
          "form_2s" : "cupieres",
          "form_3s" : "cupiere",
          "form_1p" : "cupiéremos",
          "form_2p" : "cupiereis",
          "form_3p" : "cupieren"
        },
        "present_perfect" : {
          "form_1s" : "haya cabido",
          "form_2s" : "hayas cabido",
          "form_3s" : "haya cabido",
          "form_1p" : "hayamos cabido",
          "form_2p" : "hayáis cabido",
          "form_3p" : "hayan cabido"
        },
        "future_perfect" : {
          "form_1s" : "hubiere cabido",
          "form_2s" : "hubieres cabido",
          "form_3s" : "hubiere cabido",
          "form_1p" : "hubiéremos cabido",
          "form_2p" : "hubiereis cabido",
          "form_3p" : "hubieren cabido"
        },
        "past_perfect" : {
          "form_1s" : "hubiera cabido",
          "form_2s" : "hubieras cabido",
          "form_3s" : "hubiera cabido",
          "form_1p" : "hubiéramos cabido",
          "form_2p" : "hubierais cabido",
          "form_3p" : "hubieran cabido"
        }
      },
      "imperative_affirmative" : {
        "present" : {
          "form_1s" : "",
          "form_2s" : "cabe",
          "form_3s" : "cabed",
          "form_1p" : "",
          "form_2p" : "quepa",
          "form_3p" : "quepan"
        }
      },
      "imperative_negative" : {
        "present" : {
          "form_1s" : "",
          "form_2s" : "no quepas",
          "form_3s" : "no quepáis",
          "form_1p" : "",
          "form_2p" : "no quepa",
          "form_3p" : "no quepan"
        }
      }
    },
    "meta" : {
      "infinitive" : "caber",
      "infinitive_english" : "to fit",
      "verb_english" : "Fit! Don't fit!",
      "gerund" : "cabiendo",
      "gerund_english" : "fitting",
      "pastparticiple" : "cabido",
      "pastparticiple_english" : "fit"
    }
  },
  "requerir" : {
    "useage" : {
      "indicative" : {
        "imperfect" : {
          "form_1s" : "requería",
          "form_2s" : "requerías",
          "form_3s" : "requería",
          "form_1p" : "requeríamos",
          "form_2p" : "requeríais",
          "form_3p" : "requerían"
        },
        "present_perfect" : {
          "form_1s" : "he requerido",
          "form_2s" : "has requerido",
          "form_3s" : "ha requerido",
          "form_1p" : "hemos requerido",
          "form_2p" : "habéis requerido",
          "form_3p" : "han requerido"
        },
        "conditional" : {
          "form_1s" : "requeriría",
          "form_2s" : "requerirías",
          "form_3s" : "requeriría",
          "form_1p" : "requeriríamos",
          "form_2p" : "requeriríais",
          "form_3p" : "requerirían"
        },
        "past_perfect" : {
          "form_1s" : "había requerido",
          "form_2s" : "habías requerido",
          "form_3s" : "había requerido",
          "form_1p" : "habíamos requerido",
          "form_2p" : "habíais requerido",
          "form_3p" : "habían requerido"
        },
        "preterite" : {
          "form_1s" : "requerí",
          "form_2s" : "requeriste",
          "form_3s" : "requirió",
          "form_1p" : "requerimos",
          "form_2p" : "requeristeis",
          "form_3p" : "requirieron"
        },
        "future_perfect" : {
          "form_1s" : "habré requerido",
          "form_2s" : "habrás requerido",
          "form_3s" : "habrá requerido",
          "form_1p" : "habremos requerido",
          "form_2p" : "habréis requerido",
          "form_3p" : "habrán requerido"
        },
        "conditional perfect" : {
          "form_1s" : "habría requerido",
          "form_2s" : "habrías requerido",
          "form_3s" : "habría requerido",
          "form_1p" : "habríamos requerido",
          "form_2p" : "habríais requerido",
          "form_3p" : "habrían requerido"
        },
        "present" : {
          "form_1s" : "requiero",
          "form_2s" : "requieres",
          "form_3s" : "requiere",
          "form_1p" : "requerimos",
          "form_2p" : "requerís",
          "form_3p" : "requieren"
        },
        "future" : {
          "form_1s" : "requeriré",
          "form_2s" : "requerirás",
          "form_3s" : "requerirá",
          "form_1p" : "requeriremos",
          "form_2p" : "requeriréis",
          "form_3p" : "requerirán"
        }
      },
      "subjunctive" : {
        "present" : {
          "form_1s" : "requiera",
          "form_2s" : "requieras",
          "form_3s" : "requiera",
          "form_1p" : "requiramos",
          "form_2p" : "requiráis",
          "form_3p" : "requieran"
        },
        "imperfect" : {
          "form_1s" : "requiriera",
          "form_2s" : "requirieras",
          "form_3s" : "requiriera",
          "form_1p" : "requiriéramos",
          "form_2p" : "requirierais",
          "form_3p" : "requirieran"
        },
        "future" : {
          "form_1s" : "requiriere",
          "form_2s" : "requirieres",
          "form_3s" : "requiriere",
          "form_1p" : "requiriéremos",
          "form_2p" : "requiriereis",
          "form_3p" : "requirieren"
        },
        "present_perfect" : {
          "form_1s" : "haya requerido",
          "form_2s" : "hayas requerido",
          "form_3s" : "haya requerido",
          "form_1p" : "hayamos requerido",
          "form_2p" : "hayáis requerido",
          "form_3p" : "hayan requerido"
        },
        "future_perfect" : {
          "form_1s" : "hubiere requerido",
          "form_2s" : "hubieres requerido",
          "form_3s" : "hubiere requerido",
          "form_1p" : "hubiéremos requerido",
          "form_2p" : "hubiereis requerido",
          "form_3p" : "hubieren requerido"
        },
        "past_perfect" : {
          "form_1s" : "hubiera requerido",
          "form_2s" : "hubieras requerido",
          "form_3s" : "hubiera requerido",
          "form_1p" : "hubiéramos requerido",
          "form_2p" : "hubierais requerido",
          "form_3p" : "hubieran requerido"
        }
      },
      "imperative_affirmative" : {
        "present" : {
          "form_1s" : "",
          "form_2s" : "requiere",
          "form_3s" : "requerid",
          "form_1p" : "",
          "form_2p" : "requiera",
          "form_3p" : "requieran"
        }
      },
      "imperative_negative" : {
        "present" : {
          "form_1s" : "",
          "form_2s" : "no requieras",
          "form_3s" : "no requiráis",
          "form_1p" : "",
          "form_2p" : "no requiera",
          "form_3p" : "no requieran"
        }
      }
    },
    "meta" : {
      "infinitive" : "requerir",
      "infinitive_english" : "to require, need; to request, ask; to send for, call for",
      "verb_english" : "Require! Don't require!",
      "gerund" : "requiriendo",
      "gerund_english" : "requiring",
      "pastparticiple" : "requerido",
      "pastparticiple_english" : "required"
    }
  },
  "dar" : {
    "useage" : {
      "indicative" : {
        "imperfect" : {
          "form_1s" : "daba",
          "form_2s" : "dabas",
          "form_3s" : "daba",
          "form_1p" : "dábamos",
          "form_2p" : "dabais",
          "form_3p" : "daban"
        },
        "present_perfect" : {
          "form_1s" : "he dado",
          "form_2s" : "has dado",
          "form_3s" : "ha dado",
          "form_1p" : "hemos dado",
          "form_2p" : "habéis dado",
          "form_3p" : "han dado"
        },
        "conditional" : {
          "form_1s" : "daría",
          "form_2s" : "darías",
          "form_3s" : "daría",
          "form_1p" : "daríamos",
          "form_2p" : "daríais",
          "form_3p" : "darían"
        },
        "past_perfect" : {
          "form_1s" : "había dado",
          "form_2s" : "habías dado",
          "form_3s" : "había dado",
          "form_1p" : "habíamos dado",
          "form_2p" : "habíais dado",
          "form_3p" : "habían dado"
        },
        "preterite" : {
          "form_1s" : "di",
          "form_2s" : "diste",
          "form_3s" : "dio",
          "form_1p" : "dimos",
          "form_2p" : "disteis",
          "form_3p" : "dieron"
        },
        "future_perfect" : {
          "form_1s" : "habré dado",
          "form_2s" : "habrás dado",
          "form_3s" : "habrá dado",
          "form_1p" : "habremos dado",
          "form_2p" : "habréis dado",
          "form_3p" : "habrán dado"
        },
        "conditional perfect" : {
          "form_1s" : "habría dado",
          "form_2s" : "habrías dado",
          "form_3s" : "habría dado",
          "form_1p" : "habríamos dado",
          "form_2p" : "habríais dado",
          "form_3p" : "habrían dado"
        },
        "present" : {
          "form_1s" : "doy",
          "form_2s" : "das",
          "form_3s" : "da",
          "form_1p" : "damos",
          "form_2p" : "dais",
          "form_3p" : "dan"
        },
        "future" : {
          "form_1s" : "daré",
          "form_2s" : "darás",
          "form_3s" : "dará",
          "form_1p" : "daremos",
          "form_2p" : "daréis",
          "form_3p" : "darán"
        }
      },
      "subjunctive" : {
        "present" : {
          "form_1s" : "dé",
          "form_2s" : "des",
          "form_3s" : "dé",
          "form_1p" : "demos",
          "form_2p" : "deis",
          "form_3p" : "den"
        },
        "imperfect" : {
          "form_1s" : "diera",
          "form_2s" : "dieras",
          "form_3s" : "diera",
          "form_1p" : "diéramos",
          "form_2p" : "dierais",
          "form_3p" : "dieran"
        },
        "future" : {
          "form_1s" : "diere",
          "form_2s" : "dieres",
          "form_3s" : "diere",
          "form_1p" : "diéremos",
          "form_2p" : "diereis",
          "form_3p" : "dieren"
        },
        "present_perfect" : {
          "form_1s" : "haya dado",
          "form_2s" : "hayas dado",
          "form_3s" : "haya dado",
          "form_1p" : "hayamos dado",
          "form_2p" : "hayáis dado",
          "form_3p" : "hayan dado"
        },
        "future_perfect" : {
          "form_1s" : "hubiere dado",
          "form_2s" : "hubieres dado",
          "form_3s" : "hubiere dado",
          "form_1p" : "hubiéremos dado",
          "form_2p" : "hubiereis dado",
          "form_3p" : "hubieren dado"
        },
        "past_perfect" : {
          "form_1s" : "hubiera dado",
          "form_2s" : "hubieras dado",
          "form_3s" : "hubiera dado",
          "form_1p" : "hubiéramos dado",
          "form_2p" : "hubierais dado",
          "form_3p" : "hubieran dado"
        }
      },
      "imperative_affirmative" : {
        "present" : {
          "form_1s" : "",
          "form_2s" : "da",
          "form_3s" : "dad",
          "form_1p" : "",
          "form_2p" : "dé",
          "form_3p" : "den"
        }
      },
      "imperative_negative" : {
        "present" : {
          "form_1s" : "",
          "form_2s" : "no des",
          "form_3s" : "no deis",
          "form_1p" : "",
          "form_2p" : "no dé",
          "form_3p" : "no den"
        }
      }
    },
    "meta" : {
      "infinitive" : "dar",
      "infinitive_english" : "to give",
      "verb_english" : "Give! Don't give!",
      "gerund" : "dando",
      "gerund_english" : "giving",
      "pastparticiple" : "dado",
      "pastparticiple_english" : "given"
    }
  },
  "evacuar" : {
    "useage" : {
      "indicative" : {
        "imperfect" : {
          "form_1s" : "evacuaba",
          "form_2s" : "evacuabas",
          "form_3s" : "evacuaba",
          "form_1p" : "evacuábamos",
          "form_2p" : "evacuabais",
          "form_3p" : "evacuaban"
        },
        "present_perfect" : {
          "form_1s" : "he evacuado",
          "form_2s" : "has evacuado",
          "form_3s" : "ha evacuado",
          "form_1p" : "hemos evacuado",
          "form_2p" : "habéis evacuado",
          "form_3p" : "han evacuado"
        },
        "conditional" : {
          "form_1s" : "evacuaría",
          "form_2s" : "evacuarías",
          "form_3s" : "evacuaría",
          "form_1p" : "evacuaríamos",
          "form_2p" : "evacuaríais",
          "form_3p" : "evacuarían"
        },
        "past_perfect" : {
          "form_1s" : "había evacuado",
          "form_2s" : "habías evacuado",
          "form_3s" : "había evacuado",
          "form_1p" : "habíamos evacuado",
          "form_2p" : "habíais evacuado",
          "form_3p" : "habían evacuado"
        },
        "preterite" : {
          "form_1s" : "evacué",
          "form_2s" : "evacuaste",
          "form_3s" : "evacuó",
          "form_1p" : "evacuamos",
          "form_2p" : "evacuasteis",
          "form_3p" : "evacuaron"
        },
        "future_perfect" : {
          "form_1s" : "habré evacuado",
          "form_2s" : "habrás evacuado",
          "form_3s" : "habrá evacuado",
          "form_1p" : "habremos evacuado",
          "form_2p" : "habréis evacuado",
          "form_3p" : "habrán evacuado"
        },
        "conditional perfect" : {
          "form_1s" : "habría evacuado",
          "form_2s" : "habrías evacuado",
          "form_3s" : "habría evacuado",
          "form_1p" : "habríamos evacuado",
          "form_2p" : "habríais evacuado",
          "form_3p" : "habrían evacuado"
        },
        "present" : {
          "form_1s" : "evacuo",
          "form_2s" : "evacuas",
          "form_3s" : "evacua",
          "form_1p" : "evacuamos",
          "form_2p" : "evacuáis",
          "form_3p" : "evacuan"
        },
        "future" : {
          "form_1s" : "evacuaré",
          "form_2s" : "evacuarás",
          "form_3s" : "evacuará",
          "form_1p" : "evacuaremos",
          "form_2p" : "evacuaréis",
          "form_3p" : "evacuarán"
        }
      },
      "subjunctive" : {
        "present" : {
          "form_1s" : "evacue",
          "form_2s" : "evacues",
          "form_3s" : "evacue",
          "form_1p" : "evacuemos",
          "form_2p" : "evacuéis",
          "form_3p" : "evacuen"
        },
        "imperfect" : {
          "form_1s" : "evacuara",
          "form_2s" : "evacuaras",
          "form_3s" : "evacuara",
          "form_1p" : "evacuáramos",
          "form_2p" : "evacuarais",
          "form_3p" : "evacuaran"
        },
        "future" : {
          "form_1s" : "evacuare",
          "form_2s" : "evacuares",
          "form_3s" : "evacuare",
          "form_1p" : "evacuáremos",
          "form_2p" : "evacuareis",
          "form_3p" : "evacuaren"
        },
        "present_perfect" : {
          "form_1s" : "haya evacuado",
          "form_2s" : "hayas evacuado",
          "form_3s" : "haya evacuado",
          "form_1p" : "hayamos evacuado",
          "form_2p" : "hayáis evacuado",
          "form_3p" : "hayan evacuado"
        },
        "future_perfect" : {
          "form_1s" : "hubiere evacuado",
          "form_2s" : "hubieres evacuado",
          "form_3s" : "hubiere evacuado",
          "form_1p" : "hubiéremos evacuado",
          "form_2p" : "hubiereis evacuado",
          "form_3p" : "hubieren evacuado"
        },
        "past_perfect" : {
          "form_1s" : "hubiera evacuado",
          "form_2s" : "hubieras evacuado",
          "form_3s" : "hubiera evacuado",
          "form_1p" : "hubiéramos evacuado",
          "form_2p" : "hubierais evacuado",
          "form_3p" : "hubieran evacuado"
        }
      },
      "imperative_affirmative" : {
        "present" : {
          "form_1s" : "",
          "form_2s" : "evacua",
          "form_3s" : "evacuad",
          "form_1p" : "",
          "form_2p" : "evacue",
          "form_3p" : "evacuen"
        }
      },
      "imperative_negative" : {
        "present" : {
          "form_1s" : "",
          "form_2s" : "no evacues",
          "form_3s" : "no evacuéis",
          "form_1p" : "",
          "form_2p" : "no evacue",
          "form_3p" : "no evacuen"
        }
      }
    },
    "meta" : {
      "infinitive" : "evacuar",
      "infinitive_english" : "to evacuate, empty",
      "verb_english" : "Evacuate! Don't evacuate!",
      "gerund" : "evacuando",
      "gerund_english" : "evacuating",
      "pastparticiple" : "evacuado",
      "pastparticiple_english" : "evacuated"
    }
  },
  "subir" : {
    "useage" : {
      "indicative" : {
        "imperfect" : {
          "form_1s" : "subía",
          "form_2s" : "subías",
          "form_3s" : "subía",
          "form_1p" : "subíamos",
          "form_2p" : "subíais",
          "form_3p" : "subían"
        },
        "present_perfect" : {
          "form_1s" : "he subido",
          "form_2s" : "has subido",
          "form_3s" : "ha subido",
          "form_1p" : "hemos subido",
          "form_2p" : "habéis subido",
          "form_3p" : "han subido"
        },
        "conditional" : {
          "form_1s" : "subiría",
          "form_2s" : "subirías",
          "form_3s" : "subiría",
          "form_1p" : "subiríamos",
          "form_2p" : "subiríais",
          "form_3p" : "subirían"
        },
        "past_perfect" : {
          "form_1s" : "había subido",
          "form_2s" : "habías subido",
          "form_3s" : "había subido",
          "form_1p" : "habíamos subido",
          "form_2p" : "habíais subido",
          "form_3p" : "habían subido"
        },
        "preterite" : {
          "form_1s" : "subí",
          "form_2s" : "subiste",
          "form_3s" : "subió",
          "form_1p" : "subimos",
          "form_2p" : "subisteis",
          "form_3p" : "subieron"
        },
        "future_perfect" : {
          "form_1s" : "habré subido",
          "form_2s" : "habrás subido",
          "form_3s" : "habrá subido",
          "form_1p" : "habremos subido",
          "form_2p" : "habréis subido",
          "form_3p" : "habrán subido"
        },
        "conditional perfect" : {
          "form_1s" : "habría subido",
          "form_2s" : "habrías subido",
          "form_3s" : "habría subido",
          "form_1p" : "habríamos subido",
          "form_2p" : "habríais subido",
          "form_3p" : "habrían subido"
        },
        "present" : {
          "form_1s" : "subo",
          "form_2s" : "subes",
          "form_3s" : "sube",
          "form_1p" : "subimos",
          "form_2p" : "subís",
          "form_3p" : "suben"
        },
        "future" : {
          "form_1s" : "subiré",
          "form_2s" : "subirás",
          "form_3s" : "subirá",
          "form_1p" : "subiremos",
          "form_2p" : "subiréis",
          "form_3p" : "subirán"
        }
      },
      "subjunctive" : {
        "present" : {
          "form_1s" : "suba",
          "form_2s" : "subas",
          "form_3s" : "suba",
          "form_1p" : "subamos",
          "form_2p" : "subáis",
          "form_3p" : "suban"
        },
        "imperfect" : {
          "form_1s" : "subiera",
          "form_2s" : "subieras",
          "form_3s" : "subiera",
          "form_1p" : "subiéramos",
          "form_2p" : "subierais",
          "form_3p" : "subieran"
        },
        "future" : {
          "form_1s" : "subiere",
          "form_2s" : "subieres",
          "form_3s" : "subiere",
          "form_1p" : "subiéremos",
          "form_2p" : "subiereis",
          "form_3p" : "subieren"
        },
        "present_perfect" : {
          "form_1s" : "haya subido",
          "form_2s" : "hayas subido",
          "form_3s" : "haya subido",
          "form_1p" : "hayamos subido",
          "form_2p" : "hayáis subido",
          "form_3p" : "hayan subido"
        },
        "future_perfect" : {
          "form_1s" : "hubiere subido",
          "form_2s" : "hubieres subido",
          "form_3s" : "hubiere subido",
          "form_1p" : "hubiéremos subido",
          "form_2p" : "hubiereis subido",
          "form_3p" : "hubieren subido"
        },
        "past_perfect" : {
          "form_1s" : "hubiera subido",
          "form_2s" : "hubieras subido",
          "form_3s" : "hubiera subido",
          "form_1p" : "hubiéramos subido",
          "form_2p" : "hubierais subido",
          "form_3p" : "hubieran subido"
        }
      },
      "imperative_affirmative" : {
        "present" : {
          "form_1s" : "",
          "form_2s" : "sube",
          "form_3s" : "subid",
          "form_1p" : "",
          "form_2p" : "suba",
          "form_3p" : "suban"
        }
      },
      "imperative_negative" : {
        "present" : {
          "form_1s" : "",
          "form_2s" : "no subas",
          "form_3s" : "no subáis",
          "form_1p" : "",
          "form_2p" : "no suba",
          "form_3p" : "no suban"
        }
      }
    },
    "meta" : {
      "infinitive" : "subir",
      "infinitive_english" : "to go up, rise, move up, climb; to lift up, raise up",
      "verb_english" : "Go up! Don't go up!",
      "gerund" : "subiendo",
      "gerund_english" : "going up",
      "pastparticiple" : "subido",
      "pastparticiple_english" : "went up"
    }
  },
  "mezclar" : {
    "useage" : {
      "indicative" : {
        "imperfect" : {
          "form_1s" : "mezclaba",
          "form_2s" : "mezclabas",
          "form_3s" : "mezclaba",
          "form_1p" : "mezclábamos",
          "form_2p" : "mezclabais",
          "form_3p" : "mezclaban"
        },
        "present_perfect" : {
          "form_1s" : "he mezclado",
          "form_2s" : "has mezclado",
          "form_3s" : "ha mezclado",
          "form_1p" : "hemos mezclado",
          "form_2p" : "habéis mezclado",
          "form_3p" : "han mezclado"
        },
        "conditional" : {
          "form_1s" : "mezclaría",
          "form_2s" : "mezclarías",
          "form_3s" : "mezclaría",
          "form_1p" : "mezclaríamos",
          "form_2p" : "mezclaríais",
          "form_3p" : "mezclarían"
        },
        "past_perfect" : {
          "form_1s" : "había mezclado",
          "form_2s" : "habías mezclado",
          "form_3s" : "había mezclado",
          "form_1p" : "habíamos mezclado",
          "form_2p" : "habíais mezclado",
          "form_3p" : "habían mezclado"
        },
        "preterite" : {
          "form_1s" : "mezclé",
          "form_2s" : "mezclaste",
          "form_3s" : "mezcló",
          "form_1p" : "mezclamos",
          "form_2p" : "mezclasteis",
          "form_3p" : "mezclaron"
        },
        "future_perfect" : {
          "form_1s" : "habré mezclado",
          "form_2s" : "habrás mezclado",
          "form_3s" : "habrá mezclado",
          "form_1p" : "habremos mezclado",
          "form_2p" : "habréis mezclado",
          "form_3p" : "habrán mezclado"
        },
        "conditional perfect" : {
          "form_1s" : "habría mezclado",
          "form_2s" : "habrías mezclado",
          "form_3s" : "habría mezclado",
          "form_1p" : "habríamos mezclado",
          "form_2p" : "habríais mezclado",
          "form_3p" : "habrían mezclado"
        },
        "present" : {
          "form_1s" : "mezclo",
          "form_2s" : "mezclas",
          "form_3s" : "mezcla",
          "form_1p" : "mezclamos",
          "form_2p" : "mezcláis",
          "form_3p" : "mezclan"
        },
        "future" : {
          "form_1s" : "mezclaré",
          "form_2s" : "mezclarás",
          "form_3s" : "mezclará",
          "form_1p" : "mezclaremos",
          "form_2p" : "mezclaréis",
          "form_3p" : "mezclarán"
        }
      },
      "subjunctive" : {
        "present" : {
          "form_1s" : "mezcle",
          "form_2s" : "mezcles",
          "form_3s" : "mezcle",
          "form_1p" : "mezclemos",
          "form_2p" : "mezcléis",
          "form_3p" : "mezclen"
        },
        "imperfect" : {
          "form_1s" : "mezclara",
          "form_2s" : "mezclaras",
          "form_3s" : "mezclara",
          "form_1p" : "mezcláramos",
          "form_2p" : "mezclarais",
          "form_3p" : "mezclaran"
        },
        "future" : {
          "form_1s" : "mezclare",
          "form_2s" : "mezclares",
          "form_3s" : "mezclare",
          "form_1p" : "mezcláremos",
          "form_2p" : "mezclareis",
          "form_3p" : "mezclaren"
        },
        "present_perfect" : {
          "form_1s" : "haya mezclado",
          "form_2s" : "hayas mezclado",
          "form_3s" : "haya mezclado",
          "form_1p" : "hayamos mezclado",
          "form_2p" : "hayáis mezclado",
          "form_3p" : "hayan mezclado"
        },
        "future_perfect" : {
          "form_1s" : "hubiere mezclado",
          "form_2s" : "hubieres mezclado",
          "form_3s" : "hubiere mezclado",
          "form_1p" : "hubiéremos mezclado",
          "form_2p" : "hubiereis mezclado",
          "form_3p" : "hubieren mezclado"
        },
        "past_perfect" : {
          "form_1s" : "hubiera mezclado",
          "form_2s" : "hubieras mezclado",
          "form_3s" : "hubiera mezclado",
          "form_1p" : "hubiéramos mezclado",
          "form_2p" : "hubierais mezclado",
          "form_3p" : "hubieran mezclado"
        }
      },
      "imperative_affirmative" : {
        "present" : {
          "form_1s" : "",
          "form_2s" : "mezcla",
          "form_3s" : "mezclad",
          "form_1p" : "",
          "form_2p" : "mezcle",
          "form_3p" : "mezclen"
        }
      },
      "imperative_negative" : {
        "present" : {
          "form_1s" : "",
          "form_2s" : "no mezcles",
          "form_3s" : "no mezcléis",
          "form_1p" : "",
          "form_2p" : "no mezcle",
          "form_3p" : "no mezclen"
        }
      }
    },
    "meta" : {
      "infinitive" : "mezclar",
      "infinitive_english" : "to mix, mix up, mix together, blend; to combine, merge, shuffle",
      "verb_english" : "Mix! Don't mix!",
      "gerund" : "mezclando",
      "gerund_english" : "mixing",
      "pastparticiple" : "mezclado",
      "pastparticiple_english" : "mixed"
    }
  },
  "borrar" : {
    "useage" : {
      "indicative" : {
        "imperfect" : {
          "form_1s" : "borraba",
          "form_2s" : "borrabas",
          "form_3s" : "borraba",
          "form_1p" : "borrábamos",
          "form_2p" : "borrabais",
          "form_3p" : "borraban"
        },
        "present_perfect" : {
          "form_1s" : "he borrado",
          "form_2s" : "has borrado",
          "form_3s" : "ha borrado",
          "form_1p" : "hemos borrado",
          "form_2p" : "habéis borrado",
          "form_3p" : "han borrado"
        },
        "conditional" : {
          "form_1s" : "borraría",
          "form_2s" : "borrarías",
          "form_3s" : "borraría",
          "form_1p" : "borraríamos",
          "form_2p" : "borraríais",
          "form_3p" : "borrarían"
        },
        "past_perfect" : {
          "form_1s" : "había borrado",
          "form_2s" : "habías borrado",
          "form_3s" : "había borrado",
          "form_1p" : "habíamos borrado",
          "form_2p" : "habíais borrado",
          "form_3p" : "habían borrado"
        },
        "preterite" : {
          "form_1s" : "borré",
          "form_2s" : "borraste",
          "form_3s" : "borró",
          "form_1p" : "borramos",
          "form_2p" : "borrasteis",
          "form_3p" : "borraron"
        },
        "future_perfect" : {
          "form_1s" : "habré borrado",
          "form_2s" : "habrás borrado",
          "form_3s" : "habrá borrado",
          "form_1p" : "habremos borrado",
          "form_2p" : "habréis borrado",
          "form_3p" : "habrán borrado"
        },
        "conditional perfect" : {
          "form_1s" : "habría borrado",
          "form_2s" : "habrías borrado",
          "form_3s" : "habría borrado",
          "form_1p" : "habríamos borrado",
          "form_2p" : "habríais borrado",
          "form_3p" : "habrían borrado"
        },
        "present" : {
          "form_1s" : "borro",
          "form_2s" : "borras",
          "form_3s" : "borra",
          "form_1p" : "borramos",
          "form_2p" : "borráis",
          "form_3p" : "borran"
        },
        "future" : {
          "form_1s" : "borraré",
          "form_2s" : "borrarás",
          "form_3s" : "borrará",
          "form_1p" : "borraremos",
          "form_2p" : "borraréis",
          "form_3p" : "borrarán"
        }
      },
      "subjunctive" : {
        "present" : {
          "form_1s" : "borre",
          "form_2s" : "borres",
          "form_3s" : "borre",
          "form_1p" : "borremos",
          "form_2p" : "borréis",
          "form_3p" : "borren"
        },
        "imperfect" : {
          "form_1s" : "borrara",
          "form_2s" : "borraras",
          "form_3s" : "borrara",
          "form_1p" : "borráramos",
          "form_2p" : "borrarais",
          "form_3p" : "borraran"
        },
        "future" : {
          "form_1s" : "borrare",
          "form_2s" : "borrares",
          "form_3s" : "borrare",
          "form_1p" : "borráremos",
          "form_2p" : "borrareis",
          "form_3p" : "borraren"
        },
        "present_perfect" : {
          "form_1s" : "haya borrado",
          "form_2s" : "hayas borrado",
          "form_3s" : "haya borrado",
          "form_1p" : "hayamos borrado",
          "form_2p" : "hayáis borrado",
          "form_3p" : "hayan borrado"
        },
        "future_perfect" : {
          "form_1s" : "hubiere borrado",
          "form_2s" : "hubieres borrado",
          "form_3s" : "hubiere borrado",
          "form_1p" : "hubiéremos borrado",
          "form_2p" : "hubiereis borrado",
          "form_3p" : "hubieren borrado"
        },
        "past_perfect" : {
          "form_1s" : "hubiera borrado",
          "form_2s" : "hubieras borrado",
          "form_3s" : "hubiera borrado",
          "form_1p" : "hubiéramos borrado",
          "form_2p" : "hubierais borrado",
          "form_3p" : "hubieran borrado"
        }
      },
      "imperative_affirmative" : {
        "present" : {
          "form_1s" : "",
          "form_2s" : "borra",
          "form_3s" : "borrad",
          "form_1p" : "",
          "form_2p" : "borre",
          "form_3p" : "borren"
        }
      },
      "imperative_negative" : {
        "present" : {
          "form_1s" : "",
          "form_2s" : "no borres",
          "form_3s" : "no borréis",
          "form_1p" : "",
          "form_2p" : "no borre",
          "form_3p" : "no borren"
        }
      }
    },
    "meta" : {
      "infinitive" : "borrar",
      "infinitive_english" : "to erase, rub out, to cross out, obliterate, wipe out",
      "verb_english" : "Erase! Don't erase!",
      "gerund" : "borrando",
      "gerund_english" : "erasing",
      "pastparticiple" : "borrado",
      "pastparticiple_english" : "erased"
    }
  },
  "soportar" : {
    "useage" : {
      "indicative" : {
        "imperfect" : {
          "form_1s" : "soportaba",
          "form_2s" : "soportabas",
          "form_3s" : "soportaba",
          "form_1p" : "soportábamos",
          "form_2p" : "soportabais",
          "form_3p" : "soportaban"
        },
        "present_perfect" : {
          "form_1s" : "he soportado",
          "form_2s" : "has soportado",
          "form_3s" : "ha soportado",
          "form_1p" : "hemos soportado",
          "form_2p" : "habéis soportado",
          "form_3p" : "han soportado"
        },
        "conditional" : {
          "form_1s" : "soportaría",
          "form_2s" : "soportarías",
          "form_3s" : "soportaría",
          "form_1p" : "soportaríamos",
          "form_2p" : "soportaríais",
          "form_3p" : "soportarían"
        },
        "past_perfect" : {
          "form_1s" : "había soportado",
          "form_2s" : "habías soportado",
          "form_3s" : "había soportado",
          "form_1p" : "habíamos soportado",
          "form_2p" : "habíais soportado",
          "form_3p" : "habían soportado"
        },
        "preterite" : {
          "form_1s" : "soporté",
          "form_2s" : "soportaste",
          "form_3s" : "soportó",
          "form_1p" : "soportamos",
          "form_2p" : "soportasteis",
          "form_3p" : "soportaron"
        },
        "future_perfect" : {
          "form_1s" : "habré soportado",
          "form_2s" : "habrás soportado",
          "form_3s" : "habrá soportado",
          "form_1p" : "habremos soportado",
          "form_2p" : "habréis soportado",
          "form_3p" : "habrán soportado"
        },
        "conditional perfect" : {
          "form_1s" : "habría soportado",
          "form_2s" : "habrías soportado",
          "form_3s" : "habría soportado",
          "form_1p" : "habríamos soportado",
          "form_2p" : "habríais soportado",
          "form_3p" : "habrían soportado"
        },
        "present" : {
          "form_1s" : "soporto",
          "form_2s" : "soportas",
          "form_3s" : "soporta",
          "form_1p" : "soportamos",
          "form_2p" : "soportáis",
          "form_3p" : "soportan"
        },
        "future" : {
          "form_1s" : "soportaré",
          "form_2s" : "soportarás",
          "form_3s" : "soportará",
          "form_1p" : "soportaremos",
          "form_2p" : "soportaréis",
          "form_3p" : "soportarán"
        }
      },
      "subjunctive" : {
        "present" : {
          "form_1s" : "soporte",
          "form_2s" : "soportes",
          "form_3s" : "soporte",
          "form_1p" : "soportemos",
          "form_2p" : "soportéis",
          "form_3p" : "soporten"
        },
        "imperfect" : {
          "form_1s" : "soportara",
          "form_2s" : "soportaras",
          "form_3s" : "soportara",
          "form_1p" : "soportáramos",
          "form_2p" : "soportarais",
          "form_3p" : "soportaran"
        },
        "future" : {
          "form_1s" : "soportare",
          "form_2s" : "soportares",
          "form_3s" : "soportare",
          "form_1p" : "soportáremos",
          "form_2p" : "soportareis",
          "form_3p" : "soportaren"
        },
        "present_perfect" : {
          "form_1s" : "haya soportado",
          "form_2s" : "hayas soportado",
          "form_3s" : "haya soportado",
          "form_1p" : "hayamos soportado",
          "form_2p" : "hayáis soportado",
          "form_3p" : "hayan soportado"
        },
        "future_perfect" : {
          "form_1s" : "hubiere soportado",
          "form_2s" : "hubieres soportado",
          "form_3s" : "hubiere soportado",
          "form_1p" : "hubiéremos soportado",
          "form_2p" : "hubiereis soportado",
          "form_3p" : "hubieren soportado"
        },
        "past_perfect" : {
          "form_1s" : "hubiera soportado",
          "form_2s" : "hubieras soportado",
          "form_3s" : "hubiera soportado",
          "form_1p" : "hubiéramos soportado",
          "form_2p" : "hubierais soportado",
          "form_3p" : "hubieran soportado"
        }
      },
      "imperative_affirmative" : {
        "present" : {
          "form_1s" : "",
          "form_2s" : "soporta",
          "form_3s" : "soportad",
          "form_1p" : "",
          "form_2p" : "soporte",
          "form_3p" : "soporten"
        }
      },
      "imperative_negative" : {
        "present" : {
          "form_1s" : "",
          "form_2s" : "no soportes",
          "form_3s" : "no soportéis",
          "form_1p" : "",
          "form_2p" : "no soporte",
          "form_3p" : "no soporten"
        }
      }
    },
    "meta" : {
      "infinitive" : "soportar",
      "infinitive_english" : "to support, hold up, bear; to put up with, tolerate",
      "verb_english" : "Support! Don't support!",
      "gerund" : "soportando",
      "gerund_english" : "supporting",
      "pastparticiple" : "soportado",
      "pastparticiple_english" : "supported"
    }
  },
  "asistir" : {
    "useage" : {
      "subjunctive" : {
        "present" : {
          "form_1s" : "asista",
          "form_2s" : "asistas",
          "form_3s" : "asista",
          "form_1p" : "asistamos",
          "form_2p" : "asistáis",
          "form_3p" : "asistan"
        },
        "imperfect" : {
          "form_1s" : "asistiera",
          "form_2s" : "asistieras",
          "form_3s" : "asistiera",
          "form_1p" : "asistiéramos",
          "form_2p" : "asistierais",
          "form_3p" : "asistieran"
        },
        "future" : {
          "form_1s" : "asistiere",
          "form_2s" : "asistieres",
          "form_3s" : "asistiere",
          "form_1p" : "asistiéremos",
          "form_2p" : "asistiereis",
          "form_3p" : "asistieren"
        },
        "present_perfect" : {
          "form_1s" : "haya asistido",
          "form_2s" : "hayas asistido",
          "form_3s" : "haya asistido",
          "form_1p" : "hayamos asistido",
          "form_2p" : "hayáis asistido",
          "form_3p" : "hayan asistido"
        },
        "future_perfect" : {
          "form_1s" : "hubiere asistido",
          "form_2s" : "hubieres asistido",
          "form_3s" : "hubiere asistido",
          "form_1p" : "hubiéremos asistido",
          "form_2p" : "hubiereis asistido",
          "form_3p" : "hubieren asistido"
        },
        "past_perfect" : {
          "form_1s" : "hubiera asistido",
          "form_2s" : "hubieras asistido",
          "form_3s" : "hubiera asistido",
          "form_1p" : "hubiéramos asistido",
          "form_2p" : "hubierais asistido",
          "form_3p" : "hubieran asistido"
        }
      },
      "indicative" : {
        "imperfect" : {
          "form_1s" : "asistía",
          "form_2s" : "asistías",
          "form_3s" : "asistía",
          "form_1p" : "asistíamos",
          "form_2p" : "asistíais",
          "form_3p" : "asistían"
        },
        "present_perfect" : {
          "form_1s" : "he asistido",
          "form_2s" : "has asistido",
          "form_3s" : "ha asistido",
          "form_1p" : "hemos asistido",
          "form_2p" : "habéis asistido",
          "form_3p" : "han asistido"
        },
        "conditional" : {
          "form_1s" : "asistiría",
          "form_2s" : "asistirías",
          "form_3s" : "asistiría",
          "form_1p" : "asistiríamos",
          "form_2p" : "asistiríais",
          "form_3p" : "asistirían"
        },
        "past_perfect" : {
          "form_1s" : "había asistido",
          "form_2s" : "habías asistido",
          "form_3s" : "había asistido",
          "form_1p" : "habíamos asistido",
          "form_2p" : "habíais asistido",
          "form_3p" : "habían asistido"
        },
        "preterite" : {
          "form_1s" : "asistí",
          "form_2s" : "asististe",
          "form_3s" : "asistió",
          "form_1p" : "asistimos",
          "form_2p" : "asististeis",
          "form_3p" : "asistieron"
        },
        "future_perfect" : {
          "form_1s" : "habré asistido",
          "form_2s" : "habrás asistido",
          "form_3s" : "habrá asistido",
          "form_1p" : "habremos asistido",
          "form_2p" : "habréis asistido",
          "form_3p" : "habrán asistido"
        },
        "conditional perfect" : {
          "form_1s" : "habría asistido",
          "form_2s" : "habrías asistido",
          "form_3s" : "habría asistido",
          "form_1p" : "habríamos asistido",
          "form_2p" : "habríais asistido",
          "form_3p" : "habrían asistido"
        },
        "present" : {
          "form_1s" : "asisto",
          "form_2s" : "asistes",
          "form_3s" : "asiste",
          "form_1p" : "asistimos",
          "form_2p" : "asistís",
          "form_3p" : "asisten"
        },
        "future" : {
          "form_1s" : "asistiré",
          "form_2s" : "asistirás",
          "form_3s" : "asistirá",
          "form_1p" : "asistiremos",
          "form_2p" : "asistiréis",
          "form_3p" : "asistirán"
        }
      },
      "imperative_affirmative" : {
        "present" : {
          "form_1s" : "",
          "form_2s" : "asiste",
          "form_3s" : "asistid",
          "form_1p" : "",
          "form_2p" : "asista",
          "form_3p" : "asistan"
        }
      },
      "imperative_negative" : {
        "present" : {
          "form_1s" : "",
          "form_2s" : "no asistas",
          "form_3s" : "no asistáis",
          "form_1p" : "",
          "form_2p" : "no asista",
          "form_3p" : "no asistan"
        }
      }
    },
    "meta" : {
      "infinitive" : "asistir",
      "infinitive_english" : "to attend",
      "verb_english" : "Attend! Don't attend!",
      "gerund" : "asistiendo",
      "gerund_english" : "attending",
      "pastparticiple" : "asistido",
      "pastparticiple_english" : "attended"
    }
  },
  "publicar" : {
    "useage" : {
      "indicative" : {
        "imperfect" : {
          "form_1s" : "publicaba",
          "form_2s" : "publicabas",
          "form_3s" : "publicaba",
          "form_1p" : "publicábamos",
          "form_2p" : "publicabais",
          "form_3p" : "publicaban"
        },
        "present_perfect" : {
          "form_1s" : "he publicado",
          "form_2s" : "has publicado",
          "form_3s" : "ha publicado",
          "form_1p" : "hemos publicado",
          "form_2p" : "habéis publicado",
          "form_3p" : "han publicado"
        },
        "conditional" : {
          "form_1s" : "publicaría",
          "form_2s" : "publicarías",
          "form_3s" : "publicaría",
          "form_1p" : "publicaríamos",
          "form_2p" : "publicaríais",
          "form_3p" : "publicarían"
        },
        "past_perfect" : {
          "form_1s" : "había publicado",
          "form_2s" : "habías publicado",
          "form_3s" : "había publicado",
          "form_1p" : "habíamos publicado",
          "form_2p" : "habíais publicado",
          "form_3p" : "habían publicado"
        },
        "preterite" : {
          "form_1s" : "publiqué",
          "form_2s" : "publicaste",
          "form_3s" : "publicó",
          "form_1p" : "publicamos",
          "form_2p" : "publicasteis",
          "form_3p" : "publicaron"
        },
        "future_perfect" : {
          "form_1s" : "habré publicado",
          "form_2s" : "habrás publicado",
          "form_3s" : "habrá publicado",
          "form_1p" : "habremos publicado",
          "form_2p" : "habréis publicado",
          "form_3p" : "habrán publicado"
        },
        "conditional perfect" : {
          "form_1s" : "habría publicado",
          "form_2s" : "habrías publicado",
          "form_3s" : "habría publicado",
          "form_1p" : "habríamos publicado",
          "form_2p" : "habríais publicado",
          "form_3p" : "habrían publicado"
        },
        "present" : {
          "form_1s" : "publico",
          "form_2s" : "publicas",
          "form_3s" : "publica",
          "form_1p" : "publicamos",
          "form_2p" : "publicáis",
          "form_3p" : "publican"
        },
        "future" : {
          "form_1s" : "publicaré",
          "form_2s" : "publicarás",
          "form_3s" : "publicará",
          "form_1p" : "publicaremos",
          "form_2p" : "publicaréis",
          "form_3p" : "publicarán"
        }
      },
      "subjunctive" : {
        "present" : {
          "form_1s" : "publique",
          "form_2s" : "publiques",
          "form_3s" : "publique",
          "form_1p" : "publiquemos",
          "form_2p" : "publiquéis",
          "form_3p" : "publiquen"
        },
        "imperfect" : {
          "form_1s" : "publicara",
          "form_2s" : "publicaras",
          "form_3s" : "publicara",
          "form_1p" : "publicáramos",
          "form_2p" : "publicarais",
          "form_3p" : "publicaran"
        },
        "future" : {
          "form_1s" : "publicare",
          "form_2s" : "publicares",
          "form_3s" : "publicare",
          "form_1p" : "publicáremos",
          "form_2p" : "publicareis",
          "form_3p" : "publicaren"
        },
        "present_perfect" : {
          "form_1s" : "haya publicado",
          "form_2s" : "hayas publicado",
          "form_3s" : "haya publicado",
          "form_1p" : "hayamos publicado",
          "form_2p" : "hayáis publicado",
          "form_3p" : "hayan publicado"
        },
        "future_perfect" : {
          "form_1s" : "hubiere publicado",
          "form_2s" : "hubieres publicado",
          "form_3s" : "hubiere publicado",
          "form_1p" : "hubiéremos publicado",
          "form_2p" : "hubiereis publicado",
          "form_3p" : "hubieren publicado"
        },
        "past_perfect" : {
          "form_1s" : "hubiera publicado",
          "form_2s" : "hubieras publicado",
          "form_3s" : "hubiera publicado",
          "form_1p" : "hubiéramos publicado",
          "form_2p" : "hubierais publicado",
          "form_3p" : "hubieran publicado"
        }
      },
      "imperative_affirmative" : {
        "present" : {
          "form_1s" : "",
          "form_2s" : "publica",
          "form_3s" : "publicad",
          "form_1p" : "",
          "form_2p" : "publique",
          "form_3p" : "publiquen"
        }
      },
      "imperative_negative" : {
        "present" : {
          "form_1s" : "",
          "form_2s" : "no publiques",
          "form_3s" : "no publiquéis",
          "form_1p" : "",
          "form_2p" : "no publique",
          "form_3p" : "no publiquen"
        }
      }
    },
    "meta" : {
      "infinitive" : "publicar",
      "infinitive_english" : "to publish",
      "verb_english" : "Publish! Don't publish!",
      "gerund" : "publicando",
      "gerund_english" : "publishing",
      "pastparticiple" : "publicado",
      "pastparticiple_english" : "published"
    }
  },
  "investigar" : {
    "useage" : {
      "indicative" : {
        "imperfect" : {
          "form_1s" : "investigaba",
          "form_2s" : "investigabas",
          "form_3s" : "investigaba",
          "form_1p" : "investigábamos",
          "form_2p" : "investigabais",
          "form_3p" : "investigaban"
        },
        "present_perfect" : {
          "form_1s" : "he investigado",
          "form_2s" : "has investigado",
          "form_3s" : "ha investigado",
          "form_1p" : "hemos investigado",
          "form_2p" : "habéis investigado",
          "form_3p" : "han investigado"
        },
        "conditional" : {
          "form_1s" : "investigaría",
          "form_2s" : "investigarías",
          "form_3s" : "investigaría",
          "form_1p" : "investigaríamos",
          "form_2p" : "investigaríais",
          "form_3p" : "investigarían"
        },
        "past_perfect" : {
          "form_1s" : "había investigado",
          "form_2s" : "habías investigado",
          "form_3s" : "había investigado",
          "form_1p" : "habíamos investigado",
          "form_2p" : "habíais investigado",
          "form_3p" : "habían investigado"
        },
        "preterite" : {
          "form_1s" : "investigué",
          "form_2s" : "investigaste",
          "form_3s" : "investigó",
          "form_1p" : "investigamos",
          "form_2p" : "investigasteis",
          "form_3p" : "investigaron"
        },
        "future_perfect" : {
          "form_1s" : "habré investigado",
          "form_2s" : "habrás investigado",
          "form_3s" : "habrá investigado",
          "form_1p" : "habremos investigado",
          "form_2p" : "habréis investigado",
          "form_3p" : "habrán investigado"
        },
        "conditional perfect" : {
          "form_1s" : "habría investigado",
          "form_2s" : "habrías investigado",
          "form_3s" : "habría investigado",
          "form_1p" : "habríamos investigado",
          "form_2p" : "habríais investigado",
          "form_3p" : "habrían investigado"
        },
        "present" : {
          "form_1s" : "investigo",
          "form_2s" : "investigas",
          "form_3s" : "investiga",
          "form_1p" : "investigamos",
          "form_2p" : "investigáis",
          "form_3p" : "investigan"
        },
        "future" : {
          "form_1s" : "investigaré",
          "form_2s" : "investigarás",
          "form_3s" : "investigará",
          "form_1p" : "investigaremos",
          "form_2p" : "investigaréis",
          "form_3p" : "investigarán"
        }
      },
      "subjunctive" : {
        "present" : {
          "form_1s" : "investigue",
          "form_2s" : "investigues",
          "form_3s" : "investigue",
          "form_1p" : "investiguemos",
          "form_2p" : "investiguéis",
          "form_3p" : "investiguen"
        },
        "imperfect" : {
          "form_1s" : "investigara",
          "form_2s" : "investigaras",
          "form_3s" : "investigara",
          "form_1p" : "investigáramos",
          "form_2p" : "investigarais",
          "form_3p" : "investigaran"
        },
        "future" : {
          "form_1s" : "investigare",
          "form_2s" : "investigares",
          "form_3s" : "investigare",
          "form_1p" : "investigáremos",
          "form_2p" : "investigareis",
          "form_3p" : "investigaren"
        },
        "present_perfect" : {
          "form_1s" : "haya investigado",
          "form_2s" : "hayas investigado",
          "form_3s" : "haya investigado",
          "form_1p" : "hayamos investigado",
          "form_2p" : "hayáis investigado",
          "form_3p" : "hayan investigado"
        },
        "future_perfect" : {
          "form_1s" : "hubiere investigado",
          "form_2s" : "hubieres investigado",
          "form_3s" : "hubiere investigado",
          "form_1p" : "hubiéremos investigado",
          "form_2p" : "hubiereis investigado",
          "form_3p" : "hubieren investigado"
        },
        "past_perfect" : {
          "form_1s" : "hubiera investigado",
          "form_2s" : "hubieras investigado",
          "form_3s" : "hubiera investigado",
          "form_1p" : "hubiéramos investigado",
          "form_2p" : "hubierais investigado",
          "form_3p" : "hubieran investigado"
        }
      },
      "imperative_affirmative" : {
        "present" : {
          "form_1s" : "",
          "form_2s" : "investiga",
          "form_3s" : "investigad",
          "form_1p" : "",
          "form_2p" : "investigue",
          "form_3p" : "investiguen"
        }
      },
      "imperative_negative" : {
        "present" : {
          "form_1s" : "",
          "form_2s" : "no investigues",
          "form_3s" : "no investiguéis",
          "form_1p" : "",
          "form_2p" : "no investigue",
          "form_3p" : "no investiguen"
        }
      }
    },
    "meta" : {
      "infinitive" : "investigar",
      "infinitive_english" : "to investigate",
      "verb_english" : "Investigate! Don't investigate!",
      "gerund" : "investigando",
      "gerund_english" : "investigating",
      "pastparticiple" : "investigado",
      "pastparticiple_english" : "investigated"
    }
  },
  "quemarse" : {
    "useage" : {
      "indicative" : {
        "imperfect" : {
          "form_1s" : "me quemaba",
          "form_2s" : "te quemabas",
          "form_3s" : "se quemaba",
          "form_1p" : "nos quemábamos",
          "form_2p" : "os quemabais",
          "form_3p" : "se quemaban"
        },
        "present_perfect" : {
          "form_1s" : "me he quemado",
          "form_2s" : "te has quemado",
          "form_3s" : "se ha quemado",
          "form_1p" : "nos hemos quemado",
          "form_2p" : "os habéis quemado",
          "form_3p" : "se han quemado"
        },
        "conditional" : {
          "form_1s" : "me quemaría",
          "form_2s" : "te quemarías",
          "form_3s" : "se quemaría",
          "form_1p" : "nos quemaríamos",
          "form_2p" : "os quemaríais",
          "form_3p" : "se quemarían"
        },
        "past_perfect" : {
          "form_1s" : "me había quemado",
          "form_2s" : "te habías quemado",
          "form_3s" : "se había quemado",
          "form_1p" : "nos habíamos quemado",
          "form_2p" : "os habíais quemado",
          "form_3p" : "se habían quemado"
        },
        "preterite" : {
          "form_1s" : "me quemé",
          "form_2s" : "te quemaste",
          "form_3s" : "se quemó",
          "form_1p" : "nos quemamos",
          "form_2p" : "os quemasteis",
          "form_3p" : "se quemaron"
        },
        "future_perfect" : {
          "form_1s" : "me habré quemado",
          "form_2s" : "te habrás quemado",
          "form_3s" : "se habrá quemado",
          "form_1p" : "nos habremos quemado",
          "form_2p" : "os habréis quemado",
          "form_3p" : "se habrán quemado"
        },
        "conditional perfect" : {
          "form_1s" : "me habría quemado",
          "form_2s" : "te habrías quemado",
          "form_3s" : "se habría quemado",
          "form_1p" : "nos habríamos quemado",
          "form_2p" : "os habríais quemado",
          "form_3p" : "se habrían quemado"
        },
        "present" : {
          "form_1s" : "me quemo",
          "form_2s" : "te quemas",
          "form_3s" : "se quema",
          "form_1p" : "nos quemamos",
          "form_2p" : "os quemáis",
          "form_3p" : "se queman"
        },
        "future" : {
          "form_1s" : "me quemaré",
          "form_2s" : "te quemarás",
          "form_3s" : "se quemará",
          "form_1p" : "nos quemaremos",
          "form_2p" : "os quemaréis",
          "form_3p" : "se quemarán"
        }
      },
      "subjunctive" : {
        "present" : {
          "form_1s" : "me queme",
          "form_2s" : "te quemes",
          "form_3s" : "se queme",
          "form_1p" : "nos quememos",
          "form_2p" : "os queméis",
          "form_3p" : "se quemen"
        },
        "imperfect" : {
          "form_1s" : "me quemara",
          "form_2s" : "te quemaras",
          "form_3s" : "se quemara",
          "form_1p" : "nos quemáramos",
          "form_2p" : "os quemarais",
          "form_3p" : "se quemaran"
        },
        "future" : {
          "form_1s" : "me quemare",
          "form_2s" : "te quemares",
          "form_3s" : "se quemare",
          "form_1p" : "nos quemáremos",
          "form_2p" : "os quemareis",
          "form_3p" : "se quemaren"
        },
        "present_perfect" : {
          "form_1s" : "me haya quemado",
          "form_2s" : "te hayas quemado",
          "form_3s" : "se haya quemado",
          "form_1p" : "nos hayamos quemado",
          "form_2p" : "os hayáis quemado",
          "form_3p" : "se hayan quemado"
        },
        "future_perfect" : {
          "form_1s" : "me hubiere quemado",
          "form_2s" : "te hubieres quemado",
          "form_3s" : "se hubiere quemado",
          "form_1p" : "nos hubiéremos quemado",
          "form_2p" : "os hubiereis quemado",
          "form_3p" : "se hubieren quemado"
        },
        "past_perfect" : {
          "form_1s" : "me hubiera quemado",
          "form_2s" : "te hubieras quemado",
          "form_3s" : "se hubiera quemado",
          "form_1p" : "nos hubiéramos quemado",
          "form_2p" : "os hubierais quemado",
          "form_3p" : "se hubieran quemado"
        }
      },
      "imperative_affirmative" : {
        "present" : {
          "form_1s" : "",
          "form_2s" : "quémate",
          "form_3s" : "quemaos",
          "form_1p" : "",
          "form_2p" : "quémese",
          "form_3p" : "quémense"
        }
      },
      "imperative_negative" : {
        "present" : {
          "form_1s" : "",
          "form_2s" : "no te quemes",
          "form_3s" : "no os queméis",
          "form_1p" : "",
          "form_2p" : "no se queme",
          "form_3p" : "no se quemen"
        }
      }
    },
    "meta" : {
      "infinitive" : "quemarse",
      "infinitive_english" : "to burn [oneself], to burn up, burn down",
      "verb_english" : "burn up! Don't burn up!",
      "gerund" : "quemándose",
      "gerund_english" : "burning up",
      "pastparticiple" : "quemado",
      "pastparticiple_english" : "burned up"
    }
  },
  "realizar" : {
    "useage" : {
      "indicative" : {
        "imperfect" : {
          "form_1s" : "realizaba",
          "form_2s" : "realizabas",
          "form_3s" : "realizaba",
          "form_1p" : "realizábamos",
          "form_2p" : "realizabais",
          "form_3p" : "realizaban"
        },
        "present_perfect" : {
          "form_1s" : "he realizado",
          "form_2s" : "has realizado",
          "form_3s" : "ha realizado",
          "form_1p" : "hemos realizado",
          "form_2p" : "habéis realizado",
          "form_3p" : "han realizado"
        },
        "conditional" : {
          "form_1s" : "realizaría",
          "form_2s" : "realizarías",
          "form_3s" : "realizaría",
          "form_1p" : "realizaríamos",
          "form_2p" : "realizaríais",
          "form_3p" : "realizarían"
        },
        "past_perfect" : {
          "form_1s" : "había realizado",
          "form_2s" : "habías realizado",
          "form_3s" : "había realizado",
          "form_1p" : "habíamos realizado",
          "form_2p" : "habíais realizado",
          "form_3p" : "habían realizado"
        },
        "preterite" : {
          "form_1s" : "realicé",
          "form_2s" : "realizaste",
          "form_3s" : "realizó",
          "form_1p" : "realizamos",
          "form_2p" : "realizasteis",
          "form_3p" : "realizaron"
        },
        "future_perfect" : {
          "form_1s" : "habré realizado",
          "form_2s" : "habrás realizado",
          "form_3s" : "habrá realizado",
          "form_1p" : "habremos realizado",
          "form_2p" : "habréis realizado",
          "form_3p" : "habrán realizado"
        },
        "conditional perfect" : {
          "form_1s" : "habría realizado",
          "form_2s" : "habrías realizado",
          "form_3s" : "habría realizado",
          "form_1p" : "habríamos realizado",
          "form_2p" : "habríais realizado",
          "form_3p" : "habrían realizado"
        },
        "present" : {
          "form_1s" : "realizo",
          "form_2s" : "realizas",
          "form_3s" : "realiza",
          "form_1p" : "realizamos",
          "form_2p" : "realizáis",
          "form_3p" : "realizan"
        },
        "future" : {
          "form_1s" : "realizaré",
          "form_2s" : "realizarás",
          "form_3s" : "realizará",
          "form_1p" : "realizaremos",
          "form_2p" : "realizaréis",
          "form_3p" : "realizarán"
        }
      },
      "subjunctive" : {
        "present" : {
          "form_1s" : "realice",
          "form_2s" : "realices",
          "form_3s" : "realice",
          "form_1p" : "realicemos",
          "form_2p" : "realicéis",
          "form_3p" : "realicen"
        },
        "imperfect" : {
          "form_1s" : "realizara",
          "form_2s" : "realizaras",
          "form_3s" : "realizara",
          "form_1p" : "realizáramos",
          "form_2p" : "realizarais",
          "form_3p" : "realizaran"
        },
        "future" : {
          "form_1s" : "realizare",
          "form_2s" : "realizares",
          "form_3s" : "realizare",
          "form_1p" : "realizáremos",
          "form_2p" : "realizareis",
          "form_3p" : "realizaren"
        },
        "present_perfect" : {
          "form_1s" : "haya realizado",
          "form_2s" : "hayas realizado",
          "form_3s" : "haya realizado",
          "form_1p" : "hayamos realizado",
          "form_2p" : "hayáis realizado",
          "form_3p" : "hayan realizado"
        },
        "future_perfect" : {
          "form_1s" : "hubiere realizado",
          "form_2s" : "hubieres realizado",
          "form_3s" : "hubiere realizado",
          "form_1p" : "hubiéremos realizado",
          "form_2p" : "hubiereis realizado",
          "form_3p" : "hubieren realizado"
        },
        "past_perfect" : {
          "form_1s" : "hubiera realizado",
          "form_2s" : "hubieras realizado",
          "form_3s" : "hubiera realizado",
          "form_1p" : "hubiéramos realizado",
          "form_2p" : "hubierais realizado",
          "form_3p" : "hubieran realizado"
        }
      },
      "imperative_affirmative" : {
        "present" : {
          "form_1s" : "",
          "form_2s" : "realiza",
          "form_3s" : "realizad",
          "form_1p" : "",
          "form_2p" : "realice",
          "form_3p" : "realicen"
        }
      },
      "imperative_negative" : {
        "present" : {
          "form_1s" : "",
          "form_2s" : "no realices",
          "form_3s" : "no realicéis",
          "form_1p" : "",
          "form_2p" : "no realice",
          "form_3p" : "no realicen"
        }
      }
    },
    "meta" : {
      "infinitive" : "realizar",
      "infinitive_english" : "to achieve, attain, accomplish, realize",
      "verb_english" : "Achieve! Don't achieve!",
      "gerund" : "realizando",
      "gerund_english" : "achieving",
      "pastparticiple" : "realizado",
      "pastparticiple_english" : "achieved"
    }
  },
  "constituir" : {
    "useage" : {
      "indicative" : {
        "imperfect" : {
          "form_1s" : "constituía",
          "form_2s" : "constituías",
          "form_3s" : "constituía",
          "form_1p" : "constituíamos",
          "form_2p" : "constituíais",
          "form_3p" : "constituían"
        },
        "present_perfect" : {
          "form_1s" : "he constituido",
          "form_2s" : "has constituido",
          "form_3s" : "ha constituido",
          "form_1p" : "hemos constituido",
          "form_2p" : "habéis constituido",
          "form_3p" : "han constituido"
        },
        "conditional" : {
          "form_1s" : "constituiría",
          "form_2s" : "constituirías",
          "form_3s" : "constituiría",
          "form_1p" : "constituiríamos",
          "form_2p" : "constituiríais",
          "form_3p" : "constituirían"
        },
        "past_perfect" : {
          "form_1s" : "había constituido",
          "form_2s" : "habías constituido",
          "form_3s" : "había constituido",
          "form_1p" : "habíamos constituido",
          "form_2p" : "habíais constituido",
          "form_3p" : "habían constituido"
        },
        "preterite" : {
          "form_1s" : "constituí",
          "form_2s" : "constituiste",
          "form_3s" : "constituyó",
          "form_1p" : "constituimos",
          "form_2p" : "constituisteis",
          "form_3p" : "constituyeron"
        },
        "future_perfect" : {
          "form_1s" : "habré constituido",
          "form_2s" : "habrás constituido",
          "form_3s" : "habrá constituido",
          "form_1p" : "habremos constituido",
          "form_2p" : "habréis constituido",
          "form_3p" : "habrán constituido"
        },
        "conditional perfect" : {
          "form_1s" : "habría constituido",
          "form_2s" : "habrías constituido",
          "form_3s" : "habría constituido",
          "form_1p" : "habríamos constituido",
          "form_2p" : "habríais constituido",
          "form_3p" : "habrían constituido"
        },
        "present" : {
          "form_1s" : "constituyo",
          "form_2s" : "constituyes",
          "form_3s" : "constituye",
          "form_1p" : "constituimos",
          "form_2p" : "constituís",
          "form_3p" : "constituyen"
        },
        "future" : {
          "form_1s" : "constituiré",
          "form_2s" : "constituirás",
          "form_3s" : "constituirá",
          "form_1p" : "constituiremos",
          "form_2p" : "constituiréis",
          "form_3p" : "constituirán"
        }
      },
      "subjunctive" : {
        "present" : {
          "form_1s" : "constituya",
          "form_2s" : "constituyas",
          "form_3s" : "constituya",
          "form_1p" : "constituyamos",
          "form_2p" : "constituyáis",
          "form_3p" : "constituyan"
        },
        "imperfect" : {
          "form_1s" : "constituyera",
          "form_2s" : "constituyeras",
          "form_3s" : "constituyera",
          "form_1p" : "constituyéramos",
          "form_2p" : "constituyerais",
          "form_3p" : "constituyeran"
        },
        "future" : {
          "form_1s" : "constituyere",
          "form_2s" : "constituyeres",
          "form_3s" : "constituyere",
          "form_1p" : "constituyéremos",
          "form_2p" : "constituyereis",
          "form_3p" : "constituyeren"
        },
        "present_perfect" : {
          "form_1s" : "haya constituido",
          "form_2s" : "hayas constituido",
          "form_3s" : "haya constituido",
          "form_1p" : "hayamos constituido",
          "form_2p" : "hayáis constituido",
          "form_3p" : "hayan constituido"
        },
        "future_perfect" : {
          "form_1s" : "hubiere constituido",
          "form_2s" : "hubieres constituido",
          "form_3s" : "hubiere constituido",
          "form_1p" : "hubiéremos constituido",
          "form_2p" : "hubiereis constituido",
          "form_3p" : "hubieren constituido"
        },
        "past_perfect" : {
          "form_1s" : "hubiera constituido",
          "form_2s" : "hubieras constituido",
          "form_3s" : "hubiera constituido",
          "form_1p" : "hubiéramos constituido",
          "form_2p" : "hubierais constituido",
          "form_3p" : "hubieran constituido"
        }
      },
      "imperative_affirmative" : {
        "present" : {
          "form_1s" : "",
          "form_2s" : "constituye",
          "form_3s" : "constituid",
          "form_1p" : "",
          "form_2p" : "constituya",
          "form_3p" : "constituyan"
        }
      },
      "imperative_negative" : {
        "present" : {
          "form_1s" : "",
          "form_2s" : "no constituyas",
          "form_3s" : "no constituyáis",
          "form_1p" : "",
          "form_2p" : "no constituya",
          "form_3p" : "no constituyan"
        }
      }
    },
    "meta" : {
      "infinitive" : "constituir",
      "infinitive_english" : "to constitute",
      "verb_english" : "Constitute! Don't constitute!",
      "gerund" : "constituyendo",
      "gerund_english" : "constituting",
      "pastparticiple" : "constituido",
      "pastparticiple_english" : "constituted"
    }
  },
  "indicar" : {
    "useage" : {
      "indicative" : {
        "imperfect" : {
          "form_1s" : "indicaba",
          "form_2s" : "indicabas",
          "form_3s" : "indicaba",
          "form_1p" : "indicábamos",
          "form_2p" : "indicabais",
          "form_3p" : "indicaban"
        },
        "present_perfect" : {
          "form_1s" : "he indicado",
          "form_2s" : "has indicado",
          "form_3s" : "ha indicado",
          "form_1p" : "hemos indicado",
          "form_2p" : "habéis indicado",
          "form_3p" : "han indicado"
        },
        "conditional" : {
          "form_1s" : "indicaría",
          "form_2s" : "indicarías",
          "form_3s" : "indicaría",
          "form_1p" : "indicaríamos",
          "form_2p" : "indicaríais",
          "form_3p" : "indicarían"
        },
        "past_perfect" : {
          "form_1s" : "había indicado",
          "form_2s" : "habías indicado",
          "form_3s" : "había indicado",
          "form_1p" : "habíamos indicado",
          "form_2p" : "habíais indicado",
          "form_3p" : "habían indicado"
        },
        "preterite" : {
          "form_1s" : "indiqué",
          "form_2s" : "indicaste",
          "form_3s" : "indicó",
          "form_1p" : "indicamos",
          "form_2p" : "indicasteis",
          "form_3p" : "indicaron"
        },
        "future_perfect" : {
          "form_1s" : "habré indicado",
          "form_2s" : "habrás indicado",
          "form_3s" : "habrá indicado",
          "form_1p" : "habremos indicado",
          "form_2p" : "habréis indicado",
          "form_3p" : "habrán indicado"
        },
        "conditional perfect" : {
          "form_1s" : "habría indicado",
          "form_2s" : "habrías indicado",
          "form_3s" : "habría indicado",
          "form_1p" : "habríamos indicado",
          "form_2p" : "habríais indicado",
          "form_3p" : "habrían indicado"
        },
        "present" : {
          "form_1s" : "indico",
          "form_2s" : "indicas",
          "form_3s" : "indica",
          "form_1p" : "indicamos",
          "form_2p" : "indicáis",
          "form_3p" : "indican"
        },
        "future" : {
          "form_1s" : "indicaré",
          "form_2s" : "indicarás",
          "form_3s" : "indicará",
          "form_1p" : "indicaremos",
          "form_2p" : "indicaréis",
          "form_3p" : "indicarán"
        }
      },
      "subjunctive" : {
        "present" : {
          "form_1s" : "indique",
          "form_2s" : "indiques",
          "form_3s" : "indique",
          "form_1p" : "indiquemos",
          "form_2p" : "indiquéis",
          "form_3p" : "indiquen"
        },
        "imperfect" : {
          "form_1s" : "indicara",
          "form_2s" : "indicaras",
          "form_3s" : "indicara",
          "form_1p" : "indicáramos",
          "form_2p" : "indicarais",
          "form_3p" : "indicaran"
        },
        "future" : {
          "form_1s" : "indicare",
          "form_2s" : "indicares",
          "form_3s" : "indicare",
          "form_1p" : "indicáremos",
          "form_2p" : "indicareis",
          "form_3p" : "indicaren"
        },
        "present_perfect" : {
          "form_1s" : "haya indicado",
          "form_2s" : "hayas indicado",
          "form_3s" : "haya indicado",
          "form_1p" : "hayamos indicado",
          "form_2p" : "hayáis indicado",
          "form_3p" : "hayan indicado"
        },
        "future_perfect" : {
          "form_1s" : "hubiere indicado",
          "form_2s" : "hubieres indicado",
          "form_3s" : "hubiere indicado",
          "form_1p" : "hubiéremos indicado",
          "form_2p" : "hubiereis indicado",
          "form_3p" : "hubieren indicado"
        },
        "past_perfect" : {
          "form_1s" : "hubiera indicado",
          "form_2s" : "hubieras indicado",
          "form_3s" : "hubiera indicado",
          "form_1p" : "hubiéramos indicado",
          "form_2p" : "hubierais indicado",
          "form_3p" : "hubieran indicado"
        }
      },
      "imperative_affirmative" : {
        "present" : {
          "form_1s" : "",
          "form_2s" : "indica",
          "form_3s" : "indicad",
          "form_1p" : "",
          "form_2p" : "indique",
          "form_3p" : "indiquen"
        }
      },
      "imperative_negative" : {
        "present" : {
          "form_1s" : "",
          "form_2s" : "no indiques",
          "form_3s" : "no indiquéis",
          "form_1p" : "",
          "form_2p" : "no indique",
          "form_3p" : "no indiquen"
        }
      }
    },
    "meta" : {
      "infinitive" : "indicar",
      "infinitive_english" : "to indicate",
      "verb_english" : "Indicate! Don't indicate!",
      "gerund" : "indicando",
      "gerund_english" : "indicating",
      "pastparticiple" : "indicado",
      "pastparticiple_english" : "indicated"
    }
  },
  "valer" : {
    "useage" : {
      "indicative" : {
        "imperfect" : {
          "form_1s" : "valía",
          "form_2s" : "valías",
          "form_3s" : "valía",
          "form_1p" : "valíamos",
          "form_2p" : "valíais",
          "form_3p" : "valían"
        },
        "present_perfect" : {
          "form_1s" : "he valido",
          "form_2s" : "has valido",
          "form_3s" : "ha valido",
          "form_1p" : "hemos valido",
          "form_2p" : "habéis valido",
          "form_3p" : "han valido"
        },
        "conditional" : {
          "form_1s" : "valdría",
          "form_2s" : "valdrías",
          "form_3s" : "valdría",
          "form_1p" : "valdríamos",
          "form_2p" : "valdríais",
          "form_3p" : "valdrían"
        },
        "past_perfect" : {
          "form_1s" : "había valido",
          "form_2s" : "habías valido",
          "form_3s" : "había valido",
          "form_1p" : "habíamos valido",
          "form_2p" : "habíais valido",
          "form_3p" : "habían valido"
        },
        "preterite" : {
          "form_1s" : "valí",
          "form_2s" : "valiste",
          "form_3s" : "valió",
          "form_1p" : "valimos",
          "form_2p" : "valisteis",
          "form_3p" : "valieron"
        },
        "future_perfect" : {
          "form_1s" : "habré valido",
          "form_2s" : "habrás valido",
          "form_3s" : "habrá valido",
          "form_1p" : "habremos valido",
          "form_2p" : "habréis valido",
          "form_3p" : "habrán valido"
        },
        "conditional perfect" : {
          "form_1s" : "habría valido",
          "form_2s" : "habrías valido",
          "form_3s" : "habría valido",
          "form_1p" : "habríamos valido",
          "form_2p" : "habríais valido",
          "form_3p" : "habrían valido"
        },
        "present" : {
          "form_1s" : "valgo",
          "form_2s" : "vales",
          "form_3s" : "vale",
          "form_1p" : "valemos",
          "form_2p" : "valéis",
          "form_3p" : "valen"
        },
        "future" : {
          "form_1s" : "valdré",
          "form_2s" : "valdrás",
          "form_3s" : "valdrá",
          "form_1p" : "valdremos",
          "form_2p" : "valdréis",
          "form_3p" : "valdrán"
        }
      },
      "subjunctive" : {
        "present" : {
          "form_1s" : "valga",
          "form_2s" : "valgas",
          "form_3s" : "valga",
          "form_1p" : "valgamos",
          "form_2p" : "valgáis",
          "form_3p" : "valgan"
        },
        "imperfect" : {
          "form_1s" : "valiera",
          "form_2s" : "valieras",
          "form_3s" : "valiera",
          "form_1p" : "valiéramos",
          "form_2p" : "valierais",
          "form_3p" : "valieran"
        },
        "future" : {
          "form_1s" : "valiere",
          "form_2s" : "valieres",
          "form_3s" : "valiere",
          "form_1p" : "valiéremos",
          "form_2p" : "valiereis",
          "form_3p" : "valieren"
        },
        "present_perfect" : {
          "form_1s" : "haya valido",
          "form_2s" : "hayas valido",
          "form_3s" : "haya valido",
          "form_1p" : "hayamos valido",
          "form_2p" : "hayáis valido",
          "form_3p" : "hayan valido"
        },
        "future_perfect" : {
          "form_1s" : "hubiere valido",
          "form_2s" : "hubieres valido",
          "form_3s" : "hubiere valido",
          "form_1p" : "hubiéremos valido",
          "form_2p" : "hubiereis valido",
          "form_3p" : "hubieren valido"
        },
        "past_perfect" : {
          "form_1s" : "hubiera valido",
          "form_2s" : "hubieras valido",
          "form_3s" : "hubiera valido",
          "form_1p" : "hubiéramos valido",
          "form_2p" : "hubierais valido",
          "form_3p" : "hubieran valido"
        }
      },
      "imperative_affirmative" : {
        "present" : {
          "form_1s" : "",
          "form_2s" : "vale",
          "form_3s" : "valed",
          "form_1p" : "",
          "form_2p" : "valga",
          "form_3p" : "valgan"
        }
      },
      "imperative_negative" : {
        "present" : {
          "form_1s" : "",
          "form_2s" : "no valgas",
          "form_3s" : "no valgáis",
          "form_1p" : "",
          "form_2p" : "no valga",
          "form_3p" : "no valgan"
        }
      }
    },
    "meta" : {
      "infinitive" : "valer",
      "infinitive_english" : "to be worth",
      "verb_english" : "Be worth! Don't be worth!",
      "gerund" : "valiendo",
      "gerund_english" : "being worth",
      "pastparticiple" : "valido",
      "pastparticiple_english" : "been worth"
    }
  },
  "clarificar" : {
    "useage" : {
      "indicative" : {
        "imperfect" : {
          "form_1s" : "clarificaba",
          "form_2s" : "clarificabas",
          "form_3s" : "clarificaba",
          "form_1p" : "clarificábamos",
          "form_2p" : "clarificabais",
          "form_3p" : "clarificaban"
        },
        "present_perfect" : {
          "form_1s" : "he clarificado",
          "form_2s" : "has clarificado",
          "form_3s" : "ha clarificado",
          "form_1p" : "hemos clarificado",
          "form_2p" : "habéis clarificado",
          "form_3p" : "han clarificado"
        },
        "conditional" : {
          "form_1s" : "clarificaría",
          "form_2s" : "clarificarías",
          "form_3s" : "clarificaría",
          "form_1p" : "clarificaríamos",
          "form_2p" : "clarificaríais",
          "form_3p" : "clarificarían"
        },
        "past_perfect" : {
          "form_1s" : "había clarificado",
          "form_2s" : "habías clarificado",
          "form_3s" : "había clarificado",
          "form_1p" : "habíamos clarificado",
          "form_2p" : "habíais clarificado",
          "form_3p" : "habían clarificado"
        },
        "preterite" : {
          "form_1s" : "clarifiqué",
          "form_2s" : "clarificaste",
          "form_3s" : "clarificó",
          "form_1p" : "clarificamos",
          "form_2p" : "clarificasteis",
          "form_3p" : "clarificaron"
        },
        "future_perfect" : {
          "form_1s" : "habré clarificado",
          "form_2s" : "habrás clarificado",
          "form_3s" : "habrá clarificado",
          "form_1p" : "habremos clarificado",
          "form_2p" : "habréis clarificado",
          "form_3p" : "habrán clarificado"
        },
        "conditional perfect" : {
          "form_1s" : "habría clarificado",
          "form_2s" : "habrías clarificado",
          "form_3s" : "habría clarificado",
          "form_1p" : "habríamos clarificado",
          "form_2p" : "habríais clarificado",
          "form_3p" : "habrían clarificado"
        },
        "present" : {
          "form_1s" : "clarifico",
          "form_2s" : "clarificas",
          "form_3s" : "clarifica",
          "form_1p" : "clarificamos",
          "form_2p" : "clarificáis",
          "form_3p" : "clarifican"
        },
        "future" : {
          "form_1s" : "clarificaré",
          "form_2s" : "clarificarás",
          "form_3s" : "clarificará",
          "form_1p" : "clarificaremos",
          "form_2p" : "clarificaréis",
          "form_3p" : "clarificarán"
        }
      },
      "subjunctive" : {
        "present" : {
          "form_1s" : "clarifique",
          "form_2s" : "clarifiques",
          "form_3s" : "clarifique",
          "form_1p" : "clarifiquemos",
          "form_2p" : "clarifiquéis",
          "form_3p" : "clarifiquen"
        },
        "imperfect" : {
          "form_1s" : "clarificara",
          "form_2s" : "clarificaras",
          "form_3s" : "clarificara",
          "form_1p" : "clarificáramos",
          "form_2p" : "clarificarais",
          "form_3p" : "clarificaran"
        },
        "future" : {
          "form_1s" : "clarificare",
          "form_2s" : "clarificares",
          "form_3s" : "clarificare",
          "form_1p" : "clarificáremos",
          "form_2p" : "clarificareis",
          "form_3p" : "clarificaren"
        },
        "present_perfect" : {
          "form_1s" : "haya clarificado",
          "form_2s" : "hayas clarificado",
          "form_3s" : "haya clarificado",
          "form_1p" : "hayamos clarificado",
          "form_2p" : "hayáis clarificado",
          "form_3p" : "hayan clarificado"
        },
        "future_perfect" : {
          "form_1s" : "hubiere clarificado",
          "form_2s" : "hubieres clarificado",
          "form_3s" : "hubiere clarificado",
          "form_1p" : "hubiéremos clarificado",
          "form_2p" : "hubiereis clarificado",
          "form_3p" : "hubieren clarificado"
        },
        "past_perfect" : {
          "form_1s" : "hubiera clarificado",
          "form_2s" : "hubieras clarificado",
          "form_3s" : "hubiera clarificado",
          "form_1p" : "hubiéramos clarificado",
          "form_2p" : "hubierais clarificado",
          "form_3p" : "hubieran clarificado"
        }
      },
      "imperative_affirmative" : {
        "present" : {
          "form_1s" : "",
          "form_2s" : "clarifica",
          "form_3s" : "clarificad",
          "form_1p" : "",
          "form_2p" : "clarifique",
          "form_3p" : "clarifiquen"
        }
      },
      "imperative_negative" : {
        "present" : {
          "form_1s" : "",
          "form_2s" : "no clarifiques",
          "form_3s" : "no clarifiquéis",
          "form_1p" : "",
          "form_2p" : "no clarifique",
          "form_3p" : "no clarifiquen"
        }
      }
    },
    "meta" : {
      "infinitive" : "clarificar",
      "infinitive_english" : "to clarify, illuminate, light [up], brighten",
      "verb_english" : "Clarify! Don't clarify!",
      "gerund" : "clarificando",
      "gerund_english" : "clarifying",
      "pastparticiple" : "clarificado",
      "pastparticiple_english" : "clarified"
    }
  },
  "llamar" : {
    "useage" : {
      "indicative" : {
        "imperfect" : {
          "form_1s" : "llamaba",
          "form_2s" : "llamabas",
          "form_3s" : "llamaba",
          "form_1p" : "llamábamos",
          "form_2p" : "llamabais",
          "form_3p" : "llamaban"
        },
        "present_perfect" : {
          "form_1s" : "he llamado",
          "form_2s" : "has llamado",
          "form_3s" : "ha llamado",
          "form_1p" : "hemos llamado",
          "form_2p" : "habéis llamado",
          "form_3p" : "han llamado"
        },
        "conditional" : {
          "form_1s" : "llamaría",
          "form_2s" : "llamarías",
          "form_3s" : "llamaría",
          "form_1p" : "llamaríamos",
          "form_2p" : "llamaríais",
          "form_3p" : "llamarían"
        },
        "past_perfect" : {
          "form_1s" : "había llamado",
          "form_2s" : "habías llamado",
          "form_3s" : "había llamado",
          "form_1p" : "habíamos llamado",
          "form_2p" : "habíais llamado",
          "form_3p" : "habían llamado"
        },
        "preterite" : {
          "form_1s" : "llamé",
          "form_2s" : "llamaste",
          "form_3s" : "llamó",
          "form_1p" : "llamamos",
          "form_2p" : "llamasteis",
          "form_3p" : "llamaron"
        },
        "future_perfect" : {
          "form_1s" : "habré llamado",
          "form_2s" : "habrás llamado",
          "form_3s" : "habrá llamado",
          "form_1p" : "habremos llamado",
          "form_2p" : "habréis llamado",
          "form_3p" : "habrán llamado"
        },
        "conditional perfect" : {
          "form_1s" : "habría llamado",
          "form_2s" : "habrías llamado",
          "form_3s" : "habría llamado",
          "form_1p" : "habríamos llamado",
          "form_2p" : "habríais llamado",
          "form_3p" : "habrían llamado"
        },
        "present" : {
          "form_1s" : "llamo",
          "form_2s" : "llamas",
          "form_3s" : "llama",
          "form_1p" : "llamamos",
          "form_2p" : "llamáis",
          "form_3p" : "llaman"
        },
        "future" : {
          "form_1s" : "llamaré",
          "form_2s" : "llamarás",
          "form_3s" : "llamará",
          "form_1p" : "llamaremos",
          "form_2p" : "llamaréis",
          "form_3p" : "llamarán"
        }
      },
      "subjunctive" : {
        "present" : {
          "form_1s" : "llame",
          "form_2s" : "llames",
          "form_3s" : "llame",
          "form_1p" : "llamemos",
          "form_2p" : "llaméis",
          "form_3p" : "llamen"
        },
        "imperfect" : {
          "form_1s" : "llamara",
          "form_2s" : "llamaras",
          "form_3s" : "llamara",
          "form_1p" : "llamáramos",
          "form_2p" : "llamarais",
          "form_3p" : "llamaran"
        },
        "future" : {
          "form_1s" : "llamare",
          "form_2s" : "llamares",
          "form_3s" : "llamare",
          "form_1p" : "llamáremos",
          "form_2p" : "llamareis",
          "form_3p" : "llamaren"
        },
        "present_perfect" : {
          "form_1s" : "haya llamado",
          "form_2s" : "hayas llamado",
          "form_3s" : "haya llamado",
          "form_1p" : "hayamos llamado",
          "form_2p" : "hayáis llamado",
          "form_3p" : "hayan llamado"
        },
        "future_perfect" : {
          "form_1s" : "hubiere llamado",
          "form_2s" : "hubieres llamado",
          "form_3s" : "hubiere llamado",
          "form_1p" : "hubiéremos llamado",
          "form_2p" : "hubiereis llamado",
          "form_3p" : "hubieren llamado"
        },
        "past_perfect" : {
          "form_1s" : "hubiera llamado",
          "form_2s" : "hubieras llamado",
          "form_3s" : "hubiera llamado",
          "form_1p" : "hubiéramos llamado",
          "form_2p" : "hubierais llamado",
          "form_3p" : "hubieran llamado"
        }
      },
      "imperative_affirmative" : {
        "present" : {
          "form_1s" : "",
          "form_2s" : "llama",
          "form_3s" : "llamad",
          "form_1p" : "",
          "form_2p" : "llame",
          "form_3p" : "llamen"
        }
      },
      "imperative_negative" : {
        "present" : {
          "form_1s" : "",
          "form_2s" : "no llames",
          "form_3s" : "no llaméis",
          "form_1p" : "",
          "form_2p" : "no llame",
          "form_3p" : "no llamen"
        }
      }
    },
    "meta" : {
      "infinitive" : "llamar",
      "infinitive_english" : "to call, to name",
      "verb_english" : "Call! Don't call!",
      "gerund" : "llamando",
      "gerund_english" : "calling",
      "pastparticiple" : "llamado",
      "pastparticiple_english" : "called"
    }
  },
  "insultar" : {
    "useage" : {
      "indicative" : {
        "imperfect" : {
          "form_1s" : "insultaba",
          "form_2s" : "insultabas",
          "form_3s" : "insultaba",
          "form_1p" : "insultábamos",
          "form_2p" : "insultabais",
          "form_3p" : "insultaban"
        },
        "present_perfect" : {
          "form_1s" : "he insultado",
          "form_2s" : "has insultado",
          "form_3s" : "ha insultado",
          "form_1p" : "hemos insultado",
          "form_2p" : "habéis insultado",
          "form_3p" : "han insultado"
        },
        "conditional" : {
          "form_1s" : "insultaría",
          "form_2s" : "insultarías",
          "form_3s" : "insultaría",
          "form_1p" : "insultaríamos",
          "form_2p" : "insultaríais",
          "form_3p" : "insultarían"
        },
        "past_perfect" : {
          "form_1s" : "había insultado",
          "form_2s" : "habías insultado",
          "form_3s" : "había insultado",
          "form_1p" : "habíamos insultado",
          "form_2p" : "habíais insultado",
          "form_3p" : "habían insultado"
        },
        "preterite" : {
          "form_1s" : "insulté",
          "form_2s" : "insultaste",
          "form_3s" : "insultó",
          "form_1p" : "insultamos",
          "form_2p" : "insultasteis",
          "form_3p" : "insultaron"
        },
        "future_perfect" : {
          "form_1s" : "habré insultado",
          "form_2s" : "habrás insultado",
          "form_3s" : "habrá insultado",
          "form_1p" : "habremos insultado",
          "form_2p" : "habréis insultado",
          "form_3p" : "habrán insultado"
        },
        "conditional perfect" : {
          "form_1s" : "habría insultado",
          "form_2s" : "habrías insultado",
          "form_3s" : "habría insultado",
          "form_1p" : "habríamos insultado",
          "form_2p" : "habríais insultado",
          "form_3p" : "habrían insultado"
        },
        "present" : {
          "form_1s" : "insulto",
          "form_2s" : "insultas",
          "form_3s" : "insulta",
          "form_1p" : "insultamos",
          "form_2p" : "insultáis",
          "form_3p" : "insultan"
        },
        "future" : {
          "form_1s" : "insultaré",
          "form_2s" : "insultarás",
          "form_3s" : "insultará",
          "form_1p" : "insultaremos",
          "form_2p" : "insultaréis",
          "form_3p" : "insultarán"
        }
      },
      "subjunctive" : {
        "present" : {
          "form_1s" : "insulte",
          "form_2s" : "insultes",
          "form_3s" : "insulte",
          "form_1p" : "insultemos",
          "form_2p" : "insultéis",
          "form_3p" : "insulten"
        },
        "imperfect" : {
          "form_1s" : "insultara",
          "form_2s" : "insultaras",
          "form_3s" : "insultara",
          "form_1p" : "insultáramos",
          "form_2p" : "insultarais",
          "form_3p" : "insultaran"
        },
        "future" : {
          "form_1s" : "insultare",
          "form_2s" : "insultares",
          "form_3s" : "insultare",
          "form_1p" : "insultáremos",
          "form_2p" : "insultareis",
          "form_3p" : "insultaren"
        },
        "present_perfect" : {
          "form_1s" : "haya insultado",
          "form_2s" : "hayas insultado",
          "form_3s" : "haya insultado",
          "form_1p" : "hayamos insultado",
          "form_2p" : "hayáis insultado",
          "form_3p" : "hayan insultado"
        },
        "future_perfect" : {
          "form_1s" : "hubiere insultado",
          "form_2s" : "hubieres insultado",
          "form_3s" : "hubiere insultado",
          "form_1p" : "hubiéremos insultado",
          "form_2p" : "hubiereis insultado",
          "form_3p" : "hubieren insultado"
        },
        "past_perfect" : {
          "form_1s" : "hubiera insultado",
          "form_2s" : "hubieras insultado",
          "form_3s" : "hubiera insultado",
          "form_1p" : "hubiéramos insultado",
          "form_2p" : "hubierais insultado",
          "form_3p" : "hubieran insultado"
        }
      },
      "imperative_affirmative" : {
        "present" : {
          "form_1s" : "",
          "form_2s" : "insulta",
          "form_3s" : "insultad",
          "form_1p" : "",
          "form_2p" : "insulte",
          "form_3p" : "insulten"
        }
      },
      "imperative_negative" : {
        "present" : {
          "form_1s" : "",
          "form_2s" : "no insultes",
          "form_3s" : "no insultéis",
          "form_1p" : "",
          "form_2p" : "no insulte",
          "form_3p" : "no insulten"
        }
      }
    },
    "meta" : {
      "infinitive" : "insultar",
      "infinitive_english" : "to insult",
      "verb_english" : "Insult! Don't insult!",
      "gerund" : "insultando",
      "gerund_english" : "insulting",
      "pastparticiple" : "insultado",
      "pastparticiple_english" : "insulted"
    }
  },
  "hallar" : {
    "useage" : {
      "indicative" : {
        "imperfect" : {
          "form_1s" : "hallaba",
          "form_2s" : "hallabas",
          "form_3s" : "hallaba",
          "form_1p" : "hallábamos",
          "form_2p" : "hallabais",
          "form_3p" : "hallaban"
        },
        "present_perfect" : {
          "form_1s" : "he hallado",
          "form_2s" : "has hallado",
          "form_3s" : "ha hallado",
          "form_1p" : "hemos hallado",
          "form_2p" : "habéis hallado",
          "form_3p" : "han hallado"
        },
        "conditional" : {
          "form_1s" : "hallaría",
          "form_2s" : "hallarías",
          "form_3s" : "hallaría",
          "form_1p" : "hallaríamos",
          "form_2p" : "hallaríais",
          "form_3p" : "hallarían"
        },
        "past_perfect" : {
          "form_1s" : "había hallado",
          "form_2s" : "habías hallado",
          "form_3s" : "había hallado",
          "form_1p" : "habíamos hallado",
          "form_2p" : "habíais hallado",
          "form_3p" : "habían hallado"
        },
        "preterite" : {
          "form_1s" : "hallé",
          "form_2s" : "hallaste",
          "form_3s" : "halló",
          "form_1p" : "hallamos",
          "form_2p" : "hallasteis",
          "form_3p" : "hallaron"
        },
        "future_perfect" : {
          "form_1s" : "habré hallado",
          "form_2s" : "habrás hallado",
          "form_3s" : "habrá hallado",
          "form_1p" : "habremos hallado",
          "form_2p" : "habréis hallado",
          "form_3p" : "habrán hallado"
        },
        "conditional perfect" : {
          "form_1s" : "habría hallado",
          "form_2s" : "habrías hallado",
          "form_3s" : "habría hallado",
          "form_1p" : "habríamos hallado",
          "form_2p" : "habríais hallado",
          "form_3p" : "habrían hallado"
        },
        "present" : {
          "form_1s" : "hallo",
          "form_2s" : "hallas",
          "form_3s" : "halla",
          "form_1p" : "hallamos",
          "form_2p" : "halláis",
          "form_3p" : "hallan"
        },
        "future" : {
          "form_1s" : "hallaré",
          "form_2s" : "hallarás",
          "form_3s" : "hallará",
          "form_1p" : "hallaremos",
          "form_2p" : "hallaréis",
          "form_3p" : "hallarán"
        }
      },
      "subjunctive" : {
        "present" : {
          "form_1s" : "halle",
          "form_2s" : "halles",
          "form_3s" : "halle",
          "form_1p" : "hallemos",
          "form_2p" : "halléis",
          "form_3p" : "hallen"
        },
        "imperfect" : {
          "form_1s" : "hallara",
          "form_2s" : "hallaras",
          "form_3s" : "hallara",
          "form_1p" : "halláramos",
          "form_2p" : "hallarais",
          "form_3p" : "hallaran"
        },
        "future" : {
          "form_1s" : "hallare",
          "form_2s" : "hallares",
          "form_3s" : "hallare",
          "form_1p" : "halláremos",
          "form_2p" : "hallareis",
          "form_3p" : "hallaren"
        },
        "present_perfect" : {
          "form_1s" : "haya hallado",
          "form_2s" : "hayas hallado",
          "form_3s" : "haya hallado",
          "form_1p" : "hayamos hallado",
          "form_2p" : "hayáis hallado",
          "form_3p" : "hayan hallado"
        },
        "future_perfect" : {
          "form_1s" : "hubiere hallado",
          "form_2s" : "hubieres hallado",
          "form_3s" : "hubiere hallado",
          "form_1p" : "hubiéremos hallado",
          "form_2p" : "hubiereis hallado",
          "form_3p" : "hubieren hallado"
        },
        "past_perfect" : {
          "form_1s" : "hubiera hallado",
          "form_2s" : "hubieras hallado",
          "form_3s" : "hubiera hallado",
          "form_1p" : "hubiéramos hallado",
          "form_2p" : "hubierais hallado",
          "form_3p" : "hubieran hallado"
        }
      },
      "imperative_affirmative" : {
        "present" : {
          "form_1s" : "",
          "form_2s" : "halla",
          "form_3s" : "hallad",
          "form_1p" : "",
          "form_2p" : "halle",
          "form_3p" : "hallen"
        }
      },
      "imperative_negative" : {
        "present" : {
          "form_1s" : "",
          "form_2s" : "no halles",
          "form_3s" : "no halléis",
          "form_1p" : "",
          "form_2p" : "no halle",
          "form_3p" : "no hallen"
        }
      }
    },
    "meta" : {
      "infinitive" : "hallar",
      "infinitive_english" : "to find; to discover; to locate; to find out",
      "verb_english" : "Find! Don't find!",
      "gerund" : "hallando",
      "gerund_english" : "finding",
      "pastparticiple" : "hallado",
      "pastparticiple_english" : "found"
    }
  },
  "firmar" : {
    "useage" : {
      "indicative" : {
        "imperfect" : {
          "form_1s" : "firmaba",
          "form_2s" : "firmabas",
          "form_3s" : "firmaba",
          "form_1p" : "firmábamos",
          "form_2p" : "firmabais",
          "form_3p" : "firmaban"
        },
        "present_perfect" : {
          "form_1s" : "he firmado",
          "form_2s" : "has firmado",
          "form_3s" : "ha firmado",
          "form_1p" : "hemos firmado",
          "form_2p" : "habéis firmado",
          "form_3p" : "han firmado"
        },
        "conditional" : {
          "form_1s" : "firmaría",
          "form_2s" : "firmarías",
          "form_3s" : "firmaría",
          "form_1p" : "firmaríamos",
          "form_2p" : "firmaríais",
          "form_3p" : "firmarían"
        },
        "past_perfect" : {
          "form_1s" : "había firmado",
          "form_2s" : "habías firmado",
          "form_3s" : "había firmado",
          "form_1p" : "habíamos firmado",
          "form_2p" : "habíais firmado",
          "form_3p" : "habían firmado"
        },
        "preterite" : {
          "form_1s" : "firmé",
          "form_2s" : "firmaste",
          "form_3s" : "firmó",
          "form_1p" : "firmamos",
          "form_2p" : "firmasteis",
          "form_3p" : "firmaron"
        },
        "future_perfect" : {
          "form_1s" : "habré firmado",
          "form_2s" : "habrás firmado",
          "form_3s" : "habrá firmado",
          "form_1p" : "habremos firmado",
          "form_2p" : "habréis firmado",
          "form_3p" : "habrán firmado"
        },
        "conditional perfect" : {
          "form_1s" : "habría firmado",
          "form_2s" : "habrías firmado",
          "form_3s" : "habría firmado",
          "form_1p" : "habríamos firmado",
          "form_2p" : "habríais firmado",
          "form_3p" : "habrían firmado"
        },
        "present" : {
          "form_1s" : "firmo",
          "form_2s" : "firmas",
          "form_3s" : "firma",
          "form_1p" : "firmamos",
          "form_2p" : "firmáis",
          "form_3p" : "firman"
        },
        "future" : {
          "form_1s" : "firmaré",
          "form_2s" : "firmarás",
          "form_3s" : "firmará",
          "form_1p" : "firmaremos",
          "form_2p" : "firmaréis",
          "form_3p" : "firmarán"
        }
      },
      "subjunctive" : {
        "present" : {
          "form_1s" : "firme",
          "form_2s" : "firmes",
          "form_3s" : "firme",
          "form_1p" : "firmemos",
          "form_2p" : "firméis",
          "form_3p" : "firmen"
        },
        "imperfect" : {
          "form_1s" : "firmara",
          "form_2s" : "firmaras",
          "form_3s" : "firmara",
          "form_1p" : "firmáramos",
          "form_2p" : "firmarais",
          "form_3p" : "firmaran"
        },
        "future" : {
          "form_1s" : "firmare",
          "form_2s" : "firmares",
          "form_3s" : "firmare",
          "form_1p" : "firmáremos",
          "form_2p" : "firmareis",
          "form_3p" : "firmaren"
        },
        "present_perfect" : {
          "form_1s" : "haya firmado",
          "form_2s" : "hayas firmado",
          "form_3s" : "haya firmado",
          "form_1p" : "hayamos firmado",
          "form_2p" : "hayáis firmado",
          "form_3p" : "hayan firmado"
        },
        "future_perfect" : {
          "form_1s" : "hubiere firmado",
          "form_2s" : "hubieres firmado",
          "form_3s" : "hubiere firmado",
          "form_1p" : "hubiéremos firmado",
          "form_2p" : "hubiereis firmado",
          "form_3p" : "hubieren firmado"
        },
        "past_perfect" : {
          "form_1s" : "hubiera firmado",
          "form_2s" : "hubieras firmado",
          "form_3s" : "hubiera firmado",
          "form_1p" : "hubiéramos firmado",
          "form_2p" : "hubierais firmado",
          "form_3p" : "hubieran firmado"
        }
      },
      "imperative_affirmative" : {
        "present" : {
          "form_1s" : "",
          "form_2s" : "firma",
          "form_3s" : "firmad",
          "form_1p" : "",
          "form_2p" : "firme",
          "form_3p" : "firmen"
        }
      },
      "imperative_negative" : {
        "present" : {
          "form_1s" : "",
          "form_2s" : "no firmes",
          "form_3s" : "no firméis",
          "form_1p" : "",
          "form_2p" : "no firme",
          "form_3p" : "no firmen"
        }
      }
    },
    "meta" : {
      "infinitive" : "firmar",
      "infinitive_english" : "to sign",
      "verb_english" : "Sign! Don't sign!",
      "gerund" : "firmando",
      "gerund_english" : "signing",
      "pastparticiple" : "firmado",
      "pastparticiple_english" : "signed"
    }
  },
  "aconsejar" : {
    "useage" : {
      "indicative" : {
        "imperfect" : {
          "form_1s" : "aconsejaba",
          "form_2s" : "aconsejabas",
          "form_3s" : "aconsejaba",
          "form_1p" : "aconsejábamos",
          "form_2p" : "aconsejabais",
          "form_3p" : "aconsejaban"
        },
        "present_perfect" : {
          "form_1s" : "he aconsejado",
          "form_2s" : "has aconsejado",
          "form_3s" : "ha aconsejado",
          "form_1p" : "hemos aconsejado",
          "form_2p" : "habéis aconsejado",
          "form_3p" : "han aconsejado"
        },
        "conditional" : {
          "form_1s" : "aconsejaría",
          "form_2s" : "aconsejarías",
          "form_3s" : "aconsejaría",
          "form_1p" : "aconsejaríamos",
          "form_2p" : "aconsejaríais",
          "form_3p" : "aconsejarían"
        },
        "past_perfect" : {
          "form_1s" : "había aconsejado",
          "form_2s" : "habías aconsejado",
          "form_3s" : "había aconsejado",
          "form_1p" : "habíamos aconsejado",
          "form_2p" : "habíais aconsejado",
          "form_3p" : "habían aconsejado"
        },
        "preterite" : {
          "form_1s" : "aconsejé",
          "form_2s" : "aconsejaste",
          "form_3s" : "aconsejó",
          "form_1p" : "aconsejamos",
          "form_2p" : "aconsejasteis",
          "form_3p" : "aconsejaron"
        },
        "future_perfect" : {
          "form_1s" : "habré aconsejado",
          "form_2s" : "habrás aconsejado",
          "form_3s" : "habrá aconsejado",
          "form_1p" : "habremos aconsejado",
          "form_2p" : "habréis aconsejado",
          "form_3p" : "habrán aconsejado"
        },
        "conditional perfect" : {
          "form_1s" : "habría aconsejado",
          "form_2s" : "habrías aconsejado",
          "form_3s" : "habría aconsejado",
          "form_1p" : "habríamos aconsejado",
          "form_2p" : "habríais aconsejado",
          "form_3p" : "habrían aconsejado"
        },
        "present" : {
          "form_1s" : "aconsejo",
          "form_2s" : "aconsejas",
          "form_3s" : "aconseja",
          "form_1p" : "aconsejamos",
          "form_2p" : "aconsejáis",
          "form_3p" : "aconsejan"
        },
        "future" : {
          "form_1s" : "aconsejaré",
          "form_2s" : "aconsejarás",
          "form_3s" : "aconsejará",
          "form_1p" : "aconsejaremos",
          "form_2p" : "aconsejaréis",
          "form_3p" : "aconsejarán"
        }
      },
      "subjunctive" : {
        "present" : {
          "form_1s" : "aconseje",
          "form_2s" : "aconsejes",
          "form_3s" : "aconseje",
          "form_1p" : "aconsejemos",
          "form_2p" : "aconsejéis",
          "form_3p" : "aconsejen"
        },
        "imperfect" : {
          "form_1s" : "aconsejara",
          "form_2s" : "aconsejaras",
          "form_3s" : "aconsejara",
          "form_1p" : "aconsejáramos",
          "form_2p" : "aconsejarais",
          "form_3p" : "aconsejaran"
        },
        "future" : {
          "form_1s" : "aconsejare",
          "form_2s" : "aconsejares",
          "form_3s" : "aconsejare",
          "form_1p" : "aconsejáremos",
          "form_2p" : "aconsejareis",
          "form_3p" : "aconsejaren"
        },
        "present_perfect" : {
          "form_1s" : "haya aconsejado",
          "form_2s" : "hayas aconsejado",
          "form_3s" : "haya aconsejado",
          "form_1p" : "hayamos aconsejado",
          "form_2p" : "hayáis aconsejado",
          "form_3p" : "hayan aconsejado"
        },
        "future_perfect" : {
          "form_1s" : "hubiere aconsejado",
          "form_2s" : "hubieres aconsejado",
          "form_3s" : "hubiere aconsejado",
          "form_1p" : "hubiéremos aconsejado",
          "form_2p" : "hubiereis aconsejado",
          "form_3p" : "hubieren aconsejado"
        },
        "past_perfect" : {
          "form_1s" : "hubiera aconsejado",
          "form_2s" : "hubieras aconsejado",
          "form_3s" : "hubiera aconsejado",
          "form_1p" : "hubiéramos aconsejado",
          "form_2p" : "hubierais aconsejado",
          "form_3p" : "hubieran aconsejado"
        }
      },
      "imperative_affirmative" : {
        "present" : {
          "form_1s" : "",
          "form_2s" : "aconseja",
          "form_3s" : "aconsejad",
          "form_1p" : "",
          "form_2p" : "aconseje",
          "form_3p" : "aconsejen"
        }
      },
      "imperative_negative" : {
        "present" : {
          "form_1s" : "",
          "form_2s" : "no aconsejes",
          "form_3s" : "no aconsejéis",
          "form_1p" : "",
          "form_2p" : "no aconseje",
          "form_3p" : "no aconsejen"
        }
      }
    },
    "meta" : {
      "infinitive" : "aconsejar",
      "infinitive_english" : "to advise",
      "verb_english" : "Advise! Don't advise!",
      "gerund" : "aconsejando",
      "gerund_english" : "advising",
      "pastparticiple" : "aconsejado",
      "pastparticiple_english" : "advisedn"
    }
  },
  "brillar" : {
    "useage" : {
      "indicative" : {
        "imperfect" : {
          "form_1s" : "brillaba",
          "form_2s" : "brillabas",
          "form_3s" : "brillaba",
          "form_1p" : "brillábamos",
          "form_2p" : "brillabais",
          "form_3p" : "brillaban"
        },
        "present_perfect" : {
          "form_1s" : "he brillado",
          "form_2s" : "has brillado",
          "form_3s" : "ha brillado",
          "form_1p" : "hemos brillado",
          "form_2p" : "habéis brillado",
          "form_3p" : "han brillado"
        },
        "conditional" : {
          "form_1s" : "brillaría",
          "form_2s" : "brillarías",
          "form_3s" : "brillaría",
          "form_1p" : "brillaríamos",
          "form_2p" : "brillaríais",
          "form_3p" : "brillarían"
        },
        "past_perfect" : {
          "form_1s" : "había brillado",
          "form_2s" : "habías brillado",
          "form_3s" : "había brillado",
          "form_1p" : "habíamos brillado",
          "form_2p" : "habíais brillado",
          "form_3p" : "habían brillado"
        },
        "preterite" : {
          "form_1s" : "brillé",
          "form_2s" : "brillaste",
          "form_3s" : "brilló",
          "form_1p" : "brillamos",
          "form_2p" : "brillasteis",
          "form_3p" : "brillaron"
        },
        "future_perfect" : {
          "form_1s" : "habré brillado",
          "form_2s" : "habrás brillado",
          "form_3s" : "habrá brillado",
          "form_1p" : "habremos brillado",
          "form_2p" : "habréis brillado",
          "form_3p" : "habrán brillado"
        },
        "conditional perfect" : {
          "form_1s" : "habría brillado",
          "form_2s" : "habrías brillado",
          "form_3s" : "habría brillado",
          "form_1p" : "habríamos brillado",
          "form_2p" : "habríais brillado",
          "form_3p" : "habrían brillado"
        },
        "present" : {
          "form_1s" : "brillo",
          "form_2s" : "brillas",
          "form_3s" : "brilla",
          "form_1p" : "brillamos",
          "form_2p" : "brilláis",
          "form_3p" : "brillan"
        },
        "future" : {
          "form_1s" : "brillaré",
          "form_2s" : "brillarás",
          "form_3s" : "brillará",
          "form_1p" : "brillaremos",
          "form_2p" : "brillaréis",
          "form_3p" : "brillarán"
        }
      },
      "subjunctive" : {
        "present" : {
          "form_1s" : "brille",
          "form_2s" : "brilles",
          "form_3s" : "brille",
          "form_1p" : "brillemos",
          "form_2p" : "brilléis",
          "form_3p" : "brillen"
        },
        "imperfect" : {
          "form_1s" : "brillara",
          "form_2s" : "brillaras",
          "form_3s" : "brillara",
          "form_1p" : "brilláramos",
          "form_2p" : "brillarais",
          "form_3p" : "brillaran"
        },
        "future" : {
          "form_1s" : "brillare",
          "form_2s" : "brillares",
          "form_3s" : "brillare",
          "form_1p" : "brilláremos",
          "form_2p" : "brillareis",
          "form_3p" : "brillaren"
        },
        "present_perfect" : {
          "form_1s" : "haya brillado",
          "form_2s" : "hayas brillado",
          "form_3s" : "haya brillado",
          "form_1p" : "hayamos brillado",
          "form_2p" : "hayáis brillado",
          "form_3p" : "hayan brillado"
        },
        "future_perfect" : {
          "form_1s" : "hubiere brillado",
          "form_2s" : "hubieres brillado",
          "form_3s" : "hubiere brillado",
          "form_1p" : "hubiéremos brillado",
          "form_2p" : "hubiereis brillado",
          "form_3p" : "hubieren brillado"
        },
        "past_perfect" : {
          "form_1s" : "hubiera brillado",
          "form_2s" : "hubieras brillado",
          "form_3s" : "hubiera brillado",
          "form_1p" : "hubiéramos brillado",
          "form_2p" : "hubierais brillado",
          "form_3p" : "hubieran brillado"
        }
      },
      "imperative_affirmative" : {
        "present" : {
          "form_1s" : "",
          "form_2s" : "brilla",
          "form_3s" : "brillad",
          "form_1p" : "",
          "form_2p" : "brille",
          "form_3p" : "brillen"
        }
      },
      "imperative_negative" : {
        "present" : {
          "form_1s" : "",
          "form_2s" : "no brilles",
          "form_3s" : "no brilléis",
          "form_1p" : "",
          "form_2p" : "no brille",
          "form_3p" : "no brillen"
        }
      }
    },
    "meta" : {
      "infinitive" : "brillar",
      "infinitive_english" : "to shine, sparkle, glitter, gleam",
      "verb_english" : "Shine! Don't shine!",
      "gerund" : "brillando",
      "gerund_english" : "shining",
      "pastparticiple" : "brillado",
      "pastparticiple_english" : "shone"
    }
  },
  "cumplir" : {
    "useage" : {
      "indicative" : {
        "imperfect" : {
          "form_1s" : "cumplía",
          "form_2s" : "cumplías",
          "form_3s" : "cumplía",
          "form_1p" : "cumplíamos",
          "form_2p" : "cumplíais",
          "form_3p" : "cumplían"
        },
        "present_perfect" : {
          "form_1s" : "he cumplido",
          "form_2s" : "has cumplido",
          "form_3s" : "ha cumplido",
          "form_1p" : "hemos cumplido",
          "form_2p" : "habéis cumplido",
          "form_3p" : "han cumplido"
        },
        "conditional" : {
          "form_1s" : "cumpliría",
          "form_2s" : "cumplirías",
          "form_3s" : "cumpliría",
          "form_1p" : "cumpliríamos",
          "form_2p" : "cumpliríais",
          "form_3p" : "cumplirían"
        },
        "past_perfect" : {
          "form_1s" : "había cumplido",
          "form_2s" : "habías cumplido",
          "form_3s" : "había cumplido",
          "form_1p" : "habíamos cumplido",
          "form_2p" : "habíais cumplido",
          "form_3p" : "habían cumplido"
        },
        "preterite" : {
          "form_1s" : "cumplí",
          "form_2s" : "cumpliste",
          "form_3s" : "cumplió",
          "form_1p" : "cumplimos",
          "form_2p" : "cumplisteis",
          "form_3p" : "cumplieron"
        },
        "future_perfect" : {
          "form_1s" : "habré cumplido",
          "form_2s" : "habrás cumplido",
          "form_3s" : "habrá cumplido",
          "form_1p" : "habremos cumplido",
          "form_2p" : "habréis cumplido",
          "form_3p" : "habrán cumplido"
        },
        "conditional perfect" : {
          "form_1s" : "habría cumplido",
          "form_2s" : "habrías cumplido",
          "form_3s" : "habría cumplido",
          "form_1p" : "habríamos cumplido",
          "form_2p" : "habríais cumplido",
          "form_3p" : "habrían cumplido"
        },
        "present" : {
          "form_1s" : "cumplo",
          "form_2s" : "cumples",
          "form_3s" : "cumple",
          "form_1p" : "cumplimos",
          "form_2p" : "cumplís",
          "form_3p" : "cumplen"
        },
        "future" : {
          "form_1s" : "cumpliré",
          "form_2s" : "cumplirás",
          "form_3s" : "cumplirá",
          "form_1p" : "cumpliremos",
          "form_2p" : "cumpliréis",
          "form_3p" : "cumplirán"
        }
      },
      "subjunctive" : {
        "present" : {
          "form_1s" : "cumpla",
          "form_2s" : "cumplas",
          "form_3s" : "cumpla",
          "form_1p" : "cumplamos",
          "form_2p" : "cumpláis",
          "form_3p" : "cumplan"
        },
        "imperfect" : {
          "form_1s" : "cumpliera",
          "form_2s" : "cumplieras",
          "form_3s" : "cumpliera",
          "form_1p" : "cumpliéramos",
          "form_2p" : "cumplierais",
          "form_3p" : "cumplieran"
        },
        "future" : {
          "form_1s" : "cumpliere",
          "form_2s" : "cumplieres",
          "form_3s" : "cumpliere",
          "form_1p" : "cumpliéremos",
          "form_2p" : "cumpliereis",
          "form_3p" : "cumplieren"
        },
        "present_perfect" : {
          "form_1s" : "haya cumplido",
          "form_2s" : "hayas cumplido",
          "form_3s" : "haya cumplido",
          "form_1p" : "hayamos cumplido",
          "form_2p" : "hayáis cumplido",
          "form_3p" : "hayan cumplido"
        },
        "future_perfect" : {
          "form_1s" : "hubiere cumplido",
          "form_2s" : "hubieres cumplido",
          "form_3s" : "hubiere cumplido",
          "form_1p" : "hubiéremos cumplido",
          "form_2p" : "hubiereis cumplido",
          "form_3p" : "hubieren cumplido"
        },
        "past_perfect" : {
          "form_1s" : "hubiera cumplido",
          "form_2s" : "hubieras cumplido",
          "form_3s" : "hubiera cumplido",
          "form_1p" : "hubiéramos cumplido",
          "form_2p" : "hubierais cumplido",
          "form_3p" : "hubieran cumplido"
        }
      },
      "imperative_affirmative" : {
        "present" : {
          "form_1s" : "",
          "form_2s" : "cumple",
          "form_3s" : "cumplid",
          "form_1p" : "",
          "form_2p" : "cumpla",
          "form_3p" : "cumplan"
        }
      },
      "imperative_negative" : {
        "present" : {
          "form_1s" : "",
          "form_2s" : "no cumplas",
          "form_3s" : "no cumpláis",
          "form_1p" : "",
          "form_2p" : "no cumpla",
          "form_3p" : "no cumplan"
        }
      }
    },
    "meta" : {
      "infinitive" : "cumplir",
      "infinitive_english" : "to fulfil, carry out; to reach [",
      "verb_english" : "Fulfil! Don't fulfil!",
      "gerund" : "cumpliendo",
      "gerund_english" : "fulfilling",
      "pastparticiple" : "cumplido",
      "pastparticiple_english" : "fulfilled"
    }
  },
  "querer" : {
    "useage" : {
      "indicative" : {
        "imperfect" : {
          "form_1s" : "quería",
          "form_2s" : "querías",
          "form_3s" : "quería",
          "form_1p" : "queríamos",
          "form_2p" : "queríais",
          "form_3p" : "querían"
        },
        "present_perfect" : {
          "form_1s" : "he querido",
          "form_2s" : "has querido",
          "form_3s" : "ha querido",
          "form_1p" : "hemos querido",
          "form_2p" : "habéis querido",
          "form_3p" : "han querido"
        },
        "conditional" : {
          "form_1s" : "querría",
          "form_2s" : "querrías",
          "form_3s" : "querría",
          "form_1p" : "querríamos",
          "form_2p" : "querríais",
          "form_3p" : "querrían"
        },
        "past_perfect" : {
          "form_1s" : "había querido",
          "form_2s" : "habías querido",
          "form_3s" : "había querido",
          "form_1p" : "habíamos querido",
          "form_2p" : "habíais querido",
          "form_3p" : "habían querido"
        },
        "preterite" : {
          "form_1s" : "quise",
          "form_2s" : "quisiste",
          "form_3s" : "quiso",
          "form_1p" : "quisimos",
          "form_2p" : "quisisteis",
          "form_3p" : "quisieron"
        },
        "future_perfect" : {
          "form_1s" : "habré querido",
          "form_2s" : "habrás querido",
          "form_3s" : "habrá querido",
          "form_1p" : "habremos querido",
          "form_2p" : "habréis querido",
          "form_3p" : "habrán querido"
        },
        "conditional perfect" : {
          "form_1s" : "habría querido",
          "form_2s" : "habrías querido",
          "form_3s" : "habría querido",
          "form_1p" : "habríamos querido",
          "form_2p" : "habríais querido",
          "form_3p" : "habrían querido"
        },
        "present" : {
          "form_1s" : "quiero",
          "form_2s" : "quieres",
          "form_3s" : "quiere",
          "form_1p" : "queremos",
          "form_2p" : "queréis",
          "form_3p" : "quieren"
        },
        "future" : {
          "form_1s" : "querré",
          "form_2s" : "querrás",
          "form_3s" : "querrá",
          "form_1p" : "querremos",
          "form_2p" : "querréis",
          "form_3p" : "querrán"
        }
      },
      "subjunctive" : {
        "present" : {
          "form_1s" : "quiera",
          "form_2s" : "quieras",
          "form_3s" : "quiera",
          "form_1p" : "queramos",
          "form_2p" : "queráis",
          "form_3p" : "quieran"
        },
        "imperfect" : {
          "form_1s" : "quisiera",
          "form_2s" : "quisieras",
          "form_3s" : "quisiera",
          "form_1p" : "quisiéramos",
          "form_2p" : "quisierais",
          "form_3p" : "quisieran"
        },
        "future" : {
          "form_1s" : "quisiere",
          "form_2s" : "quisieres",
          "form_3s" : "quisiere",
          "form_1p" : "quisiéremos",
          "form_2p" : "quisiereis",
          "form_3p" : "quisieren"
        },
        "present_perfect" : {
          "form_1s" : "haya querido",
          "form_2s" : "hayas querido",
          "form_3s" : "haya querido",
          "form_1p" : "hayamos querido",
          "form_2p" : "hayáis querido",
          "form_3p" : "hayan querido"
        },
        "future_perfect" : {
          "form_1s" : "hubiere querido",
          "form_2s" : "hubieres querido",
          "form_3s" : "hubiere querido",
          "form_1p" : "hubiéremos querido",
          "form_2p" : "hubiereis querido",
          "form_3p" : "hubieren querido"
        },
        "past_perfect" : {
          "form_1s" : "hubiera querido",
          "form_2s" : "hubieras querido",
          "form_3s" : "hubiera querido",
          "form_1p" : "hubiéramos querido",
          "form_2p" : "hubierais querido",
          "form_3p" : "hubieran querido"
        }
      },
      "imperative_affirmative" : {
        "present" : {
          "form_1s" : "",
          "form_2s" : "quiere",
          "form_3s" : "quered",
          "form_1p" : "",
          "form_2p" : "quiera",
          "form_3p" : "quieran"
        }
      },
      "imperative_negative" : {
        "present" : {
          "form_1s" : "",
          "form_2s" : "no quieras",
          "form_3s" : "no queráis",
          "form_1p" : "",
          "form_2p" : "no quiera",
          "form_3p" : "no quieran"
        }
      }
    },
    "meta" : {
      "infinitive" : "querer",
      "infinitive_english" : "to want, love",
      "verb_english" : "Want! Don't want!",
      "gerund" : "queriendo",
      "gerund_english" : "wanting",
      "pastparticiple" : "querido",
      "pastparticiple_english" : "wanted"
    }
  },
  "entregar" : {
    "useage" : {
      "indicative" : {
        "imperfect" : {
          "form_1s" : "entregaba",
          "form_2s" : "entregabas",
          "form_3s" : "entregaba",
          "form_1p" : "entregábamos",
          "form_2p" : "entregabais",
          "form_3p" : "entregaban"
        },
        "present_perfect" : {
          "form_1s" : "he entregado",
          "form_2s" : "has entregado",
          "form_3s" : "ha entregado",
          "form_1p" : "hemos entregado",
          "form_2p" : "habéis entregado",
          "form_3p" : "han entregado"
        },
        "conditional" : {
          "form_1s" : "entregaría",
          "form_2s" : "entregarías",
          "form_3s" : "entregaría",
          "form_1p" : "entregaríamos",
          "form_2p" : "entregaríais",
          "form_3p" : "entregarían"
        },
        "past_perfect" : {
          "form_1s" : "había entregado",
          "form_2s" : "habías entregado",
          "form_3s" : "había entregado",
          "form_1p" : "habíamos entregado",
          "form_2p" : "habíais entregado",
          "form_3p" : "habían entregado"
        },
        "preterite" : {
          "form_1s" : "entregué",
          "form_2s" : "entregaste",
          "form_3s" : "entregó",
          "form_1p" : "entregamos",
          "form_2p" : "entregasteis",
          "form_3p" : "entregaron"
        },
        "future_perfect" : {
          "form_1s" : "habré entregado",
          "form_2s" : "habrás entregado",
          "form_3s" : "habrá entregado",
          "form_1p" : "habremos entregado",
          "form_2p" : "habréis entregado",
          "form_3p" : "habrán entregado"
        },
        "conditional perfect" : {
          "form_1s" : "habría entregado",
          "form_2s" : "habrías entregado",
          "form_3s" : "habría entregado",
          "form_1p" : "habríamos entregado",
          "form_2p" : "habríais entregado",
          "form_3p" : "habrían entregado"
        },
        "present" : {
          "form_1s" : "entrego",
          "form_2s" : "entregas",
          "form_3s" : "entrega",
          "form_1p" : "entregamos",
          "form_2p" : "entregáis",
          "form_3p" : "entregan"
        },
        "future" : {
          "form_1s" : "entregaré",
          "form_2s" : "entregarás",
          "form_3s" : "entregará",
          "form_1p" : "entregaremos",
          "form_2p" : "entregaréis",
          "form_3p" : "entregarán"
        }
      },
      "subjunctive" : {
        "present" : {
          "form_1s" : "entregue",
          "form_2s" : "entregues",
          "form_3s" : "entregue",
          "form_1p" : "entreguemos",
          "form_2p" : "entreguéis",
          "form_3p" : "entreguen"
        },
        "imperfect" : {
          "form_1s" : "entregara",
          "form_2s" : "entregaras",
          "form_3s" : "entregara",
          "form_1p" : "entregáramos",
          "form_2p" : "entregarais",
          "form_3p" : "entregaran"
        },
        "future" : {
          "form_1s" : "entregare",
          "form_2s" : "entregares",
          "form_3s" : "entregare",
          "form_1p" : "entregáremos",
          "form_2p" : "entregareis",
          "form_3p" : "entregaren"
        },
        "present_perfect" : {
          "form_1s" : "haya entregado",
          "form_2s" : "hayas entregado",
          "form_3s" : "haya entregado",
          "form_1p" : "hayamos entregado",
          "form_2p" : "hayáis entregado",
          "form_3p" : "hayan entregado"
        },
        "future_perfect" : {
          "form_1s" : "hubiere entregado",
          "form_2s" : "hubieres entregado",
          "form_3s" : "hubiere entregado",
          "form_1p" : "hubiéremos entregado",
          "form_2p" : "hubiereis entregado",
          "form_3p" : "hubieren entregado"
        },
        "past_perfect" : {
          "form_1s" : "hubiera entregado",
          "form_2s" : "hubieras entregado",
          "form_3s" : "hubiera entregado",
          "form_1p" : "hubiéramos entregado",
          "form_2p" : "hubierais entregado",
          "form_3p" : "hubieran entregado"
        }
      },
      "imperative_affirmative" : {
        "present" : {
          "form_1s" : "",
          "form_2s" : "entrega",
          "form_3s" : "entregad",
          "form_1p" : "",
          "form_2p" : "entregue",
          "form_3p" : "entreguen"
        }
      },
      "imperative_negative" : {
        "present" : {
          "form_1s" : "",
          "form_2s" : "no entregues",
          "form_3s" : "no entreguéis",
          "form_1p" : "",
          "form_2p" : "no entregue",
          "form_3p" : "no entreguen"
        }
      }
    },
    "meta" : {
      "infinitive" : "entregar",
      "infinitive_english" : "to deliver, hand over",
      "verb_english" : "Deliver! Don't deliver!",
      "gerund" : "entregando",
      "gerund_english" : "delivering",
      "pastparticiple" : "entregado",
      "pastparticiple_english" : "delivered"
    }
  },
  "oponer" : {
    "useage" : {
      "indicative" : {
        "imperfect" : {
          "form_1s" : "oponía",
          "form_2s" : "oponías",
          "form_3s" : "oponía",
          "form_1p" : "oponíamos",
          "form_2p" : "oponíais",
          "form_3p" : "oponían"
        },
        "present_perfect" : {
          "form_1s" : "he opuesto",
          "form_2s" : "has opuesto",
          "form_3s" : "ha opuesto",
          "form_1p" : "hemos opuesto",
          "form_2p" : "habéis opuesto",
          "form_3p" : "han opuesto"
        },
        "conditional" : {
          "form_1s" : "opondría",
          "form_2s" : "opondrías",
          "form_3s" : "opondría",
          "form_1p" : "opondríamos",
          "form_2p" : "opondríais",
          "form_3p" : "opondrían"
        },
        "past_perfect" : {
          "form_1s" : "había opuesto",
          "form_2s" : "habías opuesto",
          "form_3s" : "había opuesto",
          "form_1p" : "habíamos opuesto",
          "form_2p" : "habíais opuesto",
          "form_3p" : "habían opuesto"
        },
        "preterite" : {
          "form_1s" : "opuse",
          "form_2s" : "opusiste",
          "form_3s" : "opuso",
          "form_1p" : "opusimos",
          "form_2p" : "opusisteis",
          "form_3p" : "opusieron"
        },
        "future_perfect" : {
          "form_1s" : "habré opuesto",
          "form_2s" : "habrás opuesto",
          "form_3s" : "habrá opuesto",
          "form_1p" : "habremos opuesto",
          "form_2p" : "habréis opuesto",
          "form_3p" : "habrán opuesto"
        },
        "conditional perfect" : {
          "form_1s" : "habría opuesto",
          "form_2s" : "habrías opuesto",
          "form_3s" : "habría opuesto",
          "form_1p" : "habríamos opuesto",
          "form_2p" : "habríais opuesto",
          "form_3p" : "habrían opuesto"
        },
        "present" : {
          "form_1s" : "opongo",
          "form_2s" : "opones",
          "form_3s" : "opone",
          "form_1p" : "oponemos",
          "form_2p" : "oponéis",
          "form_3p" : "oponen"
        },
        "future" : {
          "form_1s" : "opondré",
          "form_2s" : "opondrás",
          "form_3s" : "opondrá",
          "form_1p" : "opondremos",
          "form_2p" : "opondréis",
          "form_3p" : "opondrán"
        }
      },
      "subjunctive" : {
        "present" : {
          "form_1s" : "oponga",
          "form_2s" : "opongas",
          "form_3s" : "oponga",
          "form_1p" : "opongamos",
          "form_2p" : "opongáis",
          "form_3p" : "opongan"
        },
        "imperfect" : {
          "form_1s" : "opusiera",
          "form_2s" : "opusieras",
          "form_3s" : "opusiera",
          "form_1p" : "opusiéramos",
          "form_2p" : "opusierais",
          "form_3p" : "opusieran"
        },
        "future" : {
          "form_1s" : "opusiere",
          "form_2s" : "opusieres",
          "form_3s" : "opusiere",
          "form_1p" : "opusiéremos",
          "form_2p" : "opusiereis",
          "form_3p" : "opusieren"
        },
        "present_perfect" : {
          "form_1s" : "haya opuesto",
          "form_2s" : "hayas opuesto",
          "form_3s" : "haya opuesto",
          "form_1p" : "hayamos opuesto",
          "form_2p" : "hayáis opuesto",
          "form_3p" : "hayan opuesto"
        },
        "future_perfect" : {
          "form_1s" : "hubiere opuesto",
          "form_2s" : "hubieres opuesto",
          "form_3s" : "hubiere opuesto",
          "form_1p" : "hubiéremos opuesto",
          "form_2p" : "hubiereis opuesto",
          "form_3p" : "hubieren opuesto"
        },
        "past_perfect" : {
          "form_1s" : "hubiera opuesto",
          "form_2s" : "hubieras opuesto",
          "form_3s" : "hubiera opuesto",
          "form_1p" : "hubiéramos opuesto",
          "form_2p" : "hubierais opuesto",
          "form_3p" : "hubieran opuesto"
        }
      },
      "imperative_affirmative" : {
        "present" : {
          "form_1s" : "",
          "form_2s" : "opón",
          "form_3s" : "oponed",
          "form_1p" : "",
          "form_2p" : "oponga",
          "form_3p" : "opongan"
        }
      },
      "imperative_negative" : {
        "present" : {
          "form_1s" : "",
          "form_2s" : "no opongas",
          "form_3s" : "no opongáis",
          "form_1p" : "",
          "form_2p" : "no oponga",
          "form_3p" : "no opongan"
        }
      }
    },
    "meta" : {
      "infinitive" : "oponer",
      "infinitive_english" : "to pit [A against B], set up [A in opposition to B], play off [A against B]",
      "verb_english" : "Pit! Don't pit!",
      "gerund" : "oponiendo",
      "gerund_english" : "pitting",
      "pastparticiple" : "opuesto",
      "pastparticiple_english" : "pitted"
    }
  },
  "untar" : {
    "useage" : {
      "indicative" : {
        "imperfect" : {
          "form_1s" : "untaba",
          "form_2s" : "untabas",
          "form_3s" : "untaba",
          "form_1p" : "untábamos",
          "form_2p" : "untabais",
          "form_3p" : "untaban"
        },
        "present_perfect" : {
          "form_1s" : "he untado",
          "form_2s" : "has untado",
          "form_3s" : "ha untado",
          "form_1p" : "hemos untado",
          "form_2p" : "habéis untado",
          "form_3p" : "han untado"
        },
        "conditional" : {
          "form_1s" : "untaría",
          "form_2s" : "untarías",
          "form_3s" : "untaría",
          "form_1p" : "untaríamos",
          "form_2p" : "untaríais",
          "form_3p" : "untarían"
        },
        "past_perfect" : {
          "form_1s" : "había untado",
          "form_2s" : "habías untado",
          "form_3s" : "había untado",
          "form_1p" : "habíamos untado",
          "form_2p" : "habíais untado",
          "form_3p" : "habían untado"
        },
        "preterite" : {
          "form_1s" : "unté",
          "form_2s" : "untaste",
          "form_3s" : "untó",
          "form_1p" : "untamos",
          "form_2p" : "untasteis",
          "form_3p" : "untaron"
        },
        "future_perfect" : {
          "form_1s" : "habré untado",
          "form_2s" : "habrás untado",
          "form_3s" : "habrá untado",
          "form_1p" : "habremos untado",
          "form_2p" : "habréis untado",
          "form_3p" : "habrán untado"
        },
        "conditional perfect" : {
          "form_1s" : "habría untado",
          "form_2s" : "habrías untado",
          "form_3s" : "habría untado",
          "form_1p" : "habríamos untado",
          "form_2p" : "habríais untado",
          "form_3p" : "habrían untado"
        },
        "present" : {
          "form_1s" : "unto",
          "form_2s" : "untas",
          "form_3s" : "unta",
          "form_1p" : "untamos",
          "form_2p" : "untáis",
          "form_3p" : "untan"
        },
        "future" : {
          "form_1s" : "untaré",
          "form_2s" : "untarás",
          "form_3s" : "untará",
          "form_1p" : "untaremos",
          "form_2p" : "untaréis",
          "form_3p" : "untarán"
        }
      },
      "subjunctive" : {
        "present" : {
          "form_1s" : "unte",
          "form_2s" : "untes",
          "form_3s" : "unte",
          "form_1p" : "untemos",
          "form_2p" : "untéis",
          "form_3p" : "unten"
        },
        "imperfect" : {
          "form_1s" : "untara",
          "form_2s" : "untaras",
          "form_3s" : "untara",
          "form_1p" : "untáramos",
          "form_2p" : "untarais",
          "form_3p" : "untaran"
        },
        "future" : {
          "form_1s" : "untare",
          "form_2s" : "untares",
          "form_3s" : "untare",
          "form_1p" : "untáremos",
          "form_2p" : "untareis",
          "form_3p" : "untaren"
        },
        "present_perfect" : {
          "form_1s" : "haya untado",
          "form_2s" : "hayas untado",
          "form_3s" : "haya untado",
          "form_1p" : "hayamos untado",
          "form_2p" : "hayáis untado",
          "form_3p" : "hayan untado"
        },
        "future_perfect" : {
          "form_1s" : "hubiere untado",
          "form_2s" : "hubieres untado",
          "form_3s" : "hubiere untado",
          "form_1p" : "hubiéremos untado",
          "form_2p" : "hubiereis untado",
          "form_3p" : "hubieren untado"
        },
        "past_perfect" : {
          "form_1s" : "hubiera untado",
          "form_2s" : "hubieras untado",
          "form_3s" : "hubiera untado",
          "form_1p" : "hubiéramos untado",
          "form_2p" : "hubierais untado",
          "form_3p" : "hubieran untado"
        }
      },
      "imperative_affirmative" : {
        "present" : {
          "form_1s" : "",
          "form_2s" : "unta",
          "form_3s" : "untad",
          "form_1p" : "",
          "form_2p" : "unte",
          "form_3p" : "unten"
        }
      },
      "imperative_negative" : {
        "present" : {
          "form_1s" : "",
          "form_2s" : "no untes",
          "form_3s" : "no untéis",
          "form_1p" : "",
          "form_2p" : "no unte",
          "form_3p" : "no unten"
        }
      }
    },
    "meta" : {
      "infinitive" : "untar",
      "infinitive_english" : "to anoint; to smear, rub",
      "verb_english" : "Anoint! Don't anoint!",
      "gerund" : "untando",
      "gerund_english" : "anointing",
      "pastparticiple" : "untado",
      "pastparticiple_english" : "anointed"
    }
  },
  "censurar" : {
    "useage" : {
      "indicative" : {
        "imperfect" : {
          "form_1s" : "censuraba",
          "form_2s" : "censurabas",
          "form_3s" : "censuraba",
          "form_1p" : "censurábamos",
          "form_2p" : "censurabais",
          "form_3p" : "censuraban"
        },
        "present_perfect" : {
          "form_1s" : "he censurado",
          "form_2s" : "has censurado",
          "form_3s" : "ha censurado",
          "form_1p" : "hemos censurado",
          "form_2p" : "habéis censurado",
          "form_3p" : "han censurado"
        },
        "conditional" : {
          "form_1s" : "censuraría",
          "form_2s" : "censurarías",
          "form_3s" : "censuraría",
          "form_1p" : "censuraríamos",
          "form_2p" : "censuraríais",
          "form_3p" : "censurarían"
        },
        "past_perfect" : {
          "form_1s" : "había censurado",
          "form_2s" : "habías censurado",
          "form_3s" : "había censurado",
          "form_1p" : "habíamos censurado",
          "form_2p" : "habíais censurado",
          "form_3p" : "habían censurado"
        },
        "preterite" : {
          "form_1s" : "censuré",
          "form_2s" : "censuraste",
          "form_3s" : "censuró",
          "form_1p" : "censuramos",
          "form_2p" : "censurasteis",
          "form_3p" : "censuraron"
        },
        "future_perfect" : {
          "form_1s" : "habré censurado",
          "form_2s" : "habrás censurado",
          "form_3s" : "habrá censurado",
          "form_1p" : "habremos censurado",
          "form_2p" : "habréis censurado",
          "form_3p" : "habrán censurado"
        },
        "conditional perfect" : {
          "form_1s" : "habría censurado",
          "form_2s" : "habrías censurado",
          "form_3s" : "habría censurado",
          "form_1p" : "habríamos censurado",
          "form_2p" : "habríais censurado",
          "form_3p" : "habrían censurado"
        },
        "present" : {
          "form_1s" : "censuro",
          "form_2s" : "censuras",
          "form_3s" : "censura",
          "form_1p" : "censuramos",
          "form_2p" : "censuráis",
          "form_3p" : "censuran"
        },
        "future" : {
          "form_1s" : "censuraré",
          "form_2s" : "censurarás",
          "form_3s" : "censurará",
          "form_1p" : "censuraremos",
          "form_2p" : "censuraréis",
          "form_3p" : "censurarán"
        }
      },
      "subjunctive" : {
        "present" : {
          "form_1s" : "censure",
          "form_2s" : "censures",
          "form_3s" : "censure",
          "form_1p" : "censuremos",
          "form_2p" : "censuréis",
          "form_3p" : "censuren"
        },
        "imperfect" : {
          "form_1s" : "censurara",
          "form_2s" : "censuraras",
          "form_3s" : "censurara",
          "form_1p" : "censuráramos",
          "form_2p" : "censurarais",
          "form_3p" : "censuraran"
        },
        "future" : {
          "form_1s" : "censurare",
          "form_2s" : "censurares",
          "form_3s" : "censurare",
          "form_1p" : "censuráremos",
          "form_2p" : "censurareis",
          "form_3p" : "censuraren"
        },
        "present_perfect" : {
          "form_1s" : "haya censurado",
          "form_2s" : "hayas censurado",
          "form_3s" : "haya censurado",
          "form_1p" : "hayamos censurado",
          "form_2p" : "hayáis censurado",
          "form_3p" : "hayan censurado"
        },
        "future_perfect" : {
          "form_1s" : "hubiere censurado",
          "form_2s" : "hubieres censurado",
          "form_3s" : "hubiere censurado",
          "form_1p" : "hubiéremos censurado",
          "form_2p" : "hubiereis censurado",
          "form_3p" : "hubieren censurado"
        },
        "past_perfect" : {
          "form_1s" : "hubiera censurado",
          "form_2s" : "hubieras censurado",
          "form_3s" : "hubiera censurado",
          "form_1p" : "hubiéramos censurado",
          "form_2p" : "hubierais censurado",
          "form_3p" : "hubieran censurado"
        }
      },
      "imperative_affirmative" : {
        "present" : {
          "form_1s" : "",
          "form_2s" : "censura",
          "form_3s" : "censurad",
          "form_1p" : "",
          "form_2p" : "censure",
          "form_3p" : "censuren"
        }
      },
      "imperative_negative" : {
        "present" : {
          "form_1s" : "",
          "form_2s" : "no censures",
          "form_3s" : "no censuréis",
          "form_1p" : "",
          "form_2p" : "no censure",
          "form_3p" : "no censuren"
        }
      }
    },
    "meta" : {
      "infinitive" : "censurar",
      "infinitive_english" : "to censor; to censure, criticize, blame",
      "verb_english" : "Censor! Don't censor!",
      "gerund" : "censurando",
      "gerund_english" : "censoring",
      "pastparticiple" : "censurado",
      "pastparticiple_english" : "censored"
    }
  },
  "reparar" : {
    "useage" : {
      "indicative" : {
        "imperfect" : {
          "form_1s" : "reparaba",
          "form_2s" : "reparabas",
          "form_3s" : "reparaba",
          "form_1p" : "reparábamos",
          "form_2p" : "reparabais",
          "form_3p" : "reparaban"
        },
        "present_perfect" : {
          "form_1s" : "he reparado",
          "form_2s" : "has reparado",
          "form_3s" : "ha reparado",
          "form_1p" : "hemos reparado",
          "form_2p" : "habéis reparado",
          "form_3p" : "han reparado"
        },
        "conditional" : {
          "form_1s" : "repararía",
          "form_2s" : "repararías",
          "form_3s" : "repararía",
          "form_1p" : "repararíamos",
          "form_2p" : "repararíais",
          "form_3p" : "repararían"
        },
        "past_perfect" : {
          "form_1s" : "había reparado",
          "form_2s" : "habías reparado",
          "form_3s" : "había reparado",
          "form_1p" : "habíamos reparado",
          "form_2p" : "habíais reparado",
          "form_3p" : "habían reparado"
        },
        "preterite" : {
          "form_1s" : "reparé",
          "form_2s" : "reparaste",
          "form_3s" : "reparó",
          "form_1p" : "reparamos",
          "form_2p" : "reparasteis",
          "form_3p" : "repararon"
        },
        "future_perfect" : {
          "form_1s" : "habré reparado",
          "form_2s" : "habrás reparado",
          "form_3s" : "habrá reparado",
          "form_1p" : "habremos reparado",
          "form_2p" : "habréis reparado",
          "form_3p" : "habrán reparado"
        },
        "conditional perfect" : {
          "form_1s" : "habría reparado",
          "form_2s" : "habrías reparado",
          "form_3s" : "habría reparado",
          "form_1p" : "habríamos reparado",
          "form_2p" : "habríais reparado",
          "form_3p" : "habrían reparado"
        },
        "present" : {
          "form_1s" : "reparo",
          "form_2s" : "reparas",
          "form_3s" : "repara",
          "form_1p" : "reparamos",
          "form_2p" : "reparáis",
          "form_3p" : "reparan"
        },
        "future" : {
          "form_1s" : "repararé",
          "form_2s" : "repararás",
          "form_3s" : "reparará",
          "form_1p" : "repararemos",
          "form_2p" : "repararéis",
          "form_3p" : "repararán"
        }
      },
      "subjunctive" : {
        "present" : {
          "form_1s" : "repare",
          "form_2s" : "repares",
          "form_3s" : "repare",
          "form_1p" : "reparemos",
          "form_2p" : "reparéis",
          "form_3p" : "reparen"
        },
        "imperfect" : {
          "form_1s" : "reparara",
          "form_2s" : "repararas",
          "form_3s" : "reparara",
          "form_1p" : "reparáramos",
          "form_2p" : "repararais",
          "form_3p" : "repararan"
        },
        "future" : {
          "form_1s" : "reparare",
          "form_2s" : "reparares",
          "form_3s" : "reparare",
          "form_1p" : "reparáremos",
          "form_2p" : "reparareis",
          "form_3p" : "repararen"
        },
        "present_perfect" : {
          "form_1s" : "haya reparado",
          "form_2s" : "hayas reparado",
          "form_3s" : "haya reparado",
          "form_1p" : "hayamos reparado",
          "form_2p" : "hayáis reparado",
          "form_3p" : "hayan reparado"
        },
        "future_perfect" : {
          "form_1s" : "hubiere reparado",
          "form_2s" : "hubieres reparado",
          "form_3s" : "hubiere reparado",
          "form_1p" : "hubiéremos reparado",
          "form_2p" : "hubiereis reparado",
          "form_3p" : "hubieren reparado"
        },
        "past_perfect" : {
          "form_1s" : "hubiera reparado",
          "form_2s" : "hubieras reparado",
          "form_3s" : "hubiera reparado",
          "form_1p" : "hubiéramos reparado",
          "form_2p" : "hubierais reparado",
          "form_3p" : "hubieran reparado"
        }
      },
      "imperative_affirmative" : {
        "present" : {
          "form_1s" : "",
          "form_2s" : "repara",
          "form_3s" : "reparad",
          "form_1p" : "",
          "form_2p" : "repare",
          "form_3p" : "reparen"
        }
      },
      "imperative_negative" : {
        "present" : {
          "form_1s" : "",
          "form_2s" : "no repares",
          "form_3s" : "no reparéis",
          "form_1p" : "",
          "form_2p" : "no repare",
          "form_3p" : "no reparen"
        }
      }
    },
    "meta" : {
      "infinitive" : "reparar",
      "infinitive_english" : "to repair, mend, restore",
      "verb_english" : "Repair! Don't repair!",
      "gerund" : "reparando",
      "gerund_english" : "repairing",
      "pastparticiple" : "reparado",
      "pastparticiple_english" : "repaired"
    }
  },
  "evitar" : {
    "useage" : {
      "indicative" : {
        "imperfect" : {
          "form_1s" : "evitaba",
          "form_2s" : "evitabas",
          "form_3s" : "evitaba",
          "form_1p" : "evitábamos",
          "form_2p" : "evitabais",
          "form_3p" : "evitaban"
        },
        "present_perfect" : {
          "form_1s" : "he evitado",
          "form_2s" : "has evitado",
          "form_3s" : "ha evitado",
          "form_1p" : "hemos evitado",
          "form_2p" : "habéis evitado",
          "form_3p" : "han evitado"
        },
        "conditional" : {
          "form_1s" : "evitaría",
          "form_2s" : "evitarías",
          "form_3s" : "evitaría",
          "form_1p" : "evitaríamos",
          "form_2p" : "evitaríais",
          "form_3p" : "evitarían"
        },
        "past_perfect" : {
          "form_1s" : "había evitado",
          "form_2s" : "habías evitado",
          "form_3s" : "había evitado",
          "form_1p" : "habíamos evitado",
          "form_2p" : "habíais evitado",
          "form_3p" : "habían evitado"
        },
        "preterite" : {
          "form_1s" : "evité",
          "form_2s" : "evitaste",
          "form_3s" : "evitó",
          "form_1p" : "evitamos",
          "form_2p" : "evitasteis",
          "form_3p" : "evitaron"
        },
        "future_perfect" : {
          "form_1s" : "habré evitado",
          "form_2s" : "habrás evitado",
          "form_3s" : "habrá evitado",
          "form_1p" : "habremos evitado",
          "form_2p" : "habréis evitado",
          "form_3p" : "habrán evitado"
        },
        "conditional perfect" : {
          "form_1s" : "habría evitado",
          "form_2s" : "habrías evitado",
          "form_3s" : "habría evitado",
          "form_1p" : "habríamos evitado",
          "form_2p" : "habríais evitado",
          "form_3p" : "habrían evitado"
        },
        "present" : {
          "form_1s" : "evito",
          "form_2s" : "evitas",
          "form_3s" : "evita",
          "form_1p" : "evitamos",
          "form_2p" : "evitáis",
          "form_3p" : "evitan"
        },
        "future" : {
          "form_1s" : "evitaré",
          "form_2s" : "evitarás",
          "form_3s" : "evitará",
          "form_1p" : "evitaremos",
          "form_2p" : "evitaréis",
          "form_3p" : "evitarán"
        }
      },
      "subjunctive" : {
        "present" : {
          "form_1s" : "evite",
          "form_2s" : "evites",
          "form_3s" : "evite",
          "form_1p" : "evitemos",
          "form_2p" : "evitéis",
          "form_3p" : "eviten"
        },
        "imperfect" : {
          "form_1s" : "evitara",
          "form_2s" : "evitaras",
          "form_3s" : "evitara",
          "form_1p" : "evitáramos",
          "form_2p" : "evitarais",
          "form_3p" : "evitaran"
        },
        "future" : {
          "form_1s" : "evitare",
          "form_2s" : "evitares",
          "form_3s" : "evitare",
          "form_1p" : "evitáremos",
          "form_2p" : "evitareis",
          "form_3p" : "evitaren"
        },
        "present_perfect" : {
          "form_1s" : "haya evitado",
          "form_2s" : "hayas evitado",
          "form_3s" : "haya evitado",
          "form_1p" : "hayamos evitado",
          "form_2p" : "hayáis evitado",
          "form_3p" : "hayan evitado"
        },
        "future_perfect" : {
          "form_1s" : "hubiere evitado",
          "form_2s" : "hubieres evitado",
          "form_3s" : "hubiere evitado",
          "form_1p" : "hubiéremos evitado",
          "form_2p" : "hubiereis evitado",
          "form_3p" : "hubieren evitado"
        },
        "past_perfect" : {
          "form_1s" : "hubiera evitado",
          "form_2s" : "hubieras evitado",
          "form_3s" : "hubiera evitado",
          "form_1p" : "hubiéramos evitado",
          "form_2p" : "hubierais evitado",
          "form_3p" : "hubieran evitado"
        }
      },
      "imperative_affirmative" : {
        "present" : {
          "form_1s" : "",
          "form_2s" : "evita",
          "form_3s" : "evitad",
          "form_1p" : "",
          "form_2p" : "evite",
          "form_3p" : "eviten"
        }
      },
      "imperative_negative" : {
        "present" : {
          "form_1s" : "",
          "form_2s" : "no evites",
          "form_3s" : "no evitéis",
          "form_1p" : "",
          "form_2p" : "no evite",
          "form_3p" : "no eviten"
        }
      }
    },
    "meta" : {
      "infinitive" : "evitar",
      "infinitive_english" : "to avoid; to prevent",
      "verb_english" : "Avoid! Don't avoid!",
      "gerund" : "evitando",
      "gerund_english" : "avoiding",
      "pastparticiple" : "evitado",
      "pastparticiple_english" : "avoided"
    }
  },
  "estimar" : {
    "useage" : {
      "indicative" : {
        "imperfect" : {
          "form_1s" : "estimaba",
          "form_2s" : "estimabas",
          "form_3s" : "estimaba",
          "form_1p" : "estimábamos",
          "form_2p" : "estimabais",
          "form_3p" : "estimaban"
        },
        "present_perfect" : {
          "form_1s" : "he estimado",
          "form_2s" : "has estimado",
          "form_3s" : "ha estimado",
          "form_1p" : "hemos estimado",
          "form_2p" : "habéis estimado",
          "form_3p" : "han estimado"
        },
        "conditional" : {
          "form_1s" : "estimaría",
          "form_2s" : "estimarías",
          "form_3s" : "estimaría",
          "form_1p" : "estimaríamos",
          "form_2p" : "estimaríais",
          "form_3p" : "estimarían"
        },
        "past_perfect" : {
          "form_1s" : "había estimado",
          "form_2s" : "habías estimado",
          "form_3s" : "había estimado",
          "form_1p" : "habíamos estimado",
          "form_2p" : "habíais estimado",
          "form_3p" : "habían estimado"
        },
        "preterite" : {
          "form_1s" : "estimé",
          "form_2s" : "estimaste",
          "form_3s" : "estimó",
          "form_1p" : "estimamos",
          "form_2p" : "estimasteis",
          "form_3p" : "estimaron"
        },
        "future_perfect" : {
          "form_1s" : "habré estimado",
          "form_2s" : "habrás estimado",
          "form_3s" : "habrá estimado",
          "form_1p" : "habremos estimado",
          "form_2p" : "habréis estimado",
          "form_3p" : "habrán estimado"
        },
        "conditional perfect" : {
          "form_1s" : "habría estimado",
          "form_2s" : "habrías estimado",
          "form_3s" : "habría estimado",
          "form_1p" : "habríamos estimado",
          "form_2p" : "habríais estimado",
          "form_3p" : "habrían estimado"
        },
        "present" : {
          "form_1s" : "estimo",
          "form_2s" : "estimas",
          "form_3s" : "estima",
          "form_1p" : "estimamos",
          "form_2p" : "estimáis",
          "form_3p" : "estiman"
        },
        "future" : {
          "form_1s" : "estimaré",
          "form_2s" : "estimarás",
          "form_3s" : "estimará",
          "form_1p" : "estimaremos",
          "form_2p" : "estimaréis",
          "form_3p" : "estimarán"
        }
      },
      "subjunctive" : {
        "present" : {
          "form_1s" : "estime",
          "form_2s" : "estimes",
          "form_3s" : "estime",
          "form_1p" : "estimemos",
          "form_2p" : "estiméis",
          "form_3p" : "estimen"
        },
        "imperfect" : {
          "form_1s" : "estimara",
          "form_2s" : "estimaras",
          "form_3s" : "estimara",
          "form_1p" : "estimáramos",
          "form_2p" : "estimarais",
          "form_3p" : "estimaran"
        },
        "future" : {
          "form_1s" : "estimare",
          "form_2s" : "estimares",
          "form_3s" : "estimare",
          "form_1p" : "estimáremos",
          "form_2p" : "estimareis",
          "form_3p" : "estimaren"
        },
        "present_perfect" : {
          "form_1s" : "haya estimado",
          "form_2s" : "hayas estimado",
          "form_3s" : "haya estimado",
          "form_1p" : "hayamos estimado",
          "form_2p" : "hayáis estimado",
          "form_3p" : "hayan estimado"
        },
        "future_perfect" : {
          "form_1s" : "hubiere estimado",
          "form_2s" : "hubieres estimado",
          "form_3s" : "hubiere estimado",
          "form_1p" : "hubiéremos estimado",
          "form_2p" : "hubiereis estimado",
          "form_3p" : "hubieren estimado"
        },
        "past_perfect" : {
          "form_1s" : "hubiera estimado",
          "form_2s" : "hubieras estimado",
          "form_3s" : "hubiera estimado",
          "form_1p" : "hubiéramos estimado",
          "form_2p" : "hubierais estimado",
          "form_3p" : "hubieran estimado"
        }
      },
      "imperative_affirmative" : {
        "present" : {
          "form_1s" : "",
          "form_2s" : "estima",
          "form_3s" : "estimad",
          "form_1p" : "",
          "form_2p" : "estime",
          "form_3p" : "estimen"
        }
      },
      "imperative_negative" : {
        "present" : {
          "form_1s" : "",
          "form_2s" : "no estimes",
          "form_3s" : "no estiméis",
          "form_1p" : "",
          "form_2p" : "no estime",
          "form_3p" : "no estimen"
        }
      }
    },
    "meta" : {
      "infinitive" : "estimar",
      "infinitive_english" : "to estimate; to appraise; to esteem, respect",
      "verb_english" : "Estimate! Don't estimate!",
      "gerund" : "estimando",
      "gerund_english" : "estimating",
      "pastparticiple" : "estimado",
      "pastparticiple_english" : "estimated"
    }
  },
  "vestirse" : {
    "useage" : {
      "indicative" : {
        "imperfect" : {
          "form_1s" : "me vestía",
          "form_2s" : "te vestías",
          "form_3s" : "se vestía",
          "form_1p" : "nos vestíamos",
          "form_2p" : "os vestíais",
          "form_3p" : "se vestían"
        },
        "present_perfect" : {
          "form_1s" : "me he vestido",
          "form_2s" : "te has vestido",
          "form_3s" : "se ha vestido",
          "form_1p" : "nos hemos vestido",
          "form_2p" : "os habéis vestido",
          "form_3p" : "se han vestido"
        },
        "conditional" : {
          "form_1s" : "me vestiría",
          "form_2s" : "te vestirías",
          "form_3s" : "se vestiría",
          "form_1p" : "nos vestiríamos",
          "form_2p" : "os vestiríais",
          "form_3p" : "se vestirían"
        },
        "past_perfect" : {
          "form_1s" : "me había vestido",
          "form_2s" : "te habías vestido",
          "form_3s" : "se había vestido",
          "form_1p" : "nos habíamos vestido",
          "form_2p" : "os habíais vestido",
          "form_3p" : "se habían vestido"
        },
        "preterite" : {
          "form_1s" : "me vestí",
          "form_2s" : "te vestiste",
          "form_3s" : "se vistió",
          "form_1p" : "nos vestimos",
          "form_2p" : "os vestisteis",
          "form_3p" : "se vistieron"
        },
        "future_perfect" : {
          "form_1s" : "me habré vestido",
          "form_2s" : "te habrás vestido",
          "form_3s" : "se habrá vestido",
          "form_1p" : "nos habremos vestido",
          "form_2p" : "os habréis vestido",
          "form_3p" : "se habrán vestido"
        },
        "conditional perfect" : {
          "form_1s" : "me habría vestido",
          "form_2s" : "te habrías vestido",
          "form_3s" : "se habría vestido",
          "form_1p" : "nos habríamos vestido",
          "form_2p" : "os habríais vestido",
          "form_3p" : "se habrían vestido"
        },
        "present" : {
          "form_1s" : "me visto",
          "form_2s" : "te vistes",
          "form_3s" : "se viste",
          "form_1p" : "nos vestimos",
          "form_2p" : "os vestís",
          "form_3p" : "se visten"
        },
        "future" : {
          "form_1s" : "me vestiré",
          "form_2s" : "te vestirás",
          "form_3s" : "se vestirá",
          "form_1p" : "nos vestiremos",
          "form_2p" : "os vestiréis",
          "form_3p" : "se vestirán"
        }
      },
      "subjunctive" : {
        "present" : {
          "form_1s" : "me vista",
          "form_2s" : "te vistas",
          "form_3s" : "se vista",
          "form_1p" : "nos vistamos",
          "form_2p" : "os vistáis",
          "form_3p" : "se vistan"
        },
        "imperfect" : {
          "form_1s" : "me vistiera",
          "form_2s" : "te vistieras",
          "form_3s" : "se vistiera",
          "form_1p" : "nos vistiéramos",
          "form_2p" : "os vistierais",
          "form_3p" : "se vistieran"
        },
        "future" : {
          "form_1s" : "me vistiere",
          "form_2s" : "te vistieres",
          "form_3s" : "se vistiere",
          "form_1p" : "nos vistiéremos",
          "form_2p" : "os vistiereis",
          "form_3p" : "se vistieren"
        },
        "present_perfect" : {
          "form_1s" : "me haya vestido",
          "form_2s" : "te hayas vestido",
          "form_3s" : "se haya vestido",
          "form_1p" : "nos hayamos vestido",
          "form_2p" : "os hayáis vestido",
          "form_3p" : "se hayan vestido"
        },
        "future_perfect" : {
          "form_1s" : "me hubiere vestido",
          "form_2s" : "te hubieres vestido",
          "form_3s" : "se hubiere vestido",
          "form_1p" : "nos hubiéremos vestido",
          "form_2p" : "os hubiereis vestido",
          "form_3p" : "se hubieren vestido"
        },
        "past_perfect" : {
          "form_1s" : "me hubiera vestido",
          "form_2s" : "te hubieras vestido",
          "form_3s" : "se hubiera vestido",
          "form_1p" : "nos hubiéramos vestido",
          "form_2p" : "os hubierais vestido",
          "form_3p" : "se hubieran vestido"
        }
      },
      "imperative_affirmative" : {
        "present" : {
          "form_1s" : "",
          "form_2s" : "vístete",
          "form_3s" : "vestíos",
          "form_1p" : "",
          "form_2p" : "vístase",
          "form_3p" : "vístanse"
        }
      },
      "imperative_negative" : {
        "present" : {
          "form_1s" : "",
          "form_2s" : "no te vistas",
          "form_3s" : "no os vestáis",
          "form_1p" : "",
          "form_2p" : "no se vista",
          "form_3p" : "no se vistan"
        }
      }
    },
    "meta" : {
      "infinitive" : "vestirse",
      "infinitive_english" : "to get dressed, dress",
      "verb_english" : "Get dressed! Don't get dressed!",
      "gerund" : "vistiéndose",
      "gerund_english" : "getting dressed",
      "pastparticiple" : "vestido",
      "pastparticiple_english" : "dressed, gotten dressed"
    }
  },
  "bailar" : {
    "useage" : {
      "indicative" : {
        "imperfect" : {
          "form_1s" : "bailaba",
          "form_2s" : "bailabas",
          "form_3s" : "bailaba",
          "form_1p" : "bailábamos",
          "form_2p" : "bailabais",
          "form_3p" : "bailaban"
        },
        "present_perfect" : {
          "form_1s" : "he bailado",
          "form_2s" : "has bailado",
          "form_3s" : "ha bailado",
          "form_1p" : "hemos bailado",
          "form_2p" : "habéis bailado",
          "form_3p" : "han bailado"
        },
        "conditional" : {
          "form_1s" : "bailaría",
          "form_2s" : "bailarías",
          "form_3s" : "bailaría",
          "form_1p" : "bailaríamos",
          "form_2p" : "bailaríais",
          "form_3p" : "bailarían"
        },
        "past_perfect" : {
          "form_1s" : "había bailado",
          "form_2s" : "habías bailado",
          "form_3s" : "había bailado",
          "form_1p" : "habíamos bailado",
          "form_2p" : "habíais bailado",
          "form_3p" : "habían bailado"
        },
        "preterite" : {
          "form_1s" : "bailé",
          "form_2s" : "bailaste",
          "form_3s" : "bailó",
          "form_1p" : "bailamos",
          "form_2p" : "bailasteis",
          "form_3p" : "bailaron"
        },
        "future_perfect" : {
          "form_1s" : "habré bailado",
          "form_2s" : "habrás bailado",
          "form_3s" : "habrá bailado",
          "form_1p" : "habremos bailado",
          "form_2p" : "habréis bailado",
          "form_3p" : "habrán bailado"
        },
        "conditional perfect" : {
          "form_1s" : "habría bailado",
          "form_2s" : "habrías bailado",
          "form_3s" : "habría bailado",
          "form_1p" : "habríamos bailado",
          "form_2p" : "habríais bailado",
          "form_3p" : "habrían bailado"
        },
        "present" : {
          "form_1s" : "bailo",
          "form_2s" : "bailas",
          "form_3s" : "baila",
          "form_1p" : "bailamos",
          "form_2p" : "bailáis",
          "form_3p" : "bailan"
        },
        "future" : {
          "form_1s" : "bailaré",
          "form_2s" : "bailarás",
          "form_3s" : "bailará",
          "form_1p" : "bailaremos",
          "form_2p" : "bailaréis",
          "form_3p" : "bailarán"
        }
      },
      "subjunctive" : {
        "present" : {
          "form_1s" : "baile",
          "form_2s" : "bailes",
          "form_3s" : "baile",
          "form_1p" : "bailemos",
          "form_2p" : "bailéis",
          "form_3p" : "bailen"
        },
        "imperfect" : {
          "form_1s" : "bailara",
          "form_2s" : "bailaras",
          "form_3s" : "bailara",
          "form_1p" : "bailáramos",
          "form_2p" : "bailarais",
          "form_3p" : "bailaran"
        },
        "future" : {
          "form_1s" : "bailare",
          "form_2s" : "bailares",
          "form_3s" : "bailare",
          "form_1p" : "bailáremos",
          "form_2p" : "bailareis",
          "form_3p" : "bailaren"
        },
        "present_perfect" : {
          "form_1s" : "haya bailado",
          "form_2s" : "hayas bailado",
          "form_3s" : "haya bailado",
          "form_1p" : "hayamos bailado",
          "form_2p" : "hayáis bailado",
          "form_3p" : "hayan bailado"
        },
        "future_perfect" : {
          "form_1s" : "hubiere bailado",
          "form_2s" : "hubieres bailado",
          "form_3s" : "hubiere bailado",
          "form_1p" : "hubiéremos bailado",
          "form_2p" : "hubiereis bailado",
          "form_3p" : "hubieren bailado"
        },
        "past_perfect" : {
          "form_1s" : "hubiera bailado",
          "form_2s" : "hubieras bailado",
          "form_3s" : "hubiera bailado",
          "form_1p" : "hubiéramos bailado",
          "form_2p" : "hubierais bailado",
          "form_3p" : "hubieran bailado"
        }
      },
      "imperative_affirmative" : {
        "present" : {
          "form_1s" : "",
          "form_2s" : "baila",
          "form_3s" : "bailad",
          "form_1p" : "",
          "form_2p" : "baile",
          "form_3p" : "bailen"
        }
      },
      "imperative_negative" : {
        "present" : {
          "form_1s" : "",
          "form_2s" : "no bailes",
          "form_3s" : "no bailéis",
          "form_1p" : "",
          "form_2p" : "no baile",
          "form_3p" : "no bailen"
        }
      }
    },
    "meta" : {
      "infinitive" : "bailar",
      "infinitive_english" : "to dance",
      "verb_english" : "Dance! Don't dance!",
      "gerund" : "bailando",
      "gerund_english" : "dancing",
      "pastparticiple" : "bailado",
      "pastparticiple_english" : "danced"
    }
  },
  "acercar" : {
    "useage" : {
      "indicative" : {
        "imperfect" : {
          "form_1s" : "acercaba",
          "form_2s" : "acercabas",
          "form_3s" : "acercaba",
          "form_1p" : "acercábamos",
          "form_2p" : "acercabais",
          "form_3p" : "acercaban"
        },
        "present_perfect" : {
          "form_1s" : "he acercado",
          "form_2s" : "has acercado",
          "form_3s" : "ha acercado",
          "form_1p" : "hemos acercado",
          "form_2p" : "habéis acercado",
          "form_3p" : "han acercado"
        },
        "conditional" : {
          "form_1s" : "acercaría",
          "form_2s" : "acercarías",
          "form_3s" : "acercaría",
          "form_1p" : "acercaríamos",
          "form_2p" : "acercaríais",
          "form_3p" : "acercarían"
        },
        "past_perfect" : {
          "form_1s" : "había acercado",
          "form_2s" : "habías acercado",
          "form_3s" : "había acercado",
          "form_1p" : "habíamos acercado",
          "form_2p" : "habíais acercado",
          "form_3p" : "habían acercado"
        },
        "preterite" : {
          "form_1s" : "acerqué",
          "form_2s" : "acercaste",
          "form_3s" : "acercó",
          "form_1p" : "acercamos",
          "form_2p" : "acercasteis",
          "form_3p" : "acercaron"
        },
        "future_perfect" : {
          "form_1s" : "habré acercado",
          "form_2s" : "habrás acercado",
          "form_3s" : "habrá acercado",
          "form_1p" : "habremos acercado",
          "form_2p" : "habréis acercado",
          "form_3p" : "habrán acercado"
        },
        "conditional perfect" : {
          "form_1s" : "habría acercado",
          "form_2s" : "habrías acercado",
          "form_3s" : "habría acercado",
          "form_1p" : "habríamos acercado",
          "form_2p" : "habríais acercado",
          "form_3p" : "habrían acercado"
        },
        "present" : {
          "form_1s" : "acerco",
          "form_2s" : "acercas",
          "form_3s" : "acerca",
          "form_1p" : "acercamos",
          "form_2p" : "acercáis",
          "form_3p" : "acercan"
        },
        "future" : {
          "form_1s" : "acercaré",
          "form_2s" : "acercarás",
          "form_3s" : "acercará",
          "form_1p" : "acercaremos",
          "form_2p" : "acercaréis",
          "form_3p" : "acercarán"
        }
      },
      "subjunctive" : {
        "present" : {
          "form_1s" : "acerque",
          "form_2s" : "acerques",
          "form_3s" : "acerque",
          "form_1p" : "acerquemos",
          "form_2p" : "acerquéis",
          "form_3p" : "acerquen"
        },
        "imperfect" : {
          "form_1s" : "acercara",
          "form_2s" : "acercaras",
          "form_3s" : "acercara",
          "form_1p" : "acercáramos",
          "form_2p" : "acercarais",
          "form_3p" : "acercaran"
        },
        "future" : {
          "form_1s" : "acercare",
          "form_2s" : "acercares",
          "form_3s" : "acercare",
          "form_1p" : "acercáremos",
          "form_2p" : "acercareis",
          "form_3p" : "acercaren"
        },
        "present_perfect" : {
          "form_1s" : "haya acercado",
          "form_2s" : "hayas acercado",
          "form_3s" : "haya acercado",
          "form_1p" : "hayamos acercado",
          "form_2p" : "hayáis acercado",
          "form_3p" : "hayan acercado"
        },
        "future_perfect" : {
          "form_1s" : "hubiere acercado",
          "form_2s" : "hubieres acercado",
          "form_3s" : "hubiere acercado",
          "form_1p" : "hubiéremos acercado",
          "form_2p" : "hubiereis acercado",
          "form_3p" : "hubieren acercado"
        },
        "past_perfect" : {
          "form_1s" : "hubiera acercado",
          "form_2s" : "hubieras acercado",
          "form_3s" : "hubiera acercado",
          "form_1p" : "hubiéramos acercado",
          "form_2p" : "hubierais acercado",
          "form_3p" : "hubieran acercado"
        }
      },
      "imperative_affirmative" : {
        "present" : {
          "form_1s" : "",
          "form_2s" : "acerca",
          "form_3s" : "acercad",
          "form_1p" : "",
          "form_2p" : "acerque",
          "form_3p" : "acerquen"
        }
      },
      "imperative_negative" : {
        "present" : {
          "form_1s" : "",
          "form_2s" : "no acerques",
          "form_3s" : "no acerquéis",
          "form_1p" : "",
          "form_2p" : "no acerque",
          "form_3p" : "no acerquen"
        }
      }
    },
    "meta" : {
      "infinitive" : "acercar",
      "infinitive_english" : "to bring near[er], move [something] nearer",
      "verb_english" : "Bring near(er)! Don't bring near(er)!",
      "gerund" : "acercando",
      "gerund_english" : "bringing near(er)",
      "pastparticiple" : "acercado",
      "pastparticiple_english" : "brought near(er)"
    }
  },
  "cortar" : {
    "useage" : {
      "subjunctive" : {
        "future" : {
          "form_1s" : "cortare",
          "form_2s" : "cortares",
          "form_3s" : "cortare",
          "form_1p" : "cortáremos",
          "form_2p" : "cortareis",
          "form_3p" : "cortaren"
        },
        "present" : {
          "form_1s" : "corte",
          "form_2s" : "cortes",
          "form_3s" : "corte",
          "form_1p" : "cortemos",
          "form_2p" : "cortéis",
          "form_3p" : "corten"
        },
        "imperfect" : {
          "form_1s" : "cortara",
          "form_2s" : "cortaras",
          "form_3s" : "cortara",
          "form_1p" : "cortáramos",
          "form_2p" : "cortarais",
          "form_3p" : "cortaran"
        },
        "present_perfect" : {
          "form_1s" : "haya cortado",
          "form_2s" : "hayas cortado",
          "form_3s" : "haya cortado",
          "form_1p" : "hayamos cortado",
          "form_2p" : "hayáis cortado",
          "form_3p" : "hayan cortado"
        },
        "future_perfect" : {
          "form_1s" : "hubiere cortado",
          "form_2s" : "hubieres cortado",
          "form_3s" : "hubiere cortado",
          "form_1p" : "hubiéremos cortado",
          "form_2p" : "hubiereis cortado",
          "form_3p" : "hubieren cortado"
        },
        "past_perfect" : {
          "form_1s" : "hubiera cortado",
          "form_2s" : "hubieras cortado",
          "form_3s" : "hubiera cortado",
          "form_1p" : "hubiéramos cortado",
          "form_2p" : "hubierais cortado",
          "form_3p" : "hubieran cortado"
        }
      },
      "indicative" : {
        "imperfect" : {
          "form_1s" : "cortaba",
          "form_2s" : "cortabas",
          "form_3s" : "cortaba",
          "form_1p" : "cortábamos",
          "form_2p" : "cortabais",
          "form_3p" : "cortaban"
        },
        "present_perfect" : {
          "form_1s" : "he cortado",
          "form_2s" : "has cortado",
          "form_3s" : "ha cortado",
          "form_1p" : "hemos cortado",
          "form_2p" : "habéis cortado",
          "form_3p" : "han cortado"
        },
        "conditional" : {
          "form_1s" : "cortaría",
          "form_2s" : "cortarías",
          "form_3s" : "cortaría",
          "form_1p" : "cortaríamos",
          "form_2p" : "cortaríais",
          "form_3p" : "cortarían"
        },
        "past_perfect" : {
          "form_1s" : "había cortado",
          "form_2s" : "habías cortado",
          "form_3s" : "había cortado",
          "form_1p" : "habíamos cortado",
          "form_2p" : "habíais cortado",
          "form_3p" : "habían cortado"
        },
        "preterite" : {
          "form_1s" : "corté",
          "form_2s" : "cortaste",
          "form_3s" : "cortó",
          "form_1p" : "cortamos",
          "form_2p" : "cortasteis",
          "form_3p" : "cortaron"
        },
        "future_perfect" : {
          "form_1s" : "habré cortado",
          "form_2s" : "habrás cortado",
          "form_3s" : "habrá cortado",
          "form_1p" : "habremos cortado",
          "form_2p" : "habréis cortado",
          "form_3p" : "habrán cortado"
        },
        "conditional perfect" : {
          "form_1s" : "habría cortado",
          "form_2s" : "habrías cortado",
          "form_3s" : "habría cortado",
          "form_1p" : "habríamos cortado",
          "form_2p" : "habríais cortado",
          "form_3p" : "habrían cortado"
        },
        "present" : {
          "form_1s" : "corto",
          "form_2s" : "cortas",
          "form_3s" : "corta",
          "form_1p" : "cortamos",
          "form_2p" : "cortáis",
          "form_3p" : "cortan"
        },
        "future" : {
          "form_1s" : "cortaré",
          "form_2s" : "cortarás",
          "form_3s" : "cortará",
          "form_1p" : "cortaremos",
          "form_2p" : "cortaréis",
          "form_3p" : "cortarán"
        }
      },
      "imperative_affirmative" : {
        "present" : {
          "form_1s" : "",
          "form_2s" : "corta",
          "form_3s" : "cortad",
          "form_1p" : "",
          "form_2p" : "corte",
          "form_3p" : "corten"
        }
      },
      "imperative_negative" : {
        "present" : {
          "form_1s" : "",
          "form_2s" : "no cortes",
          "form_3s" : "no cortéis",
          "form_1p" : "",
          "form_2p" : "no corte",
          "form_3p" : "no corten"
        }
      }
    },
    "meta" : {
      "infinitive" : "cortar",
      "infinitive_english" : "to cut",
      "verb_english" : "Cut! Don't cut!",
      "gerund" : "cortando",
      "gerund_english" : "cutting",
      "pastparticiple" : "cortado",
      "pastparticiple_english" : "cut"
    }
  },
  "elegir" : {
    "useage" : {
      "indicative" : {
        "imperfect" : {
          "form_1s" : "elegía",
          "form_2s" : "elegías",
          "form_3s" : "elegía",
          "form_1p" : "elegíamos",
          "form_2p" : "elegíais",
          "form_3p" : "elegían"
        },
        "present_perfect" : {
          "form_1s" : "he elegido",
          "form_2s" : "has elegido",
          "form_3s" : "ha elegido",
          "form_1p" : "hemos elegido",
          "form_2p" : "habéis elegido",
          "form_3p" : "han elegido"
        },
        "conditional" : {
          "form_1s" : "elegiría",
          "form_2s" : "elegirías",
          "form_3s" : "elegiría",
          "form_1p" : "elegiríamos",
          "form_2p" : "elegiríais",
          "form_3p" : "elegirían"
        },
        "past_perfect" : {
          "form_1s" : "había elegido",
          "form_2s" : "habías elegido",
          "form_3s" : "había elegido",
          "form_1p" : "habíamos elegido",
          "form_2p" : "habíais elegido",
          "form_3p" : "habían elegido"
        },
        "preterite" : {
          "form_1s" : "elegí",
          "form_2s" : "elegiste",
          "form_3s" : "eligió",
          "form_1p" : "elegimos",
          "form_2p" : "elegisteis",
          "form_3p" : "eligieron"
        },
        "future_perfect" : {
          "form_1s" : "habré elegido",
          "form_2s" : "habrás elegido",
          "form_3s" : "habrá elegido",
          "form_1p" : "habremos elegido",
          "form_2p" : "habréis elegido",
          "form_3p" : "habrán elegido"
        },
        "conditional perfect" : {
          "form_1s" : "habría elegido",
          "form_2s" : "habrías elegido",
          "form_3s" : "habría elegido",
          "form_1p" : "habríamos elegido",
          "form_2p" : "habríais elegido",
          "form_3p" : "habrían elegido"
        },
        "present" : {
          "form_1s" : "elijo",
          "form_2s" : "eliges",
          "form_3s" : "elige",
          "form_1p" : "elegimos",
          "form_2p" : "elegís",
          "form_3p" : "eligen"
        },
        "future" : {
          "form_1s" : "elegiré",
          "form_2s" : "elegirás",
          "form_3s" : "elegirá",
          "form_1p" : "elegiremos",
          "form_2p" : "elegiréis",
          "form_3p" : "elegirán"
        }
      },
      "subjunctive" : {
        "present" : {
          "form_1s" : "elija",
          "form_2s" : "elijas",
          "form_3s" : "elija",
          "form_1p" : "elijamos",
          "form_2p" : "elijáis",
          "form_3p" : "elijan"
        },
        "imperfect" : {
          "form_1s" : "eligiera",
          "form_2s" : "eligieras",
          "form_3s" : "eligiera",
          "form_1p" : "eligiéramos",
          "form_2p" : "eligierais",
          "form_3p" : "eligieran"
        },
        "future" : {
          "form_1s" : "eligiere",
          "form_2s" : "eligieres",
          "form_3s" : "eligiere",
          "form_1p" : "eligiéremos",
          "form_2p" : "eligiereis",
          "form_3p" : "eligieren"
        },
        "present_perfect" : {
          "form_1s" : "haya elegido",
          "form_2s" : "hayas elegido",
          "form_3s" : "haya elegido",
          "form_1p" : "hayamos elegido",
          "form_2p" : "hayáis elegido",
          "form_3p" : "hayan elegido"
        },
        "future_perfect" : {
          "form_1s" : "hubiere elegido",
          "form_2s" : "hubieres elegido",
          "form_3s" : "hubiere elegido",
          "form_1p" : "hubiéremos elegido",
          "form_2p" : "hubiereis elegido",
          "form_3p" : "hubieren elegido"
        },
        "past_perfect" : {
          "form_1s" : "hubiera elegido",
          "form_2s" : "hubieras elegido",
          "form_3s" : "hubiera elegido",
          "form_1p" : "hubiéramos elegido",
          "form_2p" : "hubierais elegido",
          "form_3p" : "hubieran elegido"
        }
      },
      "imperative_affirmative" : {
        "present" : {
          "form_1s" : "",
          "form_2s" : "elige",
          "form_3s" : "elegid",
          "form_1p" : "",
          "form_2p" : "elija",
          "form_3p" : "elijan"
        }
      },
      "imperative_negative" : {
        "present" : {
          "form_1s" : "",
          "form_2s" : "no elijas",
          "form_3s" : "no elijáis",
          "form_1p" : "",
          "form_2p" : "no elija",
          "form_3p" : "no elijan"
        }
      }
    },
    "meta" : {
      "infinitive" : "elegir",
      "infinitive_english" : "to elect, choose",
      "verb_english" : "Elect! Don't elect!",
      "gerund" : "eligiendo",
      "gerund_english" : "electing",
      "pastparticiple" : "elegido",
      "pastparticiple_english" : "elected"
    }
  },
  "juntarse" : {
    "useage" : {
      "indicative" : {
        "imperfect" : {
          "form_1s" : "me juntaba",
          "form_2s" : "te juntabas",
          "form_3s" : "se juntaba",
          "form_1p" : "nos juntábamos",
          "form_2p" : "os juntabais",
          "form_3p" : "se juntaban"
        },
        "present_perfect" : {
          "form_1s" : "me he juntado",
          "form_2s" : "te has juntado",
          "form_3s" : "se ha juntado",
          "form_1p" : "nos hemos juntado",
          "form_2p" : "os habéis juntado",
          "form_3p" : "se han juntado"
        },
        "conditional" : {
          "form_1s" : "me juntaría",
          "form_2s" : "te juntarías",
          "form_3s" : "se juntaría",
          "form_1p" : "nos juntaríamos",
          "form_2p" : "os juntaríais",
          "form_3p" : "se juntarían"
        },
        "past_perfect" : {
          "form_1s" : "me había juntado",
          "form_2s" : "te habías juntado",
          "form_3s" : "se había juntado",
          "form_1p" : "nos habíamos juntado",
          "form_2p" : "os habíais juntado",
          "form_3p" : "se habían juntado"
        },
        "preterite" : {
          "form_1s" : "me junté",
          "form_2s" : "te juntaste",
          "form_3s" : "se juntó",
          "form_1p" : "nos juntamos",
          "form_2p" : "os juntasteis",
          "form_3p" : "se juntaron"
        },
        "future_perfect" : {
          "form_1s" : "me habré juntado",
          "form_2s" : "te habrás juntado",
          "form_3s" : "se habrá juntado",
          "form_1p" : "nos habremos juntado",
          "form_2p" : "os habréis juntado",
          "form_3p" : "se habrán juntado"
        },
        "conditional perfect" : {
          "form_1s" : "me habría juntado",
          "form_2s" : "te habrías juntado",
          "form_3s" : "se habría juntado",
          "form_1p" : "nos habríamos juntado",
          "form_2p" : "os habríais juntado",
          "form_3p" : "se habrían juntado"
        },
        "present" : {
          "form_1s" : "me junto",
          "form_2s" : "te juntas",
          "form_3s" : "se junta",
          "form_1p" : "nos juntamos",
          "form_2p" : "os juntáis",
          "form_3p" : "se juntan"
        },
        "future" : {
          "form_1s" : "me juntaré",
          "form_2s" : "te juntarás",
          "form_3s" : "se juntará",
          "form_1p" : "nos juntaremos",
          "form_2p" : "os juntaréis",
          "form_3p" : "se juntarán"
        }
      },
      "subjunctive" : {
        "present" : {
          "form_1s" : "me junte",
          "form_2s" : "te juntes",
          "form_3s" : "se junte",
          "form_1p" : "nos juntemos",
          "form_2p" : "os juntéis",
          "form_3p" : "se junten"
        },
        "imperfect" : {
          "form_1s" : "me juntara",
          "form_2s" : "te juntaras",
          "form_3s" : "se juntara",
          "form_1p" : "nos juntáramos",
          "form_2p" : "os juntarais",
          "form_3p" : "se juntaran"
        },
        "future" : {
          "form_1s" : "me juntare",
          "form_2s" : "te juntares",
          "form_3s" : "se juntare",
          "form_1p" : "nos juntáremos",
          "form_2p" : "os juntareis",
          "form_3p" : "se juntaren"
        },
        "present_perfect" : {
          "form_1s" : "me haya juntado",
          "form_2s" : "te hayas juntado",
          "form_3s" : "se haya juntado",
          "form_1p" : "nos hayamos juntado",
          "form_2p" : "os hayáis juntado",
          "form_3p" : "se hayan juntado"
        },
        "future_perfect" : {
          "form_1s" : "me hubiere juntado",
          "form_2s" : "te hubieres juntado",
          "form_3s" : "se hubiere juntado",
          "form_1p" : "nos hubiéremos juntado",
          "form_2p" : "os hubiereis juntado",
          "form_3p" : "se hubieren juntado"
        },
        "past_perfect" : {
          "form_1s" : "me hubiera juntado",
          "form_2s" : "te hubieras juntado",
          "form_3s" : "se hubiera juntado",
          "form_1p" : "nos hubiéramos juntado",
          "form_2p" : "os hubierais juntado",
          "form_3p" : "se hubieran juntado"
        }
      },
      "imperative_affirmative" : {
        "present" : {
          "form_1s" : "",
          "form_2s" : "júntate",
          "form_3s" : "juntaos",
          "form_1p" : "",
          "form_2p" : "júntese",
          "form_3p" : "júntense"
        }
      },
      "imperative_negative" : {
        "present" : {
          "form_1s" : "",
          "form_2s" : "no te juntes",
          "form_3s" : "no os juntéis",
          "form_1p" : "",
          "form_2p" : "no se junte",
          "form_3p" : "no se junten"
        }
      }
    },
    "meta" : {
      "infinitive" : "juntarse",
      "infinitive_english" : "to join, come together, gather together, meet",
      "verb_english" : "Join! Don't join!",
      "gerund" : "juntándose",
      "gerund_english" : "joining",
      "pastparticiple" : "juntado",
      "pastparticiple_english" : "joined"
    }
  },
  "continuar" : {
    "useage" : {
      "indicative" : {
        "imperfect" : {
          "form_1s" : "continuaba",
          "form_2s" : "continuabas",
          "form_3s" : "continuaba",
          "form_1p" : "continuábamos",
          "form_2p" : "continuabais",
          "form_3p" : "continuaban"
        },
        "present_perfect" : {
          "form_1s" : "he continuado",
          "form_2s" : "has continuado",
          "form_3s" : "ha continuado",
          "form_1p" : "hemos continuado",
          "form_2p" : "habéis continuado",
          "form_3p" : "han continuado"
        },
        "conditional" : {
          "form_1s" : "continuaría",
          "form_2s" : "continuarías",
          "form_3s" : "continuaría",
          "form_1p" : "continuaríamos",
          "form_2p" : "continuaríais",
          "form_3p" : "continuarían"
        },
        "past_perfect" : {
          "form_1s" : "había continuado",
          "form_2s" : "habías continuado",
          "form_3s" : "había continuado",
          "form_1p" : "habíamos continuado",
          "form_2p" : "habíais continuado",
          "form_3p" : "habían continuado"
        },
        "preterite" : {
          "form_1s" : "continué",
          "form_2s" : "continuaste",
          "form_3s" : "continuó",
          "form_1p" : "continuamos",
          "form_2p" : "continuasteis",
          "form_3p" : "continuaron"
        },
        "future_perfect" : {
          "form_1s" : "habré continuado",
          "form_2s" : "habrás continuado",
          "form_3s" : "habrá continuado",
          "form_1p" : "habremos continuado",
          "form_2p" : "habréis continuado",
          "form_3p" : "habrán continuado"
        },
        "conditional perfect" : {
          "form_1s" : "habría continuado",
          "form_2s" : "habrías continuado",
          "form_3s" : "habría continuado",
          "form_1p" : "habríamos continuado",
          "form_2p" : "habríais continuado",
          "form_3p" : "habrían continuado"
        },
        "present" : {
          "form_1s" : "continúo",
          "form_2s" : "continúas",
          "form_3s" : "continúa",
          "form_1p" : "continuamos",
          "form_2p" : "continuáis",
          "form_3p" : "continúan"
        },
        "future" : {
          "form_1s" : "continuaré",
          "form_2s" : "continuarás",
          "form_3s" : "continuará",
          "form_1p" : "continuaremos",
          "form_2p" : "continuaréis",
          "form_3p" : "continuarán"
        }
      },
      "subjunctive" : {
        "present" : {
          "form_1s" : "continúe",
          "form_2s" : "continúes",
          "form_3s" : "continúe",
          "form_1p" : "continuemos",
          "form_2p" : "continuéis",
          "form_3p" : "continúen"
        },
        "imperfect" : {
          "form_1s" : "continuara",
          "form_2s" : "continuaras",
          "form_3s" : "continuara",
          "form_1p" : "continuáramos",
          "form_2p" : "continuarais",
          "form_3p" : "continuaran"
        },
        "future" : {
          "form_1s" : "continuare",
          "form_2s" : "continuares",
          "form_3s" : "continuare",
          "form_1p" : "continuáremos",
          "form_2p" : "continuareis",
          "form_3p" : "continuaren"
        },
        "present_perfect" : {
          "form_1s" : "haya continuado",
          "form_2s" : "hayas continuado",
          "form_3s" : "haya continuado",
          "form_1p" : "hayamos continuado",
          "form_2p" : "hayáis continuado",
          "form_3p" : "hayan continuado"
        },
        "future_perfect" : {
          "form_1s" : "hubiere continuado",
          "form_2s" : "hubieres continuado",
          "form_3s" : "hubiere continuado",
          "form_1p" : "hubiéremos continuado",
          "form_2p" : "hubiereis continuado",
          "form_3p" : "hubieren continuado"
        },
        "past_perfect" : {
          "form_1s" : "hubiera continuado",
          "form_2s" : "hubieras continuado",
          "form_3s" : "hubiera continuado",
          "form_1p" : "hubiéramos continuado",
          "form_2p" : "hubierais continuado",
          "form_3p" : "hubieran continuado"
        }
      },
      "imperative_affirmative" : {
        "present" : {
          "form_1s" : "",
          "form_2s" : "continúa",
          "form_3s" : "continuad",
          "form_1p" : "",
          "form_2p" : "continúe",
          "form_3p" : "continúen"
        }
      },
      "imperative_negative" : {
        "present" : {
          "form_1s" : "",
          "form_2s" : "no continúes",
          "form_3s" : "no continuéis",
          "form_1p" : "",
          "form_2p" : "no continúe",
          "form_3p" : "no continúen"
        }
      }
    },
    "meta" : {
      "infinitive" : "continuar",
      "infinitive_english" : "to continue",
      "verb_english" : "Continue! Don't continue!",
      "gerund" : "continuando",
      "gerund_english" : "continuing",
      "pastparticiple" : "continuado",
      "pastparticiple_english" : "continued"
    }
  },
  "aburrir" : {
    "useage" : {
      "indicative" : {
        "imperfect" : {
          "form_1s" : "aburría",
          "form_2s" : "aburrías",
          "form_3s" : "aburría",
          "form_1p" : "aburríamos",
          "form_2p" : "aburríais",
          "form_3p" : "aburrían"
        },
        "present_perfect" : {
          "form_1s" : "he aburrido",
          "form_2s" : "has aburrido",
          "form_3s" : "ha aburrido",
          "form_1p" : "hemos aburrido",
          "form_2p" : "habéis aburrido",
          "form_3p" : "han aburrido"
        },
        "conditional" : {
          "form_1s" : "aburriría",
          "form_2s" : "aburrirías",
          "form_3s" : "aburriría",
          "form_1p" : "aburriríamos",
          "form_2p" : "aburriríais",
          "form_3p" : "aburrirían"
        },
        "past_perfect" : {
          "form_1s" : "había aburrido",
          "form_2s" : "habías aburrido",
          "form_3s" : "había aburrido",
          "form_1p" : "habíamos aburrido",
          "form_2p" : "habíais aburrido",
          "form_3p" : "habían aburrido"
        },
        "preterite" : {
          "form_1s" : "aburrí",
          "form_2s" : "aburriste",
          "form_3s" : "aburrió",
          "form_1p" : "aburrimos",
          "form_2p" : "aburristeis",
          "form_3p" : "aburrieron"
        },
        "future_perfect" : {
          "form_1s" : "habré aburrido",
          "form_2s" : "habrás aburrido",
          "form_3s" : "habrá aburrido",
          "form_1p" : "habremos aburrido",
          "form_2p" : "habréis aburrido",
          "form_3p" : "habrán aburrido"
        },
        "conditional perfect" : {
          "form_1s" : "habría aburrido",
          "form_2s" : "habrías aburrido",
          "form_3s" : "habría aburrido",
          "form_1p" : "habríamos aburrido",
          "form_2p" : "habríais aburrido",
          "form_3p" : "habrían aburrido"
        },
        "present" : {
          "form_1s" : "aburro",
          "form_2s" : "aburres",
          "form_3s" : "aburre",
          "form_1p" : "aburrimos",
          "form_2p" : "aburrís",
          "form_3p" : "aburren"
        },
        "future" : {
          "form_1s" : "aburriré",
          "form_2s" : "aburrirás",
          "form_3s" : "aburrirá",
          "form_1p" : "aburriremos",
          "form_2p" : "aburriréis",
          "form_3p" : "aburrirán"
        }
      },
      "subjunctive" : {
        "present" : {
          "form_1s" : "aburra",
          "form_2s" : "aburras",
          "form_3s" : "aburra",
          "form_1p" : "aburramos",
          "form_2p" : "aburráis",
          "form_3p" : "aburran"
        },
        "imperfect" : {
          "form_1s" : "aburriera",
          "form_2s" : "aburrieras",
          "form_3s" : "aburriera",
          "form_1p" : "aburriéramos",
          "form_2p" : "aburrierais",
          "form_3p" : "aburrieran"
        },
        "future" : {
          "form_1s" : "aburriere",
          "form_2s" : "aburrieres",
          "form_3s" : "aburriere",
          "form_1p" : "aburriéremos",
          "form_2p" : "aburriereis",
          "form_3p" : "aburrieren"
        },
        "present_perfect" : {
          "form_1s" : "haya aburrido",
          "form_2s" : "hayas aburrido",
          "form_3s" : "haya aburrido",
          "form_1p" : "hayamos aburrido",
          "form_2p" : "hayáis aburrido",
          "form_3p" : "hayan aburrido"
        },
        "future_perfect" : {
          "form_1s" : "hubiere aburrido",
          "form_2s" : "hubieres aburrido",
          "form_3s" : "hubiere aburrido",
          "form_1p" : "hubiéremos aburrido",
          "form_2p" : "hubiereis aburrido",
          "form_3p" : "hubieren aburrido"
        },
        "past_perfect" : {
          "form_1s" : "hubiera aburrido",
          "form_2s" : "hubieras aburrido",
          "form_3s" : "hubiera aburrido",
          "form_1p" : "hubiéramos aburrido",
          "form_2p" : "hubierais aburrido",
          "form_3p" : "hubieran aburrido"
        }
      },
      "imperative_affirmative" : {
        "present" : {
          "form_1s" : "",
          "form_2s" : "aburre",
          "form_3s" : "aburrid",
          "form_1p" : "",
          "form_2p" : "aburra",
          "form_3p" : "aburran"
        }
      },
      "imperative_negative" : {
        "present" : {
          "form_1s" : "",
          "form_2s" : "no aburras",
          "form_3s" : "no aburráis",
          "form_1p" : "",
          "form_2p" : "no aburra",
          "form_3p" : "no aburran"
        }
      }
    },
    "meta" : {
      "infinitive" : "aburrir",
      "infinitive_english" : "to bore; to tire, weary",
      "verb_english" : "Bore! Don't bore!",
      "gerund" : "aburriendo",
      "gerund_english" : "boring",
      "pastparticiple" : "aburrido",
      "pastparticiple_english" : "bored"
    }
  },
  "aparecer" : {
    "useage" : {
      "indicative" : {
        "imperfect" : {
          "form_1s" : "aparecía",
          "form_2s" : "aparecías",
          "form_3s" : "aparecía",
          "form_1p" : "aparecíamos",
          "form_2p" : "aparecíais",
          "form_3p" : "aparecían"
        },
        "present_perfect" : {
          "form_1s" : "he aparecido",
          "form_2s" : "has aparecido",
          "form_3s" : "ha aparecido",
          "form_1p" : "hemos aparecido",
          "form_2p" : "habéis aparecido",
          "form_3p" : "han aparecido"
        },
        "conditional" : {
          "form_1s" : "aparecería",
          "form_2s" : "aparecerías",
          "form_3s" : "aparecería",
          "form_1p" : "apareceríamos",
          "form_2p" : "apareceríais",
          "form_3p" : "aparecerían"
        },
        "past_perfect" : {
          "form_1s" : "había aparecido",
          "form_2s" : "habías aparecido",
          "form_3s" : "había aparecido",
          "form_1p" : "habíamos aparecido",
          "form_2p" : "habíais aparecido",
          "form_3p" : "habían aparecido"
        },
        "preterite" : {
          "form_1s" : "aparecí",
          "form_2s" : "apareciste",
          "form_3s" : "apareció",
          "form_1p" : "aparecimos",
          "form_2p" : "aparecisteis",
          "form_3p" : "aparecieron"
        },
        "future_perfect" : {
          "form_1s" : "habré aparecido",
          "form_2s" : "habrás aparecido",
          "form_3s" : "habrá aparecido",
          "form_1p" : "habremos aparecido",
          "form_2p" : "habréis aparecido",
          "form_3p" : "habrán aparecido"
        },
        "conditional perfect" : {
          "form_1s" : "habría aparecido",
          "form_2s" : "habrías aparecido",
          "form_3s" : "habría aparecido",
          "form_1p" : "habríamos aparecido",
          "form_2p" : "habríais aparecido",
          "form_3p" : "habrían aparecido"
        },
        "present" : {
          "form_1s" : "aparezco",
          "form_2s" : "apareces",
          "form_3s" : "aparece",
          "form_1p" : "aparecemos",
          "form_2p" : "aparecéis",
          "form_3p" : "aparecen"
        },
        "future" : {
          "form_1s" : "apareceré",
          "form_2s" : "aparecerás",
          "form_3s" : "aparecerá",
          "form_1p" : "apareceremos",
          "form_2p" : "apareceréis",
          "form_3p" : "aparecerán"
        }
      },
      "subjunctive" : {
        "present" : {
          "form_1s" : "aparezca",
          "form_2s" : "aparezcas",
          "form_3s" : "aparezca",
          "form_1p" : "aparezcamos",
          "form_2p" : "aparezcáis",
          "form_3p" : "aparezcan"
        },
        "imperfect" : {
          "form_1s" : "apareciera",
          "form_2s" : "aparecieras",
          "form_3s" : "apareciera",
          "form_1p" : "apareciéramos",
          "form_2p" : "aparecierais",
          "form_3p" : "aparecieran"
        },
        "future" : {
          "form_1s" : "apareciere",
          "form_2s" : "aparecieres",
          "form_3s" : "apareciere",
          "form_1p" : "apareciéremos",
          "form_2p" : "apareciereis",
          "form_3p" : "aparecieren"
        },
        "present_perfect" : {
          "form_1s" : "haya aparecido",
          "form_2s" : "hayas aparecido",
          "form_3s" : "haya aparecido",
          "form_1p" : "hayamos aparecido",
          "form_2p" : "hayáis aparecido",
          "form_3p" : "hayan aparecido"
        },
        "future_perfect" : {
          "form_1s" : "hubiere aparecido",
          "form_2s" : "hubieres aparecido",
          "form_3s" : "hubiere aparecido",
          "form_1p" : "hubiéremos aparecido",
          "form_2p" : "hubiereis aparecido",
          "form_3p" : "hubieren aparecido"
        },
        "past_perfect" : {
          "form_1s" : "hubiera aparecido",
          "form_2s" : "hubieras aparecido",
          "form_3s" : "hubiera aparecido",
          "form_1p" : "hubiéramos aparecido",
          "form_2p" : "hubierais aparecido",
          "form_3p" : "hubieran aparecido"
        }
      },
      "imperative_affirmative" : {
        "present" : {
          "form_1s" : "",
          "form_2s" : "aparece",
          "form_3s" : "apareced",
          "form_1p" : "",
          "form_2p" : "aparezca",
          "form_3p" : "aparezcan"
        }
      },
      "imperative_negative" : {
        "present" : {
          "form_1s" : "",
          "form_2s" : "no aparezcas",
          "form_3s" : "no aparezcáis",
          "form_1p" : "",
          "form_2p" : "no aparezca",
          "form_3p" : "no aparezcan"
        }
      }
    },
    "meta" : {
      "infinitive" : "aparecer",
      "infinitive_english" : "to appear",
      "verb_english" : "Appear! Don't appear!",
      "gerund" : "apareciendo",
      "gerund_english" : "appearing",
      "pastparticiple" : "aparecido",
      "pastparticiple_english" : "appeared"
    }
  },
  "averiguar" : {
    "useage" : {
      "indicative" : {
        "imperfect" : {
          "form_1s" : "averiguaba",
          "form_2s" : "averiguabas",
          "form_3s" : "averiguaba",
          "form_1p" : "averiguábamos",
          "form_2p" : "averiguabais",
          "form_3p" : "averiguaban"
        },
        "present_perfect" : {
          "form_1s" : "he averiguado",
          "form_2s" : "has averiguado",
          "form_3s" : "ha averiguado",
          "form_1p" : "hemos averiguado",
          "form_2p" : "habéis averiguado",
          "form_3p" : "han averiguado"
        },
        "conditional" : {
          "form_1s" : "averiguaría",
          "form_2s" : "averiguarías",
          "form_3s" : "averiguaría",
          "form_1p" : "averiguaríamos",
          "form_2p" : "averiguaríais",
          "form_3p" : "averiguarían"
        },
        "past_perfect" : {
          "form_1s" : "había averiguado",
          "form_2s" : "habías averiguado",
          "form_3s" : "había averiguado",
          "form_1p" : "habíamos averiguado",
          "form_2p" : "habíais averiguado",
          "form_3p" : "habían averiguado"
        },
        "preterite" : {
          "form_1s" : "averigüé",
          "form_2s" : "averiguaste",
          "form_3s" : "averiguó",
          "form_1p" : "averiguamos",
          "form_2p" : "averiguasteis",
          "form_3p" : "averiguaron"
        },
        "future_perfect" : {
          "form_1s" : "habré averiguado",
          "form_2s" : "habrás averiguado",
          "form_3s" : "habrá averiguado",
          "form_1p" : "habremos averiguado",
          "form_2p" : "habréis averiguado",
          "form_3p" : "habrán averiguado"
        },
        "conditional perfect" : {
          "form_1s" : "habría averiguado",
          "form_2s" : "habrías averiguado",
          "form_3s" : "habría averiguado",
          "form_1p" : "habríamos averiguado",
          "form_2p" : "habríais averiguado",
          "form_3p" : "habrían averiguado"
        },
        "present" : {
          "form_1s" : "averiguo",
          "form_2s" : "averiguas",
          "form_3s" : "averigua",
          "form_1p" : "averiguamos",
          "form_2p" : "averiguáis",
          "form_3p" : "averiguan"
        },
        "future" : {
          "form_1s" : "averiguaré",
          "form_2s" : "averiguarás",
          "form_3s" : "averiguará",
          "form_1p" : "averiguaremos",
          "form_2p" : "averiguaréis",
          "form_3p" : "averiguarán"
        }
      },
      "subjunctive" : {
        "present" : {
          "form_1s" : "averigüe",
          "form_2s" : "averigües",
          "form_3s" : "averigüe",
          "form_1p" : "averigüemos",
          "form_2p" : "averigüéis",
          "form_3p" : "averigüen"
        },
        "imperfect" : {
          "form_1s" : "averiguara",
          "form_2s" : "averiguaras",
          "form_3s" : "averiguara",
          "form_1p" : "averiguáramos",
          "form_2p" : "averiguarais",
          "form_3p" : "averiguaran"
        },
        "future" : {
          "form_1s" : "averiguare",
          "form_2s" : "averiguares",
          "form_3s" : "averiguare",
          "form_1p" : "averiguáremos",
          "form_2p" : "averiguareis",
          "form_3p" : "averiguaren"
        },
        "present_perfect" : {
          "form_1s" : "haya averiguado",
          "form_2s" : "hayas averiguado",
          "form_3s" : "haya averiguado",
          "form_1p" : "hayamos averiguado",
          "form_2p" : "hayáis averiguado",
          "form_3p" : "hayan averiguado"
        },
        "future_perfect" : {
          "form_1s" : "hubiere averiguado",
          "form_2s" : "hubieres averiguado",
          "form_3s" : "hubiere averiguado",
          "form_1p" : "hubiéremos averiguado",
          "form_2p" : "hubiereis averiguado",
          "form_3p" : "hubieren averiguado"
        },
        "past_perfect" : {
          "form_1s" : "hubiera averiguado",
          "form_2s" : "hubieras averiguado",
          "form_3s" : "hubiera averiguado",
          "form_1p" : "hubiéramos averiguado",
          "form_2p" : "hubierais averiguado",
          "form_3p" : "hubieran averiguado"
        }
      },
      "imperative_affirmative" : {
        "present" : {
          "form_1s" : "",
          "form_2s" : "averigua",
          "form_3s" : "averiguad",
          "form_1p" : "",
          "form_2p" : "averigüe",
          "form_3p" : "averigüen"
        }
      },
      "imperative_negative" : {
        "present" : {
          "form_1s" : "",
          "form_2s" : "no averigües",
          "form_3s" : "no averigüéis",
          "form_1p" : "",
          "form_2p" : "no averigüe",
          "form_3p" : "no averigüen"
        }
      }
    },
    "meta" : {
      "infinitive" : "averiguar",
      "infinitive_english" : "to find out, discover",
      "verb_english" : "Find out! Don't find out!",
      "gerund" : "averiguando",
      "gerund_english" : "finding out",
      "pastparticiple" : "averiguado",
      "pastparticiple_english" : "found out"
    }
  },
  "distinguir" : {
    "useage" : {
      "indicative" : {
        "imperfect" : {
          "form_1s" : "distinguía",
          "form_2s" : "distinguías",
          "form_3s" : "distinguía",
          "form_1p" : "distinguíamos",
          "form_2p" : "distinguíais",
          "form_3p" : "distinguían"
        },
        "present_perfect" : {
          "form_1s" : "he distinguido",
          "form_2s" : "has distinguido",
          "form_3s" : "ha distinguido",
          "form_1p" : "hemos distinguido",
          "form_2p" : "habéis distinguido",
          "form_3p" : "han distinguido"
        },
        "conditional" : {
          "form_1s" : "distinguiría",
          "form_2s" : "distinguirías",
          "form_3s" : "distinguiría",
          "form_1p" : "distinguiríamos",
          "form_2p" : "distinguiríais",
          "form_3p" : "distinguirían"
        },
        "past_perfect" : {
          "form_1s" : "había distinguido",
          "form_2s" : "habías distinguido",
          "form_3s" : "había distinguido",
          "form_1p" : "habíamos distinguido",
          "form_2p" : "habíais distinguido",
          "form_3p" : "habían distinguido"
        },
        "preterite" : {
          "form_1s" : "distinguí",
          "form_2s" : "distinguiste",
          "form_3s" : "distinguió",
          "form_1p" : "distinguimos",
          "form_2p" : "distinguisteis",
          "form_3p" : "distinguieron"
        },
        "future_perfect" : {
          "form_1s" : "habré distinguido",
          "form_2s" : "habrás distinguido",
          "form_3s" : "habrá distinguido",
          "form_1p" : "habremos distinguido",
          "form_2p" : "habréis distinguido",
          "form_3p" : "habrán distinguido"
        },
        "conditional perfect" : {
          "form_1s" : "habría distinguido",
          "form_2s" : "habrías distinguido",
          "form_3s" : "habría distinguido",
          "form_1p" : "habríamos distinguido",
          "form_2p" : "habríais distinguido",
          "form_3p" : "habrían distinguido"
        },
        "present" : {
          "form_1s" : "distingo",
          "form_2s" : "distingues",
          "form_3s" : "distingue",
          "form_1p" : "distinguimos",
          "form_2p" : "distinguís",
          "form_3p" : "distinguen"
        },
        "future" : {
          "form_1s" : "distinguiré",
          "form_2s" : "distinguirás",
          "form_3s" : "distinguirá",
          "form_1p" : "distinguiremos",
          "form_2p" : "distinguiréis",
          "form_3p" : "distinguirán"
        }
      },
      "subjunctive" : {
        "present" : {
          "form_1s" : "distinga",
          "form_2s" : "distingas",
          "form_3s" : "distinga",
          "form_1p" : "distingamos",
          "form_2p" : "distingáis",
          "form_3p" : "distingan"
        },
        "imperfect" : {
          "form_1s" : "distinguiera",
          "form_2s" : "distinguieras",
          "form_3s" : "distinguiera",
          "form_1p" : "distinguiéramos",
          "form_2p" : "distinguierais",
          "form_3p" : "distinguieran"
        },
        "future" : {
          "form_1s" : "distinguiere",
          "form_2s" : "distinguieres",
          "form_3s" : "distinguiere",
          "form_1p" : "distinguiéremos",
          "form_2p" : "distinguiereis",
          "form_3p" : "distinguieren"
        },
        "present_perfect" : {
          "form_1s" : "haya distinguido",
          "form_2s" : "hayas distinguido",
          "form_3s" : "haya distinguido",
          "form_1p" : "hayamos distinguido",
          "form_2p" : "hayáis distinguido",
          "form_3p" : "hayan distinguido"
        },
        "future_perfect" : {
          "form_1s" : "hubiere distinguido",
          "form_2s" : "hubieres distinguido",
          "form_3s" : "hubiere distinguido",
          "form_1p" : "hubiéremos distinguido",
          "form_2p" : "hubiereis distinguido",
          "form_3p" : "hubieren distinguido"
        },
        "past_perfect" : {
          "form_1s" : "hubiera distinguido",
          "form_2s" : "hubieras distinguido",
          "form_3s" : "hubiera distinguido",
          "form_1p" : "hubiéramos distinguido",
          "form_2p" : "hubierais distinguido",
          "form_3p" : "hubieran distinguido"
        }
      },
      "imperative_affirmative" : {
        "present" : {
          "form_1s" : "",
          "form_2s" : "distingue",
          "form_3s" : "distinguid",
          "form_1p" : "",
          "form_2p" : "distinga",
          "form_3p" : "distingan"
        }
      },
      "imperative_negative" : {
        "present" : {
          "form_1s" : "",
          "form_2s" : "no distingas",
          "form_3s" : "no distingáis",
          "form_1p" : "",
          "form_2p" : "no distinga",
          "form_3p" : "no distingan"
        }
      }
    },
    "meta" : {
      "infinitive" : "distinguir",
      "infinitive_english" : "to distinguish, discern, make out, recognize, single out",
      "verb_english" : "Distinguish! Don't distinguish!",
      "gerund" : "distinguiendo",
      "gerund_english" : "distinguishing",
      "pastparticiple" : "distinguido",
      "pastparticiple_english" : "distinguished"
    }
  },
  "errar" : {
    "useage" : {
      "indicative" : {
        "imperfect" : {
          "form_1s" : "erraba",
          "form_2s" : "errabas",
          "form_3s" : "erraba",
          "form_1p" : "errábamos",
          "form_2p" : "errabais",
          "form_3p" : "erraban"
        },
        "present_perfect" : {
          "form_1s" : "he errado",
          "form_2s" : "has errado",
          "form_3s" : "ha errado",
          "form_1p" : "hemos errado",
          "form_2p" : "habéis errado",
          "form_3p" : "han errado"
        },
        "conditional" : {
          "form_1s" : "erraría",
          "form_2s" : "errarías",
          "form_3s" : "erraría",
          "form_1p" : "erraríamos",
          "form_2p" : "erraríais",
          "form_3p" : "errarían"
        },
        "past_perfect" : {
          "form_1s" : "había errado",
          "form_2s" : "habías errado",
          "form_3s" : "había errado",
          "form_1p" : "habíamos errado",
          "form_2p" : "habíais errado",
          "form_3p" : "habían errado"
        },
        "preterite" : {
          "form_1s" : "erré",
          "form_2s" : "erraste",
          "form_3s" : "erró",
          "form_1p" : "erramos",
          "form_2p" : "errasteis",
          "form_3p" : "erraron"
        },
        "future_perfect" : {
          "form_1s" : "habré errado",
          "form_2s" : "habrás errado",
          "form_3s" : "habrá errado",
          "form_1p" : "habremos errado",
          "form_2p" : "habréis errado",
          "form_3p" : "habrán errado"
        },
        "conditional perfect" : {
          "form_1s" : "habría errado",
          "form_2s" : "habrías errado",
          "form_3s" : "habría errado",
          "form_1p" : "habríamos errado",
          "form_2p" : "habríais errado",
          "form_3p" : "habrían errado"
        },
        "present" : {
          "form_1s" : "yerro",
          "form_2s" : "yerras",
          "form_3s" : "yerra",
          "form_1p" : "erramos",
          "form_2p" : "erráis",
          "form_3p" : "yerran"
        },
        "future" : {
          "form_1s" : "erraré",
          "form_2s" : "errarás",
          "form_3s" : "errará",
          "form_1p" : "erraremos",
          "form_2p" : "erraréis",
          "form_3p" : "errarán"
        }
      },
      "subjunctive" : {
        "present" : {
          "form_1s" : "yerre",
          "form_2s" : "yerres",
          "form_3s" : "yerre",
          "form_1p" : "erremos",
          "form_2p" : "erréis",
          "form_3p" : "yerren"
        },
        "imperfect" : {
          "form_1s" : "errara",
          "form_2s" : "erraras",
          "form_3s" : "errara",
          "form_1p" : "erráramos",
          "form_2p" : "errarais",
          "form_3p" : "erraran"
        },
        "future" : {
          "form_1s" : "errare",
          "form_2s" : "errares",
          "form_3s" : "errare",
          "form_1p" : "erráremos",
          "form_2p" : "errareis",
          "form_3p" : "erraren"
        },
        "present_perfect" : {
          "form_1s" : "haya errado",
          "form_2s" : "hayas errado",
          "form_3s" : "haya errado",
          "form_1p" : "hayamos errado",
          "form_2p" : "hayáis errado",
          "form_3p" : "hayan errado"
        },
        "future_perfect" : {
          "form_1s" : "hubiere errado",
          "form_2s" : "hubieres errado",
          "form_3s" : "hubiere errado",
          "form_1p" : "hubiéremos errado",
          "form_2p" : "hubiereis errado",
          "form_3p" : "hubieren errado"
        },
        "past_perfect" : {
          "form_1s" : "hubiera errado",
          "form_2s" : "hubieras errado",
          "form_3s" : "hubiera errado",
          "form_1p" : "hubiéramos errado",
          "form_2p" : "hubierais errado",
          "form_3p" : "hubieran errado"
        }
      },
      "imperative_affirmative" : {
        "present" : {
          "form_1s" : "",
          "form_2s" : "yerra",
          "form_3s" : "errad",
          "form_1p" : "",
          "form_2p" : "yerre",
          "form_3p" : "yerren"
        }
      },
      "imperative_negative" : {
        "present" : {
          "form_1s" : "",
          "form_2s" : "no yerres",
          "form_3s" : "no erréis",
          "form_1p" : "",
          "form_2p" : "no yerre",
          "form_3p" : "no yerren"
        }
      }
    },
    "meta" : {
      "infinitive" : "errar",
      "infinitive_english" : "to err, make an error",
      "verb_english" : "Err! Don't err!",
      "gerund" : "errando",
      "gerund_english" : "erring",
      "pastparticiple" : "errado",
      "pastparticiple_english" : "erred"
    }
  },
  "comenzar" : {
    "useage" : {
      "indicative" : {
        "imperfect" : {
          "form_1s" : "comenzaba",
          "form_2s" : "comenzabas",
          "form_3s" : "comenzaba",
          "form_1p" : "comenzábamos",
          "form_2p" : "comenzabais",
          "form_3p" : "comenzaban"
        },
        "present_perfect" : {
          "form_1s" : "he comenzado",
          "form_2s" : "has comenzado",
          "form_3s" : "ha comenzado",
          "form_1p" : "hemos comenzado",
          "form_2p" : "habéis comenzado",
          "form_3p" : "han comenzado"
        },
        "conditional" : {
          "form_1s" : "comenzaría",
          "form_2s" : "comenzarías",
          "form_3s" : "comenzaría",
          "form_1p" : "comenzaríamos",
          "form_2p" : "comenzaríais",
          "form_3p" : "comenzarían"
        },
        "past_perfect" : {
          "form_1s" : "había comenzado",
          "form_2s" : "habías comenzado",
          "form_3s" : "había comenzado",
          "form_1p" : "habíamos comenzado",
          "form_2p" : "habíais comenzado",
          "form_3p" : "habían comenzado"
        },
        "preterite" : {
          "form_1s" : "comencé",
          "form_2s" : "comenzaste",
          "form_3s" : "comenzó",
          "form_1p" : "comenzamos",
          "form_2p" : "comenzasteis",
          "form_3p" : "comenzaron"
        },
        "future_perfect" : {
          "form_1s" : "habré comenzado",
          "form_2s" : "habrás comenzado",
          "form_3s" : "habrá comenzado",
          "form_1p" : "habremos comenzado",
          "form_2p" : "habréis comenzado",
          "form_3p" : "habrán comenzado"
        },
        "conditional perfect" : {
          "form_1s" : "habría comenzado",
          "form_2s" : "habrías comenzado",
          "form_3s" : "habría comenzado",
          "form_1p" : "habríamos comenzado",
          "form_2p" : "habríais comenzado",
          "form_3p" : "habrían comenzado"
        },
        "present" : {
          "form_1s" : "comienzo",
          "form_2s" : "comienzas",
          "form_3s" : "comienza",
          "form_1p" : "comenzamos",
          "form_2p" : "comenzáis",
          "form_3p" : "comienzan"
        },
        "future" : {
          "form_1s" : "comenzaré",
          "form_2s" : "comenzarás",
          "form_3s" : "comenzará",
          "form_1p" : "comenzaremos",
          "form_2p" : "comenzaréis",
          "form_3p" : "comenzarán"
        }
      },
      "subjunctive" : {
        "present" : {
          "form_1s" : "comience",
          "form_2s" : "comiences",
          "form_3s" : "comience",
          "form_1p" : "comencemos",
          "form_2p" : "comencéis",
          "form_3p" : "comiencen"
        },
        "imperfect" : {
          "form_1s" : "comenzara",
          "form_2s" : "comenzaras",
          "form_3s" : "comenzara",
          "form_1p" : "comenzáramos",
          "form_2p" : "comenzarais",
          "form_3p" : "comenzaran"
        },
        "future" : {
          "form_1s" : "comenzare",
          "form_2s" : "comenzares",
          "form_3s" : "comenzare",
          "form_1p" : "comenzáremos",
          "form_2p" : "comenzareis",
          "form_3p" : "comenzaren"
        },
        "present_perfect" : {
          "form_1s" : "haya comenzado",
          "form_2s" : "hayas comenzado",
          "form_3s" : "haya comenzado",
          "form_1p" : "hayamos comenzado",
          "form_2p" : "hayáis comenzado",
          "form_3p" : "hayan comenzado"
        },
        "future_perfect" : {
          "form_1s" : "hubiere comenzado",
          "form_2s" : "hubieres comenzado",
          "form_3s" : "hubiere comenzado",
          "form_1p" : "hubiéremos comenzado",
          "form_2p" : "hubiereis comenzado",
          "form_3p" : "hubieren comenzado"
        },
        "past_perfect" : {
          "form_1s" : "hubiera comenzado",
          "form_2s" : "hubieras comenzado",
          "form_3s" : "hubiera comenzado",
          "form_1p" : "hubiéramos comenzado",
          "form_2p" : "hubierais comenzado",
          "form_3p" : "hubieran comenzado"
        }
      },
      "imperative_affirmative" : {
        "present" : {
          "form_1s" : "",
          "form_2s" : "comienza",
          "form_3s" : "comenzad",
          "form_1p" : "",
          "form_2p" : "comience",
          "form_3p" : "comiencen"
        }
      },
      "imperative_negative" : {
        "present" : {
          "form_1s" : "",
          "form_2s" : "no comiences",
          "form_3s" : "no comencéis",
          "form_1p" : "",
          "form_2p" : "no comience",
          "form_3p" : "no comiencen"
        }
      }
    },
    "meta" : {
      "infinitive" : "comenzar",
      "infinitive_english" : "to begin, start, commence",
      "verb_english" : "Begin! Don't begin!",
      "gerund" : "comenzando",
      "gerund_english" : "beginning",
      "pastparticiple" : "comenzado",
      "pastparticiple_english" : "begun"
    }
  },
  "abrir" : {
    "useage" : {
      "indicative" : {
        "imperfect" : {
          "form_1s" : "abría",
          "form_2s" : "abrías",
          "form_3s" : "abría",
          "form_1p" : "abríamos",
          "form_2p" : "abríais",
          "form_3p" : "abrían"
        },
        "present_perfect" : {
          "form_1s" : "he abierto",
          "form_2s" : "has abierto",
          "form_3s" : "ha abierto",
          "form_1p" : "hemos abierto",
          "form_2p" : "habéis abierto",
          "form_3p" : "han abierto"
        },
        "conditional" : {
          "form_1s" : "abriría",
          "form_2s" : "abrirías",
          "form_3s" : "abriría",
          "form_1p" : "abriríamos",
          "form_2p" : "abriríais",
          "form_3p" : "abrirían"
        },
        "past_perfect" : {
          "form_1s" : "había abierto",
          "form_2s" : "habías abierto",
          "form_3s" : "había abierto",
          "form_1p" : "habíamos abierto",
          "form_2p" : "habíais abierto",
          "form_3p" : "habían abierto"
        },
        "preterite" : {
          "form_1s" : "abrí",
          "form_2s" : "abriste",
          "form_3s" : "abrió",
          "form_1p" : "abrimos",
          "form_2p" : "abristeis",
          "form_3p" : "abrieron"
        },
        "future_perfect" : {
          "form_1s" : "habré abierto",
          "form_2s" : "habrás abierto",
          "form_3s" : "habrá abierto",
          "form_1p" : "habremos abierto",
          "form_2p" : "habréis abierto",
          "form_3p" : "habrán abierto"
        },
        "conditional perfect" : {
          "form_1s" : "habría abierto",
          "form_2s" : "habrías abierto",
          "form_3s" : "habría abierto",
          "form_1p" : "habríamos abierto",
          "form_2p" : "habríais abierto",
          "form_3p" : "habrían abierto"
        },
        "present" : {
          "form_1s" : "abro",
          "form_2s" : "abres",
          "form_3s" : "abre",
          "form_1p" : "abrimos",
          "form_2p" : "abrís",
          "form_3p" : "abren"
        },
        "future" : {
          "form_1s" : "abriré",
          "form_2s" : "abrirás",
          "form_3s" : "abrirá",
          "form_1p" : "abriremos",
          "form_2p" : "abriréis",
          "form_3p" : "abrirán"
        }
      },
      "subjunctive" : {
        "present" : {
          "form_1s" : "abra",
          "form_2s" : "abras",
          "form_3s" : "abra",
          "form_1p" : "abramos",
          "form_2p" : "abráis",
          "form_3p" : "abran"
        },
        "imperfect" : {
          "form_1s" : "abriera",
          "form_2s" : "abrieras",
          "form_3s" : "abriera",
          "form_1p" : "abriéramos",
          "form_2p" : "abrierais",
          "form_3p" : "abrieran"
        },
        "future" : {
          "form_1s" : "abriere",
          "form_2s" : "abrieres",
          "form_3s" : "abriere",
          "form_1p" : "abriéremos",
          "form_2p" : "abriereis",
          "form_3p" : "abrieren"
        },
        "present_perfect" : {
          "form_1s" : "haya abierto",
          "form_2s" : "hayas abierto",
          "form_3s" : "haya abierto",
          "form_1p" : "hayamos abierto",
          "form_2p" : "hayáis abierto",
          "form_3p" : "hayan abierto"
        },
        "future_perfect" : {
          "form_1s" : "hubiere abierto",
          "form_2s" : "hubieres abierto",
          "form_3s" : "hubiere abierto",
          "form_1p" : "hubiéremos abierto",
          "form_2p" : "hubiereis abierto",
          "form_3p" : "hubieren abierto"
        },
        "past_perfect" : {
          "form_1s" : "hubiera abierto",
          "form_2s" : "hubieras abierto",
          "form_3s" : "hubiera abierto",
          "form_1p" : "hubiéramos abierto",
          "form_2p" : "hubierais abierto",
          "form_3p" : "hubieran abierto"
        }
      },
      "imperative_affirmative" : {
        "present" : {
          "form_1s" : "",
          "form_2s" : "abre",
          "form_3s" : "abrid",
          "form_1p" : "",
          "form_2p" : "abra",
          "form_3p" : "abran"
        }
      },
      "imperative_negative" : {
        "present" : {
          "form_1s" : "",
          "form_2s" : "no abras",
          "form_3s" : "no abráis",
          "form_1p" : "",
          "form_2p" : "no abra",
          "form_3p" : "no abran"
        }
      }
    },
    "meta" : {
      "infinitive" : "abrir",
      "infinitive_english" : "to open",
      "verb_english" : "Open! Don't open!",
      "gerund" : "abriendo",
      "gerund_english" : "opening",
      "pastparticiple" : "abierto",
      "pastparticiple_english" : "opened"
    }
  },
  "prohibir" : {
    "useage" : {
      "indicative" : {
        "imperfect" : {
          "form_1s" : "prohibía",
          "form_2s" : "prohibías",
          "form_3s" : "prohibía",
          "form_1p" : "prohibíamos",
          "form_2p" : "prohibíais",
          "form_3p" : "prohibían"
        },
        "present_perfect" : {
          "form_1s" : "he prohibido",
          "form_2s" : "has prohibido",
          "form_3s" : "ha prohibido",
          "form_1p" : "hemos prohibido",
          "form_2p" : "habéis prohibido",
          "form_3p" : "han prohibido"
        },
        "conditional" : {
          "form_1s" : "prohibiría",
          "form_2s" : "prohibirías",
          "form_3s" : "prohibiría",
          "form_1p" : "prohibiríamos",
          "form_2p" : "prohibiríais",
          "form_3p" : "prohibirían"
        },
        "past_perfect" : {
          "form_1s" : "había prohibido",
          "form_2s" : "habías prohibido",
          "form_3s" : "había prohibido",
          "form_1p" : "habíamos prohibido",
          "form_2p" : "habíais prohibido",
          "form_3p" : "habían prohibido"
        },
        "preterite" : {
          "form_1s" : "prohibí",
          "form_2s" : "prohibiste",
          "form_3s" : "prohibió",
          "form_1p" : "prohibimos",
          "form_2p" : "prohibisteis",
          "form_3p" : "prohibieron"
        },
        "future_perfect" : {
          "form_1s" : "habré prohibido",
          "form_2s" : "habrás prohibido",
          "form_3s" : "habrá prohibido",
          "form_1p" : "habremos prohibido",
          "form_2p" : "habréis prohibido",
          "form_3p" : "habrán prohibido"
        },
        "conditional perfect" : {
          "form_1s" : "habría prohibido",
          "form_2s" : "habrías prohibido",
          "form_3s" : "habría prohibido",
          "form_1p" : "habríamos prohibido",
          "form_2p" : "habríais prohibido",
          "form_3p" : "habrían prohibido"
        },
        "present" : {
          "form_1s" : "prohíbo",
          "form_2s" : "prohíbes",
          "form_3s" : "prohíbe",
          "form_1p" : "prohibimos",
          "form_2p" : "prohibís",
          "form_3p" : "prohíben"
        },
        "future" : {
          "form_1s" : "prohibiré",
          "form_2s" : "prohibirás",
          "form_3s" : "prohibirá",
          "form_1p" : "prohibiremos",
          "form_2p" : "prohibiréis",
          "form_3p" : "prohibirán"
        }
      },
      "subjunctive" : {
        "present" : {
          "form_1s" : "prohíba",
          "form_2s" : "prohíbas",
          "form_3s" : "prohíba",
          "form_1p" : "prohibamos",
          "form_2p" : "prohibáis",
          "form_3p" : "prohíban"
        },
        "imperfect" : {
          "form_1s" : "prohibiera",
          "form_2s" : "prohibieras",
          "form_3s" : "prohibiera",
          "form_1p" : "prohibiéramos",
          "form_2p" : "prohibierais",
          "form_3p" : "prohibieran"
        },
        "future" : {
          "form_1s" : "prohibiere",
          "form_2s" : "prohibieres",
          "form_3s" : "prohibiere",
          "form_1p" : "prohibiéremos",
          "form_2p" : "prohibiereis",
          "form_3p" : "prohibieren"
        },
        "present_perfect" : {
          "form_1s" : "haya prohibido",
          "form_2s" : "hayas prohibido",
          "form_3s" : "haya prohibido",
          "form_1p" : "hayamos prohibido",
          "form_2p" : "hayáis prohibido",
          "form_3p" : "hayan prohibido"
        },
        "future_perfect" : {
          "form_1s" : "hubiere prohibido",
          "form_2s" : "hubieres prohibido",
          "form_3s" : "hubiere prohibido",
          "form_1p" : "hubiéremos prohibido",
          "form_2p" : "hubiereis prohibido",
          "form_3p" : "hubieren prohibido"
        },
        "past_perfect" : {
          "form_1s" : "hubiera prohibido",
          "form_2s" : "hubieras prohibido",
          "form_3s" : "hubiera prohibido",
          "form_1p" : "hubiéramos prohibido",
          "form_2p" : "hubierais prohibido",
          "form_3p" : "hubieran prohibido"
        }
      },
      "imperative_affirmative" : {
        "present" : {
          "form_1s" : "",
          "form_2s" : "prohíbe",
          "form_3s" : "prohibid",
          "form_1p" : "",
          "form_2p" : "prohíba",
          "form_3p" : "prohíban"
        }
      },
      "imperative_negative" : {
        "present" : {
          "form_1s" : "",
          "form_2s" : "no prohíbas",
          "form_3s" : "no prohibáis",
          "form_1p" : "",
          "form_2p" : "no prohíba",
          "form_3p" : "no prohíban"
        }
      }
    },
    "meta" : {
      "infinitive" : "prohibir",
      "infinitive_english" : "to prohibit, forbid",
      "verb_english" : "Prohibit! Don't prohibit!",
      "gerund" : "prohibiendo",
      "gerund_english" : "prohibiting",
      "pastparticiple" : "prohibido",
      "pastparticiple_english" : "prohibited"
    }
  },
  "instalar" : {
    "useage" : {
      "indicative" : {
        "imperfect" : {
          "form_1s" : "instalaba",
          "form_2s" : "instalabas",
          "form_3s" : "instalaba",
          "form_1p" : "instalábamos",
          "form_2p" : "instalabais",
          "form_3p" : "instalaban"
        },
        "present_perfect" : {
          "form_1s" : "he instalado",
          "form_2s" : "has instalado",
          "form_3s" : "ha instalado",
          "form_1p" : "hemos instalado",
          "form_2p" : "habéis instalado",
          "form_3p" : "han instalado"
        },
        "conditional" : {
          "form_1s" : "instalaría",
          "form_2s" : "instalarías",
          "form_3s" : "instalaría",
          "form_1p" : "instalaríamos",
          "form_2p" : "instalaríais",
          "form_3p" : "instalarían"
        },
        "past_perfect" : {
          "form_1s" : "había instalado",
          "form_2s" : "habías instalado",
          "form_3s" : "había instalado",
          "form_1p" : "habíamos instalado",
          "form_2p" : "habíais instalado",
          "form_3p" : "habían instalado"
        },
        "preterite" : {
          "form_1s" : "instalé",
          "form_2s" : "instalaste",
          "form_3s" : "instaló",
          "form_1p" : "instalamos",
          "form_2p" : "instalasteis",
          "form_3p" : "instalaron"
        },
        "future_perfect" : {
          "form_1s" : "habré instalado",
          "form_2s" : "habrás instalado",
          "form_3s" : "habrá instalado",
          "form_1p" : "habremos instalado",
          "form_2p" : "habréis instalado",
          "form_3p" : "habrán instalado"
        },
        "conditional perfect" : {
          "form_1s" : "habría instalado",
          "form_2s" : "habrías instalado",
          "form_3s" : "habría instalado",
          "form_1p" : "habríamos instalado",
          "form_2p" : "habríais instalado",
          "form_3p" : "habrían instalado"
        },
        "present" : {
          "form_1s" : "instalo",
          "form_2s" : "instalas",
          "form_3s" : "instala",
          "form_1p" : "instalamos",
          "form_2p" : "instaláis",
          "form_3p" : "instalan"
        },
        "future" : {
          "form_1s" : "instalaré",
          "form_2s" : "instalarás",
          "form_3s" : "instalará",
          "form_1p" : "instalaremos",
          "form_2p" : "instalaréis",
          "form_3p" : "instalarán"
        }
      },
      "subjunctive" : {
        "present" : {
          "form_1s" : "instale",
          "form_2s" : "instales",
          "form_3s" : "instale",
          "form_1p" : "instalemos",
          "form_2p" : "instaléis",
          "form_3p" : "instalen"
        },
        "imperfect" : {
          "form_1s" : "instalara",
          "form_2s" : "instalaras",
          "form_3s" : "instalara",
          "form_1p" : "instaláramos",
          "form_2p" : "instalarais",
          "form_3p" : "instalaran"
        },
        "future" : {
          "form_1s" : "instalare",
          "form_2s" : "instalares",
          "form_3s" : "instalare",
          "form_1p" : "instaláremos",
          "form_2p" : "instalareis",
          "form_3p" : "instalaren"
        },
        "present_perfect" : {
          "form_1s" : "haya instalado",
          "form_2s" : "hayas instalado",
          "form_3s" : "haya instalado",
          "form_1p" : "hayamos instalado",
          "form_2p" : "hayáis instalado",
          "form_3p" : "hayan instalado"
        },
        "future_perfect" : {
          "form_1s" : "hubiere instalado",
          "form_2s" : "hubieres instalado",
          "form_3s" : "hubiere instalado",
          "form_1p" : "hubiéremos instalado",
          "form_2p" : "hubiereis instalado",
          "form_3p" : "hubieren instalado"
        },
        "past_perfect" : {
          "form_1s" : "hubiera instalado",
          "form_2s" : "hubieras instalado",
          "form_3s" : "hubiera instalado",
          "form_1p" : "hubiéramos instalado",
          "form_2p" : "hubierais instalado",
          "form_3p" : "hubieran instalado"
        }
      },
      "imperative_affirmative" : {
        "present" : {
          "form_1s" : "",
          "form_2s" : "instala",
          "form_3s" : "instalad",
          "form_1p" : "",
          "form_2p" : "instale",
          "form_3p" : "instalen"
        }
      },
      "imperative_negative" : {
        "present" : {
          "form_1s" : "",
          "form_2s" : "no instales",
          "form_3s" : "no instaléis",
          "form_1p" : "",
          "form_2p" : "no instale",
          "form_3p" : "no instalen"
        }
      }
    },
    "meta" : {
      "infinitive" : "instalar",
      "infinitive_english" : "to install; to set up, erect",
      "verb_english" : "Install! Don't install!",
      "gerund" : "instalando",
      "gerund_english" : "installing",
      "pastparticiple" : "instalado",
      "pastparticiple_english" : "installed"
    }
  },
  "perdonar" : {
    "useage" : {
      "indicative" : {
        "imperfect" : {
          "form_1s" : "perdonaba",
          "form_2s" : "perdonabas",
          "form_3s" : "perdonaba",
          "form_1p" : "perdonábamos",
          "form_2p" : "perdonabais",
          "form_3p" : "perdonaban"
        },
        "present_perfect" : {
          "form_1s" : "he perdonado",
          "form_2s" : "has perdonado",
          "form_3s" : "ha perdonado",
          "form_1p" : "hemos perdonado",
          "form_2p" : "habéis perdonado",
          "form_3p" : "han perdonado"
        },
        "conditional" : {
          "form_1s" : "perdonaría",
          "form_2s" : "perdonarías",
          "form_3s" : "perdonaría",
          "form_1p" : "perdonaríamos",
          "form_2p" : "perdonaríais",
          "form_3p" : "perdonarían"
        },
        "past_perfect" : {
          "form_1s" : "había perdonado",
          "form_2s" : "habías perdonado",
          "form_3s" : "había perdonado",
          "form_1p" : "habíamos perdonado",
          "form_2p" : "habíais perdonado",
          "form_3p" : "habían perdonado"
        },
        "preterite" : {
          "form_1s" : "perdoné",
          "form_2s" : "perdonaste",
          "form_3s" : "perdonó",
          "form_1p" : "perdonamos",
          "form_2p" : "perdonasteis",
          "form_3p" : "perdonaron"
        },
        "future_perfect" : {
          "form_1s" : "habré perdonado",
          "form_2s" : "habrás perdonado",
          "form_3s" : "habrá perdonado",
          "form_1p" : "habremos perdonado",
          "form_2p" : "habréis perdonado",
          "form_3p" : "habrán perdonado"
        },
        "conditional perfect" : {
          "form_1s" : "habría perdonado",
          "form_2s" : "habrías perdonado",
          "form_3s" : "habría perdonado",
          "form_1p" : "habríamos perdonado",
          "form_2p" : "habríais perdonado",
          "form_3p" : "habrían perdonado"
        },
        "present" : {
          "form_1s" : "perdono",
          "form_2s" : "perdonas",
          "form_3s" : "perdona",
          "form_1p" : "perdonamos",
          "form_2p" : "perdonáis",
          "form_3p" : "perdonan"
        },
        "future" : {
          "form_1s" : "perdonaré",
          "form_2s" : "perdonarás",
          "form_3s" : "perdonará",
          "form_1p" : "perdonaremos",
          "form_2p" : "perdonaréis",
          "form_3p" : "perdonarán"
        }
      },
      "subjunctive" : {
        "present" : {
          "form_1s" : "perdone",
          "form_2s" : "perdones",
          "form_3s" : "perdone",
          "form_1p" : "perdonemos",
          "form_2p" : "perdonéis",
          "form_3p" : "perdonen"
        },
        "imperfect" : {
          "form_1s" : "perdonara",
          "form_2s" : "perdonaras",
          "form_3s" : "perdonara",
          "form_1p" : "perdonáramos",
          "form_2p" : "perdonarais",
          "form_3p" : "perdonaran"
        },
        "future" : {
          "form_1s" : "perdonare",
          "form_2s" : "perdonares",
          "form_3s" : "perdonare",
          "form_1p" : "perdonáremos",
          "form_2p" : "perdonareis",
          "form_3p" : "perdonaren"
        },
        "present_perfect" : {
          "form_1s" : "haya perdonado",
          "form_2s" : "hayas perdonado",
          "form_3s" : "haya perdonado",
          "form_1p" : "hayamos perdonado",
          "form_2p" : "hayáis perdonado",
          "form_3p" : "hayan perdonado"
        },
        "future_perfect" : {
          "form_1s" : "hubiere perdonado",
          "form_2s" : "hubieres perdonado",
          "form_3s" : "hubiere perdonado",
          "form_1p" : "hubiéremos perdonado",
          "form_2p" : "hubiereis perdonado",
          "form_3p" : "hubieren perdonado"
        },
        "past_perfect" : {
          "form_1s" : "hubiera perdonado",
          "form_2s" : "hubieras perdonado",
          "form_3s" : "hubiera perdonado",
          "form_1p" : "hubiéramos perdonado",
          "form_2p" : "hubierais perdonado",
          "form_3p" : "hubieran perdonado"
        }
      },
      "imperative_affirmative" : {
        "present" : {
          "form_1s" : "",
          "form_2s" : "perdona",
          "form_3s" : "perdonad",
          "form_1p" : "",
          "form_2p" : "perdone",
          "form_3p" : "perdonen"
        }
      },
      "imperative_negative" : {
        "present" : {
          "form_1s" : "",
          "form_2s" : "no perdones",
          "form_3s" : "no perdonéis",
          "form_1p" : "",
          "form_2p" : "no perdone",
          "form_3p" : "no perdonen"
        }
      }
    },
    "meta" : {
      "infinitive" : "perdonar",
      "infinitive_english" : "to forgive, pardon, excuse",
      "verb_english" : "Forgive! Don't forgive!",
      "gerund" : "perdonando",
      "gerund_english" : "forgiving",
      "pastparticiple" : "perdonado",
      "pastparticiple_english" : "forgiven"
    }
  },
  "perseguir" : {
    "useage" : {
      "indicative" : {
        "imperfect" : {
          "form_1s" : "perseguía",
          "form_2s" : "perseguías",
          "form_3s" : "perseguía",
          "form_1p" : "perseguíamos",
          "form_2p" : "perseguíais",
          "form_3p" : "perseguían"
        },
        "present_perfect" : {
          "form_1s" : "he perseguido",
          "form_2s" : "has perseguido",
          "form_3s" : "ha perseguido",
          "form_1p" : "hemos perseguido",
          "form_2p" : "habéis perseguido",
          "form_3p" : "han perseguido"
        },
        "conditional" : {
          "form_1s" : "perseguiría",
          "form_2s" : "perseguirías",
          "form_3s" : "perseguiría",
          "form_1p" : "perseguiríamos",
          "form_2p" : "perseguiríais",
          "form_3p" : "perseguirían"
        },
        "past_perfect" : {
          "form_1s" : "había perseguido",
          "form_2s" : "habías perseguido",
          "form_3s" : "había perseguido",
          "form_1p" : "habíamos perseguido",
          "form_2p" : "habíais perseguido",
          "form_3p" : "habían perseguido"
        },
        "preterite" : {
          "form_1s" : "perseguí",
          "form_2s" : "perseguiste",
          "form_3s" : "persiguió",
          "form_1p" : "perseguimos",
          "form_2p" : "perseguisteis",
          "form_3p" : "persiguieron"
        },
        "future_perfect" : {
          "form_1s" : "habré perseguido",
          "form_2s" : "habrás perseguido",
          "form_3s" : "habrá perseguido",
          "form_1p" : "habremos perseguido",
          "form_2p" : "habréis perseguido",
          "form_3p" : "habrán perseguido"
        },
        "conditional perfect" : {
          "form_1s" : "habría perseguido",
          "form_2s" : "habrías perseguido",
          "form_3s" : "habría perseguido",
          "form_1p" : "habríamos perseguido",
          "form_2p" : "habríais perseguido",
          "form_3p" : "habrían perseguido"
        },
        "present" : {
          "form_1s" : "persigo",
          "form_2s" : "persigues",
          "form_3s" : "persigue",
          "form_1p" : "perseguimos",
          "form_2p" : "perseguís",
          "form_3p" : "persiguen"
        },
        "future" : {
          "form_1s" : "perseguiré",
          "form_2s" : "perseguirás",
          "form_3s" : "perseguirá",
          "form_1p" : "perseguiremos",
          "form_2p" : "perseguiréis",
          "form_3p" : "perseguirán"
        }
      },
      "subjunctive" : {
        "present" : {
          "form_1s" : "persiga",
          "form_2s" : "persigas",
          "form_3s" : "persiga",
          "form_1p" : "persigamos",
          "form_2p" : "persigáis",
          "form_3p" : "persigan"
        },
        "imperfect" : {
          "form_1s" : "persiguiera",
          "form_2s" : "persiguieras",
          "form_3s" : "persiguiera",
          "form_1p" : "persiguiéramos",
          "form_2p" : "persiguierais",
          "form_3p" : "persiguieran"
        },
        "future" : {
          "form_1s" : "persiguiere",
          "form_2s" : "persiguieres",
          "form_3s" : "persiguiere",
          "form_1p" : "persiguiéremos",
          "form_2p" : "persiguiereis",
          "form_3p" : "persiguieren"
        },
        "present_perfect" : {
          "form_1s" : "haya perseguido",
          "form_2s" : "hayas perseguido",
          "form_3s" : "haya perseguido",
          "form_1p" : "hayamos perseguido",
          "form_2p" : "hayáis perseguido",
          "form_3p" : "hayan perseguido"
        },
        "future_perfect" : {
          "form_1s" : "hubiere perseguido",
          "form_2s" : "hubieres perseguido",
          "form_3s" : "hubiere perseguido",
          "form_1p" : "hubiéremos perseguido",
          "form_2p" : "hubiereis perseguido",
          "form_3p" : "hubieren perseguido"
        },
        "past_perfect" : {
          "form_1s" : "hubiera perseguido",
          "form_2s" : "hubieras perseguido",
          "form_3s" : "hubiera perseguido",
          "form_1p" : "hubiéramos perseguido",
          "form_2p" : "hubierais perseguido",
          "form_3p" : "hubieran perseguido"
        }
      },
      "imperative_affirmative" : {
        "present" : {
          "form_1s" : "",
          "form_2s" : "persigue",
          "form_3s" : "perseguid",
          "form_1p" : "",
          "form_2p" : "persiga",
          "form_3p" : "persigan"
        }
      },
      "imperative_negative" : {
        "present" : {
          "form_1s" : "",
          "form_2s" : "no persigas",
          "form_3s" : "no persigáis",
          "form_1p" : "",
          "form_2p" : "no persiga",
          "form_3p" : "no persigan"
        }
      }
    },
    "meta" : {
      "infinitive" : "perseguir",
      "infinitive_english" : "to pursue, chase, hunt down",
      "verb_english" : "Pursue! Don't pursue!",
      "gerund" : "persiguiendo",
      "gerund_english" : "pursuing",
      "pastparticiple" : "perseguido",
      "pastparticiple_english" : "pursued"
    }
  },
  "tocar" : {
    "useage" : {
      "indicative" : {
        "imperfect" : {
          "form_1s" : "tocaba",
          "form_2s" : "tocabas",
          "form_3s" : "tocaba",
          "form_1p" : "tocábamos",
          "form_2p" : "tocabais",
          "form_3p" : "tocaban"
        },
        "present_perfect" : {
          "form_1s" : "he tocado",
          "form_2s" : "has tocado",
          "form_3s" : "ha tocado",
          "form_1p" : "hemos tocado",
          "form_2p" : "habéis tocado",
          "form_3p" : "han tocado"
        },
        "conditional" : {
          "form_1s" : "tocaría",
          "form_2s" : "tocarías",
          "form_3s" : "tocaría",
          "form_1p" : "tocaríamos",
          "form_2p" : "tocaríais",
          "form_3p" : "tocarían"
        },
        "past_perfect" : {
          "form_1s" : "había tocado",
          "form_2s" : "habías tocado",
          "form_3s" : "había tocado",
          "form_1p" : "habíamos tocado",
          "form_2p" : "habíais tocado",
          "form_3p" : "habían tocado"
        },
        "preterite" : {
          "form_1s" : "toqué",
          "form_2s" : "tocaste",
          "form_3s" : "tocó",
          "form_1p" : "tocamos",
          "form_2p" : "tocasteis",
          "form_3p" : "tocaron"
        },
        "future_perfect" : {
          "form_1s" : "habré tocado",
          "form_2s" : "habrás tocado",
          "form_3s" : "habrá tocado",
          "form_1p" : "habremos tocado",
          "form_2p" : "habréis tocado",
          "form_3p" : "habrán tocado"
        },
        "conditional perfect" : {
          "form_1s" : "habría tocado",
          "form_2s" : "habrías tocado",
          "form_3s" : "habría tocado",
          "form_1p" : "habríamos tocado",
          "form_2p" : "habríais tocado",
          "form_3p" : "habrían tocado"
        },
        "present" : {
          "form_1s" : "toco",
          "form_2s" : "tocas",
          "form_3s" : "toca",
          "form_1p" : "tocamos",
          "form_2p" : "tocáis",
          "form_3p" : "tocan"
        },
        "future" : {
          "form_1s" : "tocaré",
          "form_2s" : "tocarás",
          "form_3s" : "tocará",
          "form_1p" : "tocaremos",
          "form_2p" : "tocaréis",
          "form_3p" : "tocarán"
        }
      },
      "subjunctive" : {
        "present" : {
          "form_1s" : "toque",
          "form_2s" : "toques",
          "form_3s" : "toque",
          "form_1p" : "toquemos",
          "form_2p" : "toquéis",
          "form_3p" : "toquen"
        },
        "imperfect" : {
          "form_1s" : "tocara",
          "form_2s" : "tocaras",
          "form_3s" : "tocara",
          "form_1p" : "tocáramos",
          "form_2p" : "tocarais",
          "form_3p" : "tocaran"
        },
        "future" : {
          "form_1s" : "tocare",
          "form_2s" : "tocares",
          "form_3s" : "tocare",
          "form_1p" : "tocáremos",
          "form_2p" : "tocareis",
          "form_3p" : "tocaren"
        },
        "present_perfect" : {
          "form_1s" : "haya tocado",
          "form_2s" : "hayas tocado",
          "form_3s" : "haya tocado",
          "form_1p" : "hayamos tocado",
          "form_2p" : "hayáis tocado",
          "form_3p" : "hayan tocado"
        },
        "future_perfect" : {
          "form_1s" : "hubiere tocado",
          "form_2s" : "hubieres tocado",
          "form_3s" : "hubiere tocado",
          "form_1p" : "hubiéremos tocado",
          "form_2p" : "hubiereis tocado",
          "form_3p" : "hubieren tocado"
        },
        "past_perfect" : {
          "form_1s" : "hubiera tocado",
          "form_2s" : "hubieras tocado",
          "form_3s" : "hubiera tocado",
          "form_1p" : "hubiéramos tocado",
          "form_2p" : "hubierais tocado",
          "form_3p" : "hubieran tocado"
        }
      },
      "imperative_affirmative" : {
        "present" : {
          "form_1s" : "",
          "form_2s" : "toca",
          "form_3s" : "tocad",
          "form_1p" : "",
          "form_2p" : "toque",
          "form_3p" : "toquen"
        }
      },
      "imperative_negative" : {
        "present" : {
          "form_1s" : "",
          "form_2s" : "no toques",
          "form_3s" : "no toquéis",
          "form_1p" : "",
          "form_2p" : "no toque",
          "form_3p" : "no toquen"
        }
      }
    },
    "meta" : {
      "infinitive" : "tocar",
      "infinitive_english" : "to touch; to play",
      "verb_english" : "Touch! Don't touch!",
      "gerund" : "tocando",
      "gerund_english" : "touching",
      "pastparticiple" : "tocado",
      "pastparticiple_english" : "touched"
    }
  },
  "construir" : {
    "useage" : {
      "indicative" : {
        "imperfect" : {
          "form_1s" : "construía",
          "form_2s" : "construías",
          "form_3s" : "construía",
          "form_1p" : "construíamos",
          "form_2p" : "construíais",
          "form_3p" : "construían"
        },
        "present_perfect" : {
          "form_1s" : "he construido",
          "form_2s" : "has construido",
          "form_3s" : "ha construido",
          "form_1p" : "hemos construido",
          "form_2p" : "habéis construido",
          "form_3p" : "han construido"
        },
        "conditional" : {
          "form_1s" : "construiría",
          "form_2s" : "construirías",
          "form_3s" : "construiría",
          "form_1p" : "construiríamos",
          "form_2p" : "construiríais",
          "form_3p" : "construirían"
        },
        "past_perfect" : {
          "form_1s" : "había construido",
          "form_2s" : "habías construido",
          "form_3s" : "había construido",
          "form_1p" : "habíamos construido",
          "form_2p" : "habíais construido",
          "form_3p" : "habían construido"
        },
        "preterite" : {
          "form_1s" : "construí",
          "form_2s" : "construiste",
          "form_3s" : "construyó",
          "form_1p" : "construimos",
          "form_2p" : "construisteis",
          "form_3p" : "construyeron"
        },
        "future_perfect" : {
          "form_1s" : "habré construido",
          "form_2s" : "habrás construido",
          "form_3s" : "habrá construido",
          "form_1p" : "habremos construido",
          "form_2p" : "habréis construido",
          "form_3p" : "habrán construido"
        },
        "conditional perfect" : {
          "form_1s" : "habría construido",
          "form_2s" : "habrías construido",
          "form_3s" : "habría construido",
          "form_1p" : "habríamos construido",
          "form_2p" : "habríais construido",
          "form_3p" : "habrían construido"
        },
        "present" : {
          "form_1s" : "construyo",
          "form_2s" : "construyes",
          "form_3s" : "construye",
          "form_1p" : "construimos",
          "form_2p" : "construís",
          "form_3p" : "construyen"
        },
        "future" : {
          "form_1s" : "construiré",
          "form_2s" : "construirás",
          "form_3s" : "construirá",
          "form_1p" : "construiremos",
          "form_2p" : "construiréis",
          "form_3p" : "construirán"
        }
      },
      "subjunctive" : {
        "present" : {
          "form_1s" : "construya",
          "form_2s" : "construyas",
          "form_3s" : "construya",
          "form_1p" : "construyamos",
          "form_2p" : "construyáis",
          "form_3p" : "construyan"
        },
        "imperfect" : {
          "form_1s" : "construyera",
          "form_2s" : "construyeras",
          "form_3s" : "construyera",
          "form_1p" : "construyéramos",
          "form_2p" : "construyerais",
          "form_3p" : "construyeran"
        },
        "future" : {
          "form_1s" : "construyere",
          "form_2s" : "construyeres",
          "form_3s" : "construyere",
          "form_1p" : "construyéremos",
          "form_2p" : "construyereis",
          "form_3p" : "construyeren"
        },
        "present_perfect" : {
          "form_1s" : "haya construido",
          "form_2s" : "hayas construido",
          "form_3s" : "haya construido",
          "form_1p" : "hayamos construido",
          "form_2p" : "hayáis construido",
          "form_3p" : "hayan construido"
        },
        "future_perfect" : {
          "form_1s" : "hubiere construido",
          "form_2s" : "hubieres construido",
          "form_3s" : "hubiere construido",
          "form_1p" : "hubiéremos construido",
          "form_2p" : "hubiereis construido",
          "form_3p" : "hubieren construido"
        },
        "past_perfect" : {
          "form_1s" : "hubiera construido",
          "form_2s" : "hubieras construido",
          "form_3s" : "hubiera construido",
          "form_1p" : "hubiéramos construido",
          "form_2p" : "hubierais construido",
          "form_3p" : "hubieran construido"
        }
      },
      "imperative_affirmative" : {
        "present" : {
          "form_1s" : "",
          "form_2s" : "construye",
          "form_3s" : "construid",
          "form_1p" : "",
          "form_2p" : "construya",
          "form_3p" : "construyan"
        }
      },
      "imperative_negative" : {
        "present" : {
          "form_1s" : "",
          "form_2s" : "no construyas",
          "form_3s" : "no construyáis",
          "form_1p" : "",
          "form_2p" : "no construya",
          "form_3p" : "no construyan"
        }
      }
    },
    "meta" : {
      "infinitive" : "construir",
      "infinitive_english" : "to build, construct",
      "verb_english" : "Build! Don't build!",
      "gerund" : "construyendo",
      "gerund_english" : "building",
      "pastparticiple" : "construido",
      "pastparticiple_english" : "built"
    }
  },
  "teñir" : {
    "useage" : {
      "indicative" : {
        "imperfect" : {
          "form_1s" : "teñía",
          "form_2s" : "teñías",
          "form_3s" : "teñía",
          "form_1p" : "teñíamos",
          "form_2p" : "teñíais",
          "form_3p" : "teñían"
        },
        "present_perfect" : {
          "form_1s" : "he teñido",
          "form_2s" : "has teñido",
          "form_3s" : "ha teñido",
          "form_1p" : "hemos teñido",
          "form_2p" : "habéis teñido",
          "form_3p" : "han teñido"
        },
        "conditional" : {
          "form_1s" : "teñiría",
          "form_2s" : "teñirías",
          "form_3s" : "teñiría",
          "form_1p" : "teñiríamos",
          "form_2p" : "teñiríais",
          "form_3p" : "teñirían"
        },
        "past_perfect" : {
          "form_1s" : "había teñido",
          "form_2s" : "habías teñido",
          "form_3s" : "había teñido",
          "form_1p" : "habíamos teñido",
          "form_2p" : "habíais teñido",
          "form_3p" : "habían teñido"
        },
        "preterite" : {
          "form_1s" : "teñí",
          "form_2s" : "teñiste",
          "form_3s" : "tiñó",
          "form_1p" : "teñimos",
          "form_2p" : "teñisteis",
          "form_3p" : "tiñeron"
        },
        "future_perfect" : {
          "form_1s" : "habré teñido",
          "form_2s" : "habrás teñido",
          "form_3s" : "habrá teñido",
          "form_1p" : "habremos teñido",
          "form_2p" : "habréis teñido",
          "form_3p" : "habrán teñido"
        },
        "conditional perfect" : {
          "form_1s" : "habría teñido",
          "form_2s" : "habrías teñido",
          "form_3s" : "habría teñido",
          "form_1p" : "habríamos teñido",
          "form_2p" : "habríais teñido",
          "form_3p" : "habrían teñido"
        },
        "present" : {
          "form_1s" : "tiño",
          "form_2s" : "tiñes",
          "form_3s" : "tiñe",
          "form_1p" : "teñimos",
          "form_2p" : "teñís",
          "form_3p" : "tiñen"
        },
        "future" : {
          "form_1s" : "teñiré",
          "form_2s" : "teñirás",
          "form_3s" : "teñirá",
          "form_1p" : "teñiremos",
          "form_2p" : "teñiréis",
          "form_3p" : "teñirán"
        }
      },
      "subjunctive" : {
        "present" : {
          "form_1s" : "tiña",
          "form_2s" : "tiñas",
          "form_3s" : "tiña",
          "form_1p" : "tiñamos",
          "form_2p" : "tiñáis",
          "form_3p" : "tiñan"
        },
        "imperfect" : {
          "form_1s" : "tiñera",
          "form_2s" : "tiñeras",
          "form_3s" : "tiñera",
          "form_1p" : "tiñéramos",
          "form_2p" : "tiñerais",
          "form_3p" : "tiñeran"
        },
        "future" : {
          "form_1s" : "tiñere",
          "form_2s" : "tiñeres",
          "form_3s" : "tiñere",
          "form_1p" : "tiñéremos",
          "form_2p" : "tiñereis",
          "form_3p" : "tiñeren"
        },
        "present_perfect" : {
          "form_1s" : "haya teñido",
          "form_2s" : "hayas teñido",
          "form_3s" : "haya teñido",
          "form_1p" : "hayamos teñido",
          "form_2p" : "hayáis teñido",
          "form_3p" : "hayan teñido"
        },
        "future_perfect" : {
          "form_1s" : "hubiere teñido",
          "form_2s" : "hubieres teñido",
          "form_3s" : "hubiere teñido",
          "form_1p" : "hubiéremos teñido",
          "form_2p" : "hubiereis teñido",
          "form_3p" : "hubieren teñido"
        },
        "past_perfect" : {
          "form_1s" : "hubiera teñido",
          "form_2s" : "hubieras teñido",
          "form_3s" : "hubiera teñido",
          "form_1p" : "hubiéramos teñido",
          "form_2p" : "hubierais teñido",
          "form_3p" : "hubieran teñido"
        }
      },
      "imperative_affirmative" : {
        "present" : {
          "form_1s" : "",
          "form_2s" : "tiñe",
          "form_3s" : "teñid",
          "form_1p" : "",
          "form_2p" : "tiña",
          "form_3p" : "tiñan"
        }
      },
      "imperative_negative" : {
        "present" : {
          "form_1s" : "",
          "form_2s" : "no tiñas",
          "form_3s" : "no tiñáis",
          "form_1p" : "",
          "form_2p" : "no tiña",
          "form_3p" : "no tiñan"
        }
      }
    },
    "meta" : {
      "infinitive" : "teñir",
      "infinitive_english" : "to dye, tint, tinge, color, stain",
      "verb_english" : "Dye! Don't dye!",
      "gerund" : "tiñendo",
      "gerund_english" : "dyeing",
      "pastparticiple" : "teñido",
      "pastparticiple_english" : "dyed"
    }
  },
  "provocar" : {
    "useage" : {
      "indicative" : {
        "imperfect" : {
          "form_1s" : "provocaba",
          "form_2s" : "provocabas",
          "form_3s" : "provocaba",
          "form_1p" : "provocábamos",
          "form_2p" : "provocabais",
          "form_3p" : "provocaban"
        },
        "present_perfect" : {
          "form_1s" : "he provocado",
          "form_2s" : "has provocado",
          "form_3s" : "ha provocado",
          "form_1p" : "hemos provocado",
          "form_2p" : "habéis provocado",
          "form_3p" : "han provocado"
        },
        "conditional" : {
          "form_1s" : "provocaría",
          "form_2s" : "provocarías",
          "form_3s" : "provocaría",
          "form_1p" : "provocaríamos",
          "form_2p" : "provocaríais",
          "form_3p" : "provocarían"
        },
        "past_perfect" : {
          "form_1s" : "había provocado",
          "form_2s" : "habías provocado",
          "form_3s" : "había provocado",
          "form_1p" : "habíamos provocado",
          "form_2p" : "habíais provocado",
          "form_3p" : "habían provocado"
        },
        "preterite" : {
          "form_1s" : "provoqué",
          "form_2s" : "provocaste",
          "form_3s" : "provocó",
          "form_1p" : "provocamos",
          "form_2p" : "provocasteis",
          "form_3p" : "provocaron"
        },
        "future_perfect" : {
          "form_1s" : "habré provocado",
          "form_2s" : "habrás provocado",
          "form_3s" : "habrá provocado",
          "form_1p" : "habremos provocado",
          "form_2p" : "habréis provocado",
          "form_3p" : "habrán provocado"
        },
        "conditional perfect" : {
          "form_1s" : "habría provocado",
          "form_2s" : "habrías provocado",
          "form_3s" : "habría provocado",
          "form_1p" : "habríamos provocado",
          "form_2p" : "habríais provocado",
          "form_3p" : "habrían provocado"
        },
        "present" : {
          "form_1s" : "provoco",
          "form_2s" : "provocas",
          "form_3s" : "provoca",
          "form_1p" : "provocamos",
          "form_2p" : "provocáis",
          "form_3p" : "provocan"
        },
        "future" : {
          "form_1s" : "provocaré",
          "form_2s" : "provocarás",
          "form_3s" : "provocará",
          "form_1p" : "provocaremos",
          "form_2p" : "provocaréis",
          "form_3p" : "provocarán"
        }
      },
      "subjunctive" : {
        "present" : {
          "form_1s" : "provoque",
          "form_2s" : "provoques",
          "form_3s" : "provoque",
          "form_1p" : "provoquemos",
          "form_2p" : "provoquéis",
          "form_3p" : "provoquen"
        },
        "imperfect" : {
          "form_1s" : "provocara",
          "form_2s" : "provocaras",
          "form_3s" : "provocara",
          "form_1p" : "provocáramos",
          "form_2p" : "provocarais",
          "form_3p" : "provocaran"
        },
        "future" : {
          "form_1s" : "provocare",
          "form_2s" : "provocares",
          "form_3s" : "provocare",
          "form_1p" : "provocáremos",
          "form_2p" : "provocareis",
          "form_3p" : "provocaren"
        },
        "present_perfect" : {
          "form_1s" : "haya provocado",
          "form_2s" : "hayas provocado",
          "form_3s" : "haya provocado",
          "form_1p" : "hayamos provocado",
          "form_2p" : "hayáis provocado",
          "form_3p" : "hayan provocado"
        },
        "future_perfect" : {
          "form_1s" : "hubiere provocado",
          "form_2s" : "hubieres provocado",
          "form_3s" : "hubiere provocado",
          "form_1p" : "hubiéremos provocado",
          "form_2p" : "hubiereis provocado",
          "form_3p" : "hubieren provocado"
        },
        "past_perfect" : {
          "form_1s" : "hubiera provocado",
          "form_2s" : "hubieras provocado",
          "form_3s" : "hubiera provocado",
          "form_1p" : "hubiéramos provocado",
          "form_2p" : "hubierais provocado",
          "form_3p" : "hubieran provocado"
        }
      },
      "imperative_affirmative" : {
        "present" : {
          "form_1s" : "",
          "form_2s" : "provoca",
          "form_3s" : "provocad",
          "form_1p" : "",
          "form_2p" : "provoque",
          "form_3p" : "provoquen"
        }
      },
      "imperative_negative" : {
        "present" : {
          "form_1s" : "",
          "form_2s" : "no provoques",
          "form_3s" : "no provoquéis",
          "form_1p" : "",
          "form_2p" : "no provoque",
          "form_3p" : "no provoquen"
        }
      }
    },
    "meta" : {
      "infinitive" : "provocar",
      "infinitive_english" : "to provoke",
      "verb_english" : "Provoke! Don't provoke!",
      "gerund" : "provocando",
      "gerund_english" : "provoking",
      "pastparticiple" : "provocado",
      "pastparticiple_english" : "provoked"
    }
  },
  "interesar" : {
    "useage" : {
      "indicative" : {
        "imperfect" : {
          "form_1s" : "interesaba",
          "form_2s" : "interesabas",
          "form_3s" : "interesaba",
          "form_1p" : "interesábamos",
          "form_2p" : "interesabais",
          "form_3p" : "interesaban"
        },
        "present_perfect" : {
          "form_1s" : "he interesado",
          "form_2s" : "has interesado",
          "form_3s" : "ha interesado",
          "form_1p" : "hemos interesado",
          "form_2p" : "habéis interesado",
          "form_3p" : "han interesado"
        },
        "conditional" : {
          "form_1s" : "interesaría",
          "form_2s" : "interesarías",
          "form_3s" : "interesaría",
          "form_1p" : "interesaríamos",
          "form_2p" : "interesaríais",
          "form_3p" : "interesarían"
        },
        "past_perfect" : {
          "form_1s" : "había interesado",
          "form_2s" : "habías interesado",
          "form_3s" : "había interesado",
          "form_1p" : "habíamos interesado",
          "form_2p" : "habíais interesado",
          "form_3p" : "habían interesado"
        },
        "preterite" : {
          "form_1s" : "interesé",
          "form_2s" : "interesaste",
          "form_3s" : "interesó",
          "form_1p" : "interesamos",
          "form_2p" : "interesasteis",
          "form_3p" : "interesaron"
        },
        "future_perfect" : {
          "form_1s" : "habré interesado",
          "form_2s" : "habrás interesado",
          "form_3s" : "habrá interesado",
          "form_1p" : "habremos interesado",
          "form_2p" : "habréis interesado",
          "form_3p" : "habrán interesado"
        },
        "conditional perfect" : {
          "form_1s" : "habría interesado",
          "form_2s" : "habrías interesado",
          "form_3s" : "habría interesado",
          "form_1p" : "habríamos interesado",
          "form_2p" : "habríais interesado",
          "form_3p" : "habrían interesado"
        },
        "present" : {
          "form_1s" : "intereso",
          "form_2s" : "interesas",
          "form_3s" : "interesa",
          "form_1p" : "interesamos",
          "form_2p" : "interesáis",
          "form_3p" : "interesan"
        },
        "future" : {
          "form_1s" : "interesaré",
          "form_2s" : "interesarás",
          "form_3s" : "interesará",
          "form_1p" : "interesaremos",
          "form_2p" : "interesaréis",
          "form_3p" : "interesarán"
        }
      },
      "subjunctive" : {
        "present" : {
          "form_1s" : "interese",
          "form_2s" : "intereses",
          "form_3s" : "interese",
          "form_1p" : "interesemos",
          "form_2p" : "intereséis",
          "form_3p" : "interesen"
        },
        "imperfect" : {
          "form_1s" : "interesara",
          "form_2s" : "interesaras",
          "form_3s" : "interesara",
          "form_1p" : "interesáramos",
          "form_2p" : "interesarais",
          "form_3p" : "interesaran"
        },
        "future" : {
          "form_1s" : "interesare",
          "form_2s" : "interesares",
          "form_3s" : "interesare",
          "form_1p" : "interesáremos",
          "form_2p" : "interesareis",
          "form_3p" : "interesaren"
        },
        "present_perfect" : {
          "form_1s" : "haya interesado",
          "form_2s" : "hayas interesado",
          "form_3s" : "haya interesado",
          "form_1p" : "hayamos interesado",
          "form_2p" : "hayáis interesado",
          "form_3p" : "hayan interesado"
        },
        "future_perfect" : {
          "form_1s" : "hubiere interesado",
          "form_2s" : "hubieres interesado",
          "form_3s" : "hubiere interesado",
          "form_1p" : "hubiéremos interesado",
          "form_2p" : "hubiereis interesado",
          "form_3p" : "hubieren interesado"
        },
        "past_perfect" : {
          "form_1s" : "hubiera interesado",
          "form_2s" : "hubieras interesado",
          "form_3s" : "hubiera interesado",
          "form_1p" : "hubiéramos interesado",
          "form_2p" : "hubierais interesado",
          "form_3p" : "hubieran interesado"
        }
      },
      "imperative_affirmative" : {
        "present" : {
          "form_1s" : "",
          "form_2s" : "interesa",
          "form_3s" : "interesad",
          "form_1p" : "",
          "form_2p" : "interese",
          "form_3p" : "interesen"
        }
      },
      "imperative_negative" : {
        "present" : {
          "form_1s" : "",
          "form_2s" : "no intereses",
          "form_3s" : "no intereséis",
          "form_1p" : "",
          "form_2p" : "no interese",
          "form_3p" : "no interesen"
        }
      }
    },
    "meta" : {
      "infinitive" : "interesar",
      "infinitive_english" : "to interest, be of interest [to]",
      "verb_english" : "Interest! Don't interest!",
      "gerund" : "interesando",
      "gerund_english" : "interesting",
      "pastparticiple" : "interesado",
      "pastparticiple_english" : "interested"
    }
  },
  "conquistar" : {
    "useage" : {
      "indicative" : {
        "imperfect" : {
          "form_1s" : "conquistaba",
          "form_2s" : "conquistabas",
          "form_3s" : "conquistaba",
          "form_1p" : "conquistábamos",
          "form_2p" : "conquistabais",
          "form_3p" : "conquistaban"
        },
        "present_perfect" : {
          "form_1s" : "he conquistado",
          "form_2s" : "has conquistado",
          "form_3s" : "ha conquistado",
          "form_1p" : "hemos conquistado",
          "form_2p" : "habéis conquistado",
          "form_3p" : "han conquistado"
        },
        "conditional" : {
          "form_1s" : "conquistaría",
          "form_2s" : "conquistarías",
          "form_3s" : "conquistaría",
          "form_1p" : "conquistaríamos",
          "form_2p" : "conquistaríais",
          "form_3p" : "conquistarían"
        },
        "past_perfect" : {
          "form_1s" : "había conquistado",
          "form_2s" : "habías conquistado",
          "form_3s" : "había conquistado",
          "form_1p" : "habíamos conquistado",
          "form_2p" : "habíais conquistado",
          "form_3p" : "habían conquistado"
        },
        "preterite" : {
          "form_1s" : "conquisté",
          "form_2s" : "conquistaste",
          "form_3s" : "conquistó",
          "form_1p" : "conquistamos",
          "form_2p" : "conquistasteis",
          "form_3p" : "conquistaron"
        },
        "future_perfect" : {
          "form_1s" : "habré conquistado",
          "form_2s" : "habrás conquistado",
          "form_3s" : "habrá conquistado",
          "form_1p" : "habremos conquistado",
          "form_2p" : "habréis conquistado",
          "form_3p" : "habrán conquistado"
        },
        "conditional perfect" : {
          "form_1s" : "habría conquistado",
          "form_2s" : "habrías conquistado",
          "form_3s" : "habría conquistado",
          "form_1p" : "habríamos conquistado",
          "form_2p" : "habríais conquistado",
          "form_3p" : "habrían conquistado"
        },
        "present" : {
          "form_1s" : "conquisto",
          "form_2s" : "conquistas",
          "form_3s" : "conquista",
          "form_1p" : "conquistamos",
          "form_2p" : "conquistáis",
          "form_3p" : "conquistan"
        },
        "future" : {
          "form_1s" : "conquistaré",
          "form_2s" : "conquistarás",
          "form_3s" : "conquistará",
          "form_1p" : "conquistaremos",
          "form_2p" : "conquistaréis",
          "form_3p" : "conquistarán"
        }
      },
      "subjunctive" : {
        "present" : {
          "form_1s" : "conquiste",
          "form_2s" : "conquistes",
          "form_3s" : "conquiste",
          "form_1p" : "conquistemos",
          "form_2p" : "conquistéis",
          "form_3p" : "conquisten"
        },
        "imperfect" : {
          "form_1s" : "conquistara",
          "form_2s" : "conquistaras",
          "form_3s" : "conquistara",
          "form_1p" : "conquistáramos",
          "form_2p" : "conquistarais",
          "form_3p" : "conquistaran"
        },
        "future" : {
          "form_1s" : "conquistare",
          "form_2s" : "conquistares",
          "form_3s" : "conquistare",
          "form_1p" : "conquistáremos",
          "form_2p" : "conquistareis",
          "form_3p" : "conquistaren"
        },
        "present_perfect" : {
          "form_1s" : "haya conquistado",
          "form_2s" : "hayas conquistado",
          "form_3s" : "haya conquistado",
          "form_1p" : "hayamos conquistado",
          "form_2p" : "hayáis conquistado",
          "form_3p" : "hayan conquistado"
        },
        "future_perfect" : {
          "form_1s" : "hubiere conquistado",
          "form_2s" : "hubieres conquistado",
          "form_3s" : "hubiere conquistado",
          "form_1p" : "hubiéremos conquistado",
          "form_2p" : "hubiereis conquistado",
          "form_3p" : "hubieren conquistado"
        },
        "past_perfect" : {
          "form_1s" : "hubiera conquistado",
          "form_2s" : "hubieras conquistado",
          "form_3s" : "hubiera conquistado",
          "form_1p" : "hubiéramos conquistado",
          "form_2p" : "hubierais conquistado",
          "form_3p" : "hubieran conquistado"
        }
      },
      "imperative_affirmative" : {
        "present" : {
          "form_1s" : "",
          "form_2s" : "conquista",
          "form_3s" : "conquistad",
          "form_1p" : "",
          "form_2p" : "conquiste",
          "form_3p" : "conquisten"
        }
      },
      "imperative_negative" : {
        "present" : {
          "form_1s" : "",
          "form_2s" : "no conquistes",
          "form_3s" : "no conquistéis",
          "form_1p" : "",
          "form_2p" : "no conquiste",
          "form_3p" : "no conquisten"
        }
      }
    },
    "meta" : {
      "infinitive" : "conquistar",
      "infinitive_english" : "to conquer, overcome, win",
      "verb_english" : "Conquer! Don't conquer!",
      "gerund" : "conquistando",
      "gerund_english" : "conquering",
      "pastparticiple" : "conquistado",
      "pastparticiple_english" : "conquered"
    }
  },
  "volver" : {
    "useage" : {
      "indicative" : {
        "imperfect" : {
          "form_1s" : "volvía",
          "form_2s" : "volvías",
          "form_3s" : "volvía",
          "form_1p" : "volvíamos",
          "form_2p" : "volvíais",
          "form_3p" : "volvían"
        },
        "present_perfect" : {
          "form_1s" : "he vuelto",
          "form_2s" : "has vuelto",
          "form_3s" : "ha vuelto",
          "form_1p" : "hemos vuelto",
          "form_2p" : "habéis vuelto",
          "form_3p" : "han vuelto"
        },
        "conditional" : {
          "form_1s" : "volvería",
          "form_2s" : "volverías",
          "form_3s" : "volvería",
          "form_1p" : "volveríamos",
          "form_2p" : "volveríais",
          "form_3p" : "volverían"
        },
        "past_perfect" : {
          "form_1s" : "había vuelto",
          "form_2s" : "habías vuelto",
          "form_3s" : "había vuelto",
          "form_1p" : "habíamos vuelto",
          "form_2p" : "habíais vuelto",
          "form_3p" : "habían vuelto"
        },
        "preterite" : {
          "form_1s" : "volví",
          "form_2s" : "volviste",
          "form_3s" : "volvió",
          "form_1p" : "volvimos",
          "form_2p" : "volvisteis",
          "form_3p" : "volvieron"
        },
        "future_perfect" : {
          "form_1s" : "habré vuelto",
          "form_2s" : "habrás vuelto",
          "form_3s" : "habrá vuelto",
          "form_1p" : "habremos vuelto",
          "form_2p" : "habréis vuelto",
          "form_3p" : "habrán vuelto"
        },
        "conditional perfect" : {
          "form_1s" : "habría vuelto",
          "form_2s" : "habrías vuelto",
          "form_3s" : "habría vuelto",
          "form_1p" : "habríamos vuelto",
          "form_2p" : "habríais vuelto",
          "form_3p" : "habrían vuelto"
        },
        "present" : {
          "form_1s" : "vuelvo",
          "form_2s" : "vuelves",
          "form_3s" : "vuelve",
          "form_1p" : "volvemos",
          "form_2p" : "volvéis",
          "form_3p" : "vuelven"
        },
        "future" : {
          "form_1s" : "volveré",
          "form_2s" : "volverás",
          "form_3s" : "volverá",
          "form_1p" : "volveremos",
          "form_2p" : "volveréis",
          "form_3p" : "volverán"
        }
      },
      "subjunctive" : {
        "present" : {
          "form_1s" : "vuelva",
          "form_2s" : "vuelvas",
          "form_3s" : "vuelva",
          "form_1p" : "volvamos",
          "form_2p" : "volváis",
          "form_3p" : "vuelvan"
        },
        "imperfect" : {
          "form_1s" : "volviera",
          "form_2s" : "volvieras",
          "form_3s" : "volviera",
          "form_1p" : "volviéramos",
          "form_2p" : "volvierais",
          "form_3p" : "volvieran"
        },
        "future" : {
          "form_1s" : "volviere",
          "form_2s" : "volvieres",
          "form_3s" : "volviere",
          "form_1p" : "volviéremos",
          "form_2p" : "volviereis",
          "form_3p" : "volvieren"
        },
        "present_perfect" : {
          "form_1s" : "haya vuelto",
          "form_2s" : "hayas vuelto",
          "form_3s" : "haya vuelto",
          "form_1p" : "hayamos vuelto",
          "form_2p" : "hayáis vuelto",
          "form_3p" : "hayan vuelto"
        },
        "future_perfect" : {
          "form_1s" : "hubiere vuelto",
          "form_2s" : "hubieres vuelto",
          "form_3s" : "hubiere vuelto",
          "form_1p" : "hubiéremos vuelto",
          "form_2p" : "hubiereis vuelto",
          "form_3p" : "hubieren vuelto"
        },
        "past_perfect" : {
          "form_1s" : "hubiera vuelto",
          "form_2s" : "hubieras vuelto",
          "form_3s" : "hubiera vuelto",
          "form_1p" : "hubiéramos vuelto",
          "form_2p" : "hubierais vuelto",
          "form_3p" : "hubieran vuelto"
        }
      },
      "imperative_affirmative" : {
        "present" : {
          "form_1s" : "",
          "form_2s" : "vuelve",
          "form_3s" : "volved",
          "form_1p" : "",
          "form_2p" : "vuelva",
          "form_3p" : "vuelvan"
        }
      },
      "imperative_negative" : {
        "present" : {
          "form_1s" : "",
          "form_2s" : "no vuelvas",
          "form_3s" : "no volváis",
          "form_1p" : "",
          "form_2p" : "no vuelva",
          "form_3p" : "no vuelvan"
        }
      }
    },
    "meta" : {
      "infinitive" : "volver",
      "infinitive_english" : "to return, go back",
      "verb_english" : "Return! Don't return!",
      "gerund" : "volviendo",
      "gerund_english" : "returning",
      "pastparticiple" : "vuelto",
      "pastparticiple_english" : "returned"
    }
  },
  "mudar(se)" : {
    "useage" : {
      "indicative" : {
        "imperfect" : {
          "form_1s" : "mudaba",
          "form_2s" : "mudabas",
          "form_3s" : "mudaba",
          "form_1p" : "mudábamos",
          "form_2p" : "mudabais",
          "form_3p" : "mudaban"
        },
        "present_perfect" : {
          "form_1s" : "he mudado",
          "form_2s" : "has mudado",
          "form_3s" : "ha mudado",
          "form_1p" : "hemos mudado",
          "form_2p" : "habéis mudado",
          "form_3p" : "han mudado"
        },
        "conditional" : {
          "form_1s" : "mudaría",
          "form_2s" : "mudarías",
          "form_3s" : "mudaría",
          "form_1p" : "mudaríamos",
          "form_2p" : "mudaríais",
          "form_3p" : "mudarían"
        },
        "past_perfect" : {
          "form_1s" : "había mudado",
          "form_2s" : "habías mudado",
          "form_3s" : "había mudado",
          "form_1p" : "habíamos mudado",
          "form_2p" : "habíais mudado",
          "form_3p" : "habían mudado"
        },
        "preterite" : {
          "form_1s" : "mudé",
          "form_2s" : "mudaste",
          "form_3s" : "mudó",
          "form_1p" : "mudamos",
          "form_2p" : "mudasteis",
          "form_3p" : "mudaron"
        },
        "future_perfect" : {
          "form_1s" : "habré mudado",
          "form_2s" : "habrás mudado",
          "form_3s" : "habrá mudado",
          "form_1p" : "habremos mudado",
          "form_2p" : "habréis mudado",
          "form_3p" : "habrán mudado"
        },
        "conditional perfect" : {
          "form_1s" : "habría mudado",
          "form_2s" : "habrías mudado",
          "form_3s" : "habría mudado",
          "form_1p" : "habríamos mudado",
          "form_2p" : "habríais mudado",
          "form_3p" : "habrían mudado"
        },
        "present" : {
          "form_1s" : "mudo",
          "form_2s" : "mudas",
          "form_3s" : "muda",
          "form_1p" : "mudamos",
          "form_2p" : "mudáis",
          "form_3p" : "mudan"
        },
        "future" : {
          "form_1s" : "mudaré",
          "form_2s" : "mudarás",
          "form_3s" : "mudará",
          "form_1p" : "mudaremos",
          "form_2p" : "mudaréis",
          "form_3p" : "mudarán"
        }
      },
      "subjunctive" : {
        "present" : {
          "form_1s" : "mude",
          "form_2s" : "mudes",
          "form_3s" : "mude",
          "form_1p" : "mudemos",
          "form_2p" : "mudéis",
          "form_3p" : "muden"
        },
        "imperfect" : {
          "form_1s" : "mudara",
          "form_2s" : "mudaras",
          "form_3s" : "mudara",
          "form_1p" : "mudáramos",
          "form_2p" : "mudarais",
          "form_3p" : "mudaran"
        },
        "future" : {
          "form_1s" : "mudare",
          "form_2s" : "mudares",
          "form_3s" : "mudare",
          "form_1p" : "mudáremos",
          "form_2p" : "mudareis",
          "form_3p" : "mudaren"
        },
        "present_perfect" : {
          "form_1s" : "haya mudado",
          "form_2s" : "hayas mudado",
          "form_3s" : "haya mudado",
          "form_1p" : "hayamos mudado",
          "form_2p" : "hayáis mudado",
          "form_3p" : "hayan mudado"
        },
        "future_perfect" : {
          "form_1s" : "hubiere mudado",
          "form_2s" : "hubieres mudado",
          "form_3s" : "hubiere mudado",
          "form_1p" : "hubiéremos mudado",
          "form_2p" : "hubiereis mudado",
          "form_3p" : "hubieren mudado"
        },
        "past_perfect" : {
          "form_1s" : "hubiera mudado",
          "form_2s" : "hubieras mudado",
          "form_3s" : "hubiera mudado",
          "form_1p" : "hubiéramos mudado",
          "form_2p" : "hubierais mudado",
          "form_3p" : "hubieran mudado"
        }
      },
      "imperative_affirmative" : {
        "present" : {
          "form_1s" : "",
          "form_2s" : "muda",
          "form_3s" : "mudad",
          "form_1p" : "",
          "form_2p" : "mude",
          "form_3p" : "muden"
        }
      },
      "imperative_negative" : {
        "present" : {
          "form_1s" : "",
          "form_2s" : "no mudes",
          "form_3s" : "no mudéis",
          "form_1p" : "",
          "form_2p" : "no mude",
          "form_3p" : "no muden"
        }
      }
    },
    "meta" : {
      "infinitive" : "mudar(se)",
      "infinitive_english" : "to change, alter; to move",
      "verb_english" : "Move! Don't move!",
      "gerund" : "mudando",
      "gerund_english" : "moving",
      "pastparticiple" : "mudado",
      "pastparticiple_english" : "moved"
    }
  },
  "enojar" : {
    "useage" : {
      "indicative" : {
        "imperfect" : {
          "form_1s" : "enojaba",
          "form_2s" : "enojabas",
          "form_3s" : "enojaba",
          "form_1p" : "enojábamos",
          "form_2p" : "enojabais",
          "form_3p" : "enojaban"
        },
        "present_perfect" : {
          "form_1s" : "he enojado",
          "form_2s" : "has enojado",
          "form_3s" : "ha enojado",
          "form_1p" : "hemos enojado",
          "form_2p" : "habéis enojado",
          "form_3p" : "han enojado"
        },
        "conditional" : {
          "form_1s" : "enojaría",
          "form_2s" : "enojarías",
          "form_3s" : "enojaría",
          "form_1p" : "enojaríamos",
          "form_2p" : "enojaríais",
          "form_3p" : "enojarían"
        },
        "past_perfect" : {
          "form_1s" : "había enojado",
          "form_2s" : "habías enojado",
          "form_3s" : "había enojado",
          "form_1p" : "habíamos enojado",
          "form_2p" : "habíais enojado",
          "form_3p" : "habían enojado"
        },
        "preterite" : {
          "form_1s" : "enojé",
          "form_2s" : "enojaste",
          "form_3s" : "enojó",
          "form_1p" : "enojamos",
          "form_2p" : "enojasteis",
          "form_3p" : "enojaron"
        },
        "future_perfect" : {
          "form_1s" : "habré enojado",
          "form_2s" : "habrás enojado",
          "form_3s" : "habrá enojado",
          "form_1p" : "habremos enojado",
          "form_2p" : "habréis enojado",
          "form_3p" : "habrán enojado"
        },
        "conditional perfect" : {
          "form_1s" : "habría enojado",
          "form_2s" : "habrías enojado",
          "form_3s" : "habría enojado",
          "form_1p" : "habríamos enojado",
          "form_2p" : "habríais enojado",
          "form_3p" : "habrían enojado"
        },
        "present" : {
          "form_1s" : "enojo",
          "form_2s" : "enojas",
          "form_3s" : "enoja",
          "form_1p" : "enojamos",
          "form_2p" : "enojáis",
          "form_3p" : "enojan"
        },
        "future" : {
          "form_1s" : "enojaré",
          "form_2s" : "enojarás",
          "form_3s" : "enojará",
          "form_1p" : "enojaremos",
          "form_2p" : "enojaréis",
          "form_3p" : "enojarán"
        }
      },
      "subjunctive" : {
        "present" : {
          "form_1s" : "enoje",
          "form_2s" : "enojes",
          "form_3s" : "enoje",
          "form_1p" : "enojemos",
          "form_2p" : "enojéis",
          "form_3p" : "enojen"
        },
        "imperfect" : {
          "form_1s" : "enojara",
          "form_2s" : "enojaras",
          "form_3s" : "enojara",
          "form_1p" : "enojáramos",
          "form_2p" : "enojarais",
          "form_3p" : "enojaran"
        },
        "future" : {
          "form_1s" : "enojare",
          "form_2s" : "enojares",
          "form_3s" : "enojare",
          "form_1p" : "enojáremos",
          "form_2p" : "enojareis",
          "form_3p" : "enojaren"
        },
        "present_perfect" : {
          "form_1s" : "haya enojado",
          "form_2s" : "hayas enojado",
          "form_3s" : "haya enojado",
          "form_1p" : "hayamos enojado",
          "form_2p" : "hayáis enojado",
          "form_3p" : "hayan enojado"
        },
        "future_perfect" : {
          "form_1s" : "hubiere enojado",
          "form_2s" : "hubieres enojado",
          "form_3s" : "hubiere enojado",
          "form_1p" : "hubiéremos enojado",
          "form_2p" : "hubiereis enojado",
          "form_3p" : "hubieren enojado"
        },
        "past_perfect" : {
          "form_1s" : "hubiera enojado",
          "form_2s" : "hubieras enojado",
          "form_3s" : "hubiera enojado",
          "form_1p" : "hubiéramos enojado",
          "form_2p" : "hubierais enojado",
          "form_3p" : "hubieran enojado"
        }
      },
      "imperative_affirmative" : {
        "present" : {
          "form_1s" : "",
          "form_2s" : "enoja",
          "form_3s" : "enojad",
          "form_1p" : "",
          "form_2p" : "enoje",
          "form_3p" : "enojen"
        }
      },
      "imperative_negative" : {
        "present" : {
          "form_1s" : "",
          "form_2s" : "no enojes",
          "form_3s" : "no enojéis",
          "form_1p" : "",
          "form_2p" : "no enoje",
          "form_3p" : "no enojen"
        }
      }
    },
    "meta" : {
      "infinitive" : "enojar",
      "infinitive_english" : "to anger, upset, annoy; to make angry",
      "verb_english" : "Anger! Don't anger!",
      "gerund" : "enojando",
      "gerund_english" : "angering",
      "pastparticiple" : "enojado",
      "pastparticiple_english" : "angered"
    }
  },
  "iniciar" : {
    "useage" : {
      "indicative" : {
        "imperfect" : {
          "form_1s" : "iniciaba",
          "form_2s" : "iniciabas",
          "form_3s" : "iniciaba",
          "form_1p" : "iniciábamos",
          "form_2p" : "iniciabais",
          "form_3p" : "iniciaban"
        },
        "present_perfect" : {
          "form_1s" : "he iniciado",
          "form_2s" : "has iniciado",
          "form_3s" : "ha iniciado",
          "form_1p" : "hemos iniciado",
          "form_2p" : "habéis iniciado",
          "form_3p" : "han iniciado"
        },
        "conditional" : {
          "form_1s" : "iniciaría",
          "form_2s" : "iniciarías",
          "form_3s" : "iniciaría",
          "form_1p" : "iniciaríamos",
          "form_2p" : "iniciaríais",
          "form_3p" : "iniciarían"
        },
        "past_perfect" : {
          "form_1s" : "había iniciado",
          "form_2s" : "habías iniciado",
          "form_3s" : "había iniciado",
          "form_1p" : "habíamos iniciado",
          "form_2p" : "habíais iniciado",
          "form_3p" : "habían iniciado"
        },
        "preterite" : {
          "form_1s" : "inicié",
          "form_2s" : "iniciaste",
          "form_3s" : "inició",
          "form_1p" : "iniciamos",
          "form_2p" : "iniciasteis",
          "form_3p" : "iniciaron"
        },
        "future_perfect" : {
          "form_1s" : "habré iniciado",
          "form_2s" : "habrás iniciado",
          "form_3s" : "habrá iniciado",
          "form_1p" : "habremos iniciado",
          "form_2p" : "habréis iniciado",
          "form_3p" : "habrán iniciado"
        },
        "conditional perfect" : {
          "form_1s" : "habría iniciado",
          "form_2s" : "habrías iniciado",
          "form_3s" : "habría iniciado",
          "form_1p" : "habríamos iniciado",
          "form_2p" : "habríais iniciado",
          "form_3p" : "habrían iniciado"
        },
        "present" : {
          "form_1s" : "inicio",
          "form_2s" : "inicias",
          "form_3s" : "inicia",
          "form_1p" : "iniciamos",
          "form_2p" : "iniciáis",
          "form_3p" : "inician"
        },
        "future" : {
          "form_1s" : "iniciaré",
          "form_2s" : "iniciarás",
          "form_3s" : "iniciará",
          "form_1p" : "iniciaremos",
          "form_2p" : "iniciaréis",
          "form_3p" : "iniciarán"
        }
      },
      "subjunctive" : {
        "present" : {
          "form_1s" : "inicie",
          "form_2s" : "inicies",
          "form_3s" : "inicie",
          "form_1p" : "iniciemos",
          "form_2p" : "iniciéis",
          "form_3p" : "inicien"
        },
        "imperfect" : {
          "form_1s" : "iniciara",
          "form_2s" : "iniciaras",
          "form_3s" : "iniciara",
          "form_1p" : "iniciáramos",
          "form_2p" : "iniciarais",
          "form_3p" : "iniciaran"
        },
        "future" : {
          "form_1s" : "iniciare",
          "form_2s" : "iniciares",
          "form_3s" : "iniciare",
          "form_1p" : "iniciáremos",
          "form_2p" : "iniciareis",
          "form_3p" : "iniciaren"
        },
        "present_perfect" : {
          "form_1s" : "haya iniciado",
          "form_2s" : "hayas iniciado",
          "form_3s" : "haya iniciado",
          "form_1p" : "hayamos iniciado",
          "form_2p" : "hayáis iniciado",
          "form_3p" : "hayan iniciado"
        },
        "future_perfect" : {
          "form_1s" : "hubiere iniciado",
          "form_2s" : "hubieres iniciado",
          "form_3s" : "hubiere iniciado",
          "form_1p" : "hubiéremos iniciado",
          "form_2p" : "hubiereis iniciado",
          "form_3p" : "hubieren iniciado"
        },
        "past_perfect" : {
          "form_1s" : "hubiera iniciado",
          "form_2s" : "hubieras iniciado",
          "form_3s" : "hubiera iniciado",
          "form_1p" : "hubiéramos iniciado",
          "form_2p" : "hubierais iniciado",
          "form_3p" : "hubieran iniciado"
        }
      },
      "imperative_affirmative" : {
        "present" : {
          "form_1s" : "",
          "form_2s" : "inicia",
          "form_3s" : "iniciad",
          "form_1p" : "",
          "form_2p" : "inicie",
          "form_3p" : "inicien"
        }
      },
      "imperative_negative" : {
        "present" : {
          "form_1s" : "",
          "form_2s" : "no inicies",
          "form_3s" : "no iniciéis",
          "form_1p" : "",
          "form_2p" : "no inicie",
          "form_3p" : "no inicien"
        }
      }
    },
    "meta" : {
      "infinitive" : "iniciar",
      "infinitive_english" : "to initiate, begin, start",
      "verb_english" : "Initiate! Don't initiate!",
      "gerund" : "iniciando",
      "gerund_english" : "initiating",
      "pastparticiple" : "iniciado",
      "pastparticiple_english" : "initiated"
    }
  },
  "salir" : {
    "useage" : {
      "indicative" : {
        "imperfect" : {
          "form_1s" : "salía",
          "form_2s" : "salías",
          "form_3s" : "salía",
          "form_1p" : "salíamos",
          "form_2p" : "salíais",
          "form_3p" : "salían"
        },
        "present_perfect" : {
          "form_1s" : "he salido",
          "form_2s" : "has salido",
          "form_3s" : "ha salido",
          "form_1p" : "hemos salido",
          "form_2p" : "habéis salido",
          "form_3p" : "han salido"
        },
        "conditional" : {
          "form_1s" : "saldría",
          "form_2s" : "saldrías",
          "form_3s" : "saldría",
          "form_1p" : "saldríamos",
          "form_2p" : "saldríais",
          "form_3p" : "saldrían"
        },
        "past_perfect" : {
          "form_1s" : "había salido",
          "form_2s" : "habías salido",
          "form_3s" : "había salido",
          "form_1p" : "habíamos salido",
          "form_2p" : "habíais salido",
          "form_3p" : "habían salido"
        },
        "preterite" : {
          "form_1s" : "salí",
          "form_2s" : "saliste",
          "form_3s" : "salió",
          "form_1p" : "salimos",
          "form_2p" : "salisteis",
          "form_3p" : "salieron"
        },
        "future_perfect" : {
          "form_1s" : "habré salido",
          "form_2s" : "habrás salido",
          "form_3s" : "habrá salido",
          "form_1p" : "habremos salido",
          "form_2p" : "habréis salido",
          "form_3p" : "habrán salido"
        },
        "conditional perfect" : {
          "form_1s" : "habría salido",
          "form_2s" : "habrías salido",
          "form_3s" : "habría salido",
          "form_1p" : "habríamos salido",
          "form_2p" : "habríais salido",
          "form_3p" : "habrían salido"
        },
        "present" : {
          "form_1s" : "salgo",
          "form_2s" : "sales",
          "form_3s" : "sale",
          "form_1p" : "salimos",
          "form_2p" : "salís",
          "form_3p" : "salen"
        },
        "future" : {
          "form_1s" : "saldré",
          "form_2s" : "saldrás",
          "form_3s" : "saldrá",
          "form_1p" : "saldremos",
          "form_2p" : "saldréis",
          "form_3p" : "saldrán"
        }
      },
      "subjunctive" : {
        "present" : {
          "form_1s" : "salga",
          "form_2s" : "salgas",
          "form_3s" : "salga",
          "form_1p" : "salgamos",
          "form_2p" : "salgáis",
          "form_3p" : "salgan"
        },
        "imperfect" : {
          "form_1s" : "saliera",
          "form_2s" : "salieras",
          "form_3s" : "saliera",
          "form_1p" : "saliéramos",
          "form_2p" : "salierais",
          "form_3p" : "salieran"
        },
        "future" : {
          "form_1s" : "saliere",
          "form_2s" : "salieres",
          "form_3s" : "saliere",
          "form_1p" : "saliéremos",
          "form_2p" : "saliereis",
          "form_3p" : "salieren"
        },
        "present_perfect" : {
          "form_1s" : "haya salido",
          "form_2s" : "hayas salido",
          "form_3s" : "haya salido",
          "form_1p" : "hayamos salido",
          "form_2p" : "hayáis salido",
          "form_3p" : "hayan salido"
        },
        "future_perfect" : {
          "form_1s" : "hubiere salido",
          "form_2s" : "hubieres salido",
          "form_3s" : "hubiere salido",
          "form_1p" : "hubiéremos salido",
          "form_2p" : "hubiereis salido",
          "form_3p" : "hubieren salido"
        },
        "past_perfect" : {
          "form_1s" : "hubiera salido",
          "form_2s" : "hubieras salido",
          "form_3s" : "hubiera salido",
          "form_1p" : "hubiéramos salido",
          "form_2p" : "hubierais salido",
          "form_3p" : "hubieran salido"
        }
      },
      "imperative_affirmative" : {
        "present" : {
          "form_1s" : "",
          "form_2s" : "sal",
          "form_3s" : "salid",
          "form_1p" : "",
          "form_2p" : "salga",
          "form_3p" : "salgan"
        }
      },
      "imperative_negative" : {
        "present" : {
          "form_1s" : "",
          "form_2s" : "no salgas",
          "form_3s" : "no salgáis",
          "form_1p" : "",
          "form_2p" : "no salga",
          "form_3p" : "no salgan"
        }
      }
    },
    "meta" : {
      "infinitive" : "salir",
      "infinitive_english" : "to leave, go out",
      "verb_english" : "Leave! Don't leave!",
      "gerund" : "saliendo",
      "gerund_english" : "leaving",
      "pastparticiple" : "salido",
      "pastparticiple_english" : "left"
    }
  },
  "sonreír" : {
    "useage" : {
      "indicative" : {
        "imperfect" : {
          "form_1s" : "sonreía",
          "form_2s" : "sonreías",
          "form_3s" : "sonreía",
          "form_1p" : "sonreíamos",
          "form_2p" : "sonreíais",
          "form_3p" : "sonreían"
        },
        "present_perfect" : {
          "form_1s" : "he sonreído",
          "form_2s" : "has sonreído",
          "form_3s" : "ha sonreído",
          "form_1p" : "hemos sonreído",
          "form_2p" : "habéis sonreído",
          "form_3p" : "han sonreído"
        },
        "conditional" : {
          "form_1s" : "sonreiría",
          "form_2s" : "sonreirías",
          "form_3s" : "sonreiría",
          "form_1p" : "sonreiríamos",
          "form_2p" : "sonreiríais",
          "form_3p" : "sonreirían"
        },
        "past_perfect" : {
          "form_1s" : "había sonreído",
          "form_2s" : "habías sonreído",
          "form_3s" : "había sonreído",
          "form_1p" : "habíamos sonreído",
          "form_2p" : "habíais sonreído",
          "form_3p" : "habían sonreído"
        },
        "preterite" : {
          "form_1s" : "sonreí",
          "form_2s" : "sonreíste",
          "form_3s" : "sonrió",
          "form_1p" : "sonreímos",
          "form_2p" : "sonreísteis",
          "form_3p" : "sonrieron"
        },
        "future_perfect" : {
          "form_1s" : "habré sonreído",
          "form_2s" : "habrás sonreído",
          "form_3s" : "habrá sonreído",
          "form_1p" : "habremos sonreído",
          "form_2p" : "habréis sonreído",
          "form_3p" : "habrán sonreído"
        },
        "conditional perfect" : {
          "form_1s" : "habría sonreído",
          "form_2s" : "habrías sonreído",
          "form_3s" : "habría sonreído",
          "form_1p" : "habríamos sonreído",
          "form_2p" : "habríais sonreído",
          "form_3p" : "habrían sonreído"
        },
        "present" : {
          "form_1s" : "sonrío",
          "form_2s" : "sonríes",
          "form_3s" : "sonríe",
          "form_1p" : "sonreímos",
          "form_2p" : "sonreís",
          "form_3p" : "sonríen"
        },
        "future" : {
          "form_1s" : "sonreiré",
          "form_2s" : "sonreirás",
          "form_3s" : "sonreirá",
          "form_1p" : "sonreiremos",
          "form_2p" : "sonreiréis",
          "form_3p" : "sonreirán"
        }
      },
      "subjunctive" : {
        "present" : {
          "form_1s" : "sonría",
          "form_2s" : "sonrías",
          "form_3s" : "sonría",
          "form_1p" : "sonriamos",
          "form_2p" : "sonriáis",
          "form_3p" : "sonrían"
        },
        "imperfect" : {
          "form_1s" : "sonriera",
          "form_2s" : "sonrieras",
          "form_3s" : "sonriera",
          "form_1p" : "sonriéramos",
          "form_2p" : "sonrierais",
          "form_3p" : "sonrieran"
        },
        "future" : {
          "form_1s" : "sonriere",
          "form_2s" : "sonrieres",
          "form_3s" : "sonriere",
          "form_1p" : "sonriéremos",
          "form_2p" : "sonriereis",
          "form_3p" : "sonrieren"
        },
        "present_perfect" : {
          "form_1s" : "haya sonreído",
          "form_2s" : "hayas sonreído",
          "form_3s" : "haya sonreído",
          "form_1p" : "hayamos sonreído",
          "form_2p" : "hayáis sonreído",
          "form_3p" : "hayan sonreído"
        },
        "future_perfect" : {
          "form_1s" : "hubiere sonreído",
          "form_2s" : "hubieres sonreído",
          "form_3s" : "hubiere sonreído",
          "form_1p" : "hubiéremos sonreído",
          "form_2p" : "hubiereis sonreído",
          "form_3p" : "hubieren sonreído"
        },
        "past_perfect" : {
          "form_1s" : "hubiera sonreído",
          "form_2s" : "hubieras sonreído",
          "form_3s" : "hubiera sonreído",
          "form_1p" : "hubiéramos sonreído",
          "form_2p" : "hubierais sonreído",
          "form_3p" : "hubieran sonreído"
        }
      },
      "imperative_affirmative" : {
        "present" : {
          "form_1s" : "",
          "form_2s" : "sonríe",
          "form_3s" : "sonreíd",
          "form_1p" : "",
          "form_2p" : "sonría",
          "form_3p" : "sonrían"
        }
      },
      "imperative_negative" : {
        "present" : {
          "form_1s" : "",
          "form_2s" : "no sonrías",
          "form_3s" : "no sonriáis",
          "form_1p" : "",
          "form_2p" : "no sonría",
          "form_3p" : "no sonrían"
        }
      }
    },
    "meta" : {
      "infinitive" : "sonreír",
      "infinitive_english" : "to smile",
      "verb_english" : "Smile! Don't smile!",
      "gerund" : "sonriendo",
      "gerund_english" : "smiling",
      "pastparticiple" : "sonreído",
      "pastparticiple_english" : "smiled"
    }
  },
  "triunfar" : {
    "useage" : {
      "indicative" : {
        "imperfect" : {
          "form_1s" : "triunfaba",
          "form_2s" : "triunfabas",
          "form_3s" : "triunfaba",
          "form_1p" : "triunfábamos",
          "form_2p" : "triunfabais",
          "form_3p" : "triunfaban"
        },
        "present_perfect" : {
          "form_1s" : "he triunfado",
          "form_2s" : "has triunfado",
          "form_3s" : "ha triunfado",
          "form_1p" : "hemos triunfado",
          "form_2p" : "habéis triunfado",
          "form_3p" : "han triunfado"
        },
        "conditional" : {
          "form_1s" : "triunfaría",
          "form_2s" : "triunfarías",
          "form_3s" : "triunfaría",
          "form_1p" : "triunfaríamos",
          "form_2p" : "triunfaríais",
          "form_3p" : "triunfarían"
        },
        "past_perfect" : {
          "form_1s" : "había triunfado",
          "form_2s" : "habías triunfado",
          "form_3s" : "había triunfado",
          "form_1p" : "habíamos triunfado",
          "form_2p" : "habíais triunfado",
          "form_3p" : "habían triunfado"
        },
        "preterite" : {
          "form_1s" : "triunfé",
          "form_2s" : "triunfaste",
          "form_3s" : "triunfó",
          "form_1p" : "triunfamos",
          "form_2p" : "triunfasteis",
          "form_3p" : "triunfaron"
        },
        "future_perfect" : {
          "form_1s" : "habré triunfado",
          "form_2s" : "habrás triunfado",
          "form_3s" : "habrá triunfado",
          "form_1p" : "habremos triunfado",
          "form_2p" : "habréis triunfado",
          "form_3p" : "habrán triunfado"
        },
        "conditional perfect" : {
          "form_1s" : "habría triunfado",
          "form_2s" : "habrías triunfado",
          "form_3s" : "habría triunfado",
          "form_1p" : "habríamos triunfado",
          "form_2p" : "habríais triunfado",
          "form_3p" : "habrían triunfado"
        },
        "present" : {
          "form_1s" : "triunfo",
          "form_2s" : "triunfas",
          "form_3s" : "triunfa",
          "form_1p" : "triunfamos",
          "form_2p" : "triunfáis",
          "form_3p" : "triunfan"
        },
        "future" : {
          "form_1s" : "triunfaré",
          "form_2s" : "triunfarás",
          "form_3s" : "triunfará",
          "form_1p" : "triunfaremos",
          "form_2p" : "triunfaréis",
          "form_3p" : "triunfarán"
        }
      },
      "subjunctive" : {
        "present" : {
          "form_1s" : "triunfe",
          "form_2s" : "triunfes",
          "form_3s" : "triunfe",
          "form_1p" : "triunfemos",
          "form_2p" : "triunféis",
          "form_3p" : "triunfen"
        },
        "imperfect" : {
          "form_1s" : "triunfara",
          "form_2s" : "triunfaras",
          "form_3s" : "triunfara",
          "form_1p" : "triunfáramos",
          "form_2p" : "triunfarais",
          "form_3p" : "triunfaran"
        },
        "future" : {
          "form_1s" : "triunfare",
          "form_2s" : "triunfares",
          "form_3s" : "triunfare",
          "form_1p" : "triunfáremos",
          "form_2p" : "triunfareis",
          "form_3p" : "triunfaren"
        },
        "present_perfect" : {
          "form_1s" : "haya triunfado",
          "form_2s" : "hayas triunfado",
          "form_3s" : "haya triunfado",
          "form_1p" : "hayamos triunfado",
          "form_2p" : "hayáis triunfado",
          "form_3p" : "hayan triunfado"
        },
        "future_perfect" : {
          "form_1s" : "hubiere triunfado",
          "form_2s" : "hubieres triunfado",
          "form_3s" : "hubiere triunfado",
          "form_1p" : "hubiéremos triunfado",
          "form_2p" : "hubiereis triunfado",
          "form_3p" : "hubieren triunfado"
        },
        "past_perfect" : {
          "form_1s" : "hubiera triunfado",
          "form_2s" : "hubieras triunfado",
          "form_3s" : "hubiera triunfado",
          "form_1p" : "hubiéramos triunfado",
          "form_2p" : "hubierais triunfado",
          "form_3p" : "hubieran triunfado"
        }
      },
      "imperative_affirmative" : {
        "present" : {
          "form_1s" : "",
          "form_2s" : "triunfa",
          "form_3s" : "triunfad",
          "form_1p" : "",
          "form_2p" : "triunfe",
          "form_3p" : "triunfen"
        }
      },
      "imperative_negative" : {
        "present" : {
          "form_1s" : "",
          "form_2s" : "no triunfes",
          "form_3s" : "no triunféis",
          "form_1p" : "",
          "form_2p" : "no triunfe",
          "form_3p" : "no triunfen"
        }
      }
    },
    "meta" : {
      "infinitive" : "triunfar",
      "infinitive_english" : "to triumph, win",
      "verb_english" : "Triumph! Don't triumph!",
      "gerund" : "triunfando",
      "gerund_english" : "triumphing",
      "pastparticiple" : "triunfado",
      "pastparticiple_english" : "triumphed"
    }
  },
  "adornar" : {
    "useage" : {
      "indicative" : {
        "imperfect" : {
          "form_1s" : "adornaba",
          "form_2s" : "adornabas",
          "form_3s" : "adornaba",
          "form_1p" : "adornábamos",
          "form_2p" : "adornabais",
          "form_3p" : "adornaban"
        },
        "present_perfect" : {
          "form_1s" : "he adornado",
          "form_2s" : "has adornado",
          "form_3s" : "ha adornado",
          "form_1p" : "hemos adornado",
          "form_2p" : "habéis adornado",
          "form_3p" : "han adornado"
        },
        "conditional" : {
          "form_1s" : "adornaría",
          "form_2s" : "adornarías",
          "form_3s" : "adornaría",
          "form_1p" : "adornaríamos",
          "form_2p" : "adornaríais",
          "form_3p" : "adornarían"
        },
        "past_perfect" : {
          "form_1s" : "había adornado",
          "form_2s" : "habías adornado",
          "form_3s" : "había adornado",
          "form_1p" : "habíamos adornado",
          "form_2p" : "habíais adornado",
          "form_3p" : "habían adornado"
        },
        "preterite" : {
          "form_1s" : "adorné",
          "form_2s" : "adornaste",
          "form_3s" : "adornó",
          "form_1p" : "adornamos",
          "form_2p" : "adornasteis",
          "form_3p" : "adornaron"
        },
        "future_perfect" : {
          "form_1s" : "habré adornado",
          "form_2s" : "habrás adornado",
          "form_3s" : "habrá adornado",
          "form_1p" : "habremos adornado",
          "form_2p" : "habréis adornado",
          "form_3p" : "habrán adornado"
        },
        "conditional perfect" : {
          "form_1s" : "habría adornado",
          "form_2s" : "habrías adornado",
          "form_3s" : "habría adornado",
          "form_1p" : "habríamos adornado",
          "form_2p" : "habríais adornado",
          "form_3p" : "habrían adornado"
        },
        "present" : {
          "form_1s" : "adorno",
          "form_2s" : "adornas",
          "form_3s" : "adorna",
          "form_1p" : "adornamos",
          "form_2p" : "adornáis",
          "form_3p" : "adornan"
        },
        "future" : {
          "form_1s" : "adornaré",
          "form_2s" : "adornarás",
          "form_3s" : "adornará",
          "form_1p" : "adornaremos",
          "form_2p" : "adornaréis",
          "form_3p" : "adornarán"
        }
      },
      "subjunctive" : {
        "present" : {
          "form_1s" : "adorne",
          "form_2s" : "adornes",
          "form_3s" : "adorne",
          "form_1p" : "adornemos",
          "form_2p" : "adornéis",
          "form_3p" : "adornen"
        },
        "imperfect" : {
          "form_1s" : "adornara",
          "form_2s" : "adornaras",
          "form_3s" : "adornara",
          "form_1p" : "adornáramos",
          "form_2p" : "adornarais",
          "form_3p" : "adornaran"
        },
        "future" : {
          "form_1s" : "adornare",
          "form_2s" : "adornares",
          "form_3s" : "adornare",
          "form_1p" : "adornáremos",
          "form_2p" : "adornareis",
          "form_3p" : "adornaren"
        },
        "present_perfect" : {
          "form_1s" : "haya adornado",
          "form_2s" : "hayas adornado",
          "form_3s" : "haya adornado",
          "form_1p" : "hayamos adornado",
          "form_2p" : "hayáis adornado",
          "form_3p" : "hayan adornado"
        },
        "future_perfect" : {
          "form_1s" : "hubiere adornado",
          "form_2s" : "hubieres adornado",
          "form_3s" : "hubiere adornado",
          "form_1p" : "hubiéremos adornado",
          "form_2p" : "hubiereis adornado",
          "form_3p" : "hubieren adornado"
        },
        "past_perfect" : {
          "form_1s" : "hubiera adornado",
          "form_2s" : "hubieras adornado",
          "form_3s" : "hubiera adornado",
          "form_1p" : "hubiéramos adornado",
          "form_2p" : "hubierais adornado",
          "form_3p" : "hubieran adornado"
        }
      },
      "imperative_affirmative" : {
        "present" : {
          "form_1s" : "",
          "form_2s" : "adorna",
          "form_3s" : "adornad",
          "form_1p" : "",
          "form_2p" : "adorne",
          "form_3p" : "adornen"
        }
      },
      "imperative_negative" : {
        "present" : {
          "form_1s" : "",
          "form_2s" : "no adornes",
          "form_3s" : "no adornéis",
          "form_1p" : "",
          "form_2p" : "no adorne",
          "form_3p" : "no adornen"
        }
      }
    },
    "meta" : {
      "infinitive" : "adornar",
      "infinitive_english" : "to adorn; to decorate, embellish; to garnish [food]",
      "verb_english" : "Adorn! Don't adorn!",
      "gerund" : "adornando",
      "gerund_english" : "adorning",
      "pastparticiple" : "adornado",
      "pastparticiple_english" : "adorned"
    }
  },
  "helar" : {
    "useage" : {
      "indicative" : {
        "imperfect" : {
          "form_1s" : "helaba",
          "form_2s" : "helabas",
          "form_3s" : "helaba",
          "form_1p" : "helábamos",
          "form_2p" : "helabais",
          "form_3p" : "helaban"
        },
        "present_perfect" : {
          "form_1s" : "he helado",
          "form_2s" : "has helado",
          "form_3s" : "ha helado",
          "form_1p" : "hemos helado",
          "form_2p" : "habéis helado",
          "form_3p" : "han helado"
        },
        "conditional" : {
          "form_1s" : "helaría",
          "form_2s" : "helarías",
          "form_3s" : "helaría",
          "form_1p" : "helaríamos",
          "form_2p" : "helaríais",
          "form_3p" : "helarían"
        },
        "past_perfect" : {
          "form_1s" : "había helado",
          "form_2s" : "habías helado",
          "form_3s" : "había helado",
          "form_1p" : "habíamos helado",
          "form_2p" : "habíais helado",
          "form_3p" : "habían helado"
        },
        "preterite" : {
          "form_1s" : "helé",
          "form_2s" : "helaste",
          "form_3s" : "heló",
          "form_1p" : "helamos",
          "form_2p" : "helasteis",
          "form_3p" : "helaron"
        },
        "future_perfect" : {
          "form_1s" : "habré helado",
          "form_2s" : "habrás helado",
          "form_3s" : "habrá helado",
          "form_1p" : "habremos helado",
          "form_2p" : "habréis helado",
          "form_3p" : "habrán helado"
        },
        "conditional perfect" : {
          "form_1s" : "habría helado",
          "form_2s" : "habrías helado",
          "form_3s" : "habría helado",
          "form_1p" : "habríamos helado",
          "form_2p" : "habríais helado",
          "form_3p" : "habrían helado"
        },
        "present" : {
          "form_1s" : "hielo",
          "form_2s" : "hielas",
          "form_3s" : "hiela",
          "form_1p" : "helamos",
          "form_2p" : "heláis",
          "form_3p" : "hielan"
        },
        "future" : {
          "form_1s" : "helaré",
          "form_2s" : "helarás",
          "form_3s" : "helará",
          "form_1p" : "helaremos",
          "form_2p" : "helaréis",
          "form_3p" : "helarán"
        }
      },
      "subjunctive" : {
        "present" : {
          "form_1s" : "hiele",
          "form_2s" : "hieles",
          "form_3s" : "hiele",
          "form_1p" : "helemos",
          "form_2p" : "heléis",
          "form_3p" : "hielen"
        },
        "imperfect" : {
          "form_1s" : "helara",
          "form_2s" : "helaras",
          "form_3s" : "helara",
          "form_1p" : "heláramos",
          "form_2p" : "helarais",
          "form_3p" : "helaran"
        },
        "future" : {
          "form_1s" : "helare",
          "form_2s" : "helares",
          "form_3s" : "helare",
          "form_1p" : "heláremos",
          "form_2p" : "helareis",
          "form_3p" : "helaren"
        },
        "present_perfect" : {
          "form_1s" : "haya helado",
          "form_2s" : "hayas helado",
          "form_3s" : "haya helado",
          "form_1p" : "hayamos helado",
          "form_2p" : "hayáis helado",
          "form_3p" : "hayan helado"
        },
        "future_perfect" : {
          "form_1s" : "hubiere helado",
          "form_2s" : "hubieres helado",
          "form_3s" : "hubiere helado",
          "form_1p" : "hubiéremos helado",
          "form_2p" : "hubiereis helado",
          "form_3p" : "hubieren helado"
        },
        "past_perfect" : {
          "form_1s" : "hubiera helado",
          "form_2s" : "hubieras helado",
          "form_3s" : "hubiera helado",
          "form_1p" : "hubiéramos helado",
          "form_2p" : "hubierais helado",
          "form_3p" : "hubieran helado"
        }
      },
      "imperative_affirmative" : {
        "present" : {
          "form_1s" : "",
          "form_2s" : "hiela",
          "form_3s" : "helad",
          "form_1p" : "",
          "form_2p" : "hiele",
          "form_3p" : "hielen"
        }
      },
      "imperative_negative" : {
        "present" : {
          "form_1s" : "",
          "form_2s" : "no hieles",
          "form_3s" : "no heléis",
          "form_1p" : "",
          "form_2p" : "no hiele",
          "form_3p" : "no hielen"
        }
      }
    },
    "meta" : {
      "infinitive" : "helar",
      "infinitive_english" : "to freeze, to congeal, to chill",
      "verb_english" : "Freeze! Don't freeze!",
      "gerund" : "helando",
      "gerund_english" : "freezing",
      "pastparticiple" : "helado",
      "pastparticiple_english" : "frozen"
    }
  },
  "usar" : {
    "useage" : {
      "indicative" : {
        "imperfect" : {
          "form_1s" : "usaba",
          "form_2s" : "usabas",
          "form_3s" : "usaba",
          "form_1p" : "usábamos",
          "form_2p" : "usabais",
          "form_3p" : "usaban"
        },
        "present_perfect" : {
          "form_1s" : "he usado",
          "form_2s" : "has usado",
          "form_3s" : "ha usado",
          "form_1p" : "hemos usado",
          "form_2p" : "habéis usado",
          "form_3p" : "han usado"
        },
        "conditional" : {
          "form_1s" : "usaría",
          "form_2s" : "usarías",
          "form_3s" : "usaría",
          "form_1p" : "usaríamos",
          "form_2p" : "usaríais",
          "form_3p" : "usarían"
        },
        "past_perfect" : {
          "form_1s" : "había usado",
          "form_2s" : "habías usado",
          "form_3s" : "había usado",
          "form_1p" : "habíamos usado",
          "form_2p" : "habíais usado",
          "form_3p" : "habían usado"
        },
        "preterite" : {
          "form_1s" : "usé",
          "form_2s" : "usaste",
          "form_3s" : "usó",
          "form_1p" : "usamos",
          "form_2p" : "usasteis",
          "form_3p" : "usaron"
        },
        "future_perfect" : {
          "form_1s" : "habré usado",
          "form_2s" : "habrás usado",
          "form_3s" : "habrá usado",
          "form_1p" : "habremos usado",
          "form_2p" : "habréis usado",
          "form_3p" : "habrán usado"
        },
        "conditional perfect" : {
          "form_1s" : "habría usado",
          "form_2s" : "habrías usado",
          "form_3s" : "habría usado",
          "form_1p" : "habríamos usado",
          "form_2p" : "habríais usado",
          "form_3p" : "habrían usado"
        },
        "present" : {
          "form_1s" : "uso",
          "form_2s" : "usas",
          "form_3s" : "usa",
          "form_1p" : "usamos",
          "form_2p" : "usáis",
          "form_3p" : "usan"
        },
        "future" : {
          "form_1s" : "usaré",
          "form_2s" : "usarás",
          "form_3s" : "usará",
          "form_1p" : "usaremos",
          "form_2p" : "usaréis",
          "form_3p" : "usarán"
        }
      },
      "subjunctive" : {
        "present" : {
          "form_1s" : "use",
          "form_2s" : "uses",
          "form_3s" : "use",
          "form_1p" : "usemos",
          "form_2p" : "uséis",
          "form_3p" : "usen"
        },
        "imperfect" : {
          "form_1s" : "usara",
          "form_2s" : "usaras",
          "form_3s" : "usara",
          "form_1p" : "usáramos",
          "form_2p" : "usarais",
          "form_3p" : "usaran"
        },
        "future" : {
          "form_1s" : "usare",
          "form_2s" : "usares",
          "form_3s" : "usare",
          "form_1p" : "usáremos",
          "form_2p" : "usareis",
          "form_3p" : "usaren"
        },
        "present_perfect" : {
          "form_1s" : "haya usado",
          "form_2s" : "hayas usado",
          "form_3s" : "haya usado",
          "form_1p" : "hayamos usado",
          "form_2p" : "hayáis usado",
          "form_3p" : "hayan usado"
        },
        "future_perfect" : {
          "form_1s" : "hubiere usado",
          "form_2s" : "hubieres usado",
          "form_3s" : "hubiere usado",
          "form_1p" : "hubiéremos usado",
          "form_2p" : "hubiereis usado",
          "form_3p" : "hubieren usado"
        },
        "past_perfect" : {
          "form_1s" : "hubiera usado",
          "form_2s" : "hubieras usado",
          "form_3s" : "hubiera usado",
          "form_1p" : "hubiéramos usado",
          "form_2p" : "hubierais usado",
          "form_3p" : "hubieran usado"
        }
      },
      "imperative_affirmative" : {
        "present" : {
          "form_1s" : "",
          "form_2s" : "usa",
          "form_3s" : "usad",
          "form_1p" : "",
          "form_2p" : "use",
          "form_3p" : "usen"
        }
      },
      "imperative_negative" : {
        "present" : {
          "form_1s" : "",
          "form_2s" : "no uses",
          "form_3s" : "no uséis",
          "form_1p" : "",
          "form_2p" : "no use",
          "form_3p" : "no usen"
        }
      }
    },
    "meta" : {
      "infinitive" : "usar",
      "infinitive_english" : "to use",
      "verb_english" : "Use! Don't use!",
      "gerund" : "usando",
      "gerund_english" : "using",
      "pastparticiple" : "usado",
      "pastparticiple_english" : "used"
    }
  },
  "vencer" : {
    "useage" : {
      "indicative" : {
        "imperfect" : {
          "form_1s" : "vencía",
          "form_2s" : "vencías",
          "form_3s" : "vencía",
          "form_1p" : "vencíamos",
          "form_2p" : "vencíais",
          "form_3p" : "vencían"
        },
        "present_perfect" : {
          "form_1s" : "he vencido",
          "form_2s" : "has vencido",
          "form_3s" : "ha vencido",
          "form_1p" : "hemos vencido",
          "form_2p" : "habéis vencido",
          "form_3p" : "han vencido"
        },
        "conditional" : {
          "form_1s" : "vencería",
          "form_2s" : "vencerías",
          "form_3s" : "vencería",
          "form_1p" : "venceríamos",
          "form_2p" : "venceríais",
          "form_3p" : "vencerían"
        },
        "past_perfect" : {
          "form_1s" : "había vencido",
          "form_2s" : "habías vencido",
          "form_3s" : "había vencido",
          "form_1p" : "habíamos vencido",
          "form_2p" : "habíais vencido",
          "form_3p" : "habían vencido"
        },
        "preterite" : {
          "form_1s" : "vencí",
          "form_2s" : "venciste",
          "form_3s" : "venció",
          "form_1p" : "vencimos",
          "form_2p" : "vencisteis",
          "form_3p" : "vencieron"
        },
        "future_perfect" : {
          "form_1s" : "habré vencido",
          "form_2s" : "habrás vencido",
          "form_3s" : "habrá vencido",
          "form_1p" : "habremos vencido",
          "form_2p" : "habréis vencido",
          "form_3p" : "habrán vencido"
        },
        "conditional perfect" : {
          "form_1s" : "habría vencido",
          "form_2s" : "habrías vencido",
          "form_3s" : "habría vencido",
          "form_1p" : "habríamos vencido",
          "form_2p" : "habríais vencido",
          "form_3p" : "habrían vencido"
        },
        "present" : {
          "form_1s" : "venzo",
          "form_2s" : "vences",
          "form_3s" : "vence",
          "form_1p" : "vencemos",
          "form_2p" : "vencéis",
          "form_3p" : "vencen"
        },
        "future" : {
          "form_1s" : "venceré",
          "form_2s" : "vencerás",
          "form_3s" : "vencerá",
          "form_1p" : "venceremos",
          "form_2p" : "venceréis",
          "form_3p" : "vencerán"
        }
      },
      "subjunctive" : {
        "present" : {
          "form_1s" : "venza",
          "form_2s" : "venzas",
          "form_3s" : "venza",
          "form_1p" : "venzamos",
          "form_2p" : "venzáis",
          "form_3p" : "venzan"
        },
        "imperfect" : {
          "form_1s" : "venciera",
          "form_2s" : "vencieras",
          "form_3s" : "venciera",
          "form_1p" : "venciéramos",
          "form_2p" : "vencierais",
          "form_3p" : "vencieran"
        },
        "future" : {
          "form_1s" : "venciere",
          "form_2s" : "vencieres",
          "form_3s" : "venciere",
          "form_1p" : "venciéremos",
          "form_2p" : "venciereis",
          "form_3p" : "vencieren"
        },
        "present_perfect" : {
          "form_1s" : "haya vencido",
          "form_2s" : "hayas vencido",
          "form_3s" : "haya vencido",
          "form_1p" : "hayamos vencido",
          "form_2p" : "hayáis vencido",
          "form_3p" : "hayan vencido"
        },
        "future_perfect" : {
          "form_1s" : "hubiere vencido",
          "form_2s" : "hubieres vencido",
          "form_3s" : "hubiere vencido",
          "form_1p" : "hubiéremos vencido",
          "form_2p" : "hubiereis vencido",
          "form_3p" : "hubieren vencido"
        },
        "past_perfect" : {
          "form_1s" : "hubiera vencido",
          "form_2s" : "hubieras vencido",
          "form_3s" : "hubiera vencido",
          "form_1p" : "hubiéramos vencido",
          "form_2p" : "hubierais vencido",
          "form_3p" : "hubieran vencido"
        }
      },
      "imperative_affirmative" : {
        "present" : {
          "form_1s" : "",
          "form_2s" : "vence",
          "form_3s" : "venced",
          "form_1p" : "",
          "form_2p" : "venza",
          "form_3p" : "venzan"
        }
      },
      "imperative_negative" : {
        "present" : {
          "form_1s" : "",
          "form_2s" : "no venzas",
          "form_3s" : "no venzáis",
          "form_1p" : "",
          "form_2p" : "no venza",
          "form_3p" : "no venzan"
        }
      }
    },
    "meta" : {
      "infinitive" : "vencer",
      "infinitive_english" : "to conquer, defeat, beat, overcome, win; to expire, cease to apply",
      "verb_english" : "Conquer! Don't conquer!",
      "gerund" : "venciendo",
      "gerund_english" : "conquering",
      "pastparticiple" : "vencido",
      "pastparticiple_english" : "conquered"
    }
  },
  "dedicarse" : {
    "useage" : {
      "indicative" : {
        "imperfect" : {
          "form_1s" : "me dedicaba",
          "form_2s" : "te dedicabas",
          "form_3s" : "se dedicaba",
          "form_1p" : "nos dedicábamos",
          "form_2p" : "os dedicabais",
          "form_3p" : "se dedicaban"
        },
        "present_perfect" : {
          "form_1s" : "me he dedicado",
          "form_2s" : "te has dedicado",
          "form_3s" : "se ha dedicado",
          "form_1p" : "nos hemos dedicado",
          "form_2p" : "os habéis dedicado",
          "form_3p" : "se han dedicado"
        },
        "conditional" : {
          "form_1s" : "me dedicaría",
          "form_2s" : "te dedicarías",
          "form_3s" : "se dedicaría",
          "form_1p" : "nos dedicaríamos",
          "form_2p" : "os dedicaríais",
          "form_3p" : "se dedicarían"
        },
        "past_perfect" : {
          "form_1s" : "me había dedicado",
          "form_2s" : "te habías dedicado",
          "form_3s" : "se había dedicado",
          "form_1p" : "nos habíamos dedicado",
          "form_2p" : "os habíais dedicado",
          "form_3p" : "se habían dedicado"
        },
        "preterite" : {
          "form_1s" : "me dediqué",
          "form_2s" : "te dedicaste",
          "form_3s" : "se dedicó",
          "form_1p" : "nos dedicamos",
          "form_2p" : "os dedicasteis",
          "form_3p" : "se dedicaron"
        },
        "future_perfect" : {
          "form_1s" : "me habré dedicado",
          "form_2s" : "te habrás dedicado",
          "form_3s" : "se habrá dedicado",
          "form_1p" : "nos habremos dedicado",
          "form_2p" : "os habréis dedicado",
          "form_3p" : "se habrán dedicado"
        },
        "conditional perfect" : {
          "form_1s" : "me habría dedicado",
          "form_2s" : "te habrías dedicado",
          "form_3s" : "se habría dedicado",
          "form_1p" : "nos habríamos dedicado",
          "form_2p" : "os habríais dedicado",
          "form_3p" : "se habrían dedicado"
        },
        "present" : {
          "form_1s" : "me dedico",
          "form_2s" : "te dedicas",
          "form_3s" : "se dedica",
          "form_1p" : "nos dedicamos",
          "form_2p" : "os dedicáis",
          "form_3p" : "se dedican"
        },
        "future" : {
          "form_1s" : "me dedicaré",
          "form_2s" : "te dedicarás",
          "form_3s" : "se dedicará",
          "form_1p" : "nos dedicaremos",
          "form_2p" : "os dedicaréis",
          "form_3p" : "se dedicarán"
        }
      },
      "subjunctive" : {
        "present" : {
          "form_1s" : "me dedique",
          "form_2s" : "te dediques",
          "form_3s" : "se dedique",
          "form_1p" : "nos dediquemos",
          "form_2p" : "os dediquéis",
          "form_3p" : "se dediquen"
        },
        "imperfect" : {
          "form_1s" : "me dedicara",
          "form_2s" : "te dedicaras",
          "form_3s" : "se dedicara",
          "form_1p" : "nos dedicáramos",
          "form_2p" : "os dedicarais",
          "form_3p" : "se dedicaran"
        },
        "future" : {
          "form_1s" : "me dedicare",
          "form_2s" : "te dedicares",
          "form_3s" : "se dedicare",
          "form_1p" : "nos dedicáremos",
          "form_2p" : "os dedicareis",
          "form_3p" : "se dedicaren"
        },
        "present_perfect" : {
          "form_1s" : "me haya dedicado",
          "form_2s" : "te hayas dedicado",
          "form_3s" : "se haya dedicado",
          "form_1p" : "nos hayamos dedicado",
          "form_2p" : "os hayáis dedicado",
          "form_3p" : "se hayan dedicado"
        },
        "future_perfect" : {
          "form_1s" : "me hubiere dedicado",
          "form_2s" : "te hubieres dedicado",
          "form_3s" : "se hubiere dedicado",
          "form_1p" : "nos hubiéremos dedicado",
          "form_2p" : "os hubiereis dedicado",
          "form_3p" : "se hubieren dedicado"
        },
        "past_perfect" : {
          "form_1s" : "me hubiera dedicado",
          "form_2s" : "te hubieras dedicado",
          "form_3s" : "se hubiera dedicado",
          "form_1p" : "nos hubiéramos dedicado",
          "form_2p" : "os hubierais dedicado",
          "form_3p" : "se hubieran dedicado"
        }
      },
      "imperative_affirmative" : {
        "present" : {
          "form_1s" : "",
          "form_2s" : "dedícate",
          "form_3s" : "dedicaos",
          "form_1p" : "",
          "form_2p" : "dedíquese",
          "form_3p" : "dedíquense"
        }
      },
      "imperative_negative" : {
        "present" : {
          "form_1s" : "",
          "form_2s" : "no te dediques",
          "form_3s" : "no os dediquéis",
          "form_1p" : "",
          "form_2p" : "no se dedique",
          "form_3p" : "no se dediquen"
        }
      }
    },
    "meta" : {
      "infinitive" : "dedicarse",
      "infinitive_english" : "to devote oneself, dedicate oneself, go in for, take up [carrer/interest in something]",
      "verb_english" : "Devote yourself! Don't devote yourself!",
      "gerund" : "dedicándose",
      "gerund_english" : "devoting oneself",
      "pastparticiple" : "dedicado",
      "pastparticiple_english" : "devoted"
    }
  },
  "rehusar" : {
    "useage" : {
      "indicative" : {
        "imperfect" : {
          "form_1s" : "rehusaba",
          "form_2s" : "rehusabas",
          "form_3s" : "rehusaba",
          "form_1p" : "rehusábamos",
          "form_2p" : "rehusabais",
          "form_3p" : "rehusaban"
        },
        "present_perfect" : {
          "form_1s" : "he rehusado",
          "form_2s" : "has rehusado",
          "form_3s" : "ha rehusado",
          "form_1p" : "hemos rehusado",
          "form_2p" : "habéis rehusado",
          "form_3p" : "han rehusado"
        },
        "conditional" : {
          "form_1s" : "rehusaría",
          "form_2s" : "rehusarías",
          "form_3s" : "rehusaría",
          "form_1p" : "rehusaríamos",
          "form_2p" : "rehusaríais",
          "form_3p" : "rehusarían"
        },
        "past_perfect" : {
          "form_1s" : "había rehusado",
          "form_2s" : "habías rehusado",
          "form_3s" : "había rehusado",
          "form_1p" : "habíamos rehusado",
          "form_2p" : "habíais rehusado",
          "form_3p" : "habían rehusado"
        },
        "preterite" : {
          "form_1s" : "rehusé",
          "form_2s" : "rehusaste",
          "form_3s" : "rehusó",
          "form_1p" : "rehusamos",
          "form_2p" : "rehusasteis",
          "form_3p" : "rehusaron"
        },
        "future_perfect" : {
          "form_1s" : "habré rehusado",
          "form_2s" : "habrás rehusado",
          "form_3s" : "habrá rehusado",
          "form_1p" : "habremos rehusado",
          "form_2p" : "habréis rehusado",
          "form_3p" : "habrán rehusado"
        },
        "conditional perfect" : {
          "form_1s" : "habría rehusado",
          "form_2s" : "habrías rehusado",
          "form_3s" : "habría rehusado",
          "form_1p" : "habríamos rehusado",
          "form_2p" : "habríais rehusado",
          "form_3p" : "habrían rehusado"
        },
        "present" : {
          "form_1s" : "rehúso",
          "form_2s" : "rehúsas",
          "form_3s" : "rehúsa",
          "form_1p" : "rehusamos",
          "form_2p" : "rehusáis",
          "form_3p" : "rehúsan"
        },
        "future" : {
          "form_1s" : "rehusaré",
          "form_2s" : "rehusarás",
          "form_3s" : "rehusará",
          "form_1p" : "rehusaremos",
          "form_2p" : "rehusaréis",
          "form_3p" : "rehusarán"
        }
      },
      "subjunctive" : {
        "present" : {
          "form_1s" : "rehúse",
          "form_2s" : "rehúses",
          "form_3s" : "rehúse",
          "form_1p" : "rehusemos",
          "form_2p" : "rehuséis",
          "form_3p" : "rehúsen"
        },
        "imperfect" : {
          "form_1s" : "rehusara",
          "form_2s" : "rehusaras",
          "form_3s" : "rehusara",
          "form_1p" : "rehusáramos",
          "form_2p" : "rehusarais",
          "form_3p" : "rehusaran"
        },
        "future" : {
          "form_1s" : "rehusare",
          "form_2s" : "rehusares",
          "form_3s" : "rehusare",
          "form_1p" : "rehusáremos",
          "form_2p" : "rehusareis",
          "form_3p" : "rehusaren"
        },
        "present_perfect" : {
          "form_1s" : "haya rehusado",
          "form_2s" : "hayas rehusado",
          "form_3s" : "haya rehusado",
          "form_1p" : "hayamos rehusado",
          "form_2p" : "hayáis rehusado",
          "form_3p" : "hayan rehusado"
        },
        "future_perfect" : {
          "form_1s" : "hubiere rehusado",
          "form_2s" : "hubieres rehusado",
          "form_3s" : "hubiere rehusado",
          "form_1p" : "hubiéremos rehusado",
          "form_2p" : "hubiereis rehusado",
          "form_3p" : "hubieren rehusado"
        },
        "past_perfect" : {
          "form_1s" : "hubiera rehusado",
          "form_2s" : "hubieras rehusado",
          "form_3s" : "hubiera rehusado",
          "form_1p" : "hubiéramos rehusado",
          "form_2p" : "hubierais rehusado",
          "form_3p" : "hubieran rehusado"
        }
      },
      "imperative_affirmative" : {
        "present" : {
          "form_1s" : "",
          "form_2s" : "rehúsa",
          "form_3s" : "rehusad",
          "form_1p" : "",
          "form_2p" : "rehúse",
          "form_3p" : "rehúsen"
        }
      },
      "imperative_negative" : {
        "present" : {
          "form_1s" : "",
          "form_2s" : "no rehúses",
          "form_3s" : "no rehuséis",
          "form_1p" : "",
          "form_2p" : "no rehúse",
          "form_3p" : "no rehúsen"
        }
      }
    },
    "meta" : {
      "infinitive" : "rehusar",
      "infinitive_english" : "to refuse",
      "verb_english" : "Refuse! Don't refuse!",
      "gerund" : "rehusando",
      "gerund_english" : "refusing",
      "pastparticiple" : "rehusado",
      "pastparticiple_english" : "refused"
    }
  },
  "pintar" : {
    "useage" : {
      "indicative" : {
        "imperfect" : {
          "form_1s" : "pintaba",
          "form_2s" : "pintabas",
          "form_3s" : "pintaba",
          "form_1p" : "pintábamos",
          "form_2p" : "pintabais",
          "form_3p" : "pintaban"
        },
        "present_perfect" : {
          "form_1s" : "he pintado",
          "form_2s" : "has pintado",
          "form_3s" : "ha pintado",
          "form_1p" : "hemos pintado",
          "form_2p" : "habéis pintado",
          "form_3p" : "han pintado"
        },
        "conditional" : {
          "form_1s" : "pintaría",
          "form_2s" : "pintarías",
          "form_3s" : "pintaría",
          "form_1p" : "pintaríamos",
          "form_2p" : "pintaríais",
          "form_3p" : "pintarían"
        },
        "past_perfect" : {
          "form_1s" : "había pintado",
          "form_2s" : "habías pintado",
          "form_3s" : "había pintado",
          "form_1p" : "habíamos pintado",
          "form_2p" : "habíais pintado",
          "form_3p" : "habían pintado"
        },
        "preterite" : {
          "form_1s" : "pinté",
          "form_2s" : "pintaste",
          "form_3s" : "pintó",
          "form_1p" : "pintamos",
          "form_2p" : "pintasteis",
          "form_3p" : "pintaron"
        },
        "future_perfect" : {
          "form_1s" : "habré pintado",
          "form_2s" : "habrás pintado",
          "form_3s" : "habrá pintado",
          "form_1p" : "habremos pintado",
          "form_2p" : "habréis pintado",
          "form_3p" : "habrán pintado"
        },
        "conditional perfect" : {
          "form_1s" : "habría pintado",
          "form_2s" : "habrías pintado",
          "form_3s" : "habría pintado",
          "form_1p" : "habríamos pintado",
          "form_2p" : "habríais pintado",
          "form_3p" : "habrían pintado"
        },
        "present" : {
          "form_1s" : "pinto",
          "form_2s" : "pintas",
          "form_3s" : "pinta",
          "form_1p" : "pintamos",
          "form_2p" : "pintáis",
          "form_3p" : "pintan"
        },
        "future" : {
          "form_1s" : "pintaré",
          "form_2s" : "pintarás",
          "form_3s" : "pintará",
          "form_1p" : "pintaremos",
          "form_2p" : "pintaréis",
          "form_3p" : "pintarán"
        }
      },
      "subjunctive" : {
        "present" : {
          "form_1s" : "pinte",
          "form_2s" : "pintes",
          "form_3s" : "pinte",
          "form_1p" : "pintemos",
          "form_2p" : "pintéis",
          "form_3p" : "pinten"
        },
        "imperfect" : {
          "form_1s" : "pintara",
          "form_2s" : "pintaras",
          "form_3s" : "pintara",
          "form_1p" : "pintáramos",
          "form_2p" : "pintarais",
          "form_3p" : "pintaran"
        },
        "future" : {
          "form_1s" : "pintare",
          "form_2s" : "pintares",
          "form_3s" : "pintare",
          "form_1p" : "pintáremos",
          "form_2p" : "pintareis",
          "form_3p" : "pintaren"
        },
        "present_perfect" : {
          "form_1s" : "haya pintado",
          "form_2s" : "hayas pintado",
          "form_3s" : "haya pintado",
          "form_1p" : "hayamos pintado",
          "form_2p" : "hayáis pintado",
          "form_3p" : "hayan pintado"
        },
        "future_perfect" : {
          "form_1s" : "hubiere pintado",
          "form_2s" : "hubieres pintado",
          "form_3s" : "hubiere pintado",
          "form_1p" : "hubiéremos pintado",
          "form_2p" : "hubiereis pintado",
          "form_3p" : "hubieren pintado"
        },
        "past_perfect" : {
          "form_1s" : "hubiera pintado",
          "form_2s" : "hubieras pintado",
          "form_3s" : "hubiera pintado",
          "form_1p" : "hubiéramos pintado",
          "form_2p" : "hubierais pintado",
          "form_3p" : "hubieran pintado"
        }
      },
      "imperative_affirmative" : {
        "present" : {
          "form_1s" : "",
          "form_2s" : "pinta",
          "form_3s" : "pintad",
          "form_1p" : "",
          "form_2p" : "pinte",
          "form_3p" : "pinten"
        }
      },
      "imperative_negative" : {
        "present" : {
          "form_1s" : "",
          "form_2s" : "no pintes",
          "form_3s" : "no pintéis",
          "form_1p" : "",
          "form_2p" : "no pinte",
          "form_3p" : "no pinten"
        }
      }
    },
    "meta" : {
      "infinitive" : "pintar",
      "infinitive_english" : "to paint",
      "verb_english" : "Paint! Don't paint!",
      "gerund" : "pintando",
      "gerund_english" : "painting",
      "pastparticiple" : "pintado",
      "pastparticiple_english" : "painted"
    }
  },
  "conseguir" : {
    "useage" : {
      "indicative" : {
        "imperfect" : {
          "form_1s" : "conseguía",
          "form_2s" : "conseguías",
          "form_3s" : "conseguía",
          "form_1p" : "conseguíamos",
          "form_2p" : "conseguíais",
          "form_3p" : "conseguían"
        },
        "present_perfect" : {
          "form_1s" : "he conseguido",
          "form_2s" : "has conseguido",
          "form_3s" : "ha conseguido",
          "form_1p" : "hemos conseguido",
          "form_2p" : "habéis conseguido",
          "form_3p" : "han conseguido"
        },
        "conditional" : {
          "form_1s" : "conseguiría",
          "form_2s" : "conseguirías",
          "form_3s" : "conseguiría",
          "form_1p" : "conseguiríamos",
          "form_2p" : "conseguiríais",
          "form_3p" : "conseguirían"
        },
        "past_perfect" : {
          "form_1s" : "había conseguido",
          "form_2s" : "habías conseguido",
          "form_3s" : "había conseguido",
          "form_1p" : "habíamos conseguido",
          "form_2p" : "habíais conseguido",
          "form_3p" : "habían conseguido"
        },
        "preterite" : {
          "form_1s" : "conseguí",
          "form_2s" : "conseguiste",
          "form_3s" : "consiguió",
          "form_1p" : "conseguimos",
          "form_2p" : "conseguisteis",
          "form_3p" : "consiguieron"
        },
        "future_perfect" : {
          "form_1s" : "habré conseguido",
          "form_2s" : "habrás conseguido",
          "form_3s" : "habrá conseguido",
          "form_1p" : "habremos conseguido",
          "form_2p" : "habréis conseguido",
          "form_3p" : "habrán conseguido"
        },
        "conditional perfect" : {
          "form_1s" : "habría conseguido",
          "form_2s" : "habrías conseguido",
          "form_3s" : "habría conseguido",
          "form_1p" : "habríamos conseguido",
          "form_2p" : "habríais conseguido",
          "form_3p" : "habrían conseguido"
        },
        "present" : {
          "form_1s" : "consigo",
          "form_2s" : "consigues",
          "form_3s" : "consigue",
          "form_1p" : "conseguimos",
          "form_2p" : "conseguís",
          "form_3p" : "consiguen"
        },
        "future" : {
          "form_1s" : "conseguiré",
          "form_2s" : "conseguirás",
          "form_3s" : "conseguirá",
          "form_1p" : "conseguiremos",
          "form_2p" : "conseguiréis",
          "form_3p" : "conseguirán"
        }
      },
      "subjunctive" : {
        "present" : {
          "form_1s" : "consiga",
          "form_2s" : "consigas",
          "form_3s" : "consiga",
          "form_1p" : "consigamos",
          "form_2p" : "consigáis",
          "form_3p" : "consigan"
        },
        "imperfect" : {
          "form_1s" : "consiguiera",
          "form_2s" : "consiguieras",
          "form_3s" : "consiguiera",
          "form_1p" : "consiguiéramos",
          "form_2p" : "consiguierais",
          "form_3p" : "consiguieran"
        },
        "future" : {
          "form_1s" : "consiguiere",
          "form_2s" : "consiguieres",
          "form_3s" : "consiguiere",
          "form_1p" : "consiguiéremos",
          "form_2p" : "consiguiereis",
          "form_3p" : "consiguieren"
        },
        "present_perfect" : {
          "form_1s" : "haya conseguido",
          "form_2s" : "hayas conseguido",
          "form_3s" : "haya conseguido",
          "form_1p" : "hayamos conseguido",
          "form_2p" : "hayáis conseguido",
          "form_3p" : "hayan conseguido"
        },
        "future_perfect" : {
          "form_1s" : "hubiere conseguido",
          "form_2s" : "hubieres conseguido",
          "form_3s" : "hubiere conseguido",
          "form_1p" : "hubiéremos conseguido",
          "form_2p" : "hubiereis conseguido",
          "form_3p" : "hubieren conseguido"
        },
        "past_perfect" : {
          "form_1s" : "hubiera conseguido",
          "form_2s" : "hubieras conseguido",
          "form_3s" : "hubiera conseguido",
          "form_1p" : "hubiéramos conseguido",
          "form_2p" : "hubierais conseguido",
          "form_3p" : "hubieran conseguido"
        }
      },
      "imperative_affirmative" : {
        "present" : {
          "form_1s" : "",
          "form_2s" : "consigue",
          "form_3s" : "conseguid",
          "form_1p" : "",
          "form_2p" : "consiga",
          "form_3p" : "consigan"
        }
      },
      "imperative_negative" : {
        "present" : {
          "form_1s" : "",
          "form_2s" : "no consigas",
          "form_3s" : "no consigáis",
          "form_1p" : "",
          "form_2p" : "no consiga",
          "form_3p" : "no consigan"
        }
      }
    },
    "meta" : {
      "infinitive" : "conseguir",
      "infinitive_english" : "to get, obtain",
      "verb_english" : "Get! Don't get!",
      "gerund" : "consiguiendo",
      "gerund_english" : "getting",
      "pastparticiple" : "conseguido",
      "pastparticiple_english" : "gotten"
    }
  },
  "saludar" : {
    "useage" : {
      "indicative" : {
        "imperfect" : {
          "form_1s" : "saludaba",
          "form_2s" : "saludabas",
          "form_3s" : "saludaba",
          "form_1p" : "saludábamos",
          "form_2p" : "saludabais",
          "form_3p" : "saludaban"
        },
        "present_perfect" : {
          "form_1s" : "he saludado",
          "form_2s" : "has saludado",
          "form_3s" : "ha saludado",
          "form_1p" : "hemos saludado",
          "form_2p" : "habéis saludado",
          "form_3p" : "han saludado"
        },
        "conditional" : {
          "form_1s" : "saludaría",
          "form_2s" : "saludarías",
          "form_3s" : "saludaría",
          "form_1p" : "saludaríamos",
          "form_2p" : "saludaríais",
          "form_3p" : "saludarían"
        },
        "past_perfect" : {
          "form_1s" : "había saludado",
          "form_2s" : "habías saludado",
          "form_3s" : "había saludado",
          "form_1p" : "habíamos saludado",
          "form_2p" : "habíais saludado",
          "form_3p" : "habían saludado"
        },
        "preterite" : {
          "form_1s" : "saludé",
          "form_2s" : "saludaste",
          "form_3s" : "saludó",
          "form_1p" : "saludamos",
          "form_2p" : "saludasteis",
          "form_3p" : "saludaron"
        },
        "future_perfect" : {
          "form_1s" : "habré saludado",
          "form_2s" : "habrás saludado",
          "form_3s" : "habrá saludado",
          "form_1p" : "habremos saludado",
          "form_2p" : "habréis saludado",
          "form_3p" : "habrán saludado"
        },
        "conditional perfect" : {
          "form_1s" : "habría saludado",
          "form_2s" : "habrías saludado",
          "form_3s" : "habría saludado",
          "form_1p" : "habríamos saludado",
          "form_2p" : "habríais saludado",
          "form_3p" : "habrían saludado"
        },
        "present" : {
          "form_1s" : "saludo",
          "form_2s" : "saludas",
          "form_3s" : "saluda",
          "form_1p" : "saludamos",
          "form_2p" : "saludáis",
          "form_3p" : "saludan"
        },
        "future" : {
          "form_1s" : "saludaré",
          "form_2s" : "saludarás",
          "form_3s" : "saludará",
          "form_1p" : "saludaremos",
          "form_2p" : "saludaréis",
          "form_3p" : "saludarán"
        }
      },
      "subjunctive" : {
        "present" : {
          "form_1s" : "salude",
          "form_2s" : "saludes",
          "form_3s" : "salude",
          "form_1p" : "saludemos",
          "form_2p" : "saludéis",
          "form_3p" : "saluden"
        },
        "imperfect" : {
          "form_1s" : "saludara",
          "form_2s" : "saludaras",
          "form_3s" : "saludara",
          "form_1p" : "saludáramos",
          "form_2p" : "saludarais",
          "form_3p" : "saludaran"
        },
        "future" : {
          "form_1s" : "saludare",
          "form_2s" : "saludares",
          "form_3s" : "saludare",
          "form_1p" : "saludáremos",
          "form_2p" : "saludareis",
          "form_3p" : "saludaren"
        },
        "present_perfect" : {
          "form_1s" : "haya saludado",
          "form_2s" : "hayas saludado",
          "form_3s" : "haya saludado",
          "form_1p" : "hayamos saludado",
          "form_2p" : "hayáis saludado",
          "form_3p" : "hayan saludado"
        },
        "future_perfect" : {
          "form_1s" : "hubiere saludado",
          "form_2s" : "hubieres saludado",
          "form_3s" : "hubiere saludado",
          "form_1p" : "hubiéremos saludado",
          "form_2p" : "hubiereis saludado",
          "form_3p" : "hubieren saludado"
        },
        "past_perfect" : {
          "form_1s" : "hubiera saludado",
          "form_2s" : "hubieras saludado",
          "form_3s" : "hubiera saludado",
          "form_1p" : "hubiéramos saludado",
          "form_2p" : "hubierais saludado",
          "form_3p" : "hubieran saludado"
        }
      },
      "imperative_affirmative" : {
        "present" : {
          "form_1s" : "",
          "form_2s" : "saluda",
          "form_3s" : "saludad",
          "form_1p" : "",
          "form_2p" : "salude",
          "form_3p" : "saluden"
        }
      },
      "imperative_negative" : {
        "present" : {
          "form_1s" : "",
          "form_2s" : "no saludes",
          "form_3s" : "no saludéis",
          "form_1p" : "",
          "form_2p" : "no salude",
          "form_3p" : "no saluden"
        }
      }
    },
    "meta" : {
      "infinitive" : "saludar",
      "infinitive_english" : "to greet, salute, hail, welcome",
      "verb_english" : "Greet! Don't greet!",
      "gerund" : "saludando",
      "gerund_english" : "greeting",
      "pastparticiple" : "saludado",
      "pastparticiple_english" : "greeted"
    }
  },
  "aguantar" : {
    "useage" : {
      "indicative" : {
        "imperfect" : {
          "form_1s" : "aguantaba",
          "form_2s" : "aguantabas",
          "form_3s" : "aguantaba",
          "form_1p" : "aguantábamos",
          "form_2p" : "aguantabais",
          "form_3p" : "aguantaban"
        },
        "present_perfect" : {
          "form_1s" : "he aguantado",
          "form_2s" : "has aguantado",
          "form_3s" : "ha aguantado",
          "form_1p" : "hemos aguantado",
          "form_2p" : "habéis aguantado",
          "form_3p" : "han aguantado"
        },
        "conditional" : {
          "form_1s" : "aguantaría",
          "form_2s" : "aguantarías",
          "form_3s" : "aguantaría",
          "form_1p" : "aguantaríamos",
          "form_2p" : "aguantaríais",
          "form_3p" : "aguantarían"
        },
        "past_perfect" : {
          "form_1s" : "había aguantado",
          "form_2s" : "habías aguantado",
          "form_3s" : "había aguantado",
          "form_1p" : "habíamos aguantado",
          "form_2p" : "habíais aguantado",
          "form_3p" : "habían aguantado"
        },
        "preterite" : {
          "form_1s" : "aguanté",
          "form_2s" : "aguantaste",
          "form_3s" : "aguantó",
          "form_1p" : "aguantamos",
          "form_2p" : "aguantasteis",
          "form_3p" : "aguantaron"
        },
        "future_perfect" : {
          "form_1s" : "habré aguantado",
          "form_2s" : "habrás aguantado",
          "form_3s" : "habrá aguantado",
          "form_1p" : "habremos aguantado",
          "form_2p" : "habréis aguantado",
          "form_3p" : "habrán aguantado"
        },
        "conditional perfect" : {
          "form_1s" : "habría aguantado",
          "form_2s" : "habrías aguantado",
          "form_3s" : "habría aguantado",
          "form_1p" : "habríamos aguantado",
          "form_2p" : "habríais aguantado",
          "form_3p" : "habrían aguantado"
        },
        "present" : {
          "form_1s" : "aguanto",
          "form_2s" : "aguantas",
          "form_3s" : "aguanta",
          "form_1p" : "aguantamos",
          "form_2p" : "aguantáis",
          "form_3p" : "aguantan"
        },
        "future" : {
          "form_1s" : "aguantaré",
          "form_2s" : "aguantarás",
          "form_3s" : "aguantará",
          "form_1p" : "aguantaremos",
          "form_2p" : "aguantaréis",
          "form_3p" : "aguantarán"
        }
      },
      "subjunctive" : {
        "present" : {
          "form_1s" : "aguante",
          "form_2s" : "aguantes",
          "form_3s" : "aguante",
          "form_1p" : "aguantemos",
          "form_2p" : "aguantéis",
          "form_3p" : "aguanten"
        },
        "imperfect" : {
          "form_1s" : "aguantara",
          "form_2s" : "aguantaras",
          "form_3s" : "aguantara",
          "form_1p" : "aguantáramos",
          "form_2p" : "aguantarais",
          "form_3p" : "aguantaran"
        },
        "future" : {
          "form_1s" : "aguantare",
          "form_2s" : "aguantares",
          "form_3s" : "aguantare",
          "form_1p" : "aguantáremos",
          "form_2p" : "aguantareis",
          "form_3p" : "aguantaren"
        },
        "present_perfect" : {
          "form_1s" : "haya aguantado",
          "form_2s" : "hayas aguantado",
          "form_3s" : "haya aguantado",
          "form_1p" : "hayamos aguantado",
          "form_2p" : "hayáis aguantado",
          "form_3p" : "hayan aguantado"
        },
        "future_perfect" : {
          "form_1s" : "hubiere aguantado",
          "form_2s" : "hubieres aguantado",
          "form_3s" : "hubiere aguantado",
          "form_1p" : "hubiéremos aguantado",
          "form_2p" : "hubiereis aguantado",
          "form_3p" : "hubieren aguantado"
        },
        "past_perfect" : {
          "form_1s" : "hubiera aguantado",
          "form_2s" : "hubieras aguantado",
          "form_3s" : "hubiera aguantado",
          "form_1p" : "hubiéramos aguantado",
          "form_2p" : "hubierais aguantado",
          "form_3p" : "hubieran aguantado"
        }
      },
      "imperative_affirmative" : {
        "present" : {
          "form_1s" : "",
          "form_2s" : "aguanta",
          "form_3s" : "aguantad",
          "form_1p" : "",
          "form_2p" : "aguante",
          "form_3p" : "aguanten"
        }
      },
      "imperative_negative" : {
        "present" : {
          "form_1s" : "",
          "form_2s" : "no aguantes",
          "form_3s" : "no aguantéis",
          "form_1p" : "",
          "form_2p" : "no aguante",
          "form_3p" : "no aguanten"
        }
      }
    },
    "meta" : {
      "infinitive" : "aguantar",
      "infinitive_english" : "to put up with, endure, bear, stand",
      "verb_english" : "Put up with! Don't put up with!",
      "gerund" : "aguantando",
      "gerund_english" : "putting up with",
      "pastparticiple" : "aguantado",
      "pastparticiple_english" : "put up with"
    }
  },
  "atreverse" : {
    "useage" : {
      "indicative" : {
        "imperfect" : {
          "form_1s" : "me atrevía",
          "form_2s" : "te atrevías",
          "form_3s" : "se atrevía",
          "form_1p" : "nos atrevíamos",
          "form_2p" : "os atrevíais",
          "form_3p" : "se atrevían"
        },
        "present_perfect" : {
          "form_1s" : "me he atrevido",
          "form_2s" : "te has atrevido",
          "form_3s" : "se ha atrevido",
          "form_1p" : "nos hemos atrevido",
          "form_2p" : "os habéis atrevido",
          "form_3p" : "se han atrevido"
        },
        "conditional" : {
          "form_1s" : "me atrevería",
          "form_2s" : "te atreverías",
          "form_3s" : "se atrevería",
          "form_1p" : "nos atreveríamos",
          "form_2p" : "os atreveríais",
          "form_3p" : "se atreverían"
        },
        "past_perfect" : {
          "form_1s" : "me había atrevido",
          "form_2s" : "te habías atrevido",
          "form_3s" : "se había atrevido",
          "form_1p" : "nos habíamos atrevido",
          "form_2p" : "os habíais atrevido",
          "form_3p" : "se habían atrevido"
        },
        "preterite" : {
          "form_1s" : "me atreví",
          "form_2s" : "te atreviste",
          "form_3s" : "se atrevió",
          "form_1p" : "nos atrevimos",
          "form_2p" : "os atrevisteis",
          "form_3p" : "se atrevieron"
        },
        "future_perfect" : {
          "form_1s" : "me habré atrevido",
          "form_2s" : "te habrás atrevido",
          "form_3s" : "se habrá atrevido",
          "form_1p" : "nos habremos atrevido",
          "form_2p" : "os habréis atrevido",
          "form_3p" : "se habrán atrevido"
        },
        "conditional perfect" : {
          "form_1s" : "me habría atrevido",
          "form_2s" : "te habrías atrevido",
          "form_3s" : "se habría atrevido",
          "form_1p" : "nos habríamos atrevido",
          "form_2p" : "os habríais atrevido",
          "form_3p" : "se habrían atrevido"
        },
        "present" : {
          "form_1s" : "me atrevo",
          "form_2s" : "te atreves",
          "form_3s" : "se atreve",
          "form_1p" : "nos atrevemos",
          "form_2p" : "os atrevéis",
          "form_3p" : "se atreven"
        },
        "future" : {
          "form_1s" : "me atreveré",
          "form_2s" : "te atreverás",
          "form_3s" : "se atreverá",
          "form_1p" : "nos atreveremos",
          "form_2p" : "os atreveréis",
          "form_3p" : "se atreverán"
        }
      },
      "subjunctive" : {
        "present" : {
          "form_1s" : "me atreva",
          "form_2s" : "te atrevas",
          "form_3s" : "se atreva",
          "form_1p" : "nos atrevamos",
          "form_2p" : "os atreváis",
          "form_3p" : "se atrevan"
        },
        "imperfect" : {
          "form_1s" : "me atreviera",
          "form_2s" : "te atrevieras",
          "form_3s" : "se atreviera",
          "form_1p" : "nos atreviéramos",
          "form_2p" : "os atrevierais",
          "form_3p" : "se atrevieran"
        },
        "future" : {
          "form_1s" : "me atreviere",
          "form_2s" : "te atrevieres",
          "form_3s" : "se atreviere",
          "form_1p" : "nos atreviéremos",
          "form_2p" : "os atreviereis",
          "form_3p" : "se atrevieren"
        },
        "present_perfect" : {
          "form_1s" : "me haya atrevido",
          "form_2s" : "te hayas atrevido",
          "form_3s" : "se haya atrevido",
          "form_1p" : "nos hayamos atrevido",
          "form_2p" : "os hayáis atrevido",
          "form_3p" : "se hayan atrevido"
        },
        "future_perfect" : {
          "form_1s" : "me hubiere atrevido",
          "form_2s" : "te hubieres atrevido",
          "form_3s" : "se hubiere atrevido",
          "form_1p" : "nos hubiéremos atrevido",
          "form_2p" : "os hubiereis atrevido",
          "form_3p" : "se hubieren atrevido"
        },
        "past_perfect" : {
          "form_1s" : "me hubiera atrevido",
          "form_2s" : "te hubieras atrevido",
          "form_3s" : "se hubiera atrevido",
          "form_1p" : "nos hubiéramos atrevido",
          "form_2p" : "os hubierais atrevido",
          "form_3p" : "se hubieran atrevido"
        }
      },
      "imperative_affirmative" : {
        "present" : {
          "form_1s" : "",
          "form_2s" : "atrévete",
          "form_3s" : "atreveos",
          "form_1p" : "",
          "form_2p" : "atrévase",
          "form_3p" : "atrévanse"
        }
      },
      "imperative_negative" : {
        "present" : {
          "form_1s" : "",
          "form_2s" : "no te atrevas",
          "form_3s" : "no os atreváis",
          "form_1p" : "",
          "form_2p" : "no se atreva",
          "form_3p" : "no se atrevan"
        }
      }
    },
    "meta" : {
      "infinitive" : "atreverse",
      "infinitive_english" : "to dare",
      "verb_english" : "Dare! Don't dare!",
      "gerund" : "atreviéndose",
      "gerund_english" : "daring",
      "pastparticiple" : "atrevido",
      "pastparticiple_english" : "dared"
    }
  },
  "visitar" : {
    "useage" : {
      "indicative" : {
        "imperfect" : {
          "form_1s" : "visitaba",
          "form_2s" : "visitabas",
          "form_3s" : "visitaba",
          "form_1p" : "visitábamos",
          "form_2p" : "visitabais",
          "form_3p" : "visitaban"
        },
        "present_perfect" : {
          "form_1s" : "he visitado",
          "form_2s" : "has visitado",
          "form_3s" : "ha visitado",
          "form_1p" : "hemos visitado",
          "form_2p" : "habéis visitado",
          "form_3p" : "han visitado"
        },
        "conditional" : {
          "form_1s" : "visitaría",
          "form_2s" : "visitarías",
          "form_3s" : "visitaría",
          "form_1p" : "visitaríamos",
          "form_2p" : "visitaríais",
          "form_3p" : "visitarían"
        },
        "past_perfect" : {
          "form_1s" : "había visitado",
          "form_2s" : "habías visitado",
          "form_3s" : "había visitado",
          "form_1p" : "habíamos visitado",
          "form_2p" : "habíais visitado",
          "form_3p" : "habían visitado"
        },
        "preterite" : {
          "form_1s" : "visité",
          "form_2s" : "visitaste",
          "form_3s" : "visitó",
          "form_1p" : "visitamos",
          "form_2p" : "visitasteis",
          "form_3p" : "visitaron"
        },
        "future_perfect" : {
          "form_1s" : "habré visitado",
          "form_2s" : "habrás visitado",
          "form_3s" : "habrá visitado",
          "form_1p" : "habremos visitado",
          "form_2p" : "habréis visitado",
          "form_3p" : "habrán visitado"
        },
        "conditional perfect" : {
          "form_1s" : "habría visitado",
          "form_2s" : "habrías visitado",
          "form_3s" : "habría visitado",
          "form_1p" : "habríamos visitado",
          "form_2p" : "habríais visitado",
          "form_3p" : "habrían visitado"
        },
        "present" : {
          "form_1s" : "visito",
          "form_2s" : "visitas",
          "form_3s" : "visita",
          "form_1p" : "visitamos",
          "form_2p" : "visitáis",
          "form_3p" : "visitan"
        },
        "future" : {
          "form_1s" : "visitaré",
          "form_2s" : "visitarás",
          "form_3s" : "visitará",
          "form_1p" : "visitaremos",
          "form_2p" : "visitaréis",
          "form_3p" : "visitarán"
        }
      },
      "subjunctive" : {
        "present" : {
          "form_1s" : "visite",
          "form_2s" : "visites",
          "form_3s" : "visite",
          "form_1p" : "visitemos",
          "form_2p" : "visitéis",
          "form_3p" : "visiten"
        },
        "imperfect" : {
          "form_1s" : "visitara",
          "form_2s" : "visitaras",
          "form_3s" : "visitara",
          "form_1p" : "visitáramos",
          "form_2p" : "visitarais",
          "form_3p" : "visitaran"
        },
        "future" : {
          "form_1s" : "visitare",
          "form_2s" : "visitares",
          "form_3s" : "visitare",
          "form_1p" : "visitáremos",
          "form_2p" : "visitareis",
          "form_3p" : "visitaren"
        },
        "present_perfect" : {
          "form_1s" : "haya visitado",
          "form_2s" : "hayas visitado",
          "form_3s" : "haya visitado",
          "form_1p" : "hayamos visitado",
          "form_2p" : "hayáis visitado",
          "form_3p" : "hayan visitado"
        },
        "future_perfect" : {
          "form_1s" : "hubiere visitado",
          "form_2s" : "hubieres visitado",
          "form_3s" : "hubiere visitado",
          "form_1p" : "hubiéremos visitado",
          "form_2p" : "hubiereis visitado",
          "form_3p" : "hubieren visitado"
        },
        "past_perfect" : {
          "form_1s" : "hubiera visitado",
          "form_2s" : "hubieras visitado",
          "form_3s" : "hubiera visitado",
          "form_1p" : "hubiéramos visitado",
          "form_2p" : "hubierais visitado",
          "form_3p" : "hubieran visitado"
        }
      },
      "imperative_affirmative" : {
        "present" : {
          "form_1s" : "",
          "form_2s" : "visita",
          "form_3s" : "visitad",
          "form_1p" : "",
          "form_2p" : "visite",
          "form_3p" : "visiten"
        }
      },
      "imperative_negative" : {
        "present" : {
          "form_1s" : "",
          "form_2s" : "no visites",
          "form_3s" : "no visitéis",
          "form_1p" : "",
          "form_2p" : "no visite",
          "form_3p" : "no visiten"
        }
      }
    },
    "meta" : {
      "infinitive" : "visitar",
      "infinitive_english" : "to visit",
      "verb_english" : "Visit! Don't visit!",
      "gerund" : "visitando",
      "gerund_english" : "visiting",
      "pastparticiple" : "visitado",
      "pastparticiple_english" : "visited"
    }
  },
  "explicar" : {
    "useage" : {
      "indicative" : {
        "imperfect" : {
          "form_1s" : "explicaba",
          "form_2s" : "explicabas",
          "form_3s" : "explicaba",
          "form_1p" : "explicábamos",
          "form_2p" : "explicabais",
          "form_3p" : "explicaban"
        },
        "present_perfect" : {
          "form_1s" : "he explicado",
          "form_2s" : "has explicado",
          "form_3s" : "ha explicado",
          "form_1p" : "hemos explicado",
          "form_2p" : "habéis explicado",
          "form_3p" : "han explicado"
        },
        "conditional" : {
          "form_1s" : "explicaría",
          "form_2s" : "explicarías",
          "form_3s" : "explicaría",
          "form_1p" : "explicaríamos",
          "form_2p" : "explicaríais",
          "form_3p" : "explicarían"
        },
        "past_perfect" : {
          "form_1s" : "había explicado",
          "form_2s" : "habías explicado",
          "form_3s" : "había explicado",
          "form_1p" : "habíamos explicado",
          "form_2p" : "habíais explicado",
          "form_3p" : "habían explicado"
        },
        "preterite" : {
          "form_1s" : "expliqué",
          "form_2s" : "explicaste",
          "form_3s" : "explicó",
          "form_1p" : "explicamos",
          "form_2p" : "explicasteis",
          "form_3p" : "explicaron"
        },
        "future_perfect" : {
          "form_1s" : "habré explicado",
          "form_2s" : "habrás explicado",
          "form_3s" : "habrá explicado",
          "form_1p" : "habremos explicado",
          "form_2p" : "habréis explicado",
          "form_3p" : "habrán explicado"
        },
        "conditional perfect" : {
          "form_1s" : "habría explicado",
          "form_2s" : "habrías explicado",
          "form_3s" : "habría explicado",
          "form_1p" : "habríamos explicado",
          "form_2p" : "habríais explicado",
          "form_3p" : "habrían explicado"
        },
        "present" : {
          "form_1s" : "explico",
          "form_2s" : "explicas",
          "form_3s" : "explica",
          "form_1p" : "explicamos",
          "form_2p" : "explicáis",
          "form_3p" : "explican"
        },
        "future" : {
          "form_1s" : "explicaré",
          "form_2s" : "explicarás",
          "form_3s" : "explicará",
          "form_1p" : "explicaremos",
          "form_2p" : "explicaréis",
          "form_3p" : "explicarán"
        }
      },
      "subjunctive" : {
        "present" : {
          "form_1s" : "explique",
          "form_2s" : "expliques",
          "form_3s" : "explique",
          "form_1p" : "expliquemos",
          "form_2p" : "expliquéis",
          "form_3p" : "expliquen"
        },
        "imperfect" : {
          "form_1s" : "explicara",
          "form_2s" : "explicaras",
          "form_3s" : "explicara",
          "form_1p" : "explicáramos",
          "form_2p" : "explicarais",
          "form_3p" : "explicaran"
        },
        "future" : {
          "form_1s" : "explicare",
          "form_2s" : "explicares",
          "form_3s" : "explicare",
          "form_1p" : "explicáremos",
          "form_2p" : "explicareis",
          "form_3p" : "explicaren"
        },
        "present_perfect" : {
          "form_1s" : "haya explicado",
          "form_2s" : "hayas explicado",
          "form_3s" : "haya explicado",
          "form_1p" : "hayamos explicado",
          "form_2p" : "hayáis explicado",
          "form_3p" : "hayan explicado"
        },
        "future_perfect" : {
          "form_1s" : "hubiere explicado",
          "form_2s" : "hubieres explicado",
          "form_3s" : "hubiere explicado",
          "form_1p" : "hubiéremos explicado",
          "form_2p" : "hubiereis explicado",
          "form_3p" : "hubieren explicado"
        },
        "past_perfect" : {
          "form_1s" : "hubiera explicado",
          "form_2s" : "hubieras explicado",
          "form_3s" : "hubiera explicado",
          "form_1p" : "hubiéramos explicado",
          "form_2p" : "hubierais explicado",
          "form_3p" : "hubieran explicado"
        }
      },
      "imperative_affirmative" : {
        "present" : {
          "form_1s" : "",
          "form_2s" : "explica",
          "form_3s" : "explicad",
          "form_1p" : "",
          "form_2p" : "explique",
          "form_3p" : "expliquen"
        }
      },
      "imperative_negative" : {
        "present" : {
          "form_1s" : "",
          "form_2s" : "no expliques",
          "form_3s" : "no expliquéis",
          "form_1p" : "",
          "form_2p" : "no explique",
          "form_3p" : "no expliquen"
        }
      }
    },
    "meta" : {
      "infinitive" : "explicar",
      "infinitive_english" : "to explain",
      "verb_english" : "explain! Don't explain!",
      "gerund" : "explicando",
      "gerund_english" : "explaining",
      "pastparticiple" : "explicado",
      "pastparticiple_english" : "explained"
    }
  },
  "reportar" : {
    "useage" : {
      "indicative" : {
        "imperfect" : {
          "form_1s" : "reportaba",
          "form_2s" : "reportabas",
          "form_3s" : "reportaba",
          "form_1p" : "reportábamos",
          "form_2p" : "reportabais",
          "form_3p" : "reportaban"
        },
        "present_perfect" : {
          "form_1s" : "he reportado",
          "form_2s" : "has reportado",
          "form_3s" : "ha reportado",
          "form_1p" : "hemos reportado",
          "form_2p" : "habéis reportado",
          "form_3p" : "han reportado"
        },
        "conditional" : {
          "form_1s" : "reportaría",
          "form_2s" : "reportarías",
          "form_3s" : "reportaría",
          "form_1p" : "reportaríamos",
          "form_2p" : "reportaríais",
          "form_3p" : "reportarían"
        },
        "past_perfect" : {
          "form_1s" : "había reportado",
          "form_2s" : "habías reportado",
          "form_3s" : "había reportado",
          "form_1p" : "habíamos reportado",
          "form_2p" : "habíais reportado",
          "form_3p" : "habían reportado"
        },
        "preterite" : {
          "form_1s" : "reporté",
          "form_2s" : "reportaste",
          "form_3s" : "reportó",
          "form_1p" : "reportamos",
          "form_2p" : "reportasteis",
          "form_3p" : "reportaron"
        },
        "future_perfect" : {
          "form_1s" : "habré reportado",
          "form_2s" : "habrás reportado",
          "form_3s" : "habrá reportado",
          "form_1p" : "habremos reportado",
          "form_2p" : "habréis reportado",
          "form_3p" : "habrán reportado"
        },
        "conditional perfect" : {
          "form_1s" : "habría reportado",
          "form_2s" : "habrías reportado",
          "form_3s" : "habría reportado",
          "form_1p" : "habríamos reportado",
          "form_2p" : "habríais reportado",
          "form_3p" : "habrían reportado"
        },
        "present" : {
          "form_1s" : "reporto",
          "form_2s" : "reportas",
          "form_3s" : "reporta",
          "form_1p" : "reportamos",
          "form_2p" : "reportáis",
          "form_3p" : "reportan"
        },
        "future" : {
          "form_1s" : "reportaré",
          "form_2s" : "reportarás",
          "form_3s" : "reportará",
          "form_1p" : "reportaremos",
          "form_2p" : "reportaréis",
          "form_3p" : "reportarán"
        }
      },
      "subjunctive" : {
        "present" : {
          "form_1s" : "reporte",
          "form_2s" : "reportes",
          "form_3s" : "reporte",
          "form_1p" : "reportemos",
          "form_2p" : "reportéis",
          "form_3p" : "reporten"
        },
        "imperfect" : {
          "form_1s" : "reportara",
          "form_2s" : "reportaras",
          "form_3s" : "reportara",
          "form_1p" : "reportáramos",
          "form_2p" : "reportarais",
          "form_3p" : "reportaran"
        },
        "future" : {
          "form_1s" : "reportare",
          "form_2s" : "reportares",
          "form_3s" : "reportare",
          "form_1p" : "reportáremos",
          "form_2p" : "reportareis",
          "form_3p" : "reportaren"
        },
        "present_perfect" : {
          "form_1s" : "haya reportado",
          "form_2s" : "hayas reportado",
          "form_3s" : "haya reportado",
          "form_1p" : "hayamos reportado",
          "form_2p" : "hayáis reportado",
          "form_3p" : "hayan reportado"
        },
        "future_perfect" : {
          "form_1s" : "hubiere reportado",
          "form_2s" : "hubieres reportado",
          "form_3s" : "hubiere reportado",
          "form_1p" : "hubiéremos reportado",
          "form_2p" : "hubiereis reportado",
          "form_3p" : "hubieren reportado"
        },
        "past_perfect" : {
          "form_1s" : "hubiera reportado",
          "form_2s" : "hubieras reportado",
          "form_3s" : "hubiera reportado",
          "form_1p" : "hubiéramos reportado",
          "form_2p" : "hubierais reportado",
          "form_3p" : "hubieran reportado"
        }
      },
      "imperative_affirmative" : {
        "present" : {
          "form_1s" : "",
          "form_2s" : "reporta",
          "form_3s" : "reportad",
          "form_1p" : "",
          "form_2p" : "reporte",
          "form_3p" : "reporten"
        }
      },
      "imperative_negative" : {
        "present" : {
          "form_1s" : "",
          "form_2s" : "no reportes",
          "form_3s" : "no reportéis",
          "form_1p" : "",
          "form_2p" : "no reporte",
          "form_3p" : "no reporten"
        }
      }
    },
    "meta" : {
      "infinitive" : "reportar",
      "infinitive_english" : "to bring, carry; to obtain; to report, inform; to denounce, accuse",
      "verb_english" : "Bring! Don't bring!",
      "gerund" : "reportando",
      "gerund_english" : "bringing",
      "pastparticiple" : "reportado",
      "pastparticiple_english" : "brought"
    }
  },
  "volar" : {
    "useage" : {
      "indicative" : {
        "imperfect" : {
          "form_1s" : "volaba",
          "form_2s" : "volabas",
          "form_3s" : "volaba",
          "form_1p" : "volábamos",
          "form_2p" : "volabais",
          "form_3p" : "volaban"
        },
        "present_perfect" : {
          "form_1s" : "he volado",
          "form_2s" : "has volado",
          "form_3s" : "ha volado",
          "form_1p" : "hemos volado",
          "form_2p" : "habéis volado",
          "form_3p" : "han volado"
        },
        "conditional" : {
          "form_1s" : "volaría",
          "form_2s" : "volarías",
          "form_3s" : "volaría",
          "form_1p" : "volaríamos",
          "form_2p" : "volaríais",
          "form_3p" : "volarían"
        },
        "past_perfect" : {
          "form_1s" : "había volado",
          "form_2s" : "habías volado",
          "form_3s" : "había volado",
          "form_1p" : "habíamos volado",
          "form_2p" : "habíais volado",
          "form_3p" : "habían volado"
        },
        "preterite" : {
          "form_1s" : "volé",
          "form_2s" : "volaste",
          "form_3s" : "voló",
          "form_1p" : "volamos",
          "form_2p" : "volasteis",
          "form_3p" : "volaron"
        },
        "future_perfect" : {
          "form_1s" : "habré volado",
          "form_2s" : "habrás volado",
          "form_3s" : "habrá volado",
          "form_1p" : "habremos volado",
          "form_2p" : "habréis volado",
          "form_3p" : "habrán volado"
        },
        "conditional perfect" : {
          "form_1s" : "habría volado",
          "form_2s" : "habrías volado",
          "form_3s" : "habría volado",
          "form_1p" : "habríamos volado",
          "form_2p" : "habríais volado",
          "form_3p" : "habrían volado"
        },
        "present" : {
          "form_1s" : "vuelo",
          "form_2s" : "vuelas",
          "form_3s" : "vuela",
          "form_1p" : "volamos",
          "form_2p" : "voláis",
          "form_3p" : "vuelan"
        },
        "future" : {
          "form_1s" : "volaré",
          "form_2s" : "volarás",
          "form_3s" : "volará",
          "form_1p" : "volaremos",
          "form_2p" : "volaréis",
          "form_3p" : "volarán"
        }
      },
      "subjunctive" : {
        "present" : {
          "form_1s" : "vuele",
          "form_2s" : "vueles",
          "form_3s" : "vuele",
          "form_1p" : "volemos",
          "form_2p" : "voléis",
          "form_3p" : "vuelen"
        },
        "imperfect" : {
          "form_1s" : "volara",
          "form_2s" : "volaras",
          "form_3s" : "volara",
          "form_1p" : "voláramos",
          "form_2p" : "volarais",
          "form_3p" : "volaran"
        },
        "future" : {
          "form_1s" : "volare",
          "form_2s" : "volares",
          "form_3s" : "volare",
          "form_1p" : "voláremos",
          "form_2p" : "volareis",
          "form_3p" : "volaren"
        },
        "present_perfect" : {
          "form_1s" : "haya volado",
          "form_2s" : "hayas volado",
          "form_3s" : "haya volado",
          "form_1p" : "hayamos volado",
          "form_2p" : "hayáis volado",
          "form_3p" : "hayan volado"
        },
        "future_perfect" : {
          "form_1s" : "hubiere volado",
          "form_2s" : "hubieres volado",
          "form_3s" : "hubiere volado",
          "form_1p" : "hubiéremos volado",
          "form_2p" : "hubiereis volado",
          "form_3p" : "hubieren volado"
        },
        "past_perfect" : {
          "form_1s" : "hubiera volado",
          "form_2s" : "hubieras volado",
          "form_3s" : "hubiera volado",
          "form_1p" : "hubiéramos volado",
          "form_2p" : "hubierais volado",
          "form_3p" : "hubieran volado"
        }
      },
      "imperative_affirmative" : {
        "present" : {
          "form_1s" : "",
          "form_2s" : "vuela",
          "form_3s" : "volad",
          "form_1p" : "",
          "form_2p" : "vuele",
          "form_3p" : "vuelen"
        }
      },
      "imperative_negative" : {
        "present" : {
          "form_1s" : "",
          "form_2s" : "no vueles",
          "form_3s" : "no voléis",
          "form_1p" : "",
          "form_2p" : "no vuele",
          "form_3p" : "no vuelen"
        }
      }
    },
    "meta" : {
      "infinitive" : "volar",
      "infinitive_english" : "to fly",
      "verb_english" : "Fly! Don't fly!",
      "gerund" : "volando",
      "gerund_english" : "flying",
      "pastparticiple" : "volado",
      "pastparticiple_english" : "flown"
    }
  },
  "colonizar" : {
    "useage" : {
      "indicative" : {
        "imperfect" : {
          "form_1s" : "colonizaba",
          "form_2s" : "colonizabas",
          "form_3s" : "colonizaba",
          "form_1p" : "colonizábamos",
          "form_2p" : "colonizabais",
          "form_3p" : "colonizaban"
        },
        "present_perfect" : {
          "form_1s" : "he colonizado",
          "form_2s" : "has colonizado",
          "form_3s" : "ha colonizado",
          "form_1p" : "hemos colonizado",
          "form_2p" : "habéis colonizado",
          "form_3p" : "han colonizado"
        },
        "conditional" : {
          "form_1s" : "colonizaría",
          "form_2s" : "colonizarías",
          "form_3s" : "colonizaría",
          "form_1p" : "colonizaríamos",
          "form_2p" : "colonizaríais",
          "form_3p" : "colonizarían"
        },
        "past_perfect" : {
          "form_1s" : "había colonizado",
          "form_2s" : "habías colonizado",
          "form_3s" : "había colonizado",
          "form_1p" : "habíamos colonizado",
          "form_2p" : "habíais colonizado",
          "form_3p" : "habían colonizado"
        },
        "preterite" : {
          "form_1s" : "colonicé",
          "form_2s" : "colonizaste",
          "form_3s" : "colonizó",
          "form_1p" : "colonizamos",
          "form_2p" : "colonizasteis",
          "form_3p" : "colonizaron"
        },
        "future_perfect" : {
          "form_1s" : "habré colonizado",
          "form_2s" : "habrás colonizado",
          "form_3s" : "habrá colonizado",
          "form_1p" : "habremos colonizado",
          "form_2p" : "habréis colonizado",
          "form_3p" : "habrán colonizado"
        },
        "conditional perfect" : {
          "form_1s" : "habría colonizado",
          "form_2s" : "habrías colonizado",
          "form_3s" : "habría colonizado",
          "form_1p" : "habríamos colonizado",
          "form_2p" : "habríais colonizado",
          "form_3p" : "habrían colonizado"
        },
        "present" : {
          "form_1s" : "colonizo",
          "form_2s" : "colonizas",
          "form_3s" : "coloniza",
          "form_1p" : "colonizamos",
          "form_2p" : "colonizáis",
          "form_3p" : "colonizan"
        },
        "future" : {
          "form_1s" : "colonizaré",
          "form_2s" : "colonizarás",
          "form_3s" : "colonizará",
          "form_1p" : "colonizaremos",
          "form_2p" : "colonizaréis",
          "form_3p" : "colonizarán"
        }
      },
      "subjunctive" : {
        "present" : {
          "form_1s" : "colonice",
          "form_2s" : "colonices",
          "form_3s" : "colonice",
          "form_1p" : "colonicemos",
          "form_2p" : "colonicéis",
          "form_3p" : "colonicen"
        },
        "imperfect" : {
          "form_1s" : "colonizara",
          "form_2s" : "colonizaras",
          "form_3s" : "colonizara",
          "form_1p" : "colonizáramos",
          "form_2p" : "colonizarais",
          "form_3p" : "colonizaran"
        },
        "future" : {
          "form_1s" : "colonizare",
          "form_2s" : "colonizares",
          "form_3s" : "colonizare",
          "form_1p" : "colonizáremos",
          "form_2p" : "colonizareis",
          "form_3p" : "colonizaren"
        },
        "present_perfect" : {
          "form_1s" : "haya colonizado",
          "form_2s" : "hayas colonizado",
          "form_3s" : "haya colonizado",
          "form_1p" : "hayamos colonizado",
          "form_2p" : "hayáis colonizado",
          "form_3p" : "hayan colonizado"
        },
        "future_perfect" : {
          "form_1s" : "hubiere colonizado",
          "form_2s" : "hubieres colonizado",
          "form_3s" : "hubiere colonizado",
          "form_1p" : "hubiéremos colonizado",
          "form_2p" : "hubiereis colonizado",
          "form_3p" : "hubieren colonizado"
        },
        "past_perfect" : {
          "form_1s" : "hubiera colonizado",
          "form_2s" : "hubieras colonizado",
          "form_3s" : "hubiera colonizado",
          "form_1p" : "hubiéramos colonizado",
          "form_2p" : "hubierais colonizado",
          "form_3p" : "hubieran colonizado"
        }
      },
      "imperative_affirmative" : {
        "present" : {
          "form_1s" : "",
          "form_2s" : "coloniza",
          "form_3s" : "colonizad",
          "form_1p" : "",
          "form_2p" : "colonice",
          "form_3p" : "colonicen"
        }
      },
      "imperative_negative" : {
        "present" : {
          "form_1s" : "",
          "form_2s" : "no colonices",
          "form_3s" : "no colonicéis",
          "form_1p" : "",
          "form_2p" : "no colonice",
          "form_3p" : "no colonicen"
        }
      }
    },
    "meta" : {
      "infinitive" : "colonizar",
      "infinitive_english" : "to colonize, settle",
      "verb_english" : "Colonize! Don't colonize!",
      "gerund" : "colonizando",
      "gerund_english" : "colonizing",
      "pastparticiple" : "colonizado",
      "pastparticiple_english" : "colonized"
    }
  },
  "emborrachar" : {
    "useage" : {
      "indicative" : {
        "imperfect" : {
          "form_1s" : "emborrachaba",
          "form_2s" : "emborrachabas",
          "form_3s" : "emborrachaba",
          "form_1p" : "emborrachábamos",
          "form_2p" : "emborrachabais",
          "form_3p" : "emborrachaban"
        },
        "present_perfect" : {
          "form_1s" : "he emborrachado",
          "form_2s" : "has emborrachado",
          "form_3s" : "ha emborrachado",
          "form_1p" : "hemos emborrachado",
          "form_2p" : "habéis emborrachado",
          "form_3p" : "han emborrachado"
        },
        "conditional" : {
          "form_1s" : "emborracharía",
          "form_2s" : "emborracharías",
          "form_3s" : "emborracharía",
          "form_1p" : "emborracharíamos",
          "form_2p" : "emborracharíais",
          "form_3p" : "emborracharían"
        },
        "past_perfect" : {
          "form_1s" : "había emborrachado",
          "form_2s" : "habías emborrachado",
          "form_3s" : "había emborrachado",
          "form_1p" : "habíamos emborrachado",
          "form_2p" : "habíais emborrachado",
          "form_3p" : "habían emborrachado"
        },
        "preterite" : {
          "form_1s" : "emborraché",
          "form_2s" : "emborrachaste",
          "form_3s" : "emborrachó",
          "form_1p" : "emborrachamos",
          "form_2p" : "emborrachasteis",
          "form_3p" : "emborracharon"
        },
        "future_perfect" : {
          "form_1s" : "habré emborrachado",
          "form_2s" : "habrás emborrachado",
          "form_3s" : "habrá emborrachado",
          "form_1p" : "habremos emborrachado",
          "form_2p" : "habréis emborrachado",
          "form_3p" : "habrán emborrachado"
        },
        "conditional perfect" : {
          "form_1s" : "habría emborrachado",
          "form_2s" : "habrías emborrachado",
          "form_3s" : "habría emborrachado",
          "form_1p" : "habríamos emborrachado",
          "form_2p" : "habríais emborrachado",
          "form_3p" : "habrían emborrachado"
        },
        "present" : {
          "form_1s" : "emborracho",
          "form_2s" : "emborrachas",
          "form_3s" : "emborracha",
          "form_1p" : "emborrachamos",
          "form_2p" : "emborracháis",
          "form_3p" : "emborrachan"
        },
        "future" : {
          "form_1s" : "emborracharé",
          "form_2s" : "emborracharás",
          "form_3s" : "emborrachará",
          "form_1p" : "emborracharemos",
          "form_2p" : "emborracharéis",
          "form_3p" : "emborracharán"
        }
      },
      "subjunctive" : {
        "present" : {
          "form_1s" : "emborrache",
          "form_2s" : "emborraches",
          "form_3s" : "emborrache",
          "form_1p" : "emborrachemos",
          "form_2p" : "emborrachéis",
          "form_3p" : "emborrachen"
        },
        "imperfect" : {
          "form_1s" : "emborrachara",
          "form_2s" : "emborracharas",
          "form_3s" : "emborrachara",
          "form_1p" : "emborracháramos",
          "form_2p" : "emborracharais",
          "form_3p" : "emborracharan"
        },
        "future" : {
          "form_1s" : "emborrachare",
          "form_2s" : "emborrachares",
          "form_3s" : "emborrachare",
          "form_1p" : "emborracháremos",
          "form_2p" : "emborrachareis",
          "form_3p" : "emborracharen"
        },
        "present_perfect" : {
          "form_1s" : "haya emborrachado",
          "form_2s" : "hayas emborrachado",
          "form_3s" : "haya emborrachado",
          "form_1p" : "hayamos emborrachado",
          "form_2p" : "hayáis emborrachado",
          "form_3p" : "hayan emborrachado"
        },
        "future_perfect" : {
          "form_1s" : "hubiere emborrachado",
          "form_2s" : "hubieres emborrachado",
          "form_3s" : "hubiere emborrachado",
          "form_1p" : "hubiéremos emborrachado",
          "form_2p" : "hubiereis emborrachado",
          "form_3p" : "hubieren emborrachado"
        },
        "past_perfect" : {
          "form_1s" : "hubiera emborrachado",
          "form_2s" : "hubieras emborrachado",
          "form_3s" : "hubiera emborrachado",
          "form_1p" : "hubiéramos emborrachado",
          "form_2p" : "hubierais emborrachado",
          "form_3p" : "hubieran emborrachado"
        }
      },
      "imperative_affirmative" : {
        "present" : {
          "form_1s" : "",
          "form_2s" : "emborracha",
          "form_3s" : "emborrachad",
          "form_1p" : "",
          "form_2p" : "emborrache",
          "form_3p" : "emborrachen"
        }
      },
      "imperative_negative" : {
        "present" : {
          "form_1s" : "",
          "form_2s" : "no emborraches",
          "form_3s" : "no emborrachéis",
          "form_1p" : "",
          "form_2p" : "no emborrache",
          "form_3p" : "no emborrachen"
        }
      }
    },
    "meta" : {
      "infinitive" : "emborrachar",
      "infinitive_english" : "to make drunk, intoxicate; to get [someone] drunk",
      "verb_english" : "Make drunk! Don't make drunk!",
      "gerund" : "emborrachando",
      "gerund_english" : "making drunk",
      "pastparticiple" : "emborrachado",
      "pastparticiple_english" : "made drunk"
    }
  },
  "ir" : {
    "useage" : {
      "indicative" : {
        "imperfect" : {
          "form_1s" : "iba",
          "form_2s" : "ibas",
          "form_3s" : "iba",
          "form_1p" : "íbamos",
          "form_2p" : "ibais",
          "form_3p" : "iban"
        },
        "present_perfect" : {
          "form_1s" : "he ido",
          "form_2s" : "has ido",
          "form_3s" : "ha ido",
          "form_1p" : "hemos ido",
          "form_2p" : "habéis ido",
          "form_3p" : "han ido"
        },
        "conditional" : {
          "form_1s" : "iría",
          "form_2s" : "irías",
          "form_3s" : "iría",
          "form_1p" : "iríamos",
          "form_2p" : "iríais",
          "form_3p" : "irían"
        },
        "past_perfect" : {
          "form_1s" : "había ido",
          "form_2s" : "habías ido",
          "form_3s" : "había ido",
          "form_1p" : "habíamos ido",
          "form_2p" : "habíais ido",
          "form_3p" : "habían ido"
        },
        "preterite" : {
          "form_1s" : "fui",
          "form_2s" : "fuiste",
          "form_3s" : "fue",
          "form_1p" : "fuimos",
          "form_2p" : "fuisteis",
          "form_3p" : "fueron"
        },
        "future_perfect" : {
          "form_1s" : "habré ido",
          "form_2s" : "habrás ido",
          "form_3s" : "habrá ido",
          "form_1p" : "habremos ido",
          "form_2p" : "habréis ido",
          "form_3p" : "habrán ido"
        },
        "conditional perfect" : {
          "form_1s" : "habría ido",
          "form_2s" : "habrías ido",
          "form_3s" : "habría ido",
          "form_1p" : "habríamos ido",
          "form_2p" : "habríais ido",
          "form_3p" : "habrían ido"
        },
        "present" : {
          "form_1s" : "voy",
          "form_2s" : "vas",
          "form_3s" : "va",
          "form_1p" : "vamos",
          "form_2p" : "vais",
          "form_3p" : "van"
        },
        "future" : {
          "form_1s" : "iré",
          "form_2s" : "irás",
          "form_3s" : "irá",
          "form_1p" : "iremos",
          "form_2p" : "iréis",
          "form_3p" : "irán"
        }
      },
      "subjunctive" : {
        "present" : {
          "form_1s" : "vaya",
          "form_2s" : "vayas",
          "form_3s" : "vaya",
          "form_1p" : "vayamos",
          "form_2p" : "vayáis",
          "form_3p" : "vayan"
        },
        "imperfect" : {
          "form_1s" : "fuera",
          "form_2s" : "fueras",
          "form_3s" : "fuera",
          "form_1p" : "fuéramos",
          "form_2p" : "fuerais",
          "form_3p" : "fueran"
        },
        "future" : {
          "form_1s" : "fuere",
          "form_2s" : "fueres",
          "form_3s" : "fuere",
          "form_1p" : "fuéremos",
          "form_2p" : "fuereis",
          "form_3p" : "fueren"
        },
        "present_perfect" : {
          "form_1s" : "haya ido",
          "form_2s" : "hayas ido",
          "form_3s" : "haya ido",
          "form_1p" : "hayamos ido",
          "form_2p" : "hayáis ido",
          "form_3p" : "hayan ido"
        },
        "future_perfect" : {
          "form_1s" : "hubiere ido",
          "form_2s" : "hubieres ido",
          "form_3s" : "hubiere ido",
          "form_1p" : "hubiéremos ido",
          "form_2p" : "hubiereis ido",
          "form_3p" : "hubieren ido"
        },
        "past_perfect" : {
          "form_1s" : "hubiera ido",
          "form_2s" : "hubieras ido",
          "form_3s" : "hubiera ido",
          "form_1p" : "hubiéramos ido",
          "form_2p" : "hubierais ido",
          "form_3p" : "hubieran ido"
        }
      },
      "imperative_affirmative" : {
        "present" : {
          "form_1s" : "",
          "form_2s" : "ve",
          "form_3s" : "id",
          "form_1p" : "",
          "form_2p" : "vaya",
          "form_3p" : "vayan"
        }
      },
      "imperative_negative" : {
        "present" : {
          "form_1s" : "",
          "form_2s" : "no vayas",
          "form_3s" : "no vayáis",
          "form_1p" : "",
          "form_2p" : "no vaya",
          "form_3p" : "no vayan"
        }
      }
    },
    "meta" : {
      "infinitive" : "ir",
      "infinitive_english" : "to go",
      "verb_english" : "Go! Don't go!",
      "gerund" : "yendo",
      "gerund_english" : "going",
      "pastparticiple" : "ido",
      "pastparticiple_english" : "gone"
    }
  },
  "desayunar" : {
    "useage" : {
      "indicative" : {
        "imperfect" : {
          "form_1s" : "desayunaba",
          "form_2s" : "desayunabas",
          "form_3s" : "desayunaba",
          "form_1p" : "desayunábamos",
          "form_2p" : "desayunabais",
          "form_3p" : "desayunaban"
        },
        "present_perfect" : {
          "form_1s" : "he desayunado",
          "form_2s" : "has desayunado",
          "form_3s" : "ha desayunado",
          "form_1p" : "hemos desayunado",
          "form_2p" : "habéis desayunado",
          "form_3p" : "han desayunado"
        },
        "conditional" : {
          "form_1s" : "desayunaría",
          "form_2s" : "desayunarías",
          "form_3s" : "desayunaría",
          "form_1p" : "desayunaríamos",
          "form_2p" : "desayunaríais",
          "form_3p" : "desayunarían"
        },
        "past_perfect" : {
          "form_1s" : "había desayunado",
          "form_2s" : "habías desayunado",
          "form_3s" : "había desayunado",
          "form_1p" : "habíamos desayunado",
          "form_2p" : "habíais desayunado",
          "form_3p" : "habían desayunado"
        },
        "preterite" : {
          "form_1s" : "desayuné",
          "form_2s" : "desayunaste",
          "form_3s" : "desayunó",
          "form_1p" : "desayunamos",
          "form_2p" : "desayunasteis",
          "form_3p" : "desayunaron"
        },
        "future_perfect" : {
          "form_1s" : "habré desayunado",
          "form_2s" : "habrás desayunado",
          "form_3s" : "habrá desayunado",
          "form_1p" : "habremos desayunado",
          "form_2p" : "habréis desayunado",
          "form_3p" : "habrán desayunado"
        },
        "conditional perfect" : {
          "form_1s" : "habría desayunado",
          "form_2s" : "habrías desayunado",
          "form_3s" : "habría desayunado",
          "form_1p" : "habríamos desayunado",
          "form_2p" : "habríais desayunado",
          "form_3p" : "habrían desayunado"
        },
        "present" : {
          "form_1s" : "desayuno",
          "form_2s" : "desayunas",
          "form_3s" : "desayuna",
          "form_1p" : "desayunamos",
          "form_2p" : "desayunáis",
          "form_3p" : "desayunan"
        },
        "future" : {
          "form_1s" : "desayunaré",
          "form_2s" : "desayunarás",
          "form_3s" : "desayunará",
          "form_1p" : "desayunaremos",
          "form_2p" : "desayunaréis",
          "form_3p" : "desayunarán"
        }
      },
      "subjunctive" : {
        "present" : {
          "form_1s" : "desayune",
          "form_2s" : "desayunes",
          "form_3s" : "desayune",
          "form_1p" : "desayunemos",
          "form_2p" : "desayunéis",
          "form_3p" : "desayunen"
        },
        "imperfect" : {
          "form_1s" : "desayunara",
          "form_2s" : "desayunaras",
          "form_3s" : "desayunara",
          "form_1p" : "desayunáramos",
          "form_2p" : "desayunarais",
          "form_3p" : "desayunaran"
        },
        "future" : {
          "form_1s" : "desayunare",
          "form_2s" : "desayunares",
          "form_3s" : "desayunare",
          "form_1p" : "desayunáremos",
          "form_2p" : "desayunareis",
          "form_3p" : "desayunaren"
        },
        "present_perfect" : {
          "form_1s" : "haya desayunado",
          "form_2s" : "hayas desayunado",
          "form_3s" : "haya desayunado",
          "form_1p" : "hayamos desayunado",
          "form_2p" : "hayáis desayunado",
          "form_3p" : "hayan desayunado"
        },
        "future_perfect" : {
          "form_1s" : "hubiere desayunado",
          "form_2s" : "hubieres desayunado",
          "form_3s" : "hubiere desayunado",
          "form_1p" : "hubiéremos desayunado",
          "form_2p" : "hubiereis desayunado",
          "form_3p" : "hubieren desayunado"
        },
        "past_perfect" : {
          "form_1s" : "hubiera desayunado",
          "form_2s" : "hubieras desayunado",
          "form_3s" : "hubiera desayunado",
          "form_1p" : "hubiéramos desayunado",
          "form_2p" : "hubierais desayunado",
          "form_3p" : "hubieran desayunado"
        }
      },
      "imperative_affirmative" : {
        "present" : {
          "form_1s" : "",
          "form_2s" : "desayuna",
          "form_3s" : "desayunad",
          "form_1p" : "",
          "form_2p" : "desayune",
          "form_3p" : "desayunen"
        }
      },
      "imperative_negative" : {
        "present" : {
          "form_1s" : "",
          "form_2s" : "no desayunes",
          "form_3s" : "no desayunéis",
          "form_1p" : "",
          "form_2p" : "no desayune",
          "form_3p" : "no desayunen"
        }
      }
    },
    "meta" : {
      "infinitive" : "desayunar",
      "infinitive_english" : "to eat breakfast, have breakfast",
      "verb_english" : "Eat breakfast! Don't eat breakfast!",
      "gerund" : "desayunando",
      "gerund_english" : "eating breakfast",
      "pastparticiple" : "desayunado",
      "pastparticiple_english" : "eaten breakfast"
    }
  },
  "deshacer" : {
    "useage" : {
      "indicative" : {
        "imperfect" : {
          "form_1s" : "deshacía",
          "form_2s" : "deshacías",
          "form_3s" : "deshacía",
          "form_1p" : "deshacíamos",
          "form_2p" : "deshacíais",
          "form_3p" : "deshacían"
        },
        "present_perfect" : {
          "form_1s" : "he deshecho",
          "form_2s" : "has deshecho",
          "form_3s" : "ha deshecho",
          "form_1p" : "hemos deshecho",
          "form_2p" : "habéis deshecho",
          "form_3p" : "han deshecho"
        },
        "conditional" : {
          "form_1s" : "desharía",
          "form_2s" : "desharías",
          "form_3s" : "desharía",
          "form_1p" : "desharíamos",
          "form_2p" : "desharíais",
          "form_3p" : "desharían"
        },
        "past_perfect" : {
          "form_1s" : "había deshecho",
          "form_2s" : "habías deshecho",
          "form_3s" : "había deshecho",
          "form_1p" : "habíamos deshecho",
          "form_2p" : "habíais deshecho",
          "form_3p" : "habían deshecho"
        },
        "preterite" : {
          "form_1s" : "deshice",
          "form_2s" : "deshiciste",
          "form_3s" : "deshizo",
          "form_1p" : "deshicimos",
          "form_2p" : "deshicisteis",
          "form_3p" : "deshicieron"
        },
        "future_perfect" : {
          "form_1s" : "habré deshecho",
          "form_2s" : "habrás deshecho",
          "form_3s" : "habrá deshecho",
          "form_1p" : "habremos deshecho",
          "form_2p" : "habréis deshecho",
          "form_3p" : "habrán deshecho"
        },
        "conditional perfect" : {
          "form_1s" : "habría deshecho",
          "form_2s" : "habrías deshecho",
          "form_3s" : "habría deshecho",
          "form_1p" : "habríamos deshecho",
          "form_2p" : "habríais deshecho",
          "form_3p" : "habrían deshecho"
        },
        "present" : {
          "form_1s" : "deshago",
          "form_2s" : "deshaces",
          "form_3s" : "deshace",
          "form_1p" : "deshacemos",
          "form_2p" : "deshacéis",
          "form_3p" : "deshacen"
        },
        "future" : {
          "form_1s" : "desharé",
          "form_2s" : "desharás",
          "form_3s" : "deshará",
          "form_1p" : "desharemos",
          "form_2p" : "desharéis",
          "form_3p" : "desharán"
        }
      },
      "subjunctive" : {
        "present" : {
          "form_1s" : "deshaga",
          "form_2s" : "deshagas",
          "form_3s" : "deshaga",
          "form_1p" : "deshagamos",
          "form_2p" : "deshagáis",
          "form_3p" : "deshagan"
        },
        "imperfect" : {
          "form_1s" : "deshiciera",
          "form_2s" : "deshicieras",
          "form_3s" : "deshiciera",
          "form_1p" : "deshiciéramos",
          "form_2p" : "deshicierais",
          "form_3p" : "deshicieran"
        },
        "future" : {
          "form_1s" : "deshiciere",
          "form_2s" : "deshicieres",
          "form_3s" : "deshiciere",
          "form_1p" : "deshiciéremos",
          "form_2p" : "deshiciereis",
          "form_3p" : "deshicieren"
        },
        "present_perfect" : {
          "form_1s" : "haya deshecho",
          "form_2s" : "hayas deshecho",
          "form_3s" : "haya deshecho",
          "form_1p" : "hayamos deshecho",
          "form_2p" : "hayáis deshecho",
          "form_3p" : "hayan deshecho"
        },
        "future_perfect" : {
          "form_1s" : "hubiere deshecho",
          "form_2s" : "hubieres deshecho",
          "form_3s" : "hubiere deshecho",
          "form_1p" : "hubiéremos deshecho",
          "form_2p" : "hubiereis deshecho",
          "form_3p" : "hubieren deshecho"
        },
        "past_perfect" : {
          "form_1s" : "hubiera deshecho",
          "form_2s" : "hubieras deshecho",
          "form_3s" : "hubiera deshecho",
          "form_1p" : "hubiéramos deshecho",
          "form_2p" : "hubierais deshecho",
          "form_3p" : "hubieran deshecho"
        }
      },
      "imperative_affirmative" : {
        "present" : {
          "form_1s" : "",
          "form_2s" : "deshaz",
          "form_3s" : "deshaced",
          "form_1p" : "",
          "form_2p" : "deshaga",
          "form_3p" : "deshagan"
        }
      },
      "imperative_negative" : {
        "present" : {
          "form_1s" : "",
          "form_2s" : "no deshagas",
          "form_3s" : "no deshagáis",
          "form_1p" : "",
          "form_2p" : "no deshaga",
          "form_3p" : "no deshagan"
        }
      }
    },
    "meta" : {
      "infinitive" : "deshacer",
      "infinitive_english" : "to undo, unmake, ruin, spoil, take apart",
      "verb_english" : "Undo! Don't undo!",
      "gerund" : "deshaciendo",
      "gerund_english" : "undoing",
      "pastparticiple" : "deshecho",
      "pastparticiple_english" : "undone"
    }
  },
  "mentir" : {
    "useage" : {
      "indicative" : {
        "imperfect" : {
          "form_1s" : "mentía",
          "form_2s" : "mentías",
          "form_3s" : "mentía",
          "form_1p" : "mentíamos",
          "form_2p" : "mentíais",
          "form_3p" : "mentían"
        },
        "present_perfect" : {
          "form_1s" : "he mentido",
          "form_2s" : "has mentido",
          "form_3s" : "ha mentido",
          "form_1p" : "hemos mentido",
          "form_2p" : "habéis mentido",
          "form_3p" : "han mentido"
        },
        "conditional" : {
          "form_1s" : "mentiría",
          "form_2s" : "mentirías",
          "form_3s" : "mentiría",
          "form_1p" : "mentiríamos",
          "form_2p" : "mentiríais",
          "form_3p" : "mentirían"
        },
        "past_perfect" : {
          "form_1s" : "había mentido",
          "form_2s" : "habías mentido",
          "form_3s" : "había mentido",
          "form_1p" : "habíamos mentido",
          "form_2p" : "habíais mentido",
          "form_3p" : "habían mentido"
        },
        "preterite" : {
          "form_1s" : "mentí",
          "form_2s" : "mentiste",
          "form_3s" : "mintió",
          "form_1p" : "mentimos",
          "form_2p" : "mentisteis",
          "form_3p" : "mintieron"
        },
        "future_perfect" : {
          "form_1s" : "habré mentido",
          "form_2s" : "habrás mentido",
          "form_3s" : "habrá mentido",
          "form_1p" : "habremos mentido",
          "form_2p" : "habréis mentido",
          "form_3p" : "habrán mentido"
        },
        "conditional perfect" : {
          "form_1s" : "habría mentido",
          "form_2s" : "habrías mentido",
          "form_3s" : "habría mentido",
          "form_1p" : "habríamos mentido",
          "form_2p" : "habríais mentido",
          "form_3p" : "habrían mentido"
        },
        "present" : {
          "form_1s" : "miento",
          "form_2s" : "mientes",
          "form_3s" : "miente",
          "form_1p" : "mentimos",
          "form_2p" : "mentís",
          "form_3p" : "mienten"
        },
        "future" : {
          "form_1s" : "mentiré",
          "form_2s" : "mentirás",
          "form_3s" : "mentirá",
          "form_1p" : "mentiremos",
          "form_2p" : "mentiréis",
          "form_3p" : "mentirán"
        }
      },
      "subjunctive" : {
        "present" : {
          "form_1s" : "mienta",
          "form_2s" : "mientas",
          "form_3s" : "mienta",
          "form_1p" : "mintamos",
          "form_2p" : "mintáis",
          "form_3p" : "mientan"
        },
        "imperfect" : {
          "form_1s" : "mintiera",
          "form_2s" : "mintieras",
          "form_3s" : "mintiera",
          "form_1p" : "mintiéramos",
          "form_2p" : "mintierais",
          "form_3p" : "mintieran"
        },
        "future" : {
          "form_1s" : "mintiere",
          "form_2s" : "mintieres",
          "form_3s" : "mintiere",
          "form_1p" : "mintiéremos",
          "form_2p" : "mintiereis",
          "form_3p" : "mintieren"
        },
        "present_perfect" : {
          "form_1s" : "haya mentido",
          "form_2s" : "hayas mentido",
          "form_3s" : "haya mentido",
          "form_1p" : "hayamos mentido",
          "form_2p" : "hayáis mentido",
          "form_3p" : "hayan mentido"
        },
        "future_perfect" : {
          "form_1s" : "hubiere mentido",
          "form_2s" : "hubieres mentido",
          "form_3s" : "hubiere mentido",
          "form_1p" : "hubiéremos mentido",
          "form_2p" : "hubiereis mentido",
          "form_3p" : "hubieren mentido"
        },
        "past_perfect" : {
          "form_1s" : "hubiera mentido",
          "form_2s" : "hubieras mentido",
          "form_3s" : "hubiera mentido",
          "form_1p" : "hubiéramos mentido",
          "form_2p" : "hubierais mentido",
          "form_3p" : "hubieran mentido"
        }
      },
      "imperative_affirmative" : {
        "present" : {
          "form_1s" : "",
          "form_2s" : "miente",
          "form_3s" : "mentid",
          "form_1p" : "",
          "form_2p" : "mienta",
          "form_3p" : "mientan"
        }
      },
      "imperative_negative" : {
        "present" : {
          "form_1s" : "",
          "form_2s" : "no mientas",
          "form_3s" : "no mintáis",
          "form_1p" : "",
          "form_2p" : "no mienta",
          "form_3p" : "no mientan"
        }
      }
    },
    "meta" : {
      "infinitive" : "mentir",
      "infinitive_english" : "to lie",
      "verb_english" : "Lie! Don't lie!",
      "gerund" : "mintiendo",
      "gerund_english" : "lying",
      "pastparticiple" : "mentido",
      "pastparticiple_english" : "lied"
    }
  },
  "crucificar" : {
    "useage" : {
      "indicative" : {
        "imperfect" : {
          "form_1s" : "crucificaba",
          "form_2s" : "crucificabas",
          "form_3s" : "crucificaba",
          "form_1p" : "crucificábamos",
          "form_2p" : "crucificabais",
          "form_3p" : "crucificaban"
        },
        "present_perfect" : {
          "form_1s" : "he crucificado",
          "form_2s" : "has crucificado",
          "form_3s" : "ha crucificado",
          "form_1p" : "hemos crucificado",
          "form_2p" : "habéis crucificado",
          "form_3p" : "han crucificado"
        },
        "conditional" : {
          "form_1s" : "crucificaría",
          "form_2s" : "crucificarías",
          "form_3s" : "crucificaría",
          "form_1p" : "crucificaríamos",
          "form_2p" : "crucificaríais",
          "form_3p" : "crucificarían"
        },
        "past_perfect" : {
          "form_1s" : "había crucificado",
          "form_2s" : "habías crucificado",
          "form_3s" : "había crucificado",
          "form_1p" : "habíamos crucificado",
          "form_2p" : "habíais crucificado",
          "form_3p" : "habían crucificado"
        },
        "preterite" : {
          "form_1s" : "crucifiqué",
          "form_2s" : "crucificaste",
          "form_3s" : "crucificó",
          "form_1p" : "crucificamos",
          "form_2p" : "crucificasteis",
          "form_3p" : "crucificaron"
        },
        "future_perfect" : {
          "form_1s" : "habré crucificado",
          "form_2s" : "habrás crucificado",
          "form_3s" : "habrá crucificado",
          "form_1p" : "habremos crucificado",
          "form_2p" : "habréis crucificado",
          "form_3p" : "habrán crucificado"
        },
        "conditional perfect" : {
          "form_1s" : "habría crucificado",
          "form_2s" : "habrías crucificado",
          "form_3s" : "habría crucificado",
          "form_1p" : "habríamos crucificado",
          "form_2p" : "habríais crucificado",
          "form_3p" : "habrían crucificado"
        },
        "present" : {
          "form_1s" : "crucifico",
          "form_2s" : "crucificas",
          "form_3s" : "crucifica",
          "form_1p" : "crucificamos",
          "form_2p" : "crucificáis",
          "form_3p" : "crucifican"
        },
        "future" : {
          "form_1s" : "crucificaré",
          "form_2s" : "crucificarás",
          "form_3s" : "crucificará",
          "form_1p" : "crucificaremos",
          "form_2p" : "crucificaréis",
          "form_3p" : "crucificarán"
        }
      },
      "subjunctive" : {
        "present" : {
          "form_1s" : "crucifique",
          "form_2s" : "crucifiques",
          "form_3s" : "crucifique",
          "form_1p" : "crucifiquemos",
          "form_2p" : "crucifiquéis",
          "form_3p" : "crucifiquen"
        },
        "imperfect" : {
          "form_1s" : "crucificara",
          "form_2s" : "crucificaras",
          "form_3s" : "crucificara",
          "form_1p" : "crucificáramos",
          "form_2p" : "crucificarais",
          "form_3p" : "crucificaran"
        },
        "future" : {
          "form_1s" : "crucificare",
          "form_2s" : "crucificares",
          "form_3s" : "crucificare",
          "form_1p" : "crucificáremos",
          "form_2p" : "crucificareis",
          "form_3p" : "crucificaren"
        },
        "present_perfect" : {
          "form_1s" : "haya crucificado",
          "form_2s" : "hayas crucificado",
          "form_3s" : "haya crucificado",
          "form_1p" : "hayamos crucificado",
          "form_2p" : "hayáis crucificado",
          "form_3p" : "hayan crucificado"
        },
        "future_perfect" : {
          "form_1s" : "hubiere crucificado",
          "form_2s" : "hubieres crucificado",
          "form_3s" : "hubiere crucificado",
          "form_1p" : "hubiéremos crucificado",
          "form_2p" : "hubiereis crucificado",
          "form_3p" : "hubieren crucificado"
        },
        "past_perfect" : {
          "form_1s" : "hubiera crucificado",
          "form_2s" : "hubieras crucificado",
          "form_3s" : "hubiera crucificado",
          "form_1p" : "hubiéramos crucificado",
          "form_2p" : "hubierais crucificado",
          "form_3p" : "hubieran crucificado"
        }
      },
      "imperative_affirmative" : {
        "present" : {
          "form_1s" : "",
          "form_2s" : "crucifica",
          "form_3s" : "crucificad",
          "form_1p" : "",
          "form_2p" : "crucifique",
          "form_3p" : "crucifiquen"
        }
      },
      "imperative_negative" : {
        "present" : {
          "form_1s" : "",
          "form_2s" : "no crucifiques",
          "form_3s" : "no crucifiquéis",
          "form_1p" : "",
          "form_2p" : "no crucifique",
          "form_3p" : "no crucifiquen"
        }
      }
    },
    "meta" : {
      "infinitive" : "crucificar",
      "infinitive_english" : "to crucify",
      "verb_english" : "Crucify! Don't crucify!",
      "gerund" : "crucificando",
      "gerund_english" : "crucifying",
      "pastparticiple" : "crucificado",
      "pastparticiple_english" : "crucified"
    }
  },
  "obligar" : {
    "useage" : {
      "indicative" : {
        "imperfect" : {
          "form_1s" : "obligaba",
          "form_2s" : "obligabas",
          "form_3s" : "obligaba",
          "form_1p" : "obligábamos",
          "form_2p" : "obligabais",
          "form_3p" : "obligaban"
        },
        "present_perfect" : {
          "form_1s" : "he obligado",
          "form_2s" : "has obligado",
          "form_3s" : "ha obligado",
          "form_1p" : "hemos obligado",
          "form_2p" : "habéis obligado",
          "form_3p" : "han obligado"
        },
        "conditional" : {
          "form_1s" : "obligaría",
          "form_2s" : "obligarías",
          "form_3s" : "obligaría",
          "form_1p" : "obligaríamos",
          "form_2p" : "obligaríais",
          "form_3p" : "obligarían"
        },
        "past_perfect" : {
          "form_1s" : "había obligado",
          "form_2s" : "habías obligado",
          "form_3s" : "había obligado",
          "form_1p" : "habíamos obligado",
          "form_2p" : "habíais obligado",
          "form_3p" : "habían obligado"
        },
        "preterite" : {
          "form_1s" : "obligué",
          "form_2s" : "obligaste",
          "form_3s" : "obligó",
          "form_1p" : "obligamos",
          "form_2p" : "obligasteis",
          "form_3p" : "obligaron"
        },
        "future_perfect" : {
          "form_1s" : "habré obligado",
          "form_2s" : "habrás obligado",
          "form_3s" : "habrá obligado",
          "form_1p" : "habremos obligado",
          "form_2p" : "habréis obligado",
          "form_3p" : "habrán obligado"
        },
        "conditional perfect" : {
          "form_1s" : "habría obligado",
          "form_2s" : "habrías obligado",
          "form_3s" : "habría obligado",
          "form_1p" : "habríamos obligado",
          "form_2p" : "habríais obligado",
          "form_3p" : "habrían obligado"
        },
        "present" : {
          "form_1s" : "obligo",
          "form_2s" : "obligas",
          "form_3s" : "obliga",
          "form_1p" : "obligamos",
          "form_2p" : "obligáis",
          "form_3p" : "obligan"
        },
        "future" : {
          "form_1s" : "obligaré",
          "form_2s" : "obligarás",
          "form_3s" : "obligará",
          "form_1p" : "obligaremos",
          "form_2p" : "obligaréis",
          "form_3p" : "obligarán"
        }
      },
      "subjunctive" : {
        "present" : {
          "form_1s" : "obligue",
          "form_2s" : "obligues",
          "form_3s" : "obligue",
          "form_1p" : "obliguemos",
          "form_2p" : "obliguéis",
          "form_3p" : "obliguen"
        },
        "imperfect" : {
          "form_1s" : "obligara",
          "form_2s" : "obligaras",
          "form_3s" : "obligara",
          "form_1p" : "obligáramos",
          "form_2p" : "obligarais",
          "form_3p" : "obligaran"
        },
        "future" : {
          "form_1s" : "obligare",
          "form_2s" : "obligares",
          "form_3s" : "obligare",
          "form_1p" : "obligáremos",
          "form_2p" : "obligareis",
          "form_3p" : "obligaren"
        },
        "present_perfect" : {
          "form_1s" : "haya obligado",
          "form_2s" : "hayas obligado",
          "form_3s" : "haya obligado",
          "form_1p" : "hayamos obligado",
          "form_2p" : "hayáis obligado",
          "form_3p" : "hayan obligado"
        },
        "future_perfect" : {
          "form_1s" : "hubiere obligado",
          "form_2s" : "hubieres obligado",
          "form_3s" : "hubiere obligado",
          "form_1p" : "hubiéremos obligado",
          "form_2p" : "hubiereis obligado",
          "form_3p" : "hubieren obligado"
        },
        "past_perfect" : {
          "form_1s" : "hubiera obligado",
          "form_2s" : "hubieras obligado",
          "form_3s" : "hubiera obligado",
          "form_1p" : "hubiéramos obligado",
          "form_2p" : "hubierais obligado",
          "form_3p" : "hubieran obligado"
        }
      },
      "imperative_affirmative" : {
        "present" : {
          "form_1s" : "",
          "form_2s" : "obliga",
          "form_3s" : "obligad",
          "form_1p" : "",
          "form_2p" : "obligue",
          "form_3p" : "obliguen"
        }
      },
      "imperative_negative" : {
        "present" : {
          "form_1s" : "",
          "form_2s" : "no obligues",
          "form_3s" : "no obliguéis",
          "form_1p" : "",
          "form_2p" : "no obligue",
          "form_3p" : "no obliguen"
        }
      }
    },
    "meta" : {
      "infinitive" : "obligar",
      "infinitive_english" : "to oblige",
      "verb_english" : "Oblige! Don't oblige!",
      "gerund" : "obligando",
      "gerund_english" : "obliging",
      "pastparticiple" : "obligado",
      "pastparticiple_english" : "obliged"
    }
  },
  "describir" : {
    "useage" : {
      "indicative" : {
        "imperfect" : {
          "form_1s" : "describía",
          "form_2s" : "describías",
          "form_3s" : "describía",
          "form_1p" : "describíamos",
          "form_2p" : "describíais",
          "form_3p" : "describían"
        },
        "present_perfect" : {
          "form_1s" : "he descrito",
          "form_2s" : "has descrito",
          "form_3s" : "ha descrito",
          "form_1p" : "hemos descrito",
          "form_2p" : "habéis descrito",
          "form_3p" : "han descrito"
        },
        "conditional" : {
          "form_1s" : "describiría",
          "form_2s" : "describirías",
          "form_3s" : "describiría",
          "form_1p" : "describiríamos",
          "form_2p" : "describiríais",
          "form_3p" : "describirían"
        },
        "past_perfect" : {
          "form_1s" : "había descrito",
          "form_2s" : "habías descrito",
          "form_3s" : "había descrito",
          "form_1p" : "habíamos descrito",
          "form_2p" : "habíais descrito",
          "form_3p" : "habían descrito"
        },
        "preterite" : {
          "form_1s" : "describí",
          "form_2s" : "describiste",
          "form_3s" : "describió",
          "form_1p" : "describimos",
          "form_2p" : "describisteis",
          "form_3p" : "describieron"
        },
        "future_perfect" : {
          "form_1s" : "habré descrito",
          "form_2s" : "habrás descrito",
          "form_3s" : "habrá descrito",
          "form_1p" : "habremos descrito",
          "form_2p" : "habréis descrito",
          "form_3p" : "habrán descrito"
        },
        "conditional perfect" : {
          "form_1s" : "habría descrito",
          "form_2s" : "habrías descrito",
          "form_3s" : "habría descrito",
          "form_1p" : "habríamos descrito",
          "form_2p" : "habríais descrito",
          "form_3p" : "habrían descrito"
        },
        "present" : {
          "form_1s" : "describo",
          "form_2s" : "describes",
          "form_3s" : "describe",
          "form_1p" : "describimos",
          "form_2p" : "describís",
          "form_3p" : "describen"
        },
        "future" : {
          "form_1s" : "describiré",
          "form_2s" : "describirás",
          "form_3s" : "describirá",
          "form_1p" : "describiremos",
          "form_2p" : "describiréis",
          "form_3p" : "describirán"
        }
      },
      "subjunctive" : {
        "present" : {
          "form_1s" : "describa",
          "form_2s" : "describas",
          "form_3s" : "describa",
          "form_1p" : "describamos",
          "form_2p" : "describáis",
          "form_3p" : "describan"
        },
        "imperfect" : {
          "form_1s" : "describiera",
          "form_2s" : "describieras",
          "form_3s" : "describiera",
          "form_1p" : "describiéramos",
          "form_2p" : "describierais",
          "form_3p" : "describieran"
        },
        "future" : {
          "form_1s" : "describiere",
          "form_2s" : "describieres",
          "form_3s" : "describiere",
          "form_1p" : "describiéremos",
          "form_2p" : "describiereis",
          "form_3p" : "describieren"
        },
        "present_perfect" : {
          "form_1s" : "haya descrito",
          "form_2s" : "hayas descrito",
          "form_3s" : "haya descrito",
          "form_1p" : "hayamos descrito",
          "form_2p" : "hayáis descrito",
          "form_3p" : "hayan descrito"
        },
        "future_perfect" : {
          "form_1s" : "hubiere descrito",
          "form_2s" : "hubieres descrito",
          "form_3s" : "hubiere descrito",
          "form_1p" : "hubiéremos descrito",
          "form_2p" : "hubiereis descrito",
          "form_3p" : "hubieren descrito"
        },
        "past_perfect" : {
          "form_1s" : "hubiera descrito",
          "form_2s" : "hubieras descrito",
          "form_3s" : "hubiera descrito",
          "form_1p" : "hubiéramos descrito",
          "form_2p" : "hubierais descrito",
          "form_3p" : "hubieran descrito"
        }
      },
      "imperative_affirmative" : {
        "present" : {
          "form_1s" : "",
          "form_2s" : "describe",
          "form_3s" : "describid",
          "form_1p" : "",
          "form_2p" : "describa",
          "form_3p" : "describan"
        }
      },
      "imperative_negative" : {
        "present" : {
          "form_1s" : "",
          "form_2s" : "no describas",
          "form_3s" : "no describáis",
          "form_1p" : "",
          "form_2p" : "no describa",
          "form_3p" : "no describan"
        }
      }
    },
    "meta" : {
      "infinitive" : "describir",
      "infinitive_english" : "to describe",
      "verb_english" : "Describe! Don't describe!",
      "gerund" : "describiendo",
      "gerund_english" : "describing",
      "pastparticiple" : "descrito",
      "pastparticiple_english" : "described"
    }
  },
  "consumir" : {
    "useage" : {
      "indicative" : {
        "imperfect" : {
          "form_1s" : "consumía",
          "form_2s" : "consumías",
          "form_3s" : "consumía",
          "form_1p" : "consumíamos",
          "form_2p" : "consumíais",
          "form_3p" : "consumían"
        },
        "present_perfect" : {
          "form_1s" : "he consumido",
          "form_2s" : "has consumido",
          "form_3s" : "ha consumido",
          "form_1p" : "hemos consumido",
          "form_2p" : "habéis consumido",
          "form_3p" : "han consumido"
        },
        "conditional" : {
          "form_1s" : "consumiría",
          "form_2s" : "consumirías",
          "form_3s" : "consumiría",
          "form_1p" : "consumiríamos",
          "form_2p" : "consumiríais",
          "form_3p" : "consumirían"
        },
        "past_perfect" : {
          "form_1s" : "había consumido",
          "form_2s" : "habías consumido",
          "form_3s" : "había consumido",
          "form_1p" : "habíamos consumido",
          "form_2p" : "habíais consumido",
          "form_3p" : "habían consumido"
        },
        "preterite" : {
          "form_1s" : "consumí",
          "form_2s" : "consumiste",
          "form_3s" : "consumió",
          "form_1p" : "consumimos",
          "form_2p" : "consumisteis",
          "form_3p" : "consumieron"
        },
        "future_perfect" : {
          "form_1s" : "habré consumido",
          "form_2s" : "habrás consumido",
          "form_3s" : "habrá consumido",
          "form_1p" : "habremos consumido",
          "form_2p" : "habréis consumido",
          "form_3p" : "habrán consumido"
        },
        "conditional perfect" : {
          "form_1s" : "habría consumido",
          "form_2s" : "habrías consumido",
          "form_3s" : "habría consumido",
          "form_1p" : "habríamos consumido",
          "form_2p" : "habríais consumido",
          "form_3p" : "habrían consumido"
        },
        "present" : {
          "form_1s" : "consumo",
          "form_2s" : "consumes",
          "form_3s" : "consume",
          "form_1p" : "consumimos",
          "form_2p" : "consumís",
          "form_3p" : "consumen"
        },
        "future" : {
          "form_1s" : "consumiré",
          "form_2s" : "consumirás",
          "form_3s" : "consumirá",
          "form_1p" : "consumiremos",
          "form_2p" : "consumiréis",
          "form_3p" : "consumirán"
        }
      },
      "subjunctive" : {
        "present" : {
          "form_1s" : "consuma",
          "form_2s" : "consumas",
          "form_3s" : "consuma",
          "form_1p" : "consumamos",
          "form_2p" : "consumáis",
          "form_3p" : "consuman"
        },
        "imperfect" : {
          "form_1s" : "consumiera",
          "form_2s" : "consumieras",
          "form_3s" : "consumiera",
          "form_1p" : "consumiéramos",
          "form_2p" : "consumierais",
          "form_3p" : "consumieran"
        },
        "future" : {
          "form_1s" : "consumiere",
          "form_2s" : "consumieres",
          "form_3s" : "consumiere",
          "form_1p" : "consumiéremos",
          "form_2p" : "consumiereis",
          "form_3p" : "consumieren"
        },
        "present_perfect" : {
          "form_1s" : "haya consumido",
          "form_2s" : "hayas consumido",
          "form_3s" : "haya consumido",
          "form_1p" : "hayamos consumido",
          "form_2p" : "hayáis consumido",
          "form_3p" : "hayan consumido"
        },
        "future_perfect" : {
          "form_1s" : "hubiere consumido",
          "form_2s" : "hubieres consumido",
          "form_3s" : "hubiere consumido",
          "form_1p" : "hubiéremos consumido",
          "form_2p" : "hubiereis consumido",
          "form_3p" : "hubieren consumido"
        },
        "past_perfect" : {
          "form_1s" : "hubiera consumido",
          "form_2s" : "hubieras consumido",
          "form_3s" : "hubiera consumido",
          "form_1p" : "hubiéramos consumido",
          "form_2p" : "hubierais consumido",
          "form_3p" : "hubieran consumido"
        }
      },
      "imperative_affirmative" : {
        "present" : {
          "form_1s" : "",
          "form_2s" : "consume",
          "form_3s" : "consumid",
          "form_1p" : "",
          "form_2p" : "consuma",
          "form_3p" : "consuman"
        }
      },
      "imperative_negative" : {
        "present" : {
          "form_1s" : "",
          "form_2s" : "no consumas",
          "form_3s" : "no consumáis",
          "form_1p" : "",
          "form_2p" : "no consuma",
          "form_3p" : "no consuman"
        }
      }
    },
    "meta" : {
      "infinitive" : "consumir",
      "infinitive_english" : "to consume, eat, use upe",
      "verb_english" : "Consume! Don't consume!",
      "gerund" : "consumiendo",
      "gerund_english" : "consuming",
      "pastparticiple" : "consumido",
      "pastparticiple_english" : "consumed"
    }
  },
  "doblar" : {
    "useage" : {
      "indicative" : {
        "imperfect" : {
          "form_1s" : "doblaba",
          "form_2s" : "doblabas",
          "form_3s" : "doblaba",
          "form_1p" : "doblábamos",
          "form_2p" : "doblabais",
          "form_3p" : "doblaban"
        },
        "present_perfect" : {
          "form_1s" : "he doblado",
          "form_2s" : "has doblado",
          "form_3s" : "ha doblado",
          "form_1p" : "hemos doblado",
          "form_2p" : "habéis doblado",
          "form_3p" : "han doblado"
        },
        "conditional" : {
          "form_1s" : "doblaría",
          "form_2s" : "doblarías",
          "form_3s" : "doblaría",
          "form_1p" : "doblaríamos",
          "form_2p" : "doblaríais",
          "form_3p" : "doblarían"
        },
        "past_perfect" : {
          "form_1s" : "había doblado",
          "form_2s" : "habías doblado",
          "form_3s" : "había doblado",
          "form_1p" : "habíamos doblado",
          "form_2p" : "habíais doblado",
          "form_3p" : "habían doblado"
        },
        "preterite" : {
          "form_1s" : "doblé",
          "form_2s" : "doblaste",
          "form_3s" : "dobló",
          "form_1p" : "doblamos",
          "form_2p" : "doblasteis",
          "form_3p" : "doblaron"
        },
        "future_perfect" : {
          "form_1s" : "habré doblado",
          "form_2s" : "habrás doblado",
          "form_3s" : "habrá doblado",
          "form_1p" : "habremos doblado",
          "form_2p" : "habréis doblado",
          "form_3p" : "habrán doblado"
        },
        "conditional perfect" : {
          "form_1s" : "habría doblado",
          "form_2s" : "habrías doblado",
          "form_3s" : "habría doblado",
          "form_1p" : "habríamos doblado",
          "form_2p" : "habríais doblado",
          "form_3p" : "habrían doblado"
        },
        "present" : {
          "form_1s" : "doblo",
          "form_2s" : "doblas",
          "form_3s" : "dobla",
          "form_1p" : "doblamos",
          "form_2p" : "dobláis",
          "form_3p" : "doblan"
        },
        "future" : {
          "form_1s" : "doblaré",
          "form_2s" : "doblarás",
          "form_3s" : "doblará",
          "form_1p" : "doblaremos",
          "form_2p" : "doblaréis",
          "form_3p" : "doblarán"
        }
      },
      "subjunctive" : {
        "present" : {
          "form_1s" : "doble",
          "form_2s" : "dobles",
          "form_3s" : "doble",
          "form_1p" : "doblemos",
          "form_2p" : "dobléis",
          "form_3p" : "doblen"
        },
        "imperfect" : {
          "form_1s" : "doblara",
          "form_2s" : "doblaras",
          "form_3s" : "doblara",
          "form_1p" : "dobláramos",
          "form_2p" : "doblarais",
          "form_3p" : "doblaran"
        },
        "future" : {
          "form_1s" : "doblare",
          "form_2s" : "doblares",
          "form_3s" : "doblare",
          "form_1p" : "dobláremos",
          "form_2p" : "doblareis",
          "form_3p" : "doblaren"
        },
        "present_perfect" : {
          "form_1s" : "haya doblado",
          "form_2s" : "hayas doblado",
          "form_3s" : "haya doblado",
          "form_1p" : "hayamos doblado",
          "form_2p" : "hayáis doblado",
          "form_3p" : "hayan doblado"
        },
        "future_perfect" : {
          "form_1s" : "hubiere doblado",
          "form_2s" : "hubieres doblado",
          "form_3s" : "hubiere doblado",
          "form_1p" : "hubiéremos doblado",
          "form_2p" : "hubiereis doblado",
          "form_3p" : "hubieren doblado"
        },
        "past_perfect" : {
          "form_1s" : "hubiera doblado",
          "form_2s" : "hubieras doblado",
          "form_3s" : "hubiera doblado",
          "form_1p" : "hubiéramos doblado",
          "form_2p" : "hubierais doblado",
          "form_3p" : "hubieran doblado"
        }
      },
      "imperative_affirmative" : {
        "present" : {
          "form_1s" : "",
          "form_2s" : "dobla",
          "form_3s" : "doblad",
          "form_1p" : "",
          "form_2p" : "doble",
          "form_3p" : "doblen"
        }
      },
      "imperative_negative" : {
        "present" : {
          "form_1s" : "",
          "form_2s" : "no dobles",
          "form_3s" : "no dobléis",
          "form_1p" : "",
          "form_2p" : "no doble",
          "form_3p" : "no doblen"
        }
      }
    },
    "meta" : {
      "infinitive" : "doblar",
      "infinitive_english" : "to double; to turn [a corner, to the right, etc.]; to fold, crease",
      "verb_english" : "Double! Don't double!",
      "gerund" : "doblando",
      "gerund_english" : "doubling",
      "pastparticiple" : "doblado",
      "pastparticiple_english" : "doubled"
    }
  },
  "competir" : {
    "useage" : {
      "indicative" : {
        "imperfect" : {
          "form_1s" : "competía",
          "form_2s" : "competías",
          "form_3s" : "competía",
          "form_1p" : "competíamos",
          "form_2p" : "competíais",
          "form_3p" : "competían"
        },
        "present_perfect" : {
          "form_1s" : "he competido",
          "form_2s" : "has competido",
          "form_3s" : "ha competido",
          "form_1p" : "hemos competido",
          "form_2p" : "habéis competido",
          "form_3p" : "han competido"
        },
        "conditional" : {
          "form_1s" : "competiría",
          "form_2s" : "competirías",
          "form_3s" : "competiría",
          "form_1p" : "competiríamos",
          "form_2p" : "competiríais",
          "form_3p" : "competirían"
        },
        "past_perfect" : {
          "form_1s" : "había competido",
          "form_2s" : "habías competido",
          "form_3s" : "había competido",
          "form_1p" : "habíamos competido",
          "form_2p" : "habíais competido",
          "form_3p" : "habían competido"
        },
        "preterite" : {
          "form_1s" : "competí",
          "form_2s" : "competiste",
          "form_3s" : "compitió",
          "form_1p" : "competimos",
          "form_2p" : "competisteis",
          "form_3p" : "compitieron"
        },
        "future_perfect" : {
          "form_1s" : "habré competido",
          "form_2s" : "habrás competido",
          "form_3s" : "habrá competido",
          "form_1p" : "habremos competido",
          "form_2p" : "habréis competido",
          "form_3p" : "habrán competido"
        },
        "conditional perfect" : {
          "form_1s" : "habría competido",
          "form_2s" : "habrías competido",
          "form_3s" : "habría competido",
          "form_1p" : "habríamos competido",
          "form_2p" : "habríais competido",
          "form_3p" : "habrían competido"
        },
        "present" : {
          "form_1s" : "compito",
          "form_2s" : "compites",
          "form_3s" : "compite",
          "form_1p" : "competimos",
          "form_2p" : "competís",
          "form_3p" : "compiten"
        },
        "future" : {
          "form_1s" : "competiré",
          "form_2s" : "competirás",
          "form_3s" : "competirá",
          "form_1p" : "competiremos",
          "form_2p" : "competiréis",
          "form_3p" : "competirán"
        }
      },
      "subjunctive" : {
        "present" : {
          "form_1s" : "compita",
          "form_2s" : "compitas",
          "form_3s" : "compita",
          "form_1p" : "compitamos",
          "form_2p" : "compitáis",
          "form_3p" : "compitan"
        },
        "imperfect" : {
          "form_1s" : "compitiera",
          "form_2s" : "compitieras",
          "form_3s" : "compitiera",
          "form_1p" : "compitiéramos",
          "form_2p" : "compitierais",
          "form_3p" : "compitieran"
        },
        "future" : {
          "form_1s" : "compitiere",
          "form_2s" : "compitieres",
          "form_3s" : "compitiere",
          "form_1p" : "compitiéremos",
          "form_2p" : "compitiereis",
          "form_3p" : "compitieren"
        },
        "present_perfect" : {
          "form_1s" : "haya competido",
          "form_2s" : "hayas competido",
          "form_3s" : "haya competido",
          "form_1p" : "hayamos competido",
          "form_2p" : "hayáis competido",
          "form_3p" : "hayan competido"
        },
        "future_perfect" : {
          "form_1s" : "hubiere competido",
          "form_2s" : "hubieres competido",
          "form_3s" : "hubiere competido",
          "form_1p" : "hubiéremos competido",
          "form_2p" : "hubiereis competido",
          "form_3p" : "hubieren competido"
        },
        "past_perfect" : {
          "form_1s" : "hubiera competido",
          "form_2s" : "hubieras competido",
          "form_3s" : "hubiera competido",
          "form_1p" : "hubiéramos competido",
          "form_2p" : "hubierais competido",
          "form_3p" : "hubieran competido"
        }
      },
      "imperative_affirmative" : {
        "present" : {
          "form_1s" : "",
          "form_2s" : "compite",
          "form_3s" : "competid",
          "form_1p" : "",
          "form_2p" : "compita",
          "form_3p" : "compitan"
        }
      },
      "imperative_negative" : {
        "present" : {
          "form_1s" : "",
          "form_2s" : "no compitas",
          "form_3s" : "no compitáis",
          "form_1p" : "",
          "form_2p" : "no compita",
          "form_3p" : "no compitan"
        }
      }
    },
    "meta" : {
      "infinitive" : "competir",
      "infinitive_english" : "to compete",
      "verb_english" : "Compete! Don't compete!",
      "gerund" : "compitiendo",
      "gerund_english" : "competing",
      "pastparticiple" : "competido",
      "pastparticiple_english" : "competed"
    }
  },
  "generalizar" : {
    "useage" : {
      "indicative" : {
        "imperfect" : {
          "form_1s" : "generalizaba",
          "form_2s" : "generalizabas",
          "form_3s" : "generalizaba",
          "form_1p" : "generalizábamos",
          "form_2p" : "generalizabais",
          "form_3p" : "generalizaban"
        },
        "present_perfect" : {
          "form_1s" : "he generalizado",
          "form_2s" : "has generalizado",
          "form_3s" : "ha generalizado",
          "form_1p" : "hemos generalizado",
          "form_2p" : "habéis generalizado",
          "form_3p" : "han generalizado"
        },
        "conditional" : {
          "form_1s" : "generalizaría",
          "form_2s" : "generalizarías",
          "form_3s" : "generalizaría",
          "form_1p" : "generalizaríamos",
          "form_2p" : "generalizaríais",
          "form_3p" : "generalizarían"
        },
        "past_perfect" : {
          "form_1s" : "había generalizado",
          "form_2s" : "habías generalizado",
          "form_3s" : "había generalizado",
          "form_1p" : "habíamos generalizado",
          "form_2p" : "habíais generalizado",
          "form_3p" : "habían generalizado"
        },
        "preterite" : {
          "form_1s" : "generalicé",
          "form_2s" : "generalizaste",
          "form_3s" : "generalizó",
          "form_1p" : "generalizamos",
          "form_2p" : "generalizasteis",
          "form_3p" : "generalizaron"
        },
        "future_perfect" : {
          "form_1s" : "habré generalizado",
          "form_2s" : "habrás generalizado",
          "form_3s" : "habrá generalizado",
          "form_1p" : "habremos generalizado",
          "form_2p" : "habréis generalizado",
          "form_3p" : "habrán generalizado"
        },
        "conditional perfect" : {
          "form_1s" : "habría generalizado",
          "form_2s" : "habrías generalizado",
          "form_3s" : "habría generalizado",
          "form_1p" : "habríamos generalizado",
          "form_2p" : "habríais generalizado",
          "form_3p" : "habrían generalizado"
        },
        "present" : {
          "form_1s" : "generalizo",
          "form_2s" : "generalizas",
          "form_3s" : "generaliza",
          "form_1p" : "generalizamos",
          "form_2p" : "generalizáis",
          "form_3p" : "generalizan"
        },
        "future" : {
          "form_1s" : "generalizaré",
          "form_2s" : "generalizarás",
          "form_3s" : "generalizará",
          "form_1p" : "generalizaremos",
          "form_2p" : "generalizaréis",
          "form_3p" : "generalizarán"
        }
      },
      "subjunctive" : {
        "present" : {
          "form_1s" : "generalice",
          "form_2s" : "generalices",
          "form_3s" : "generalice",
          "form_1p" : "generalicemos",
          "form_2p" : "generalicéis",
          "form_3p" : "generalicen"
        },
        "imperfect" : {
          "form_1s" : "generalizara",
          "form_2s" : "generalizaras",
          "form_3s" : "generalizara",
          "form_1p" : "generalizáramos",
          "form_2p" : "generalizarais",
          "form_3p" : "generalizaran"
        },
        "future" : {
          "form_1s" : "generalizare",
          "form_2s" : "generalizares",
          "form_3s" : "generalizare",
          "form_1p" : "generalizáremos",
          "form_2p" : "generalizareis",
          "form_3p" : "generalizaren"
        },
        "present_perfect" : {
          "form_1s" : "haya generalizado",
          "form_2s" : "hayas generalizado",
          "form_3s" : "haya generalizado",
          "form_1p" : "hayamos generalizado",
          "form_2p" : "hayáis generalizado",
          "form_3p" : "hayan generalizado"
        },
        "future_perfect" : {
          "form_1s" : "hubiere generalizado",
          "form_2s" : "hubieres generalizado",
          "form_3s" : "hubiere generalizado",
          "form_1p" : "hubiéremos generalizado",
          "form_2p" : "hubiereis generalizado",
          "form_3p" : "hubieren generalizado"
        },
        "past_perfect" : {
          "form_1s" : "hubiera generalizado",
          "form_2s" : "hubieras generalizado",
          "form_3s" : "hubiera generalizado",
          "form_1p" : "hubiéramos generalizado",
          "form_2p" : "hubierais generalizado",
          "form_3p" : "hubieran generalizado"
        }
      },
      "imperative_affirmative" : {
        "present" : {
          "form_1s" : "",
          "form_2s" : "generaliza",
          "form_3s" : "generalizad",
          "form_1p" : "",
          "form_2p" : "generalice",
          "form_3p" : "generalicen"
        }
      },
      "imperative_negative" : {
        "present" : {
          "form_1s" : "",
          "form_2s" : "no generalices",
          "form_3s" : "no generalicéis",
          "form_1p" : "",
          "form_2p" : "no generalice",
          "form_3p" : "no generalicen"
        }
      }
    },
    "meta" : {
      "infinitive" : "generalizar",
      "infinitive_english" : "to generalize",
      "verb_english" : "Generalize! Don't generalize!",
      "gerund" : "generalizando",
      "gerund_english" : "generalizing",
      "pastparticiple" : "generalizado",
      "pastparticiple_english" : "generalized"
    }
  },
  "yacer" : {
    "useage" : {
      "indicative" : {
        "imperfect" : {
          "form_1s" : "yacía",
          "form_2s" : "yacías",
          "form_3s" : "yacía",
          "form_1p" : "yacíamos",
          "form_2p" : "yacíais",
          "form_3p" : "yacían"
        },
        "present_perfect" : {
          "form_1s" : "he yacido",
          "form_2s" : "has yacido",
          "form_3s" : "ha yacido",
          "form_1p" : "hemos yacido",
          "form_2p" : "habéis yacido",
          "form_3p" : "han yacido"
        },
        "conditional" : {
          "form_1s" : "yacería",
          "form_2s" : "yacerías",
          "form_3s" : "yacería",
          "form_1p" : "yaceríamos",
          "form_2p" : "yaceríais",
          "form_3p" : "yacerían"
        },
        "past_perfect" : {
          "form_1s" : "había yacido",
          "form_2s" : "habías yacido",
          "form_3s" : "había yacido",
          "form_1p" : "habíamos yacido",
          "form_2p" : "habíais yacido",
          "form_3p" : "habían yacido"
        },
        "preterite" : {
          "form_1s" : "yací",
          "form_2s" : "yaciste",
          "form_3s" : "yació",
          "form_1p" : "yacimos",
          "form_2p" : "yacisteis",
          "form_3p" : "yacieron"
        },
        "future_perfect" : {
          "form_1s" : "habré yacido",
          "form_2s" : "habrás yacido",
          "form_3s" : "habrá yacido",
          "form_1p" : "habremos yacido",
          "form_2p" : "habréis yacido",
          "form_3p" : "habrán yacido"
        },
        "conditional perfect" : {
          "form_1s" : "habría yacido",
          "form_2s" : "habrías yacido",
          "form_3s" : "habría yacido",
          "form_1p" : "habríamos yacido",
          "form_2p" : "habríais yacido",
          "form_3p" : "habrían yacido"
        },
        "present" : {
          "form_1s" : "yazco",
          "form_2s" : "yaces",
          "form_3s" : "yace",
          "form_1p" : "yacemos",
          "form_2p" : "yacéis",
          "form_3p" : "yacen"
        },
        "future" : {
          "form_1s" : "yaceré",
          "form_2s" : "yacerás",
          "form_3s" : "yacerá",
          "form_1p" : "yaceremos",
          "form_2p" : "yaceréis",
          "form_3p" : "yacerán"
        }
      },
      "subjunctive" : {
        "present" : {
          "form_1s" : "yazca",
          "form_2s" : "yazcas",
          "form_3s" : "yazca",
          "form_1p" : "yazcamos",
          "form_2p" : "yazcáis",
          "form_3p" : "yazcan"
        },
        "imperfect" : {
          "form_1s" : "yaciera",
          "form_2s" : "yacieras",
          "form_3s" : "yaciera",
          "form_1p" : "yaciéramos",
          "form_2p" : "yacierais",
          "form_3p" : "yacieran"
        },
        "future" : {
          "form_1s" : "yaciere",
          "form_2s" : "yacieres",
          "form_3s" : "yaciere",
          "form_1p" : "yaciéremos",
          "form_2p" : "yaciereis",
          "form_3p" : "yacieren"
        },
        "present_perfect" : {
          "form_1s" : "haya yacido",
          "form_2s" : "hayas yacido",
          "form_3s" : "haya yacido",
          "form_1p" : "hayamos yacido",
          "form_2p" : "hayáis yacido",
          "form_3p" : "hayan yacido"
        },
        "future_perfect" : {
          "form_1s" : "hubiere yacido",
          "form_2s" : "hubieres yacido",
          "form_3s" : "hubiere yacido",
          "form_1p" : "hubiéremos yacido",
          "form_2p" : "hubiereis yacido",
          "form_3p" : "hubieren yacido"
        },
        "past_perfect" : {
          "form_1s" : "hubiera yacido",
          "form_2s" : "hubieras yacido",
          "form_3s" : "hubiera yacido",
          "form_1p" : "hubiéramos yacido",
          "form_2p" : "hubierais yacido",
          "form_3p" : "hubieran yacido"
        }
      },
      "imperative_affirmative" : {
        "present" : {
          "form_1s" : "",
          "form_2s" : "yace",
          "form_3s" : "yaced",
          "form_1p" : "",
          "form_2p" : "yazca",
          "form_3p" : "yazcan"
        }
      },
      "imperative_negative" : {
        "present" : {
          "form_1s" : "",
          "form_2s" : "no yazcas",
          "form_3s" : "no yazcáis",
          "form_1p" : "",
          "form_2p" : "no yazca",
          "form_3p" : "no yazcan"
        }
      }
    },
    "meta" : {
      "infinitive" : "yacer",
      "infinitive_english" : "to lie",
      "verb_english" : "Lie! Don't lie!",
      "gerund" : "yaciendo",
      "gerund_english" : "lying",
      "pastparticiple" : "yacido",
      "pastparticiple_english" : "lain/laid"
    }
  },
  "proseguir" : {
    "useage" : {
      "indicative" : {
        "imperfect" : {
          "form_1s" : "proseguía",
          "form_2s" : "proseguías",
          "form_3s" : "proseguía",
          "form_1p" : "proseguíamos",
          "form_2p" : "proseguíais",
          "form_3p" : "proseguían"
        },
        "present_perfect" : {
          "form_1s" : "he proseguido",
          "form_2s" : "has proseguido",
          "form_3s" : "ha proseguido",
          "form_1p" : "hemos proseguido",
          "form_2p" : "habéis proseguido",
          "form_3p" : "han proseguido"
        },
        "conditional" : {
          "form_1s" : "proseguiría",
          "form_2s" : "proseguirías",
          "form_3s" : "proseguiría",
          "form_1p" : "proseguiríamos",
          "form_2p" : "proseguiríais",
          "form_3p" : "proseguirían"
        },
        "past_perfect" : {
          "form_1s" : "había proseguido",
          "form_2s" : "habías proseguido",
          "form_3s" : "había proseguido",
          "form_1p" : "habíamos proseguido",
          "form_2p" : "habíais proseguido",
          "form_3p" : "habían proseguido"
        },
        "preterite" : {
          "form_1s" : "proseguí",
          "form_2s" : "proseguiste",
          "form_3s" : "prosiguió",
          "form_1p" : "proseguimos",
          "form_2p" : "proseguisteis",
          "form_3p" : "prosiguieron"
        },
        "future_perfect" : {
          "form_1s" : "habré proseguido",
          "form_2s" : "habrás proseguido",
          "form_3s" : "habrá proseguido",
          "form_1p" : "habremos proseguido",
          "form_2p" : "habréis proseguido",
          "form_3p" : "habrán proseguido"
        },
        "conditional perfect" : {
          "form_1s" : "habría proseguido",
          "form_2s" : "habrías proseguido",
          "form_3s" : "habría proseguido",
          "form_1p" : "habríamos proseguido",
          "form_2p" : "habríais proseguido",
          "form_3p" : "habrían proseguido"
        },
        "present" : {
          "form_1s" : "prosigo",
          "form_2s" : "prosigues",
          "form_3s" : "prosigue",
          "form_1p" : "proseguimos",
          "form_2p" : "proseguís",
          "form_3p" : "prosiguen"
        },
        "future" : {
          "form_1s" : "proseguiré",
          "form_2s" : "proseguirás",
          "form_3s" : "proseguirá",
          "form_1p" : "proseguiremos",
          "form_2p" : "proseguiréis",
          "form_3p" : "proseguirán"
        }
      },
      "subjunctive" : {
        "present" : {
          "form_1s" : "prosiga",
          "form_2s" : "prosigas",
          "form_3s" : "prosiga",
          "form_1p" : "prosigamos",
          "form_2p" : "prosigáis",
          "form_3p" : "prosigan"
        },
        "imperfect" : {
          "form_1s" : "prosiguiera",
          "form_2s" : "prosiguieras",
          "form_3s" : "prosiguiera",
          "form_1p" : "prosiguiéramos",
          "form_2p" : "prosiguierais",
          "form_3p" : "prosiguieran"
        },
        "future" : {
          "form_1s" : "prosiguiere",
          "form_2s" : "prosiguieres",
          "form_3s" : "prosiguiere",
          "form_1p" : "prosiguiéremos",
          "form_2p" : "prosiguiereis",
          "form_3p" : "prosiguieren"
        },
        "present_perfect" : {
          "form_1s" : "haya proseguido",
          "form_2s" : "hayas proseguido",
          "form_3s" : "haya proseguido",
          "form_1p" : "hayamos proseguido",
          "form_2p" : "hayáis proseguido",
          "form_3p" : "hayan proseguido"
        },
        "future_perfect" : {
          "form_1s" : "hubiere proseguido",
          "form_2s" : "hubieres proseguido",
          "form_3s" : "hubiere proseguido",
          "form_1p" : "hubiéremos proseguido",
          "form_2p" : "hubiereis proseguido",
          "form_3p" : "hubieren proseguido"
        },
        "past_perfect" : {
          "form_1s" : "hubiera proseguido",
          "form_2s" : "hubieras proseguido",
          "form_3s" : "hubiera proseguido",
          "form_1p" : "hubiéramos proseguido",
          "form_2p" : "hubierais proseguido",
          "form_3p" : "hubieran proseguido"
        }
      },
      "imperative_affirmative" : {
        "present" : {
          "form_1s" : "",
          "form_2s" : "prosigue",
          "form_3s" : "proseguid",
          "form_1p" : "",
          "form_2p" : "prosiga",
          "form_3p" : "prosigan"
        }
      },
      "imperative_negative" : {
        "present" : {
          "form_1s" : "",
          "form_2s" : "no prosigas",
          "form_3s" : "no prosigáis",
          "form_1p" : "",
          "form_2p" : "no prosiga",
          "form_3p" : "no prosigan"
        }
      }
    },
    "meta" : {
      "infinitive" : "proseguir",
      "infinitive_english" : "to continue, proceed with",
      "verb_english" : "Continue! Don't continue!",
      "gerund" : "prosiguiendo",
      "gerund_english" : "continuing",
      "pastparticiple" : "proseguido",
      "pastparticiple_english" : "continued"
    }
  },
  "controlar" : {
    "useage" : {
      "indicative" : {
        "imperfect" : {
          "form_1s" : "controlaba",
          "form_2s" : "controlabas",
          "form_3s" : "controlaba",
          "form_1p" : "controlábamos",
          "form_2p" : "controlabais",
          "form_3p" : "controlaban"
        },
        "present_perfect" : {
          "form_1s" : "he controlado",
          "form_2s" : "has controlado",
          "form_3s" : "ha controlado",
          "form_1p" : "hemos controlado",
          "form_2p" : "habéis controlado",
          "form_3p" : "han controlado"
        },
        "conditional" : {
          "form_1s" : "controlaría",
          "form_2s" : "controlarías",
          "form_3s" : "controlaría",
          "form_1p" : "controlaríamos",
          "form_2p" : "controlaríais",
          "form_3p" : "controlarían"
        },
        "past_perfect" : {
          "form_1s" : "había controlado",
          "form_2s" : "habías controlado",
          "form_3s" : "había controlado",
          "form_1p" : "habíamos controlado",
          "form_2p" : "habíais controlado",
          "form_3p" : "habían controlado"
        },
        "preterite" : {
          "form_1s" : "controlé",
          "form_2s" : "controlaste",
          "form_3s" : "controló",
          "form_1p" : "controlamos",
          "form_2p" : "controlasteis",
          "form_3p" : "controlaron"
        },
        "future_perfect" : {
          "form_1s" : "habré controlado",
          "form_2s" : "habrás controlado",
          "form_3s" : "habrá controlado",
          "form_1p" : "habremos controlado",
          "form_2p" : "habréis controlado",
          "form_3p" : "habrán controlado"
        },
        "conditional perfect" : {
          "form_1s" : "habría controlado",
          "form_2s" : "habrías controlado",
          "form_3s" : "habría controlado",
          "form_1p" : "habríamos controlado",
          "form_2p" : "habríais controlado",
          "form_3p" : "habrían controlado"
        },
        "present" : {
          "form_1s" : "controlo",
          "form_2s" : "controlas",
          "form_3s" : "controla",
          "form_1p" : "controlamos",
          "form_2p" : "controláis",
          "form_3p" : "controlan"
        },
        "future" : {
          "form_1s" : "controlaré",
          "form_2s" : "controlarás",
          "form_3s" : "controlará",
          "form_1p" : "controlaremos",
          "form_2p" : "controlaréis",
          "form_3p" : "controlarán"
        }
      },
      "subjunctive" : {
        "present" : {
          "form_1s" : "controle",
          "form_2s" : "controles",
          "form_3s" : "controle",
          "form_1p" : "controlemos",
          "form_2p" : "controléis",
          "form_3p" : "controlen"
        },
        "imperfect" : {
          "form_1s" : "controlara",
          "form_2s" : "controlaras",
          "form_3s" : "controlara",
          "form_1p" : "controláramos",
          "form_2p" : "controlarais",
          "form_3p" : "controlaran"
        },
        "future" : {
          "form_1s" : "controlare",
          "form_2s" : "controlares",
          "form_3s" : "controlare",
          "form_1p" : "controláremos",
          "form_2p" : "controlareis",
          "form_3p" : "controlaren"
        },
        "present_perfect" : {
          "form_1s" : "haya controlado",
          "form_2s" : "hayas controlado",
          "form_3s" : "haya controlado",
          "form_1p" : "hayamos controlado",
          "form_2p" : "hayáis controlado",
          "form_3p" : "hayan controlado"
        },
        "future_perfect" : {
          "form_1s" : "hubiere controlado",
          "form_2s" : "hubieres controlado",
          "form_3s" : "hubiere controlado",
          "form_1p" : "hubiéremos controlado",
          "form_2p" : "hubiereis controlado",
          "form_3p" : "hubieren controlado"
        },
        "past_perfect" : {
          "form_1s" : "hubiera controlado",
          "form_2s" : "hubieras controlado",
          "form_3s" : "hubiera controlado",
          "form_1p" : "hubiéramos controlado",
          "form_2p" : "hubierais controlado",
          "form_3p" : "hubieran controlado"
        }
      },
      "imperative_affirmative" : {
        "present" : {
          "form_1s" : "",
          "form_2s" : "controla",
          "form_3s" : "controlad",
          "form_1p" : "",
          "form_2p" : "controle",
          "form_3p" : "controlen"
        }
      },
      "imperative_negative" : {
        "present" : {
          "form_1s" : "",
          "form_2s" : "no controles",
          "form_3s" : "no controléis",
          "form_1p" : "",
          "form_2p" : "no controle",
          "form_3p" : "no controlen"
        }
      }
    },
    "meta" : {
      "infinitive" : "controlar",
      "infinitive_english" : "to control; to inspect, check",
      "verb_english" : "Control! Don't control!",
      "gerund" : "controlando",
      "gerund_english" : "controlling",
      "pastparticiple" : "controlado",
      "pastparticiple_english" : "controlled"
    }
  },
  "ofrecer" : {
    "useage" : {
      "indicative" : {
        "imperfect" : {
          "form_1s" : "ofrecía",
          "form_2s" : "ofrecías",
          "form_3s" : "ofrecía",
          "form_1p" : "ofrecíamos",
          "form_2p" : "ofrecíais",
          "form_3p" : "ofrecían"
        },
        "present_perfect" : {
          "form_1s" : "he ofrecido",
          "form_2s" : "has ofrecido",
          "form_3s" : "ha ofrecido",
          "form_1p" : "hemos ofrecido",
          "form_2p" : "habéis ofrecido",
          "form_3p" : "han ofrecido"
        },
        "conditional" : {
          "form_1s" : "ofrecería",
          "form_2s" : "ofrecerías",
          "form_3s" : "ofrecería",
          "form_1p" : "ofreceríamos",
          "form_2p" : "ofreceríais",
          "form_3p" : "ofrecerían"
        },
        "past_perfect" : {
          "form_1s" : "había ofrecido",
          "form_2s" : "habías ofrecido",
          "form_3s" : "había ofrecido",
          "form_1p" : "habíamos ofrecido",
          "form_2p" : "habíais ofrecido",
          "form_3p" : "habían ofrecido"
        },
        "preterite" : {
          "form_1s" : "ofrecí",
          "form_2s" : "ofreciste",
          "form_3s" : "ofreció",
          "form_1p" : "ofrecimos",
          "form_2p" : "ofrecisteis",
          "form_3p" : "ofrecieron"
        },
        "future_perfect" : {
          "form_1s" : "habré ofrecido",
          "form_2s" : "habrás ofrecido",
          "form_3s" : "habrá ofrecido",
          "form_1p" : "habremos ofrecido",
          "form_2p" : "habréis ofrecido",
          "form_3p" : "habrán ofrecido"
        },
        "conditional perfect" : {
          "form_1s" : "habría ofrecido",
          "form_2s" : "habrías ofrecido",
          "form_3s" : "habría ofrecido",
          "form_1p" : "habríamos ofrecido",
          "form_2p" : "habríais ofrecido",
          "form_3p" : "habrían ofrecido"
        },
        "present" : {
          "form_1s" : "ofrezco",
          "form_2s" : "ofreces",
          "form_3s" : "ofrece",
          "form_1p" : "ofrecemos",
          "form_2p" : "ofrecéis",
          "form_3p" : "ofrecen"
        },
        "future" : {
          "form_1s" : "ofreceré",
          "form_2s" : "ofrecerás",
          "form_3s" : "ofrecerá",
          "form_1p" : "ofreceremos",
          "form_2p" : "ofreceréis",
          "form_3p" : "ofrecerán"
        }
      },
      "subjunctive" : {
        "present" : {
          "form_1s" : "ofrezca",
          "form_2s" : "ofrezcas",
          "form_3s" : "ofrezca",
          "form_1p" : "ofrezcamos",
          "form_2p" : "ofrezcáis",
          "form_3p" : "ofrezcan"
        },
        "imperfect" : {
          "form_1s" : "ofreciera",
          "form_2s" : "ofrecieras",
          "form_3s" : "ofreciera",
          "form_1p" : "ofreciéramos",
          "form_2p" : "ofrecierais",
          "form_3p" : "ofrecieran"
        },
        "future" : {
          "form_1s" : "ofreciere",
          "form_2s" : "ofrecieres",
          "form_3s" : "ofreciere",
          "form_1p" : "ofreciéremos",
          "form_2p" : "ofreciereis",
          "form_3p" : "ofrecieren"
        },
        "present_perfect" : {
          "form_1s" : "haya ofrecido",
          "form_2s" : "hayas ofrecido",
          "form_3s" : "haya ofrecido",
          "form_1p" : "hayamos ofrecido",
          "form_2p" : "hayáis ofrecido",
          "form_3p" : "hayan ofrecido"
        },
        "future_perfect" : {
          "form_1s" : "hubiere ofrecido",
          "form_2s" : "hubieres ofrecido",
          "form_3s" : "hubiere ofrecido",
          "form_1p" : "hubiéremos ofrecido",
          "form_2p" : "hubiereis ofrecido",
          "form_3p" : "hubieren ofrecido"
        },
        "past_perfect" : {
          "form_1s" : "hubiera ofrecido",
          "form_2s" : "hubieras ofrecido",
          "form_3s" : "hubiera ofrecido",
          "form_1p" : "hubiéramos ofrecido",
          "form_2p" : "hubierais ofrecido",
          "form_3p" : "hubieran ofrecido"
        }
      },
      "imperative_affirmative" : {
        "present" : {
          "form_1s" : "",
          "form_2s" : "ofrece",
          "form_3s" : "ofreced",
          "form_1p" : "",
          "form_2p" : "ofrezca",
          "form_3p" : "ofrezcan"
        }
      },
      "imperative_negative" : {
        "present" : {
          "form_1s" : "",
          "form_2s" : "no ofrezcas",
          "form_3s" : "no ofrezcáis",
          "form_1p" : "",
          "form_2p" : "no ofrezca",
          "form_3p" : "no ofrezcan"
        }
      }
    },
    "meta" : {
      "infinitive" : "ofrecer",
      "infinitive_english" : "to offer",
      "verb_english" : "Offer! Don't offer!",
      "gerund" : "ofreciendo",
      "gerund_english" : "offering",
      "pastparticiple" : "ofrecido",
      "pastparticiple_english" : "offered"
    }
  },
  "revelar" : {
    "useage" : {
      "indicative" : {
        "imperfect" : {
          "form_1s" : "revelaba",
          "form_2s" : "revelabas",
          "form_3s" : "revelaba",
          "form_1p" : "revelábamos",
          "form_2p" : "revelabais",
          "form_3p" : "revelaban"
        },
        "present_perfect" : {
          "form_1s" : "he revelado",
          "form_2s" : "has revelado",
          "form_3s" : "ha revelado",
          "form_1p" : "hemos revelado",
          "form_2p" : "habéis revelado",
          "form_3p" : "han revelado"
        },
        "conditional" : {
          "form_1s" : "revelaría",
          "form_2s" : "revelarías",
          "form_3s" : "revelaría",
          "form_1p" : "revelaríamos",
          "form_2p" : "revelaríais",
          "form_3p" : "revelarían"
        },
        "past_perfect" : {
          "form_1s" : "había revelado",
          "form_2s" : "habías revelado",
          "form_3s" : "había revelado",
          "form_1p" : "habíamos revelado",
          "form_2p" : "habíais revelado",
          "form_3p" : "habían revelado"
        },
        "preterite" : {
          "form_1s" : "revelé",
          "form_2s" : "revelaste",
          "form_3s" : "reveló",
          "form_1p" : "revelamos",
          "form_2p" : "revelasteis",
          "form_3p" : "revelaron"
        },
        "future_perfect" : {
          "form_1s" : "habré revelado",
          "form_2s" : "habrás revelado",
          "form_3s" : "habrá revelado",
          "form_1p" : "habremos revelado",
          "form_2p" : "habréis revelado",
          "form_3p" : "habrán revelado"
        },
        "conditional perfect" : {
          "form_1s" : "habría revelado",
          "form_2s" : "habrías revelado",
          "form_3s" : "habría revelado",
          "form_1p" : "habríamos revelado",
          "form_2p" : "habríais revelado",
          "form_3p" : "habrían revelado"
        },
        "present" : {
          "form_1s" : "revelo",
          "form_2s" : "revelas",
          "form_3s" : "revela",
          "form_1p" : "revelamos",
          "form_2p" : "reveláis",
          "form_3p" : "revelan"
        },
        "future" : {
          "form_1s" : "revelaré",
          "form_2s" : "revelarás",
          "form_3s" : "revelará",
          "form_1p" : "revelaremos",
          "form_2p" : "revelaréis",
          "form_3p" : "revelarán"
        }
      },
      "subjunctive" : {
        "present" : {
          "form_1s" : "revele",
          "form_2s" : "reveles",
          "form_3s" : "revele",
          "form_1p" : "revelemos",
          "form_2p" : "reveléis",
          "form_3p" : "revelen"
        },
        "imperfect" : {
          "form_1s" : "revelara",
          "form_2s" : "revelaras",
          "form_3s" : "revelara",
          "form_1p" : "reveláramos",
          "form_2p" : "revelarais",
          "form_3p" : "revelaran"
        },
        "future" : {
          "form_1s" : "revelare",
          "form_2s" : "revelares",
          "form_3s" : "revelare",
          "form_1p" : "reveláremos",
          "form_2p" : "revelareis",
          "form_3p" : "revelaren"
        },
        "present_perfect" : {
          "form_1s" : "haya revelado",
          "form_2s" : "hayas revelado",
          "form_3s" : "haya revelado",
          "form_1p" : "hayamos revelado",
          "form_2p" : "hayáis revelado",
          "form_3p" : "hayan revelado"
        },
        "future_perfect" : {
          "form_1s" : "hubiere revelado",
          "form_2s" : "hubieres revelado",
          "form_3s" : "hubiere revelado",
          "form_1p" : "hubiéremos revelado",
          "form_2p" : "hubiereis revelado",
          "form_3p" : "hubieren revelado"
        },
        "past_perfect" : {
          "form_1s" : "hubiera revelado",
          "form_2s" : "hubieras revelado",
          "form_3s" : "hubiera revelado",
          "form_1p" : "hubiéramos revelado",
          "form_2p" : "hubierais revelado",
          "form_3p" : "hubieran revelado"
        }
      },
      "imperative_affirmative" : {
        "present" : {
          "form_1s" : "",
          "form_2s" : "revela",
          "form_3s" : "revelad",
          "form_1p" : "",
          "form_2p" : "revele",
          "form_3p" : "revelen"
        }
      },
      "imperative_negative" : {
        "present" : {
          "form_1s" : "",
          "form_2s" : "no reveles",
          "form_3s" : "no reveléis",
          "form_1p" : "",
          "form_2p" : "no revele",
          "form_3p" : "no revelen"
        }
      }
    },
    "meta" : {
      "infinitive" : "revelar",
      "infinitive_english" : "to reveal, disclose; to develop [film]",
      "verb_english" : "Reveal! Don't reveal!",
      "gerund" : "revelando",
      "gerund_english" : "revealing",
      "pastparticiple" : "revelado",
      "pastparticiple_english" : "revealed"
    }
  },
  "freír" : {
    "useage" : {
      "indicative" : {
        "imperfect" : {
          "form_1s" : "freía",
          "form_2s" : "freías",
          "form_3s" : "freía",
          "form_1p" : "freíamos",
          "form_2p" : "freíais",
          "form_3p" : "freían"
        },
        "present_perfect" : {
          "form_1s" : "he frito",
          "form_2s" : "has frito",
          "form_3s" : "ha frito",
          "form_1p" : "hemos frito",
          "form_2p" : "habéis frito",
          "form_3p" : "han frito"
        },
        "conditional" : {
          "form_1s" : "freiría",
          "form_2s" : "freirías",
          "form_3s" : "freiría",
          "form_1p" : "freiríamos",
          "form_2p" : "freiríais",
          "form_3p" : "freirían"
        },
        "past_perfect" : {
          "form_1s" : "había frito",
          "form_2s" : "habías frito",
          "form_3s" : "había frito",
          "form_1p" : "habíamos frito",
          "form_2p" : "habíais frito",
          "form_3p" : "habían frito"
        },
        "preterite" : {
          "form_1s" : "freí",
          "form_2s" : "freíste",
          "form_3s" : "frió",
          "form_1p" : "freímos",
          "form_2p" : "freísteis",
          "form_3p" : "frieron"
        },
        "future_perfect" : {
          "form_1s" : "habré frito",
          "form_2s" : "habrás frito",
          "form_3s" : "habrá frito",
          "form_1p" : "habremos frito",
          "form_2p" : "habréis frito",
          "form_3p" : "habrán frito"
        },
        "conditional perfect" : {
          "form_1s" : "habría frito",
          "form_2s" : "habrías frito",
          "form_3s" : "habría frito",
          "form_1p" : "habríamos frito",
          "form_2p" : "habríais frito",
          "form_3p" : "habrían frito"
        },
        "present" : {
          "form_1s" : "frío",
          "form_2s" : "fríes",
          "form_3s" : "fríe",
          "form_1p" : "freímos",
          "form_2p" : "freís",
          "form_3p" : "fríen"
        },
        "future" : {
          "form_1s" : "freiré",
          "form_2s" : "freirás",
          "form_3s" : "freirá",
          "form_1p" : "freiremos",
          "form_2p" : "freiréis",
          "form_3p" : "freirán"
        }
      },
      "subjunctive" : {
        "present" : {
          "form_1s" : "fría",
          "form_2s" : "frías",
          "form_3s" : "fría",
          "form_1p" : "friamos",
          "form_2p" : "friáis",
          "form_3p" : "frían"
        },
        "imperfect" : {
          "form_1s" : "friera",
          "form_2s" : "frieras",
          "form_3s" : "friera",
          "form_1p" : "friéramos",
          "form_2p" : "frierais",
          "form_3p" : "frieran"
        },
        "future" : {
          "form_1s" : "friere",
          "form_2s" : "frieres",
          "form_3s" : "friere",
          "form_1p" : "friéremos",
          "form_2p" : "friereis",
          "form_3p" : "frieren"
        },
        "present_perfect" : {
          "form_1s" : "haya frito",
          "form_2s" : "hayas frito",
          "form_3s" : "haya frito",
          "form_1p" : "hayamos frito",
          "form_2p" : "hayáis frito",
          "form_3p" : "hayan frito"
        },
        "future_perfect" : {
          "form_1s" : "hubiere frito",
          "form_2s" : "hubieres frito",
          "form_3s" : "hubiere frito",
          "form_1p" : "hubiéremos frito",
          "form_2p" : "hubiereis frito",
          "form_3p" : "hubieren frito"
        },
        "past_perfect" : {
          "form_1s" : "hubiera frito",
          "form_2s" : "hubieras frito",
          "form_3s" : "hubiera frito",
          "form_1p" : "hubiéramos frito",
          "form_2p" : "hubierais frito",
          "form_3p" : "hubieran frito"
        }
      },
      "imperative_affirmative" : {
        "present" : {
          "form_1s" : "",
          "form_2s" : "fríe",
          "form_3s" : "freíd",
          "form_1p" : "",
          "form_2p" : "fría",
          "form_3p" : "frían"
        }
      },
      "imperative_negative" : {
        "present" : {
          "form_1s" : "",
          "form_2s" : "no frías",
          "form_3s" : "no friáis",
          "form_1p" : "",
          "form_2p" : "no fría",
          "form_3p" : "no frían"
        }
      }
    },
    "meta" : {
      "infinitive" : "freír",
      "infinitive_english" : "to fry",
      "verb_english" : "Fry! Don't fry!",
      "gerund" : "friendo",
      "gerund_english" : "frying",
      "pastparticiple" : "frito",
      "pastparticiple_english" : "fried"
    }
  },
  "modificar" : {
    "useage" : {
      "indicative" : {
        "imperfect" : {
          "form_1s" : "modificaba",
          "form_2s" : "modificabas",
          "form_3s" : "modificaba",
          "form_1p" : "modificábamos",
          "form_2p" : "modificabais",
          "form_3p" : "modificaban"
        },
        "present_perfect" : {
          "form_1s" : "he modificado",
          "form_2s" : "has modificado",
          "form_3s" : "ha modificado",
          "form_1p" : "hemos modificado",
          "form_2p" : "habéis modificado",
          "form_3p" : "han modificado"
        },
        "conditional" : {
          "form_1s" : "modificaría",
          "form_2s" : "modificarías",
          "form_3s" : "modificaría",
          "form_1p" : "modificaríamos",
          "form_2p" : "modificaríais",
          "form_3p" : "modificarían"
        },
        "past_perfect" : {
          "form_1s" : "había modificado",
          "form_2s" : "habías modificado",
          "form_3s" : "había modificado",
          "form_1p" : "habíamos modificado",
          "form_2p" : "habíais modificado",
          "form_3p" : "habían modificado"
        },
        "preterite" : {
          "form_1s" : "modifiqué",
          "form_2s" : "modificaste",
          "form_3s" : "modificó",
          "form_1p" : "modificamos",
          "form_2p" : "modificasteis",
          "form_3p" : "modificaron"
        },
        "future_perfect" : {
          "form_1s" : "habré modificado",
          "form_2s" : "habrás modificado",
          "form_3s" : "habrá modificado",
          "form_1p" : "habremos modificado",
          "form_2p" : "habréis modificado",
          "form_3p" : "habrán modificado"
        },
        "conditional perfect" : {
          "form_1s" : "habría modificado",
          "form_2s" : "habrías modificado",
          "form_3s" : "habría modificado",
          "form_1p" : "habríamos modificado",
          "form_2p" : "habríais modificado",
          "form_3p" : "habrían modificado"
        },
        "present" : {
          "form_1s" : "modifico",
          "form_2s" : "modificas",
          "form_3s" : "modifica",
          "form_1p" : "modificamos",
          "form_2p" : "modificáis",
          "form_3p" : "modifican"
        },
        "future" : {
          "form_1s" : "modificaré",
          "form_2s" : "modificarás",
          "form_3s" : "modificará",
          "form_1p" : "modificaremos",
          "form_2p" : "modificaréis",
          "form_3p" : "modificarán"
        }
      },
      "subjunctive" : {
        "present" : {
          "form_1s" : "modifique",
          "form_2s" : "modifiques",
          "form_3s" : "modifique",
          "form_1p" : "modifiquemos",
          "form_2p" : "modifiquéis",
          "form_3p" : "modifiquen"
        },
        "imperfect" : {
          "form_1s" : "modificara",
          "form_2s" : "modificaras",
          "form_3s" : "modificara",
          "form_1p" : "modificáramos",
          "form_2p" : "modificarais",
          "form_3p" : "modificaran"
        },
        "future" : {
          "form_1s" : "modificare",
          "form_2s" : "modificares",
          "form_3s" : "modificare",
          "form_1p" : "modificáremos",
          "form_2p" : "modificareis",
          "form_3p" : "modificaren"
        },
        "present_perfect" : {
          "form_1s" : "haya modificado",
          "form_2s" : "hayas modificado",
          "form_3s" : "haya modificado",
          "form_1p" : "hayamos modificado",
          "form_2p" : "hayáis modificado",
          "form_3p" : "hayan modificado"
        },
        "future_perfect" : {
          "form_1s" : "hubiere modificado",
          "form_2s" : "hubieres modificado",
          "form_3s" : "hubiere modificado",
          "form_1p" : "hubiéremos modificado",
          "form_2p" : "hubiereis modificado",
          "form_3p" : "hubieren modificado"
        },
        "past_perfect" : {
          "form_1s" : "hubiera modificado",
          "form_2s" : "hubieras modificado",
          "form_3s" : "hubiera modificado",
          "form_1p" : "hubiéramos modificado",
          "form_2p" : "hubierais modificado",
          "form_3p" : "hubieran modificado"
        }
      },
      "imperative_affirmative" : {
        "present" : {
          "form_1s" : "",
          "form_2s" : "modifica",
          "form_3s" : "modificad",
          "form_1p" : "",
          "form_2p" : "modifique",
          "form_3p" : "modifiquen"
        }
      },
      "imperative_negative" : {
        "present" : {
          "form_1s" : "",
          "form_2s" : "no modifiques",
          "form_3s" : "no modifiquéis",
          "form_1p" : "",
          "form_2p" : "no modifique",
          "form_3p" : "no modifiquen"
        }
      }
    },
    "meta" : {
      "infinitive" : "modificar",
      "infinitive_english" : "to modify, change",
      "verb_english" : "Modify! Don't modify!",
      "gerund" : "modificando",
      "gerund_english" : "modifying",
      "pastparticiple" : "modificado",
      "pastparticiple_english" : "modified"
    }
  },
  "molestar" : {
    "useage" : {
      "indicative" : {
        "imperfect" : {
          "form_1s" : "molestaba",
          "form_2s" : "molestabas",
          "form_3s" : "molestaba",
          "form_1p" : "molestábamos",
          "form_2p" : "molestabais",
          "form_3p" : "molestaban"
        },
        "present_perfect" : {
          "form_1s" : "he molestado",
          "form_2s" : "has molestado",
          "form_3s" : "ha molestado",
          "form_1p" : "hemos molestado",
          "form_2p" : "habéis molestado",
          "form_3p" : "han molestado"
        },
        "conditional" : {
          "form_1s" : "molestaría",
          "form_2s" : "molestarías",
          "form_3s" : "molestaría",
          "form_1p" : "molestaríamos",
          "form_2p" : "molestaríais",
          "form_3p" : "molestarían"
        },
        "past_perfect" : {
          "form_1s" : "había molestado",
          "form_2s" : "habías molestado",
          "form_3s" : "había molestado",
          "form_1p" : "habíamos molestado",
          "form_2p" : "habíais molestado",
          "form_3p" : "habían molestado"
        },
        "preterite" : {
          "form_1s" : "molesté",
          "form_2s" : "molestaste",
          "form_3s" : "molestó",
          "form_1p" : "molestamos",
          "form_2p" : "molestasteis",
          "form_3p" : "molestaron"
        },
        "future_perfect" : {
          "form_1s" : "habré molestado",
          "form_2s" : "habrás molestado",
          "form_3s" : "habrá molestado",
          "form_1p" : "habremos molestado",
          "form_2p" : "habréis molestado",
          "form_3p" : "habrán molestado"
        },
        "conditional perfect" : {
          "form_1s" : "habría molestado",
          "form_2s" : "habrías molestado",
          "form_3s" : "habría molestado",
          "form_1p" : "habríamos molestado",
          "form_2p" : "habríais molestado",
          "form_3p" : "habrían molestado"
        },
        "present" : {
          "form_1s" : "molesto",
          "form_2s" : "molestas",
          "form_3s" : "molesta",
          "form_1p" : "molestamos",
          "form_2p" : "molestáis",
          "form_3p" : "molestan"
        },
        "future" : {
          "form_1s" : "molestaré",
          "form_2s" : "molestarás",
          "form_3s" : "molestará",
          "form_1p" : "molestaremos",
          "form_2p" : "molestaréis",
          "form_3p" : "molestarán"
        }
      },
      "subjunctive" : {
        "present" : {
          "form_1s" : "moleste",
          "form_2s" : "molestes",
          "form_3s" : "moleste",
          "form_1p" : "molestemos",
          "form_2p" : "molestéis",
          "form_3p" : "molesten"
        },
        "imperfect" : {
          "form_1s" : "molestara",
          "form_2s" : "molestaras",
          "form_3s" : "molestara",
          "form_1p" : "molestáramos",
          "form_2p" : "molestarais",
          "form_3p" : "molestaran"
        },
        "future" : {
          "form_1s" : "molestare",
          "form_2s" : "molestares",
          "form_3s" : "molestare",
          "form_1p" : "molestáremos",
          "form_2p" : "molestareis",
          "form_3p" : "molestaren"
        },
        "present_perfect" : {
          "form_1s" : "haya molestado",
          "form_2s" : "hayas molestado",
          "form_3s" : "haya molestado",
          "form_1p" : "hayamos molestado",
          "form_2p" : "hayáis molestado",
          "form_3p" : "hayan molestado"
        },
        "future_perfect" : {
          "form_1s" : "hubiere molestado",
          "form_2s" : "hubieres molestado",
          "form_3s" : "hubiere molestado",
          "form_1p" : "hubiéremos molestado",
          "form_2p" : "hubiereis molestado",
          "form_3p" : "hubieren molestado"
        },
        "past_perfect" : {
          "form_1s" : "hubiera molestado",
          "form_2s" : "hubieras molestado",
          "form_3s" : "hubiera molestado",
          "form_1p" : "hubiéramos molestado",
          "form_2p" : "hubierais molestado",
          "form_3p" : "hubieran molestado"
        }
      },
      "imperative_affirmative" : {
        "present" : {
          "form_1s" : "",
          "form_2s" : "molesta",
          "form_3s" : "molestad",
          "form_1p" : "",
          "form_2p" : "moleste",
          "form_3p" : "molesten"
        }
      },
      "imperative_negative" : {
        "present" : {
          "form_1s" : "",
          "form_2s" : "no molestes",
          "form_3s" : "no molestéis",
          "form_1p" : "",
          "form_2p" : "no moleste",
          "form_3p" : "no molesten"
        }
      }
    },
    "meta" : {
      "infinitive" : "molestar",
      "infinitive_english" : "to bother, annoy, inconovenience, put out, upset",
      "verb_english" : "Bother! Don't bother!",
      "gerund" : "molestando",
      "gerund_english" : "bothering",
      "pastparticiple" : "molestado",
      "pastparticiple_english" : "bothered"
    }
  },
  "replicar" : {
    "useage" : {
      "indicative" : {
        "imperfect" : {
          "form_1s" : "replicaba",
          "form_2s" : "replicabas",
          "form_3s" : "replicaba",
          "form_1p" : "replicábamos",
          "form_2p" : "replicabais",
          "form_3p" : "replicaban"
        },
        "present_perfect" : {
          "form_1s" : "he replicado",
          "form_2s" : "has replicado",
          "form_3s" : "ha replicado",
          "form_1p" : "hemos replicado",
          "form_2p" : "habéis replicado",
          "form_3p" : "han replicado"
        },
        "conditional" : {
          "form_1s" : "replicaría",
          "form_2s" : "replicarías",
          "form_3s" : "replicaría",
          "form_1p" : "replicaríamos",
          "form_2p" : "replicaríais",
          "form_3p" : "replicarían"
        },
        "past_perfect" : {
          "form_1s" : "había replicado",
          "form_2s" : "habías replicado",
          "form_3s" : "había replicado",
          "form_1p" : "habíamos replicado",
          "form_2p" : "habíais replicado",
          "form_3p" : "habían replicado"
        },
        "preterite" : {
          "form_1s" : "repliqué",
          "form_2s" : "replicaste",
          "form_3s" : "replicó",
          "form_1p" : "replicamos",
          "form_2p" : "replicasteis",
          "form_3p" : "replicaron"
        },
        "future_perfect" : {
          "form_1s" : "habré replicado",
          "form_2s" : "habrás replicado",
          "form_3s" : "habrá replicado",
          "form_1p" : "habremos replicado",
          "form_2p" : "habréis replicado",
          "form_3p" : "habrán replicado"
        },
        "conditional perfect" : {
          "form_1s" : "habría replicado",
          "form_2s" : "habrías replicado",
          "form_3s" : "habría replicado",
          "form_1p" : "habríamos replicado",
          "form_2p" : "habríais replicado",
          "form_3p" : "habrían replicado"
        },
        "present" : {
          "form_1s" : "replico",
          "form_2s" : "replicas",
          "form_3s" : "replica",
          "form_1p" : "replicamos",
          "form_2p" : "replicáis",
          "form_3p" : "replican"
        },
        "future" : {
          "form_1s" : "replicaré",
          "form_2s" : "replicarás",
          "form_3s" : "replicará",
          "form_1p" : "replicaremos",
          "form_2p" : "replicaréis",
          "form_3p" : "replicarán"
        }
      },
      "subjunctive" : {
        "present" : {
          "form_1s" : "replique",
          "form_2s" : "repliques",
          "form_3s" : "replique",
          "form_1p" : "repliquemos",
          "form_2p" : "repliquéis",
          "form_3p" : "repliquen"
        },
        "imperfect" : {
          "form_1s" : "replicara",
          "form_2s" : "replicaras",
          "form_3s" : "replicara",
          "form_1p" : "replicáramos",
          "form_2p" : "replicarais",
          "form_3p" : "replicaran"
        },
        "future" : {
          "form_1s" : "replicare",
          "form_2s" : "replicares",
          "form_3s" : "replicare",
          "form_1p" : "replicáremos",
          "form_2p" : "replicareis",
          "form_3p" : "replicaren"
        },
        "present_perfect" : {
          "form_1s" : "haya replicado",
          "form_2s" : "hayas replicado",
          "form_3s" : "haya replicado",
          "form_1p" : "hayamos replicado",
          "form_2p" : "hayáis replicado",
          "form_3p" : "hayan replicado"
        },
        "future_perfect" : {
          "form_1s" : "hubiere replicado",
          "form_2s" : "hubieres replicado",
          "form_3s" : "hubiere replicado",
          "form_1p" : "hubiéremos replicado",
          "form_2p" : "hubiereis replicado",
          "form_3p" : "hubieren replicado"
        },
        "past_perfect" : {
          "form_1s" : "hubiera replicado",
          "form_2s" : "hubieras replicado",
          "form_3s" : "hubiera replicado",
          "form_1p" : "hubiéramos replicado",
          "form_2p" : "hubierais replicado",
          "form_3p" : "hubieran replicado"
        }
      },
      "imperative_affirmative" : {
        "present" : {
          "form_1s" : "",
          "form_2s" : "replica",
          "form_3s" : "replicad",
          "form_1p" : "",
          "form_2p" : "replique",
          "form_3p" : "repliquen"
        }
      },
      "imperative_negative" : {
        "present" : {
          "form_1s" : "",
          "form_2s" : "no repliques",
          "form_3s" : "no repliquéis",
          "form_1p" : "",
          "form_2p" : "no replique",
          "form_3p" : "no repliquen"
        }
      }
    },
    "meta" : {
      "infinitive" : "replicar",
      "infinitive_english" : "to reply, answer back",
      "verb_english" : "Reply! Don't reply!",
      "gerund" : "replicando",
      "gerund_english" : "replying",
      "pastparticiple" : "replicado",
      "pastparticiple_english" : "replied"
    }
  },
  "pertenecer" : {
    "useage" : {
      "indicative" : {
        "imperfect" : {
          "form_1s" : "pertenecía",
          "form_2s" : "pertenecías",
          "form_3s" : "pertenecía",
          "form_1p" : "pertenecíamos",
          "form_2p" : "pertenecíais",
          "form_3p" : "pertenecían"
        },
        "present_perfect" : {
          "form_1s" : "he pertenecido",
          "form_2s" : "has pertenecido",
          "form_3s" : "ha pertenecido",
          "form_1p" : "hemos pertenecido",
          "form_2p" : "habéis pertenecido",
          "form_3p" : "han pertenecido"
        },
        "conditional" : {
          "form_1s" : "pertenecería",
          "form_2s" : "pertenecerías",
          "form_3s" : "pertenecería",
          "form_1p" : "perteneceríamos",
          "form_2p" : "perteneceríais",
          "form_3p" : "pertenecerían"
        },
        "past_perfect" : {
          "form_1s" : "había pertenecido",
          "form_2s" : "habías pertenecido",
          "form_3s" : "había pertenecido",
          "form_1p" : "habíamos pertenecido",
          "form_2p" : "habíais pertenecido",
          "form_3p" : "habían pertenecido"
        },
        "preterite" : {
          "form_1s" : "pertenecí",
          "form_2s" : "perteneciste",
          "form_3s" : "perteneció",
          "form_1p" : "pertenecimos",
          "form_2p" : "pertenecisteis",
          "form_3p" : "pertenecieron"
        },
        "future_perfect" : {
          "form_1s" : "habré pertenecido",
          "form_2s" : "habrás pertenecido",
          "form_3s" : "habrá pertenecido",
          "form_1p" : "habremos pertenecido",
          "form_2p" : "habréis pertenecido",
          "form_3p" : "habrán pertenecido"
        },
        "conditional perfect" : {
          "form_1s" : "habría pertenecido",
          "form_2s" : "habrías pertenecido",
          "form_3s" : "habría pertenecido",
          "form_1p" : "habríamos pertenecido",
          "form_2p" : "habríais pertenecido",
          "form_3p" : "habrían pertenecido"
        },
        "present" : {
          "form_1s" : "pertenezco",
          "form_2s" : "perteneces",
          "form_3s" : "pertenece",
          "form_1p" : "pertenecemos",
          "form_2p" : "pertenecéis",
          "form_3p" : "pertenecen"
        },
        "future" : {
          "form_1s" : "perteneceré",
          "form_2s" : "pertenecerás",
          "form_3s" : "pertenecerá",
          "form_1p" : "perteneceremos",
          "form_2p" : "perteneceréis",
          "form_3p" : "pertenecerán"
        }
      },
      "subjunctive" : {
        "present" : {
          "form_1s" : "pertenezca",
          "form_2s" : "pertenezcas",
          "form_3s" : "pertenezca",
          "form_1p" : "pertenezcamos",
          "form_2p" : "pertenezcáis",
          "form_3p" : "pertenezcan"
        },
        "imperfect" : {
          "form_1s" : "perteneciera",
          "form_2s" : "pertenecieras",
          "form_3s" : "perteneciera",
          "form_1p" : "perteneciéramos",
          "form_2p" : "pertenecierais",
          "form_3p" : "pertenecieran"
        },
        "future" : {
          "form_1s" : "perteneciere",
          "form_2s" : "pertenecieres",
          "form_3s" : "perteneciere",
          "form_1p" : "perteneciéremos",
          "form_2p" : "perteneciereis",
          "form_3p" : "pertenecieren"
        },
        "present_perfect" : {
          "form_1s" : "haya pertenecido",
          "form_2s" : "hayas pertenecido",
          "form_3s" : "haya pertenecido",
          "form_1p" : "hayamos pertenecido",
          "form_2p" : "hayáis pertenecido",
          "form_3p" : "hayan pertenecido"
        },
        "future_perfect" : {
          "form_1s" : "hubiere pertenecido",
          "form_2s" : "hubieres pertenecido",
          "form_3s" : "hubiere pertenecido",
          "form_1p" : "hubiéremos pertenecido",
          "form_2p" : "hubiereis pertenecido",
          "form_3p" : "hubieren pertenecido"
        },
        "past_perfect" : {
          "form_1s" : "hubiera pertenecido",
          "form_2s" : "hubieras pertenecido",
          "form_3s" : "hubiera pertenecido",
          "form_1p" : "hubiéramos pertenecido",
          "form_2p" : "hubierais pertenecido",
          "form_3p" : "hubieran pertenecido"
        }
      },
      "imperative_affirmative" : {
        "present" : {
          "form_1s" : "",
          "form_2s" : "pertenece",
          "form_3s" : "perteneced",
          "form_1p" : "",
          "form_2p" : "pertenezca",
          "form_3p" : "pertenezcan"
        }
      },
      "imperative_negative" : {
        "present" : {
          "form_1s" : "",
          "form_2s" : "no pertenezcas",
          "form_3s" : "no pertenezcáis",
          "form_1p" : "",
          "form_2p" : "no pertenezca",
          "form_3p" : "no pertenezcan"
        }
      }
    },
    "meta" : {
      "infinitive" : "pertenecer",
      "infinitive_english" : "to belong, pertain",
      "verb_english" : "Belong! Don't belong!",
      "gerund" : "perteneciendo",
      "gerund_english" : "belonging",
      "pastparticiple" : "pertenecido",
      "pastparticiple_english" : "belonged"
    }
  },
  "colgar" : {
    "useage" : {
      "indicative" : {
        "imperfect" : {
          "form_1s" : "colgaba",
          "form_2s" : "colgabas",
          "form_3s" : "colgaba",
          "form_1p" : "colgábamos",
          "form_2p" : "colgabais",
          "form_3p" : "colgaban"
        },
        "present_perfect" : {
          "form_1s" : "he colgado",
          "form_2s" : "has colgado",
          "form_3s" : "ha colgado",
          "form_1p" : "hemos colgado",
          "form_2p" : "habéis colgado",
          "form_3p" : "han colgado"
        },
        "conditional" : {
          "form_1s" : "colgaría",
          "form_2s" : "colgarías",
          "form_3s" : "colgaría",
          "form_1p" : "colgaríamos",
          "form_2p" : "colgaríais",
          "form_3p" : "colgarían"
        },
        "past_perfect" : {
          "form_1s" : "había colgado",
          "form_2s" : "habías colgado",
          "form_3s" : "había colgado",
          "form_1p" : "habíamos colgado",
          "form_2p" : "habíais colgado",
          "form_3p" : "habían colgado"
        },
        "preterite" : {
          "form_1s" : "colgué",
          "form_2s" : "colgaste",
          "form_3s" : "colgó",
          "form_1p" : "colgamos",
          "form_2p" : "colgasteis",
          "form_3p" : "colgaron"
        },
        "future_perfect" : {
          "form_1s" : "habré colgado",
          "form_2s" : "habrás colgado",
          "form_3s" : "habrá colgado",
          "form_1p" : "habremos colgado",
          "form_2p" : "habréis colgado",
          "form_3p" : "habrán colgado"
        },
        "conditional perfect" : {
          "form_1s" : "habría colgado",
          "form_2s" : "habrías colgado",
          "form_3s" : "habría colgado",
          "form_1p" : "habríamos colgado",
          "form_2p" : "habríais colgado",
          "form_3p" : "habrían colgado"
        },
        "present" : {
          "form_1s" : "cuelgo",
          "form_2s" : "cuelgas",
          "form_3s" : "cuelga",
          "form_1p" : "colgamos",
          "form_2p" : "colgáis",
          "form_3p" : "cuelgan"
        },
        "future" : {
          "form_1s" : "colgaré",
          "form_2s" : "colgarás",
          "form_3s" : "colgará",
          "form_1p" : "colgaremos",
          "form_2p" : "colgaréis",
          "form_3p" : "colgarán"
        }
      },
      "subjunctive" : {
        "present" : {
          "form_1s" : "cuelgue",
          "form_2s" : "cuelgues",
          "form_3s" : "cuelgue",
          "form_1p" : "colguemos",
          "form_2p" : "colguéis",
          "form_3p" : "cuelguen"
        },
        "imperfect" : {
          "form_1s" : "colgara",
          "form_2s" : "colgaras",
          "form_3s" : "colgara",
          "form_1p" : "colgáramos",
          "form_2p" : "colgarais",
          "form_3p" : "colgaran"
        },
        "future" : {
          "form_1s" : "colgare",
          "form_2s" : "colgares",
          "form_3s" : "colgare",
          "form_1p" : "colgáremos",
          "form_2p" : "colgareis",
          "form_3p" : "colgaren"
        },
        "present_perfect" : {
          "form_1s" : "haya colgado",
          "form_2s" : "hayas colgado",
          "form_3s" : "haya colgado",
          "form_1p" : "hayamos colgado",
          "form_2p" : "hayáis colgado",
          "form_3p" : "hayan colgado"
        },
        "future_perfect" : {
          "form_1s" : "hubiere colgado",
          "form_2s" : "hubieres colgado",
          "form_3s" : "hubiere colgado",
          "form_1p" : "hubiéremos colgado",
          "form_2p" : "hubiereis colgado",
          "form_3p" : "hubieren colgado"
        },
        "past_perfect" : {
          "form_1s" : "hubiera colgado",
          "form_2s" : "hubieras colgado",
          "form_3s" : "hubiera colgado",
          "form_1p" : "hubiéramos colgado",
          "form_2p" : "hubierais colgado",
          "form_3p" : "hubieran colgado"
        }
      },
      "imperative_affirmative" : {
        "present" : {
          "form_1s" : "",
          "form_2s" : "cuelga",
          "form_3s" : "colgad",
          "form_1p" : "",
          "form_2p" : "cuelgue",
          "form_3p" : "cuelguen"
        }
      },
      "imperative_negative" : {
        "present" : {
          "form_1s" : "",
          "form_2s" : "no cuelgues",
          "form_3s" : "no colguéis",
          "form_1p" : "",
          "form_2p" : "no cuelgue",
          "form_3p" : "no cuelguen"
        }
      }
    },
    "meta" : {
      "infinitive" : "colgar",
      "infinitive_english" : "to hang, hang up, be hanging, be suspended",
      "verb_english" : "hang! Don't hang!",
      "gerund" : "colgando",
      "gerund_english" : "hanging",
      "pastparticiple" : "colgado",
      "pastparticiple_english" : "hung"
    }
  },
  "bajar" : {
    "useage" : {
      "indicative" : {
        "imperfect" : {
          "form_1s" : "bajaba",
          "form_2s" : "bajabas",
          "form_3s" : "bajaba",
          "form_1p" : "bajábamos",
          "form_2p" : "bajabais",
          "form_3p" : "bajaban"
        },
        "present_perfect" : {
          "form_1s" : "he bajado",
          "form_2s" : "has bajado",
          "form_3s" : "ha bajado",
          "form_1p" : "hemos bajado",
          "form_2p" : "habéis bajado",
          "form_3p" : "han bajado"
        },
        "conditional" : {
          "form_1s" : "bajaría",
          "form_2s" : "bajarías",
          "form_3s" : "bajaría",
          "form_1p" : "bajaríamos",
          "form_2p" : "bajaríais",
          "form_3p" : "bajarían"
        },
        "past_perfect" : {
          "form_1s" : "había bajado",
          "form_2s" : "habías bajado",
          "form_3s" : "había bajado",
          "form_1p" : "habíamos bajado",
          "form_2p" : "habíais bajado",
          "form_3p" : "habían bajado"
        },
        "preterite" : {
          "form_1s" : "bajé",
          "form_2s" : "bajaste",
          "form_3s" : "bajó",
          "form_1p" : "bajamos",
          "form_2p" : "bajasteis",
          "form_3p" : "bajaron"
        },
        "future_perfect" : {
          "form_1s" : "habré bajado",
          "form_2s" : "habrás bajado",
          "form_3s" : "habrá bajado",
          "form_1p" : "habremos bajado",
          "form_2p" : "habréis bajado",
          "form_3p" : "habrán bajado"
        },
        "conditional perfect" : {
          "form_1s" : "habría bajado",
          "form_2s" : "habrías bajado",
          "form_3s" : "habría bajado",
          "form_1p" : "habríamos bajado",
          "form_2p" : "habríais bajado",
          "form_3p" : "habrían bajado"
        },
        "present" : {
          "form_1s" : "bajo",
          "form_2s" : "bajas",
          "form_3s" : "baja",
          "form_1p" : "bajamos",
          "form_2p" : "bajáis",
          "form_3p" : "bajan"
        },
        "future" : {
          "form_1s" : "bajaré",
          "form_2s" : "bajarás",
          "form_3s" : "bajará",
          "form_1p" : "bajaremos",
          "form_2p" : "bajaréis",
          "form_3p" : "bajarán"
        }
      },
      "subjunctive" : {
        "present" : {
          "form_1s" : "baje",
          "form_2s" : "bajes",
          "form_3s" : "baje",
          "form_1p" : "bajemos",
          "form_2p" : "bajéis",
          "form_3p" : "bajen"
        },
        "imperfect" : {
          "form_1s" : "bajara",
          "form_2s" : "bajaras",
          "form_3s" : "bajara",
          "form_1p" : "bajáramos",
          "form_2p" : "bajarais",
          "form_3p" : "bajaran"
        },
        "future" : {
          "form_1s" : "bajare",
          "form_2s" : "bajares",
          "form_3s" : "bajare",
          "form_1p" : "bajáremos",
          "form_2p" : "bajareis",
          "form_3p" : "bajaren"
        },
        "present_perfect" : {
          "form_1s" : "haya bajado",
          "form_2s" : "hayas bajado",
          "form_3s" : "haya bajado",
          "form_1p" : "hayamos bajado",
          "form_2p" : "hayáis bajado",
          "form_3p" : "hayan bajado"
        },
        "future_perfect" : {
          "form_1s" : "hubiere bajado",
          "form_2s" : "hubieres bajado",
          "form_3s" : "hubiere bajado",
          "form_1p" : "hubiéremos bajado",
          "form_2p" : "hubiereis bajado",
          "form_3p" : "hubieren bajado"
        },
        "past_perfect" : {
          "form_1s" : "hubiera bajado",
          "form_2s" : "hubieras bajado",
          "form_3s" : "hubiera bajado",
          "form_1p" : "hubiéramos bajado",
          "form_2p" : "hubierais bajado",
          "form_3p" : "hubieran bajado"
        }
      },
      "imperative_affirmative" : {
        "present" : {
          "form_1s" : "",
          "form_2s" : "baja",
          "form_3s" : "bajad",
          "form_1p" : "",
          "form_2p" : "baje",
          "form_3p" : "bajen"
        }
      },
      "imperative_negative" : {
        "present" : {
          "form_1s" : "",
          "form_2s" : "no bajes",
          "form_3s" : "no bajéis",
          "form_1p" : "",
          "form_2p" : "no baje",
          "form_3p" : "no bajen"
        }
      }
    },
    "meta" : {
      "infinitive" : "bajar",
      "infinitive_english" : "to lower, go down, descend, download",
      "verb_english" : "Lower! Don't lower!",
      "gerund" : "bajando",
      "gerund_english" : "lowering",
      "pastparticiple" : "bajado",
      "pastparticiple_english" : "lowered"
    }
  },
  "batir" : {
    "useage" : {
      "indicative" : {
        "imperfect" : {
          "form_1s" : "batía",
          "form_2s" : "batías",
          "form_3s" : "batía",
          "form_1p" : "batíamos",
          "form_2p" : "batíais",
          "form_3p" : "batían"
        },
        "present_perfect" : {
          "form_1s" : "he batido",
          "form_2s" : "has batido",
          "form_3s" : "ha batido",
          "form_1p" : "hemos batido",
          "form_2p" : "habéis batido",
          "form_3p" : "han batido"
        },
        "conditional" : {
          "form_1s" : "batiría",
          "form_2s" : "batirías",
          "form_3s" : "batiría",
          "form_1p" : "batiríamos",
          "form_2p" : "batiríais",
          "form_3p" : "batirían"
        },
        "past_perfect" : {
          "form_1s" : "había batido",
          "form_2s" : "habías batido",
          "form_3s" : "había batido",
          "form_1p" : "habíamos batido",
          "form_2p" : "habíais batido",
          "form_3p" : "habían batido"
        },
        "preterite" : {
          "form_1s" : "batí",
          "form_2s" : "batiste",
          "form_3s" : "batió",
          "form_1p" : "batimos",
          "form_2p" : "batisteis",
          "form_3p" : "batieron"
        },
        "future_perfect" : {
          "form_1s" : "habré batido",
          "form_2s" : "habrás batido",
          "form_3s" : "habrá batido",
          "form_1p" : "habremos batido",
          "form_2p" : "habréis batido",
          "form_3p" : "habrán batido"
        },
        "conditional perfect" : {
          "form_1s" : "habría batido",
          "form_2s" : "habrías batido",
          "form_3s" : "habría batido",
          "form_1p" : "habríamos batido",
          "form_2p" : "habríais batido",
          "form_3p" : "habrían batido"
        },
        "present" : {
          "form_1s" : "bato",
          "form_2s" : "bates",
          "form_3s" : "bate",
          "form_1p" : "batimos",
          "form_2p" : "batís",
          "form_3p" : "baten"
        },
        "future" : {
          "form_1s" : "batiré",
          "form_2s" : "batirás",
          "form_3s" : "batirá",
          "form_1p" : "batiremos",
          "form_2p" : "batiréis",
          "form_3p" : "batirán"
        }
      },
      "subjunctive" : {
        "present" : {
          "form_1s" : "bata",
          "form_2s" : "batas",
          "form_3s" : "bata",
          "form_1p" : "batamos",
          "form_2p" : "batáis",
          "form_3p" : "batan"
        },
        "imperfect" : {
          "form_1s" : "batiera",
          "form_2s" : "batieras",
          "form_3s" : "batiera",
          "form_1p" : "batiéramos",
          "form_2p" : "batierais",
          "form_3p" : "batieran"
        },
        "future" : {
          "form_1s" : "batiere",
          "form_2s" : "batieres",
          "form_3s" : "batiere",
          "form_1p" : "batiéremos",
          "form_2p" : "batiereis",
          "form_3p" : "batieren"
        },
        "present_perfect" : {
          "form_1s" : "haya batido",
          "form_2s" : "hayas batido",
          "form_3s" : "haya batido",
          "form_1p" : "hayamos batido",
          "form_2p" : "hayáis batido",
          "form_3p" : "hayan batido"
        },
        "future_perfect" : {
          "form_1s" : "hubiere batido",
          "form_2s" : "hubieres batido",
          "form_3s" : "hubiere batido",
          "form_1p" : "hubiéremos batido",
          "form_2p" : "hubiereis batido",
          "form_3p" : "hubieren batido"
        },
        "past_perfect" : {
          "form_1s" : "hubiera batido",
          "form_2s" : "hubieras batido",
          "form_3s" : "hubiera batido",
          "form_1p" : "hubiéramos batido",
          "form_2p" : "hubierais batido",
          "form_3p" : "hubieran batido"
        }
      },
      "imperative_affirmative" : {
        "present" : {
          "form_1s" : "",
          "form_2s" : "bate",
          "form_3s" : "batid",
          "form_1p" : "",
          "form_2p" : "bata",
          "form_3p" : "batan"
        }
      },
      "imperative_negative" : {
        "present" : {
          "form_1s" : "",
          "form_2s" : "no batas",
          "form_3s" : "no batáis",
          "form_1p" : "",
          "form_2p" : "no bata",
          "form_3p" : "no batan"
        }
      }
    },
    "meta" : {
      "infinitive" : "batir",
      "infinitive_english" : "to beat, hammer, pound [on]",
      "verb_english" : "Beat! Don't beat!",
      "gerund" : "batiendo",
      "gerund_english" : "beating",
      "pastparticiple" : "batido",
      "pastparticiple_english" : "beat"
    }
  },
  "apagar" : {
    "useage" : {
      "indicative" : {
        "imperfect" : {
          "form_1s" : "apagaba",
          "form_2s" : "apagabas",
          "form_3s" : "apagaba",
          "form_1p" : "apagábamos",
          "form_2p" : "apagabais",
          "form_3p" : "apagaban"
        },
        "present_perfect" : {
          "form_1s" : "he apagado",
          "form_2s" : "has apagado",
          "form_3s" : "ha apagado",
          "form_1p" : "hemos apagado",
          "form_2p" : "habéis apagado",
          "form_3p" : "han apagado"
        },
        "conditional" : {
          "form_1s" : "apagaría",
          "form_2s" : "apagarías",
          "form_3s" : "apagaría",
          "form_1p" : "apagaríamos",
          "form_2p" : "apagaríais",
          "form_3p" : "apagarían"
        },
        "past_perfect" : {
          "form_1s" : "había apagado",
          "form_2s" : "habías apagado",
          "form_3s" : "había apagado",
          "form_1p" : "habíamos apagado",
          "form_2p" : "habíais apagado",
          "form_3p" : "habían apagado"
        },
        "preterite" : {
          "form_1s" : "apagué",
          "form_2s" : "apagaste",
          "form_3s" : "apagó",
          "form_1p" : "apagamos",
          "form_2p" : "apagasteis",
          "form_3p" : "apagaron"
        },
        "future_perfect" : {
          "form_1s" : "habré apagado",
          "form_2s" : "habrás apagado",
          "form_3s" : "habrá apagado",
          "form_1p" : "habremos apagado",
          "form_2p" : "habréis apagado",
          "form_3p" : "habrán apagado"
        },
        "conditional perfect" : {
          "form_1s" : "habría apagado",
          "form_2s" : "habrías apagado",
          "form_3s" : "habría apagado",
          "form_1p" : "habríamos apagado",
          "form_2p" : "habríais apagado",
          "form_3p" : "habrían apagado"
        },
        "present" : {
          "form_1s" : "apago",
          "form_2s" : "apagas",
          "form_3s" : "apaga",
          "form_1p" : "apagamos",
          "form_2p" : "apagáis",
          "form_3p" : "apagan"
        },
        "future" : {
          "form_1s" : "apagaré",
          "form_2s" : "apagarás",
          "form_3s" : "apagará",
          "form_1p" : "apagaremos",
          "form_2p" : "apagaréis",
          "form_3p" : "apagarán"
        }
      },
      "subjunctive" : {
        "present" : {
          "form_1s" : "apague",
          "form_2s" : "apagues",
          "form_3s" : "apague",
          "form_1p" : "apaguemos",
          "form_2p" : "apaguéis",
          "form_3p" : "apaguen"
        },
        "imperfect" : {
          "form_1s" : "apagara",
          "form_2s" : "apagaras",
          "form_3s" : "apagara",
          "form_1p" : "apagáramos",
          "form_2p" : "apagarais",
          "form_3p" : "apagaran"
        },
        "future" : {
          "form_1s" : "apagare",
          "form_2s" : "apagares",
          "form_3s" : "apagare",
          "form_1p" : "apagáremos",
          "form_2p" : "apagareis",
          "form_3p" : "apagaren"
        },
        "present_perfect" : {
          "form_1s" : "haya apagado",
          "form_2s" : "hayas apagado",
          "form_3s" : "haya apagado",
          "form_1p" : "hayamos apagado",
          "form_2p" : "hayáis apagado",
          "form_3p" : "hayan apagado"
        },
        "future_perfect" : {
          "form_1s" : "hubiere apagado",
          "form_2s" : "hubieres apagado",
          "form_3s" : "hubiere apagado",
          "form_1p" : "hubiéremos apagado",
          "form_2p" : "hubiereis apagado",
          "form_3p" : "hubieren apagado"
        },
        "past_perfect" : {
          "form_1s" : "hubiera apagado",
          "form_2s" : "hubieras apagado",
          "form_3s" : "hubiera apagado",
          "form_1p" : "hubiéramos apagado",
          "form_2p" : "hubierais apagado",
          "form_3p" : "hubieran apagado"
        }
      },
      "imperative_affirmative" : {
        "present" : {
          "form_1s" : "",
          "form_2s" : "apaga",
          "form_3s" : "apagad",
          "form_1p" : "",
          "form_2p" : "apague",
          "form_3p" : "apaguen"
        }
      },
      "imperative_negative" : {
        "present" : {
          "form_1s" : "",
          "form_2s" : "no apagues",
          "form_3s" : "no apaguéis",
          "form_1p" : "",
          "form_2p" : "no apague",
          "form_3p" : "no apaguen"
        }
      }
    },
    "meta" : {
      "infinitive" : "apagar",
      "infinitive_english" : "to extinguish, put out, turn off",
      "verb_english" : "Extinguish! Don't extinguish!",
      "gerund" : "apagando",
      "gerund_english" : "extinguishing",
      "pastparticiple" : "apagado",
      "pastparticiple_english" : "extinguished"
    }
  },
  "nevar" : {
    "useage" : {
      "indicative" : {
        "imperfect" : {
          "form_1s" : "",
          "form_2s" : "",
          "form_3s" : "nevaba",
          "form_1p" : "",
          "form_2p" : "",
          "form_3p" : ""
        },
        "present_perfect" : {
          "form_1s" : "",
          "form_2s" : "",
          "form_3s" : "ha nevado",
          "form_1p" : "",
          "form_2p" : "",
          "form_3p" : ""
        },
        "conditional" : {
          "form_1s" : "",
          "form_2s" : "",
          "form_3s" : "nevaría",
          "form_1p" : "",
          "form_2p" : "",
          "form_3p" : ""
        },
        "past_perfect" : {
          "form_1s" : "",
          "form_2s" : "",
          "form_3s" : "había nevado",
          "form_1p" : "",
          "form_2p" : "",
          "form_3p" : ""
        },
        "preterite" : {
          "form_1s" : "",
          "form_2s" : "",
          "form_3s" : "nevó",
          "form_1p" : "",
          "form_2p" : "",
          "form_3p" : ""
        },
        "future_perfect" : {
          "form_1s" : "",
          "form_2s" : "",
          "form_3s" : "habrá nevado",
          "form_1p" : "",
          "form_2p" : "",
          "form_3p" : ""
        },
        "conditional perfect" : {
          "form_1s" : "",
          "form_2s" : "",
          "form_3s" : "habría nevado",
          "form_1p" : "",
          "form_2p" : "",
          "form_3p" : ""
        },
        "present" : {
          "form_1s" : "",
          "form_2s" : "",
          "form_3s" : "nieva",
          "form_1p" : "",
          "form_2p" : "",
          "form_3p" : ""
        },
        "future" : {
          "form_1s" : "",
          "form_2s" : "",
          "form_3s" : "nevará",
          "form_1p" : "",
          "form_2p" : "",
          "form_3p" : ""
        }
      },
      "subjunctive" : {
        "present" : {
          "form_1s" : "",
          "form_2s" : "",
          "form_3s" : "nieve",
          "form_1p" : "",
          "form_2p" : "",
          "form_3p" : ""
        },
        "imperfect" : {
          "form_1s" : "",
          "form_2s" : "",
          "form_3s" : "nevara",
          "form_1p" : "",
          "form_2p" : "",
          "form_3p" : ""
        },
        "future" : {
          "form_1s" : "",
          "form_2s" : "",
          "form_3s" : "nevare",
          "form_1p" : "",
          "form_2p" : "",
          "form_3p" : ""
        },
        "present_perfect" : {
          "form_1s" : "",
          "form_2s" : "",
          "form_3s" : "haya nevado",
          "form_1p" : "",
          "form_2p" : "",
          "form_3p" : ""
        },
        "future_perfect" : {
          "form_1s" : "",
          "form_2s" : "",
          "form_3s" : "hubiere nevado",
          "form_1p" : "",
          "form_2p" : "",
          "form_3p" : ""
        },
        "past_perfect" : {
          "form_1s" : "",
          "form_2s" : "",
          "form_3s" : "hubiera nevado",
          "form_1p" : "",
          "form_2p" : "",
          "form_3p" : ""
        }
      },
      "imperative_affirmative" : {
        "present" : {
          "form_1s" : "",
          "form_2s" : "nieva",
          "form_3s" : "nevad",
          "form_1p" : "",
          "form_2p" : "nieve",
          "form_3p" : "nieven"
        }
      },
      "imperative_negative" : {
        "present" : {
          "form_1s" : "",
          "form_2s" : "no nieves",
          "form_3s" : "no nevéis",
          "form_1p" : "",
          "form_2p" : "no nieve",
          "form_3p" : "no nieven"
        }
      }
    },
    "meta" : {
      "infinitive" : "nevar",
      "infinitive_english" : "to snow",
      "verb_english" : "Snow! Don't snow!",
      "gerund" : "nevando",
      "gerund_english" : "snowing",
      "pastparticiple" : "nevado",
      "pastparticiple_english" : "snowed"
    }
  },
  "atender" : {
    "useage" : {
      "indicative" : {
        "imperfect" : {
          "form_1s" : "atendía",
          "form_2s" : "atendías",
          "form_3s" : "atendía",
          "form_1p" : "atendíamos",
          "form_2p" : "atendíais",
          "form_3p" : "atendían"
        },
        "present_perfect" : {
          "form_1s" : "he atendido",
          "form_2s" : "has atendido",
          "form_3s" : "ha atendido",
          "form_1p" : "hemos atendido",
          "form_2p" : "habéis atendido",
          "form_3p" : "han atendido"
        },
        "conditional" : {
          "form_1s" : "atendería",
          "form_2s" : "atenderías",
          "form_3s" : "atendería",
          "form_1p" : "atenderíamos",
          "form_2p" : "atenderíais",
          "form_3p" : "atenderían"
        },
        "past_perfect" : {
          "form_1s" : "había atendido",
          "form_2s" : "habías atendido",
          "form_3s" : "había atendido",
          "form_1p" : "habíamos atendido",
          "form_2p" : "habíais atendido",
          "form_3p" : "habían atendido"
        },
        "preterite" : {
          "form_1s" : "atendí",
          "form_2s" : "atendiste",
          "form_3s" : "atendió",
          "form_1p" : "atendimos",
          "form_2p" : "atendisteis",
          "form_3p" : "atendieron"
        },
        "future_perfect" : {
          "form_1s" : "habré atendido",
          "form_2s" : "habrás atendido",
          "form_3s" : "habrá atendido",
          "form_1p" : "habremos atendido",
          "form_2p" : "habréis atendido",
          "form_3p" : "habrán atendido"
        },
        "conditional perfect" : {
          "form_1s" : "habría atendido",
          "form_2s" : "habrías atendido",
          "form_3s" : "habría atendido",
          "form_1p" : "habríamos atendido",
          "form_2p" : "habríais atendido",
          "form_3p" : "habrían atendido"
        },
        "present" : {
          "form_1s" : "atiendo",
          "form_2s" : "atiendes",
          "form_3s" : "atiende",
          "form_1p" : "atendemos",
          "form_2p" : "atendéis",
          "form_3p" : "atienden"
        },
        "future" : {
          "form_1s" : "atenderé",
          "form_2s" : "atenderás",
          "form_3s" : "atenderá",
          "form_1p" : "atenderemos",
          "form_2p" : "atenderéis",
          "form_3p" : "atenderán"
        }
      },
      "subjunctive" : {
        "present" : {
          "form_1s" : "atienda",
          "form_2s" : "atiendas",
          "form_3s" : "atienda",
          "form_1p" : "atendamos",
          "form_2p" : "atendáis",
          "form_3p" : "atiendan"
        },
        "imperfect" : {
          "form_1s" : "atendiera",
          "form_2s" : "atendieras",
          "form_3s" : "atendiera",
          "form_1p" : "atendiéramos",
          "form_2p" : "atendierais",
          "form_3p" : "atendieran"
        },
        "future" : {
          "form_1s" : "atendiere",
          "form_2s" : "atendieres",
          "form_3s" : "atendiere",
          "form_1p" : "atendiéremos",
          "form_2p" : "atendiereis",
          "form_3p" : "atendieren"
        },
        "present_perfect" : {
          "form_1s" : "haya atendido",
          "form_2s" : "hayas atendido",
          "form_3s" : "haya atendido",
          "form_1p" : "hayamos atendido",
          "form_2p" : "hayáis atendido",
          "form_3p" : "hayan atendido"
        },
        "future_perfect" : {
          "form_1s" : "hubiere atendido",
          "form_2s" : "hubieres atendido",
          "form_3s" : "hubiere atendido",
          "form_1p" : "hubiéremos atendido",
          "form_2p" : "hubiereis atendido",
          "form_3p" : "hubieren atendido"
        },
        "past_perfect" : {
          "form_1s" : "hubiera atendido",
          "form_2s" : "hubieras atendido",
          "form_3s" : "hubiera atendido",
          "form_1p" : "hubiéramos atendido",
          "form_2p" : "hubierais atendido",
          "form_3p" : "hubieran atendido"
        }
      },
      "imperative_affirmative" : {
        "present" : {
          "form_1s" : "",
          "form_2s" : "atiende",
          "form_3s" : "atended",
          "form_1p" : "",
          "form_2p" : "atienda",
          "form_3p" : "atiendan"
        }
      },
      "imperative_negative" : {
        "present" : {
          "form_1s" : "",
          "form_2s" : "no atiendas",
          "form_3s" : "no atendáis",
          "form_1p" : "",
          "form_2p" : "no atienda",
          "form_3p" : "no atiendan"
        }
      }
    },
    "meta" : {
      "infinitive" : "atender",
      "infinitive_english" : "to attend to, pay attention to",
      "verb_english" : "Attend to! Don't attend to!",
      "gerund" : "atendiendo",
      "gerund_english" : "attending to",
      "pastparticiple" : "atendido",
      "pastparticiple_english" : "attended to"
    }
  },
  "añadir" : {
    "useage" : {
      "indicative" : {
        "imperfect" : {
          "form_1s" : "añadía",
          "form_2s" : "añadías",
          "form_3s" : "añadía",
          "form_1p" : "añadíamos",
          "form_2p" : "añadíais",
          "form_3p" : "añadían"
        },
        "present_perfect" : {
          "form_1s" : "he añadido",
          "form_2s" : "has añadido",
          "form_3s" : "ha añadido",
          "form_1p" : "hemos añadido",
          "form_2p" : "habéis añadido",
          "form_3p" : "han añadido"
        },
        "conditional" : {
          "form_1s" : "añadiría",
          "form_2s" : "añadirías",
          "form_3s" : "añadiría",
          "form_1p" : "añadiríamos",
          "form_2p" : "añadiríais",
          "form_3p" : "añadirían"
        },
        "past_perfect" : {
          "form_1s" : "había añadido",
          "form_2s" : "habías añadido",
          "form_3s" : "había añadido",
          "form_1p" : "habíamos añadido",
          "form_2p" : "habíais añadido",
          "form_3p" : "habían añadido"
        },
        "preterite" : {
          "form_1s" : "añadí",
          "form_2s" : "añadiste",
          "form_3s" : "añadió",
          "form_1p" : "añadimos",
          "form_2p" : "añadisteis",
          "form_3p" : "añadieron"
        },
        "future_perfect" : {
          "form_1s" : "habré añadido",
          "form_2s" : "habrás añadido",
          "form_3s" : "habrá añadido",
          "form_1p" : "habremos añadido",
          "form_2p" : "habréis añadido",
          "form_3p" : "habrán añadido"
        },
        "conditional perfect" : {
          "form_1s" : "habría añadido",
          "form_2s" : "habrías añadido",
          "form_3s" : "habría añadido",
          "form_1p" : "habríamos añadido",
          "form_2p" : "habríais añadido",
          "form_3p" : "habrían añadido"
        },
        "present" : {
          "form_1s" : "añado",
          "form_2s" : "añades",
          "form_3s" : "añade",
          "form_1p" : "añadimos",
          "form_2p" : "añadís",
          "form_3p" : "añaden"
        },
        "future" : {
          "form_1s" : "añadiré",
          "form_2s" : "añadirás",
          "form_3s" : "añadirá",
          "form_1p" : "añadiremos",
          "form_2p" : "añadiréis",
          "form_3p" : "añadirán"
        }
      },
      "subjunctive" : {
        "present" : {
          "form_1s" : "añada",
          "form_2s" : "añadas",
          "form_3s" : "añada",
          "form_1p" : "añadamos",
          "form_2p" : "añadáis",
          "form_3p" : "añadan"
        },
        "imperfect" : {
          "form_1s" : "añadiera",
          "form_2s" : "añadieras",
          "form_3s" : "añadiera",
          "form_1p" : "añadiéramos",
          "form_2p" : "añadierais",
          "form_3p" : "añadieran"
        },
        "future" : {
          "form_1s" : "añadiere",
          "form_2s" : "añadieres",
          "form_3s" : "añadiere",
          "form_1p" : "añadiéremos",
          "form_2p" : "añadiereis",
          "form_3p" : "añadieren"
        },
        "present_perfect" : {
          "form_1s" : "haya añadido",
          "form_2s" : "hayas añadido",
          "form_3s" : "haya añadido",
          "form_1p" : "hayamos añadido",
          "form_2p" : "hayáis añadido",
          "form_3p" : "hayan añadido"
        },
        "future_perfect" : {
          "form_1s" : "hubiere añadido",
          "form_2s" : "hubieres añadido",
          "form_3s" : "hubiere añadido",
          "form_1p" : "hubiéremos añadido",
          "form_2p" : "hubiereis añadido",
          "form_3p" : "hubieren añadido"
        },
        "past_perfect" : {
          "form_1s" : "hubiera añadido",
          "form_2s" : "hubieras añadido",
          "form_3s" : "hubiera añadido",
          "form_1p" : "hubiéramos añadido",
          "form_2p" : "hubierais añadido",
          "form_3p" : "hubieran añadido"
        }
      },
      "imperative_affirmative" : {
        "present" : {
          "form_1s" : "",
          "form_2s" : "añade",
          "form_3s" : "añadid",
          "form_1p" : "",
          "form_2p" : "añada",
          "form_3p" : "añadan"
        }
      },
      "imperative_negative" : {
        "present" : {
          "form_1s" : "",
          "form_2s" : "no añadas",
          "form_3s" : "no añadáis",
          "form_1p" : "",
          "form_2p" : "no añada",
          "form_3p" : "no añadan"
        }
      }
    },
    "meta" : {
      "infinitive" : "añadir",
      "infinitive_english" : "to add; to increase",
      "verb_english" : "Add! Don't add!",
      "gerund" : "añadiendo",
      "gerund_english" : "adding",
      "pastparticiple" : "añadido",
      "pastparticiple_english" : "added"
    }
  },
  "llover" : {
    "useage" : {
      "indicative" : {
        "imperfect" : {
          "form_1s" : "",
          "form_2s" : "",
          "form_3s" : "llovía",
          "form_1p" : "",
          "form_2p" : "",
          "form_3p" : ""
        },
        "present_perfect" : {
          "form_1s" : "",
          "form_2s" : "",
          "form_3s" : "ha llovido",
          "form_1p" : "",
          "form_2p" : "",
          "form_3p" : ""
        },
        "conditional" : {
          "form_1s" : "",
          "form_2s" : "",
          "form_3s" : "llovería",
          "form_1p" : "",
          "form_2p" : "",
          "form_3p" : ""
        },
        "past_perfect" : {
          "form_1s" : "",
          "form_2s" : "",
          "form_3s" : "había llovido",
          "form_1p" : "",
          "form_2p" : "",
          "form_3p" : ""
        },
        "preterite" : {
          "form_1s" : "",
          "form_2s" : "",
          "form_3s" : "llovió",
          "form_1p" : "",
          "form_2p" : "",
          "form_3p" : ""
        },
        "future_perfect" : {
          "form_1s" : "",
          "form_2s" : "",
          "form_3s" : "habrá llovido",
          "form_1p" : "",
          "form_2p" : "",
          "form_3p" : ""
        },
        "conditional perfect" : {
          "form_1s" : "",
          "form_2s" : "",
          "form_3s" : "habría llovido",
          "form_1p" : "",
          "form_2p" : "",
          "form_3p" : ""
        },
        "present" : {
          "form_1s" : "",
          "form_2s" : "",
          "form_3s" : "llueve",
          "form_1p" : "",
          "form_2p" : "",
          "form_3p" : ""
        },
        "future" : {
          "form_1s" : "",
          "form_2s" : "",
          "form_3s" : "lloverá",
          "form_1p" : "",
          "form_2p" : "",
          "form_3p" : ""
        }
      },
      "subjunctive" : {
        "present" : {
          "form_1s" : "",
          "form_2s" : "",
          "form_3s" : "llueva",
          "form_1p" : "",
          "form_2p" : "",
          "form_3p" : ""
        },
        "imperfect" : {
          "form_1s" : "",
          "form_2s" : "",
          "form_3s" : "lloviera",
          "form_1p" : "",
          "form_2p" : "",
          "form_3p" : ""
        },
        "future" : {
          "form_1s" : "",
          "form_2s" : "",
          "form_3s" : "lloviere",
          "form_1p" : "",
          "form_2p" : "",
          "form_3p" : ""
        },
        "present_perfect" : {
          "form_1s" : "",
          "form_2s" : "",
          "form_3s" : "haya llovido",
          "form_1p" : "",
          "form_2p" : "",
          "form_3p" : ""
        },
        "future_perfect" : {
          "form_1s" : "",
          "form_2s" : "",
          "form_3s" : "hubiere llovido",
          "form_1p" : "",
          "form_2p" : "",
          "form_3p" : ""
        },
        "past_perfect" : {
          "form_1s" : "",
          "form_2s" : "",
          "form_3s" : "hubiera llovido",
          "form_1p" : "",
          "form_2p" : "",
          "form_3p" : ""
        }
      },
      "imperative_affirmative" : {
        "present" : {
          "form_1s" : "",
          "form_2s" : "llueve",
          "form_3s" : "lloved",
          "form_1p" : "",
          "form_2p" : "llueva",
          "form_3p" : "lluevan"
        }
      },
      "imperative_negative" : {
        "present" : {
          "form_1s" : "",
          "form_2s" : "no lluevas",
          "form_3s" : "no llováis",
          "form_1p" : "",
          "form_2p" : "no llueva",
          "form_3p" : "no lluevan"
        }
      }
    },
    "meta" : {
      "infinitive" : "llover",
      "infinitive_english" : "to rain",
      "verb_english" : "Rain! Don't rain!",
      "gerund" : "lloviendo",
      "gerund_english" : "raining",
      "pastparticiple" : "llovido",
      "pastparticiple_english" : "rained"
    }
  },
  "leer" : {
    "useage" : {
      "indicative" : {
        "imperfect" : {
          "form_1s" : "leía",
          "form_2s" : "leías",
          "form_3s" : "leía",
          "form_1p" : "leíamos",
          "form_2p" : "leíais",
          "form_3p" : "leían"
        },
        "present_perfect" : {
          "form_1s" : "he leído",
          "form_2s" : "has leído",
          "form_3s" : "ha leído",
          "form_1p" : "hemos leído",
          "form_2p" : "habéis leído",
          "form_3p" : "han leído"
        },
        "conditional" : {
          "form_1s" : "leería",
          "form_2s" : "leerías",
          "form_3s" : "leería",
          "form_1p" : "leeríamos",
          "form_2p" : "leeríais",
          "form_3p" : "leerían"
        },
        "past_perfect" : {
          "form_1s" : "había leído",
          "form_2s" : "habías leído",
          "form_3s" : "había leído",
          "form_1p" : "habíamos leído",
          "form_2p" : "habíais leído",
          "form_3p" : "habían leído"
        },
        "preterite" : {
          "form_1s" : "leí",
          "form_2s" : "leíste",
          "form_3s" : "leyó",
          "form_1p" : "leímos",
          "form_2p" : "leísteis",
          "form_3p" : "leyeron"
        },
        "future_perfect" : {
          "form_1s" : "habré leído",
          "form_2s" : "habrás leído",
          "form_3s" : "habrá leído",
          "form_1p" : "habremos leído",
          "form_2p" : "habréis leído",
          "form_3p" : "habrán leído"
        },
        "conditional perfect" : {
          "form_1s" : "habría leído",
          "form_2s" : "habrías leído",
          "form_3s" : "habría leído",
          "form_1p" : "habríamos leído",
          "form_2p" : "habríais leído",
          "form_3p" : "habrían leído"
        },
        "present" : {
          "form_1s" : "leo",
          "form_2s" : "lees",
          "form_3s" : "lee",
          "form_1p" : "leemos",
          "form_2p" : "leéis",
          "form_3p" : "leen"
        },
        "future" : {
          "form_1s" : "leeré",
          "form_2s" : "leerás",
          "form_3s" : "leerá",
          "form_1p" : "leeremos",
          "form_2p" : "leeréis",
          "form_3p" : "leerán"
        }
      },
      "subjunctive" : {
        "present" : {
          "form_1s" : "lea",
          "form_2s" : "leas",
          "form_3s" : "lea",
          "form_1p" : "leamos",
          "form_2p" : "leáis",
          "form_3p" : "lean"
        },
        "imperfect" : {
          "form_1s" : "leyera",
          "form_2s" : "leyeras",
          "form_3s" : "leyera",
          "form_1p" : "leyéramos",
          "form_2p" : "leyerais",
          "form_3p" : "leyeran"
        },
        "future" : {
          "form_1s" : "leyere",
          "form_2s" : "leyeres",
          "form_3s" : "leyere",
          "form_1p" : "leyéremos",
          "form_2p" : "leyereis",
          "form_3p" : "leyeren"
        },
        "present_perfect" : {
          "form_1s" : "haya leído",
          "form_2s" : "hayas leído",
          "form_3s" : "haya leído",
          "form_1p" : "hayamos leído",
          "form_2p" : "hayáis leído",
          "form_3p" : "hayan leído"
        },
        "future_perfect" : {
          "form_1s" : "hubiere leído",
          "form_2s" : "hubieres leído",
          "form_3s" : "hubiere leído",
          "form_1p" : "hubiéremos leído",
          "form_2p" : "hubiereis leído",
          "form_3p" : "hubieren leído"
        },
        "past_perfect" : {
          "form_1s" : "hubiera leído",
          "form_2s" : "hubieras leído",
          "form_3s" : "hubiera leído",
          "form_1p" : "hubiéramos leído",
          "form_2p" : "hubierais leído",
          "form_3p" : "hubieran leído"
        }
      },
      "imperative_affirmative" : {
        "present" : {
          "form_1s" : "",
          "form_2s" : "lee",
          "form_3s" : "leed",
          "form_1p" : "",
          "form_2p" : "lea",
          "form_3p" : "lean"
        }
      },
      "imperative_negative" : {
        "present" : {
          "form_1s" : "",
          "form_2s" : "no leas",
          "form_3s" : "no leáis",
          "form_1p" : "",
          "form_2p" : "no lea",
          "form_3p" : "no lean"
        }
      }
    },
    "meta" : {
      "infinitive" : "leer",
      "infinitive_english" : "to read",
      "verb_english" : "Read! Don't read!",
      "gerund" : "leyendo",
      "gerund_english" : "reading",
      "pastparticiple" : "leído",
      "pastparticiple_english" : "read"
    }
  },
  "soñar" : {
    "useage" : {
      "indicative" : {
        "imperfect" : {
          "form_1s" : "soñaba",
          "form_2s" : "soñabas",
          "form_3s" : "soñaba",
          "form_1p" : "soñábamos",
          "form_2p" : "soñabais",
          "form_3p" : "soñaban"
        },
        "present_perfect" : {
          "form_1s" : "he soñado",
          "form_2s" : "has soñado",
          "form_3s" : "ha soñado",
          "form_1p" : "hemos soñado",
          "form_2p" : "habéis soñado",
          "form_3p" : "han soñado"
        },
        "conditional" : {
          "form_1s" : "soñaría",
          "form_2s" : "soñarías",
          "form_3s" : "soñaría",
          "form_1p" : "soñaríamos",
          "form_2p" : "soñaríais",
          "form_3p" : "soñarían"
        },
        "past_perfect" : {
          "form_1s" : "había soñado",
          "form_2s" : "habías soñado",
          "form_3s" : "había soñado",
          "form_1p" : "habíamos soñado",
          "form_2p" : "habíais soñado",
          "form_3p" : "habían soñado"
        },
        "preterite" : {
          "form_1s" : "soñé",
          "form_2s" : "soñaste",
          "form_3s" : "soñó",
          "form_1p" : "soñamos",
          "form_2p" : "soñasteis",
          "form_3p" : "soñaron"
        },
        "future_perfect" : {
          "form_1s" : "habré soñado",
          "form_2s" : "habrás soñado",
          "form_3s" : "habrá soñado",
          "form_1p" : "habremos soñado",
          "form_2p" : "habréis soñado",
          "form_3p" : "habrán soñado"
        },
        "conditional perfect" : {
          "form_1s" : "habría soñado",
          "form_2s" : "habrías soñado",
          "form_3s" : "habría soñado",
          "form_1p" : "habríamos soñado",
          "form_2p" : "habríais soñado",
          "form_3p" : "habrían soñado"
        },
        "present" : {
          "form_1s" : "sueño",
          "form_2s" : "sueñas",
          "form_3s" : "sueña",
          "form_1p" : "soñamos",
          "form_2p" : "soñáis",
          "form_3p" : "sueñan"
        },
        "future" : {
          "form_1s" : "soñaré",
          "form_2s" : "soñarás",
          "form_3s" : "soñará",
          "form_1p" : "soñaremos",
          "form_2p" : "soñaréis",
          "form_3p" : "soñarán"
        }
      },
      "subjunctive" : {
        "present" : {
          "form_1s" : "sueñe",
          "form_2s" : "sueñes",
          "form_3s" : "sueñe",
          "form_1p" : "soñemos",
          "form_2p" : "soñéis",
          "form_3p" : "sueñen"
        },
        "imperfect" : {
          "form_1s" : "soñara",
          "form_2s" : "soñaras",
          "form_3s" : "soñara",
          "form_1p" : "soñáramos",
          "form_2p" : "soñarais",
          "form_3p" : "soñaran"
        },
        "future" : {
          "form_1s" : "soñare",
          "form_2s" : "soñares",
          "form_3s" : "soñare",
          "form_1p" : "soñáremos",
          "form_2p" : "soñareis",
          "form_3p" : "soñaren"
        },
        "present_perfect" : {
          "form_1s" : "haya soñado",
          "form_2s" : "hayas soñado",
          "form_3s" : "haya soñado",
          "form_1p" : "hayamos soñado",
          "form_2p" : "hayáis soñado",
          "form_3p" : "hayan soñado"
        },
        "future_perfect" : {
          "form_1s" : "hubiere soñado",
          "form_2s" : "hubieres soñado",
          "form_3s" : "hubiere soñado",
          "form_1p" : "hubiéremos soñado",
          "form_2p" : "hubiereis soñado",
          "form_3p" : "hubieren soñado"
        },
        "past_perfect" : {
          "form_1s" : "hubiera soñado",
          "form_2s" : "hubieras soñado",
          "form_3s" : "hubiera soñado",
          "form_1p" : "hubiéramos soñado",
          "form_2p" : "hubierais soñado",
          "form_3p" : "hubieran soñado"
        }
      },
      "imperative_affirmative" : {
        "present" : {
          "form_1s" : "",
          "form_2s" : "sueña",
          "form_3s" : "soñad",
          "form_1p" : "",
          "form_2p" : "sueñe",
          "form_3p" : "sueñen"
        }
      },
      "imperative_negative" : {
        "present" : {
          "form_1s" : "",
          "form_2s" : "no sueñes",
          "form_3s" : "no soñéis",
          "form_1p" : "",
          "form_2p" : "no sueñe",
          "form_3p" : "no sueñen"
        }
      }
    },
    "meta" : {
      "infinitive" : "soñar",
      "infinitive_english" : "to dream",
      "verb_english" : "Dream! Don't dream!",
      "gerund" : "soñando",
      "gerund_english" : "dreaming",
      "pastparticiple" : "soñado",
      "pastparticiple_english" : "dreamed"
    }
  },
  "sorprender" : {
    "useage" : {
      "indicative" : {
        "imperfect" : {
          "form_1s" : "sorprendía",
          "form_2s" : "sorprendías",
          "form_3s" : "sorprendía",
          "form_1p" : "sorprendíamos",
          "form_2p" : "sorprendíais",
          "form_3p" : "sorprendían"
        },
        "present_perfect" : {
          "form_1s" : "he sorprendido",
          "form_2s" : "has sorprendido",
          "form_3s" : "ha sorprendido",
          "form_1p" : "hemos sorprendido",
          "form_2p" : "habéis sorprendido",
          "form_3p" : "han sorprendido"
        },
        "conditional" : {
          "form_1s" : "sorprendería",
          "form_2s" : "sorprenderías",
          "form_3s" : "sorprendería",
          "form_1p" : "sorprenderíamos",
          "form_2p" : "sorprenderíais",
          "form_3p" : "sorprenderían"
        },
        "past_perfect" : {
          "form_1s" : "había sorprendido",
          "form_2s" : "habías sorprendido",
          "form_3s" : "había sorprendido",
          "form_1p" : "habíamos sorprendido",
          "form_2p" : "habíais sorprendido",
          "form_3p" : "habían sorprendido"
        },
        "preterite" : {
          "form_1s" : "sorprendí",
          "form_2s" : "sorprendiste",
          "form_3s" : "sorprendió",
          "form_1p" : "sorprendimos",
          "form_2p" : "sorprendisteis",
          "form_3p" : "sorprendieron"
        },
        "future_perfect" : {
          "form_1s" : "habré sorprendido",
          "form_2s" : "habrás sorprendido",
          "form_3s" : "habrá sorprendido",
          "form_1p" : "habremos sorprendido",
          "form_2p" : "habréis sorprendido",
          "form_3p" : "habrán sorprendido"
        },
        "conditional perfect" : {
          "form_1s" : "habría sorprendido",
          "form_2s" : "habrías sorprendido",
          "form_3s" : "habría sorprendido",
          "form_1p" : "habríamos sorprendido",
          "form_2p" : "habríais sorprendido",
          "form_3p" : "habrían sorprendido"
        },
        "present" : {
          "form_1s" : "sorprendo",
          "form_2s" : "sorprendes",
          "form_3s" : "sorprende",
          "form_1p" : "sorprendemos",
          "form_2p" : "sorprendéis",
          "form_3p" : "sorprenden"
        },
        "future" : {
          "form_1s" : "sorprenderé",
          "form_2s" : "sorprenderás",
          "form_3s" : "sorprenderá",
          "form_1p" : "sorprenderemos",
          "form_2p" : "sorprenderéis",
          "form_3p" : "sorprenderán"
        }
      },
      "subjunctive" : {
        "present" : {
          "form_1s" : "sorprenda",
          "form_2s" : "sorprendas",
          "form_3s" : "sorprenda",
          "form_1p" : "sorprendamos",
          "form_2p" : "sorprendáis",
          "form_3p" : "sorprendan"
        },
        "imperfect" : {
          "form_1s" : "sorprendiera",
          "form_2s" : "sorprendieras",
          "form_3s" : "sorprendiera",
          "form_1p" : "sorprendiéramos",
          "form_2p" : "sorprendierais",
          "form_3p" : "sorprendieran"
        },
        "future" : {
          "form_1s" : "sorprendiere",
          "form_2s" : "sorprendieres",
          "form_3s" : "sorprendiere",
          "form_1p" : "sorprendiéremos",
          "form_2p" : "sorprendiereis",
          "form_3p" : "sorprendieren"
        },
        "present_perfect" : {
          "form_1s" : "haya sorprendido",
          "form_2s" : "hayas sorprendido",
          "form_3s" : "haya sorprendido",
          "form_1p" : "hayamos sorprendido",
          "form_2p" : "hayáis sorprendido",
          "form_3p" : "hayan sorprendido"
        },
        "future_perfect" : {
          "form_1s" : "hubiere sorprendido",
          "form_2s" : "hubieres sorprendido",
          "form_3s" : "hubiere sorprendido",
          "form_1p" : "hubiéremos sorprendido",
          "form_2p" : "hubiereis sorprendido",
          "form_3p" : "hubieren sorprendido"
        },
        "past_perfect" : {
          "form_1s" : "hubiera sorprendido",
          "form_2s" : "hubieras sorprendido",
          "form_3s" : "hubiera sorprendido",
          "form_1p" : "hubiéramos sorprendido",
          "form_2p" : "hubierais sorprendido",
          "form_3p" : "hubieran sorprendido"
        }
      },
      "imperative_affirmative" : {
        "present" : {
          "form_1s" : "",
          "form_2s" : "sorprende",
          "form_3s" : "sorprended",
          "form_1p" : "",
          "form_2p" : "sorprenda",
          "form_3p" : "sorprendan"
        }
      },
      "imperative_negative" : {
        "present" : {
          "form_1s" : "",
          "form_2s" : "no sorprendas",
          "form_3s" : "no sorprendáis",
          "form_1p" : "",
          "form_2p" : "no sorprenda",
          "form_3p" : "no sorprendan"
        }
      }
    },
    "meta" : {
      "infinitive" : "sorprender",
      "infinitive_english" : "to surprise, take by surprise, startle, amaze",
      "verb_english" : "Surprise! Don't surprise!",
      "gerund" : "sorprendiendo",
      "gerund_english" : "surprising",
      "pastparticiple" : "sorprendido",
      "pastparticiple_english" : "surprised"
    }
  },
  "costar" : {
    "useage" : {
      "indicative" : {
        "imperfect" : {
          "form_1s" : "costaba",
          "form_2s" : "costabas",
          "form_3s" : "costaba",
          "form_1p" : "costábamos",
          "form_2p" : "costabais",
          "form_3p" : "costaban"
        },
        "present_perfect" : {
          "form_1s" : "he costado",
          "form_2s" : "has costado",
          "form_3s" : "ha costado",
          "form_1p" : "hemos costado",
          "form_2p" : "habéis costado",
          "form_3p" : "han costado"
        },
        "conditional" : {
          "form_1s" : "costaría",
          "form_2s" : "costarías",
          "form_3s" : "costaría",
          "form_1p" : "costaríamos",
          "form_2p" : "costaríais",
          "form_3p" : "costarían"
        },
        "past_perfect" : {
          "form_1s" : "había costado",
          "form_2s" : "habías costado",
          "form_3s" : "había costado",
          "form_1p" : "habíamos costado",
          "form_2p" : "habíais costado",
          "form_3p" : "habían costado"
        },
        "preterite" : {
          "form_1s" : "costé",
          "form_2s" : "costaste",
          "form_3s" : "costó",
          "form_1p" : "costamos",
          "form_2p" : "costasteis",
          "form_3p" : "costaron"
        },
        "future_perfect" : {
          "form_1s" : "habré costado",
          "form_2s" : "habrás costado",
          "form_3s" : "habrá costado",
          "form_1p" : "habremos costado",
          "form_2p" : "habréis costado",
          "form_3p" : "habrán costado"
        },
        "conditional perfect" : {
          "form_1s" : "habría costado",
          "form_2s" : "habrías costado",
          "form_3s" : "habría costado",
          "form_1p" : "habríamos costado",
          "form_2p" : "habríais costado",
          "form_3p" : "habrían costado"
        },
        "present" : {
          "form_1s" : "cuesto",
          "form_2s" : "cuestas",
          "form_3s" : "cuesta",
          "form_1p" : "costamos",
          "form_2p" : "costáis",
          "form_3p" : "cuestan"
        },
        "future" : {
          "form_1s" : "costaré",
          "form_2s" : "costarás",
          "form_3s" : "costará",
          "form_1p" : "costaremos",
          "form_2p" : "costaréis",
          "form_3p" : "costarán"
        }
      },
      "subjunctive" : {
        "present" : {
          "form_1s" : "cueste",
          "form_2s" : "cuestes",
          "form_3s" : "cueste",
          "form_1p" : "costemos",
          "form_2p" : "costéis",
          "form_3p" : "cuesten"
        },
        "imperfect" : {
          "form_1s" : "costara",
          "form_2s" : "costaras",
          "form_3s" : "costara",
          "form_1p" : "costáramos",
          "form_2p" : "costarais",
          "form_3p" : "costaran"
        },
        "future" : {
          "form_1s" : "costare",
          "form_2s" : "costares",
          "form_3s" : "costare",
          "form_1p" : "costáremos",
          "form_2p" : "costareis",
          "form_3p" : "costaren"
        },
        "present_perfect" : {
          "form_1s" : "haya costado",
          "form_2s" : "hayas costado",
          "form_3s" : "haya costado",
          "form_1p" : "hayamos costado",
          "form_2p" : "hayáis costado",
          "form_3p" : "hayan costado"
        },
        "future_perfect" : {
          "form_1s" : "hubiere costado",
          "form_2s" : "hubieres costado",
          "form_3s" : "hubiere costado",
          "form_1p" : "hubiéremos costado",
          "form_2p" : "hubiereis costado",
          "form_3p" : "hubieren costado"
        },
        "past_perfect" : {
          "form_1s" : "hubiera costado",
          "form_2s" : "hubieras costado",
          "form_3s" : "hubiera costado",
          "form_1p" : "hubiéramos costado",
          "form_2p" : "hubierais costado",
          "form_3p" : "hubieran costado"
        }
      },
      "imperative_affirmative" : {
        "present" : {
          "form_1s" : "",
          "form_2s" : "cuesta",
          "form_3s" : "costad",
          "form_1p" : "",
          "form_2p" : "cueste",
          "form_3p" : "cuesten"
        }
      },
      "imperative_negative" : {
        "present" : {
          "form_1s" : "",
          "form_2s" : "no cuestes",
          "form_3s" : "no costéis",
          "form_1p" : "",
          "form_2p" : "no cueste",
          "form_3p" : "no cuesten"
        }
      }
    },
    "meta" : {
      "infinitive" : "costar",
      "infinitive_english" : "to cost",
      "verb_english" : "Cost! Don't cost!",
      "gerund" : "costando",
      "gerund_english" : "costing",
      "pastparticiple" : "costado",
      "pastparticiple_english" : "cost"
    }
  },
  "influir" : {
    "useage" : {
      "indicative" : {
        "imperfect" : {
          "form_1s" : "influía",
          "form_2s" : "influías",
          "form_3s" : "influía",
          "form_1p" : "influíamos",
          "form_2p" : "influíais",
          "form_3p" : "influían"
        },
        "present_perfect" : {
          "form_1s" : "he influido",
          "form_2s" : "has influido",
          "form_3s" : "ha influido",
          "form_1p" : "hemos influido",
          "form_2p" : "habéis influido",
          "form_3p" : "han influido"
        },
        "conditional" : {
          "form_1s" : "influiría",
          "form_2s" : "influirías",
          "form_3s" : "influiría",
          "form_1p" : "influiríamos",
          "form_2p" : "influiríais",
          "form_3p" : "influirían"
        },
        "past_perfect" : {
          "form_1s" : "había influido",
          "form_2s" : "habías influido",
          "form_3s" : "había influido",
          "form_1p" : "habíamos influido",
          "form_2p" : "habíais influido",
          "form_3p" : "habían influido"
        },
        "preterite" : {
          "form_1s" : "influí",
          "form_2s" : "influiste",
          "form_3s" : "influyó",
          "form_1p" : "influimos",
          "form_2p" : "influisteis",
          "form_3p" : "influyeron"
        },
        "future_perfect" : {
          "form_1s" : "habré influido",
          "form_2s" : "habrás influido",
          "form_3s" : "habrá influido",
          "form_1p" : "habremos influido",
          "form_2p" : "habréis influido",
          "form_3p" : "habrán influido"
        },
        "conditional perfect" : {
          "form_1s" : "habría influido",
          "form_2s" : "habrías influido",
          "form_3s" : "habría influido",
          "form_1p" : "habríamos influido",
          "form_2p" : "habríais influido",
          "form_3p" : "habrían influido"
        },
        "present" : {
          "form_1s" : "influyo",
          "form_2s" : "influyes",
          "form_3s" : "influye",
          "form_1p" : "influimos",
          "form_2p" : "influís",
          "form_3p" : "influyen"
        },
        "future" : {
          "form_1s" : "influiré",
          "form_2s" : "influirás",
          "form_3s" : "influirá",
          "form_1p" : "influiremos",
          "form_2p" : "influiréis",
          "form_3p" : "influirán"
        }
      },
      "subjunctive" : {
        "present" : {
          "form_1s" : "influya",
          "form_2s" : "influyas",
          "form_3s" : "influya",
          "form_1p" : "influyamos",
          "form_2p" : "influyáis",
          "form_3p" : "influyan"
        },
        "imperfect" : {
          "form_1s" : "influyera",
          "form_2s" : "influyeras",
          "form_3s" : "influyera",
          "form_1p" : "influyéramos",
          "form_2p" : "influyerais",
          "form_3p" : "influyeran"
        },
        "future" : {
          "form_1s" : "influyere",
          "form_2s" : "influyeres",
          "form_3s" : "influyere",
          "form_1p" : "influyéremos",
          "form_2p" : "influyereis",
          "form_3p" : "influyeren"
        },
        "present_perfect" : {
          "form_1s" : "haya influido",
          "form_2s" : "hayas influido",
          "form_3s" : "haya influido",
          "form_1p" : "hayamos influido",
          "form_2p" : "hayáis influido",
          "form_3p" : "hayan influido"
        },
        "future_perfect" : {
          "form_1s" : "hubiere influido",
          "form_2s" : "hubieres influido",
          "form_3s" : "hubiere influido",
          "form_1p" : "hubiéremos influido",
          "form_2p" : "hubiereis influido",
          "form_3p" : "hubieren influido"
        },
        "past_perfect" : {
          "form_1s" : "hubiera influido",
          "form_2s" : "hubieras influido",
          "form_3s" : "hubiera influido",
          "form_1p" : "hubiéramos influido",
          "form_2p" : "hubierais influido",
          "form_3p" : "hubieran influido"
        }
      },
      "imperative_affirmative" : {
        "present" : {
          "form_1s" : "",
          "form_2s" : "influye",
          "form_3s" : "influid",
          "form_1p" : "",
          "form_2p" : "influya",
          "form_3p" : "influyan"
        }
      },
      "imperative_negative" : {
        "present" : {
          "form_1s" : "",
          "form_2s" : "no influyas",
          "form_3s" : "no influyáis",
          "form_1p" : "",
          "form_2p" : "no influya",
          "form_3p" : "no influyan"
        }
      }
    },
    "meta" : {
      "infinitive" : "influir",
      "infinitive_english" : "to influence",
      "verb_english" : "Influence! Don't influence!",
      "gerund" : "influyendo",
      "gerund_english" : "influencing",
      "pastparticiple" : "influido",
      "pastparticiple_english" : "influenced"
    }
  },
  "criar" : {
    "useage" : {
      "indicative" : {
        "imperfect" : {
          "form_1s" : "criaba",
          "form_2s" : "criabas",
          "form_3s" : "criaba",
          "form_1p" : "criábamos",
          "form_2p" : "criabais",
          "form_3p" : "criaban"
        },
        "present_perfect" : {
          "form_1s" : "he criado",
          "form_2s" : "has criado",
          "form_3s" : "ha criado",
          "form_1p" : "hemos criado",
          "form_2p" : "habéis criado",
          "form_3p" : "han criado"
        },
        "conditional" : {
          "form_1s" : "criaría",
          "form_2s" : "criarías",
          "form_3s" : "criaría",
          "form_1p" : "criaríamos",
          "form_2p" : "criaríais",
          "form_3p" : "criarían"
        },
        "past_perfect" : {
          "form_1s" : "había criado",
          "form_2s" : "habías criado",
          "form_3s" : "había criado",
          "form_1p" : "habíamos criado",
          "form_2p" : "habíais criado",
          "form_3p" : "habían criado"
        },
        "preterite" : {
          "form_1s" : "crié",
          "form_2s" : "criaste",
          "form_3s" : "crio",
          "form_1p" : "criamos",
          "form_2p" : "criasteis",
          "form_3p" : "criaron"
        },
        "future_perfect" : {
          "form_1s" : "habré criado",
          "form_2s" : "habrás criado",
          "form_3s" : "habrá criado",
          "form_1p" : "habremos criado",
          "form_2p" : "habréis criado",
          "form_3p" : "habrán criado"
        },
        "conditional perfect" : {
          "form_1s" : "habría criado",
          "form_2s" : "habrías criado",
          "form_3s" : "habría criado",
          "form_1p" : "habríamos criado",
          "form_2p" : "habríais criado",
          "form_3p" : "habrían criado"
        },
        "present" : {
          "form_1s" : "crío",
          "form_2s" : "crías",
          "form_3s" : "cría",
          "form_1p" : "criamos",
          "form_2p" : "criáis",
          "form_3p" : "crían"
        },
        "future" : {
          "form_1s" : "criaré",
          "form_2s" : "criarás",
          "form_3s" : "criará",
          "form_1p" : "criaremos",
          "form_2p" : "criaréis",
          "form_3p" : "criarán"
        }
      },
      "subjunctive" : {
        "present" : {
          "form_1s" : "críe",
          "form_2s" : "críes",
          "form_3s" : "críe",
          "form_1p" : "criemos",
          "form_2p" : "criéis",
          "form_3p" : "críen"
        },
        "imperfect" : {
          "form_1s" : "criara",
          "form_2s" : "criaras",
          "form_3s" : "criara",
          "form_1p" : "criáramos",
          "form_2p" : "criarais",
          "form_3p" : "criaran"
        },
        "future" : {
          "form_1s" : "criare",
          "form_2s" : "criares",
          "form_3s" : "criare",
          "form_1p" : "criáremos",
          "form_2p" : "criareis",
          "form_3p" : "criaren"
        },
        "present_perfect" : {
          "form_1s" : "haya criado",
          "form_2s" : "hayas criado",
          "form_3s" : "haya criado",
          "form_1p" : "hayamos criado",
          "form_2p" : "hayáis criado",
          "form_3p" : "hayan criado"
        },
        "future_perfect" : {
          "form_1s" : "hubiere criado",
          "form_2s" : "hubieres criado",
          "form_3s" : "hubiere criado",
          "form_1p" : "hubiéremos criado",
          "form_2p" : "hubiereis criado",
          "form_3p" : "hubieren criado"
        },
        "past_perfect" : {
          "form_1s" : "hubiera criado",
          "form_2s" : "hubieras criado",
          "form_3s" : "hubiera criado",
          "form_1p" : "hubiéramos criado",
          "form_2p" : "hubierais criado",
          "form_3p" : "hubieran criado"
        }
      },
      "imperative_affirmative" : {
        "present" : {
          "form_1s" : "",
          "form_2s" : "cría",
          "form_3s" : "criad",
          "form_1p" : "",
          "form_2p" : "críe",
          "form_3p" : "críen"
        }
      },
      "imperative_negative" : {
        "present" : {
          "form_1s" : "",
          "form_2s" : "no críes",
          "form_3s" : "no criéis",
          "form_1p" : "",
          "form_2p" : "no críe",
          "form_3p" : "no críen"
        }
      }
    },
    "meta" : {
      "infinitive" : "criar",
      "infinitive_english" : "to raise",
      "verb_english" : "Raise! Don't raise!",
      "gerund" : "criando",
      "gerund_english" : "raising",
      "pastparticiple" : "criado",
      "pastparticiple_english" : "raised"
    }
  },
  "afligir" : {
    "useage" : {
      "indicative" : {
        "imperfect" : {
          "form_1s" : "afligía",
          "form_2s" : "afligías",
          "form_3s" : "afligía",
          "form_1p" : "afligíamos",
          "form_2p" : "afligíais",
          "form_3p" : "afligían"
        },
        "present_perfect" : {
          "form_1s" : "he afligido",
          "form_2s" : "has afligido",
          "form_3s" : "ha afligido",
          "form_1p" : "hemos afligido",
          "form_2p" : "habéis afligido",
          "form_3p" : "han afligido"
        },
        "conditional" : {
          "form_1s" : "afligiría",
          "form_2s" : "afligirías",
          "form_3s" : "afligiría",
          "form_1p" : "afligiríamos",
          "form_2p" : "afligiríais",
          "form_3p" : "afligirían"
        },
        "past_perfect" : {
          "form_1s" : "había afligido",
          "form_2s" : "habías afligido",
          "form_3s" : "había afligido",
          "form_1p" : "habíamos afligido",
          "form_2p" : "habíais afligido",
          "form_3p" : "habían afligido"
        },
        "preterite" : {
          "form_1s" : "afligí",
          "form_2s" : "afligiste",
          "form_3s" : "afligió",
          "form_1p" : "afligimos",
          "form_2p" : "afligisteis",
          "form_3p" : "afligieron"
        },
        "future_perfect" : {
          "form_1s" : "habré afligido",
          "form_2s" : "habrás afligido",
          "form_3s" : "habrá afligido",
          "form_1p" : "habremos afligido",
          "form_2p" : "habréis afligido",
          "form_3p" : "habrán afligido"
        },
        "conditional perfect" : {
          "form_1s" : "habría afligido",
          "form_2s" : "habrías afligido",
          "form_3s" : "habría afligido",
          "form_1p" : "habríamos afligido",
          "form_2p" : "habríais afligido",
          "form_3p" : "habrían afligido"
        },
        "present" : {
          "form_1s" : "aflijo",
          "form_2s" : "afliges",
          "form_3s" : "aflige",
          "form_1p" : "afligimos",
          "form_2p" : "afligís",
          "form_3p" : "afligen"
        },
        "future" : {
          "form_1s" : "afligiré",
          "form_2s" : "afligirás",
          "form_3s" : "afligirá",
          "form_1p" : "afligiremos",
          "form_2p" : "afligiréis",
          "form_3p" : "afligirán"
        }
      },
      "subjunctive" : {
        "present" : {
          "form_1s" : "aflija",
          "form_2s" : "aflijas",
          "form_3s" : "aflija",
          "form_1p" : "aflijamos",
          "form_2p" : "aflijáis",
          "form_3p" : "aflijan"
        },
        "imperfect" : {
          "form_1s" : "afligiera",
          "form_2s" : "afligieras",
          "form_3s" : "afligiera",
          "form_1p" : "afligiéramos",
          "form_2p" : "afligierais",
          "form_3p" : "afligieran"
        },
        "future" : {
          "form_1s" : "afligiere",
          "form_2s" : "afligieres",
          "form_3s" : "afligiere",
          "form_1p" : "afligiéremos",
          "form_2p" : "afligiereis",
          "form_3p" : "afligieren"
        },
        "present_perfect" : {
          "form_1s" : "haya afligido",
          "form_2s" : "hayas afligido",
          "form_3s" : "haya afligido",
          "form_1p" : "hayamos afligido",
          "form_2p" : "hayáis afligido",
          "form_3p" : "hayan afligido"
        },
        "future_perfect" : {
          "form_1s" : "hubiere afligido",
          "form_2s" : "hubieres afligido",
          "form_3s" : "hubiere afligido",
          "form_1p" : "hubiéremos afligido",
          "form_2p" : "hubiereis afligido",
          "form_3p" : "hubieren afligido"
        },
        "past_perfect" : {
          "form_1s" : "hubiera afligido",
          "form_2s" : "hubieras afligido",
          "form_3s" : "hubiera afligido",
          "form_1p" : "hubiéramos afligido",
          "form_2p" : "hubierais afligido",
          "form_3p" : "hubieran afligido"
        }
      },
      "imperative_affirmative" : {
        "present" : {
          "form_1s" : "",
          "form_2s" : "aflige",
          "form_3s" : "afligid",
          "form_1p" : "",
          "form_2p" : "aflija",
          "form_3p" : "aflijan"
        }
      },
      "imperative_negative" : {
        "present" : {
          "form_1s" : "",
          "form_2s" : "no aflijas",
          "form_3s" : "no aflijáis",
          "form_1p" : "",
          "form_2p" : "no aflija",
          "form_3p" : "no aflijan"
        }
      }
    },
    "meta" : {
      "infinitive" : "afligir",
      "infinitive_english" : "to afflict, to grieve, to pain, to distress",
      "verb_english" : "Afflict! Don't afflict!",
      "gerund" : "afligiendo",
      "gerund_english" : "afflicting",
      "pastparticiple" : "afligido",
      "pastparticiple_english" : "afflicted"
    }
  },
  "descubrir" : {
    "useage" : {
      "indicative" : {
        "imperfect" : {
          "form_1s" : "descubría",
          "form_2s" : "descubrías",
          "form_3s" : "descubría",
          "form_1p" : "descubríamos",
          "form_2p" : "descubríais",
          "form_3p" : "descubrían"
        },
        "present_perfect" : {
          "form_1s" : "he descubierto",
          "form_2s" : "has descubierto",
          "form_3s" : "ha descubierto",
          "form_1p" : "hemos descubierto",
          "form_2p" : "habéis descubierto",
          "form_3p" : "han descubierto"
        },
        "conditional" : {
          "form_1s" : "descubriría",
          "form_2s" : "descubrirías",
          "form_3s" : "descubriría",
          "form_1p" : "descubriríamos",
          "form_2p" : "descubriríais",
          "form_3p" : "descubrirían"
        },
        "past_perfect" : {
          "form_1s" : "había descubierto",
          "form_2s" : "habías descubierto",
          "form_3s" : "había descubierto",
          "form_1p" : "habíamos descubierto",
          "form_2p" : "habíais descubierto",
          "form_3p" : "habían descubierto"
        },
        "preterite" : {
          "form_1s" : "descubrí",
          "form_2s" : "descubriste",
          "form_3s" : "descubrió",
          "form_1p" : "descubrimos",
          "form_2p" : "descubristeis",
          "form_3p" : "descubrieron"
        },
        "future_perfect" : {
          "form_1s" : "habré descubierto",
          "form_2s" : "habrás descubierto",
          "form_3s" : "habrá descubierto",
          "form_1p" : "habremos descubierto",
          "form_2p" : "habréis descubierto",
          "form_3p" : "habrán descubierto"
        },
        "conditional perfect" : {
          "form_1s" : "habría descubierto",
          "form_2s" : "habrías descubierto",
          "form_3s" : "habría descubierto",
          "form_1p" : "habríamos descubierto",
          "form_2p" : "habríais descubierto",
          "form_3p" : "habrían descubierto"
        },
        "present" : {
          "form_1s" : "descubro",
          "form_2s" : "descubres",
          "form_3s" : "descubre",
          "form_1p" : "descubrimos",
          "form_2p" : "descubrís",
          "form_3p" : "descubren"
        },
        "future" : {
          "form_1s" : "descubriré",
          "form_2s" : "descubrirás",
          "form_3s" : "descubrirá",
          "form_1p" : "descubriremos",
          "form_2p" : "descubriréis",
          "form_3p" : "descubrirán"
        }
      },
      "subjunctive" : {
        "present" : {
          "form_1s" : "descubra",
          "form_2s" : "descubras",
          "form_3s" : "descubra",
          "form_1p" : "descubramos",
          "form_2p" : "descubráis",
          "form_3p" : "descubran"
        },
        "imperfect" : {
          "form_1s" : "descubriera",
          "form_2s" : "descubrieras",
          "form_3s" : "descubriera",
          "form_1p" : "descubriéramos",
          "form_2p" : "descubrierais",
          "form_3p" : "descubrieran"
        },
        "future" : {
          "form_1s" : "descubriere",
          "form_2s" : "descubrieres",
          "form_3s" : "descubriere",
          "form_1p" : "descubriéremos",
          "form_2p" : "descubriereis",
          "form_3p" : "descubrieren"
        },
        "present_perfect" : {
          "form_1s" : "haya descubierto",
          "form_2s" : "hayas descubierto",
          "form_3s" : "haya descubierto",
          "form_1p" : "hayamos descubierto",
          "form_2p" : "hayáis descubierto",
          "form_3p" : "hayan descubierto"
        },
        "future_perfect" : {
          "form_1s" : "hubiere descubierto",
          "form_2s" : "hubieres descubierto",
          "form_3s" : "hubiere descubierto",
          "form_1p" : "hubiéremos descubierto",
          "form_2p" : "hubiereis descubierto",
          "form_3p" : "hubieren descubierto"
        },
        "past_perfect" : {
          "form_1s" : "hubiera descubierto",
          "form_2s" : "hubieras descubierto",
          "form_3s" : "hubiera descubierto",
          "form_1p" : "hubiéramos descubierto",
          "form_2p" : "hubierais descubierto",
          "form_3p" : "hubieran descubierto"
        }
      },
      "imperative_affirmative" : {
        "present" : {
          "form_1s" : "",
          "form_2s" : "descubre",
          "form_3s" : "descubrid",
          "form_1p" : "",
          "form_2p" : "descubra",
          "form_3p" : "descubran"
        }
      },
      "imperative_negative" : {
        "present" : {
          "form_1s" : "",
          "form_2s" : "no descubras",
          "form_3s" : "no descubráis",
          "form_1p" : "",
          "form_2p" : "no descubra",
          "form_3p" : "no descubran"
        }
      }
    },
    "meta" : {
      "infinitive" : "descubrir",
      "infinitive_english" : "to discover",
      "verb_english" : "Discover! Don't discover!",
      "gerund" : "descubriendo",
      "gerund_english" : "discovering",
      "pastparticiple" : "descubierto",
      "pastparticiple_english" : "discovered"
    }
  },
  "verificar" : {
    "useage" : {
      "indicative" : {
        "imperfect" : {
          "form_1s" : "verificaba",
          "form_2s" : "verificabas",
          "form_3s" : "verificaba",
          "form_1p" : "verificábamos",
          "form_2p" : "verificabais",
          "form_3p" : "verificaban"
        },
        "present_perfect" : {
          "form_1s" : "he verificado",
          "form_2s" : "has verificado",
          "form_3s" : "ha verificado",
          "form_1p" : "hemos verificado",
          "form_2p" : "habéis verificado",
          "form_3p" : "han verificado"
        },
        "conditional" : {
          "form_1s" : "verificaría",
          "form_2s" : "verificarías",
          "form_3s" : "verificaría",
          "form_1p" : "verificaríamos",
          "form_2p" : "verificaríais",
          "form_3p" : "verificarían"
        },
        "past_perfect" : {
          "form_1s" : "había verificado",
          "form_2s" : "habías verificado",
          "form_3s" : "había verificado",
          "form_1p" : "habíamos verificado",
          "form_2p" : "habíais verificado",
          "form_3p" : "habían verificado"
        },
        "preterite" : {
          "form_1s" : "verifiqué",
          "form_2s" : "verificaste",
          "form_3s" : "verificó",
          "form_1p" : "verificamos",
          "form_2p" : "verificasteis",
          "form_3p" : "verificaron"
        },
        "future_perfect" : {
          "form_1s" : "habré verificado",
          "form_2s" : "habrás verificado",
          "form_3s" : "habrá verificado",
          "form_1p" : "habremos verificado",
          "form_2p" : "habréis verificado",
          "form_3p" : "habrán verificado"
        },
        "conditional perfect" : {
          "form_1s" : "habría verificado",
          "form_2s" : "habrías verificado",
          "form_3s" : "habría verificado",
          "form_1p" : "habríamos verificado",
          "form_2p" : "habríais verificado",
          "form_3p" : "habrían verificado"
        },
        "present" : {
          "form_1s" : "verifico",
          "form_2s" : "verificas",
          "form_3s" : "verifica",
          "form_1p" : "verificamos",
          "form_2p" : "verificáis",
          "form_3p" : "verifican"
        },
        "future" : {
          "form_1s" : "verificaré",
          "form_2s" : "verificarás",
          "form_3s" : "verificará",
          "form_1p" : "verificaremos",
          "form_2p" : "verificaréis",
          "form_3p" : "verificarán"
        }
      },
      "subjunctive" : {
        "present" : {
          "form_1s" : "verifique",
          "form_2s" : "verifiques",
          "form_3s" : "verifique",
          "form_1p" : "verifiquemos",
          "form_2p" : "verifiquéis",
          "form_3p" : "verifiquen"
        },
        "imperfect" : {
          "form_1s" : "verificara",
          "form_2s" : "verificaras",
          "form_3s" : "verificara",
          "form_1p" : "verificáramos",
          "form_2p" : "verificarais",
          "form_3p" : "verificaran"
        },
        "future" : {
          "form_1s" : "verificare",
          "form_2s" : "verificares",
          "form_3s" : "verificare",
          "form_1p" : "verificáremos",
          "form_2p" : "verificareis",
          "form_3p" : "verificaren"
        },
        "present_perfect" : {
          "form_1s" : "haya verificado",
          "form_2s" : "hayas verificado",
          "form_3s" : "haya verificado",
          "form_1p" : "hayamos verificado",
          "form_2p" : "hayáis verificado",
          "form_3p" : "hayan verificado"
        },
        "future_perfect" : {
          "form_1s" : "hubiere verificado",
          "form_2s" : "hubieres verificado",
          "form_3s" : "hubiere verificado",
          "form_1p" : "hubiéremos verificado",
          "form_2p" : "hubiereis verificado",
          "form_3p" : "hubieren verificado"
        },
        "past_perfect" : {
          "form_1s" : "hubiera verificado",
          "form_2s" : "hubieras verificado",
          "form_3s" : "hubiera verificado",
          "form_1p" : "hubiéramos verificado",
          "form_2p" : "hubierais verificado",
          "form_3p" : "hubieran verificado"
        }
      },
      "imperative_affirmative" : {
        "present" : {
          "form_1s" : "",
          "form_2s" : "verifica",
          "form_3s" : "verificad",
          "form_1p" : "",
          "form_2p" : "verifique",
          "form_3p" : "verifiquen"
        }
      },
      "imperative_negative" : {
        "present" : {
          "form_1s" : "",
          "form_2s" : "no verifiques",
          "form_3s" : "no verifiquéis",
          "form_1p" : "",
          "form_2p" : "no verifique",
          "form_3p" : "no verifiquen"
        }
      }
    },
    "meta" : {
      "infinitive" : "verificar",
      "infinitive_english" : "to verify, check, inspect",
      "verb_english" : "Verify! Don't verify!",
      "gerund" : "verificando",
      "gerund_english" : "verifying",
      "pastparticiple" : "verificado",
      "pastparticiple_english" : "verified"
    }
  },
  "cuidar" : {
    "useage" : {
      "indicative" : {
        "imperfect" : {
          "form_1s" : "cuidaba",
          "form_2s" : "cuidabas",
          "form_3s" : "cuidaba",
          "form_1p" : "cuidábamos",
          "form_2p" : "cuidabais",
          "form_3p" : "cuidaban"
        },
        "present_perfect" : {
          "form_1s" : "he cuidado",
          "form_2s" : "has cuidado",
          "form_3s" : "ha cuidado",
          "form_1p" : "hemos cuidado",
          "form_2p" : "habéis cuidado",
          "form_3p" : "han cuidado"
        },
        "conditional" : {
          "form_1s" : "cuidaría",
          "form_2s" : "cuidarías",
          "form_3s" : "cuidaría",
          "form_1p" : "cuidaríamos",
          "form_2p" : "cuidaríais",
          "form_3p" : "cuidarían"
        },
        "past_perfect" : {
          "form_1s" : "había cuidado",
          "form_2s" : "habías cuidado",
          "form_3s" : "había cuidado",
          "form_1p" : "habíamos cuidado",
          "form_2p" : "habíais cuidado",
          "form_3p" : "habían cuidado"
        },
        "preterite" : {
          "form_1s" : "cuidé",
          "form_2s" : "cuidaste",
          "form_3s" : "cuidó",
          "form_1p" : "cuidamos",
          "form_2p" : "cuidasteis",
          "form_3p" : "cuidaron"
        },
        "future_perfect" : {
          "form_1s" : "habré cuidado",
          "form_2s" : "habrás cuidado",
          "form_3s" : "habrá cuidado",
          "form_1p" : "habremos cuidado",
          "form_2p" : "habréis cuidado",
          "form_3p" : "habrán cuidado"
        },
        "conditional perfect" : {
          "form_1s" : "habría cuidado",
          "form_2s" : "habrías cuidado",
          "form_3s" : "habría cuidado",
          "form_1p" : "habríamos cuidado",
          "form_2p" : "habríais cuidado",
          "form_3p" : "habrían cuidado"
        },
        "present" : {
          "form_1s" : "cuido",
          "form_2s" : "cuidas",
          "form_3s" : "cuida",
          "form_1p" : "cuidamos",
          "form_2p" : "cuidáis",
          "form_3p" : "cuidan"
        },
        "future" : {
          "form_1s" : "cuidaré",
          "form_2s" : "cuidarás",
          "form_3s" : "cuidará",
          "form_1p" : "cuidaremos",
          "form_2p" : "cuidaréis",
          "form_3p" : "cuidarán"
        }
      },
      "subjunctive" : {
        "present" : {
          "form_1s" : "cuide",
          "form_2s" : "cuides",
          "form_3s" : "cuide",
          "form_1p" : "cuidemos",
          "form_2p" : "cuidéis",
          "form_3p" : "cuiden"
        },
        "imperfect" : {
          "form_1s" : "cuidara",
          "form_2s" : "cuidaras",
          "form_3s" : "cuidara",
          "form_1p" : "cuidáramos",
          "form_2p" : "cuidarais",
          "form_3p" : "cuidaran"
        },
        "future" : {
          "form_1s" : "cuidare",
          "form_2s" : "cuidares",
          "form_3s" : "cuidare",
          "form_1p" : "cuidáremos",
          "form_2p" : "cuidareis",
          "form_3p" : "cuidaren"
        },
        "present_perfect" : {
          "form_1s" : "haya cuidado",
          "form_2s" : "hayas cuidado",
          "form_3s" : "haya cuidado",
          "form_1p" : "hayamos cuidado",
          "form_2p" : "hayáis cuidado",
          "form_3p" : "hayan cuidado"
        },
        "future_perfect" : {
          "form_1s" : "hubiere cuidado",
          "form_2s" : "hubieres cuidado",
          "form_3s" : "hubiere cuidado",
          "form_1p" : "hubiéremos cuidado",
          "form_2p" : "hubiereis cuidado",
          "form_3p" : "hubieren cuidado"
        },
        "past_perfect" : {
          "form_1s" : "hubiera cuidado",
          "form_2s" : "hubieras cuidado",
          "form_3s" : "hubiera cuidado",
          "form_1p" : "hubiéramos cuidado",
          "form_2p" : "hubierais cuidado",
          "form_3p" : "hubieran cuidado"
        }
      },
      "imperative_affirmative" : {
        "present" : {
          "form_1s" : "",
          "form_2s" : "cuida",
          "form_3s" : "cuidad",
          "form_1p" : "",
          "form_2p" : "cuide",
          "form_3p" : "cuiden"
        }
      },
      "imperative_negative" : {
        "present" : {
          "form_1s" : "",
          "form_2s" : "no cuides",
          "form_3s" : "no cuidéis",
          "form_1p" : "",
          "form_2p" : "no cuide",
          "form_3p" : "no cuiden"
        }
      }
    },
    "meta" : {
      "infinitive" : "cuidar",
      "infinitive_english" : "to take care of, look after",
      "verb_english" : "Take care of! Don't take care of!",
      "gerund" : "cuidando",
      "gerund_english" : "taking care of",
      "pastparticiple" : "cuidado",
      "pastparticiple_english" : "taken care of"
    }
  },
  "negar" : {
    "useage" : {
      "indicative" : {
        "imperfect" : {
          "form_1s" : "negaba",
          "form_2s" : "negabas",
          "form_3s" : "negaba",
          "form_1p" : "negábamos",
          "form_2p" : "negabais",
          "form_3p" : "negaban"
        },
        "present_perfect" : {
          "form_1s" : "he negado",
          "form_2s" : "has negado",
          "form_3s" : "ha negado",
          "form_1p" : "hemos negado",
          "form_2p" : "habéis negado",
          "form_3p" : "han negado"
        },
        "conditional" : {
          "form_1s" : "negaría",
          "form_2s" : "negarías",
          "form_3s" : "negaría",
          "form_1p" : "negaríamos",
          "form_2p" : "negaríais",
          "form_3p" : "negarían"
        },
        "past_perfect" : {
          "form_1s" : "había negado",
          "form_2s" : "habías negado",
          "form_3s" : "había negado",
          "form_1p" : "habíamos negado",
          "form_2p" : "habíais negado",
          "form_3p" : "habían negado"
        },
        "preterite" : {
          "form_1s" : "negué",
          "form_2s" : "negaste",
          "form_3s" : "negó",
          "form_1p" : "negamos",
          "form_2p" : "negasteis",
          "form_3p" : "negaron"
        },
        "future_perfect" : {
          "form_1s" : "habré negado",
          "form_2s" : "habrás negado",
          "form_3s" : "habrá negado",
          "form_1p" : "habremos negado",
          "form_2p" : "habréis negado",
          "form_3p" : "habrán negado"
        },
        "conditional perfect" : {
          "form_1s" : "habría negado",
          "form_2s" : "habrías negado",
          "form_3s" : "habría negado",
          "form_1p" : "habríamos negado",
          "form_2p" : "habríais negado",
          "form_3p" : "habrían negado"
        },
        "present" : {
          "form_1s" : "niego",
          "form_2s" : "niegas",
          "form_3s" : "niega",
          "form_1p" : "negamos",
          "form_2p" : "negáis",
          "form_3p" : "niegan"
        },
        "future" : {
          "form_1s" : "negaré",
          "form_2s" : "negarás",
          "form_3s" : "negará",
          "form_1p" : "negaremos",
          "form_2p" : "negaréis",
          "form_3p" : "negarán"
        }
      },
      "subjunctive" : {
        "present" : {
          "form_1s" : "niegue",
          "form_2s" : "niegues",
          "form_3s" : "niegue",
          "form_1p" : "neguemos",
          "form_2p" : "neguéis",
          "form_3p" : "nieguen"
        },
        "imperfect" : {
          "form_1s" : "negara",
          "form_2s" : "negaras",
          "form_3s" : "negara",
          "form_1p" : "negáramos",
          "form_2p" : "negarais",
          "form_3p" : "negaran"
        },
        "future" : {
          "form_1s" : "negare",
          "form_2s" : "negares",
          "form_3s" : "negare",
          "form_1p" : "negáremos",
          "form_2p" : "negareis",
          "form_3p" : "negaren"
        },
        "present_perfect" : {
          "form_1s" : "haya negado",
          "form_2s" : "hayas negado",
          "form_3s" : "haya negado",
          "form_1p" : "hayamos negado",
          "form_2p" : "hayáis negado",
          "form_3p" : "hayan negado"
        },
        "future_perfect" : {
          "form_1s" : "hubiere negado",
          "form_2s" : "hubieres negado",
          "form_3s" : "hubiere negado",
          "form_1p" : "hubiéremos negado",
          "form_2p" : "hubiereis negado",
          "form_3p" : "hubieren negado"
        },
        "past_perfect" : {
          "form_1s" : "hubiera negado",
          "form_2s" : "hubieras negado",
          "form_3s" : "hubiera negado",
          "form_1p" : "hubiéramos negado",
          "form_2p" : "hubierais negado",
          "form_3p" : "hubieran negado"
        }
      },
      "imperative_affirmative" : {
        "present" : {
          "form_1s" : "",
          "form_2s" : "niega",
          "form_3s" : "negad",
          "form_1p" : "",
          "form_2p" : "niegue",
          "form_3p" : "nieguen"
        }
      },
      "imperative_negative" : {
        "present" : {
          "form_1s" : "",
          "form_2s" : "no niegues",
          "form_3s" : "no neguéis",
          "form_1p" : "",
          "form_2p" : "no niegue",
          "form_3p" : "no nieguen"
        }
      }
    },
    "meta" : {
      "infinitive" : "negar",
      "infinitive_english" : "to deny, refuse",
      "verb_english" : "Deny! Don't deny!",
      "gerund" : "negando",
      "gerund_english" : "denying",
      "pastparticiple" : "negado",
      "pastparticiple_english" : "denied"
    }
  },
  "regalar" : {
    "useage" : {
      "indicative" : {
        "imperfect" : {
          "form_1s" : "regalaba",
          "form_2s" : "regalabas",
          "form_3s" : "regalaba",
          "form_1p" : "regalábamos",
          "form_2p" : "regalabais",
          "form_3p" : "regalaban"
        },
        "present_perfect" : {
          "form_1s" : "he regalado",
          "form_2s" : "has regalado",
          "form_3s" : "ha regalado",
          "form_1p" : "hemos regalado",
          "form_2p" : "habéis regalado",
          "form_3p" : "han regalado"
        },
        "conditional" : {
          "form_1s" : "regalaría",
          "form_2s" : "regalarías",
          "form_3s" : "regalaría",
          "form_1p" : "regalaríamos",
          "form_2p" : "regalaríais",
          "form_3p" : "regalarían"
        },
        "past_perfect" : {
          "form_1s" : "había regalado",
          "form_2s" : "habías regalado",
          "form_3s" : "había regalado",
          "form_1p" : "habíamos regalado",
          "form_2p" : "habíais regalado",
          "form_3p" : "habían regalado"
        },
        "preterite" : {
          "form_1s" : "regalé",
          "form_2s" : "regalaste",
          "form_3s" : "regaló",
          "form_1p" : "regalamos",
          "form_2p" : "regalasteis",
          "form_3p" : "regalaron"
        },
        "future_perfect" : {
          "form_1s" : "habré regalado",
          "form_2s" : "habrás regalado",
          "form_3s" : "habrá regalado",
          "form_1p" : "habremos regalado",
          "form_2p" : "habréis regalado",
          "form_3p" : "habrán regalado"
        },
        "conditional perfect" : {
          "form_1s" : "habría regalado",
          "form_2s" : "habrías regalado",
          "form_3s" : "habría regalado",
          "form_1p" : "habríamos regalado",
          "form_2p" : "habríais regalado",
          "form_3p" : "habrían regalado"
        },
        "present" : {
          "form_1s" : "regalo",
          "form_2s" : "regalas",
          "form_3s" : "regala",
          "form_1p" : "regalamos",
          "form_2p" : "regaláis",
          "form_3p" : "regalan"
        },
        "future" : {
          "form_1s" : "regalaré",
          "form_2s" : "regalarás",
          "form_3s" : "regalará",
          "form_1p" : "regalaremos",
          "form_2p" : "regalaréis",
          "form_3p" : "regalarán"
        }
      },
      "subjunctive" : {
        "present" : {
          "form_1s" : "regale",
          "form_2s" : "regales",
          "form_3s" : "regale",
          "form_1p" : "regalemos",
          "form_2p" : "regaléis",
          "form_3p" : "regalen"
        },
        "imperfect" : {
          "form_1s" : "regalara",
          "form_2s" : "regalaras",
          "form_3s" : "regalara",
          "form_1p" : "regaláramos",
          "form_2p" : "regalarais",
          "form_3p" : "regalaran"
        },
        "future" : {
          "form_1s" : "regalare",
          "form_2s" : "regalares",
          "form_3s" : "regalare",
          "form_1p" : "regaláremos",
          "form_2p" : "regalareis",
          "form_3p" : "regalaren"
        },
        "present_perfect" : {
          "form_1s" : "haya regalado",
          "form_2s" : "hayas regalado",
          "form_3s" : "haya regalado",
          "form_1p" : "hayamos regalado",
          "form_2p" : "hayáis regalado",
          "form_3p" : "hayan regalado"
        },
        "future_perfect" : {
          "form_1s" : "hubiere regalado",
          "form_2s" : "hubieres regalado",
          "form_3s" : "hubiere regalado",
          "form_1p" : "hubiéremos regalado",
          "form_2p" : "hubiereis regalado",
          "form_3p" : "hubieren regalado"
        },
        "past_perfect" : {
          "form_1s" : "hubiera regalado",
          "form_2s" : "hubieras regalado",
          "form_3s" : "hubiera regalado",
          "form_1p" : "hubiéramos regalado",
          "form_2p" : "hubierais regalado",
          "form_3p" : "hubieran regalado"
        }
      },
      "imperative_affirmative" : {
        "present" : {
          "form_1s" : "",
          "form_2s" : "regala",
          "form_3s" : "regalad",
          "form_1p" : "",
          "form_2p" : "regale",
          "form_3p" : "regalen"
        }
      },
      "imperative_negative" : {
        "present" : {
          "form_1s" : "",
          "form_2s" : "no regales",
          "form_3s" : "no regaléis",
          "form_1p" : "",
          "form_2p" : "no regale",
          "form_3p" : "no regalen"
        }
      }
    },
    "meta" : {
      "infinitive" : "regalar",
      "infinitive_english" : "to give [as a gift]; to present; to give away; to treat royally, pamper",
      "verb_english" : "Give! Don't give!",
      "gerund" : "regalando",
      "gerund_english" : "giving",
      "pastparticiple" : "regalado",
      "pastparticiple_english" : "given"
    }
  },
  "pedir" : {
    "useage" : {
      "indicative" : {
        "imperfect" : {
          "form_1s" : "pedía",
          "form_2s" : "pedías",
          "form_3s" : "pedía",
          "form_1p" : "pedíamos",
          "form_2p" : "pedíais",
          "form_3p" : "pedían"
        },
        "present_perfect" : {
          "form_1s" : "he pedido",
          "form_2s" : "has pedido",
          "form_3s" : "ha pedido",
          "form_1p" : "hemos pedido",
          "form_2p" : "habéis pedido",
          "form_3p" : "han pedido"
        },
        "conditional" : {
          "form_1s" : "pediría",
          "form_2s" : "pedirías",
          "form_3s" : "pediría",
          "form_1p" : "pediríamos",
          "form_2p" : "pediríais",
          "form_3p" : "pedirían"
        },
        "past_perfect" : {
          "form_1s" : "había pedido",
          "form_2s" : "habías pedido",
          "form_3s" : "había pedido",
          "form_1p" : "habíamos pedido",
          "form_2p" : "habíais pedido",
          "form_3p" : "habían pedido"
        },
        "preterite" : {
          "form_1s" : "pedí",
          "form_2s" : "pediste",
          "form_3s" : "pidió",
          "form_1p" : "pedimos",
          "form_2p" : "pedisteis",
          "form_3p" : "pidieron"
        },
        "future_perfect" : {
          "form_1s" : "habré pedido",
          "form_2s" : "habrás pedido",
          "form_3s" : "habrá pedido",
          "form_1p" : "habremos pedido",
          "form_2p" : "habréis pedido",
          "form_3p" : "habrán pedido"
        },
        "conditional perfect" : {
          "form_1s" : "habría pedido",
          "form_2s" : "habrías pedido",
          "form_3s" : "habría pedido",
          "form_1p" : "habríamos pedido",
          "form_2p" : "habríais pedido",
          "form_3p" : "habrían pedido"
        },
        "present" : {
          "form_1s" : "pido",
          "form_2s" : "pides",
          "form_3s" : "pide",
          "form_1p" : "pedimos",
          "form_2p" : "pedís",
          "form_3p" : "piden"
        },
        "future" : {
          "form_1s" : "pediré",
          "form_2s" : "pedirás",
          "form_3s" : "pedirá",
          "form_1p" : "pediremos",
          "form_2p" : "pediréis",
          "form_3p" : "pedirán"
        }
      },
      "subjunctive" : {
        "present" : {
          "form_1s" : "pida",
          "form_2s" : "pidas",
          "form_3s" : "pida",
          "form_1p" : "pidamos",
          "form_2p" : "pidáis",
          "form_3p" : "pidan"
        },
        "imperfect" : {
          "form_1s" : "pidiera",
          "form_2s" : "pidieras",
          "form_3s" : "pidiera",
          "form_1p" : "pidiéramos",
          "form_2p" : "pidierais",
          "form_3p" : "pidieran"
        },
        "future" : {
          "form_1s" : "pidiere",
          "form_2s" : "pidieres",
          "form_3s" : "pidiere",
          "form_1p" : "pidiéremos",
          "form_2p" : "pidiereis",
          "form_3p" : "pidieren"
        },
        "present_perfect" : {
          "form_1s" : "haya pedido",
          "form_2s" : "hayas pedido",
          "form_3s" : "haya pedido",
          "form_1p" : "hayamos pedido",
          "form_2p" : "hayáis pedido",
          "form_3p" : "hayan pedido"
        },
        "future_perfect" : {
          "form_1s" : "hubiere pedido",
          "form_2s" : "hubieres pedido",
          "form_3s" : "hubiere pedido",
          "form_1p" : "hubiéremos pedido",
          "form_2p" : "hubiereis pedido",
          "form_3p" : "hubieren pedido"
        },
        "past_perfect" : {
          "form_1s" : "hubiera pedido",
          "form_2s" : "hubieras pedido",
          "form_3s" : "hubiera pedido",
          "form_1p" : "hubiéramos pedido",
          "form_2p" : "hubierais pedido",
          "form_3p" : "hubieran pedido"
        }
      },
      "imperative_affirmative" : {
        "present" : {
          "form_1s" : "",
          "form_2s" : "pide",
          "form_3s" : "pedid",
          "form_1p" : "",
          "form_2p" : "pida",
          "form_3p" : "pidan"
        }
      },
      "imperative_negative" : {
        "present" : {
          "form_1s" : "",
          "form_2s" : "no pidas",
          "form_3s" : "no pidáis",
          "form_1p" : "",
          "form_2p" : "no pida",
          "form_3p" : "no pidan"
        }
      }
    },
    "meta" : {
      "infinitive" : "pedir",
      "infinitive_english" : "to request, ask for",
      "verb_english" : "Request! Don't request!",
      "gerund" : "pidiendo",
      "gerund_english" : "requesting",
      "pastparticiple" : "pedido",
      "pastparticiple_english" : "requested"
    }
  },
  "tratar" : {
    "useage" : {
      "indicative" : {
        "imperfect" : {
          "form_1s" : "trataba",
          "form_2s" : "tratabas",
          "form_3s" : "trataba",
          "form_1p" : "tratábamos",
          "form_2p" : "tratabais",
          "form_3p" : "trataban"
        },
        "present_perfect" : {
          "form_1s" : "he tratado",
          "form_2s" : "has tratado",
          "form_3s" : "ha tratado",
          "form_1p" : "hemos tratado",
          "form_2p" : "habéis tratado",
          "form_3p" : "han tratado"
        },
        "conditional" : {
          "form_1s" : "trataría",
          "form_2s" : "tratarías",
          "form_3s" : "trataría",
          "form_1p" : "trataríamos",
          "form_2p" : "trataríais",
          "form_3p" : "tratarían"
        },
        "past_perfect" : {
          "form_1s" : "había tratado",
          "form_2s" : "habías tratado",
          "form_3s" : "había tratado",
          "form_1p" : "habíamos tratado",
          "form_2p" : "habíais tratado",
          "form_3p" : "habían tratado"
        },
        "preterite" : {
          "form_1s" : "traté",
          "form_2s" : "trataste",
          "form_3s" : "trató",
          "form_1p" : "tratamos",
          "form_2p" : "tratasteis",
          "form_3p" : "trataron"
        },
        "future_perfect" : {
          "form_1s" : "habré tratado",
          "form_2s" : "habrás tratado",
          "form_3s" : "habrá tratado",
          "form_1p" : "habremos tratado",
          "form_2p" : "habréis tratado",
          "form_3p" : "habrán tratado"
        },
        "conditional perfect" : {
          "form_1s" : "habría tratado",
          "form_2s" : "habrías tratado",
          "form_3s" : "habría tratado",
          "form_1p" : "habríamos tratado",
          "form_2p" : "habríais tratado",
          "form_3p" : "habrían tratado"
        },
        "present" : {
          "form_1s" : "trato",
          "form_2s" : "tratas",
          "form_3s" : "trata",
          "form_1p" : "tratamos",
          "form_2p" : "tratáis",
          "form_3p" : "tratan"
        },
        "future" : {
          "form_1s" : "trataré",
          "form_2s" : "tratarás",
          "form_3s" : "tratará",
          "form_1p" : "trataremos",
          "form_2p" : "trataréis",
          "form_3p" : "tratarán"
        }
      },
      "subjunctive" : {
        "present" : {
          "form_1s" : "trate",
          "form_2s" : "trates",
          "form_3s" : "trate",
          "form_1p" : "tratemos",
          "form_2p" : "tratéis",
          "form_3p" : "traten"
        },
        "imperfect" : {
          "form_1s" : "tratara",
          "form_2s" : "trataras",
          "form_3s" : "tratara",
          "form_1p" : "tratáramos",
          "form_2p" : "tratarais",
          "form_3p" : "trataran"
        },
        "future" : {
          "form_1s" : "tratare",
          "form_2s" : "tratares",
          "form_3s" : "tratare",
          "form_1p" : "tratáremos",
          "form_2p" : "tratareis",
          "form_3p" : "trataren"
        },
        "present_perfect" : {
          "form_1s" : "haya tratado",
          "form_2s" : "hayas tratado",
          "form_3s" : "haya tratado",
          "form_1p" : "hayamos tratado",
          "form_2p" : "hayáis tratado",
          "form_3p" : "hayan tratado"
        },
        "future_perfect" : {
          "form_1s" : "hubiere tratado",
          "form_2s" : "hubieres tratado",
          "form_3s" : "hubiere tratado",
          "form_1p" : "hubiéremos tratado",
          "form_2p" : "hubiereis tratado",
          "form_3p" : "hubieren tratado"
        },
        "past_perfect" : {
          "form_1s" : "hubiera tratado",
          "form_2s" : "hubieras tratado",
          "form_3s" : "hubiera tratado",
          "form_1p" : "hubiéramos tratado",
          "form_2p" : "hubierais tratado",
          "form_3p" : "hubieran tratado"
        }
      },
      "imperative_affirmative" : {
        "present" : {
          "form_1s" : "",
          "form_2s" : "trata",
          "form_3s" : "tratad",
          "form_1p" : "",
          "form_2p" : "trate",
          "form_3p" : "traten"
        }
      },
      "imperative_negative" : {
        "present" : {
          "form_1s" : "",
          "form_2s" : "no trates",
          "form_3s" : "no tratéis",
          "form_1p" : "",
          "form_2p" : "no trate",
          "form_3p" : "no traten"
        }
      }
    },
    "meta" : {
      "infinitive" : "tratar",
      "infinitive_english" : "to treat, handle",
      "verb_english" : "Treat! Don't treat!",
      "gerund" : "tratando",
      "gerund_english" : "treating",
      "pastparticiple" : "tratado",
      "pastparticiple_english" : "treated"
    }
  },
  "permitir" : {
    "useage" : {
      "indicative" : {
        "imperfect" : {
          "form_1s" : "permitía",
          "form_2s" : "permitías",
          "form_3s" : "permitía",
          "form_1p" : "permitíamos",
          "form_2p" : "permitíais",
          "form_3p" : "permitían"
        },
        "present_perfect" : {
          "form_1s" : "he permitido",
          "form_2s" : "has permitido",
          "form_3s" : "ha permitido",
          "form_1p" : "hemos permitido",
          "form_2p" : "habéis permitido",
          "form_3p" : "han permitido"
        },
        "conditional" : {
          "form_1s" : "permitiría",
          "form_2s" : "permitirías",
          "form_3s" : "permitiría",
          "form_1p" : "permitiríamos",
          "form_2p" : "permitiríais",
          "form_3p" : "permitirían"
        },
        "past_perfect" : {
          "form_1s" : "había permitido",
          "form_2s" : "habías permitido",
          "form_3s" : "había permitido",
          "form_1p" : "habíamos permitido",
          "form_2p" : "habíais permitido",
          "form_3p" : "habían permitido"
        },
        "preterite" : {
          "form_1s" : "permití",
          "form_2s" : "permitiste",
          "form_3s" : "permitió",
          "form_1p" : "permitimos",
          "form_2p" : "permitisteis",
          "form_3p" : "permitieron"
        },
        "future_perfect" : {
          "form_1s" : "habré permitido",
          "form_2s" : "habrás permitido",
          "form_3s" : "habrá permitido",
          "form_1p" : "habremos permitido",
          "form_2p" : "habréis permitido",
          "form_3p" : "habrán permitido"
        },
        "conditional perfect" : {
          "form_1s" : "habría permitido",
          "form_2s" : "habrías permitido",
          "form_3s" : "habría permitido",
          "form_1p" : "habríamos permitido",
          "form_2p" : "habríais permitido",
          "form_3p" : "habrían permitido"
        },
        "present" : {
          "form_1s" : "permito",
          "form_2s" : "permites",
          "form_3s" : "permite",
          "form_1p" : "permitimos",
          "form_2p" : "permitís",
          "form_3p" : "permiten"
        },
        "future" : {
          "form_1s" : "permitiré",
          "form_2s" : "permitirás",
          "form_3s" : "permitirá",
          "form_1p" : "permitiremos",
          "form_2p" : "permitiréis",
          "form_3p" : "permitirán"
        }
      },
      "subjunctive" : {
        "present" : {
          "form_1s" : "permita",
          "form_2s" : "permitas",
          "form_3s" : "permita",
          "form_1p" : "permitamos",
          "form_2p" : "permitáis",
          "form_3p" : "permitan"
        },
        "imperfect" : {
          "form_1s" : "permitiera",
          "form_2s" : "permitieras",
          "form_3s" : "permitiera",
          "form_1p" : "permitiéramos",
          "form_2p" : "permitierais",
          "form_3p" : "permitieran"
        },
        "future" : {
          "form_1s" : "permitiere",
          "form_2s" : "permitieres",
          "form_3s" : "permitiere",
          "form_1p" : "permitiéremos",
          "form_2p" : "permitiereis",
          "form_3p" : "permitieren"
        },
        "present_perfect" : {
          "form_1s" : "haya permitido",
          "form_2s" : "hayas permitido",
          "form_3s" : "haya permitido",
          "form_1p" : "hayamos permitido",
          "form_2p" : "hayáis permitido",
          "form_3p" : "hayan permitido"
        },
        "future_perfect" : {
          "form_1s" : "hubiere permitido",
          "form_2s" : "hubieres permitido",
          "form_3s" : "hubiere permitido",
          "form_1p" : "hubiéremos permitido",
          "form_2p" : "hubiereis permitido",
          "form_3p" : "hubieren permitido"
        },
        "past_perfect" : {
          "form_1s" : "hubiera permitido",
          "form_2s" : "hubieras permitido",
          "form_3s" : "hubiera permitido",
          "form_1p" : "hubiéramos permitido",
          "form_2p" : "hubierais permitido",
          "form_3p" : "hubieran permitido"
        }
      },
      "imperative_affirmative" : {
        "present" : {
          "form_1s" : "",
          "form_2s" : "permite",
          "form_3s" : "permitid",
          "form_1p" : "",
          "form_2p" : "permita",
          "form_3p" : "permitan"
        }
      },
      "imperative_negative" : {
        "present" : {
          "form_1s" : "",
          "form_2s" : "no permitas",
          "form_3s" : "no permitáis",
          "form_1p" : "",
          "form_2p" : "no permita",
          "form_3p" : "no permitan"
        }
      }
    },
    "meta" : {
      "infinitive" : "permitir",
      "infinitive_english" : "to permit, allow",
      "verb_english" : "Permit! Don't permit!",
      "gerund" : "permitiendo",
      "gerund_english" : "permitting",
      "pastparticiple" : "permitido",
      "pastparticiple_english" : "permitted"
    }
  },
  "pelear" : {
    "useage" : {
      "indicative" : {
        "imperfect" : {
          "form_1s" : "peleaba",
          "form_2s" : "peleabas",
          "form_3s" : "peleaba",
          "form_1p" : "peleábamos",
          "form_2p" : "peleabais",
          "form_3p" : "peleaban"
        },
        "present_perfect" : {
          "form_1s" : "he peleado",
          "form_2s" : "has peleado",
          "form_3s" : "ha peleado",
          "form_1p" : "hemos peleado",
          "form_2p" : "habéis peleado",
          "form_3p" : "han peleado"
        },
        "conditional" : {
          "form_1s" : "pelearía",
          "form_2s" : "pelearías",
          "form_3s" : "pelearía",
          "form_1p" : "pelearíamos",
          "form_2p" : "pelearíais",
          "form_3p" : "pelearían"
        },
        "past_perfect" : {
          "form_1s" : "había peleado",
          "form_2s" : "habías peleado",
          "form_3s" : "había peleado",
          "form_1p" : "habíamos peleado",
          "form_2p" : "habíais peleado",
          "form_3p" : "habían peleado"
        },
        "preterite" : {
          "form_1s" : "peleé",
          "form_2s" : "peleaste",
          "form_3s" : "peleó",
          "form_1p" : "peleamos",
          "form_2p" : "peleasteis",
          "form_3p" : "pelearon"
        },
        "future_perfect" : {
          "form_1s" : "habré peleado",
          "form_2s" : "habrás peleado",
          "form_3s" : "habrá peleado",
          "form_1p" : "habremos peleado",
          "form_2p" : "habréis peleado",
          "form_3p" : "habrán peleado"
        },
        "conditional perfect" : {
          "form_1s" : "habría peleado",
          "form_2s" : "habrías peleado",
          "form_3s" : "habría peleado",
          "form_1p" : "habríamos peleado",
          "form_2p" : "habríais peleado",
          "form_3p" : "habrían peleado"
        },
        "present" : {
          "form_1s" : "peleo",
          "form_2s" : "peleas",
          "form_3s" : "pelea",
          "form_1p" : "peleamos",
          "form_2p" : "peleáis",
          "form_3p" : "pelean"
        },
        "future" : {
          "form_1s" : "pelearé",
          "form_2s" : "pelearás",
          "form_3s" : "peleará",
          "form_1p" : "pelearemos",
          "form_2p" : "pelearéis",
          "form_3p" : "pelearán"
        }
      },
      "subjunctive" : {
        "present" : {
          "form_1s" : "pelee",
          "form_2s" : "pelees",
          "form_3s" : "pelee",
          "form_1p" : "peleemos",
          "form_2p" : "peleéis",
          "form_3p" : "peleen"
        },
        "imperfect" : {
          "form_1s" : "peleara",
          "form_2s" : "pelearas",
          "form_3s" : "peleara",
          "form_1p" : "peleáramos",
          "form_2p" : "pelearais",
          "form_3p" : "pelearan"
        },
        "future" : {
          "form_1s" : "peleare",
          "form_2s" : "peleares",
          "form_3s" : "peleare",
          "form_1p" : "peleáremos",
          "form_2p" : "peleareis",
          "form_3p" : "pelearen"
        },
        "present_perfect" : {
          "form_1s" : "haya peleado",
          "form_2s" : "hayas peleado",
          "form_3s" : "haya peleado",
          "form_1p" : "hayamos peleado",
          "form_2p" : "hayáis peleado",
          "form_3p" : "hayan peleado"
        },
        "future_perfect" : {
          "form_1s" : "hubiere peleado",
          "form_2s" : "hubieres peleado",
          "form_3s" : "hubiere peleado",
          "form_1p" : "hubiéremos peleado",
          "form_2p" : "hubiereis peleado",
          "form_3p" : "hubieren peleado"
        },
        "past_perfect" : {
          "form_1s" : "hubiera peleado",
          "form_2s" : "hubieras peleado",
          "form_3s" : "hubiera peleado",
          "form_1p" : "hubiéramos peleado",
          "form_2p" : "hubierais peleado",
          "form_3p" : "hubieran peleado"
        }
      },
      "imperative_affirmative" : {
        "present" : {
          "form_1s" : "",
          "form_2s" : "pelea",
          "form_3s" : "pelead",
          "form_1p" : "",
          "form_2p" : "pelee",
          "form_3p" : "peleen"
        }
      },
      "imperative_negative" : {
        "present" : {
          "form_1s" : "",
          "form_2s" : "no pelees",
          "form_3s" : "no peleéis",
          "form_1p" : "",
          "form_2p" : "no pelee",
          "form_3p" : "no peleen"
        }
      }
    },
    "meta" : {
      "infinitive" : "pelear",
      "infinitive_english" : "to fight; to brawl, scruffle",
      "verb_english" : "Fight! Don't fight!",
      "gerund" : "peleando",
      "gerund_english" : "fighting",
      "pastparticiple" : "peleado",
      "pastparticiple_english" : "fought"
    }
  },
  "reservar" : {
    "useage" : {
      "indicative" : {
        "imperfect" : {
          "form_1s" : "reservaba",
          "form_2s" : "reservabas",
          "form_3s" : "reservaba",
          "form_1p" : "reservábamos",
          "form_2p" : "reservabais",
          "form_3p" : "reservaban"
        },
        "present_perfect" : {
          "form_1s" : "he reservado",
          "form_2s" : "has reservado",
          "form_3s" : "ha reservado",
          "form_1p" : "hemos reservado",
          "form_2p" : "habéis reservado",
          "form_3p" : "han reservado"
        },
        "conditional" : {
          "form_1s" : "reservaría",
          "form_2s" : "reservarías",
          "form_3s" : "reservaría",
          "form_1p" : "reservaríamos",
          "form_2p" : "reservaríais",
          "form_3p" : "reservarían"
        },
        "past_perfect" : {
          "form_1s" : "había reservado",
          "form_2s" : "habías reservado",
          "form_3s" : "había reservado",
          "form_1p" : "habíamos reservado",
          "form_2p" : "habíais reservado",
          "form_3p" : "habían reservado"
        },
        "preterite" : {
          "form_1s" : "reservé",
          "form_2s" : "reservaste",
          "form_3s" : "reservó",
          "form_1p" : "reservamos",
          "form_2p" : "reservasteis",
          "form_3p" : "reservaron"
        },
        "future_perfect" : {
          "form_1s" : "habré reservado",
          "form_2s" : "habrás reservado",
          "form_3s" : "habrá reservado",
          "form_1p" : "habremos reservado",
          "form_2p" : "habréis reservado",
          "form_3p" : "habrán reservado"
        },
        "conditional perfect" : {
          "form_1s" : "habría reservado",
          "form_2s" : "habrías reservado",
          "form_3s" : "habría reservado",
          "form_1p" : "habríamos reservado",
          "form_2p" : "habríais reservado",
          "form_3p" : "habrían reservado"
        },
        "present" : {
          "form_1s" : "reservo",
          "form_2s" : "reservas",
          "form_3s" : "reserva",
          "form_1p" : "reservamos",
          "form_2p" : "reserváis",
          "form_3p" : "reservan"
        },
        "future" : {
          "form_1s" : "reservaré",
          "form_2s" : "reservarás",
          "form_3s" : "reservará",
          "form_1p" : "reservaremos",
          "form_2p" : "reservaréis",
          "form_3p" : "reservarán"
        }
      },
      "subjunctive" : {
        "present" : {
          "form_1s" : "reserve",
          "form_2s" : "reserves",
          "form_3s" : "reserve",
          "form_1p" : "reservemos",
          "form_2p" : "reservéis",
          "form_3p" : "reserven"
        },
        "imperfect" : {
          "form_1s" : "reservara",
          "form_2s" : "reservaras",
          "form_3s" : "reservara",
          "form_1p" : "reserváramos",
          "form_2p" : "reservarais",
          "form_3p" : "reservaran"
        },
        "future" : {
          "form_1s" : "reservare",
          "form_2s" : "reservares",
          "form_3s" : "reservare",
          "form_1p" : "reserváremos",
          "form_2p" : "reservareis",
          "form_3p" : "reservaren"
        },
        "present_perfect" : {
          "form_1s" : "haya reservado",
          "form_2s" : "hayas reservado",
          "form_3s" : "haya reservado",
          "form_1p" : "hayamos reservado",
          "form_2p" : "hayáis reservado",
          "form_3p" : "hayan reservado"
        },
        "future_perfect" : {
          "form_1s" : "hubiere reservado",
          "form_2s" : "hubieres reservado",
          "form_3s" : "hubiere reservado",
          "form_1p" : "hubiéremos reservado",
          "form_2p" : "hubiereis reservado",
          "form_3p" : "hubieren reservado"
        },
        "past_perfect" : {
          "form_1s" : "hubiera reservado",
          "form_2s" : "hubieras reservado",
          "form_3s" : "hubiera reservado",
          "form_1p" : "hubiéramos reservado",
          "form_2p" : "hubierais reservado",
          "form_3p" : "hubieran reservado"
        }
      },
      "imperative_affirmative" : {
        "present" : {
          "form_1s" : "",
          "form_2s" : "reserva",
          "form_3s" : "reservad",
          "form_1p" : "",
          "form_2p" : "reserve",
          "form_3p" : "reserven"
        }
      },
      "imperative_negative" : {
        "present" : {
          "form_1s" : "",
          "form_2s" : "no reserves",
          "form_3s" : "no reservéis",
          "form_1p" : "",
          "form_2p" : "no reserve",
          "form_3p" : "no reserven"
        }
      }
    },
    "meta" : {
      "infinitive" : "reservar",
      "infinitive_english" : "to reserve; to keep, keep in reserve",
      "verb_english" : "Reserve! Don't reserve!",
      "gerund" : "reservando",
      "gerund_english" : "reserving",
      "pastparticiple" : "reservado",
      "pastparticiple_english" : "reserved"
    }
  },
  "mandar" : {
    "useage" : {
      "indicative" : {
        "imperfect" : {
          "form_1s" : "mandaba",
          "form_2s" : "mandabas",
          "form_3s" : "mandaba",
          "form_1p" : "mandábamos",
          "form_2p" : "mandabais",
          "form_3p" : "mandaban"
        },
        "present_perfect" : {
          "form_1s" : "he mandado",
          "form_2s" : "has mandado",
          "form_3s" : "ha mandado",
          "form_1p" : "hemos mandado",
          "form_2p" : "habéis mandado",
          "form_3p" : "han mandado"
        },
        "conditional" : {
          "form_1s" : "mandaría",
          "form_2s" : "mandarías",
          "form_3s" : "mandaría",
          "form_1p" : "mandaríamos",
          "form_2p" : "mandaríais",
          "form_3p" : "mandarían"
        },
        "past_perfect" : {
          "form_1s" : "había mandado",
          "form_2s" : "habías mandado",
          "form_3s" : "había mandado",
          "form_1p" : "habíamos mandado",
          "form_2p" : "habíais mandado",
          "form_3p" : "habían mandado"
        },
        "preterite" : {
          "form_1s" : "mandé",
          "form_2s" : "mandaste",
          "form_3s" : "mandó",
          "form_1p" : "mandamos",
          "form_2p" : "mandasteis",
          "form_3p" : "mandaron"
        },
        "future_perfect" : {
          "form_1s" : "habré mandado",
          "form_2s" : "habrás mandado",
          "form_3s" : "habrá mandado",
          "form_1p" : "habremos mandado",
          "form_2p" : "habréis mandado",
          "form_3p" : "habrán mandado"
        },
        "conditional perfect" : {
          "form_1s" : "habría mandado",
          "form_2s" : "habrías mandado",
          "form_3s" : "habría mandado",
          "form_1p" : "habríamos mandado",
          "form_2p" : "habríais mandado",
          "form_3p" : "habrían mandado"
        },
        "present" : {
          "form_1s" : "mando",
          "form_2s" : "mandas",
          "form_3s" : "manda",
          "form_1p" : "mandamos",
          "form_2p" : "mandáis",
          "form_3p" : "mandan"
        },
        "future" : {
          "form_1s" : "mandaré",
          "form_2s" : "mandarás",
          "form_3s" : "mandará",
          "form_1p" : "mandaremos",
          "form_2p" : "mandaréis",
          "form_3p" : "mandarán"
        }
      },
      "subjunctive" : {
        "present" : {
          "form_1s" : "mande",
          "form_2s" : "mandes",
          "form_3s" : "mande",
          "form_1p" : "mandemos",
          "form_2p" : "mandéis",
          "form_3p" : "manden"
        },
        "imperfect" : {
          "form_1s" : "mandara",
          "form_2s" : "mandaras",
          "form_3s" : "mandara",
          "form_1p" : "mandáramos",
          "form_2p" : "mandarais",
          "form_3p" : "mandaran"
        },
        "future" : {
          "form_1s" : "mandare",
          "form_2s" : "mandares",
          "form_3s" : "mandare",
          "form_1p" : "mandáremos",
          "form_2p" : "mandareis",
          "form_3p" : "mandaren"
        },
        "present_perfect" : {
          "form_1s" : "haya mandado",
          "form_2s" : "hayas mandado",
          "form_3s" : "haya mandado",
          "form_1p" : "hayamos mandado",
          "form_2p" : "hayáis mandado",
          "form_3p" : "hayan mandado"
        },
        "future_perfect" : {
          "form_1s" : "hubiere mandado",
          "form_2s" : "hubieres mandado",
          "form_3s" : "hubiere mandado",
          "form_1p" : "hubiéremos mandado",
          "form_2p" : "hubiereis mandado",
          "form_3p" : "hubieren mandado"
        },
        "past_perfect" : {
          "form_1s" : "hubiera mandado",
          "form_2s" : "hubieras mandado",
          "form_3s" : "hubiera mandado",
          "form_1p" : "hubiéramos mandado",
          "form_2p" : "hubierais mandado",
          "form_3p" : "hubieran mandado"
        }
      },
      "imperative_affirmative" : {
        "present" : {
          "form_1s" : "",
          "form_2s" : "manda",
          "form_3s" : "mandad",
          "form_1p" : "",
          "form_2p" : "mande",
          "form_3p" : "manden"
        }
      },
      "imperative_negative" : {
        "present" : {
          "form_1s" : "",
          "form_2s" : "no mandes",
          "form_3s" : "no mandéis",
          "form_1p" : "",
          "form_2p" : "no mande",
          "form_3p" : "no manden"
        }
      }
    },
    "meta" : {
      "infinitive" : "mandar",
      "infinitive_english" : "to order",
      "verb_english" : "Order! Don't order!",
      "gerund" : "mandando",
      "gerund_english" : "ordering",
      "pastparticiple" : "mandado",
      "pastparticiple_english" : "ordered"
    }
  },
  "destruir" : {
    "useage" : {
      "indicative" : {
        "imperfect" : {
          "form_1s" : "destruía",
          "form_2s" : "destruías",
          "form_3s" : "destruía",
          "form_1p" : "destruíamos",
          "form_2p" : "destruíais",
          "form_3p" : "destruían"
        },
        "present_perfect" : {
          "form_1s" : "he destruido",
          "form_2s" : "has destruido",
          "form_3s" : "ha destruido",
          "form_1p" : "hemos destruido",
          "form_2p" : "habéis destruido",
          "form_3p" : "han destruido"
        },
        "conditional" : {
          "form_1s" : "destruiría",
          "form_2s" : "destruirías",
          "form_3s" : "destruiría",
          "form_1p" : "destruiríamos",
          "form_2p" : "destruiríais",
          "form_3p" : "destruirían"
        },
        "past_perfect" : {
          "form_1s" : "había destruido",
          "form_2s" : "habías destruido",
          "form_3s" : "había destruido",
          "form_1p" : "habíamos destruido",
          "form_2p" : "habíais destruido",
          "form_3p" : "habían destruido"
        },
        "preterite" : {
          "form_1s" : "destruí",
          "form_2s" : "destruiste",
          "form_3s" : "destruyó",
          "form_1p" : "destruimos",
          "form_2p" : "destruisteis",
          "form_3p" : "destruyeron"
        },
        "future_perfect" : {
          "form_1s" : "habré destruido",
          "form_2s" : "habrás destruido",
          "form_3s" : "habrá destruido",
          "form_1p" : "habremos destruido",
          "form_2p" : "habréis destruido",
          "form_3p" : "habrán destruido"
        },
        "conditional perfect" : {
          "form_1s" : "habría destruido",
          "form_2s" : "habrías destruido",
          "form_3s" : "habría destruido",
          "form_1p" : "habríamos destruido",
          "form_2p" : "habríais destruido",
          "form_3p" : "habrían destruido"
        },
        "present" : {
          "form_1s" : "destruyo",
          "form_2s" : "destruyes",
          "form_3s" : "destruye",
          "form_1p" : "destruimos",
          "form_2p" : "destruís",
          "form_3p" : "destruyen"
        },
        "future" : {
          "form_1s" : "destruiré",
          "form_2s" : "destruirás",
          "form_3s" : "destruirá",
          "form_1p" : "destruiremos",
          "form_2p" : "destruiréis",
          "form_3p" : "destruirán"
        }
      },
      "subjunctive" : {
        "present" : {
          "form_1s" : "destruya",
          "form_2s" : "destruyas",
          "form_3s" : "destruya",
          "form_1p" : "destruyamos",
          "form_2p" : "destruyáis",
          "form_3p" : "destruyan"
        },
        "imperfect" : {
          "form_1s" : "destruyera",
          "form_2s" : "destruyeras",
          "form_3s" : "destruyera",
          "form_1p" : "destruyéramos",
          "form_2p" : "destruyerais",
          "form_3p" : "destruyeran"
        },
        "future" : {
          "form_1s" : "destruyere",
          "form_2s" : "destruyeres",
          "form_3s" : "destruyere",
          "form_1p" : "destruyéremos",
          "form_2p" : "destruyereis",
          "form_3p" : "destruyeren"
        },
        "present_perfect" : {
          "form_1s" : "haya destruido",
          "form_2s" : "hayas destruido",
          "form_3s" : "haya destruido",
          "form_1p" : "hayamos destruido",
          "form_2p" : "hayáis destruido",
          "form_3p" : "hayan destruido"
        },
        "future_perfect" : {
          "form_1s" : "hubiere destruido",
          "form_2s" : "hubieres destruido",
          "form_3s" : "hubiere destruido",
          "form_1p" : "hubiéremos destruido",
          "form_2p" : "hubiereis destruido",
          "form_3p" : "hubieren destruido"
        },
        "past_perfect" : {
          "form_1s" : "hubiera destruido",
          "form_2s" : "hubieras destruido",
          "form_3s" : "hubiera destruido",
          "form_1p" : "hubiéramos destruido",
          "form_2p" : "hubierais destruido",
          "form_3p" : "hubieran destruido"
        }
      },
      "imperative_affirmative" : {
        "present" : {
          "form_1s" : "",
          "form_2s" : "destruye",
          "form_3s" : "destruid",
          "form_1p" : "",
          "form_2p" : "destruya",
          "form_3p" : "destruyan"
        }
      },
      "imperative_negative" : {
        "present" : {
          "form_1s" : "",
          "form_2s" : "no destruyas",
          "form_3s" : "no destruyáis",
          "form_1p" : "",
          "form_2p" : "no destruya",
          "form_3p" : "no destruyan"
        }
      }
    },
    "meta" : {
      "infinitive" : "destruir",
      "infinitive_english" : "to destroy",
      "verb_english" : "Destroy! Don't destroy!",
      "gerund" : "destruyendo",
      "gerund_english" : "destroying",
      "pastparticiple" : "destruido",
      "pastparticiple_english" : "destroyed"
    }
  },
  "oír" : {
    "useage" : {
      "indicative" : {
        "imperfect" : {
          "form_1s" : "oía",
          "form_2s" : "oías",
          "form_3s" : "oía",
          "form_1p" : "oíamos",
          "form_2p" : "oíais",
          "form_3p" : "oían"
        },
        "present_perfect" : {
          "form_1s" : "he oído",
          "form_2s" : "has oído",
          "form_3s" : "ha oído",
          "form_1p" : "hemos oído",
          "form_2p" : "habéis oído",
          "form_3p" : "han oído"
        },
        "conditional" : {
          "form_1s" : "oiría",
          "form_2s" : "oirías",
          "form_3s" : "oiría",
          "form_1p" : "oiríamos",
          "form_2p" : "oiríais",
          "form_3p" : "oirían"
        },
        "past_perfect" : {
          "form_1s" : "había oído",
          "form_2s" : "habías oído",
          "form_3s" : "había oído",
          "form_1p" : "habíamos oído",
          "form_2p" : "habíais oído",
          "form_3p" : "habían oído"
        },
        "preterite" : {
          "form_1s" : "oí",
          "form_2s" : "oíste",
          "form_3s" : "oyó",
          "form_1p" : "oímos",
          "form_2p" : "oísteis",
          "form_3p" : "oyeron"
        },
        "future_perfect" : {
          "form_1s" : "habré oído",
          "form_2s" : "habrás oído",
          "form_3s" : "habrá oído",
          "form_1p" : "habremos oído",
          "form_2p" : "habréis oído",
          "form_3p" : "habrán oído"
        },
        "conditional perfect" : {
          "form_1s" : "habría oído",
          "form_2s" : "habrías oído",
          "form_3s" : "habría oído",
          "form_1p" : "habríamos oído",
          "form_2p" : "habríais oído",
          "form_3p" : "habrían oído"
        },
        "present" : {
          "form_1s" : "oigo",
          "form_2s" : "oyes",
          "form_3s" : "oye",
          "form_1p" : "oímos",
          "form_2p" : "oís",
          "form_3p" : "oyen"
        },
        "future" : {
          "form_1s" : "oiré",
          "form_2s" : "oirás",
          "form_3s" : "oirá",
          "form_1p" : "oiremos",
          "form_2p" : "oiréis",
          "form_3p" : "oirán"
        }
      },
      "subjunctive" : {
        "present" : {
          "form_1s" : "oiga",
          "form_2s" : "oigas",
          "form_3s" : "oiga",
          "form_1p" : "oigamos",
          "form_2p" : "oigáis",
          "form_3p" : "oigan"
        },
        "imperfect" : {
          "form_1s" : "oyera",
          "form_2s" : "oyeras",
          "form_3s" : "oyera",
          "form_1p" : "oyéramos",
          "form_2p" : "oyerais",
          "form_3p" : "oyeran"
        },
        "future" : {
          "form_1s" : "oyere",
          "form_2s" : "oyeres",
          "form_3s" : "oyere",
          "form_1p" : "oyéremos",
          "form_2p" : "oyereis",
          "form_3p" : "oyeren"
        },
        "present_perfect" : {
          "form_1s" : "haya oído",
          "form_2s" : "hayas oído",
          "form_3s" : "haya oído",
          "form_1p" : "hayamos oído",
          "form_2p" : "hayáis oído",
          "form_3p" : "hayan oído"
        },
        "future_perfect" : {
          "form_1s" : "hubiere oído",
          "form_2s" : "hubieres oído",
          "form_3s" : "hubiere oído",
          "form_1p" : "hubiéremos oído",
          "form_2p" : "hubiereis oído",
          "form_3p" : "hubieren oído"
        },
        "past_perfect" : {
          "form_1s" : "hubiera oído",
          "form_2s" : "hubieras oído",
          "form_3s" : "hubiera oído",
          "form_1p" : "hubiéramos oído",
          "form_2p" : "hubierais oído",
          "form_3p" : "hubieran oído"
        }
      },
      "imperative_affirmative" : {
        "present" : {
          "form_1s" : "",
          "form_2s" : "oye",
          "form_3s" : "oíd",
          "form_1p" : "",
          "form_2p" : "oiga",
          "form_3p" : "oigan"
        }
      },
      "imperative_negative" : {
        "present" : {
          "form_1s" : "",
          "form_2s" : "no oigas",
          "form_3s" : "no oigáis",
          "form_1p" : "",
          "form_2p" : "no oiga",
          "form_3p" : "no oigan"
        }
      }
    },
    "meta" : {
      "infinitive" : "oír",
      "infinitive_english" : "to hear",
      "verb_english" : "Hear! Don't hear!",
      "gerund" : "oyendo",
      "gerund_english" : "hearing",
      "pastparticiple" : "oído",
      "pastparticiple_english" : "heard"
    }
  },
  "correr" : {
    "useage" : {
      "indicative" : {
        "imperfect" : {
          "form_1s" : "corría",
          "form_2s" : "corrías",
          "form_3s" : "corría",
          "form_1p" : "corríamos",
          "form_2p" : "corríais",
          "form_3p" : "corrían"
        },
        "present_perfect" : {
          "form_1s" : "he corrido",
          "form_2s" : "has corrido",
          "form_3s" : "ha corrido",
          "form_1p" : "hemos corrido",
          "form_2p" : "habéis corrido",
          "form_3p" : "han corrido"
        },
        "conditional" : {
          "form_1s" : "correría",
          "form_2s" : "correrías",
          "form_3s" : "correría",
          "form_1p" : "correríamos",
          "form_2p" : "correríais",
          "form_3p" : "correrían"
        },
        "past_perfect" : {
          "form_1s" : "había corrido",
          "form_2s" : "habías corrido",
          "form_3s" : "había corrido",
          "form_1p" : "habíamos corrido",
          "form_2p" : "habíais corrido",
          "form_3p" : "habían corrido"
        },
        "preterite" : {
          "form_1s" : "corrí",
          "form_2s" : "corriste",
          "form_3s" : "corrió",
          "form_1p" : "corrimos",
          "form_2p" : "corristeis",
          "form_3p" : "corrieron"
        },
        "future_perfect" : {
          "form_1s" : "habré corrido",
          "form_2s" : "habrás corrido",
          "form_3s" : "habrá corrido",
          "form_1p" : "habremos corrido",
          "form_2p" : "habréis corrido",
          "form_3p" : "habrán corrido"
        },
        "conditional perfect" : {
          "form_1s" : "habría corrido",
          "form_2s" : "habrías corrido",
          "form_3s" : "habría corrido",
          "form_1p" : "habríamos corrido",
          "form_2p" : "habríais corrido",
          "form_3p" : "habrían corrido"
        },
        "present" : {
          "form_1s" : "corro",
          "form_2s" : "corres",
          "form_3s" : "corre",
          "form_1p" : "corremos",
          "form_2p" : "corréis",
          "form_3p" : "corren"
        },
        "future" : {
          "form_1s" : "correré",
          "form_2s" : "correrás",
          "form_3s" : "correrá",
          "form_1p" : "correremos",
          "form_2p" : "correréis",
          "form_3p" : "correrán"
        }
      },
      "subjunctive" : {
        "present" : {
          "form_1s" : "corra",
          "form_2s" : "corras",
          "form_3s" : "corra",
          "form_1p" : "corramos",
          "form_2p" : "corráis",
          "form_3p" : "corran"
        },
        "imperfect" : {
          "form_1s" : "corriera",
          "form_2s" : "corrieras",
          "form_3s" : "corriera",
          "form_1p" : "corriéramos",
          "form_2p" : "corrierais",
          "form_3p" : "corrieran"
        },
        "future" : {
          "form_1s" : "corriere",
          "form_2s" : "corrieres",
          "form_3s" : "corriere",
          "form_1p" : "corriéremos",
          "form_2p" : "corriereis",
          "form_3p" : "corrieren"
        },
        "present_perfect" : {
          "form_1s" : "haya corrido",
          "form_2s" : "hayas corrido",
          "form_3s" : "haya corrido",
          "form_1p" : "hayamos corrido",
          "form_2p" : "hayáis corrido",
          "form_3p" : "hayan corrido"
        },
        "future_perfect" : {
          "form_1s" : "hubiere corrido",
          "form_2s" : "hubieres corrido",
          "form_3s" : "hubiere corrido",
          "form_1p" : "hubiéremos corrido",
          "form_2p" : "hubiereis corrido",
          "form_3p" : "hubieren corrido"
        },
        "past_perfect" : {
          "form_1s" : "hubiera corrido",
          "form_2s" : "hubieras corrido",
          "form_3s" : "hubiera corrido",
          "form_1p" : "hubiéramos corrido",
          "form_2p" : "hubierais corrido",
          "form_3p" : "hubieran corrido"
        }
      },
      "imperative_affirmative" : {
        "present" : {
          "form_1s" : "",
          "form_2s" : "corre",
          "form_3s" : "corred",
          "form_1p" : "",
          "form_2p" : "corra",
          "form_3p" : "corran"
        }
      },
      "imperative_negative" : {
        "present" : {
          "form_1s" : "",
          "form_2s" : "no corras",
          "form_3s" : "no corráis",
          "form_1p" : "",
          "form_2p" : "no corra",
          "form_3p" : "no corran"
        }
      }
    },
    "meta" : {
      "infinitive" : "correr",
      "infinitive_english" : "to run",
      "verb_english" : "Run! Don't run!",
      "gerund" : "corriendo",
      "gerund_english" : "running",
      "pastparticiple" : "corrido",
      "pastparticiple_english" : "run"
    }
  },
  "olvidarse" : {
    "useage" : {
      "indicative" : {
        "imperfect" : {
          "form_1s" : "me olvidaba",
          "form_2s" : "te olvidabas",
          "form_3s" : "se olvidaba",
          "form_1p" : "nos olvidábamos",
          "form_2p" : "os olvidabais",
          "form_3p" : "se olvidaban"
        },
        "present_perfect" : {
          "form_1s" : "me he olvidado",
          "form_2s" : "te has olvidado",
          "form_3s" : "se ha olvidado",
          "form_1p" : "nos hemos olvidado",
          "form_2p" : "os habéis olvidado",
          "form_3p" : "se han olvidado"
        },
        "conditional" : {
          "form_1s" : "me olvidaría",
          "form_2s" : "te olvidarías",
          "form_3s" : "se olvidaría",
          "form_1p" : "nos olvidaríamos",
          "form_2p" : "os olvidaríais",
          "form_3p" : "se olvidarían"
        },
        "past_perfect" : {
          "form_1s" : "me había olvidado",
          "form_2s" : "te habías olvidado",
          "form_3s" : "se había olvidado",
          "form_1p" : "nos habíamos olvidado",
          "form_2p" : "os habíais olvidado",
          "form_3p" : "se habían olvidado"
        },
        "preterite" : {
          "form_1s" : "me olvidé",
          "form_2s" : "te olvidaste",
          "form_3s" : "se olvidó",
          "form_1p" : "nos olvidamos",
          "form_2p" : "os olvidasteis",
          "form_3p" : "se olvidaron"
        },
        "future_perfect" : {
          "form_1s" : "me habré olvidado",
          "form_2s" : "te habrás olvidado",
          "form_3s" : "se habrá olvidado",
          "form_1p" : "nos habremos olvidado",
          "form_2p" : "os habréis olvidado",
          "form_3p" : "se habrán olvidado"
        },
        "conditional perfect" : {
          "form_1s" : "me habría olvidado",
          "form_2s" : "te habrías olvidado",
          "form_3s" : "se habría olvidado",
          "form_1p" : "nos habríamos olvidado",
          "form_2p" : "os habríais olvidado",
          "form_3p" : "se habrían olvidado"
        },
        "present" : {
          "form_1s" : "me olvido",
          "form_2s" : "te olvidas",
          "form_3s" : "se olvida",
          "form_1p" : "nos olvidamos",
          "form_2p" : "os olvidáis",
          "form_3p" : "se olvidan"
        },
        "future" : {
          "form_1s" : "me olvidaré",
          "form_2s" : "te olvidarás",
          "form_3s" : "se olvidará",
          "form_1p" : "nos olvidaremos",
          "form_2p" : "os olvidaréis",
          "form_3p" : "se olvidarán"
        }
      },
      "subjunctive" : {
        "present" : {
          "form_1s" : "me olvide",
          "form_2s" : "te olvides",
          "form_3s" : "se olvide",
          "form_1p" : "nos olvidemos",
          "form_2p" : "os olvidéis",
          "form_3p" : "se olviden"
        },
        "imperfect" : {
          "form_1s" : "me olvidara",
          "form_2s" : "te olvidaras",
          "form_3s" : "se olvidara",
          "form_1p" : "nos olvidáramos",
          "form_2p" : "os olvidarais",
          "form_3p" : "se olvidaran"
        },
        "future" : {
          "form_1s" : "me olvidare",
          "form_2s" : "te olvidares",
          "form_3s" : "se olvidare",
          "form_1p" : "nos olvidáremos",
          "form_2p" : "os olvidareis",
          "form_3p" : "se olvidaren"
        },
        "present_perfect" : {
          "form_1s" : "me haya olvidado",
          "form_2s" : "te hayas olvidado",
          "form_3s" : "se haya olvidado",
          "form_1p" : "nos hayamos olvidado",
          "form_2p" : "os hayáis olvidado",
          "form_3p" : "se hayan olvidado"
        },
        "future_perfect" : {
          "form_1s" : "me hubiere olvidado",
          "form_2s" : "te hubieres olvidado",
          "form_3s" : "se hubiere olvidado",
          "form_1p" : "nos hubiéremos olvidado",
          "form_2p" : "os hubiereis olvidado",
          "form_3p" : "se hubieren olvidado"
        },
        "past_perfect" : {
          "form_1s" : "me hubiera olvidado",
          "form_2s" : "te hubieras olvidado",
          "form_3s" : "se hubiera olvidado",
          "form_1p" : "nos hubiéramos olvidado",
          "form_2p" : "os hubierais olvidado",
          "form_3p" : "se hubieran olvidado"
        }
      },
      "imperative_affirmative" : {
        "present" : {
          "form_1s" : "",
          "form_2s" : "olvídate",
          "form_3s" : "olvidaos",
          "form_1p" : "",
          "form_2p" : "olvídese",
          "form_3p" : "olvídense"
        }
      },
      "imperative_negative" : {
        "present" : {
          "form_1s" : "",
          "form_2s" : "no te olvides",
          "form_3s" : "no os olvidéis",
          "form_1p" : "",
          "form_2p" : "no se olvide",
          "form_3p" : "no se olviden"
        }
      }
    },
    "meta" : {
      "infinitive" : "olvidarse",
      "infinitive_english" : "to forget",
      "verb_english" : "Forget! Don't forget!",
      "gerund" : "olvidándose",
      "gerund_english" : "forgetting",
      "pastparticiple" : "olvidado",
      "pastparticiple_english" : "forgot"
    }
  },
  "adorar" : {
    "useage" : {
      "indicative" : {
        "imperfect" : {
          "form_1s" : "adoraba",
          "form_2s" : "adorabas",
          "form_3s" : "adoraba",
          "form_1p" : "adorábamos",
          "form_2p" : "adorabais",
          "form_3p" : "adoraban"
        },
        "present_perfect" : {
          "form_1s" : "he adorado",
          "form_2s" : "has adorado",
          "form_3s" : "ha adorado",
          "form_1p" : "hemos adorado",
          "form_2p" : "habéis adorado",
          "form_3p" : "han adorado"
        },
        "conditional" : {
          "form_1s" : "adoraría",
          "form_2s" : "adorarías",
          "form_3s" : "adoraría",
          "form_1p" : "adoraríamos",
          "form_2p" : "adoraríais",
          "form_3p" : "adorarían"
        },
        "past_perfect" : {
          "form_1s" : "había adorado",
          "form_2s" : "habías adorado",
          "form_3s" : "había adorado",
          "form_1p" : "habíamos adorado",
          "form_2p" : "habíais adorado",
          "form_3p" : "habían adorado"
        },
        "preterite" : {
          "form_1s" : "adoré",
          "form_2s" : "adoraste",
          "form_3s" : "adoró",
          "form_1p" : "adoramos",
          "form_2p" : "adorasteis",
          "form_3p" : "adoraron"
        },
        "future_perfect" : {
          "form_1s" : "habré adorado",
          "form_2s" : "habrás adorado",
          "form_3s" : "habrá adorado",
          "form_1p" : "habremos adorado",
          "form_2p" : "habréis adorado",
          "form_3p" : "habrán adorado"
        },
        "conditional perfect" : {
          "form_1s" : "habría adorado",
          "form_2s" : "habrías adorado",
          "form_3s" : "habría adorado",
          "form_1p" : "habríamos adorado",
          "form_2p" : "habríais adorado",
          "form_3p" : "habrían adorado"
        },
        "present" : {
          "form_1s" : "adoro",
          "form_2s" : "adoras",
          "form_3s" : "adora",
          "form_1p" : "adoramos",
          "form_2p" : "adoráis",
          "form_3p" : "adoran"
        },
        "future" : {
          "form_1s" : "adoraré",
          "form_2s" : "adorarás",
          "form_3s" : "adorará",
          "form_1p" : "adoraremos",
          "form_2p" : "adoraréis",
          "form_3p" : "adorarán"
        }
      },
      "subjunctive" : {
        "present" : {
          "form_1s" : "adore",
          "form_2s" : "adores",
          "form_3s" : "adore",
          "form_1p" : "adoremos",
          "form_2p" : "adoréis",
          "form_3p" : "adoren"
        },
        "imperfect" : {
          "form_1s" : "adorara",
          "form_2s" : "adoraras",
          "form_3s" : "adorara",
          "form_1p" : "adoráramos",
          "form_2p" : "adorarais",
          "form_3p" : "adoraran"
        },
        "future" : {
          "form_1s" : "adorare",
          "form_2s" : "adorares",
          "form_3s" : "adorare",
          "form_1p" : "adoráremos",
          "form_2p" : "adorareis",
          "form_3p" : "adoraren"
        },
        "present_perfect" : {
          "form_1s" : "haya adorado",
          "form_2s" : "hayas adorado",
          "form_3s" : "haya adorado",
          "form_1p" : "hayamos adorado",
          "form_2p" : "hayáis adorado",
          "form_3p" : "hayan adorado"
        },
        "future_perfect" : {
          "form_1s" : "hubiere adorado",
          "form_2s" : "hubieres adorado",
          "form_3s" : "hubiere adorado",
          "form_1p" : "hubiéremos adorado",
          "form_2p" : "hubiereis adorado",
          "form_3p" : "hubieren adorado"
        },
        "past_perfect" : {
          "form_1s" : "hubiera adorado",
          "form_2s" : "hubieras adorado",
          "form_3s" : "hubiera adorado",
          "form_1p" : "hubiéramos adorado",
          "form_2p" : "hubierais adorado",
          "form_3p" : "hubieran adorado"
        }
      },
      "imperative_affirmative" : {
        "present" : {
          "form_1s" : "",
          "form_2s" : "adora",
          "form_3s" : "adorad",
          "form_1p" : "",
          "form_2p" : "adore",
          "form_3p" : "adoren"
        }
      },
      "imperative_negative" : {
        "present" : {
          "form_1s" : "",
          "form_2s" : "no adores",
          "form_3s" : "no adoréis",
          "form_1p" : "",
          "form_2p" : "no adore",
          "form_3p" : "no adoren"
        }
      }
    },
    "meta" : {
      "infinitive" : "adorar",
      "infinitive_english" : "to adore, worship",
      "verb_english" : "Adore! Don't adore!",
      "gerund" : "adorando",
      "gerund_english" : "adoring",
      "pastparticiple" : "adorado",
      "pastparticiple_english" : "adored"
    }
  },
  "invitar" : {
    "useage" : {
      "indicative" : {
        "imperfect" : {
          "form_1s" : "invitaba",
          "form_2s" : "invitabas",
          "form_3s" : "invitaba",
          "form_1p" : "invitábamos",
          "form_2p" : "invitabais",
          "form_3p" : "invitaban"
        },
        "present_perfect" : {
          "form_1s" : "he invitado",
          "form_2s" : "has invitado",
          "form_3s" : "ha invitado",
          "form_1p" : "hemos invitado",
          "form_2p" : "habéis invitado",
          "form_3p" : "han invitado"
        },
        "conditional" : {
          "form_1s" : "invitaría",
          "form_2s" : "invitarías",
          "form_3s" : "invitaría",
          "form_1p" : "invitaríamos",
          "form_2p" : "invitaríais",
          "form_3p" : "invitarían"
        },
        "past_perfect" : {
          "form_1s" : "había invitado",
          "form_2s" : "habías invitado",
          "form_3s" : "había invitado",
          "form_1p" : "habíamos invitado",
          "form_2p" : "habíais invitado",
          "form_3p" : "habían invitado"
        },
        "preterite" : {
          "form_1s" : "invité",
          "form_2s" : "invitaste",
          "form_3s" : "invitó",
          "form_1p" : "invitamos",
          "form_2p" : "invitasteis",
          "form_3p" : "invitaron"
        },
        "future_perfect" : {
          "form_1s" : "habré invitado",
          "form_2s" : "habrás invitado",
          "form_3s" : "habrá invitado",
          "form_1p" : "habremos invitado",
          "form_2p" : "habréis invitado",
          "form_3p" : "habrán invitado"
        },
        "conditional perfect" : {
          "form_1s" : "habría invitado",
          "form_2s" : "habrías invitado",
          "form_3s" : "habría invitado",
          "form_1p" : "habríamos invitado",
          "form_2p" : "habríais invitado",
          "form_3p" : "habrían invitado"
        },
        "present" : {
          "form_1s" : "invito",
          "form_2s" : "invitas",
          "form_3s" : "invita",
          "form_1p" : "invitamos",
          "form_2p" : "invitáis",
          "form_3p" : "invitan"
        },
        "future" : {
          "form_1s" : "invitaré",
          "form_2s" : "invitarás",
          "form_3s" : "invitará",
          "form_1p" : "invitaremos",
          "form_2p" : "invitaréis",
          "form_3p" : "invitarán"
        }
      },
      "subjunctive" : {
        "present" : {
          "form_1s" : "invite",
          "form_2s" : "invites",
          "form_3s" : "invite",
          "form_1p" : "invitemos",
          "form_2p" : "invitéis",
          "form_3p" : "inviten"
        },
        "imperfect" : {
          "form_1s" : "invitara",
          "form_2s" : "invitaras",
          "form_3s" : "invitara",
          "form_1p" : "invitáramos",
          "form_2p" : "invitarais",
          "form_3p" : "invitaran"
        },
        "future" : {
          "form_1s" : "invitare",
          "form_2s" : "invitares",
          "form_3s" : "invitare",
          "form_1p" : "invitáremos",
          "form_2p" : "invitareis",
          "form_3p" : "invitaren"
        },
        "present_perfect" : {
          "form_1s" : "haya invitado",
          "form_2s" : "hayas invitado",
          "form_3s" : "haya invitado",
          "form_1p" : "hayamos invitado",
          "form_2p" : "hayáis invitado",
          "form_3p" : "hayan invitado"
        },
        "future_perfect" : {
          "form_1s" : "hubiere invitado",
          "form_2s" : "hubieres invitado",
          "form_3s" : "hubiere invitado",
          "form_1p" : "hubiéremos invitado",
          "form_2p" : "hubiereis invitado",
          "form_3p" : "hubieren invitado"
        },
        "past_perfect" : {
          "form_1s" : "hubiera invitado",
          "form_2s" : "hubieras invitado",
          "form_3s" : "hubiera invitado",
          "form_1p" : "hubiéramos invitado",
          "form_2p" : "hubierais invitado",
          "form_3p" : "hubieran invitado"
        }
      },
      "imperative_affirmative" : {
        "present" : {
          "form_1s" : "",
          "form_2s" : "invita",
          "form_3s" : "invitad",
          "form_1p" : "",
          "form_2p" : "invite",
          "form_3p" : "inviten"
        }
      },
      "imperative_negative" : {
        "present" : {
          "form_1s" : "",
          "form_2s" : "no invites",
          "form_3s" : "no invitéis",
          "form_1p" : "",
          "form_2p" : "no invite",
          "form_3p" : "no inviten"
        }
      }
    },
    "meta" : {
      "infinitive" : "invitar",
      "infinitive_english" : "to invite",
      "verb_english" : "Invite! Don't invite!",
      "gerund" : "invitando",
      "gerund_english" : "inviting",
      "pastparticiple" : "invitado",
      "pastparticiple_english" : "invited"
    }
  },
  "lavarse" : {
    "useage" : {
      "indicative" : {
        "imperfect" : {
          "form_1s" : "me lavaba",
          "form_2s" : "te lavabas",
          "form_3s" : "se lavaba",
          "form_1p" : "nos lavábamos",
          "form_2p" : "os lavabais",
          "form_3p" : "se lavaban"
        },
        "present_perfect" : {
          "form_1s" : "me he lavado",
          "form_2s" : "te has lavado",
          "form_3s" : "se ha lavado",
          "form_1p" : "nos hemos lavado",
          "form_2p" : "os habéis lavado",
          "form_3p" : "se han lavado"
        },
        "conditional" : {
          "form_1s" : "me lavaría",
          "form_2s" : "te lavarías",
          "form_3s" : "se lavaría",
          "form_1p" : "nos lavaríamos",
          "form_2p" : "os lavaríais",
          "form_3p" : "se lavarían"
        },
        "past_perfect" : {
          "form_1s" : "me había lavado",
          "form_2s" : "te habías lavado",
          "form_3s" : "se había lavado",
          "form_1p" : "nos habíamos lavado",
          "form_2p" : "os habíais lavado",
          "form_3p" : "se habían lavado"
        },
        "preterite" : {
          "form_1s" : "me lavé",
          "form_2s" : "te lavaste",
          "form_3s" : "se lavó",
          "form_1p" : "nos lavamos",
          "form_2p" : "lavasteis",
          "form_3p" : "se lavaron"
        },
        "future_perfect" : {
          "form_1s" : "me habré lavado",
          "form_2s" : "te habrás lavado",
          "form_3s" : "se habrá lavado",
          "form_1p" : "nos habremos lavado",
          "form_2p" : "os habréis lavado",
          "form_3p" : "se habrán lavado"
        },
        "conditional perfect" : {
          "form_1s" : "me habría lavado",
          "form_2s" : "te habrías lavado",
          "form_3s" : "se habría lavado",
          "form_1p" : "nos habríamos lavado",
          "form_2p" : "os habríais lavado",
          "form_3p" : "se habrían lavado"
        },
        "present" : {
          "form_1s" : "me lavo",
          "form_2s" : "te lavas",
          "form_3s" : "se lava",
          "form_1p" : "nos lavamos",
          "form_2p" : "os laváis",
          "form_3p" : "se lavan"
        },
        "future" : {
          "form_1s" : "me lavaré",
          "form_2s" : "te lavarás",
          "form_3s" : "se lavará",
          "form_1p" : "nos lavaremos",
          "form_2p" : "os lavaréis",
          "form_3p" : "se lavarán"
        }
      },
      "subjunctive" : {
        "present" : {
          "form_1s" : "me lave",
          "form_2s" : "te laves",
          "form_3s" : "se lave",
          "form_1p" : "nos lavemos",
          "form_2p" : "os lavéis",
          "form_3p" : "se laven"
        },
        "imperfect" : {
          "form_1s" : "me lavara",
          "form_2s" : "te lavaras",
          "form_3s" : "se lavara",
          "form_1p" : "nos laváramos",
          "form_2p" : "os lavarais",
          "form_3p" : "se lavaran"
        },
        "future" : {
          "form_1s" : "me lavare",
          "form_2s" : "te lavares",
          "form_3s" : "se lavare",
          "form_1p" : "nos laváremos",
          "form_2p" : "os lavareis",
          "form_3p" : "se lavaren"
        },
        "present_perfect" : {
          "form_1s" : "me haya lavado",
          "form_2s" : "te hayas lavado",
          "form_3s" : "se haya lavado",
          "form_1p" : "nos hayamos lavado",
          "form_2p" : "os hayáis lavado",
          "form_3p" : "se hayan lavado"
        },
        "future_perfect" : {
          "form_1s" : "me hubiere lavado",
          "form_2s" : "te hubieres lavado",
          "form_3s" : "se hubiere lavado",
          "form_1p" : "nos hubiéremos lavado",
          "form_2p" : "os hubiereis lavado",
          "form_3p" : "se hubieren lavado"
        },
        "past_perfect" : {
          "form_1s" : "me hubiera lavado",
          "form_2s" : "te hubieras lavado",
          "form_3s" : "se hubiera lavado",
          "form_1p" : "nos hubiéramos lavado",
          "form_2p" : "os hubierais lavado",
          "form_3p" : "se hubieran lavado"
        }
      },
      "imperative_affirmative" : {
        "present" : {
          "form_1s" : "",
          "form_2s" : "lávate",
          "form_3s" : "lavaos",
          "form_1p" : "",
          "form_2p" : "lávese",
          "form_3p" : "lávense"
        }
      },
      "imperative_negative" : {
        "present" : {
          "form_1s" : "",
          "form_2s" : "no te laves",
          "form_3s" : "no os lavéis",
          "form_1p" : "",
          "form_2p" : "no se lave",
          "form_3p" : "no se laven"
        }
      }
    },
    "meta" : {
      "infinitive" : "lavarse",
      "infinitive_english" : "to wash [oneself], to wash up",
      "verb_english" : "Wash up! Don't wash up!",
      "gerund" : "lavándose",
      "gerund_english" : "washing up",
      "pastparticiple" : "lavado",
      "pastparticiple_english" : "washed up"
    }
  },
  "presentar" : {
    "useage" : {
      "indicative" : {
        "imperfect" : {
          "form_1s" : "presentaba",
          "form_2s" : "presentabas",
          "form_3s" : "presentaba",
          "form_1p" : "presentábamos",
          "form_2p" : "presentabais",
          "form_3p" : "presentaban"
        },
        "present_perfect" : {
          "form_1s" : "he presentado",
          "form_2s" : "has presentado",
          "form_3s" : "ha presentado",
          "form_1p" : "hemos presentado",
          "form_2p" : "habéis presentado",
          "form_3p" : "han presentado"
        },
        "conditional" : {
          "form_1s" : "presentaría",
          "form_2s" : "presentarías",
          "form_3s" : "presentaría",
          "form_1p" : "presentaríamos",
          "form_2p" : "presentaríais",
          "form_3p" : "presentarían"
        },
        "past_perfect" : {
          "form_1s" : "había presentado",
          "form_2s" : "habías presentado",
          "form_3s" : "había presentado",
          "form_1p" : "habíamos presentado",
          "form_2p" : "habíais presentado",
          "form_3p" : "habían presentado"
        },
        "preterite" : {
          "form_1s" : "presenté",
          "form_2s" : "presentaste",
          "form_3s" : "presentó",
          "form_1p" : "presentamos",
          "form_2p" : "presentasteis",
          "form_3p" : "presentaron"
        },
        "future_perfect" : {
          "form_1s" : "habré presentado",
          "form_2s" : "habrás presentado",
          "form_3s" : "habrá presentado",
          "form_1p" : "habremos presentado",
          "form_2p" : "habréis presentado",
          "form_3p" : "habrán presentado"
        },
        "conditional perfect" : {
          "form_1s" : "habría presentado",
          "form_2s" : "habrías presentado",
          "form_3s" : "habría presentado",
          "form_1p" : "habríamos presentado",
          "form_2p" : "habríais presentado",
          "form_3p" : "habrían presentado"
        },
        "present" : {
          "form_1s" : "presento",
          "form_2s" : "presentas",
          "form_3s" : "presenta",
          "form_1p" : "presentamos",
          "form_2p" : "presentáis",
          "form_3p" : "presentan"
        },
        "future" : {
          "form_1s" : "presentaré",
          "form_2s" : "presentarás",
          "form_3s" : "presentará",
          "form_1p" : "presentaremos",
          "form_2p" : "presentaréis",
          "form_3p" : "presentarán"
        }
      },
      "subjunctive" : {
        "present" : {
          "form_1s" : "presente",
          "form_2s" : "presentes",
          "form_3s" : "presente",
          "form_1p" : "presentemos",
          "form_2p" : "presentéis",
          "form_3p" : "presenten"
        },
        "imperfect" : {
          "form_1s" : "presentara",
          "form_2s" : "presentaras",
          "form_3s" : "presentara",
          "form_1p" : "presentáramos",
          "form_2p" : "presentarais",
          "form_3p" : "presentaran"
        },
        "future" : {
          "form_1s" : "presentare",
          "form_2s" : "presentares",
          "form_3s" : "presentare",
          "form_1p" : "presentáremos",
          "form_2p" : "presentareis",
          "form_3p" : "presentaren"
        },
        "present_perfect" : {
          "form_1s" : "haya presentado",
          "form_2s" : "hayas presentado",
          "form_3s" : "haya presentado",
          "form_1p" : "hayamos presentado",
          "form_2p" : "hayáis presentado",
          "form_3p" : "hayan presentado"
        },
        "future_perfect" : {
          "form_1s" : "hubiere presentado",
          "form_2s" : "hubieres presentado",
          "form_3s" : "hubiere presentado",
          "form_1p" : "hubiéremos presentado",
          "form_2p" : "hubiereis presentado",
          "form_3p" : "hubieren presentado"
        },
        "past_perfect" : {
          "form_1s" : "hubiera presentado",
          "form_2s" : "hubieras presentado",
          "form_3s" : "hubiera presentado",
          "form_1p" : "hubiéramos presentado",
          "form_2p" : "hubierais presentado",
          "form_3p" : "hubieran presentado"
        }
      },
      "imperative_affirmative" : {
        "present" : {
          "form_1s" : "",
          "form_2s" : "presenta",
          "form_3s" : "presentad",
          "form_1p" : "",
          "form_2p" : "presente",
          "form_3p" : "presenten"
        }
      },
      "imperative_negative" : {
        "present" : {
          "form_1s" : "",
          "form_2s" : "no presentes",
          "form_3s" : "no presentéis",
          "form_1p" : "",
          "form_2p" : "no presente",
          "form_3p" : "no presenten"
        }
      }
    },
    "meta" : {
      "infinitive" : "presentar",
      "infinitive_english" : "t o   i n t r o d u c e",
      "verb_english" : "Introduce! Don't introduce!",
      "gerund" : "presentando",
      "gerund_english" : "introducing",
      "pastparticiple" : "presentado",
      "pastparticiple_english" : "introduced"
    }
  },
  "almorzar" : {
    "useage" : {
      "indicative" : {
        "imperfect" : {
          "form_1s" : "almorzaba",
          "form_2s" : "almorzabas",
          "form_3s" : "almorzaba",
          "form_1p" : "almorzábamos",
          "form_2p" : "almorzabais",
          "form_3p" : "almorzaban"
        },
        "present_perfect" : {
          "form_1s" : "he almorzado",
          "form_2s" : "has almorzado",
          "form_3s" : "ha almorzado",
          "form_1p" : "hemos almorzado",
          "form_2p" : "habéis almorzado",
          "form_3p" : "han almorzado"
        },
        "conditional" : {
          "form_1s" : "almorzaría",
          "form_2s" : "almorzarías",
          "form_3s" : "almorzaría",
          "form_1p" : "almorzaríamos",
          "form_2p" : "almorzaríais",
          "form_3p" : "almorzarían"
        },
        "past_perfect" : {
          "form_1s" : "había almorzado",
          "form_2s" : "habías almorzado",
          "form_3s" : "había almorzado",
          "form_1p" : "habíamos almorzado",
          "form_2p" : "habíais almorzado",
          "form_3p" : "habían almorzado"
        },
        "preterite" : {
          "form_1s" : "almorcé",
          "form_2s" : "almorzaste",
          "form_3s" : "almorzó",
          "form_1p" : "almorzamos",
          "form_2p" : "almorzasteis",
          "form_3p" : "almorzaron"
        },
        "future_perfect" : {
          "form_1s" : "habré almorzado",
          "form_2s" : "habrás almorzado",
          "form_3s" : "habrá almorzado",
          "form_1p" : "habremos almorzado",
          "form_2p" : "habréis almorzado",
          "form_3p" : "habrán almorzado"
        },
        "conditional perfect" : {
          "form_1s" : "habría almorzado",
          "form_2s" : "habrías almorzado",
          "form_3s" : "habría almorzado",
          "form_1p" : "habríamos almorzado",
          "form_2p" : "habríais almorzado",
          "form_3p" : "habrían almorzado"
        },
        "present" : {
          "form_1s" : "almuerzo",
          "form_2s" : "almuerzas",
          "form_3s" : "almuerza",
          "form_1p" : "almorzamos",
          "form_2p" : "almorzáis",
          "form_3p" : "almuerzan"
        },
        "future" : {
          "form_1s" : "almorzaré",
          "form_2s" : "almorzarás",
          "form_3s" : "almorzará",
          "form_1p" : "almorzaremos",
          "form_2p" : "almorzaréis",
          "form_3p" : "almorzarán"
        }
      },
      "subjunctive" : {
        "present" : {
          "form_1s" : "almuerce",
          "form_2s" : "almuerces",
          "form_3s" : "almuerce",
          "form_1p" : "almorcemos",
          "form_2p" : "almorcéis",
          "form_3p" : "almuercen"
        },
        "imperfect" : {
          "form_1s" : "almorzara",
          "form_2s" : "almorzaras",
          "form_3s" : "almorzara",
          "form_1p" : "almorzáramos",
          "form_2p" : "almorzarais",
          "form_3p" : "almorzaran"
        },
        "future" : {
          "form_1s" : "almorzare",
          "form_2s" : "almorzares",
          "form_3s" : "almorzare",
          "form_1p" : "almorzáremos",
          "form_2p" : "almorzareis",
          "form_3p" : "almorzaren"
        },
        "present_perfect" : {
          "form_1s" : "haya almorzado",
          "form_2s" : "hayas almorzado",
          "form_3s" : "haya almorzado",
          "form_1p" : "hayamos almorzado",
          "form_2p" : "hayáis almorzado",
          "form_3p" : "hayan almorzado"
        },
        "future_perfect" : {
          "form_1s" : "hubiere almorzado",
          "form_2s" : "hubieres almorzado",
          "form_3s" : "hubiere almorzado",
          "form_1p" : "hubiéremos almorzado",
          "form_2p" : "hubiereis almorzado",
          "form_3p" : "hubieren almorzado"
        },
        "past_perfect" : {
          "form_1s" : "hubiera almorzado",
          "form_2s" : "hubieras almorzado",
          "form_3s" : "hubiera almorzado",
          "form_1p" : "hubiéramos almorzado",
          "form_2p" : "hubierais almorzado",
          "form_3p" : "hubieran almorzado"
        }
      },
      "imperative_affirmative" : {
        "present" : {
          "form_1s" : "",
          "form_2s" : "almuerza",
          "form_3s" : "almorzad",
          "form_1p" : "",
          "form_2p" : "almuerce",
          "form_3p" : "almuercen"
        }
      },
      "imperative_negative" : {
        "present" : {
          "form_1s" : "",
          "form_2s" : "no almuerces",
          "form_3s" : "no almorcéis",
          "form_1p" : "",
          "form_2p" : "no almuerce",
          "form_3p" : "no almuercen"
        }
      }
    },
    "meta" : {
      "infinitive" : "almorzar",
      "infinitive_english" : "to lunch, eat lunch, have lunch",
      "verb_english" : "lunch! Don't lunch!",
      "gerund" : "almorzando",
      "gerund_english" : "lunching",
      "pastparticiple" : "almorzado",
      "pastparticiple_english" : "lunched"
    }
  },
  "contestar" : {
    "useage" : {
      "indicative" : {
        "imperfect" : {
          "form_1s" : "contestaba",
          "form_2s" : "contestabas",
          "form_3s" : "contestaba",
          "form_1p" : "contestábamos",
          "form_2p" : "contestabais",
          "form_3p" : "contestaban"
        },
        "present_perfect" : {
          "form_1s" : "he contestado",
          "form_2s" : "has contestado",
          "form_3s" : "ha contestado",
          "form_1p" : "hemos contestado",
          "form_2p" : "habéis contestado",
          "form_3p" : "han contestado"
        },
        "conditional" : {
          "form_1s" : "contestaría",
          "form_2s" : "contestarías",
          "form_3s" : "contestaría",
          "form_1p" : "contestaríamos",
          "form_2p" : "contestaríais",
          "form_3p" : "contestarían"
        },
        "past_perfect" : {
          "form_1s" : "había contestado",
          "form_2s" : "habías contestado",
          "form_3s" : "había contestado",
          "form_1p" : "habíamos contestado",
          "form_2p" : "habíais contestado",
          "form_3p" : "habían contestado"
        },
        "preterite" : {
          "form_1s" : "contesté",
          "form_2s" : "contestaste",
          "form_3s" : "contestó",
          "form_1p" : "contestamos",
          "form_2p" : "contestasteis",
          "form_3p" : "contestaron"
        },
        "future_perfect" : {
          "form_1s" : "habré contestado",
          "form_2s" : "habrás contestado",
          "form_3s" : "habrá contestado",
          "form_1p" : "habremos contestado",
          "form_2p" : "habréis contestado",
          "form_3p" : "habrán contestado"
        },
        "conditional perfect" : {
          "form_1s" : "habría contestado",
          "form_2s" : "habrías contestado",
          "form_3s" : "habría contestado",
          "form_1p" : "habríamos contestado",
          "form_2p" : "habríais contestado",
          "form_3p" : "habrían contestado"
        },
        "present" : {
          "form_1s" : "contesto",
          "form_2s" : "contestas",
          "form_3s" : "contesta",
          "form_1p" : "contestamos",
          "form_2p" : "contestáis",
          "form_3p" : "contestan"
        },
        "future" : {
          "form_1s" : "contestaré",
          "form_2s" : "contestarás",
          "form_3s" : "contestará",
          "form_1p" : "contestaremos",
          "form_2p" : "contestaréis",
          "form_3p" : "contestarán"
        }
      },
      "subjunctive" : {
        "present" : {
          "form_1s" : "conteste",
          "form_2s" : "contestes",
          "form_3s" : "conteste",
          "form_1p" : "contestemos",
          "form_2p" : "contestéis",
          "form_3p" : "contesten"
        },
        "imperfect" : {
          "form_1s" : "contestara",
          "form_2s" : "contestaras",
          "form_3s" : "contestara",
          "form_1p" : "contestáramos",
          "form_2p" : "contestarais",
          "form_3p" : "contestaran"
        },
        "future" : {
          "form_1s" : "contestare",
          "form_2s" : "contestares",
          "form_3s" : "contestare",
          "form_1p" : "contestáremos",
          "form_2p" : "contestareis",
          "form_3p" : "contestaren"
        },
        "present_perfect" : {
          "form_1s" : "haya contestado",
          "form_2s" : "hayas contestado",
          "form_3s" : "haya contestado",
          "form_1p" : "hayamos contestado",
          "form_2p" : "hayáis contestado",
          "form_3p" : "hayan contestado"
        },
        "future_perfect" : {
          "form_1s" : "hubiere contestado",
          "form_2s" : "hubieres contestado",
          "form_3s" : "hubiere contestado",
          "form_1p" : "hubiéremos contestado",
          "form_2p" : "hubiereis contestado",
          "form_3p" : "hubieren contestado"
        },
        "past_perfect" : {
          "form_1s" : "hubiera contestado",
          "form_2s" : "hubieras contestado",
          "form_3s" : "hubiera contestado",
          "form_1p" : "hubiéramos contestado",
          "form_2p" : "hubierais contestado",
          "form_3p" : "hubieran contestado"
        }
      },
      "imperative_affirmative" : {
        "present" : {
          "form_1s" : "",
          "form_2s" : "contesta",
          "form_3s" : "contestad",
          "form_1p" : "",
          "form_2p" : "conteste",
          "form_3p" : "contesten"
        }
      },
      "imperative_negative" : {
        "present" : {
          "form_1s" : "",
          "form_2s" : "no contestes",
          "form_3s" : "no contestéis",
          "form_1p" : "",
          "form_2p" : "no conteste",
          "form_3p" : "no contesten"
        }
      }
    },
    "meta" : {
      "infinitive" : "contestar",
      "infinitive_english" : "to answer",
      "verb_english" : "Answer! Don't answer!",
      "gerund" : "contestando",
      "gerund_english" : "answering",
      "pastparticiple" : "contestado",
      "pastparticiple_english" : "answered"
    }
  },
  "extinguir" : {
    "useage" : {
      "indicative" : {
        "imperfect" : {
          "form_1s" : "extinguía",
          "form_2s" : "extinguías",
          "form_3s" : "extinguía",
          "form_1p" : "extinguíamos",
          "form_2p" : "extinguíais",
          "form_3p" : "extinguían"
        },
        "present_perfect" : {
          "form_1s" : "he extinguido",
          "form_2s" : "has extinguido",
          "form_3s" : "ha extinguido",
          "form_1p" : "hemos extinguido",
          "form_2p" : "habéis extinguido",
          "form_3p" : "han extinguido"
        },
        "conditional" : {
          "form_1s" : "extinguiría",
          "form_2s" : "extinguirías",
          "form_3s" : "extinguiría",
          "form_1p" : "extinguiríamos",
          "form_2p" : "extinguiríais",
          "form_3p" : "extinguirían"
        },
        "past_perfect" : {
          "form_1s" : "había extinguido",
          "form_2s" : "habías extinguido",
          "form_3s" : "había extinguido",
          "form_1p" : "habíamos extinguido",
          "form_2p" : "habíais extinguido",
          "form_3p" : "habían extinguido"
        },
        "preterite" : {
          "form_1s" : "extinguí",
          "form_2s" : "extinguiste",
          "form_3s" : "extinguió",
          "form_1p" : "extinguimos",
          "form_2p" : "extinguisteis",
          "form_3p" : "extinguieron"
        },
        "future_perfect" : {
          "form_1s" : "habré extinguido",
          "form_2s" : "habrás extinguido",
          "form_3s" : "habrá extinguido",
          "form_1p" : "habremos extinguido",
          "form_2p" : "habréis extinguido",
          "form_3p" : "habrán extinguido"
        },
        "conditional perfect" : {
          "form_1s" : "habría extinguido",
          "form_2s" : "habrías extinguido",
          "form_3s" : "habría extinguido",
          "form_1p" : "habríamos extinguido",
          "form_2p" : "habríais extinguido",
          "form_3p" : "habrían extinguido"
        },
        "present" : {
          "form_1s" : "extingo",
          "form_2s" : "extingues",
          "form_3s" : "extingue",
          "form_1p" : "extinguimos",
          "form_2p" : "extinguís",
          "form_3p" : "extinguen"
        },
        "future" : {
          "form_1s" : "extinguiré",
          "form_2s" : "extinguirás",
          "form_3s" : "extinguirá",
          "form_1p" : "extinguiremos",
          "form_2p" : "extinguiréis",
          "form_3p" : "extinguirán"
        }
      },
      "subjunctive" : {
        "present" : {
          "form_1s" : "extinga",
          "form_2s" : "extingas",
          "form_3s" : "extinga",
          "form_1p" : "extingamos",
          "form_2p" : "extingáis",
          "form_3p" : "extingan"
        },
        "imperfect" : {
          "form_1s" : "extinguiera",
          "form_2s" : "extinguieras",
          "form_3s" : "extinguiera",
          "form_1p" : "extinguiéramos",
          "form_2p" : "extinguierais",
          "form_3p" : "extinguieran"
        },
        "future" : {
          "form_1s" : "extinguiere",
          "form_2s" : "extinguieres",
          "form_3s" : "extinguiere",
          "form_1p" : "extinguiéremos",
          "form_2p" : "extinguiereis",
          "form_3p" : "extinguieren"
        },
        "present_perfect" : {
          "form_1s" : "haya extinguido",
          "form_2s" : "hayas extinguido",
          "form_3s" : "haya extinguido",
          "form_1p" : "hayamos extinguido",
          "form_2p" : "hayáis extinguido",
          "form_3p" : "hayan extinguido"
        },
        "future_perfect" : {
          "form_1s" : "hubiere extinguido",
          "form_2s" : "hubieres extinguido",
          "form_3s" : "hubiere extinguido",
          "form_1p" : "hubiéremos extinguido",
          "form_2p" : "hubiereis extinguido",
          "form_3p" : "hubieren extinguido"
        },
        "past_perfect" : {
          "form_1s" : "hubiera extinguido",
          "form_2s" : "hubieras extinguido",
          "form_3s" : "hubiera extinguido",
          "form_1p" : "hubiéramos extinguido",
          "form_2p" : "hubierais extinguido",
          "form_3p" : "hubieran extinguido"
        }
      },
      "imperative_affirmative" : {
        "present" : {
          "form_1s" : "",
          "form_2s" : "extingue",
          "form_3s" : "extinguid",
          "form_1p" : "",
          "form_2p" : "extinga",
          "form_3p" : "extingan"
        }
      },
      "imperative_negative" : {
        "present" : {
          "form_1s" : "",
          "form_2s" : "no extingas",
          "form_3s" : "no extingáis",
          "form_1p" : "",
          "form_2p" : "no extinga",
          "form_3p" : "no extingan"
        }
      }
    },
    "meta" : {
      "infinitive" : "extinguir",
      "infinitive_english" : "to extinguish, put out",
      "verb_english" : "extinguish! Don't extinguish!",
      "gerund" : "extinguiendo",
      "gerund_english" : "extinguishing",
      "pastparticiple" : "extinguido",
      "pastparticiple_english" : "extinguished"
    }
  },
  "mantener" : {
    "useage" : {
      "indicative" : {
        "imperfect" : {
          "form_1s" : "mantenía",
          "form_2s" : "mantenías",
          "form_3s" : "mantenía",
          "form_1p" : "manteníamos",
          "form_2p" : "manteníais",
          "form_3p" : "mantenían"
        },
        "present_perfect" : {
          "form_1s" : "he mantenido",
          "form_2s" : "has mantenido",
          "form_3s" : "ha mantenido",
          "form_1p" : "hemos mantenido",
          "form_2p" : "habéis mantenido",
          "form_3p" : "han mantenido"
        },
        "conditional" : {
          "form_1s" : "mantendría",
          "form_2s" : "mantendrías",
          "form_3s" : "mantendría",
          "form_1p" : "mantendríamos",
          "form_2p" : "mantendríais",
          "form_3p" : "mantendrían"
        },
        "past_perfect" : {
          "form_1s" : "había mantenido",
          "form_2s" : "habías mantenido",
          "form_3s" : "había mantenido",
          "form_1p" : "habíamos mantenido",
          "form_2p" : "habíais mantenido",
          "form_3p" : "habían mantenido"
        },
        "preterite" : {
          "form_1s" : "mantuve",
          "form_2s" : "mantuviste",
          "form_3s" : "mantuvo",
          "form_1p" : "mantuvimos",
          "form_2p" : "mantuvisteis",
          "form_3p" : "mantuvieron"
        },
        "future_perfect" : {
          "form_1s" : "habré mantenido",
          "form_2s" : "habrás mantenido",
          "form_3s" : "habrá mantenido",
          "form_1p" : "habremos mantenido",
          "form_2p" : "habréis mantenido",
          "form_3p" : "habrán mantenido"
        },
        "conditional perfect" : {
          "form_1s" : "habría mantenido",
          "form_2s" : "habrías mantenido",
          "form_3s" : "habría mantenido",
          "form_1p" : "habríamos mantenido",
          "form_2p" : "habríais mantenido",
          "form_3p" : "habrían mantenido"
        },
        "present" : {
          "form_1s" : "mantengo",
          "form_2s" : "mantienes",
          "form_3s" : "mantiene",
          "form_1p" : "mantenemos",
          "form_2p" : "mantenéis",
          "form_3p" : "mantienen"
        },
        "future" : {
          "form_1s" : "mantendré",
          "form_2s" : "mantendrás",
          "form_3s" : "mantendrá",
          "form_1p" : "mantendremos",
          "form_2p" : "mantendréis",
          "form_3p" : "mantendrán"
        }
      },
      "subjunctive" : {
        "present" : {
          "form_1s" : "mantenga",
          "form_2s" : "mantengas",
          "form_3s" : "mantenga",
          "form_1p" : "mantengamos",
          "form_2p" : "mantengáis",
          "form_3p" : "mantengan"
        },
        "imperfect" : {
          "form_1s" : "mantuviera",
          "form_2s" : "mantuvieras",
          "form_3s" : "mantuviera",
          "form_1p" : "mantuviéramos",
          "form_2p" : "mantuvierais",
          "form_3p" : "mantuvieran"
        },
        "future" : {
          "form_1s" : "mantuviere",
          "form_2s" : "mantuvieres",
          "form_3s" : "mantuviere",
          "form_1p" : "mantuviéremos",
          "form_2p" : "mantuviereis",
          "form_3p" : "mantuvieren"
        },
        "present_perfect" : {
          "form_1s" : "haya mantenido",
          "form_2s" : "hayas mantenido",
          "form_3s" : "haya mantenido",
          "form_1p" : "hayamos mantenido",
          "form_2p" : "hayáis mantenido",
          "form_3p" : "hayan mantenido"
        },
        "future_perfect" : {
          "form_1s" : "hubiere mantenido",
          "form_2s" : "hubieres mantenido",
          "form_3s" : "hubiere mantenido",
          "form_1p" : "hubiéremos mantenido",
          "form_2p" : "hubiereis mantenido",
          "form_3p" : "hubieren mantenido"
        },
        "past_perfect" : {
          "form_1s" : "hubiera mantenido",
          "form_2s" : "hubieras mantenido",
          "form_3s" : "hubiera mantenido",
          "form_1p" : "hubiéramos mantenido",
          "form_2p" : "hubierais mantenido",
          "form_3p" : "hubieran mantenido"
        }
      },
      "imperative_affirmative" : {
        "present" : {
          "form_1s" : "",
          "form_2s" : "mantén",
          "form_3s" : "mantened",
          "form_1p" : "",
          "form_2p" : "mantenga",
          "form_3p" : "mantengan"
        }
      },
      "imperative_negative" : {
        "present" : {
          "form_1s" : "",
          "form_2s" : "no mantengas",
          "form_3s" : "no mantengáis",
          "form_1p" : "",
          "form_2p" : "no mantenga",
          "form_3p" : "no mantengan"
        }
      }
    },
    "meta" : {
      "infinitive" : "mantener",
      "infinitive_english" : "to maintain, get",
      "verb_english" : "Maintain! Don't maintain!",
      "gerund" : "manteniendo",
      "gerund_english" : "maintaining",
      "pastparticiple" : "mantenido",
      "pastparticiple_english" : "maintained"
    }
  },
  "acampar" : {
    "useage" : {
      "indicative" : {
        "imperfect" : {
          "form_1s" : "acampaba",
          "form_2s" : "acampabas",
          "form_3s" : "acampaba",
          "form_1p" : "acampábamos",
          "form_2p" : "acampabais",
          "form_3p" : "acampaban"
        },
        "present_perfect" : {
          "form_1s" : "he acampado",
          "form_2s" : "has acampado",
          "form_3s" : "ha acampado",
          "form_1p" : "hemos acampado",
          "form_2p" : "habéis acampado",
          "form_3p" : "han acampado"
        },
        "conditional" : {
          "form_1s" : "acamparía",
          "form_2s" : "acamparías",
          "form_3s" : "acamparía",
          "form_1p" : "acamparíamos",
          "form_2p" : "acamparíais",
          "form_3p" : "acamparían"
        },
        "past_perfect" : {
          "form_1s" : "había acampado",
          "form_2s" : "habías acampado",
          "form_3s" : "había acampado",
          "form_1p" : "habíamos acampado",
          "form_2p" : "habíais acampado",
          "form_3p" : "habían acampado"
        },
        "preterite" : {
          "form_1s" : "acampé",
          "form_2s" : "acampaste",
          "form_3s" : "acampó",
          "form_1p" : "acampamos",
          "form_2p" : "acampasteis",
          "form_3p" : "acamparon"
        },
        "future_perfect" : {
          "form_1s" : "habré acampado",
          "form_2s" : "habrás acampado",
          "form_3s" : "habrá acampado",
          "form_1p" : "habremos acampado",
          "form_2p" : "habréis acampado",
          "form_3p" : "habrán acampado"
        },
        "conditional perfect" : {
          "form_1s" : "habría acampado",
          "form_2s" : "habrías acampado",
          "form_3s" : "habría acampado",
          "form_1p" : "habríamos acampado",
          "form_2p" : "habríais acampado",
          "form_3p" : "habrían acampado"
        },
        "present" : {
          "form_1s" : "acampo",
          "form_2s" : "acampas",
          "form_3s" : "acampa",
          "form_1p" : "acampamos",
          "form_2p" : "acampáis",
          "form_3p" : "acampan"
        },
        "future" : {
          "form_1s" : "acamparé",
          "form_2s" : "acamparás",
          "form_3s" : "acampará",
          "form_1p" : "acamparemos",
          "form_2p" : "acamparéis",
          "form_3p" : "acamparán"
        }
      },
      "subjunctive" : {
        "present" : {
          "form_1s" : "acampe",
          "form_2s" : "acampes",
          "form_3s" : "acampe",
          "form_1p" : "acampemos",
          "form_2p" : "acampéis",
          "form_3p" : "acampen"
        },
        "imperfect" : {
          "form_1s" : "acampara",
          "form_2s" : "acamparas",
          "form_3s" : "acampara",
          "form_1p" : "acampáramos",
          "form_2p" : "acamparais",
          "form_3p" : "acamparan"
        },
        "future" : {
          "form_1s" : "acampare",
          "form_2s" : "acampares",
          "form_3s" : "acampare",
          "form_1p" : "acampáremos",
          "form_2p" : "acampareis",
          "form_3p" : "acamparen"
        },
        "present_perfect" : {
          "form_1s" : "haya acampado",
          "form_2s" : "hayas acampado",
          "form_3s" : "haya acampado",
          "form_1p" : "hayamos acampado",
          "form_2p" : "hayáis acampado",
          "form_3p" : "hayan acampado"
        },
        "future_perfect" : {
          "form_1s" : "hubiere acampado",
          "form_2s" : "hubieres acampado",
          "form_3s" : "hubiere acampado",
          "form_1p" : "hubiéremos acampado",
          "form_2p" : "hubiereis acampado",
          "form_3p" : "hubieren acampado"
        },
        "past_perfect" : {
          "form_1s" : "hubiera acampado",
          "form_2s" : "hubieras acampado",
          "form_3s" : "hubiera acampado",
          "form_1p" : "hubiéramos acampado",
          "form_2p" : "hubierais acampado",
          "form_3p" : "hubieran acampado"
        }
      },
      "imperative_affirmative" : {
        "present" : {
          "form_1s" : "",
          "form_2s" : "acampa",
          "form_3s" : "acampad",
          "form_1p" : "",
          "form_2p" : "acampe",
          "form_3p" : "acampen"
        }
      },
      "imperative_negative" : {
        "present" : {
          "form_1s" : "",
          "form_2s" : "no acampes",
          "form_3s" : "no acampéis",
          "form_1p" : "",
          "form_2p" : "no acampe",
          "form_3p" : "no acampen"
        }
      }
    },
    "meta" : {
      "infinitive" : "acampar",
      "infinitive_english" : "to camp, encamp, go camping",
      "verb_english" : "Camp! Don't camp!",
      "gerund" : "acampando",
      "gerund_english" : "camping",
      "pastparticiple" : "acampado",
      "pastparticiple_english" : "camped"
    }
  },
  "maquillarse" : {
    "useage" : {
      "indicative" : {
        "imperfect" : {
          "form_1s" : "me maquillaba",
          "form_2s" : "te maquillabas",
          "form_3s" : "se maquillaba",
          "form_1p" : "nos maquillábamos",
          "form_2p" : "os maquillabais",
          "form_3p" : "se maquillaban"
        },
        "present_perfect" : {
          "form_1s" : "me he maquillado",
          "form_2s" : "te has maquillado",
          "form_3s" : "se ha maquillado",
          "form_1p" : "nos hemos maquillado",
          "form_2p" : "os habéis maquillado",
          "form_3p" : "se han maquillado"
        },
        "conditional" : {
          "form_1s" : "me maquillaría",
          "form_2s" : "te maquillarías",
          "form_3s" : "se maquillaría",
          "form_1p" : "nos maquillaríamos",
          "form_2p" : "os maquillaríais",
          "form_3p" : "se maquillarían"
        },
        "past_perfect" : {
          "form_1s" : "me había maquillado",
          "form_2s" : "te habías maquillado",
          "form_3s" : "se había maquillado",
          "form_1p" : "nos habíamos maquillado",
          "form_2p" : "os habíais maquillado",
          "form_3p" : "se habían maquillado"
        },
        "preterite" : {
          "form_1s" : "me maquillé",
          "form_2s" : "te maquillaste",
          "form_3s" : "se maquilló",
          "form_1p" : "nos maquillamos",
          "form_2p" : "os maquillasteis",
          "form_3p" : "se maquillaron"
        },
        "future_perfect" : {
          "form_1s" : "me habré maquillado",
          "form_2s" : "te habrás maquillado",
          "form_3s" : "se habrá maquillado",
          "form_1p" : "nos habremos maquillado",
          "form_2p" : "os habréis maquillado",
          "form_3p" : "se habrán maquillado"
        },
        "conditional perfect" : {
          "form_1s" : "me habría maquillado",
          "form_2s" : "te habrías maquillado",
          "form_3s" : "se habría maquillado",
          "form_1p" : "nos habríamos maquillado",
          "form_2p" : "os habríais maquillado",
          "form_3p" : "se habrían maquillado"
        },
        "present" : {
          "form_1s" : "me maquillo",
          "form_2s" : "te maquillas",
          "form_3s" : "se maquilla",
          "form_1p" : "nos maquillamos",
          "form_2p" : "os maquilláis",
          "form_3p" : "se maquillan"
        },
        "future" : {
          "form_1s" : "me maquillaré",
          "form_2s" : "te maquillarás",
          "form_3s" : "se maquillará",
          "form_1p" : "nos maquillaremos",
          "form_2p" : "os maquillaréis",
          "form_3p" : "se maquillarán"
        }
      },
      "subjunctive" : {
        "present" : {
          "form_1s" : "me maquille",
          "form_2s" : "te maquilles",
          "form_3s" : "se maquille",
          "form_1p" : "nos maquillemos",
          "form_2p" : "os maquilléis",
          "form_3p" : "se maquillen"
        },
        "imperfect" : {
          "form_1s" : "me maquillara",
          "form_2s" : "te maquillaras",
          "form_3s" : "se maquillara",
          "form_1p" : "nos maquilláramos",
          "form_2p" : "os maquillarais",
          "form_3p" : "se maquillaran"
        },
        "future" : {
          "form_1s" : "me maquillare",
          "form_2s" : "te maquillares",
          "form_3s" : "se maquillare",
          "form_1p" : "nos maquilláremos",
          "form_2p" : "os maquillareis",
          "form_3p" : "se maquillaren"
        },
        "present_perfect" : {
          "form_1s" : "me haya maquillado",
          "form_2s" : "te hayas maquillado",
          "form_3s" : "se haya maquillado",
          "form_1p" : "nos hayamos maquillado",
          "form_2p" : "os hayáis maquillado",
          "form_3p" : "se hayan maquillado"
        },
        "future_perfect" : {
          "form_1s" : "me hubiere maquillado",
          "form_2s" : "te hubieres maquillado",
          "form_3s" : "se hubiere maquillado",
          "form_1p" : "nos hubiéremos maquillado",
          "form_2p" : "os hubiereis maquillado",
          "form_3p" : "se hubieren maquillado"
        },
        "past_perfect" : {
          "form_1s" : "me hubiera maquillado",
          "form_2s" : "te hubieras maquillado",
          "form_3s" : "se hubiera maquillado",
          "form_1p" : "nos hubiéramos maquillado",
          "form_2p" : "os hubierais maquillado",
          "form_3p" : "se hubieran maquillado"
        }
      },
      "imperative_affirmative" : {
        "present" : {
          "form_1s" : "",
          "form_2s" : "no te maquíllate",
          "form_3s" : "maquillaos",
          "form_1p" : "",
          "form_2p" : "no te maquíllese",
          "form_3p" : "maquíllense"
        }
      },
      "imperative_negative" : {
        "present" : {
          "form_1s" : "",
          "form_2s" : "no te maquilles",
          "form_3s" : "no os maquilléis",
          "form_1p" : "",
          "form_2p" : "no se maquille",
          "form_3p" : "no se maquillen"
        }
      }
    },
    "meta" : {
      "infinitive" : "maquillarse",
      "infinitive_english" : "to put on make-up [on oneself]",
      "verb_english" : "Put on make-up! Don't put on make-up!",
      "gerund" : "maquillándose",
      "gerund_english" : "putting on make-up",
      "pastparticiple" : "maquillado",
      "pastparticiple_english" : "put on make-up"
    }
  },
  "andar" : {
    "useage" : {
      "indicative" : {
        "imperfect" : {
          "form_1s" : "andaba",
          "form_2s" : "andabas",
          "form_3s" : "andaba",
          "form_1p" : "andábamos",
          "form_2p" : "andabais",
          "form_3p" : "andaban"
        },
        "present_perfect" : {
          "form_1s" : "he andado",
          "form_2s" : "has andado",
          "form_3s" : "ha andado",
          "form_1p" : "hemos andado",
          "form_2p" : "habéis andado",
          "form_3p" : "han andado"
        },
        "conditional" : {
          "form_1s" : "andaría",
          "form_2s" : "andarías",
          "form_3s" : "andaría",
          "form_1p" : "andaríamos",
          "form_2p" : "andaríais",
          "form_3p" : "andarían"
        },
        "past_perfect" : {
          "form_1s" : "había andado",
          "form_2s" : "habías andado",
          "form_3s" : "había andado",
          "form_1p" : "habíamos andado",
          "form_2p" : "habíais andado",
          "form_3p" : "habían andado"
        },
        "preterite" : {
          "form_1s" : "anduve",
          "form_2s" : "anduviste",
          "form_3s" : "anduvo",
          "form_1p" : "anduvimos",
          "form_2p" : "anduvisteis",
          "form_3p" : "anduvieron"
        },
        "future_perfect" : {
          "form_1s" : "habré andado",
          "form_2s" : "habrás andado",
          "form_3s" : "habrá andado",
          "form_1p" : "habremos andado",
          "form_2p" : "habréis andado",
          "form_3p" : "habrán andado"
        },
        "conditional perfect" : {
          "form_1s" : "habría andado",
          "form_2s" : "habrías andado",
          "form_3s" : "habría andado",
          "form_1p" : "habríamos andado",
          "form_2p" : "habríais andado",
          "form_3p" : "habrían andado"
        },
        "present" : {
          "form_1s" : "ando",
          "form_2s" : "andas",
          "form_3s" : "anda",
          "form_1p" : "andamos",
          "form_2p" : "andáis",
          "form_3p" : "andan"
        },
        "future" : {
          "form_1s" : "andaré",
          "form_2s" : "andarás",
          "form_3s" : "andará",
          "form_1p" : "andaremos",
          "form_2p" : "andaréis",
          "form_3p" : "andarán"
        }
      },
      "subjunctive" : {
        "present" : {
          "form_1s" : "ande",
          "form_2s" : "andes",
          "form_3s" : "ande",
          "form_1p" : "andemos",
          "form_2p" : "andéis",
          "form_3p" : "anden"
        },
        "imperfect" : {
          "form_1s" : "anduviera",
          "form_2s" : "anduvieras",
          "form_3s" : "anduviera",
          "form_1p" : "anduviéramos",
          "form_2p" : "anduvierais",
          "form_3p" : "anduvieran"
        },
        "future" : {
          "form_1s" : "anduviere",
          "form_2s" : "anduvieres",
          "form_3s" : "anduviere",
          "form_1p" : "anduviéremos",
          "form_2p" : "anduviereis",
          "form_3p" : "anduvieren"
        },
        "present_perfect" : {
          "form_1s" : "haya andado",
          "form_2s" : "hayas andado",
          "form_3s" : "haya andado",
          "form_1p" : "hayamos andado",
          "form_2p" : "hayáis andado",
          "form_3p" : "hayan andado"
        },
        "future_perfect" : {
          "form_1s" : "hubiere andado",
          "form_2s" : "hubieres andado",
          "form_3s" : "hubiere andado",
          "form_1p" : "hubiéremos andado",
          "form_2p" : "hubiereis andado",
          "form_3p" : "hubieren andado"
        },
        "past_perfect" : {
          "form_1s" : "hubiera andado",
          "form_2s" : "hubieras andado",
          "form_3s" : "hubiera andado",
          "form_1p" : "hubiéramos andado",
          "form_2p" : "hubierais andado",
          "form_3p" : "hubieran andado"
        }
      },
      "imperative_affirmative" : {
        "present" : {
          "form_1s" : "",
          "form_2s" : "anda",
          "form_3s" : "andad",
          "form_1p" : "",
          "form_2p" : "ande",
          "form_3p" : "anden"
        }
      },
      "imperative_negative" : {
        "present" : {
          "form_1s" : "",
          "form_2s" : "no andes",
          "form_3s" : "no andéis",
          "form_1p" : "",
          "form_2p" : "no ande",
          "form_3p" : "no anden"
        }
      }
    },
    "meta" : {
      "infinitive" : "andar",
      "infinitive_english" : "to walk, go",
      "verb_english" : "Walk! Don't walk!",
      "gerund" : "andando",
      "gerund_english" : "walking",
      "pastparticiple" : "andado",
      "pastparticiple_english" : "walked"
    }
  },
  "doler" : {
    "useage" : {
      "subjunctive" : {
        "present" : {
          "form_1s" : "",
          "form_2s" : "",
          "form_3s" : "duela",
          "form_1p" : "",
          "form_2p" : "",
          "form_3p" : "duelan"
        },
        "imperfect" : {
          "form_1s" : "",
          "form_2s" : "",
          "form_3s" : "doliera",
          "form_1p" : "",
          "form_2p" : "",
          "form_3p" : "dolieran"
        },
        "future" : {
          "form_1s" : "",
          "form_2s" : "",
          "form_3s" : "doliere",
          "form_1p" : "",
          "form_2p" : "",
          "form_3p" : "dolieren"
        },
        "present_perfect" : {
          "form_1s" : "",
          "form_2s" : "",
          "form_3s" : "haya dolido",
          "form_1p" : "",
          "form_2p" : "",
          "form_3p" : "hayan dolido"
        },
        "future_perfect" : {
          "form_1s" : "",
          "form_2s" : "",
          "form_3s" : "hubiere dolido",
          "form_1p" : "",
          "form_2p" : "",
          "form_3p" : "hubieren dolido"
        },
        "past_perfect" : {
          "form_1s" : "",
          "form_2s" : "",
          "form_3s" : "hubiera dolido",
          "form_1p" : "",
          "form_2p" : "",
          "form_3p" : "hubieran dolido"
        }
      },
      "indicative" : {
        "imperfect" : {
          "form_1s" : "",
          "form_2s" : "",
          "form_3s" : "dolía",
          "form_1p" : "",
          "form_2p" : "",
          "form_3p" : "dolían"
        },
        "present_perfect" : {
          "form_1s" : "",
          "form_2s" : "",
          "form_3s" : "ha dolido",
          "form_1p" : "",
          "form_2p" : "",
          "form_3p" : "han dolido"
        },
        "conditional" : {
          "form_1s" : "",
          "form_2s" : "",
          "form_3s" : "dolería",
          "form_1p" : "",
          "form_2p" : "",
          "form_3p" : "dolerían"
        },
        "past_perfect" : {
          "form_1s" : "",
          "form_2s" : "",
          "form_3s" : "había dolido",
          "form_1p" : "",
          "form_2p" : "",
          "form_3p" : "habían dolido"
        },
        "preterite" : {
          "form_1s" : "",
          "form_2s" : "",
          "form_3s" : "dolió",
          "form_1p" : "",
          "form_2p" : "",
          "form_3p" : "dolieron"
        },
        "future_perfect" : {
          "form_1s" : "",
          "form_2s" : "",
          "form_3s" : "habrá dolido",
          "form_1p" : "",
          "form_2p" : "",
          "form_3p" : "habrán dolido"
        },
        "conditional perfect" : {
          "form_1s" : "",
          "form_2s" : "",
          "form_3s" : "habría dolido",
          "form_1p" : "",
          "form_2p" : "",
          "form_3p" : "habrían dolido"
        },
        "present" : {
          "form_1s" : "",
          "form_2s" : "",
          "form_3s" : "duele",
          "form_1p" : "",
          "form_2p" : "",
          "form_3p" : "duelen"
        },
        "future" : {
          "form_1s" : "",
          "form_2s" : "",
          "form_3s" : "dolerá",
          "form_1p" : "",
          "form_2p" : "",
          "form_3p" : "dolerán"
        }
      },
      "imperative_affirmative" : {
        "present" : {
          "form_1s" : "",
          "form_2s" : "duele",
          "form_3s" : "doled",
          "form_1p" : "",
          "form_2p" : "duela",
          "form_3p" : "duelan"
        }
      },
      "imperative_negative" : {
        "present" : {
          "form_1s" : "",
          "form_2s" : "no duelas",
          "form_3s" : "no doláis",
          "form_1p" : "",
          "form_2p" : "no duela",
          "form_3p" : "no duelan"
        }
      }
    },
    "meta" : {
      "infinitive" : "doler",
      "infinitive_english" : "to hurt, pain, ache",
      "verb_english" : "Hurt! Don't hurt!",
      "gerund" : "doliendo",
      "gerund_english" : "hurting",
      "pastparticiple" : "dolido",
      "pastparticiple_english" : "hurt"
    }
  },
  "dibujar" : {
    "useage" : {
      "indicative" : {
        "imperfect" : {
          "form_1s" : "dibujaba",
          "form_2s" : "dibujabas",
          "form_3s" : "dibujaba",
          "form_1p" : "dibujábamos",
          "form_2p" : "dibujabais",
          "form_3p" : "dibujaban"
        },
        "present_perfect" : {
          "form_1s" : "he dibujado",
          "form_2s" : "has dibujado",
          "form_3s" : "ha dibujado",
          "form_1p" : "hemos dibujado",
          "form_2p" : "habéis dibujado",
          "form_3p" : "han dibujado"
        },
        "conditional" : {
          "form_1s" : "dibujaría",
          "form_2s" : "dibujarías",
          "form_3s" : "dibujaría",
          "form_1p" : "dibujaríamos",
          "form_2p" : "dibujaríais",
          "form_3p" : "dibujarían"
        },
        "past_perfect" : {
          "form_1s" : "había dibujado",
          "form_2s" : "habías dibujado",
          "form_3s" : "había dibujado",
          "form_1p" : "habíamos dibujado",
          "form_2p" : "habíais dibujado",
          "form_3p" : "habían dibujado"
        },
        "preterite" : {
          "form_1s" : "dibujé",
          "form_2s" : "dibujaste",
          "form_3s" : "dibujó",
          "form_1p" : "dibujamos",
          "form_2p" : "dibujasteis",
          "form_3p" : "dibujaron"
        },
        "future_perfect" : {
          "form_1s" : "habré dibujado",
          "form_2s" : "habrás dibujado",
          "form_3s" : "habrá dibujado",
          "form_1p" : "habremos dibujado",
          "form_2p" : "habréis dibujado",
          "form_3p" : "habrán dibujado"
        },
        "conditional perfect" : {
          "form_1s" : "habría dibujado",
          "form_2s" : "habrías dibujado",
          "form_3s" : "habría dibujado",
          "form_1p" : "habríamos dibujado",
          "form_2p" : "habríais dibujado",
          "form_3p" : "habrían dibujado"
        },
        "present" : {
          "form_1s" : "dibujo",
          "form_2s" : "dibujas",
          "form_3s" : "dibuja",
          "form_1p" : "dibujamos",
          "form_2p" : "dibujáis",
          "form_3p" : "dibujan"
        },
        "future" : {
          "form_1s" : "dibujaré",
          "form_2s" : "dibujarás",
          "form_3s" : "dibujará",
          "form_1p" : "dibujaremos",
          "form_2p" : "dibujaréis",
          "form_3p" : "dibujarán"
        }
      },
      "subjunctive" : {
        "present" : {
          "form_1s" : "dibuje",
          "form_2s" : "dibujes",
          "form_3s" : "dibuje",
          "form_1p" : "dibujemos",
          "form_2p" : "dibujéis",
          "form_3p" : "dibujen"
        },
        "imperfect" : {
          "form_1s" : "dibujara",
          "form_2s" : "dibujaras",
          "form_3s" : "dibujara",
          "form_1p" : "dibujáramos",
          "form_2p" : "dibujarais",
          "form_3p" : "dibujaran"
        },
        "future" : {
          "form_1s" : "dibujare",
          "form_2s" : "dibujares",
          "form_3s" : "dibujare",
          "form_1p" : "dibujáremos",
          "form_2p" : "dibujareis",
          "form_3p" : "dibujaren"
        },
        "present_perfect" : {
          "form_1s" : "haya dibujado",
          "form_2s" : "hayas dibujado",
          "form_3s" : "haya dibujado",
          "form_1p" : "hayamos dibujado",
          "form_2p" : "hayáis dibujado",
          "form_3p" : "hayan dibujado"
        },
        "future_perfect" : {
          "form_1s" : "hubiere dibujado",
          "form_2s" : "hubieres dibujado",
          "form_3s" : "hubiere dibujado",
          "form_1p" : "hubiéremos dibujado",
          "form_2p" : "hubiereis dibujado",
          "form_3p" : "hubieren dibujado"
        },
        "past_perfect" : {
          "form_1s" : "hubiera dibujado",
          "form_2s" : "hubieras dibujado",
          "form_3s" : "hubiera dibujado",
          "form_1p" : "hubiéramos dibujado",
          "form_2p" : "hubierais dibujado",
          "form_3p" : "hubieran dibujado"
        }
      },
      "imperative_affirmative" : {
        "present" : {
          "form_1s" : "",
          "form_2s" : "dibuja",
          "form_3s" : "dibujad",
          "form_1p" : "",
          "form_2p" : "dibuje",
          "form_3p" : "dibujen"
        }
      },
      "imperative_negative" : {
        "present" : {
          "form_1s" : "",
          "form_2s" : "no dibujes",
          "form_3s" : "no dibujéis",
          "form_1p" : "",
          "form_2p" : "no dibuje",
          "form_3p" : "no dibujen"
        }
      }
    },
    "meta" : {
      "infinitive" : "dibujar",
      "infinitive_english" : "to draw, sketch, depict",
      "verb_english" : "Draw! Don't draw!",
      "gerund" : "dibujando",
      "gerund_english" : "drawing",
      "pastparticiple" : "dibujado",
      "pastparticiple_english" : "drawn"
    }
  },
  "disfrutar" : {
    "useage" : {
      "indicative" : {
        "imperfect" : {
          "form_1s" : "disfrutaba",
          "form_2s" : "disfrutabas",
          "form_3s" : "disfrutaba",
          "form_1p" : "disfrutábamos",
          "form_2p" : "disfrutabais",
          "form_3p" : "disfrutaban"
        },
        "present_perfect" : {
          "form_1s" : "he disfrutado",
          "form_2s" : "has disfrutado",
          "form_3s" : "ha disfrutado",
          "form_1p" : "hemos disfrutado",
          "form_2p" : "habéis disfrutado",
          "form_3p" : "han disfrutado"
        },
        "conditional" : {
          "form_1s" : "disfrutaría",
          "form_2s" : "disfrutarías",
          "form_3s" : "disfrutaría",
          "form_1p" : "disfrutaríamos",
          "form_2p" : "disfrutaríais",
          "form_3p" : "disfrutarían"
        },
        "past_perfect" : {
          "form_1s" : "había disfrutado",
          "form_2s" : "habías disfrutado",
          "form_3s" : "había disfrutado",
          "form_1p" : "habíamos disfrutado",
          "form_2p" : "habíais disfrutado",
          "form_3p" : "habían disfrutado"
        },
        "preterite" : {
          "form_1s" : "disfruté",
          "form_2s" : "disfrutaste",
          "form_3s" : "disfrutó",
          "form_1p" : "disfrutamos",
          "form_2p" : "disfrutasteis",
          "form_3p" : "disfrutaron"
        },
        "future_perfect" : {
          "form_1s" : "habré disfrutado",
          "form_2s" : "habrás disfrutado",
          "form_3s" : "habrá disfrutado",
          "form_1p" : "habremos disfrutado",
          "form_2p" : "habréis disfrutado",
          "form_3p" : "habrán disfrutado"
        },
        "conditional perfect" : {
          "form_1s" : "habría disfrutado",
          "form_2s" : "habrías disfrutado",
          "form_3s" : "habría disfrutado",
          "form_1p" : "habríamos disfrutado",
          "form_2p" : "habríais disfrutado",
          "form_3p" : "habrían disfrutado"
        },
        "present" : {
          "form_1s" : "disfruto",
          "form_2s" : "disfrutas",
          "form_3s" : "disfruta",
          "form_1p" : "disfrutamos",
          "form_2p" : "disfrutáis",
          "form_3p" : "disfrutan"
        },
        "future" : {
          "form_1s" : "disfrutaré",
          "form_2s" : "disfrutarás",
          "form_3s" : "disfrutará",
          "form_1p" : "disfrutaremos",
          "form_2p" : "disfrutaréis",
          "form_3p" : "disfrutarán"
        }
      },
      "subjunctive" : {
        "present" : {
          "form_1s" : "disfrute",
          "form_2s" : "disfrutes",
          "form_3s" : "disfrute",
          "form_1p" : "disfrutemos",
          "form_2p" : "disfrutéis",
          "form_3p" : "disfruten"
        },
        "imperfect" : {
          "form_1s" : "disfrutara",
          "form_2s" : "disfrutaras",
          "form_3s" : "disfrutara",
          "form_1p" : "disfrutáramos",
          "form_2p" : "disfrutarais",
          "form_3p" : "disfrutaran"
        },
        "future" : {
          "form_1s" : "disfrutare",
          "form_2s" : "disfrutares",
          "form_3s" : "disfrutare",
          "form_1p" : "disfrutáremos",
          "form_2p" : "disfrutareis",
          "form_3p" : "disfrutaren"
        },
        "present_perfect" : {
          "form_1s" : "haya disfrutado",
          "form_2s" : "hayas disfrutado",
          "form_3s" : "haya disfrutado",
          "form_1p" : "hayamos disfrutado",
          "form_2p" : "hayáis disfrutado",
          "form_3p" : "hayan disfrutado"
        },
        "future_perfect" : {
          "form_1s" : "hubiere disfrutado",
          "form_2s" : "hubieres disfrutado",
          "form_3s" : "hubiere disfrutado",
          "form_1p" : "hubiéremos disfrutado",
          "form_2p" : "hubiereis disfrutado",
          "form_3p" : "hubieren disfrutado"
        },
        "past_perfect" : {
          "form_1s" : "hubiera disfrutado",
          "form_2s" : "hubieras disfrutado",
          "form_3s" : "hubiera disfrutado",
          "form_1p" : "hubiéramos disfrutado",
          "form_2p" : "hubierais disfrutado",
          "form_3p" : "hubieran disfrutado"
        }
      },
      "imperative_affirmative" : {
        "present" : {
          "form_1s" : "",
          "form_2s" : "disfruta",
          "form_3s" : "disfrutad",
          "form_1p" : "",
          "form_2p" : "disfrute",
          "form_3p" : "disfruten"
        }
      },
      "imperative_negative" : {
        "present" : {
          "form_1s" : "",
          "form_2s" : "no disfrutes",
          "form_3s" : "no disfrutéis",
          "form_1p" : "",
          "form_2p" : "no disfrute",
          "form_3p" : "no disfruten"
        }
      }
    },
    "meta" : {
      "infinitive" : "disfrutar",
      "infinitive_english" : "to enjoy",
      "verb_english" : "enjoy! Don't enjoy!",
      "gerund" : "disfrutando",
      "gerund_english" : "enjoying",
      "pastparticiple" : "disfrutado",
      "pastparticiple_english" : "enjoyed"
    }
  },
  "aumentar" : {
    "useage" : {
      "indicative" : {
        "imperfect" : {
          "form_1s" : "aumentaba",
          "form_2s" : "aumentabas",
          "form_3s" : "aumentaba",
          "form_1p" : "aumentábamos",
          "form_2p" : "aumentabais",
          "form_3p" : "aumentaban"
        },
        "present_perfect" : {
          "form_1s" : "he aumentado",
          "form_2s" : "has aumentado",
          "form_3s" : "ha aumentado",
          "form_1p" : "hemos aumentado",
          "form_2p" : "habéis aumentado",
          "form_3p" : "han aumentado"
        },
        "conditional" : {
          "form_1s" : "aumentaría",
          "form_2s" : "aumentarías",
          "form_3s" : "aumentaría",
          "form_1p" : "aumentaríamos",
          "form_2p" : "aumentaríais",
          "form_3p" : "aumentarían"
        },
        "past_perfect" : {
          "form_1s" : "había aumentado",
          "form_2s" : "habías aumentado",
          "form_3s" : "había aumentado",
          "form_1p" : "habíamos aumentado",
          "form_2p" : "habíais aumentado",
          "form_3p" : "habían aumentado"
        },
        "preterite" : {
          "form_1s" : "aumenté",
          "form_2s" : "aumentaste",
          "form_3s" : "aumentó",
          "form_1p" : "aumentamos",
          "form_2p" : "aumentasteis",
          "form_3p" : "aumentaron"
        },
        "future_perfect" : {
          "form_1s" : "habré aumentado",
          "form_2s" : "habrás aumentado",
          "form_3s" : "habrá aumentado",
          "form_1p" : "habremos aumentado",
          "form_2p" : "habréis aumentado",
          "form_3p" : "habrán aumentado"
        },
        "conditional perfect" : {
          "form_1s" : "habría aumentado",
          "form_2s" : "habrías aumentado",
          "form_3s" : "habría aumentado",
          "form_1p" : "habríamos aumentado",
          "form_2p" : "habríais aumentado",
          "form_3p" : "habrían aumentado"
        },
        "present" : {
          "form_1s" : "aumento",
          "form_2s" : "aumentas",
          "form_3s" : "aumenta",
          "form_1p" : "aumentamos",
          "form_2p" : "aumentáis",
          "form_3p" : "aumentan"
        },
        "future" : {
          "form_1s" : "aumentaré",
          "form_2s" : "aumentarás",
          "form_3s" : "aumentará",
          "form_1p" : "aumentaremos",
          "form_2p" : "aumentaréis",
          "form_3p" : "aumentarán"
        }
      },
      "subjunctive" : {
        "present" : {
          "form_1s" : "aumente",
          "form_2s" : "aumentes",
          "form_3s" : "aumente",
          "form_1p" : "aumentemos",
          "form_2p" : "aumentéis",
          "form_3p" : "aumenten"
        },
        "imperfect" : {
          "form_1s" : "aumentara",
          "form_2s" : "aumentaras",
          "form_3s" : "aumentara",
          "form_1p" : "aumentáramos",
          "form_2p" : "aumentarais",
          "form_3p" : "aumentaran"
        },
        "future" : {
          "form_1s" : "aumentare",
          "form_2s" : "aumentares",
          "form_3s" : "aumentare",
          "form_1p" : "aumentáremos",
          "form_2p" : "aumentareis",
          "form_3p" : "aumentaren"
        },
        "present_perfect" : {
          "form_1s" : "haya aumentado",
          "form_2s" : "hayas aumentado",
          "form_3s" : "haya aumentado",
          "form_1p" : "hayamos aumentado",
          "form_2p" : "hayáis aumentado",
          "form_3p" : "hayan aumentado"
        },
        "future_perfect" : {
          "form_1s" : "hubiere aumentado",
          "form_2s" : "hubieres aumentado",
          "form_3s" : "hubiere aumentado",
          "form_1p" : "hubiéremos aumentado",
          "form_2p" : "hubiereis aumentado",
          "form_3p" : "hubieren aumentado"
        },
        "past_perfect" : {
          "form_1s" : "hubiera aumentado",
          "form_2s" : "hubieras aumentado",
          "form_3s" : "hubiera aumentado",
          "form_1p" : "hubiéramos aumentado",
          "form_2p" : "hubierais aumentado",
          "form_3p" : "hubieran aumentado"
        }
      },
      "imperative_affirmative" : {
        "present" : {
          "form_1s" : "",
          "form_2s" : "aumenta",
          "form_3s" : "aumentad",
          "form_1p" : "",
          "form_2p" : "aumente",
          "form_3p" : "aumenten"
        }
      },
      "imperative_negative" : {
        "present" : {
          "form_1s" : "",
          "form_2s" : "no aumentes",
          "form_3s" : "no aumentéis",
          "form_1p" : "",
          "form_2p" : "no aumente",
          "form_3p" : "no aumenten"
        }
      }
    },
    "meta" : {
      "infinitive" : "aumentar",
      "infinitive_english" : "to increase, add to, augment; to be on the increase, rise",
      "verb_english" : "Increase! Don't increase!",
      "gerund" : "aumentando",
      "gerund_english" : "increasing",
      "pastparticiple" : "aumentado",
      "pastparticiple_english" : "increased"
    }
  },
  "fortalecer" : {
    "useage" : {
      "indicative" : {
        "imperfect" : {
          "form_1s" : "fortalecía",
          "form_2s" : "fortalecías",
          "form_3s" : "fortalecía",
          "form_1p" : "fortalecíamos",
          "form_2p" : "fortalecíais",
          "form_3p" : "fortalecían"
        },
        "present_perfect" : {
          "form_1s" : "he fortalecido",
          "form_2s" : "has fortalecido",
          "form_3s" : "ha fortalecido",
          "form_1p" : "hemos fortalecido",
          "form_2p" : "habéis fortalecido",
          "form_3p" : "han fortalecido"
        },
        "conditional" : {
          "form_1s" : "fortalecería",
          "form_2s" : "fortalecerías",
          "form_3s" : "fortalecería",
          "form_1p" : "fortaleceríamos",
          "form_2p" : "fortaleceríais",
          "form_3p" : "fortalecerían"
        },
        "past_perfect" : {
          "form_1s" : "había fortalecido",
          "form_2s" : "habías fortalecido",
          "form_3s" : "había fortalecido",
          "form_1p" : "habíamos fortalecido",
          "form_2p" : "habíais fortalecido",
          "form_3p" : "habían fortalecido"
        },
        "preterite" : {
          "form_1s" : "fortalecí",
          "form_2s" : "fortaleciste",
          "form_3s" : "fortaleció",
          "form_1p" : "fortalecimos",
          "form_2p" : "fortalecisteis",
          "form_3p" : "fortalecieron"
        },
        "future_perfect" : {
          "form_1s" : "habré fortalecido",
          "form_2s" : "habrás fortalecido",
          "form_3s" : "habrá fortalecido",
          "form_1p" : "habremos fortalecido",
          "form_2p" : "habréis fortalecido",
          "form_3p" : "habrán fortalecido"
        },
        "conditional perfect" : {
          "form_1s" : "habría fortalecido",
          "form_2s" : "habrías fortalecido",
          "form_3s" : "habría fortalecido",
          "form_1p" : "habríamos fortalecido",
          "form_2p" : "habríais fortalecido",
          "form_3p" : "habrían fortalecido"
        },
        "present" : {
          "form_1s" : "fortalezco",
          "form_2s" : "fortaleces",
          "form_3s" : "fortalece",
          "form_1p" : "fortalecemos",
          "form_2p" : "fortalecéis",
          "form_3p" : "fortalecen"
        },
        "future" : {
          "form_1s" : "fortaleceré",
          "form_2s" : "fortalecerás",
          "form_3s" : "fortalecerá",
          "form_1p" : "fortaleceremos",
          "form_2p" : "fortaleceréis",
          "form_3p" : "fortalecerán"
        }
      },
      "subjunctive" : {
        "present" : {
          "form_1s" : "fortalezca",
          "form_2s" : "fortalezcas",
          "form_3s" : "fortalezca",
          "form_1p" : "fortalezcamos",
          "form_2p" : "fortalezcáis",
          "form_3p" : "fortalezcan"
        },
        "imperfect" : {
          "form_1s" : "fortaleciera",
          "form_2s" : "fortalecieras",
          "form_3s" : "fortaleciera",
          "form_1p" : "fortaleciéramos",
          "form_2p" : "fortalecierais",
          "form_3p" : "fortalecieran"
        },
        "future" : {
          "form_1s" : "fortaleciere",
          "form_2s" : "fortalecieres",
          "form_3s" : "fortaleciere",
          "form_1p" : "fortaleciéremos",
          "form_2p" : "fortaleciereis",
          "form_3p" : "fortalecieren"
        },
        "present_perfect" : {
          "form_1s" : "haya fortalecido",
          "form_2s" : "hayas fortalecido",
          "form_3s" : "haya fortalecido",
          "form_1p" : "hayamos fortalecido",
          "form_2p" : "hayáis fortalecido",
          "form_3p" : "hayan fortalecido"
        },
        "future_perfect" : {
          "form_1s" : "hubiere fortalecido",
          "form_2s" : "hubieres fortalecido",
          "form_3s" : "hubiere fortalecido",
          "form_1p" : "hubiéremos fortalecido",
          "form_2p" : "hubiereis fortalecido",
          "form_3p" : "hubieren fortalecido"
        },
        "past_perfect" : {
          "form_1s" : "hubiera fortalecido",
          "form_2s" : "hubieras fortalecido",
          "form_3s" : "hubiera fortalecido",
          "form_1p" : "hubiéramos fortalecido",
          "form_2p" : "hubierais fortalecido",
          "form_3p" : "hubieran fortalecido"
        }
      },
      "imperative_affirmative" : {
        "present" : {
          "form_1s" : "",
          "form_2s" : "fortalece",
          "form_3s" : "fortaleced",
          "form_1p" : "",
          "form_2p" : "fortalezca",
          "form_3p" : "fortalezcan"
        }
      },
      "imperative_negative" : {
        "present" : {
          "form_1s" : "",
          "form_2s" : "no fortalezcas",
          "form_3s" : "no fortalezcáis",
          "form_1p" : "",
          "form_2p" : "no fortalezca",
          "form_3p" : "no fortalezcan"
        }
      }
    },
    "meta" : {
      "infinitive" : "fortalecer",
      "infinitive_english" : "to fortify, strenthen",
      "verb_english" : "Fortify! Don't fortify!",
      "gerund" : "fortaleciendo",
      "gerund_english" : "fortifying",
      "pastparticiple" : "fortalecido",
      "pastparticiple_english" : "fortified"
    }
  },
  "coser" : {
    "useage" : {
      "indicative" : {
        "imperfect" : {
          "form_1s" : "cosía",
          "form_2s" : "cosías",
          "form_3s" : "cosía",
          "form_1p" : "cosíamos",
          "form_2p" : "cosíais",
          "form_3p" : "cosían"
        },
        "present_perfect" : {
          "form_1s" : "he cosido",
          "form_2s" : "has cosido",
          "form_3s" : "ha cosido",
          "form_1p" : "hemos cosido",
          "form_2p" : "habéis cosido",
          "form_3p" : "han cosido"
        },
        "conditional" : {
          "form_1s" : "cosería",
          "form_2s" : "coserías",
          "form_3s" : "cosería",
          "form_1p" : "coseríamos",
          "form_2p" : "coseríais",
          "form_3p" : "coserían"
        },
        "past_perfect" : {
          "form_1s" : "había cosido",
          "form_2s" : "habías cosido",
          "form_3s" : "había cosido",
          "form_1p" : "habíamos cosido",
          "form_2p" : "habíais cosido",
          "form_3p" : "habían cosido"
        },
        "preterite" : {
          "form_1s" : "cosí",
          "form_2s" : "cosiste",
          "form_3s" : "cosió",
          "form_1p" : "cosimos",
          "form_2p" : "cosisteis",
          "form_3p" : "cosieron"
        },
        "future_perfect" : {
          "form_1s" : "habré cosido",
          "form_2s" : "habrás cosido",
          "form_3s" : "habrá cosido",
          "form_1p" : "habremos cosido",
          "form_2p" : "habréis cosido",
          "form_3p" : "habrán cosido"
        },
        "conditional perfect" : {
          "form_1s" : "habría cosido",
          "form_2s" : "habrías cosido",
          "form_3s" : "habría cosido",
          "form_1p" : "habríamos cosido",
          "form_2p" : "habríais cosido",
          "form_3p" : "habrían cosido"
        },
        "present" : {
          "form_1s" : "coso",
          "form_2s" : "coses",
          "form_3s" : "cose",
          "form_1p" : "cosemos",
          "form_2p" : "coséis",
          "form_3p" : "cosen"
        },
        "future" : {
          "form_1s" : "coseré",
          "form_2s" : "coserás",
          "form_3s" : "coserá",
          "form_1p" : "coseremos",
          "form_2p" : "coseréis",
          "form_3p" : "coserán"
        }
      },
      "subjunctive" : {
        "present" : {
          "form_1s" : "cosa",
          "form_2s" : "cosas",
          "form_3s" : "cosa",
          "form_1p" : "cosamos",
          "form_2p" : "cosáis",
          "form_3p" : "cosan"
        },
        "imperfect" : {
          "form_1s" : "cosiera",
          "form_2s" : "cosieras",
          "form_3s" : "cosiera",
          "form_1p" : "cosiéramos",
          "form_2p" : "cosierais",
          "form_3p" : "cosieran"
        },
        "future" : {
          "form_1s" : "cosiere",
          "form_2s" : "cosieres",
          "form_3s" : "cosiere",
          "form_1p" : "cosiéremos",
          "form_2p" : "cosiereis",
          "form_3p" : "cosieren"
        },
        "present_perfect" : {
          "form_1s" : "haya cosido",
          "form_2s" : "hayas cosido",
          "form_3s" : "haya cosido",
          "form_1p" : "hayamos cosido",
          "form_2p" : "hayáis cosido",
          "form_3p" : "hayan cosido"
        },
        "future_perfect" : {
          "form_1s" : "hubiere cosido",
          "form_2s" : "hubieres cosido",
          "form_3s" : "hubiere cosido",
          "form_1p" : "hubiéremos cosido",
          "form_2p" : "hubiereis cosido",
          "form_3p" : "hubieren cosido"
        },
        "past_perfect" : {
          "form_1s" : "hubiera cosido",
          "form_2s" : "hubieras cosido",
          "form_3s" : "hubiera cosido",
          "form_1p" : "hubiéramos cosido",
          "form_2p" : "hubierais cosido",
          "form_3p" : "hubieran cosido"
        }
      },
      "imperative_affirmative" : {
        "present" : {
          "form_1s" : "",
          "form_2s" : "cose",
          "form_3s" : "cosed",
          "form_1p" : "",
          "form_2p" : "cosa",
          "form_3p" : "cosan"
        }
      },
      "imperative_negative" : {
        "present" : {
          "form_1s" : "",
          "form_2s" : "no cosas",
          "form_3s" : "no cosáis",
          "form_1p" : "",
          "form_2p" : "no cosa",
          "form_3p" : "no cosan"
        }
      }
    },
    "meta" : {
      "infinitive" : "coser",
      "infinitive_english" : "to sew, sew up; to stitch, stitch up",
      "verb_english" : "Sew! Don't sew!",
      "gerund" : "cosiendo",
      "gerund_english" : "sewing",
      "pastparticiple" : "cosido",
      "pastparticiple_english" : "sewed"
    }
  },
  "matar" : {
    "useage" : {
      "indicative" : {
        "imperfect" : {
          "form_1s" : "mataba",
          "form_2s" : "matabas",
          "form_3s" : "mataba",
          "form_1p" : "matábamos",
          "form_2p" : "matabais",
          "form_3p" : "mataban"
        },
        "present_perfect" : {
          "form_1s" : "he matado",
          "form_2s" : "has matado",
          "form_3s" : "ha matado",
          "form_1p" : "hemos matado",
          "form_2p" : "habéis matado",
          "form_3p" : "han matado"
        },
        "conditional" : {
          "form_1s" : "mataría",
          "form_2s" : "matarías",
          "form_3s" : "mataría",
          "form_1p" : "mataríamos",
          "form_2p" : "mataríais",
          "form_3p" : "matarían"
        },
        "past_perfect" : {
          "form_1s" : "había matado",
          "form_2s" : "habías matado",
          "form_3s" : "había matado",
          "form_1p" : "habíamos matado",
          "form_2p" : "habíais matado",
          "form_3p" : "habían matado"
        },
        "preterite" : {
          "form_1s" : "maté",
          "form_2s" : "mataste",
          "form_3s" : "mató",
          "form_1p" : "matamos",
          "form_2p" : "matasteis",
          "form_3p" : "mataron"
        },
        "future_perfect" : {
          "form_1s" : "habré matado",
          "form_2s" : "habrás matado",
          "form_3s" : "habrá matado",
          "form_1p" : "habremos matado",
          "form_2p" : "habréis matado",
          "form_3p" : "habrán matado"
        },
        "conditional perfect" : {
          "form_1s" : "habría matado",
          "form_2s" : "habrías matado",
          "form_3s" : "habría matado",
          "form_1p" : "habríamos matado",
          "form_2p" : "habríais matado",
          "form_3p" : "habrían matado"
        },
        "present" : {
          "form_1s" : "mato",
          "form_2s" : "matas",
          "form_3s" : "mata",
          "form_1p" : "matamos",
          "form_2p" : "matáis",
          "form_3p" : "matan"
        },
        "future" : {
          "form_1s" : "mataré",
          "form_2s" : "matarás",
          "form_3s" : "matará",
          "form_1p" : "mataremos",
          "form_2p" : "mataréis",
          "form_3p" : "matarán"
        }
      },
      "subjunctive" : {
        "present" : {
          "form_1s" : "mate",
          "form_2s" : "mates",
          "form_3s" : "mate",
          "form_1p" : "matemos",
          "form_2p" : "matéis",
          "form_3p" : "maten"
        },
        "imperfect" : {
          "form_1s" : "matara",
          "form_2s" : "mataras",
          "form_3s" : "matara",
          "form_1p" : "matáramos",
          "form_2p" : "matarais",
          "form_3p" : "mataran"
        },
        "future" : {
          "form_1s" : "matare",
          "form_2s" : "matares",
          "form_3s" : "matare",
          "form_1p" : "matáremos",
          "form_2p" : "matareis",
          "form_3p" : "mataren"
        },
        "present_perfect" : {
          "form_1s" : "haya matado",
          "form_2s" : "hayas matado",
          "form_3s" : "haya matado",
          "form_1p" : "hayamos matado",
          "form_2p" : "hayáis matado",
          "form_3p" : "hayan matado"
        },
        "future_perfect" : {
          "form_1s" : "hubiere matado",
          "form_2s" : "hubieres matado",
          "form_3s" : "hubiere matado",
          "form_1p" : "hubiéremos matado",
          "form_2p" : "hubiereis matado",
          "form_3p" : "hubieren matado"
        },
        "past_perfect" : {
          "form_1s" : "hubiera matado",
          "form_2s" : "hubieras matado",
          "form_3s" : "hubiera matado",
          "form_1p" : "hubiéramos matado",
          "form_2p" : "hubierais matado",
          "form_3p" : "hubieran matado"
        }
      },
      "imperative_affirmative" : {
        "present" : {
          "form_1s" : "",
          "form_2s" : "mata",
          "form_3s" : "matad",
          "form_1p" : "",
          "form_2p" : "mate",
          "form_3p" : "maten"
        }
      },
      "imperative_negative" : {
        "present" : {
          "form_1s" : "",
          "form_2s" : "no mates",
          "form_3s" : "no matéis",
          "form_1p" : "",
          "form_2p" : "no mate",
          "form_3p" : "no maten"
        }
      }
    },
    "meta" : {
      "infinitive" : "matar",
      "infinitive_english" : "to kill, slay, slaughter",
      "verb_english" : "Kill! Don't kill!",
      "gerund" : "matando",
      "gerund_english" : "killing",
      "pastparticiple" : "matado",
      "pastparticiple_english" : "killed"
    }
  },
  "sufrir" : {
    "useage" : {
      "indicative" : {
        "imperfect" : {
          "form_1s" : "sufría",
          "form_2s" : "sufrías",
          "form_3s" : "sufría",
          "form_1p" : "sufríamos",
          "form_2p" : "sufríais",
          "form_3p" : "sufrían"
        },
        "present_perfect" : {
          "form_1s" : "he sufrido",
          "form_2s" : "has sufrido",
          "form_3s" : "ha sufrido",
          "form_1p" : "hemos sufrido",
          "form_2p" : "habéis sufrido",
          "form_3p" : "han sufrido"
        },
        "conditional" : {
          "form_1s" : "sufriría",
          "form_2s" : "sufrirías",
          "form_3s" : "sufriría",
          "form_1p" : "sufriríamos",
          "form_2p" : "sufriríais",
          "form_3p" : "sufrirían"
        },
        "past_perfect" : {
          "form_1s" : "había sufrido",
          "form_2s" : "habías sufrido",
          "form_3s" : "había sufrido",
          "form_1p" : "habíamos sufrido",
          "form_2p" : "habíais sufrido",
          "form_3p" : "habían sufrido"
        },
        "preterite" : {
          "form_1s" : "sufrí",
          "form_2s" : "sufriste",
          "form_3s" : "sufrió",
          "form_1p" : "sufrimos",
          "form_2p" : "sufristeis",
          "form_3p" : "sufrieron"
        },
        "future_perfect" : {
          "form_1s" : "habré sufrido",
          "form_2s" : "habrás sufrido",
          "form_3s" : "habrá sufrido",
          "form_1p" : "habremos sufrido",
          "form_2p" : "habréis sufrido",
          "form_3p" : "habrán sufrido"
        },
        "conditional perfect" : {
          "form_1s" : "habría sufrido",
          "form_2s" : "habrías sufrido",
          "form_3s" : "habría sufrido",
          "form_1p" : "habríamos sufrido",
          "form_2p" : "habríais sufrido",
          "form_3p" : "habrían sufrido"
        },
        "present" : {
          "form_1s" : "sufro",
          "form_2s" : "sufres",
          "form_3s" : "sufre",
          "form_1p" : "sufrimos",
          "form_2p" : "sufrís",
          "form_3p" : "sufren"
        },
        "future" : {
          "form_1s" : "sufriré",
          "form_2s" : "sufrirás",
          "form_3s" : "sufrirá",
          "form_1p" : "sufriremos",
          "form_2p" : "sufriréis",
          "form_3p" : "sufrirán"
        }
      },
      "subjunctive" : {
        "present" : {
          "form_1s" : "sufra",
          "form_2s" : "sufras",
          "form_3s" : "sufra",
          "form_1p" : "suframos",
          "form_2p" : "sufráis",
          "form_3p" : "sufran"
        },
        "imperfect" : {
          "form_1s" : "sufriera",
          "form_2s" : "sufrieras",
          "form_3s" : "sufriera",
          "form_1p" : "sufriéramos",
          "form_2p" : "sufrierais",
          "form_3p" : "sufrieran"
        },
        "future" : {
          "form_1s" : "sufriere",
          "form_2s" : "sufrieres",
          "form_3s" : "sufriere",
          "form_1p" : "sufriéremos",
          "form_2p" : "sufriereis",
          "form_3p" : "sufrieren"
        },
        "present_perfect" : {
          "form_1s" : "haya sufrido",
          "form_2s" : "hayas sufrido",
          "form_3s" : "haya sufrido",
          "form_1p" : "hayamos sufrido",
          "form_2p" : "hayáis sufrido",
          "form_3p" : "hayan sufrido"
        },
        "future_perfect" : {
          "form_1s" : "hubiere sufrido",
          "form_2s" : "hubieres sufrido",
          "form_3s" : "hubiere sufrido",
          "form_1p" : "hubiéremos sufrido",
          "form_2p" : "hubiereis sufrido",
          "form_3p" : "hubieren sufrido"
        },
        "past_perfect" : {
          "form_1s" : "hubiera sufrido",
          "form_2s" : "hubieras sufrido",
          "form_3s" : "hubiera sufrido",
          "form_1p" : "hubiéramos sufrido",
          "form_2p" : "hubierais sufrido",
          "form_3p" : "hubieran sufrido"
        }
      },
      "imperative_affirmative" : {
        "present" : {
          "form_1s" : "",
          "form_2s" : "sufre",
          "form_3s" : "sufrid",
          "form_1p" : "",
          "form_2p" : "sufra",
          "form_3p" : "sufran"
        }
      },
      "imperative_negative" : {
        "present" : {
          "form_1s" : "",
          "form_2s" : "no sufras",
          "form_3s" : "no sufráis",
          "form_1p" : "",
          "form_2p" : "no sufra",
          "form_3p" : "no sufran"
        }
      }
    },
    "meta" : {
      "infinitive" : "sufrir",
      "infinitive_english" : "to suffer; to undergo, experience, put up with",
      "verb_english" : "Suffer! Don't suffer!",
      "gerund" : "sufriendo",
      "gerund_english" : "suffering",
      "pastparticiple" : "sufrido",
      "pastparticiple_english" : "suffered"
    }
  },
  "predecir" : {
    "useage" : {
      "indicative" : {
        "imperfect" : {
          "form_1s" : "predecía",
          "form_2s" : "predecías",
          "form_3s" : "predecía",
          "form_1p" : "predecíamos",
          "form_2p" : "predecíais",
          "form_3p" : "predecían"
        },
        "present_perfect" : {
          "form_1s" : "he predicho",
          "form_2s" : "has predicho",
          "form_3s" : "ha predicho",
          "form_1p" : "hemos predicho",
          "form_2p" : "habéis predicho",
          "form_3p" : "han predicho"
        },
        "conditional" : {
          "form_1s" : "predeciría",
          "form_2s" : "predecirías",
          "form_3s" : "predeciría",
          "form_1p" : "predeciríamos",
          "form_2p" : "predeciríais",
          "form_3p" : "predecirían"
        },
        "past_perfect" : {
          "form_1s" : "había predicho",
          "form_2s" : "habías predicho",
          "form_3s" : "había predicho",
          "form_1p" : "habíamos predicho",
          "form_2p" : "habíais predicho",
          "form_3p" : "habían predicho"
        },
        "preterite" : {
          "form_1s" : "predije",
          "form_2s" : "predijiste",
          "form_3s" : "predijo",
          "form_1p" : "predijimos",
          "form_2p" : "predijisteis",
          "form_3p" : "predijeron"
        },
        "future_perfect" : {
          "form_1s" : "habré predicho",
          "form_2s" : "habrás predicho",
          "form_3s" : "habrá predicho",
          "form_1p" : "habremos predicho",
          "form_2p" : "habréis predicho",
          "form_3p" : "habrán predicho"
        },
        "conditional perfect" : {
          "form_1s" : "habría predicho",
          "form_2s" : "habrías predicho",
          "form_3s" : "habría predicho",
          "form_1p" : "habríamos predicho",
          "form_2p" : "habríais predicho",
          "form_3p" : "habrían predicho"
        },
        "present" : {
          "form_1s" : "predigo",
          "form_2s" : "predices",
          "form_3s" : "predice",
          "form_1p" : "predecimos",
          "form_2p" : "predecís",
          "form_3p" : "predicen"
        },
        "future" : {
          "form_1s" : "predeciré",
          "form_2s" : "predecirás",
          "form_3s" : "predecirá",
          "form_1p" : "predeciremos",
          "form_2p" : "predeciréis",
          "form_3p" : "predecirán"
        }
      },
      "subjunctive" : {
        "present" : {
          "form_1s" : "prediga",
          "form_2s" : "predigas",
          "form_3s" : "prediga",
          "form_1p" : "predigamos",
          "form_2p" : "predigáis",
          "form_3p" : "predigan"
        },
        "imperfect" : {
          "form_1s" : "predijera",
          "form_2s" : "predijeras",
          "form_3s" : "predijera",
          "form_1p" : "predijéramos",
          "form_2p" : "predijerais",
          "form_3p" : "predijeran"
        },
        "future" : {
          "form_1s" : "predijere",
          "form_2s" : "predijeres",
          "form_3s" : "predijere",
          "form_1p" : "predijéremos",
          "form_2p" : "predijereis",
          "form_3p" : "predijeren"
        },
        "present_perfect" : {
          "form_1s" : "haya predicho",
          "form_2s" : "hayas predicho",
          "form_3s" : "haya predicho",
          "form_1p" : "hayamos predicho",
          "form_2p" : "hayáis predicho",
          "form_3p" : "hayan predicho"
        },
        "future_perfect" : {
          "form_1s" : "hubiere predicho",
          "form_2s" : "hubieres predicho",
          "form_3s" : "hubiere predicho",
          "form_1p" : "hubiéremos predicho",
          "form_2p" : "hubiereis predicho",
          "form_3p" : "hubieren predicho"
        },
        "past_perfect" : {
          "form_1s" : "hubiera predicho",
          "form_2s" : "hubieras predicho",
          "form_3s" : "hubiera predicho",
          "form_1p" : "hubiéramos predicho",
          "form_2p" : "hubierais predicho",
          "form_3p" : "hubieran predicho"
        }
      },
      "imperative_affirmative" : {
        "present" : {
          "form_1s" : "",
          "form_2s" : "predice",
          "form_3s" : "predecid",
          "form_1p" : "",
          "form_2p" : "prediga",
          "form_3p" : "predigan"
        }
      },
      "imperative_negative" : {
        "present" : {
          "form_1s" : "",
          "form_2s" : "no predigas",
          "form_3s" : "no predigáis",
          "form_1p" : "",
          "form_2p" : "no prediga",
          "form_3p" : "no predigan"
        }
      }
    },
    "meta" : {
      "infinitive" : "predecir",
      "infinitive_english" : "to predict, foretell, forecast",
      "verb_english" : "Predict! Don't predict!",
      "gerund" : "prediciendo",
      "gerund_english" : "predicting",
      "pastparticiple" : "predicho",
      "pastparticiple_english" : "predicted"
    }
  },
  "cansar" : {
    "useage" : {
      "indicative" : {
        "imperfect" : {
          "form_1s" : "cansaba",
          "form_2s" : "cansabas",
          "form_3s" : "cansaba",
          "form_1p" : "cansábamos",
          "form_2p" : "cansabais",
          "form_3p" : "cansaban"
        },
        "present_perfect" : {
          "form_1s" : "he cansado",
          "form_2s" : "has cansado",
          "form_3s" : "ha cansado",
          "form_1p" : "hemos cansado",
          "form_2p" : "habéis cansado",
          "form_3p" : "han cansado"
        },
        "conditional" : {
          "form_1s" : "cansaría",
          "form_2s" : "cansarías",
          "form_3s" : "cansaría",
          "form_1p" : "cansaríamos",
          "form_2p" : "cansaríais",
          "form_3p" : "cansarían"
        },
        "past_perfect" : {
          "form_1s" : "había cansado",
          "form_2s" : "habías cansado",
          "form_3s" : "había cansado",
          "form_1p" : "habíamos cansado",
          "form_2p" : "habíais cansado",
          "form_3p" : "habían cansado"
        },
        "preterite" : {
          "form_1s" : "cansé",
          "form_2s" : "cansaste",
          "form_3s" : "cansó",
          "form_1p" : "cansamos",
          "form_2p" : "cansasteis",
          "form_3p" : "cansaron"
        },
        "future_perfect" : {
          "form_1s" : "habré cansado",
          "form_2s" : "habrás cansado",
          "form_3s" : "habrá cansado",
          "form_1p" : "habremos cansado",
          "form_2p" : "habréis cansado",
          "form_3p" : "habrán cansado"
        },
        "conditional perfect" : {
          "form_1s" : "habría cansado",
          "form_2s" : "habrías cansado",
          "form_3s" : "habría cansado",
          "form_1p" : "habríamos cansado",
          "form_2p" : "habríais cansado",
          "form_3p" : "habrían cansado"
        },
        "present" : {
          "form_1s" : "canso",
          "form_2s" : "cansas",
          "form_3s" : "cansa",
          "form_1p" : "cansamos",
          "form_2p" : "cansáis",
          "form_3p" : "cansan"
        },
        "future" : {
          "form_1s" : "cansaré",
          "form_2s" : "cansarás",
          "form_3s" : "cansará",
          "form_1p" : "cansaremos",
          "form_2p" : "cansaréis",
          "form_3p" : "cansarán"
        }
      },
      "subjunctive" : {
        "present" : {
          "form_1s" : "canse",
          "form_2s" : "canses",
          "form_3s" : "canse",
          "form_1p" : "cansemos",
          "form_2p" : "canséis",
          "form_3p" : "cansen"
        },
        "imperfect" : {
          "form_1s" : "cansara",
          "form_2s" : "cansaras",
          "form_3s" : "cansara",
          "form_1p" : "cansáramos",
          "form_2p" : "cansarais",
          "form_3p" : "cansaran"
        },
        "future" : {
          "form_1s" : "cansare",
          "form_2s" : "cansares",
          "form_3s" : "cansare",
          "form_1p" : "cansáremos",
          "form_2p" : "cansareis",
          "form_3p" : "cansaren"
        },
        "present_perfect" : {
          "form_1s" : "haya cansado",
          "form_2s" : "hayas cansado",
          "form_3s" : "haya cansado",
          "form_1p" : "hayamos cansado",
          "form_2p" : "hayáis cansado",
          "form_3p" : "hayan cansado"
        },
        "future_perfect" : {
          "form_1s" : "hubiere cansado",
          "form_2s" : "hubieres cansado",
          "form_3s" : "hubiere cansado",
          "form_1p" : "hubiéremos cansado",
          "form_2p" : "hubiereis cansado",
          "form_3p" : "hubieren cansado"
        },
        "past_perfect" : {
          "form_1s" : "hubiera cansado",
          "form_2s" : "hubieras cansado",
          "form_3s" : "hubiera cansado",
          "form_1p" : "hubiéramos cansado",
          "form_2p" : "hubierais cansado",
          "form_3p" : "hubieran cansado"
        }
      },
      "imperative_affirmative" : {
        "present" : {
          "form_1s" : "",
          "form_2s" : "cansa",
          "form_3s" : "cansad",
          "form_1p" : "",
          "form_2p" : "canse",
          "form_3p" : "cansen"
        }
      },
      "imperative_negative" : {
        "present" : {
          "form_1s" : "",
          "form_2s" : "no canses",
          "form_3s" : "no canséis",
          "form_1p" : "",
          "form_2p" : "no canse",
          "form_3p" : "no cansen"
        }
      }
    },
    "meta" : {
      "infinitive" : "cansar",
      "infinitive_english" : "to tire, tire out, fatigue, wear out",
      "verb_english" : "Tire! Don't tire!",
      "gerund" : "cansando",
      "gerund_english" : "tiring",
      "pastparticiple" : "cansado",
      "pastparticiple_english" : "tired"
    }
  },
  "enriquecerse" : {
    "useage" : {
      "indicative" : {
        "imperfect" : {
          "form_1s" : "me enriquecía",
          "form_2s" : "te enriquecías",
          "form_3s" : "se enriquecía",
          "form_1p" : "nos enriquecíamos",
          "form_2p" : "os enriquecíais",
          "form_3p" : "se enriquecían"
        },
        "present_perfect" : {
          "form_1s" : "me he enriquecido",
          "form_2s" : "te has enriquecido",
          "form_3s" : "se ha enriquecido",
          "form_1p" : "nos hemos enriquecido",
          "form_2p" : "os habéis enriquecido",
          "form_3p" : "se han enriquecido"
        },
        "conditional" : {
          "form_1s" : "me enriquecería",
          "form_2s" : "te enriquecerías",
          "form_3s" : "se enriquecería",
          "form_1p" : "nos enriqueceríamos",
          "form_2p" : "os enriqueceríais",
          "form_3p" : "se enriquecerían"
        },
        "past_perfect" : {
          "form_1s" : "me había enriquecido",
          "form_2s" : "te habías enriquecido",
          "form_3s" : "se había enriquecido",
          "form_1p" : "nos habíamos enriquecido",
          "form_2p" : "os habíais enriquecido",
          "form_3p" : "se habían enriquecido"
        },
        "preterite" : {
          "form_1s" : "me enriquecí",
          "form_2s" : "te enriqueciste",
          "form_3s" : "se enriqueció",
          "form_1p" : "nos enriquecimos",
          "form_2p" : "os enriquecisteis",
          "form_3p" : "se enriquecieron"
        },
        "future_perfect" : {
          "form_1s" : "me habré enriquecido",
          "form_2s" : "te habrás enriquecido",
          "form_3s" : "se habrá enriquecido",
          "form_1p" : "nos habremos enriquecido",
          "form_2p" : "os habréis enriquecido",
          "form_3p" : "se habrán enriquecido"
        },
        "conditional perfect" : {
          "form_1s" : "me habría enriquecido",
          "form_2s" : "te habrías enriquecido",
          "form_3s" : "se habría enriquecido",
          "form_1p" : "nos habríamos enriquecido",
          "form_2p" : "os habríais enriquecido",
          "form_3p" : "se habrían enriquecido"
        },
        "present" : {
          "form_1s" : "me enriquezco",
          "form_2s" : "te enriqueces",
          "form_3s" : "se enriquece",
          "form_1p" : "nos enriquecemos",
          "form_2p" : "os enriquecéis",
          "form_3p" : "se enriquecen"
        },
        "future" : {
          "form_1s" : "me enriqueceré",
          "form_2s" : "te enriquecerás",
          "form_3s" : "se enriquecerá",
          "form_1p" : "nos enriqueceremos",
          "form_2p" : "os enriqueceréis",
          "form_3p" : "se enriquecerán"
        }
      },
      "subjunctive" : {
        "present" : {
          "form_1s" : "me enriquezca",
          "form_2s" : "te enriquezcas",
          "form_3s" : "se enriquezca",
          "form_1p" : "nos enriquezcamos",
          "form_2p" : "os enriquezcáis",
          "form_3p" : "se enriquezcan"
        },
        "imperfect" : {
          "form_1s" : "me enriqueciera",
          "form_2s" : "te enriquecieras",
          "form_3s" : "se enriqueciera",
          "form_1p" : "nos enriqueciéramos",
          "form_2p" : "os enriquecierais",
          "form_3p" : "se enriquecieran"
        },
        "future" : {
          "form_1s" : "me enriqueciere",
          "form_2s" : "te enriquecieres",
          "form_3s" : "se enriqueciere",
          "form_1p" : "nos enriqueciéremos",
          "form_2p" : "os enriqueciereis",
          "form_3p" : "se enriquecieren"
        },
        "present_perfect" : {
          "form_1s" : "me haya enriquecido",
          "form_2s" : "te hayas enriquecido",
          "form_3s" : "se haya enriquecido",
          "form_1p" : "nos hayamos enriquecido",
          "form_2p" : "os hayáis enriquecido",
          "form_3p" : "se hayan enriquecido"
        },
        "future_perfect" : {
          "form_1s" : "me hubiere enriquecido",
          "form_2s" : "te hubieres enriquecido",
          "form_3s" : "se hubiere enriquecido",
          "form_1p" : "nos hubiéremos enriquecido",
          "form_2p" : "os hubiereis enriquecido",
          "form_3p" : "se hubieren enriquecido"
        },
        "past_perfect" : {
          "form_1s" : "me hubiera enriquecido",
          "form_2s" : "te hubieras enriquecido",
          "form_3s" : "se hubiera enriquecido",
          "form_1p" : "nos hubiéramos enriquecido",
          "form_2p" : "os hubierais enriquecido",
          "form_3p" : "se hubieran enriquecido"
        }
      },
      "imperative_affirmative" : {
        "present" : {
          "form_1s" : "",
          "form_2s" : "enriquécete",
          "form_3s" : "enriqueceos",
          "form_1p" : "",
          "form_2p" : "enriquézcase",
          "form_3p" : "enriquézcanse"
        }
      },
      "imperative_negative" : {
        "present" : {
          "form_1s" : "",
          "form_2s" : "no te enriquezcas",
          "form_3s" : "no os enriquezcáis",
          "form_1p" : "",
          "form_2p" : "no se enriquezca",
          "form_3p" : "no se enriquezcan"
        }
      }
    },
    "meta" : {
      "infinitive" : "enriquecerse",
      "infinitive_english" : "to get rich",
      "verb_english" : "Get rich! Don't get rich!",
      "gerund" : "enriqueciéndose",
      "gerund_english" : "getting rich",
      "pastparticiple" : "enriquecido",
      "pastparticiple_english" : "rich, gotten rich"
    }
  },
  "cancelar" : {
    "useage" : {
      "indicative" : {
        "imperfect" : {
          "form_1s" : "cancelaba",
          "form_2s" : "cancelabas",
          "form_3s" : "cancelaba",
          "form_1p" : "cancelábamos",
          "form_2p" : "cancelabais",
          "form_3p" : "cancelaban"
        },
        "present_perfect" : {
          "form_1s" : "he cancelado",
          "form_2s" : "has cancelado",
          "form_3s" : "ha cancelado",
          "form_1p" : "hemos cancelado",
          "form_2p" : "habéis cancelado",
          "form_3p" : "han cancelado"
        },
        "conditional" : {
          "form_1s" : "cancelaría",
          "form_2s" : "cancelarías",
          "form_3s" : "cancelaría",
          "form_1p" : "cancelaríamos",
          "form_2p" : "cancelaríais",
          "form_3p" : "cancelarían"
        },
        "past_perfect" : {
          "form_1s" : "había cancelado",
          "form_2s" : "habías cancelado",
          "form_3s" : "había cancelado",
          "form_1p" : "habíamos cancelado",
          "form_2p" : "habíais cancelado",
          "form_3p" : "habían cancelado"
        },
        "preterite" : {
          "form_1s" : "cancelé",
          "form_2s" : "cancelaste",
          "form_3s" : "canceló",
          "form_1p" : "cancelamos",
          "form_2p" : "cancelasteis",
          "form_3p" : "cancelaron"
        },
        "future_perfect" : {
          "form_1s" : "habré cancelado",
          "form_2s" : "habrás cancelado",
          "form_3s" : "habrá cancelado",
          "form_1p" : "habremos cancelado",
          "form_2p" : "habréis cancelado",
          "form_3p" : "habrán cancelado"
        },
        "conditional perfect" : {
          "form_1s" : "habría cancelado",
          "form_2s" : "habrías cancelado",
          "form_3s" : "habría cancelado",
          "form_1p" : "habríamos cancelado",
          "form_2p" : "habríais cancelado",
          "form_3p" : "habrían cancelado"
        },
        "present" : {
          "form_1s" : "cancelo",
          "form_2s" : "cancelas",
          "form_3s" : "cancela",
          "form_1p" : "cancelamos",
          "form_2p" : "canceláis",
          "form_3p" : "cancelan"
        },
        "future" : {
          "form_1s" : "cancelaré",
          "form_2s" : "cancelarás",
          "form_3s" : "cancelará",
          "form_1p" : "cancelaremos",
          "form_2p" : "cancelaréis",
          "form_3p" : "cancelarán"
        }
      },
      "subjunctive" : {
        "present" : {
          "form_1s" : "cancele",
          "form_2s" : "canceles",
          "form_3s" : "cancele",
          "form_1p" : "cancelemos",
          "form_2p" : "canceléis",
          "form_3p" : "cancelen"
        },
        "imperfect" : {
          "form_1s" : "cancelara",
          "form_2s" : "cancelaras",
          "form_3s" : "cancelara",
          "form_1p" : "canceláramos",
          "form_2p" : "cancelarais",
          "form_3p" : "cancelaran"
        },
        "future" : {
          "form_1s" : "cancelare",
          "form_2s" : "cancelares",
          "form_3s" : "cancelare",
          "form_1p" : "canceláremos",
          "form_2p" : "cancelareis",
          "form_3p" : "cancelaren"
        },
        "present_perfect" : {
          "form_1s" : "haya cancelado",
          "form_2s" : "hayas cancelado",
          "form_3s" : "haya cancelado",
          "form_1p" : "hayamos cancelado",
          "form_2p" : "hayáis cancelado",
          "form_3p" : "hayan cancelado"
        },
        "future_perfect" : {
          "form_1s" : "hubiere cancelado",
          "form_2s" : "hubieres cancelado",
          "form_3s" : "hubiere cancelado",
          "form_1p" : "hubiéremos cancelado",
          "form_2p" : "hubiereis cancelado",
          "form_3p" : "hubieren cancelado"
        },
        "past_perfect" : {
          "form_1s" : "hubiera cancelado",
          "form_2s" : "hubieras cancelado",
          "form_3s" : "hubiera cancelado",
          "form_1p" : "hubiéramos cancelado",
          "form_2p" : "hubierais cancelado",
          "form_3p" : "hubieran cancelado"
        }
      },
      "imperative_affirmative" : {
        "present" : {
          "form_1s" : "",
          "form_2s" : "cancela",
          "form_3s" : "cancelad",
          "form_1p" : "",
          "form_2p" : "cancele",
          "form_3p" : "cancelen"
        }
      },
      "imperative_negative" : {
        "present" : {
          "form_1s" : "",
          "form_2s" : "no canceles",
          "form_3s" : "no canceléis",
          "form_1p" : "",
          "form_2p" : "no cancele",
          "form_3p" : "no cancelen"
        }
      }
    },
    "meta" : {
      "infinitive" : "cancelar",
      "infinitive_english" : "to cancel; to wipe out, write off [debt]",
      "verb_english" : "Cancel! Don't cancel!",
      "gerund" : "cancelando",
      "gerund_english" : "cancelling",
      "pastparticiple" : "cancelado",
      "pastparticiple_english" : "cancelled"
    }
  },
  "llenar" : {
    "useage" : {
      "indicative" : {
        "imperfect" : {
          "form_1s" : "llenaba",
          "form_2s" : "llenabas",
          "form_3s" : "llenaba",
          "form_1p" : "llenábamos",
          "form_2p" : "llenabais",
          "form_3p" : "llenaban"
        },
        "present_perfect" : {
          "form_1s" : "he llenado",
          "form_2s" : "has llenado",
          "form_3s" : "ha llenado",
          "form_1p" : "hemos llenado",
          "form_2p" : "habéis llenado",
          "form_3p" : "han llenado"
        },
        "conditional" : {
          "form_1s" : "llenaría",
          "form_2s" : "llenarías",
          "form_3s" : "llenaría",
          "form_1p" : "llenaríamos",
          "form_2p" : "llenaríais",
          "form_3p" : "llenarían"
        },
        "past_perfect" : {
          "form_1s" : "había llenado",
          "form_2s" : "habías llenado",
          "form_3s" : "había llenado",
          "form_1p" : "habíamos llenado",
          "form_2p" : "habíais llenado",
          "form_3p" : "habían llenado"
        },
        "preterite" : {
          "form_1s" : "llené",
          "form_2s" : "llenaste",
          "form_3s" : "llenó",
          "form_1p" : "llenamos",
          "form_2p" : "llenasteis",
          "form_3p" : "llenaron"
        },
        "future_perfect" : {
          "form_1s" : "habré llenado",
          "form_2s" : "habrás llenado",
          "form_3s" : "habrá llenado",
          "form_1p" : "habremos llenado",
          "form_2p" : "habréis llenado",
          "form_3p" : "habrán llenado"
        },
        "conditional perfect" : {
          "form_1s" : "habría llenado",
          "form_2s" : "habrías llenado",
          "form_3s" : "habría llenado",
          "form_1p" : "habríamos llenado",
          "form_2p" : "habríais llenado",
          "form_3p" : "habrían llenado"
        },
        "present" : {
          "form_1s" : "lleno",
          "form_2s" : "llenas",
          "form_3s" : "llena",
          "form_1p" : "llenamos",
          "form_2p" : "llenáis",
          "form_3p" : "llenan"
        },
        "future" : {
          "form_1s" : "llenaré",
          "form_2s" : "llenarás",
          "form_3s" : "llenará",
          "form_1p" : "llenaremos",
          "form_2p" : "llenaréis",
          "form_3p" : "llenarán"
        }
      },
      "subjunctive" : {
        "present" : {
          "form_1s" : "llene",
          "form_2s" : "llenes",
          "form_3s" : "llene",
          "form_1p" : "llenemos",
          "form_2p" : "llenéis",
          "form_3p" : "llenen"
        },
        "imperfect" : {
          "form_1s" : "llenara",
          "form_2s" : "llenaras",
          "form_3s" : "llenara",
          "form_1p" : "llenáramos",
          "form_2p" : "llenarais",
          "form_3p" : "llenaran"
        },
        "future" : {
          "form_1s" : "llenare",
          "form_2s" : "llenares",
          "form_3s" : "llenare",
          "form_1p" : "llenáremos",
          "form_2p" : "llenareis",
          "form_3p" : "llenaren"
        },
        "present_perfect" : {
          "form_1s" : "haya llenado",
          "form_2s" : "hayas llenado",
          "form_3s" : "haya llenado",
          "form_1p" : "hayamos llenado",
          "form_2p" : "hayáis llenado",
          "form_3p" : "hayan llenado"
        },
        "future_perfect" : {
          "form_1s" : "hubiere llenado",
          "form_2s" : "hubieres llenado",
          "form_3s" : "hubiere llenado",
          "form_1p" : "hubiéremos llenado",
          "form_2p" : "hubiereis llenado",
          "form_3p" : "hubieren llenado"
        },
        "past_perfect" : {
          "form_1s" : "hubiera llenado",
          "form_2s" : "hubieras llenado",
          "form_3s" : "hubiera llenado",
          "form_1p" : "hubiéramos llenado",
          "form_2p" : "hubierais llenado",
          "form_3p" : "hubieran llenado"
        }
      },
      "imperative_affirmative" : {
        "present" : {
          "form_1s" : "",
          "form_2s" : "llena",
          "form_3s" : "llenad",
          "form_1p" : "",
          "form_2p" : "llene",
          "form_3p" : "llenen"
        }
      },
      "imperative_negative" : {
        "present" : {
          "form_1s" : "",
          "form_2s" : "no llenes",
          "form_3s" : "no llenéis",
          "form_1p" : "",
          "form_2p" : "no llene",
          "form_3p" : "no llenen"
        }
      }
    },
    "meta" : {
      "infinitive" : "llenar",
      "infinitive_english" : "to fill; to fulfill",
      "verb_english" : "Fill! Don't fill!",
      "gerund" : "llenando",
      "gerund_english" : "filling",
      "pastparticiple" : "llenado",
      "pastparticiple_english" : "filled"
    }
  },
  "amar" : {
    "useage" : {
      "indicative" : {
        "imperfect" : {
          "form_1s" : "amaba",
          "form_2s" : "amabas",
          "form_3s" : "amaba",
          "form_1p" : "amábamos",
          "form_2p" : "amabais",
          "form_3p" : "amaban"
        },
        "present_perfect" : {
          "form_1s" : "he amado",
          "form_2s" : "has amado",
          "form_3s" : "ha amado",
          "form_1p" : "hemos amado",
          "form_2p" : "habéis amado",
          "form_3p" : "han amado"
        },
        "conditional" : {
          "form_1s" : "amaría",
          "form_2s" : "amarías",
          "form_3s" : "amaría",
          "form_1p" : "amaríamos",
          "form_2p" : "amaríais",
          "form_3p" : "amarían"
        },
        "past_perfect" : {
          "form_1s" : "había amado",
          "form_2s" : "habías amado",
          "form_3s" : "había amado",
          "form_1p" : "habíamos amado",
          "form_2p" : "habíais amado",
          "form_3p" : "habían amado"
        },
        "preterite" : {
          "form_1s" : "amé",
          "form_2s" : "amaste",
          "form_3s" : "amó",
          "form_1p" : "amamos",
          "form_2p" : "amasteis",
          "form_3p" : "amaron"
        },
        "future_perfect" : {
          "form_1s" : "habré amado",
          "form_2s" : "habrás amado",
          "form_3s" : "habrá amado",
          "form_1p" : "habremos amado",
          "form_2p" : "habréis amado",
          "form_3p" : "habrán amado"
        },
        "conditional perfect" : {
          "form_1s" : "habría amado",
          "form_2s" : "habrías amado",
          "form_3s" : "habría amado",
          "form_1p" : "habríamos amado",
          "form_2p" : "habríais amado",
          "form_3p" : "habrían amado"
        },
        "present" : {
          "form_1s" : "amo",
          "form_2s" : "amas",
          "form_3s" : "ama",
          "form_1p" : "amamos",
          "form_2p" : "amáis",
          "form_3p" : "aman"
        },
        "future" : {
          "form_1s" : "amaré",
          "form_2s" : "amarás",
          "form_3s" : "amará",
          "form_1p" : "amaremos",
          "form_2p" : "amaréis",
          "form_3p" : "amarán"
        }
      },
      "subjunctive" : {
        "present" : {
          "form_1s" : "ame",
          "form_2s" : "ames",
          "form_3s" : "ame",
          "form_1p" : "amemos",
          "form_2p" : "améis",
          "form_3p" : "amen"
        },
        "imperfect" : {
          "form_1s" : "amara",
          "form_2s" : "amaras",
          "form_3s" : "amara",
          "form_1p" : "amáramos",
          "form_2p" : "amarais",
          "form_3p" : "amaran"
        },
        "future" : {
          "form_1s" : "amare",
          "form_2s" : "amares",
          "form_3s" : "amare",
          "form_1p" : "amáremos",
          "form_2p" : "amareis",
          "form_3p" : "amaren"
        },
        "present_perfect" : {
          "form_1s" : "haya amado",
          "form_2s" : "hayas amado",
          "form_3s" : "haya amado",
          "form_1p" : "hayamos amado",
          "form_2p" : "hayáis amado",
          "form_3p" : "hayan amado"
        },
        "future_perfect" : {
          "form_1s" : "hubiere amado",
          "form_2s" : "hubieres amado",
          "form_3s" : "hubiere amado",
          "form_1p" : "hubiéremos amado",
          "form_2p" : "hubiereis amado",
          "form_3p" : "hubieren amado"
        },
        "past_perfect" : {
          "form_1s" : "hubiera amado",
          "form_2s" : "hubieras amado",
          "form_3s" : "hubiera amado",
          "form_1p" : "hubiéramos amado",
          "form_2p" : "hubierais amado",
          "form_3p" : "hubieran amado"
        }
      },
      "imperative_affirmative" : {
        "present" : {
          "form_1s" : "",
          "form_2s" : "ama",
          "form_3s" : "amad",
          "form_1p" : "",
          "form_2p" : "ame",
          "form_3p" : "amen"
        }
      },
      "imperative_negative" : {
        "present" : {
          "form_1s" : "",
          "form_2s" : "no ames",
          "form_3s" : "no améis",
          "form_1p" : "",
          "form_2p" : "no ame",
          "form_3p" : "no amen"
        }
      }
    },
    "meta" : {
      "infinitive" : "amar",
      "infinitive_english" : "to love",
      "verb_english" : "Love! Don't love!",
      "gerund" : "amando",
      "gerund_english" : "loving",
      "pastparticiple" : "amado",
      "pastparticiple_english" : "loved"
    }
  },
  "aliviar" : {
    "useage" : {
      "indicative" : {
        "imperfect" : {
          "form_1s" : "aliviaba",
          "form_2s" : "aliviabas",
          "form_3s" : "aliviaba",
          "form_1p" : "aliviábamos",
          "form_2p" : "aliviabais",
          "form_3p" : "aliviaban"
        },
        "present_perfect" : {
          "form_1s" : "he aliviado",
          "form_2s" : "has aliviado",
          "form_3s" : "ha aliviado",
          "form_1p" : "hemos aliviado",
          "form_2p" : "habéis aliviado",
          "form_3p" : "han aliviado"
        },
        "conditional" : {
          "form_1s" : "aliviaría",
          "form_2s" : "aliviarías",
          "form_3s" : "aliviaría",
          "form_1p" : "aliviaríamos",
          "form_2p" : "aliviaríais",
          "form_3p" : "aliviarían"
        },
        "past_perfect" : {
          "form_1s" : "había aliviado",
          "form_2s" : "habías aliviado",
          "form_3s" : "había aliviado",
          "form_1p" : "habíamos aliviado",
          "form_2p" : "habíais aliviado",
          "form_3p" : "habían aliviado"
        },
        "preterite" : {
          "form_1s" : "alivié",
          "form_2s" : "aliviaste",
          "form_3s" : "alivió",
          "form_1p" : "aliviamos",
          "form_2p" : "aliviasteis",
          "form_3p" : "aliviaron"
        },
        "future_perfect" : {
          "form_1s" : "habré aliviado",
          "form_2s" : "habrás aliviado",
          "form_3s" : "habrá aliviado",
          "form_1p" : "habremos aliviado",
          "form_2p" : "habréis aliviado",
          "form_3p" : "habrán aliviado"
        },
        "conditional perfect" : {
          "form_1s" : "habría aliviado",
          "form_2s" : "habrías aliviado",
          "form_3s" : "habría aliviado",
          "form_1p" : "habríamos aliviado",
          "form_2p" : "habríais aliviado",
          "form_3p" : "habrían aliviado"
        },
        "present" : {
          "form_1s" : "alivio",
          "form_2s" : "alivias",
          "form_3s" : "alivia",
          "form_1p" : "aliviamos",
          "form_2p" : "aliviáis",
          "form_3p" : "alivian"
        },
        "future" : {
          "form_1s" : "aliviaré",
          "form_2s" : "aliviarás",
          "form_3s" : "aliviará",
          "form_1p" : "aliviaremos",
          "form_2p" : "aliviaréis",
          "form_3p" : "aliviarán"
        }
      },
      "subjunctive" : {
        "present" : {
          "form_1s" : "alivie",
          "form_2s" : "alivies",
          "form_3s" : "alivie",
          "form_1p" : "aliviemos",
          "form_2p" : "aliviéis",
          "form_3p" : "alivien"
        },
        "imperfect" : {
          "form_1s" : "aliviara",
          "form_2s" : "aliviaras",
          "form_3s" : "aliviara",
          "form_1p" : "aliviáramos",
          "form_2p" : "aliviarais",
          "form_3p" : "aliviaran"
        },
        "future" : {
          "form_1s" : "aliviare",
          "form_2s" : "aliviares",
          "form_3s" : "aliviare",
          "form_1p" : "aliviáremos",
          "form_2p" : "aliviareis",
          "form_3p" : "aliviaren"
        },
        "present_perfect" : {
          "form_1s" : "haya aliviado",
          "form_2s" : "hayas aliviado",
          "form_3s" : "haya aliviado",
          "form_1p" : "hayamos aliviado",
          "form_2p" : "hayáis aliviado",
          "form_3p" : "hayan aliviado"
        },
        "future_perfect" : {
          "form_1s" : "hubiere aliviado",
          "form_2s" : "hubieres aliviado",
          "form_3s" : "hubiere aliviado",
          "form_1p" : "hubiéremos aliviado",
          "form_2p" : "hubiereis aliviado",
          "form_3p" : "hubieren aliviado"
        },
        "past_perfect" : {
          "form_1s" : "hubiera aliviado",
          "form_2s" : "hubieras aliviado",
          "form_3s" : "hubiera aliviado",
          "form_1p" : "hubiéramos aliviado",
          "form_2p" : "hubierais aliviado",
          "form_3p" : "hubieran aliviado"
        }
      },
      "imperative_affirmative" : {
        "present" : {
          "form_1s" : "",
          "form_2s" : "alivia",
          "form_3s" : "aliviad",
          "form_1p" : "",
          "form_2p" : "alivie",
          "form_3p" : "alivien"
        }
      },
      "imperative_negative" : {
        "present" : {
          "form_1s" : "",
          "form_2s" : "no alivies",
          "form_3s" : "no aliviéis",
          "form_1p" : "",
          "form_2p" : "no alivie",
          "form_3p" : "no alivien"
        }
      }
    },
    "meta" : {
      "infinitive" : "aliviar",
      "infinitive_english" : "to alleviate, ease, lessen, lighthen, relieve",
      "verb_english" : "Alleviate! Don't alleviate!",
      "gerund" : "aliviando",
      "gerund_english" : "alleviating",
      "pastparticiple" : "aliviado",
      "pastparticiple_english" : "alleviated"
    }
  },
  "creer" : {
    "useage" : {
      "indicative" : {
        "imperfect" : {
          "form_1s" : "creía",
          "form_2s" : "creías",
          "form_3s" : "creía",
          "form_1p" : "creíamos",
          "form_2p" : "creíais",
          "form_3p" : "creían"
        },
        "present_perfect" : {
          "form_1s" : "he creído",
          "form_2s" : "has creído",
          "form_3s" : "ha creído",
          "form_1p" : "hemos creído",
          "form_2p" : "habéis creído",
          "form_3p" : "han creído"
        },
        "conditional" : {
          "form_1s" : "creería",
          "form_2s" : "creerías",
          "form_3s" : "creería",
          "form_1p" : "creeríamos",
          "form_2p" : "creeríais",
          "form_3p" : "creerían"
        },
        "past_perfect" : {
          "form_1s" : "había creído",
          "form_2s" : "habías creído",
          "form_3s" : "había creído",
          "form_1p" : "habíamos creído",
          "form_2p" : "habíais creído",
          "form_3p" : "habían creído"
        },
        "preterite" : {
          "form_1s" : "creí",
          "form_2s" : "creíste",
          "form_3s" : "creyó",
          "form_1p" : "creímos",
          "form_2p" : "creísteis",
          "form_3p" : "creyeron"
        },
        "future_perfect" : {
          "form_1s" : "habré creído",
          "form_2s" : "habrás creído",
          "form_3s" : "habrá creído",
          "form_1p" : "habremos creído",
          "form_2p" : "habréis creído",
          "form_3p" : "habrán creído"
        },
        "conditional perfect" : {
          "form_1s" : "habría creído",
          "form_2s" : "habrías creído",
          "form_3s" : "habría creído",
          "form_1p" : "habríamos creído",
          "form_2p" : "habríais creído",
          "form_3p" : "habrían creído"
        },
        "present" : {
          "form_1s" : "creo",
          "form_2s" : "crees",
          "form_3s" : "cree",
          "form_1p" : "creemos",
          "form_2p" : "creéis",
          "form_3p" : "creen"
        },
        "future" : {
          "form_1s" : "creeré",
          "form_2s" : "creerás",
          "form_3s" : "creerá",
          "form_1p" : "creeremos",
          "form_2p" : "creeréis",
          "form_3p" : "creerán"
        }
      },
      "subjunctive" : {
        "present" : {
          "form_1s" : "crea",
          "form_2s" : "creas",
          "form_3s" : "crea",
          "form_1p" : "creamos",
          "form_2p" : "creáis",
          "form_3p" : "crean"
        },
        "imperfect" : {
          "form_1s" : "creyera",
          "form_2s" : "creyeras",
          "form_3s" : "creyera",
          "form_1p" : "creyéramos",
          "form_2p" : "creyerais",
          "form_3p" : "creyeran"
        },
        "future" : {
          "form_1s" : "creyere",
          "form_2s" : "creyeres",
          "form_3s" : "creyere",
          "form_1p" : "creyéremos",
          "form_2p" : "creyereis",
          "form_3p" : "creyeren"
        },
        "present_perfect" : {
          "form_1s" : "haya creído",
          "form_2s" : "hayas creído",
          "form_3s" : "haya creído",
          "form_1p" : "hayamos creído",
          "form_2p" : "hayáis creído",
          "form_3p" : "hayan creído"
        },
        "future_perfect" : {
          "form_1s" : "hubiere creído",
          "form_2s" : "hubieres creído",
          "form_3s" : "hubiere creído",
          "form_1p" : "hubiéremos creído",
          "form_2p" : "hubiereis creído",
          "form_3p" : "hubieren creído"
        },
        "past_perfect" : {
          "form_1s" : "hubiera creído",
          "form_2s" : "hubieras creído",
          "form_3s" : "hubiera creído",
          "form_1p" : "hubiéramos creído",
          "form_2p" : "hubierais creído",
          "form_3p" : "hubieran creído"
        }
      },
      "imperative_affirmative" : {
        "present" : {
          "form_1s" : "",
          "form_2s" : "cree",
          "form_3s" : "creed",
          "form_1p" : "",
          "form_2p" : "crea",
          "form_3p" : "crean"
        }
      },
      "imperative_negative" : {
        "present" : {
          "form_1s" : "",
          "form_2s" : "no creas",
          "form_3s" : "no creáis",
          "form_1p" : "",
          "form_2p" : "no crea",
          "form_3p" : "no crean"
        }
      }
    },
    "meta" : {
      "infinitive" : "creer",
      "infinitive_english" : "to believe",
      "verb_english" : "Believe! Don't believe!",
      "gerund" : "creyendo",
      "gerund_english" : "believing",
      "pastparticiple" : "creído",
      "pastparticiple_english" : "believed"
    }
  },
  "esconderse" : {
    "useage" : {
      "indicative" : {
        "imperfect" : {
          "form_1s" : "me escondía",
          "form_2s" : "te escondías",
          "form_3s" : "se escondía",
          "form_1p" : "nos escondíamos",
          "form_2p" : "os escondíais",
          "form_3p" : "se escondían"
        },
        "present_perfect" : {
          "form_1s" : "me he escondido",
          "form_2s" : "te has escondido",
          "form_3s" : "se ha escondido",
          "form_1p" : "nos hemos escondido",
          "form_2p" : "os habéis escondido",
          "form_3p" : "se han escondido"
        },
        "conditional" : {
          "form_1s" : "me escondería",
          "form_2s" : "te esconderías",
          "form_3s" : "se escondería",
          "form_1p" : "nos esconderíamos",
          "form_2p" : "os esconderíais",
          "form_3p" : "se esconderían"
        },
        "past_perfect" : {
          "form_1s" : "me había escondido",
          "form_2s" : "te habías escondido",
          "form_3s" : "se había escondido",
          "form_1p" : "nos habíamos escondido",
          "form_2p" : "os habíais escondido",
          "form_3p" : "se habían escondido"
        },
        "preterite" : {
          "form_1s" : "me escondí",
          "form_2s" : "te escondiste",
          "form_3s" : "se escondió",
          "form_1p" : "nos escondimos",
          "form_2p" : "os escondisteis",
          "form_3p" : "se escondieron"
        },
        "future_perfect" : {
          "form_1s" : "me habré escondido",
          "form_2s" : "te habrás escondido",
          "form_3s" : "se habrá escondido",
          "form_1p" : "nos habremos escondido",
          "form_2p" : "os habréis escondido",
          "form_3p" : "se habrán escondido"
        },
        "conditional perfect" : {
          "form_1s" : "me habría escondido",
          "form_2s" : "te habrías escondido",
          "form_3s" : "se habría escondido",
          "form_1p" : "nos habríamos escondido",
          "form_2p" : "os habríais escondido",
          "form_3p" : "se habrían escondido"
        },
        "present" : {
          "form_1s" : "me escondo",
          "form_2s" : "te escondes",
          "form_3s" : "se esconde",
          "form_1p" : "nos escondemos",
          "form_2p" : "os escondéis",
          "form_3p" : "se esconden"
        },
        "future" : {
          "form_1s" : "me esconderé",
          "form_2s" : "te esconderás",
          "form_3s" : "se esconderá",
          "form_1p" : "nos esconderemos",
          "form_2p" : "os esconderéis",
          "form_3p" : "se esconderán"
        }
      },
      "subjunctive" : {
        "present" : {
          "form_1s" : "me esconda",
          "form_2s" : "te escondas",
          "form_3s" : "se esconda",
          "form_1p" : "nos escondamos",
          "form_2p" : "os escondáis",
          "form_3p" : "se escondan"
        },
        "imperfect" : {
          "form_1s" : "me escondiera",
          "form_2s" : "te escondieras",
          "form_3s" : "se escondiera",
          "form_1p" : "nos escondiéramos",
          "form_2p" : "os escondierais",
          "form_3p" : "se escondieran"
        },
        "future" : {
          "form_1s" : "me escondiere",
          "form_2s" : "te escondieres",
          "form_3s" : "se escondiere",
          "form_1p" : "nos escondiéremos",
          "form_2p" : "os escondiereis",
          "form_3p" : "se escondieren"
        },
        "present_perfect" : {
          "form_1s" : "me haya escondido",
          "form_2s" : "te hayas escondido",
          "form_3s" : "se haya escondido",
          "form_1p" : "nos hayamos escondido",
          "form_2p" : "os hayáis escondido",
          "form_3p" : "se hayan escondido"
        },
        "future_perfect" : {
          "form_1s" : "me hubiere escondido",
          "form_2s" : "te hubieres escondido",
          "form_3s" : "se hubiere escondido",
          "form_1p" : "nos hubiéremos escondido",
          "form_2p" : "os hubiereis escondido",
          "form_3p" : "se hubieren escondido"
        },
        "past_perfect" : {
          "form_1s" : "me hubiera escondido",
          "form_2s" : "te hubieras escondido",
          "form_3s" : "se hubiera escondido",
          "form_1p" : "nos hubiéramos escondido",
          "form_2p" : "os hubierais escondido",
          "form_3p" : "se hubieran escondido"
        }
      },
      "imperative_affirmative" : {
        "present" : {
          "form_1s" : "",
          "form_2s" : "escóndete",
          "form_3s" : "escondeos",
          "form_1p" : "",
          "form_2p" : "escóndase",
          "form_3p" : "escóndanse"
        }
      },
      "imperative_negative" : {
        "present" : {
          "form_1s" : "",
          "form_2s" : "no te escondas",
          "form_3s" : "no os escondáis",
          "form_1p" : "",
          "form_2p" : "no se esconda",
          "form_3p" : "no se escondan"
        }
      }
    },
    "meta" : {
      "infinitive" : "esconderse",
      "infinitive_english" : "to hide [oneself], be hidden",
      "verb_english" : "Hide! Don't hide!",
      "gerund" : "escondiéndose",
      "gerund_english" : "hiding",
      "pastparticiple" : "escondido",
      "pastparticiple_english" : "fun, hid"
    }
  },
  "señalar" : {
    "useage" : {
      "indicative" : {
        "imperfect" : {
          "form_1s" : "señalaba",
          "form_2s" : "señalabas",
          "form_3s" : "señalaba",
          "form_1p" : "señalábamos",
          "form_2p" : "señalabais",
          "form_3p" : "señalaban"
        },
        "present_perfect" : {
          "form_1s" : "he señalado",
          "form_2s" : "has señalado",
          "form_3s" : "ha señalado",
          "form_1p" : "hemos señalado",
          "form_2p" : "habéis señalado",
          "form_3p" : "han señalado"
        },
        "conditional" : {
          "form_1s" : "señalaría",
          "form_2s" : "señalarías",
          "form_3s" : "señalaría",
          "form_1p" : "señalaríamos",
          "form_2p" : "señalaríais",
          "form_3p" : "señalarían"
        },
        "past_perfect" : {
          "form_1s" : "había señalado",
          "form_2s" : "habías señalado",
          "form_3s" : "había señalado",
          "form_1p" : "habíamos señalado",
          "form_2p" : "habíais señalado",
          "form_3p" : "habían señalado"
        },
        "preterite" : {
          "form_1s" : "señalé",
          "form_2s" : "señalaste",
          "form_3s" : "señaló",
          "form_1p" : "señalamos",
          "form_2p" : "señalasteis",
          "form_3p" : "señalaron"
        },
        "future_perfect" : {
          "form_1s" : "habré señalado",
          "form_2s" : "habrás señalado",
          "form_3s" : "habrá señalado",
          "form_1p" : "habremos señalado",
          "form_2p" : "habréis señalado",
          "form_3p" : "habrán señalado"
        },
        "conditional perfect" : {
          "form_1s" : "habría señalado",
          "form_2s" : "habrías señalado",
          "form_3s" : "habría señalado",
          "form_1p" : "habríamos señalado",
          "form_2p" : "habríais señalado",
          "form_3p" : "habrían señalado"
        },
        "present" : {
          "form_1s" : "señalo",
          "form_2s" : "señalas",
          "form_3s" : "señala",
          "form_1p" : "señalamos",
          "form_2p" : "señaláis",
          "form_3p" : "señalan"
        },
        "future" : {
          "form_1s" : "señalaré",
          "form_2s" : "señalarás",
          "form_3s" : "señalará",
          "form_1p" : "señalaremos",
          "form_2p" : "señalaréis",
          "form_3p" : "señalarán"
        }
      },
      "subjunctive" : {
        "present" : {
          "form_1s" : "señale",
          "form_2s" : "señales",
          "form_3s" : "señale",
          "form_1p" : "señalemos",
          "form_2p" : "señaléis",
          "form_3p" : "señalen"
        },
        "imperfect" : {
          "form_1s" : "señalara",
          "form_2s" : "señalaras",
          "form_3s" : "señalara",
          "form_1p" : "señaláramos",
          "form_2p" : "señalarais",
          "form_3p" : "señalaran"
        },
        "future" : {
          "form_1s" : "señalare",
          "form_2s" : "señalares",
          "form_3s" : "señalare",
          "form_1p" : "señaláremos",
          "form_2p" : "señalareis",
          "form_3p" : "señalaren"
        },
        "present_perfect" : {
          "form_1s" : "haya señalado",
          "form_2s" : "hayas señalado",
          "form_3s" : "haya señalado",
          "form_1p" : "hayamos señalado",
          "form_2p" : "hayáis señalado",
          "form_3p" : "hayan señalado"
        },
        "future_perfect" : {
          "form_1s" : "hubiere señalado",
          "form_2s" : "hubieres señalado",
          "form_3s" : "hubiere señalado",
          "form_1p" : "hubiéremos señalado",
          "form_2p" : "hubiereis señalado",
          "form_3p" : "hubieren señalado"
        },
        "past_perfect" : {
          "form_1s" : "hubiera señalado",
          "form_2s" : "hubieras señalado",
          "form_3s" : "hubiera señalado",
          "form_1p" : "hubiéramos señalado",
          "form_2p" : "hubierais señalado",
          "form_3p" : "hubieran señalado"
        }
      },
      "imperative_affirmative" : {
        "present" : {
          "form_1s" : "",
          "form_2s" : "señala",
          "form_3s" : "señalad",
          "form_1p" : "",
          "form_2p" : "señale",
          "form_3p" : "señalen"
        }
      },
      "imperative_negative" : {
        "present" : {
          "form_1s" : "",
          "form_2s" : "no señales",
          "form_3s" : "no señaléis",
          "form_1p" : "",
          "form_2p" : "no señale",
          "form_3p" : "no señalen"
        }
      }
    },
    "meta" : {
      "infinitive" : "señalar",
      "infinitive_english" : "to point out, point to, indicate; to signal; to mark",
      "verb_english" : "Point out! Don't point out!",
      "gerund" : "señalando",
      "gerund_english" : "pointing out",
      "pastparticiple" : "señalado",
      "pastparticiple_english" : "pointed out"
    }
  },
  "glorificar" : {
    "useage" : {
      "indicative" : {
        "imperfect" : {
          "form_1s" : "glorificaba",
          "form_2s" : "glorificabas",
          "form_3s" : "glorificaba",
          "form_1p" : "glorificábamos",
          "form_2p" : "glorificabais",
          "form_3p" : "glorificaban"
        },
        "present_perfect" : {
          "form_1s" : "he glorificado",
          "form_2s" : "has glorificado",
          "form_3s" : "ha glorificado",
          "form_1p" : "hemos glorificado",
          "form_2p" : "habéis glorificado",
          "form_3p" : "han glorificado"
        },
        "conditional" : {
          "form_1s" : "glorificaría",
          "form_2s" : "glorificarías",
          "form_3s" : "glorificaría",
          "form_1p" : "glorificaríamos",
          "form_2p" : "glorificaríais",
          "form_3p" : "glorificarían"
        },
        "past_perfect" : {
          "form_1s" : "había glorificado",
          "form_2s" : "habías glorificado",
          "form_3s" : "había glorificado",
          "form_1p" : "habíamos glorificado",
          "form_2p" : "habíais glorificado",
          "form_3p" : "habían glorificado"
        },
        "preterite" : {
          "form_1s" : "glorifiqué",
          "form_2s" : "glorificaste",
          "form_3s" : "glorificó",
          "form_1p" : "glorificamos",
          "form_2p" : "glorificasteis",
          "form_3p" : "glorificaron"
        },
        "future_perfect" : {
          "form_1s" : "habré glorificado",
          "form_2s" : "habrás glorificado",
          "form_3s" : "habrá glorificado",
          "form_1p" : "habremos glorificado",
          "form_2p" : "habréis glorificado",
          "form_3p" : "habrán glorificado"
        },
        "conditional perfect" : {
          "form_1s" : "habría glorificado",
          "form_2s" : "habrías glorificado",
          "form_3s" : "habría glorificado",
          "form_1p" : "habríamos glorificado",
          "form_2p" : "habríais glorificado",
          "form_3p" : "habrían glorificado"
        },
        "present" : {
          "form_1s" : "glorifico",
          "form_2s" : "glorificas",
          "form_3s" : "glorifica",
          "form_1p" : "glorificamos",
          "form_2p" : "glorificáis",
          "form_3p" : "glorifican"
        },
        "future" : {
          "form_1s" : "glorificaré",
          "form_2s" : "glorificarás",
          "form_3s" : "glorificará",
          "form_1p" : "glorificaremos",
          "form_2p" : "glorificaréis",
          "form_3p" : "glorificarán"
        }
      },
      "subjunctive" : {
        "present" : {
          "form_1s" : "glorifique",
          "form_2s" : "glorifiques",
          "form_3s" : "glorifique",
          "form_1p" : "glorifiquemos",
          "form_2p" : "glorifiquéis",
          "form_3p" : "glorifiquen"
        },
        "imperfect" : {
          "form_1s" : "glorificara",
          "form_2s" : "glorificaras",
          "form_3s" : "glorificara",
          "form_1p" : "glorificáramos",
          "form_2p" : "glorificarais",
          "form_3p" : "glorificaran"
        },
        "future" : {
          "form_1s" : "glorificare",
          "form_2s" : "glorificares",
          "form_3s" : "glorificare",
          "form_1p" : "glorificáremos",
          "form_2p" : "glorificareis",
          "form_3p" : "glorificaren"
        },
        "present_perfect" : {
          "form_1s" : "haya glorificado",
          "form_2s" : "hayas glorificado",
          "form_3s" : "haya glorificado",
          "form_1p" : "hayamos glorificado",
          "form_2p" : "hayáis glorificado",
          "form_3p" : "hayan glorificado"
        },
        "future_perfect" : {
          "form_1s" : "hubiere glorificado",
          "form_2s" : "hubieres glorificado",
          "form_3s" : "hubiere glorificado",
          "form_1p" : "hubiéremos glorificado",
          "form_2p" : "hubiereis glorificado",
          "form_3p" : "hubieren glorificado"
        },
        "past_perfect" : {
          "form_1s" : "hubiera glorificado",
          "form_2s" : "hubieras glorificado",
          "form_3s" : "hubiera glorificado",
          "form_1p" : "hubiéramos glorificado",
          "form_2p" : "hubierais glorificado",
          "form_3p" : "hubieran glorificado"
        }
      },
      "imperative_affirmative" : {
        "present" : {
          "form_1s" : "",
          "form_2s" : "glorifica",
          "form_3s" : "glorificad",
          "form_1p" : "",
          "form_2p" : "glorifique",
          "form_3p" : "glorifiquen"
        }
      },
      "imperative_negative" : {
        "present" : {
          "form_1s" : "",
          "form_2s" : "no glorifiques",
          "form_3s" : "no glorifiquéis",
          "form_1p" : "",
          "form_2p" : "no glorifique",
          "form_3p" : "no glorifiquen"
        }
      }
    },
    "meta" : {
      "infinitive" : "glorificar",
      "infinitive_english" : "to glorify, praise",
      "verb_english" : "Glorify! Don't glorify!",
      "gerund" : "glorificando",
      "gerund_english" : "glorifying",
      "pastparticiple" : "glorificado",
      "pastparticiple_english" : "glorified"
    }
  },
  "llegar" : {
    "useage" : {
      "indicative" : {
        "imperfect" : {
          "form_1s" : "llegaba",
          "form_2s" : "llegabas",
          "form_3s" : "llegaba",
          "form_1p" : "llegábamos",
          "form_2p" : "llegabais",
          "form_3p" : "llegaban"
        },
        "present_perfect" : {
          "form_1s" : "he llegado",
          "form_2s" : "has llegado",
          "form_3s" : "ha llegado",
          "form_1p" : "hemos llegado",
          "form_2p" : "habéis llegado",
          "form_3p" : "han llegado"
        },
        "conditional" : {
          "form_1s" : "llegaría",
          "form_2s" : "llegarías",
          "form_3s" : "llegaría",
          "form_1p" : "llegaríamos",
          "form_2p" : "llegaríais",
          "form_3p" : "llegarían"
        },
        "past_perfect" : {
          "form_1s" : "había llegado",
          "form_2s" : "habías llegado",
          "form_3s" : "había llegado",
          "form_1p" : "habíamos llegado",
          "form_2p" : "habíais llegado",
          "form_3p" : "habían llegado"
        },
        "preterite" : {
          "form_1s" : "llegué",
          "form_2s" : "llegaste",
          "form_3s" : "llegó",
          "form_1p" : "llegamos",
          "form_2p" : "llegasteis",
          "form_3p" : "llegaron"
        },
        "future_perfect" : {
          "form_1s" : "habré llegado",
          "form_2s" : "habrás llegado",
          "form_3s" : "habrá llegado",
          "form_1p" : "habremos llegado",
          "form_2p" : "habréis llegado",
          "form_3p" : "habrán llegado"
        },
        "conditional perfect" : {
          "form_1s" : "habría llegado",
          "form_2s" : "habrías llegado",
          "form_3s" : "habría llegado",
          "form_1p" : "habríamos llegado",
          "form_2p" : "habríais llegado",
          "form_3p" : "habrían llegado"
        },
        "present" : {
          "form_1s" : "llego",
          "form_2s" : "llegas",
          "form_3s" : "llega",
          "form_1p" : "llegamos",
          "form_2p" : "llegáis",
          "form_3p" : "llegan"
        },
        "future" : {
          "form_1s" : "llegaré",
          "form_2s" : "llegarás",
          "form_3s" : "llegará",
          "form_1p" : "llegaremos",
          "form_2p" : "llegaréis",
          "form_3p" : "llegarán"
        }
      },
      "subjunctive" : {
        "present" : {
          "form_1s" : "llegue",
          "form_2s" : "llegues",
          "form_3s" : "llegue",
          "form_1p" : "lleguemos",
          "form_2p" : "lleguéis",
          "form_3p" : "lleguen"
        },
        "imperfect" : {
          "form_1s" : "llegara",
          "form_2s" : "llegaras",
          "form_3s" : "llegara",
          "form_1p" : "llegáramos",
          "form_2p" : "llegarais",
          "form_3p" : "llegaran"
        },
        "future" : {
          "form_1s" : "llegare",
          "form_2s" : "llegares",
          "form_3s" : "llegare",
          "form_1p" : "llegáremos",
          "form_2p" : "llegareis",
          "form_3p" : "llegaren"
        },
        "present_perfect" : {
          "form_1s" : "haya llegado",
          "form_2s" : "hayas llegado",
          "form_3s" : "haya llegado",
          "form_1p" : "hayamos llegado",
          "form_2p" : "hayáis llegado",
          "form_3p" : "hayan llegado"
        },
        "future_perfect" : {
          "form_1s" : "hubiere llegado",
          "form_2s" : "hubieres llegado",
          "form_3s" : "hubiere llegado",
          "form_1p" : "hubiéremos llegado",
          "form_2p" : "hubiereis llegado",
          "form_3p" : "hubieren llegado"
        },
        "past_perfect" : {
          "form_1s" : "hubiera llegado",
          "form_2s" : "hubieras llegado",
          "form_3s" : "hubiera llegado",
          "form_1p" : "hubiéramos llegado",
          "form_2p" : "hubierais llegado",
          "form_3p" : "hubieran llegado"
        }
      },
      "imperative_affirmative" : {
        "present" : {
          "form_1s" : "",
          "form_2s" : "llega",
          "form_3s" : "llegad",
          "form_1p" : "",
          "form_2p" : "llegue",
          "form_3p" : "lleguen"
        }
      },
      "imperative_negative" : {
        "present" : {
          "form_1s" : "",
          "form_2s" : "no llegues",
          "form_3s" : "no lleguéis",
          "form_1p" : "",
          "form_2p" : "no llegue",
          "form_3p" : "no lleguen"
        }
      }
    },
    "meta" : {
      "infinitive" : "llegar",
      "infinitive_english" : "to arrive, come, reach; to bring up, bring over; to gather together",
      "verb_english" : "Arrive! Don't arrive!",
      "gerund" : "llegando",
      "gerund_english" : "arriving",
      "pastparticiple" : "llegado",
      "pastparticiple_english" : "arrived"
    }
  },
  "cesar" : {
    "useage" : {
      "indicative" : {
        "imperfect" : {
          "form_1s" : "cesaba",
          "form_2s" : "cesabas",
          "form_3s" : "cesaba",
          "form_1p" : "cesábamos",
          "form_2p" : "cesabais",
          "form_3p" : "cesaban"
        },
        "present_perfect" : {
          "form_1s" : "he cesado",
          "form_2s" : "has cesado",
          "form_3s" : "ha cesado",
          "form_1p" : "hemos cesado",
          "form_2p" : "habéis cesado",
          "form_3p" : "han cesado"
        },
        "conditional" : {
          "form_1s" : "cesaría",
          "form_2s" : "cesarías",
          "form_3s" : "cesaría",
          "form_1p" : "cesaríamos",
          "form_2p" : "cesaríais",
          "form_3p" : "cesarían"
        },
        "past_perfect" : {
          "form_1s" : "había cesado",
          "form_2s" : "habías cesado",
          "form_3s" : "había cesado",
          "form_1p" : "habíamos cesado",
          "form_2p" : "habíais cesado",
          "form_3p" : "habían cesado"
        },
        "preterite" : {
          "form_1s" : "cesé",
          "form_2s" : "cesaste",
          "form_3s" : "cesó",
          "form_1p" : "cesamos",
          "form_2p" : "cesasteis",
          "form_3p" : "cesaron"
        },
        "future_perfect" : {
          "form_1s" : "habré cesado",
          "form_2s" : "habrás cesado",
          "form_3s" : "habrá cesado",
          "form_1p" : "habremos cesado",
          "form_2p" : "habréis cesado",
          "form_3p" : "habrán cesado"
        },
        "conditional perfect" : {
          "form_1s" : "habría cesado",
          "form_2s" : "habrías cesado",
          "form_3s" : "habría cesado",
          "form_1p" : "habríamos cesado",
          "form_2p" : "habríais cesado",
          "form_3p" : "habrían cesado"
        },
        "present" : {
          "form_1s" : "ceso",
          "form_2s" : "cesas",
          "form_3s" : "cesa",
          "form_1p" : "cesamos",
          "form_2p" : "cesáis",
          "form_3p" : "cesan"
        },
        "future" : {
          "form_1s" : "cesaré",
          "form_2s" : "cesarás",
          "form_3s" : "cesará",
          "form_1p" : "cesaremos",
          "form_2p" : "cesaréis",
          "form_3p" : "cesarán"
        }
      },
      "subjunctive" : {
        "present" : {
          "form_1s" : "cese",
          "form_2s" : "ceses",
          "form_3s" : "cese",
          "form_1p" : "cesemos",
          "form_2p" : "ceséis",
          "form_3p" : "cesen"
        },
        "imperfect" : {
          "form_1s" : "cesara",
          "form_2s" : "cesaras",
          "form_3s" : "cesara",
          "form_1p" : "cesáramos",
          "form_2p" : "cesarais",
          "form_3p" : "cesaran"
        },
        "future" : {
          "form_1s" : "cesare",
          "form_2s" : "cesares",
          "form_3s" : "cesare",
          "form_1p" : "cesáremos",
          "form_2p" : "cesareis",
          "form_3p" : "cesaren"
        },
        "present_perfect" : {
          "form_1s" : "haya cesado",
          "form_2s" : "hayas cesado",
          "form_3s" : "haya cesado",
          "form_1p" : "hayamos cesado",
          "form_2p" : "hayáis cesado",
          "form_3p" : "hayan cesado"
        },
        "future_perfect" : {
          "form_1s" : "hubiere cesado",
          "form_2s" : "hubieres cesado",
          "form_3s" : "hubiere cesado",
          "form_1p" : "hubiéremos cesado",
          "form_2p" : "hubiereis cesado",
          "form_3p" : "hubieren cesado"
        },
        "past_perfect" : {
          "form_1s" : "hubiera cesado",
          "form_2s" : "hubieras cesado",
          "form_3s" : "hubiera cesado",
          "form_1p" : "hubiéramos cesado",
          "form_2p" : "hubierais cesado",
          "form_3p" : "hubieran cesado"
        }
      },
      "imperative_affirmative" : {
        "present" : {
          "form_1s" : "",
          "form_2s" : "cesa",
          "form_3s" : "cesad",
          "form_1p" : "",
          "form_2p" : "cese",
          "form_3p" : "cesen"
        }
      },
      "imperative_negative" : {
        "present" : {
          "form_1s" : "",
          "form_2s" : "no ceses",
          "form_3s" : "no ceséis",
          "form_1p" : "",
          "form_2p" : "no cese",
          "form_3p" : "no cesen"
        }
      }
    },
    "meta" : {
      "infinitive" : "cesar",
      "infinitive_english" : "to cease, stop",
      "verb_english" : "Cease! Don't cease!",
      "gerund" : "cesando",
      "gerund_english" : "ceasing",
      "pastparticiple" : "cesado",
      "pastparticiple_english" : "ceased"
    }
  },
  "probar" : {
    "useage" : {
      "indicative" : {
        "imperfect" : {
          "form_1s" : "probaba",
          "form_2s" : "probabas",
          "form_3s" : "probaba",
          "form_1p" : "probábamos",
          "form_2p" : "probabais",
          "form_3p" : "probaban"
        },
        "present_perfect" : {
          "form_1s" : "he probado",
          "form_2s" : "has probado",
          "form_3s" : "ha probado",
          "form_1p" : "hemos probado",
          "form_2p" : "habéis probado",
          "form_3p" : "han probado"
        },
        "conditional" : {
          "form_1s" : "probaría",
          "form_2s" : "probarías",
          "form_3s" : "probaría",
          "form_1p" : "probaríamos",
          "form_2p" : "probaríais",
          "form_3p" : "probarían"
        },
        "past_perfect" : {
          "form_1s" : "había probado",
          "form_2s" : "habías probado",
          "form_3s" : "había probado",
          "form_1p" : "habíamos probado",
          "form_2p" : "habíais probado",
          "form_3p" : "habían probado"
        },
        "preterite" : {
          "form_1s" : "probé",
          "form_2s" : "probaste",
          "form_3s" : "probó",
          "form_1p" : "probamos",
          "form_2p" : "probasteis",
          "form_3p" : "probaron"
        },
        "future_perfect" : {
          "form_1s" : "habré probado",
          "form_2s" : "habrás probado",
          "form_3s" : "habrá probado",
          "form_1p" : "habremos probado",
          "form_2p" : "habréis probado",
          "form_3p" : "habrán probado"
        },
        "conditional perfect" : {
          "form_1s" : "habría probado",
          "form_2s" : "habrías probado",
          "form_3s" : "habría probado",
          "form_1p" : "habríamos probado",
          "form_2p" : "habríais probado",
          "form_3p" : "habrían probado"
        },
        "present" : {
          "form_1s" : "pruebo",
          "form_2s" : "pruebas",
          "form_3s" : "prueba",
          "form_1p" : "probamos",
          "form_2p" : "probáis",
          "form_3p" : "prueban"
        },
        "future" : {
          "form_1s" : "probaré",
          "form_2s" : "probarás",
          "form_3s" : "probará",
          "form_1p" : "probaremos",
          "form_2p" : "probaréis",
          "form_3p" : "probarán"
        }
      },
      "subjunctive" : {
        "present" : {
          "form_1s" : "pruebe",
          "form_2s" : "pruebes",
          "form_3s" : "pruebe",
          "form_1p" : "probemos",
          "form_2p" : "probéis",
          "form_3p" : "prueben"
        },
        "imperfect" : {
          "form_1s" : "probara",
          "form_2s" : "probaras",
          "form_3s" : "probara",
          "form_1p" : "probáramos",
          "form_2p" : "probarais",
          "form_3p" : "probaran"
        },
        "future" : {
          "form_1s" : "probare",
          "form_2s" : "probares",
          "form_3s" : "probare",
          "form_1p" : "probáremos",
          "form_2p" : "probareis",
          "form_3p" : "probaren"
        },
        "present_perfect" : {
          "form_1s" : "haya probado",
          "form_2s" : "hayas probado",
          "form_3s" : "haya probado",
          "form_1p" : "hayamos probado",
          "form_2p" : "hayáis probado",
          "form_3p" : "hayan probado"
        },
        "future_perfect" : {
          "form_1s" : "hubiere probado",
          "form_2s" : "hubieres probado",
          "form_3s" : "hubiere probado",
          "form_1p" : "hubiéremos probado",
          "form_2p" : "hubiereis probado",
          "form_3p" : "hubieren probado"
        },
        "past_perfect" : {
          "form_1s" : "hubiera probado",
          "form_2s" : "hubieras probado",
          "form_3s" : "hubiera probado",
          "form_1p" : "hubiéramos probado",
          "form_2p" : "hubierais probado",
          "form_3p" : "hubieran probado"
        }
      },
      "imperative_affirmative" : {
        "present" : {
          "form_1s" : "",
          "form_2s" : "prueba",
          "form_3s" : "probad",
          "form_1p" : "",
          "form_2p" : "pruebe",
          "form_3p" : "prueben"
        }
      },
      "imperative_negative" : {
        "present" : {
          "form_1s" : "",
          "form_2s" : "no pruebes",
          "form_3s" : "no probéis",
          "form_1p" : "",
          "form_2p" : "no pruebe",
          "form_3p" : "no prueben"
        }
      }
    },
    "meta" : {
      "infinitive" : "probar",
      "infinitive_english" : "to taste, try, test",
      "verb_english" : "Taste! Don't taste!",
      "gerund" : "probando",
      "gerund_english" : "tasting",
      "pastparticiple" : "probado",
      "pastparticiple_english" : "tasted"
    }
  },
  "enamorarse" : {
    "useage" : {
      "indicative" : {
        "imperfect" : {
          "form_1s" : "me enamoraba",
          "form_2s" : "te enamorabas",
          "form_3s" : "se enamoraba",
          "form_1p" : "nos enamorábamos",
          "form_2p" : "os enamorabais",
          "form_3p" : "se enamoraban"
        },
        "present_perfect" : {
          "form_1s" : "me he enamorado",
          "form_2s" : "te has enamorado",
          "form_3s" : "se ha enamorado",
          "form_1p" : "nos hemos enamorado",
          "form_2p" : "os habéis enamorado",
          "form_3p" : "se han enamorado"
        },
        "conditional" : {
          "form_1s" : "me enamoraría",
          "form_2s" : "te enamorarías",
          "form_3s" : "se enamoraría",
          "form_1p" : "nos enamoraríamos",
          "form_2p" : "os enamoraríais",
          "form_3p" : "se enamorarían"
        },
        "past_perfect" : {
          "form_1s" : "me había enamorado",
          "form_2s" : "te habías enamorado",
          "form_3s" : "se había enamorado",
          "form_1p" : "nos habíamos enamorado",
          "form_2p" : "os habíais enamorado",
          "form_3p" : "se habían enamorado"
        },
        "preterite" : {
          "form_1s" : "me enamoré",
          "form_2s" : "te enamoraste",
          "form_3s" : "se enamoró",
          "form_1p" : "nos enamoramos",
          "form_2p" : "os enamorasteis",
          "form_3p" : "se enamoraron"
        },
        "future_perfect" : {
          "form_1s" : "me habré enamorado",
          "form_2s" : "te habrás enamorado",
          "form_3s" : "se habrá enamorado",
          "form_1p" : "nos habremos enamorado",
          "form_2p" : "os habréis enamorado",
          "form_3p" : "se habrán enamorado"
        },
        "conditional perfect" : {
          "form_1s" : "me habría enamorado",
          "form_2s" : "te habrías enamorado",
          "form_3s" : "se habría enamorado",
          "form_1p" : "nos habríamos enamorado",
          "form_2p" : "os habríais enamorado",
          "form_3p" : "se habrían enamorado"
        },
        "present" : {
          "form_1s" : "me enamoro",
          "form_2s" : "te enamoras",
          "form_3s" : "se enamora",
          "form_1p" : "nos enamoramos",
          "form_2p" : "os enamoráis",
          "form_3p" : "se enamoran"
        },
        "future" : {
          "form_1s" : "me enamoraré",
          "form_2s" : "te enamorarás",
          "form_3s" : "se enamorará",
          "form_1p" : "nos enamoraremos",
          "form_2p" : "os enamoraréis",
          "form_3p" : "se enamorarán"
        }
      },
      "subjunctive" : {
        "present" : {
          "form_1s" : "me enamore",
          "form_2s" : "te enamores",
          "form_3s" : "se enamore",
          "form_1p" : "nos enamoremos",
          "form_2p" : "os enamoréis",
          "form_3p" : "se enamoren"
        },
        "imperfect" : {
          "form_1s" : "me enamorara",
          "form_2s" : "te enamoraras",
          "form_3s" : "se enamorara",
          "form_1p" : "nos enamoráramos",
          "form_2p" : "os enamorarais",
          "form_3p" : "se enamoraran"
        },
        "future" : {
          "form_1s" : "me enamorare",
          "form_2s" : "te enamorares",
          "form_3s" : "se enamorare",
          "form_1p" : "nos enamoráremos",
          "form_2p" : "os enamorareis",
          "form_3p" : "se enamoraren"
        },
        "present_perfect" : {
          "form_1s" : "me haya enamorado",
          "form_2s" : "te hayas enamorado",
          "form_3s" : "se haya enamorado",
          "form_1p" : "nos hayamos enamorado",
          "form_2p" : "os hayáis enamorado",
          "form_3p" : "se hayan enamorado"
        },
        "future_perfect" : {
          "form_1s" : "me hubiere enamorado",
          "form_2s" : "te hubieres enamorado",
          "form_3s" : "se hubiere enamorado",
          "form_1p" : "nos hubiéremos enamorado",
          "form_2p" : "os hubiereis enamorado",
          "form_3p" : "se hubieren enamorado"
        },
        "past_perfect" : {
          "form_1s" : "me hubiera enamorado",
          "form_2s" : "te hubieras enamorado",
          "form_3s" : "se hubiera enamorado",
          "form_1p" : "nos hubiéramos enamorado",
          "form_2p" : "os hubierais enamorado",
          "form_3p" : "se hubieran enamorado"
        }
      },
      "imperative_affirmative" : {
        "present" : {
          "form_1s" : "",
          "form_2s" : "enamórate",
          "form_3s" : "enamoraos",
          "form_1p" : "",
          "form_2p" : "enamórese",
          "form_3p" : "enamórense"
        }
      },
      "imperative_negative" : {
        "present" : {
          "form_1s" : "",
          "form_2s" : "no te enamores",
          "form_3s" : "no os enamoréis",
          "form_1p" : "",
          "form_2p" : "no se enamore",
          "form_3p" : "no se enamoren"
        }
      }
    },
    "meta" : {
      "infinitive" : "enamorarse",
      "infinitive_english" : "to fall in love",
      "verb_english" : "Fall in love! Don't fall in love!",
      "gerund" : "enamorándose",
      "gerund_english" : "falling in love",
      "pastparticiple" : "enamorado",
      "pastparticiple_english" : "fell in love"
    }
  },
  "equivocar" : {
    "useage" : {
      "indicative" : {
        "imperfect" : {
          "form_1s" : "equivocaba",
          "form_2s" : "equivocabas",
          "form_3s" : "equivocaba",
          "form_1p" : "equivocábamos",
          "form_2p" : "equivocabais",
          "form_3p" : "equivocaban"
        },
        "present_perfect" : {
          "form_1s" : "he equivocado",
          "form_2s" : "has equivocado",
          "form_3s" : "ha equivocado",
          "form_1p" : "hemos equivocado",
          "form_2p" : "habéis equivocado",
          "form_3p" : "han equivocado"
        },
        "conditional" : {
          "form_1s" : "equivocaría",
          "form_2s" : "equivocarías",
          "form_3s" : "equivocaría",
          "form_1p" : "equivocaríamos",
          "form_2p" : "equivocaríais",
          "form_3p" : "equivocarían"
        },
        "past_perfect" : {
          "form_1s" : "había equivocado",
          "form_2s" : "habías equivocado",
          "form_3s" : "había equivocado",
          "form_1p" : "habíamos equivocado",
          "form_2p" : "habíais equivocado",
          "form_3p" : "habían equivocado"
        },
        "preterite" : {
          "form_1s" : "equivoqué",
          "form_2s" : "equivocaste",
          "form_3s" : "equivocó",
          "form_1p" : "equivocamos",
          "form_2p" : "equivocasteis",
          "form_3p" : "equivocaron"
        },
        "future_perfect" : {
          "form_1s" : "habré equivocado",
          "form_2s" : "habrás equivocado",
          "form_3s" : "habrá equivocado",
          "form_1p" : "habremos equivocado",
          "form_2p" : "habréis equivocado",
          "form_3p" : "habrán equivocado"
        },
        "conditional perfect" : {
          "form_1s" : "habría equivocado",
          "form_2s" : "habrías equivocado",
          "form_3s" : "habría equivocado",
          "form_1p" : "habríamos equivocado",
          "form_2p" : "habríais equivocado",
          "form_3p" : "habrían equivocado"
        },
        "present" : {
          "form_1s" : "equivoco",
          "form_2s" : "equivocas",
          "form_3s" : "equivoca",
          "form_1p" : "equivocamos",
          "form_2p" : "equivocáis",
          "form_3p" : "equivocan"
        },
        "future" : {
          "form_1s" : "equivocaré",
          "form_2s" : "equivocarás",
          "form_3s" : "equivocará",
          "form_1p" : "equivocaremos",
          "form_2p" : "equivocaréis",
          "form_3p" : "equivocarán"
        }
      },
      "subjunctive" : {
        "present" : {
          "form_1s" : "equivoque",
          "form_2s" : "equivoques",
          "form_3s" : "equivoque",
          "form_1p" : "equivoquemos",
          "form_2p" : "equivoquéis",
          "form_3p" : "equivoquen"
        },
        "imperfect" : {
          "form_1s" : "equivocara",
          "form_2s" : "equivocaras",
          "form_3s" : "equivocara",
          "form_1p" : "equivocáramos",
          "form_2p" : "equivocarais",
          "form_3p" : "equivocaran"
        },
        "future" : {
          "form_1s" : "equivocare",
          "form_2s" : "equivocares",
          "form_3s" : "equivocare",
          "form_1p" : "equivocáremos",
          "form_2p" : "equivocareis",
          "form_3p" : "equivocaren"
        },
        "present_perfect" : {
          "form_1s" : "haya equivocado",
          "form_2s" : "hayas equivocado",
          "form_3s" : "haya equivocado",
          "form_1p" : "hayamos equivocado",
          "form_2p" : "hayáis equivocado",
          "form_3p" : "hayan equivocado"
        },
        "future_perfect" : {
          "form_1s" : "hubiere equivocado",
          "form_2s" : "hubieres equivocado",
          "form_3s" : "hubiere equivocado",
          "form_1p" : "hubiéremos equivocado",
          "form_2p" : "hubiereis equivocado",
          "form_3p" : "hubieren equivocado"
        },
        "past_perfect" : {
          "form_1s" : "hubiera equivocado",
          "form_2s" : "hubieras equivocado",
          "form_3s" : "hubiera equivocado",
          "form_1p" : "hubiéramos equivocado",
          "form_2p" : "hubierais equivocado",
          "form_3p" : "hubieran equivocado"
        }
      },
      "imperative_affirmative" : {
        "present" : {
          "form_1s" : "",
          "form_2s" : "equivoca",
          "form_3s" : "equivocad",
          "form_1p" : "",
          "form_2p" : "equivoque",
          "form_3p" : "equivoquen"
        }
      },
      "imperative_negative" : {
        "present" : {
          "form_1s" : "",
          "form_2s" : "no equivoques",
          "form_3s" : "no equivoquéis",
          "form_1p" : "",
          "form_2p" : "no equivoque",
          "form_3p" : "no equivoquen"
        }
      }
    },
    "meta" : {
      "infinitive" : "equivocar",
      "infinitive_english" : "to mistake",
      "verb_english" : "Mistake! Don't mistake!",
      "gerund" : "equivocando",
      "gerund_english" : "mistaking",
      "pastparticiple" : "equivocado",
      "pastparticiple_english" : "mistaken"
    }
  },
  "pegar" : {
    "useage" : {
      "indicative" : {
        "imperfect" : {
          "form_1s" : "pegaba",
          "form_2s" : "pegabas",
          "form_3s" : "pegaba",
          "form_1p" : "pegábamos",
          "form_2p" : "pegabais",
          "form_3p" : "pegaban"
        },
        "present_perfect" : {
          "form_1s" : "he pegado",
          "form_2s" : "has pegado",
          "form_3s" : "ha pegado",
          "form_1p" : "hemos pegado",
          "form_2p" : "habéis pegado",
          "form_3p" : "han pegado"
        },
        "conditional" : {
          "form_1s" : "pegaría",
          "form_2s" : "pegarías",
          "form_3s" : "pegaría",
          "form_1p" : "pegaríamos",
          "form_2p" : "pegaríais",
          "form_3p" : "pegarían"
        },
        "past_perfect" : {
          "form_1s" : "había pegado",
          "form_2s" : "habías pegado",
          "form_3s" : "había pegado",
          "form_1p" : "habíamos pegado",
          "form_2p" : "habíais pegado",
          "form_3p" : "habían pegado"
        },
        "preterite" : {
          "form_1s" : "pegué",
          "form_2s" : "pegaste",
          "form_3s" : "pegó",
          "form_1p" : "pegamos",
          "form_2p" : "pegasteis",
          "form_3p" : "pegaron"
        },
        "future_perfect" : {
          "form_1s" : "habré pegado",
          "form_2s" : "habrás pegado",
          "form_3s" : "habrá pegado",
          "form_1p" : "habremos pegado",
          "form_2p" : "habréis pegado",
          "form_3p" : "habrán pegado"
        },
        "conditional perfect" : {
          "form_1s" : "habría pegado",
          "form_2s" : "habrías pegado",
          "form_3s" : "habría pegado",
          "form_1p" : "habríamos pegado",
          "form_2p" : "habríais pegado",
          "form_3p" : "habrían pegado"
        },
        "present" : {
          "form_1s" : "pego",
          "form_2s" : "pegas",
          "form_3s" : "pega",
          "form_1p" : "pegamos",
          "form_2p" : "pegáis",
          "form_3p" : "pegan"
        },
        "future" : {
          "form_1s" : "pegaré",
          "form_2s" : "pegarás",
          "form_3s" : "pegará",
          "form_1p" : "pegaremos",
          "form_2p" : "pegaréis",
          "form_3p" : "pegarán"
        }
      },
      "subjunctive" : {
        "present" : {
          "form_1s" : "pegue",
          "form_2s" : "pegues",
          "form_3s" : "pegue",
          "form_1p" : "peguemos",
          "form_2p" : "peguéis",
          "form_3p" : "peguen"
        },
        "imperfect" : {
          "form_1s" : "pegara",
          "form_2s" : "pegaras",
          "form_3s" : "pegara",
          "form_1p" : "pegáramos",
          "form_2p" : "pegarais",
          "form_3p" : "pegaran"
        },
        "future" : {
          "form_1s" : "pegare",
          "form_2s" : "pegares",
          "form_3s" : "pegare",
          "form_1p" : "pegáremos",
          "form_2p" : "pegareis",
          "form_3p" : "pegaren"
        },
        "present_perfect" : {
          "form_1s" : "haya pegado",
          "form_2s" : "hayas pegado",
          "form_3s" : "haya pegado",
          "form_1p" : "hayamos pegado",
          "form_2p" : "hayáis pegado",
          "form_3p" : "hayan pegado"
        },
        "future_perfect" : {
          "form_1s" : "hubiere pegado",
          "form_2s" : "hubieres pegado",
          "form_3s" : "hubiere pegado",
          "form_1p" : "hubiéremos pegado",
          "form_2p" : "hubiereis pegado",
          "form_3p" : "hubieren pegado"
        },
        "past_perfect" : {
          "form_1s" : "hubiera pegado",
          "form_2s" : "hubieras pegado",
          "form_3s" : "hubiera pegado",
          "form_1p" : "hubiéramos pegado",
          "form_2p" : "hubierais pegado",
          "form_3p" : "hubieran pegado"
        }
      },
      "imperative_affirmative" : {
        "present" : {
          "form_1s" : "",
          "form_2s" : "pega",
          "form_3s" : "pegad",
          "form_1p" : "",
          "form_2p" : "pegue",
          "form_3p" : "peguen"
        }
      },
      "imperative_negative" : {
        "present" : {
          "form_1s" : "",
          "form_2s" : "no pegues",
          "form_3s" : "no peguéis",
          "form_1p" : "",
          "form_2p" : "no pegue",
          "form_3p" : "no peguen"
        }
      }
    },
    "meta" : {
      "infinitive" : "pegar",
      "infinitive_english" : "to stick, glue, hit",
      "verb_english" : "Stick! Don't stick!",
      "gerund" : "pegando",
      "gerund_english" : "sticking",
      "pastparticiple" : "pegado",
      "pastparticiple_english" : "stuck"
    }
  },
  "poner" : {
    "useage" : {
      "indicative" : {
        "imperfect" : {
          "form_1s" : "ponía",
          "form_2s" : "ponías",
          "form_3s" : "ponía",
          "form_1p" : "poníamos",
          "form_2p" : "poníais",
          "form_3p" : "ponían"
        },
        "present_perfect" : {
          "form_1s" : "he puesto",
          "form_2s" : "has puesto",
          "form_3s" : "ha puesto",
          "form_1p" : "hemos puesto",
          "form_2p" : "habéis puesto",
          "form_3p" : "han puesto"
        },
        "conditional" : {
          "form_1s" : "pondría",
          "form_2s" : "pondrías",
          "form_3s" : "pondría",
          "form_1p" : "pondríamos",
          "form_2p" : "pondríais",
          "form_3p" : "pondrían"
        },
        "past_perfect" : {
          "form_1s" : "había puesto",
          "form_2s" : "habías puesto",
          "form_3s" : "había puesto",
          "form_1p" : "habíamos puesto",
          "form_2p" : "habíais puesto",
          "form_3p" : "habían puesto"
        },
        "preterite" : {
          "form_1s" : "puse",
          "form_2s" : "pusiste",
          "form_3s" : "puso",
          "form_1p" : "pusimos",
          "form_2p" : "pusisteis",
          "form_3p" : "pusieron"
        },
        "future_perfect" : {
          "form_1s" : "habré puesto",
          "form_2s" : "habrás puesto",
          "form_3s" : "habrá puesto",
          "form_1p" : "habremos puesto",
          "form_2p" : "habréis puesto",
          "form_3p" : "habrán puesto"
        },
        "conditional perfect" : {
          "form_1s" : "habría puesto",
          "form_2s" : "habrías puesto",
          "form_3s" : "habría puesto",
          "form_1p" : "habríamos puesto",
          "form_2p" : "habríais puesto",
          "form_3p" : "habrían puesto"
        },
        "present" : {
          "form_1s" : "pongo",
          "form_2s" : "pones",
          "form_3s" : "pone",
          "form_1p" : "ponemos",
          "form_2p" : "ponéis",
          "form_3p" : "ponen"
        },
        "future" : {
          "form_1s" : "pondré",
          "form_2s" : "pondrás",
          "form_3s" : "pondrá",
          "form_1p" : "pondremos",
          "form_2p" : "pondréis",
          "form_3p" : "pondrán"
        }
      },
      "subjunctive" : {
        "present" : {
          "form_1s" : "ponga",
          "form_2s" : "pongas",
          "form_3s" : "ponga",
          "form_1p" : "pongamos",
          "form_2p" : "pongáis",
          "form_3p" : "pongan"
        },
        "imperfect" : {
          "form_1s" : "pusiera",
          "form_2s" : "pusieras",
          "form_3s" : "pusiera",
          "form_1p" : "pusiéramos",
          "form_2p" : "pusierais",
          "form_3p" : "pusieran"
        },
        "future" : {
          "form_1s" : "pusiere",
          "form_2s" : "pusieres",
          "form_3s" : "pusiere",
          "form_1p" : "pusiéremos",
          "form_2p" : "pusiereis",
          "form_3p" : "pusieren"
        },
        "present_perfect" : {
          "form_1s" : "haya puesto",
          "form_2s" : "hayas puesto",
          "form_3s" : "haya puesto",
          "form_1p" : "hayamos puesto",
          "form_2p" : "hayáis puesto",
          "form_3p" : "hayan puesto"
        },
        "future_perfect" : {
          "form_1s" : "hubiere puesto",
          "form_2s" : "hubieres puesto",
          "form_3s" : "hubiere puesto",
          "form_1p" : "hubiéremos puesto",
          "form_2p" : "hubiereis puesto",
          "form_3p" : "hubieren puesto"
        },
        "past_perfect" : {
          "form_1s" : "hubiera puesto",
          "form_2s" : "hubieras puesto",
          "form_3s" : "hubiera puesto",
          "form_1p" : "hubiéramos puesto",
          "form_2p" : "hubierais puesto",
          "form_3p" : "hubieran puesto"
        }
      },
      "imperative_affirmative" : {
        "present" : {
          "form_1s" : "",
          "form_2s" : "pon",
          "form_3s" : "poned",
          "form_1p" : "",
          "form_2p" : "ponga",
          "form_3p" : "pongan"
        }
      },
      "imperative_negative" : {
        "present" : {
          "form_1s" : "",
          "form_2s" : "no pongas",
          "form_3s" : "no pongáis",
          "form_1p" : "",
          "form_2p" : "no ponga",
          "form_3p" : "no pongan"
        }
      }
    },
    "meta" : {
      "infinitive" : "poner",
      "infinitive_english" : "to put, place, set",
      "verb_english" : "Put! Don't put!",
      "gerund" : "poniendo",
      "gerund_english" : "puting",
      "pastparticiple" : "puesto",
      "pastparticiple_english" : "put"
    }
  },
  "herir" : {
    "useage" : {
      "indicative" : {
        "imperfect" : {
          "form_1s" : "hería",
          "form_2s" : "herías",
          "form_3s" : "hería",
          "form_1p" : "heríamos",
          "form_2p" : "heríais",
          "form_3p" : "herían"
        },
        "present_perfect" : {
          "form_1s" : "he herido",
          "form_2s" : "has herido",
          "form_3s" : "ha herido",
          "form_1p" : "hemos herido",
          "form_2p" : "habéis herido",
          "form_3p" : "han herido"
        },
        "conditional" : {
          "form_1s" : "heriría",
          "form_2s" : "herirías",
          "form_3s" : "heriría",
          "form_1p" : "heriríamos",
          "form_2p" : "heriríais",
          "form_3p" : "herirían"
        },
        "past_perfect" : {
          "form_1s" : "había herido",
          "form_2s" : "habías herido",
          "form_3s" : "había herido",
          "form_1p" : "habíamos herido",
          "form_2p" : "habíais herido",
          "form_3p" : "habían herido"
        },
        "preterite" : {
          "form_1s" : "herí",
          "form_2s" : "heriste",
          "form_3s" : "hirió",
          "form_1p" : "herimos",
          "form_2p" : "heristeis",
          "form_3p" : "hirieron"
        },
        "future_perfect" : {
          "form_1s" : "habré herido",
          "form_2s" : "habrás herido",
          "form_3s" : "habrá herido",
          "form_1p" : "habremos herido",
          "form_2p" : "habréis herido",
          "form_3p" : "habrán herido"
        },
        "conditional perfect" : {
          "form_1s" : "habría herido",
          "form_2s" : "habrías herido",
          "form_3s" : "habría herido",
          "form_1p" : "habríamos herido",
          "form_2p" : "habríais herido",
          "form_3p" : "habrían herido"
        },
        "present" : {
          "form_1s" : "hiero",
          "form_2s" : "hieres",
          "form_3s" : "hiere",
          "form_1p" : "herimos",
          "form_2p" : "herís",
          "form_3p" : "hieren"
        },
        "future" : {
          "form_1s" : "heriré",
          "form_2s" : "herirás",
          "form_3s" : "herirá",
          "form_1p" : "heriremos",
          "form_2p" : "heriréis",
          "form_3p" : "herirán"
        }
      },
      "subjunctive" : {
        "present" : {
          "form_1s" : "hiera",
          "form_2s" : "hieras",
          "form_3s" : "hiera",
          "form_1p" : "hiramos",
          "form_2p" : "hiráis",
          "form_3p" : "hieran"
        },
        "imperfect" : {
          "form_1s" : "hiriera",
          "form_2s" : "hirieras",
          "form_3s" : "hiriera",
          "form_1p" : "hiriéramos",
          "form_2p" : "hirierais",
          "form_3p" : "hirieran"
        },
        "future" : {
          "form_1s" : "hiriere",
          "form_2s" : "hirieres",
          "form_3s" : "hiriere",
          "form_1p" : "hiriéremos",
          "form_2p" : "hiriereis",
          "form_3p" : "hirieren"
        },
        "present_perfect" : {
          "form_1s" : "haya herido",
          "form_2s" : "hayas herido",
          "form_3s" : "haya herido",
          "form_1p" : "hayamos herido",
          "form_2p" : "hayáis herido",
          "form_3p" : "hayan herido"
        },
        "future_perfect" : {
          "form_1s" : "hubiere herido",
          "form_2s" : "hubieres herido",
          "form_3s" : "hubiere herido",
          "form_1p" : "hubiéremos herido",
          "form_2p" : "hubiereis herido",
          "form_3p" : "hubieren herido"
        },
        "past_perfect" : {
          "form_1s" : "hubiera herido",
          "form_2s" : "hubieras herido",
          "form_3s" : "hubiera herido",
          "form_1p" : "hubiéramos herido",
          "form_2p" : "hubierais herido",
          "form_3p" : "hubieran herido"
        }
      },
      "imperative_affirmative" : {
        "present" : {
          "form_1s" : "",
          "form_2s" : "hiere",
          "form_3s" : "herid",
          "form_1p" : "",
          "form_2p" : "hiera",
          "form_3p" : "hieran"
        }
      },
      "imperative_negative" : {
        "present" : {
          "form_1s" : "",
          "form_2s" : "no hieras",
          "form_3s" : "no hiráis",
          "form_1p" : "",
          "form_2p" : "no hiera",
          "form_3p" : "no hieran"
        }
      }
    },
    "meta" : {
      "infinitive" : "herir",
      "infinitive_english" : "to injure, hurt, wound; to beat, strike",
      "verb_english" : "Injure! Don't injure!",
      "gerund" : "hiriendo",
      "gerund_english" : "injuring",
      "pastparticiple" : "herido",
      "pastparticiple_english" : "injured"
    }
  },
  "calentarse" : {
    "useage" : {
      "indicative" : {
        "imperfect" : {
          "form_1s" : "me calentaba",
          "form_2s" : "te calentabas",
          "form_3s" : "se calentaba",
          "form_1p" : "nos calentábamos",
          "form_2p" : "os calentabais",
          "form_3p" : "se calentaban"
        },
        "present_perfect" : {
          "form_1s" : "me he calentado",
          "form_2s" : "te has calentado",
          "form_3s" : "se ha calentado",
          "form_1p" : "nos hemos calentado",
          "form_2p" : "os habéis calentado",
          "form_3p" : "se han calentado"
        },
        "conditional" : {
          "form_1s" : "me calentaría",
          "form_2s" : "te calentarías",
          "form_3s" : "se calentaría",
          "form_1p" : "nos calentaríamos",
          "form_2p" : "os calentaríais",
          "form_3p" : "se calentarían"
        },
        "past_perfect" : {
          "form_1s" : "me había calentado",
          "form_2s" : "te habías calentado",
          "form_3s" : "se había calentado",
          "form_1p" : "nos habíamos calentado",
          "form_2p" : "os habíais calentado",
          "form_3p" : "se habían calentado"
        },
        "preterite" : {
          "form_1s" : "me calenté",
          "form_2s" : "te calentaste",
          "form_3s" : "se calentó",
          "form_1p" : "nos calentamos",
          "form_2p" : "os calentasteis",
          "form_3p" : "se calentaron"
        },
        "future_perfect" : {
          "form_1s" : "me habré calentado",
          "form_2s" : "te habrás calentado",
          "form_3s" : "se habrá calentado",
          "form_1p" : "nos habremos calentado",
          "form_2p" : "os habréis calentado",
          "form_3p" : "se habrán calentado"
        },
        "conditional perfect" : {
          "form_1s" : "me habría calentado",
          "form_2s" : "te habrías calentado",
          "form_3s" : "se habría calentado",
          "form_1p" : "nos habríamos calentado",
          "form_2p" : "os habríais calentado",
          "form_3p" : "se habrían calentado"
        },
        "present" : {
          "form_1s" : "me caliento",
          "form_2s" : "te calientas",
          "form_3s" : "se calienta",
          "form_1p" : "nos calentamos",
          "form_2p" : "os calentáis",
          "form_3p" : "se calientan"
        },
        "future" : {
          "form_1s" : "me calentaré",
          "form_2s" : "te calentarás",
          "form_3s" : "se calentará",
          "form_1p" : "nos calentaremos",
          "form_2p" : "os calentaréis",
          "form_3p" : "se calentarán"
        }
      },
      "subjunctive" : {
        "present" : {
          "form_1s" : "me caliente",
          "form_2s" : "te calientes",
          "form_3s" : "se caliente",
          "form_1p" : "nos calentemos",
          "form_2p" : "os calentéis",
          "form_3p" : "se calienten"
        },
        "imperfect" : {
          "form_1s" : "me calentara",
          "form_2s" : "te calentaras",
          "form_3s" : "se calentara",
          "form_1p" : "nos calentáramos",
          "form_2p" : "os calentarais",
          "form_3p" : "se calentaran"
        },
        "future" : {
          "form_1s" : "me calentare",
          "form_2s" : "te calentares",
          "form_3s" : "se calentare",
          "form_1p" : "nos calentáremos",
          "form_2p" : "os calentareis",
          "form_3p" : "se calentaren"
        },
        "present_perfect" : {
          "form_1s" : "me haya calentado",
          "form_2s" : "te hayas calentado",
          "form_3s" : "se haya calentado",
          "form_1p" : "nos hayamos calentado",
          "form_2p" : "os hayáis calentado",
          "form_3p" : "se hayan calentado"
        },
        "future_perfect" : {
          "form_1s" : "me hubiere calentado",
          "form_2s" : "te hubieres calentado",
          "form_3s" : "se hubiere calentado",
          "form_1p" : "nos hubiéremos calentado",
          "form_2p" : "os hubiereis calentado",
          "form_3p" : "se hubieren calentado"
        },
        "past_perfect" : {
          "form_1s" : "me hubiera calentado",
          "form_2s" : "te hubieras calentado",
          "form_3s" : "se hubiera calentado",
          "form_1p" : "nos hubiéramos calentado",
          "form_2p" : "os hubierais calentado",
          "form_3p" : "se hubieran calentado"
        }
      },
      "imperative_affirmative" : {
        "present" : {
          "form_1s" : "",
          "form_2s" : "caliéntate",
          "form_3s" : "calentaos",
          "form_1p" : "",
          "form_2p" : "caliéntese",
          "form_3p" : "caliéntense"
        }
      },
      "imperative_negative" : {
        "present" : {
          "form_1s" : "",
          "form_2s" : "no te calientes",
          "form_3s" : "no os calentéis",
          "form_1p" : "",
          "form_2p" : "no se caliente",
          "form_3p" : "no se calienten"
        }
      }
    },
    "meta" : {
      "infinitive" : "calentarse",
      "infinitive_english" : "to heat up, warm up",
      "verb_english" : "Get heated! Don't get heated!",
      "gerund" : "calentándose",
      "gerund_english" : "getting heated",
      "pastparticiple" : "calentado",
      "pastparticiple_english" : "heated"
    }
  },
  "sacudir" : {
    "useage" : {
      "indicative" : {
        "imperfect" : {
          "form_1s" : "sacudía",
          "form_2s" : "sacudías",
          "form_3s" : "sacudía",
          "form_1p" : "sacudíamos",
          "form_2p" : "sacudíais",
          "form_3p" : "sacudían"
        },
        "present_perfect" : {
          "form_1s" : "he sacudido",
          "form_2s" : "has sacudido",
          "form_3s" : "ha sacudido",
          "form_1p" : "hemos sacudido",
          "form_2p" : "habéis sacudido",
          "form_3p" : "han sacudido"
        },
        "conditional" : {
          "form_1s" : "sacudiría",
          "form_2s" : "sacudirías",
          "form_3s" : "sacudiría",
          "form_1p" : "sacudiríamos",
          "form_2p" : "sacudiríais",
          "form_3p" : "sacudirían"
        },
        "past_perfect" : {
          "form_1s" : "había sacudido",
          "form_2s" : "habías sacudido",
          "form_3s" : "había sacudido",
          "form_1p" : "habíamos sacudido",
          "form_2p" : "habíais sacudido",
          "form_3p" : "habían sacudido"
        },
        "preterite" : {
          "form_1s" : "sacudí",
          "form_2s" : "sacudiste",
          "form_3s" : "sacudió",
          "form_1p" : "sacudimos",
          "form_2p" : "sacudisteis",
          "form_3p" : "sacudieron"
        },
        "future_perfect" : {
          "form_1s" : "habré sacudido",
          "form_2s" : "habrás sacudido",
          "form_3s" : "habrá sacudido",
          "form_1p" : "habremos sacudido",
          "form_2p" : "habréis sacudido",
          "form_3p" : "habrán sacudido"
        },
        "conditional perfect" : {
          "form_1s" : "habría sacudido",
          "form_2s" : "habrías sacudido",
          "form_3s" : "habría sacudido",
          "form_1p" : "habríamos sacudido",
          "form_2p" : "habríais sacudido",
          "form_3p" : "habrían sacudido"
        },
        "present" : {
          "form_1s" : "sacudo",
          "form_2s" : "sacudes",
          "form_3s" : "sacude",
          "form_1p" : "sacudimos",
          "form_2p" : "sacudís",
          "form_3p" : "sacuden"
        },
        "future" : {
          "form_1s" : "sacudiré",
          "form_2s" : "sacudirás",
          "form_3s" : "sacudirá",
          "form_1p" : "sacudiremos",
          "form_2p" : "sacudiréis",
          "form_3p" : "sacudirán"
        }
      },
      "subjunctive" : {
        "present" : {
          "form_1s" : "sacuda",
          "form_2s" : "sacudas",
          "form_3s" : "sacuda",
          "form_1p" : "sacudamos",
          "form_2p" : "sacudáis",
          "form_3p" : "sacudan"
        },
        "imperfect" : {
          "form_1s" : "sacudiera",
          "form_2s" : "sacudieras",
          "form_3s" : "sacudiera",
          "form_1p" : "sacudiéramos",
          "form_2p" : "sacudierais",
          "form_3p" : "sacudieran"
        },
        "future" : {
          "form_1s" : "sacudiere",
          "form_2s" : "sacudieres",
          "form_3s" : "sacudiere",
          "form_1p" : "sacudiéremos",
          "form_2p" : "sacudiereis",
          "form_3p" : "sacudieren"
        },
        "present_perfect" : {
          "form_1s" : "haya sacudido",
          "form_2s" : "hayas sacudido",
          "form_3s" : "haya sacudido",
          "form_1p" : "hayamos sacudido",
          "form_2p" : "hayáis sacudido",
          "form_3p" : "hayan sacudido"
        },
        "future_perfect" : {
          "form_1s" : "hubiere sacudido",
          "form_2s" : "hubieres sacudido",
          "form_3s" : "hubiere sacudido",
          "form_1p" : "hubiéremos sacudido",
          "form_2p" : "hubiereis sacudido",
          "form_3p" : "hubieren sacudido"
        },
        "past_perfect" : {
          "form_1s" : "hubiera sacudido",
          "form_2s" : "hubieras sacudido",
          "form_3s" : "hubiera sacudido",
          "form_1p" : "hubiéramos sacudido",
          "form_2p" : "hubierais sacudido",
          "form_3p" : "hubieran sacudido"
        }
      },
      "imperative_affirmative" : {
        "present" : {
          "form_1s" : "",
          "form_2s" : "sacude",
          "form_3s" : "sacudid",
          "form_1p" : "",
          "form_2p" : "sacuda",
          "form_3p" : "sacudan"
        }
      },
      "imperative_negative" : {
        "present" : {
          "form_1s" : "",
          "form_2s" : "no sacudas",
          "form_3s" : "no sacudáis",
          "form_1p" : "",
          "form_2p" : "no sacuda",
          "form_3p" : "no sacudan"
        }
      }
    },
    "meta" : {
      "infinitive" : "sacudir",
      "infinitive_english" : "to shake, beat, flap",
      "verb_english" : "Shake! Don't shake!",
      "gerund" : "sacudiendo",
      "gerund_english" : "shaking",
      "pastparticiple" : "sacudido",
      "pastparticiple_english" : "shook"
    }
  },
  "maquillar" : {
    "useage" : {
      "indicative" : {
        "imperfect" : {
          "form_1s" : "maquillaba",
          "form_2s" : "maquillabas",
          "form_3s" : "maquillaba",
          "form_1p" : "maquillábamos",
          "form_2p" : "maquillabais",
          "form_3p" : "maquillaban"
        },
        "present_perfect" : {
          "form_1s" : "he maquillado",
          "form_2s" : "has maquillado",
          "form_3s" : "ha maquillado",
          "form_1p" : "hemos maquillado",
          "form_2p" : "habéis maquillado",
          "form_3p" : "han maquillado"
        },
        "conditional" : {
          "form_1s" : "maquillaría",
          "form_2s" : "maquillarías",
          "form_3s" : "maquillaría",
          "form_1p" : "maquillaríamos",
          "form_2p" : "maquillaríais",
          "form_3p" : "maquillarían"
        },
        "past_perfect" : {
          "form_1s" : "había maquillado",
          "form_2s" : "habías maquillado",
          "form_3s" : "había maquillado",
          "form_1p" : "habíamos maquillado",
          "form_2p" : "habíais maquillado",
          "form_3p" : "habían maquillado"
        },
        "preterite" : {
          "form_1s" : "maquillé",
          "form_2s" : "maquillaste",
          "form_3s" : "maquilló",
          "form_1p" : "maquillamos",
          "form_2p" : "maquillasteis",
          "form_3p" : "maquillaron"
        },
        "future_perfect" : {
          "form_1s" : "habré maquillado",
          "form_2s" : "habrás maquillado",
          "form_3s" : "habrá maquillado",
          "form_1p" : "habremos maquillado",
          "form_2p" : "habréis maquillado",
          "form_3p" : "habrán maquillado"
        },
        "conditional perfect" : {
          "form_1s" : "habría maquillado",
          "form_2s" : "habrías maquillado",
          "form_3s" : "habría maquillado",
          "form_1p" : "habríamos maquillado",
          "form_2p" : "habríais maquillado",
          "form_3p" : "habrían maquillado"
        },
        "present" : {
          "form_1s" : "maquillo",
          "form_2s" : "maquillas",
          "form_3s" : "maquilla",
          "form_1p" : "maquillamos",
          "form_2p" : "maquilláis",
          "form_3p" : "maquillan"
        },
        "future" : {
          "form_1s" : "maquillaré",
          "form_2s" : "maquillarás",
          "form_3s" : "maquillará",
          "form_1p" : "maquillaremos",
          "form_2p" : "maquillaréis",
          "form_3p" : "maquillarán"
        }
      },
      "subjunctive" : {
        "present" : {
          "form_1s" : "maquille",
          "form_2s" : "maquilles",
          "form_3s" : "maquille",
          "form_1p" : "maquillemos",
          "form_2p" : "maquilléis",
          "form_3p" : "maquillen"
        },
        "imperfect" : {
          "form_1s" : "maquillara",
          "form_2s" : "maquillaras",
          "form_3s" : "maquillara",
          "form_1p" : "maquilláramos",
          "form_2p" : "maquillarais",
          "form_3p" : "maquillaran"
        },
        "future" : {
          "form_1s" : "maquillare",
          "form_2s" : "maquillares",
          "form_3s" : "maquillare",
          "form_1p" : "maquilláremos",
          "form_2p" : "maquillareis",
          "form_3p" : "maquillaren"
        },
        "present_perfect" : {
          "form_1s" : "haya maquillado",
          "form_2s" : "hayas maquillado",
          "form_3s" : "haya maquillado",
          "form_1p" : "hayamos maquillado",
          "form_2p" : "hayáis maquillado",
          "form_3p" : "hayan maquillado"
        },
        "future_perfect" : {
          "form_1s" : "hubiere maquillado",
          "form_2s" : "hubieres maquillado",
          "form_3s" : "hubiere maquillado",
          "form_1p" : "hubiéremos maquillado",
          "form_2p" : "hubiereis maquillado",
          "form_3p" : "hubieren maquillado"
        },
        "past_perfect" : {
          "form_1s" : "hubiera maquillado",
          "form_2s" : "hubieras maquillado",
          "form_3s" : "hubiera maquillado",
          "form_1p" : "hubiéramos maquillado",
          "form_2p" : "hubierais maquillado",
          "form_3p" : "hubieran maquillado"
        }
      },
      "imperative_affirmative" : {
        "present" : {
          "form_1s" : "",
          "form_2s" : "maquilla",
          "form_3s" : "maquillad",
          "form_1p" : "",
          "form_2p" : "maquille",
          "form_3p" : "maquillen"
        }
      },
      "imperative_negative" : {
        "present" : {
          "form_1s" : "",
          "form_2s" : "no maquilles",
          "form_3s" : "no maquilléis",
          "form_1p" : "",
          "form_2p" : "no maquille",
          "form_3p" : "no maquillen"
        }
      }
    },
    "meta" : {
      "infinitive" : "maquillar",
      "infinitive_english" : "to put make-up on",
      "verb_english" : "Put make-up on! Don't put make-up on!",
      "gerund" : "maquillando",
      "gerund_english" : "putting make-up on",
      "pastparticiple" : "maquillado",
      "pastparticiple_english" : "put make-up on"
    }
  },
  "comer" : {
    "useage" : {
      "indicative" : {
        "imperfect" : {
          "form_1s" : "comía",
          "form_2s" : "comías",
          "form_3s" : "comía",
          "form_1p" : "comíamos",
          "form_2p" : "comíais",
          "form_3p" : "comían"
        },
        "present_perfect" : {
          "form_1s" : "he comido",
          "form_2s" : "has comido",
          "form_3s" : "ha comido",
          "form_1p" : "hemos comido",
          "form_2p" : "habéis comido",
          "form_3p" : "han comido"
        },
        "conditional" : {
          "form_1s" : "comería",
          "form_2s" : "comerías",
          "form_3s" : "comería",
          "form_1p" : "comeríamos",
          "form_2p" : "comeríais",
          "form_3p" : "comerían"
        },
        "past_perfect" : {
          "form_1s" : "había comido",
          "form_2s" : "habías comido",
          "form_3s" : "había comido",
          "form_1p" : "habíamos comido",
          "form_2p" : "habíais comido",
          "form_3p" : "habían comido"
        },
        "preterite" : {
          "form_1s" : "comí",
          "form_2s" : "comiste",
          "form_3s" : "comió",
          "form_1p" : "comimos",
          "form_2p" : "comisteis",
          "form_3p" : "comieron"
        },
        "future_perfect" : {
          "form_1s" : "habré comido",
          "form_2s" : "habrás comido",
          "form_3s" : "habrá comido",
          "form_1p" : "habremos comido",
          "form_2p" : "habréis comido",
          "form_3p" : "habrán comido"
        },
        "conditional perfect" : {
          "form_1s" : "habría comido",
          "form_2s" : "habrías comido",
          "form_3s" : "habría comido",
          "form_1p" : "habríamos comido",
          "form_2p" : "habríais comido",
          "form_3p" : "habrían comido"
        },
        "present" : {
          "form_1s" : "como",
          "form_2s" : "comes",
          "form_3s" : "come",
          "form_1p" : "comemos",
          "form_2p" : "coméis",
          "form_3p" : "comen"
        },
        "future" : {
          "form_1s" : "comeré",
          "form_2s" : "comerás",
          "form_3s" : "comerá",
          "form_1p" : "comeremos",
          "form_2p" : "comeréis",
          "form_3p" : "comerán"
        }
      },
      "subjunctive" : {
        "present" : {
          "form_1s" : "coma",
          "form_2s" : "comas",
          "form_3s" : "coma",
          "form_1p" : "comamos",
          "form_2p" : "comáis",
          "form_3p" : "coman"
        },
        "imperfect" : {
          "form_1s" : "comiera",
          "form_2s" : "comieras",
          "form_3s" : "comiera",
          "form_1p" : "comiéramos",
          "form_2p" : "comierais",
          "form_3p" : "comieran"
        },
        "future" : {
          "form_1s" : "comiere",
          "form_2s" : "comieres",
          "form_3s" : "comiere",
          "form_1p" : "comiéremos",
          "form_2p" : "comiereis",
          "form_3p" : "comieren"
        },
        "present_perfect" : {
          "form_1s" : "haya comido",
          "form_2s" : "hayas comido",
          "form_3s" : "haya comido",
          "form_1p" : "hayamos comido",
          "form_2p" : "hayáis comido",
          "form_3p" : "hayan comido"
        },
        "future_perfect" : {
          "form_1s" : "hubiere comido",
          "form_2s" : "hubieres comido",
          "form_3s" : "hubiere comido",
          "form_1p" : "hubiéremos comido",
          "form_2p" : "hubiereis comido",
          "form_3p" : "hubieren comido"
        },
        "past_perfect" : {
          "form_1s" : "hubiera comido",
          "form_2s" : "hubieras comido",
          "form_3s" : "hubiera comido",
          "form_1p" : "hubiéramos comido",
          "form_2p" : "hubierais comido",
          "form_3p" : "hubieran comido"
        }
      },
      "imperative_affirmative" : {
        "present" : {
          "form_1s" : "",
          "form_2s" : "come",
          "form_3s" : "comed",
          "form_1p" : "",
          "form_2p" : "coma",
          "form_3p" : "coman"
        }
      },
      "imperative_negative" : {
        "present" : {
          "form_1s" : "",
          "form_2s" : "no comas",
          "form_3s" : "no comáis",
          "form_1p" : "",
          "form_2p" : "no coma",
          "form_3p" : "no coman"
        }
      }
    },
    "meta" : {
      "infinitive" : "comer",
      "infinitive_english" : "to eat",
      "verb_english" : "Eat! Don't eat!",
      "gerund" : "comiendo",
      "gerund_english" : "eating",
      "pastparticiple" : "comido",
      "pastparticiple_english" : "eaten"
    }
  },
  "plantar" : {
    "useage" : {
      "indicative" : {
        "imperfect" : {
          "form_1s" : "plantaba",
          "form_2s" : "plantabas",
          "form_3s" : "plantaba",
          "form_1p" : "plantábamos",
          "form_2p" : "plantabais",
          "form_3p" : "plantaban"
        },
        "present_perfect" : {
          "form_1s" : "he plantado",
          "form_2s" : "has plantado",
          "form_3s" : "ha plantado",
          "form_1p" : "hemos plantado",
          "form_2p" : "habéis plantado",
          "form_3p" : "han plantado"
        },
        "conditional" : {
          "form_1s" : "plantaría",
          "form_2s" : "plantarías",
          "form_3s" : "plantaría",
          "form_1p" : "plantaríamos",
          "form_2p" : "plantaríais",
          "form_3p" : "plantarían"
        },
        "past_perfect" : {
          "form_1s" : "había plantado",
          "form_2s" : "habías plantado",
          "form_3s" : "había plantado",
          "form_1p" : "habíamos plantado",
          "form_2p" : "habíais plantado",
          "form_3p" : "habían plantado"
        },
        "preterite" : {
          "form_1s" : "planté",
          "form_2s" : "plantaste",
          "form_3s" : "plantó",
          "form_1p" : "plantamos",
          "form_2p" : "plantasteis",
          "form_3p" : "plantaron"
        },
        "future_perfect" : {
          "form_1s" : "habré plantado",
          "form_2s" : "habrás plantado",
          "form_3s" : "habrá plantado",
          "form_1p" : "habremos plantado",
          "form_2p" : "habréis plantado",
          "form_3p" : "habrán plantado"
        },
        "conditional perfect" : {
          "form_1s" : "habría plantado",
          "form_2s" : "habrías plantado",
          "form_3s" : "habría plantado",
          "form_1p" : "habríamos plantado",
          "form_2p" : "habríais plantado",
          "form_3p" : "habrían plantado"
        },
        "present" : {
          "form_1s" : "planto",
          "form_2s" : "plantas",
          "form_3s" : "planta",
          "form_1p" : "plantamos",
          "form_2p" : "plantáis",
          "form_3p" : "plantan"
        },
        "future" : {
          "form_1s" : "plantaré",
          "form_2s" : "plantarás",
          "form_3s" : "plantará",
          "form_1p" : "plantaremos",
          "form_2p" : "plantaréis",
          "form_3p" : "plantarán"
        }
      },
      "subjunctive" : {
        "present" : {
          "form_1s" : "plante",
          "form_2s" : "plantes",
          "form_3s" : "plante",
          "form_1p" : "plantemos",
          "form_2p" : "plantéis",
          "form_3p" : "planten"
        },
        "imperfect" : {
          "form_1s" : "plantara",
          "form_2s" : "plantaras",
          "form_3s" : "plantara",
          "form_1p" : "plantáramos",
          "form_2p" : "plantarais",
          "form_3p" : "plantaran"
        },
        "future" : {
          "form_1s" : "plantare",
          "form_2s" : "plantares",
          "form_3s" : "plantare",
          "form_1p" : "plantáremos",
          "form_2p" : "plantareis",
          "form_3p" : "plantaren"
        },
        "present_perfect" : {
          "form_1s" : "haya plantado",
          "form_2s" : "hayas plantado",
          "form_3s" : "haya plantado",
          "form_1p" : "hayamos plantado",
          "form_2p" : "hayáis plantado",
          "form_3p" : "hayan plantado"
        },
        "future_perfect" : {
          "form_1s" : "hubiere plantado",
          "form_2s" : "hubieres plantado",
          "form_3s" : "hubiere plantado",
          "form_1p" : "hubiéremos plantado",
          "form_2p" : "hubiereis plantado",
          "form_3p" : "hubieren plantado"
        },
        "past_perfect" : {
          "form_1s" : "hubiera plantado",
          "form_2s" : "hubieras plantado",
          "form_3s" : "hubiera plantado",
          "form_1p" : "hubiéramos plantado",
          "form_2p" : "hubierais plantado",
          "form_3p" : "hubieran plantado"
        }
      },
      "imperative_affirmative" : {
        "present" : {
          "form_1s" : "",
          "form_2s" : "planta",
          "form_3s" : "plantad",
          "form_1p" : "",
          "form_2p" : "plante",
          "form_3p" : "planten"
        }
      },
      "imperative_negative" : {
        "present" : {
          "form_1s" : "",
          "form_2s" : "no plantes",
          "form_3s" : "no plantéis",
          "form_1p" : "",
          "form_2p" : "no plante",
          "form_3p" : "no planten"
        }
      }
    },
    "meta" : {
      "infinitive" : "plantar",
      "infinitive_english" : "to plant",
      "verb_english" : "Plant! Don't plant!",
      "gerund" : "plantando",
      "gerund_english" : "planting",
      "pastparticiple" : "plantado",
      "pastparticiple_english" : "planted"
    }
  },
  "conjugar" : {
    "useage" : {
      "indicative" : {
        "imperfect" : {
          "form_1s" : "conjugaba",
          "form_2s" : "conjugabas",
          "form_3s" : "conjugaba",
          "form_1p" : "conjugábamos",
          "form_2p" : "conjugabais",
          "form_3p" : "conjugaban"
        },
        "present_perfect" : {
          "form_1s" : "he conjugado",
          "form_2s" : "has conjugado",
          "form_3s" : "ha conjugado",
          "form_1p" : "hemos conjugado",
          "form_2p" : "habéis conjugado",
          "form_3p" : "han conjugado"
        },
        "conditional" : {
          "form_1s" : "conjugaría",
          "form_2s" : "conjugarías",
          "form_3s" : "conjugaría",
          "form_1p" : "conjugaríamos",
          "form_2p" : "conjugaríais",
          "form_3p" : "conjugarían"
        },
        "past_perfect" : {
          "form_1s" : "había conjugado",
          "form_2s" : "habías conjugado",
          "form_3s" : "había conjugado",
          "form_1p" : "habíamos conjugado",
          "form_2p" : "habíais conjugado",
          "form_3p" : "habían conjugado"
        },
        "preterite" : {
          "form_1s" : "conjugué",
          "form_2s" : "conjugaste",
          "form_3s" : "conjugó",
          "form_1p" : "conjugamos",
          "form_2p" : "conjugasteis",
          "form_3p" : "conjugaron"
        },
        "future_perfect" : {
          "form_1s" : "habré conjugado",
          "form_2s" : "habrás conjugado",
          "form_3s" : "habrá conjugado",
          "form_1p" : "habremos conjugado",
          "form_2p" : "habréis conjugado",
          "form_3p" : "habrán conjugado"
        },
        "conditional perfect" : {
          "form_1s" : "habría conjugado",
          "form_2s" : "habrías conjugado",
          "form_3s" : "habría conjugado",
          "form_1p" : "habríamos conjugado",
          "form_2p" : "habríais conjugado",
          "form_3p" : "habrían conjugado"
        },
        "present" : {
          "form_1s" : "conjugo",
          "form_2s" : "conjugas",
          "form_3s" : "conjuga",
          "form_1p" : "conjugamos",
          "form_2p" : "conjugáis",
          "form_3p" : "conjugan"
        },
        "future" : {
          "form_1s" : "conjugaré",
          "form_2s" : "conjugarás",
          "form_3s" : "conjugará",
          "form_1p" : "conjugaremos",
          "form_2p" : "conjugaréis",
          "form_3p" : "conjugarán"
        }
      },
      "subjunctive" : {
        "present" : {
          "form_1s" : "conjugue",
          "form_2s" : "conjugues",
          "form_3s" : "conjugue",
          "form_1p" : "conjuguemos",
          "form_2p" : "conjuguéis",
          "form_3p" : "conjuguen"
        },
        "imperfect" : {
          "form_1s" : "conjugara",
          "form_2s" : "conjugaras",
          "form_3s" : "conjugara",
          "form_1p" : "conjugáramos",
          "form_2p" : "conjugarais",
          "form_3p" : "conjugaran"
        },
        "future" : {
          "form_1s" : "conjugare",
          "form_2s" : "conjugares",
          "form_3s" : "conjugare",
          "form_1p" : "conjugáremos",
          "form_2p" : "conjugareis",
          "form_3p" : "conjugaren"
        },
        "present_perfect" : {
          "form_1s" : "haya conjugado",
          "form_2s" : "hayas conjugado",
          "form_3s" : "haya conjugado",
          "form_1p" : "hayamos conjugado",
          "form_2p" : "hayáis conjugado",
          "form_3p" : "hayan conjugado"
        },
        "future_perfect" : {
          "form_1s" : "hubiere conjugado",
          "form_2s" : "hubieres conjugado",
          "form_3s" : "hubiere conjugado",
          "form_1p" : "hubiéremos conjugado",
          "form_2p" : "hubiereis conjugado",
          "form_3p" : "hubieren conjugado"
        },
        "past_perfect" : {
          "form_1s" : "hubiera conjugado",
          "form_2s" : "hubieras conjugado",
          "form_3s" : "hubiera conjugado",
          "form_1p" : "hubiéramos conjugado",
          "form_2p" : "hubierais conjugado",
          "form_3p" : "hubieran conjugado"
        }
      },
      "imperative_affirmative" : {
        "present" : {
          "form_1s" : "",
          "form_2s" : "conjuga",
          "form_3s" : "conjugad",
          "form_1p" : "",
          "form_2p" : "conjugue",
          "form_3p" : "conjuguen"
        }
      },
      "imperative_negative" : {
        "present" : {
          "form_1s" : "",
          "form_2s" : "no conjugues",
          "form_3s" : "no conjuguéis",
          "form_1p" : "",
          "form_2p" : "no conjugue",
          "form_3p" : "no conjuguen"
        }
      }
    },
    "meta" : {
      "infinitive" : "conjugar",
      "infinitive_english" : "to conjugate",
      "verb_english" : "Conjugate! Don't conjugate!",
      "gerund" : "conjugando",
      "gerund_english" : "conjugating",
      "pastparticiple" : "conjugado",
      "pastparticiple_english" : "conjugated"
    }
  },
  "enflaquecer" : {
    "useage" : {
      "indicative" : {
        "imperfect" : {
          "form_1s" : "enflaquecía",
          "form_2s" : "enflaquecías",
          "form_3s" : "enflaquecía",
          "form_1p" : "enflaquecíamos",
          "form_2p" : "enflaquecíais",
          "form_3p" : "enflaquecían"
        },
        "present_perfect" : {
          "form_1s" : "he enflaquecido",
          "form_2s" : "has enflaquecido",
          "form_3s" : "ha enflaquecido",
          "form_1p" : "hemos enflaquecido",
          "form_2p" : "habéis enflaquecido",
          "form_3p" : "han enflaquecido"
        },
        "conditional" : {
          "form_1s" : "enflaquecería",
          "form_2s" : "enflaquecerías",
          "form_3s" : "enflaquecería",
          "form_1p" : "enflaqueceríamos",
          "form_2p" : "enflaqueceríais",
          "form_3p" : "enflaquecerían"
        },
        "past_perfect" : {
          "form_1s" : "había enflaquecido",
          "form_2s" : "habías enflaquecido",
          "form_3s" : "había enflaquecido",
          "form_1p" : "habíamos enflaquecido",
          "form_2p" : "habíais enflaquecido",
          "form_3p" : "habían enflaquecido"
        },
        "preterite" : {
          "form_1s" : "enflaquecí",
          "form_2s" : "enflaqueciste",
          "form_3s" : "enflaqueció",
          "form_1p" : "enflaquecimos",
          "form_2p" : "enflaquecisteis",
          "form_3p" : "enflaquecieron"
        },
        "future_perfect" : {
          "form_1s" : "habré enflaquecido",
          "form_2s" : "habrás enflaquecido",
          "form_3s" : "habrá enflaquecido",
          "form_1p" : "habremos enflaquecido",
          "form_2p" : "habréis enflaquecido",
          "form_3p" : "habrán enflaquecido"
        },
        "conditional perfect" : {
          "form_1s" : "habría enflaquecido",
          "form_2s" : "habrías enflaquecido",
          "form_3s" : "habría enflaquecido",
          "form_1p" : "habríamos enflaquecido",
          "form_2p" : "habríais enflaquecido",
          "form_3p" : "habrían enflaquecido"
        },
        "present" : {
          "form_1s" : "enflaquezco",
          "form_2s" : "enflaqueces",
          "form_3s" : "enflaquece",
          "form_1p" : "enflaquecemos",
          "form_2p" : "enflaquecéis",
          "form_3p" : "enflaquecen"
        },
        "future" : {
          "form_1s" : "enflaqueceré",
          "form_2s" : "enflaquecerás",
          "form_3s" : "enflaquecerá",
          "form_1p" : "enflaqueceremos",
          "form_2p" : "enflaqueceréis",
          "form_3p" : "enflaquecerán"
        }
      },
      "subjunctive" : {
        "present" : {
          "form_1s" : "enflaquezca",
          "form_2s" : "enflaquezcas",
          "form_3s" : "enflaquezca",
          "form_1p" : "enflaquezcamos",
          "form_2p" : "enflaquezcáis",
          "form_3p" : "enflaquezcan"
        },
        "imperfect" : {
          "form_1s" : "enflaqueciera",
          "form_2s" : "enflaquecieras",
          "form_3s" : "enflaqueciera",
          "form_1p" : "enflaqueciéramos",
          "form_2p" : "enflaquecierais",
          "form_3p" : "enflaquecieran"
        },
        "future" : {
          "form_1s" : "enflaqueciere",
          "form_2s" : "enflaquecieres",
          "form_3s" : "enflaqueciere",
          "form_1p" : "enflaqueciéremos",
          "form_2p" : "enflaqueciereis",
          "form_3p" : "enflaquecieren"
        },
        "present_perfect" : {
          "form_1s" : "haya enflaquecido",
          "form_2s" : "hayas enflaquecido",
          "form_3s" : "haya enflaquecido",
          "form_1p" : "hayamos enflaquecido",
          "form_2p" : "hayáis enflaquecido",
          "form_3p" : "hayan enflaquecido"
        },
        "future_perfect" : {
          "form_1s" : "hubiere enflaquecido",
          "form_2s" : "hubieres enflaquecido",
          "form_3s" : "hubiere enflaquecido",
          "form_1p" : "hubiéremos enflaquecido",
          "form_2p" : "hubiereis enflaquecido",
          "form_3p" : "hubieren enflaquecido"
        },
        "past_perfect" : {
          "form_1s" : "hubiera enflaquecido",
          "form_2s" : "hubieras enflaquecido",
          "form_3s" : "hubiera enflaquecido",
          "form_1p" : "hubiéramos enflaquecido",
          "form_2p" : "hubierais enflaquecido",
          "form_3p" : "hubieran enflaquecido"
        }
      },
      "imperative_affirmative" : {
        "present" : {
          "form_1s" : "",
          "form_2s" : "enflaquece",
          "form_3s" : "enflaqueced",
          "form_1p" : "",
          "form_2p" : "enflaquezca",
          "form_3p" : "enflaquezcan"
        }
      },
      "imperative_negative" : {
        "present" : {
          "form_1s" : "",
          "form_2s" : "no enflaquezcas",
          "form_3s" : "no enflaquezcáis",
          "form_1p" : "",
          "form_2p" : "no enflaquezca",
          "form_3p" : "no enflaquezcan"
        }
      }
    },
    "meta" : {
      "infinitive" : "enflaquecer",
      "infinitive_english" : "to make thin, make weak, weaken",
      "verb_english" : "Make thin! Don't make thin!",
      "gerund" : "enflaqueciendo",
      "gerund_english" : "making thin",
      "pastparticiple" : "enflaquecido",
      "pastparticiple_english" : "made thin"
    }
  },
  "protestar" : {
    "useage" : {
      "indicative" : {
        "imperfect" : {
          "form_1s" : "protestaba",
          "form_2s" : "protestabas",
          "form_3s" : "protestaba",
          "form_1p" : "protestábamos",
          "form_2p" : "protestabais",
          "form_3p" : "protestaban"
        },
        "present_perfect" : {
          "form_1s" : "he protestado",
          "form_2s" : "has protestado",
          "form_3s" : "ha protestado",
          "form_1p" : "hemos protestado",
          "form_2p" : "habéis protestado",
          "form_3p" : "han protestado"
        },
        "conditional" : {
          "form_1s" : "protestaría",
          "form_2s" : "protestarías",
          "form_3s" : "protestaría",
          "form_1p" : "protestaríamos",
          "form_2p" : "protestaríais",
          "form_3p" : "protestarían"
        },
        "past_perfect" : {
          "form_1s" : "había protestado",
          "form_2s" : "habías protestado",
          "form_3s" : "había protestado",
          "form_1p" : "habíamos protestado",
          "form_2p" : "habíais protestado",
          "form_3p" : "habían protestado"
        },
        "preterite" : {
          "form_1s" : "protesté",
          "form_2s" : "protestaste",
          "form_3s" : "protestó",
          "form_1p" : "protestamos",
          "form_2p" : "protestasteis",
          "form_3p" : "protestaron"
        },
        "future_perfect" : {
          "form_1s" : "habré protestado",
          "form_2s" : "habrás protestado",
          "form_3s" : "habrá protestado",
          "form_1p" : "habremos protestado",
          "form_2p" : "habréis protestado",
          "form_3p" : "habrán protestado"
        },
        "conditional perfect" : {
          "form_1s" : "habría protestado",
          "form_2s" : "habrías protestado",
          "form_3s" : "habría protestado",
          "form_1p" : "habríamos protestado",
          "form_2p" : "habríais protestado",
          "form_3p" : "habrían protestado"
        },
        "present" : {
          "form_1s" : "protesto",
          "form_2s" : "protestas",
          "form_3s" : "protesta",
          "form_1p" : "protestamos",
          "form_2p" : "protestáis",
          "form_3p" : "protestan"
        },
        "future" : {
          "form_1s" : "protestaré",
          "form_2s" : "protestarás",
          "form_3s" : "protestará",
          "form_1p" : "protestaremos",
          "form_2p" : "protestaréis",
          "form_3p" : "protestarán"
        }
      },
      "subjunctive" : {
        "present" : {
          "form_1s" : "proteste",
          "form_2s" : "protestes",
          "form_3s" : "proteste",
          "form_1p" : "protestemos",
          "form_2p" : "protestéis",
          "form_3p" : "protesten"
        },
        "imperfect" : {
          "form_1s" : "protestara",
          "form_2s" : "protestaras",
          "form_3s" : "protestara",
          "form_1p" : "protestáramos",
          "form_2p" : "protestarais",
          "form_3p" : "protestaran"
        },
        "future" : {
          "form_1s" : "protestare",
          "form_2s" : "protestares",
          "form_3s" : "protestare",
          "form_1p" : "protestáremos",
          "form_2p" : "protestareis",
          "form_3p" : "protestaren"
        },
        "present_perfect" : {
          "form_1s" : "haya protestado",
          "form_2s" : "hayas protestado",
          "form_3s" : "haya protestado",
          "form_1p" : "hayamos protestado",
          "form_2p" : "hayáis protestado",
          "form_3p" : "hayan protestado"
        },
        "future_perfect" : {
          "form_1s" : "hubiere protestado",
          "form_2s" : "hubieres protestado",
          "form_3s" : "hubiere protestado",
          "form_1p" : "hubiéremos protestado",
          "form_2p" : "hubiereis protestado",
          "form_3p" : "hubieren protestado"
        },
        "past_perfect" : {
          "form_1s" : "hubiera protestado",
          "form_2s" : "hubieras protestado",
          "form_3s" : "hubiera protestado",
          "form_1p" : "hubiéramos protestado",
          "form_2p" : "hubierais protestado",
          "form_3p" : "hubieran protestado"
        }
      },
      "imperative_affirmative" : {
        "present" : {
          "form_1s" : "",
          "form_2s" : "protesta",
          "form_3s" : "protestad",
          "form_1p" : "",
          "form_2p" : "proteste",
          "form_3p" : "protesten"
        }
      },
      "imperative_negative" : {
        "present" : {
          "form_1s" : "",
          "form_2s" : "no protestes",
          "form_3s" : "no protestéis",
          "form_1p" : "",
          "form_2p" : "no proteste",
          "form_3p" : "no protesten"
        }
      }
    },
    "meta" : {
      "infinitive" : "protestar",
      "infinitive_english" : "to protest",
      "verb_english" : "Protest! Don't protest!",
      "gerund" : "protestando",
      "gerund_english" : "protesting",
      "pastparticiple" : "protestado",
      "pastparticiple_english" : "protested"
    }
  },
  "contaminar" : {
    "useage" : {
      "indicative" : {
        "imperfect" : {
          "form_1s" : "contaminaba",
          "form_2s" : "contaminabas",
          "form_3s" : "contaminaba",
          "form_1p" : "contaminábamos",
          "form_2p" : "contaminabais",
          "form_3p" : "contaminaban"
        },
        "present_perfect" : {
          "form_1s" : "he contaminado",
          "form_2s" : "has contaminado",
          "form_3s" : "ha contaminado",
          "form_1p" : "hemos contaminado",
          "form_2p" : "habéis contaminado",
          "form_3p" : "han contaminado"
        },
        "conditional" : {
          "form_1s" : "contaminaría",
          "form_2s" : "contaminarías",
          "form_3s" : "contaminaría",
          "form_1p" : "contaminaríamos",
          "form_2p" : "contaminaríais",
          "form_3p" : "contaminarían"
        },
        "past_perfect" : {
          "form_1s" : "había contaminado",
          "form_2s" : "habías contaminado",
          "form_3s" : "había contaminado",
          "form_1p" : "habíamos contaminado",
          "form_2p" : "habíais contaminado",
          "form_3p" : "habían contaminado"
        },
        "preterite" : {
          "form_1s" : "contaminé",
          "form_2s" : "contaminaste",
          "form_3s" : "contaminó",
          "form_1p" : "contaminamos",
          "form_2p" : "contaminasteis",
          "form_3p" : "contaminaron"
        },
        "future_perfect" : {
          "form_1s" : "habré contaminado",
          "form_2s" : "habrás contaminado",
          "form_3s" : "habrá contaminado",
          "form_1p" : "habremos contaminado",
          "form_2p" : "habréis contaminado",
          "form_3p" : "habrán contaminado"
        },
        "conditional perfect" : {
          "form_1s" : "habría contaminado",
          "form_2s" : "habrías contaminado",
          "form_3s" : "habría contaminado",
          "form_1p" : "habríamos contaminado",
          "form_2p" : "habríais contaminado",
          "form_3p" : "habrían contaminado"
        },
        "present" : {
          "form_1s" : "contamino",
          "form_2s" : "contaminas",
          "form_3s" : "contamina",
          "form_1p" : "contaminamos",
          "form_2p" : "contamináis",
          "form_3p" : "contaminan"
        },
        "future" : {
          "form_1s" : "contaminaré",
          "form_2s" : "contaminarás",
          "form_3s" : "contaminará",
          "form_1p" : "contaminaremos",
          "form_2p" : "contaminaréis",
          "form_3p" : "contaminarán"
        }
      },
      "subjunctive" : {
        "present" : {
          "form_1s" : "contamine",
          "form_2s" : "contamines",
          "form_3s" : "contamine",
          "form_1p" : "contaminemos",
          "form_2p" : "contaminéis",
          "form_3p" : "contaminen"
        },
        "imperfect" : {
          "form_1s" : "contaminara",
          "form_2s" : "contaminaras",
          "form_3s" : "contaminara",
          "form_1p" : "contamináramos",
          "form_2p" : "contaminarais",
          "form_3p" : "contaminaran"
        },
        "future" : {
          "form_1s" : "contaminare",
          "form_2s" : "contaminares",
          "form_3s" : "contaminare",
          "form_1p" : "contamináremos",
          "form_2p" : "contaminareis",
          "form_3p" : "contaminaren"
        },
        "present_perfect" : {
          "form_1s" : "haya contaminado",
          "form_2s" : "hayas contaminado",
          "form_3s" : "haya contaminado",
          "form_1p" : "hayamos contaminado",
          "form_2p" : "hayáis contaminado",
          "form_3p" : "hayan contaminado"
        },
        "future_perfect" : {
          "form_1s" : "hubiere contaminado",
          "form_2s" : "hubieres contaminado",
          "form_3s" : "hubiere contaminado",
          "form_1p" : "hubiéremos contaminado",
          "form_2p" : "hubiereis contaminado",
          "form_3p" : "hubieren contaminado"
        },
        "past_perfect" : {
          "form_1s" : "hubiera contaminado",
          "form_2s" : "hubieras contaminado",
          "form_3s" : "hubiera contaminado",
          "form_1p" : "hubiéramos contaminado",
          "form_2p" : "hubierais contaminado",
          "form_3p" : "hubieran contaminado"
        }
      },
      "imperative_affirmative" : {
        "present" : {
          "form_1s" : "",
          "form_2s" : "contamina",
          "form_3s" : "contaminad",
          "form_1p" : "",
          "form_2p" : "contamine",
          "form_3p" : "contaminen"
        }
      },
      "imperative_negative" : {
        "present" : {
          "form_1s" : "",
          "form_2s" : "no contamines",
          "form_3s" : "no contaminéis",
          "form_1p" : "",
          "form_2p" : "no contamine",
          "form_3p" : "no contaminen"
        }
      }
    },
    "meta" : {
      "infinitive" : "contaminar",
      "infinitive_english" : "to contaminate, pollute; to corrupt",
      "verb_english" : "Contaminate! Don't contaminate!",
      "gerund" : "contaminando",
      "gerund_english" : "contaminating",
      "pastparticiple" : "contaminado",
      "pastparticiple_english" : "contaminated"
    }
  },
  "tirar" : {
    "useage" : {
      "indicative" : {
        "imperfect" : {
          "form_1s" : "tiraba",
          "form_2s" : "tirabas",
          "form_3s" : "tiraba",
          "form_1p" : "tirábamos",
          "form_2p" : "tirabais",
          "form_3p" : "tiraban"
        },
        "present_perfect" : {
          "form_1s" : "he tirado",
          "form_2s" : "has tirado",
          "form_3s" : "ha tirado",
          "form_1p" : "hemos tirado",
          "form_2p" : "habéis tirado",
          "form_3p" : "han tirado"
        },
        "conditional" : {
          "form_1s" : "tiraría",
          "form_2s" : "tirarías",
          "form_3s" : "tiraría",
          "form_1p" : "tiraríamos",
          "form_2p" : "tiraríais",
          "form_3p" : "tirarían"
        },
        "past_perfect" : {
          "form_1s" : "había tirado",
          "form_2s" : "habías tirado",
          "form_3s" : "había tirado",
          "form_1p" : "habíamos tirado",
          "form_2p" : "habíais tirado",
          "form_3p" : "habían tirado"
        },
        "preterite" : {
          "form_1s" : "tiré",
          "form_2s" : "tiraste",
          "form_3s" : "tiró",
          "form_1p" : "tiramos",
          "form_2p" : "tirasteis",
          "form_3p" : "tiraron"
        },
        "future_perfect" : {
          "form_1s" : "habré tirado",
          "form_2s" : "habrás tirado",
          "form_3s" : "habrá tirado",
          "form_1p" : "habremos tirado",
          "form_2p" : "habréis tirado",
          "form_3p" : "habrán tirado"
        },
        "conditional perfect" : {
          "form_1s" : "habría tirado",
          "form_2s" : "habrías tirado",
          "form_3s" : "habría tirado",
          "form_1p" : "habríamos tirado",
          "form_2p" : "habríais tirado",
          "form_3p" : "habrían tirado"
        },
        "present" : {
          "form_1s" : "tiro",
          "form_2s" : "tiras",
          "form_3s" : "tira",
          "form_1p" : "tiramos",
          "form_2p" : "tiráis",
          "form_3p" : "tiran"
        },
        "future" : {
          "form_1s" : "tiraré",
          "form_2s" : "tirarás",
          "form_3s" : "tirará",
          "form_1p" : "tiraremos",
          "form_2p" : "tiraréis",
          "form_3p" : "tirarán"
        }
      },
      "subjunctive" : {
        "present" : {
          "form_1s" : "tire",
          "form_2s" : "tires",
          "form_3s" : "tire",
          "form_1p" : "tiremos",
          "form_2p" : "tiréis",
          "form_3p" : "tiren"
        },
        "imperfect" : {
          "form_1s" : "tirara",
          "form_2s" : "tiraras",
          "form_3s" : "tirara",
          "form_1p" : "tiráramos",
          "form_2p" : "tirarais",
          "form_3p" : "tiraran"
        },
        "future" : {
          "form_1s" : "tirare",
          "form_2s" : "tirares",
          "form_3s" : "tirare",
          "form_1p" : "tiráremos",
          "form_2p" : "tirareis",
          "form_3p" : "tiraren"
        },
        "present_perfect" : {
          "form_1s" : "haya tirado",
          "form_2s" : "hayas tirado",
          "form_3s" : "haya tirado",
          "form_1p" : "hayamos tirado",
          "form_2p" : "hayáis tirado",
          "form_3p" : "hayan tirado"
        },
        "future_perfect" : {
          "form_1s" : "hubiere tirado",
          "form_2s" : "hubieres tirado",
          "form_3s" : "hubiere tirado",
          "form_1p" : "hubiéremos tirado",
          "form_2p" : "hubiereis tirado",
          "form_3p" : "hubieren tirado"
        },
        "past_perfect" : {
          "form_1s" : "hubiera tirado",
          "form_2s" : "hubieras tirado",
          "form_3s" : "hubiera tirado",
          "form_1p" : "hubiéramos tirado",
          "form_2p" : "hubierais tirado",
          "form_3p" : "hubieran tirado"
        }
      },
      "imperative_affirmative" : {
        "present" : {
          "form_1s" : "",
          "form_2s" : "tira",
          "form_3s" : "tirad",
          "form_1p" : "",
          "form_2p" : "tire",
          "form_3p" : "tiren"
        }
      },
      "imperative_negative" : {
        "present" : {
          "form_1s" : "",
          "form_2s" : "no tires",
          "form_3s" : "no tiréis",
          "form_1p" : "",
          "form_2p" : "no tire",
          "form_3p" : "no tiren"
        }
      }
    },
    "meta" : {
      "infinitive" : "tirar",
      "infinitive_english" : "to throw, hurl; to shoot, fire; to throw away; to pull [out]",
      "verb_english" : "Throw! Don't throw!",
      "gerund" : "tirando",
      "gerund_english" : "throwing",
      "pastparticiple" : "tirado",
      "pastparticiple_english" : "thrown"
    }
  },
  "disminuir" : {
    "useage" : {
      "indicative" : {
        "imperfect" : {
          "form_1s" : "disminuía",
          "form_2s" : "disminuías",
          "form_3s" : "disminuía",
          "form_1p" : "disminuíamos",
          "form_2p" : "disminuíais",
          "form_3p" : "disminuían"
        },
        "present_perfect" : {
          "form_1s" : "he disminuido",
          "form_2s" : "has disminuido",
          "form_3s" : "ha disminuido",
          "form_1p" : "hemos disminuido",
          "form_2p" : "habéis disminuido",
          "form_3p" : "han disminuido"
        },
        "conditional" : {
          "form_1s" : "disminuiría",
          "form_2s" : "disminuirías",
          "form_3s" : "disminuiría",
          "form_1p" : "disminuiríamos",
          "form_2p" : "disminuiríais",
          "form_3p" : "disminuirían"
        },
        "past_perfect" : {
          "form_1s" : "había disminuido",
          "form_2s" : "habías disminuido",
          "form_3s" : "había disminuido",
          "form_1p" : "habíamos disminuido",
          "form_2p" : "habíais disminuido",
          "form_3p" : "habían disminuido"
        },
        "preterite" : {
          "form_1s" : "disminuí",
          "form_2s" : "disminuiste",
          "form_3s" : "disminuyó",
          "form_1p" : "disminuimos",
          "form_2p" : "disminuisteis",
          "form_3p" : "disminuyeron"
        },
        "future_perfect" : {
          "form_1s" : "habré disminuido",
          "form_2s" : "habrás disminuido",
          "form_3s" : "habrá disminuido",
          "form_1p" : "habremos disminuido",
          "form_2p" : "habréis disminuido",
          "form_3p" : "habrán disminuido"
        },
        "conditional perfect" : {
          "form_1s" : "habría disminuido",
          "form_2s" : "habrías disminuido",
          "form_3s" : "habría disminuido",
          "form_1p" : "habríamos disminuido",
          "form_2p" : "habríais disminuido",
          "form_3p" : "habrían disminuido"
        },
        "present" : {
          "form_1s" : "disminuyo",
          "form_2s" : "disminuyes",
          "form_3s" : "disminuye",
          "form_1p" : "disminuimos",
          "form_2p" : "disminuís",
          "form_3p" : "disminuyen"
        },
        "future" : {
          "form_1s" : "disminuiré",
          "form_2s" : "disminuirás",
          "form_3s" : "disminuirá",
          "form_1p" : "disminuiremos",
          "form_2p" : "disminuiréis",
          "form_3p" : "disminuirán"
        }
      },
      "subjunctive" : {
        "present" : {
          "form_1s" : "disminuya",
          "form_2s" : "disminuyas",
          "form_3s" : "disminuya",
          "form_1p" : "disminuyamos",
          "form_2p" : "disminuyáis",
          "form_3p" : "disminuyan"
        },
        "imperfect" : {
          "form_1s" : "disminuyera",
          "form_2s" : "disminuyeras",
          "form_3s" : "disminuyera",
          "form_1p" : "disminuyéramos",
          "form_2p" : "disminuyerais",
          "form_3p" : "disminuyeran"
        },
        "future" : {
          "form_1s" : "disminuyere",
          "form_2s" : "disminuyeres",
          "form_3s" : "disminuyere",
          "form_1p" : "disminuyéremos",
          "form_2p" : "disminuyereis",
          "form_3p" : "disminuyeren"
        },
        "present_perfect" : {
          "form_1s" : "haya disminuido",
          "form_2s" : "hayas disminuido",
          "form_3s" : "haya disminuido",
          "form_1p" : "hayamos disminuido",
          "form_2p" : "hayáis disminuido",
          "form_3p" : "hayan disminuido"
        },
        "future_perfect" : {
          "form_1s" : "hubiere disminuido",
          "form_2s" : "hubieres disminuido",
          "form_3s" : "hubiere disminuido",
          "form_1p" : "hubiéremos disminuido",
          "form_2p" : "hubiereis disminuido",
          "form_3p" : "hubieren disminuido"
        },
        "past_perfect" : {
          "form_1s" : "hubiera disminuido",
          "form_2s" : "hubieras disminuido",
          "form_3s" : "hubiera disminuido",
          "form_1p" : "hubiéramos disminuido",
          "form_2p" : "hubierais disminuido",
          "form_3p" : "hubieran disminuido"
        }
      },
      "imperative_affirmative" : {
        "present" : {
          "form_1s" : "",
          "form_2s" : "disminuye",
          "form_3s" : "disminuid",
          "form_1p" : "",
          "form_2p" : "disminuya",
          "form_3p" : "disminuyan"
        }
      },
      "imperative_negative" : {
        "present" : {
          "form_1s" : "",
          "form_2s" : "no disminuyas",
          "form_3s" : "no disminuyáis",
          "form_1p" : "",
          "form_2p" : "no disminuya",
          "form_3p" : "no disminuyan"
        }
      }
    },
    "meta" : {
      "infinitive" : "disminuir",
      "infinitive_english" : "to diminish, decrease",
      "verb_english" : "Diminish! Don't diminish!",
      "gerund" : "disminuyendo",
      "gerund_english" : "diminishing",
      "pastparticiple" : "disminuido",
      "pastparticiple_english" : "diminished"
    }
  },
  "suspirar" : {
    "useage" : {
      "indicative" : {
        "imperfect" : {
          "form_1s" : "suspiraba",
          "form_2s" : "suspirabas",
          "form_3s" : "suspiraba",
          "form_1p" : "suspirábamos",
          "form_2p" : "suspirabais",
          "form_3p" : "suspiraban"
        },
        "present_perfect" : {
          "form_1s" : "he suspirado",
          "form_2s" : "has suspirado",
          "form_3s" : "ha suspirado",
          "form_1p" : "hemos suspirado",
          "form_2p" : "habéis suspirado",
          "form_3p" : "han suspirado"
        },
        "conditional" : {
          "form_1s" : "suspiraría",
          "form_2s" : "suspirarías",
          "form_3s" : "suspiraría",
          "form_1p" : "suspiraríamos",
          "form_2p" : "suspiraríais",
          "form_3p" : "suspirarían"
        },
        "past_perfect" : {
          "form_1s" : "había suspirado",
          "form_2s" : "habías suspirado",
          "form_3s" : "había suspirado",
          "form_1p" : "habíamos suspirado",
          "form_2p" : "habíais suspirado",
          "form_3p" : "habían suspirado"
        },
        "preterite" : {
          "form_1s" : "suspiré",
          "form_2s" : "suspiraste",
          "form_3s" : "suspiró",
          "form_1p" : "suspiramos",
          "form_2p" : "suspirasteis",
          "form_3p" : "suspiraron"
        },
        "future_perfect" : {
          "form_1s" : "habré suspirado",
          "form_2s" : "habrás suspirado",
          "form_3s" : "habrá suspirado",
          "form_1p" : "habremos suspirado",
          "form_2p" : "habréis suspirado",
          "form_3p" : "habrán suspirado"
        },
        "conditional perfect" : {
          "form_1s" : "habría suspirado",
          "form_2s" : "habrías suspirado",
          "form_3s" : "habría suspirado",
          "form_1p" : "habríamos suspirado",
          "form_2p" : "habríais suspirado",
          "form_3p" : "habrían suspirado"
        },
        "present" : {
          "form_1s" : "suspiro",
          "form_2s" : "suspiras",
          "form_3s" : "suspira",
          "form_1p" : "suspiramos",
          "form_2p" : "suspiráis",
          "form_3p" : "suspiran"
        },
        "future" : {
          "form_1s" : "suspiraré",
          "form_2s" : "suspirarás",
          "form_3s" : "suspirará",
          "form_1p" : "suspiraremos",
          "form_2p" : "suspiraréis",
          "form_3p" : "suspirarán"
        }
      },
      "subjunctive" : {
        "present" : {
          "form_1s" : "suspire",
          "form_2s" : "suspires",
          "form_3s" : "suspire",
          "form_1p" : "suspiremos",
          "form_2p" : "suspiréis",
          "form_3p" : "suspiren"
        },
        "imperfect" : {
          "form_1s" : "suspirara",
          "form_2s" : "suspiraras",
          "form_3s" : "suspirara",
          "form_1p" : "suspiráramos",
          "form_2p" : "suspirarais",
          "form_3p" : "suspiraran"
        },
        "future" : {
          "form_1s" : "suspirare",
          "form_2s" : "suspirares",
          "form_3s" : "suspirare",
          "form_1p" : "suspiráremos",
          "form_2p" : "suspirareis",
          "form_3p" : "suspiraren"
        },
        "present_perfect" : {
          "form_1s" : "haya suspirado",
          "form_2s" : "hayas suspirado",
          "form_3s" : "haya suspirado",
          "form_1p" : "hayamos suspirado",
          "form_2p" : "hayáis suspirado",
          "form_3p" : "hayan suspirado"
        },
        "future_perfect" : {
          "form_1s" : "hubiere suspirado",
          "form_2s" : "hubieres suspirado",
          "form_3s" : "hubiere suspirado",
          "form_1p" : "hubiéremos suspirado",
          "form_2p" : "hubiereis suspirado",
          "form_3p" : "hubieren suspirado"
        },
        "past_perfect" : {
          "form_1s" : "hubiera suspirado",
          "form_2s" : "hubieras suspirado",
          "form_3s" : "hubiera suspirado",
          "form_1p" : "hubiéramos suspirado",
          "form_2p" : "hubierais suspirado",
          "form_3p" : "hubieran suspirado"
        }
      },
      "imperative_affirmative" : {
        "present" : {
          "form_1s" : "",
          "form_2s" : "suspira",
          "form_3s" : "suspirad",
          "form_1p" : "",
          "form_2p" : "suspire",
          "form_3p" : "suspiren"
        }
      },
      "imperative_negative" : {
        "present" : {
          "form_1s" : "",
          "form_2s" : "no suspires",
          "form_3s" : "no suspiréis",
          "form_1p" : "",
          "form_2p" : "no suspire",
          "form_3p" : "no suspiren"
        }
      }
    },
    "meta" : {
      "infinitive" : "suspirar",
      "infinitive_english" : "to sigh",
      "verb_english" : "Sigh! Don't sigh!",
      "gerund" : "suspirando",
      "gerund_english" : "sighing",
      "pastparticiple" : "suspirado",
      "pastparticiple_english" : "sighed"
    }
  },
  "acostarse" : {
    "useage" : {
      "indicative" : {
        "imperfect" : {
          "form_1s" : "me acostaba",
          "form_2s" : "te acostabas",
          "form_3s" : "se acostaba",
          "form_1p" : "nos acostábamos",
          "form_2p" : "os acostabais",
          "form_3p" : "se acostaban"
        },
        "present_perfect" : {
          "form_1s" : "me he acostado",
          "form_2s" : "te has acostado",
          "form_3s" : "se ha acostado",
          "form_1p" : "nos hemos acostado",
          "form_2p" : "os habéis acostado",
          "form_3p" : "se han acostado"
        },
        "conditional" : {
          "form_1s" : "me acostaría",
          "form_2s" : "te acostarías",
          "form_3s" : "se acostaría",
          "form_1p" : "nos acostaríamos",
          "form_2p" : "os acostaríais",
          "form_3p" : "se acostarían"
        },
        "past_perfect" : {
          "form_1s" : "me había acostado",
          "form_2s" : "te habías acostado",
          "form_3s" : "se había acostado",
          "form_1p" : "nos habíamos acostado",
          "form_2p" : "os habíais acostado",
          "form_3p" : "se habían acostado"
        },
        "preterite" : {
          "form_1s" : "me acosté",
          "form_2s" : "te acostaste",
          "form_3s" : "se acostó",
          "form_1p" : "nos acostamos",
          "form_2p" : "os acostasteis",
          "form_3p" : "se acostaron"
        },
        "future_perfect" : {
          "form_1s" : "me habré acostado",
          "form_2s" : "te habrás acostado",
          "form_3s" : "se habrá acostado",
          "form_1p" : "nos habremos acostado",
          "form_2p" : "os habréis acostado",
          "form_3p" : "se habrán acostado"
        },
        "conditional perfect" : {
          "form_1s" : "me habría acostado",
          "form_2s" : "te habrías acostado",
          "form_3s" : "se habría acostado",
          "form_1p" : "nos habríamos acostado",
          "form_2p" : "os habríais acostado",
          "form_3p" : "se habrían acostado"
        },
        "present" : {
          "form_1s" : "me acuesto",
          "form_2s" : "te acuestas",
          "form_3s" : "se acuesta",
          "form_1p" : "nos acostamos",
          "form_2p" : "os acostáis",
          "form_3p" : "se acuestan"
        },
        "future" : {
          "form_1s" : "me acostaré",
          "form_2s" : "te acostarás",
          "form_3s" : "se acostará",
          "form_1p" : "nos acostaremos",
          "form_2p" : "os acostaréis",
          "form_3p" : "se acostarán"
        }
      },
      "subjunctive" : {
        "present" : {
          "form_1s" : "me acueste",
          "form_2s" : "te acuestes",
          "form_3s" : "se acueste",
          "form_1p" : "nos acostemos",
          "form_2p" : "os acostéis",
          "form_3p" : "se acuesten"
        },
        "imperfect" : {
          "form_1s" : "me acostara",
          "form_2s" : "te acostaras",
          "form_3s" : "se acostara",
          "form_1p" : "nos acostáramos",
          "form_2p" : "os acostarais",
          "form_3p" : "se acostaran"
        },
        "future" : {
          "form_1s" : "me acostare",
          "form_2s" : "te acostares",
          "form_3s" : "se acostare",
          "form_1p" : "nos acostáremos",
          "form_2p" : "os acostareis",
          "form_3p" : "se acostaren"
        },
        "present_perfect" : {
          "form_1s" : "me haya acostado",
          "form_2s" : "te hayas acostado",
          "form_3s" : "se haya acostado",
          "form_1p" : "nos hayamos acostado",
          "form_2p" : "os hayáis acostado",
          "form_3p" : "se hayan acostado"
        },
        "future_perfect" : {
          "form_1s" : "me hubiere acostado",
          "form_2s" : "te hubieres acostado",
          "form_3s" : "se hubiere acostado",
          "form_1p" : "nos hubiéremos acostado",
          "form_2p" : "os hubiereis acostado",
          "form_3p" : "se hubieren acostado"
        },
        "past_perfect" : {
          "form_1s" : "me hubiera acostado",
          "form_2s" : "te hubieras acostado",
          "form_3s" : "se hubiera acostado",
          "form_1p" : "nos hubiéramos acostado",
          "form_2p" : "os hubierais acostado",
          "form_3p" : "se hubieran acostado"
        }
      },
      "imperative_affirmative" : {
        "present" : {
          "form_1s" : "",
          "form_2s" : "acuéstate",
          "form_3s" : "acostaos",
          "form_1p" : "",
          "form_2p" : "acuéstese",
          "form_3p" : "acuéstense"
        }
      },
      "imperative_negative" : {
        "present" : {
          "form_1s" : "",
          "form_2s" : "no te acuestes",
          "form_3s" : "no os acostéis",
          "form_1p" : "",
          "form_2p" : "no se acueste",
          "form_3p" : "no se acuesten"
        }
      }
    },
    "meta" : {
      "infinitive" : "acostarse",
      "infinitive_english" : "to go to bed, lie down",
      "verb_english" : "Go to bed! Don't go to bed!",
      "gerund" : "acostándose",
      "gerund_english" : "going to bed",
      "pastparticiple" : "acostado",
      "pastparticiple_english" : "gone to bed"
    }
  },
  "enfermar" : {
    "useage" : {
      "indicative" : {
        "imperfect" : {
          "form_1s" : "enfermaba",
          "form_2s" : "enfermabas",
          "form_3s" : "enfermaba",
          "form_1p" : "enfermábamos",
          "form_2p" : "enfermabais",
          "form_3p" : "enfermaban"
        },
        "present_perfect" : {
          "form_1s" : "he enfermado",
          "form_2s" : "has enfermado",
          "form_3s" : "ha enfermado",
          "form_1p" : "hemos enfermado",
          "form_2p" : "habéis enfermado",
          "form_3p" : "han enfermado"
        },
        "conditional" : {
          "form_1s" : "enfermaría",
          "form_2s" : "enfermarías",
          "form_3s" : "enfermaría",
          "form_1p" : "enfermaríamos",
          "form_2p" : "enfermaríais",
          "form_3p" : "enfermarían"
        },
        "past_perfect" : {
          "form_1s" : "había enfermado",
          "form_2s" : "habías enfermado",
          "form_3s" : "había enfermado",
          "form_1p" : "habíamos enfermado",
          "form_2p" : "habíais enfermado",
          "form_3p" : "habían enfermado"
        },
        "preterite" : {
          "form_1s" : "enfermé",
          "form_2s" : "enfermaste",
          "form_3s" : "enfermó",
          "form_1p" : "enfermamos",
          "form_2p" : "enfermasteis",
          "form_3p" : "enfermaron"
        },
        "future_perfect" : {
          "form_1s" : "habré enfermado",
          "form_2s" : "habrás enfermado",
          "form_3s" : "habrá enfermado",
          "form_1p" : "habremos enfermado",
          "form_2p" : "habréis enfermado",
          "form_3p" : "habrán enfermado"
        },
        "conditional perfect" : {
          "form_1s" : "habría enfermado",
          "form_2s" : "habrías enfermado",
          "form_3s" : "habría enfermado",
          "form_1p" : "habríamos enfermado",
          "form_2p" : "habríais enfermado",
          "form_3p" : "habrían enfermado"
        },
        "present" : {
          "form_1s" : "enfermo",
          "form_2s" : "enfermas",
          "form_3s" : "enferma",
          "form_1p" : "enfermamos",
          "form_2p" : "enfermáis",
          "form_3p" : "enferman"
        },
        "future" : {
          "form_1s" : "enfermaré",
          "form_2s" : "enfermarás",
          "form_3s" : "enfermará",
          "form_1p" : "enfermaremos",
          "form_2p" : "enfermaréis",
          "form_3p" : "enfermarán"
        }
      },
      "subjunctive" : {
        "present" : {
          "form_1s" : "enferme",
          "form_2s" : "enfermes",
          "form_3s" : "enferme",
          "form_1p" : "enfermemos",
          "form_2p" : "enferméis",
          "form_3p" : "enfermen"
        },
        "imperfect" : {
          "form_1s" : "enfermara",
          "form_2s" : "enfermaras",
          "form_3s" : "enfermara",
          "form_1p" : "enfermáramos",
          "form_2p" : "enfermarais",
          "form_3p" : "enfermaran"
        },
        "future" : {
          "form_1s" : "enfermare",
          "form_2s" : "enfermares",
          "form_3s" : "enfermare",
          "form_1p" : "enfermáremos",
          "form_2p" : "enfermareis",
          "form_3p" : "enfermaren"
        },
        "present_perfect" : {
          "form_1s" : "haya enfermado",
          "form_2s" : "hayas enfermado",
          "form_3s" : "haya enfermado",
          "form_1p" : "hayamos enfermado",
          "form_2p" : "hayáis enfermado",
          "form_3p" : "hayan enfermado"
        },
        "future_perfect" : {
          "form_1s" : "hubiere enfermado",
          "form_2s" : "hubieres enfermado",
          "form_3s" : "hubiere enfermado",
          "form_1p" : "hubiéremos enfermado",
          "form_2p" : "hubiereis enfermado",
          "form_3p" : "hubieren enfermado"
        },
        "past_perfect" : {
          "form_1s" : "hubiera enfermado",
          "form_2s" : "hubieras enfermado",
          "form_3s" : "hubiera enfermado",
          "form_1p" : "hubiéramos enfermado",
          "form_2p" : "hubierais enfermado",
          "form_3p" : "hubieran enfermado"
        }
      },
      "imperative_affirmative" : {
        "present" : {
          "form_1s" : "",
          "form_2s" : "enferma",
          "form_3s" : "enfermad",
          "form_1p" : "",
          "form_2p" : "enferme",
          "form_3p" : "enfermen"
        }
      },
      "imperative_negative" : {
        "present" : {
          "form_1s" : "",
          "form_2s" : "no enfermes",
          "form_3s" : "no enferméis",
          "form_1p" : "",
          "form_2p" : "no enferme",
          "form_3p" : "no enfermen"
        }
      }
    },
    "meta" : {
      "infinitive" : "enfermar",
      "infinitive_english" : "to make ill, make sick, cause illness in",
      "verb_english" : "Make ill! Don't make ill!",
      "gerund" : "enfermando",
      "gerund_english" : "making ill",
      "pastparticiple" : "enfermado",
      "pastparticiple_english" : "made ill"
    }
  },
  "calmarse" : {
    "useage" : {
      "indicative" : {
        "imperfect" : {
          "form_1s" : "me calmaba",
          "form_2s" : "te calmabas",
          "form_3s" : "se calmaba",
          "form_1p" : "nos calmábamos",
          "form_2p" : "os calmabais",
          "form_3p" : "se calmaban"
        },
        "present_perfect" : {
          "form_1s" : "me he calmado",
          "form_2s" : "te has calmado",
          "form_3s" : "se ha calmado",
          "form_1p" : "nos hemos calmado",
          "form_2p" : "os habéis calmado",
          "form_3p" : "se han calmado"
        },
        "conditional" : {
          "form_1s" : "me calmaría",
          "form_2s" : "te calmarías",
          "form_3s" : "se calmaría",
          "form_1p" : "nos calmaríamos",
          "form_2p" : "os calmaríais",
          "form_3p" : "se calmarían"
        },
        "past_perfect" : {
          "form_1s" : "me había calmado",
          "form_2s" : "te habías calmado",
          "form_3s" : "se había calmado",
          "form_1p" : "nos habíamos calmado",
          "form_2p" : "os habíais calmado",
          "form_3p" : "se habían calmado"
        },
        "preterite" : {
          "form_1s" : "me calmé",
          "form_2s" : "te calmaste",
          "form_3s" : "se calmó",
          "form_1p" : "nos calmamos",
          "form_2p" : "os calmasteis",
          "form_3p" : "se calmaron"
        },
        "future_perfect" : {
          "form_1s" : "me habré calmado",
          "form_2s" : "te habrás calmado",
          "form_3s" : "se habrá calmado",
          "form_1p" : "nos habremos calmado",
          "form_2p" : "os habréis calmado",
          "form_3p" : "se habrán calmado"
        },
        "conditional perfect" : {
          "form_1s" : "me habría calmado",
          "form_2s" : "te habrías calmado",
          "form_3s" : "se habría calmado",
          "form_1p" : "nos habríamos calmado",
          "form_2p" : "os habríais calmado",
          "form_3p" : "se habrían calmado"
        },
        "present" : {
          "form_1s" : "me calmo",
          "form_2s" : "te calmas",
          "form_3s" : "se calma",
          "form_1p" : "nos calmamos",
          "form_2p" : "os calmáis",
          "form_3p" : "se calman"
        },
        "future" : {
          "form_1s" : "me calmaré",
          "form_2s" : "te calmarás",
          "form_3s" : "se calmará",
          "form_1p" : "nos calmaremos",
          "form_2p" : "os calmaréis",
          "form_3p" : "se calmarán"
        }
      },
      "subjunctive" : {
        "present" : {
          "form_1s" : "me calme",
          "form_2s" : "te calmes",
          "form_3s" : "se calme",
          "form_1p" : "nos calmemos",
          "form_2p" : "os calméis",
          "form_3p" : "se calmen"
        },
        "imperfect" : {
          "form_1s" : "me calmara",
          "form_2s" : "te calmaras",
          "form_3s" : "se calmara",
          "form_1p" : "nos calmáramos",
          "form_2p" : "os calmarais",
          "form_3p" : "se calmaran"
        },
        "future" : {
          "form_1s" : "me calmare",
          "form_2s" : "te calmares",
          "form_3s" : "se calmare",
          "form_1p" : "nos calmáremos",
          "form_2p" : "os calmareis",
          "form_3p" : "se calmaren"
        },
        "present_perfect" : {
          "form_1s" : "me haya calmado",
          "form_2s" : "te hayas calmado",
          "form_3s" : "se haya calmado",
          "form_1p" : "nos hayamos calmado",
          "form_2p" : "os hayáis calmado",
          "form_3p" : "se hayan calmado"
        },
        "future_perfect" : {
          "form_1s" : "me hubiere calmado",
          "form_2s" : "te hubieres calmado",
          "form_3s" : "se hubiere calmado",
          "form_1p" : "nos hubiéremos calmado",
          "form_2p" : "os hubiereis calmado",
          "form_3p" : "se hubieren calmado"
        },
        "past_perfect" : {
          "form_1s" : "me hubiera calmado",
          "form_2s" : "te hubieras calmado",
          "form_3s" : "se hubiera calmado",
          "form_1p" : "nos hubiéramos calmado",
          "form_2p" : "os hubierais calmado",
          "form_3p" : "se hubieran calmado"
        }
      },
      "imperative_affirmative" : {
        "present" : {
          "form_1s" : "",
          "form_2s" : "cálmate",
          "form_3s" : "calmaos",
          "form_1p" : "",
          "form_2p" : "cálmese",
          "form_3p" : "cálmense"
        }
      },
      "imperative_negative" : {
        "present" : {
          "form_1s" : "",
          "form_2s" : "no te calmes",
          "form_3s" : "no os calméis",
          "form_1p" : "",
          "form_2p" : "no se calme",
          "form_3p" : "no se calmen"
        }
      }
    },
    "meta" : {
      "infinitive" : "calmarse",
      "infinitive_english" : "to calm down [oneself]",
      "verb_english" : "Calm down! Don't calm down!",
      "gerund" : "calmándose",
      "gerund_english" : "calming down",
      "pastparticiple" : "calmado",
      "pastparticiple_english" : "calm"
    }
  },
  "llevar" : {
    "useage" : {
      "indicative" : {
        "imperfect" : {
          "form_1s" : "llevaba",
          "form_2s" : "llevabas",
          "form_3s" : "llevaba",
          "form_1p" : "llevábamos",
          "form_2p" : "llevabais",
          "form_3p" : "llevaban"
        },
        "present_perfect" : {
          "form_1s" : "he llevado",
          "form_2s" : "has llevado",
          "form_3s" : "ha llevado",
          "form_1p" : "hemos llevado",
          "form_2p" : "habéis llevado",
          "form_3p" : "han llevado"
        },
        "conditional" : {
          "form_1s" : "llevaría",
          "form_2s" : "llevarías",
          "form_3s" : "llevaría",
          "form_1p" : "llevaríamos",
          "form_2p" : "llevaríais",
          "form_3p" : "llevarían"
        },
        "past_perfect" : {
          "form_1s" : "había llevado",
          "form_2s" : "habías llevado",
          "form_3s" : "había llevado",
          "form_1p" : "habíamos llevado",
          "form_2p" : "habíais llevado",
          "form_3p" : "habían llevado"
        },
        "preterite" : {
          "form_1s" : "llevé",
          "form_2s" : "llevaste",
          "form_3s" : "llevó",
          "form_1p" : "llevamos",
          "form_2p" : "llevasteis",
          "form_3p" : "llevaron"
        },
        "future_perfect" : {
          "form_1s" : "habré llevado",
          "form_2s" : "habrás llevado",
          "form_3s" : "habrá llevado",
          "form_1p" : "habremos llevado",
          "form_2p" : "habréis llevado",
          "form_3p" : "habrán llevado"
        },
        "conditional perfect" : {
          "form_1s" : "habría llevado",
          "form_2s" : "habrías llevado",
          "form_3s" : "habría llevado",
          "form_1p" : "habríamos llevado",
          "form_2p" : "habríais llevado",
          "form_3p" : "habrían llevado"
        },
        "present" : {
          "form_1s" : "llevo",
          "form_2s" : "llevas",
          "form_3s" : "lleva",
          "form_1p" : "llevamos",
          "form_2p" : "lleváis",
          "form_3p" : "llevan"
        },
        "future" : {
          "form_1s" : "llevaré",
          "form_2s" : "llevarás",
          "form_3s" : "llevará",
          "form_1p" : "llevaremos",
          "form_2p" : "llevaréis",
          "form_3p" : "llevarán"
        }
      },
      "subjunctive" : {
        "present" : {
          "form_1s" : "lleve",
          "form_2s" : "lleves",
          "form_3s" : "lleve",
          "form_1p" : "llevemos",
          "form_2p" : "llevéis",
          "form_3p" : "lleven"
        },
        "imperfect" : {
          "form_1s" : "llevara",
          "form_2s" : "llevaras",
          "form_3s" : "llevara",
          "form_1p" : "lleváramos",
          "form_2p" : "llevarais",
          "form_3p" : "llevaran"
        },
        "future" : {
          "form_1s" : "llevare",
          "form_2s" : "llevares",
          "form_3s" : "llevare",
          "form_1p" : "lleváremos",
          "form_2p" : "llevareis",
          "form_3p" : "llevaren"
        },
        "present_perfect" : {
          "form_1s" : "haya llevado",
          "form_2s" : "hayas llevado",
          "form_3s" : "haya llevado",
          "form_1p" : "hayamos llevado",
          "form_2p" : "hayáis llevado",
          "form_3p" : "hayan llevado"
        },
        "future_perfect" : {
          "form_1s" : "hubiere llevado",
          "form_2s" : "hubieres llevado",
          "form_3s" : "hubiere llevado",
          "form_1p" : "hubiéremos llevado",
          "form_2p" : "hubiereis llevado",
          "form_3p" : "hubieren llevado"
        },
        "past_perfect" : {
          "form_1s" : "hubiera llevado",
          "form_2s" : "hubieras llevado",
          "form_3s" : "hubiera llevado",
          "form_1p" : "hubiéramos llevado",
          "form_2p" : "hubierais llevado",
          "form_3p" : "hubieran llevado"
        }
      },
      "imperative_affirmative" : {
        "present" : {
          "form_1s" : "",
          "form_2s" : "lleva",
          "form_3s" : "llevad",
          "form_1p" : "",
          "form_2p" : "lleve",
          "form_3p" : "lleven"
        }
      },
      "imperative_negative" : {
        "present" : {
          "form_1s" : "",
          "form_2s" : "no lleves",
          "form_3s" : "no llevéis",
          "form_1p" : "",
          "form_2p" : "no lleve",
          "form_3p" : "no lleven"
        }
      }
    },
    "meta" : {
      "infinitive" : "llevar",
      "infinitive_english" : "to carry, bring",
      "verb_english" : "Carry! Don't carry!",
      "gerund" : "llevando",
      "gerund_english" : "carrying",
      "pastparticiple" : "llevado",
      "pastparticiple_english" : "carried"
    }
  },
  "inducir" : {
    "useage" : {
      "indicative" : {
        "imperfect" : {
          "form_1s" : "inducía",
          "form_2s" : "inducías",
          "form_3s" : "inducía",
          "form_1p" : "inducíamos",
          "form_2p" : "inducíais",
          "form_3p" : "inducían"
        },
        "present_perfect" : {
          "form_1s" : "he inducido",
          "form_2s" : "has inducido",
          "form_3s" : "ha inducido",
          "form_1p" : "hemos inducido",
          "form_2p" : "habéis inducido",
          "form_3p" : "han inducido"
        },
        "conditional" : {
          "form_1s" : "induciría",
          "form_2s" : "inducirías",
          "form_3s" : "induciría",
          "form_1p" : "induciríamos",
          "form_2p" : "induciríais",
          "form_3p" : "inducirían"
        },
        "past_perfect" : {
          "form_1s" : "había inducido",
          "form_2s" : "habías inducido",
          "form_3s" : "había inducido",
          "form_1p" : "habíamos inducido",
          "form_2p" : "habíais inducido",
          "form_3p" : "habían inducido"
        },
        "preterite" : {
          "form_1s" : "induje",
          "form_2s" : "indujiste",
          "form_3s" : "indujo",
          "form_1p" : "indujimos",
          "form_2p" : "indujisteis",
          "form_3p" : "indujeron"
        },
        "future_perfect" : {
          "form_1s" : "habré inducido",
          "form_2s" : "habrás inducido",
          "form_3s" : "habrá inducido",
          "form_1p" : "habremos inducido",
          "form_2p" : "habréis inducido",
          "form_3p" : "habrán inducido"
        },
        "conditional perfect" : {
          "form_1s" : "habría inducido",
          "form_2s" : "habrías inducido",
          "form_3s" : "habría inducido",
          "form_1p" : "habríamos inducido",
          "form_2p" : "habríais inducido",
          "form_3p" : "habrían inducido"
        },
        "present" : {
          "form_1s" : "induzco",
          "form_2s" : "induces",
          "form_3s" : "induce",
          "form_1p" : "inducimos",
          "form_2p" : "inducís",
          "form_3p" : "inducen"
        },
        "future" : {
          "form_1s" : "induciré",
          "form_2s" : "inducirás",
          "form_3s" : "inducirá",
          "form_1p" : "induciremos",
          "form_2p" : "induciréis",
          "form_3p" : "inducirán"
        }
      },
      "subjunctive" : {
        "present" : {
          "form_1s" : "induzca",
          "form_2s" : "induzcas",
          "form_3s" : "induzca",
          "form_1p" : "induzcamos",
          "form_2p" : "induzcáis",
          "form_3p" : "induzcan"
        },
        "imperfect" : {
          "form_1s" : "indujera",
          "form_2s" : "indujeras",
          "form_3s" : "indujera",
          "form_1p" : "indujéramos",
          "form_2p" : "indujerais",
          "form_3p" : "indujeran"
        },
        "future" : {
          "form_1s" : "indujere",
          "form_2s" : "indujeres",
          "form_3s" : "indujere",
          "form_1p" : "indujéremos",
          "form_2p" : "indujereis",
          "form_3p" : "indujeren"
        },
        "present_perfect" : {
          "form_1s" : "haya inducido",
          "form_2s" : "hayas inducido",
          "form_3s" : "haya inducido",
          "form_1p" : "hayamos inducido",
          "form_2p" : "hayáis inducido",
          "form_3p" : "hayan inducido"
        },
        "future_perfect" : {
          "form_1s" : "hubiere inducido",
          "form_2s" : "hubieres inducido",
          "form_3s" : "hubiere inducido",
          "form_1p" : "hubiéremos inducido",
          "form_2p" : "hubiereis inducido",
          "form_3p" : "hubieren inducido"
        },
        "past_perfect" : {
          "form_1s" : "hubiera inducido",
          "form_2s" : "hubieras inducido",
          "form_3s" : "hubiera inducido",
          "form_1p" : "hubiéramos inducido",
          "form_2p" : "hubierais inducido",
          "form_3p" : "hubieran inducido"
        }
      },
      "imperative_affirmative" : {
        "present" : {
          "form_1s" : "",
          "form_2s" : "induce",
          "form_3s" : "inducid",
          "form_1p" : "",
          "form_2p" : "induzca",
          "form_3p" : "induzcan"
        }
      },
      "imperative_negative" : {
        "present" : {
          "form_1s" : "",
          "form_2s" : "no induzcas",
          "form_3s" : "no induzcáis",
          "form_1p" : "",
          "form_2p" : "no induzca",
          "form_3p" : "no induzcan"
        }
      }
    },
    "meta" : {
      "infinitive" : "inducir",
      "infinitive_english" : "to induce",
      "verb_english" : "Induce! Don't induce!",
      "gerund" : "induciendo",
      "gerund_english" : "inducing",
      "pastparticiple" : "inducido",
      "pastparticiple_english" : "induced"
    }
  },
  "desagradecer" : {
    "useage" : {
      "indicative" : {
        "imperfect" : {
          "form_1s" : "desagradecía",
          "form_2s" : "desagradecías",
          "form_3s" : "desagradecía",
          "form_1p" : "desagradecíamos",
          "form_2p" : "desagradecíais",
          "form_3p" : "desagradecían"
        },
        "present_perfect" : {
          "form_1s" : "he desagradecido",
          "form_2s" : "has desagradecido",
          "form_3s" : "ha desagradecido",
          "form_1p" : "hemos desagradecido",
          "form_2p" : "habéis desagradecido",
          "form_3p" : "han desagradecido"
        },
        "conditional" : {
          "form_1s" : "desagradecería",
          "form_2s" : "desagradecerías",
          "form_3s" : "desagradecería",
          "form_1p" : "desagradeceríamos",
          "form_2p" : "desagradeceríais",
          "form_3p" : "desagradecerían"
        },
        "past_perfect" : {
          "form_1s" : "había desagradecido",
          "form_2s" : "habías desagradecido",
          "form_3s" : "había desagradecido",
          "form_1p" : "habíamos desagradecido",
          "form_2p" : "habíais desagradecido",
          "form_3p" : "habían desagradecido"
        },
        "preterite" : {
          "form_1s" : "desagradecí",
          "form_2s" : "desagradeciste",
          "form_3s" : "desagradeció",
          "form_1p" : "desagradecimos",
          "form_2p" : "desagradecisteis",
          "form_3p" : "desagradecieron"
        },
        "future_perfect" : {
          "form_1s" : "habré desagradecido",
          "form_2s" : "habrás desagradecido",
          "form_3s" : "habrá desagradecido",
          "form_1p" : "habremos desagradecido",
          "form_2p" : "habréis desagradecido",
          "form_3p" : "habrán desagradecido"
        },
        "conditional perfect" : {
          "form_1s" : "habría desagradecido",
          "form_2s" : "habrías desagradecido",
          "form_3s" : "habría desagradecido",
          "form_1p" : "habríamos desagradecido",
          "form_2p" : "habríais desagradecido",
          "form_3p" : "habrían desagradecido"
        },
        "present" : {
          "form_1s" : "desagradezco",
          "form_2s" : "desagradeces",
          "form_3s" : "desagradece",
          "form_1p" : "desagradecemos",
          "form_2p" : "desagradecéis",
          "form_3p" : "desagradecen"
        },
        "future" : {
          "form_1s" : "desagradeceré",
          "form_2s" : "desagradecerás",
          "form_3s" : "desagradecerá",
          "form_1p" : "desagradeceremos",
          "form_2p" : "desagradeceréis",
          "form_3p" : "desagradecerán"
        }
      },
      "subjunctive" : {
        "present" : {
          "form_1s" : "desagradezca",
          "form_2s" : "desagradezcas",
          "form_3s" : "desagradezca",
          "form_1p" : "desagradezcamos",
          "form_2p" : "desagradezcáis",
          "form_3p" : "desagradezcan"
        },
        "imperfect" : {
          "form_1s" : "desagradeciera",
          "form_2s" : "desagradecieras",
          "form_3s" : "desagradeciera",
          "form_1p" : "desagradeciéramos",
          "form_2p" : "desagradecierais",
          "form_3p" : "desagradecieran"
        },
        "future" : {
          "form_1s" : "desagradeciere",
          "form_2s" : "desagradecieres",
          "form_3s" : "desagradeciere",
          "form_1p" : "desagradeciéremos",
          "form_2p" : "desagradeciereis",
          "form_3p" : "desagradecieren"
        },
        "present_perfect" : {
          "form_1s" : "haya desagradecido",
          "form_2s" : "hayas desagradecido",
          "form_3s" : "haya desagradecido",
          "form_1p" : "hayamos desagradecido",
          "form_2p" : "hayáis desagradecido",
          "form_3p" : "hayan desagradecido"
        },
        "future_perfect" : {
          "form_1s" : "hubiere desagradecido",
          "form_2s" : "hubieres desagradecido",
          "form_3s" : "hubiere desagradecido",
          "form_1p" : "hubiéremos desagradecido",
          "form_2p" : "hubiereis desagradecido",
          "form_3p" : "hubieren desagradecido"
        },
        "past_perfect" : {
          "form_1s" : "hubiera desagradecido",
          "form_2s" : "hubieras desagradecido",
          "form_3s" : "hubiera desagradecido",
          "form_1p" : "hubiéramos desagradecido",
          "form_2p" : "hubierais desagradecido",
          "form_3p" : "hubieran desagradecido"
        }
      },
      "imperative_affirmative" : {
        "present" : {
          "form_1s" : "",
          "form_2s" : "desagradece",
          "form_3s" : "desagradeced",
          "form_1p" : "",
          "form_2p" : "desagradezca",
          "form_3p" : "desagradezcan"
        }
      },
      "imperative_negative" : {
        "present" : {
          "form_1s" : "",
          "form_2s" : "no desagradezcas",
          "form_3s" : "no desagradezcáis",
          "form_1p" : "",
          "form_2p" : "no desagradezca",
          "form_3p" : "no desagradezcan"
        }
      }
    },
    "meta" : {
      "infinitive" : "desagradecer",
      "infinitive_english" : "to be unthankful for, to be unappreciative of",
      "verb_english" : "Be unthankful for! Don't be unthankful for!",
      "gerund" : "desagradeciendo",
      "gerund_english" : "being unthankful for",
      "pastparticiple" : "desagradecido",
      "pastparticiple_english" : "unthankful for"
    }
  },
  "graduarse" : {
    "useage" : {
      "indicative" : {
        "imperfect" : {
          "form_1s" : "me graduaba",
          "form_2s" : "te graduabas",
          "form_3s" : "se graduaba",
          "form_1p" : "nos graduábamos",
          "form_2p" : "os graduabais",
          "form_3p" : "se graduaban"
        },
        "present_perfect" : {
          "form_1s" : "me he graduado",
          "form_2s" : "te has graduado",
          "form_3s" : "se ha graduado",
          "form_1p" : "nos hemos graduado",
          "form_2p" : "os habéis graduado",
          "form_3p" : "se han graduado"
        },
        "conditional" : {
          "form_1s" : "me graduaría",
          "form_2s" : "te graduarías",
          "form_3s" : "se graduaría",
          "form_1p" : "nos graduaríamos",
          "form_2p" : "os graduaríais",
          "form_3p" : "se graduarían"
        },
        "past_perfect" : {
          "form_1s" : "me había graduado",
          "form_2s" : "te habías graduado",
          "form_3s" : "se había graduado",
          "form_1p" : "nos habíamos graduado",
          "form_2p" : "os habíais graduado",
          "form_3p" : "se habían graduado"
        },
        "preterite" : {
          "form_1s" : "me gradué",
          "form_2s" : "te graduaste",
          "form_3s" : "se graduó",
          "form_1p" : "nos graduamos",
          "form_2p" : "os graduasteis",
          "form_3p" : "se graduaron"
        },
        "future_perfect" : {
          "form_1s" : "me habré graduado",
          "form_2s" : "te habrás graduado",
          "form_3s" : "se habrá graduado",
          "form_1p" : "nos habremos graduado",
          "form_2p" : "os habréis graduado",
          "form_3p" : "se habrán graduado"
        },
        "conditional perfect" : {
          "form_1s" : "me habría graduado",
          "form_2s" : "te habrías graduado",
          "form_3s" : "se habría graduado",
          "form_1p" : "nos habríamos graduado",
          "form_2p" : "os habríais graduado",
          "form_3p" : "se habrían graduado"
        },
        "present" : {
          "form_1s" : "me gradúo",
          "form_2s" : "te gradúas",
          "form_3s" : "se gradúa",
          "form_1p" : "nos graduamos",
          "form_2p" : "os graduáis",
          "form_3p" : "se gradúan"
        },
        "future" : {
          "form_1s" : "me graduaré",
          "form_2s" : "te graduarás",
          "form_3s" : "se graduará",
          "form_1p" : "nos graduaremos",
          "form_2p" : "os graduaréis",
          "form_3p" : "se graduarán"
        }
      },
      "subjunctive" : {
        "present" : {
          "form_1s" : "me gradúe",
          "form_2s" : "te gradúes",
          "form_3s" : "se gradúe",
          "form_1p" : "nos graduemos",
          "form_2p" : "os graduéis",
          "form_3p" : "se gradúen"
        },
        "imperfect" : {
          "form_1s" : "me graduara",
          "form_2s" : "te graduaras",
          "form_3s" : "se graduara",
          "form_1p" : "nos graduáramos",
          "form_2p" : "os graduarais",
          "form_3p" : "se graduaran"
        },
        "future" : {
          "form_1s" : "me graduare",
          "form_2s" : "te graduares",
          "form_3s" : "se graduare",
          "form_1p" : "nos graduáremos",
          "form_2p" : "os graduareis",
          "form_3p" : "se graduaren"
        },
        "present_perfect" : {
          "form_1s" : "me haya graduado",
          "form_2s" : "te hayas graduado",
          "form_3s" : "se haya graduado",
          "form_1p" : "nos hayamos graduado",
          "form_2p" : "os hayáis graduado",
          "form_3p" : "se hayan graduado"
        },
        "future_perfect" : {
          "form_1s" : "me hubiere graduado",
          "form_2s" : "te hubieres graduado",
          "form_3s" : "se hubiere graduado",
          "form_1p" : "nos hubiéremos graduado",
          "form_2p" : "os hubiereis graduado",
          "form_3p" : "se hubieren graduado"
        },
        "past_perfect" : {
          "form_1s" : "me hubiera graduado",
          "form_2s" : "te hubieras graduado",
          "form_3s" : "se hubiera graduado",
          "form_1p" : "nos hubiéramos graduado",
          "form_2p" : "os hubierais graduado",
          "form_3p" : "se hubieran graduado"
        }
      },
      "imperative_affirmative" : {
        "present" : {
          "form_1s" : "",
          "form_2s" : "gradúate",
          "form_3s" : "graduaos",
          "form_1p" : "",
          "form_2p" : "gradúese",
          "form_3p" : "gradúense"
        }
      },
      "imperative_negative" : {
        "present" : {
          "form_1s" : "",
          "form_2s" : "no te gradúes",
          "form_3s" : "no os graduéis",
          "form_1p" : "",
          "form_2p" : "no se gradúe",
          "form_3p" : "no se gradúen"
        }
      }
    },
    "meta" : {
      "infinitive" : "graduarse",
      "infinitive_english" : "to graduate",
      "verb_english" : "Graduate! Don't graduate!",
      "gerund" : "graduándose",
      "gerund_english" : "graduating",
      "pastparticiple" : "graduado",
      "pastparticiple_english" : "graduated"
    }
  },
  "emigrar" : {
    "useage" : {
      "indicative" : {
        "imperfect" : {
          "form_1s" : "emigraba",
          "form_2s" : "emigrabas",
          "form_3s" : "emigraba",
          "form_1p" : "emigrábamos",
          "form_2p" : "emigrabais",
          "form_3p" : "emigraban"
        },
        "present_perfect" : {
          "form_1s" : "he emigrado",
          "form_2s" : "has emigrado",
          "form_3s" : "ha emigrado",
          "form_1p" : "hemos emigrado",
          "form_2p" : "habéis emigrado",
          "form_3p" : "han emigrado"
        },
        "conditional" : {
          "form_1s" : "emigraría",
          "form_2s" : "emigrarías",
          "form_3s" : "emigraría",
          "form_1p" : "emigraríamos",
          "form_2p" : "emigraríais",
          "form_3p" : "emigrarían"
        },
        "past_perfect" : {
          "form_1s" : "había emigrado",
          "form_2s" : "habías emigrado",
          "form_3s" : "había emigrado",
          "form_1p" : "habíamos emigrado",
          "form_2p" : "habíais emigrado",
          "form_3p" : "habían emigrado"
        },
        "preterite" : {
          "form_1s" : "emigré",
          "form_2s" : "emigraste",
          "form_3s" : "emigró",
          "form_1p" : "emigramos",
          "form_2p" : "emigrasteis",
          "form_3p" : "emigraron"
        },
        "future_perfect" : {
          "form_1s" : "habré emigrado",
          "form_2s" : "habrás emigrado",
          "form_3s" : "habrá emigrado",
          "form_1p" : "habremos emigrado",
          "form_2p" : "habréis emigrado",
          "form_3p" : "habrán emigrado"
        },
        "conditional perfect" : {
          "form_1s" : "habría emigrado",
          "form_2s" : "habrías emigrado",
          "form_3s" : "habría emigrado",
          "form_1p" : "habríamos emigrado",
          "form_2p" : "habríais emigrado",
          "form_3p" : "habrían emigrado"
        },
        "present" : {
          "form_1s" : "emigro",
          "form_2s" : "emigras",
          "form_3s" : "emigra",
          "form_1p" : "emigramos",
          "form_2p" : "emigráis",
          "form_3p" : "emigran"
        },
        "future" : {
          "form_1s" : "emigraré",
          "form_2s" : "emigrarás",
          "form_3s" : "emigrará",
          "form_1p" : "emigraremos",
          "form_2p" : "emigraréis",
          "form_3p" : "emigrarán"
        }
      },
      "subjunctive" : {
        "present" : {
          "form_1s" : "emigre",
          "form_2s" : "emigres",
          "form_3s" : "emigre",
          "form_1p" : "emigremos",
          "form_2p" : "emigréis",
          "form_3p" : "emigren"
        },
        "imperfect" : {
          "form_1s" : "emigrara",
          "form_2s" : "emigraras",
          "form_3s" : "emigrara",
          "form_1p" : "emigráramos",
          "form_2p" : "emigrarais",
          "form_3p" : "emigraran"
        },
        "future" : {
          "form_1s" : "emigrare",
          "form_2s" : "emigrares",
          "form_3s" : "emigrare",
          "form_1p" : "emigráremos",
          "form_2p" : "emigrareis",
          "form_3p" : "emigraren"
        },
        "present_perfect" : {
          "form_1s" : "haya emigrado",
          "form_2s" : "hayas emigrado",
          "form_3s" : "haya emigrado",
          "form_1p" : "hayamos emigrado",
          "form_2p" : "hayáis emigrado",
          "form_3p" : "hayan emigrado"
        },
        "future_perfect" : {
          "form_1s" : "hubiere emigrado",
          "form_2s" : "hubieres emigrado",
          "form_3s" : "hubiere emigrado",
          "form_1p" : "hubiéremos emigrado",
          "form_2p" : "hubiereis emigrado",
          "form_3p" : "hubieren emigrado"
        },
        "past_perfect" : {
          "form_1s" : "hubiera emigrado",
          "form_2s" : "hubieras emigrado",
          "form_3s" : "hubiera emigrado",
          "form_1p" : "hubiéramos emigrado",
          "form_2p" : "hubierais emigrado",
          "form_3p" : "hubieran emigrado"
        }
      },
      "imperative_affirmative" : {
        "present" : {
          "form_1s" : "",
          "form_2s" : "emigra",
          "form_3s" : "emigrad",
          "form_1p" : "",
          "form_2p" : "emigre",
          "form_3p" : "emigren"
        }
      },
      "imperative_negative" : {
        "present" : {
          "form_1s" : "",
          "form_2s" : "no emigres",
          "form_3s" : "no emigréis",
          "form_1p" : "",
          "form_2p" : "no emigre",
          "form_3p" : "no emigren"
        }
      }
    },
    "meta" : {
      "infinitive" : "emigrar",
      "infinitive_english" : "to emigrate; to migrate",
      "verb_english" : "Emigrate! Don't emigrate!",
      "gerund" : "emigrando",
      "gerund_english" : "emigrating",
      "pastparticiple" : "emigrado",
      "pastparticiple_english" : "emigrated"
    }
  },
  "manejar" : {
    "useage" : {
      "indicative" : {
        "imperfect" : {
          "form_1s" : "manejaba",
          "form_2s" : "manejabas",
          "form_3s" : "manejaba",
          "form_1p" : "manejábamos",
          "form_2p" : "manejabais",
          "form_3p" : "manejaban"
        },
        "present_perfect" : {
          "form_1s" : "he manejado",
          "form_2s" : "has manejado",
          "form_3s" : "ha manejado",
          "form_1p" : "hemos manejado",
          "form_2p" : "habéis manejado",
          "form_3p" : "han manejado"
        },
        "conditional" : {
          "form_1s" : "manejaría",
          "form_2s" : "manejarías",
          "form_3s" : "manejaría",
          "form_1p" : "manejaríamos",
          "form_2p" : "manejaríais",
          "form_3p" : "manejarían"
        },
        "past_perfect" : {
          "form_1s" : "había manejado",
          "form_2s" : "habías manejado",
          "form_3s" : "había manejado",
          "form_1p" : "habíamos manejado",
          "form_2p" : "habíais manejado",
          "form_3p" : "habían manejado"
        },
        "preterite" : {
          "form_1s" : "manejé",
          "form_2s" : "manejaste",
          "form_3s" : "manejó",
          "form_1p" : "manejamos",
          "form_2p" : "manejasteis",
          "form_3p" : "manejaron"
        },
        "future_perfect" : {
          "form_1s" : "habré manejado",
          "form_2s" : "habrás manejado",
          "form_3s" : "habrá manejado",
          "form_1p" : "habremos manejado",
          "form_2p" : "habréis manejado",
          "form_3p" : "habrán manejado"
        },
        "conditional perfect" : {
          "form_1s" : "habría manejado",
          "form_2s" : "habrías manejado",
          "form_3s" : "habría manejado",
          "form_1p" : "habríamos manejado",
          "form_2p" : "habríais manejado",
          "form_3p" : "habrían manejado"
        },
        "present" : {
          "form_1s" : "manejo",
          "form_2s" : "manejas",
          "form_3s" : "maneja",
          "form_1p" : "manejamos",
          "form_2p" : "manejáis",
          "form_3p" : "manejan"
        },
        "future" : {
          "form_1s" : "manejaré",
          "form_2s" : "manejarás",
          "form_3s" : "manejará",
          "form_1p" : "manejaremos",
          "form_2p" : "manejaréis",
          "form_3p" : "manejarán"
        }
      },
      "subjunctive" : {
        "present" : {
          "form_1s" : "maneje",
          "form_2s" : "manejes",
          "form_3s" : "maneje",
          "form_1p" : "manejemos",
          "form_2p" : "manejéis",
          "form_3p" : "manejen"
        },
        "imperfect" : {
          "form_1s" : "manejara",
          "form_2s" : "manejaras",
          "form_3s" : "manejara",
          "form_1p" : "manejáramos",
          "form_2p" : "manejarais",
          "form_3p" : "manejaran"
        },
        "future" : {
          "form_1s" : "manejare",
          "form_2s" : "manejares",
          "form_3s" : "manejare",
          "form_1p" : "manejáremos",
          "form_2p" : "manejareis",
          "form_3p" : "manejaren"
        },
        "present_perfect" : {
          "form_1s" : "haya manejado",
          "form_2s" : "hayas manejado",
          "form_3s" : "haya manejado",
          "form_1p" : "hayamos manejado",
          "form_2p" : "hayáis manejado",
          "form_3p" : "hayan manejado"
        },
        "future_perfect" : {
          "form_1s" : "hubiere manejado",
          "form_2s" : "hubieres manejado",
          "form_3s" : "hubiere manejado",
          "form_1p" : "hubiéremos manejado",
          "form_2p" : "hubiereis manejado",
          "form_3p" : "hubieren manejado"
        },
        "past_perfect" : {
          "form_1s" : "hubiera manejado",
          "form_2s" : "hubieras manejado",
          "form_3s" : "hubiera manejado",
          "form_1p" : "hubiéramos manejado",
          "form_2p" : "hubierais manejado",
          "form_3p" : "hubieran manejado"
        }
      },
      "imperative_affirmative" : {
        "present" : {
          "form_1s" : "",
          "form_2s" : "maneja",
          "form_3s" : "manejad",
          "form_1p" : "",
          "form_2p" : "maneje",
          "form_3p" : "manejen"
        }
      },
      "imperative_negative" : {
        "present" : {
          "form_1s" : "",
          "form_2s" : "no manejes",
          "form_3s" : "no manejéis",
          "form_1p" : "",
          "form_2p" : "no maneje",
          "form_3p" : "no manejen"
        }
      }
    },
    "meta" : {
      "infinitive" : "manejar",
      "infinitive_english" : "to drive",
      "verb_english" : "Drive! Don't drive!",
      "gerund" : "manejando",
      "gerund_english" : "driving",
      "pastparticiple" : "manejado",
      "pastparticiple_english" : "driven"
    }
  },
  "masticar" : {
    "useage" : {
      "indicative" : {
        "imperfect" : {
          "form_1s" : "masticaba",
          "form_2s" : "masticabas",
          "form_3s" : "masticaba",
          "form_1p" : "masticábamos",
          "form_2p" : "masticabais",
          "form_3p" : "masticaban"
        },
        "present_perfect" : {
          "form_1s" : "he masticado",
          "form_2s" : "has masticado",
          "form_3s" : "ha masticado",
          "form_1p" : "hemos masticado",
          "form_2p" : "habéis masticado",
          "form_3p" : "han masticado"
        },
        "conditional" : {
          "form_1s" : "masticaría",
          "form_2s" : "masticarías",
          "form_3s" : "masticaría",
          "form_1p" : "masticaríamos",
          "form_2p" : "masticaríais",
          "form_3p" : "masticarían"
        },
        "past_perfect" : {
          "form_1s" : "había masticado",
          "form_2s" : "habías masticado",
          "form_3s" : "había masticado",
          "form_1p" : "habíamos masticado",
          "form_2p" : "habíais masticado",
          "form_3p" : "habían masticado"
        },
        "preterite" : {
          "form_1s" : "mastiqué",
          "form_2s" : "masticaste",
          "form_3s" : "masticó",
          "form_1p" : "masticamos",
          "form_2p" : "masticasteis",
          "form_3p" : "masticaron"
        },
        "future_perfect" : {
          "form_1s" : "habré masticado",
          "form_2s" : "habrás masticado",
          "form_3s" : "habrá masticado",
          "form_1p" : "habremos masticado",
          "form_2p" : "habréis masticado",
          "form_3p" : "habrán masticado"
        },
        "conditional perfect" : {
          "form_1s" : "habría masticado",
          "form_2s" : "habrías masticado",
          "form_3s" : "habría masticado",
          "form_1p" : "habríamos masticado",
          "form_2p" : "habríais masticado",
          "form_3p" : "habrían masticado"
        },
        "present" : {
          "form_1s" : "mastico",
          "form_2s" : "masticas",
          "form_3s" : "mastica",
          "form_1p" : "masticamos",
          "form_2p" : "masticáis",
          "form_3p" : "mastican"
        },
        "future" : {
          "form_1s" : "masticaré",
          "form_2s" : "masticarás",
          "form_3s" : "masticará",
          "form_1p" : "masticaremos",
          "form_2p" : "masticaréis",
          "form_3p" : "masticarán"
        }
      },
      "subjunctive" : {
        "present" : {
          "form_1s" : "mastique",
          "form_2s" : "mastiques",
          "form_3s" : "mastique",
          "form_1p" : "mastiquemos",
          "form_2p" : "mastiquéis",
          "form_3p" : "mastiquen"
        },
        "imperfect" : {
          "form_1s" : "masticara",
          "form_2s" : "masticaras",
          "form_3s" : "masticara",
          "form_1p" : "masticáramos",
          "form_2p" : "masticarais",
          "form_3p" : "masticaran"
        },
        "future" : {
          "form_1s" : "masticare",
          "form_2s" : "masticares",
          "form_3s" : "masticare",
          "form_1p" : "masticáremos",
          "form_2p" : "masticareis",
          "form_3p" : "masticaren"
        },
        "present_perfect" : {
          "form_1s" : "haya masticado",
          "form_2s" : "hayas masticado",
          "form_3s" : "haya masticado",
          "form_1p" : "hayamos masticado",
          "form_2p" : "hayáis masticado",
          "form_3p" : "hayan masticado"
        },
        "future_perfect" : {
          "form_1s" : "hubiere masticado",
          "form_2s" : "hubieres masticado",
          "form_3s" : "hubiere masticado",
          "form_1p" : "hubiéremos masticado",
          "form_2p" : "hubiereis masticado",
          "form_3p" : "hubieren masticado"
        },
        "past_perfect" : {
          "form_1s" : "hubiera masticado",
          "form_2s" : "hubieras masticado",
          "form_3s" : "hubiera masticado",
          "form_1p" : "hubiéramos masticado",
          "form_2p" : "hubierais masticado",
          "form_3p" : "hubieran masticado"
        }
      },
      "imperative_affirmative" : {
        "present" : {
          "form_1s" : "",
          "form_2s" : "mastica",
          "form_3s" : "masticad",
          "form_1p" : "",
          "form_2p" : "mastique",
          "form_3p" : "mastiquen"
        }
      },
      "imperative_negative" : {
        "present" : {
          "form_1s" : "",
          "form_2s" : "no mastiques",
          "form_3s" : "no mastiquéis",
          "form_1p" : "",
          "form_2p" : "no mastique",
          "form_3p" : "no mastiquen"
        }
      }
    },
    "meta" : {
      "infinitive" : "masticar",
      "infinitive_english" : "to chew",
      "verb_english" : "Chew! Don't chew!",
      "gerund" : "masticando",
      "gerund_english" : "chewing",
      "pastparticiple" : "masticado",
      "pastparticiple_english" : "chewed"
    }
  },
  "hablar" : {
    "useage" : {
      "indicative" : {
        "imperfect" : {
          "form_1s" : "hablaba",
          "form_2s" : "hablabas",
          "form_3s" : "hablaba",
          "form_1p" : "hablábamos",
          "form_2p" : "hablabais",
          "form_3p" : "hablaban"
        },
        "present_perfect" : {
          "form_1s" : "he hablado",
          "form_2s" : "has hablado",
          "form_3s" : "ha hablado",
          "form_1p" : "hemos hablado",
          "form_2p" : "habéis hablado",
          "form_3p" : "han hablado"
        },
        "conditional" : {
          "form_1s" : "hablaría",
          "form_2s" : "hablarías",
          "form_3s" : "hablaría",
          "form_1p" : "hablaríamos",
          "form_2p" : "hablaríais",
          "form_3p" : "hablarían"
        },
        "past_perfect" : {
          "form_1s" : "había hablado",
          "form_2s" : "habías hablado",
          "form_3s" : "había hablado",
          "form_1p" : "habíamos hablado",
          "form_2p" : "habíais hablado",
          "form_3p" : "habían hablado"
        },
        "preterite" : {
          "form_1s" : "hablé",
          "form_2s" : "hablaste",
          "form_3s" : "habló",
          "form_1p" : "hablamos",
          "form_2p" : "hablasteis",
          "form_3p" : "hablaron"
        },
        "future_perfect" : {
          "form_1s" : "habré hablado",
          "form_2s" : "habrás hablado",
          "form_3s" : "habrá hablado",
          "form_1p" : "habremos hablado",
          "form_2p" : "habréis hablado",
          "form_3p" : "habrán hablado"
        },
        "conditional perfect" : {
          "form_1s" : "habría hablado",
          "form_2s" : "habrías hablado",
          "form_3s" : "habría hablado",
          "form_1p" : "habríamos hablado",
          "form_2p" : "habríais hablado",
          "form_3p" : "habrían hablado"
        },
        "present" : {
          "form_1s" : "hablo",
          "form_2s" : "hablas",
          "form_3s" : "habla",
          "form_1p" : "hablamos",
          "form_2p" : "habláis",
          "form_3p" : "hablan"
        },
        "future" : {
          "form_1s" : "hablaré",
          "form_2s" : "hablarás",
          "form_3s" : "hablará",
          "form_1p" : "hablaremos",
          "form_2p" : "hablaréis",
          "form_3p" : "hablarán"
        }
      },
      "subjunctive" : {
        "present" : {
          "form_1s" : "hable",
          "form_2s" : "hables",
          "form_3s" : "hable",
          "form_1p" : "hablemos",
          "form_2p" : "habléis",
          "form_3p" : "hablen"
        },
        "imperfect" : {
          "form_1s" : "hablara",
          "form_2s" : "hablaras",
          "form_3s" : "hablara",
          "form_1p" : "habláramos",
          "form_2p" : "hablarais",
          "form_3p" : "hablaran"
        },
        "future" : {
          "form_1s" : "hablare",
          "form_2s" : "hablares",
          "form_3s" : "hablare",
          "form_1p" : "habláremos",
          "form_2p" : "hablareis",
          "form_3p" : "hablaren"
        },
        "present_perfect" : {
          "form_1s" : "haya hablado",
          "form_2s" : "hayas hablado",
          "form_3s" : "haya hablado",
          "form_1p" : "hayamos hablado",
          "form_2p" : "hayáis hablado",
          "form_3p" : "hayan hablado"
        },
        "future_perfect" : {
          "form_1s" : "hubiere hablado",
          "form_2s" : "hubieres hablado",
          "form_3s" : "hubiere hablado",
          "form_1p" : "hubiéremos hablado",
          "form_2p" : "hubiereis hablado",
          "form_3p" : "hubieren hablado"
        },
        "past_perfect" : {
          "form_1s" : "hubiera hablado",
          "form_2s" : "hubieras hablado",
          "form_3s" : "hubiera hablado",
          "form_1p" : "hubiéramos hablado",
          "form_2p" : "hubierais hablado",
          "form_3p" : "hubieran hablado"
        }
      },
      "imperative_affirmative" : {
        "present" : {
          "form_1s" : "",
          "form_2s" : "habla",
          "form_3s" : "hablad",
          "form_1p" : "",
          "form_2p" : "hable",
          "form_3p" : "hablen"
        }
      },
      "imperative_negative" : {
        "present" : {
          "form_1s" : "",
          "form_2s" : "no hables",
          "form_3s" : "no habléis",
          "form_1p" : "",
          "form_2p" : "no hable",
          "form_3p" : "no hablen"
        }
      }
    },
    "meta" : {
      "infinitive" : "hablar",
      "infinitive_english" : "to speak",
      "verb_english" : "Speak! Don't speak!",
      "gerund" : "hablando",
      "gerund_english" : "speaking",
      "pastparticiple" : "hablado",
      "pastparticiple_english" : "spoken"
    }
  },
  "soler" : {
    "useage" : {
      "subjunctive" : {
        "future" : {
          "form_1s" : "soliere",
          "form_2s" : "solieres",
          "form_3s" : "soliere",
          "form_1p" : "soliéremos",
          "form_2p" : "soliereis",
          "form_3p" : "solieren"
        },
        "present" : {
          "form_1s" : "suela",
          "form_2s" : "suelas",
          "form_3s" : "suela",
          "form_1p" : "solamos",
          "form_2p" : "soláis",
          "form_3p" : "suelan"
        },
        "imperfect" : {
          "form_1s" : "soliera",
          "form_2s" : "solieras",
          "form_3s" : "soliera",
          "form_1p" : "soliéramos",
          "form_2p" : "solierais",
          "form_3p" : "solieran"
        },
        "present_perfect" : {
          "form_1s" : "haya solido",
          "form_2s" : "hayas solido",
          "form_3s" : "haya solido",
          "form_1p" : "hayamos solido",
          "form_2p" : "hayáis solido",
          "form_3p" : "hayan solido"
        },
        "future_perfect" : {
          "form_1s" : "hubiere solido",
          "form_2s" : "hubieres solido",
          "form_3s" : "hubiere solido",
          "form_1p" : "hubiéremos solido",
          "form_2p" : "hubiereis solido",
          "form_3p" : "hubieren solido"
        },
        "past_perfect" : {
          "form_1s" : "hubiera solido",
          "form_2s" : "hubieras solido",
          "form_3s" : "hubiera solido",
          "form_1p" : "hubiéramos solido",
          "form_2p" : "hubierais solido",
          "form_3p" : "hubieran solido"
        }
      },
      "indicative" : {
        "imperfect" : {
          "form_1s" : "solía",
          "form_2s" : "solías",
          "form_3s" : "solía",
          "form_1p" : "solíamos",
          "form_2p" : "solíais",
          "form_3p" : "solían"
        },
        "present_perfect" : {
          "form_1s" : "he solido",
          "form_2s" : "has solido",
          "form_3s" : "ha solido",
          "form_1p" : "hemos solido",
          "form_2p" : "habéis solido",
          "form_3p" : "han solido"
        },
        "conditional" : {
          "form_1s" : "solería",
          "form_2s" : "solerías",
          "form_3s" : "solería",
          "form_1p" : "soleríamos",
          "form_2p" : "soleríais",
          "form_3p" : "solerían"
        },
        "past_perfect" : {
          "form_1s" : "había solido",
          "form_2s" : "habías solido",
          "form_3s" : "había solido",
          "form_1p" : "habíamos solido",
          "form_2p" : "habíais solido",
          "form_3p" : "habían solido"
        },
        "preterite" : {
          "form_1s" : "solí",
          "form_2s" : "soliste",
          "form_3s" : "solió",
          "form_1p" : "solimos",
          "form_2p" : "solisteis",
          "form_3p" : "solieron"
        },
        "future_perfect" : {
          "form_1s" : "habré solido",
          "form_2s" : "habrás solido",
          "form_3s" : "habrá solido",
          "form_1p" : "habremos solido",
          "form_2p" : "habréis solido",
          "form_3p" : "habrán solido"
        },
        "conditional perfect" : {
          "form_1s" : "habría solido",
          "form_2s" : "habrías solido",
          "form_3s" : "habría solido",
          "form_1p" : "habríamos solido",
          "form_2p" : "habríais solido",
          "form_3p" : "habrían solido"
        },
        "present" : {
          "form_1s" : "suelo",
          "form_2s" : "sueles",
          "form_3s" : "suele",
          "form_1p" : "solemos",
          "form_2p" : "soléis",
          "form_3p" : "suelen"
        },
        "future" : {
          "form_1s" : "soleré",
          "form_2s" : "solerás",
          "form_3s" : "solerá",
          "form_1p" : "soleremos",
          "form_2p" : "soleréis",
          "form_3p" : "solerán"
        }
      },
      "imperative_affirmative" : {
        "present" : {
          "form_1s" : "",
          "form_2s" : "suele",
          "form_3s" : "soled",
          "form_1p" : "",
          "form_2p" : "suela",
          "form_3p" : "suelan"
        }
      },
      "imperative_negative" : {
        "present" : {
          "form_1s" : "",
          "form_2s" : "no suelas",
          "form_3s" : "no soláis",
          "form_1p" : "",
          "form_2p" : "no suela",
          "form_3p" : "no suelan"
        }
      }
    },
    "meta" : {
      "infinitive" : "soler",
      "infinitive_english" : "to be accustomed to, be accustomed to",
      "verb_english" : "Be accustomed to! Don't be accustomed to!",
      "gerund" : "soliendo",
      "gerund_english" : "being accustomed to",
      "pastparticiple" : "solido",
      "pastparticiple_english" : "accustomed to"
    }
  },
  "anhelar" : {
    "useage" : {
      "indicative" : {
        "imperfect" : {
          "form_1s" : "anhelaba",
          "form_2s" : "anhelabas",
          "form_3s" : "anhelaba",
          "form_1p" : "anhelábamos",
          "form_2p" : "anhelabais",
          "form_3p" : "anhelaban"
        },
        "present_perfect" : {
          "form_1s" : "he anhelado",
          "form_2s" : "has anhelado",
          "form_3s" : "ha anhelado",
          "form_1p" : "hemos anhelado",
          "form_2p" : "habéis anhelado",
          "form_3p" : "han anhelado"
        },
        "conditional" : {
          "form_1s" : "anhelaría",
          "form_2s" : "anhelarías",
          "form_3s" : "anhelaría",
          "form_1p" : "anhelaríamos",
          "form_2p" : "anhelaríais",
          "form_3p" : "anhelarían"
        },
        "past_perfect" : {
          "form_1s" : "había anhelado",
          "form_2s" : "habías anhelado",
          "form_3s" : "había anhelado",
          "form_1p" : "habíamos anhelado",
          "form_2p" : "habíais anhelado",
          "form_3p" : "habían anhelado"
        },
        "preterite" : {
          "form_1s" : "anhelé",
          "form_2s" : "anhelaste",
          "form_3s" : "anheló",
          "form_1p" : "anhelamos",
          "form_2p" : "anhelasteis",
          "form_3p" : "anhelaron"
        },
        "future_perfect" : {
          "form_1s" : "habré anhelado",
          "form_2s" : "habrás anhelado",
          "form_3s" : "habrá anhelado",
          "form_1p" : "habremos anhelado",
          "form_2p" : "habréis anhelado",
          "form_3p" : "habrán anhelado"
        },
        "conditional perfect" : {
          "form_1s" : "habría anhelado",
          "form_2s" : "habrías anhelado",
          "form_3s" : "habría anhelado",
          "form_1p" : "habríamos anhelado",
          "form_2p" : "habríais anhelado",
          "form_3p" : "habrían anhelado"
        },
        "present" : {
          "form_1s" : "anhelo",
          "form_2s" : "anhelas",
          "form_3s" : "anhela",
          "form_1p" : "anhelamos",
          "form_2p" : "anheláis",
          "form_3p" : "anhelan"
        },
        "future" : {
          "form_1s" : "anhelaré",
          "form_2s" : "anhelarás",
          "form_3s" : "anhelará",
          "form_1p" : "anhelaremos",
          "form_2p" : "anhelaréis",
          "form_3p" : "anhelarán"
        }
      },
      "subjunctive" : {
        "present" : {
          "form_1s" : "anhele",
          "form_2s" : "anheles",
          "form_3s" : "anhele",
          "form_1p" : "anhelemos",
          "form_2p" : "anheléis",
          "form_3p" : "anhelen"
        },
        "imperfect" : {
          "form_1s" : "anhelara",
          "form_2s" : "anhelaras",
          "form_3s" : "anhelara",
          "form_1p" : "anheláramos",
          "form_2p" : "anhelarais",
          "form_3p" : "anhelaran"
        },
        "future" : {
          "form_1s" : "anhelare",
          "form_2s" : "anhelares",
          "form_3s" : "anhelare",
          "form_1p" : "anheláremos",
          "form_2p" : "anhelareis",
          "form_3p" : "anhelaren"
        },
        "present_perfect" : {
          "form_1s" : "haya anhelado",
          "form_2s" : "hayas anhelado",
          "form_3s" : "haya anhelado",
          "form_1p" : "hayamos anhelado",
          "form_2p" : "hayáis anhelado",
          "form_3p" : "hayan anhelado"
        },
        "future_perfect" : {
          "form_1s" : "hubiere anhelado",
          "form_2s" : "hubieres anhelado",
          "form_3s" : "hubiere anhelado",
          "form_1p" : "hubiéremos anhelado",
          "form_2p" : "hubiereis anhelado",
          "form_3p" : "hubieren anhelado"
        },
        "past_perfect" : {
          "form_1s" : "hubiera anhelado",
          "form_2s" : "hubieras anhelado",
          "form_3s" : "hubiera anhelado",
          "form_1p" : "hubiéramos anhelado",
          "form_2p" : "hubierais anhelado",
          "form_3p" : "hubieran anhelado"
        }
      },
      "imperative_affirmative" : {
        "present" : {
          "form_1s" : "",
          "form_2s" : "anhela",
          "form_3s" : "anhelad",
          "form_1p" : "",
          "form_2p" : "anhele",
          "form_3p" : "anhelen"
        }
      },
      "imperative_negative" : {
        "present" : {
          "form_1s" : "",
          "form_2s" : "no anheles",
          "form_3s" : "no anheléis",
          "form_1p" : "",
          "form_2p" : "no anhele",
          "form_3p" : "no anhelen"
        }
      }
    },
    "meta" : {
      "infinitive" : "anhelar",
      "infinitive_english" : "to be eager for/to, long for/to, yearn for/to",
      "verb_english" : "Be eager for! Don't be eager for!",
      "gerund" : "anhelando",
      "gerund_english" : "be eager foring",
      "pastparticiple" : "anhelado",
      "pastparticiple_english" : "eager for"
    }
  },
  "callar" : {
    "useage" : {
      "indicative" : {
        "imperfect" : {
          "form_1s" : "callaba",
          "form_2s" : "callabas",
          "form_3s" : "callaba",
          "form_1p" : "callábamos",
          "form_2p" : "callabais",
          "form_3p" : "callaban"
        },
        "present_perfect" : {
          "form_1s" : "he callado",
          "form_2s" : "has callado",
          "form_3s" : "ha callado",
          "form_1p" : "hemos callado",
          "form_2p" : "habéis callado",
          "form_3p" : "han callado"
        },
        "conditional" : {
          "form_1s" : "callaría",
          "form_2s" : "callarías",
          "form_3s" : "callaría",
          "form_1p" : "callaríamos",
          "form_2p" : "callaríais",
          "form_3p" : "callarían"
        },
        "past_perfect" : {
          "form_1s" : "había callado",
          "form_2s" : "habías callado",
          "form_3s" : "había callado",
          "form_1p" : "habíamos callado",
          "form_2p" : "habíais callado",
          "form_3p" : "habían callado"
        },
        "preterite" : {
          "form_1s" : "callé",
          "form_2s" : "callaste",
          "form_3s" : "calló",
          "form_1p" : "callamos",
          "form_2p" : "callasteis",
          "form_3p" : "callaron"
        },
        "future_perfect" : {
          "form_1s" : "habré callado",
          "form_2s" : "habrás callado",
          "form_3s" : "habrá callado",
          "form_1p" : "habremos callado",
          "form_2p" : "habréis callado",
          "form_3p" : "habrán callado"
        },
        "conditional perfect" : {
          "form_1s" : "habría callado",
          "form_2s" : "habrías callado",
          "form_3s" : "habría callado",
          "form_1p" : "habríamos callado",
          "form_2p" : "habríais callado",
          "form_3p" : "habrían callado"
        },
        "present" : {
          "form_1s" : "callo",
          "form_2s" : "callas",
          "form_3s" : "calla",
          "form_1p" : "callamos",
          "form_2p" : "calláis",
          "form_3p" : "callan"
        },
        "future" : {
          "form_1s" : "callaré",
          "form_2s" : "callarás",
          "form_3s" : "callará",
          "form_1p" : "callaremos",
          "form_2p" : "callaréis",
          "form_3p" : "callarán"
        }
      },
      "subjunctive" : {
        "present" : {
          "form_1s" : "calle",
          "form_2s" : "calles",
          "form_3s" : "calle",
          "form_1p" : "callemos",
          "form_2p" : "calléis",
          "form_3p" : "callen"
        },
        "imperfect" : {
          "form_1s" : "callara",
          "form_2s" : "callaras",
          "form_3s" : "callara",
          "form_1p" : "calláramos",
          "form_2p" : "callarais",
          "form_3p" : "callaran"
        },
        "future" : {
          "form_1s" : "callare",
          "form_2s" : "callares",
          "form_3s" : "callare",
          "form_1p" : "calláremos",
          "form_2p" : "callareis",
          "form_3p" : "callaren"
        },
        "present_perfect" : {
          "form_1s" : "haya callado",
          "form_2s" : "hayas callado",
          "form_3s" : "haya callado",
          "form_1p" : "hayamos callado",
          "form_2p" : "hayáis callado",
          "form_3p" : "hayan callado"
        },
        "future_perfect" : {
          "form_1s" : "hubiere callado",
          "form_2s" : "hubieres callado",
          "form_3s" : "hubiere callado",
          "form_1p" : "hubiéremos callado",
          "form_2p" : "hubiereis callado",
          "form_3p" : "hubieren callado"
        },
        "past_perfect" : {
          "form_1s" : "hubiera callado",
          "form_2s" : "hubieras callado",
          "form_3s" : "hubiera callado",
          "form_1p" : "hubiéramos callado",
          "form_2p" : "hubierais callado",
          "form_3p" : "hubieran callado"
        }
      },
      "imperative_affirmative" : {
        "present" : {
          "form_1s" : "",
          "form_2s" : "calla",
          "form_3s" : "callad",
          "form_1p" : "",
          "form_2p" : "calle",
          "form_3p" : "callen"
        }
      },
      "imperative_negative" : {
        "present" : {
          "form_1s" : "",
          "form_2s" : "no calles",
          "form_3s" : "no calléis",
          "form_1p" : "",
          "form_2p" : "no calle",
          "form_3p" : "no callen"
        }
      }
    },
    "meta" : {
      "infinitive" : "callar",
      "infinitive_english" : "to keep quiet about, pass over in silence; to hush",
      "verb_english" : "Keep quiet about! Don't keep quiet about!",
      "gerund" : "callando",
      "gerund_english" : "keeping quiet about",
      "pastparticiple" : "callado",
      "pastparticiple_english" : "kept quiet about"
    }
  },
  "expresar" : {
    "useage" : {
      "indicative" : {
        "imperfect" : {
          "form_1s" : "expresaba",
          "form_2s" : "expresabas",
          "form_3s" : "expresaba",
          "form_1p" : "expresábamos",
          "form_2p" : "expresabais",
          "form_3p" : "expresaban"
        },
        "present_perfect" : {
          "form_1s" : "he expresado",
          "form_2s" : "has expresado",
          "form_3s" : "ha expresado",
          "form_1p" : "hemos expresado",
          "form_2p" : "habéis expresado",
          "form_3p" : "han expresado"
        },
        "conditional" : {
          "form_1s" : "expresaría",
          "form_2s" : "expresarías",
          "form_3s" : "expresaría",
          "form_1p" : "expresaríamos",
          "form_2p" : "expresaríais",
          "form_3p" : "expresarían"
        },
        "past_perfect" : {
          "form_1s" : "había expresado",
          "form_2s" : "habías expresado",
          "form_3s" : "había expresado",
          "form_1p" : "habíamos expresado",
          "form_2p" : "habíais expresado",
          "form_3p" : "habían expresado"
        },
        "preterite" : {
          "form_1s" : "expresé",
          "form_2s" : "expresaste",
          "form_3s" : "expresó",
          "form_1p" : "expresamos",
          "form_2p" : "expresasteis",
          "form_3p" : "expresaron"
        },
        "future_perfect" : {
          "form_1s" : "habré expresado",
          "form_2s" : "habrás expresado",
          "form_3s" : "habrá expresado",
          "form_1p" : "habremos expresado",
          "form_2p" : "habréis expresado",
          "form_3p" : "habrán expresado"
        },
        "conditional perfect" : {
          "form_1s" : "habría expresado",
          "form_2s" : "habrías expresado",
          "form_3s" : "habría expresado",
          "form_1p" : "habríamos expresado",
          "form_2p" : "habríais expresado",
          "form_3p" : "habrían expresado"
        },
        "present" : {
          "form_1s" : "expreso",
          "form_2s" : "expresas",
          "form_3s" : "expresa",
          "form_1p" : "expresamos",
          "form_2p" : "expresáis",
          "form_3p" : "expresan"
        },
        "future" : {
          "form_1s" : "expresaré",
          "form_2s" : "expresarás",
          "form_3s" : "expresará",
          "form_1p" : "expresaremos",
          "form_2p" : "expresaréis",
          "form_3p" : "expresarán"
        }
      },
      "subjunctive" : {
        "present" : {
          "form_1s" : "exprese",
          "form_2s" : "expreses",
          "form_3s" : "exprese",
          "form_1p" : "expresemos",
          "form_2p" : "expreséis",
          "form_3p" : "expresen"
        },
        "imperfect" : {
          "form_1s" : "expresara",
          "form_2s" : "expresaras",
          "form_3s" : "expresara",
          "form_1p" : "expresáramos",
          "form_2p" : "expresarais",
          "form_3p" : "expresaran"
        },
        "future" : {
          "form_1s" : "expresare",
          "form_2s" : "expresares",
          "form_3s" : "expresare",
          "form_1p" : "expresáremos",
          "form_2p" : "expresareis",
          "form_3p" : "expresaren"
        },
        "present_perfect" : {
          "form_1s" : "haya expresado",
          "form_2s" : "hayas expresado",
          "form_3s" : "haya expresado",
          "form_1p" : "hayamos expresado",
          "form_2p" : "hayáis expresado",
          "form_3p" : "hayan expresado"
        },
        "future_perfect" : {
          "form_1s" : "hubiere expresado",
          "form_2s" : "hubieres expresado",
          "form_3s" : "hubiere expresado",
          "form_1p" : "hubiéremos expresado",
          "form_2p" : "hubiereis expresado",
          "form_3p" : "hubieren expresado"
        },
        "past_perfect" : {
          "form_1s" : "hubiera expresado",
          "form_2s" : "hubieras expresado",
          "form_3s" : "hubiera expresado",
          "form_1p" : "hubiéramos expresado",
          "form_2p" : "hubierais expresado",
          "form_3p" : "hubieran expresado"
        }
      },
      "imperative_affirmative" : {
        "present" : {
          "form_1s" : "",
          "form_2s" : "expresa",
          "form_3s" : "expresad",
          "form_1p" : "",
          "form_2p" : "exprese",
          "form_3p" : "expresen"
        }
      },
      "imperative_negative" : {
        "present" : {
          "form_1s" : "",
          "form_2s" : "no expreses",
          "form_3s" : "no expreséis",
          "form_1p" : "",
          "form_2p" : "no exprese",
          "form_3p" : "no expresen"
        }
      }
    },
    "meta" : {
      "infinitive" : "expresar",
      "infinitive_english" : "to express, voice, state",
      "verb_english" : "Express! Don't express!",
      "gerund" : "expresando",
      "gerund_english" : "expressing",
      "pastparticiple" : "expresado",
      "pastparticiple_english" : "expressed"
    }
  },
  "obtener" : {
    "useage" : {
      "indicative" : {
        "imperfect" : {
          "form_1s" : "obtenía",
          "form_2s" : "obtenías",
          "form_3s" : "obtenía",
          "form_1p" : "obteníamos",
          "form_2p" : "obteníais",
          "form_3p" : "obtenían"
        },
        "present_perfect" : {
          "form_1s" : "he obtenido",
          "form_2s" : "has obtenido",
          "form_3s" : "ha obtenido",
          "form_1p" : "hemos obtenido",
          "form_2p" : "habéis obtenido",
          "form_3p" : "han obtenido"
        },
        "conditional" : {
          "form_1s" : "obtendría",
          "form_2s" : "obtendrías",
          "form_3s" : "obtendría",
          "form_1p" : "obtendríamos",
          "form_2p" : "obtendríais",
          "form_3p" : "obtendrían"
        },
        "past_perfect" : {
          "form_1s" : "había obtenido",
          "form_2s" : "habías obtenido",
          "form_3s" : "había obtenido",
          "form_1p" : "habíamos obtenido",
          "form_2p" : "habíais obtenido",
          "form_3p" : "habían obtenido"
        },
        "preterite" : {
          "form_1s" : "obtuve",
          "form_2s" : "obtuviste",
          "form_3s" : "obtuvo",
          "form_1p" : "obtuvimos",
          "form_2p" : "obtuvisteis",
          "form_3p" : "obtuvieron"
        },
        "future_perfect" : {
          "form_1s" : "habré obtenido",
          "form_2s" : "habrás obtenido",
          "form_3s" : "habrá obtenido",
          "form_1p" : "habremos obtenido",
          "form_2p" : "habréis obtenido",
          "form_3p" : "habrán obtenido"
        },
        "conditional perfect" : {
          "form_1s" : "habría obtenido",
          "form_2s" : "habrías obtenido",
          "form_3s" : "habría obtenido",
          "form_1p" : "habríamos obtenido",
          "form_2p" : "habríais obtenido",
          "form_3p" : "habrían obtenido"
        },
        "present" : {
          "form_1s" : "obtengo",
          "form_2s" : "obtienes",
          "form_3s" : "obtiene",
          "form_1p" : "obtenemos",
          "form_2p" : "obtenéis",
          "form_3p" : "obtienen"
        },
        "future" : {
          "form_1s" : "obtendré",
          "form_2s" : "obtendrás",
          "form_3s" : "obtendrá",
          "form_1p" : "obtendremos",
          "form_2p" : "obtendréis",
          "form_3p" : "obtendrán"
        }
      },
      "subjunctive" : {
        "present" : {
          "form_1s" : "obtenga",
          "form_2s" : "obtengas",
          "form_3s" : "obtenga",
          "form_1p" : "obtengamos",
          "form_2p" : "obtengáis",
          "form_3p" : "obtengan"
        },
        "imperfect" : {
          "form_1s" : "obtuviera",
          "form_2s" : "obtuvieras",
          "form_3s" : "obtuviera",
          "form_1p" : "obtuviéramos",
          "form_2p" : "obtuvierais",
          "form_3p" : "obtuvieran"
        },
        "future" : {
          "form_1s" : "obtuviere",
          "form_2s" : "obtuvieres",
          "form_3s" : "obtuviere",
          "form_1p" : "obtuviéremos",
          "form_2p" : "obtuviereis",
          "form_3p" : "obtuvieren"
        },
        "present_perfect" : {
          "form_1s" : "haya obtenido",
          "form_2s" : "hayas obtenido",
          "form_3s" : "haya obtenido",
          "form_1p" : "hayamos obtenido",
          "form_2p" : "hayáis obtenido",
          "form_3p" : "hayan obtenido"
        },
        "future_perfect" : {
          "form_1s" : "hubiere obtenido",
          "form_2s" : "hubieres obtenido",
          "form_3s" : "hubiere obtenido",
          "form_1p" : "hubiéremos obtenido",
          "form_2p" : "hubiereis obtenido",
          "form_3p" : "hubieren obtenido"
        },
        "past_perfect" : {
          "form_1s" : "hubiera obtenido",
          "form_2s" : "hubieras obtenido",
          "form_3s" : "hubiera obtenido",
          "form_1p" : "hubiéramos obtenido",
          "form_2p" : "hubierais obtenido",
          "form_3p" : "hubieran obtenido"
        }
      },
      "imperative_affirmative" : {
        "present" : {
          "form_1s" : "",
          "form_2s" : "obtén",
          "form_3s" : "obtened",
          "form_1p" : "",
          "form_2p" : "obtenga",
          "form_3p" : "obtengan"
        }
      },
      "imperative_negative" : {
        "present" : {
          "form_1s" : "",
          "form_2s" : "no obtengas",
          "form_3s" : "no obtengáis",
          "form_1p" : "",
          "form_2p" : "no obtenga",
          "form_3p" : "no obtengan"
        }
      }
    },
    "meta" : {
      "infinitive" : "obtener",
      "infinitive_english" : "to obtain, get",
      "verb_english" : "Obtain! Don't obtain!",
      "gerund" : "obteniendo",
      "gerund_english" : "obtaining",
      "pastparticiple" : "obtenido",
      "pastparticiple_english" : "obtained"
    }
  },
  "formar" : {
    "useage" : {
      "indicative" : {
        "imperfect" : {
          "form_1s" : "formaba",
          "form_2s" : "formabas",
          "form_3s" : "formaba",
          "form_1p" : "formábamos",
          "form_2p" : "formabais",
          "form_3p" : "formaban"
        },
        "present_perfect" : {
          "form_1s" : "he formado",
          "form_2s" : "has formado",
          "form_3s" : "ha formado",
          "form_1p" : "hemos formado",
          "form_2p" : "habéis formado",
          "form_3p" : "han formado"
        },
        "conditional" : {
          "form_1s" : "formaría",
          "form_2s" : "formarías",
          "form_3s" : "formaría",
          "form_1p" : "formaríamos",
          "form_2p" : "formaríais",
          "form_3p" : "formarían"
        },
        "past_perfect" : {
          "form_1s" : "había formado",
          "form_2s" : "habías formado",
          "form_3s" : "había formado",
          "form_1p" : "habíamos formado",
          "form_2p" : "habíais formado",
          "form_3p" : "habían formado"
        },
        "preterite" : {
          "form_1s" : "formé",
          "form_2s" : "formaste",
          "form_3s" : "formó",
          "form_1p" : "formamos",
          "form_2p" : "formasteis",
          "form_3p" : "formaron"
        },
        "future_perfect" : {
          "form_1s" : "habré formado",
          "form_2s" : "habrás formado",
          "form_3s" : "habrá formado",
          "form_1p" : "habremos formado",
          "form_2p" : "habréis formado",
          "form_3p" : "habrán formado"
        },
        "conditional perfect" : {
          "form_1s" : "habría formado",
          "form_2s" : "habrías formado",
          "form_3s" : "habría formado",
          "form_1p" : "habríamos formado",
          "form_2p" : "habríais formado",
          "form_3p" : "habrían formado"
        },
        "present" : {
          "form_1s" : "formo",
          "form_2s" : "formas",
          "form_3s" : "forma",
          "form_1p" : "formamos",
          "form_2p" : "formáis",
          "form_3p" : "forman"
        },
        "future" : {
          "form_1s" : "formaré",
          "form_2s" : "formarás",
          "form_3s" : "formará",
          "form_1p" : "formaremos",
          "form_2p" : "formaréis",
          "form_3p" : "formarán"
        }
      },
      "subjunctive" : {
        "present" : {
          "form_1s" : "forme",
          "form_2s" : "formes",
          "form_3s" : "forme",
          "form_1p" : "formemos",
          "form_2p" : "forméis",
          "form_3p" : "formen"
        },
        "imperfect" : {
          "form_1s" : "formara",
          "form_2s" : "formaras",
          "form_3s" : "formara",
          "form_1p" : "formáramos",
          "form_2p" : "formarais",
          "form_3p" : "formaran"
        },
        "future" : {
          "form_1s" : "formare",
          "form_2s" : "formares",
          "form_3s" : "formare",
          "form_1p" : "formáremos",
          "form_2p" : "formareis",
          "form_3p" : "formaren"
        },
        "present_perfect" : {
          "form_1s" : "haya formado",
          "form_2s" : "hayas formado",
          "form_3s" : "haya formado",
          "form_1p" : "hayamos formado",
          "form_2p" : "hayáis formado",
          "form_3p" : "hayan formado"
        },
        "future_perfect" : {
          "form_1s" : "hubiere formado",
          "form_2s" : "hubieres formado",
          "form_3s" : "hubiere formado",
          "form_1p" : "hubiéremos formado",
          "form_2p" : "hubiereis formado",
          "form_3p" : "hubieren formado"
        },
        "past_perfect" : {
          "form_1s" : "hubiera formado",
          "form_2s" : "hubieras formado",
          "form_3s" : "hubiera formado",
          "form_1p" : "hubiéramos formado",
          "form_2p" : "hubierais formado",
          "form_3p" : "hubieran formado"
        }
      },
      "imperative_affirmative" : {
        "present" : {
          "form_1s" : "",
          "form_2s" : "forma",
          "form_3s" : "formad",
          "form_1p" : "",
          "form_2p" : "forme",
          "form_3p" : "formen"
        }
      },
      "imperative_negative" : {
        "present" : {
          "form_1s" : "",
          "form_2s" : "no formes",
          "form_3s" : "no forméis",
          "form_1p" : "",
          "form_2p" : "no forme",
          "form_3p" : "no formen"
        }
      }
    },
    "meta" : {
      "infinitive" : "formar",
      "infinitive_english" : "to form, shape, fashion, make",
      "verb_english" : "Form! Don't form!",
      "gerund" : "formando",
      "gerund_english" : "forming",
      "pastparticiple" : "formado",
      "pastparticiple_english" : "formed"
    }
  },
  "lograr" : {
    "useage" : {
      "indicative" : {
        "imperfect" : {
          "form_1s" : "lograba",
          "form_2s" : "lograbas",
          "form_3s" : "lograba",
          "form_1p" : "lográbamos",
          "form_2p" : "lograbais",
          "form_3p" : "lograban"
        },
        "present_perfect" : {
          "form_1s" : "he logrado",
          "form_2s" : "has logrado",
          "form_3s" : "ha logrado",
          "form_1p" : "hemos logrado",
          "form_2p" : "habéis logrado",
          "form_3p" : "han logrado"
        },
        "conditional" : {
          "form_1s" : "lograría",
          "form_2s" : "lograrías",
          "form_3s" : "lograría",
          "form_1p" : "lograríamos",
          "form_2p" : "lograríais",
          "form_3p" : "lograrían"
        },
        "past_perfect" : {
          "form_1s" : "había logrado",
          "form_2s" : "habías logrado",
          "form_3s" : "había logrado",
          "form_1p" : "habíamos logrado",
          "form_2p" : "habíais logrado",
          "form_3p" : "habían logrado"
        },
        "preterite" : {
          "form_1s" : "logré",
          "form_2s" : "lograste",
          "form_3s" : "logró",
          "form_1p" : "logramos",
          "form_2p" : "lograsteis",
          "form_3p" : "lograron"
        },
        "future_perfect" : {
          "form_1s" : "habré logrado",
          "form_2s" : "habrás logrado",
          "form_3s" : "habrá logrado",
          "form_1p" : "habremos logrado",
          "form_2p" : "habréis logrado",
          "form_3p" : "habrán logrado"
        },
        "conditional perfect" : {
          "form_1s" : "habría logrado",
          "form_2s" : "habrías logrado",
          "form_3s" : "habría logrado",
          "form_1p" : "habríamos logrado",
          "form_2p" : "habríais logrado",
          "form_3p" : "habrían logrado"
        },
        "present" : {
          "form_1s" : "logro",
          "form_2s" : "logras",
          "form_3s" : "logra",
          "form_1p" : "logramos",
          "form_2p" : "lográis",
          "form_3p" : "logran"
        },
        "future" : {
          "form_1s" : "lograré",
          "form_2s" : "lograrás",
          "form_3s" : "logrará",
          "form_1p" : "lograremos",
          "form_2p" : "lograréis",
          "form_3p" : "lograrán"
        }
      },
      "subjunctive" : {
        "present" : {
          "form_1s" : "logre",
          "form_2s" : "logres",
          "form_3s" : "logre",
          "form_1p" : "logremos",
          "form_2p" : "logréis",
          "form_3p" : "logren"
        },
        "imperfect" : {
          "form_1s" : "lograra",
          "form_2s" : "lograras",
          "form_3s" : "lograra",
          "form_1p" : "lográramos",
          "form_2p" : "lograrais",
          "form_3p" : "lograran"
        },
        "future" : {
          "form_1s" : "lograre",
          "form_2s" : "lograres",
          "form_3s" : "lograre",
          "form_1p" : "lográremos",
          "form_2p" : "lograreis",
          "form_3p" : "lograren"
        },
        "present_perfect" : {
          "form_1s" : "haya logrado",
          "form_2s" : "hayas logrado",
          "form_3s" : "haya logrado",
          "form_1p" : "hayamos logrado",
          "form_2p" : "hayáis logrado",
          "form_3p" : "hayan logrado"
        },
        "future_perfect" : {
          "form_1s" : "hubiere logrado",
          "form_2s" : "hubieres logrado",
          "form_3s" : "hubiere logrado",
          "form_1p" : "hubiéremos logrado",
          "form_2p" : "hubiereis logrado",
          "form_3p" : "hubieren logrado"
        },
        "past_perfect" : {
          "form_1s" : "hubiera logrado",
          "form_2s" : "hubieras logrado",
          "form_3s" : "hubiera logrado",
          "form_1p" : "hubiéramos logrado",
          "form_2p" : "hubierais logrado",
          "form_3p" : "hubieran logrado"
        }
      },
      "imperative_affirmative" : {
        "present" : {
          "form_1s" : "",
          "form_2s" : "logra",
          "form_3s" : "lograd",
          "form_1p" : "",
          "form_2p" : "logre",
          "form_3p" : "logren"
        }
      },
      "imperative_negative" : {
        "present" : {
          "form_1s" : "",
          "form_2s" : "no logres",
          "form_3s" : "no logréis",
          "form_1p" : "",
          "form_2p" : "no logre",
          "form_3p" : "no logren"
        }
      }
    },
    "meta" : {
      "infinitive" : "lograr",
      "infinitive_english" : "to get, obtain; to achieve, attain",
      "verb_english" : "Get! Don't get!",
      "gerund" : "logrando",
      "gerund_english" : "getting",
      "pastparticiple" : "logrado",
      "pastparticiple_english" : "got"
    }
  },
  "avisar" : {
    "useage" : {
      "indicative" : {
        "imperfect" : {
          "form_1s" : "avisaba",
          "form_2s" : "avisabas",
          "form_3s" : "avisaba",
          "form_1p" : "avisábamos",
          "form_2p" : "avisabais",
          "form_3p" : "avisaban"
        },
        "present_perfect" : {
          "form_1s" : "he avisado",
          "form_2s" : "has avisado",
          "form_3s" : "ha avisado",
          "form_1p" : "hemos avisado",
          "form_2p" : "habéis avisado",
          "form_3p" : "han avisado"
        },
        "conditional" : {
          "form_1s" : "avisaría",
          "form_2s" : "avisarías",
          "form_3s" : "avisaría",
          "form_1p" : "avisaríamos",
          "form_2p" : "avisaríais",
          "form_3p" : "avisarían"
        },
        "past_perfect" : {
          "form_1s" : "había avisado",
          "form_2s" : "habías avisado",
          "form_3s" : "había avisado",
          "form_1p" : "habíamos avisado",
          "form_2p" : "habíais avisado",
          "form_3p" : "habían avisado"
        },
        "preterite" : {
          "form_1s" : "avisé",
          "form_2s" : "avisaste",
          "form_3s" : "avisó",
          "form_1p" : "avisamos",
          "form_2p" : "avisasteis",
          "form_3p" : "avisaron"
        },
        "future_perfect" : {
          "form_1s" : "habré avisado",
          "form_2s" : "habrás avisado",
          "form_3s" : "habrá avisado",
          "form_1p" : "habremos avisado",
          "form_2p" : "habréis avisado",
          "form_3p" : "habrán avisado"
        },
        "conditional perfect" : {
          "form_1s" : "habría avisado",
          "form_2s" : "habrías avisado",
          "form_3s" : "habría avisado",
          "form_1p" : "habríamos avisado",
          "form_2p" : "habríais avisado",
          "form_3p" : "habrían avisado"
        },
        "present" : {
          "form_1s" : "aviso",
          "form_2s" : "avisas",
          "form_3s" : "avisa",
          "form_1p" : "avisamos",
          "form_2p" : "avisáis",
          "form_3p" : "avisan"
        },
        "future" : {
          "form_1s" : "avisaré",
          "form_2s" : "avisarás",
          "form_3s" : "avisará",
          "form_1p" : "avisaremos",
          "form_2p" : "avisaréis",
          "form_3p" : "avisarán"
        }
      },
      "subjunctive" : {
        "present" : {
          "form_1s" : "avise",
          "form_2s" : "avises",
          "form_3s" : "avise",
          "form_1p" : "avisemos",
          "form_2p" : "aviséis",
          "form_3p" : "avisen"
        },
        "imperfect" : {
          "form_1s" : "avisara",
          "form_2s" : "avisaras",
          "form_3s" : "avisara",
          "form_1p" : "avisáramos",
          "form_2p" : "avisarais",
          "form_3p" : "avisaran"
        },
        "future" : {
          "form_1s" : "avisare",
          "form_2s" : "avisares",
          "form_3s" : "avisare",
          "form_1p" : "avisáremos",
          "form_2p" : "avisareis",
          "form_3p" : "avisaren"
        },
        "present_perfect" : {
          "form_1s" : "haya avisado",
          "form_2s" : "hayas avisado",
          "form_3s" : "haya avisado",
          "form_1p" : "hayamos avisado",
          "form_2p" : "hayáis avisado",
          "form_3p" : "hayan avisado"
        },
        "future_perfect" : {
          "form_1s" : "hubiere avisado",
          "form_2s" : "hubieres avisado",
          "form_3s" : "hubiere avisado",
          "form_1p" : "hubiéremos avisado",
          "form_2p" : "hubiereis avisado",
          "form_3p" : "hubieren avisado"
        },
        "past_perfect" : {
          "form_1s" : "hubiera avisado",
          "form_2s" : "hubieras avisado",
          "form_3s" : "hubiera avisado",
          "form_1p" : "hubiéramos avisado",
          "form_2p" : "hubierais avisado",
          "form_3p" : "hubieran avisado"
        }
      },
      "imperative_affirmative" : {
        "present" : {
          "form_1s" : "",
          "form_2s" : "avisa",
          "form_3s" : "avisad",
          "form_1p" : "",
          "form_2p" : "avise",
          "form_3p" : "avisen"
        }
      },
      "imperative_negative" : {
        "present" : {
          "form_1s" : "",
          "form_2s" : "no avises",
          "form_3s" : "no aviséis",
          "form_1p" : "",
          "form_2p" : "no avise",
          "form_3p" : "no avisen"
        }
      }
    },
    "meta" : {
      "infinitive" : "avisar",
      "infinitive_english" : "to warn, inform, notify",
      "verb_english" : "Warn! Don't warn!",
      "gerund" : "avisando",
      "gerund_english" : "warning",
      "pastparticiple" : "avisado",
      "pastparticiple_english" : "warned"
    }
  },
  "guardar" : {
    "useage" : {
      "indicative" : {
        "imperfect" : {
          "form_1s" : "guardaba",
          "form_2s" : "guardabas",
          "form_3s" : "guardaba",
          "form_1p" : "guardábamos",
          "form_2p" : "guardabais",
          "form_3p" : "guardaban"
        },
        "present_perfect" : {
          "form_1s" : "he guardado",
          "form_2s" : "has guardado",
          "form_3s" : "ha guardado",
          "form_1p" : "hemos guardado",
          "form_2p" : "habéis guardado",
          "form_3p" : "han guardado"
        },
        "conditional" : {
          "form_1s" : "guardaría",
          "form_2s" : "guardarías",
          "form_3s" : "guardaría",
          "form_1p" : "guardaríamos",
          "form_2p" : "guardaríais",
          "form_3p" : "guardarían"
        },
        "past_perfect" : {
          "form_1s" : "había guardado",
          "form_2s" : "habías guardado",
          "form_3s" : "había guardado",
          "form_1p" : "habíamos guardado",
          "form_2p" : "habíais guardado",
          "form_3p" : "habían guardado"
        },
        "preterite" : {
          "form_1s" : "guardé",
          "form_2s" : "guardaste",
          "form_3s" : "guardó",
          "form_1p" : "guardamos",
          "form_2p" : "guardasteis",
          "form_3p" : "guardaron"
        },
        "future_perfect" : {
          "form_1s" : "habré guardado",
          "form_2s" : "habrás guardado",
          "form_3s" : "habrá guardado",
          "form_1p" : "habremos guardado",
          "form_2p" : "habréis guardado",
          "form_3p" : "habrán guardado"
        },
        "conditional perfect" : {
          "form_1s" : "habría guardado",
          "form_2s" : "habrías guardado",
          "form_3s" : "habría guardado",
          "form_1p" : "habríamos guardado",
          "form_2p" : "habríais guardado",
          "form_3p" : "habrían guardado"
        },
        "present" : {
          "form_1s" : "guardo",
          "form_2s" : "guardas",
          "form_3s" : "guarda",
          "form_1p" : "guardamos",
          "form_2p" : "guardáis",
          "form_3p" : "guardan"
        },
        "future" : {
          "form_1s" : "guardaré",
          "form_2s" : "guardarás",
          "form_3s" : "guardará",
          "form_1p" : "guardaremos",
          "form_2p" : "guardaréis",
          "form_3p" : "guardarán"
        }
      },
      "subjunctive" : {
        "present" : {
          "form_1s" : "guarde",
          "form_2s" : "guardes",
          "form_3s" : "guarde",
          "form_1p" : "guardemos",
          "form_2p" : "guardéis",
          "form_3p" : "guarden"
        },
        "imperfect" : {
          "form_1s" : "guardara",
          "form_2s" : "guardaras",
          "form_3s" : "guardara",
          "form_1p" : "guardáramos",
          "form_2p" : "guardarais",
          "form_3p" : "guardaran"
        },
        "future" : {
          "form_1s" : "guardare",
          "form_2s" : "guardares",
          "form_3s" : "guardare",
          "form_1p" : "guardáremos",
          "form_2p" : "guardareis",
          "form_3p" : "guardaren"
        },
        "present_perfect" : {
          "form_1s" : "haya guardado",
          "form_2s" : "hayas guardado",
          "form_3s" : "haya guardado",
          "form_1p" : "hayamos guardado",
          "form_2p" : "hayáis guardado",
          "form_3p" : "hayan guardado"
        },
        "future_perfect" : {
          "form_1s" : "hubiere guardado",
          "form_2s" : "hubieres guardado",
          "form_3s" : "hubiere guardado",
          "form_1p" : "hubiéremos guardado",
          "form_2p" : "hubiereis guardado",
          "form_3p" : "hubieren guardado"
        },
        "past_perfect" : {
          "form_1s" : "hubiera guardado",
          "form_2s" : "hubieras guardado",
          "form_3s" : "hubiera guardado",
          "form_1p" : "hubiéramos guardado",
          "form_2p" : "hubierais guardado",
          "form_3p" : "hubieran guardado"
        }
      },
      "imperative_affirmative" : {
        "present" : {
          "form_1s" : "",
          "form_2s" : "guarda",
          "form_3s" : "guardad",
          "form_1p" : "",
          "form_2p" : "guarde",
          "form_3p" : "guarden"
        }
      },
      "imperative_negative" : {
        "present" : {
          "form_1s" : "",
          "form_2s" : "no guardes",
          "form_3s" : "no guardéis",
          "form_1p" : "",
          "form_2p" : "no guarde",
          "form_3p" : "no guarden"
        }
      }
    },
    "meta" : {
      "infinitive" : "guardar",
      "infinitive_english" : "to guard, watch over, protect, take care of; to keep, hold on to; to put away, store away",
      "verb_english" : "Guard! Don't guard!",
      "gerund" : "guardando",
      "gerund_english" : "guarding",
      "pastparticiple" : "guardado",
      "pastparticiple_english" : "guarded"
    }
  },
  "crear" : {
    "useage" : {
      "indicative" : {
        "imperfect" : {
          "form_1s" : "creaba",
          "form_2s" : "creabas",
          "form_3s" : "creaba",
          "form_1p" : "creábamos",
          "form_2p" : "creabais",
          "form_3p" : "creaban"
        },
        "present_perfect" : {
          "form_1s" : "he creado",
          "form_2s" : "has creado",
          "form_3s" : "ha creado",
          "form_1p" : "hemos creado",
          "form_2p" : "habéis creado",
          "form_3p" : "han creado"
        },
        "conditional" : {
          "form_1s" : "crearía",
          "form_2s" : "crearías",
          "form_3s" : "crearía",
          "form_1p" : "crearíamos",
          "form_2p" : "crearíais",
          "form_3p" : "crearían"
        },
        "past_perfect" : {
          "form_1s" : "había creado",
          "form_2s" : "habías creado",
          "form_3s" : "había creado",
          "form_1p" : "habíamos creado",
          "form_2p" : "habíais creado",
          "form_3p" : "habían creado"
        },
        "preterite" : {
          "form_1s" : "creé",
          "form_2s" : "creaste",
          "form_3s" : "creó",
          "form_1p" : "creamos",
          "form_2p" : "creasteis",
          "form_3p" : "crearon"
        },
        "future_perfect" : {
          "form_1s" : "habré creado",
          "form_2s" : "habrás creado",
          "form_3s" : "habrá creado",
          "form_1p" : "habremos creado",
          "form_2p" : "habréis creado",
          "form_3p" : "habrán creado"
        },
        "conditional perfect" : {
          "form_1s" : "habría creado",
          "form_2s" : "habrías creado",
          "form_3s" : "habría creado",
          "form_1p" : "habríamos creado",
          "form_2p" : "habríais creado",
          "form_3p" : "habrían creado"
        },
        "present" : {
          "form_1s" : "creo",
          "form_2s" : "creas",
          "form_3s" : "crea",
          "form_1p" : "creamos",
          "form_2p" : "creáis",
          "form_3p" : "crean"
        },
        "future" : {
          "form_1s" : "crearé",
          "form_2s" : "crearás",
          "form_3s" : "creará",
          "form_1p" : "crearemos",
          "form_2p" : "crearéis",
          "form_3p" : "crearán"
        }
      },
      "subjunctive" : {
        "present" : {
          "form_1s" : "cree",
          "form_2s" : "crees",
          "form_3s" : "cree",
          "form_1p" : "creemos",
          "form_2p" : "creéis",
          "form_3p" : "creen"
        },
        "imperfect" : {
          "form_1s" : "creara",
          "form_2s" : "crearas",
          "form_3s" : "creara",
          "form_1p" : "creáramos",
          "form_2p" : "crearais",
          "form_3p" : "crearan"
        },
        "future" : {
          "form_1s" : "creare",
          "form_2s" : "creares",
          "form_3s" : "creare",
          "form_1p" : "creáremos",
          "form_2p" : "creareis",
          "form_3p" : "crearen"
        },
        "present_perfect" : {
          "form_1s" : "haya creado",
          "form_2s" : "hayas creado",
          "form_3s" : "haya creado",
          "form_1p" : "hayamos creado",
          "form_2p" : "hayáis creado",
          "form_3p" : "hayan creado"
        },
        "future_perfect" : {
          "form_1s" : "hubiere creado",
          "form_2s" : "hubieres creado",
          "form_3s" : "hubiere creado",
          "form_1p" : "hubiéremos creado",
          "form_2p" : "hubiereis creado",
          "form_3p" : "hubieren creado"
        },
        "past_perfect" : {
          "form_1s" : "hubiera creado",
          "form_2s" : "hubieras creado",
          "form_3s" : "hubiera creado",
          "form_1p" : "hubiéramos creado",
          "form_2p" : "hubierais creado",
          "form_3p" : "hubieran creado"
        }
      },
      "imperative_affirmative" : {
        "present" : {
          "form_1s" : "",
          "form_2s" : "crea",
          "form_3s" : "cread",
          "form_1p" : "",
          "form_2p" : "cree",
          "form_3p" : "creen"
        }
      },
      "imperative_negative" : {
        "present" : {
          "form_1s" : "",
          "form_2s" : "no crees",
          "form_3s" : "no creéis",
          "form_1p" : "",
          "form_2p" : "no cree",
          "form_3p" : "no creen"
        }
      }
    },
    "meta" : {
      "infinitive" : "crear",
      "infinitive_english" : "to create; to make",
      "verb_english" : "Create! Don't create!",
      "gerund" : "creando",
      "gerund_english" : "creating",
      "pastparticiple" : "creado",
      "pastparticiple_english" : "created"
    }
  },
  "obedecer" : {
    "useage" : {
      "indicative" : {
        "imperfect" : {
          "form_1s" : "obedecía",
          "form_2s" : "obedecías",
          "form_3s" : "obedecía",
          "form_1p" : "obedecíamos",
          "form_2p" : "obedecíais",
          "form_3p" : "obedecían"
        },
        "present_perfect" : {
          "form_1s" : "he obedecido",
          "form_2s" : "has obedecido",
          "form_3s" : "ha obedecido",
          "form_1p" : "hemos obedecido",
          "form_2p" : "habéis obedecido",
          "form_3p" : "han obedecido"
        },
        "conditional" : {
          "form_1s" : "obedecería",
          "form_2s" : "obedecerías",
          "form_3s" : "obedecería",
          "form_1p" : "obedeceríamos",
          "form_2p" : "obedeceríais",
          "form_3p" : "obedecerían"
        },
        "past_perfect" : {
          "form_1s" : "había obedecido",
          "form_2s" : "habías obedecido",
          "form_3s" : "había obedecido",
          "form_1p" : "habíamos obedecido",
          "form_2p" : "habíais obedecido",
          "form_3p" : "habían obedecido"
        },
        "preterite" : {
          "form_1s" : "obedecí",
          "form_2s" : "obedeciste",
          "form_3s" : "obedeció",
          "form_1p" : "obedecimos",
          "form_2p" : "obedecisteis",
          "form_3p" : "obedecieron"
        },
        "future_perfect" : {
          "form_1s" : "habré obedecido",
          "form_2s" : "habrás obedecido",
          "form_3s" : "habrá obedecido",
          "form_1p" : "habremos obedecido",
          "form_2p" : "habréis obedecido",
          "form_3p" : "habrán obedecido"
        },
        "conditional perfect" : {
          "form_1s" : "habría obedecido",
          "form_2s" : "habrías obedecido",
          "form_3s" : "habría obedecido",
          "form_1p" : "habríamos obedecido",
          "form_2p" : "habríais obedecido",
          "form_3p" : "habrían obedecido"
        },
        "present" : {
          "form_1s" : "obedezco",
          "form_2s" : "obedeces",
          "form_3s" : "obedece",
          "form_1p" : "obedecemos",
          "form_2p" : "obedecéis",
          "form_3p" : "obedecen"
        },
        "future" : {
          "form_1s" : "obedeceré",
          "form_2s" : "obedecerás",
          "form_3s" : "obedecerá",
          "form_1p" : "obedeceremos",
          "form_2p" : "obedeceréis",
          "form_3p" : "obedecerán"
        }
      },
      "subjunctive" : {
        "present" : {
          "form_1s" : "obedezca",
          "form_2s" : "obedezcas",
          "form_3s" : "obedezca",
          "form_1p" : "obedezcamos",
          "form_2p" : "obedezcáis",
          "form_3p" : "obedezcan"
        },
        "imperfect" : {
          "form_1s" : "obedeciera",
          "form_2s" : "obedecieras",
          "form_3s" : "obedeciera",
          "form_1p" : "obedeciéramos",
          "form_2p" : "obedecierais",
          "form_3p" : "obedecieran"
        },
        "future" : {
          "form_1s" : "obedeciere",
          "form_2s" : "obedecieres",
          "form_3s" : "obedeciere",
          "form_1p" : "obedeciéremos",
          "form_2p" : "obedeciereis",
          "form_3p" : "obedecieren"
        },
        "present_perfect" : {
          "form_1s" : "haya obedecido",
          "form_2s" : "hayas obedecido",
          "form_3s" : "haya obedecido",
          "form_1p" : "hayamos obedecido",
          "form_2p" : "hayáis obedecido",
          "form_3p" : "hayan obedecido"
        },
        "future_perfect" : {
          "form_1s" : "hubiere obedecido",
          "form_2s" : "hubieres obedecido",
          "form_3s" : "hubiere obedecido",
          "form_1p" : "hubiéremos obedecido",
          "form_2p" : "hubiereis obedecido",
          "form_3p" : "hubieren obedecido"
        },
        "past_perfect" : {
          "form_1s" : "hubiera obedecido",
          "form_2s" : "hubieras obedecido",
          "form_3s" : "hubiera obedecido",
          "form_1p" : "hubiéramos obedecido",
          "form_2p" : "hubierais obedecido",
          "form_3p" : "hubieran obedecido"
        }
      },
      "imperative_affirmative" : {
        "present" : {
          "form_1s" : "",
          "form_2s" : "obedece",
          "form_3s" : "obedeced",
          "form_1p" : "",
          "form_2p" : "obedezca",
          "form_3p" : "obedezcan"
        }
      },
      "imperative_negative" : {
        "present" : {
          "form_1s" : "",
          "form_2s" : "no obedezcas",
          "form_3s" : "no obedezcáis",
          "form_1p" : "",
          "form_2p" : "no obedezca",
          "form_3p" : "no obedezcan"
        }
      }
    },
    "meta" : {
      "infinitive" : "obedecer",
      "infinitive_english" : "to obey",
      "verb_english" : "Obey! Don't obey!",
      "gerund" : "obedeciendo",
      "gerund_english" : "obeying",
      "pastparticiple" : "obedecido",
      "pastparticiple_english" : "obeyed"
    }
  },
  "gustar" : {
    "useage" : {
      "indicative" : {
        "imperfect" : {
          "form_1s" : "gustaba",
          "form_2s" : "gustabas",
          "form_3s" : "gustaba",
          "form_1p" : "gustábamos",
          "form_2p" : "gustabais",
          "form_3p" : "gustaban"
        },
        "present_perfect" : {
          "form_1s" : "he gustado",
          "form_2s" : "has gustado",
          "form_3s" : "ha gustado",
          "form_1p" : "hemos gustado",
          "form_2p" : "habéis gustado",
          "form_3p" : "han gustado"
        },
        "conditional" : {
          "form_1s" : "gustaría",
          "form_2s" : "gustarías",
          "form_3s" : "gustaría",
          "form_1p" : "gustaríamos",
          "form_2p" : "gustaríais",
          "form_3p" : "gustarían"
        },
        "past_perfect" : {
          "form_1s" : "había gustado",
          "form_2s" : "habías gustado",
          "form_3s" : "había gustado",
          "form_1p" : "habíamos gustado",
          "form_2p" : "habíais gustado",
          "form_3p" : "habían gustado"
        },
        "preterite" : {
          "form_1s" : "gusté",
          "form_2s" : "gustaste",
          "form_3s" : "gustó",
          "form_1p" : "gustamos",
          "form_2p" : "gustasteis",
          "form_3p" : "gustaron"
        },
        "future_perfect" : {
          "form_1s" : "habré gustado",
          "form_2s" : "habrás gustado",
          "form_3s" : "habrá gustado",
          "form_1p" : "habremos gustado",
          "form_2p" : "habréis gustado",
          "form_3p" : "habrán gustado"
        },
        "conditional perfect" : {
          "form_1s" : "habría gustado",
          "form_2s" : "habrías gustado",
          "form_3s" : "habría gustado",
          "form_1p" : "habríamos gustado",
          "form_2p" : "habríais gustado",
          "form_3p" : "habrían gustado"
        },
        "present" : {
          "form_1s" : "gusto",
          "form_2s" : "gustas",
          "form_3s" : "gusta",
          "form_1p" : "gustamos",
          "form_2p" : "gustáis",
          "form_3p" : "gustan"
        },
        "future" : {
          "form_1s" : "gustaré",
          "form_2s" : "gustarás",
          "form_3s" : "gustará",
          "form_1p" : "gustaremos",
          "form_2p" : "gustaréis",
          "form_3p" : "gustarán"
        }
      },
      "subjunctive" : {
        "present" : {
          "form_1s" : "guste",
          "form_2s" : "gustes",
          "form_3s" : "guste",
          "form_1p" : "gustemos",
          "form_2p" : "gustéis",
          "form_3p" : "gusten"
        },
        "imperfect" : {
          "form_1s" : "gustara",
          "form_2s" : "gustaras",
          "form_3s" : "gustara",
          "form_1p" : "gustáramos",
          "form_2p" : "gustarais",
          "form_3p" : "gustaran"
        },
        "future" : {
          "form_1s" : "gustare",
          "form_2s" : "gustares",
          "form_3s" : "gustare",
          "form_1p" : "gustáremos",
          "form_2p" : "gustareis",
          "form_3p" : "gustaren"
        },
        "present_perfect" : {
          "form_1s" : "haya gustado",
          "form_2s" : "hayas gustado",
          "form_3s" : "haya gustado",
          "form_1p" : "hayamos gustado",
          "form_2p" : "hayáis gustado",
          "form_3p" : "hayan gustado"
        },
        "future_perfect" : {
          "form_1s" : "hubiere gustado",
          "form_2s" : "hubieres gustado",
          "form_3s" : "hubiere gustado",
          "form_1p" : "hubiéremos gustado",
          "form_2p" : "hubiereis gustado",
          "form_3p" : "hubieren gustado"
        },
        "past_perfect" : {
          "form_1s" : "hubiera gustado",
          "form_2s" : "hubieras gustado",
          "form_3s" : "hubiera gustado",
          "form_1p" : "hubiéramos gustado",
          "form_2p" : "hubierais gustado",
          "form_3p" : "hubieran gustado"
        }
      },
      "imperative_affirmative" : {
        "present" : {
          "form_1s" : "",
          "form_2s" : "gusta",
          "form_3s" : "gustad",
          "form_1p" : "",
          "form_2p" : "guste",
          "form_3p" : "gusten"
        }
      },
      "imperative_negative" : {
        "present" : {
          "form_1s" : "",
          "form_2s" : "no gustes",
          "form_3s" : "no gustéis",
          "form_1p" : "",
          "form_2p" : "no guste",
          "form_3p" : "no gusten"
        }
      }
    },
    "meta" : {
      "infinitive" : "gustar",
      "infinitive_english" : "to please, be pleasing",
      "verb_english" : "Please! Don't please!",
      "gerund" : "gustando",
      "gerund_english" : "pleasing",
      "pastparticiple" : "gustado",
      "pastparticiple_english" : "pleased"
    }
  },
  "situar" : {
    "useage" : {
      "indicative" : {
        "imperfect" : {
          "form_1s" : "situaba",
          "form_2s" : "situabas",
          "form_3s" : "situaba",
          "form_1p" : "situábamos",
          "form_2p" : "situabais",
          "form_3p" : "situaban"
        },
        "present_perfect" : {
          "form_1s" : "he situado",
          "form_2s" : "has situado",
          "form_3s" : "ha situado",
          "form_1p" : "hemos situado",
          "form_2p" : "habéis situado",
          "form_3p" : "han situado"
        },
        "conditional" : {
          "form_1s" : "situaría",
          "form_2s" : "situarías",
          "form_3s" : "situaría",
          "form_1p" : "situaríamos",
          "form_2p" : "situaríais",
          "form_3p" : "situarían"
        },
        "past_perfect" : {
          "form_1s" : "había situado",
          "form_2s" : "habías situado",
          "form_3s" : "había situado",
          "form_1p" : "habíamos situado",
          "form_2p" : "habíais situado",
          "form_3p" : "habían situado"
        },
        "preterite" : {
          "form_1s" : "situé",
          "form_2s" : "situaste",
          "form_3s" : "situó",
          "form_1p" : "situamos",
          "form_2p" : "situasteis",
          "form_3p" : "situaron"
        },
        "future_perfect" : {
          "form_1s" : "habré situado",
          "form_2s" : "habrás situado",
          "form_3s" : "habrá situado",
          "form_1p" : "habremos situado",
          "form_2p" : "habréis situado",
          "form_3p" : "habrán situado"
        },
        "conditional perfect" : {
          "form_1s" : "habría situado",
          "form_2s" : "habrías situado",
          "form_3s" : "habría situado",
          "form_1p" : "habríamos situado",
          "form_2p" : "habríais situado",
          "form_3p" : "habrían situado"
        },
        "present" : {
          "form_1s" : "sitúo",
          "form_2s" : "sitúas",
          "form_3s" : "sitúa",
          "form_1p" : "situamos",
          "form_2p" : "situáis",
          "form_3p" : "sitúan"
        },
        "future" : {
          "form_1s" : "situaré",
          "form_2s" : "situarás",
          "form_3s" : "situará",
          "form_1p" : "situaremos",
          "form_2p" : "situaréis",
          "form_3p" : "situarán"
        }
      },
      "subjunctive" : {
        "present" : {
          "form_1s" : "sitúe",
          "form_2s" : "sitúes",
          "form_3s" : "sitúe",
          "form_1p" : "situemos",
          "form_2p" : "situéis",
          "form_3p" : "sitúen"
        },
        "imperfect" : {
          "form_1s" : "situara",
          "form_2s" : "situaras",
          "form_3s" : "situara",
          "form_1p" : "situáramos",
          "form_2p" : "situarais",
          "form_3p" : "situaran"
        },
        "future" : {
          "form_1s" : "situare",
          "form_2s" : "situares",
          "form_3s" : "situare",
          "form_1p" : "situáremos",
          "form_2p" : "situareis",
          "form_3p" : "situaren"
        },
        "present_perfect" : {
          "form_1s" : "haya situado",
          "form_2s" : "hayas situado",
          "form_3s" : "haya situado",
          "form_1p" : "hayamos situado",
          "form_2p" : "hayáis situado",
          "form_3p" : "hayan situado"
        },
        "future_perfect" : {
          "form_1s" : "hubiere situado",
          "form_2s" : "hubieres situado",
          "form_3s" : "hubiere situado",
          "form_1p" : "hubiéremos situado",
          "form_2p" : "hubiereis situado",
          "form_3p" : "hubieren situado"
        },
        "past_perfect" : {
          "form_1s" : "hubiera situado",
          "form_2s" : "hubieras situado",
          "form_3s" : "hubiera situado",
          "form_1p" : "hubiéramos situado",
          "form_2p" : "hubierais situado",
          "form_3p" : "hubieran situado"
        }
      },
      "imperative_affirmative" : {
        "present" : {
          "form_1s" : "",
          "form_2s" : "sitúa",
          "form_3s" : "situad",
          "form_1p" : "",
          "form_2p" : "sitúe",
          "form_3p" : "sitúen"
        }
      },
      "imperative_negative" : {
        "present" : {
          "form_1s" : "",
          "form_2s" : "no sitúes",
          "form_3s" : "no situéis",
          "form_1p" : "",
          "form_2p" : "no sitúe",
          "form_3p" : "no sitúen"
        }
      }
    },
    "meta" : {
      "infinitive" : "situar",
      "infinitive_english" : "to place, put, situate",
      "verb_english" : "Place! Don't place!",
      "gerund" : "situando",
      "gerund_english" : "placing",
      "pastparticiple" : "situado",
      "pastparticiple_english" : "placed"
    }
  },
  "navegar" : {
    "useage" : {
      "indicative" : {
        "imperfect" : {
          "form_1s" : "navegaba",
          "form_2s" : "navegabas",
          "form_3s" : "navegaba",
          "form_1p" : "navegábamos",
          "form_2p" : "navegabais",
          "form_3p" : "navegaban"
        },
        "present_perfect" : {
          "form_1s" : "he navegado",
          "form_2s" : "has navegado",
          "form_3s" : "ha navegado",
          "form_1p" : "hemos navegado",
          "form_2p" : "habéis navegado",
          "form_3p" : "han navegado"
        },
        "conditional" : {
          "form_1s" : "navegaría",
          "form_2s" : "navegarías",
          "form_3s" : "navegaría",
          "form_1p" : "navegaríamos",
          "form_2p" : "navegaríais",
          "form_3p" : "navegarían"
        },
        "past_perfect" : {
          "form_1s" : "había navegado",
          "form_2s" : "habías navegado",
          "form_3s" : "había navegado",
          "form_1p" : "habíamos navegado",
          "form_2p" : "habíais navegado",
          "form_3p" : "habían navegado"
        },
        "preterite" : {
          "form_1s" : "navegué",
          "form_2s" : "navegaste",
          "form_3s" : "navegó",
          "form_1p" : "navegamos",
          "form_2p" : "navegasteis",
          "form_3p" : "navegaron"
        },
        "future_perfect" : {
          "form_1s" : "habré navegado",
          "form_2s" : "habrás navegado",
          "form_3s" : "habrá navegado",
          "form_1p" : "habremos navegado",
          "form_2p" : "habréis navegado",
          "form_3p" : "habrán navegado"
        },
        "conditional perfect" : {
          "form_1s" : "habría navegado",
          "form_2s" : "habrías navegado",
          "form_3s" : "habría navegado",
          "form_1p" : "habríamos navegado",
          "form_2p" : "habríais navegado",
          "form_3p" : "habrían navegado"
        },
        "present" : {
          "form_1s" : "navego",
          "form_2s" : "navegas",
          "form_3s" : "navega",
          "form_1p" : "navegamos",
          "form_2p" : "navegáis",
          "form_3p" : "navegan"
        },
        "future" : {
          "form_1s" : "navegaré",
          "form_2s" : "navegarás",
          "form_3s" : "navegará",
          "form_1p" : "navegaremos",
          "form_2p" : "navegaréis",
          "form_3p" : "navegarán"
        }
      },
      "subjunctive" : {
        "present" : {
          "form_1s" : "navegue",
          "form_2s" : "navegues",
          "form_3s" : "navegue",
          "form_1p" : "naveguemos",
          "form_2p" : "naveguéis",
          "form_3p" : "naveguen"
        },
        "imperfect" : {
          "form_1s" : "navegara",
          "form_2s" : "navegaras",
          "form_3s" : "navegara",
          "form_1p" : "navegáramos",
          "form_2p" : "navegarais",
          "form_3p" : "navegaran"
        },
        "future" : {
          "form_1s" : "navegare",
          "form_2s" : "navegares",
          "form_3s" : "navegare",
          "form_1p" : "navegáremos",
          "form_2p" : "navegareis",
          "form_3p" : "navegaren"
        },
        "present_perfect" : {
          "form_1s" : "haya navegado",
          "form_2s" : "hayas navegado",
          "form_3s" : "haya navegado",
          "form_1p" : "hayamos navegado",
          "form_2p" : "hayáis navegado",
          "form_3p" : "hayan navegado"
        },
        "future_perfect" : {
          "form_1s" : "hubiere navegado",
          "form_2s" : "hubieres navegado",
          "form_3s" : "hubiere navegado",
          "form_1p" : "hubiéremos navegado",
          "form_2p" : "hubiereis navegado",
          "form_3p" : "hubieren navegado"
        },
        "past_perfect" : {
          "form_1s" : "hubiera navegado",
          "form_2s" : "hubieras navegado",
          "form_3s" : "hubiera navegado",
          "form_1p" : "hubiéramos navegado",
          "form_2p" : "hubierais navegado",
          "form_3p" : "hubieran navegado"
        }
      },
      "imperative_affirmative" : {
        "present" : {
          "form_1s" : "",
          "form_2s" : "navega",
          "form_3s" : "navegad",
          "form_1p" : "",
          "form_2p" : "navegue",
          "form_3p" : "naveguen"
        }
      },
      "imperative_negative" : {
        "present" : {
          "form_1s" : "",
          "form_2s" : "no navegues",
          "form_3s" : "no naveguéis",
          "form_1p" : "",
          "form_2p" : "no navegue",
          "form_3p" : "no naveguen"
        }
      }
    },
    "meta" : {
      "infinitive" : "navegar",
      "infinitive_english" : "to navigate, sail",
      "verb_english" : "Navigate! Don't navigate!",
      "gerund" : "navegando",
      "gerund_english" : "navigating",
      "pastparticiple" : "navegado",
      "pastparticiple_english" : "navigated"
    }
  },
  "consistir" : {
    "useage" : {
      "indicative" : {
        "imperfect" : {
          "form_1s" : "consistía",
          "form_2s" : "consistías",
          "form_3s" : "consistía",
          "form_1p" : "consistíamos",
          "form_2p" : "consistíais",
          "form_3p" : "consistían"
        },
        "present_perfect" : {
          "form_1s" : "he consistido",
          "form_2s" : "has consistido",
          "form_3s" : "ha consistido",
          "form_1p" : "hemos consistido",
          "form_2p" : "habéis consistido",
          "form_3p" : "han consistido"
        },
        "conditional" : {
          "form_1s" : "consistiría",
          "form_2s" : "consistirías",
          "form_3s" : "consistiría",
          "form_1p" : "consistiríamos",
          "form_2p" : "consistiríais",
          "form_3p" : "consistirían"
        },
        "past_perfect" : {
          "form_1s" : "había consistido",
          "form_2s" : "habías consistido",
          "form_3s" : "había consistido",
          "form_1p" : "habíamos consistido",
          "form_2p" : "habíais consistido",
          "form_3p" : "habían consistido"
        },
        "preterite" : {
          "form_1s" : "consistí",
          "form_2s" : "consististe",
          "form_3s" : "consistió",
          "form_1p" : "consistimos",
          "form_2p" : "consististeis",
          "form_3p" : "consistieron"
        },
        "future_perfect" : {
          "form_1s" : "habré consistido",
          "form_2s" : "habrás consistido",
          "form_3s" : "habrá consistido",
          "form_1p" : "habremos consistido",
          "form_2p" : "habréis consistido",
          "form_3p" : "habrán consistido"
        },
        "conditional perfect" : {
          "form_1s" : "habría consistido",
          "form_2s" : "habrías consistido",
          "form_3s" : "habría consistido",
          "form_1p" : "habríamos consistido",
          "form_2p" : "habríais consistido",
          "form_3p" : "habrían consistido"
        },
        "present" : {
          "form_1s" : "consisto",
          "form_2s" : "consistes",
          "form_3s" : "consiste",
          "form_1p" : "consistimos",
          "form_2p" : "consistís",
          "form_3p" : "consisten"
        },
        "future" : {
          "form_1s" : "consistiré",
          "form_2s" : "consistirás",
          "form_3s" : "consistirá",
          "form_1p" : "consistiremos",
          "form_2p" : "consistiréis",
          "form_3p" : "consistirán"
        }
      },
      "subjunctive" : {
        "present" : {
          "form_1s" : "consista",
          "form_2s" : "consistas",
          "form_3s" : "consista",
          "form_1p" : "consistamos",
          "form_2p" : "consistáis",
          "form_3p" : "consistan"
        },
        "imperfect" : {
          "form_1s" : "consistiera",
          "form_2s" : "consistieras",
          "form_3s" : "consistiera",
          "form_1p" : "consistiéramos",
          "form_2p" : "consistierais",
          "form_3p" : "consistieran"
        },
        "future" : {
          "form_1s" : "consistiere",
          "form_2s" : "consistieres",
          "form_3s" : "consistiere",
          "form_1p" : "consistiéremos",
          "form_2p" : "consistiereis",
          "form_3p" : "consistieren"
        },
        "present_perfect" : {
          "form_1s" : "haya consistido",
          "form_2s" : "hayas consistido",
          "form_3s" : "haya consistido",
          "form_1p" : "hayamos consistido",
          "form_2p" : "hayáis consistido",
          "form_3p" : "hayan consistido"
        },
        "future_perfect" : {
          "form_1s" : "hubiere consistido",
          "form_2s" : "hubieres consistido",
          "form_3s" : "hubiere consistido",
          "form_1p" : "hubiéremos consistido",
          "form_2p" : "hubiereis consistido",
          "form_3p" : "hubieren consistido"
        },
        "past_perfect" : {
          "form_1s" : "hubiera consistido",
          "form_2s" : "hubieras consistido",
          "form_3s" : "hubiera consistido",
          "form_1p" : "hubiéramos consistido",
          "form_2p" : "hubierais consistido",
          "form_3p" : "hubieran consistido"
        }
      },
      "imperative_affirmative" : {
        "present" : {
          "form_1s" : "",
          "form_2s" : "consiste",
          "form_3s" : "consistid",
          "form_1p" : "",
          "form_2p" : "consista",
          "form_3p" : "consistan"
        }
      },
      "imperative_negative" : {
        "present" : {
          "form_1s" : "",
          "form_2s" : "no consistas",
          "form_3s" : "no consistáis",
          "form_1p" : "",
          "form_2p" : "no consista",
          "form_3p" : "no consistan"
        }
      }
    },
    "meta" : {
      "infinitive" : "consistir",
      "infinitive_english" : "to consist [of], be composed [of]",
      "verb_english" : "Consist! Don't consist!",
      "gerund" : "consistiendo",
      "gerund_english" : "consisting",
      "pastparticiple" : "consistido",
      "pastparticiple_english" : "consisted"
    }
  },
  "decir" : {
    "useage" : {
      "indicative" : {
        "imperfect" : {
          "form_1s" : "decía",
          "form_2s" : "decías",
          "form_3s" : "decía",
          "form_1p" : "decíamos",
          "form_2p" : "decíais",
          "form_3p" : "decían"
        },
        "present_perfect" : {
          "form_1s" : "he dicho",
          "form_2s" : "has dicho",
          "form_3s" : "ha dicho",
          "form_1p" : "hemos dicho",
          "form_2p" : "habéis dicho",
          "form_3p" : "han dicho"
        },
        "conditional" : {
          "form_1s" : "diría",
          "form_2s" : "dirías",
          "form_3s" : "diría",
          "form_1p" : "diríamos",
          "form_2p" : "diríais",
          "form_3p" : "dirían"
        },
        "past_perfect" : {
          "form_1s" : "había dicho",
          "form_2s" : "habías dicho",
          "form_3s" : "había dicho",
          "form_1p" : "habíamos dicho",
          "form_2p" : "habíais dicho",
          "form_3p" : "habían dicho"
        },
        "preterite" : {
          "form_1s" : "dije",
          "form_2s" : "dijiste",
          "form_3s" : "dijo",
          "form_1p" : "dijimos",
          "form_2p" : "dijisteis",
          "form_3p" : "dijeron"
        },
        "future_perfect" : {
          "form_1s" : "habré dicho",
          "form_2s" : "habrás dicho",
          "form_3s" : "habrá dicho",
          "form_1p" : "habremos dicho",
          "form_2p" : "habréis dicho",
          "form_3p" : "habrán dicho"
        },
        "conditional perfect" : {
          "form_1s" : "habría dicho",
          "form_2s" : "habrías dicho",
          "form_3s" : "habría dicho",
          "form_1p" : "habríamos dicho",
          "form_2p" : "habríais dicho",
          "form_3p" : "habrían dicho"
        },
        "present" : {
          "form_1s" : "digo",
          "form_2s" : "dices",
          "form_3s" : "dice",
          "form_1p" : "decimos",
          "form_2p" : "decís",
          "form_3p" : "dicen"
        },
        "future" : {
          "form_1s" : "diré",
          "form_2s" : "dirás",
          "form_3s" : "dirá",
          "form_1p" : "diremos",
          "form_2p" : "diréis",
          "form_3p" : "dirán"
        }
      },
      "subjunctive" : {
        "present" : {
          "form_1s" : "diga",
          "form_2s" : "digas",
          "form_3s" : "diga",
          "form_1p" : "digamos",
          "form_2p" : "digáis",
          "form_3p" : "digan"
        },
        "imperfect" : {
          "form_1s" : "dijera",
          "form_2s" : "dijeras",
          "form_3s" : "dijera",
          "form_1p" : "dijéramos",
          "form_2p" : "dijerais",
          "form_3p" : "dijeran"
        },
        "future" : {
          "form_1s" : "dijere",
          "form_2s" : "dijeres",
          "form_3s" : "dijere",
          "form_1p" : "dijéremos",
          "form_2p" : "dijereis",
          "form_3p" : "dijeren"
        },
        "present_perfect" : {
          "form_1s" : "haya dicho",
          "form_2s" : "hayas dicho",
          "form_3s" : "haya dicho",
          "form_1p" : "hayamos dicho",
          "form_2p" : "hayáis dicho",
          "form_3p" : "hayan dicho"
        },
        "future_perfect" : {
          "form_1s" : "hubiere dicho",
          "form_2s" : "hubieres dicho",
          "form_3s" : "hubiere dicho",
          "form_1p" : "hubiéremos dicho",
          "form_2p" : "hubiereis dicho",
          "form_3p" : "hubieren dicho"
        },
        "past_perfect" : {
          "form_1s" : "hubiera dicho",
          "form_2s" : "hubieras dicho",
          "form_3s" : "hubiera dicho",
          "form_1p" : "hubiéramos dicho",
          "form_2p" : "hubierais dicho",
          "form_3p" : "hubieran dicho"
        }
      },
      "imperative_affirmative" : {
        "present" : {
          "form_1s" : "",
          "form_2s" : "di",
          "form_3s" : "decid",
          "form_1p" : "",
          "form_2p" : "diga",
          "form_3p" : "digan"
        }
      },
      "imperative_negative" : {
        "present" : {
          "form_1s" : "",
          "form_2s" : "no digas",
          "form_3s" : "no digáis",
          "form_1p" : "",
          "form_2p" : "no diga",
          "form_3p" : "no digan"
        }
      }
    },
    "meta" : {
      "infinitive" : "decir",
      "infinitive_english" : "to say, tell",
      "verb_english" : "Say! Don't say!",
      "gerund" : "diciendo",
      "gerund_english" : "saying",
      "pastparticiple" : "dicho",
      "pastparticiple_english" : "said"
    }
  },
  "apreciar" : {
    "useage" : {
      "indicative" : {
        "imperfect" : {
          "form_1s" : "apreciaba",
          "form_2s" : "apreciabas",
          "form_3s" : "apreciaba",
          "form_1p" : "apreciábamos",
          "form_2p" : "apreciabais",
          "form_3p" : "apreciaban"
        },
        "present_perfect" : {
          "form_1s" : "he apreciado",
          "form_2s" : "has apreciado",
          "form_3s" : "ha apreciado",
          "form_1p" : "hemos apreciado",
          "form_2p" : "habéis apreciado",
          "form_3p" : "han apreciado"
        },
        "conditional" : {
          "form_1s" : "apreciaría",
          "form_2s" : "apreciarías",
          "form_3s" : "apreciaría",
          "form_1p" : "apreciaríamos",
          "form_2p" : "apreciaríais",
          "form_3p" : "apreciarían"
        },
        "past_perfect" : {
          "form_1s" : "había apreciado",
          "form_2s" : "habías apreciado",
          "form_3s" : "había apreciado",
          "form_1p" : "habíamos apreciado",
          "form_2p" : "habíais apreciado",
          "form_3p" : "habían apreciado"
        },
        "preterite" : {
          "form_1s" : "aprecié",
          "form_2s" : "apreciaste",
          "form_3s" : "apreció",
          "form_1p" : "apreciamos",
          "form_2p" : "apreciasteis",
          "form_3p" : "apreciaron"
        },
        "future_perfect" : {
          "form_1s" : "habré apreciado",
          "form_2s" : "habrás apreciado",
          "form_3s" : "habrá apreciado",
          "form_1p" : "habremos apreciado",
          "form_2p" : "habréis apreciado",
          "form_3p" : "habrán apreciado"
        },
        "conditional perfect" : {
          "form_1s" : "habría apreciado",
          "form_2s" : "habrías apreciado",
          "form_3s" : "habría apreciado",
          "form_1p" : "habríamos apreciado",
          "form_2p" : "habríais apreciado",
          "form_3p" : "habrían apreciado"
        },
        "present" : {
          "form_1s" : "aprecio",
          "form_2s" : "aprecias",
          "form_3s" : "aprecia",
          "form_1p" : "apreciamos",
          "form_2p" : "apreciáis",
          "form_3p" : "aprecian"
        },
        "future" : {
          "form_1s" : "apreciaré",
          "form_2s" : "apreciarás",
          "form_3s" : "apreciará",
          "form_1p" : "apreciaremos",
          "form_2p" : "apreciaréis",
          "form_3p" : "apreciarán"
        }
      },
      "subjunctive" : {
        "present" : {
          "form_1s" : "aprecie",
          "form_2s" : "aprecies",
          "form_3s" : "aprecie",
          "form_1p" : "apreciemos",
          "form_2p" : "apreciéis",
          "form_3p" : "aprecien"
        },
        "imperfect" : {
          "form_1s" : "apreciara",
          "form_2s" : "apreciaras",
          "form_3s" : "apreciara",
          "form_1p" : "apreciáramos",
          "form_2p" : "apreciarais",
          "form_3p" : "apreciaran"
        },
        "future" : {
          "form_1s" : "apreciare",
          "form_2s" : "apreciares",
          "form_3s" : "apreciare",
          "form_1p" : "apreciáremos",
          "form_2p" : "apreciareis",
          "form_3p" : "apreciaren"
        },
        "present_perfect" : {
          "form_1s" : "haya apreciado",
          "form_2s" : "hayas apreciado",
          "form_3s" : "haya apreciado",
          "form_1p" : "hayamos apreciado",
          "form_2p" : "hayáis apreciado",
          "form_3p" : "hayan apreciado"
        },
        "future_perfect" : {
          "form_1s" : "hubiere apreciado",
          "form_2s" : "hubieres apreciado",
          "form_3s" : "hubiere apreciado",
          "form_1p" : "hubiéremos apreciado",
          "form_2p" : "hubiereis apreciado",
          "form_3p" : "hubieren apreciado"
        },
        "past_perfect" : {
          "form_1s" : "hubiera apreciado",
          "form_2s" : "hubieras apreciado",
          "form_3s" : "hubiera apreciado",
          "form_1p" : "hubiéramos apreciado",
          "form_2p" : "hubierais apreciado",
          "form_3p" : "hubieran apreciado"
        }
      },
      "imperative_affirmative" : {
        "present" : {
          "form_1s" : "",
          "form_2s" : "aprecia",
          "form_3s" : "apreciad",
          "form_1p" : "",
          "form_2p" : "aprecie",
          "form_3p" : "aprecien"
        }
      },
      "imperative_negative" : {
        "present" : {
          "form_1s" : "",
          "form_2s" : "no aprecies",
          "form_3s" : "no apreciéis",
          "form_1p" : "",
          "form_2p" : "no aprecie",
          "form_3p" : "no aprecien"
        }
      }
    },
    "meta" : {
      "infinitive" : "apreciar",
      "infinitive_english" : "to appreciate, value, esteem, estimate, notice",
      "verb_english" : "appreciate! Don't appreciate!",
      "gerund" : "apreciando",
      "gerund_english" : "appreciating",
      "pastparticiple" : "apreciado",
      "pastparticiple_english" : "appreciated"
    }
  },
  "actuar" : {
    "useage" : {
      "subjunctive" : {
        "present_perfect" : {
          "form_1s" : "haya actuado",
          "form_2s" : "hayas actuado",
          "form_3s" : "haya actuado",
          "form_1p" : "hayamos actuado",
          "form_2p" : "hayáis actuado",
          "form_3p" : "hayan actuado"
        },
        "present" : {
          "form_1s" : "actúe",
          "form_2s" : "actúes",
          "form_3s" : "actúe",
          "form_1p" : "actuemos",
          "form_2p" : "actuéis",
          "form_3p" : "actúen"
        },
        "imperfect" : {
          "form_1s" : "actuara",
          "form_2s" : "actuaras",
          "form_3s" : "actuara",
          "form_1p" : "actuáramos",
          "form_2p" : "actuarais",
          "form_3p" : "actuaran"
        },
        "future" : {
          "form_1s" : "actuare",
          "form_2s" : "actuares",
          "form_3s" : "actuare",
          "form_1p" : "actuáremos",
          "form_2p" : "actuareis",
          "form_3p" : "actuaren"
        },
        "future_perfect" : {
          "form_1s" : "hubiere actuado",
          "form_2s" : "hubieres actuado",
          "form_3s" : "hubiere actuado",
          "form_1p" : "hubiéremos actuado",
          "form_2p" : "hubiereis actuado",
          "form_3p" : "hubieren actuado"
        },
        "past_perfect" : {
          "form_1s" : "hubiera actuado",
          "form_2s" : "hubieras actuado",
          "form_3s" : "hubiera actuado",
          "form_1p" : "hubiéramos actuado",
          "form_2p" : "hubierais actuado",
          "form_3p" : "hubieran actuado"
        }
      },
      "indicative" : {
        "imperfect" : {
          "form_1s" : "actuaba",
          "form_2s" : "actuabas",
          "form_3s" : "actuaba",
          "form_1p" : "actuábamos",
          "form_2p" : "actuabais",
          "form_3p" : "actuaban"
        },
        "present_perfect" : {
          "form_1s" : "he actuado",
          "form_2s" : "has actuado",
          "form_3s" : "ha actuado",
          "form_1p" : "hemos actuado",
          "form_2p" : "habéis actuado",
          "form_3p" : "han actuado"
        },
        "conditional" : {
          "form_1s" : "actuaría",
          "form_2s" : "actuarías",
          "form_3s" : "actuaría",
          "form_1p" : "actuaríamos",
          "form_2p" : "actuaríais",
          "form_3p" : "actuarían"
        },
        "past_perfect" : {
          "form_1s" : "había actuado",
          "form_2s" : "habías actuado",
          "form_3s" : "había actuado",
          "form_1p" : "habíamos actuado",
          "form_2p" : "habíais actuado",
          "form_3p" : "habían actuado"
        },
        "preterite" : {
          "form_1s" : "actué",
          "form_2s" : "actuaste",
          "form_3s" : "actuó",
          "form_1p" : "actuamos",
          "form_2p" : "actuasteis",
          "form_3p" : "actuaron"
        },
        "future_perfect" : {
          "form_1s" : "habré actuado",
          "form_2s" : "habrás actuado",
          "form_3s" : "habrá actuado",
          "form_1p" : "habremos actuado",
          "form_2p" : "habréis actuado",
          "form_3p" : "habrán actuado"
        },
        "conditional perfect" : {
          "form_1s" : "habría actuado",
          "form_2s" : "habrías actuado",
          "form_3s" : "habría actuado",
          "form_1p" : "habríamos actuado",
          "form_2p" : "habríais actuado",
          "form_3p" : "habrían actuado"
        },
        "present" : {
          "form_1s" : "actúo",
          "form_2s" : "actúas",
          "form_3s" : "actúa",
          "form_1p" : "actuamos",
          "form_2p" : "actuáis",
          "form_3p" : "actúan"
        },
        "future" : {
          "form_1s" : "actuaré",
          "form_2s" : "actuarás",
          "form_3s" : "actuará",
          "form_1p" : "actuaremos",
          "form_2p" : "actuaréis",
          "form_3p" : "actuarán"
        }
      },
      "imperative_affirmative" : {
        "present" : {
          "form_1s" : "",
          "form_2s" : "actúa",
          "form_3s" : "actuad",
          "form_1p" : "",
          "form_2p" : "actúe",
          "form_3p" : "actúen"
        }
      },
      "imperative_negative" : {
        "present" : {
          "form_1s" : "",
          "form_2s" : "no actúes",
          "form_3s" : "no actuéis",
          "form_1p" : "",
          "form_2p" : "no actúe",
          "form_3p" : "no actúen"
        }
      }
    },
    "meta" : {
      "infinitive" : "actuar",
      "infinitive_english" : "to act, perform, actuate, operate",
      "verb_english" : "Act! Don't act!",
      "gerund" : "actuando",
      "gerund_english" : "acting",
      "pastparticiple" : "actuado",
      "pastparticiple_english" : "acted"
    }
  },
  "irse" : {
    "useage" : {
      "indicative" : {
        "imperfect" : {
          "form_1s" : "me iba",
          "form_2s" : "te ibas",
          "form_3s" : "se iba",
          "form_1p" : "nos íbamos",
          "form_2p" : "os ibais",
          "form_3p" : "se iban"
        },
        "present_perfect" : {
          "form_1s" : "me he ido",
          "form_2s" : "te has ido",
          "form_3s" : "se ha ido",
          "form_1p" : "nos hemos ido",
          "form_2p" : "os habéis ido",
          "form_3p" : "se han ido"
        },
        "conditional" : {
          "form_1s" : "me iría",
          "form_2s" : "te irías",
          "form_3s" : "se iría",
          "form_1p" : "nos iríamos",
          "form_2p" : "os iríais",
          "form_3p" : "se irían"
        },
        "past_perfect" : {
          "form_1s" : "me había ido",
          "form_2s" : "te habías ido",
          "form_3s" : "se había ido",
          "form_1p" : "nos habíamos ido",
          "form_2p" : "os habíais ido",
          "form_3p" : "se habían ido"
        },
        "preterite" : {
          "form_1s" : "me fui",
          "form_2s" : "te fuiste",
          "form_3s" : "se fue",
          "form_1p" : "nos fuimos",
          "form_2p" : "os fuisteis",
          "form_3p" : "se fueron"
        },
        "future_perfect" : {
          "form_1s" : "me habré ido",
          "form_2s" : "te habrás ido",
          "form_3s" : "se habrá ido",
          "form_1p" : "nos habremos ido",
          "form_2p" : "os habréis ido",
          "form_3p" : "se habrán ido"
        },
        "conditional perfect" : {
          "form_1s" : "me habría ido",
          "form_2s" : "te habrías ido",
          "form_3s" : "se habría ido",
          "form_1p" : "nos habríamos ido",
          "form_2p" : "os habríais ido",
          "form_3p" : "se habrían ido"
        },
        "present" : {
          "form_1s" : "me voy",
          "form_2s" : "te vas",
          "form_3s" : "se va",
          "form_1p" : "nos vamos",
          "form_2p" : "os vais",
          "form_3p" : "se van"
        },
        "future" : {
          "form_1s" : "me iré",
          "form_2s" : "te irás",
          "form_3s" : "se irá",
          "form_1p" : "nos iremos",
          "form_2p" : "os iréis",
          "form_3p" : "se irán"
        }
      },
      "subjunctive" : {
        "present" : {
          "form_1s" : "me vaya",
          "form_2s" : "te vayas",
          "form_3s" : "se vaya",
          "form_1p" : "nos vayamos",
          "form_2p" : "os vayáis",
          "form_3p" : "se vayan"
        },
        "imperfect" : {
          "form_1s" : "me fuera",
          "form_2s" : "te fueras",
          "form_3s" : "se fuera",
          "form_1p" : "nos fuéramos",
          "form_2p" : "os fuerais",
          "form_3p" : "se fueran"
        },
        "future" : {
          "form_1s" : "me fuere",
          "form_2s" : "te fueres",
          "form_3s" : "se fuere",
          "form_1p" : "nos fuéremos",
          "form_2p" : "os fuereis",
          "form_3p" : "se fueren"
        },
        "present_perfect" : {
          "form_1s" : "me haya ido",
          "form_2s" : "te hayas ido",
          "form_3s" : "se haya ido",
          "form_1p" : "nos hayamos ido",
          "form_2p" : "os hayáis ido",
          "form_3p" : "se hayan ido"
        },
        "future_perfect" : {
          "form_1s" : "me hubiere ido",
          "form_2s" : "te hubieres ido",
          "form_3s" : "se hubiere ido",
          "form_1p" : "nos hubiéremos ido",
          "form_2p" : "os hubiereis ido",
          "form_3p" : "se hubieren ido"
        },
        "past_perfect" : {
          "form_1s" : "me hubiera ido",
          "form_2s" : "te hubieras ido",
          "form_3s" : "se hubiera ido",
          "form_1p" : "nos hubiéramos ido",
          "form_2p" : "os hubierais ido",
          "form_3p" : "se hubieran ido"
        }
      },
      "imperative_affirmative" : {
        "present" : {
          "form_1s" : "",
          "form_2s" : "vete",
          "form_3s" : "idos",
          "form_1p" : "",
          "form_2p" : "váyase",
          "form_3p" : "váyanse"
        }
      },
      "imperative_negative" : {
        "present" : {
          "form_1s" : "",
          "form_2s" : "no te vayas",
          "form_3s" : "no os vayáis",
          "form_1p" : "",
          "form_2p" : "no se vaya",
          "form_3p" : "no se vayan"
        }
      }
    },
    "meta" : {
      "infinitive" : "irse",
      "infinitive_english" : "to go away, leave, depart",
      "verb_english" : "Go away! Don't go away!",
      "gerund" : "yéndose",
      "gerund_english" : "going away",
      "pastparticiple" : "ido",
      "pastparticiple_english" : "gone away"
    }
  },
  "criarse" : {
    "useage" : {
      "indicative" : {
        "imperfect" : {
          "form_1s" : "me criaba",
          "form_2s" : "te criabas",
          "form_3s" : "se criaba",
          "form_1p" : "nos criábamos",
          "form_2p" : "os criabais",
          "form_3p" : "se criaban"
        },
        "present_perfect" : {
          "form_1s" : "me he criado",
          "form_2s" : "te has criado",
          "form_3s" : "se ha criado",
          "form_1p" : "nos hemos criado",
          "form_2p" : "os habéis criado",
          "form_3p" : "se han criado"
        },
        "conditional" : {
          "form_1s" : "me criaría",
          "form_2s" : "te criarías",
          "form_3s" : "se criaría",
          "form_1p" : "nos criaríamos",
          "form_2p" : "os criaríais",
          "form_3p" : "se criarían"
        },
        "past_perfect" : {
          "form_1s" : "me había criado",
          "form_2s" : "te habías criado",
          "form_3s" : "se había criado",
          "form_1p" : "nos habíamos criado",
          "form_2p" : "os habíais criado",
          "form_3p" : "se habían criado"
        },
        "preterite" : {
          "form_1s" : "me crié",
          "form_2s" : "te criaste",
          "form_3s" : "se crio",
          "form_1p" : "nos criamos",
          "form_2p" : "os criasteis",
          "form_3p" : "se criaron"
        },
        "future_perfect" : {
          "form_1s" : "me habré criado",
          "form_2s" : "te habrás criado",
          "form_3s" : "se habrá criado",
          "form_1p" : "nos habremos criado",
          "form_2p" : "os habréis criado",
          "form_3p" : "se habrán criado"
        },
        "conditional perfect" : {
          "form_1s" : "me habría criado",
          "form_2s" : "te habrías criado",
          "form_3s" : "se habría criado",
          "form_1p" : "nos habríamos criado",
          "form_2p" : "os habríais criado",
          "form_3p" : "se habrían criado"
        },
        "present" : {
          "form_1s" : "me crío",
          "form_2s" : "te crías",
          "form_3s" : "se cría",
          "form_1p" : "nos criamos",
          "form_2p" : "os criáis",
          "form_3p" : "se crían"
        },
        "future" : {
          "form_1s" : "me criaré",
          "form_2s" : "te criarás",
          "form_3s" : "se criará",
          "form_1p" : "nos criaremos",
          "form_2p" : "os criaréis",
          "form_3p" : "se criarán"
        }
      },
      "subjunctive" : {
        "present" : {
          "form_1s" : "me críe",
          "form_2s" : "te críes",
          "form_3s" : "se críe",
          "form_1p" : "nos criemos",
          "form_2p" : "os criéis",
          "form_3p" : "se críen"
        },
        "imperfect" : {
          "form_1s" : "me criara",
          "form_2s" : "te criaras",
          "form_3s" : "se criara",
          "form_1p" : "nos criáramos",
          "form_2p" : "os criarais",
          "form_3p" : "se criaran"
        },
        "future" : {
          "form_1s" : "me criare",
          "form_2s" : "te criares",
          "form_3s" : "se criare",
          "form_1p" : "nos criáremos",
          "form_2p" : "os criareis",
          "form_3p" : "se criaren"
        },
        "present_perfect" : {
          "form_1s" : "me haya criado",
          "form_2s" : "te hayas criado",
          "form_3s" : "se haya criado",
          "form_1p" : "nos hayamos criado",
          "form_2p" : "os hayáis criado",
          "form_3p" : "se hayan criado"
        },
        "future_perfect" : {
          "form_1s" : "me hubiere criado",
          "form_2s" : "te hubieres criado",
          "form_3s" : "se hubiere criado",
          "form_1p" : "nos hubiéremos criado",
          "form_2p" : "os hubiereis criado",
          "form_3p" : "se hubieren criado"
        },
        "past_perfect" : {
          "form_1s" : "me hubiera criado",
          "form_2s" : "te hubieras criado",
          "form_3s" : "se hubiera criado",
          "form_1p" : "nos hubiéramos criado",
          "form_2p" : "os hubierais criado",
          "form_3p" : "se hubieran criado"
        }
      },
      "imperative_affirmative" : {
        "present" : {
          "form_1s" : "",
          "form_2s" : "críate",
          "form_3s" : "criaos",
          "form_1p" : "",
          "form_2p" : "críese",
          "form_3p" : "críense"
        }
      },
      "imperative_negative" : {
        "present" : {
          "form_1s" : "",
          "form_2s" : "no te críes",
          "form_3s" : "no os criéis",
          "form_1p" : "",
          "form_2p" : "no se críe",
          "form_3p" : "no se críen"
        }
      }
    },
    "meta" : {
      "infinitive" : "criarse",
      "infinitive_english" : "to grow [up]; to be brought up",
      "verb_english" : "Grow up! Don't grow up!",
      "gerund" : "criándose",
      "gerund_english" : "growing up",
      "pastparticiple" : "criado",
      "pastparticiple_english" : "grown up"
    }
  },
  "inmigrar" : {
    "useage" : {
      "indicative" : {
        "imperfect" : {
          "form_1s" : "inmigraba",
          "form_2s" : "inmigrabas",
          "form_3s" : "inmigraba",
          "form_1p" : "inmigrábamos",
          "form_2p" : "inmigrabais",
          "form_3p" : "inmigraban"
        },
        "present_perfect" : {
          "form_1s" : "he inmigrado",
          "form_2s" : "has inmigrado",
          "form_3s" : "ha inmigrado",
          "form_1p" : "hemos inmigrado",
          "form_2p" : "habéis inmigrado",
          "form_3p" : "han inmigrado"
        },
        "conditional" : {
          "form_1s" : "inmigraría",
          "form_2s" : "inmigrarías",
          "form_3s" : "inmigraría",
          "form_1p" : "inmigraríamos",
          "form_2p" : "inmigraríais",
          "form_3p" : "inmigrarían"
        },
        "past_perfect" : {
          "form_1s" : "había inmigrado",
          "form_2s" : "habías inmigrado",
          "form_3s" : "había inmigrado",
          "form_1p" : "habíamos inmigrado",
          "form_2p" : "habíais inmigrado",
          "form_3p" : "habían inmigrado"
        },
        "preterite" : {
          "form_1s" : "inmigré",
          "form_2s" : "inmigraste",
          "form_3s" : "inmigró",
          "form_1p" : "inmigramos",
          "form_2p" : "inmigrasteis",
          "form_3p" : "inmigraron"
        },
        "future_perfect" : {
          "form_1s" : "habré inmigrado",
          "form_2s" : "habrás inmigrado",
          "form_3s" : "habrá inmigrado",
          "form_1p" : "habremos inmigrado",
          "form_2p" : "habréis inmigrado",
          "form_3p" : "habrán inmigrado"
        },
        "conditional perfect" : {
          "form_1s" : "habría inmigrado",
          "form_2s" : "habrías inmigrado",
          "form_3s" : "habría inmigrado",
          "form_1p" : "habríamos inmigrado",
          "form_2p" : "habríais inmigrado",
          "form_3p" : "habrían inmigrado"
        },
        "present" : {
          "form_1s" : "inmigro",
          "form_2s" : "inmigras",
          "form_3s" : "inmigra",
          "form_1p" : "inmigramos",
          "form_2p" : "inmigráis",
          "form_3p" : "inmigran"
        },
        "future" : {
          "form_1s" : "inmigraré",
          "form_2s" : "inmigrarás",
          "form_3s" : "inmigrará",
          "form_1p" : "inmigraremos",
          "form_2p" : "inmigraréis",
          "form_3p" : "inmigrarán"
        }
      },
      "subjunctive" : {
        "present" : {
          "form_1s" : "inmigre",
          "form_2s" : "inmigres",
          "form_3s" : "inmigre",
          "form_1p" : "inmigremos",
          "form_2p" : "inmigréis",
          "form_3p" : "inmigren"
        },
        "imperfect" : {
          "form_1s" : "inmigrara",
          "form_2s" : "inmigraras",
          "form_3s" : "inmigrara",
          "form_1p" : "inmigráramos",
          "form_2p" : "inmigrarais",
          "form_3p" : "inmigraran"
        },
        "future" : {
          "form_1s" : "inmigrare",
          "form_2s" : "inmigrares",
          "form_3s" : "inmigrare",
          "form_1p" : "inmigráremos",
          "form_2p" : "inmigrareis",
          "form_3p" : "inmigraren"
        },
        "present_perfect" : {
          "form_1s" : "haya inmigrado",
          "form_2s" : "hayas inmigrado",
          "form_3s" : "haya inmigrado",
          "form_1p" : "hayamos inmigrado",
          "form_2p" : "hayáis inmigrado",
          "form_3p" : "hayan inmigrado"
        },
        "future_perfect" : {
          "form_1s" : "hubiere inmigrado",
          "form_2s" : "hubieres inmigrado",
          "form_3s" : "hubiere inmigrado",
          "form_1p" : "hubiéremos inmigrado",
          "form_2p" : "hubiereis inmigrado",
          "form_3p" : "hubieren inmigrado"
        },
        "past_perfect" : {
          "form_1s" : "hubiera inmigrado",
          "form_2s" : "hubieras inmigrado",
          "form_3s" : "hubiera inmigrado",
          "form_1p" : "hubiéramos inmigrado",
          "form_2p" : "hubierais inmigrado",
          "form_3p" : "hubieran inmigrado"
        }
      },
      "imperative_affirmative" : {
        "present" : {
          "form_1s" : "",
          "form_2s" : "inmigra",
          "form_3s" : "inmigrad",
          "form_1p" : "",
          "form_2p" : "inmigre",
          "form_3p" : "inmigren"
        }
      },
      "imperative_negative" : {
        "present" : {
          "form_1s" : "",
          "form_2s" : "no inmigres",
          "form_3s" : "no inmigréis",
          "form_1p" : "",
          "form_2p" : "no inmigre",
          "form_3p" : "no inmigren"
        }
      }
    },
    "meta" : {
      "infinitive" : "inmigrar",
      "infinitive_english" : "to immigrate",
      "verb_english" : "Immigrate! Don't immigrate!",
      "gerund" : "inmigrando",
      "gerund_english" : "immigrating",
      "pastparticiple" : "inmigrado",
      "pastparticiple_english" : "immigratingd"
    }
  },
  "desagradar" : {
    "useage" : {
      "indicative" : {
        "imperfect" : {
          "form_1s" : "desagradaba",
          "form_2s" : "desagradabas",
          "form_3s" : "desagradaba",
          "form_1p" : "desagradábamos",
          "form_2p" : "desagradabais",
          "form_3p" : "desagradaban"
        },
        "present_perfect" : {
          "form_1s" : "he desagradado",
          "form_2s" : "has desagradado",
          "form_3s" : "ha desagradado",
          "form_1p" : "hemos desagradado",
          "form_2p" : "habéis desagradado",
          "form_3p" : "han desagradado"
        },
        "conditional" : {
          "form_1s" : "desagradaría",
          "form_2s" : "desagradarías",
          "form_3s" : "desagradaría",
          "form_1p" : "desagradaríamos",
          "form_2p" : "desagradaríais",
          "form_3p" : "desagradarían"
        },
        "past_perfect" : {
          "form_1s" : "había desagradado",
          "form_2s" : "habías desagradado",
          "form_3s" : "había desagradado",
          "form_1p" : "habíamos desagradado",
          "form_2p" : "habíais desagradado",
          "form_3p" : "habían desagradado"
        },
        "preterite" : {
          "form_1s" : "desagradé",
          "form_2s" : "desagradaste",
          "form_3s" : "desagradó",
          "form_1p" : "desagradamos",
          "form_2p" : "desagradasteis",
          "form_3p" : "desagradaron"
        },
        "future_perfect" : {
          "form_1s" : "habré desagradado",
          "form_2s" : "habrás desagradado",
          "form_3s" : "habrá desagradado",
          "form_1p" : "habremos desagradado",
          "form_2p" : "habréis desagradado",
          "form_3p" : "habrán desagradado"
        },
        "conditional perfect" : {
          "form_1s" : "habría desagradado",
          "form_2s" : "habrías desagradado",
          "form_3s" : "habría desagradado",
          "form_1p" : "habríamos desagradado",
          "form_2p" : "habríais desagradado",
          "form_3p" : "habrían desagradado"
        },
        "present" : {
          "form_1s" : "desagrado",
          "form_2s" : "desagradas",
          "form_3s" : "desagrada",
          "form_1p" : "desagradamos",
          "form_2p" : "desagradáis",
          "form_3p" : "desagradan"
        },
        "future" : {
          "form_1s" : "desagradaré",
          "form_2s" : "desagradarás",
          "form_3s" : "desagradará",
          "form_1p" : "desagradaremos",
          "form_2p" : "desagradaréis",
          "form_3p" : "desagradarán"
        }
      },
      "subjunctive" : {
        "present" : {
          "form_1s" : "desagrade",
          "form_2s" : "desagrades",
          "form_3s" : "desagrade",
          "form_1p" : "desagrademos",
          "form_2p" : "desagradéis",
          "form_3p" : "desagraden"
        },
        "imperfect" : {
          "form_1s" : "desagradara",
          "form_2s" : "desagradaras",
          "form_3s" : "desagradara",
          "form_1p" : "desagradáramos",
          "form_2p" : "desagradarais",
          "form_3p" : "desagradaran"
        },
        "future" : {
          "form_1s" : "desagradare",
          "form_2s" : "desagradares",
          "form_3s" : "desagradare",
          "form_1p" : "desagradáremos",
          "form_2p" : "desagradareis",
          "form_3p" : "desagradaren"
        },
        "present_perfect" : {
          "form_1s" : "haya desagradado",
          "form_2s" : "hayas desagradado",
          "form_3s" : "haya desagradado",
          "form_1p" : "hayamos desagradado",
          "form_2p" : "hayáis desagradado",
          "form_3p" : "hayan desagradado"
        },
        "future_perfect" : {
          "form_1s" : "hubiere desagradado",
          "form_2s" : "hubieres desagradado",
          "form_3s" : "hubiere desagradado",
          "form_1p" : "hubiéremos desagradado",
          "form_2p" : "hubiereis desagradado",
          "form_3p" : "hubieren desagradado"
        },
        "past_perfect" : {
          "form_1s" : "hubiera desagradado",
          "form_2s" : "hubieras desagradado",
          "form_3s" : "hubiera desagradado",
          "form_1p" : "hubiéramos desagradado",
          "form_2p" : "hubierais desagradado",
          "form_3p" : "hubieran desagradado"
        }
      },
      "imperative_affirmative" : {
        "present" : {
          "form_1s" : "",
          "form_2s" : "desagrada",
          "form_3s" : "desagradad",
          "form_1p" : "",
          "form_2p" : "desagrade",
          "form_3p" : "desagraden"
        }
      },
      "imperative_negative" : {
        "present" : {
          "form_1s" : "",
          "form_2s" : "no desagrades",
          "form_3s" : "no desagradéis",
          "form_1p" : "",
          "form_2p" : "no desagrade",
          "form_3p" : "no desagraden"
        }
      }
    },
    "meta" : {
      "infinitive" : "desagradar",
      "infinitive_english" : "to displease, be displeasing",
      "verb_english" : "Displease! Don't displease!",
      "gerund" : "desagradando",
      "gerund_english" : "displeasing",
      "pastparticiple" : "desagradado",
      "pastparticiple_english" : "displeased"
    }
  },
  "luchar" : {
    "useage" : {
      "indicative" : {
        "imperfect" : {
          "form_1s" : "luchaba",
          "form_2s" : "luchabas",
          "form_3s" : "luchaba",
          "form_1p" : "luchábamos",
          "form_2p" : "luchabais",
          "form_3p" : "luchaban"
        },
        "present_perfect" : {
          "form_1s" : "he luchado",
          "form_2s" : "has luchado",
          "form_3s" : "ha luchado",
          "form_1p" : "hemos luchado",
          "form_2p" : "habéis luchado",
          "form_3p" : "han luchado"
        },
        "conditional" : {
          "form_1s" : "lucharía",
          "form_2s" : "lucharías",
          "form_3s" : "lucharía",
          "form_1p" : "lucharíamos",
          "form_2p" : "lucharíais",
          "form_3p" : "lucharían"
        },
        "past_perfect" : {
          "form_1s" : "había luchado",
          "form_2s" : "habías luchado",
          "form_3s" : "había luchado",
          "form_1p" : "habíamos luchado",
          "form_2p" : "habíais luchado",
          "form_3p" : "habían luchado"
        },
        "preterite" : {
          "form_1s" : "luché",
          "form_2s" : "luchaste",
          "form_3s" : "luchó",
          "form_1p" : "luchamos",
          "form_2p" : "luchasteis",
          "form_3p" : "lucharon"
        },
        "future_perfect" : {
          "form_1s" : "habré luchado",
          "form_2s" : "habrás luchado",
          "form_3s" : "habrá luchado",
          "form_1p" : "habremos luchado",
          "form_2p" : "habréis luchado",
          "form_3p" : "habrán luchado"
        },
        "conditional perfect" : {
          "form_1s" : "habría luchado",
          "form_2s" : "habrías luchado",
          "form_3s" : "habría luchado",
          "form_1p" : "habríamos luchado",
          "form_2p" : "habríais luchado",
          "form_3p" : "habrían luchado"
        },
        "present" : {
          "form_1s" : "lucho",
          "form_2s" : "luchas",
          "form_3s" : "lucha",
          "form_1p" : "luchamos",
          "form_2p" : "lucháis",
          "form_3p" : "luchan"
        },
        "future" : {
          "form_1s" : "lucharé",
          "form_2s" : "lucharás",
          "form_3s" : "luchará",
          "form_1p" : "lucharemos",
          "form_2p" : "lucharéis",
          "form_3p" : "lucharán"
        }
      },
      "subjunctive" : {
        "present" : {
          "form_1s" : "luche",
          "form_2s" : "luches",
          "form_3s" : "luche",
          "form_1p" : "luchemos",
          "form_2p" : "luchéis",
          "form_3p" : "luchen"
        },
        "imperfect" : {
          "form_1s" : "luchara",
          "form_2s" : "lucharas",
          "form_3s" : "luchara",
          "form_1p" : "lucháramos",
          "form_2p" : "lucharais",
          "form_3p" : "lucharan"
        },
        "future" : {
          "form_1s" : "luchare",
          "form_2s" : "luchares",
          "form_3s" : "luchare",
          "form_1p" : "lucháremos",
          "form_2p" : "luchareis",
          "form_3p" : "lucharen"
        },
        "present_perfect" : {
          "form_1s" : "haya luchado",
          "form_2s" : "hayas luchado",
          "form_3s" : "haya luchado",
          "form_1p" : "hayamos luchado",
          "form_2p" : "hayáis luchado",
          "form_3p" : "hayan luchado"
        },
        "future_perfect" : {
          "form_1s" : "hubiere luchado",
          "form_2s" : "hubieres luchado",
          "form_3s" : "hubiere luchado",
          "form_1p" : "hubiéremos luchado",
          "form_2p" : "hubiereis luchado",
          "form_3p" : "hubieren luchado"
        },
        "past_perfect" : {
          "form_1s" : "hubiera luchado",
          "form_2s" : "hubieras luchado",
          "form_3s" : "hubiera luchado",
          "form_1p" : "hubiéramos luchado",
          "form_2p" : "hubierais luchado",
          "form_3p" : "hubieran luchado"
        }
      },
      "imperative_affirmative" : {
        "present" : {
          "form_1s" : "",
          "form_2s" : "lucha",
          "form_3s" : "luchad",
          "form_1p" : "",
          "form_2p" : "luche",
          "form_3p" : "luchen"
        }
      },
      "imperative_negative" : {
        "present" : {
          "form_1s" : "",
          "form_2s" : "no luches",
          "form_3s" : "no luchéis",
          "form_1p" : "",
          "form_2p" : "no luche",
          "form_3p" : "no luchen"
        }
      }
    },
    "meta" : {
      "infinitive" : "luchar",
      "infinitive_english" : "to fight, struggle; to wrestle",
      "verb_english" : "Fight! Don't fight!",
      "gerund" : "luchando",
      "gerund_english" : "fighting",
      "pastparticiple" : "luchado",
      "pastparticiple_english" : "fought"
    }
  },
  "esperar" : {
    "useage" : {
      "indicative" : {
        "imperfect" : {
          "form_1s" : "esperaba",
          "form_2s" : "esperabas",
          "form_3s" : "esperaba",
          "form_1p" : "esperábamos",
          "form_2p" : "esperabais",
          "form_3p" : "esperaban"
        },
        "present_perfect" : {
          "form_1s" : "he esperado",
          "form_2s" : "has esperado",
          "form_3s" : "ha esperado",
          "form_1p" : "hemos esperado",
          "form_2p" : "habéis esperado",
          "form_3p" : "han esperado"
        },
        "conditional" : {
          "form_1s" : "esperaría",
          "form_2s" : "esperarías",
          "form_3s" : "esperaría",
          "form_1p" : "esperaríamos",
          "form_2p" : "esperaríais",
          "form_3p" : "esperarían"
        },
        "past_perfect" : {
          "form_1s" : "había esperado",
          "form_2s" : "habías esperado",
          "form_3s" : "había esperado",
          "form_1p" : "habíamos esperado",
          "form_2p" : "habíais esperado",
          "form_3p" : "habían esperado"
        },
        "preterite" : {
          "form_1s" : "esperé",
          "form_2s" : "esperaste",
          "form_3s" : "esperó",
          "form_1p" : "esperamos",
          "form_2p" : "esperasteis",
          "form_3p" : "esperaron"
        },
        "future_perfect" : {
          "form_1s" : "habré esperado",
          "form_2s" : "habrás esperado",
          "form_3s" : "habrá esperado",
          "form_1p" : "habremos esperado",
          "form_2p" : "habréis esperado",
          "form_3p" : "habrán esperado"
        },
        "conditional perfect" : {
          "form_1s" : "habría esperado",
          "form_2s" : "habrías esperado",
          "form_3s" : "habría esperado",
          "form_1p" : "habríamos esperado",
          "form_2p" : "habríais esperado",
          "form_3p" : "habrían esperado"
        },
        "present" : {
          "form_1s" : "espero",
          "form_2s" : "esperas",
          "form_3s" : "espera",
          "form_1p" : "esperamos",
          "form_2p" : "esperáis",
          "form_3p" : "esperan"
        },
        "future" : {
          "form_1s" : "esperaré",
          "form_2s" : "esperarás",
          "form_3s" : "esperará",
          "form_1p" : "esperaremos",
          "form_2p" : "esperaréis",
          "form_3p" : "esperarán"
        }
      },
      "subjunctive" : {
        "present" : {
          "form_1s" : "espere",
          "form_2s" : "esperes",
          "form_3s" : "espere",
          "form_1p" : "esperemos",
          "form_2p" : "esperéis",
          "form_3p" : "esperen"
        },
        "imperfect" : {
          "form_1s" : "esperara",
          "form_2s" : "esperaras",
          "form_3s" : "esperara",
          "form_1p" : "esperáramos",
          "form_2p" : "esperarais",
          "form_3p" : "esperaran"
        },
        "future" : {
          "form_1s" : "esperare",
          "form_2s" : "esperares",
          "form_3s" : "esperare",
          "form_1p" : "esperáremos",
          "form_2p" : "esperareis",
          "form_3p" : "esperaren"
        },
        "present_perfect" : {
          "form_1s" : "haya esperado",
          "form_2s" : "hayas esperado",
          "form_3s" : "haya esperado",
          "form_1p" : "hayamos esperado",
          "form_2p" : "hayáis esperado",
          "form_3p" : "hayan esperado"
        },
        "future_perfect" : {
          "form_1s" : "hubiere esperado",
          "form_2s" : "hubieres esperado",
          "form_3s" : "hubiere esperado",
          "form_1p" : "hubiéremos esperado",
          "form_2p" : "hubiereis esperado",
          "form_3p" : "hubieren esperado"
        },
        "past_perfect" : {
          "form_1s" : "hubiera esperado",
          "form_2s" : "hubieras esperado",
          "form_3s" : "hubiera esperado",
          "form_1p" : "hubiéramos esperado",
          "form_2p" : "hubierais esperado",
          "form_3p" : "hubieran esperado"
        }
      },
      "imperative_affirmative" : {
        "present" : {
          "form_1s" : "",
          "form_2s" : "espera",
          "form_3s" : "esperad",
          "form_1p" : "",
          "form_2p" : "espere",
          "form_3p" : "esperen"
        }
      },
      "imperative_negative" : {
        "present" : {
          "form_1s" : "",
          "form_2s" : "no esperes",
          "form_3s" : "no esperéis",
          "form_1p" : "",
          "form_2p" : "no espere",
          "form_3p" : "no esperen"
        }
      }
    },
    "meta" : {
      "infinitive" : "esperar",
      "infinitive_english" : "t o   h o p e",
      "verb_english" : "Hope! Don't hope!",
      "gerund" : "esperando",
      "gerund_english" : "hoping",
      "pastparticiple" : "esperado",
      "pastparticiple_english" : "hoped"
    }
  },
  "merendar" : {
    "useage" : {
      "indicative" : {
        "imperfect" : {
          "form_1s" : "merendaba",
          "form_2s" : "merendabas",
          "form_3s" : "merendaba",
          "form_1p" : "merendábamos",
          "form_2p" : "merendabais",
          "form_3p" : "merendaban"
        },
        "present_perfect" : {
          "form_1s" : "he merendado",
          "form_2s" : "has merendado",
          "form_3s" : "ha merendado",
          "form_1p" : "hemos merendado",
          "form_2p" : "habéis merendado",
          "form_3p" : "han merendado"
        },
        "conditional" : {
          "form_1s" : "merendaría",
          "form_2s" : "merendarías",
          "form_3s" : "merendaría",
          "form_1p" : "merendaríamos",
          "form_2p" : "merendaríais",
          "form_3p" : "merendarían"
        },
        "past_perfect" : {
          "form_1s" : "había merendado",
          "form_2s" : "habías merendado",
          "form_3s" : "había merendado",
          "form_1p" : "habíamos merendado",
          "form_2p" : "habíais merendado",
          "form_3p" : "habían merendado"
        },
        "preterite" : {
          "form_1s" : "merendé",
          "form_2s" : "merendaste",
          "form_3s" : "merendó",
          "form_1p" : "merendamos",
          "form_2p" : "merendasteis",
          "form_3p" : "merendaron"
        },
        "future_perfect" : {
          "form_1s" : "habré merendado",
          "form_2s" : "habrás merendado",
          "form_3s" : "habrá merendado",
          "form_1p" : "habremos merendado",
          "form_2p" : "habréis merendado",
          "form_3p" : "habrán merendado"
        },
        "conditional perfect" : {
          "form_1s" : "habría merendado",
          "form_2s" : "habrías merendado",
          "form_3s" : "habría merendado",
          "form_1p" : "habríamos merendado",
          "form_2p" : "habríais merendado",
          "form_3p" : "habrían merendado"
        },
        "present" : {
          "form_1s" : "meriendo",
          "form_2s" : "meriendas",
          "form_3s" : "merienda",
          "form_1p" : "merendamos",
          "form_2p" : "merendáis",
          "form_3p" : "meriendan"
        },
        "future" : {
          "form_1s" : "merendaré",
          "form_2s" : "merendarás",
          "form_3s" : "merendará",
          "form_1p" : "merendaremos",
          "form_2p" : "merendaréis",
          "form_3p" : "merendarán"
        }
      },
      "subjunctive" : {
        "present" : {
          "form_1s" : "meriende",
          "form_2s" : "meriendes",
          "form_3s" : "meriende",
          "form_1p" : "merendemos",
          "form_2p" : "merendéis",
          "form_3p" : "merienden"
        },
        "imperfect" : {
          "form_1s" : "merendara",
          "form_2s" : "merendaras",
          "form_3s" : "merendara",
          "form_1p" : "merendáramos",
          "form_2p" : "merendarais",
          "form_3p" : "merendaran"
        },
        "future" : {
          "form_1s" : "merendare",
          "form_2s" : "merendares",
          "form_3s" : "merendare",
          "form_1p" : "merendáremos",
          "form_2p" : "merendareis",
          "form_3p" : "merendaren"
        },
        "present_perfect" : {
          "form_1s" : "haya merendado",
          "form_2s" : "hayas merendado",
          "form_3s" : "haya merendado",
          "form_1p" : "hayamos merendado",
          "form_2p" : "hayáis merendado",
          "form_3p" : "hayan merendado"
        },
        "future_perfect" : {
          "form_1s" : "hubiere merendado",
          "form_2s" : "hubieres merendado",
          "form_3s" : "hubiere merendado",
          "form_1p" : "hubiéremos merendado",
          "form_2p" : "hubiereis merendado",
          "form_3p" : "hubieren merendado"
        },
        "past_perfect" : {
          "form_1s" : "hubiera merendado",
          "form_2s" : "hubieras merendado",
          "form_3s" : "hubiera merendado",
          "form_1p" : "hubiéramos merendado",
          "form_2p" : "hubierais merendado",
          "form_3p" : "hubieran merendado"
        }
      },
      "imperative_affirmative" : {
        "present" : {
          "form_1s" : "",
          "form_2s" : "merienda",
          "form_3s" : "merendad",
          "form_1p" : "",
          "form_2p" : "meriende",
          "form_3p" : "merienden"
        }
      },
      "imperative_negative" : {
        "present" : {
          "form_1s" : "",
          "form_2s" : "no meriendes",
          "form_3s" : "no merendéis",
          "form_1p" : "",
          "form_2p" : "no meriende",
          "form_3p" : "no merienden"
        }
      }
    },
    "meta" : {
      "infinitive" : "merendar",
      "infinitive_english" : "to have a[n afternoon] snack, have as a snack",
      "verb_english" : "Have a snack! Don't have a snack!",
      "gerund" : "merendando",
      "gerund_english" : "having a snack",
      "pastparticiple" : "merendado",
      "pastparticiple_english" : "had a snack"
    }
  },
  "enamorar" : {
    "useage" : {
      "indicative" : {
        "imperfect" : {
          "form_1s" : "enamoraba",
          "form_2s" : "enamorabas",
          "form_3s" : "enamoraba",
          "form_1p" : "enamorábamos",
          "form_2p" : "enamorabais",
          "form_3p" : "enamoraban"
        },
        "present_perfect" : {
          "form_1s" : "he enamorado",
          "form_2s" : "has enamorado",
          "form_3s" : "ha enamorado",
          "form_1p" : "hemos enamorado",
          "form_2p" : "habéis enamorado",
          "form_3p" : "han enamorado"
        },
        "conditional" : {
          "form_1s" : "enamoraría",
          "form_2s" : "enamorarías",
          "form_3s" : "enamoraría",
          "form_1p" : "enamoraríamos",
          "form_2p" : "enamoraríais",
          "form_3p" : "enamorarían"
        },
        "past_perfect" : {
          "form_1s" : "había enamorado",
          "form_2s" : "habías enamorado",
          "form_3s" : "había enamorado",
          "form_1p" : "habíamos enamorado",
          "form_2p" : "habíais enamorado",
          "form_3p" : "habían enamorado"
        },
        "preterite" : {
          "form_1s" : "enamoré",
          "form_2s" : "enamoraste",
          "form_3s" : "enamoró",
          "form_1p" : "enamoramos",
          "form_2p" : "enamorasteis",
          "form_3p" : "enamoraron"
        },
        "future_perfect" : {
          "form_1s" : "habré enamorado",
          "form_2s" : "habrás enamorado",
          "form_3s" : "habrá enamorado",
          "form_1p" : "habremos enamorado",
          "form_2p" : "habréis enamorado",
          "form_3p" : "habrán enamorado"
        },
        "conditional perfect" : {
          "form_1s" : "habría enamorado",
          "form_2s" : "habrías enamorado",
          "form_3s" : "habría enamorado",
          "form_1p" : "habríamos enamorado",
          "form_2p" : "habríais enamorado",
          "form_3p" : "habrían enamorado"
        },
        "present" : {
          "form_1s" : "enamoro",
          "form_2s" : "enamoras",
          "form_3s" : "enamora",
          "form_1p" : "enamoramos",
          "form_2p" : "enamoráis",
          "form_3p" : "enamoran"
        },
        "future" : {
          "form_1s" : "enamoraré",
          "form_2s" : "enamorarás",
          "form_3s" : "enamorará",
          "form_1p" : "enamoraremos",
          "form_2p" : "enamoraréis",
          "form_3p" : "enamorarán"
        }
      },
      "subjunctive" : {
        "present" : {
          "form_1s" : "enamore",
          "form_2s" : "enamores",
          "form_3s" : "enamore",
          "form_1p" : "enamoremos",
          "form_2p" : "enamoréis",
          "form_3p" : "enamoren"
        },
        "imperfect" : {
          "form_1s" : "enamorara",
          "form_2s" : "enamoraras",
          "form_3s" : "enamorara",
          "form_1p" : "enamoráramos",
          "form_2p" : "enamorarais",
          "form_3p" : "enamoraran"
        },
        "future" : {
          "form_1s" : "enamorare",
          "form_2s" : "enamorares",
          "form_3s" : "enamorare",
          "form_1p" : "enamoráremos",
          "form_2p" : "enamorareis",
          "form_3p" : "enamoraren"
        },
        "present_perfect" : {
          "form_1s" : "haya enamorado",
          "form_2s" : "hayas enamorado",
          "form_3s" : "haya enamorado",
          "form_1p" : "hayamos enamorado",
          "form_2p" : "hayáis enamorado",
          "form_3p" : "hayan enamorado"
        },
        "future_perfect" : {
          "form_1s" : "hubiere enamorado",
          "form_2s" : "hubieres enamorado",
          "form_3s" : "hubiere enamorado",
          "form_1p" : "hubiéremos enamorado",
          "form_2p" : "hubiereis enamorado",
          "form_3p" : "hubieren enamorado"
        },
        "past_perfect" : {
          "form_1s" : "hubiera enamorado",
          "form_2s" : "hubieras enamorado",
          "form_3s" : "hubiera enamorado",
          "form_1p" : "hubiéramos enamorado",
          "form_2p" : "hubierais enamorado",
          "form_3p" : "hubieran enamorado"
        }
      },
      "imperative_affirmative" : {
        "present" : {
          "form_1s" : "",
          "form_2s" : "enamora",
          "form_3s" : "enamorad",
          "form_1p" : "",
          "form_2p" : "enamore",
          "form_3p" : "enamoren"
        }
      },
      "imperative_negative" : {
        "present" : {
          "form_1s" : "",
          "form_2s" : "no enamores",
          "form_3s" : "no enamoréis",
          "form_1p" : "",
          "form_2p" : "no enamore",
          "form_3p" : "no enamoren"
        }
      }
    },
    "meta" : {
      "infinitive" : "enamorar",
      "infinitive_english" : "to inspire love in, win the love of",
      "verb_english" : "Inspire love in! Don't inspire love in!",
      "gerund" : "enamorando",
      "gerund_english" : "inspiring love in",
      "pastparticiple" : "enamorado",
      "pastparticiple_english" : "inspired love in"
    }
  },
  "inventar" : {
    "useage" : {
      "indicative" : {
        "imperfect" : {
          "form_1s" : "inventaba",
          "form_2s" : "inventabas",
          "form_3s" : "inventaba",
          "form_1p" : "inventábamos",
          "form_2p" : "inventabais",
          "form_3p" : "inventaban"
        },
        "present_perfect" : {
          "form_1s" : "he inventado",
          "form_2s" : "has inventado",
          "form_3s" : "ha inventado",
          "form_1p" : "hemos inventado",
          "form_2p" : "habéis inventado",
          "form_3p" : "han inventado"
        },
        "conditional" : {
          "form_1s" : "inventaría",
          "form_2s" : "inventarías",
          "form_3s" : "inventaría",
          "form_1p" : "inventaríamos",
          "form_2p" : "inventaríais",
          "form_3p" : "inventarían"
        },
        "past_perfect" : {
          "form_1s" : "había inventado",
          "form_2s" : "habías inventado",
          "form_3s" : "había inventado",
          "form_1p" : "habíamos inventado",
          "form_2p" : "habíais inventado",
          "form_3p" : "habían inventado"
        },
        "preterite" : {
          "form_1s" : "inventé",
          "form_2s" : "inventaste",
          "form_3s" : "inventó",
          "form_1p" : "inventamos",
          "form_2p" : "inventasteis",
          "form_3p" : "inventaron"
        },
        "future_perfect" : {
          "form_1s" : "habré inventado",
          "form_2s" : "habrás inventado",
          "form_3s" : "habrá inventado",
          "form_1p" : "habremos inventado",
          "form_2p" : "habréis inventado",
          "form_3p" : "habrán inventado"
        },
        "conditional perfect" : {
          "form_1s" : "habría inventado",
          "form_2s" : "habrías inventado",
          "form_3s" : "habría inventado",
          "form_1p" : "habríamos inventado",
          "form_2p" : "habríais inventado",
          "form_3p" : "habrían inventado"
        },
        "present" : {
          "form_1s" : "invento",
          "form_2s" : "inventas",
          "form_3s" : "inventa",
          "form_1p" : "inventamos",
          "form_2p" : "inventáis",
          "form_3p" : "inventan"
        },
        "future" : {
          "form_1s" : "inventaré",
          "form_2s" : "inventarás",
          "form_3s" : "inventará",
          "form_1p" : "inventaremos",
          "form_2p" : "inventaréis",
          "form_3p" : "inventarán"
        }
      },
      "subjunctive" : {
        "present" : {
          "form_1s" : "invente",
          "form_2s" : "inventes",
          "form_3s" : "invente",
          "form_1p" : "inventemos",
          "form_2p" : "inventéis",
          "form_3p" : "inventen"
        },
        "imperfect" : {
          "form_1s" : "inventara",
          "form_2s" : "inventaras",
          "form_3s" : "inventara",
          "form_1p" : "inventáramos",
          "form_2p" : "inventarais",
          "form_3p" : "inventaran"
        },
        "future" : {
          "form_1s" : "inventare",
          "form_2s" : "inventares",
          "form_3s" : "inventare",
          "form_1p" : "inventáremos",
          "form_2p" : "inventareis",
          "form_3p" : "inventaren"
        },
        "present_perfect" : {
          "form_1s" : "haya inventado",
          "form_2s" : "hayas inventado",
          "form_3s" : "haya inventado",
          "form_1p" : "hayamos inventado",
          "form_2p" : "hayáis inventado",
          "form_3p" : "hayan inventado"
        },
        "future_perfect" : {
          "form_1s" : "hubiere inventado",
          "form_2s" : "hubieres inventado",
          "form_3s" : "hubiere inventado",
          "form_1p" : "hubiéremos inventado",
          "form_2p" : "hubiereis inventado",
          "form_3p" : "hubieren inventado"
        },
        "past_perfect" : {
          "form_1s" : "hubiera inventado",
          "form_2s" : "hubieras inventado",
          "form_3s" : "hubiera inventado",
          "form_1p" : "hubiéramos inventado",
          "form_2p" : "hubierais inventado",
          "form_3p" : "hubieran inventado"
        }
      },
      "imperative_affirmative" : {
        "present" : {
          "form_1s" : "",
          "form_2s" : "inventa",
          "form_3s" : "inventad",
          "form_1p" : "",
          "form_2p" : "invente",
          "form_3p" : "inventen"
        }
      },
      "imperative_negative" : {
        "present" : {
          "form_1s" : "",
          "form_2s" : "no inventes",
          "form_3s" : "no inventéis",
          "form_1p" : "",
          "form_2p" : "no invente",
          "form_3p" : "no inventen"
        }
      }
    },
    "meta" : {
      "infinitive" : "inventar",
      "infinitive_english" : "to invent",
      "verb_english" : "Invent! Don't invent!",
      "gerund" : "inventando",
      "gerund_english" : "inventing",
      "pastparticiple" : "inventado",
      "pastparticiple_english" : "invented"
    }
  },
  "ducharse" : {
    "useage" : {
      "indicative" : {
        "imperfect" : {
          "form_1s" : "me duchaba",
          "form_2s" : "te duchabas",
          "form_3s" : "se duchaba",
          "form_1p" : "nos duchábamos",
          "form_2p" : "os duchabais",
          "form_3p" : "se duchaban"
        },
        "present_perfect" : {
          "form_1s" : "me he duchado",
          "form_2s" : "te has duchado",
          "form_3s" : "se ha duchado",
          "form_1p" : "nos hemos duchado",
          "form_2p" : "os habéis duchado",
          "form_3p" : "se han duchado"
        },
        "conditional" : {
          "form_1s" : "me ducharía",
          "form_2s" : "te ducharías",
          "form_3s" : "se ducharía",
          "form_1p" : "nos ducharíamos",
          "form_2p" : "os ducharíais",
          "form_3p" : "se ducharían"
        },
        "past_perfect" : {
          "form_1s" : "me había duchado",
          "form_2s" : "te habías duchado",
          "form_3s" : "se había duchado",
          "form_1p" : "nos habíamos duchado",
          "form_2p" : "os habíais duchado",
          "form_3p" : "se habían duchado"
        },
        "preterite" : {
          "form_1s" : "me duché",
          "form_2s" : "te duchaste",
          "form_3s" : "se duchó",
          "form_1p" : "nos duchamos",
          "form_2p" : "os duchasteis",
          "form_3p" : "se ducharon"
        },
        "future_perfect" : {
          "form_1s" : "me habré duchado",
          "form_2s" : "te habrás duchado",
          "form_3s" : "se habrá duchado",
          "form_1p" : "nos habremos duchado",
          "form_2p" : "os habréis duchado",
          "form_3p" : "se habrán duchado"
        },
        "conditional perfect" : {
          "form_1s" : "me habría duchado",
          "form_2s" : "te habrías duchado",
          "form_3s" : "se habría duchado",
          "form_1p" : "nos habríamos duchado",
          "form_2p" : "os habríais duchado",
          "form_3p" : "se habrían duchado"
        },
        "present" : {
          "form_1s" : "me ducho",
          "form_2s" : "te duchas",
          "form_3s" : "se ducha",
          "form_1p" : "nos duchamos",
          "form_2p" : "os ducháis",
          "form_3p" : "se duchan"
        },
        "future" : {
          "form_1s" : "me ducharé",
          "form_2s" : "te ducharás",
          "form_3s" : "se duchará",
          "form_1p" : "nos ducharemos",
          "form_2p" : "os ducharéis",
          "form_3p" : "se ducharán"
        }
      },
      "subjunctive" : {
        "present" : {
          "form_1s" : "me duche",
          "form_2s" : "te duches",
          "form_3s" : "se duche",
          "form_1p" : "nos duchemos",
          "form_2p" : "os duchéis",
          "form_3p" : "se duchen"
        },
        "imperfect" : {
          "form_1s" : "me duchara",
          "form_2s" : "te ducharas",
          "form_3s" : "se duchara",
          "form_1p" : "nos ducháramos",
          "form_2p" : "os ducharais",
          "form_3p" : "se ducharan"
        },
        "future" : {
          "form_1s" : "me duchare",
          "form_2s" : "te duchares",
          "form_3s" : "se duchare",
          "form_1p" : "nos ducháremos",
          "form_2p" : "os duchareis",
          "form_3p" : "se ducharen"
        },
        "present_perfect" : {
          "form_1s" : "me haya duchado",
          "form_2s" : "te hayas duchado",
          "form_3s" : "se haya duchado",
          "form_1p" : "nos hayamos duchado",
          "form_2p" : "os hayáis duchado",
          "form_3p" : "se hayan duchado"
        },
        "future_perfect" : {
          "form_1s" : "me hubiere duchado",
          "form_2s" : "te hubieres duchado",
          "form_3s" : "se hubiere duchado",
          "form_1p" : "nos hubiéremos duchado",
          "form_2p" : "os hubiereis duchado",
          "form_3p" : "se hubieren duchado"
        },
        "past_perfect" : {
          "form_1s" : "me hubiera duchado",
          "form_2s" : "te hubieras duchado",
          "form_3s" : "se hubiera duchado",
          "form_1p" : "nos hubiéramos duchado",
          "form_2p" : "os hubierais duchado",
          "form_3p" : "se hubieran duchado"
        }
      },
      "imperative_affirmative" : {
        "present" : {
          "form_1s" : "",
          "form_2s" : "dúchate",
          "form_3s" : "duchaos",
          "form_1p" : "",
          "form_2p" : "dúchese",
          "form_3p" : "dúchense"
        }
      },
      "imperative_negative" : {
        "present" : {
          "form_1s" : "",
          "form_2s" : "no te duches",
          "form_3s" : "no os duchéis",
          "form_1p" : "",
          "form_2p" : "no se duche",
          "form_3p" : "no se duchen"
        }
      }
    },
    "meta" : {
      "infinitive" : "ducharse",
      "infinitive_english" : "to take a shower, shower [oneself]",
      "verb_english" : "Take a shower! Don't take a shower!",
      "gerund" : "duchándose",
      "gerund_english" : "taking a shower",
      "pastparticiple" : "duchado",
      "pastparticiple_english" : "showered, taken a shower"
    }
  },
  "recibir" : {
    "useage" : {
      "indicative" : {
        "imperfect" : {
          "form_1s" : "recibía",
          "form_2s" : "recibías",
          "form_3s" : "recibía",
          "form_1p" : "recibíamos",
          "form_2p" : "recibíais",
          "form_3p" : "recibían"
        },
        "present_perfect" : {
          "form_1s" : "he recibido",
          "form_2s" : "has recibido",
          "form_3s" : "ha recibido",
          "form_1p" : "hemos recibido",
          "form_2p" : "habéis recibido",
          "form_3p" : "han recibido"
        },
        "conditional" : {
          "form_1s" : "recibiría",
          "form_2s" : "recibirías",
          "form_3s" : "recibiría",
          "form_1p" : "recibiríamos",
          "form_2p" : "recibiríais",
          "form_3p" : "recibirían"
        },
        "past_perfect" : {
          "form_1s" : "había recibido",
          "form_2s" : "habías recibido",
          "form_3s" : "había recibido",
          "form_1p" : "habíamos recibido",
          "form_2p" : "habíais recibido",
          "form_3p" : "habían recibido"
        },
        "preterite" : {
          "form_1s" : "recibí",
          "form_2s" : "recibiste",
          "form_3s" : "recibió",
          "form_1p" : "recibimos",
          "form_2p" : "recibisteis",
          "form_3p" : "recibieron"
        },
        "future_perfect" : {
          "form_1s" : "habré recibido",
          "form_2s" : "habrás recibido",
          "form_3s" : "habrá recibido",
          "form_1p" : "habremos recibido",
          "form_2p" : "habréis recibido",
          "form_3p" : "habrán recibido"
        },
        "conditional perfect" : {
          "form_1s" : "habría recibido",
          "form_2s" : "habrías recibido",
          "form_3s" : "habría recibido",
          "form_1p" : "habríamos recibido",
          "form_2p" : "habríais recibido",
          "form_3p" : "habrían recibido"
        },
        "present" : {
          "form_1s" : "recibo",
          "form_2s" : "recibes",
          "form_3s" : "recibe",
          "form_1p" : "recibimos",
          "form_2p" : "recibís",
          "form_3p" : "reciben"
        },
        "future" : {
          "form_1s" : "recibiré",
          "form_2s" : "recibirás",
          "form_3s" : "recibirá",
          "form_1p" : "recibiremos",
          "form_2p" : "recibiréis",
          "form_3p" : "recibirán"
        }
      },
      "subjunctive" : {
        "present" : {
          "form_1s" : "reciba",
          "form_2s" : "recibas",
          "form_3s" : "reciba",
          "form_1p" : "recibamos",
          "form_2p" : "recibáis",
          "form_3p" : "reciban"
        },
        "imperfect" : {
          "form_1s" : "recibiera",
          "form_2s" : "recibieras",
          "form_3s" : "recibiera",
          "form_1p" : "recibiéramos",
          "form_2p" : "recibierais",
          "form_3p" : "recibieran"
        },
        "future" : {
          "form_1s" : "recibiere",
          "form_2s" : "recibieres",
          "form_3s" : "recibiere",
          "form_1p" : "recibiéremos",
          "form_2p" : "recibiereis",
          "form_3p" : "recibieren"
        },
        "present_perfect" : {
          "form_1s" : "haya recibido",
          "form_2s" : "hayas recibido",
          "form_3s" : "haya recibido",
          "form_1p" : "hayamos recibido",
          "form_2p" : "hayáis recibido",
          "form_3p" : "hayan recibido"
        },
        "future_perfect" : {
          "form_1s" : "hubiere recibido",
          "form_2s" : "hubieres recibido",
          "form_3s" : "hubiere recibido",
          "form_1p" : "hubiéremos recibido",
          "form_2p" : "hubiereis recibido",
          "form_3p" : "hubieren recibido"
        },
        "past_perfect" : {
          "form_1s" : "hubiera recibido",
          "form_2s" : "hubieras recibido",
          "form_3s" : "hubiera recibido",
          "form_1p" : "hubiéramos recibido",
          "form_2p" : "hubierais recibido",
          "form_3p" : "hubieran recibido"
        }
      },
      "imperative_affirmative" : {
        "present" : {
          "form_1s" : "",
          "form_2s" : "recibe",
          "form_3s" : "recibid",
          "form_1p" : "",
          "form_2p" : "reciba",
          "form_3p" : "reciban"
        }
      },
      "imperative_negative" : {
        "present" : {
          "form_1s" : "",
          "form_2s" : "no recibas",
          "form_3s" : "no recibáis",
          "form_1p" : "",
          "form_2p" : "no reciba",
          "form_3p" : "no reciban"
        }
      }
    },
    "meta" : {
      "infinitive" : "recibir",
      "infinitive_english" : "to receive; to welcome, greet",
      "verb_english" : "Receive! Don't receive!",
      "gerund" : "recibiendo",
      "gerund_english" : "receiving",
      "pastparticiple" : "recibido",
      "pastparticiple_english" : "received"
    }
  },
  "declarar" : {
    "useage" : {
      "indicative" : {
        "imperfect" : {
          "form_1s" : "declaraba",
          "form_2s" : "declarabas",
          "form_3s" : "declaraba",
          "form_1p" : "declarábamos",
          "form_2p" : "declarabais",
          "form_3p" : "declaraban"
        },
        "present_perfect" : {
          "form_1s" : "he declarado",
          "form_2s" : "has declarado",
          "form_3s" : "ha declarado",
          "form_1p" : "hemos declarado",
          "form_2p" : "habéis declarado",
          "form_3p" : "han declarado"
        },
        "conditional" : {
          "form_1s" : "declararía",
          "form_2s" : "declararías",
          "form_3s" : "declararía",
          "form_1p" : "declararíamos",
          "form_2p" : "declararíais",
          "form_3p" : "declararían"
        },
        "past_perfect" : {
          "form_1s" : "había declarado",
          "form_2s" : "habías declarado",
          "form_3s" : "había declarado",
          "form_1p" : "habíamos declarado",
          "form_2p" : "habíais declarado",
          "form_3p" : "habían declarado"
        },
        "preterite" : {
          "form_1s" : "declaré",
          "form_2s" : "declaraste",
          "form_3s" : "declaró",
          "form_1p" : "declaramos",
          "form_2p" : "declarasteis",
          "form_3p" : "declararon"
        },
        "future_perfect" : {
          "form_1s" : "habré declarado",
          "form_2s" : "habrás declarado",
          "form_3s" : "habrá declarado",
          "form_1p" : "habremos declarado",
          "form_2p" : "habréis declarado",
          "form_3p" : "habrán declarado"
        },
        "conditional perfect" : {
          "form_1s" : "habría declarado",
          "form_2s" : "habrías declarado",
          "form_3s" : "habría declarado",
          "form_1p" : "habríamos declarado",
          "form_2p" : "habríais declarado",
          "form_3p" : "habrían declarado"
        },
        "present" : {
          "form_1s" : "declaro",
          "form_2s" : "declaras",
          "form_3s" : "declara",
          "form_1p" : "declaramos",
          "form_2p" : "declaráis",
          "form_3p" : "declaran"
        },
        "future" : {
          "form_1s" : "declararé",
          "form_2s" : "declararás",
          "form_3s" : "declarará",
          "form_1p" : "declararemos",
          "form_2p" : "declararéis",
          "form_3p" : "declararán"
        }
      },
      "subjunctive" : {
        "present" : {
          "form_1s" : "declare",
          "form_2s" : "declares",
          "form_3s" : "declare",
          "form_1p" : "declaremos",
          "form_2p" : "declaréis",
          "form_3p" : "declaren"
        },
        "imperfect" : {
          "form_1s" : "declarara",
          "form_2s" : "declararas",
          "form_3s" : "declarara",
          "form_1p" : "declaráramos",
          "form_2p" : "declararais",
          "form_3p" : "declararan"
        },
        "future" : {
          "form_1s" : "declarare",
          "form_2s" : "declarares",
          "form_3s" : "declarare",
          "form_1p" : "declaráremos",
          "form_2p" : "declarareis",
          "form_3p" : "declararen"
        },
        "present_perfect" : {
          "form_1s" : "haya declarado",
          "form_2s" : "hayas declarado",
          "form_3s" : "haya declarado",
          "form_1p" : "hayamos declarado",
          "form_2p" : "hayáis declarado",
          "form_3p" : "hayan declarado"
        },
        "future_perfect" : {
          "form_1s" : "hubiere declarado",
          "form_2s" : "hubieres declarado",
          "form_3s" : "hubiere declarado",
          "form_1p" : "hubiéremos declarado",
          "form_2p" : "hubiereis declarado",
          "form_3p" : "hubieren declarado"
        },
        "past_perfect" : {
          "form_1s" : "hubiera declarado",
          "form_2s" : "hubieras declarado",
          "form_3s" : "hubiera declarado",
          "form_1p" : "hubiéramos declarado",
          "form_2p" : "hubierais declarado",
          "form_3p" : "hubieran declarado"
        }
      },
      "imperative_affirmative" : {
        "present" : {
          "form_1s" : "",
          "form_2s" : "declara",
          "form_3s" : "declarad",
          "form_1p" : "",
          "form_2p" : "declare",
          "form_3p" : "declaren"
        }
      },
      "imperative_negative" : {
        "present" : {
          "form_1s" : "",
          "form_2s" : "no declares",
          "form_3s" : "no declaréis",
          "form_1p" : "",
          "form_2p" : "no declare",
          "form_3p" : "no declaren"
        }
      }
    },
    "meta" : {
      "infinitive" : "declarar",
      "infinitive_english" : "to declare, state; to bid [in cards]",
      "verb_english" : "Declare! Don't declare!",
      "gerund" : "declarando",
      "gerund_english" : "declaring",
      "pastparticiple" : "declarado",
      "pastparticiple_english" : "declared"
    }
  },
  "afirmar" : {
    "useage" : {
      "indicative" : {
        "imperfect" : {
          "form_1s" : "afirmaba",
          "form_2s" : "afirmabas",
          "form_3s" : "afirmaba",
          "form_1p" : "afirmábamos",
          "form_2p" : "afirmabais",
          "form_3p" : "afirmaban"
        },
        "present_perfect" : {
          "form_1s" : "he afirmado",
          "form_2s" : "has afirmado",
          "form_3s" : "ha afirmado",
          "form_1p" : "hemos afirmado",
          "form_2p" : "habéis afirmado",
          "form_3p" : "han afirmado"
        },
        "conditional" : {
          "form_1s" : "afirmaría",
          "form_2s" : "afirmarías",
          "form_3s" : "afirmaría",
          "form_1p" : "afirmaríamos",
          "form_2p" : "afirmaríais",
          "form_3p" : "afirmarían"
        },
        "past_perfect" : {
          "form_1s" : "había afirmado",
          "form_2s" : "habías afirmado",
          "form_3s" : "había afirmado",
          "form_1p" : "habíamos afirmado",
          "form_2p" : "habíais afirmado",
          "form_3p" : "habían afirmado"
        },
        "preterite" : {
          "form_1s" : "afirmé",
          "form_2s" : "afirmaste",
          "form_3s" : "afirmó",
          "form_1p" : "afirmamos",
          "form_2p" : "afirmasteis",
          "form_3p" : "afirmaron"
        },
        "future_perfect" : {
          "form_1s" : "habré afirmado",
          "form_2s" : "habrás afirmado",
          "form_3s" : "habrá afirmado",
          "form_1p" : "habremos afirmado",
          "form_2p" : "habréis afirmado",
          "form_3p" : "habrán afirmado"
        },
        "conditional perfect" : {
          "form_1s" : "habría afirmado",
          "form_2s" : "habrías afirmado",
          "form_3s" : "habría afirmado",
          "form_1p" : "habríamos afirmado",
          "form_2p" : "habríais afirmado",
          "form_3p" : "habrían afirmado"
        },
        "present" : {
          "form_1s" : "afirmo",
          "form_2s" : "afirmas",
          "form_3s" : "afirma",
          "form_1p" : "afirmamos",
          "form_2p" : "afirmáis",
          "form_3p" : "afirman"
        },
        "future" : {
          "form_1s" : "afirmaré",
          "form_2s" : "afirmarás",
          "form_3s" : "afirmará",
          "form_1p" : "afirmaremos",
          "form_2p" : "afirmaréis",
          "form_3p" : "afirmarán"
        }
      },
      "subjunctive" : {
        "present" : {
          "form_1s" : "afirme",
          "form_2s" : "afirmes",
          "form_3s" : "afirme",
          "form_1p" : "afirmemos",
          "form_2p" : "afirméis",
          "form_3p" : "afirmen"
        },
        "imperfect" : {
          "form_1s" : "afirmara",
          "form_2s" : "afirmaras",
          "form_3s" : "afirmara",
          "form_1p" : "afirmáramos",
          "form_2p" : "afirmarais",
          "form_3p" : "afirmaran"
        },
        "future" : {
          "form_1s" : "afirmare",
          "form_2s" : "afirmares",
          "form_3s" : "afirmare",
          "form_1p" : "afirmáremos",
          "form_2p" : "afirmareis",
          "form_3p" : "afirmaren"
        },
        "present_perfect" : {
          "form_1s" : "haya afirmado",
          "form_2s" : "hayas afirmado",
          "form_3s" : "haya afirmado",
          "form_1p" : "hayamos afirmado",
          "form_2p" : "hayáis afirmado",
          "form_3p" : "hayan afirmado"
        },
        "future_perfect" : {
          "form_1s" : "hubiere afirmado",
          "form_2s" : "hubieres afirmado",
          "form_3s" : "hubiere afirmado",
          "form_1p" : "hubiéremos afirmado",
          "form_2p" : "hubiereis afirmado",
          "form_3p" : "hubieren afirmado"
        },
        "past_perfect" : {
          "form_1s" : "hubiera afirmado",
          "form_2s" : "hubieras afirmado",
          "form_3s" : "hubiera afirmado",
          "form_1p" : "hubiéramos afirmado",
          "form_2p" : "hubierais afirmado",
          "form_3p" : "hubieran afirmado"
        }
      },
      "imperative_affirmative" : {
        "present" : {
          "form_1s" : "",
          "form_2s" : "afirma",
          "form_3s" : "afirmad",
          "form_1p" : "",
          "form_2p" : "afirme",
          "form_3p" : "afirmen"
        }
      },
      "imperative_negative" : {
        "present" : {
          "form_1s" : "",
          "form_2s" : "no afirmes",
          "form_3s" : "no afirméis",
          "form_1p" : "",
          "form_2p" : "no afirme",
          "form_3p" : "no afirmen"
        }
      }
    },
    "meta" : {
      "infinitive" : "afirmar",
      "infinitive_english" : "to make firm, steady, strengthen; to affirm, state, assert",
      "verb_english" : "Make firm! Don't make firm!",
      "gerund" : "afirmando",
      "gerund_english" : "making firm",
      "pastparticiple" : "afirmado",
      "pastparticiple_english" : "made firm"
    }
  },
  "hallarse" : {
    "useage" : {
      "indicative" : {
        "imperfect" : {
          "form_1s" : "me hallaba",
          "form_2s" : "te hallabas",
          "form_3s" : "se hallaba",
          "form_1p" : "nos hallábamos",
          "form_2p" : "os hallabais",
          "form_3p" : "se hallaban"
        },
        "present_perfect" : {
          "form_1s" : "me he hallado",
          "form_2s" : "te has hallado",
          "form_3s" : "se ha hallado",
          "form_1p" : "nos hemos hallado",
          "form_2p" : "os habéis hallado",
          "form_3p" : "se han hallado"
        },
        "conditional" : {
          "form_1s" : "me hallaría",
          "form_2s" : "te hallarías",
          "form_3s" : "se hallaría",
          "form_1p" : "nos hallaríamos",
          "form_2p" : "os hallaríais",
          "form_3p" : "se hallarían"
        },
        "past_perfect" : {
          "form_1s" : "me había hallado",
          "form_2s" : "te habías hallado",
          "form_3s" : "se había hallado",
          "form_1p" : "nos habíamos hallado",
          "form_2p" : "os habíais hallado",
          "form_3p" : "se habían hallado"
        },
        "preterite" : {
          "form_1s" : "me hallé",
          "form_2s" : "te hallaste",
          "form_3s" : "se halló",
          "form_1p" : "nos hallamos",
          "form_2p" : "os hallasteis",
          "form_3p" : "se hallaron"
        },
        "future_perfect" : {
          "form_1s" : "me habré hallado",
          "form_2s" : "te habrás hallado",
          "form_3s" : "se habrá hallado",
          "form_1p" : "nos habremos hallado",
          "form_2p" : "os habréis hallado",
          "form_3p" : "se habrán hallado"
        },
        "conditional perfect" : {
          "form_1s" : "me habría hallado",
          "form_2s" : "te habrías hallado",
          "form_3s" : "se habría hallado",
          "form_1p" : "nos habríamos hallado",
          "form_2p" : "os habríais hallado",
          "form_3p" : "se habrían hallado"
        },
        "present" : {
          "form_1s" : "me hallo",
          "form_2s" : "te hallas",
          "form_3s" : "se halla",
          "form_1p" : "nos hallamos",
          "form_2p" : "os halláis",
          "form_3p" : "se hallan"
        },
        "future" : {
          "form_1s" : "me hallaré",
          "form_2s" : "te hallarás",
          "form_3s" : "se hallará",
          "form_1p" : "nos hallaremos",
          "form_2p" : "os hallaréis",
          "form_3p" : "se hallarán"
        }
      },
      "subjunctive" : {
        "present" : {
          "form_1s" : "me halle",
          "form_2s" : "te halles",
          "form_3s" : "se halle",
          "form_1p" : "nos hallemos",
          "form_2p" : "os halléis",
          "form_3p" : "se hallen"
        },
        "imperfect" : {
          "form_1s" : "me hallara",
          "form_2s" : "te hallaras",
          "form_3s" : "se hallara",
          "form_1p" : "nos halláramos",
          "form_2p" : "os hallarais",
          "form_3p" : "se hallaran"
        },
        "future" : {
          "form_1s" : "me hallare",
          "form_2s" : "te hallares",
          "form_3s" : "se hallare",
          "form_1p" : "nos halláremos",
          "form_2p" : "os hallareis",
          "form_3p" : "se hallaren"
        },
        "present_perfect" : {
          "form_1s" : "me haya hallado",
          "form_2s" : "te hayas hallado",
          "form_3s" : "se haya hallado",
          "form_1p" : "nos hayamos hallado",
          "form_2p" : "os hayáis hallado",
          "form_3p" : "se hayan hallado"
        },
        "future_perfect" : {
          "form_1s" : "me hubiere hallado",
          "form_2s" : "te hubieres hallado",
          "form_3s" : "se hubiere hallado",
          "form_1p" : "nos hubiéremos hallado",
          "form_2p" : "os hubiereis hallado",
          "form_3p" : "se hubieren hallado"
        },
        "past_perfect" : {
          "form_1s" : "me hubiera hallado",
          "form_2s" : "te hubieras hallado",
          "form_3s" : "se hubiera hallado",
          "form_1p" : "nos hubiéramos hallado",
          "form_2p" : "os hubierais hallado",
          "form_3p" : "se hubieran hallado"
        }
      },
      "imperative_affirmative" : {
        "present" : {
          "form_1s" : "",
          "form_2s" : "hállate",
          "form_3s" : "hallaos",
          "form_1p" : "",
          "form_2p" : "hállese",
          "form_3p" : "hállense"
        }
      },
      "imperative_negative" : {
        "present" : {
          "form_1s" : "",
          "form_2s" : "no te halles",
          "form_3s" : "no os halléis",
          "form_1p" : "",
          "form_2p" : "no se halle",
          "form_3p" : "no se hallen"
        }
      }
    },
    "meta" : {
      "infinitive" : "hallarse",
      "infinitive_english" : "to be, to find oneself; to be located, found",
      "verb_english" : "Be! Don't be!",
      "gerund" : "hallándose",
      "gerund_english" : "being",
      "pastparticiple" : "hallado",
      "pastparticiple_english" : "been, found"
    }
  },
  "defender" : {
    "useage" : {
      "indicative" : {
        "imperfect" : {
          "form_1s" : "defendía",
          "form_2s" : "defendías",
          "form_3s" : "defendía",
          "form_1p" : "defendíamos",
          "form_2p" : "defendíais",
          "form_3p" : "defendían"
        },
        "present_perfect" : {
          "form_1s" : "he defendido",
          "form_2s" : "has defendido",
          "form_3s" : "ha defendido",
          "form_1p" : "hemos defendido",
          "form_2p" : "habéis defendido",
          "form_3p" : "han defendido"
        },
        "conditional" : {
          "form_1s" : "defendería",
          "form_2s" : "defenderías",
          "form_3s" : "defendería",
          "form_1p" : "defenderíamos",
          "form_2p" : "defenderíais",
          "form_3p" : "defenderían"
        },
        "past_perfect" : {
          "form_1s" : "había defendido",
          "form_2s" : "habías defendido",
          "form_3s" : "había defendido",
          "form_1p" : "habíamos defendido",
          "form_2p" : "habíais defendido",
          "form_3p" : "habían defendido"
        },
        "preterite" : {
          "form_1s" : "defendí",
          "form_2s" : "defendiste",
          "form_3s" : "defendió",
          "form_1p" : "defendimos",
          "form_2p" : "defendisteis",
          "form_3p" : "defendieron"
        },
        "future_perfect" : {
          "form_1s" : "habré defendido",
          "form_2s" : "habrás defendido",
          "form_3s" : "habrá defendido",
          "form_1p" : "habremos defendido",
          "form_2p" : "habréis defendido",
          "form_3p" : "habrán defendido"
        },
        "conditional perfect" : {
          "form_1s" : "habría defendido",
          "form_2s" : "habrías defendido",
          "form_3s" : "habría defendido",
          "form_1p" : "habríamos defendido",
          "form_2p" : "habríais defendido",
          "form_3p" : "habrían defendido"
        },
        "present" : {
          "form_1s" : "defiendo",
          "form_2s" : "defiendes",
          "form_3s" : "defiende",
          "form_1p" : "defendemos",
          "form_2p" : "defendéis",
          "form_3p" : "defienden"
        },
        "future" : {
          "form_1s" : "defenderé",
          "form_2s" : "defenderás",
          "form_3s" : "defenderá",
          "form_1p" : "defenderemos",
          "form_2p" : "defenderéis",
          "form_3p" : "defenderán"
        }
      },
      "subjunctive" : {
        "present" : {
          "form_1s" : "defienda",
          "form_2s" : "defiendas",
          "form_3s" : "defienda",
          "form_1p" : "defendamos",
          "form_2p" : "defendáis",
          "form_3p" : "defiendan"
        },
        "imperfect" : {
          "form_1s" : "defendiera",
          "form_2s" : "defendieras",
          "form_3s" : "defendiera",
          "form_1p" : "defendiéramos",
          "form_2p" : "defendierais",
          "form_3p" : "defendieran"
        },
        "future" : {
          "form_1s" : "defendiere",
          "form_2s" : "defendieres",
          "form_3s" : "defendiere",
          "form_1p" : "defendiéremos",
          "form_2p" : "defendiereis",
          "form_3p" : "defendieren"
        },
        "present_perfect" : {
          "form_1s" : "haya defendido",
          "form_2s" : "hayas defendido",
          "form_3s" : "haya defendido",
          "form_1p" : "hayamos defendido",
          "form_2p" : "hayáis defendido",
          "form_3p" : "hayan defendido"
        },
        "future_perfect" : {
          "form_1s" : "hubiere defendido",
          "form_2s" : "hubieres defendido",
          "form_3s" : "hubiere defendido",
          "form_1p" : "hubiéremos defendido",
          "form_2p" : "hubiereis defendido",
          "form_3p" : "hubieren defendido"
        },
        "past_perfect" : {
          "form_1s" : "hubiera defendido",
          "form_2s" : "hubieras defendido",
          "form_3s" : "hubiera defendido",
          "form_1p" : "hubiéramos defendido",
          "form_2p" : "hubierais defendido",
          "form_3p" : "hubieran defendido"
        }
      },
      "imperative_affirmative" : {
        "present" : {
          "form_1s" : "",
          "form_2s" : "defiende",
          "form_3s" : "defended",
          "form_1p" : "",
          "form_2p" : "defienda",
          "form_3p" : "defiendan"
        }
      },
      "imperative_negative" : {
        "present" : {
          "form_1s" : "",
          "form_2s" : "no defiendas",
          "form_3s" : "no defendáis",
          "form_1p" : "",
          "form_2p" : "no defienda",
          "form_3p" : "no defiendan"
        }
      }
    },
    "meta" : {
      "infinitive" : "defender",
      "infinitive_english" : "to defend",
      "verb_english" : "Defend! Don't defend!",
      "gerund" : "defendiendo",
      "gerund_english" : "defending",
      "pastparticiple" : "defendido",
      "pastparticiple_english" : "defended"
    }
  },
  "beber" : {
    "useage" : {
      "indicative" : {
        "imperfect" : {
          "form_1s" : "bebía",
          "form_2s" : "bebías",
          "form_3s" : "bebía",
          "form_1p" : "bebíamos",
          "form_2p" : "bebíais",
          "form_3p" : "bebían"
        },
        "present_perfect" : {
          "form_1s" : "he bebido",
          "form_2s" : "has bebido",
          "form_3s" : "ha bebido",
          "form_1p" : "hemos bebido",
          "form_2p" : "habéis bebido",
          "form_3p" : "han bebido"
        },
        "conditional" : {
          "form_1s" : "bebería",
          "form_2s" : "beberías",
          "form_3s" : "bebería",
          "form_1p" : "beberíamos",
          "form_2p" : "beberíais",
          "form_3p" : "beberían"
        },
        "past_perfect" : {
          "form_1s" : "había bebido",
          "form_2s" : "habías bebido",
          "form_3s" : "había bebido",
          "form_1p" : "habíamos bebido",
          "form_2p" : "habíais bebido",
          "form_3p" : "habían bebido"
        },
        "preterite" : {
          "form_1s" : "bebí",
          "form_2s" : "bebiste",
          "form_3s" : "bebió",
          "form_1p" : "bebimos",
          "form_2p" : "bebisteis",
          "form_3p" : "bebieron"
        },
        "future_perfect" : {
          "form_1s" : "habré bebido",
          "form_2s" : "habrás bebido",
          "form_3s" : "habrá bebido",
          "form_1p" : "habremos bebido",
          "form_2p" : "habréis bebido",
          "form_3p" : "habrán bebido"
        },
        "conditional perfect" : {
          "form_1s" : "habría bebido",
          "form_2s" : "habrías bebido",
          "form_3s" : "habría bebido",
          "form_1p" : "habríamos bebido",
          "form_2p" : "habríais bebido",
          "form_3p" : "habrían bebido"
        },
        "present" : {
          "form_1s" : "bebo",
          "form_2s" : "bebes",
          "form_3s" : "bebe",
          "form_1p" : "bebemos",
          "form_2p" : "bebéis",
          "form_3p" : "beben"
        },
        "future" : {
          "form_1s" : "beberé",
          "form_2s" : "beberás",
          "form_3s" : "beberá",
          "form_1p" : "beberemos",
          "form_2p" : "beberéis",
          "form_3p" : "beberán"
        }
      },
      "subjunctive" : {
        "present" : {
          "form_1s" : "beba",
          "form_2s" : "bebas",
          "form_3s" : "beba",
          "form_1p" : "bebamos",
          "form_2p" : "bebáis",
          "form_3p" : "beban"
        },
        "imperfect" : {
          "form_1s" : "bebiera",
          "form_2s" : "bebieras",
          "form_3s" : "bebiera",
          "form_1p" : "bebiéramos",
          "form_2p" : "bebierais",
          "form_3p" : "bebieran"
        },
        "future" : {
          "form_1s" : "bebiere",
          "form_2s" : "bebieres",
          "form_3s" : "bebiere",
          "form_1p" : "bebiéremos",
          "form_2p" : "bebiereis",
          "form_3p" : "bebieren"
        },
        "present_perfect" : {
          "form_1s" : "haya bebido",
          "form_2s" : "hayas bebido",
          "form_3s" : "haya bebido",
          "form_1p" : "hayamos bebido",
          "form_2p" : "hayáis bebido",
          "form_3p" : "hayan bebido"
        },
        "future_perfect" : {
          "form_1s" : "hubiere bebido",
          "form_2s" : "hubieres bebido",
          "form_3s" : "hubiere bebido",
          "form_1p" : "hubiéremos bebido",
          "form_2p" : "hubiereis bebido",
          "form_3p" : "hubieren bebido"
        },
        "past_perfect" : {
          "form_1s" : "hubiera bebido",
          "form_2s" : "hubieras bebido",
          "form_3s" : "hubiera bebido",
          "form_1p" : "hubiéramos bebido",
          "form_2p" : "hubierais bebido",
          "form_3p" : "hubieran bebido"
        }
      },
      "imperative_affirmative" : {
        "present" : {
          "form_1s" : "",
          "form_2s" : "bebe",
          "form_3s" : "bebed",
          "form_1p" : "",
          "form_2p" : "beba",
          "form_3p" : "beban"
        }
      },
      "imperative_negative" : {
        "present" : {
          "form_1s" : "",
          "form_2s" : "no bebas",
          "form_3s" : "no bebáis",
          "form_1p" : "",
          "form_2p" : "no beba",
          "form_3p" : "no beban"
        }
      }
    },
    "meta" : {
      "infinitive" : "beber",
      "infinitive_english" : "to drink",
      "verb_english" : "Drink! Don't drink!",
      "gerund" : "bebiendo",
      "gerund_english" : "drinking",
      "pastparticiple" : "bebido",
      "pastparticiple_english" : "drunk"
    }
  },
  "asustarse" : {
    "useage" : {
      "indicative" : {
        "imperfect" : {
          "form_1s" : "me asustaba",
          "form_2s" : "te asustabas",
          "form_3s" : "se asustaba",
          "form_1p" : "nos asustábamos",
          "form_2p" : "os asustabais",
          "form_3p" : "se asustaban"
        },
        "present_perfect" : {
          "form_1s" : "me he asustado",
          "form_2s" : "te has asustado",
          "form_3s" : "se ha asustado",
          "form_1p" : "nos hemos asustado",
          "form_2p" : "os habéis asustado",
          "form_3p" : "se han asustado"
        },
        "conditional" : {
          "form_1s" : "me asustaría",
          "form_2s" : "te asustarías",
          "form_3s" : "se asustaría",
          "form_1p" : "nos asustaríamos",
          "form_2p" : "os asustaríais",
          "form_3p" : "se asustarían"
        },
        "past_perfect" : {
          "form_1s" : "me había asustado",
          "form_2s" : "te habías asustado",
          "form_3s" : "se había asustado",
          "form_1p" : "nos habíamos asustado",
          "form_2p" : "os habíais asustado",
          "form_3p" : "se habían asustado"
        },
        "preterite" : {
          "form_1s" : "me asusté",
          "form_2s" : "te asustaste",
          "form_3s" : "se asustó",
          "form_1p" : "nos asustamos",
          "form_2p" : "os asustasteis",
          "form_3p" : "se asustaron"
        },
        "future_perfect" : {
          "form_1s" : "me habré asustado",
          "form_2s" : "te habrás asustado",
          "form_3s" : "se habrá asustado",
          "form_1p" : "nos habremos asustado",
          "form_2p" : "os habréis asustado",
          "form_3p" : "se habrán asustado"
        },
        "conditional perfect" : {
          "form_1s" : "me habría asustado",
          "form_2s" : "te habrías asustado",
          "form_3s" : "se habría asustado",
          "form_1p" : "nos habríamos asustado",
          "form_2p" : "os habríais asustado",
          "form_3p" : "se habrían asustado"
        },
        "present" : {
          "form_1s" : "me asusto",
          "form_2s" : "te asustas",
          "form_3s" : "se asusta",
          "form_1p" : "nos asustamos",
          "form_2p" : "os asustáis",
          "form_3p" : "se asustan"
        },
        "future" : {
          "form_1s" : "me asustaré",
          "form_2s" : "te asustarás",
          "form_3s" : "se asustará",
          "form_1p" : "nos asustaremos",
          "form_2p" : "os asustaréis",
          "form_3p" : "se asustarán"
        }
      },
      "subjunctive" : {
        "present" : {
          "form_1s" : "me asuste",
          "form_2s" : "te asustes",
          "form_3s" : "se asuste",
          "form_1p" : "nos asustemos",
          "form_2p" : "os asustéis",
          "form_3p" : "se asusten"
        },
        "imperfect" : {
          "form_1s" : "me asustara",
          "form_2s" : "te asustaras",
          "form_3s" : "se asustara",
          "form_1p" : "nos asustáramos",
          "form_2p" : "os asustarais",
          "form_3p" : "se asustaran"
        },
        "future" : {
          "form_1s" : "me asustare",
          "form_2s" : "te asustares",
          "form_3s" : "se asustare",
          "form_1p" : "nos asustáremos",
          "form_2p" : "os asustareis",
          "form_3p" : "se asustaren"
        },
        "present_perfect" : {
          "form_1s" : "me haya asustado",
          "form_2s" : "te hayas asustado",
          "form_3s" : "se haya asustado",
          "form_1p" : "nos hayamos asustado",
          "form_2p" : "os hayáis asustado",
          "form_3p" : "se hayan asustado"
        },
        "future_perfect" : {
          "form_1s" : "me hubiere asustado",
          "form_2s" : "te hubieres asustado",
          "form_3s" : "se hubiere asustado",
          "form_1p" : "nos hubiéremos asustado",
          "form_2p" : "os hubiereis asustado",
          "form_3p" : "se hubieren asustado"
        },
        "past_perfect" : {
          "form_1s" : "me hubiera asustado",
          "form_2s" : "te hubieras asustado",
          "form_3s" : "se hubiera asustado",
          "form_1p" : "nos hubiéramos asustado",
          "form_2p" : "os hubierais asustado",
          "form_3p" : "se hubieran asustado"
        }
      },
      "imperative_affirmative" : {
        "present" : {
          "form_1s" : "",
          "form_2s" : "asústate",
          "form_3s" : "asustaos",
          "form_1p" : "",
          "form_2p" : "asústese",
          "form_3p" : "asústense"
        }
      },
      "imperative_negative" : {
        "present" : {
          "form_1s" : "",
          "form_2s" : "no te asustes",
          "form_3s" : "no os asustéis",
          "form_1p" : "",
          "form_2p" : "no se asuste",
          "form_3p" : "no se asusten"
        }
      }
    },
    "meta" : {
      "infinitive" : "asustarse",
      "infinitive_english" : "to be frightened [oneself]",
      "verb_english" : "Be frightened! Don't be frightened!",
      "gerund" : "asustándose",
      "gerund_english" : "being frightened",
      "pastparticiple" : "asustado",
      "pastparticiple_english" : "frightened"
    }
  },
  "prometer" : {
    "useage" : {
      "indicative" : {
        "imperfect" : {
          "form_1s" : "prometía",
          "form_2s" : "prometías",
          "form_3s" : "prometía",
          "form_1p" : "prometíamos",
          "form_2p" : "prometíais",
          "form_3p" : "prometían"
        },
        "present_perfect" : {
          "form_1s" : "he prometido",
          "form_2s" : "has prometido",
          "form_3s" : "ha prometido",
          "form_1p" : "hemos prometido",
          "form_2p" : "habéis prometido",
          "form_3p" : "han prometido"
        },
        "conditional" : {
          "form_1s" : "prometería",
          "form_2s" : "prometerías",
          "form_3s" : "prometería",
          "form_1p" : "prometeríamos",
          "form_2p" : "prometeríais",
          "form_3p" : "prometerían"
        },
        "past_perfect" : {
          "form_1s" : "había prometido",
          "form_2s" : "habías prometido",
          "form_3s" : "había prometido",
          "form_1p" : "habíamos prometido",
          "form_2p" : "habíais prometido",
          "form_3p" : "habían prometido"
        },
        "preterite" : {
          "form_1s" : "prometí",
          "form_2s" : "prometiste",
          "form_3s" : "prometió",
          "form_1p" : "prometimos",
          "form_2p" : "prometisteis",
          "form_3p" : "prometieron"
        },
        "future_perfect" : {
          "form_1s" : "habré prometido",
          "form_2s" : "habrás prometido",
          "form_3s" : "habrá prometido",
          "form_1p" : "habremos prometido",
          "form_2p" : "habréis prometido",
          "form_3p" : "habrán prometido"
        },
        "conditional perfect" : {
          "form_1s" : "habría prometido",
          "form_2s" : "habrías prometido",
          "form_3s" : "habría prometido",
          "form_1p" : "habríamos prometido",
          "form_2p" : "habríais prometido",
          "form_3p" : "habrían prometido"
        },
        "present" : {
          "form_1s" : "prometo",
          "form_2s" : "prometes",
          "form_3s" : "promete",
          "form_1p" : "prometemos",
          "form_2p" : "prometéis",
          "form_3p" : "prometen"
        },
        "future" : {
          "form_1s" : "prometeré",
          "form_2s" : "prometerás",
          "form_3s" : "prometerá",
          "form_1p" : "prometeremos",
          "form_2p" : "prometeréis",
          "form_3p" : "prometerán"
        }
      },
      "subjunctive" : {
        "present" : {
          "form_1s" : "prometa",
          "form_2s" : "prometas",
          "form_3s" : "prometa",
          "form_1p" : "prometamos",
          "form_2p" : "prometáis",
          "form_3p" : "prometan"
        },
        "imperfect" : {
          "form_1s" : "prometiera",
          "form_2s" : "prometieras",
          "form_3s" : "prometiera",
          "form_1p" : "prometiéramos",
          "form_2p" : "prometierais",
          "form_3p" : "prometieran"
        },
        "future" : {
          "form_1s" : "prometiere",
          "form_2s" : "prometieres",
          "form_3s" : "prometiere",
          "form_1p" : "prometiéremos",
          "form_2p" : "prometiereis",
          "form_3p" : "prometieren"
        },
        "present_perfect" : {
          "form_1s" : "haya prometido",
          "form_2s" : "hayas prometido",
          "form_3s" : "haya prometido",
          "form_1p" : "hayamos prometido",
          "form_2p" : "hayáis prometido",
          "form_3p" : "hayan prometido"
        },
        "future_perfect" : {
          "form_1s" : "hubiere prometido",
          "form_2s" : "hubieres prometido",
          "form_3s" : "hubiere prometido",
          "form_1p" : "hubiéremos prometido",
          "form_2p" : "hubiereis prometido",
          "form_3p" : "hubieren prometido"
        },
        "past_perfect" : {
          "form_1s" : "hubiera prometido",
          "form_2s" : "hubieras prometido",
          "form_3s" : "hubiera prometido",
          "form_1p" : "hubiéramos prometido",
          "form_2p" : "hubierais prometido",
          "form_3p" : "hubieran prometido"
        }
      },
      "imperative_affirmative" : {
        "present" : {
          "form_1s" : "",
          "form_2s" : "promete",
          "form_3s" : "prometed",
          "form_1p" : "",
          "form_2p" : "prometa",
          "form_3p" : "prometan"
        }
      },
      "imperative_negative" : {
        "present" : {
          "form_1s" : "",
          "form_2s" : "no prometas",
          "form_3s" : "no prometáis",
          "form_1p" : "",
          "form_2p" : "no prometa",
          "form_3p" : "no prometan"
        }
      }
    },
    "meta" : {
      "infinitive" : "prometer",
      "infinitive_english" : "to promise",
      "verb_english" : "Promise! Don't promise!",
      "gerund" : "prometiendo",
      "gerund_english" : "promising",
      "pastparticiple" : "prometido",
      "pastparticiple_english" : "promised"
    }
  },
  "pesar" : {
    "useage" : {
      "indicative" : {
        "imperfect" : {
          "form_1s" : "pesaba",
          "form_2s" : "pesabas",
          "form_3s" : "pesaba",
          "form_1p" : "pesábamos",
          "form_2p" : "pesabais",
          "form_3p" : "pesaban"
        },
        "present_perfect" : {
          "form_1s" : "he pesado",
          "form_2s" : "has pesado",
          "form_3s" : "ha pesado",
          "form_1p" : "hemos pesado",
          "form_2p" : "habéis pesado",
          "form_3p" : "han pesado"
        },
        "conditional" : {
          "form_1s" : "pesaría",
          "form_2s" : "pesarías",
          "form_3s" : "pesaría",
          "form_1p" : "pesaríamos",
          "form_2p" : "pesaríais",
          "form_3p" : "pesarían"
        },
        "past_perfect" : {
          "form_1s" : "había pesado",
          "form_2s" : "habías pesado",
          "form_3s" : "había pesado",
          "form_1p" : "habíamos pesado",
          "form_2p" : "habíais pesado",
          "form_3p" : "habían pesado"
        },
        "preterite" : {
          "form_1s" : "pesé",
          "form_2s" : "pesaste",
          "form_3s" : "pesó",
          "form_1p" : "pesamos",
          "form_2p" : "pesasteis",
          "form_3p" : "pesaron"
        },
        "future_perfect" : {
          "form_1s" : "habré pesado",
          "form_2s" : "habrás pesado",
          "form_3s" : "habrá pesado",
          "form_1p" : "habremos pesado",
          "form_2p" : "habréis pesado",
          "form_3p" : "habrán pesado"
        },
        "conditional perfect" : {
          "form_1s" : "habría pesado",
          "form_2s" : "habrías pesado",
          "form_3s" : "habría pesado",
          "form_1p" : "habríamos pesado",
          "form_2p" : "habríais pesado",
          "form_3p" : "habrían pesado"
        },
        "present" : {
          "form_1s" : "peso",
          "form_2s" : "pesas",
          "form_3s" : "pesa",
          "form_1p" : "pesamos",
          "form_2p" : "pesáis",
          "form_3p" : "pesan"
        },
        "future" : {
          "form_1s" : "pesaré",
          "form_2s" : "pesarás",
          "form_3s" : "pesará",
          "form_1p" : "pesaremos",
          "form_2p" : "pesaréis",
          "form_3p" : "pesarán"
        }
      },
      "subjunctive" : {
        "present" : {
          "form_1s" : "pese",
          "form_2s" : "peses",
          "form_3s" : "pese",
          "form_1p" : "pesemos",
          "form_2p" : "peséis",
          "form_3p" : "pesen"
        },
        "imperfect" : {
          "form_1s" : "pesara",
          "form_2s" : "pesaras",
          "form_3s" : "pesara",
          "form_1p" : "pesáramos",
          "form_2p" : "pesarais",
          "form_3p" : "pesaran"
        },
        "future" : {
          "form_1s" : "pesare",
          "form_2s" : "pesares",
          "form_3s" : "pesare",
          "form_1p" : "pesáremos",
          "form_2p" : "pesareis",
          "form_3p" : "pesaren"
        },
        "present_perfect" : {
          "form_1s" : "haya pesado",
          "form_2s" : "hayas pesado",
          "form_3s" : "haya pesado",
          "form_1p" : "hayamos pesado",
          "form_2p" : "hayáis pesado",
          "form_3p" : "hayan pesado"
        },
        "future_perfect" : {
          "form_1s" : "hubiere pesado",
          "form_2s" : "hubieres pesado",
          "form_3s" : "hubiere pesado",
          "form_1p" : "hubiéremos pesado",
          "form_2p" : "hubiereis pesado",
          "form_3p" : "hubieren pesado"
        },
        "past_perfect" : {
          "form_1s" : "hubiera pesado",
          "form_2s" : "hubieras pesado",
          "form_3s" : "hubiera pesado",
          "form_1p" : "hubiéramos pesado",
          "form_2p" : "hubierais pesado",
          "form_3p" : "hubieran pesado"
        }
      },
      "imperative_affirmative" : {
        "present" : {
          "form_1s" : "",
          "form_2s" : "pesa",
          "form_3s" : "pesad",
          "form_1p" : "",
          "form_2p" : "pese",
          "form_3p" : "pesen"
        }
      },
      "imperative_negative" : {
        "present" : {
          "form_1s" : "",
          "form_2s" : "no peses",
          "form_3s" : "no peséis",
          "form_1p" : "",
          "form_2p" : "no pese",
          "form_3p" : "no pesen"
        }
      }
    },
    "meta" : {
      "infinitive" : "pesar",
      "infinitive_english" : "to weigh; to weigh down, weigh heavily;",
      "verb_english" : "Weigh! Don't weigh!",
      "gerund" : "pesando",
      "gerund_english" : "weighing",
      "pastparticiple" : "pesado",
      "pastparticiple_english" : "weighed"
    }
  },
  "regar" : {
    "useage" : {
      "indicative" : {
        "imperfect" : {
          "form_1s" : "regaba",
          "form_2s" : "regabas",
          "form_3s" : "regaba",
          "form_1p" : "regábamos",
          "form_2p" : "regabais",
          "form_3p" : "regaban"
        },
        "present_perfect" : {
          "form_1s" : "he regado",
          "form_2s" : "has regado",
          "form_3s" : "ha regado",
          "form_1p" : "hemos regado",
          "form_2p" : "habéis regado",
          "form_3p" : "han regado"
        },
        "conditional" : {
          "form_1s" : "regaría",
          "form_2s" : "regarías",
          "form_3s" : "regaría",
          "form_1p" : "regaríamos",
          "form_2p" : "regaríais",
          "form_3p" : "regarían"
        },
        "past_perfect" : {
          "form_1s" : "había regado",
          "form_2s" : "habías regado",
          "form_3s" : "había regado",
          "form_1p" : "habíamos regado",
          "form_2p" : "habíais regado",
          "form_3p" : "habían regado"
        },
        "preterite" : {
          "form_1s" : "regué",
          "form_2s" : "regaste",
          "form_3s" : "regó",
          "form_1p" : "regamos",
          "form_2p" : "regasteis",
          "form_3p" : "regaron"
        },
        "future_perfect" : {
          "form_1s" : "habré regado",
          "form_2s" : "habrás regado",
          "form_3s" : "habrá regado",
          "form_1p" : "habremos regado",
          "form_2p" : "habréis regado",
          "form_3p" : "habrán regado"
        },
        "conditional perfect" : {
          "form_1s" : "habría regado",
          "form_2s" : "habrías regado",
          "form_3s" : "habría regado",
          "form_1p" : "habríamos regado",
          "form_2p" : "habríais regado",
          "form_3p" : "habrían regado"
        },
        "present" : {
          "form_1s" : "riego",
          "form_2s" : "riegas",
          "form_3s" : "riega",
          "form_1p" : "regamos",
          "form_2p" : "regáis",
          "form_3p" : "riegan"
        },
        "future" : {
          "form_1s" : "regaré",
          "form_2s" : "regarás",
          "form_3s" : "regará",
          "form_1p" : "regaremos",
          "form_2p" : "regaréis",
          "form_3p" : "regarán"
        }
      },
      "subjunctive" : {
        "present" : {
          "form_1s" : "riegue",
          "form_2s" : "riegues",
          "form_3s" : "riegue",
          "form_1p" : "reguemos",
          "form_2p" : "reguéis",
          "form_3p" : "rieguen"
        },
        "imperfect" : {
          "form_1s" : "regara",
          "form_2s" : "regaras",
          "form_3s" : "regara",
          "form_1p" : "regáramos",
          "form_2p" : "regarais",
          "form_3p" : "regaran"
        },
        "future" : {
          "form_1s" : "regare",
          "form_2s" : "regares",
          "form_3s" : "regare",
          "form_1p" : "regáremos",
          "form_2p" : "regareis",
          "form_3p" : "regaren"
        },
        "present_perfect" : {
          "form_1s" : "haya regado",
          "form_2s" : "hayas regado",
          "form_3s" : "haya regado",
          "form_1p" : "hayamos regado",
          "form_2p" : "hayáis regado",
          "form_3p" : "hayan regado"
        },
        "future_perfect" : {
          "form_1s" : "hubiere regado",
          "form_2s" : "hubieres regado",
          "form_3s" : "hubiere regado",
          "form_1p" : "hubiéremos regado",
          "form_2p" : "hubiereis regado",
          "form_3p" : "hubieren regado"
        },
        "past_perfect" : {
          "form_1s" : "hubiera regado",
          "form_2s" : "hubieras regado",
          "form_3s" : "hubiera regado",
          "form_1p" : "hubiéramos regado",
          "form_2p" : "hubierais regado",
          "form_3p" : "hubieran regado"
        }
      },
      "imperative_affirmative" : {
        "present" : {
          "form_1s" : "",
          "form_2s" : "riega",
          "form_3s" : "regad",
          "form_1p" : "",
          "form_2p" : "riegue",
          "form_3p" : "rieguen"
        }
      },
      "imperative_negative" : {
        "present" : {
          "form_1s" : "",
          "form_2s" : "no riegues",
          "form_3s" : "no reguéis",
          "form_1p" : "",
          "form_2p" : "no riegue",
          "form_3p" : "no rieguen"
        }
      }
    },
    "meta" : {
      "infinitive" : "regar",
      "infinitive_english" : "to water, irrigate, wash, sprinkle, spray",
      "verb_english" : "Water! Don't water!",
      "gerund" : "regando",
      "gerund_english" : "watering",
      "pastparticiple" : "regado",
      "pastparticiple_english" : "watered"
    }
  },
  "calentar" : {
    "useage" : {
      "indicative" : {
        "imperfect" : {
          "form_1s" : "calentaba",
          "form_2s" : "calentabas",
          "form_3s" : "calentaba",
          "form_1p" : "calentábamos",
          "form_2p" : "calentabais",
          "form_3p" : "calentaban"
        },
        "present_perfect" : {
          "form_1s" : "he calentado",
          "form_2s" : "has calentado",
          "form_3s" : "ha calentado",
          "form_1p" : "hemos calentado",
          "form_2p" : "habéis calentado",
          "form_3p" : "han calentado"
        },
        "conditional" : {
          "form_1s" : "calentaría",
          "form_2s" : "calentarías",
          "form_3s" : "calentaría",
          "form_1p" : "calentaríamos",
          "form_2p" : "calentaríais",
          "form_3p" : "calentarían"
        },
        "past_perfect" : {
          "form_1s" : "había calentado",
          "form_2s" : "habías calentado",
          "form_3s" : "había calentado",
          "form_1p" : "habíamos calentado",
          "form_2p" : "habíais calentado",
          "form_3p" : "habían calentado"
        },
        "preterite" : {
          "form_1s" : "calenté",
          "form_2s" : "calentaste",
          "form_3s" : "calentó",
          "form_1p" : "calentamos",
          "form_2p" : "calentasteis",
          "form_3p" : "calentaron"
        },
        "future_perfect" : {
          "form_1s" : "habré calentado",
          "form_2s" : "habrás calentado",
          "form_3s" : "habrá calentado",
          "form_1p" : "habremos calentado",
          "form_2p" : "habréis calentado",
          "form_3p" : "habrán calentado"
        },
        "conditional perfect" : {
          "form_1s" : "habría calentado",
          "form_2s" : "habrías calentado",
          "form_3s" : "habría calentado",
          "form_1p" : "habríamos calentado",
          "form_2p" : "habríais calentado",
          "form_3p" : "habrían calentado"
        },
        "present" : {
          "form_1s" : "caliento",
          "form_2s" : "calientas",
          "form_3s" : "calienta",
          "form_1p" : "calentamos",
          "form_2p" : "calentáis",
          "form_3p" : "calientan"
        },
        "future" : {
          "form_1s" : "calentaré",
          "form_2s" : "calentarás",
          "form_3s" : "calentará",
          "form_1p" : "calentaremos",
          "form_2p" : "calentaréis",
          "form_3p" : "calentarán"
        }
      },
      "subjunctive" : {
        "present" : {
          "form_1s" : "caliente",
          "form_2s" : "calientes",
          "form_3s" : "caliente",
          "form_1p" : "calentemos",
          "form_2p" : "calentéis",
          "form_3p" : "calienten"
        },
        "imperfect" : {
          "form_1s" : "calentara",
          "form_2s" : "calentaras",
          "form_3s" : "calentara",
          "form_1p" : "calentáramos",
          "form_2p" : "calentarais",
          "form_3p" : "calentaran"
        },
        "future" : {
          "form_1s" : "calentare",
          "form_2s" : "calentares",
          "form_3s" : "calentare",
          "form_1p" : "calentáremos",
          "form_2p" : "calentareis",
          "form_3p" : "calentaren"
        },
        "present_perfect" : {
          "form_1s" : "haya calentado",
          "form_2s" : "hayas calentado",
          "form_3s" : "haya calentado",
          "form_1p" : "hayamos calentado",
          "form_2p" : "hayáis calentado",
          "form_3p" : "hayan calentado"
        },
        "future_perfect" : {
          "form_1s" : "hubiere calentado",
          "form_2s" : "hubieres calentado",
          "form_3s" : "hubiere calentado",
          "form_1p" : "hubiéremos calentado",
          "form_2p" : "hubiereis calentado",
          "form_3p" : "hubieren calentado"
        },
        "past_perfect" : {
          "form_1s" : "hubiera calentado",
          "form_2s" : "hubieras calentado",
          "form_3s" : "hubiera calentado",
          "form_1p" : "hubiéramos calentado",
          "form_2p" : "hubierais calentado",
          "form_3p" : "hubieran calentado"
        }
      },
      "imperative_affirmative" : {
        "present" : {
          "form_1s" : "",
          "form_2s" : "calienta",
          "form_3s" : "calentad",
          "form_1p" : "",
          "form_2p" : "caliente",
          "form_3p" : "calienten"
        }
      },
      "imperative_negative" : {
        "present" : {
          "form_1s" : "",
          "form_2s" : "no calientes",
          "form_3s" : "no calentéis",
          "form_1p" : "",
          "form_2p" : "no caliente",
          "form_3p" : "no calienten"
        }
      }
    },
    "meta" : {
      "infinitive" : "calentar",
      "infinitive_english" : "to heat [up], warm [up]",
      "verb_english" : "Heat! Don't heat!",
      "gerund" : "calentando",
      "gerund_english" : "heating",
      "pastparticiple" : "calentado",
      "pastparticiple_english" : "heated"
    }
  },
  "cultivar" : {
    "useage" : {
      "indicative" : {
        "imperfect" : {
          "form_1s" : "cultivaba",
          "form_2s" : "cultivabas",
          "form_3s" : "cultivaba",
          "form_1p" : "cultivábamos",
          "form_2p" : "cultivabais",
          "form_3p" : "cultivaban"
        },
        "present_perfect" : {
          "form_1s" : "he cultivado",
          "form_2s" : "has cultivado",
          "form_3s" : "ha cultivado",
          "form_1p" : "hemos cultivado",
          "form_2p" : "habéis cultivado",
          "form_3p" : "han cultivado"
        },
        "conditional" : {
          "form_1s" : "cultivaría",
          "form_2s" : "cultivarías",
          "form_3s" : "cultivaría",
          "form_1p" : "cultivaríamos",
          "form_2p" : "cultivaríais",
          "form_3p" : "cultivarían"
        },
        "past_perfect" : {
          "form_1s" : "había cultivado",
          "form_2s" : "habías cultivado",
          "form_3s" : "había cultivado",
          "form_1p" : "habíamos cultivado",
          "form_2p" : "habíais cultivado",
          "form_3p" : "habían cultivado"
        },
        "preterite" : {
          "form_1s" : "cultivé",
          "form_2s" : "cultivaste",
          "form_3s" : "cultivó",
          "form_1p" : "cultivamos",
          "form_2p" : "cultivasteis",
          "form_3p" : "cultivaron"
        },
        "future_perfect" : {
          "form_1s" : "habré cultivado",
          "form_2s" : "habrás cultivado",
          "form_3s" : "habrá cultivado",
          "form_1p" : "habremos cultivado",
          "form_2p" : "habréis cultivado",
          "form_3p" : "habrán cultivado"
        },
        "conditional perfect" : {
          "form_1s" : "habría cultivado",
          "form_2s" : "habrías cultivado",
          "form_3s" : "habría cultivado",
          "form_1p" : "habríamos cultivado",
          "form_2p" : "habríais cultivado",
          "form_3p" : "habrían cultivado"
        },
        "present" : {
          "form_1s" : "cultivo",
          "form_2s" : "cultivas",
          "form_3s" : "cultiva",
          "form_1p" : "cultivamos",
          "form_2p" : "cultiváis",
          "form_3p" : "cultivan"
        },
        "future" : {
          "form_1s" : "cultivaré",
          "form_2s" : "cultivarás",
          "form_3s" : "cultivará",
          "form_1p" : "cultivaremos",
          "form_2p" : "cultivaréis",
          "form_3p" : "cultivarán"
        }
      },
      "subjunctive" : {
        "present" : {
          "form_1s" : "cultive",
          "form_2s" : "cultives",
          "form_3s" : "cultive",
          "form_1p" : "cultivemos",
          "form_2p" : "cultivéis",
          "form_3p" : "cultiven"
        },
        "imperfect" : {
          "form_1s" : "cultivara",
          "form_2s" : "cultivaras",
          "form_3s" : "cultivara",
          "form_1p" : "cultiváramos",
          "form_2p" : "cultivarais",
          "form_3p" : "cultivaran"
        },
        "future" : {
          "form_1s" : "cultivare",
          "form_2s" : "cultivares",
          "form_3s" : "cultivare",
          "form_1p" : "cultiváremos",
          "form_2p" : "cultivareis",
          "form_3p" : "cultivaren"
        },
        "present_perfect" : {
          "form_1s" : "haya cultivado",
          "form_2s" : "hayas cultivado",
          "form_3s" : "haya cultivado",
          "form_1p" : "hayamos cultivado",
          "form_2p" : "hayáis cultivado",
          "form_3p" : "hayan cultivado"
        },
        "future_perfect" : {
          "form_1s" : "hubiere cultivado",
          "form_2s" : "hubieres cultivado",
          "form_3s" : "hubiere cultivado",
          "form_1p" : "hubiéremos cultivado",
          "form_2p" : "hubiereis cultivado",
          "form_3p" : "hubieren cultivado"
        },
        "past_perfect" : {
          "form_1s" : "hubiera cultivado",
          "form_2s" : "hubieras cultivado",
          "form_3s" : "hubiera cultivado",
          "form_1p" : "hubiéramos cultivado",
          "form_2p" : "hubierais cultivado",
          "form_3p" : "hubieran cultivado"
        }
      },
      "imperative_affirmative" : {
        "present" : {
          "form_1s" : "",
          "form_2s" : "cultiva",
          "form_3s" : "cultivad",
          "form_1p" : "",
          "form_2p" : "cultive",
          "form_3p" : "cultiven"
        }
      },
      "imperative_negative" : {
        "present" : {
          "form_1s" : "",
          "form_2s" : "no cultives",
          "form_3s" : "no cultivéis",
          "form_1p" : "",
          "form_2p" : "no cultive",
          "form_3p" : "no cultiven"
        }
      }
    },
    "meta" : {
      "infinitive" : "cultivar",
      "infinitive_english" : "to cultivate; to grow",
      "verb_english" : "Cultivate! Don't cultivate!",
      "gerund" : "cultivando",
      "gerund_english" : "cultivating",
      "pastparticiple" : "cultivado",
      "pastparticiple_english" : "cultivated"
    }
  },
  "cerrar" : {
    "useage" : {
      "indicative" : {
        "imperfect" : {
          "form_1s" : "cerraba",
          "form_2s" : "cerrabas",
          "form_3s" : "cerraba",
          "form_1p" : "cerrábamos",
          "form_2p" : "cerrabais",
          "form_3p" : "cerraban"
        },
        "present_perfect" : {
          "form_1s" : "he cerrado",
          "form_2s" : "has cerrado",
          "form_3s" : "ha cerrado",
          "form_1p" : "hemos cerrado",
          "form_2p" : "habéis cerrado",
          "form_3p" : "han cerrado"
        },
        "conditional" : {
          "form_1s" : "cerraría",
          "form_2s" : "cerrarías",
          "form_3s" : "cerraría",
          "form_1p" : "cerraríamos",
          "form_2p" : "cerraríais",
          "form_3p" : "cerrarían"
        },
        "past_perfect" : {
          "form_1s" : "había cerrado",
          "form_2s" : "habías cerrado",
          "form_3s" : "había cerrado",
          "form_1p" : "habíamos cerrado",
          "form_2p" : "habíais cerrado",
          "form_3p" : "habían cerrado"
        },
        "preterite" : {
          "form_1s" : "cerré",
          "form_2s" : "cerraste",
          "form_3s" : "cerró",
          "form_1p" : "cerramos",
          "form_2p" : "cerrasteis",
          "form_3p" : "cerraron"
        },
        "future_perfect" : {
          "form_1s" : "habré cerrado",
          "form_2s" : "habrás cerrado",
          "form_3s" : "habrá cerrado",
          "form_1p" : "habremos cerrado",
          "form_2p" : "habréis cerrado",
          "form_3p" : "habrán cerrado"
        },
        "conditional perfect" : {
          "form_1s" : "habría cerrado",
          "form_2s" : "habrías cerrado",
          "form_3s" : "habría cerrado",
          "form_1p" : "habríamos cerrado",
          "form_2p" : "habríais cerrado",
          "form_3p" : "habrían cerrado"
        },
        "present" : {
          "form_1s" : "cierro",
          "form_2s" : "cierras",
          "form_3s" : "cierra",
          "form_1p" : "cerramos",
          "form_2p" : "cerráis",
          "form_3p" : "cierran"
        },
        "future" : {
          "form_1s" : "cerraré",
          "form_2s" : "cerrarás",
          "form_3s" : "cerrará",
          "form_1p" : "cerraremos",
          "form_2p" : "cerraréis",
          "form_3p" : "cerrarán"
        }
      },
      "subjunctive" : {
        "present" : {
          "form_1s" : "cierre",
          "form_2s" : "cierres",
          "form_3s" : "cierre",
          "form_1p" : "cerremos",
          "form_2p" : "cerréis",
          "form_3p" : "cierren"
        },
        "imperfect" : {
          "form_1s" : "cerrara",
          "form_2s" : "cerraras",
          "form_3s" : "cerrara",
          "form_1p" : "cerráramos",
          "form_2p" : "cerrarais",
          "form_3p" : "cerraran"
        },
        "future" : {
          "form_1s" : "cerrare",
          "form_2s" : "cerrares",
          "form_3s" : "cerrare",
          "form_1p" : "cerráremos",
          "form_2p" : "cerrareis",
          "form_3p" : "cerraren"
        },
        "present_perfect" : {
          "form_1s" : "haya cerrado",
          "form_2s" : "hayas cerrado",
          "form_3s" : "haya cerrado",
          "form_1p" : "hayamos cerrado",
          "form_2p" : "hayáis cerrado",
          "form_3p" : "hayan cerrado"
        },
        "future_perfect" : {
          "form_1s" : "hubiere cerrado",
          "form_2s" : "hubieres cerrado",
          "form_3s" : "hubiere cerrado",
          "form_1p" : "hubiéremos cerrado",
          "form_2p" : "hubiereis cerrado",
          "form_3p" : "hubieren cerrado"
        },
        "past_perfect" : {
          "form_1s" : "hubiera cerrado",
          "form_2s" : "hubieras cerrado",
          "form_3s" : "hubiera cerrado",
          "form_1p" : "hubiéramos cerrado",
          "form_2p" : "hubierais cerrado",
          "form_3p" : "hubieran cerrado"
        }
      },
      "imperative_affirmative" : {
        "present" : {
          "form_1s" : "",
          "form_2s" : "cierra",
          "form_3s" : "cerrad",
          "form_1p" : "",
          "form_2p" : "cierre",
          "form_3p" : "cierren"
        }
      },
      "imperative_negative" : {
        "present" : {
          "form_1s" : "",
          "form_2s" : "no cierres",
          "form_3s" : "no cerréis",
          "form_1p" : "",
          "form_2p" : "no cierre",
          "form_3p" : "no cierren"
        }
      }
    },
    "meta" : {
      "infinitive" : "cerrar",
      "infinitive_english" : "to close, shut",
      "verb_english" : "Close! Don't close!",
      "gerund" : "cerrando",
      "gerund_english" : "closing",
      "pastparticiple" : "cerrado",
      "pastparticiple_english" : "closed"
    }
  },
  "olvidar" : {
    "useage" : {
      "indicative" : {
        "imperfect" : {
          "form_1s" : "olvidaba",
          "form_2s" : "olvidabas",
          "form_3s" : "olvidaba",
          "form_1p" : "olvidábamos",
          "form_2p" : "olvidabais",
          "form_3p" : "olvidaban"
        },
        "present_perfect" : {
          "form_1s" : "he olvidado",
          "form_2s" : "has olvidado",
          "form_3s" : "ha olvidado",
          "form_1p" : "hemos olvidado",
          "form_2p" : "habéis olvidado",
          "form_3p" : "han olvidado"
        },
        "conditional" : {
          "form_1s" : "olvidaría",
          "form_2s" : "olvidarías",
          "form_3s" : "olvidaría",
          "form_1p" : "olvidaríamos",
          "form_2p" : "olvidaríais",
          "form_3p" : "olvidarían"
        },
        "past_perfect" : {
          "form_1s" : "había olvidado",
          "form_2s" : "habías olvidado",
          "form_3s" : "había olvidado",
          "form_1p" : "habíamos olvidado",
          "form_2p" : "habíais olvidado",
          "form_3p" : "habían olvidado"
        },
        "preterite" : {
          "form_1s" : "olvidé",
          "form_2s" : "olvidaste",
          "form_3s" : "olvidó",
          "form_1p" : "olvidamos",
          "form_2p" : "olvidasteis",
          "form_3p" : "olvidaron"
        },
        "future_perfect" : {
          "form_1s" : "habré olvidado",
          "form_2s" : "habrás olvidado",
          "form_3s" : "habrá olvidado",
          "form_1p" : "habremos olvidado",
          "form_2p" : "habréis olvidado",
          "form_3p" : "habrán olvidado"
        },
        "conditional perfect" : {
          "form_1s" : "habría olvidado",
          "form_2s" : "habrías olvidado",
          "form_3s" : "habría olvidado",
          "form_1p" : "habríamos olvidado",
          "form_2p" : "habríais olvidado",
          "form_3p" : "habrían olvidado"
        },
        "present" : {
          "form_1s" : "olvido",
          "form_2s" : "olvidas",
          "form_3s" : "olvida",
          "form_1p" : "olvidamos",
          "form_2p" : "olvidáis",
          "form_3p" : "olvidan"
        },
        "future" : {
          "form_1s" : "olvidaré",
          "form_2s" : "olvidarás",
          "form_3s" : "olvidará",
          "form_1p" : "olvidaremos",
          "form_2p" : "olvidaréis",
          "form_3p" : "olvidarán"
        }
      },
      "subjunctive" : {
        "present" : {
          "form_1s" : "olvide",
          "form_2s" : "olvides",
          "form_3s" : "olvide",
          "form_1p" : "olvidemos",
          "form_2p" : "olvidéis",
          "form_3p" : "olviden"
        },
        "imperfect" : {
          "form_1s" : "olvidara",
          "form_2s" : "olvidaras",
          "form_3s" : "olvidara",
          "form_1p" : "olvidáramos",
          "form_2p" : "olvidarais",
          "form_3p" : "olvidaran"
        },
        "future" : {
          "form_1s" : "olvidare",
          "form_2s" : "olvidares",
          "form_3s" : "olvidare",
          "form_1p" : "olvidáremos",
          "form_2p" : "olvidareis",
          "form_3p" : "olvidaren"
        },
        "present_perfect" : {
          "form_1s" : "haya olvidado",
          "form_2s" : "hayas olvidado",
          "form_3s" : "haya olvidado",
          "form_1p" : "hayamos olvidado",
          "form_2p" : "hayáis olvidado",
          "form_3p" : "hayan olvidado"
        },
        "future_perfect" : {
          "form_1s" : "hubiere olvidado",
          "form_2s" : "hubieres olvidado",
          "form_3s" : "hubiere olvidado",
          "form_1p" : "hubiéremos olvidado",
          "form_2p" : "hubiereis olvidado",
          "form_3p" : "hubieren olvidado"
        },
        "past_perfect" : {
          "form_1s" : "hubiera olvidado",
          "form_2s" : "hubieras olvidado",
          "form_3s" : "hubiera olvidado",
          "form_1p" : "hubiéramos olvidado",
          "form_2p" : "hubierais olvidado",
          "form_3p" : "hubieran olvidado"
        }
      },
      "imperative_affirmative" : {
        "present" : {
          "form_1s" : "",
          "form_2s" : "olvida",
          "form_3s" : "olvidad",
          "form_1p" : "",
          "form_2p" : "olvide",
          "form_3p" : "olviden"
        }
      },
      "imperative_negative" : {
        "present" : {
          "form_1s" : "",
          "form_2s" : "no olvides",
          "form_3s" : "no olvidéis",
          "form_1p" : "",
          "form_2p" : "no olvide",
          "form_3p" : "no olviden"
        }
      }
    },
    "meta" : {
      "infinitive" : "olvidar",
      "infinitive_english" : "to forget",
      "verb_english" : "Forget! Don't forget!",
      "gerund" : "olvidando",
      "gerund_english" : "forgetting",
      "pastparticiple" : "olvidado",
      "pastparticiple_english" : "forgotten"
    }
  },
  "divorciarse" : {
    "useage" : {
      "indicative" : {
        "imperfect" : {
          "form_1s" : "me divorciaba",
          "form_2s" : "te divorciabas",
          "form_3s" : "se divorciaba",
          "form_1p" : "nos divorciábamos",
          "form_2p" : "os divorciabais",
          "form_3p" : "se divorciaban"
        },
        "present_perfect" : {
          "form_1s" : "me he divorciado",
          "form_2s" : "te has divorciado",
          "form_3s" : "se ha divorciado",
          "form_1p" : "nos hemos divorciado",
          "form_2p" : "os habéis divorciado",
          "form_3p" : "se han divorciado"
        },
        "conditional" : {
          "form_1s" : "me divorciaría",
          "form_2s" : "te divorciarías",
          "form_3s" : "se divorciaría",
          "form_1p" : "nos divorciaríamos",
          "form_2p" : "os divorciaríais",
          "form_3p" : "se divorciarían"
        },
        "past_perfect" : {
          "form_1s" : "me había divorciado",
          "form_2s" : "te habías divorciado",
          "form_3s" : "se había divorciado",
          "form_1p" : "nos habíamos divorciado",
          "form_2p" : "os habíais divorciado",
          "form_3p" : "se habían divorciado"
        },
        "preterite" : {
          "form_1s" : "me divorcié",
          "form_2s" : "te divorciaste",
          "form_3s" : "se divorció",
          "form_1p" : "nos divorciamos",
          "form_2p" : "divorciasteis",
          "form_3p" : "se divorciaron"
        },
        "future_perfect" : {
          "form_1s" : "me habré divorciado",
          "form_2s" : "te habrás divorciado",
          "form_3s" : "se habrá divorciado",
          "form_1p" : "nos habremos divorciado",
          "form_2p" : "os habréis divorciado",
          "form_3p" : "se habrán divorciado"
        },
        "conditional perfect" : {
          "form_1s" : "me habría divorciado",
          "form_2s" : "te habrías divorciado",
          "form_3s" : "se habría divorciado",
          "form_1p" : "nos habríamos divorciado",
          "form_2p" : "os habríais divorciado",
          "form_3p" : "se habrían divorciado"
        },
        "present" : {
          "form_1s" : "me divorcio",
          "form_2s" : "te divorcias",
          "form_3s" : "se divorcia",
          "form_1p" : "nos divorciamos",
          "form_2p" : "os divorciáis",
          "form_3p" : "se divorcian"
        },
        "future" : {
          "form_1s" : "me divorciaré",
          "form_2s" : "te divorciarás",
          "form_3s" : "se divorciará",
          "form_1p" : "nos divorciaremos",
          "form_2p" : "os divorciaréis",
          "form_3p" : "se divorciarán"
        }
      },
      "subjunctive" : {
        "present" : {
          "form_1s" : "me divorcie",
          "form_2s" : "te divorcies",
          "form_3s" : "se divorcie",
          "form_1p" : "nos divorciemos",
          "form_2p" : "os divorciéis",
          "form_3p" : "se divorcien"
        },
        "imperfect" : {
          "form_1s" : "me divorciara",
          "form_2s" : "te divorciaras",
          "form_3s" : "se divorciara",
          "form_1p" : "nos divorciáramos",
          "form_2p" : "os divorciarais",
          "form_3p" : "se divorciaran"
        },
        "future" : {
          "form_1s" : "me divorciare",
          "form_2s" : "te divorciares",
          "form_3s" : "se divorciare",
          "form_1p" : "nos divorciáremos",
          "form_2p" : "os divorciareis",
          "form_3p" : "se divorciaren"
        },
        "present_perfect" : {
          "form_1s" : "me haya divorciado",
          "form_2s" : "te hayas divorciado",
          "form_3s" : "se haya divorciado",
          "form_1p" : "nos hayamos divorciado",
          "form_2p" : "os hayáis divorciado",
          "form_3p" : "se hayan divorciado"
        },
        "future_perfect" : {
          "form_1s" : "me hubiere divorciado",
          "form_2s" : "te hubieres divorciado",
          "form_3s" : "se hubiere divorciado",
          "form_1p" : "nos hubiéremos divorciado",
          "form_2p" : "os hubiereis divorciado",
          "form_3p" : "se hubieren divorciado"
        },
        "past_perfect" : {
          "form_1s" : "me hubiera divorciado",
          "form_2s" : "te hubieras divorciado",
          "form_3s" : "se hubiera divorciado",
          "form_1p" : "nos hubiéramos divorciado",
          "form_2p" : "os hubierais divorciado",
          "form_3p" : "se hubieran divorciado"
        }
      },
      "imperative_affirmative" : {
        "present" : {
          "form_1s" : "",
          "form_2s" : "divórciate",
          "form_3s" : "divorciaos",
          "form_1p" : "",
          "form_2p" : "divórciese",
          "form_3p" : "divórciense"
        }
      },
      "imperative_negative" : {
        "present" : {
          "form_1s" : "",
          "form_2s" : "no te divorcies",
          "form_3s" : "no os divorciéis",
          "form_1p" : "",
          "form_2p" : "no se divorcie",
          "form_3p" : "no se divorcien"
        }
      }
    },
    "meta" : {
      "infinitive" : "divorciarse",
      "infinitive_english" : "to get divorced [from somebody]",
      "verb_english" : "Get divorced! Don't get divorced!",
      "gerund" : "divorciándose",
      "gerund_english" : "getting divorced",
      "pastparticiple" : "divorciado",
      "pastparticiple_english" : "gotten divorced"
    }
  },
  "contar" : {
    "useage" : {
      "indicative" : {
        "imperfect" : {
          "form_1s" : "contaba",
          "form_2s" : "contabas",
          "form_3s" : "contaba",
          "form_1p" : "contábamos",
          "form_2p" : "contabais",
          "form_3p" : "contaban"
        },
        "present_perfect" : {
          "form_1s" : "he contado",
          "form_2s" : "has contado",
          "form_3s" : "ha contado",
          "form_1p" : "hemos contado",
          "form_2p" : "habéis contado",
          "form_3p" : "han contado"
        },
        "conditional" : {
          "form_1s" : "contaría",
          "form_2s" : "contarías",
          "form_3s" : "contaría",
          "form_1p" : "contaríamos",
          "form_2p" : "contaríais",
          "form_3p" : "contarían"
        },
        "past_perfect" : {
          "form_1s" : "había contado",
          "form_2s" : "habías contado",
          "form_3s" : "había contado",
          "form_1p" : "habíamos contado",
          "form_2p" : "habíais contado",
          "form_3p" : "habían contado"
        },
        "preterite" : {
          "form_1s" : "conté",
          "form_2s" : "contaste",
          "form_3s" : "contó",
          "form_1p" : "contamos",
          "form_2p" : "contasteis",
          "form_3p" : "contaron"
        },
        "future_perfect" : {
          "form_1s" : "habré contado",
          "form_2s" : "habrás contado",
          "form_3s" : "habrá contado",
          "form_1p" : "habremos contado",
          "form_2p" : "habréis contado",
          "form_3p" : "habrán contado"
        },
        "conditional perfect" : {
          "form_1s" : "habría contado",
          "form_2s" : "habrías contado",
          "form_3s" : "habría contado",
          "form_1p" : "habríamos contado",
          "form_2p" : "habríais contado",
          "form_3p" : "habrían contado"
        },
        "present" : {
          "form_1s" : "cuento",
          "form_2s" : "cuentas",
          "form_3s" : "cuenta",
          "form_1p" : "contamos",
          "form_2p" : "contáis",
          "form_3p" : "cuentan"
        },
        "future" : {
          "form_1s" : "contaré",
          "form_2s" : "contarás",
          "form_3s" : "contará",
          "form_1p" : "contaremos",
          "form_2p" : "contaréis",
          "form_3p" : "contarán"
        }
      },
      "subjunctive" : {
        "present" : {
          "form_1s" : "cuente",
          "form_2s" : "cuentes",
          "form_3s" : "cuente",
          "form_1p" : "contemos",
          "form_2p" : "contéis",
          "form_3p" : "cuenten"
        },
        "imperfect" : {
          "form_1s" : "contara",
          "form_2s" : "contaras",
          "form_3s" : "contara",
          "form_1p" : "contáramos",
          "form_2p" : "contarais",
          "form_3p" : "contaran"
        },
        "future" : {
          "form_1s" : "contare",
          "form_2s" : "contares",
          "form_3s" : "contare",
          "form_1p" : "contáremos",
          "form_2p" : "contareis",
          "form_3p" : "contaren"
        },
        "present_perfect" : {
          "form_1s" : "haya contado",
          "form_2s" : "hayas contado",
          "form_3s" : "haya contado",
          "form_1p" : "hayamos contado",
          "form_2p" : "hayáis contado",
          "form_3p" : "hayan contado"
        },
        "future_perfect" : {
          "form_1s" : "hubiere contado",
          "form_2s" : "hubieres contado",
          "form_3s" : "hubiere contado",
          "form_1p" : "hubiéremos contado",
          "form_2p" : "hubiereis contado",
          "form_3p" : "hubieren contado"
        },
        "past_perfect" : {
          "form_1s" : "hubiera contado",
          "form_2s" : "hubieras contado",
          "form_3s" : "hubiera contado",
          "form_1p" : "hubiéramos contado",
          "form_2p" : "hubierais contado",
          "form_3p" : "hubieran contado"
        }
      },
      "imperative_affirmative" : {
        "present" : {
          "form_1s" : "",
          "form_2s" : "cuenta",
          "form_3s" : "contad",
          "form_1p" : "",
          "form_2p" : "cuente",
          "form_3p" : "cuenten"
        }
      },
      "imperative_negative" : {
        "present" : {
          "form_1s" : "",
          "form_2s" : "no cuentes",
          "form_3s" : "no contéis",
          "form_1p" : "",
          "form_2p" : "no cuente",
          "form_3p" : "no cuenten"
        }
      }
    },
    "meta" : {
      "infinitive" : "contar",
      "infinitive_english" : "to count, relate, tell",
      "verb_english" : "Count! Don't count!",
      "gerund" : "contando",
      "gerund_english" : "counting",
      "pastparticiple" : "contado",
      "pastparticiple_english" : "counted"
    }
  },
  "renunciar" : {
    "useage" : {
      "indicative" : {
        "imperfect" : {
          "form_1s" : "renunciaba",
          "form_2s" : "renunciabas",
          "form_3s" : "renunciaba",
          "form_1p" : "renunciábamos",
          "form_2p" : "renunciabais",
          "form_3p" : "renunciaban"
        },
        "present_perfect" : {
          "form_1s" : "he renunciado",
          "form_2s" : "has renunciado",
          "form_3s" : "ha renunciado",
          "form_1p" : "hemos renunciado",
          "form_2p" : "habéis renunciado",
          "form_3p" : "han renunciado"
        },
        "conditional" : {
          "form_1s" : "renunciaría",
          "form_2s" : "renunciarías",
          "form_3s" : "renunciaría",
          "form_1p" : "renunciaríamos",
          "form_2p" : "renunciaríais",
          "form_3p" : "renunciarían"
        },
        "past_perfect" : {
          "form_1s" : "había renunciado",
          "form_2s" : "habías renunciado",
          "form_3s" : "había renunciado",
          "form_1p" : "habíamos renunciado",
          "form_2p" : "habíais renunciado",
          "form_3p" : "habían renunciado"
        },
        "preterite" : {
          "form_1s" : "renuncié",
          "form_2s" : "renunciaste",
          "form_3s" : "renunció",
          "form_1p" : "renunciamos",
          "form_2p" : "renunciasteis",
          "form_3p" : "renunciaron"
        },
        "future_perfect" : {
          "form_1s" : "habré renunciado",
          "form_2s" : "habrás renunciado",
          "form_3s" : "habrá renunciado",
          "form_1p" : "habremos renunciado",
          "form_2p" : "habréis renunciado",
          "form_3p" : "habrán renunciado"
        },
        "conditional perfect" : {
          "form_1s" : "habría renunciado",
          "form_2s" : "habrías renunciado",
          "form_3s" : "habría renunciado",
          "form_1p" : "habríamos renunciado",
          "form_2p" : "habríais renunciado",
          "form_3p" : "habrían renunciado"
        },
        "present" : {
          "form_1s" : "renuncio",
          "form_2s" : "renuncias",
          "form_3s" : "renuncia",
          "form_1p" : "renunciamos",
          "form_2p" : "renunciáis",
          "form_3p" : "renuncian"
        },
        "future" : {
          "form_1s" : "renunciaré",
          "form_2s" : "renunciarás",
          "form_3s" : "renunciará",
          "form_1p" : "renunciaremos",
          "form_2p" : "renunciaréis",
          "form_3p" : "renunciarán"
        }
      },
      "subjunctive" : {
        "present" : {
          "form_1s" : "renuncie",
          "form_2s" : "renuncies",
          "form_3s" : "renuncie",
          "form_1p" : "renunciemos",
          "form_2p" : "renunciéis",
          "form_3p" : "renuncien"
        },
        "imperfect" : {
          "form_1s" : "renunciara",
          "form_2s" : "renunciaras",
          "form_3s" : "renunciara",
          "form_1p" : "renunciáramos",
          "form_2p" : "renunciarais",
          "form_3p" : "renunciaran"
        },
        "future" : {
          "form_1s" : "renunciare",
          "form_2s" : "renunciares",
          "form_3s" : "renunciare",
          "form_1p" : "renunciáremos",
          "form_2p" : "renunciareis",
          "form_3p" : "renunciaren"
        },
        "present_perfect" : {
          "form_1s" : "haya renunciado",
          "form_2s" : "hayas renunciado",
          "form_3s" : "haya renunciado",
          "form_1p" : "hayamos renunciado",
          "form_2p" : "hayáis renunciado",
          "form_3p" : "hayan renunciado"
        },
        "future_perfect" : {
          "form_1s" : "hubiere renunciado",
          "form_2s" : "hubieres renunciado",
          "form_3s" : "hubiere renunciado",
          "form_1p" : "hubiéremos renunciado",
          "form_2p" : "hubiereis renunciado",
          "form_3p" : "hubieren renunciado"
        },
        "past_perfect" : {
          "form_1s" : "hubiera renunciado",
          "form_2s" : "hubieras renunciado",
          "form_3s" : "hubiera renunciado",
          "form_1p" : "hubiéramos renunciado",
          "form_2p" : "hubierais renunciado",
          "form_3p" : "hubieran renunciado"
        }
      },
      "imperative_affirmative" : {
        "present" : {
          "form_1s" : "",
          "form_2s" : "renuncia",
          "form_3s" : "renunciad",
          "form_1p" : "",
          "form_2p" : "renuncie",
          "form_3p" : "renuncien"
        }
      },
      "imperative_negative" : {
        "present" : {
          "form_1s" : "",
          "form_2s" : "no renuncies",
          "form_3s" : "no renunciéis",
          "form_1p" : "",
          "form_2p" : "no renuncie",
          "form_3p" : "no renuncien"
        }
      }
    },
    "meta" : {
      "infinitive" : "renunciar",
      "infinitive_english" : "to renounce, surrender, resign",
      "verb_english" : "Renounce! Don't renounce!",
      "gerund" : "renunciando",
      "gerund_english" : "renouncing",
      "pastparticiple" : "renunciado",
      "pastparticiple_english" : "renounced"
    }
  },
  "matricularse" : {
    "useage" : {
      "indicative" : {
        "imperfect" : {
          "form_1s" : "me matriculaba",
          "form_2s" : "te matriculabas",
          "form_3s" : "se matriculaba",
          "form_1p" : "nos matriculábamos",
          "form_2p" : "os matriculabais",
          "form_3p" : "se matriculaban"
        },
        "present_perfect" : {
          "form_1s" : "me he matriculado",
          "form_2s" : "te has matriculado",
          "form_3s" : "se ha matriculado",
          "form_1p" : "nos hemos matriculado",
          "form_2p" : "os habéis matriculado",
          "form_3p" : "se han matriculado"
        },
        "conditional" : {
          "form_1s" : "me matricularía",
          "form_2s" : "te matricularías",
          "form_3s" : "se matricularía",
          "form_1p" : "nos matricularíamos",
          "form_2p" : "os matricularíais",
          "form_3p" : "se matricularían"
        },
        "past_perfect" : {
          "form_1s" : "me había matriculado",
          "form_2s" : "te habías matriculado",
          "form_3s" : "se había matriculado",
          "form_1p" : "nos habíamos matriculado",
          "form_2p" : "os habíais matriculado",
          "form_3p" : "se habían matriculado"
        },
        "preterite" : {
          "form_1s" : "me matriculé",
          "form_2s" : "te matriculaste",
          "form_3s" : "se matriculó",
          "form_1p" : "nos matriculamos",
          "form_2p" : "os matriculasteis",
          "form_3p" : "se matricularon"
        },
        "future_perfect" : {
          "form_1s" : "me habré matriculado",
          "form_2s" : "te habrás matriculado",
          "form_3s" : "se habrá matriculado",
          "form_1p" : "nos habremos matriculado",
          "form_2p" : "os habréis matriculado",
          "form_3p" : "se habrán matriculado"
        },
        "conditional perfect" : {
          "form_1s" : "me habría matriculado",
          "form_2s" : "te habrías matriculado",
          "form_3s" : "se habría matriculado",
          "form_1p" : "nos habríamos matriculado",
          "form_2p" : "os habríais matriculado",
          "form_3p" : "se habrían matriculado"
        },
        "present" : {
          "form_1s" : "me matriculo",
          "form_2s" : "te matriculas",
          "form_3s" : "se matricula",
          "form_1p" : "nos matriculamos",
          "form_2p" : "os matriculáis",
          "form_3p" : "se matriculan"
        },
        "future" : {
          "form_1s" : "me matricularé",
          "form_2s" : "te matricularás",
          "form_3s" : "se matriculará",
          "form_1p" : "nos matricularemos",
          "form_2p" : "os matricularéis",
          "form_3p" : "se matricularán"
        }
      },
      "subjunctive" : {
        "present" : {
          "form_1s" : "me matricule",
          "form_2s" : "te matricules",
          "form_3s" : "se matricule",
          "form_1p" : "nos matriculemos",
          "form_2p" : "os matriculéis",
          "form_3p" : "se matriculen"
        },
        "imperfect" : {
          "form_1s" : "me matriculara",
          "form_2s" : "te matricularas",
          "form_3s" : "se matriculara",
          "form_1p" : "nos matriculáramos",
          "form_2p" : "os matricularais",
          "form_3p" : "se matricularan"
        },
        "future" : {
          "form_1s" : "me matriculare",
          "form_2s" : "te matriculares",
          "form_3s" : "se matriculare",
          "form_1p" : "nos matriculáremos",
          "form_2p" : "os matriculareis",
          "form_3p" : "se matricularen"
        },
        "present_perfect" : {
          "form_1s" : "me haya matriculado",
          "form_2s" : "te hayas matriculado",
          "form_3s" : "se haya matriculado",
          "form_1p" : "nos hayamos matriculado",
          "form_2p" : "os hayáis matriculado",
          "form_3p" : "se hayan matriculado"
        },
        "future_perfect" : {
          "form_1s" : "me hubiere matriculado",
          "form_2s" : "te hubieres matriculado",
          "form_3s" : "se hubiere matriculado",
          "form_1p" : "nos hubiéremos matriculado",
          "form_2p" : "os hubiereis matriculado",
          "form_3p" : "se hubieren matriculado"
        },
        "past_perfect" : {
          "form_1s" : "me hubiera matriculado",
          "form_2s" : "te hubieras matriculado",
          "form_3s" : "se hubiera matriculado",
          "form_1p" : "nos hubiéramos matriculado",
          "form_2p" : "os hubierais matriculado",
          "form_3p" : "se hubieran matriculado"
        }
      },
      "imperative_affirmative" : {
        "present" : {
          "form_1s" : "",
          "form_2s" : "matricúlate",
          "form_3s" : "matriculaos",
          "form_1p" : "",
          "form_2p" : "matricúlese",
          "form_3p" : "matricúlense"
        }
      },
      "imperative_negative" : {
        "present" : {
          "form_1s" : "",
          "form_2s" : "no te matricules",
          "form_3s" : "no os matriculéis",
          "form_1p" : "",
          "form_2p" : "no se matricule",
          "form_3p" : "no se matriculen"
        }
      }
    },
    "meta" : {
      "infinitive" : "matricularse",
      "infinitive_english" : "to register, enroll, matriculate [oneself]",
      "verb_english" : "Register! Don't register!",
      "gerund" : "matriculándose",
      "gerund_english" : "registering",
      "pastparticiple" : "matriculado",
      "pastparticiple_english" : "registered"
    }
  },
  "regular" : {
    "useage" : {
      "indicative" : {
        "imperfect" : {
          "form_1s" : "regulaba",
          "form_2s" : "regulabas",
          "form_3s" : "regulaba",
          "form_1p" : "regulábamos",
          "form_2p" : "regulabais",
          "form_3p" : "regulaban"
        },
        "present_perfect" : {
          "form_1s" : "he regulado",
          "form_2s" : "has regulado",
          "form_3s" : "ha regulado",
          "form_1p" : "hemos regulado",
          "form_2p" : "habéis regulado",
          "form_3p" : "han regulado"
        },
        "conditional" : {
          "form_1s" : "regularía",
          "form_2s" : "regularías",
          "form_3s" : "regularía",
          "form_1p" : "regularíamos",
          "form_2p" : "regularíais",
          "form_3p" : "regularían"
        },
        "past_perfect" : {
          "form_1s" : "había regulado",
          "form_2s" : "habías regulado",
          "form_3s" : "había regulado",
          "form_1p" : "habíamos regulado",
          "form_2p" : "habíais regulado",
          "form_3p" : "habían regulado"
        },
        "preterite" : {
          "form_1s" : "regulé",
          "form_2s" : "regulaste",
          "form_3s" : "reguló",
          "form_1p" : "regulamos",
          "form_2p" : "regulasteis",
          "form_3p" : "regularon"
        },
        "future_perfect" : {
          "form_1s" : "habré regulado",
          "form_2s" : "habrás regulado",
          "form_3s" : "habrá regulado",
          "form_1p" : "habremos regulado",
          "form_2p" : "habréis regulado",
          "form_3p" : "habrán regulado"
        },
        "conditional perfect" : {
          "form_1s" : "habría regulado",
          "form_2s" : "habrías regulado",
          "form_3s" : "habría regulado",
          "form_1p" : "habríamos regulado",
          "form_2p" : "habríais regulado",
          "form_3p" : "habrían regulado"
        },
        "present" : {
          "form_1s" : "regulo",
          "form_2s" : "regulas",
          "form_3s" : "regula",
          "form_1p" : "regulamos",
          "form_2p" : "reguláis",
          "form_3p" : "regulan"
        },
        "future" : {
          "form_1s" : "regularé",
          "form_2s" : "regularás",
          "form_3s" : "regulará",
          "form_1p" : "regularemos",
          "form_2p" : "regularéis",
          "form_3p" : "regularán"
        }
      },
      "subjunctive" : {
        "present" : {
          "form_1s" : "regule",
          "form_2s" : "regules",
          "form_3s" : "regule",
          "form_1p" : "regulemos",
          "form_2p" : "reguléis",
          "form_3p" : "regulen"
        },
        "imperfect" : {
          "form_1s" : "regulara",
          "form_2s" : "regularas",
          "form_3s" : "regulara",
          "form_1p" : "reguláramos",
          "form_2p" : "regularais",
          "form_3p" : "regularan"
        },
        "future" : {
          "form_1s" : "regulare",
          "form_2s" : "regulares",
          "form_3s" : "regulare",
          "form_1p" : "reguláremos",
          "form_2p" : "regulareis",
          "form_3p" : "regularen"
        },
        "present_perfect" : {
          "form_1s" : "haya regulado",
          "form_2s" : "hayas regulado",
          "form_3s" : "haya regulado",
          "form_1p" : "hayamos regulado",
          "form_2p" : "hayáis regulado",
          "form_3p" : "hayan regulado"
        },
        "future_perfect" : {
          "form_1s" : "hubiere regulado",
          "form_2s" : "hubieres regulado",
          "form_3s" : "hubiere regulado",
          "form_1p" : "hubiéremos regulado",
          "form_2p" : "hubiereis regulado",
          "form_3p" : "hubieren regulado"
        },
        "past_perfect" : {
          "form_1s" : "hubiera regulado",
          "form_2s" : "hubieras regulado",
          "form_3s" : "hubiera regulado",
          "form_1p" : "hubiéramos regulado",
          "form_2p" : "hubierais regulado",
          "form_3p" : "hubieran regulado"
        }
      },
      "imperative_affirmative" : {
        "present" : {
          "form_1s" : "",
          "form_2s" : "regula",
          "form_3s" : "regulad",
          "form_1p" : "",
          "form_2p" : "regule",
          "form_3p" : "regulen"
        }
      },
      "imperative_negative" : {
        "present" : {
          "form_1s" : "",
          "form_2s" : "no regules",
          "form_3s" : "no reguléis",
          "form_1p" : "",
          "form_2p" : "no regule",
          "form_3p" : "no regulen"
        }
      }
    },
    "meta" : {
      "infinitive" : "regular",
      "infinitive_english" : "to regulate, adjust, control",
      "verb_english" : "Regulate! Don't regulate!",
      "gerund" : "regulando",
      "gerund_english" : "regulating",
      "pastparticiple" : "regulado",
      "pastparticiple_english" : "regulated"
    }
  },
  "educar" : {
    "useage" : {
      "indicative" : {
        "imperfect" : {
          "form_1s" : "educaba",
          "form_2s" : "educabas",
          "form_3s" : "educaba",
          "form_1p" : "educábamos",
          "form_2p" : "educabais",
          "form_3p" : "educaban"
        },
        "present_perfect" : {
          "form_1s" : "he educado",
          "form_2s" : "has educado",
          "form_3s" : "ha educado",
          "form_1p" : "hemos educado",
          "form_2p" : "habéis educado",
          "form_3p" : "han educado"
        },
        "conditional" : {
          "form_1s" : "educaría",
          "form_2s" : "educarías",
          "form_3s" : "educaría",
          "form_1p" : "educaríamos",
          "form_2p" : "educaríais",
          "form_3p" : "educarían"
        },
        "past_perfect" : {
          "form_1s" : "había educado",
          "form_2s" : "habías educado",
          "form_3s" : "había educado",
          "form_1p" : "habíamos educado",
          "form_2p" : "habíais educado",
          "form_3p" : "habían educado"
        },
        "preterite" : {
          "form_1s" : "eduqué",
          "form_2s" : "educaste",
          "form_3s" : "educó",
          "form_1p" : "educamos",
          "form_2p" : "educasteis",
          "form_3p" : "educaron"
        },
        "future_perfect" : {
          "form_1s" : "habré educado",
          "form_2s" : "habrás educado",
          "form_3s" : "habrá educado",
          "form_1p" : "habremos educado",
          "form_2p" : "habréis educado",
          "form_3p" : "habrán educado"
        },
        "conditional perfect" : {
          "form_1s" : "habría educado",
          "form_2s" : "habrías educado",
          "form_3s" : "habría educado",
          "form_1p" : "habríamos educado",
          "form_2p" : "habríais educado",
          "form_3p" : "habrían educado"
        },
        "present" : {
          "form_1s" : "educo",
          "form_2s" : "educas",
          "form_3s" : "educa",
          "form_1p" : "educamos",
          "form_2p" : "educáis",
          "form_3p" : "educan"
        },
        "future" : {
          "form_1s" : "educaré",
          "form_2s" : "educarás",
          "form_3s" : "educará",
          "form_1p" : "educaremos",
          "form_2p" : "educaréis",
          "form_3p" : "educarán"
        }
      },
      "subjunctive" : {
        "present" : {
          "form_1s" : "eduque",
          "form_2s" : "eduques",
          "form_3s" : "eduque",
          "form_1p" : "eduquemos",
          "form_2p" : "eduquéis",
          "form_3p" : "eduquen"
        },
        "imperfect" : {
          "form_1s" : "educara",
          "form_2s" : "educaras",
          "form_3s" : "educara",
          "form_1p" : "educáramos",
          "form_2p" : "educarais",
          "form_3p" : "educaran"
        },
        "future" : {
          "form_1s" : "educare",
          "form_2s" : "educares",
          "form_3s" : "educare",
          "form_1p" : "educáremos",
          "form_2p" : "educareis",
          "form_3p" : "educaren"
        },
        "present_perfect" : {
          "form_1s" : "haya educado",
          "form_2s" : "hayas educado",
          "form_3s" : "haya educado",
          "form_1p" : "hayamos educado",
          "form_2p" : "hayáis educado",
          "form_3p" : "hayan educado"
        },
        "future_perfect" : {
          "form_1s" : "hubiere educado",
          "form_2s" : "hubieres educado",
          "form_3s" : "hubiere educado",
          "form_1p" : "hubiéremos educado",
          "form_2p" : "hubiereis educado",
          "form_3p" : "hubieren educado"
        },
        "past_perfect" : {
          "form_1s" : "hubiera educado",
          "form_2s" : "hubieras educado",
          "form_3s" : "hubiera educado",
          "form_1p" : "hubiéramos educado",
          "form_2p" : "hubierais educado",
          "form_3p" : "hubieran educado"
        }
      },
      "imperative_affirmative" : {
        "present" : {
          "form_1s" : "",
          "form_2s" : "educa",
          "form_3s" : "educad",
          "form_1p" : "",
          "form_2p" : "eduque",
          "form_3p" : "eduquen"
        }
      },
      "imperative_negative" : {
        "present" : {
          "form_1s" : "",
          "form_2s" : "no eduques",
          "form_3s" : "no eduquéis",
          "form_1p" : "",
          "form_2p" : "no eduque",
          "form_3p" : "no eduquen"
        }
      }
    },
    "meta" : {
      "infinitive" : "educar",
      "infinitive_english" : "to educate; to bring up",
      "verb_english" : "Educate! Don't educate!",
      "gerund" : "educando",
      "gerund_english" : "educating",
      "pastparticiple" : "educado",
      "pastparticiple_english" : "educated"
    }
  },
  "sacar" : {
    "useage" : {
      "indicative" : {
        "imperfect" : {
          "form_1s" : "sacaba",
          "form_2s" : "sacabas",
          "form_3s" : "sacaba",
          "form_1p" : "sacábamos",
          "form_2p" : "sacabais",
          "form_3p" : "sacaban"
        },
        "present_perfect" : {
          "form_1s" : "he sacado",
          "form_2s" : "has sacado",
          "form_3s" : "ha sacado",
          "form_1p" : "hemos sacado",
          "form_2p" : "habéis sacado",
          "form_3p" : "han sacado"
        },
        "conditional" : {
          "form_1s" : "sacaría",
          "form_2s" : "sacarías",
          "form_3s" : "sacaría",
          "form_1p" : "sacaríamos",
          "form_2p" : "sacaríais",
          "form_3p" : "sacarían"
        },
        "past_perfect" : {
          "form_1s" : "había sacado",
          "form_2s" : "habías sacado",
          "form_3s" : "había sacado",
          "form_1p" : "habíamos sacado",
          "form_2p" : "habíais sacado",
          "form_3p" : "habían sacado"
        },
        "preterite" : {
          "form_1s" : "saqué",
          "form_2s" : "sacaste",
          "form_3s" : "sacó",
          "form_1p" : "sacamos",
          "form_2p" : "sacasteis",
          "form_3p" : "sacaron"
        },
        "future_perfect" : {
          "form_1s" : "habré sacado",
          "form_2s" : "habrás sacado",
          "form_3s" : "habrá sacado",
          "form_1p" : "habremos sacado",
          "form_2p" : "habréis sacado",
          "form_3p" : "habrán sacado"
        },
        "conditional perfect" : {
          "form_1s" : "habría sacado",
          "form_2s" : "habrías sacado",
          "form_3s" : "habría sacado",
          "form_1p" : "habríamos sacado",
          "form_2p" : "habríais sacado",
          "form_3p" : "habrían sacado"
        },
        "present" : {
          "form_1s" : "saco",
          "form_2s" : "sacas",
          "form_3s" : "saca",
          "form_1p" : "sacamos",
          "form_2p" : "sacáis",
          "form_3p" : "sacan"
        },
        "future" : {
          "form_1s" : "sacaré",
          "form_2s" : "sacarás",
          "form_3s" : "sacará",
          "form_1p" : "sacaremos",
          "form_2p" : "sacaréis",
          "form_3p" : "sacarán"
        }
      },
      "subjunctive" : {
        "present" : {
          "form_1s" : "saque",
          "form_2s" : "saques",
          "form_3s" : "saque",
          "form_1p" : "saquemos",
          "form_2p" : "saquéis",
          "form_3p" : "saquen"
        },
        "imperfect" : {
          "form_1s" : "sacara",
          "form_2s" : "sacaras",
          "form_3s" : "sacara",
          "form_1p" : "sacáramos",
          "form_2p" : "sacarais",
          "form_3p" : "sacaran"
        },
        "future" : {
          "form_1s" : "sacare",
          "form_2s" : "sacares",
          "form_3s" : "sacare",
          "form_1p" : "sacáremos",
          "form_2p" : "sacareis",
          "form_3p" : "sacaren"
        },
        "present_perfect" : {
          "form_1s" : "haya sacado",
          "form_2s" : "hayas sacado",
          "form_3s" : "haya sacado",
          "form_1p" : "hayamos sacado",
          "form_2p" : "hayáis sacado",
          "form_3p" : "hayan sacado"
        },
        "future_perfect" : {
          "form_1s" : "hubiere sacado",
          "form_2s" : "hubieres sacado",
          "form_3s" : "hubiere sacado",
          "form_1p" : "hubiéremos sacado",
          "form_2p" : "hubiereis sacado",
          "form_3p" : "hubieren sacado"
        },
        "past_perfect" : {
          "form_1s" : "hubiera sacado",
          "form_2s" : "hubieras sacado",
          "form_3s" : "hubiera sacado",
          "form_1p" : "hubiéramos sacado",
          "form_2p" : "hubierais sacado",
          "form_3p" : "hubieran sacado"
        }
      },
      "imperative_affirmative" : {
        "present" : {
          "form_1s" : "",
          "form_2s" : "saca",
          "form_3s" : "sacad",
          "form_1p" : "",
          "form_2p" : "saque",
          "form_3p" : "saquen"
        }
      },
      "imperative_negative" : {
        "present" : {
          "form_1s" : "",
          "form_2s" : "no saques",
          "form_3s" : "no saquéis",
          "form_1p" : "",
          "form_2p" : "no saque",
          "form_3p" : "no saquen"
        }
      }
    },
    "meta" : {
      "infinitive" : "sacar",
      "infinitive_english" : "to take out, stick out",
      "verb_english" : "Take out! Don't take out!",
      "gerund" : "sacando",
      "gerund_english" : "taking out",
      "pastparticiple" : "sacado",
      "pastparticiple_english" : "taken out"
    }
  },
  "unir" : {
    "useage" : {
      "indicative" : {
        "imperfect" : {
          "form_1s" : "unía",
          "form_2s" : "unías",
          "form_3s" : "unía",
          "form_1p" : "uníamos",
          "form_2p" : "uníais",
          "form_3p" : "unían"
        },
        "present_perfect" : {
          "form_1s" : "he unido",
          "form_2s" : "has unido",
          "form_3s" : "ha unido",
          "form_1p" : "hemos unido",
          "form_2p" : "habéis unido",
          "form_3p" : "han unido"
        },
        "conditional" : {
          "form_1s" : "uniría",
          "form_2s" : "unirías",
          "form_3s" : "uniría",
          "form_1p" : "uniríamos",
          "form_2p" : "uniríais",
          "form_3p" : "unirían"
        },
        "past_perfect" : {
          "form_1s" : "había unido",
          "form_2s" : "habías unido",
          "form_3s" : "había unido",
          "form_1p" : "habíamos unido",
          "form_2p" : "habíais unido",
          "form_3p" : "habían unido"
        },
        "preterite" : {
          "form_1s" : "uní",
          "form_2s" : "uniste",
          "form_3s" : "unió",
          "form_1p" : "unimos",
          "form_2p" : "unisteis",
          "form_3p" : "unieron"
        },
        "future_perfect" : {
          "form_1s" : "habré unido",
          "form_2s" : "habrás unido",
          "form_3s" : "habrá unido",
          "form_1p" : "habremos unido",
          "form_2p" : "habréis unido",
          "form_3p" : "habrán unido"
        },
        "conditional perfect" : {
          "form_1s" : "habría unido",
          "form_2s" : "habrías unido",
          "form_3s" : "habría unido",
          "form_1p" : "habríamos unido",
          "form_2p" : "habríais unido",
          "form_3p" : "habrían unido"
        },
        "present" : {
          "form_1s" : "uno",
          "form_2s" : "unes",
          "form_3s" : "une",
          "form_1p" : "unimos",
          "form_2p" : "unís",
          "form_3p" : "unen"
        },
        "future" : {
          "form_1s" : "uniré",
          "form_2s" : "unirás",
          "form_3s" : "unirá",
          "form_1p" : "uniremos",
          "form_2p" : "uniréis",
          "form_3p" : "unirán"
        }
      },
      "subjunctive" : {
        "present" : {
          "form_1s" : "una",
          "form_2s" : "unas",
          "form_3s" : "una",
          "form_1p" : "unamos",
          "form_2p" : "unáis",
          "form_3p" : "unan"
        },
        "imperfect" : {
          "form_1s" : "uniera",
          "form_2s" : "unieras",
          "form_3s" : "uniera",
          "form_1p" : "uniéramos",
          "form_2p" : "unierais",
          "form_3p" : "unieran"
        },
        "future" : {
          "form_1s" : "uniere",
          "form_2s" : "unieres",
          "form_3s" : "uniere",
          "form_1p" : "uniéremos",
          "form_2p" : "uniereis",
          "form_3p" : "unieren"
        },
        "present_perfect" : {
          "form_1s" : "haya unido",
          "form_2s" : "hayas unido",
          "form_3s" : "haya unido",
          "form_1p" : "hayamos unido",
          "form_2p" : "hayáis unido",
          "form_3p" : "hayan unido"
        },
        "future_perfect" : {
          "form_1s" : "hubiere unido",
          "form_2s" : "hubieres unido",
          "form_3s" : "hubiere unido",
          "form_1p" : "hubiéremos unido",
          "form_2p" : "hubiereis unido",
          "form_3p" : "hubieren unido"
        },
        "past_perfect" : {
          "form_1s" : "hubiera unido",
          "form_2s" : "hubieras unido",
          "form_3s" : "hubiera unido",
          "form_1p" : "hubiéramos unido",
          "form_2p" : "hubierais unido",
          "form_3p" : "hubieran unido"
        }
      },
      "imperative_affirmative" : {
        "present" : {
          "form_1s" : "",
          "form_2s" : "une",
          "form_3s" : "unid",
          "form_1p" : "",
          "form_2p" : "una",
          "form_3p" : "unan"
        }
      },
      "imperative_negative" : {
        "present" : {
          "form_1s" : "",
          "form_2s" : "no unas",
          "form_3s" : "no unáis",
          "form_1p" : "",
          "form_2p" : "no una",
          "form_3p" : "no unan"
        }
      }
    },
    "meta" : {
      "infinitive" : "unir",
      "infinitive_english" : "to unite, join; to tie together; to merge",
      "verb_english" : "Unite! Don't unite!",
      "gerund" : "uniendo",
      "gerund_english" : "uniting",
      "pastparticiple" : "unido",
      "pastparticiple_english" : "united"
    }
  },
  "engañar" : {
    "useage" : {
      "indicative" : {
        "imperfect" : {
          "form_1s" : "engañaba",
          "form_2s" : "engañabas",
          "form_3s" : "engañaba",
          "form_1p" : "engañábamos",
          "form_2p" : "engañabais",
          "form_3p" : "engañaban"
        },
        "present_perfect" : {
          "form_1s" : "he engañado",
          "form_2s" : "has engañado",
          "form_3s" : "ha engañado",
          "form_1p" : "hemos engañado",
          "form_2p" : "habéis engañado",
          "form_3p" : "han engañado"
        },
        "conditional" : {
          "form_1s" : "engañaría",
          "form_2s" : "engañarías",
          "form_3s" : "engañaría",
          "form_1p" : "engañaríamos",
          "form_2p" : "engañaríais",
          "form_3p" : "engañarían"
        },
        "past_perfect" : {
          "form_1s" : "había engañado",
          "form_2s" : "habías engañado",
          "form_3s" : "había engañado",
          "form_1p" : "habíamos engañado",
          "form_2p" : "habíais engañado",
          "form_3p" : "habían engañado"
        },
        "preterite" : {
          "form_1s" : "engañé",
          "form_2s" : "engañaste",
          "form_3s" : "engañó",
          "form_1p" : "engañamos",
          "form_2p" : "engañasteis",
          "form_3p" : "engañaron"
        },
        "future_perfect" : {
          "form_1s" : "habré engañado",
          "form_2s" : "habrás engañado",
          "form_3s" : "habrá engañado",
          "form_1p" : "habremos engañado",
          "form_2p" : "habréis engañado",
          "form_3p" : "habrán engañado"
        },
        "conditional perfect" : {
          "form_1s" : "habría engañado",
          "form_2s" : "habrías engañado",
          "form_3s" : "habría engañado",
          "form_1p" : "habríamos engañado",
          "form_2p" : "habríais engañado",
          "form_3p" : "habrían engañado"
        },
        "present" : {
          "form_1s" : "engaño",
          "form_2s" : "engañas",
          "form_3s" : "engaña",
          "form_1p" : "engañamos",
          "form_2p" : "engañáis",
          "form_3p" : "engañan"
        },
        "future" : {
          "form_1s" : "engañaré",
          "form_2s" : "engañarás",
          "form_3s" : "engañará",
          "form_1p" : "engañaremos",
          "form_2p" : "engañaréis",
          "form_3p" : "engañarán"
        }
      },
      "subjunctive" : {
        "present" : {
          "form_1s" : "engañe",
          "form_2s" : "engañes",
          "form_3s" : "engañe",
          "form_1p" : "engañemos",
          "form_2p" : "engañéis",
          "form_3p" : "engañen"
        },
        "imperfect" : {
          "form_1s" : "engañara",
          "form_2s" : "engañaras",
          "form_3s" : "engañara",
          "form_1p" : "engañáramos",
          "form_2p" : "engañarais",
          "form_3p" : "engañaran"
        },
        "future" : {
          "form_1s" : "engañare",
          "form_2s" : "engañares",
          "form_3s" : "engañare",
          "form_1p" : "engañáremos",
          "form_2p" : "engañareis",
          "form_3p" : "engañaren"
        },
        "present_perfect" : {
          "form_1s" : "haya engañado",
          "form_2s" : "hayas engañado",
          "form_3s" : "haya engañado",
          "form_1p" : "hayamos engañado",
          "form_2p" : "hayáis engañado",
          "form_3p" : "hayan engañado"
        },
        "future_perfect" : {
          "form_1s" : "hubiere engañado",
          "form_2s" : "hubieres engañado",
          "form_3s" : "hubiere engañado",
          "form_1p" : "hubiéremos engañado",
          "form_2p" : "hubiereis engañado",
          "form_3p" : "hubieren engañado"
        },
        "past_perfect" : {
          "form_1s" : "hubiera engañado",
          "form_2s" : "hubieras engañado",
          "form_3s" : "hubiera engañado",
          "form_1p" : "hubiéramos engañado",
          "form_2p" : "hubierais engañado",
          "form_3p" : "hubieran engañado"
        }
      },
      "imperative_affirmative" : {
        "present" : {
          "form_1s" : "",
          "form_2s" : "engaña",
          "form_3s" : "engañad",
          "form_1p" : "",
          "form_2p" : "engañe",
          "form_3p" : "engañen"
        }
      },
      "imperative_negative" : {
        "present" : {
          "form_1s" : "",
          "form_2s" : "no engañes",
          "form_3s" : "no engañéis",
          "form_1p" : "",
          "form_2p" : "no engañe",
          "form_3p" : "no engañen"
        }
      }
    },
    "meta" : {
      "infinitive" : "engañar",
      "infinitive_english" : "to deceive, cheat, trick, swindle",
      "verb_english" : "Deceive! Don't deceive!",
      "gerund" : "engañando",
      "gerund_english" : "deceiving",
      "pastparticiple" : "engañado",
      "pastparticiple_english" : "deceived"
    }
  },
  "mover" : {
    "useage" : {
      "indicative" : {
        "imperfect" : {
          "form_1s" : "movía",
          "form_2s" : "movías",
          "form_3s" : "movía",
          "form_1p" : "movíamos",
          "form_2p" : "movíais",
          "form_3p" : "movían"
        },
        "present_perfect" : {
          "form_1s" : "he movido",
          "form_2s" : "has movido",
          "form_3s" : "ha movido",
          "form_1p" : "hemos movido",
          "form_2p" : "habéis movido",
          "form_3p" : "han movido"
        },
        "conditional" : {
          "form_1s" : "movería",
          "form_2s" : "moverías",
          "form_3s" : "movería",
          "form_1p" : "moveríamos",
          "form_2p" : "moveríais",
          "form_3p" : "moverían"
        },
        "past_perfect" : {
          "form_1s" : "había movido",
          "form_2s" : "habías movido",
          "form_3s" : "había movido",
          "form_1p" : "habíamos movido",
          "form_2p" : "habíais movido",
          "form_3p" : "habían movido"
        },
        "preterite" : {
          "form_1s" : "moví",
          "form_2s" : "moviste",
          "form_3s" : "movió",
          "form_1p" : "movimos",
          "form_2p" : "movisteis",
          "form_3p" : "movieron"
        },
        "future_perfect" : {
          "form_1s" : "habré movido",
          "form_2s" : "habrás movido",
          "form_3s" : "habrá movido",
          "form_1p" : "habremos movido",
          "form_2p" : "habréis movido",
          "form_3p" : "habrán movido"
        },
        "conditional perfect" : {
          "form_1s" : "habría movido",
          "form_2s" : "habrías movido",
          "form_3s" : "habría movido",
          "form_1p" : "habríamos movido",
          "form_2p" : "habríais movido",
          "form_3p" : "habrían movido"
        },
        "present" : {
          "form_1s" : "muevo",
          "form_2s" : "mueves",
          "form_3s" : "mueve",
          "form_1p" : "movemos",
          "form_2p" : "movéis",
          "form_3p" : "mueven"
        },
        "future" : {
          "form_1s" : "moveré",
          "form_2s" : "moverás",
          "form_3s" : "moverá",
          "form_1p" : "moveremos",
          "form_2p" : "moveréis",
          "form_3p" : "moverán"
        }
      },
      "subjunctive" : {
        "present" : {
          "form_1s" : "mueva",
          "form_2s" : "muevas",
          "form_3s" : "mueva",
          "form_1p" : "movamos",
          "form_2p" : "mováis",
          "form_3p" : "muevan"
        },
        "imperfect" : {
          "form_1s" : "moviera",
          "form_2s" : "movieras",
          "form_3s" : "moviera",
          "form_1p" : "moviéramos",
          "form_2p" : "movierais",
          "form_3p" : "movieran"
        },
        "future" : {
          "form_1s" : "moviere",
          "form_2s" : "movieres",
          "form_3s" : "moviere",
          "form_1p" : "moviéremos",
          "form_2p" : "moviereis",
          "form_3p" : "movieren"
        },
        "present_perfect" : {
          "form_1s" : "haya movido",
          "form_2s" : "hayas movido",
          "form_3s" : "haya movido",
          "form_1p" : "hayamos movido",
          "form_2p" : "hayáis movido",
          "form_3p" : "hayan movido"
        },
        "future_perfect" : {
          "form_1s" : "hubiere movido",
          "form_2s" : "hubieres movido",
          "form_3s" : "hubiere movido",
          "form_1p" : "hubiéremos movido",
          "form_2p" : "hubiereis movido",
          "form_3p" : "hubieren movido"
        },
        "past_perfect" : {
          "form_1s" : "hubiera movido",
          "form_2s" : "hubieras movido",
          "form_3s" : "hubiera movido",
          "form_1p" : "hubiéramos movido",
          "form_2p" : "hubierais movido",
          "form_3p" : "hubieran movido"
        }
      },
      "imperative_affirmative" : {
        "present" : {
          "form_1s" : "",
          "form_2s" : "mueve",
          "form_3s" : "moved",
          "form_1p" : "",
          "form_2p" : "mueva",
          "form_3p" : "muevan"
        }
      },
      "imperative_negative" : {
        "present" : {
          "form_1s" : "",
          "form_2s" : "no muevas",
          "form_3s" : "no mováis",
          "form_1p" : "",
          "form_2p" : "no mueva",
          "form_3p" : "no muevan"
        }
      }
    },
    "meta" : {
      "infinitive" : "mover",
      "infinitive_english" : "to move",
      "verb_english" : "Move! Don't move!",
      "gerund" : "moviendo",
      "gerund_english" : "moving",
      "pastparticiple" : "movido",
      "pastparticiple_english" : "moved"
    }
  },
  "explorar" : {
    "useage" : {
      "indicative" : {
        "imperfect" : {
          "form_1s" : "exploraba",
          "form_2s" : "explorabas",
          "form_3s" : "exploraba",
          "form_1p" : "explorábamos",
          "form_2p" : "explorabais",
          "form_3p" : "exploraban"
        },
        "present_perfect" : {
          "form_1s" : "he explorado",
          "form_2s" : "has explorado",
          "form_3s" : "ha explorado",
          "form_1p" : "hemos explorado",
          "form_2p" : "habéis explorado",
          "form_3p" : "han explorado"
        },
        "conditional" : {
          "form_1s" : "exploraría",
          "form_2s" : "explorarías",
          "form_3s" : "exploraría",
          "form_1p" : "exploraríamos",
          "form_2p" : "exploraríais",
          "form_3p" : "explorarían"
        },
        "past_perfect" : {
          "form_1s" : "había explorado",
          "form_2s" : "habías explorado",
          "form_3s" : "había explorado",
          "form_1p" : "habíamos explorado",
          "form_2p" : "habíais explorado",
          "form_3p" : "habían explorado"
        },
        "preterite" : {
          "form_1s" : "exploré",
          "form_2s" : "exploraste",
          "form_3s" : "exploró",
          "form_1p" : "exploramos",
          "form_2p" : "explorasteis",
          "form_3p" : "exploraron"
        },
        "future_perfect" : {
          "form_1s" : "habré explorado",
          "form_2s" : "habrás explorado",
          "form_3s" : "habrá explorado",
          "form_1p" : "habremos explorado",
          "form_2p" : "habréis explorado",
          "form_3p" : "habrán explorado"
        },
        "conditional perfect" : {
          "form_1s" : "habría explorado",
          "form_2s" : "habrías explorado",
          "form_3s" : "habría explorado",
          "form_1p" : "habríamos explorado",
          "form_2p" : "habríais explorado",
          "form_3p" : "habrían explorado"
        },
        "present" : {
          "form_1s" : "exploro",
          "form_2s" : "exploras",
          "form_3s" : "explora",
          "form_1p" : "exploramos",
          "form_2p" : "exploráis",
          "form_3p" : "exploran"
        },
        "future" : {
          "form_1s" : "exploraré",
          "form_2s" : "explorarás",
          "form_3s" : "explorará",
          "form_1p" : "exploraremos",
          "form_2p" : "exploraréis",
          "form_3p" : "explorarán"
        }
      },
      "subjunctive" : {
        "present" : {
          "form_1s" : "explore",
          "form_2s" : "explores",
          "form_3s" : "explore",
          "form_1p" : "exploremos",
          "form_2p" : "exploréis",
          "form_3p" : "exploren"
        },
        "imperfect" : {
          "form_1s" : "explorara",
          "form_2s" : "exploraras",
          "form_3s" : "explorara",
          "form_1p" : "exploráramos",
          "form_2p" : "explorarais",
          "form_3p" : "exploraran"
        },
        "future" : {
          "form_1s" : "explorare",
          "form_2s" : "explorares",
          "form_3s" : "explorare",
          "form_1p" : "exploráremos",
          "form_2p" : "explorareis",
          "form_3p" : "exploraren"
        },
        "present_perfect" : {
          "form_1s" : "haya explorado",
          "form_2s" : "hayas explorado",
          "form_3s" : "haya explorado",
          "form_1p" : "hayamos explorado",
          "form_2p" : "hayáis explorado",
          "form_3p" : "hayan explorado"
        },
        "future_perfect" : {
          "form_1s" : "hubiere explorado",
          "form_2s" : "hubieres explorado",
          "form_3s" : "hubiere explorado",
          "form_1p" : "hubiéremos explorado",
          "form_2p" : "hubiereis explorado",
          "form_3p" : "hubieren explorado"
        },
        "past_perfect" : {
          "form_1s" : "hubiera explorado",
          "form_2s" : "hubieras explorado",
          "form_3s" : "hubiera explorado",
          "form_1p" : "hubiéramos explorado",
          "form_2p" : "hubierais explorado",
          "form_3p" : "hubieran explorado"
        }
      },
      "imperative_affirmative" : {
        "present" : {
          "form_1s" : "",
          "form_2s" : "explora",
          "form_3s" : "explorad",
          "form_1p" : "",
          "form_2p" : "explore",
          "form_3p" : "exploren"
        }
      },
      "imperative_negative" : {
        "present" : {
          "form_1s" : "",
          "form_2s" : "no explores",
          "form_3s" : "no exploréis",
          "form_1p" : "",
          "form_2p" : "no explore",
          "form_3p" : "no exploren"
        }
      }
    },
    "meta" : {
      "infinitive" : "explorar",
      "infinitive_english" : "to explore; to pioneer",
      "verb_english" : "Explore! Don't explore!",
      "gerund" : "explorando",
      "gerund_english" : "exploring",
      "pastparticiple" : "explorado",
      "pastparticiple_english" : "explored"
    }
  },
  "bucear" : {
    "useage" : {
      "indicative" : {
        "imperfect" : {
          "form_1s" : "buceaba",
          "form_2s" : "buceabas",
          "form_3s" : "buceaba",
          "form_1p" : "buceábamos",
          "form_2p" : "buceabais",
          "form_3p" : "buceaban"
        },
        "present_perfect" : {
          "form_1s" : "he buceado",
          "form_2s" : "has buceado",
          "form_3s" : "ha buceado",
          "form_1p" : "hemos buceado",
          "form_2p" : "habéis buceado",
          "form_3p" : "han buceado"
        },
        "conditional" : {
          "form_1s" : "bucearía",
          "form_2s" : "bucearías",
          "form_3s" : "bucearía",
          "form_1p" : "bucearíamos",
          "form_2p" : "bucearíais",
          "form_3p" : "bucearían"
        },
        "past_perfect" : {
          "form_1s" : "había buceado",
          "form_2s" : "habías buceado",
          "form_3s" : "había buceado",
          "form_1p" : "habíamos buceado",
          "form_2p" : "habíais buceado",
          "form_3p" : "habían buceado"
        },
        "preterite" : {
          "form_1s" : "buceé",
          "form_2s" : "buceaste",
          "form_3s" : "buceó",
          "form_1p" : "buceamos",
          "form_2p" : "buceasteis",
          "form_3p" : "bucearon"
        },
        "future_perfect" : {
          "form_1s" : "habré buceado",
          "form_2s" : "habrás buceado",
          "form_3s" : "habrá buceado",
          "form_1p" : "habremos buceado",
          "form_2p" : "habréis buceado",
          "form_3p" : "habrán buceado"
        },
        "conditional perfect" : {
          "form_1s" : "habría buceado",
          "form_2s" : "habrías buceado",
          "form_3s" : "habría buceado",
          "form_1p" : "habríamos buceado",
          "form_2p" : "habríais buceado",
          "form_3p" : "habrían buceado"
        },
        "present" : {
          "form_1s" : "buceo",
          "form_2s" : "buceas",
          "form_3s" : "bucea",
          "form_1p" : "buceamos",
          "form_2p" : "buceáis",
          "form_3p" : "bucean"
        },
        "future" : {
          "form_1s" : "bucearé",
          "form_2s" : "bucearás",
          "form_3s" : "buceará",
          "form_1p" : "bucearemos",
          "form_2p" : "bucearéis",
          "form_3p" : "bucearán"
        }
      },
      "subjunctive" : {
        "present" : {
          "form_1s" : "bucee",
          "form_2s" : "bucees",
          "form_3s" : "bucee",
          "form_1p" : "buceemos",
          "form_2p" : "buceéis",
          "form_3p" : "buceen"
        },
        "imperfect" : {
          "form_1s" : "buceara",
          "form_2s" : "bucearas",
          "form_3s" : "buceara",
          "form_1p" : "buceáramos",
          "form_2p" : "bucearais",
          "form_3p" : "bucearan"
        },
        "future" : {
          "form_1s" : "buceare",
          "form_2s" : "buceares",
          "form_3s" : "buceare",
          "form_1p" : "buceáremos",
          "form_2p" : "buceareis",
          "form_3p" : "bucearen"
        },
        "present_perfect" : {
          "form_1s" : "haya buceado",
          "form_2s" : "hayas buceado",
          "form_3s" : "haya buceado",
          "form_1p" : "hayamos buceado",
          "form_2p" : "hayáis buceado",
          "form_3p" : "hayan buceado"
        },
        "future_perfect" : {
          "form_1s" : "hubiere buceado",
          "form_2s" : "hubieres buceado",
          "form_3s" : "hubiere buceado",
          "form_1p" : "hubiéremos buceado",
          "form_2p" : "hubiereis buceado",
          "form_3p" : "hubieren buceado"
        },
        "past_perfect" : {
          "form_1s" : "hubiera buceado",
          "form_2s" : "hubieras buceado",
          "form_3s" : "hubiera buceado",
          "form_1p" : "hubiéramos buceado",
          "form_2p" : "hubierais buceado",
          "form_3p" : "hubieran buceado"
        }
      },
      "imperative_affirmative" : {
        "present" : {
          "form_1s" : "",
          "form_2s" : "bucea",
          "form_3s" : "bucead",
          "form_1p" : "",
          "form_2p" : "bucee",
          "form_3p" : "buceen"
        }
      },
      "imperative_negative" : {
        "present" : {
          "form_1s" : "",
          "form_2s" : "no bucees",
          "form_3s" : "no buceéis",
          "form_1p" : "",
          "form_2p" : "no bucee",
          "form_3p" : "no buceen"
        }
      }
    },
    "meta" : {
      "infinitive" : "bucear",
      "infinitive_english" : "to skin-dive; to dive under water; to dive",
      "verb_english" : "Skin-dive! Don't skin-dive!",
      "gerund" : "buceando",
      "gerund_english" : "skin-diving",
      "pastparticiple" : "buceado",
      "pastparticiple_english" : "skin-dived"
    }
  },
  "devorar" : {
    "useage" : {
      "indicative" : {
        "imperfect" : {
          "form_1s" : "devoraba",
          "form_2s" : "devorabas",
          "form_3s" : "devoraba",
          "form_1p" : "devorábamos",
          "form_2p" : "devorabais",
          "form_3p" : "devoraban"
        },
        "present_perfect" : {
          "form_1s" : "he devorado",
          "form_2s" : "has devorado",
          "form_3s" : "ha devorado",
          "form_1p" : "hemos devorado",
          "form_2p" : "habéis devorado",
          "form_3p" : "han devorado"
        },
        "conditional" : {
          "form_1s" : "devoraría",
          "form_2s" : "devorarías",
          "form_3s" : "devoraría",
          "form_1p" : "devoraríamos",
          "form_2p" : "devoraríais",
          "form_3p" : "devorarían"
        },
        "past_perfect" : {
          "form_1s" : "había devorado",
          "form_2s" : "habías devorado",
          "form_3s" : "había devorado",
          "form_1p" : "habíamos devorado",
          "form_2p" : "habíais devorado",
          "form_3p" : "habían devorado"
        },
        "preterite" : {
          "form_1s" : "devoré",
          "form_2s" : "devoraste",
          "form_3s" : "devoró",
          "form_1p" : "devoramos",
          "form_2p" : "devorasteis",
          "form_3p" : "devoraron"
        },
        "future_perfect" : {
          "form_1s" : "habré devorado",
          "form_2s" : "habrás devorado",
          "form_3s" : "habrá devorado",
          "form_1p" : "habremos devorado",
          "form_2p" : "habréis devorado",
          "form_3p" : "habrán devorado"
        },
        "conditional perfect" : {
          "form_1s" : "habría devorado",
          "form_2s" : "habrías devorado",
          "form_3s" : "habría devorado",
          "form_1p" : "habríamos devorado",
          "form_2p" : "habríais devorado",
          "form_3p" : "habrían devorado"
        },
        "present" : {
          "form_1s" : "devoro",
          "form_2s" : "devoras",
          "form_3s" : "devora",
          "form_1p" : "devoramos",
          "form_2p" : "devoráis",
          "form_3p" : "devoran"
        },
        "future" : {
          "form_1s" : "devoraré",
          "form_2s" : "devorarás",
          "form_3s" : "devorará",
          "form_1p" : "devoraremos",
          "form_2p" : "devoraréis",
          "form_3p" : "devorarán"
        }
      },
      "subjunctive" : {
        "present" : {
          "form_1s" : "devore",
          "form_2s" : "devores",
          "form_3s" : "devore",
          "form_1p" : "devoremos",
          "form_2p" : "devoréis",
          "form_3p" : "devoren"
        },
        "imperfect" : {
          "form_1s" : "devorara",
          "form_2s" : "devoraras",
          "form_3s" : "devorara",
          "form_1p" : "devoráramos",
          "form_2p" : "devorarais",
          "form_3p" : "devoraran"
        },
        "future" : {
          "form_1s" : "devorare",
          "form_2s" : "devorares",
          "form_3s" : "devorare",
          "form_1p" : "devoráremos",
          "form_2p" : "devorareis",
          "form_3p" : "devoraren"
        },
        "present_perfect" : {
          "form_1s" : "haya devorado",
          "form_2s" : "hayas devorado",
          "form_3s" : "haya devorado",
          "form_1p" : "hayamos devorado",
          "form_2p" : "hayáis devorado",
          "form_3p" : "hayan devorado"
        },
        "future_perfect" : {
          "form_1s" : "hubiere devorado",
          "form_2s" : "hubieres devorado",
          "form_3s" : "hubiere devorado",
          "form_1p" : "hubiéremos devorado",
          "form_2p" : "hubiereis devorado",
          "form_3p" : "hubieren devorado"
        },
        "past_perfect" : {
          "form_1s" : "hubiera devorado",
          "form_2s" : "hubieras devorado",
          "form_3s" : "hubiera devorado",
          "form_1p" : "hubiéramos devorado",
          "form_2p" : "hubierais devorado",
          "form_3p" : "hubieran devorado"
        }
      },
      "imperative_affirmative" : {
        "present" : {
          "form_1s" : "",
          "form_2s" : "devora",
          "form_3s" : "devorad",
          "form_1p" : "",
          "form_2p" : "devore",
          "form_3p" : "devoren"
        }
      },
      "imperative_negative" : {
        "present" : {
          "form_1s" : "",
          "form_2s" : "no devores",
          "form_3s" : "no devoréis",
          "form_1p" : "",
          "form_2p" : "no devore",
          "form_3p" : "no devoren"
        }
      }
    },
    "meta" : {
      "infinitive" : "devorar",
      "infinitive_english" : "to devour, eat up, gobble up",
      "verb_english" : "Devour! Don't devour!",
      "gerund" : "devorando",
      "gerund_english" : "devouring",
      "pastparticiple" : "devorado",
      "pastparticiple_english" : "devoured"
    }
  },
  "quedar" : {
    "useage" : {
      "indicative" : {
        "imperfect" : {
          "form_1s" : "quedaba",
          "form_2s" : "quedabas",
          "form_3s" : "quedaba",
          "form_1p" : "quedábamos",
          "form_2p" : "quedabais",
          "form_3p" : "quedaban"
        },
        "present_perfect" : {
          "form_1s" : "he quedado",
          "form_2s" : "has quedado",
          "form_3s" : "ha quedado",
          "form_1p" : "hemos quedado",
          "form_2p" : "habéis quedado",
          "form_3p" : "han quedado"
        },
        "conditional" : {
          "form_1s" : "quedaría",
          "form_2s" : "quedarías",
          "form_3s" : "quedaría",
          "form_1p" : "quedaríamos",
          "form_2p" : "quedaríais",
          "form_3p" : "quedarían"
        },
        "past_perfect" : {
          "form_1s" : "había quedado",
          "form_2s" : "habías quedado",
          "form_3s" : "había quedado",
          "form_1p" : "habíamos quedado",
          "form_2p" : "habíais quedado",
          "form_3p" : "habían quedado"
        },
        "preterite" : {
          "form_1s" : "quedé",
          "form_2s" : "quedaste",
          "form_3s" : "quedó",
          "form_1p" : "quedamos",
          "form_2p" : "quedasteis",
          "form_3p" : "quedaron"
        },
        "future_perfect" : {
          "form_1s" : "habré quedado",
          "form_2s" : "habrás quedado",
          "form_3s" : "habrá quedado",
          "form_1p" : "habremos quedado",
          "form_2p" : "habréis quedado",
          "form_3p" : "habrán quedado"
        },
        "conditional perfect" : {
          "form_1s" : "habría quedado",
          "form_2s" : "habrías quedado",
          "form_3s" : "habría quedado",
          "form_1p" : "habríamos quedado",
          "form_2p" : "habríais quedado",
          "form_3p" : "habrían quedado"
        },
        "present" : {
          "form_1s" : "quedo",
          "form_2s" : "quedas",
          "form_3s" : "queda",
          "form_1p" : "quedamos",
          "form_2p" : "quedáis",
          "form_3p" : "quedan"
        },
        "future" : {
          "form_1s" : "quedaré",
          "form_2s" : "quedarás",
          "form_3s" : "quedará",
          "form_1p" : "quedaremos",
          "form_2p" : "quedaréis",
          "form_3p" : "quedarán"
        }
      },
      "subjunctive" : {
        "present" : {
          "form_1s" : "quede",
          "form_2s" : "quedes",
          "form_3s" : "quede",
          "form_1p" : "quedemos",
          "form_2p" : "quedéis",
          "form_3p" : "queden"
        },
        "imperfect" : {
          "form_1s" : "quedara",
          "form_2s" : "quedaras",
          "form_3s" : "quedara",
          "form_1p" : "quedáramos",
          "form_2p" : "quedarais",
          "form_3p" : "quedaran"
        },
        "future" : {
          "form_1s" : "quedare",
          "form_2s" : "quedares",
          "form_3s" : "quedare",
          "form_1p" : "quedáremos",
          "form_2p" : "quedareis",
          "form_3p" : "quedaren"
        },
        "present_perfect" : {
          "form_1s" : "haya quedado",
          "form_2s" : "hayas quedado",
          "form_3s" : "haya quedado",
          "form_1p" : "hayamos quedado",
          "form_2p" : "hayáis quedado",
          "form_3p" : "hayan quedado"
        },
        "future_perfect" : {
          "form_1s" : "hubiere quedado",
          "form_2s" : "hubieres quedado",
          "form_3s" : "hubiere quedado",
          "form_1p" : "hubiéremos quedado",
          "form_2p" : "hubiereis quedado",
          "form_3p" : "hubieren quedado"
        },
        "past_perfect" : {
          "form_1s" : "hubiera quedado",
          "form_2s" : "hubieras quedado",
          "form_3s" : "hubiera quedado",
          "form_1p" : "hubiéramos quedado",
          "form_2p" : "hubierais quedado",
          "form_3p" : "hubieran quedado"
        }
      },
      "imperative_affirmative" : {
        "present" : {
          "form_1s" : "",
          "form_2s" : "queda",
          "form_3s" : "quedad",
          "form_1p" : "",
          "form_2p" : "quede",
          "form_3p" : "queden"
        }
      },
      "imperative_negative" : {
        "present" : {
          "form_1s" : "",
          "form_2s" : "no quedes",
          "form_3s" : "no quedéis",
          "form_1p" : "",
          "form_2p" : "no quede",
          "form_3p" : "no queden"
        }
      }
    },
    "meta" : {
      "infinitive" : "quedar",
      "infinitive_english" : "to stay, remain, be left; to be [indicating location]",
      "verb_english" : "stay! Don't stay!",
      "gerund" : "quedando",
      "gerund_english" : "staying",
      "pastparticiple" : "quedado",
      "pastparticiple_english" : "stayed"
    }
  },
  "convenir" : {
    "useage" : {
      "indicative" : {
        "imperfect" : {
          "form_1s" : "convenía",
          "form_2s" : "convenías",
          "form_3s" : "convenía",
          "form_1p" : "conveníamos",
          "form_2p" : "conveníais",
          "form_3p" : "convenían"
        },
        "present_perfect" : {
          "form_1s" : "he convenido",
          "form_2s" : "has convenido",
          "form_3s" : "ha convenido",
          "form_1p" : "hemos convenido",
          "form_2p" : "habéis convenido",
          "form_3p" : "han convenido"
        },
        "conditional" : {
          "form_1s" : "convendría",
          "form_2s" : "convendrías",
          "form_3s" : "convendría",
          "form_1p" : "convendríamos",
          "form_2p" : "convendríais",
          "form_3p" : "convendrían"
        },
        "past_perfect" : {
          "form_1s" : "había convenido",
          "form_2s" : "habías convenido",
          "form_3s" : "había convenido",
          "form_1p" : "habíamos convenido",
          "form_2p" : "habíais convenido",
          "form_3p" : "habían convenido"
        },
        "preterite" : {
          "form_1s" : "convine",
          "form_2s" : "conviniste",
          "form_3s" : "convino",
          "form_1p" : "convinimos",
          "form_2p" : "convinisteis",
          "form_3p" : "convinieron"
        },
        "future_perfect" : {
          "form_1s" : "habré convenido",
          "form_2s" : "habrás convenido",
          "form_3s" : "habrá convenido",
          "form_1p" : "habremos convenido",
          "form_2p" : "habréis convenido",
          "form_3p" : "habrán convenido"
        },
        "conditional perfect" : {
          "form_1s" : "habría convenido",
          "form_2s" : "habrías convenido",
          "form_3s" : "habría convenido",
          "form_1p" : "habríamos convenido",
          "form_2p" : "habríais convenido",
          "form_3p" : "habrían convenido"
        },
        "present" : {
          "form_1s" : "convengo",
          "form_2s" : "convienes",
          "form_3s" : "conviene",
          "form_1p" : "convenimos",
          "form_2p" : "convenís",
          "form_3p" : "convienen"
        },
        "future" : {
          "form_1s" : "convendré",
          "form_2s" : "convendrás",
          "form_3s" : "convendrá",
          "form_1p" : "convendremos",
          "form_2p" : "convendréis",
          "form_3p" : "convendrán"
        }
      },
      "subjunctive" : {
        "present" : {
          "form_1s" : "convenga",
          "form_2s" : "convengas",
          "form_3s" : "convenga",
          "form_1p" : "convengamos",
          "form_2p" : "convengáis",
          "form_3p" : "convengan"
        },
        "imperfect" : {
          "form_1s" : "conviniera",
          "form_2s" : "convinieras",
          "form_3s" : "conviniera",
          "form_1p" : "conviniéramos",
          "form_2p" : "convinierais",
          "form_3p" : "convinieran"
        },
        "future" : {
          "form_1s" : "conviniere",
          "form_2s" : "convinieres",
          "form_3s" : "conviniere",
          "form_1p" : "conviniéremos",
          "form_2p" : "conviniereis",
          "form_3p" : "convinieren"
        },
        "present_perfect" : {
          "form_1s" : "haya convenido",
          "form_2s" : "hayas convenido",
          "form_3s" : "haya convenido",
          "form_1p" : "hayamos convenido",
          "form_2p" : "hayáis convenido",
          "form_3p" : "hayan convenido"
        },
        "future_perfect" : {
          "form_1s" : "hubiere convenido",
          "form_2s" : "hubieres convenido",
          "form_3s" : "hubiere convenido",
          "form_1p" : "hubiéremos convenido",
          "form_2p" : "hubiereis convenido",
          "form_3p" : "hubieren convenido"
        },
        "past_perfect" : {
          "form_1s" : "hubiera convenido",
          "form_2s" : "hubieras convenido",
          "form_3s" : "hubiera convenido",
          "form_1p" : "hubiéramos convenido",
          "form_2p" : "hubierais convenido",
          "form_3p" : "hubieran convenido"
        }
      },
      "imperative_affirmative" : {
        "present" : {
          "form_1s" : "",
          "form_2s" : "convén",
          "form_3s" : "convenid",
          "form_1p" : "",
          "form_2p" : "convenga",
          "form_3p" : "convengan"
        }
      },
      "imperative_negative" : {
        "present" : {
          "form_1s" : "",
          "form_2s" : "no convengas",
          "form_3s" : "no convengáis",
          "form_1p" : "",
          "form_2p" : "no convenga",
          "form_3p" : "no convengan"
        }
      }
    },
    "meta" : {
      "infinitive" : "convenir",
      "infinitive_english" : "to agree; to suit, be suited to; to be good for",
      "verb_english" : "Agree! Don't agree!",
      "gerund" : "conviniendo",
      "gerund_english" : "agreeing",
      "pastparticiple" : "convenido",
      "pastparticiple_english" : "agreed"
    }
  },
  "nacer" : {
    "useage" : {
      "indicative" : {
        "imperfect" : {
          "form_1s" : "nacía",
          "form_2s" : "nacías",
          "form_3s" : "nacía",
          "form_1p" : "nacíamos",
          "form_2p" : "nacíais",
          "form_3p" : "nacían"
        },
        "present_perfect" : {
          "form_1s" : "he nacido",
          "form_2s" : "has nacido",
          "form_3s" : "ha nacido",
          "form_1p" : "hemos nacido",
          "form_2p" : "habéis nacido",
          "form_3p" : "han nacido"
        },
        "conditional" : {
          "form_1s" : "nacería",
          "form_2s" : "nacerías",
          "form_3s" : "nacería",
          "form_1p" : "naceríamos",
          "form_2p" : "naceríais",
          "form_3p" : "nacerían"
        },
        "past_perfect" : {
          "form_1s" : "había nacido",
          "form_2s" : "habías nacido",
          "form_3s" : "había nacido",
          "form_1p" : "habíamos nacido",
          "form_2p" : "habíais nacido",
          "form_3p" : "habían nacido"
        },
        "preterite" : {
          "form_1s" : "nací",
          "form_2s" : "naciste",
          "form_3s" : "nació",
          "form_1p" : "nacimos",
          "form_2p" : "nacisteis",
          "form_3p" : "nacieron"
        },
        "future_perfect" : {
          "form_1s" : "habré nacido",
          "form_2s" : "habrás nacido",
          "form_3s" : "habrá nacido",
          "form_1p" : "habremos nacido",
          "form_2p" : "habréis nacido",
          "form_3p" : "habrán nacido"
        },
        "conditional perfect" : {
          "form_1s" : "habría nacido",
          "form_2s" : "habrías nacido",
          "form_3s" : "habría nacido",
          "form_1p" : "habríamos nacido",
          "form_2p" : "habríais nacido",
          "form_3p" : "habrían nacido"
        },
        "present" : {
          "form_1s" : "nazco",
          "form_2s" : "naces",
          "form_3s" : "nace",
          "form_1p" : "nacemos",
          "form_2p" : "nacéis",
          "form_3p" : "nacen"
        },
        "future" : {
          "form_1s" : "naceré",
          "form_2s" : "nacerás",
          "form_3s" : "nacerá",
          "form_1p" : "naceremos",
          "form_2p" : "naceréis",
          "form_3p" : "nacerán"
        }
      },
      "subjunctive" : {
        "present" : {
          "form_1s" : "nazca",
          "form_2s" : "nazcas",
          "form_3s" : "nazca",
          "form_1p" : "nazcamos",
          "form_2p" : "nazcáis",
          "form_3p" : "nazcan"
        },
        "imperfect" : {
          "form_1s" : "naciera",
          "form_2s" : "nacieras",
          "form_3s" : "naciera",
          "form_1p" : "naciéramos",
          "form_2p" : "nacierais",
          "form_3p" : "nacieran"
        },
        "future" : {
          "form_1s" : "naciere",
          "form_2s" : "nacieres",
          "form_3s" : "naciere",
          "form_1p" : "naciéremos",
          "form_2p" : "naciereis",
          "form_3p" : "nacieren"
        },
        "present_perfect" : {
          "form_1s" : "haya nacido",
          "form_2s" : "hayas nacido",
          "form_3s" : "haya nacido",
          "form_1p" : "hayamos nacido",
          "form_2p" : "hayáis nacido",
          "form_3p" : "hayan nacido"
        },
        "future_perfect" : {
          "form_1s" : "hubiere nacido",
          "form_2s" : "hubieres nacido",
          "form_3s" : "hubiere nacido",
          "form_1p" : "hubiéremos nacido",
          "form_2p" : "hubiereis nacido",
          "form_3p" : "hubieren nacido"
        },
        "past_perfect" : {
          "form_1s" : "hubiera nacido",
          "form_2s" : "hubieras nacido",
          "form_3s" : "hubiera nacido",
          "form_1p" : "hubiéramos nacido",
          "form_2p" : "hubierais nacido",
          "form_3p" : "hubieran nacido"
        }
      },
      "imperative_affirmative" : {
        "present" : {
          "form_1s" : "",
          "form_2s" : "nace",
          "form_3s" : "naced",
          "form_1p" : "",
          "form_2p" : "nazca",
          "form_3p" : "nazcan"
        }
      },
      "imperative_negative" : {
        "present" : {
          "form_1s" : "",
          "form_2s" : "no nazcas",
          "form_3s" : "no nazcáis",
          "form_1p" : "",
          "form_2p" : "no nazca",
          "form_3p" : "no nazcan"
        }
      }
    },
    "meta" : {
      "infinitive" : "nacer",
      "infinitive_english" : "to be born",
      "verb_english" : "Be born! Don't be born!",
      "gerund" : "naciendo",
      "gerund_english" : "being born",
      "pastparticiple" : "nacido",
      "pastparticiple_english" : "(been) born"
    }
  },
  "arrepentirse" : {
    "useage" : {
      "indicative" : {
        "imperfect" : {
          "form_1s" : "me arrepentía",
          "form_2s" : "te arrepentías",
          "form_3s" : "se arrepentía",
          "form_1p" : "nos arrepentíamos",
          "form_2p" : "os arrepentíais",
          "form_3p" : "se arrepentían"
        },
        "present_perfect" : {
          "form_1s" : "me he arrepentido",
          "form_2s" : "te has arrepentido",
          "form_3s" : "se ha arrepentido",
          "form_1p" : "nos hemos arrepentido",
          "form_2p" : "os habéis arrepentido",
          "form_3p" : "se han arrepentido"
        },
        "conditional" : {
          "form_1s" : "me arrepentiría",
          "form_2s" : "te arrepentirías",
          "form_3s" : "se arrepentiría",
          "form_1p" : "nos arrepentiríamos",
          "form_2p" : "os arrepentiríais",
          "form_3p" : "se arrepentirían"
        },
        "past_perfect" : {
          "form_1s" : "me había arrepentido",
          "form_2s" : "te habías arrepentido",
          "form_3s" : "se había arrepentido",
          "form_1p" : "nos habíamos arrepentido",
          "form_2p" : "os habíais arrepentido",
          "form_3p" : "se habían arrepentido"
        },
        "preterite" : {
          "form_1s" : "me arrepentí",
          "form_2s" : "te arrepentiste",
          "form_3s" : "se arrepintió",
          "form_1p" : "nos arrepentimos",
          "form_2p" : "os arrepentisteis",
          "form_3p" : "se arrepintieron"
        },
        "future_perfect" : {
          "form_1s" : "me habré arrepentido",
          "form_2s" : "te habrás arrepentido",
          "form_3s" : "se habrá arrepentido",
          "form_1p" : "nos habremos arrepentido",
          "form_2p" : "os habréis arrepentido",
          "form_3p" : "se habrán arrepentido"
        },
        "conditional perfect" : {
          "form_1s" : "me habría arrepentido",
          "form_2s" : "te habrías arrepentido",
          "form_3s" : "se habría arrepentido",
          "form_1p" : "nos habríamos arrepentido",
          "form_2p" : "os habríais arrepentido",
          "form_3p" : "se habrían arrepentido"
        },
        "present" : {
          "form_1s" : "me arrepiento",
          "form_2s" : "te arrepientes",
          "form_3s" : "se arrepiente",
          "form_1p" : "nos arrepentimos",
          "form_2p" : "os arrepentís",
          "form_3p" : "se arrepienten"
        },
        "future" : {
          "form_1s" : "me arrepentiré",
          "form_2s" : "te arrepentirás",
          "form_3s" : "se arrepentirá",
          "form_1p" : "nos arrepentiremos",
          "form_2p" : "os arrepentiréis",
          "form_3p" : "se arrepentirán"
        }
      },
      "subjunctive" : {
        "present" : {
          "form_1s" : "me arrepienta",
          "form_2s" : "te arrepientas",
          "form_3s" : "se arrepienta",
          "form_1p" : "nos arrepintamos",
          "form_2p" : "os arrepintáis",
          "form_3p" : "se arrepientan"
        },
        "imperfect" : {
          "form_1s" : "me arrepintiera",
          "form_2s" : "te arrepintieras",
          "form_3s" : "se arrepintiera",
          "form_1p" : "nos arrepintiéramos",
          "form_2p" : "os arrepintierais",
          "form_3p" : "se arrepintieran"
        },
        "future" : {
          "form_1s" : "me arrepintiere",
          "form_2s" : "te arrepintieres",
          "form_3s" : "se arrepintiere",
          "form_1p" : "nos arrepintiéremos",
          "form_2p" : "os arrepintiereis",
          "form_3p" : "se arrepintieren"
        },
        "present_perfect" : {
          "form_1s" : "me haya arrepentido",
          "form_2s" : "te hayas arrepentido",
          "form_3s" : "se haya arrepentido",
          "form_1p" : "nos hayamos arrepentido",
          "form_2p" : "os hayáis arrepentido",
          "form_3p" : "se hayan arrepentido"
        },
        "future_perfect" : {
          "form_1s" : "me hubiere arrepentido",
          "form_2s" : "te hubieres arrepentido",
          "form_3s" : "se hubiere arrepentido",
          "form_1p" : "nos hubiéremos arrepentido",
          "form_2p" : "os hubiereis arrepentido",
          "form_3p" : "se hubieren arrepentido"
        },
        "past_perfect" : {
          "form_1s" : "me hubiera arrepentido",
          "form_2s" : "te hubieras arrepentido",
          "form_3s" : "se hubiera arrepentido",
          "form_1p" : "nos hubiéramos arrepentido",
          "form_2p" : "os hubierais arrepentido",
          "form_3p" : "se hubieran arrepentido"
        }
      },
      "imperative_affirmative" : {
        "present" : {
          "form_1s" : "",
          "form_2s" : "arrepiéntete",
          "form_3s" : "arrepentíos",
          "form_1p" : "",
          "form_2p" : "arrepiéntase",
          "form_3p" : "arrepiéntanse"
        }
      },
      "imperative_negative" : {
        "present" : {
          "form_1s" : "",
          "form_2s" : "no te arrepientas",
          "form_3s" : "no os arrepentáis",
          "form_1p" : "",
          "form_2p" : "no se arrepienta",
          "form_3p" : "no se arrepientan"
        }
      }
    },
    "meta" : {
      "infinitive" : "arrepentirse",
      "infinitive_english" : "to repent, be repentant, regret",
      "verb_english" : "Repent! Don't repent!",
      "gerund" : "arrepintiéndose",
      "gerund_english" : "repenting",
      "pastparticiple" : "arrepentido",
      "pastparticiple_english" : "repented"
    }
  },
  "adivinar" : {
    "useage" : {
      "indicative" : {
        "imperfect" : {
          "form_1s" : "adivinaba",
          "form_2s" : "adivinabas",
          "form_3s" : "adivinaba",
          "form_1p" : "adivinábamos",
          "form_2p" : "adivinabais",
          "form_3p" : "adivinaban"
        },
        "present_perfect" : {
          "form_1s" : "he adivinado",
          "form_2s" : "has adivinado",
          "form_3s" : "ha adivinado",
          "form_1p" : "hemos adivinado",
          "form_2p" : "habéis adivinado",
          "form_3p" : "han adivinado"
        },
        "conditional" : {
          "form_1s" : "adivinaría",
          "form_2s" : "adivinarías",
          "form_3s" : "adivinaría",
          "form_1p" : "adivinaríamos",
          "form_2p" : "adivinaríais",
          "form_3p" : "adivinarían"
        },
        "past_perfect" : {
          "form_1s" : "había adivinado",
          "form_2s" : "habías adivinado",
          "form_3s" : "había adivinado",
          "form_1p" : "habíamos adivinado",
          "form_2p" : "habíais adivinado",
          "form_3p" : "habían adivinado"
        },
        "preterite" : {
          "form_1s" : "adiviné",
          "form_2s" : "adivinaste",
          "form_3s" : "adivinó",
          "form_1p" : "adivinamos",
          "form_2p" : "adivinasteis",
          "form_3p" : "adivinaron"
        },
        "future_perfect" : {
          "form_1s" : "habré adivinado",
          "form_2s" : "habrás adivinado",
          "form_3s" : "habrá adivinado",
          "form_1p" : "habremos adivinado",
          "form_2p" : "habréis adivinado",
          "form_3p" : "habrán adivinado"
        },
        "conditional perfect" : {
          "form_1s" : "habría adivinado",
          "form_2s" : "habrías adivinado",
          "form_3s" : "habría adivinado",
          "form_1p" : "habríamos adivinado",
          "form_2p" : "habríais adivinado",
          "form_3p" : "habrían adivinado"
        },
        "present" : {
          "form_1s" : "adivino",
          "form_2s" : "adivinas",
          "form_3s" : "adivina",
          "form_1p" : "adivinamos",
          "form_2p" : "adivináis",
          "form_3p" : "adivinan"
        },
        "future" : {
          "form_1s" : "adivinaré",
          "form_2s" : "adivinarás",
          "form_3s" : "adivinará",
          "form_1p" : "adivinaremos",
          "form_2p" : "adivinaréis",
          "form_3p" : "adivinarán"
        }
      },
      "subjunctive" : {
        "present" : {
          "form_1s" : "adivine",
          "form_2s" : "adivines",
          "form_3s" : "adivine",
          "form_1p" : "adivinemos",
          "form_2p" : "adivinéis",
          "form_3p" : "adivinen"
        },
        "imperfect" : {
          "form_1s" : "adivinara",
          "form_2s" : "adivinaras",
          "form_3s" : "adivinara",
          "form_1p" : "adivináramos",
          "form_2p" : "adivinarais",
          "form_3p" : "adivinaran"
        },
        "future" : {
          "form_1s" : "adivinare",
          "form_2s" : "adivinares",
          "form_3s" : "adivinare",
          "form_1p" : "adivináremos",
          "form_2p" : "adivinareis",
          "form_3p" : "adivinaren"
        },
        "present_perfect" : {
          "form_1s" : "haya adivinado",
          "form_2s" : "hayas adivinado",
          "form_3s" : "haya adivinado",
          "form_1p" : "hayamos adivinado",
          "form_2p" : "hayáis adivinado",
          "form_3p" : "hayan adivinado"
        },
        "future_perfect" : {
          "form_1s" : "hubiere adivinado",
          "form_2s" : "hubieres adivinado",
          "form_3s" : "hubiere adivinado",
          "form_1p" : "hubiéremos adivinado",
          "form_2p" : "hubiereis adivinado",
          "form_3p" : "hubieren adivinado"
        },
        "past_perfect" : {
          "form_1s" : "hubiera adivinado",
          "form_2s" : "hubieras adivinado",
          "form_3s" : "hubiera adivinado",
          "form_1p" : "hubiéramos adivinado",
          "form_2p" : "hubierais adivinado",
          "form_3p" : "hubieran adivinado"
        }
      },
      "imperative_affirmative" : {
        "present" : {
          "form_1s" : "",
          "form_2s" : "adivina",
          "form_3s" : "adivinad",
          "form_1p" : "",
          "form_2p" : "adivine",
          "form_3p" : "adivinen"
        }
      },
      "imperative_negative" : {
        "present" : {
          "form_1s" : "",
          "form_2s" : "no adivines",
          "form_3s" : "no adivinéis",
          "form_1p" : "",
          "form_2p" : "no adivine",
          "form_3p" : "no adivinen"
        }
      }
    },
    "meta" : {
      "infinitive" : "adivinar",
      "infinitive_english" : "to guess, fortell, prophesy; to guess correctly",
      "verb_english" : "Guess! Don't guess!",
      "gerund" : "adivinando",
      "gerund_english" : "guessing",
      "pastparticiple" : "adivinado",
      "pastparticiple_english" : "guessed"
    }
  },
  "calcular" : {
    "useage" : {
      "indicative" : {
        "imperfect" : {
          "form_1s" : "calculaba",
          "form_2s" : "calculabas",
          "form_3s" : "calculaba",
          "form_1p" : "calculábamos",
          "form_2p" : "calculabais",
          "form_3p" : "calculaban"
        },
        "present_perfect" : {
          "form_1s" : "he calculado",
          "form_2s" : "has calculado",
          "form_3s" : "ha calculado",
          "form_1p" : "hemos calculado",
          "form_2p" : "habéis calculado",
          "form_3p" : "han calculado"
        },
        "conditional" : {
          "form_1s" : "calcularía",
          "form_2s" : "calcularías",
          "form_3s" : "calcularía",
          "form_1p" : "calcularíamos",
          "form_2p" : "calcularíais",
          "form_3p" : "calcularían"
        },
        "past_perfect" : {
          "form_1s" : "había calculado",
          "form_2s" : "habías calculado",
          "form_3s" : "había calculado",
          "form_1p" : "habíamos calculado",
          "form_2p" : "habíais calculado",
          "form_3p" : "habían calculado"
        },
        "preterite" : {
          "form_1s" : "calculé",
          "form_2s" : "calculaste",
          "form_3s" : "calculó",
          "form_1p" : "calculamos",
          "form_2p" : "calculasteis",
          "form_3p" : "calcularon"
        },
        "future_perfect" : {
          "form_1s" : "habré calculado",
          "form_2s" : "habrás calculado",
          "form_3s" : "habrá calculado",
          "form_1p" : "habremos calculado",
          "form_2p" : "habréis calculado",
          "form_3p" : "habrán calculado"
        },
        "conditional perfect" : {
          "form_1s" : "habría calculado",
          "form_2s" : "habrías calculado",
          "form_3s" : "habría calculado",
          "form_1p" : "habríamos calculado",
          "form_2p" : "habríais calculado",
          "form_3p" : "habrían calculado"
        },
        "present" : {
          "form_1s" : "calculo",
          "form_2s" : "calculas",
          "form_3s" : "calcula",
          "form_1p" : "calculamos",
          "form_2p" : "calculáis",
          "form_3p" : "calculan"
        },
        "future" : {
          "form_1s" : "calcularé",
          "form_2s" : "calcularás",
          "form_3s" : "calculará",
          "form_1p" : "calcularemos",
          "form_2p" : "calcularéis",
          "form_3p" : "calcularán"
        }
      },
      "subjunctive" : {
        "present" : {
          "form_1s" : "calcule",
          "form_2s" : "calcules",
          "form_3s" : "calcule",
          "form_1p" : "calculemos",
          "form_2p" : "calculéis",
          "form_3p" : "calculen"
        },
        "imperfect" : {
          "form_1s" : "calculara",
          "form_2s" : "calcularas",
          "form_3s" : "calculara",
          "form_1p" : "calculáramos",
          "form_2p" : "calcularais",
          "form_3p" : "calcularan"
        },
        "future" : {
          "form_1s" : "calculare",
          "form_2s" : "calculares",
          "form_3s" : "calculare",
          "form_1p" : "calculáremos",
          "form_2p" : "calculareis",
          "form_3p" : "calcularen"
        },
        "present_perfect" : {
          "form_1s" : "haya calculado",
          "form_2s" : "hayas calculado",
          "form_3s" : "haya calculado",
          "form_1p" : "hayamos calculado",
          "form_2p" : "hayáis calculado",
          "form_3p" : "hayan calculado"
        },
        "future_perfect" : {
          "form_1s" : "hubiere calculado",
          "form_2s" : "hubieres calculado",
          "form_3s" : "hubiere calculado",
          "form_1p" : "hubiéremos calculado",
          "form_2p" : "hubiereis calculado",
          "form_3p" : "hubieren calculado"
        },
        "past_perfect" : {
          "form_1s" : "hubiera calculado",
          "form_2s" : "hubieras calculado",
          "form_3s" : "hubiera calculado",
          "form_1p" : "hubiéramos calculado",
          "form_2p" : "hubierais calculado",
          "form_3p" : "hubieran calculado"
        }
      },
      "imperative_affirmative" : {
        "present" : {
          "form_1s" : "",
          "form_2s" : "calcula",
          "form_3s" : "calculad",
          "form_1p" : "",
          "form_2p" : "calcule",
          "form_3p" : "calculen"
        }
      },
      "imperative_negative" : {
        "present" : {
          "form_1s" : "",
          "form_2s" : "no calcules",
          "form_3s" : "no calculéis",
          "form_1p" : "",
          "form_2p" : "no calcule",
          "form_3p" : "no calculen"
        }
      }
    },
    "meta" : {
      "infinitive" : "calcular",
      "infinitive_english" : "to calculate, compute, add up",
      "verb_english" : "Calculate! Don't calculate!",
      "gerund" : "calculando",
      "gerund_english" : "calculating",
      "pastparticiple" : "calculado",
      "pastparticiple_english" : "calculated"
    }
  },
  "alquilar" : {
    "useage" : {
      "indicative" : {
        "imperfect" : {
          "form_1s" : "alquilaba",
          "form_2s" : "alquilabas",
          "form_3s" : "alquilaba",
          "form_1p" : "alquilábamos",
          "form_2p" : "alquilabais",
          "form_3p" : "alquilaban"
        },
        "present_perfect" : {
          "form_1s" : "he alquilado",
          "form_2s" : "has alquilado",
          "form_3s" : "ha alquilado",
          "form_1p" : "hemos alquilado",
          "form_2p" : "habéis alquilado",
          "form_3p" : "han alquilado"
        },
        "conditional" : {
          "form_1s" : "alquilaría",
          "form_2s" : "alquilarías",
          "form_3s" : "alquilaría",
          "form_1p" : "alquilaríamos",
          "form_2p" : "alquilaríais",
          "form_3p" : "alquilarían"
        },
        "past_perfect" : {
          "form_1s" : "había alquilado",
          "form_2s" : "habías alquilado",
          "form_3s" : "había alquilado",
          "form_1p" : "habíamos alquilado",
          "form_2p" : "habíais alquilado",
          "form_3p" : "habían alquilado"
        },
        "preterite" : {
          "form_1s" : "alquilé",
          "form_2s" : "alquilaste",
          "form_3s" : "alquiló",
          "form_1p" : "alquilamos",
          "form_2p" : "alquilasteis",
          "form_3p" : "alquilaron"
        },
        "future_perfect" : {
          "form_1s" : "habré alquilado",
          "form_2s" : "habrás alquilado",
          "form_3s" : "habrá alquilado",
          "form_1p" : "habremos alquilado",
          "form_2p" : "habréis alquilado",
          "form_3p" : "habrán alquilado"
        },
        "conditional perfect" : {
          "form_1s" : "habría alquilado",
          "form_2s" : "habrías alquilado",
          "form_3s" : "habría alquilado",
          "form_1p" : "habríamos alquilado",
          "form_2p" : "habríais alquilado",
          "form_3p" : "habrían alquilado"
        },
        "present" : {
          "form_1s" : "alquilo",
          "form_2s" : "alquilas",
          "form_3s" : "alquila",
          "form_1p" : "alquilamos",
          "form_2p" : "alquiláis",
          "form_3p" : "alquilan"
        },
        "future" : {
          "form_1s" : "alquilaré",
          "form_2s" : "alquilarás",
          "form_3s" : "alquilará",
          "form_1p" : "alquilaremos",
          "form_2p" : "alquilaréis",
          "form_3p" : "alquilarán"
        }
      },
      "subjunctive" : {
        "present" : {
          "form_1s" : "alquile",
          "form_2s" : "alquiles",
          "form_3s" : "alquile",
          "form_1p" : "alquilemos",
          "form_2p" : "alquiléis",
          "form_3p" : "alquilen"
        },
        "imperfect" : {
          "form_1s" : "alquilara",
          "form_2s" : "alquilaras",
          "form_3s" : "alquilara",
          "form_1p" : "alquiláramos",
          "form_2p" : "alquilarais",
          "form_3p" : "alquilaran"
        },
        "future" : {
          "form_1s" : "alquilare",
          "form_2s" : "alquilares",
          "form_3s" : "alquilare",
          "form_1p" : "alquiláremos",
          "form_2p" : "alquilareis",
          "form_3p" : "alquilaren"
        },
        "present_perfect" : {
          "form_1s" : "haya alquilado",
          "form_2s" : "hayas alquilado",
          "form_3s" : "haya alquilado",
          "form_1p" : "hayamos alquilado",
          "form_2p" : "hayáis alquilado",
          "form_3p" : "hayan alquilado"
        },
        "future_perfect" : {
          "form_1s" : "hubiere alquilado",
          "form_2s" : "hubieres alquilado",
          "form_3s" : "hubiere alquilado",
          "form_1p" : "hubiéremos alquilado",
          "form_2p" : "hubiereis alquilado",
          "form_3p" : "hubieren alquilado"
        },
        "past_perfect" : {
          "form_1s" : "hubiera alquilado",
          "form_2s" : "hubieras alquilado",
          "form_3s" : "hubiera alquilado",
          "form_1p" : "hubiéramos alquilado",
          "form_2p" : "hubierais alquilado",
          "form_3p" : "hubieran alquilado"
        }
      },
      "imperative_affirmative" : {
        "present" : {
          "form_1s" : "",
          "form_2s" : "alquila",
          "form_3s" : "alquilad",
          "form_1p" : "",
          "form_2p" : "alquile",
          "form_3p" : "alquilen"
        }
      },
      "imperative_negative" : {
        "present" : {
          "form_1s" : "",
          "form_2s" : "no alquiles",
          "form_3s" : "no alquiléis",
          "form_1p" : "",
          "form_2p" : "no alquile",
          "form_3p" : "no alquilen"
        }
      }
    },
    "meta" : {
      "infinitive" : "alquilar",
      "infinitive_english" : "to rent; to rent out, let",
      "verb_english" : "Rent! Don't rent!",
      "gerund" : "alquilando",
      "gerund_english" : "renting",
      "pastparticiple" : "alquilado",
      "pastparticiple_english" : "rented"
    }
  },
  "exportar" : {
    "useage" : {
      "indicative" : {
        "imperfect" : {
          "form_1s" : "exportaba",
          "form_2s" : "exportabas",
          "form_3s" : "exportaba",
          "form_1p" : "exportábamos",
          "form_2p" : "exportabais",
          "form_3p" : "exportaban"
        },
        "present_perfect" : {
          "form_1s" : "he exportado",
          "form_2s" : "has exportado",
          "form_3s" : "ha exportado",
          "form_1p" : "hemos exportado",
          "form_2p" : "habéis exportado",
          "form_3p" : "han exportado"
        },
        "conditional" : {
          "form_1s" : "exportaría",
          "form_2s" : "exportarías",
          "form_3s" : "exportaría",
          "form_1p" : "exportaríamos",
          "form_2p" : "exportaríais",
          "form_3p" : "exportarían"
        },
        "past_perfect" : {
          "form_1s" : "había exportado",
          "form_2s" : "habías exportado",
          "form_3s" : "había exportado",
          "form_1p" : "habíamos exportado",
          "form_2p" : "habíais exportado",
          "form_3p" : "habían exportado"
        },
        "preterite" : {
          "form_1s" : "exporté",
          "form_2s" : "exportaste",
          "form_3s" : "exportó",
          "form_1p" : "exportamos",
          "form_2p" : "exportasteis",
          "form_3p" : "exportaron"
        },
        "future_perfect" : {
          "form_1s" : "habré exportado",
          "form_2s" : "habrás exportado",
          "form_3s" : "habrá exportado",
          "form_1p" : "habremos exportado",
          "form_2p" : "habréis exportado",
          "form_3p" : "habrán exportado"
        },
        "conditional perfect" : {
          "form_1s" : "habría exportado",
          "form_2s" : "habrías exportado",
          "form_3s" : "habría exportado",
          "form_1p" : "habríamos exportado",
          "form_2p" : "habríais exportado",
          "form_3p" : "habrían exportado"
        },
        "present" : {
          "form_1s" : "exporto",
          "form_2s" : "exportas",
          "form_3s" : "exporta",
          "form_1p" : "exportamos",
          "form_2p" : "exportáis",
          "form_3p" : "exportan"
        },
        "future" : {
          "form_1s" : "exportaré",
          "form_2s" : "exportarás",
          "form_3s" : "exportará",
          "form_1p" : "exportaremos",
          "form_2p" : "exportaréis",
          "form_3p" : "exportarán"
        }
      },
      "subjunctive" : {
        "present" : {
          "form_1s" : "exporte",
          "form_2s" : "exportes",
          "form_3s" : "exporte",
          "form_1p" : "exportemos",
          "form_2p" : "exportéis",
          "form_3p" : "exporten"
        },
        "imperfect" : {
          "form_1s" : "exportara",
          "form_2s" : "exportaras",
          "form_3s" : "exportara",
          "form_1p" : "exportáramos",
          "form_2p" : "exportarais",
          "form_3p" : "exportaran"
        },
        "future" : {
          "form_1s" : "exportare",
          "form_2s" : "exportares",
          "form_3s" : "exportare",
          "form_1p" : "exportáremos",
          "form_2p" : "exportareis",
          "form_3p" : "exportaren"
        },
        "present_perfect" : {
          "form_1s" : "haya exportado",
          "form_2s" : "hayas exportado",
          "form_3s" : "haya exportado",
          "form_1p" : "hayamos exportado",
          "form_2p" : "hayáis exportado",
          "form_3p" : "hayan exportado"
        },
        "future_perfect" : {
          "form_1s" : "hubiere exportado",
          "form_2s" : "hubieres exportado",
          "form_3s" : "hubiere exportado",
          "form_1p" : "hubiéremos exportado",
          "form_2p" : "hubiereis exportado",
          "form_3p" : "hubieren exportado"
        },
        "past_perfect" : {
          "form_1s" : "hubiera exportado",
          "form_2s" : "hubieras exportado",
          "form_3s" : "hubiera exportado",
          "form_1p" : "hubiéramos exportado",
          "form_2p" : "hubierais exportado",
          "form_3p" : "hubieran exportado"
        }
      },
      "imperative_affirmative" : {
        "present" : {
          "form_1s" : "",
          "form_2s" : "exporta",
          "form_3s" : "exportad",
          "form_1p" : "",
          "form_2p" : "exporte",
          "form_3p" : "exporten"
        }
      },
      "imperative_negative" : {
        "present" : {
          "form_1s" : "",
          "form_2s" : "no exportes",
          "form_3s" : "no exportéis",
          "form_1p" : "",
          "form_2p" : "no exporte",
          "form_3p" : "no exporten"
        }
      }
    },
    "meta" : {
      "infinitive" : "exportar",
      "infinitive_english" : "to export",
      "verb_english" : "Export! Don't export!",
      "gerund" : "exportando",
      "gerund_english" : "exporting",
      "pastparticiple" : "exportado",
      "pastparticiple_english" : "exported"
    }
  },
  "hervir" : {
    "useage" : {
      "indicative" : {
        "imperfect" : {
          "form_1s" : "hervía",
          "form_2s" : "hervías",
          "form_3s" : "hervía",
          "form_1p" : "hervíamos",
          "form_2p" : "hervíais",
          "form_3p" : "hervían"
        },
        "present_perfect" : {
          "form_1s" : "he hervido",
          "form_2s" : "has hervido",
          "form_3s" : "ha hervido",
          "form_1p" : "hemos hervido",
          "form_2p" : "habéis hervido",
          "form_3p" : "han hervido"
        },
        "conditional" : {
          "form_1s" : "herviría",
          "form_2s" : "hervirías",
          "form_3s" : "herviría",
          "form_1p" : "herviríamos",
          "form_2p" : "herviríais",
          "form_3p" : "hervirían"
        },
        "past_perfect" : {
          "form_1s" : "había hervido",
          "form_2s" : "habías hervido",
          "form_3s" : "había hervido",
          "form_1p" : "habíamos hervido",
          "form_2p" : "habíais hervido",
          "form_3p" : "habían hervido"
        },
        "preterite" : {
          "form_1s" : "herví",
          "form_2s" : "herviste",
          "form_3s" : "hirvió",
          "form_1p" : "hervimos",
          "form_2p" : "hervisteis",
          "form_3p" : "hirvieron"
        },
        "future_perfect" : {
          "form_1s" : "habré hervido",
          "form_2s" : "habrás hervido",
          "form_3s" : "habrá hervido",
          "form_1p" : "habremos hervido",
          "form_2p" : "habréis hervido",
          "form_3p" : "habrán hervido"
        },
        "conditional perfect" : {
          "form_1s" : "habría hervido",
          "form_2s" : "habrías hervido",
          "form_3s" : "habría hervido",
          "form_1p" : "habríamos hervido",
          "form_2p" : "habríais hervido",
          "form_3p" : "habrían hervido"
        },
        "present" : {
          "form_1s" : "hiervo",
          "form_2s" : "hierves",
          "form_3s" : "hierve",
          "form_1p" : "hervimos",
          "form_2p" : "hervís",
          "form_3p" : "hierven"
        },
        "future" : {
          "form_1s" : "herviré",
          "form_2s" : "hervirás",
          "form_3s" : "hervirá",
          "form_1p" : "herviremos",
          "form_2p" : "herviréis",
          "form_3p" : "hervirán"
        }
      },
      "subjunctive" : {
        "present" : {
          "form_1s" : "hierva",
          "form_2s" : "hiervas",
          "form_3s" : "hierva",
          "form_1p" : "hirvamos",
          "form_2p" : "hirváis",
          "form_3p" : "hiervan"
        },
        "imperfect" : {
          "form_1s" : "hirviera",
          "form_2s" : "hirvieras",
          "form_3s" : "hirviera",
          "form_1p" : "hirviéramos",
          "form_2p" : "hirvierais",
          "form_3p" : "hirvieran"
        },
        "future" : {
          "form_1s" : "hirviere",
          "form_2s" : "hirvieres",
          "form_3s" : "hirviere",
          "form_1p" : "hirviéremos",
          "form_2p" : "hirviereis",
          "form_3p" : "hirvieren"
        },
        "present_perfect" : {
          "form_1s" : "haya hervido",
          "form_2s" : "hayas hervido",
          "form_3s" : "haya hervido",
          "form_1p" : "hayamos hervido",
          "form_2p" : "hayáis hervido",
          "form_3p" : "hayan hervido"
        },
        "future_perfect" : {
          "form_1s" : "hubiere hervido",
          "form_2s" : "hubieres hervido",
          "form_3s" : "hubiere hervido",
          "form_1p" : "hubiéremos hervido",
          "form_2p" : "hubiereis hervido",
          "form_3p" : "hubieren hervido"
        },
        "past_perfect" : {
          "form_1s" : "hubiera hervido",
          "form_2s" : "hubieras hervido",
          "form_3s" : "hubiera hervido",
          "form_1p" : "hubiéramos hervido",
          "form_2p" : "hubierais hervido",
          "form_3p" : "hubieran hervido"
        }
      },
      "imperative_affirmative" : {
        "present" : {
          "form_1s" : "",
          "form_2s" : "hierve",
          "form_3s" : "hervid",
          "form_1p" : "",
          "form_2p" : "hierva",
          "form_3p" : "hiervan"
        }
      },
      "imperative_negative" : {
        "present" : {
          "form_1s" : "",
          "form_2s" : "no hiervas",
          "form_3s" : "no hirváis",
          "form_1p" : "",
          "form_2p" : "no hierva",
          "form_3p" : "no hiervan"
        }
      }
    },
    "meta" : {
      "infinitive" : "hervir",
      "infinitive_english" : "to boil, entertain",
      "verb_english" : "Boil! Don't boil!",
      "gerund" : "hirviendo",
      "gerund_english" : "boiling",
      "pastparticiple" : "hervido",
      "pastparticiple_english" : "boiled"
    }
  },
  "esquiar" : {
    "useage" : {
      "indicative" : {
        "imperfect" : {
          "form_1s" : "esquiaba",
          "form_2s" : "esquiabas",
          "form_3s" : "esquiaba",
          "form_1p" : "esquiábamos",
          "form_2p" : "esquiabais",
          "form_3p" : "esquiaban"
        },
        "present_perfect" : {
          "form_1s" : "he esquiado",
          "form_2s" : "has esquiado",
          "form_3s" : "ha esquiado",
          "form_1p" : "hemos esquiado",
          "form_2p" : "habéis esquiado",
          "form_3p" : "han esquiado"
        },
        "conditional" : {
          "form_1s" : "esquiaría",
          "form_2s" : "esquiarías",
          "form_3s" : "esquiaría",
          "form_1p" : "esquiaríamos",
          "form_2p" : "esquiaríais",
          "form_3p" : "esquiarían"
        },
        "past_perfect" : {
          "form_1s" : "había esquiado",
          "form_2s" : "habías esquiado",
          "form_3s" : "había esquiado",
          "form_1p" : "habíamos esquiado",
          "form_2p" : "habíais esquiado",
          "form_3p" : "habían esquiado"
        },
        "preterite" : {
          "form_1s" : "esquié",
          "form_2s" : "esquiaste",
          "form_3s" : "esquió",
          "form_1p" : "esquiamos",
          "form_2p" : "esquiasteis",
          "form_3p" : "esquiaron"
        },
        "future_perfect" : {
          "form_1s" : "habré esquiado",
          "form_2s" : "habrás esquiado",
          "form_3s" : "habrá esquiado",
          "form_1p" : "habremos esquiado",
          "form_2p" : "habréis esquiado",
          "form_3p" : "habrán esquiado"
        },
        "conditional perfect" : {
          "form_1s" : "habría esquiado",
          "form_2s" : "habrías esquiado",
          "form_3s" : "habría esquiado",
          "form_1p" : "habríamos esquiado",
          "form_2p" : "habríais esquiado",
          "form_3p" : "habrían esquiado"
        },
        "present" : {
          "form_1s" : "esquío",
          "form_2s" : "esquías",
          "form_3s" : "esquía",
          "form_1p" : "esquiamos",
          "form_2p" : "esquiáis",
          "form_3p" : "esquían"
        },
        "future" : {
          "form_1s" : "esquiaré",
          "form_2s" : "esquiarás",
          "form_3s" : "esquiará",
          "form_1p" : "esquiaremos",
          "form_2p" : "esquiaréis",
          "form_3p" : "esquiarán"
        }
      },
      "subjunctive" : {
        "present" : {
          "form_1s" : "esquíe",
          "form_2s" : "esquíes",
          "form_3s" : "esquíe",
          "form_1p" : "esquiemos",
          "form_2p" : "esquiéis",
          "form_3p" : "esquíen"
        },
        "imperfect" : {
          "form_1s" : "esquiara",
          "form_2s" : "esquiaras",
          "form_3s" : "esquiara",
          "form_1p" : "esquiáramos",
          "form_2p" : "esquiarais",
          "form_3p" : "esquiaran"
        },
        "future" : {
          "form_1s" : "esquiare",
          "form_2s" : "esquiares",
          "form_3s" : "esquiare",
          "form_1p" : "esquiáremos",
          "form_2p" : "esquiareis",
          "form_3p" : "esquiaren"
        },
        "present_perfect" : {
          "form_1s" : "haya esquiado",
          "form_2s" : "hayas esquiado",
          "form_3s" : "haya esquiado",
          "form_1p" : "hayamos esquiado",
          "form_2p" : "hayáis esquiado",
          "form_3p" : "hayan esquiado"
        },
        "future_perfect" : {
          "form_1s" : "hubiere esquiado",
          "form_2s" : "hubieres esquiado",
          "form_3s" : "hubiere esquiado",
          "form_1p" : "hubiéremos esquiado",
          "form_2p" : "hubiereis esquiado",
          "form_3p" : "hubieren esquiado"
        },
        "past_perfect" : {
          "form_1s" : "hubiera esquiado",
          "form_2s" : "hubieras esquiado",
          "form_3s" : "hubiera esquiado",
          "form_1p" : "hubiéramos esquiado",
          "form_2p" : "hubierais esquiado",
          "form_3p" : "hubieran esquiado"
        }
      },
      "imperative_affirmative" : {
        "present" : {
          "form_1s" : "",
          "form_2s" : "esquía",
          "form_3s" : "esquiad",
          "form_1p" : "",
          "form_2p" : "esquíe",
          "form_3p" : "esquíen"
        }
      },
      "imperative_negative" : {
        "present" : {
          "form_1s" : "",
          "form_2s" : "no esquíes",
          "form_3s" : "no esquiéis",
          "form_1p" : "",
          "form_2p" : "no esquíe",
          "form_3p" : "no esquíen"
        }
      }
    },
    "meta" : {
      "infinitive" : "esquiar",
      "infinitive_english" : "to ski",
      "verb_english" : "Ski! Don't ski!",
      "gerund" : "esquiando",
      "gerund_english" : "skiing",
      "pastparticiple" : "esquiado",
      "pastparticiple_english" : "skied"
    }
  },
  "buscar" : {
    "useage" : {
      "indicative" : {
        "imperfect" : {
          "form_1s" : "buscaba",
          "form_2s" : "buscabas",
          "form_3s" : "buscaba",
          "form_1p" : "buscábamos",
          "form_2p" : "buscabais",
          "form_3p" : "buscaban"
        },
        "present_perfect" : {
          "form_1s" : "he buscado",
          "form_2s" : "has buscado",
          "form_3s" : "ha buscado",
          "form_1p" : "hemos buscado",
          "form_2p" : "habéis buscado",
          "form_3p" : "han buscado"
        },
        "conditional" : {
          "form_1s" : "buscaría",
          "form_2s" : "buscarías",
          "form_3s" : "buscaría",
          "form_1p" : "buscaríamos",
          "form_2p" : "buscaríais",
          "form_3p" : "buscarían"
        },
        "past_perfect" : {
          "form_1s" : "había buscado",
          "form_2s" : "habías buscado",
          "form_3s" : "había buscado",
          "form_1p" : "habíamos buscado",
          "form_2p" : "habíais buscado",
          "form_3p" : "habían buscado"
        },
        "preterite" : {
          "form_1s" : "busqué",
          "form_2s" : "buscaste",
          "form_3s" : "buscó",
          "form_1p" : "buscamos",
          "form_2p" : "buscasteis",
          "form_3p" : "buscaron"
        },
        "future_perfect" : {
          "form_1s" : "habré buscado",
          "form_2s" : "habrás buscado",
          "form_3s" : "habrá buscado",
          "form_1p" : "habremos buscado",
          "form_2p" : "habréis buscado",
          "form_3p" : "habrán buscado"
        },
        "conditional perfect" : {
          "form_1s" : "habría buscado",
          "form_2s" : "habrías buscado",
          "form_3s" : "habría buscado",
          "form_1p" : "habríamos buscado",
          "form_2p" : "habríais buscado",
          "form_3p" : "habrían buscado"
        },
        "present" : {
          "form_1s" : "busco",
          "form_2s" : "buscas",
          "form_3s" : "busca",
          "form_1p" : "buscamos",
          "form_2p" : "buscáis",
          "form_3p" : "buscan"
        },
        "future" : {
          "form_1s" : "buscaré",
          "form_2s" : "buscarás",
          "form_3s" : "buscará",
          "form_1p" : "buscaremos",
          "form_2p" : "buscaréis",
          "form_3p" : "buscarán"
        }
      },
      "subjunctive" : {
        "present" : {
          "form_1s" : "busque",
          "form_2s" : "busques",
          "form_3s" : "busque",
          "form_1p" : "busquemos",
          "form_2p" : "busquéis",
          "form_3p" : "busquen"
        },
        "imperfect" : {
          "form_1s" : "buscara",
          "form_2s" : "buscaras",
          "form_3s" : "buscara",
          "form_1p" : "buscáramos",
          "form_2p" : "buscarais",
          "form_3p" : "buscaran"
        },
        "future" : {
          "form_1s" : "buscare",
          "form_2s" : "buscares",
          "form_3s" : "buscare",
          "form_1p" : "buscáremos",
          "form_2p" : "buscareis",
          "form_3p" : "buscaren"
        },
        "present_perfect" : {
          "form_1s" : "haya buscado",
          "form_2s" : "hayas buscado",
          "form_3s" : "haya buscado",
          "form_1p" : "hayamos buscado",
          "form_2p" : "hayáis buscado",
          "form_3p" : "hayan buscado"
        },
        "future_perfect" : {
          "form_1s" : "hubiere buscado",
          "form_2s" : "hubieres buscado",
          "form_3s" : "hubiere buscado",
          "form_1p" : "hubiéremos buscado",
          "form_2p" : "hubiereis buscado",
          "form_3p" : "hubieren buscado"
        },
        "past_perfect" : {
          "form_1s" : "hubiera buscado",
          "form_2s" : "hubieras buscado",
          "form_3s" : "hubiera buscado",
          "form_1p" : "hubiéramos buscado",
          "form_2p" : "hubierais buscado",
          "form_3p" : "hubieran buscado"
        }
      },
      "imperative_affirmative" : {
        "present" : {
          "form_1s" : "",
          "form_2s" : "busca",
          "form_3s" : "buscad",
          "form_1p" : "",
          "form_2p" : "busque",
          "form_3p" : "busquen"
        }
      },
      "imperative_negative" : {
        "present" : {
          "form_1s" : "",
          "form_2s" : "no busques",
          "form_3s" : "no busquéis",
          "form_1p" : "",
          "form_2p" : "no busque",
          "form_3p" : "no busquen"
        }
      }
    },
    "meta" : {
      "infinitive" : "buscar",
      "infinitive_english" : "to search for, look for",
      "verb_english" : "Search for! Don't search for!",
      "gerund" : "buscando",
      "gerund_english" : "searching for",
      "pastparticiple" : "buscado",
      "pastparticiple_english" : "searched for"
    }
  },
  "abrazar" : {
    "useage" : {
      "indicative" : {
        "imperfect" : {
          "form_1s" : "abrazaba",
          "form_2s" : "abrazabas",
          "form_3s" : "abrazaba",
          "form_1p" : "abrazábamos",
          "form_2p" : "abrazabais",
          "form_3p" : "abrazaban"
        },
        "present_perfect" : {
          "form_1s" : "he abrazado",
          "form_2s" : "has abrazado",
          "form_3s" : "ha abrazado",
          "form_1p" : "hemos abrazado",
          "form_2p" : "habéis abrazado",
          "form_3p" : "han abrazado"
        },
        "conditional" : {
          "form_1s" : "abrazaría",
          "form_2s" : "abrazarías",
          "form_3s" : "abrazaría",
          "form_1p" : "abrazaríamos",
          "form_2p" : "abrazaríais",
          "form_3p" : "abrazarían"
        },
        "past_perfect" : {
          "form_1s" : "había abrazado",
          "form_2s" : "habías abrazado",
          "form_3s" : "había abrazado",
          "form_1p" : "habíamos abrazado",
          "form_2p" : "habíais abrazado",
          "form_3p" : "habían abrazado"
        },
        "preterite" : {
          "form_1s" : "abracé",
          "form_2s" : "abrazaste",
          "form_3s" : "abrazó",
          "form_1p" : "abrazamos",
          "form_2p" : "abrazasteis",
          "form_3p" : "abrazaron"
        },
        "future_perfect" : {
          "form_1s" : "habré abrazado",
          "form_2s" : "habrás abrazado",
          "form_3s" : "habrá abrazado",
          "form_1p" : "habremos abrazado",
          "form_2p" : "habréis abrazado",
          "form_3p" : "habrán abrazado"
        },
        "conditional perfect" : {
          "form_1s" : "habría abrazado",
          "form_2s" : "habrías abrazado",
          "form_3s" : "habría abrazado",
          "form_1p" : "habríamos abrazado",
          "form_2p" : "habríais abrazado",
          "form_3p" : "habrían abrazado"
        },
        "present" : {
          "form_1s" : "abrazo",
          "form_2s" : "abrazas",
          "form_3s" : "abraza",
          "form_1p" : "abrazamos",
          "form_2p" : "abrazáis",
          "form_3p" : "abrazan"
        },
        "future" : {
          "form_1s" : "abrazaré",
          "form_2s" : "abrazarás",
          "form_3s" : "abrazará",
          "form_1p" : "abrazaremos",
          "form_2p" : "abrazaréis",
          "form_3p" : "abrazarán"
        }
      },
      "subjunctive" : {
        "present" : {
          "form_1s" : "abrace",
          "form_2s" : "abraces",
          "form_3s" : "abrace",
          "form_1p" : "abracemos",
          "form_2p" : "abracéis",
          "form_3p" : "abracen"
        },
        "imperfect" : {
          "form_1s" : "abrazara",
          "form_2s" : "abrazaras",
          "form_3s" : "abrazara",
          "form_1p" : "abrazáramos",
          "form_2p" : "abrazarais",
          "form_3p" : "abrazaran"
        },
        "future" : {
          "form_1s" : "abrazare",
          "form_2s" : "abrazares",
          "form_3s" : "abrazare",
          "form_1p" : "abrazáremos",
          "form_2p" : "abrazareis",
          "form_3p" : "abrazaren"
        },
        "present_perfect" : {
          "form_1s" : "haya abrazado",
          "form_2s" : "hayas abrazado",
          "form_3s" : "haya abrazado",
          "form_1p" : "hayamos abrazado",
          "form_2p" : "hayáis abrazado",
          "form_3p" : "hayan abrazado"
        },
        "future_perfect" : {
          "form_1s" : "hubiere abrazado",
          "form_2s" : "hubieres abrazado",
          "form_3s" : "hubiere abrazado",
          "form_1p" : "hubiéremos abrazado",
          "form_2p" : "hubiereis abrazado",
          "form_3p" : "hubieren abrazado"
        },
        "past_perfect" : {
          "form_1s" : "hubiera abrazado",
          "form_2s" : "hubieras abrazado",
          "form_3s" : "hubiera abrazado",
          "form_1p" : "hubiéramos abrazado",
          "form_2p" : "hubierais abrazado",
          "form_3p" : "hubieran abrazado"
        }
      },
      "imperative_affirmative" : {
        "present" : {
          "form_1s" : "",
          "form_2s" : "abraza",
          "form_3s" : "abrazad",
          "form_1p" : "",
          "form_2p" : "abrace",
          "form_3p" : "abracen"
        }
      },
      "imperative_negative" : {
        "present" : {
          "form_1s" : "",
          "form_2s" : "no abraces",
          "form_3s" : "no abracéis",
          "form_1p" : "",
          "form_2p" : "no abrace",
          "form_3p" : "no abracen"
        }
      }
    },
    "meta" : {
      "infinitive" : "abrazar",
      "infinitive_english" : "to hug, embrace",
      "verb_english" : "Hug! Don't hug!",
      "gerund" : "abrazando",
      "gerund_english" : "hugging",
      "pastparticiple" : "abrazado",
      "pastparticiple_english" : "hugged"
    }
  },
  "ahorrar" : {
    "useage" : {
      "indicative" : {
        "imperfect" : {
          "form_1s" : "ahorraba",
          "form_2s" : "ahorrabas",
          "form_3s" : "ahorraba",
          "form_1p" : "ahorrábamos",
          "form_2p" : "ahorrabais",
          "form_3p" : "ahorraban"
        },
        "present_perfect" : {
          "form_1s" : "he ahorrado",
          "form_2s" : "has ahorrado",
          "form_3s" : "ha ahorrado",
          "form_1p" : "hemos ahorrado",
          "form_2p" : "habéis ahorrado",
          "form_3p" : "han ahorrado"
        },
        "conditional" : {
          "form_1s" : "ahorraría",
          "form_2s" : "ahorrarías",
          "form_3s" : "ahorraría",
          "form_1p" : "ahorraríamos",
          "form_2p" : "ahorraríais",
          "form_3p" : "ahorrarían"
        },
        "past_perfect" : {
          "form_1s" : "había ahorrado",
          "form_2s" : "habías ahorrado",
          "form_3s" : "había ahorrado",
          "form_1p" : "habíamos ahorrado",
          "form_2p" : "habíais ahorrado",
          "form_3p" : "habían ahorrado"
        },
        "preterite" : {
          "form_1s" : "ahorré",
          "form_2s" : "ahorraste",
          "form_3s" : "ahorró",
          "form_1p" : "ahorramos",
          "form_2p" : "ahorrasteis",
          "form_3p" : "ahorraron"
        },
        "future_perfect" : {
          "form_1s" : "habré ahorrado",
          "form_2s" : "habrás ahorrado",
          "form_3s" : "habrá ahorrado",
          "form_1p" : "habremos ahorrado",
          "form_2p" : "habréis ahorrado",
          "form_3p" : "habrán ahorrado"
        },
        "conditional perfect" : {
          "form_1s" : "habría ahorrado",
          "form_2s" : "habrías ahorrado",
          "form_3s" : "habría ahorrado",
          "form_1p" : "habríamos ahorrado",
          "form_2p" : "habríais ahorrado",
          "form_3p" : "habrían ahorrado"
        },
        "present" : {
          "form_1s" : "ahorro",
          "form_2s" : "ahorras",
          "form_3s" : "ahorra",
          "form_1p" : "ahorramos",
          "form_2p" : "ahorráis",
          "form_3p" : "ahorran"
        },
        "future" : {
          "form_1s" : "ahorraré",
          "form_2s" : "ahorrarás",
          "form_3s" : "ahorrará",
          "form_1p" : "ahorraremos",
          "form_2p" : "ahorraréis",
          "form_3p" : "ahorrarán"
        }
      },
      "subjunctive" : {
        "present" : {
          "form_1s" : "ahorre",
          "form_2s" : "ahorres",
          "form_3s" : "ahorre",
          "form_1p" : "ahorremos",
          "form_2p" : "ahorréis",
          "form_3p" : "ahorren"
        },
        "imperfect" : {
          "form_1s" : "ahorrara",
          "form_2s" : "ahorraras",
          "form_3s" : "ahorrara",
          "form_1p" : "ahorráramos",
          "form_2p" : "ahorrarais",
          "form_3p" : "ahorraran"
        },
        "future" : {
          "form_1s" : "ahorrare",
          "form_2s" : "ahorrares",
          "form_3s" : "ahorrare",
          "form_1p" : "ahorráremos",
          "form_2p" : "ahorrareis",
          "form_3p" : "ahorraren"
        },
        "present_perfect" : {
          "form_1s" : "haya ahorrado",
          "form_2s" : "hayas ahorrado",
          "form_3s" : "haya ahorrado",
          "form_1p" : "hayamos ahorrado",
          "form_2p" : "hayáis ahorrado",
          "form_3p" : "hayan ahorrado"
        },
        "future_perfect" : {
          "form_1s" : "hubiere ahorrado",
          "form_2s" : "hubieres ahorrado",
          "form_3s" : "hubiere ahorrado",
          "form_1p" : "hubiéremos ahorrado",
          "form_2p" : "hubiereis ahorrado",
          "form_3p" : "hubieren ahorrado"
        },
        "past_perfect" : {
          "form_1s" : "hubiera ahorrado",
          "form_2s" : "hubieras ahorrado",
          "form_3s" : "hubiera ahorrado",
          "form_1p" : "hubiéramos ahorrado",
          "form_2p" : "hubierais ahorrado",
          "form_3p" : "hubieran ahorrado"
        }
      },
      "imperative_affirmative" : {
        "present" : {
          "form_1s" : "",
          "form_2s" : "ahorra",
          "form_3s" : "ahorrad",
          "form_1p" : "",
          "form_2p" : "ahorre",
          "form_3p" : "ahorren"
        }
      },
      "imperative_negative" : {
        "present" : {
          "form_1s" : "",
          "form_2s" : "no ahorres",
          "form_3s" : "no ahorréis",
          "form_1p" : "",
          "form_2p" : "no ahorre",
          "form_3p" : "no ahorren"
        }
      }
    },
    "meta" : {
      "infinitive" : "ahorrar",
      "infinitive_english" : "to save",
      "verb_english" : "Save! Don't save!",
      "gerund" : "ahorrando",
      "gerund_english" : "saving",
      "pastparticiple" : "ahorrado",
      "pastparticiple_english" : "saved"
    }
  },
  "pasar" : {
    "useage" : {
      "indicative" : {
        "imperfect" : {
          "form_1s" : "pasaba",
          "form_2s" : "pasabas",
          "form_3s" : "pasaba",
          "form_1p" : "pasábamos",
          "form_2p" : "pasabais",
          "form_3p" : "pasaban"
        },
        "present_perfect" : {
          "form_1s" : "he pasado",
          "form_2s" : "has pasado",
          "form_3s" : "ha pasado",
          "form_1p" : "hemos pasado",
          "form_2p" : "habéis pasado",
          "form_3p" : "han pasado"
        },
        "conditional" : {
          "form_1s" : "pasaría",
          "form_2s" : "pasarías",
          "form_3s" : "pasaría",
          "form_1p" : "pasaríamos",
          "form_2p" : "pasaríais",
          "form_3p" : "pasarían"
        },
        "past_perfect" : {
          "form_1s" : "había pasado",
          "form_2s" : "habías pasado",
          "form_3s" : "había pasado",
          "form_1p" : "habíamos pasado",
          "form_2p" : "habíais pasado",
          "form_3p" : "habían pasado"
        },
        "preterite" : {
          "form_1s" : "pasé",
          "form_2s" : "pasaste",
          "form_3s" : "pasó",
          "form_1p" : "pasamos",
          "form_2p" : "pasasteis",
          "form_3p" : "pasaron"
        },
        "future_perfect" : {
          "form_1s" : "habré pasado",
          "form_2s" : "habrás pasado",
          "form_3s" : "habrá pasado",
          "form_1p" : "habremos pasado",
          "form_2p" : "habréis pasado",
          "form_3p" : "habrán pasado"
        },
        "conditional perfect" : {
          "form_1s" : "habría pasado",
          "form_2s" : "habrías pasado",
          "form_3s" : "habría pasado",
          "form_1p" : "habríamos pasado",
          "form_2p" : "habríais pasado",
          "form_3p" : "habrían pasado"
        },
        "present" : {
          "form_1s" : "paso",
          "form_2s" : "pasas",
          "form_3s" : "pasa",
          "form_1p" : "pasamos",
          "form_2p" : "pasáis",
          "form_3p" : "pasan"
        },
        "future" : {
          "form_1s" : "pasaré",
          "form_2s" : "pasarás",
          "form_3s" : "pasará",
          "form_1p" : "pasaremos",
          "form_2p" : "pasaréis",
          "form_3p" : "pasarán"
        }
      },
      "subjunctive" : {
        "present" : {
          "form_1s" : "pase",
          "form_2s" : "pases",
          "form_3s" : "pase",
          "form_1p" : "pasemos",
          "form_2p" : "paséis",
          "form_3p" : "pasen"
        },
        "imperfect" : {
          "form_1s" : "pasara",
          "form_2s" : "pasaras",
          "form_3s" : "pasara",
          "form_1p" : "pasáramos",
          "form_2p" : "pasarais",
          "form_3p" : "pasaran"
        },
        "future" : {
          "form_1s" : "pasare",
          "form_2s" : "pasares",
          "form_3s" : "pasare",
          "form_1p" : "pasáremos",
          "form_2p" : "pasareis",
          "form_3p" : "pasaren"
        },
        "present_perfect" : {
          "form_1s" : "haya pasado",
          "form_2s" : "hayas pasado",
          "form_3s" : "haya pasado",
          "form_1p" : "hayamos pasado",
          "form_2p" : "hayáis pasado",
          "form_3p" : "hayan pasado"
        },
        "future_perfect" : {
          "form_1s" : "hubiere pasado",
          "form_2s" : "hubieres pasado",
          "form_3s" : "hubiere pasado",
          "form_1p" : "hubiéremos pasado",
          "form_2p" : "hubiereis pasado",
          "form_3p" : "hubieren pasado"
        },
        "past_perfect" : {
          "form_1s" : "hubiera pasado",
          "form_2s" : "hubieras pasado",
          "form_3s" : "hubiera pasado",
          "form_1p" : "hubiéramos pasado",
          "form_2p" : "hubierais pasado",
          "form_3p" : "hubieran pasado"
        }
      },
      "imperative_affirmative" : {
        "present" : {
          "form_1s" : "",
          "form_2s" : "pasa",
          "form_3s" : "pasad",
          "form_1p" : "",
          "form_2p" : "pase",
          "form_3p" : "pasen"
        }
      },
      "imperative_negative" : {
        "present" : {
          "form_1s" : "",
          "form_2s" : "no pases",
          "form_3s" : "no paséis",
          "form_1p" : "",
          "form_2p" : "no pase",
          "form_3p" : "no pasen"
        }
      }
    },
    "meta" : {
      "infinitive" : "pasar",
      "infinitive_english" : "to pass, pass by, go; to pass on, hand; to spend [time]; to happen",
      "verb_english" : "Pass! Don't pass!",
      "gerund" : "pasando",
      "gerund_english" : "passing",
      "pastparticiple" : "pasado",
      "pastparticiple_english" : "passed"
    }
  },
  "sentirse" : {
    "useage" : {
      "indicative" : {
        "imperfect" : {
          "form_1s" : "me sentía",
          "form_2s" : "te sentías",
          "form_3s" : "se sentía",
          "form_1p" : "nos sentíamos",
          "form_2p" : "os sentíais",
          "form_3p" : "se sentían"
        },
        "present_perfect" : {
          "form_1s" : "me he sentido",
          "form_2s" : "te has sentido",
          "form_3s" : "se ha sentido",
          "form_1p" : "nos hemos sentido",
          "form_2p" : "os habéis sentido",
          "form_3p" : "se han sentido"
        },
        "conditional" : {
          "form_1s" : "me sentiría",
          "form_2s" : "te sentirías",
          "form_3s" : "se sentiría",
          "form_1p" : "nos sentiríamos",
          "form_2p" : "os sentiríais",
          "form_3p" : "se sentirían"
        },
        "past_perfect" : {
          "form_1s" : "me había sentido",
          "form_2s" : "te habías sentido",
          "form_3s" : "se había sentido",
          "form_1p" : "nos habíamos sentido",
          "form_2p" : "os habíais sentido",
          "form_3p" : "se habían sentido"
        },
        "preterite" : {
          "form_1s" : "me sentí",
          "form_2s" : "te sentiste",
          "form_3s" : "se sintió",
          "form_1p" : "nos sentimos",
          "form_2p" : "os sentisteis",
          "form_3p" : "se sintieron"
        },
        "future_perfect" : {
          "form_1s" : "me habré sentido",
          "form_2s" : "te habrás sentido",
          "form_3s" : "se habrá sentido",
          "form_1p" : "nos habremos sentido",
          "form_2p" : "os habréis sentido",
          "form_3p" : "se habrán sentido"
        },
        "conditional perfect" : {
          "form_1s" : "me habría sentido",
          "form_2s" : "te habrías sentido",
          "form_3s" : "se habría sentido",
          "form_1p" : "nos habríamos sentido",
          "form_2p" : "os habríais sentido",
          "form_3p" : "se habrían sentido"
        },
        "present" : {
          "form_1s" : "me siento",
          "form_2s" : "te sientes",
          "form_3s" : "se siente",
          "form_1p" : "nos sentimos",
          "form_2p" : "os sentís",
          "form_3p" : "se sienten"
        },
        "future" : {
          "form_1s" : "me sentiré",
          "form_2s" : "te sentirás",
          "form_3s" : "se sentirá",
          "form_1p" : "nos sentiremos",
          "form_2p" : "os sentiréis",
          "form_3p" : "se sentirán"
        }
      },
      "subjunctive" : {
        "present" : {
          "form_1s" : "me sienta",
          "form_2s" : "te sientas",
          "form_3s" : "se sienta",
          "form_1p" : "nos sintamos",
          "form_2p" : "os sintáis",
          "form_3p" : "se sientan"
        },
        "imperfect" : {
          "form_1s" : "me sintiera",
          "form_2s" : "te sintieras",
          "form_3s" : "se sintiera",
          "form_1p" : "nos sintiéramos",
          "form_2p" : "os sintierais",
          "form_3p" : "se sintieran"
        },
        "future" : {
          "form_1s" : "me sintiere",
          "form_2s" : "te sintieres",
          "form_3s" : "se sintiere",
          "form_1p" : "nos sintiéremos",
          "form_2p" : "os sintiereis",
          "form_3p" : "se sintieren"
        },
        "present_perfect" : {
          "form_1s" : "me haya sentido",
          "form_2s" : "te hayas sentido",
          "form_3s" : "se haya sentido",
          "form_1p" : "nos hayamos sentido",
          "form_2p" : "os hayáis sentido",
          "form_3p" : "se hayan sentido"
        },
        "future_perfect" : {
          "form_1s" : "me hubiere sentido",
          "form_2s" : "te hubieres sentido",
          "form_3s" : "se hubiere sentido",
          "form_1p" : "nos hubiéremos sentido",
          "form_2p" : "os hubiereis sentido",
          "form_3p" : "se hubieren sentido"
        },
        "past_perfect" : {
          "form_1s" : "me hubiera sentido",
          "form_2s" : "te hubieras sentido",
          "form_3s" : "se hubiera sentido",
          "form_1p" : "nos hubiéramos sentido",
          "form_2p" : "os hubierais sentido",
          "form_3p" : "se hubieran sentido"
        }
      },
      "imperative_affirmative" : {
        "present" : {
          "form_1s" : "",
          "form_2s" : "siéntete",
          "form_3s" : "sentíos",
          "form_1p" : "",
          "form_2p" : "siéntase",
          "form_3p" : "siéntanse"
        }
      },
      "imperative_negative" : {
        "present" : {
          "form_1s" : "",
          "form_2s" : "no te sientas",
          "form_3s" : "no os sentáis",
          "form_1p" : "",
          "form_2p" : "no se sienta",
          "form_3p" : "no se sientan"
        }
      }
    },
    "meta" : {
      "infinitive" : "sentirse",
      "infinitive_english" : "to feel",
      "verb_english" : "Feel! Don't feel!",
      "gerund" : "sintiéndose",
      "gerund_english" : "feeling",
      "pastparticiple" : "sentido",
      "pastparticiple_english" : "felt"
    }
  },
  "ser" : {
    "useage" : {
      "indicative" : {
        "imperfect" : {
          "form_1s" : "era",
          "form_2s" : "eras",
          "form_3s" : "era",
          "form_1p" : "éramos",
          "form_2p" : "erais",
          "form_3p" : "eran"
        },
        "present_perfect" : {
          "form_1s" : "he sido",
          "form_2s" : "has sido",
          "form_3s" : "ha sido",
          "form_1p" : "hemos sido",
          "form_2p" : "habéis sido",
          "form_3p" : "han sido"
        },
        "conditional" : {
          "form_1s" : "sería",
          "form_2s" : "serías",
          "form_3s" : "sería",
          "form_1p" : "seríamos",
          "form_2p" : "seríais",
          "form_3p" : "serían"
        },
        "past_perfect" : {
          "form_1s" : "había sido",
          "form_2s" : "habías sido",
          "form_3s" : "había sido",
          "form_1p" : "habíamos sido",
          "form_2p" : "habíais sido",
          "form_3p" : "habían sido"
        },
        "preterite" : {
          "form_1s" : "fui",
          "form_2s" : "fuiste",
          "form_3s" : "fue",
          "form_1p" : "fuimos",
          "form_2p" : "fuisteis",
          "form_3p" : "fueron"
        },
        "future_perfect" : {
          "form_1s" : "habré sido",
          "form_2s" : "habrás sido",
          "form_3s" : "habrá sido",
          "form_1p" : "habremos sido",
          "form_2p" : "habréis sido",
          "form_3p" : "habrán sido"
        },
        "conditional perfect" : {
          "form_1s" : "habría sido",
          "form_2s" : "habrías sido",
          "form_3s" : "habría sido",
          "form_1p" : "habríamos sido",
          "form_2p" : "habríais sido",
          "form_3p" : "habrían sido"
        },
        "present" : {
          "form_1s" : "soy",
          "form_2s" : "eres",
          "form_3s" : "es",
          "form_1p" : "somos",
          "form_2p" : "sois",
          "form_3p" : "son"
        },
        "future" : {
          "form_1s" : "seré",
          "form_2s" : "serás",
          "form_3s" : "será",
          "form_1p" : "seremos",
          "form_2p" : "seréis",
          "form_3p" : "serán"
        }
      },
      "subjunctive" : {
        "present" : {
          "form_1s" : "sea",
          "form_2s" : "seas",
          "form_3s" : "sea",
          "form_1p" : "seamos",
          "form_2p" : "seáis",
          "form_3p" : "sean"
        },
        "imperfect" : {
          "form_1s" : "fuera",
          "form_2s" : "fueras",
          "form_3s" : "fuera",
          "form_1p" : "fuéramos",
          "form_2p" : "fuerais",
          "form_3p" : "fueran"
        },
        "future" : {
          "form_1s" : "fuere",
          "form_2s" : "fueres",
          "form_3s" : "fuere",
          "form_1p" : "fuéremos",
          "form_2p" : "fuereis",
          "form_3p" : "fueren"
        },
        "present_perfect" : {
          "form_1s" : "haya sido",
          "form_2s" : "hayas sido",
          "form_3s" : "haya sido",
          "form_1p" : "hayamos sido",
          "form_2p" : "hayáis sido",
          "form_3p" : "hayan sido"
        },
        "future_perfect" : {
          "form_1s" : "hubiere sido",
          "form_2s" : "hubieres sido",
          "form_3s" : "hubiere sido",
          "form_1p" : "hubiéremos sido",
          "form_2p" : "hubiereis sido",
          "form_3p" : "hubieren sido"
        },
        "past_perfect" : {
          "form_1s" : "hubiera sido",
          "form_2s" : "hubieras sido",
          "form_3s" : "hubiera sido",
          "form_1p" : "hubiéramos sido",
          "form_2p" : "hubierais sido",
          "form_3p" : "hubieran sido"
        }
      },
      "imperative_affirmative" : {
        "present" : {
          "form_1s" : "",
          "form_2s" : "sé",
          "form_3s" : "sed",
          "form_1p" : "",
          "form_2p" : "sea",
          "form_3p" : "sean"
        }
      },
      "imperative_negative" : {
        "present" : {
          "form_1s" : "",
          "form_2s" : "no seas",
          "form_3s" : "no seais",
          "form_1p" : "",
          "form_2p" : "no sea",
          "form_3p" : "no sean"
        }
      }
    },
    "meta" : {
      "infinitive" : "ser",
      "infinitive_english" : "to be",
      "verb_english" : "Be! Don't be!",
      "gerund" : "siendo",
      "gerund_english" : "being",
      "pastparticiple" : "sido",
      "pastparticiple_english" : "been"
    }
  },
  "moverse" : {
    "useage" : {
      "indicative" : {
        "imperfect" : {
          "form_1s" : "me movía",
          "form_2s" : "te movías",
          "form_3s" : "se movía",
          "form_1p" : "nos movíamos",
          "form_2p" : "os movíais",
          "form_3p" : "se movían"
        },
        "present_perfect" : {
          "form_1s" : "me he movido",
          "form_2s" : "te has movido",
          "form_3s" : "se ha movido",
          "form_1p" : "nos hemos movido",
          "form_2p" : "os habéis movido",
          "form_3p" : "se han movido"
        },
        "conditional" : {
          "form_1s" : "me movería",
          "form_2s" : "te moverías",
          "form_3s" : "se movería",
          "form_1p" : "nos moveríamos",
          "form_2p" : "os moveríais",
          "form_3p" : "se moverían"
        },
        "past_perfect" : {
          "form_1s" : "me había movido",
          "form_2s" : "te habías movido",
          "form_3s" : "se había movido",
          "form_1p" : "nos habíamos movido",
          "form_2p" : "os habíais movido",
          "form_3p" : "se habían movido"
        },
        "preterite" : {
          "form_1s" : "me moví",
          "form_2s" : "te moviste",
          "form_3s" : "se movió",
          "form_1p" : "nos movimos",
          "form_2p" : "os movisteis",
          "form_3p" : "se movieron"
        },
        "future_perfect" : {
          "form_1s" : "me habré movido",
          "form_2s" : "te habrás movido",
          "form_3s" : "se habrá movido",
          "form_1p" : "nos habremos movido",
          "form_2p" : "os habréis movido",
          "form_3p" : "se habrán movido"
        },
        "conditional perfect" : {
          "form_1s" : "me habría movido",
          "form_2s" : "te habrías movido",
          "form_3s" : "se habría movido",
          "form_1p" : "nos habríamos movido",
          "form_2p" : "os habríais movido",
          "form_3p" : "se habrían movido"
        },
        "present" : {
          "form_1s" : "me muevo",
          "form_2s" : "te mueves",
          "form_3s" : "se mueve",
          "form_1p" : "nos movemos",
          "form_2p" : "os movéis",
          "form_3p" : "se mueven"
        },
        "future" : {
          "form_1s" : "me moveré",
          "form_2s" : "te moverás",
          "form_3s" : "se moverá",
          "form_1p" : "nos moveremos",
          "form_2p" : "os moveréis",
          "form_3p" : "se moverán"
        }
      },
      "subjunctive" : {
        "present" : {
          "form_1s" : "me mueva",
          "form_2s" : "te muevas",
          "form_3s" : "se mueva",
          "form_1p" : "nos movamos",
          "form_2p" : "os mováis",
          "form_3p" : "se muevan"
        },
        "imperfect" : {
          "form_1s" : "me moviera",
          "form_2s" : "te movieras",
          "form_3s" : "se moviera",
          "form_1p" : "nos moviéramos",
          "form_2p" : "os movierais",
          "form_3p" : "se movieran"
        },
        "future" : {
          "form_1s" : "me moviere",
          "form_2s" : "te movieres",
          "form_3s" : "se moviere",
          "form_1p" : "nos moviéremos",
          "form_2p" : "os moviereis",
          "form_3p" : "se movieren"
        },
        "present_perfect" : {
          "form_1s" : "me haya movido",
          "form_2s" : "te hayas movido",
          "form_3s" : "se haya movido",
          "form_1p" : "nos hayamos movido",
          "form_2p" : "os hayáis movido",
          "form_3p" : "se hayan movido"
        },
        "future_perfect" : {
          "form_1s" : "me hubiere movido",
          "form_2s" : "te hubieres movido",
          "form_3s" : "se hubiere movido",
          "form_1p" : "nos hubiéremos movido",
          "form_2p" : "os hubiereis movido",
          "form_3p" : "se hubieren movido"
        },
        "past_perfect" : {
          "form_1s" : "me hubiera movido",
          "form_2s" : "te hubieras movido",
          "form_3s" : "se hubiera movido",
          "form_1p" : "nos hubiéramos movido",
          "form_2p" : "os hubierais movido",
          "form_3p" : "se hubieran movido"
        }
      },
      "imperative_affirmative" : {
        "present" : {
          "form_1s" : "",
          "form_2s" : "muévete",
          "form_3s" : "movíos",
          "form_1p" : "",
          "form_2p" : "muévase",
          "form_3p" : "muévanse"
        }
      },
      "imperative_negative" : {
        "present" : {
          "form_1s" : "",
          "form_2s" : "no te muevas",
          "form_3s" : "no os mováis",
          "form_1p" : "",
          "form_2p" : "no se mueva",
          "form_3p" : "no se muevan"
        }
      }
    },
    "meta" : {
      "infinitive" : "moverse",
      "infinitive_english" : "to move [oneself]",
      "verb_english" : "Move! Don't move!",
      "gerund" : "moviéndose",
      "gerund_english" : "moving",
      "pastparticiple" : "movido",
      "pastparticiple_english" : "moved"
    }
  },
  "colocar" : {
    "useage" : {
      "indicative" : {
        "imperfect" : {
          "form_1s" : "colocaba",
          "form_2s" : "colocabas",
          "form_3s" : "colocaba",
          "form_1p" : "colocábamos",
          "form_2p" : "colocabais",
          "form_3p" : "colocaban"
        },
        "present_perfect" : {
          "form_1s" : "he colocado",
          "form_2s" : "has colocado",
          "form_3s" : "ha colocado",
          "form_1p" : "hemos colocado",
          "form_2p" : "habéis colocado",
          "form_3p" : "han colocado"
        },
        "conditional" : {
          "form_1s" : "colocaría",
          "form_2s" : "colocarías",
          "form_3s" : "colocaría",
          "form_1p" : "colocaríamos",
          "form_2p" : "colocaríais",
          "form_3p" : "colocarían"
        },
        "past_perfect" : {
          "form_1s" : "había colocado",
          "form_2s" : "habías colocado",
          "form_3s" : "había colocado",
          "form_1p" : "habíamos colocado",
          "form_2p" : "habíais colocado",
          "form_3p" : "habían colocado"
        },
        "preterite" : {
          "form_1s" : "coloqué",
          "form_2s" : "colocaste",
          "form_3s" : "colocó",
          "form_1p" : "colocamos",
          "form_2p" : "colocasteis",
          "form_3p" : "colocaron"
        },
        "future_perfect" : {
          "form_1s" : "habré colocado",
          "form_2s" : "habrás colocado",
          "form_3s" : "habrá colocado",
          "form_1p" : "habremos colocado",
          "form_2p" : "habréis colocado",
          "form_3p" : "habrán colocado"
        },
        "conditional perfect" : {
          "form_1s" : "habría colocado",
          "form_2s" : "habrías colocado",
          "form_3s" : "habría colocado",
          "form_1p" : "habríamos colocado",
          "form_2p" : "habríais colocado",
          "form_3p" : "habrían colocado"
        },
        "present" : {
          "form_1s" : "coloco",
          "form_2s" : "colocas",
          "form_3s" : "coloca",
          "form_1p" : "colocamos",
          "form_2p" : "colocáis",
          "form_3p" : "colocan"
        },
        "future" : {
          "form_1s" : "colocaré",
          "form_2s" : "colocarás",
          "form_3s" : "colocará",
          "form_1p" : "colocaremos",
          "form_2p" : "colocaréis",
          "form_3p" : "colocarán"
        }
      },
      "subjunctive" : {
        "present" : {
          "form_1s" : "coloque",
          "form_2s" : "coloques",
          "form_3s" : "coloque",
          "form_1p" : "coloquemos",
          "form_2p" : "coloquéis",
          "form_3p" : "coloquen"
        },
        "imperfect" : {
          "form_1s" : "colocara",
          "form_2s" : "colocaras",
          "form_3s" : "colocara",
          "form_1p" : "colocáramos",
          "form_2p" : "colocarais",
          "form_3p" : "colocaran"
        },
        "future" : {
          "form_1s" : "colocare",
          "form_2s" : "colocares",
          "form_3s" : "colocare",
          "form_1p" : "colocáremos",
          "form_2p" : "colocareis",
          "form_3p" : "colocaren"
        },
        "present_perfect" : {
          "form_1s" : "haya colocado",
          "form_2s" : "hayas colocado",
          "form_3s" : "haya colocado",
          "form_1p" : "hayamos colocado",
          "form_2p" : "hayáis colocado",
          "form_3p" : "hayan colocado"
        },
        "future_perfect" : {
          "form_1s" : "hubiere colocado",
          "form_2s" : "hubieres colocado",
          "form_3s" : "hubiere colocado",
          "form_1p" : "hubiéremos colocado",
          "form_2p" : "hubiereis colocado",
          "form_3p" : "hubieren colocado"
        },
        "past_perfect" : {
          "form_1s" : "hubiera colocado",
          "form_2s" : "hubieras colocado",
          "form_3s" : "hubiera colocado",
          "form_1p" : "hubiéramos colocado",
          "form_2p" : "hubierais colocado",
          "form_3p" : "hubieran colocado"
        }
      },
      "imperative_affirmative" : {
        "present" : {
          "form_1s" : "",
          "form_2s" : "coloca",
          "form_3s" : "colocad",
          "form_1p" : "",
          "form_2p" : "coloque",
          "form_3p" : "coloquen"
        }
      },
      "imperative_negative" : {
        "present" : {
          "form_1s" : "",
          "form_2s" : "no coloques",
          "form_3s" : "no coloquéis",
          "form_1p" : "",
          "form_2p" : "no coloque",
          "form_3p" : "no coloquen"
        }
      }
    },
    "meta" : {
      "infinitive" : "colocar",
      "infinitive_english" : "to locate, place",
      "verb_english" : "Locate! Don't locate!",
      "gerund" : "colocando",
      "gerund_english" : "locating",
      "pastparticiple" : "colocado",
      "pastparticiple_english" : "located"
    }
  },
  "seguir" : {
    "useage" : {
      "indicative" : {
        "imperfect" : {
          "form_1s" : "seguía",
          "form_2s" : "seguías",
          "form_3s" : "seguía",
          "form_1p" : "seguíamos",
          "form_2p" : "seguíais",
          "form_3p" : "seguían"
        },
        "present_perfect" : {
          "form_1s" : "he seguido",
          "form_2s" : "has seguido",
          "form_3s" : "ha seguido",
          "form_1p" : "hemos seguido",
          "form_2p" : "habéis seguido",
          "form_3p" : "han seguido"
        },
        "conditional" : {
          "form_1s" : "seguiría",
          "form_2s" : "seguirías",
          "form_3s" : "seguiría",
          "form_1p" : "seguiríamos",
          "form_2p" : "seguiríais",
          "form_3p" : "seguirían"
        },
        "past_perfect" : {
          "form_1s" : "había seguido",
          "form_2s" : "habías seguido",
          "form_3s" : "había seguido",
          "form_1p" : "habíamos seguido",
          "form_2p" : "habíais seguido",
          "form_3p" : "habían seguido"
        },
        "preterite" : {
          "form_1s" : "seguí",
          "form_2s" : "seguiste",
          "form_3s" : "siguió",
          "form_1p" : "seguimos",
          "form_2p" : "seguisteis",
          "form_3p" : "siguieron"
        },
        "future_perfect" : {
          "form_1s" : "habré seguido",
          "form_2s" : "habrás seguido",
          "form_3s" : "habrá seguido",
          "form_1p" : "habremos seguido",
          "form_2p" : "habréis seguido",
          "form_3p" : "habrán seguido"
        },
        "conditional perfect" : {
          "form_1s" : "habría seguido",
          "form_2s" : "habrías seguido",
          "form_3s" : "habría seguido",
          "form_1p" : "habríamos seguido",
          "form_2p" : "habríais seguido",
          "form_3p" : "habrían seguido"
        },
        "present" : {
          "form_1s" : "sigo",
          "form_2s" : "sigues",
          "form_3s" : "sigue",
          "form_1p" : "seguimos",
          "form_2p" : "seguís",
          "form_3p" : "siguen"
        },
        "future" : {
          "form_1s" : "seguiré",
          "form_2s" : "seguirás",
          "form_3s" : "seguirá",
          "form_1p" : "seguiremos",
          "form_2p" : "seguiréis",
          "form_3p" : "seguirán"
        }
      },
      "subjunctive" : {
        "present" : {
          "form_1s" : "siga",
          "form_2s" : "sigas",
          "form_3s" : "siga",
          "form_1p" : "sigamos",
          "form_2p" : "sigáis",
          "form_3p" : "sigan"
        },
        "imperfect" : {
          "form_1s" : "siguiera",
          "form_2s" : "siguieras",
          "form_3s" : "siguiera",
          "form_1p" : "siguiéramos",
          "form_2p" : "siguierais",
          "form_3p" : "siguieran"
        },
        "future" : {
          "form_1s" : "siguiere",
          "form_2s" : "siguieres",
          "form_3s" : "siguiere",
          "form_1p" : "siguiéremos",
          "form_2p" : "siguiereis",
          "form_3p" : "siguieren"
        },
        "present_perfect" : {
          "form_1s" : "haya seguido",
          "form_2s" : "hayas seguido",
          "form_3s" : "haya seguido",
          "form_1p" : "hayamos seguido",
          "form_2p" : "hayáis seguido",
          "form_3p" : "hayan seguido"
        },
        "future_perfect" : {
          "form_1s" : "hubiere seguido",
          "form_2s" : "hubieres seguido",
          "form_3s" : "hubiere seguido",
          "form_1p" : "hubiéremos seguido",
          "form_2p" : "hubiereis seguido",
          "form_3p" : "hubieren seguido"
        },
        "past_perfect" : {
          "form_1s" : "hubiera seguido",
          "form_2s" : "hubieras seguido",
          "form_3s" : "hubiera seguido",
          "form_1p" : "hubiéramos seguido",
          "form_2p" : "hubierais seguido",
          "form_3p" : "hubieran seguido"
        }
      },
      "imperative_affirmative" : {
        "present" : {
          "form_1s" : "",
          "form_2s" : "sigue",
          "form_3s" : "seguid",
          "form_1p" : "",
          "form_2p" : "siga",
          "form_3p" : "sigan"
        }
      },
      "imperative_negative" : {
        "present" : {
          "form_1s" : "",
          "form_2s" : "no sigas",
          "form_3s" : "no sigáis",
          "form_1p" : "",
          "form_2p" : "no siga",
          "form_3p" : "no sigan"
        }
      }
    },
    "meta" : {
      "infinitive" : "seguir",
      "infinitive_english" : "to follow, continue",
      "verb_english" : "Follow! Don't follow!",
      "gerund" : "siguiendo",
      "gerund_english" : "following",
      "pastparticiple" : "seguido",
      "pastparticiple_english" : "followed"
    }
  },
  "besar" : {
    "useage" : {
      "indicative" : {
        "imperfect" : {
          "form_1s" : "besaba",
          "form_2s" : "besabas",
          "form_3s" : "besaba",
          "form_1p" : "besábamos",
          "form_2p" : "besabais",
          "form_3p" : "besaban"
        },
        "present_perfect" : {
          "form_1s" : "he besado",
          "form_2s" : "has besado",
          "form_3s" : "ha besado",
          "form_1p" : "hemos besado",
          "form_2p" : "habéis besado",
          "form_3p" : "han besado"
        },
        "conditional" : {
          "form_1s" : "besaría",
          "form_2s" : "besarías",
          "form_3s" : "besaría",
          "form_1p" : "besaríamos",
          "form_2p" : "besaríais",
          "form_3p" : "besarían"
        },
        "past_perfect" : {
          "form_1s" : "había besado",
          "form_2s" : "habías besado",
          "form_3s" : "había besado",
          "form_1p" : "habíamos besado",
          "form_2p" : "habíais besado",
          "form_3p" : "habían besado"
        },
        "preterite" : {
          "form_1s" : "besé",
          "form_2s" : "besaste",
          "form_3s" : "besó",
          "form_1p" : "besamos",
          "form_2p" : "besasteis",
          "form_3p" : "besaron"
        },
        "future_perfect" : {
          "form_1s" : "habré besado",
          "form_2s" : "habrás besado",
          "form_3s" : "habrá besado",
          "form_1p" : "habremos besado",
          "form_2p" : "habréis besado",
          "form_3p" : "habrán besado"
        },
        "conditional perfect" : {
          "form_1s" : "habría besado",
          "form_2s" : "habrías besado",
          "form_3s" : "habría besado",
          "form_1p" : "habríamos besado",
          "form_2p" : "habríais besado",
          "form_3p" : "habrían besado"
        },
        "present" : {
          "form_1s" : "beso",
          "form_2s" : "besas",
          "form_3s" : "besa",
          "form_1p" : "besamos",
          "form_2p" : "besáis",
          "form_3p" : "besan"
        },
        "future" : {
          "form_1s" : "besaré",
          "form_2s" : "besarás",
          "form_3s" : "besará",
          "form_1p" : "besaremos",
          "form_2p" : "besaréis",
          "form_3p" : "besarán"
        }
      },
      "subjunctive" : {
        "present" : {
          "form_1s" : "bese",
          "form_2s" : "beses",
          "form_3s" : "bese",
          "form_1p" : "besemos",
          "form_2p" : "beséis",
          "form_3p" : "besen"
        },
        "imperfect" : {
          "form_1s" : "besara",
          "form_2s" : "besaras",
          "form_3s" : "besara",
          "form_1p" : "besáramos",
          "form_2p" : "besarais",
          "form_3p" : "besaran"
        },
        "future" : {
          "form_1s" : "besare",
          "form_2s" : "besares",
          "form_3s" : "besare",
          "form_1p" : "besáremos",
          "form_2p" : "besareis",
          "form_3p" : "besaren"
        },
        "present_perfect" : {
          "form_1s" : "haya besado",
          "form_2s" : "hayas besado",
          "form_3s" : "haya besado",
          "form_1p" : "hayamos besado",
          "form_2p" : "hayáis besado",
          "form_3p" : "hayan besado"
        },
        "future_perfect" : {
          "form_1s" : "hubiere besado",
          "form_2s" : "hubieres besado",
          "form_3s" : "hubiere besado",
          "form_1p" : "hubiéremos besado",
          "form_2p" : "hubiereis besado",
          "form_3p" : "hubieren besado"
        },
        "past_perfect" : {
          "form_1s" : "hubiera besado",
          "form_2s" : "hubieras besado",
          "form_3s" : "hubiera besado",
          "form_1p" : "hubiéramos besado",
          "form_2p" : "hubierais besado",
          "form_3p" : "hubieran besado"
        }
      },
      "imperative_affirmative" : {
        "present" : {
          "form_1s" : "",
          "form_2s" : "besa",
          "form_3s" : "besad",
          "form_1p" : "",
          "form_2p" : "bese",
          "form_3p" : "besen"
        }
      },
      "imperative_negative" : {
        "present" : {
          "form_1s" : "",
          "form_2s" : "no beses",
          "form_3s" : "no beséis",
          "form_1p" : "",
          "form_2p" : "no bese",
          "form_3p" : "no besen"
        }
      }
    },
    "meta" : {
      "infinitive" : "besar",
      "infinitive_english" : "k i s s",
      "verb_english" : "Kiss! Don't kiss!",
      "gerund" : "besando",
      "gerund_english" : "kissing",
      "pastparticiple" : "besado",
      "pastparticiple_english" : "kissed"
    }
  },
  "planchar" : {
    "useage" : {
      "indicative" : {
        "imperfect" : {
          "form_1s" : "planchaba",
          "form_2s" : "planchabas",
          "form_3s" : "planchaba",
          "form_1p" : "planchábamos",
          "form_2p" : "planchabais",
          "form_3p" : "planchaban"
        },
        "present_perfect" : {
          "form_1s" : "he planchado",
          "form_2s" : "has planchado",
          "form_3s" : "ha planchado",
          "form_1p" : "hemos planchado",
          "form_2p" : "habéis planchado",
          "form_3p" : "han planchado"
        },
        "conditional" : {
          "form_1s" : "plancharía",
          "form_2s" : "plancharías",
          "form_3s" : "plancharía",
          "form_1p" : "plancharíamos",
          "form_2p" : "plancharíais",
          "form_3p" : "plancharían"
        },
        "past_perfect" : {
          "form_1s" : "había planchado",
          "form_2s" : "habías planchado",
          "form_3s" : "había planchado",
          "form_1p" : "habíamos planchado",
          "form_2p" : "habíais planchado",
          "form_3p" : "habían planchado"
        },
        "preterite" : {
          "form_1s" : "planché",
          "form_2s" : "planchaste",
          "form_3s" : "planchó",
          "form_1p" : "planchamos",
          "form_2p" : "planchasteis",
          "form_3p" : "plancharon"
        },
        "future_perfect" : {
          "form_1s" : "habré planchado",
          "form_2s" : "habrás planchado",
          "form_3s" : "habrá planchado",
          "form_1p" : "habremos planchado",
          "form_2p" : "habréis planchado",
          "form_3p" : "habrán planchado"
        },
        "conditional perfect" : {
          "form_1s" : "habría planchado",
          "form_2s" : "habrías planchado",
          "form_3s" : "habría planchado",
          "form_1p" : "habríamos planchado",
          "form_2p" : "habríais planchado",
          "form_3p" : "habrían planchado"
        },
        "present" : {
          "form_1s" : "plancho",
          "form_2s" : "planchas",
          "form_3s" : "plancha",
          "form_1p" : "planchamos",
          "form_2p" : "plancháis",
          "form_3p" : "planchan"
        },
        "future" : {
          "form_1s" : "plancharé",
          "form_2s" : "plancharás",
          "form_3s" : "planchará",
          "form_1p" : "plancharemos",
          "form_2p" : "plancharéis",
          "form_3p" : "plancharán"
        }
      },
      "subjunctive" : {
        "present" : {
          "form_1s" : "planche",
          "form_2s" : "planches",
          "form_3s" : "planche",
          "form_1p" : "planchemos",
          "form_2p" : "planchéis",
          "form_3p" : "planchen"
        },
        "imperfect" : {
          "form_1s" : "planchara",
          "form_2s" : "plancharas",
          "form_3s" : "planchara",
          "form_1p" : "plancháramos",
          "form_2p" : "plancharais",
          "form_3p" : "plancharan"
        },
        "future" : {
          "form_1s" : "planchare",
          "form_2s" : "planchares",
          "form_3s" : "planchare",
          "form_1p" : "plancháremos",
          "form_2p" : "planchareis",
          "form_3p" : "plancharen"
        },
        "present_perfect" : {
          "form_1s" : "haya planchado",
          "form_2s" : "hayas planchado",
          "form_3s" : "haya planchado",
          "form_1p" : "hayamos planchado",
          "form_2p" : "hayáis planchado",
          "form_3p" : "hayan planchado"
        },
        "future_perfect" : {
          "form_1s" : "hubiere planchado",
          "form_2s" : "hubieres planchado",
          "form_3s" : "hubiere planchado",
          "form_1p" : "hubiéremos planchado",
          "form_2p" : "hubiereis planchado",
          "form_3p" : "hubieren planchado"
        },
        "past_perfect" : {
          "form_1s" : "hubiera planchado",
          "form_2s" : "hubieras planchado",
          "form_3s" : "hubiera planchado",
          "form_1p" : "hubiéramos planchado",
          "form_2p" : "hubierais planchado",
          "form_3p" : "hubieran planchado"
        }
      },
      "imperative_affirmative" : {
        "present" : {
          "form_1s" : "",
          "form_2s" : "plancha",
          "form_3s" : "planchad",
          "form_1p" : "",
          "form_2p" : "planche",
          "form_3p" : "planchen"
        }
      },
      "imperative_negative" : {
        "present" : {
          "form_1s" : "",
          "form_2s" : "no planches",
          "form_3s" : "no planchéis",
          "form_1p" : "",
          "form_2p" : "no planche",
          "form_3p" : "no planchen"
        }
      }
    },
    "meta" : {
      "infinitive" : "planchar",
      "infinitive_english" : "to iron, press; to do the ironing",
      "verb_english" : "iron! Don't iron!",
      "gerund" : "planchando",
      "gerund_english" : "ironing",
      "pastparticiple" : "planchado",
      "pastparticiple_english" : "ironed"
    }
  },
  "odiar" : {
    "useage" : {
      "indicative" : {
        "imperfect" : {
          "form_1s" : "odiaba",
          "form_2s" : "odiabas",
          "form_3s" : "odiaba",
          "form_1p" : "odiábamos",
          "form_2p" : "odiabais",
          "form_3p" : "odiaban"
        },
        "present_perfect" : {
          "form_1s" : "he odiado",
          "form_2s" : "has odiado",
          "form_3s" : "ha odiado",
          "form_1p" : "hemos odiado",
          "form_2p" : "habéis odiado",
          "form_3p" : "han odiado"
        },
        "conditional" : {
          "form_1s" : "odiaría",
          "form_2s" : "odiarías",
          "form_3s" : "odiaría",
          "form_1p" : "odiaríamos",
          "form_2p" : "odiaríais",
          "form_3p" : "odiarían"
        },
        "past_perfect" : {
          "form_1s" : "había odiado",
          "form_2s" : "habías odiado",
          "form_3s" : "había odiado",
          "form_1p" : "habíamos odiado",
          "form_2p" : "habíais odiado",
          "form_3p" : "habían odiado"
        },
        "preterite" : {
          "form_1s" : "odié",
          "form_2s" : "odiaste",
          "form_3s" : "odió",
          "form_1p" : "odiamos",
          "form_2p" : "odiasteis",
          "form_3p" : "odiaron"
        },
        "future_perfect" : {
          "form_1s" : "habré odiado",
          "form_2s" : "habrás odiado",
          "form_3s" : "habrá odiado",
          "form_1p" : "habremos odiado",
          "form_2p" : "habréis odiado",
          "form_3p" : "habrán odiado"
        },
        "conditional perfect" : {
          "form_1s" : "habría odiado",
          "form_2s" : "habrías odiado",
          "form_3s" : "habría odiado",
          "form_1p" : "habríamos odiado",
          "form_2p" : "habríais odiado",
          "form_3p" : "habrían odiado"
        },
        "present" : {
          "form_1s" : "odio",
          "form_2s" : "odias",
          "form_3s" : "odia",
          "form_1p" : "odiamos",
          "form_2p" : "odiáis",
          "form_3p" : "odian"
        },
        "future" : {
          "form_1s" : "odiaré",
          "form_2s" : "odiarás",
          "form_3s" : "odiará",
          "form_1p" : "odiaremos",
          "form_2p" : "odiaréis",
          "form_3p" : "odiarán"
        }
      },
      "subjunctive" : {
        "present" : {
          "form_1s" : "odie",
          "form_2s" : "odies",
          "form_3s" : "odie",
          "form_1p" : "odiemos",
          "form_2p" : "odiéis",
          "form_3p" : "odien"
        },
        "imperfect" : {
          "form_1s" : "odiara",
          "form_2s" : "odiaras",
          "form_3s" : "odiara",
          "form_1p" : "odiáramos",
          "form_2p" : "odiarais",
          "form_3p" : "odiaran"
        },
        "future" : {
          "form_1s" : "odiare",
          "form_2s" : "odiares",
          "form_3s" : "odiare",
          "form_1p" : "odiáremos",
          "form_2p" : "odiareis",
          "form_3p" : "odiaren"
        },
        "present_perfect" : {
          "form_1s" : "haya odiado",
          "form_2s" : "hayas odiado",
          "form_3s" : "haya odiado",
          "form_1p" : "hayamos odiado",
          "form_2p" : "hayáis odiado",
          "form_3p" : "hayan odiado"
        },
        "future_perfect" : {
          "form_1s" : "hubiere odiado",
          "form_2s" : "hubieres odiado",
          "form_3s" : "hubiere odiado",
          "form_1p" : "hubiéremos odiado",
          "form_2p" : "hubiereis odiado",
          "form_3p" : "hubieren odiado"
        },
        "past_perfect" : {
          "form_1s" : "hubiera odiado",
          "form_2s" : "hubieras odiado",
          "form_3s" : "hubiera odiado",
          "form_1p" : "hubiéramos odiado",
          "form_2p" : "hubierais odiado",
          "form_3p" : "hubieran odiado"
        }
      },
      "imperative_affirmative" : {
        "present" : {
          "form_1s" : "",
          "form_2s" : "odia",
          "form_3s" : "odiad",
          "form_1p" : "",
          "form_2p" : "odie",
          "form_3p" : "odien"
        }
      },
      "imperative_negative" : {
        "present" : {
          "form_1s" : "",
          "form_2s" : "no odies",
          "form_3s" : "no odiéis",
          "form_1p" : "",
          "form_2p" : "no odie",
          "form_3p" : "no odien"
        }
      }
    },
    "meta" : {
      "infinitive" : "odiar",
      "infinitive_english" : "to hate",
      "verb_english" : "Hate! Don't hate!",
      "gerund" : "odiando",
      "gerund_english" : "hating",
      "pastparticiple" : "odiado",
      "pastparticiple_english" : "hated"
    }
  },
  "ensuciar" : {
    "useage" : {
      "indicative" : {
        "imperfect" : {
          "form_1s" : "ensuciaba",
          "form_2s" : "ensuciabas",
          "form_3s" : "ensuciaba",
          "form_1p" : "ensuciábamos",
          "form_2p" : "ensuciabais",
          "form_3p" : "ensuciaban"
        },
        "present_perfect" : {
          "form_1s" : "he ensuciado",
          "form_2s" : "has ensuciado",
          "form_3s" : "ha ensuciado",
          "form_1p" : "hemos ensuciado",
          "form_2p" : "habéis ensuciado",
          "form_3p" : "han ensuciado"
        },
        "conditional" : {
          "form_1s" : "ensuciaría",
          "form_2s" : "ensuciarías",
          "form_3s" : "ensuciaría",
          "form_1p" : "ensuciaríamos",
          "form_2p" : "ensuciaríais",
          "form_3p" : "ensuciarían"
        },
        "past_perfect" : {
          "form_1s" : "había ensuciado",
          "form_2s" : "habías ensuciado",
          "form_3s" : "había ensuciado",
          "form_1p" : "habíamos ensuciado",
          "form_2p" : "habíais ensuciado",
          "form_3p" : "habían ensuciado"
        },
        "preterite" : {
          "form_1s" : "ensucié",
          "form_2s" : "ensuciaste",
          "form_3s" : "ensució",
          "form_1p" : "ensuciamos",
          "form_2p" : "ensuciasteis",
          "form_3p" : "ensuciaron"
        },
        "future_perfect" : {
          "form_1s" : "habré ensuciado",
          "form_2s" : "habrás ensuciado",
          "form_3s" : "habrá ensuciado",
          "form_1p" : "habremos ensuciado",
          "form_2p" : "habréis ensuciado",
          "form_3p" : "habrán ensuciado"
        },
        "conditional perfect" : {
          "form_1s" : "habría ensuciado",
          "form_2s" : "habrías ensuciado",
          "form_3s" : "habría ensuciado",
          "form_1p" : "habríamos ensuciado",
          "form_2p" : "habríais ensuciado",
          "form_3p" : "habrían ensuciado"
        },
        "present" : {
          "form_1s" : "ensucio",
          "form_2s" : "ensucias",
          "form_3s" : "ensucia",
          "form_1p" : "ensuciamos",
          "form_2p" : "ensuciáis",
          "form_3p" : "ensucian"
        },
        "future" : {
          "form_1s" : "ensuciaré",
          "form_2s" : "ensuciarás",
          "form_3s" : "ensuciará",
          "form_1p" : "ensuciaremos",
          "form_2p" : "ensuciaréis",
          "form_3p" : "ensuciarán"
        }
      },
      "subjunctive" : {
        "present" : {
          "form_1s" : "ensucie",
          "form_2s" : "ensucies",
          "form_3s" : "ensucie",
          "form_1p" : "ensuciemos",
          "form_2p" : "ensuciéis",
          "form_3p" : "ensucien"
        },
        "imperfect" : {
          "form_1s" : "ensuciara",
          "form_2s" : "ensuciaras",
          "form_3s" : "ensuciara",
          "form_1p" : "ensuciáramos",
          "form_2p" : "ensuciarais",
          "form_3p" : "ensuciaran"
        },
        "future" : {
          "form_1s" : "ensuciare",
          "form_2s" : "ensuciares",
          "form_3s" : "ensuciare",
          "form_1p" : "ensuciáremos",
          "form_2p" : "ensuciareis",
          "form_3p" : "ensuciaren"
        },
        "present_perfect" : {
          "form_1s" : "haya ensuciado",
          "form_2s" : "hayas ensuciado",
          "form_3s" : "haya ensuciado",
          "form_1p" : "hayamos ensuciado",
          "form_2p" : "hayáis ensuciado",
          "form_3p" : "hayan ensuciado"
        },
        "future_perfect" : {
          "form_1s" : "hubiere ensuciado",
          "form_2s" : "hubieres ensuciado",
          "form_3s" : "hubiere ensuciado",
          "form_1p" : "hubiéremos ensuciado",
          "form_2p" : "hubiereis ensuciado",
          "form_3p" : "hubieren ensuciado"
        },
        "past_perfect" : {
          "form_1s" : "hubiera ensuciado",
          "form_2s" : "hubieras ensuciado",
          "form_3s" : "hubiera ensuciado",
          "form_1p" : "hubiéramos ensuciado",
          "form_2p" : "hubierais ensuciado",
          "form_3p" : "hubieran ensuciado"
        }
      },
      "imperative_affirmative" : {
        "present" : {
          "form_1s" : "",
          "form_2s" : "ensucia",
          "form_3s" : "ensuciad",
          "form_1p" : "",
          "form_2p" : "ensucie",
          "form_3p" : "ensucien"
        }
      },
      "imperative_negative" : {
        "present" : {
          "form_1s" : "",
          "form_2s" : "no ensucies",
          "form_3s" : "no ensuciéis",
          "form_1p" : "",
          "form_2p" : "no ensucie",
          "form_3p" : "no ensucien"
        }
      }
    },
    "meta" : {
      "infinitive" : "ensuciar",
      "infinitive_english" : "to dirty",
      "verb_english" : "Dirty! Don't dirty!",
      "gerund" : "ensuciando",
      "gerund_english" : "dirtying",
      "pastparticiple" : "ensuciado",
      "pastparticiple_english" : "dirtied"
    }
  },
  "rogar" : {
    "useage" : {
      "indicative" : {
        "imperfect" : {
          "form_1s" : "rogaba",
          "form_2s" : "rogabas",
          "form_3s" : "rogaba",
          "form_1p" : "rogábamos",
          "form_2p" : "rogabais",
          "form_3p" : "rogaban"
        },
        "present_perfect" : {
          "form_1s" : "he rogado",
          "form_2s" : "has rogado",
          "form_3s" : "ha rogado",
          "form_1p" : "hemos rogado",
          "form_2p" : "habéis rogado",
          "form_3p" : "han rogado"
        },
        "conditional" : {
          "form_1s" : "rogaría",
          "form_2s" : "rogarías",
          "form_3s" : "rogaría",
          "form_1p" : "rogaríamos",
          "form_2p" : "rogaríais",
          "form_3p" : "rogarían"
        },
        "past_perfect" : {
          "form_1s" : "había rogado",
          "form_2s" : "habías rogado",
          "form_3s" : "había rogado",
          "form_1p" : "habíamos rogado",
          "form_2p" : "habíais rogado",
          "form_3p" : "habían rogado"
        },
        "preterite" : {
          "form_1s" : "rogué",
          "form_2s" : "rogaste",
          "form_3s" : "rogó",
          "form_1p" : "rogamos",
          "form_2p" : "rogasteis",
          "form_3p" : "rogaron"
        },
        "future_perfect" : {
          "form_1s" : "habré rogado",
          "form_2s" : "habrás rogado",
          "form_3s" : "habrá rogado",
          "form_1p" : "habremos rogado",
          "form_2p" : "habréis rogado",
          "form_3p" : "habrán rogado"
        },
        "conditional perfect" : {
          "form_1s" : "habría rogado",
          "form_2s" : "habrías rogado",
          "form_3s" : "habría rogado",
          "form_1p" : "habríamos rogado",
          "form_2p" : "habríais rogado",
          "form_3p" : "habrían rogado"
        },
        "present" : {
          "form_1s" : "ruego",
          "form_2s" : "ruegas",
          "form_3s" : "ruega",
          "form_1p" : "rogamos",
          "form_2p" : "rogáis",
          "form_3p" : "ruegan"
        },
        "future" : {
          "form_1s" : "rogaré",
          "form_2s" : "rogarás",
          "form_3s" : "rogará",
          "form_1p" : "rogaremos",
          "form_2p" : "rogaréis",
          "form_3p" : "rogarán"
        }
      },
      "subjunctive" : {
        "present" : {
          "form_1s" : "ruegue",
          "form_2s" : "ruegues",
          "form_3s" : "ruegue",
          "form_1p" : "roguemos",
          "form_2p" : "roguéis",
          "form_3p" : "rueguen"
        },
        "imperfect" : {
          "form_1s" : "rogara",
          "form_2s" : "rogaras",
          "form_3s" : "rogara",
          "form_1p" : "rogáramos",
          "form_2p" : "rogarais",
          "form_3p" : "rogaran"
        },
        "future" : {
          "form_1s" : "rogare",
          "form_2s" : "rogares",
          "form_3s" : "rogare",
          "form_1p" : "rogáremos",
          "form_2p" : "rogareis",
          "form_3p" : "rogaren"
        },
        "present_perfect" : {
          "form_1s" : "haya rogado",
          "form_2s" : "hayas rogado",
          "form_3s" : "haya rogado",
          "form_1p" : "hayamos rogado",
          "form_2p" : "hayáis rogado",
          "form_3p" : "hayan rogado"
        },
        "future_perfect" : {
          "form_1s" : "hubiere rogado",
          "form_2s" : "hubieres rogado",
          "form_3s" : "hubiere rogado",
          "form_1p" : "hubiéremos rogado",
          "form_2p" : "hubiereis rogado",
          "form_3p" : "hubieren rogado"
        },
        "past_perfect" : {
          "form_1s" : "hubiera rogado",
          "form_2s" : "hubieras rogado",
          "form_3s" : "hubiera rogado",
          "form_1p" : "hubiéramos rogado",
          "form_2p" : "hubierais rogado",
          "form_3p" : "hubieran rogado"
        }
      },
      "imperative_affirmative" : {
        "present" : {
          "form_1s" : "",
          "form_2s" : "ruega",
          "form_3s" : "rogad",
          "form_1p" : "",
          "form_2p" : "ruegue",
          "form_3p" : "rueguen"
        }
      },
      "imperative_negative" : {
        "present" : {
          "form_1s" : "",
          "form_2s" : "no ruegues",
          "form_3s" : "no roguéis",
          "form_1p" : "",
          "form_2p" : "no ruegue",
          "form_3p" : "no rueguen"
        }
      }
    },
    "meta" : {
      "infinitive" : "rogar",
      "infinitive_english" : "to plead, beg, ask for",
      "verb_english" : "Plead! Don't plead!",
      "gerund" : "rogando",
      "gerund_english" : "pleading",
      "pastparticiple" : "rogado",
      "pastparticiple_english" : "pleaded"
    }
  },
  "reír" : {
    "useage" : {
      "indicative" : {
        "imperfect" : {
          "form_1s" : "reía",
          "form_2s" : "reías",
          "form_3s" : "reía",
          "form_1p" : "reíamos",
          "form_2p" : "reíais",
          "form_3p" : "reían"
        },
        "present_perfect" : {
          "form_1s" : "he reído",
          "form_2s" : "has reído",
          "form_3s" : "ha reído",
          "form_1p" : "hemos reído",
          "form_2p" : "habéis reído",
          "form_3p" : "han reído"
        },
        "conditional" : {
          "form_1s" : "reiría",
          "form_2s" : "reirías",
          "form_3s" : "reiría",
          "form_1p" : "reiríamos",
          "form_2p" : "reiríais",
          "form_3p" : "reirían"
        },
        "past_perfect" : {
          "form_1s" : "había reído",
          "form_2s" : "habías reído",
          "form_3s" : "había reído",
          "form_1p" : "habíamos reído",
          "form_2p" : "habíais reído",
          "form_3p" : "habían reído"
        },
        "preterite" : {
          "form_1s" : "reí",
          "form_2s" : "reíste",
          "form_3s" : "rio",
          "form_1p" : "reímos",
          "form_2p" : "reísteis",
          "form_3p" : "rieron"
        },
        "future_perfect" : {
          "form_1s" : "habré reído",
          "form_2s" : "habrás reído",
          "form_3s" : "habrá reído",
          "form_1p" : "habremos reído",
          "form_2p" : "habréis reído",
          "form_3p" : "habrán reído"
        },
        "conditional perfect" : {
          "form_1s" : "habría reído",
          "form_2s" : "habrías reído",
          "form_3s" : "habría reído",
          "form_1p" : "habríamos reído",
          "form_2p" : "habríais reído",
          "form_3p" : "habrían reído"
        },
        "present" : {
          "form_1s" : "río",
          "form_2s" : "ríes",
          "form_3s" : "ríe",
          "form_1p" : "reímos",
          "form_2p" : "reís",
          "form_3p" : "ríen"
        },
        "future" : {
          "form_1s" : "reiré",
          "form_2s" : "reirás",
          "form_3s" : "reirá",
          "form_1p" : "reiremos",
          "form_2p" : "reiréis",
          "form_3p" : "reirán"
        }
      },
      "subjunctive" : {
        "present" : {
          "form_1s" : "ría",
          "form_2s" : "rías",
          "form_3s" : "ría",
          "form_1p" : "riamos",
          "form_2p" : "riáis",
          "form_3p" : "rían"
        },
        "imperfect" : {
          "form_1s" : "riera",
          "form_2s" : "rieras",
          "form_3s" : "riera",
          "form_1p" : "riéramos",
          "form_2p" : "rierais",
          "form_3p" : "rieran"
        },
        "future" : {
          "form_1s" : "riere",
          "form_2s" : "rieres",
          "form_3s" : "riere",
          "form_1p" : "riéremos",
          "form_2p" : "riereis",
          "form_3p" : "rieren"
        },
        "present_perfect" : {
          "form_1s" : "haya reído",
          "form_2s" : "hayas reído",
          "form_3s" : "haya reído",
          "form_1p" : "hayamos reído",
          "form_2p" : "hayáis reído",
          "form_3p" : "hayan reído"
        },
        "future_perfect" : {
          "form_1s" : "hubiere reído",
          "form_2s" : "hubieres reído",
          "form_3s" : "hubiere reído",
          "form_1p" : "hubiéremos reído",
          "form_2p" : "hubiereis reído",
          "form_3p" : "hubieren reído"
        },
        "past_perfect" : {
          "form_1s" : "hubiera reído",
          "form_2s" : "hubieras reído",
          "form_3s" : "hubiera reído",
          "form_1p" : "hubiéramos reído",
          "form_2p" : "hubierais reído",
          "form_3p" : "hubieran reído"
        }
      },
      "imperative_affirmative" : {
        "present" : {
          "form_1s" : "",
          "form_2s" : "ríe",
          "form_3s" : "reíd",
          "form_1p" : "",
          "form_2p" : "ría",
          "form_3p" : "rían"
        }
      },
      "imperative_negative" : {
        "present" : {
          "form_1s" : "",
          "form_2s" : "no rías",
          "form_3s" : "no riais",
          "form_1p" : "",
          "form_2p" : "no ría",
          "form_3p" : "no rían"
        }
      }
    },
    "meta" : {
      "infinitive" : "reír",
      "infinitive_english" : "to laugh",
      "verb_english" : "Laugh! Don't laugh!",
      "gerund" : "riendo",
      "gerund_english" : "laughing",
      "pastparticiple" : "reído",
      "pastparticiple_english" : "laughed"
    }
  },
  "viajar" : {
    "useage" : {
      "indicative" : {
        "imperfect" : {
          "form_1s" : "viajaba",
          "form_2s" : "viajabas",
          "form_3s" : "viajaba",
          "form_1p" : "viajábamos",
          "form_2p" : "viajabais",
          "form_3p" : "viajaban"
        },
        "present_perfect" : {
          "form_1s" : "he viajado",
          "form_2s" : "has viajado",
          "form_3s" : "ha viajado",
          "form_1p" : "hemos viajado",
          "form_2p" : "habéis viajado",
          "form_3p" : "han viajado"
        },
        "conditional" : {
          "form_1s" : "viajaría",
          "form_2s" : "viajarías",
          "form_3s" : "viajaría",
          "form_1p" : "viajaríamos",
          "form_2p" : "viajaríais",
          "form_3p" : "viajarían"
        },
        "past_perfect" : {
          "form_1s" : "había viajado",
          "form_2s" : "habías viajado",
          "form_3s" : "había viajado",
          "form_1p" : "habíamos viajado",
          "form_2p" : "habíais viajado",
          "form_3p" : "habían viajado"
        },
        "preterite" : {
          "form_1s" : "viajé",
          "form_2s" : "viajaste",
          "form_3s" : "viajó",
          "form_1p" : "viajamos",
          "form_2p" : "viajasteis",
          "form_3p" : "viajaron"
        },
        "future_perfect" : {
          "form_1s" : "habré viajado",
          "form_2s" : "habrás viajado",
          "form_3s" : "habrá viajado",
          "form_1p" : "habremos viajado",
          "form_2p" : "habréis viajado",
          "form_3p" : "habrán viajado"
        },
        "conditional perfect" : {
          "form_1s" : "habría viajado",
          "form_2s" : "habrías viajado",
          "form_3s" : "habría viajado",
          "form_1p" : "habríamos viajado",
          "form_2p" : "habríais viajado",
          "form_3p" : "habrían viajado"
        },
        "present" : {
          "form_1s" : "viajo",
          "form_2s" : "viajas",
          "form_3s" : "viaja",
          "form_1p" : "viajamos",
          "form_2p" : "viajáis",
          "form_3p" : "viajan"
        },
        "future" : {
          "form_1s" : "viajaré",
          "form_2s" : "viajarás",
          "form_3s" : "viajará",
          "form_1p" : "viajaremos",
          "form_2p" : "viajaréis",
          "form_3p" : "viajarán"
        }
      },
      "subjunctive" : {
        "present" : {
          "form_1s" : "viaje",
          "form_2s" : "viajes",
          "form_3s" : "viaje",
          "form_1p" : "viajemos",
          "form_2p" : "viajéis",
          "form_3p" : "viajen"
        },
        "imperfect" : {
          "form_1s" : "viajara",
          "form_2s" : "viajaras",
          "form_3s" : "viajara",
          "form_1p" : "viajáramos",
          "form_2p" : "viajarais",
          "form_3p" : "viajaran"
        },
        "future" : {
          "form_1s" : "viajare",
          "form_2s" : "viajares",
          "form_3s" : "viajare",
          "form_1p" : "viajáremos",
          "form_2p" : "viajareis",
          "form_3p" : "viajaren"
        },
        "present_perfect" : {
          "form_1s" : "haya viajado",
          "form_2s" : "hayas viajado",
          "form_3s" : "haya viajado",
          "form_1p" : "hayamos viajado",
          "form_2p" : "hayáis viajado",
          "form_3p" : "hayan viajado"
        },
        "future_perfect" : {
          "form_1s" : "hubiere viajado",
          "form_2s" : "hubieres viajado",
          "form_3s" : "hubiere viajado",
          "form_1p" : "hubiéremos viajado",
          "form_2p" : "hubiereis viajado",
          "form_3p" : "hubieren viajado"
        },
        "past_perfect" : {
          "form_1s" : "hubiera viajado",
          "form_2s" : "hubieras viajado",
          "form_3s" : "hubiera viajado",
          "form_1p" : "hubiéramos viajado",
          "form_2p" : "hubierais viajado",
          "form_3p" : "hubieran viajado"
        }
      },
      "imperative_affirmative" : {
        "present" : {
          "form_1s" : "",
          "form_2s" : "viaja",
          "form_3s" : "viajad",
          "form_1p" : "",
          "form_2p" : "viaje",
          "form_3p" : "viajen"
        }
      },
      "imperative_negative" : {
        "present" : {
          "form_1s" : "",
          "form_2s" : "no viajes",
          "form_3s" : "no viajéis",
          "form_1p" : "",
          "form_2p" : "no viaje",
          "form_3p" : "no viajen"
        }
      }
    },
    "meta" : {
      "infinitive" : "viajar",
      "infinitive_english" : "to travel, journey",
      "verb_english" : "Travel! Don't travel!",
      "gerund" : "viajando",
      "gerund_english" : "traveling",
      "pastparticiple" : "viajado",
      "pastparticiple_english" : "traveled"
    }
  },
  "violar" : {
    "useage" : {
      "imperative_affirmative" : {
        "present" : {
          "form_1s" : "",
          "form_2s" : "viola",
          "form_3s" : "violad",
          "form_1p" : "",
          "form_2p" : "viole",
          "form_3p" : "violen"
        }
      },
      "indicative" : {
        "imperfect" : {
          "form_1s" : "violaba",
          "form_2s" : "violabas",
          "form_3s" : "violaba",
          "form_1p" : "violábamos",
          "form_2p" : "violabais",
          "form_3p" : "violaban"
        },
        "present_perfect" : {
          "form_1s" : "he violado",
          "form_2s" : "has violado",
          "form_3s" : "ha violado",
          "form_1p" : "hemos violado",
          "form_2p" : "habéis violado",
          "form_3p" : "han violado"
        },
        "conditional" : {
          "form_1s" : "violaría",
          "form_2s" : "violarías",
          "form_3s" : "violaría",
          "form_1p" : "violaríamos",
          "form_2p" : "violaríais",
          "form_3p" : "violarían"
        },
        "past_perfect" : {
          "form_1s" : "había violado",
          "form_2s" : "habías violado",
          "form_3s" : "había violado",
          "form_1p" : "habíamos violado",
          "form_2p" : "habíais violado",
          "form_3p" : "habían violado"
        },
        "preterite" : {
          "form_1s" : "violé",
          "form_2s" : "violaste",
          "form_3s" : "violó",
          "form_1p" : "violamos",
          "form_2p" : "violasteis",
          "form_3p" : "violaron"
        },
        "future_perfect" : {
          "form_1s" : "habré violado",
          "form_2s" : "habrás violado",
          "form_3s" : "habrá violado",
          "form_1p" : "habremos violado",
          "form_2p" : "habréis violado",
          "form_3p" : "habrán violado"
        },
        "conditional perfect" : {
          "form_1s" : "habría violado",
          "form_2s" : "habrías violado",
          "form_3s" : "habría violado",
          "form_1p" : "habríamos violado",
          "form_2p" : "habríais violado",
          "form_3p" : "habrían violado"
        },
        "present" : {
          "form_1s" : "violo",
          "form_2s" : "violas",
          "form_3s" : "viola",
          "form_1p" : "violamos",
          "form_2p" : "violáis",
          "form_3p" : "violan"
        },
        "future" : {
          "form_1s" : "violaré",
          "form_2s" : "violarás",
          "form_3s" : "violará",
          "form_1p" : "violaremos",
          "form_2p" : "violaréis",
          "form_3p" : "violarán"
        }
      },
      "subjunctive" : {
        "present" : {
          "form_1s" : "viole",
          "form_2s" : "violes",
          "form_3s" : "viole",
          "form_1p" : "violemos",
          "form_2p" : "violéis",
          "form_3p" : "violen"
        },
        "imperfect" : {
          "form_1s" : "violara",
          "form_2s" : "violaras",
          "form_3s" : "violara",
          "form_1p" : "violáramos",
          "form_2p" : "violarais",
          "form_3p" : "violaran"
        },
        "future" : {
          "form_1s" : "violare",
          "form_2s" : "violares",
          "form_3s" : "violare",
          "form_1p" : "violáremos",
          "form_2p" : "violareis",
          "form_3p" : "violaren"
        },
        "present_perfect" : {
          "form_1s" : "haya violado",
          "form_2s" : "hayas violado",
          "form_3s" : "haya violado",
          "form_1p" : "hayamos violado",
          "form_2p" : "hayáis violado",
          "form_3p" : "hayan violado"
        },
        "future_perfect" : {
          "form_1s" : "hubiere violado",
          "form_2s" : "hubieres violado",
          "form_3s" : "hubiere violado",
          "form_1p" : "hubiéremos violado",
          "form_2p" : "hubiereis violado",
          "form_3p" : "hubieren violado"
        },
        "past_perfect" : {
          "form_1s" : "hubiera violado",
          "form_2s" : "hubieras violado",
          "form_3s" : "hubiera violado",
          "form_1p" : "hubiéramos violado",
          "form_2p" : "hubierais violado",
          "form_3p" : "hubieran violado"
        }
      },
      "imperative_negative" : {
        "present" : {
          "form_1s" : "",
          "form_2s" : "no violes",
          "form_3s" : "no violéis",
          "form_1p" : "",
          "form_2p" : "no viole",
          "form_3p" : "no violen"
        }
      }
    },
    "meta" : {
      "infinitive" : "violar",
      "infinitive_english" : "to violate; to rape",
      "verb_english" : "Violate! Don't violate!",
      "gerund" : "violando",
      "gerund_english" : "violating",
      "pastparticiple" : "violado",
      "pastparticiple_english" : "violated"
    }
  },
  "compartir" : {
    "useage" : {
      "indicative" : {
        "imperfect" : {
          "form_1s" : "compartía",
          "form_2s" : "compartías",
          "form_3s" : "compartía",
          "form_1p" : "compartíamos",
          "form_2p" : "compartíais",
          "form_3p" : "compartían"
        },
        "present_perfect" : {
          "form_1s" : "he compartido",
          "form_2s" : "has compartido",
          "form_3s" : "ha compartido",
          "form_1p" : "hemos compartido",
          "form_2p" : "habéis compartido",
          "form_3p" : "han compartido"
        },
        "conditional" : {
          "form_1s" : "compartiría",
          "form_2s" : "compartirías",
          "form_3s" : "compartiría",
          "form_1p" : "compartiríamos",
          "form_2p" : "compartiríais",
          "form_3p" : "compartirían"
        },
        "past_perfect" : {
          "form_1s" : "había compartido",
          "form_2s" : "habías compartido",
          "form_3s" : "había compartido",
          "form_1p" : "habíamos compartido",
          "form_2p" : "habíais compartido",
          "form_3p" : "habían compartido"
        },
        "preterite" : {
          "form_1s" : "compartí",
          "form_2s" : "compartiste",
          "form_3s" : "compartió",
          "form_1p" : "compartimos",
          "form_2p" : "compartisteis",
          "form_3p" : "compartieron"
        },
        "future_perfect" : {
          "form_1s" : "habré compartido",
          "form_2s" : "habrás compartido",
          "form_3s" : "habrá compartido",
          "form_1p" : "habremos compartido",
          "form_2p" : "habréis compartido",
          "form_3p" : "habrán compartido"
        },
        "conditional perfect" : {
          "form_1s" : "habría compartido",
          "form_2s" : "habrías compartido",
          "form_3s" : "habría compartido",
          "form_1p" : "habríamos compartido",
          "form_2p" : "habríais compartido",
          "form_3p" : "habrían compartido"
        },
        "present" : {
          "form_1s" : "comparto",
          "form_2s" : "compartes",
          "form_3s" : "comparte",
          "form_1p" : "compartimos",
          "form_2p" : "compartís",
          "form_3p" : "comparten"
        },
        "future" : {
          "form_1s" : "compartiré",
          "form_2s" : "compartirás",
          "form_3s" : "compartirá",
          "form_1p" : "compartiremos",
          "form_2p" : "compartiréis",
          "form_3p" : "compartirán"
        }
      },
      "subjunctive" : {
        "present" : {
          "form_1s" : "comparta",
          "form_2s" : "compartas",
          "form_3s" : "comparta",
          "form_1p" : "compartamos",
          "form_2p" : "compartáis",
          "form_3p" : "compartan"
        },
        "imperfect" : {
          "form_1s" : "compartiera",
          "form_2s" : "compartieras",
          "form_3s" : "compartiera",
          "form_1p" : "compartiéramos",
          "form_2p" : "compartierais",
          "form_3p" : "compartieran"
        },
        "future" : {
          "form_1s" : "compartiere",
          "form_2s" : "compartieres",
          "form_3s" : "compartiere",
          "form_1p" : "compartiéremos",
          "form_2p" : "compartiereis",
          "form_3p" : "compartieren"
        },
        "present_perfect" : {
          "form_1s" : "haya compartido",
          "form_2s" : "hayas compartido",
          "form_3s" : "haya compartido",
          "form_1p" : "hayamos compartido",
          "form_2p" : "hayáis compartido",
          "form_3p" : "hayan compartido"
        },
        "future_perfect" : {
          "form_1s" : "hubiere compartido",
          "form_2s" : "hubieres compartido",
          "form_3s" : "hubiere compartido",
          "form_1p" : "hubiéremos compartido",
          "form_2p" : "hubiereis compartido",
          "form_3p" : "hubieren compartido"
        },
        "past_perfect" : {
          "form_1s" : "hubiera compartido",
          "form_2s" : "hubieras compartido",
          "form_3s" : "hubiera compartido",
          "form_1p" : "hubiéramos compartido",
          "form_2p" : "hubierais compartido",
          "form_3p" : "hubieran compartido"
        }
      },
      "imperative_affirmative" : {
        "present" : {
          "form_1s" : "",
          "form_2s" : "comparte",
          "form_3s" : "compartid",
          "form_1p" : "",
          "form_2p" : "comparta",
          "form_3p" : "compartan"
        }
      },
      "imperative_negative" : {
        "present" : {
          "form_1s" : "",
          "form_2s" : "no compartas",
          "form_3s" : "no compartáis",
          "form_1p" : "",
          "form_2p" : "no comparta",
          "form_3p" : "no compartan"
        }
      }
    },
    "meta" : {
      "infinitive" : "compartir",
      "infinitive_english" : "to share; to divide [up]",
      "verb_english" : "Share! Don't share!",
      "gerund" : "compartiendo",
      "gerund_english" : "sharing",
      "pastparticiple" : "compartido",
      "pastparticiple_english" : "shared"
    }
  },
  "aplaudir" : {
    "useage" : {
      "indicative" : {
        "imperfect" : {
          "form_1s" : "aplaudía",
          "form_2s" : "aplaudías",
          "form_3s" : "aplaudía",
          "form_1p" : "aplaudíamos",
          "form_2p" : "aplaudíais",
          "form_3p" : "aplaudían"
        },
        "present_perfect" : {
          "form_1s" : "he aplaudido",
          "form_2s" : "has aplaudido",
          "form_3s" : "ha aplaudido",
          "form_1p" : "hemos aplaudido",
          "form_2p" : "habéis aplaudido",
          "form_3p" : "han aplaudido"
        },
        "conditional" : {
          "form_1s" : "aplaudiría",
          "form_2s" : "aplaudirías",
          "form_3s" : "aplaudiría",
          "form_1p" : "aplaudiríamos",
          "form_2p" : "aplaudiríais",
          "form_3p" : "aplaudirían"
        },
        "past_perfect" : {
          "form_1s" : "había aplaudido",
          "form_2s" : "habías aplaudido",
          "form_3s" : "había aplaudido",
          "form_1p" : "habíamos aplaudido",
          "form_2p" : "habíais aplaudido",
          "form_3p" : "habían aplaudido"
        },
        "preterite" : {
          "form_1s" : "aplaudí",
          "form_2s" : "aplaudiste",
          "form_3s" : "aplaudió",
          "form_1p" : "aplaudimos",
          "form_2p" : "aplaudisteis",
          "form_3p" : "aplaudieron"
        },
        "future_perfect" : {
          "form_1s" : "habré aplaudido",
          "form_2s" : "habrás aplaudido",
          "form_3s" : "habrá aplaudido",
          "form_1p" : "habremos aplaudido",
          "form_2p" : "habréis aplaudido",
          "form_3p" : "habrán aplaudido"
        },
        "conditional perfect" : {
          "form_1s" : "habría aplaudido",
          "form_2s" : "habrías aplaudido",
          "form_3s" : "habría aplaudido",
          "form_1p" : "habríamos aplaudido",
          "form_2p" : "habríais aplaudido",
          "form_3p" : "habrían aplaudido"
        },
        "present" : {
          "form_1s" : "aplaudo",
          "form_2s" : "aplaudes",
          "form_3s" : "aplaude",
          "form_1p" : "aplaudimos",
          "form_2p" : "aplaudís",
          "form_3p" : "aplauden"
        },
        "future" : {
          "form_1s" : "aplaudiré",
          "form_2s" : "aplaudirás",
          "form_3s" : "aplaudirá",
          "form_1p" : "aplaudiremos",
          "form_2p" : "aplaudiréis",
          "form_3p" : "aplaudirán"
        }
      },
      "subjunctive" : {
        "present" : {
          "form_1s" : "aplauda",
          "form_2s" : "aplaudas",
          "form_3s" : "aplauda",
          "form_1p" : "aplaudamos",
          "form_2p" : "aplaudáis",
          "form_3p" : "aplaudan"
        },
        "imperfect" : {
          "form_1s" : "aplaudiera",
          "form_2s" : "aplaudieras",
          "form_3s" : "aplaudiera",
          "form_1p" : "aplaudiéramos",
          "form_2p" : "aplaudierais",
          "form_3p" : "aplaudieran"
        },
        "future" : {
          "form_1s" : "aplaudiere",
          "form_2s" : "aplaudieres",
          "form_3s" : "aplaudiere",
          "form_1p" : "aplaudiéremos",
          "form_2p" : "aplaudiereis",
          "form_3p" : "aplaudieren"
        },
        "present_perfect" : {
          "form_1s" : "haya aplaudido",
          "form_2s" : "hayas aplaudido",
          "form_3s" : "haya aplaudido",
          "form_1p" : "hayamos aplaudido",
          "form_2p" : "hayáis aplaudido",
          "form_3p" : "hayan aplaudido"
        },
        "future_perfect" : {
          "form_1s" : "hubiere aplaudido",
          "form_2s" : "hubieres aplaudido",
          "form_3s" : "hubiere aplaudido",
          "form_1p" : "hubiéremos aplaudido",
          "form_2p" : "hubiereis aplaudido",
          "form_3p" : "hubieren aplaudido"
        },
        "past_perfect" : {
          "form_1s" : "hubiera aplaudido",
          "form_2s" : "hubieras aplaudido",
          "form_3s" : "hubiera aplaudido",
          "form_1p" : "hubiéramos aplaudido",
          "form_2p" : "hubierais aplaudido",
          "form_3p" : "hubieran aplaudido"
        }
      },
      "imperative_affirmative" : {
        "present" : {
          "form_1s" : "",
          "form_2s" : "aplaude",
          "form_3s" : "aplaudid",
          "form_1p" : "",
          "form_2p" : "aplauda",
          "form_3p" : "aplaudan"
        }
      },
      "imperative_negative" : {
        "present" : {
          "form_1s" : "",
          "form_2s" : "no aplaudas",
          "form_3s" : "no aplaudáis",
          "form_1p" : "",
          "form_2p" : "no aplauda",
          "form_3p" : "no aplaudan"
        }
      }
    },
    "meta" : {
      "infinitive" : "aplaudir",
      "infinitive_english" : "to applaud, cheer, clap",
      "verb_english" : "Applaud! Don't applaud!",
      "gerund" : "aplaudiendo",
      "gerund_english" : "applauding",
      "pastparticiple" : "aplaudido",
      "pastparticiple_english" : "applauded"
    }
  },
  "cenar" : {
    "useage" : {
      "indicative" : {
        "imperfect" : {
          "form_1s" : "cenaba",
          "form_2s" : "cenabas",
          "form_3s" : "cenaba",
          "form_1p" : "cenábamos",
          "form_2p" : "cenabais",
          "form_3p" : "cenaban"
        },
        "present_perfect" : {
          "form_1s" : "he cenado",
          "form_2s" : "has cenado",
          "form_3s" : "ha cenado",
          "form_1p" : "hemos cenado",
          "form_2p" : "habéis cenado",
          "form_3p" : "han cenado"
        },
        "conditional" : {
          "form_1s" : "cenaría",
          "form_2s" : "cenarías",
          "form_3s" : "cenaría",
          "form_1p" : "cenaríamos",
          "form_2p" : "cenaríais",
          "form_3p" : "cenarían"
        },
        "past_perfect" : {
          "form_1s" : "había cenado",
          "form_2s" : "habías cenado",
          "form_3s" : "había cenado",
          "form_1p" : "habíamos cenado",
          "form_2p" : "habíais cenado",
          "form_3p" : "habían cenado"
        },
        "preterite" : {
          "form_1s" : "cené",
          "form_2s" : "cenaste",
          "form_3s" : "cenó",
          "form_1p" : "cenamos",
          "form_2p" : "cenasteis",
          "form_3p" : "cenaron"
        },
        "future_perfect" : {
          "form_1s" : "habré cenado",
          "form_2s" : "habrás cenado",
          "form_3s" : "habrá cenado",
          "form_1p" : "habremos cenado",
          "form_2p" : "habréis cenado",
          "form_3p" : "habrán cenado"
        },
        "conditional perfect" : {
          "form_1s" : "habría cenado",
          "form_2s" : "habrías cenado",
          "form_3s" : "habría cenado",
          "form_1p" : "habríamos cenado",
          "form_2p" : "habríais cenado",
          "form_3p" : "habrían cenado"
        },
        "present" : {
          "form_1s" : "ceno",
          "form_2s" : "cenas",
          "form_3s" : "cena",
          "form_1p" : "cenamos",
          "form_2p" : "cenáis",
          "form_3p" : "cenan"
        },
        "future" : {
          "form_1s" : "cenaré",
          "form_2s" : "cenarás",
          "form_3s" : "cenará",
          "form_1p" : "cenaremos",
          "form_2p" : "cenaréis",
          "form_3p" : "cenarán"
        }
      },
      "subjunctive" : {
        "present" : {
          "form_1s" : "cene",
          "form_2s" : "cenes",
          "form_3s" : "cene",
          "form_1p" : "cenemos",
          "form_2p" : "cenéis",
          "form_3p" : "cenen"
        },
        "imperfect" : {
          "form_1s" : "cenara",
          "form_2s" : "cenaras",
          "form_3s" : "cenara",
          "form_1p" : "cenáramos",
          "form_2p" : "cenarais",
          "form_3p" : "cenaran"
        },
        "future" : {
          "form_1s" : "cenare",
          "form_2s" : "cenares",
          "form_3s" : "cenare",
          "form_1p" : "cenáremos",
          "form_2p" : "cenareis",
          "form_3p" : "cenaren"
        },
        "present_perfect" : {
          "form_1s" : "haya cenado",
          "form_2s" : "hayas cenado",
          "form_3s" : "haya cenado",
          "form_1p" : "hayamos cenado",
          "form_2p" : "hayáis cenado",
          "form_3p" : "hayan cenado"
        },
        "future_perfect" : {
          "form_1s" : "hubiere cenado",
          "form_2s" : "hubieres cenado",
          "form_3s" : "hubiere cenado",
          "form_1p" : "hubiéremos cenado",
          "form_2p" : "hubiereis cenado",
          "form_3p" : "hubieren cenado"
        },
        "past_perfect" : {
          "form_1s" : "hubiera cenado",
          "form_2s" : "hubieras cenado",
          "form_3s" : "hubiera cenado",
          "form_1p" : "hubiéramos cenado",
          "form_2p" : "hubierais cenado",
          "form_3p" : "hubieran cenado"
        }
      },
      "imperative_affirmative" : {
        "present" : {
          "form_1s" : "",
          "form_2s" : "cena",
          "form_3s" : "cenad",
          "form_1p" : "",
          "form_2p" : "cene",
          "form_3p" : "cenen"
        }
      },
      "imperative_negative" : {
        "present" : {
          "form_1s" : "",
          "form_2s" : "no cenes",
          "form_3s" : "no cenéis",
          "form_1p" : "",
          "form_2p" : "no cene",
          "form_3p" : "no cenen"
        }
      }
    },
    "meta" : {
      "infinitive" : "cenar",
      "infinitive_english" : "to eat supper, have supper; to eat dinner, have dinner; to dine; to have for supper [or dinner]",
      "verb_english" : "Eat supper! Don't eat supper!",
      "gerund" : "cenando",
      "gerund_english" : "eating supper",
      "pastparticiple" : "cenado",
      "pastparticiple_english" : "eaten supper"
    }
  },
  "tañer" : {
    "useage" : {
      "indicative" : {
        "imperfect" : {
          "form_1s" : "tañía",
          "form_2s" : "tañías",
          "form_3s" : "tañía",
          "form_1p" : "tañíamos",
          "form_2p" : "tañíais",
          "form_3p" : "tañían"
        },
        "present_perfect" : {
          "form_1s" : "he tañido",
          "form_2s" : "has tañido",
          "form_3s" : "ha tañido",
          "form_1p" : "hemos tañido",
          "form_2p" : "habéis tañido",
          "form_3p" : "han tañido"
        },
        "conditional" : {
          "form_1s" : "tañería",
          "form_2s" : "tañerías",
          "form_3s" : "tañería",
          "form_1p" : "tañeríamos",
          "form_2p" : "tañeríais",
          "form_3p" : "tañerían"
        },
        "past_perfect" : {
          "form_1s" : "había tañido",
          "form_2s" : "habías tañido",
          "form_3s" : "había tañido",
          "form_1p" : "habíamos tañido",
          "form_2p" : "habíais tañido",
          "form_3p" : "habían tañido"
        },
        "preterite" : {
          "form_1s" : "tañí",
          "form_2s" : "tañiste",
          "form_3s" : "tañó",
          "form_1p" : "tañimos",
          "form_2p" : "tañisteis",
          "form_3p" : "tañeron"
        },
        "future_perfect" : {
          "form_1s" : "habré tañido",
          "form_2s" : "habrás tañido",
          "form_3s" : "habrá tañido",
          "form_1p" : "habremos tañido",
          "form_2p" : "habréis tañido",
          "form_3p" : "habrán tañido"
        },
        "conditional perfect" : {
          "form_1s" : "habría tañido",
          "form_2s" : "habrías tañido",
          "form_3s" : "habría tañido",
          "form_1p" : "habríamos tañido",
          "form_2p" : "habríais tañido",
          "form_3p" : "habrían tañido"
        },
        "present" : {
          "form_1s" : "taño",
          "form_2s" : "tañes",
          "form_3s" : "tañe",
          "form_1p" : "tañemos",
          "form_2p" : "tañéis",
          "form_3p" : "tañen"
        },
        "future" : {
          "form_1s" : "tañeré",
          "form_2s" : "tañerás",
          "form_3s" : "tañerá",
          "form_1p" : "tañeremos",
          "form_2p" : "tañeréis",
          "form_3p" : "tañerán"
        }
      },
      "subjunctive" : {
        "present" : {
          "form_1s" : "taña",
          "form_2s" : "tañas",
          "form_3s" : "taña",
          "form_1p" : "tañamos",
          "form_2p" : "tañáis",
          "form_3p" : "tañan"
        },
        "imperfect" : {
          "form_1s" : "tañera",
          "form_2s" : "tañeras",
          "form_3s" : "tañera",
          "form_1p" : "tañéramos",
          "form_2p" : "tañerais",
          "form_3p" : "tañeran"
        },
        "future" : {
          "form_1s" : "tañere",
          "form_2s" : "tañeres",
          "form_3s" : "tañere",
          "form_1p" : "tañéremos",
          "form_2p" : "tañereis",
          "form_3p" : "tañeren"
        },
        "present_perfect" : {
          "form_1s" : "haya tañido",
          "form_2s" : "hayas tañido",
          "form_3s" : "haya tañido",
          "form_1p" : "hayamos tañido",
          "form_2p" : "hayáis tañido",
          "form_3p" : "hayan tañido"
        },
        "future_perfect" : {
          "form_1s" : "hubiere tañido",
          "form_2s" : "hubieres tañido",
          "form_3s" : "hubiere tañido",
          "form_1p" : "hubiéremos tañido",
          "form_2p" : "hubiereis tañido",
          "form_3p" : "hubieren tañido"
        },
        "past_perfect" : {
          "form_1s" : "hubiera tañido",
          "form_2s" : "hubieras tañido",
          "form_3s" : "hubiera tañido",
          "form_1p" : "hubiéramos tañido",
          "form_2p" : "hubierais tañido",
          "form_3p" : "hubieran tañido"
        }
      },
      "imperative_affirmative" : {
        "present" : {
          "form_1s" : "",
          "form_2s" : "tañe",
          "form_3s" : "tañed",
          "form_1p" : "",
          "form_2p" : "taña",
          "form_3p" : "tañan"
        }
      },
      "imperative_negative" : {
        "present" : {
          "form_1s" : "",
          "form_2s" : "no tañas",
          "form_3s" : "no tañáis",
          "form_1p" : "",
          "form_2p" : "no taña",
          "form_3p" : "no tañan"
        }
      }
    },
    "meta" : {
      "infinitive" : "tañer",
      "infinitive_english" : "to play",
      "verb_english" : "Play! Don't play!",
      "gerund" : "tañendo",
      "gerund_english" : "playing",
      "pastparticiple" : "tañido",
      "pastparticiple_english" : "played"
    }
  },
  "sonar" : {
    "useage" : {
      "indicative" : {
        "imperfect" : {
          "form_1s" : "sonaba",
          "form_2s" : "sonabas",
          "form_3s" : "sonaba",
          "form_1p" : "sonábamos",
          "form_2p" : "sonabais",
          "form_3p" : "sonaban"
        },
        "present_perfect" : {
          "form_1s" : "he sonado",
          "form_2s" : "has sonado",
          "form_3s" : "ha sonado",
          "form_1p" : "hemos sonado",
          "form_2p" : "habéis sonado",
          "form_3p" : "han sonado"
        },
        "conditional" : {
          "form_1s" : "sonaría",
          "form_2s" : "sonarías",
          "form_3s" : "sonaría",
          "form_1p" : "sonaríamos",
          "form_2p" : "sonaríais",
          "form_3p" : "sonarían"
        },
        "past_perfect" : {
          "form_1s" : "había sonado",
          "form_2s" : "habías sonado",
          "form_3s" : "había sonado",
          "form_1p" : "habíamos sonado",
          "form_2p" : "habíais sonado",
          "form_3p" : "habían sonado"
        },
        "preterite" : {
          "form_1s" : "soné",
          "form_2s" : "sonaste",
          "form_3s" : "sonó",
          "form_1p" : "sonamos",
          "form_2p" : "sonasteis",
          "form_3p" : "sonaron"
        },
        "future_perfect" : {
          "form_1s" : "habré sonado",
          "form_2s" : "habrás sonado",
          "form_3s" : "habrá sonado",
          "form_1p" : "habremos sonado",
          "form_2p" : "habréis sonado",
          "form_3p" : "habrán sonado"
        },
        "conditional perfect" : {
          "form_1s" : "habría sonado",
          "form_2s" : "habrías sonado",
          "form_3s" : "habría sonado",
          "form_1p" : "habríamos sonado",
          "form_2p" : "habríais sonado",
          "form_3p" : "habrían sonado"
        },
        "present" : {
          "form_1s" : "sueno",
          "form_2s" : "suenas",
          "form_3s" : "suena",
          "form_1p" : "sonamos",
          "form_2p" : "sonáis",
          "form_3p" : "suenan"
        },
        "future" : {
          "form_1s" : "sonaré",
          "form_2s" : "sonarás",
          "form_3s" : "sonará",
          "form_1p" : "sonaremos",
          "form_2p" : "sonaréis",
          "form_3p" : "sonarán"
        }
      },
      "subjunctive" : {
        "present" : {
          "form_1s" : "suene",
          "form_2s" : "suenes",
          "form_3s" : "suene",
          "form_1p" : "sonemos",
          "form_2p" : "sonéis",
          "form_3p" : "suenen"
        },
        "imperfect" : {
          "form_1s" : "sonara",
          "form_2s" : "sonaras",
          "form_3s" : "sonara",
          "form_1p" : "sonáramos",
          "form_2p" : "sonarais",
          "form_3p" : "sonaran"
        },
        "future" : {
          "form_1s" : "sonare",
          "form_2s" : "sonares",
          "form_3s" : "sonare",
          "form_1p" : "sonáremos",
          "form_2p" : "sonareis",
          "form_3p" : "sonaren"
        },
        "present_perfect" : {
          "form_1s" : "haya sonado",
          "form_2s" : "hayas sonado",
          "form_3s" : "haya sonado",
          "form_1p" : "hayamos sonado",
          "form_2p" : "hayáis sonado",
          "form_3p" : "hayan sonado"
        },
        "future_perfect" : {
          "form_1s" : "hubiere sonado",
          "form_2s" : "hubieres sonado",
          "form_3s" : "hubiere sonado",
          "form_1p" : "hubiéremos sonado",
          "form_2p" : "hubiereis sonado",
          "form_3p" : "hubieren sonado"
        },
        "past_perfect" : {
          "form_1s" : "hubiera sonado",
          "form_2s" : "hubieras sonado",
          "form_3s" : "hubiera sonado",
          "form_1p" : "hubiéramos sonado",
          "form_2p" : "hubierais sonado",
          "form_3p" : "hubieran sonado"
        }
      },
      "imperative_affirmative" : {
        "present" : {
          "form_1s" : "",
          "form_2s" : "suena",
          "form_3s" : "sonad",
          "form_1p" : "",
          "form_2p" : "suene",
          "form_3p" : "suenen"
        }
      },
      "imperative_negative" : {
        "present" : {
          "form_1s" : "",
          "form_2s" : "no suenes",
          "form_3s" : "no sonéis",
          "form_1p" : "",
          "form_2p" : "no suene",
          "form_3p" : "no suenen"
        }
      }
    },
    "meta" : {
      "infinitive" : "sonar",
      "infinitive_english" : "to sound; to ring",
      "verb_english" : "Sound! Don't sound!",
      "gerund" : "sonando",
      "gerund_english" : "sounding",
      "pastparticiple" : "sonado",
      "pastparticiple_english" : "sounded"
    }
  },
  "significar" : {
    "useage" : {
      "indicative" : {
        "imperfect" : {
          "form_1s" : "significaba",
          "form_2s" : "significabas",
          "form_3s" : "significaba",
          "form_1p" : "significábamos",
          "form_2p" : "significabais",
          "form_3p" : "significaban"
        },
        "present_perfect" : {
          "form_1s" : "he significado",
          "form_2s" : "has significado",
          "form_3s" : "ha significado",
          "form_1p" : "hemos significado",
          "form_2p" : "habéis significado",
          "form_3p" : "han significado"
        },
        "conditional" : {
          "form_1s" : "significaría",
          "form_2s" : "significarías",
          "form_3s" : "significaría",
          "form_1p" : "significaríamos",
          "form_2p" : "significaríais",
          "form_3p" : "significarían"
        },
        "past_perfect" : {
          "form_1s" : "había significado",
          "form_2s" : "habías significado",
          "form_3s" : "había significado",
          "form_1p" : "habíamos significado",
          "form_2p" : "habíais significado",
          "form_3p" : "habían significado"
        },
        "preterite" : {
          "form_1s" : "signifiqué",
          "form_2s" : "significaste",
          "form_3s" : "significó",
          "form_1p" : "significamos",
          "form_2p" : "significasteis",
          "form_3p" : "significaron"
        },
        "future_perfect" : {
          "form_1s" : "habré significado",
          "form_2s" : "habrás significado",
          "form_3s" : "habrá significado",
          "form_1p" : "habremos significado",
          "form_2p" : "habréis significado",
          "form_3p" : "habrán significado"
        },
        "conditional perfect" : {
          "form_1s" : "habría significado",
          "form_2s" : "habrías significado",
          "form_3s" : "habría significado",
          "form_1p" : "habríamos significado",
          "form_2p" : "habríais significado",
          "form_3p" : "habrían significado"
        },
        "present" : {
          "form_1s" : "significo",
          "form_2s" : "significas",
          "form_3s" : "significa",
          "form_1p" : "significamos",
          "form_2p" : "significáis",
          "form_3p" : "significan"
        },
        "future" : {
          "form_1s" : "significaré",
          "form_2s" : "significarás",
          "form_3s" : "significará",
          "form_1p" : "significaremos",
          "form_2p" : "significaréis",
          "form_3p" : "significarán"
        }
      },
      "subjunctive" : {
        "present" : {
          "form_1s" : "signifique",
          "form_2s" : "signifiques",
          "form_3s" : "signifique",
          "form_1p" : "signifiquemos",
          "form_2p" : "signifiquéis",
          "form_3p" : "signifiquen"
        },
        "imperfect" : {
          "form_1s" : "significara",
          "form_2s" : "significaras",
          "form_3s" : "significara",
          "form_1p" : "significáramos",
          "form_2p" : "significarais",
          "form_3p" : "significaran"
        },
        "future" : {
          "form_1s" : "significare",
          "form_2s" : "significares",
          "form_3s" : "significare",
          "form_1p" : "significáremos",
          "form_2p" : "significareis",
          "form_3p" : "significaren"
        },
        "present_perfect" : {
          "form_1s" : "haya significado",
          "form_2s" : "hayas significado",
          "form_3s" : "haya significado",
          "form_1p" : "hayamos significado",
          "form_2p" : "hayáis significado",
          "form_3p" : "hayan significado"
        },
        "future_perfect" : {
          "form_1s" : "hubiere significado",
          "form_2s" : "hubieres significado",
          "form_3s" : "hubiere significado",
          "form_1p" : "hubiéremos significado",
          "form_2p" : "hubiereis significado",
          "form_3p" : "hubieren significado"
        },
        "past_perfect" : {
          "form_1s" : "hubiera significado",
          "form_2s" : "hubieras significado",
          "form_3s" : "hubiera significado",
          "form_1p" : "hubiéramos significado",
          "form_2p" : "hubierais significado",
          "form_3p" : "hubieran significado"
        }
      },
      "imperative_affirmative" : {
        "present" : {
          "form_1s" : "",
          "form_2s" : "significa",
          "form_3s" : "significad",
          "form_1p" : "",
          "form_2p" : "signifique",
          "form_3p" : "signifiquen"
        }
      },
      "imperative_negative" : {
        "present" : {
          "form_1s" : "",
          "form_2s" : "no signifiques",
          "form_3s" : "no signifiquéis",
          "form_1p" : "",
          "form_2p" : "no signifique",
          "form_3p" : "no signifiquen"
        }
      }
    },
    "meta" : {
      "infinitive" : "significar",
      "infinitive_english" : "to signify, mean",
      "verb_english" : "Signify! Don't signify!",
      "gerund" : "significando",
      "gerund_english" : "signifying",
      "pastparticiple" : "significado",
      "pastparticiple_english" : "signified"
    }
  },
  "llamarse" : {
    "useage" : {
      "indicative" : {
        "imperfect" : {
          "form_1s" : "me llamaba",
          "form_2s" : "te llamabas",
          "form_3s" : "se llamaba",
          "form_1p" : "nos llamábamos",
          "form_2p" : "os llamabais",
          "form_3p" : "se llamaban"
        },
        "present_perfect" : {
          "form_1s" : "me he llamado",
          "form_2s" : "te has llamado",
          "form_3s" : "se ha llamado",
          "form_1p" : "nos hemos llamado",
          "form_2p" : "os habéis llamado",
          "form_3p" : "se han llamado"
        },
        "conditional" : {
          "form_1s" : "me llamaría",
          "form_2s" : "te llamarías",
          "form_3s" : "se llamaría",
          "form_1p" : "nos llamaríamos",
          "form_2p" : "os llamaríais",
          "form_3p" : "se llamarían"
        },
        "past_perfect" : {
          "form_1s" : "me había llamado",
          "form_2s" : "te habías llamado",
          "form_3s" : "se había llamado",
          "form_1p" : "nos habíamos llamado",
          "form_2p" : "os habíais llamado",
          "form_3p" : "se habían llamado"
        },
        "preterite" : {
          "form_1s" : "me llamé",
          "form_2s" : "te llamaste",
          "form_3s" : "se llamó",
          "form_1p" : "nos llamamos",
          "form_2p" : "os llamasteis",
          "form_3p" : "se llamaron"
        },
        "future_perfect" : {
          "form_1s" : "me habré llamado",
          "form_2s" : "te habrás llamado",
          "form_3s" : "se habrá llamado",
          "form_1p" : "nos habremos llamado",
          "form_2p" : "os habréis llamado",
          "form_3p" : "se habrán llamado"
        },
        "conditional perfect" : {
          "form_1s" : "me habría llamado",
          "form_2s" : "te habrías llamado",
          "form_3s" : "se habría llamado",
          "form_1p" : "nos habríamos llamado",
          "form_2p" : "os habríais llamado",
          "form_3p" : "se habrían llamado"
        },
        "present" : {
          "form_1s" : "me llamo",
          "form_2s" : "te llamas",
          "form_3s" : "se llama",
          "form_1p" : "nos llamamos",
          "form_2p" : "os llamáis",
          "form_3p" : "se llaman"
        },
        "future" : {
          "form_1s" : "me llamaré",
          "form_2s" : "te llamarás",
          "form_3s" : "se llamará",
          "form_1p" : "nos llamaremos",
          "form_2p" : "os llamaréis",
          "form_3p" : "se llamarán"
        }
      },
      "subjunctive" : {
        "present" : {
          "form_1s" : "me llame",
          "form_2s" : "te llames",
          "form_3s" : "se llame",
          "form_1p" : "nos llamemos",
          "form_2p" : "os llaméis",
          "form_3p" : "se llamen"
        },
        "imperfect" : {
          "form_1s" : "me llamara",
          "form_2s" : "te llamaras",
          "form_3s" : "se llamara",
          "form_1p" : "nos llamáramos",
          "form_2p" : "os llamarais",
          "form_3p" : "se llamaran"
        },
        "future" : {
          "form_1s" : "me llamare",
          "form_2s" : "te llamares",
          "form_3s" : "se llamare",
          "form_1p" : "nos llamáremos",
          "form_2p" : "os llamareis",
          "form_3p" : "se llamaren"
        },
        "present_perfect" : {
          "form_1s" : "me haya llamado",
          "form_2s" : "te hayas llamado",
          "form_3s" : "se haya llamado",
          "form_1p" : "nos hayamos llamado",
          "form_2p" : "os hayáis llamado",
          "form_3p" : "se hayan llamado"
        },
        "future_perfect" : {
          "form_1s" : "me hubiere llamado",
          "form_2s" : "te hubieres llamado",
          "form_3s" : "se hubiere llamado",
          "form_1p" : "nos hubiéremos llamado",
          "form_2p" : "os hubiereis llamado",
          "form_3p" : "se hubieren llamado"
        },
        "past_perfect" : {
          "form_1s" : "me hubiera llamado",
          "form_2s" : "te hubieras llamado",
          "form_3s" : "se hubiera llamado",
          "form_1p" : "nos hubiéramos llamado",
          "form_2p" : "os hubierais llamado",
          "form_3p" : "se hubieran llamado"
        }
      },
      "imperative_affirmative" : {
        "present" : {
          "form_1s" : "",
          "form_2s" : "llámate",
          "form_3s" : "llamaos",
          "form_1p" : "",
          "form_2p" : "llámese",
          "form_3p" : "llámense"
        }
      },
      "imperative_negative" : {
        "present" : {
          "form_1s" : "",
          "form_2s" : "no te llames",
          "form_3s" : "no os llaméis",
          "form_1p" : "",
          "form_2p" : "no se llame",
          "form_3p" : "no se llamen"
        }
      }
    },
    "meta" : {
      "infinitive" : "llamarse",
      "infinitive_english" : "to be called, be named",
      "verb_english" : "Be named! Call yourself! Don't be named/call yourself!",
      "gerund" : "llamándose",
      "gerund_english" : "being named",
      "pastparticiple" : "llamado",
      "pastparticiple_english" : "named"
    }
  },
  "faltar" : {
    "useage" : {
      "indicative" : {
        "imperfect" : {
          "form_1s" : "faltaba",
          "form_2s" : "faltabas",
          "form_3s" : "faltaba",
          "form_1p" : "faltábamos",
          "form_2p" : "faltabais",
          "form_3p" : "faltaban"
        },
        "present_perfect" : {
          "form_1s" : "he faltado",
          "form_2s" : "has faltado",
          "form_3s" : "ha faltado",
          "form_1p" : "hemos faltado",
          "form_2p" : "habéis faltado",
          "form_3p" : "han faltado"
        },
        "conditional" : {
          "form_1s" : "faltaría",
          "form_2s" : "faltarías",
          "form_3s" : "faltaría",
          "form_1p" : "faltaríamos",
          "form_2p" : "faltaríais",
          "form_3p" : "faltarían"
        },
        "past_perfect" : {
          "form_1s" : "había faltado",
          "form_2s" : "habías faltado",
          "form_3s" : "había faltado",
          "form_1p" : "habíamos faltado",
          "form_2p" : "habíais faltado",
          "form_3p" : "habían faltado"
        },
        "preterite" : {
          "form_1s" : "falté",
          "form_2s" : "faltaste",
          "form_3s" : "faltó",
          "form_1p" : "faltamos",
          "form_2p" : "faltasteis",
          "form_3p" : "faltaron"
        },
        "future_perfect" : {
          "form_1s" : "habré faltado",
          "form_2s" : "habrás faltado",
          "form_3s" : "habrá faltado",
          "form_1p" : "habremos faltado",
          "form_2p" : "habréis faltado",
          "form_3p" : "habrán faltado"
        },
        "conditional perfect" : {
          "form_1s" : "habría faltado",
          "form_2s" : "habrías faltado",
          "form_3s" : "habría faltado",
          "form_1p" : "habríamos faltado",
          "form_2p" : "habríais faltado",
          "form_3p" : "habrían faltado"
        },
        "present" : {
          "form_1s" : "falto",
          "form_2s" : "faltas",
          "form_3s" : "falta",
          "form_1p" : "faltamos",
          "form_2p" : "faltáis",
          "form_3p" : "faltan"
        },
        "future" : {
          "form_1s" : "faltaré",
          "form_2s" : "faltarás",
          "form_3s" : "faltará",
          "form_1p" : "faltaremos",
          "form_2p" : "faltaréis",
          "form_3p" : "faltarán"
        }
      },
      "subjunctive" : {
        "present" : {
          "form_1s" : "falte",
          "form_2s" : "faltes",
          "form_3s" : "falte",
          "form_1p" : "faltemos",
          "form_2p" : "faltéis",
          "form_3p" : "falten"
        },
        "imperfect" : {
          "form_1s" : "faltara",
          "form_2s" : "faltaras",
          "form_3s" : "faltara",
          "form_1p" : "faltáramos",
          "form_2p" : "faltarais",
          "form_3p" : "faltaran"
        },
        "future" : {
          "form_1s" : "faltare",
          "form_2s" : "faltares",
          "form_3s" : "faltare",
          "form_1p" : "faltáremos",
          "form_2p" : "faltareis",
          "form_3p" : "faltaren"
        },
        "present_perfect" : {
          "form_1s" : "haya faltado",
          "form_2s" : "hayas faltado",
          "form_3s" : "haya faltado",
          "form_1p" : "hayamos faltado",
          "form_2p" : "hayáis faltado",
          "form_3p" : "hayan faltado"
        },
        "future_perfect" : {
          "form_1s" : "hubiere faltado",
          "form_2s" : "hubieres faltado",
          "form_3s" : "hubiere faltado",
          "form_1p" : "hubiéremos faltado",
          "form_2p" : "hubiereis faltado",
          "form_3p" : "hubieren faltado"
        },
        "past_perfect" : {
          "form_1s" : "hubiera faltado",
          "form_2s" : "hubieras faltado",
          "form_3s" : "hubiera faltado",
          "form_1p" : "hubiéramos faltado",
          "form_2p" : "hubierais faltado",
          "form_3p" : "hubieran faltado"
        }
      },
      "imperative_affirmative" : {
        "present" : {
          "form_1s" : "",
          "form_2s" : "falta",
          "form_3s" : "faltad",
          "form_1p" : "",
          "form_2p" : "falte",
          "form_3p" : "falten"
        }
      },
      "imperative_negative" : {
        "present" : {
          "form_1s" : "",
          "form_2s" : "no faltes",
          "form_3s" : "no faltéis",
          "form_1p" : "",
          "form_2p" : "no falte",
          "form_3p" : "no falten"
        }
      }
    },
    "meta" : {
      "infinitive" : "faltar",
      "infinitive_english" : "to lack, be lacking, be missing, be absent",
      "verb_english" : "Lack! Don't lack!",
      "gerund" : "faltando",
      "gerund_english" : "lacking",
      "pastparticiple" : "faltado",
      "pastparticiple_english" : "lacked"
    }
  },
  "matricular" : {
    "useage" : {
      "indicative" : {
        "imperfect" : {
          "form_1s" : "matriculaba",
          "form_2s" : "matriculabas",
          "form_3s" : "matriculaba",
          "form_1p" : "matriculábamos",
          "form_2p" : "matriculabais",
          "form_3p" : "matriculaban"
        },
        "present_perfect" : {
          "form_1s" : "he matriculado",
          "form_2s" : "has matriculado",
          "form_3s" : "ha matriculado",
          "form_1p" : "hemos matriculado",
          "form_2p" : "habéis matriculado",
          "form_3p" : "han matriculado"
        },
        "conditional" : {
          "form_1s" : "matricularía",
          "form_2s" : "matricularías",
          "form_3s" : "matricularía",
          "form_1p" : "matricularíamos",
          "form_2p" : "matricularíais",
          "form_3p" : "matricularían"
        },
        "past_perfect" : {
          "form_1s" : "había matriculado",
          "form_2s" : "habías matriculado",
          "form_3s" : "había matriculado",
          "form_1p" : "habíamos matriculado",
          "form_2p" : "habíais matriculado",
          "form_3p" : "habían matriculado"
        },
        "preterite" : {
          "form_1s" : "matriculé",
          "form_2s" : "matriculaste",
          "form_3s" : "matriculó",
          "form_1p" : "matriculamos",
          "form_2p" : "matriculasteis",
          "form_3p" : "matricularon"
        },
        "future_perfect" : {
          "form_1s" : "habré matriculado",
          "form_2s" : "habrás matriculado",
          "form_3s" : "habrá matriculado",
          "form_1p" : "habremos matriculado",
          "form_2p" : "habréis matriculado",
          "form_3p" : "habrán matriculado"
        },
        "conditional perfect" : {
          "form_1s" : "habría matriculado",
          "form_2s" : "habrías matriculado",
          "form_3s" : "habría matriculado",
          "form_1p" : "habríamos matriculado",
          "form_2p" : "habríais matriculado",
          "form_3p" : "habrían matriculado"
        },
        "present" : {
          "form_1s" : "matriculo",
          "form_2s" : "matriculas",
          "form_3s" : "matricula",
          "form_1p" : "matriculamos",
          "form_2p" : "matriculáis",
          "form_3p" : "matriculan"
        },
        "future" : {
          "form_1s" : "matricularé",
          "form_2s" : "matricularás",
          "form_3s" : "matriculará",
          "form_1p" : "matricularemos",
          "form_2p" : "matricularéis",
          "form_3p" : "matricularán"
        }
      },
      "subjunctive" : {
        "present" : {
          "form_1s" : "matricule",
          "form_2s" : "matricules",
          "form_3s" : "matricule",
          "form_1p" : "matriculemos",
          "form_2p" : "matriculéis",
          "form_3p" : "matriculen"
        },
        "imperfect" : {
          "form_1s" : "matriculara",
          "form_2s" : "matricularas",
          "form_3s" : "matriculara",
          "form_1p" : "matriculáramos",
          "form_2p" : "matricularais",
          "form_3p" : "matricularan"
        },
        "future" : {
          "form_1s" : "matriculare",
          "form_2s" : "matriculares",
          "form_3s" : "matriculare",
          "form_1p" : "matriculáremos",
          "form_2p" : "matriculareis",
          "form_3p" : "matricularen"
        },
        "present_perfect" : {
          "form_1s" : "haya matriculado",
          "form_2s" : "hayas matriculado",
          "form_3s" : "haya matriculado",
          "form_1p" : "hayamos matriculado",
          "form_2p" : "hayáis matriculado",
          "form_3p" : "hayan matriculado"
        },
        "future_perfect" : {
          "form_1s" : "hubiere matriculado",
          "form_2s" : "hubieres matriculado",
          "form_3s" : "hubiere matriculado",
          "form_1p" : "hubiéremos matriculado",
          "form_2p" : "hubiereis matriculado",
          "form_3p" : "hubieren matriculado"
        },
        "past_perfect" : {
          "form_1s" : "hubiera matriculado",
          "form_2s" : "hubieras matriculado",
          "form_3s" : "hubiera matriculado",
          "form_1p" : "hubiéramos matriculado",
          "form_2p" : "hubierais matriculado",
          "form_3p" : "hubieran matriculado"
        }
      },
      "imperative_affirmative" : {
        "present" : {
          "form_1s" : "",
          "form_2s" : "matricula",
          "form_3s" : "matriculad",
          "form_1p" : "",
          "form_2p" : "matricule",
          "form_3p" : "matriculen"
        }
      },
      "imperative_negative" : {
        "present" : {
          "form_1s" : "",
          "form_2s" : "no matricules",
          "form_3s" : "no matriculéis",
          "form_1p" : "",
          "form_2p" : "no matricule",
          "form_3p" : "no matriculen"
        }
      }
    },
    "meta" : {
      "infinitive" : "matricular",
      "infinitive_english" : "to register",
      "verb_english" : "Register! Don't register!",
      "gerund" : "matriculando",
      "gerund_english" : "registering",
      "pastparticiple" : "matriculado",
      "pastparticiple_english" : "registered"
    }
  },
  "peinar" : {
    "useage" : {
      "indicative" : {
        "imperfect" : {
          "form_1s" : "peinaba",
          "form_2s" : "peinabas",
          "form_3s" : "peinaba",
          "form_1p" : "peinábamos",
          "form_2p" : "peinabais",
          "form_3p" : "peinaban"
        },
        "present_perfect" : {
          "form_1s" : "he peinado",
          "form_2s" : "has peinado",
          "form_3s" : "ha peinado",
          "form_1p" : "hemos peinado",
          "form_2p" : "habéis peinado",
          "form_3p" : "han peinado"
        },
        "conditional" : {
          "form_1s" : "peinaría",
          "form_2s" : "peinarías",
          "form_3s" : "peinaría",
          "form_1p" : "peinaríamos",
          "form_2p" : "peinaríais",
          "form_3p" : "peinarían"
        },
        "past_perfect" : {
          "form_1s" : "había peinado",
          "form_2s" : "habías peinado",
          "form_3s" : "había peinado",
          "form_1p" : "habíamos peinado",
          "form_2p" : "habíais peinado",
          "form_3p" : "habían peinado"
        },
        "preterite" : {
          "form_1s" : "peiné",
          "form_2s" : "peinaste",
          "form_3s" : "peinó",
          "form_1p" : "peinamos",
          "form_2p" : "peinasteis",
          "form_3p" : "peinaron"
        },
        "future_perfect" : {
          "form_1s" : "habré peinado",
          "form_2s" : "habrás peinado",
          "form_3s" : "habrá peinado",
          "form_1p" : "habremos peinado",
          "form_2p" : "habréis peinado",
          "form_3p" : "habrán peinado"
        },
        "conditional perfect" : {
          "form_1s" : "habría peinado",
          "form_2s" : "habrías peinado",
          "form_3s" : "habría peinado",
          "form_1p" : "habríamos peinado",
          "form_2p" : "habríais peinado",
          "form_3p" : "habrían peinado"
        },
        "present" : {
          "form_1s" : "peino",
          "form_2s" : "peinas",
          "form_3s" : "peina",
          "form_1p" : "peinamos",
          "form_2p" : "peináis",
          "form_3p" : "peinan"
        },
        "future" : {
          "form_1s" : "peinaré",
          "form_2s" : "peinarás",
          "form_3s" : "peinará",
          "form_1p" : "peinaremos",
          "form_2p" : "peinaréis",
          "form_3p" : "peinarán"
        }
      },
      "subjunctive" : {
        "present" : {
          "form_1s" : "peine",
          "form_2s" : "peines",
          "form_3s" : "peine",
          "form_1p" : "peinemos",
          "form_2p" : "peinéis",
          "form_3p" : "peinen"
        },
        "imperfect" : {
          "form_1s" : "peinara",
          "form_2s" : "peinaras",
          "form_3s" : "peinara",
          "form_1p" : "peináramos",
          "form_2p" : "peinarais",
          "form_3p" : "peinaran"
        },
        "future" : {
          "form_1s" : "peinare",
          "form_2s" : "peinares",
          "form_3s" : "peinare",
          "form_1p" : "peináremos",
          "form_2p" : "peinareis",
          "form_3p" : "peinaren"
        },
        "present_perfect" : {
          "form_1s" : "haya peinado",
          "form_2s" : "hayas peinado",
          "form_3s" : "haya peinado",
          "form_1p" : "hayamos peinado",
          "form_2p" : "hayáis peinado",
          "form_3p" : "hayan peinado"
        },
        "future_perfect" : {
          "form_1s" : "hubiere peinado",
          "form_2s" : "hubieres peinado",
          "form_3s" : "hubiere peinado",
          "form_1p" : "hubiéremos peinado",
          "form_2p" : "hubiereis peinado",
          "form_3p" : "hubieren peinado"
        },
        "past_perfect" : {
          "form_1s" : "hubiera peinado",
          "form_2s" : "hubieras peinado",
          "form_3s" : "hubiera peinado",
          "form_1p" : "hubiéramos peinado",
          "form_2p" : "hubierais peinado",
          "form_3p" : "hubieran peinado"
        }
      },
      "imperative_affirmative" : {
        "present" : {
          "form_1s" : "",
          "form_2s" : "peina",
          "form_3s" : "peinad",
          "form_1p" : "",
          "form_2p" : "peine",
          "form_3p" : "peinen"
        }
      },
      "imperative_negative" : {
        "present" : {
          "form_1s" : "",
          "form_2s" : "no peines",
          "form_3s" : "no peinéis",
          "form_1p" : "",
          "form_2p" : "no peine",
          "form_3p" : "no peinen"
        }
      }
    },
    "meta" : {
      "infinitive" : "peinar",
      "infinitive_english" : "to comb",
      "verb_english" : "Comb! Don't comb!",
      "gerund" : "peinando",
      "gerund_english" : "combing",
      "pastparticiple" : "peinado",
      "pastparticiple_english" : "combed"
    }
  },
  "trabajar" : {
    "useage" : {
      "indicative" : {
        "imperfect" : {
          "form_1s" : "trabajaba",
          "form_2s" : "trabajabas",
          "form_3s" : "trabajaba",
          "form_1p" : "trabajábamos",
          "form_2p" : "trabajabais",
          "form_3p" : "trabajaban"
        },
        "present_perfect" : {
          "form_1s" : "he trabajado",
          "form_2s" : "has trabajado",
          "form_3s" : "ha trabajado",
          "form_1p" : "hemos trabajado",
          "form_2p" : "habéis trabajado",
          "form_3p" : "han trabajado"
        },
        "conditional" : {
          "form_1s" : "trabajaría",
          "form_2s" : "trabajarías",
          "form_3s" : "trabajaría",
          "form_1p" : "trabajaríamos",
          "form_2p" : "trabajaríais",
          "form_3p" : "trabajarían"
        },
        "past_perfect" : {
          "form_1s" : "había trabajado",
          "form_2s" : "habías trabajado",
          "form_3s" : "había trabajado",
          "form_1p" : "habíamos trabajado",
          "form_2p" : "habíais trabajado",
          "form_3p" : "habían trabajado"
        },
        "preterite" : {
          "form_1s" : "trabajé",
          "form_2s" : "trabajaste",
          "form_3s" : "trabajó",
          "form_1p" : "trabajamos",
          "form_2p" : "trabajasteis",
          "form_3p" : "trabajaron"
        },
        "future_perfect" : {
          "form_1s" : "habré trabajado",
          "form_2s" : "habrás trabajado",
          "form_3s" : "habrá trabajado",
          "form_1p" : "habremos trabajado",
          "form_2p" : "habréis trabajado",
          "form_3p" : "habrán trabajado"
        },
        "conditional perfect" : {
          "form_1s" : "habría trabajado",
          "form_2s" : "habrías trabajado",
          "form_3s" : "habría trabajado",
          "form_1p" : "habríamos trabajado",
          "form_2p" : "habríais trabajado",
          "form_3p" : "habrían trabajado"
        },
        "present" : {
          "form_1s" : "trabajo",
          "form_2s" : "trabajas",
          "form_3s" : "trabaja",
          "form_1p" : "trabajamos",
          "form_2p" : "trabajáis",
          "form_3p" : "trabajan"
        },
        "future" : {
          "form_1s" : "trabajaré",
          "form_2s" : "trabajarás",
          "form_3s" : "trabajará",
          "form_1p" : "trabajaremos",
          "form_2p" : "trabajaréis",
          "form_3p" : "trabajarán"
        }
      },
      "subjunctive" : {
        "present" : {
          "form_1s" : "trabaje",
          "form_2s" : "trabajes",
          "form_3s" : "trabaje",
          "form_1p" : "trabajemos",
          "form_2p" : "trabajéis",
          "form_3p" : "trabajen"
        },
        "imperfect" : {
          "form_1s" : "trabajara",
          "form_2s" : "trabajaras",
          "form_3s" : "trabajara",
          "form_1p" : "trabajáramos",
          "form_2p" : "trabajarais",
          "form_3p" : "trabajaran"
        },
        "future" : {
          "form_1s" : "trabajare",
          "form_2s" : "trabajares",
          "form_3s" : "trabajare",
          "form_1p" : "trabajáremos",
          "form_2p" : "trabajareis",
          "form_3p" : "trabajaren"
        },
        "present_perfect" : {
          "form_1s" : "haya trabajado",
          "form_2s" : "hayas trabajado",
          "form_3s" : "haya trabajado",
          "form_1p" : "hayamos trabajado",
          "form_2p" : "hayáis trabajado",
          "form_3p" : "hayan trabajado"
        },
        "future_perfect" : {
          "form_1s" : "hubiere trabajado",
          "form_2s" : "hubieres trabajado",
          "form_3s" : "hubiere trabajado",
          "form_1p" : "hubiéremos trabajado",
          "form_2p" : "hubiereis trabajado",
          "form_3p" : "hubieren trabajado"
        },
        "past_perfect" : {
          "form_1s" : "hubiera trabajado",
          "form_2s" : "hubieras trabajado",
          "form_3s" : "hubiera trabajado",
          "form_1p" : "hubiéramos trabajado",
          "form_2p" : "hubierais trabajado",
          "form_3p" : "hubieran trabajado"
        }
      },
      "imperative_affirmative" : {
        "present" : {
          "form_1s" : "",
          "form_2s" : "trabaja",
          "form_3s" : "trabajad",
          "form_1p" : "",
          "form_2p" : "trabaje",
          "form_3p" : "trabajen"
        }
      },
      "imperative_negative" : {
        "present" : {
          "form_1s" : "",
          "form_2s" : "no trabajes",
          "form_3s" : "no trabajéis",
          "form_1p" : "",
          "form_2p" : "no trabaje",
          "form_3p" : "no trabajen"
        }
      }
    },
    "meta" : {
      "infinitive" : "trabajar",
      "infinitive_english" : "to work",
      "verb_english" : "Work! Don't work!",
      "gerund" : "trabajando",
      "gerund_english" : "working",
      "pastparticiple" : "trabajado",
      "pastparticiple_english" : "worked"
    }
  },
  "comprar" : {
    "useage" : {
      "indicative" : {
        "imperfect" : {
          "form_1s" : "compraba",
          "form_2s" : "comprabas",
          "form_3s" : "compraba",
          "form_1p" : "comprábamos",
          "form_2p" : "comprabais",
          "form_3p" : "compraban"
        },
        "present_perfect" : {
          "form_1s" : "he comprado",
          "form_2s" : "has comprado",
          "form_3s" : "ha comprado",
          "form_1p" : "hemos comprado",
          "form_2p" : "habéis comprado",
          "form_3p" : "han comprado"
        },
        "conditional" : {
          "form_1s" : "compraría",
          "form_2s" : "comprarías",
          "form_3s" : "compraría",
          "form_1p" : "compraríamos",
          "form_2p" : "compraríais",
          "form_3p" : "comprarían"
        },
        "past_perfect" : {
          "form_1s" : "había comprado",
          "form_2s" : "habías comprado",
          "form_3s" : "había comprado",
          "form_1p" : "habíamos comprado",
          "form_2p" : "habíais comprado",
          "form_3p" : "habían comprado"
        },
        "preterite" : {
          "form_1s" : "compré",
          "form_2s" : "compraste",
          "form_3s" : "compró",
          "form_1p" : "compramos",
          "form_2p" : "comprasteis",
          "form_3p" : "compraron"
        },
        "future_perfect" : {
          "form_1s" : "habré comprado",
          "form_2s" : "habrás comprado",
          "form_3s" : "habrá comprado",
          "form_1p" : "habremos comprado",
          "form_2p" : "habréis comprado",
          "form_3p" : "habrán comprado"
        },
        "conditional perfect" : {
          "form_1s" : "habría comprado",
          "form_2s" : "habrías comprado",
          "form_3s" : "habría comprado",
          "form_1p" : "habríamos comprado",
          "form_2p" : "habríais comprado",
          "form_3p" : "habrían comprado"
        },
        "present" : {
          "form_1s" : "compro",
          "form_2s" : "compras",
          "form_3s" : "compra",
          "form_1p" : "compramos",
          "form_2p" : "compráis",
          "form_3p" : "compran"
        },
        "future" : {
          "form_1s" : "compraré",
          "form_2s" : "comprarás",
          "form_3s" : "comprará",
          "form_1p" : "compraremos",
          "form_2p" : "compraréis",
          "form_3p" : "comprarán"
        }
      },
      "subjunctive" : {
        "present" : {
          "form_1s" : "compre",
          "form_2s" : "compres",
          "form_3s" : "compre",
          "form_1p" : "compremos",
          "form_2p" : "compréis",
          "form_3p" : "compren"
        },
        "imperfect" : {
          "form_1s" : "comprara",
          "form_2s" : "compraras",
          "form_3s" : "comprara",
          "form_1p" : "compráramos",
          "form_2p" : "comprarais",
          "form_3p" : "compraran"
        },
        "future" : {
          "form_1s" : "comprare",
          "form_2s" : "comprares",
          "form_3s" : "comprare",
          "form_1p" : "compráremos",
          "form_2p" : "comprareis",
          "form_3p" : "compraren"
        },
        "present_perfect" : {
          "form_1s" : "haya comprado",
          "form_2s" : "hayas comprado",
          "form_3s" : "haya comprado",
          "form_1p" : "hayamos comprado",
          "form_2p" : "hayáis comprado",
          "form_3p" : "hayan comprado"
        },
        "future_perfect" : {
          "form_1s" : "hubiere comprado",
          "form_2s" : "hubieres comprado",
          "form_3s" : "hubiere comprado",
          "form_1p" : "hubiéremos comprado",
          "form_2p" : "hubiereis comprado",
          "form_3p" : "hubieren comprado"
        },
        "past_perfect" : {
          "form_1s" : "hubiera comprado",
          "form_2s" : "hubieras comprado",
          "form_3s" : "hubiera comprado",
          "form_1p" : "hubiéramos comprado",
          "form_2p" : "hubierais comprado",
          "form_3p" : "hubieran comprado"
        }
      },
      "imperative_affirmative" : {
        "present" : {
          "form_1s" : "",
          "form_2s" : "compra",
          "form_3s" : "comprad",
          "form_1p" : "",
          "form_2p" : "compre",
          "form_3p" : "compren"
        }
      },
      "imperative_negative" : {
        "present" : {
          "form_1s" : "",
          "form_2s" : "no compres",
          "form_3s" : "no compréis",
          "form_1p" : "",
          "form_2p" : "no compre",
          "form_3p" : "no compren"
        }
      }
    },
    "meta" : {
      "infinitive" : "comprar",
      "infinitive_english" : "to buy, purchase",
      "verb_english" : "Buy! Don't buy!",
      "gerund" : "comprando",
      "gerund_english" : "buying",
      "pastparticiple" : "comprado",
      "pastparticiple_english" : "bought"
    }
  },
  "quebrarse" : {
    "useage" : {
      "indicative" : {
        "imperfect" : {
          "form_1s" : "me quebraba",
          "form_2s" : "te quebrabas",
          "form_3s" : "se quebraba",
          "form_1p" : "nos quebrábamos",
          "form_2p" : "os quebrabais",
          "form_3p" : "se quebraban"
        },
        "present_perfect" : {
          "form_1s" : "me he quebrado",
          "form_2s" : "te has quebrado",
          "form_3s" : "se ha quebrado",
          "form_1p" : "nos hemos quebrado",
          "form_2p" : "os habéis quebrado",
          "form_3p" : "se han quebrado"
        },
        "conditional" : {
          "form_1s" : "me quebraría",
          "form_2s" : "te quebrarías",
          "form_3s" : "se quebraría",
          "form_1p" : "nos quebraríamos",
          "form_2p" : "os quebraríais",
          "form_3p" : "se quebrarían"
        },
        "past_perfect" : {
          "form_1s" : "me había quebrado",
          "form_2s" : "te habías quebrado",
          "form_3s" : "se había quebrado",
          "form_1p" : "nos habíamos quebrado",
          "form_2p" : "os habíais quebrado",
          "form_3p" : "se habían quebrado"
        },
        "preterite" : {
          "form_1s" : "me quebré",
          "form_2s" : "te quebraste",
          "form_3s" : "se quebró",
          "form_1p" : "nos quebramos",
          "form_2p" : "quebrasteis",
          "form_3p" : "se quebraron"
        },
        "future_perfect" : {
          "form_1s" : "me habré quebrado",
          "form_2s" : "te habrás quebrado",
          "form_3s" : "se habrá quebrado",
          "form_1p" : "nos habremos quebrado",
          "form_2p" : "os habréis quebrado",
          "form_3p" : "se habrán quebrado"
        },
        "conditional perfect" : {
          "form_1s" : "me habría quebrado",
          "form_2s" : "te habrías quebrado",
          "form_3s" : "se habría quebrado",
          "form_1p" : "nos habríamos quebrado",
          "form_2p" : "os habríais quebrado",
          "form_3p" : "se habrían quebrado"
        },
        "present" : {
          "form_1s" : "me quiebro",
          "form_2s" : "te quiebras",
          "form_3s" : "se quiebra",
          "form_1p" : "nos quebramos",
          "form_2p" : "os quebráis",
          "form_3p" : "se quiebran"
        },
        "future" : {
          "form_1s" : "me quebraré",
          "form_2s" : "te quebrarás",
          "form_3s" : "se quebrará",
          "form_1p" : "nos quebraremos",
          "form_2p" : "os quebraréis",
          "form_3p" : "se quebrarán"
        }
      },
      "subjunctive" : {
        "present" : {
          "form_1s" : "me quiebre",
          "form_2s" : "te quiebres",
          "form_3s" : "se quiebre",
          "form_1p" : "nos quebremos",
          "form_2p" : "os quebréis",
          "form_3p" : "se quiebren"
        },
        "imperfect" : {
          "form_1s" : "me quebrara",
          "form_2s" : "te quebraras",
          "form_3s" : "se quebrara",
          "form_1p" : "nos quebráramos",
          "form_2p" : "os quebrarais",
          "form_3p" : "se quebraran"
        },
        "future" : {
          "form_1s" : "me quebrare",
          "form_2s" : "te quebrares",
          "form_3s" : "se quebrare",
          "form_1p" : "nos quebráremos",
          "form_2p" : "os quebrareis",
          "form_3p" : "se quebraren"
        },
        "present_perfect" : {
          "form_1s" : "me haya quebrado",
          "form_2s" : "te hayas quebrado",
          "form_3s" : "se haya quebrado",
          "form_1p" : "nos hayamos quebrado",
          "form_2p" : "os hayáis quebrado",
          "form_3p" : "se hayan quebrado"
        },
        "future_perfect" : {
          "form_1s" : "me hubiere quebrado",
          "form_2s" : "te hubieres quebrado",
          "form_3s" : "se hubiere quebrado",
          "form_1p" : "nos hubiéremos quebrado",
          "form_2p" : "os hubiereis quebrado",
          "form_3p" : "se hubieren quebrado"
        },
        "past_perfect" : {
          "form_1s" : "me hubiera quebrado",
          "form_2s" : "te hubieras quebrado",
          "form_3s" : "se hubiera quebrado",
          "form_1p" : "nos hubiéramos quebrado",
          "form_2p" : "os hubierais quebrado",
          "form_3p" : "se hubieran quebrado"
        }
      },
      "imperative_affirmative" : {
        "present" : {
          "form_1s" : "",
          "form_2s" : "quiébrate",
          "form_3s" : "quebraos",
          "form_1p" : "",
          "form_2p" : "quiébrese",
          "form_3p" : "quiébrense"
        }
      },
      "imperative_negative" : {
        "present" : {
          "form_1s" : "",
          "form_2s" : "no te quiebres",
          "form_3s" : "no os quebréis",
          "form_1p" : "",
          "form_2p" : "no se quiebre",
          "form_3p" : "no se quiebren"
        }
      }
    },
    "meta" : {
      "infinitive" : "quebrarse",
      "infinitive_english" : "to break, smash, get broken",
      "verb_english" : "Break! Don't break!",
      "gerund" : "quebrándose",
      "gerund_english" : "breaking",
      "pastparticiple" : "quebrado",
      "pastparticiple_english" : "broken"
    }
  },
  "coger" : {
    "useage" : {
      "indicative" : {
        "imperfect" : {
          "form_1s" : "cogía",
          "form_2s" : "cogías",
          "form_3s" : "cogía",
          "form_1p" : "cogíamos",
          "form_2p" : "cogíais",
          "form_3p" : "cogían"
        },
        "present_perfect" : {
          "form_1s" : "he cogido",
          "form_2s" : "has cogido",
          "form_3s" : "ha cogido",
          "form_1p" : "hemos cogido",
          "form_2p" : "habéis cogido",
          "form_3p" : "han cogido"
        },
        "conditional" : {
          "form_1s" : "cogería",
          "form_2s" : "cogerías",
          "form_3s" : "cogería",
          "form_1p" : "cogeríamos",
          "form_2p" : "cogeríais",
          "form_3p" : "cogerían"
        },
        "past_perfect" : {
          "form_1s" : "había cogido",
          "form_2s" : "habías cogido",
          "form_3s" : "había cogido",
          "form_1p" : "habíamos cogido",
          "form_2p" : "habíais cogido",
          "form_3p" : "habían cogido"
        },
        "preterite" : {
          "form_1s" : "cogí",
          "form_2s" : "cogiste",
          "form_3s" : "cogió",
          "form_1p" : "cogimos",
          "form_2p" : "cogisteis",
          "form_3p" : "cogieron"
        },
        "future_perfect" : {
          "form_1s" : "habré cogido",
          "form_2s" : "habrás cogido",
          "form_3s" : "habrá cogido",
          "form_1p" : "habremos cogido",
          "form_2p" : "habréis cogido",
          "form_3p" : "habrán cogido"
        },
        "conditional perfect" : {
          "form_1s" : "habría cogido",
          "form_2s" : "habrías cogido",
          "form_3s" : "habría cogido",
          "form_1p" : "habríamos cogido",
          "form_2p" : "habríais cogido",
          "form_3p" : "habrían cogido"
        },
        "present" : {
          "form_1s" : "cojo",
          "form_2s" : "coges",
          "form_3s" : "coge",
          "form_1p" : "cogemos",
          "form_2p" : "cogéis",
          "form_3p" : "cogen"
        },
        "future" : {
          "form_1s" : "cogeré",
          "form_2s" : "cogerás",
          "form_3s" : "cogerá",
          "form_1p" : "cogeremos",
          "form_2p" : "cogeréis",
          "form_3p" : "cogerán"
        }
      },
      "subjunctive" : {
        "present" : {
          "form_1s" : "coja",
          "form_2s" : "cojas",
          "form_3s" : "coja",
          "form_1p" : "cojamos",
          "form_2p" : "cojáis",
          "form_3p" : "cojan"
        },
        "imperfect" : {
          "form_1s" : "cogiera",
          "form_2s" : "cogieras",
          "form_3s" : "cogiera",
          "form_1p" : "cogiéramos",
          "form_2p" : "cogierais",
          "form_3p" : "cogieran"
        },
        "future" : {
          "form_1s" : "cogiere",
          "form_2s" : "cogieres",
          "form_3s" : "cogiere",
          "form_1p" : "cogiéremos",
          "form_2p" : "cogiereis",
          "form_3p" : "cogieren"
        },
        "present_perfect" : {
          "form_1s" : "haya cogido",
          "form_2s" : "hayas cogido",
          "form_3s" : "haya cogido",
          "form_1p" : "hayamos cogido",
          "form_2p" : "hayáis cogido",
          "form_3p" : "hayan cogido"
        },
        "future_perfect" : {
          "form_1s" : "hubiere cogido",
          "form_2s" : "hubieres cogido",
          "form_3s" : "hubiere cogido",
          "form_1p" : "hubiéremos cogido",
          "form_2p" : "hubiereis cogido",
          "form_3p" : "hubieren cogido"
        },
        "past_perfect" : {
          "form_1s" : "hubiera cogido",
          "form_2s" : "hubieras cogido",
          "form_3s" : "hubiera cogido",
          "form_1p" : "hubiéramos cogido",
          "form_2p" : "hubierais cogido",
          "form_3p" : "hubieran cogido"
        }
      },
      "imperative_affirmative" : {
        "present" : {
          "form_1s" : "",
          "form_2s" : "coge",
          "form_3s" : "coged",
          "form_1p" : "",
          "form_2p" : "coja",
          "form_3p" : "cojan"
        }
      },
      "imperative_negative" : {
        "present" : {
          "form_1s" : "",
          "form_2s" : "no cojas",
          "form_3s" : "no cojáis",
          "form_1p" : "",
          "form_2p" : "no coja",
          "form_3p" : "no cojan"
        }
      }
    },
    "meta" : {
      "infinitive" : "coger",
      "infinitive_english" : "to catch, grasp, take hold of",
      "verb_english" : "Catch! Don't catch!",
      "gerund" : "cogiendo",
      "gerund_english" : "catching",
      "pastparticiple" : "cogido",
      "pastparticiple_english" : "caught"
    }
  },
  "tapar" : {
    "useage" : {
      "indicative" : {
        "imperfect" : {
          "form_1s" : "tapaba",
          "form_2s" : "tapabas",
          "form_3s" : "tapaba",
          "form_1p" : "tapábamos",
          "form_2p" : "tapabais",
          "form_3p" : "tapaban"
        },
        "present_perfect" : {
          "form_1s" : "he tapado",
          "form_2s" : "has tapado",
          "form_3s" : "ha tapado",
          "form_1p" : "hemos tapado",
          "form_2p" : "habéis tapado",
          "form_3p" : "han tapado"
        },
        "conditional" : {
          "form_1s" : "taparía",
          "form_2s" : "taparías",
          "form_3s" : "taparía",
          "form_1p" : "taparíamos",
          "form_2p" : "taparíais",
          "form_3p" : "taparían"
        },
        "past_perfect" : {
          "form_1s" : "había tapado",
          "form_2s" : "habías tapado",
          "form_3s" : "había tapado",
          "form_1p" : "habíamos tapado",
          "form_2p" : "habíais tapado",
          "form_3p" : "habían tapado"
        },
        "preterite" : {
          "form_1s" : "tapé",
          "form_2s" : "tapaste",
          "form_3s" : "tapó",
          "form_1p" : "tapamos",
          "form_2p" : "tapasteis",
          "form_3p" : "taparon"
        },
        "future_perfect" : {
          "form_1s" : "habré tapado",
          "form_2s" : "habrás tapado",
          "form_3s" : "habrá tapado",
          "form_1p" : "habremos tapado",
          "form_2p" : "habréis tapado",
          "form_3p" : "habrán tapado"
        },
        "conditional perfect" : {
          "form_1s" : "habría tapado",
          "form_2s" : "habrías tapado",
          "form_3s" : "habría tapado",
          "form_1p" : "habríamos tapado",
          "form_2p" : "habríais tapado",
          "form_3p" : "habrían tapado"
        },
        "present" : {
          "form_1s" : "tapo",
          "form_2s" : "tapas",
          "form_3s" : "tapa",
          "form_1p" : "tapamos",
          "form_2p" : "tapáis",
          "form_3p" : "tapan"
        },
        "future" : {
          "form_1s" : "taparé",
          "form_2s" : "taparás",
          "form_3s" : "tapará",
          "form_1p" : "taparemos",
          "form_2p" : "taparéis",
          "form_3p" : "taparán"
        }
      },
      "subjunctive" : {
        "present" : {
          "form_1s" : "tape",
          "form_2s" : "tapes",
          "form_3s" : "tape",
          "form_1p" : "tapemos",
          "form_2p" : "tapéis",
          "form_3p" : "tapen"
        },
        "imperfect" : {
          "form_1s" : "tapara",
          "form_2s" : "taparas",
          "form_3s" : "tapara",
          "form_1p" : "tapáramos",
          "form_2p" : "taparais",
          "form_3p" : "taparan"
        },
        "future" : {
          "form_1s" : "tapare",
          "form_2s" : "tapares",
          "form_3s" : "tapare",
          "form_1p" : "tapáremos",
          "form_2p" : "tapareis",
          "form_3p" : "taparen"
        },
        "present_perfect" : {
          "form_1s" : "haya tapado",
          "form_2s" : "hayas tapado",
          "form_3s" : "haya tapado",
          "form_1p" : "hayamos tapado",
          "form_2p" : "hayáis tapado",
          "form_3p" : "hayan tapado"
        },
        "future_perfect" : {
          "form_1s" : "hubiere tapado",
          "form_2s" : "hubieres tapado",
          "form_3s" : "hubiere tapado",
          "form_1p" : "hubiéremos tapado",
          "form_2p" : "hubiereis tapado",
          "form_3p" : "hubieren tapado"
        },
        "past_perfect" : {
          "form_1s" : "hubiera tapado",
          "form_2s" : "hubieras tapado",
          "form_3s" : "hubiera tapado",
          "form_1p" : "hubiéramos tapado",
          "form_2p" : "hubierais tapado",
          "form_3p" : "hubieran tapado"
        }
      },
      "imperative_affirmative" : {
        "present" : {
          "form_1s" : "",
          "form_2s" : "tapa",
          "form_3s" : "tapad",
          "form_1p" : "",
          "form_2p" : "tape",
          "form_3p" : "tapen"
        }
      },
      "imperative_negative" : {
        "present" : {
          "form_1s" : "",
          "form_2s" : "no tapes",
          "form_3s" : "no tapéis",
          "form_1p" : "",
          "form_2p" : "no tape",
          "form_3p" : "no tapen"
        }
      }
    },
    "meta" : {
      "infinitive" : "tapar",
      "infinitive_english" : "to cover; to put the lid on, put the cap on, put the stopper in",
      "verb_english" : "Cover! Don't cover!",
      "gerund" : "tapando",
      "gerund_english" : "covering",
      "pastparticiple" : "tapado",
      "pastparticiple_english" : "covered"
    }
  },
  "estar" : {
    "useage" : {
      "indicative" : {
        "imperfect" : {
          "form_1s" : "estaba",
          "form_2s" : "estabas",
          "form_3s" : "estaba",
          "form_1p" : "estábamos",
          "form_2p" : "estabais",
          "form_3p" : "estaban"
        },
        "present_perfect" : {
          "form_1s" : "he estado",
          "form_2s" : "has estado",
          "form_3s" : "ha estado",
          "form_1p" : "hemos estado",
          "form_2p" : "habéis estado",
          "form_3p" : "han estado"
        },
        "conditional" : {
          "form_1s" : "estaría",
          "form_2s" : "estarías",
          "form_3s" : "estaría",
          "form_1p" : "estaríamos",
          "form_2p" : "estaríais",
          "form_3p" : "estarían"
        },
        "past_perfect" : {
          "form_1s" : "había estado",
          "form_2s" : "habías estado",
          "form_3s" : "había estado",
          "form_1p" : "habíamos estado",
          "form_2p" : "habíais estado",
          "form_3p" : "habían estado"
        },
        "preterite" : {
          "form_1s" : "estuve",
          "form_2s" : "estuviste",
          "form_3s" : "estuvo",
          "form_1p" : "estuvimos",
          "form_2p" : "estuvisteis",
          "form_3p" : "estuvieron"
        },
        "future_perfect" : {
          "form_1s" : "habré estado",
          "form_2s" : "habrás estado",
          "form_3s" : "habrá estado",
          "form_1p" : "habremos estado",
          "form_2p" : "habréis estado",
          "form_3p" : "habrán estado"
        },
        "conditional perfect" : {
          "form_1s" : "habría estado",
          "form_2s" : "habrías estado",
          "form_3s" : "habría estado",
          "form_1p" : "habríamos estado",
          "form_2p" : "habríais estado",
          "form_3p" : "habrían estado"
        },
        "present" : {
          "form_1s" : "estoy",
          "form_2s" : "estás",
          "form_3s" : "está",
          "form_1p" : "estamos",
          "form_2p" : "estáis",
          "form_3p" : "están"
        },
        "future" : {
          "form_1s" : "estaré",
          "form_2s" : "estarás",
          "form_3s" : "estará",
          "form_1p" : "estaremos",
          "form_2p" : "estaréis",
          "form_3p" : "estarán"
        }
      },
      "subjunctive" : {
        "present" : {
          "form_1s" : "esté",
          "form_2s" : "estés",
          "form_3s" : "esté",
          "form_1p" : "estemos",
          "form_2p" : "estéis",
          "form_3p" : "estén"
        },
        "imperfect" : {
          "form_1s" : "estuviera",
          "form_2s" : "estuvieras",
          "form_3s" : "estuviera",
          "form_1p" : "estuviéramos",
          "form_2p" : "estuvierais",
          "form_3p" : "estuvieran"
        },
        "future" : {
          "form_1s" : "estuviere",
          "form_2s" : "estuvieres",
          "form_3s" : "estuviere",
          "form_1p" : "estuviéremos",
          "form_2p" : "estuviereis",
          "form_3p" : "estuvieren"
        },
        "present_perfect" : {
          "form_1s" : "haya estado",
          "form_2s" : "hayas estado",
          "form_3s" : "haya estado",
          "form_1p" : "hayamos estado",
          "form_2p" : "hayáis estado",
          "form_3p" : "hayan estado"
        },
        "future_perfect" : {
          "form_1s" : "hubiere estado",
          "form_2s" : "hubieres estado",
          "form_3s" : "hubiere estado",
          "form_1p" : "hubiéremos estado",
          "form_2p" : "hubiereis estado",
          "form_3p" : "hubieren estado"
        },
        "past_perfect" : {
          "form_1s" : "hubiera estado",
          "form_2s" : "hubieras estado",
          "form_3s" : "hubiera estado",
          "form_1p" : "hubiéramos estado",
          "form_2p" : "hubierais estado",
          "form_3p" : "hubieran estado"
        }
      },
      "imperative_affirmative" : {
        "present" : {
          "form_1s" : "",
          "form_2s" : "está",
          "form_3s" : "estad",
          "form_1p" : "",
          "form_2p" : "esté",
          "form_3p" : "estén"
        }
      },
      "imperative_negative" : {
        "present" : {
          "form_1s" : "",
          "form_2s" : "no estés",
          "form_3s" : "no estéis",
          "form_1p" : "",
          "form_2p" : "no esté",
          "form_3p" : "no estén"
        }
      }
    },
    "meta" : {
      "infinitive" : "estar",
      "infinitive_english" : "to be",
      "verb_english" : "Be! Don't be!",
      "gerund" : "estando",
      "gerund_english" : "being",
      "pastparticiple" : "estado",
      "pastparticiple_english" : "been"
    }
  },
  "preservar" : {
    "useage" : {
      "indicative" : {
        "imperfect" : {
          "form_1s" : "preservaba",
          "form_2s" : "preservabas",
          "form_3s" : "preservaba",
          "form_1p" : "preservábamos",
          "form_2p" : "preservabais",
          "form_3p" : "preservaban"
        },
        "present_perfect" : {
          "form_1s" : "he preservado",
          "form_2s" : "has preservado",
          "form_3s" : "ha preservado",
          "form_1p" : "hemos preservado",
          "form_2p" : "habéis preservado",
          "form_3p" : "han preservado"
        },
        "conditional" : {
          "form_1s" : "preservaría",
          "form_2s" : "preservarías",
          "form_3s" : "preservaría",
          "form_1p" : "preservaríamos",
          "form_2p" : "preservaríais",
          "form_3p" : "preservarían"
        },
        "past_perfect" : {
          "form_1s" : "había preservado",
          "form_2s" : "habías preservado",
          "form_3s" : "había preservado",
          "form_1p" : "habíamos preservado",
          "form_2p" : "habíais preservado",
          "form_3p" : "habían preservado"
        },
        "preterite" : {
          "form_1s" : "preservé",
          "form_2s" : "preservaste",
          "form_3s" : "preservó",
          "form_1p" : "preservamos",
          "form_2p" : "preservasteis",
          "form_3p" : "preservaron"
        },
        "future_perfect" : {
          "form_1s" : "habré preservado",
          "form_2s" : "habrás preservado",
          "form_3s" : "habrá preservado",
          "form_1p" : "habremos preservado",
          "form_2p" : "habréis preservado",
          "form_3p" : "habrán preservado"
        },
        "conditional perfect" : {
          "form_1s" : "habría preservado",
          "form_2s" : "habrías preservado",
          "form_3s" : "habría preservado",
          "form_1p" : "habríamos preservado",
          "form_2p" : "habríais preservado",
          "form_3p" : "habrían preservado"
        },
        "present" : {
          "form_1s" : "preservo",
          "form_2s" : "preservas",
          "form_3s" : "preserva",
          "form_1p" : "preservamos",
          "form_2p" : "preserváis",
          "form_3p" : "preservan"
        },
        "future" : {
          "form_1s" : "preservaré",
          "form_2s" : "preservarás",
          "form_3s" : "preservará",
          "form_1p" : "preservaremos",
          "form_2p" : "preservaréis",
          "form_3p" : "preservarán"
        }
      },
      "subjunctive" : {
        "present" : {
          "form_1s" : "preserve",
          "form_2s" : "preserves",
          "form_3s" : "preserve",
          "form_1p" : "preservemos",
          "form_2p" : "preservéis",
          "form_3p" : "preserven"
        },
        "imperfect" : {
          "form_1s" : "preservara",
          "form_2s" : "preservaras",
          "form_3s" : "preservara",
          "form_1p" : "preserváramos",
          "form_2p" : "preservarais",
          "form_3p" : "preservaran"
        },
        "future" : {
          "form_1s" : "preservare",
          "form_2s" : "preservares",
          "form_3s" : "preservare",
          "form_1p" : "preserváremos",
          "form_2p" : "preservareis",
          "form_3p" : "preservaren"
        },
        "present_perfect" : {
          "form_1s" : "haya preservado",
          "form_2s" : "hayas preservado",
          "form_3s" : "haya preservado",
          "form_1p" : "hayamos preservado",
          "form_2p" : "hayáis preservado",
          "form_3p" : "hayan preservado"
        },
        "future_perfect" : {
          "form_1s" : "hubiere preservado",
          "form_2s" : "hubieres preservado",
          "form_3s" : "hubiere preservado",
          "form_1p" : "hubiéremos preservado",
          "form_2p" : "hubiereis preservado",
          "form_3p" : "hubieren preservado"
        },
        "past_perfect" : {
          "form_1s" : "hubiera preservado",
          "form_2s" : "hubieras preservado",
          "form_3s" : "hubiera preservado",
          "form_1p" : "hubiéramos preservado",
          "form_2p" : "hubierais preservado",
          "form_3p" : "hubieran preservado"
        }
      },
      "imperative_affirmative" : {
        "present" : {
          "form_1s" : "",
          "form_2s" : "preserva",
          "form_3s" : "preservad",
          "form_1p" : "",
          "form_2p" : "preserve",
          "form_3p" : "preserven"
        }
      },
      "imperative_negative" : {
        "present" : {
          "form_1s" : "",
          "form_2s" : "no preserves",
          "form_3s" : "no preservéis",
          "form_1p" : "",
          "form_2p" : "no preserve",
          "form_3p" : "no preserven"
        }
      }
    },
    "meta" : {
      "infinitive" : "preservar",
      "infinitive_english" : "to preserve, protect",
      "verb_english" : "Preserve! Don't preserve!",
      "gerund" : "preservando",
      "gerund_english" : "preserving",
      "pastparticiple" : "preservado",
      "pastparticiple_english" : "preserved"
    }
  },
  "pagar" : {
    "useage" : {
      "indicative" : {
        "imperfect" : {
          "form_1s" : "pagaba",
          "form_2s" : "pagabas",
          "form_3s" : "pagaba",
          "form_1p" : "pagábamos",
          "form_2p" : "pagabais",
          "form_3p" : "pagaban"
        },
        "present_perfect" : {
          "form_1s" : "he pagado",
          "form_2s" : "has pagado",
          "form_3s" : "ha pagado",
          "form_1p" : "hemos pagado",
          "form_2p" : "habéis pagado",
          "form_3p" : "han pagado"
        },
        "conditional" : {
          "form_1s" : "pagaría",
          "form_2s" : "pagarías",
          "form_3s" : "pagaría",
          "form_1p" : "pagaríamos",
          "form_2p" : "pagaríais",
          "form_3p" : "pagarían"
        },
        "past_perfect" : {
          "form_1s" : "había pagado",
          "form_2s" : "habías pagado",
          "form_3s" : "había pagado",
          "form_1p" : "habíamos pagado",
          "form_2p" : "habíais pagado",
          "form_3p" : "habían pagado"
        },
        "preterite" : {
          "form_1s" : "pagué",
          "form_2s" : "pagaste",
          "form_3s" : "pagó",
          "form_1p" : "pagamos",
          "form_2p" : "pagasteis",
          "form_3p" : "pagaron"
        },
        "future_perfect" : {
          "form_1s" : "habré pagado",
          "form_2s" : "habrás pagado",
          "form_3s" : "habrá pagado",
          "form_1p" : "habremos pagado",
          "form_2p" : "habréis pagado",
          "form_3p" : "habrán pagado"
        },
        "conditional perfect" : {
          "form_1s" : "habría pagado",
          "form_2s" : "habrías pagado",
          "form_3s" : "habría pagado",
          "form_1p" : "habríamos pagado",
          "form_2p" : "habríais pagado",
          "form_3p" : "habrían pagado"
        },
        "present" : {
          "form_1s" : "pago",
          "form_2s" : "pagas",
          "form_3s" : "paga",
          "form_1p" : "pagamos",
          "form_2p" : "pagáis",
          "form_3p" : "pagan"
        },
        "future" : {
          "form_1s" : "pagaré",
          "form_2s" : "pagarás",
          "form_3s" : "pagará",
          "form_1p" : "pagaremos",
          "form_2p" : "pagaréis",
          "form_3p" : "pagarán"
        }
      },
      "subjunctive" : {
        "present" : {
          "form_1s" : "pague",
          "form_2s" : "pagues",
          "form_3s" : "pague",
          "form_1p" : "paguemos",
          "form_2p" : "paguéis",
          "form_3p" : "paguen"
        },
        "imperfect" : {
          "form_1s" : "pagara",
          "form_2s" : "pagaras",
          "form_3s" : "pagara",
          "form_1p" : "pagáramos",
          "form_2p" : "pagarais",
          "form_3p" : "pagaran"
        },
        "future" : {
          "form_1s" : "pagare",
          "form_2s" : "pagares",
          "form_3s" : "pagare",
          "form_1p" : "pagáremos",
          "form_2p" : "pagareis",
          "form_3p" : "pagaren"
        },
        "present_perfect" : {
          "form_1s" : "haya pagado",
          "form_2s" : "hayas pagado",
          "form_3s" : "haya pagado",
          "form_1p" : "hayamos pagado",
          "form_2p" : "hayáis pagado",
          "form_3p" : "hayan pagado"
        },
        "future_perfect" : {
          "form_1s" : "hubiere pagado",
          "form_2s" : "hubieres pagado",
          "form_3s" : "hubiere pagado",
          "form_1p" : "hubiéremos pagado",
          "form_2p" : "hubiereis pagado",
          "form_3p" : "hubieren pagado"
        },
        "past_perfect" : {
          "form_1s" : "hubiera pagado",
          "form_2s" : "hubieras pagado",
          "form_3s" : "hubiera pagado",
          "form_1p" : "hubiéramos pagado",
          "form_2p" : "hubierais pagado",
          "form_3p" : "hubieran pagado"
        }
      },
      "imperative_affirmative" : {
        "present" : {
          "form_1s" : "",
          "form_2s" : "paga",
          "form_3s" : "pagad",
          "form_1p" : "",
          "form_2p" : "pague",
          "form_3p" : "paguen"
        }
      },
      "imperative_negative" : {
        "present" : {
          "form_1s" : "",
          "form_2s" : "no pagues",
          "form_3s" : "no paguéis",
          "form_1p" : "",
          "form_2p" : "no pague",
          "form_3p" : "no paguen"
        }
      }
    },
    "meta" : {
      "infinitive" : "pagar",
      "infinitive_english" : "to pay, pay for",
      "verb_english" : "Pay! Don't pay!",
      "gerund" : "pagando",
      "gerund_english" : "paying",
      "pastparticiple" : "pagado",
      "pastparticiple_english" : "paid"
    }
  },
  "traducir" : {
    "useage" : {
      "indicative" : {
        "imperfect" : {
          "form_1s" : "traducía",
          "form_2s" : "traducías",
          "form_3s" : "traducía",
          "form_1p" : "traducíamos",
          "form_2p" : "traducíais",
          "form_3p" : "traducían"
        },
        "present_perfect" : {
          "form_1s" : "he traducido",
          "form_2s" : "has traducido",
          "form_3s" : "ha traducido",
          "form_1p" : "hemos traducido",
          "form_2p" : "habéis traducido",
          "form_3p" : "han traducido"
        },
        "conditional" : {
          "form_1s" : "traduciría",
          "form_2s" : "traducirías",
          "form_3s" : "traduciría",
          "form_1p" : "traduciríamos",
          "form_2p" : "traduciríais",
          "form_3p" : "traducirían"
        },
        "past_perfect" : {
          "form_1s" : "había traducido",
          "form_2s" : "habías traducido",
          "form_3s" : "había traducido",
          "form_1p" : "habíamos traducido",
          "form_2p" : "habíais traducido",
          "form_3p" : "habían traducido"
        },
        "preterite" : {
          "form_1s" : "traduje",
          "form_2s" : "tradujiste",
          "form_3s" : "tradujo",
          "form_1p" : "tradujimos",
          "form_2p" : "tradujisteis",
          "form_3p" : "tradujeron"
        },
        "future_perfect" : {
          "form_1s" : "habré traducido",
          "form_2s" : "habrás traducido",
          "form_3s" : "habrá traducido",
          "form_1p" : "habremos traducido",
          "form_2p" : "habréis traducido",
          "form_3p" : "habrán traducido"
        },
        "conditional perfect" : {
          "form_1s" : "habría traducido",
          "form_2s" : "habrías traducido",
          "form_3s" : "habría traducido",
          "form_1p" : "habríamos traducido",
          "form_2p" : "habríais traducido",
          "form_3p" : "habrían traducido"
        },
        "present" : {
          "form_1s" : "traduzco",
          "form_2s" : "traduces",
          "form_3s" : "traduce",
          "form_1p" : "traducimos",
          "form_2p" : "traducís",
          "form_3p" : "traducen"
        },
        "future" : {
          "form_1s" : "traduciré",
          "form_2s" : "traducirás",
          "form_3s" : "traducirá",
          "form_1p" : "traduciremos",
          "form_2p" : "traduciréis",
          "form_3p" : "traducirán"
        }
      },
      "subjunctive" : {
        "present" : {
          "form_1s" : "traduzca",
          "form_2s" : "traduzcas",
          "form_3s" : "traduzca",
          "form_1p" : "traduzcamos",
          "form_2p" : "traduzcáis",
          "form_3p" : "traduzcan"
        },
        "imperfect" : {
          "form_1s" : "tradujera",
          "form_2s" : "tradujeras",
          "form_3s" : "tradujera",
          "form_1p" : "tradujéramos",
          "form_2p" : "tradujerais",
          "form_3p" : "tradujeran"
        },
        "future" : {
          "form_1s" : "tradujere",
          "form_2s" : "tradujeres",
          "form_3s" : "tradujere",
          "form_1p" : "tradujéremos",
          "form_2p" : "tradujereis",
          "form_3p" : "tradujeren"
        },
        "present_perfect" : {
          "form_1s" : "haya traducido",
          "form_2s" : "hayas traducido",
          "form_3s" : "haya traducido",
          "form_1p" : "hayamos traducido",
          "form_2p" : "hayáis traducido",
          "form_3p" : "hayan traducido"
        },
        "future_perfect" : {
          "form_1s" : "hubiere traducido",
          "form_2s" : "hubieres traducido",
          "form_3s" : "hubiere traducido",
          "form_1p" : "hubiéremos traducido",
          "form_2p" : "hubiereis traducido",
          "form_3p" : "hubieren traducido"
        },
        "past_perfect" : {
          "form_1s" : "hubiera traducido",
          "form_2s" : "hubieras traducido",
          "form_3s" : "hubiera traducido",
          "form_1p" : "hubiéramos traducido",
          "form_2p" : "hubierais traducido",
          "form_3p" : "hubieran traducido"
        }
      },
      "imperative_affirmative" : {
        "present" : {
          "form_1s" : "",
          "form_2s" : "traduce",
          "form_3s" : "traducid",
          "form_1p" : "",
          "form_2p" : "traduzca",
          "form_3p" : "traduzcan"
        }
      },
      "imperative_negative" : {
        "present" : {
          "form_1s" : "",
          "form_2s" : "no traduzcas",
          "form_3s" : "no traduzcáis",
          "form_1p" : "",
          "form_2p" : "no traduzca",
          "form_3p" : "no traduzcan"
        }
      }
    },
    "meta" : {
      "infinitive" : "traducir",
      "infinitive_english" : "to translate",
      "verb_english" : "Translate!, Don't translate!",
      "gerund" : "traduciendo",
      "gerund_english" : "translating",
      "pastparticiple" : "traducido",
      "pastparticiple_english" : "translated"
    }
  },
  "efectuar" : {
    "useage" : {
      "indicative" : {
        "imperfect" : {
          "form_1s" : "efectuaba",
          "form_2s" : "efectuabas",
          "form_3s" : "efectuaba",
          "form_1p" : "efectuábamos",
          "form_2p" : "efectuabais",
          "form_3p" : "efectuaban"
        },
        "present_perfect" : {
          "form_1s" : "he efectuado",
          "form_2s" : "has efectuado",
          "form_3s" : "ha efectuado",
          "form_1p" : "hemos efectuado",
          "form_2p" : "habéis efectuado",
          "form_3p" : "han efectuado"
        },
        "conditional" : {
          "form_1s" : "efectuaría",
          "form_2s" : "efectuarías",
          "form_3s" : "efectuaría",
          "form_1p" : "efectuaríamos",
          "form_2p" : "efectuaríais",
          "form_3p" : "efectuarían"
        },
        "past_perfect" : {
          "form_1s" : "había efectuado",
          "form_2s" : "habías efectuado",
          "form_3s" : "había efectuado",
          "form_1p" : "habíamos efectuado",
          "form_2p" : "habíais efectuado",
          "form_3p" : "habían efectuado"
        },
        "preterite" : {
          "form_1s" : "efectué",
          "form_2s" : "efectuaste",
          "form_3s" : "efectuó",
          "form_1p" : "efectuamos",
          "form_2p" : "efectuasteis",
          "form_3p" : "efectuaron"
        },
        "future_perfect" : {
          "form_1s" : "habré efectuado",
          "form_2s" : "habrás efectuado",
          "form_3s" : "habrá efectuado",
          "form_1p" : "habremos efectuado",
          "form_2p" : "habréis efectuado",
          "form_3p" : "habrán efectuado"
        },
        "conditional perfect" : {
          "form_1s" : "habría efectuado",
          "form_2s" : "habrías efectuado",
          "form_3s" : "habría efectuado",
          "form_1p" : "habríamos efectuado",
          "form_2p" : "habríais efectuado",
          "form_3p" : "habrían efectuado"
        },
        "present" : {
          "form_1s" : "efectúo",
          "form_2s" : "efectúas",
          "form_3s" : "efectúa",
          "form_1p" : "efectuamos",
          "form_2p" : "efectuáis",
          "form_3p" : "efectúan"
        },
        "future" : {
          "form_1s" : "efectuaré",
          "form_2s" : "efectuarás",
          "form_3s" : "efectuará",
          "form_1p" : "efectuaremos",
          "form_2p" : "efectuaréis",
          "form_3p" : "efectuarán"
        }
      },
      "subjunctive" : {
        "present" : {
          "form_1s" : "efectúe",
          "form_2s" : "efectúes",
          "form_3s" : "efectúe",
          "form_1p" : "efectuemos",
          "form_2p" : "efectuéis",
          "form_3p" : "efectúen"
        },
        "imperfect" : {
          "form_1s" : "efectuara",
          "form_2s" : "efectuaras",
          "form_3s" : "efectuara",
          "form_1p" : "efectuáramos",
          "form_2p" : "efectuarais",
          "form_3p" : "efectuaran"
        },
        "future" : {
          "form_1s" : "efectuare",
          "form_2s" : "efectuares",
          "form_3s" : "efectuare",
          "form_1p" : "efectuáremos",
          "form_2p" : "efectuareis",
          "form_3p" : "efectuaren"
        },
        "present_perfect" : {
          "form_1s" : "haya efectuado",
          "form_2s" : "hayas efectuado",
          "form_3s" : "haya efectuado",
          "form_1p" : "hayamos efectuado",
          "form_2p" : "hayáis efectuado",
          "form_3p" : "hayan efectuado"
        },
        "future_perfect" : {
          "form_1s" : "hubiere efectuado",
          "form_2s" : "hubieres efectuado",
          "form_3s" : "hubiere efectuado",
          "form_1p" : "hubiéremos efectuado",
          "form_2p" : "hubiereis efectuado",
          "form_3p" : "hubieren efectuado"
        },
        "past_perfect" : {
          "form_1s" : "hubiera efectuado",
          "form_2s" : "hubieras efectuado",
          "form_3s" : "hubiera efectuado",
          "form_1p" : "hubiéramos efectuado",
          "form_2p" : "hubierais efectuado",
          "form_3p" : "hubieran efectuado"
        }
      },
      "imperative_affirmative" : {
        "present" : {
          "form_1s" : "",
          "form_2s" : "efectúa",
          "form_3s" : "efectuad",
          "form_1p" : "",
          "form_2p" : "efectúe",
          "form_3p" : "efectúen"
        }
      },
      "imperative_negative" : {
        "present" : {
          "form_1s" : "",
          "form_2s" : "no efectúes",
          "form_3s" : "no efectuéis",
          "form_1p" : "",
          "form_2p" : "no efectúe",
          "form_3p" : "no efectúen"
        }
      }
    },
    "meta" : {
      "infinitive" : "efectuar",
      "infinitive_english" : "to effect, carry out, bring about",
      "verb_english" : "Effect! Don't effect!",
      "gerund" : "efectuando",
      "gerund_english" : "effecting",
      "pastparticiple" : "efectuado",
      "pastparticiple_english" : "effected"
    }
  },
  "lastimar" : {
    "useage" : {
      "indicative" : {
        "imperfect" : {
          "form_1s" : "lastimaba",
          "form_2s" : "lastimabas",
          "form_3s" : "lastimaba",
          "form_1p" : "lastimábamos",
          "form_2p" : "lastimabais",
          "form_3p" : "lastimaban"
        },
        "present_perfect" : {
          "form_1s" : "he lastimado",
          "form_2s" : "has lastimado",
          "form_3s" : "ha lastimado",
          "form_1p" : "hemos lastimado",
          "form_2p" : "habéis lastimado",
          "form_3p" : "han lastimado"
        },
        "conditional" : {
          "form_1s" : "lastimaría",
          "form_2s" : "lastimarías",
          "form_3s" : "lastimaría",
          "form_1p" : "lastimaríamos",
          "form_2p" : "lastimaríais",
          "form_3p" : "lastimarían"
        },
        "past_perfect" : {
          "form_1s" : "había lastimado",
          "form_2s" : "habías lastimado",
          "form_3s" : "había lastimado",
          "form_1p" : "habíamos lastimado",
          "form_2p" : "habíais lastimado",
          "form_3p" : "habían lastimado"
        },
        "preterite" : {
          "form_1s" : "lastimé",
          "form_2s" : "lastimaste",
          "form_3s" : "lastimó",
          "form_1p" : "lastimamos",
          "form_2p" : "lastimasteis",
          "form_3p" : "lastimaron"
        },
        "future_perfect" : {
          "form_1s" : "habré lastimado",
          "form_2s" : "habrás lastimado",
          "form_3s" : "habrá lastimado",
          "form_1p" : "habremos lastimado",
          "form_2p" : "habréis lastimado",
          "form_3p" : "habrán lastimado"
        },
        "conditional perfect" : {
          "form_1s" : "habría lastimado",
          "form_2s" : "habrías lastimado",
          "form_3s" : "habría lastimado",
          "form_1p" : "habríamos lastimado",
          "form_2p" : "habríais lastimado",
          "form_3p" : "habrían lastimado"
        },
        "present" : {
          "form_1s" : "lastimo",
          "form_2s" : "lastimas",
          "form_3s" : "lastima",
          "form_1p" : "lastimamos",
          "form_2p" : "lastimáis",
          "form_3p" : "lastiman"
        },
        "future" : {
          "form_1s" : "lastimaré",
          "form_2s" : "lastimarás",
          "form_3s" : "lastimará",
          "form_1p" : "lastimaremos",
          "form_2p" : "lastimaréis",
          "form_3p" : "lastimarán"
        }
      },
      "subjunctive" : {
        "present" : {
          "form_1s" : "lastime",
          "form_2s" : "lastimes",
          "form_3s" : "lastime",
          "form_1p" : "lastimemos",
          "form_2p" : "lastiméis",
          "form_3p" : "lastimen"
        },
        "imperfect" : {
          "form_1s" : "lastimara",
          "form_2s" : "lastimaras",
          "form_3s" : "lastimara",
          "form_1p" : "lastimáramos",
          "form_2p" : "lastimarais",
          "form_3p" : "lastimaran"
        },
        "future" : {
          "form_1s" : "lastimare",
          "form_2s" : "lastimares",
          "form_3s" : "lastimare",
          "form_1p" : "lastimáremos",
          "form_2p" : "lastimareis",
          "form_3p" : "lastimaren"
        },
        "present_perfect" : {
          "form_1s" : "haya lastimado",
          "form_2s" : "hayas lastimado",
          "form_3s" : "haya lastimado",
          "form_1p" : "hayamos lastimado",
          "form_2p" : "hayáis lastimado",
          "form_3p" : "hayan lastimado"
        },
        "future_perfect" : {
          "form_1s" : "hubiere lastimado",
          "form_2s" : "hubieres lastimado",
          "form_3s" : "hubiere lastimado",
          "form_1p" : "hubiéremos lastimado",
          "form_2p" : "hubiereis lastimado",
          "form_3p" : "hubieren lastimado"
        },
        "past_perfect" : {
          "form_1s" : "hubiera lastimado",
          "form_2s" : "hubieras lastimado",
          "form_3s" : "hubiera lastimado",
          "form_1p" : "hubiéramos lastimado",
          "form_2p" : "hubierais lastimado",
          "form_3p" : "hubieran lastimado"
        }
      },
      "imperative_affirmative" : {
        "present" : {
          "form_1s" : "",
          "form_2s" : "lastima",
          "form_3s" : "lastimad",
          "form_1p" : "",
          "form_2p" : "lastime",
          "form_3p" : "lastimen"
        }
      },
      "imperative_negative" : {
        "present" : {
          "form_1s" : "",
          "form_2s" : "no lastimes",
          "form_3s" : "no lastiméis",
          "form_1p" : "",
          "form_2p" : "no lastime",
          "form_3p" : "no lastimen"
        }
      }
    },
    "meta" : {
      "infinitive" : "lastimar",
      "infinitive_english" : "to hurt, injure, harm; to pity; to move to pity",
      "verb_english" : "Hurt! Don't hurt!",
      "gerund" : "lastimando",
      "gerund_english" : "hurting",
      "pastparticiple" : "lastimado",
      "pastparticiple_english" : "hurt"
    }
  },
  "anunciar" : {
    "useage" : {
      "indicative" : {
        "imperfect" : {
          "form_1s" : "anunciaba",
          "form_2s" : "anunciabas",
          "form_3s" : "anunciaba",
          "form_1p" : "anunciábamos",
          "form_2p" : "anunciabais",
          "form_3p" : "anunciaban"
        },
        "present_perfect" : {
          "form_1s" : "he anunciado",
          "form_2s" : "has anunciado",
          "form_3s" : "ha anunciado",
          "form_1p" : "hemos anunciado",
          "form_2p" : "habéis anunciado",
          "form_3p" : "han anunciado"
        },
        "conditional" : {
          "form_1s" : "anunciaría",
          "form_2s" : "anunciarías",
          "form_3s" : "anunciaría",
          "form_1p" : "anunciaríamos",
          "form_2p" : "anunciaríais",
          "form_3p" : "anunciarían"
        },
        "past_perfect" : {
          "form_1s" : "había anunciado",
          "form_2s" : "habías anunciado",
          "form_3s" : "había anunciado",
          "form_1p" : "habíamos anunciado",
          "form_2p" : "habíais anunciado",
          "form_3p" : "habían anunciado"
        },
        "preterite" : {
          "form_1s" : "anuncié",
          "form_2s" : "anunciaste",
          "form_3s" : "anunció",
          "form_1p" : "anunciamos",
          "form_2p" : "anunciasteis",
          "form_3p" : "anunciaron"
        },
        "future_perfect" : {
          "form_1s" : "habré anunciado",
          "form_2s" : "habrás anunciado",
          "form_3s" : "habrá anunciado",
          "form_1p" : "habremos anunciado",
          "form_2p" : "habréis anunciado",
          "form_3p" : "habrán anunciado"
        },
        "conditional perfect" : {
          "form_1s" : "habría anunciado",
          "form_2s" : "habrías anunciado",
          "form_3s" : "habría anunciado",
          "form_1p" : "habríamos anunciado",
          "form_2p" : "habríais anunciado",
          "form_3p" : "habrían anunciado"
        },
        "present" : {
          "form_1s" : "anuncio",
          "form_2s" : "anuncias",
          "form_3s" : "anuncia",
          "form_1p" : "anunciamos",
          "form_2p" : "anunciáis",
          "form_3p" : "anuncian"
        },
        "future" : {
          "form_1s" : "anunciaré",
          "form_2s" : "anunciarás",
          "form_3s" : "anunciará",
          "form_1p" : "anunciaremos",
          "form_2p" : "anunciaréis",
          "form_3p" : "anunciarán"
        }
      },
      "subjunctive" : {
        "present" : {
          "form_1s" : "anuncie",
          "form_2s" : "anuncies",
          "form_3s" : "anuncie",
          "form_1p" : "anunciemos",
          "form_2p" : "anunciéis",
          "form_3p" : "anuncien"
        },
        "imperfect" : {
          "form_1s" : "anunciara",
          "form_2s" : "anunciaras",
          "form_3s" : "anunciara",
          "form_1p" : "anunciáramos",
          "form_2p" : "anunciarais",
          "form_3p" : "anunciaran"
        },
        "future" : {
          "form_1s" : "anunciare",
          "form_2s" : "anunciares",
          "form_3s" : "anunciare",
          "form_1p" : "anunciáremos",
          "form_2p" : "anunciareis",
          "form_3p" : "anunciaren"
        },
        "present_perfect" : {
          "form_1s" : "haya anunciado",
          "form_2s" : "hayas anunciado",
          "form_3s" : "haya anunciado",
          "form_1p" : "hayamos anunciado",
          "form_2p" : "hayáis anunciado",
          "form_3p" : "hayan anunciado"
        },
        "future_perfect" : {
          "form_1s" : "hubiere anunciado",
          "form_2s" : "hubieres anunciado",
          "form_3s" : "hubiere anunciado",
          "form_1p" : "hubiéremos anunciado",
          "form_2p" : "hubiereis anunciado",
          "form_3p" : "hubieren anunciado"
        },
        "past_perfect" : {
          "form_1s" : "hubiera anunciado",
          "form_2s" : "hubieras anunciado",
          "form_3s" : "hubiera anunciado",
          "form_1p" : "hubiéramos anunciado",
          "form_2p" : "hubierais anunciado",
          "form_3p" : "hubieran anunciado"
        }
      },
      "imperative_affirmative" : {
        "present" : {
          "form_1s" : "",
          "form_2s" : "anuncia",
          "form_3s" : "anunciad",
          "form_1p" : "",
          "form_2p" : "anuncie",
          "form_3p" : "anuncien"
        }
      },
      "imperative_negative" : {
        "present" : {
          "form_1s" : "",
          "form_2s" : "no anuncies",
          "form_3s" : "no anunciéis",
          "form_1p" : "",
          "form_2p" : "no anuncie",
          "form_3p" : "no anuncien"
        }
      }
    },
    "meta" : {
      "infinitive" : "anunciar",
      "infinitive_english" : "to announce",
      "verb_english" : "Announce! Don't announce!",
      "gerund" : "anunciando",
      "gerund_english" : "announcing",
      "pastparticiple" : "anunciado",
      "pastparticiple_english" : "announced"
    }
  },
  "funcionar" : {
    "useage" : {
      "indicative" : {
        "imperfect" : {
          "form_1s" : "funcionaba",
          "form_2s" : "funcionabas",
          "form_3s" : "funcionaba",
          "form_1p" : "funcionábamos",
          "form_2p" : "funcionabais",
          "form_3p" : "funcionaban"
        },
        "present_perfect" : {
          "form_1s" : "he funcionado",
          "form_2s" : "has funcionado",
          "form_3s" : "ha funcionado",
          "form_1p" : "hemos funcionado",
          "form_2p" : "habéis funcionado",
          "form_3p" : "han funcionado"
        },
        "conditional" : {
          "form_1s" : "funcionaría",
          "form_2s" : "funcionarías",
          "form_3s" : "funcionaría",
          "form_1p" : "funcionaríamos",
          "form_2p" : "funcionaríais",
          "form_3p" : "funcionarían"
        },
        "past_perfect" : {
          "form_1s" : "había funcionado",
          "form_2s" : "habías funcionado",
          "form_3s" : "había funcionado",
          "form_1p" : "habíamos funcionado",
          "form_2p" : "habíais funcionado",
          "form_3p" : "habían funcionado"
        },
        "preterite" : {
          "form_1s" : "funcioné",
          "form_2s" : "funcionaste",
          "form_3s" : "funcionó",
          "form_1p" : "funcionamos",
          "form_2p" : "funcionasteis",
          "form_3p" : "funcionaron"
        },
        "future_perfect" : {
          "form_1s" : "habré funcionado",
          "form_2s" : "habrás funcionado",
          "form_3s" : "habrá funcionado",
          "form_1p" : "habremos funcionado",
          "form_2p" : "habréis funcionado",
          "form_3p" : "habrán funcionado"
        },
        "conditional perfect" : {
          "form_1s" : "habría funcionado",
          "form_2s" : "habrías funcionado",
          "form_3s" : "habría funcionado",
          "form_1p" : "habríamos funcionado",
          "form_2p" : "habríais funcionado",
          "form_3p" : "habrían funcionado"
        },
        "present" : {
          "form_1s" : "funciono",
          "form_2s" : "funcionas",
          "form_3s" : "funciona",
          "form_1p" : "funcionamos",
          "form_2p" : "funcionáis",
          "form_3p" : "funcionan"
        },
        "future" : {
          "form_1s" : "funcionaré",
          "form_2s" : "funcionarás",
          "form_3s" : "funcionará",
          "form_1p" : "funcionaremos",
          "form_2p" : "funcionaréis",
          "form_3p" : "funcionarán"
        }
      },
      "subjunctive" : {
        "present" : {
          "form_1s" : "funcione",
          "form_2s" : "funciones",
          "form_3s" : "funcione",
          "form_1p" : "funcionemos",
          "form_2p" : "funcionéis",
          "form_3p" : "funcionen"
        },
        "imperfect" : {
          "form_1s" : "funcionara",
          "form_2s" : "funcionaras",
          "form_3s" : "funcionara",
          "form_1p" : "funcionáramos",
          "form_2p" : "funcionarais",
          "form_3p" : "funcionaran"
        },
        "future" : {
          "form_1s" : "funcionare",
          "form_2s" : "funcionares",
          "form_3s" : "funcionare",
          "form_1p" : "funcionáremos",
          "form_2p" : "funcionareis",
          "form_3p" : "funcionaren"
        },
        "present_perfect" : {
          "form_1s" : "haya funcionado",
          "form_2s" : "hayas funcionado",
          "form_3s" : "haya funcionado",
          "form_1p" : "hayamos funcionado",
          "form_2p" : "hayáis funcionado",
          "form_3p" : "hayan funcionado"
        },
        "future_perfect" : {
          "form_1s" : "hubiere funcionado",
          "form_2s" : "hubieres funcionado",
          "form_3s" : "hubiere funcionado",
          "form_1p" : "hubiéremos funcionado",
          "form_2p" : "hubiereis funcionado",
          "form_3p" : "hubieren funcionado"
        },
        "past_perfect" : {
          "form_1s" : "hubiera funcionado",
          "form_2s" : "hubieras funcionado",
          "form_3s" : "hubiera funcionado",
          "form_1p" : "hubiéramos funcionado",
          "form_2p" : "hubierais funcionado",
          "form_3p" : "hubieran funcionado"
        }
      },
      "imperative_affirmative" : {
        "present" : {
          "form_1s" : "",
          "form_2s" : "funciona",
          "form_3s" : "funcionad",
          "form_1p" : "",
          "form_2p" : "funcione",
          "form_3p" : "funcionen"
        }
      },
      "imperative_negative" : {
        "present" : {
          "form_1s" : "",
          "form_2s" : "no funciones",
          "form_3s" : "no funcionéis",
          "form_1p" : "",
          "form_2p" : "no funcione",
          "form_3p" : "no funcionen"
        }
      }
    },
    "meta" : {
      "infinitive" : "funcionar",
      "infinitive_english" : "to function; to run, work",
      "verb_english" : "Function! Don't function!",
      "gerund" : "funcionando",
      "gerund_english" : "functioning",
      "pastparticiple" : "funcionado",
      "pastparticiple_english" : "functioned"
    }
  },
  "entusiasmarse" : {
    "useage" : {
      "indicative" : {
        "imperfect" : {
          "form_1s" : "me entusiasmaba",
          "form_2s" : "te entusiasmabas",
          "form_3s" : "se entusiasmaba",
          "form_1p" : "nos entusiasmábamos",
          "form_2p" : "os entusiasmabais",
          "form_3p" : "se entusiasmaban"
        },
        "present_perfect" : {
          "form_1s" : "me he entusiasmado",
          "form_2s" : "te has entusiasmado",
          "form_3s" : "se ha entusiasmado",
          "form_1p" : "nos hemos entusiasmado",
          "form_2p" : "os habéis entusiasmado",
          "form_3p" : "se han entusiasmado"
        },
        "conditional" : {
          "form_1s" : "me entusiasmaría",
          "form_2s" : "te entusiasmarías",
          "form_3s" : "se entusiasmaría",
          "form_1p" : "nos entusiasmaríamos",
          "form_2p" : "os entusiasmaríais",
          "form_3p" : "se entusiasmarían"
        },
        "past_perfect" : {
          "form_1s" : "me había entusiasmado",
          "form_2s" : "te habías entusiasmado",
          "form_3s" : "se había entusiasmado",
          "form_1p" : "nos habíamos entusiasmado",
          "form_2p" : "os habíais entusiasmado",
          "form_3p" : "se habían entusiasmado"
        },
        "preterite" : {
          "form_1s" : "me entusiasmé",
          "form_2s" : "te entusiasmaste",
          "form_3s" : "se entusiasmó",
          "form_1p" : "nos entusiasmamos",
          "form_2p" : "os entusiasmasteis",
          "form_3p" : "se entusiasmaron"
        },
        "future_perfect" : {
          "form_1s" : "me habré entusiasmado",
          "form_2s" : "te habrás entusiasmado",
          "form_3s" : "se habrá entusiasmado",
          "form_1p" : "nos habremos entusiasmado",
          "form_2p" : "os habréis entusiasmado",
          "form_3p" : "se habrán entusiasmado"
        },
        "conditional perfect" : {
          "form_1s" : "me habría entusiasmado",
          "form_2s" : "te habrías entusiasmado",
          "form_3s" : "se habría entusiasmado",
          "form_1p" : "nos habríamos entusiasmado",
          "form_2p" : "os habríais entusiasmado",
          "form_3p" : "se habrían entusiasmado"
        },
        "present" : {
          "form_1s" : "me entusiasmo",
          "form_2s" : "te entusiasmas",
          "form_3s" : "se entusiasma",
          "form_1p" : "nos entusiasmamos",
          "form_2p" : "os entusiasmáis",
          "form_3p" : "se entusiasman"
        },
        "future" : {
          "form_1s" : "me entusiasmaré",
          "form_2s" : "te entusiasmarás",
          "form_3s" : "se entusiasmará",
          "form_1p" : "nos entusiasmaremos",
          "form_2p" : "os entusiasmaréis",
          "form_3p" : "se entusiasmarán"
        }
      },
      "subjunctive" : {
        "present" : {
          "form_1s" : "me entusiasme",
          "form_2s" : "te entusiasmes",
          "form_3s" : "se entusiasme",
          "form_1p" : "nos entusiasmemos",
          "form_2p" : "os entusiasméis",
          "form_3p" : "se entusiasmen"
        },
        "imperfect" : {
          "form_1s" : "me entusiasmara",
          "form_2s" : "te entusiasmaras",
          "form_3s" : "se entusiasmara",
          "form_1p" : "nos entusiasmáramos",
          "form_2p" : "os entusiasmarais",
          "form_3p" : "se entusiasmaran"
        },
        "future" : {
          "form_1s" : "me entusiasmare",
          "form_2s" : "te entusiasmares",
          "form_3s" : "se entusiasmare",
          "form_1p" : "nos entusiasmáremos",
          "form_2p" : "os entusiasmareis",
          "form_3p" : "se entusiasmaren"
        },
        "present_perfect" : {
          "form_1s" : "me haya entusiasmado",
          "form_2s" : "te hayas entusiasmado",
          "form_3s" : "se haya entusiasmado",
          "form_1p" : "nos hayamos entusiasmado",
          "form_2p" : "os hayáis entusiasmado",
          "form_3p" : "se hayan entusiasmado"
        },
        "future_perfect" : {
          "form_1s" : "me hubiere entusiasmado",
          "form_2s" : "te hubieres entusiasmado",
          "form_3s" : "se hubiere entusiasmado",
          "form_1p" : "nos hubiéremos entusiasmado",
          "form_2p" : "os hubiereis entusiasmado",
          "form_3p" : "se hubieren entusiasmado"
        },
        "past_perfect" : {
          "form_1s" : "me hubiera entusiasmado",
          "form_2s" : "te hubieras entusiasmado",
          "form_3s" : "se hubiera entusiasmado",
          "form_1p" : "nos hubiéramos entusiasmado",
          "form_2p" : "os hubierais entusiasmado",
          "form_3p" : "se hubieran entusiasmado"
        }
      },
      "imperative_affirmative" : {
        "present" : {
          "form_1s" : "",
          "form_2s" : "entusiásmate",
          "form_3s" : "entusiasmaos",
          "form_1p" : "",
          "form_2p" : "entusiásmese",
          "form_3p" : "entusiásmense"
        }
      },
      "imperative_negative" : {
        "present" : {
          "form_1s" : "",
          "form_2s" : "no te entusiasmes",
          "form_3s" : "no os entusiasméis",
          "form_1p" : "",
          "form_2p" : "no se entusiasme",
          "form_3p" : "no se entusiasmen"
        }
      }
    },
    "meta" : {
      "infinitive" : "entusiasmarse",
      "infinitive_english" : "to get excited, become excited [filled with excitement or enthusiasm]",
      "verb_english" : "Get excited! Don't get excited!",
      "gerund" : "entusiasmándose",
      "gerund_english" : "getting excited",
      "pastparticiple" : "entusiasmado",
      "pastparticiple_english" : "got excited"
    }
  },
  "incluir" : {
    "useage" : {
      "indicative" : {
        "imperfect" : {
          "form_1s" : "incluía",
          "form_2s" : "incluías",
          "form_3s" : "incluía",
          "form_1p" : "incluíamos",
          "form_2p" : "incluíais",
          "form_3p" : "incluían"
        },
        "present_perfect" : {
          "form_1s" : "he incluido",
          "form_2s" : "has incluido",
          "form_3s" : "ha incluido",
          "form_1p" : "hemos incluido",
          "form_2p" : "habéis incluido",
          "form_3p" : "han incluido"
        },
        "conditional" : {
          "form_1s" : "incluiría",
          "form_2s" : "incluirías",
          "form_3s" : "incluiría",
          "form_1p" : "incluiríamos",
          "form_2p" : "incluiríais",
          "form_3p" : "incluirían"
        },
        "past_perfect" : {
          "form_1s" : "había incluido",
          "form_2s" : "habías incluido",
          "form_3s" : "había incluido",
          "form_1p" : "habíamos incluido",
          "form_2p" : "habíais incluido",
          "form_3p" : "habían incluido"
        },
        "preterite" : {
          "form_1s" : "incluí",
          "form_2s" : "incluiste",
          "form_3s" : "incluyó",
          "form_1p" : "incluimos",
          "form_2p" : "incluisteis",
          "form_3p" : "incluyeron"
        },
        "future_perfect" : {
          "form_1s" : "habré incluido",
          "form_2s" : "habrás incluido",
          "form_3s" : "habrá incluido",
          "form_1p" : "habremos incluido",
          "form_2p" : "habréis incluido",
          "form_3p" : "habrán incluido"
        },
        "conditional perfect" : {
          "form_1s" : "habría incluido",
          "form_2s" : "habrías incluido",
          "form_3s" : "habría incluido",
          "form_1p" : "habríamos incluido",
          "form_2p" : "habríais incluido",
          "form_3p" : "habrían incluido"
        },
        "present" : {
          "form_1s" : "incluyo",
          "form_2s" : "incluyes",
          "form_3s" : "incluye",
          "form_1p" : "incluimos",
          "form_2p" : "incluís",
          "form_3p" : "incluyen"
        },
        "future" : {
          "form_1s" : "incluiré",
          "form_2s" : "incluirás",
          "form_3s" : "incluirá",
          "form_1p" : "incluiremos",
          "form_2p" : "incluiréis",
          "form_3p" : "incluirán"
        }
      },
      "subjunctive" : {
        "present" : {
          "form_1s" : "incluya",
          "form_2s" : "incluyas",
          "form_3s" : "incluya",
          "form_1p" : "incluyamos",
          "form_2p" : "incluyáis",
          "form_3p" : "incluyan"
        },
        "imperfect" : {
          "form_1s" : "incluyera",
          "form_2s" : "incluyeras",
          "form_3s" : "incluyera",
          "form_1p" : "incluyéramos",
          "form_2p" : "incluyerais",
          "form_3p" : "incluyeran"
        },
        "future" : {
          "form_1s" : "incluyere",
          "form_2s" : "incluyeres",
          "form_3s" : "incluyere",
          "form_1p" : "incluyéremos",
          "form_2p" : "incluyereis",
          "form_3p" : "incluyeren"
        },
        "present_perfect" : {
          "form_1s" : "haya incluido",
          "form_2s" : "hayas incluido",
          "form_3s" : "haya incluido",
          "form_1p" : "hayamos incluido",
          "form_2p" : "hayáis incluido",
          "form_3p" : "hayan incluido"
        },
        "future_perfect" : {
          "form_1s" : "hubiere incluido",
          "form_2s" : "hubieres incluido",
          "form_3s" : "hubiere incluido",
          "form_1p" : "hubiéremos incluido",
          "form_2p" : "hubiereis incluido",
          "form_3p" : "hubieren incluido"
        },
        "past_perfect" : {
          "form_1s" : "hubiera incluido",
          "form_2s" : "hubieras incluido",
          "form_3s" : "hubiera incluido",
          "form_1p" : "hubiéramos incluido",
          "form_2p" : "hubierais incluido",
          "form_3p" : "hubieran incluido"
        }
      },
      "imperative_affirmative" : {
        "present" : {
          "form_1s" : "",
          "form_2s" : "incluye",
          "form_3s" : "incluid",
          "form_1p" : "",
          "form_2p" : "incluya",
          "form_3p" : "incluyan"
        }
      },
      "imperative_negative" : {
        "present" : {
          "form_1s" : "",
          "form_2s" : "no incluyas",
          "form_3s" : "no incluyáis",
          "form_1p" : "",
          "form_2p" : "no incluya",
          "form_3p" : "no incluyan"
        }
      }
    },
    "meta" : {
      "infinitive" : "incluir",
      "infinitive_english" : "to include",
      "verb_english" : "Include! Don't include!",
      "gerund" : "incluyendo",
      "gerund_english" : "including",
      "pastparticiple" : "incluido",
      "pastparticiple_english" : "included"
    }
  },
  "bañarse" : {
    "useage" : {
      "indicative" : {
        "imperfect" : {
          "form_1s" : "me bañaba",
          "form_2s" : "te bañabas",
          "form_3s" : "se bañaba",
          "form_1p" : "nos bañábamos",
          "form_2p" : "os bañabais",
          "form_3p" : "se bañaban"
        },
        "present_perfect" : {
          "form_1s" : "me he bañado",
          "form_2s" : "te has bañado",
          "form_3s" : "se ha bañado",
          "form_1p" : "nos hemos bañado",
          "form_2p" : "os habéis bañado",
          "form_3p" : "se han bañado"
        },
        "conditional" : {
          "form_1s" : "me bañaría",
          "form_2s" : "te bañarías",
          "form_3s" : "se bañaría",
          "form_1p" : "nos bañaríamos",
          "form_2p" : "os bañaríais",
          "form_3p" : "se bañarían"
        },
        "past_perfect" : {
          "form_1s" : "me había bañado",
          "form_2s" : "te habías bañado",
          "form_3s" : "se había bañado",
          "form_1p" : "nos habíamos bañado",
          "form_2p" : "os habíais bañado",
          "form_3p" : "se habían bañado"
        },
        "preterite" : {
          "form_1s" : "me bañé",
          "form_2s" : "te bañaste",
          "form_3s" : "se bañó",
          "form_1p" : "nos bañamos",
          "form_2p" : "os bañasteis",
          "form_3p" : "se bañaron"
        },
        "future_perfect" : {
          "form_1s" : "me habré bañado",
          "form_2s" : "te habrás bañado",
          "form_3s" : "se habrá bañado",
          "form_1p" : "nos habremos bañado",
          "form_2p" : "os habréis bañado",
          "form_3p" : "se habrán bañado"
        },
        "conditional perfect" : {
          "form_1s" : "me habría bañado",
          "form_2s" : "te habrías bañado",
          "form_3s" : "se habría bañado",
          "form_1p" : "nos habríamos bañado",
          "form_2p" : "os habríais bañado",
          "form_3p" : "se habrían bañado"
        },
        "present" : {
          "form_1s" : "me baño",
          "form_2s" : "te bañas",
          "form_3s" : "se baña",
          "form_1p" : "nos bañamos",
          "form_2p" : "os bañáis",
          "form_3p" : "se bañan"
        },
        "future" : {
          "form_1s" : "me bañaré",
          "form_2s" : "te bañarás",
          "form_3s" : "se bañará",
          "form_1p" : "nos bañaremos",
          "form_2p" : "os bañaréis",
          "form_3p" : "se bañarán"
        }
      },
      "subjunctive" : {
        "present" : {
          "form_1s" : "me bañe",
          "form_2s" : "te bañes",
          "form_3s" : "se bañe",
          "form_1p" : "nos bañemos",
          "form_2p" : "os bañéis",
          "form_3p" : "se bañen"
        },
        "imperfect" : {
          "form_1s" : "me bañara",
          "form_2s" : "te bañaras",
          "form_3s" : "se bañara",
          "form_1p" : "nos bañáramos",
          "form_2p" : "os bañarais",
          "form_3p" : "se bañaran"
        },
        "future" : {
          "form_1s" : "me bañare",
          "form_2s" : "te bañares",
          "form_3s" : "se bañare",
          "form_1p" : "nos bañáremos",
          "form_2p" : "os bañareis",
          "form_3p" : "se bañaren"
        },
        "present_perfect" : {
          "form_1s" : "me haya bañado",
          "form_2s" : "te hayas bañado",
          "form_3s" : "se haya bañado",
          "form_1p" : "nos hayamos bañado",
          "form_2p" : "os hayáis bañado",
          "form_3p" : "se hayan bañado"
        },
        "future_perfect" : {
          "form_1s" : "me hubiere bañado",
          "form_2s" : "te hubieres bañado",
          "form_3s" : "se hubiere bañado",
          "form_1p" : "nos hubiéremos bañado",
          "form_2p" : "os hubiereis bañado",
          "form_3p" : "se hubieren bañado"
        },
        "past_perfect" : {
          "form_1s" : "me hubiera bañado",
          "form_2s" : "te hubieras bañado",
          "form_3s" : "se hubiera bañado",
          "form_1p" : "nos hubiéramos bañado",
          "form_2p" : "os hubierais bañado",
          "form_3p" : "se hubieran bañado"
        }
      },
      "imperative_affirmative" : {
        "present" : {
          "form_1s" : "",
          "form_2s" : "báñate",
          "form_3s" : "bañaos",
          "form_1p" : "",
          "form_2p" : "báñese",
          "form_3p" : "báñense"
        }
      },
      "imperative_negative" : {
        "present" : {
          "form_1s" : "",
          "form_2s" : "no te bañes",
          "form_3s" : "no os bañéis",
          "form_1p" : "",
          "form_2p" : "no se bañe",
          "form_3p" : "no se bañen"
        }
      }
    },
    "meta" : {
      "infinitive" : "bañarse",
      "infinitive_english" : "to take a bath, bathe [oneself]",
      "verb_english" : "Take a bath! Don't take a bath!",
      "gerund" : "bañándose",
      "gerund_english" : "taking a bath",
      "pastparticiple" : "bañado",
      "pastparticiple_english" : "bathed, taken a bath"
    }
  },
  "ponerse" : {
    "useage" : {
      "indicative" : {
        "imperfect" : {
          "form_1s" : "me ponía",
          "form_2s" : "te ponías",
          "form_3s" : "se ponía",
          "form_1p" : "nos poníamos",
          "form_2p" : "os poníais",
          "form_3p" : "se ponían"
        },
        "present_perfect" : {
          "form_1s" : "me he puesto",
          "form_2s" : "te has puesto",
          "form_3s" : "se ha puesto",
          "form_1p" : "nos hemos puesto",
          "form_2p" : "os habéis puesto",
          "form_3p" : "se han puesto"
        },
        "conditional" : {
          "form_1s" : "me pondría",
          "form_2s" : "te pondrías",
          "form_3s" : "se pondría",
          "form_1p" : "nos pondríamos",
          "form_2p" : "os pondríais",
          "form_3p" : "se pondrían"
        },
        "past_perfect" : {
          "form_1s" : "me había puesto",
          "form_2s" : "te habías puesto",
          "form_3s" : "se había puesto",
          "form_1p" : "nos habíamos puesto",
          "form_2p" : "os habíais puesto",
          "form_3p" : "se habían puesto"
        },
        "preterite" : {
          "form_1s" : "me puse",
          "form_2s" : "te pusiste",
          "form_3s" : "se puso",
          "form_1p" : "nos pusimos",
          "form_2p" : "os pusisteis",
          "form_3p" : "se pusieron"
        },
        "future_perfect" : {
          "form_1s" : "me habré puesto",
          "form_2s" : "te habrás puesto",
          "form_3s" : "se habrá puesto",
          "form_1p" : "nos habremos puesto",
          "form_2p" : "os habréis puesto",
          "form_3p" : "se habrán puesto"
        },
        "conditional perfect" : {
          "form_1s" : "me habría puesto",
          "form_2s" : "te habrías puesto",
          "form_3s" : "se habría puesto",
          "form_1p" : "nos habríamos puesto",
          "form_2p" : "os habríais puesto",
          "form_3p" : "se habrían puesto"
        },
        "present" : {
          "form_1s" : "me pongo",
          "form_2s" : "te pones",
          "form_3s" : "se pone",
          "form_1p" : "nos ponemos",
          "form_2p" : "os ponéis",
          "form_3p" : "se ponen"
        },
        "future" : {
          "form_1s" : "me pondré",
          "form_2s" : "te pondrás",
          "form_3s" : "se pondrá",
          "form_1p" : "nos pondremos",
          "form_2p" : "os pondréis",
          "form_3p" : "se pondrán"
        }
      },
      "subjunctive" : {
        "present" : {
          "form_1s" : "me ponga",
          "form_2s" : "te pongas",
          "form_3s" : "se ponga",
          "form_1p" : "nos pongamos",
          "form_2p" : "os pongáis",
          "form_3p" : "se pongan"
        },
        "imperfect" : {
          "form_1s" : "me pusiera",
          "form_2s" : "te pusieras",
          "form_3s" : "se pusiera",
          "form_1p" : "nos pusiéramos",
          "form_2p" : "os pusierais",
          "form_3p" : "se pusieran"
        },
        "future" : {
          "form_1s" : "me pusiere",
          "form_2s" : "te pusieres",
          "form_3s" : "se pusiere",
          "form_1p" : "nos pusiéremos",
          "form_2p" : "os pusiereis",
          "form_3p" : "se pusieren"
        },
        "present_perfect" : {
          "form_1s" : "me haya puesto",
          "form_2s" : "te hayas puesto",
          "form_3s" : "se haya puesto",
          "form_1p" : "nos hayamos puesto",
          "form_2p" : "os hayáis puesto",
          "form_3p" : "se hayan puesto"
        },
        "future_perfect" : {
          "form_1s" : "me hubiere puesto",
          "form_2s" : "te hubieres puesto",
          "form_3s" : "se hubiere puesto",
          "form_1p" : "nos hubiéremos puesto",
          "form_2p" : "os hubiereis puesto",
          "form_3p" : "se hubieren puesto"
        },
        "past_perfect" : {
          "form_1s" : "me hubiera puesto",
          "form_2s" : "te hubieras puesto",
          "form_3s" : "se hubiera puesto",
          "form_1p" : "nos hubiéramos puesto",
          "form_2p" : "os hubierais puesto",
          "form_3p" : "se hubieran puesto"
        }
      },
      "imperative_affirmative" : {
        "present" : {
          "form_1s" : "",
          "form_2s" : "ponte",
          "form_3s" : "poneos",
          "form_1p" : "",
          "form_2p" : "póngase",
          "form_3p" : "pónganse"
        }
      },
      "imperative_negative" : {
        "present" : {
          "form_1s" : "",
          "form_2s" : "no te pongas",
          "form_3s" : "no os pongáis",
          "form_1p" : "",
          "form_2p" : "no se ponga",
          "form_3p" : "no se pongan"
        }
      }
    },
    "meta" : {
      "infinitive" : "ponerse",
      "infinitive_english" : "to put on [clothing]; to put/place [oneself]; to turn/get/become",
      "verb_english" : "Put on! Don't put on!",
      "gerund" : "poniéndose",
      "gerund_english" : "putting on",
      "pastparticiple" : "puesto",
      "pastparticiple_english" : "put on"
    }
  },
  "callarse" : {
    "useage" : {
      "indicative" : {
        "imperfect" : {
          "form_1s" : "me callaba",
          "form_2s" : "te callabas",
          "form_3s" : "se callaba",
          "form_1p" : "nos callábamos",
          "form_2p" : "os callabais",
          "form_3p" : "se callaban"
        },
        "present_perfect" : {
          "form_1s" : "me he callado",
          "form_2s" : "te has callado",
          "form_3s" : "se ha callado",
          "form_1p" : "nos hemos callado",
          "form_2p" : "os habéis callado",
          "form_3p" : "se han callado"
        },
        "conditional" : {
          "form_1s" : "me callaría",
          "form_2s" : "te callarías",
          "form_3s" : "se callaría",
          "form_1p" : "nos callaríamos",
          "form_2p" : "os callaríais",
          "form_3p" : "se callarían"
        },
        "past_perfect" : {
          "form_1s" : "me había callado",
          "form_2s" : "te habías callado",
          "form_3s" : "se había callado",
          "form_1p" : "nos habíamos callado",
          "form_2p" : "os habíais callado",
          "form_3p" : "se habían callado"
        },
        "preterite" : {
          "form_1s" : "me callé",
          "form_2s" : "te callaste",
          "form_3s" : "se calló",
          "form_1p" : "nos callamos",
          "form_2p" : "os callasteis",
          "form_3p" : "se callaron"
        },
        "future_perfect" : {
          "form_1s" : "me habré callado",
          "form_2s" : "te habrás callado",
          "form_3s" : "se habrá callado",
          "form_1p" : "nos habremos callado",
          "form_2p" : "os habréis callado",
          "form_3p" : "se habrán callado"
        },
        "conditional perfect" : {
          "form_1s" : "me habría callado",
          "form_2s" : "te habrías callado",
          "form_3s" : "se habría callado",
          "form_1p" : "nos habríamos callado",
          "form_2p" : "os habríais callado",
          "form_3p" : "se habrían callado"
        },
        "present" : {
          "form_1s" : "me callo",
          "form_2s" : "te callas",
          "form_3s" : "se calla",
          "form_1p" : "nos callamos",
          "form_2p" : "os calláis",
          "form_3p" : "se callan"
        },
        "future" : {
          "form_1s" : "me callaré",
          "form_2s" : "te callarás",
          "form_3s" : "se callará",
          "form_1p" : "nos callaremos",
          "form_2p" : "os callaréis",
          "form_3p" : "se callarán"
        }
      },
      "subjunctive" : {
        "present" : {
          "form_1s" : "me calle",
          "form_2s" : "te calles",
          "form_3s" : "se calle",
          "form_1p" : "nos callemos",
          "form_2p" : "os calléis",
          "form_3p" : "se callen"
        },
        "imperfect" : {
          "form_1s" : "me callara",
          "form_2s" : "te callaras",
          "form_3s" : "se callara",
          "form_1p" : "nos calláramos",
          "form_2p" : "os callarais",
          "form_3p" : "se callaran"
        },
        "future" : {
          "form_1s" : "me callare",
          "form_2s" : "te callares",
          "form_3s" : "se callare",
          "form_1p" : "nos calláremos",
          "form_2p" : "os callareis",
          "form_3p" : "se callaren"
        },
        "present_perfect" : {
          "form_1s" : "me haya callado",
          "form_2s" : "te hayas callado",
          "form_3s" : "se haya callado",
          "form_1p" : "nos hayamos callado",
          "form_2p" : "os hayáis callado",
          "form_3p" : "se hayan callado"
        },
        "future_perfect" : {
          "form_1s" : "me hubiere callado",
          "form_2s" : "te hubieres callado",
          "form_3s" : "se hubiere callado",
          "form_1p" : "nos hubiéremos callado",
          "form_2p" : "os hubiereis callado",
          "form_3p" : "se hubieren callado"
        },
        "past_perfect" : {
          "form_1s" : "me hubiera callado",
          "form_2s" : "te hubieras callado",
          "form_3s" : "se hubiera callado",
          "form_1p" : "nos hubiéramos callado",
          "form_2p" : "os hubierais callado",
          "form_3p" : "se hubieran callado"
        }
      },
      "imperative_affirmative" : {
        "present" : {
          "form_1s" : "",
          "form_2s" : "cállate",
          "form_3s" : "callaos",
          "form_1p" : "",
          "form_2p" : "cállese",
          "form_3p" : "cállense"
        }
      },
      "imperative_negative" : {
        "present" : {
          "form_1s" : "",
          "form_2s" : "no te calles",
          "form_3s" : "no os calléis",
          "form_1p" : "",
          "form_2p" : "no se calle",
          "form_3p" : "no se callen"
        }
      }
    },
    "meta" : {
      "infinitive" : "callarse",
      "infinitive_english" : "to keep quiet , be quiet, shut up, be silent, remain silent",
      "verb_english" : "Keep quiet! Don't keep quiet!",
      "gerund" : "callándose",
      "gerund_english" : "keeping quiet",
      "pastparticiple" : "callado",
      "pastparticiple_english" : "quiet"
    }
  },
  "entretener" : {
    "useage" : {
      "indicative" : {
        "imperfect" : {
          "form_1s" : "entretenía",
          "form_2s" : "entretenías",
          "form_3s" : "entretenía",
          "form_1p" : "entreteníamos",
          "form_2p" : "entreteníais",
          "form_3p" : "entretenían"
        },
        "present_perfect" : {
          "form_1s" : "he entretenido",
          "form_2s" : "has entretenido",
          "form_3s" : "ha entretenido",
          "form_1p" : "hemos entretenido",
          "form_2p" : "habéis entretenido",
          "form_3p" : "han entretenido"
        },
        "conditional" : {
          "form_1s" : "entretendría",
          "form_2s" : "entretendrías",
          "form_3s" : "entretendría",
          "form_1p" : "entretendríamos",
          "form_2p" : "entretendríais",
          "form_3p" : "entretendrían"
        },
        "past_perfect" : {
          "form_1s" : "había entretenido",
          "form_2s" : "habías entretenido",
          "form_3s" : "había entretenido",
          "form_1p" : "habíamos entretenido",
          "form_2p" : "habíais entretenido",
          "form_3p" : "habían entretenido"
        },
        "preterite" : {
          "form_1s" : "entretuve",
          "form_2s" : "entretuviste",
          "form_3s" : "entretuvo",
          "form_1p" : "entretuvimos",
          "form_2p" : "entretuvisteis",
          "form_3p" : "entretuvieron"
        },
        "future_perfect" : {
          "form_1s" : "habré entretenido",
          "form_2s" : "habrás entretenido",
          "form_3s" : "habrá entretenido",
          "form_1p" : "habremos entretenido",
          "form_2p" : "habréis entretenido",
          "form_3p" : "habrán entretenido"
        },
        "conditional perfect" : {
          "form_1s" : "habría entretenido",
          "form_2s" : "habrías entretenido",
          "form_3s" : "habría entretenido",
          "form_1p" : "habríamos entretenido",
          "form_2p" : "habríais entretenido",
          "form_3p" : "habrían entretenido"
        },
        "present" : {
          "form_1s" : "entretengo",
          "form_2s" : "entretienes",
          "form_3s" : "entretiene",
          "form_1p" : "entretenemos",
          "form_2p" : "entretenéis",
          "form_3p" : "entretienen"
        },
        "future" : {
          "form_1s" : "entretendré",
          "form_2s" : "entretendrás",
          "form_3s" : "entretendrá",
          "form_1p" : "entretendremos",
          "form_2p" : "entretendréis",
          "form_3p" : "entretendrán"
        }
      },
      "subjunctive" : {
        "present" : {
          "form_1s" : "entretenga",
          "form_2s" : "entretengas",
          "form_3s" : "entretenga",
          "form_1p" : "entretengamos",
          "form_2p" : "entretengáis",
          "form_3p" : "entretengan"
        },
        "imperfect" : {
          "form_1s" : "entretuviera",
          "form_2s" : "entretuvieras",
          "form_3s" : "entretuviera",
          "form_1p" : "entretuviéramos",
          "form_2p" : "entretuvierais",
          "form_3p" : "entretuvieran"
        },
        "future" : {
          "form_1s" : "entretuviere",
          "form_2s" : "entretuvieres",
          "form_3s" : "entretuviere",
          "form_1p" : "entretuviéremos",
          "form_2p" : "entretuviereis",
          "form_3p" : "entretuvieren"
        },
        "present_perfect" : {
          "form_1s" : "haya entretenido",
          "form_2s" : "hayas entretenido",
          "form_3s" : "haya entretenido",
          "form_1p" : "hayamos entretenido",
          "form_2p" : "hayáis entretenido",
          "form_3p" : "hayan entretenido"
        },
        "future_perfect" : {
          "form_1s" : "hubiere entretenido",
          "form_2s" : "hubieres entretenido",
          "form_3s" : "hubiere entretenido",
          "form_1p" : "hubiéremos entretenido",
          "form_2p" : "hubiereis entretenido",
          "form_3p" : "hubieren entretenido"
        },
        "past_perfect" : {
          "form_1s" : "hubiera entretenido",
          "form_2s" : "hubieras entretenido",
          "form_3s" : "hubiera entretenido",
          "form_1p" : "hubiéramos entretenido",
          "form_2p" : "hubierais entretenido",
          "form_3p" : "hubieran entretenido"
        }
      },
      "imperative_affirmative" : {
        "present" : {
          "form_1s" : "",
          "form_2s" : "entretén",
          "form_3s" : "entretened",
          "form_1p" : "",
          "form_2p" : "entretenga",
          "form_3p" : "entretengan"
        }
      },
      "imperative_negative" : {
        "present" : {
          "form_1s" : "",
          "form_2s" : "no entretengas",
          "form_3s" : "no entretengáis",
          "form_1p" : "",
          "form_2p" : "no entretenga",
          "form_3p" : "no entretengan"
        }
      }
    },
    "meta" : {
      "infinitive" : "entretener",
      "infinitive_english" : "to entertain, amuse",
      "verb_english" : "Entertain! Don't entertain!",
      "gerund" : "entreteniendo",
      "gerund_english" : "entertaining",
      "pastparticiple" : "entretenido",
      "pastparticiple_english" : "entertained"
    }
  },
  "causar" : {
    "useage" : {
      "indicative" : {
        "imperfect" : {
          "form_1s" : "causaba",
          "form_2s" : "causabas",
          "form_3s" : "causaba",
          "form_1p" : "causábamos",
          "form_2p" : "causabais",
          "form_3p" : "causaban"
        },
        "present_perfect" : {
          "form_1s" : "he causado",
          "form_2s" : "has causado",
          "form_3s" : "ha causado",
          "form_1p" : "hemos causado",
          "form_2p" : "habéis causado",
          "form_3p" : "han causado"
        },
        "conditional" : {
          "form_1s" : "causaría",
          "form_2s" : "causarías",
          "form_3s" : "causaría",
          "form_1p" : "causaríamos",
          "form_2p" : "causaríais",
          "form_3p" : "causarían"
        },
        "past_perfect" : {
          "form_1s" : "había causado",
          "form_2s" : "habías causado",
          "form_3s" : "había causado",
          "form_1p" : "habíamos causado",
          "form_2p" : "habíais causado",
          "form_3p" : "habían causado"
        },
        "preterite" : {
          "form_1s" : "causé",
          "form_2s" : "causaste",
          "form_3s" : "causó",
          "form_1p" : "causamos",
          "form_2p" : "causasteis",
          "form_3p" : "causaron"
        },
        "future_perfect" : {
          "form_1s" : "habré causado",
          "form_2s" : "habrás causado",
          "form_3s" : "habrá causado",
          "form_1p" : "habremos causado",
          "form_2p" : "habréis causado",
          "form_3p" : "habrán causado"
        },
        "conditional perfect" : {
          "form_1s" : "habría causado",
          "form_2s" : "habrías causado",
          "form_3s" : "habría causado",
          "form_1p" : "habríamos causado",
          "form_2p" : "habríais causado",
          "form_3p" : "habrían causado"
        },
        "present" : {
          "form_1s" : "causo",
          "form_2s" : "causas",
          "form_3s" : "causa",
          "form_1p" : "causamos",
          "form_2p" : "causáis",
          "form_3p" : "causan"
        },
        "future" : {
          "form_1s" : "causaré",
          "form_2s" : "causarás",
          "form_3s" : "causará",
          "form_1p" : "causaremos",
          "form_2p" : "causaréis",
          "form_3p" : "causarán"
        }
      },
      "subjunctive" : {
        "present" : {
          "form_1s" : "cause",
          "form_2s" : "causes",
          "form_3s" : "cause",
          "form_1p" : "causemos",
          "form_2p" : "causéis",
          "form_3p" : "causen"
        },
        "imperfect" : {
          "form_1s" : "causara",
          "form_2s" : "causaras",
          "form_3s" : "causara",
          "form_1p" : "causáramos",
          "form_2p" : "causarais",
          "form_3p" : "causaran"
        },
        "future" : {
          "form_1s" : "causare",
          "form_2s" : "causares",
          "form_3s" : "causare",
          "form_1p" : "causáremos",
          "form_2p" : "causareis",
          "form_3p" : "causaren"
        },
        "present_perfect" : {
          "form_1s" : "haya causado",
          "form_2s" : "hayas causado",
          "form_3s" : "haya causado",
          "form_1p" : "hayamos causado",
          "form_2p" : "hayáis causado",
          "form_3p" : "hayan causado"
        },
        "future_perfect" : {
          "form_1s" : "hubiere causado",
          "form_2s" : "hubieres causado",
          "form_3s" : "hubiere causado",
          "form_1p" : "hubiéremos causado",
          "form_2p" : "hubiereis causado",
          "form_3p" : "hubieren causado"
        },
        "past_perfect" : {
          "form_1s" : "hubiera causado",
          "form_2s" : "hubieras causado",
          "form_3s" : "hubiera causado",
          "form_1p" : "hubiéramos causado",
          "form_2p" : "hubierais causado",
          "form_3p" : "hubieran causado"
        }
      },
      "imperative_affirmative" : {
        "present" : {
          "form_1s" : "",
          "form_2s" : "causa",
          "form_3s" : "causad",
          "form_1p" : "",
          "form_2p" : "cause",
          "form_3p" : "causen"
        }
      },
      "imperative_negative" : {
        "present" : {
          "form_1s" : "",
          "form_2s" : "no causes",
          "form_3s" : "no causéis",
          "form_1p" : "",
          "form_2p" : "no cause",
          "form_3p" : "no causen"
        }
      }
    },
    "meta" : {
      "infinitive" : "causar",
      "infinitive_english" : "to cause; to create, make",
      "verb_english" : "Cause! Don't cause!",
      "gerund" : "causando",
      "gerund_english" : "causing",
      "pastparticiple" : "causado",
      "pastparticiple_english" : "caused"
    }
  },
  "parecer" : {
    "useage" : {
      "indicative" : {
        "imperfect" : {
          "form_1s" : "parecía",
          "form_2s" : "parecías",
          "form_3s" : "parecía",
          "form_1p" : "parecíamos",
          "form_2p" : "parecíais",
          "form_3p" : "parecían"
        },
        "present_perfect" : {
          "form_1s" : "he parecido",
          "form_2s" : "has parecido",
          "form_3s" : "ha parecido",
          "form_1p" : "hemos parecido",
          "form_2p" : "habéis parecido",
          "form_3p" : "han parecido"
        },
        "conditional" : {
          "form_1s" : "parecería",
          "form_2s" : "parecerías",
          "form_3s" : "parecería",
          "form_1p" : "pareceríamos",
          "form_2p" : "pareceríais",
          "form_3p" : "parecerían"
        },
        "past_perfect" : {
          "form_1s" : "había parecido",
          "form_2s" : "habías parecido",
          "form_3s" : "había parecido",
          "form_1p" : "habíamos parecido",
          "form_2p" : "habíais parecido",
          "form_3p" : "habían parecido"
        },
        "preterite" : {
          "form_1s" : "parecí",
          "form_2s" : "pareciste",
          "form_3s" : "pareció",
          "form_1p" : "parecimos",
          "form_2p" : "parecisteis",
          "form_3p" : "parecieron"
        },
        "future_perfect" : {
          "form_1s" : "habré parecido",
          "form_2s" : "habrás parecido",
          "form_3s" : "habrá parecido",
          "form_1p" : "habremos parecido",
          "form_2p" : "habréis parecido",
          "form_3p" : "habrán parecido"
        },
        "conditional perfect" : {
          "form_1s" : "habría parecido",
          "form_2s" : "habrías parecido",
          "form_3s" : "habría parecido",
          "form_1p" : "habríamos parecido",
          "form_2p" : "habríais parecido",
          "form_3p" : "habrían parecido"
        },
        "present" : {
          "form_1s" : "parezco",
          "form_2s" : "pareces",
          "form_3s" : "parece",
          "form_1p" : "parecemos",
          "form_2p" : "parecéis",
          "form_3p" : "parecen"
        },
        "future" : {
          "form_1s" : "pareceré",
          "form_2s" : "parecerás",
          "form_3s" : "parecerá",
          "form_1p" : "pareceremos",
          "form_2p" : "pareceréis",
          "form_3p" : "parecerán"
        }
      },
      "subjunctive" : {
        "present" : {
          "form_1s" : "parezca",
          "form_2s" : "parezcas",
          "form_3s" : "parezca",
          "form_1p" : "parezcamos",
          "form_2p" : "parezcáis",
          "form_3p" : "parezcan"
        },
        "imperfect" : {
          "form_1s" : "pareciera",
          "form_2s" : "parecieras",
          "form_3s" : "pareciera",
          "form_1p" : "pareciéramos",
          "form_2p" : "parecierais",
          "form_3p" : "parecieran"
        },
        "future" : {
          "form_1s" : "pareciere",
          "form_2s" : "parecieres",
          "form_3s" : "pareciere",
          "form_1p" : "pareciéremos",
          "form_2p" : "pareciereis",
          "form_3p" : "parecieren"
        },
        "present_perfect" : {
          "form_1s" : "haya parecido",
          "form_2s" : "hayas parecido",
          "form_3s" : "haya parecido",
          "form_1p" : "hayamos parecido",
          "form_2p" : "hayáis parecido",
          "form_3p" : "hayan parecido"
        },
        "future_perfect" : {
          "form_1s" : "hubiere parecido",
          "form_2s" : "hubieres parecido",
          "form_3s" : "hubiere parecido",
          "form_1p" : "hubiéremos parecido",
          "form_2p" : "hubiereis parecido",
          "form_3p" : "hubieren parecido"
        },
        "past_perfect" : {
          "form_1s" : "hubiera parecido",
          "form_2s" : "hubieras parecido",
          "form_3s" : "hubiera parecido",
          "form_1p" : "hubiéramos parecido",
          "form_2p" : "hubierais parecido",
          "form_3p" : "hubieran parecido"
        }
      },
      "imperative_affirmative" : {
        "present" : {
          "form_1s" : "",
          "form_2s" : "parece",
          "form_3s" : "pareced",
          "form_1p" : "",
          "form_2p" : "parezca",
          "form_3p" : "parezcan"
        }
      },
      "imperative_negative" : {
        "present" : {
          "form_1s" : "",
          "form_2s" : "no parezcas",
          "form_3s" : "no parezcáis",
          "form_1p" : "",
          "form_2p" : "no parezca",
          "form_3p" : "no parezcan"
        }
      }
    },
    "meta" : {
      "infinitive" : "parecer",
      "infinitive_english" : "to seem, appear",
      "verb_english" : "Seem! Don't seem!",
      "gerund" : "pareciendo",
      "gerund_english" : "seeming",
      "pastparticiple" : "parecido",
      "pastparticiple_english" : "seemed"
    }
  },
  "explotar" : {
    "useage" : {
      "indicative" : {
        "imperfect" : {
          "form_1s" : "explotaba",
          "form_2s" : "explotabas",
          "form_3s" : "explotaba",
          "form_1p" : "explotábamos",
          "form_2p" : "explotabais",
          "form_3p" : "explotaban"
        },
        "present_perfect" : {
          "form_1s" : "he explotado",
          "form_2s" : "has explotado",
          "form_3s" : "ha explotado",
          "form_1p" : "hemos explotado",
          "form_2p" : "habéis explotado",
          "form_3p" : "han explotado"
        },
        "conditional" : {
          "form_1s" : "explotaría",
          "form_2s" : "explotarías",
          "form_3s" : "explotaría",
          "form_1p" : "explotaríamos",
          "form_2p" : "explotaríais",
          "form_3p" : "explotarían"
        },
        "past_perfect" : {
          "form_1s" : "había explotado",
          "form_2s" : "habías explotado",
          "form_3s" : "había explotado",
          "form_1p" : "habíamos explotado",
          "form_2p" : "habíais explotado",
          "form_3p" : "habían explotado"
        },
        "preterite" : {
          "form_1s" : "exploté",
          "form_2s" : "explotaste",
          "form_3s" : "explotó",
          "form_1p" : "explotamos",
          "form_2p" : "explotasteis",
          "form_3p" : "explotaron"
        },
        "future_perfect" : {
          "form_1s" : "habré explotado",
          "form_2s" : "habrás explotado",
          "form_3s" : "habrá explotado",
          "form_1p" : "habremos explotado",
          "form_2p" : "habréis explotado",
          "form_3p" : "habrán explotado"
        },
        "conditional perfect" : {
          "form_1s" : "habría explotado",
          "form_2s" : "habrías explotado",
          "form_3s" : "habría explotado",
          "form_1p" : "habríamos explotado",
          "form_2p" : "habríais explotado",
          "form_3p" : "habrían explotado"
        },
        "present" : {
          "form_1s" : "exploto",
          "form_2s" : "explotas",
          "form_3s" : "explota",
          "form_1p" : "explotamos",
          "form_2p" : "explotáis",
          "form_3p" : "explotan"
        },
        "future" : {
          "form_1s" : "explotaré",
          "form_2s" : "explotarás",
          "form_3s" : "explotará",
          "form_1p" : "explotaremos",
          "form_2p" : "explotaréis",
          "form_3p" : "explotarán"
        }
      },
      "subjunctive" : {
        "present" : {
          "form_1s" : "explote",
          "form_2s" : "explotes",
          "form_3s" : "explote",
          "form_1p" : "explotemos",
          "form_2p" : "explotéis",
          "form_3p" : "exploten"
        },
        "imperfect" : {
          "form_1s" : "explotara",
          "form_2s" : "explotaras",
          "form_3s" : "explotara",
          "form_1p" : "explotáramos",
          "form_2p" : "explotarais",
          "form_3p" : "explotaran"
        },
        "future" : {
          "form_1s" : "explotare",
          "form_2s" : "explotares",
          "form_3s" : "explotare",
          "form_1p" : "explotáremos",
          "form_2p" : "explotareis",
          "form_3p" : "explotaren"
        },
        "present_perfect" : {
          "form_1s" : "haya explotado",
          "form_2s" : "hayas explotado",
          "form_3s" : "haya explotado",
          "form_1p" : "hayamos explotado",
          "form_2p" : "hayáis explotado",
          "form_3p" : "hayan explotado"
        },
        "future_perfect" : {
          "form_1s" : "hubiere explotado",
          "form_2s" : "hubieres explotado",
          "form_3s" : "hubiere explotado",
          "form_1p" : "hubiéremos explotado",
          "form_2p" : "hubiereis explotado",
          "form_3p" : "hubieren explotado"
        },
        "past_perfect" : {
          "form_1s" : "hubiera explotado",
          "form_2s" : "hubieras explotado",
          "form_3s" : "hubiera explotado",
          "form_1p" : "hubiéramos explotado",
          "form_2p" : "hubierais explotado",
          "form_3p" : "hubieran explotado"
        }
      },
      "imperative_affirmative" : {
        "present" : {
          "form_1s" : "",
          "form_2s" : "explota",
          "form_3s" : "explotad",
          "form_1p" : "",
          "form_2p" : "explote",
          "form_3p" : "exploten"
        }
      },
      "imperative_negative" : {
        "present" : {
          "form_1s" : "",
          "form_2s" : "no explotes",
          "form_3s" : "no explotéis",
          "form_1p" : "",
          "form_2p" : "no explote",
          "form_3p" : "no exploten"
        }
      }
    },
    "meta" : {
      "infinitive" : "explotar",
      "infinitive_english" : "to exploit; to explode",
      "verb_english" : "exploit! Don't exploit!",
      "gerund" : "explotando",
      "gerund_english" : "exploiting",
      "pastparticiple" : "explotado",
      "pastparticiple_english" : "exploited"
    }
  },
  "descansar" : {
    "useage" : {
      "indicative" : {
        "imperfect" : {
          "form_1s" : "descansaba",
          "form_2s" : "descansabas",
          "form_3s" : "descansaba",
          "form_1p" : "descansábamos",
          "form_2p" : "descansabais",
          "form_3p" : "descansaban"
        },
        "present_perfect" : {
          "form_1s" : "he descansado",
          "form_2s" : "has descansado",
          "form_3s" : "ha descansado",
          "form_1p" : "hemos descansado",
          "form_2p" : "habéis descansado",
          "form_3p" : "han descansado"
        },
        "conditional" : {
          "form_1s" : "descansaría",
          "form_2s" : "descansarías",
          "form_3s" : "descansaría",
          "form_1p" : "descansaríamos",
          "form_2p" : "descansaríais",
          "form_3p" : "descansarían"
        },
        "past_perfect" : {
          "form_1s" : "había descansado",
          "form_2s" : "habías descansado",
          "form_3s" : "había descansado",
          "form_1p" : "habíamos descansado",
          "form_2p" : "habíais descansado",
          "form_3p" : "habían descansado"
        },
        "preterite" : {
          "form_1s" : "descansé",
          "form_2s" : "descansaste",
          "form_3s" : "descansó",
          "form_1p" : "descansamos",
          "form_2p" : "descansasteis",
          "form_3p" : "descansaron"
        },
        "future_perfect" : {
          "form_1s" : "habré descansado",
          "form_2s" : "habrás descansado",
          "form_3s" : "habrá descansado",
          "form_1p" : "habremos descansado",
          "form_2p" : "habréis descansado",
          "form_3p" : "habrán descansado"
        },
        "conditional perfect" : {
          "form_1s" : "habría descansado",
          "form_2s" : "habrías descansado",
          "form_3s" : "habría descansado",
          "form_1p" : "habríamos descansado",
          "form_2p" : "habríais descansado",
          "form_3p" : "habrían descansado"
        },
        "present" : {
          "form_1s" : "descanso",
          "form_2s" : "descansas",
          "form_3s" : "descansa",
          "form_1p" : "descansamos",
          "form_2p" : "descansáis",
          "form_3p" : "descansan"
        },
        "future" : {
          "form_1s" : "descansaré",
          "form_2s" : "descansarás",
          "form_3s" : "descansará",
          "form_1p" : "descansaremos",
          "form_2p" : "descansaréis",
          "form_3p" : "descansarán"
        }
      },
      "subjunctive" : {
        "present" : {
          "form_1s" : "descanse",
          "form_2s" : "descanses",
          "form_3s" : "descanse",
          "form_1p" : "descansemos",
          "form_2p" : "descanséis",
          "form_3p" : "descansen"
        },
        "imperfect" : {
          "form_1s" : "descansara",
          "form_2s" : "descansaras",
          "form_3s" : "descansara",
          "form_1p" : "descansáramos",
          "form_2p" : "descansarais",
          "form_3p" : "descansaran"
        },
        "future" : {
          "form_1s" : "descansare",
          "form_2s" : "descansares",
          "form_3s" : "descansare",
          "form_1p" : "descansáremos",
          "form_2p" : "descansareis",
          "form_3p" : "descansaren"
        },
        "present_perfect" : {
          "form_1s" : "haya descansado",
          "form_2s" : "hayas descansado",
          "form_3s" : "haya descansado",
          "form_1p" : "hayamos descansado",
          "form_2p" : "hayáis descansado",
          "form_3p" : "hayan descansado"
        },
        "future_perfect" : {
          "form_1s" : "hubiere descansado",
          "form_2s" : "hubieres descansado",
          "form_3s" : "hubiere descansado",
          "form_1p" : "hubiéremos descansado",
          "form_2p" : "hubiereis descansado",
          "form_3p" : "hubieren descansado"
        },
        "past_perfect" : {
          "form_1s" : "hubiera descansado",
          "form_2s" : "hubieras descansado",
          "form_3s" : "hubiera descansado",
          "form_1p" : "hubiéramos descansado",
          "form_2p" : "hubierais descansado",
          "form_3p" : "hubieran descansado"
        }
      },
      "imperative_affirmative" : {
        "present" : {
          "form_1s" : "",
          "form_2s" : "descansa",
          "form_3s" : "descansad",
          "form_1p" : "",
          "form_2p" : "descanse",
          "form_3p" : "descansen"
        }
      },
      "imperative_negative" : {
        "present" : {
          "form_1s" : "",
          "form_2s" : "no descanses",
          "form_3s" : "no descanséis",
          "form_1p" : "",
          "form_2p" : "no descanse",
          "form_3p" : "no descansen"
        }
      }
    },
    "meta" : {
      "infinitive" : "descansar",
      "infinitive_english" : "to rest, take a rest; to support, lean [on",
      "verb_english" : "Rest! Don't rest!",
      "gerund" : "descansando",
      "gerund_english" : "resting",
      "pastparticiple" : "descansado",
      "pastparticiple_english" : "rested"
    }
  },
  "quejarse" : {
    "useage" : {
      "indicative" : {
        "imperfect" : {
          "form_1s" : "me quejaba",
          "form_2s" : "te quejabas",
          "form_3s" : "se quejaba",
          "form_1p" : "nos quejábamos",
          "form_2p" : "os quejabais",
          "form_3p" : "se quejaban"
        },
        "present_perfect" : {
          "form_1s" : "me he quejado",
          "form_2s" : "te has quejado",
          "form_3s" : "se ha quejado",
          "form_1p" : "nos hemos quejado",
          "form_2p" : "os habéis quejado",
          "form_3p" : "se han quejado"
        },
        "conditional" : {
          "form_1s" : "me quejaría",
          "form_2s" : "te quejarías",
          "form_3s" : "se quejaría",
          "form_1p" : "nos quejaríamos",
          "form_2p" : "os quejaríais",
          "form_3p" : "se quejarían"
        },
        "past_perfect" : {
          "form_1s" : "me había quejado",
          "form_2s" : "te habías quejado",
          "form_3s" : "se había quejado",
          "form_1p" : "nos habíamos quejado",
          "form_2p" : "os habíais quejado",
          "form_3p" : "se habían quejado"
        },
        "preterite" : {
          "form_1s" : "me quejé",
          "form_2s" : "te quejaste",
          "form_3s" : "se quejó",
          "form_1p" : "nos quejamos",
          "form_2p" : "os quejasteis",
          "form_3p" : "se quejaron"
        },
        "future_perfect" : {
          "form_1s" : "me habré quejado",
          "form_2s" : "te habrás quejado",
          "form_3s" : "se habrá quejado",
          "form_1p" : "nos habremos quejado",
          "form_2p" : "os habréis quejado",
          "form_3p" : "se habrán quejado"
        },
        "conditional perfect" : {
          "form_1s" : "me habría quejado",
          "form_2s" : "te habrías quejado",
          "form_3s" : "se habría quejado",
          "form_1p" : "nos habríamos quejado",
          "form_2p" : "os habríais quejado",
          "form_3p" : "se habrían quejado"
        },
        "present" : {
          "form_1s" : "me quejo",
          "form_2s" : "te quejas",
          "form_3s" : "se queja",
          "form_1p" : "nos quejamos",
          "form_2p" : "os quejáis",
          "form_3p" : "se quejan"
        },
        "future" : {
          "form_1s" : "me quejaré",
          "form_2s" : "te quejarás",
          "form_3s" : "se quejará",
          "form_1p" : "nos quejaremos",
          "form_2p" : "os quejaréis",
          "form_3p" : "se quejarán"
        }
      },
      "subjunctive" : {
        "present" : {
          "form_1s" : "me queje",
          "form_2s" : "te quejes",
          "form_3s" : "se queje",
          "form_1p" : "nos quejemos",
          "form_2p" : "os quejéis",
          "form_3p" : "se quejen"
        },
        "imperfect" : {
          "form_1s" : "me quejara",
          "form_2s" : "te quejaras",
          "form_3s" : "se quejara",
          "form_1p" : "nos quejáramos",
          "form_2p" : "os quejarais",
          "form_3p" : "se quejaran"
        },
        "future" : {
          "form_1s" : "me quejare",
          "form_2s" : "te quejares",
          "form_3s" : "se quejare",
          "form_1p" : "nos quejáremos",
          "form_2p" : "os quejareis",
          "form_3p" : "se quejaren"
        },
        "present_perfect" : {
          "form_1s" : "me haya quejado",
          "form_2s" : "te hayas quejado",
          "form_3s" : "se haya quejado",
          "form_1p" : "nos hayamos quejado",
          "form_2p" : "os hayáis quejado",
          "form_3p" : "se hayan quejado"
        },
        "future_perfect" : {
          "form_1s" : "me hubiere quejado",
          "form_2s" : "te hubieres quejado",
          "form_3s" : "se hubiere quejado",
          "form_1p" : "nos hubiéremos quejado",
          "form_2p" : "os hubiereis quejado",
          "form_3p" : "se hubieren quejado"
        },
        "past_perfect" : {
          "form_1s" : "me hubiera quejado",
          "form_2s" : "te hubieras quejado",
          "form_3s" : "se hubiera quejado",
          "form_1p" : "nos hubiéramos quejado",
          "form_2p" : "os hubierais quejado",
          "form_3p" : "se hubieran quejado"
        }
      },
      "imperative_affirmative" : {
        "present" : {
          "form_1s" : "",
          "form_2s" : "quéjate",
          "form_3s" : "quejaos",
          "form_1p" : "",
          "form_2p" : "quéjese",
          "form_3p" : "quéjense"
        }
      },
      "imperative_negative" : {
        "present" : {
          "form_1s" : "",
          "form_2s" : "no te quejes",
          "form_3s" : "no os quejéis",
          "form_1p" : "",
          "form_2p" : "no se queje",
          "form_3p" : "no se quejen"
        }
      }
    },
    "meta" : {
      "infinitive" : "quejarse",
      "infinitive_english" : "to complain",
      "verb_english" : "Complain! Don't complain!",
      "gerund" : "quejándose",
      "gerund_english" : "complaining",
      "pastparticiple" : "quejado",
      "pastparticiple_english" : "complained"
    }
  },
  "conocer" : {
    "useage" : {
      "indicative" : {
        "imperfect" : {
          "form_1s" : "conocía",
          "form_2s" : "conocías",
          "form_3s" : "conocía",
          "form_1p" : "conocíamos",
          "form_2p" : "conocíais",
          "form_3p" : "conocían"
        },
        "present_perfect" : {
          "form_1s" : "he conocido",
          "form_2s" : "has conocido",
          "form_3s" : "ha conocido",
          "form_1p" : "hemos conocido",
          "form_2p" : "habéis conocido",
          "form_3p" : "han conocido"
        },
        "conditional" : {
          "form_1s" : "conocería",
          "form_2s" : "conocerías",
          "form_3s" : "conocería",
          "form_1p" : "conoceríamos",
          "form_2p" : "conoceríais",
          "form_3p" : "conocerían"
        },
        "past_perfect" : {
          "form_1s" : "había conocido",
          "form_2s" : "habías conocido",
          "form_3s" : "había conocido",
          "form_1p" : "habíamos conocido",
          "form_2p" : "habíais conocido",
          "form_3p" : "habían conocido"
        },
        "preterite" : {
          "form_1s" : "conocí",
          "form_2s" : "conociste",
          "form_3s" : "conoció",
          "form_1p" : "conocimos",
          "form_2p" : "conocisteis",
          "form_3p" : "conocieron"
        },
        "future_perfect" : {
          "form_1s" : "habré conocido",
          "form_2s" : "habrás conocido",
          "form_3s" : "habrá conocido",
          "form_1p" : "habremos conocido",
          "form_2p" : "habréis conocido",
          "form_3p" : "habrán conocido"
        },
        "conditional perfect" : {
          "form_1s" : "habría conocido",
          "form_2s" : "habrías conocido",
          "form_3s" : "habría conocido",
          "form_1p" : "habríamos conocido",
          "form_2p" : "habríais conocido",
          "form_3p" : "habrían conocido"
        },
        "present" : {
          "form_1s" : "conozco",
          "form_2s" : "conoces",
          "form_3s" : "conoce",
          "form_1p" : "conocemos",
          "form_2p" : "conocéis",
          "form_3p" : "conocen"
        },
        "future" : {
          "form_1s" : "conoceré",
          "form_2s" : "conocerás",
          "form_3s" : "conocerá",
          "form_1p" : "conoceremos",
          "form_2p" : "conoceréis",
          "form_3p" : "conocerán"
        }
      },
      "subjunctive" : {
        "present" : {
          "form_1s" : "conozca",
          "form_2s" : "conozcas",
          "form_3s" : "conozca",
          "form_1p" : "conozcamos",
          "form_2p" : "conozcáis",
          "form_3p" : "conozcan"
        },
        "imperfect" : {
          "form_1s" : "conociera",
          "form_2s" : "conocieras",
          "form_3s" : "conociera",
          "form_1p" : "conociéramos",
          "form_2p" : "conocierais",
          "form_3p" : "conocieran"
        },
        "future" : {
          "form_1s" : "conociere",
          "form_2s" : "conocieres",
          "form_3s" : "conociere",
          "form_1p" : "conociéremos",
          "form_2p" : "conociereis",
          "form_3p" : "conocieren"
        },
        "present_perfect" : {
          "form_1s" : "haya conocido",
          "form_2s" : "hayas conocido",
          "form_3s" : "haya conocido",
          "form_1p" : "hayamos conocido",
          "form_2p" : "hayáis conocido",
          "form_3p" : "hayan conocido"
        },
        "future_perfect" : {
          "form_1s" : "hubiere conocido",
          "form_2s" : "hubieres conocido",
          "form_3s" : "hubiere conocido",
          "form_1p" : "hubiéremos conocido",
          "form_2p" : "hubiereis conocido",
          "form_3p" : "hubieren conocido"
        },
        "past_perfect" : {
          "form_1s" : "hubiera conocido",
          "form_2s" : "hubieras conocido",
          "form_3s" : "hubiera conocido",
          "form_1p" : "hubiéramos conocido",
          "form_2p" : "hubierais conocido",
          "form_3p" : "hubieran conocido"
        }
      },
      "imperative_affirmative" : {
        "present" : {
          "form_1s" : "",
          "form_2s" : "conoce",
          "form_3s" : "conoced",
          "form_1p" : "",
          "form_2p" : "conozca",
          "form_3p" : "conozcan"
        }
      },
      "imperative_negative" : {
        "present" : {
          "form_1s" : "",
          "form_2s" : "no conozcas",
          "form_3s" : "no conozcáis",
          "form_1p" : "",
          "form_2p" : "no conozca",
          "form_3p" : "no conozcan"
        }
      }
    },
    "meta" : {
      "infinitive" : "conocer",
      "infinitive_english" : "to know",
      "verb_english" : "Know! Don't know!",
      "gerund" : "conociendo",
      "gerund_english" : "knowing",
      "pastparticiple" : "conocido",
      "pastparticiple_english" : "known"
    }
  },
  "ver" : {
    "useage" : {
      "indicative" : {
        "imperfect" : {
          "form_1s" : "veía",
          "form_2s" : "veías",
          "form_3s" : "veía",
          "form_1p" : "veíamos",
          "form_2p" : "veíais",
          "form_3p" : "veían"
        },
        "present_perfect" : {
          "form_1s" : "he visto",
          "form_2s" : "has visto",
          "form_3s" : "ha visto",
          "form_1p" : "hemos visto",
          "form_2p" : "habéis visto",
          "form_3p" : "han visto"
        },
        "conditional" : {
          "form_1s" : "vería",
          "form_2s" : "verías",
          "form_3s" : "vería",
          "form_1p" : "veríamos",
          "form_2p" : "veríais",
          "form_3p" : "verían"
        },
        "past_perfect" : {
          "form_1s" : "había visto",
          "form_2s" : "habías visto",
          "form_3s" : "había visto",
          "form_1p" : "habíamos visto",
          "form_2p" : "habíais visto",
          "form_3p" : "habían visto"
        },
        "preterite" : {
          "form_1s" : "vi",
          "form_2s" : "viste",
          "form_3s" : "vio",
          "form_1p" : "vimos",
          "form_2p" : "visteis",
          "form_3p" : "vieron"
        },
        "future_perfect" : {
          "form_1s" : "habré visto",
          "form_2s" : "habrás visto",
          "form_3s" : "habrá visto",
          "form_1p" : "habremos visto",
          "form_2p" : "habréis visto",
          "form_3p" : "habrán visto"
        },
        "conditional perfect" : {
          "form_1s" : "habría visto",
          "form_2s" : "habrías visto",
          "form_3s" : "habría visto",
          "form_1p" : "habríamos visto",
          "form_2p" : "habríais visto",
          "form_3p" : "habrían visto"
        },
        "present" : {
          "form_1s" : "veo",
          "form_2s" : "ves",
          "form_3s" : "ve",
          "form_1p" : "vemos",
          "form_2p" : "veis",
          "form_3p" : "ven"
        },
        "future" : {
          "form_1s" : "veré",
          "form_2s" : "verás",
          "form_3s" : "verá",
          "form_1p" : "veremos",
          "form_2p" : "veréis",
          "form_3p" : "verán"
        }
      },
      "subjunctive" : {
        "present" : {
          "form_1s" : "vea",
          "form_2s" : "veas",
          "form_3s" : "vea",
          "form_1p" : "veamos",
          "form_2p" : "veáis",
          "form_3p" : "vean"
        },
        "imperfect" : {
          "form_1s" : "viera",
          "form_2s" : "vieras",
          "form_3s" : "viera",
          "form_1p" : "viéramos",
          "form_2p" : "vierais",
          "form_3p" : "vieran"
        },
        "future" : {
          "form_1s" : "viere",
          "form_2s" : "vieres",
          "form_3s" : "viere",
          "form_1p" : "viéremos",
          "form_2p" : "viereis",
          "form_3p" : "vieren"
        },
        "present_perfect" : {
          "form_1s" : "haya visto",
          "form_2s" : "hayas visto",
          "form_3s" : "haya visto",
          "form_1p" : "hayamos visto",
          "form_2p" : "hayáis visto",
          "form_3p" : "hayan visto"
        },
        "future_perfect" : {
          "form_1s" : "hubiere visto",
          "form_2s" : "hubieres visto",
          "form_3s" : "hubiere visto",
          "form_1p" : "hubiéremos visto",
          "form_2p" : "hubiereis visto",
          "form_3p" : "hubieren visto"
        },
        "past_perfect" : {
          "form_1s" : "hubiera visto",
          "form_2s" : "hubieras visto",
          "form_3s" : "hubiera visto",
          "form_1p" : "hubiéramos visto",
          "form_2p" : "hubierais visto",
          "form_3p" : "hubieran visto"
        }
      },
      "imperative_affirmative" : {
        "present" : {
          "form_1s" : "",
          "form_2s" : "ve",
          "form_3s" : "ved",
          "form_1p" : "",
          "form_2p" : "vea",
          "form_3p" : "vean"
        }
      },
      "imperative_negative" : {
        "present" : {
          "form_1s" : "",
          "form_2s" : "no veas",
          "form_3s" : "no veáis",
          "form_1p" : "",
          "form_2p" : "no vea",
          "form_3p" : "no vean"
        }
      }
    },
    "meta" : {
      "infinitive" : "ver",
      "infinitive_english" : "to see",
      "verb_english" : "See! Don't see!",
      "gerund" : "viendo",
      "gerund_english" : "seeing",
      "pastparticiple" : "visto",
      "pastparticiple_english" : "seen"
    }
  },
  "enojarse" : {
    "useage" : {
      "indicative" : {
        "imperfect" : {
          "form_1s" : "me enojaba",
          "form_2s" : "te enojabas",
          "form_3s" : "se enojaba",
          "form_1p" : "nos enojábamos",
          "form_2p" : "os enojabais",
          "form_3p" : "se enojaban"
        },
        "present_perfect" : {
          "form_1s" : "me he enojado",
          "form_2s" : "te has enojado",
          "form_3s" : "se ha enojado",
          "form_1p" : "nos hemos enojado",
          "form_2p" : "os habéis enojado",
          "form_3p" : "se han enojado"
        },
        "conditional" : {
          "form_1s" : "me enojaría",
          "form_2s" : "te enojarías",
          "form_3s" : "se enojaría",
          "form_1p" : "nos enojaríamos",
          "form_2p" : "os enojaríais",
          "form_3p" : "se enojarían"
        },
        "past_perfect" : {
          "form_1s" : "me había enojado",
          "form_2s" : "te habías enojado",
          "form_3s" : "se había enojado",
          "form_1p" : "nos habíamos enojado",
          "form_2p" : "os habíais enojado",
          "form_3p" : "se habían enojado"
        },
        "preterite" : {
          "form_1s" : "me enojé",
          "form_2s" : "te enojaste",
          "form_3s" : "se enojó",
          "form_1p" : "nos enojamos",
          "form_2p" : "os enojasteis",
          "form_3p" : "se enojaron"
        },
        "future_perfect" : {
          "form_1s" : "me habré enojado",
          "form_2s" : "te habrás enojado",
          "form_3s" : "se habrá enojado",
          "form_1p" : "nos habremos enojado",
          "form_2p" : "os habréis enojado",
          "form_3p" : "se habrán enojado"
        },
        "conditional perfect" : {
          "form_1s" : "me habría enojado",
          "form_2s" : "te habrías enojado",
          "form_3s" : "se habría enojado",
          "form_1p" : "nos habríamos enojado",
          "form_2p" : "os habríais enojado",
          "form_3p" : "se habrían enojado"
        },
        "present" : {
          "form_1s" : "me enojo",
          "form_2s" : "te enojas",
          "form_3s" : "se enoja",
          "form_1p" : "nos enojamos",
          "form_2p" : "os enojáis",
          "form_3p" : "se enojan"
        },
        "future" : {
          "form_1s" : "me enojaré",
          "form_2s" : "te enojarás",
          "form_3s" : "se enojará",
          "form_1p" : "nos enojaremos",
          "form_2p" : "os enojaréis",
          "form_3p" : "se enojarán"
        }
      },
      "subjunctive" : {
        "present" : {
          "form_1s" : "me enoje",
          "form_2s" : "te enojes",
          "form_3s" : "se enoje",
          "form_1p" : "nos enojemos",
          "form_2p" : "os enojéis",
          "form_3p" : "se enojen"
        },
        "imperfect" : {
          "form_1s" : "me enojara",
          "form_2s" : "te enojaras",
          "form_3s" : "se enojara",
          "form_1p" : "nos enojáramos",
          "form_2p" : "os enojarais",
          "form_3p" : "se enojaran"
        },
        "future" : {
          "form_1s" : "me enojare",
          "form_2s" : "te enojares",
          "form_3s" : "se enojare",
          "form_1p" : "nos enojáremos",
          "form_2p" : "os enojareis",
          "form_3p" : "se enojaren"
        },
        "present_perfect" : {
          "form_1s" : "me haya enojado",
          "form_2s" : "te hayas enojado",
          "form_3s" : "se haya enojado",
          "form_1p" : "nos hayamos enojado",
          "form_2p" : "os hayáis enojado",
          "form_3p" : "se hayan enojado"
        },
        "future_perfect" : {
          "form_1s" : "me hubiere enojado",
          "form_2s" : "te hubieres enojado",
          "form_3s" : "se hubiere enojado",
          "form_1p" : "nos hubiéremos enojado",
          "form_2p" : "os hubiereis enojado",
          "form_3p" : "se hubieren enojado"
        },
        "past_perfect" : {
          "form_1s" : "me hubiera enojado",
          "form_2s" : "te hubieras enojado",
          "form_3s" : "se hubiera enojado",
          "form_1p" : "nos hubiéramos enojado",
          "form_2p" : "os hubierais enojado",
          "form_3p" : "se hubieran enojado"
        }
      },
      "imperative_affirmative" : {
        "present" : {
          "form_1s" : "",
          "form_2s" : "enójate",
          "form_3s" : "enojaos",
          "form_1p" : "",
          "form_2p" : "enójese",
          "form_3p" : "enójense"
        }
      },
      "imperative_negative" : {
        "present" : {
          "form_1s" : "",
          "form_2s" : "no te enojes",
          "form_3s" : "no os enojéis",
          "form_1p" : "",
          "form_2p" : "no se enoje",
          "form_3p" : "no se enojen"
        }
      }
    },
    "meta" : {
      "infinitive" : "enojarse",
      "infinitive_english" : "to get angry, get upset, lose one's temper",
      "verb_english" : "Get angry! Don't get angry!",
      "gerund" : "enojándose",
      "gerund_english" : "getting angry",
      "pastparticiple" : "enojado",
      "pastparticiple_english" : "angry"
    }
  },
  "encontrar" : {
    "useage" : {
      "indicative" : {
        "imperfect" : {
          "form_1s" : "encontraba",
          "form_2s" : "encontrabas",
          "form_3s" : "encontraba",
          "form_1p" : "encontrábamos",
          "form_2p" : "encontrabais",
          "form_3p" : "encontraban"
        },
        "present_perfect" : {
          "form_1s" : "he encontrado",
          "form_2s" : "has encontrado",
          "form_3s" : "ha encontrado",
          "form_1p" : "hemos encontrado",
          "form_2p" : "habéis encontrado",
          "form_3p" : "han encontrado"
        },
        "conditional" : {
          "form_1s" : "encontraría",
          "form_2s" : "encontrarías",
          "form_3s" : "encontraría",
          "form_1p" : "encontraríamos",
          "form_2p" : "encontraríais",
          "form_3p" : "encontrarían"
        },
        "past_perfect" : {
          "form_1s" : "había encontrado",
          "form_2s" : "habías encontrado",
          "form_3s" : "había encontrado",
          "form_1p" : "habíamos encontrado",
          "form_2p" : "habíais encontrado",
          "form_3p" : "habían encontrado"
        },
        "preterite" : {
          "form_1s" : "encontré",
          "form_2s" : "encontraste",
          "form_3s" : "encontró",
          "form_1p" : "encontramos",
          "form_2p" : "encontrasteis",
          "form_3p" : "encontraron"
        },
        "future_perfect" : {
          "form_1s" : "habré encontrado",
          "form_2s" : "habrás encontrado",
          "form_3s" : "habrá encontrado",
          "form_1p" : "habremos encontrado",
          "form_2p" : "habréis encontrado",
          "form_3p" : "habrán encontrado"
        },
        "conditional perfect" : {
          "form_1s" : "habría encontrado",
          "form_2s" : "habrías encontrado",
          "form_3s" : "habría encontrado",
          "form_1p" : "habríamos encontrado",
          "form_2p" : "habríais encontrado",
          "form_3p" : "habrían encontrado"
        },
        "present" : {
          "form_1s" : "encuentro",
          "form_2s" : "encuentras",
          "form_3s" : "encuentra",
          "form_1p" : "encontramos",
          "form_2p" : "encontráis",
          "form_3p" : "encuentran"
        },
        "future" : {
          "form_1s" : "encontraré",
          "form_2s" : "encontrarás",
          "form_3s" : "encontrará",
          "form_1p" : "encontraremos",
          "form_2p" : "encontraréis",
          "form_3p" : "encontrarán"
        }
      },
      "subjunctive" : {
        "present" : {
          "form_1s" : "encuentre",
          "form_2s" : "encuentres",
          "form_3s" : "encuentre",
          "form_1p" : "encontremos",
          "form_2p" : "encontréis",
          "form_3p" : "encuentren"
        },
        "imperfect" : {
          "form_1s" : "encontrara",
          "form_2s" : "encontraras",
          "form_3s" : "encontrara",
          "form_1p" : "encontráramos",
          "form_2p" : "encontrarais",
          "form_3p" : "encontraran"
        },
        "future" : {
          "form_1s" : "encontrare",
          "form_2s" : "encontrares",
          "form_3s" : "encontrare",
          "form_1p" : "encontráremos",
          "form_2p" : "encontrareis",
          "form_3p" : "encontraren"
        },
        "present_perfect" : {
          "form_1s" : "haya encontrado",
          "form_2s" : "hayas encontrado",
          "form_3s" : "haya encontrado",
          "form_1p" : "hayamos encontrado",
          "form_2p" : "hayáis encontrado",
          "form_3p" : "hayan encontrado"
        },
        "future_perfect" : {
          "form_1s" : "hubiere encontrado",
          "form_2s" : "hubieres encontrado",
          "form_3s" : "hubiere encontrado",
          "form_1p" : "hubiéremos encontrado",
          "form_2p" : "hubiereis encontrado",
          "form_3p" : "hubieren encontrado"
        },
        "past_perfect" : {
          "form_1s" : "hubiera encontrado",
          "form_2s" : "hubieras encontrado",
          "form_3s" : "hubiera encontrado",
          "form_1p" : "hubiéramos encontrado",
          "form_2p" : "hubierais encontrado",
          "form_3p" : "hubieran encontrado"
        }
      },
      "imperative_affirmative" : {
        "present" : {
          "form_1s" : "",
          "form_2s" : "encuentra",
          "form_3s" : "encontrad",
          "form_1p" : "",
          "form_2p" : "encuentre",
          "form_3p" : "encuentren"
        }
      },
      "imperative_negative" : {
        "present" : {
          "form_1s" : "",
          "form_2s" : "no encuentres",
          "form_3s" : "no encontréis",
          "form_1p" : "",
          "form_2p" : "no encuentre",
          "form_3p" : "no encuentren"
        }
      }
    },
    "meta" : {
      "infinitive" : "encontrar",
      "infinitive_english" : "to find, encounter",
      "verb_english" : "Find! Don't find!",
      "gerund" : "encontrando",
      "gerund_english" : "finding",
      "pastparticiple" : "encontrado",
      "pastparticiple_english" : "found"
    }
  },
  "enfermarse" : {
    "useage" : {
      "indicative" : {
        "imperfect" : {
          "form_1s" : "me enfermaba",
          "form_2s" : "te enfermabas",
          "form_3s" : "se enfermaba",
          "form_1p" : "nos enfermábamos",
          "form_2p" : "os enfermabais",
          "form_3p" : "se enfermaban"
        },
        "present_perfect" : {
          "form_1s" : "me he enfermado",
          "form_2s" : "te has enfermado",
          "form_3s" : "se ha enfermado",
          "form_1p" : "nos hemos enfermado",
          "form_2p" : "os habéis enfermado",
          "form_3p" : "se han enfermado"
        },
        "conditional" : {
          "form_1s" : "me enfermaría",
          "form_2s" : "te enfermarías",
          "form_3s" : "se enfermaría",
          "form_1p" : "nos enfermaríamos",
          "form_2p" : "os enfermaríais",
          "form_3p" : "se enfermarían"
        },
        "past_perfect" : {
          "form_1s" : "me había enfermado",
          "form_2s" : "te habías enfermado",
          "form_3s" : "se había enfermado",
          "form_1p" : "nos habíamos enfermado",
          "form_2p" : "os habíais enfermado",
          "form_3p" : "se habían enfermado"
        },
        "preterite" : {
          "form_1s" : "me enfermé",
          "form_2s" : "te enfermaste",
          "form_3s" : "se enfermó",
          "form_1p" : "nos enfermamos",
          "form_2p" : "os enfermasteis",
          "form_3p" : "se enfermaron"
        },
        "future_perfect" : {
          "form_1s" : "me habré enfermado",
          "form_2s" : "te habrás enfermado",
          "form_3s" : "se habrá enfermado",
          "form_1p" : "nos habremos enfermado",
          "form_2p" : "os habréis enfermado",
          "form_3p" : "se habrán enfermado"
        },
        "conditional perfect" : {
          "form_1s" : "me habría enfermado",
          "form_2s" : "te habrías enfermado",
          "form_3s" : "se habría enfermado",
          "form_1p" : "nos habríamos enfermado",
          "form_2p" : "os habríais enfermado",
          "form_3p" : "se habrían enfermado"
        },
        "present" : {
          "form_1s" : "me enfermo",
          "form_2s" : "te enfermas",
          "form_3s" : "se enferma",
          "form_1p" : "nos enfermamos",
          "form_2p" : "os enfermáis",
          "form_3p" : "se enferman"
        },
        "future" : {
          "form_1s" : "me enfermaré",
          "form_2s" : "te enfermarás",
          "form_3s" : "se enfermará",
          "form_1p" : "nos enfermaremos",
          "form_2p" : "os enfermaréis",
          "form_3p" : "se enfermarán"
        }
      },
      "subjunctive" : {
        "present" : {
          "form_1s" : "me enferme",
          "form_2s" : "te enfermes",
          "form_3s" : "se enferme",
          "form_1p" : "nos enfermemos",
          "form_2p" : "os enferméis",
          "form_3p" : "se enfermen"
        },
        "imperfect" : {
          "form_1s" : "me enfermara",
          "form_2s" : "te enfermaras",
          "form_3s" : "se enfermara",
          "form_1p" : "nos enfermáramos",
          "form_2p" : "os enfermarais",
          "form_3p" : "se enfermaran"
        },
        "future" : {
          "form_1s" : "me enfermare",
          "form_2s" : "te enfermares",
          "form_3s" : "se enfermare",
          "form_1p" : "nos enfermáremos",
          "form_2p" : "os enfermareis",
          "form_3p" : "se enfermaren"
        },
        "present_perfect" : {
          "form_1s" : "me haya enfermado",
          "form_2s" : "te hayas enfermado",
          "form_3s" : "se haya enfermado",
          "form_1p" : "nos hayamos enfermado",
          "form_2p" : "os hayáis enfermado",
          "form_3p" : "se hayan enfermado"
        },
        "future_perfect" : {
          "form_1s" : "me hubiere enfermado",
          "form_2s" : "te hubieres enfermado",
          "form_3s" : "se hubiere enfermado",
          "form_1p" : "nos hubiéremos enfermado",
          "form_2p" : "os hubiereis enfermado",
          "form_3p" : "se hubieren enfermado"
        },
        "past_perfect" : {
          "form_1s" : "me hubiera enfermado",
          "form_2s" : "te hubieras enfermado",
          "form_3s" : "se hubiera enfermado",
          "form_1p" : "nos hubiéramos enfermado",
          "form_2p" : "os hubierais enfermado",
          "form_3p" : "se hubieran enfermado"
        }
      },
      "imperative_affirmative" : {
        "present" : {
          "form_1s" : "",
          "form_2s" : "enférmate",
          "form_3s" : "enfermaos",
          "form_1p" : "",
          "form_2p" : "enférmese",
          "form_3p" : "enférmense"
        }
      },
      "imperative_negative" : {
        "present" : {
          "form_1s" : "",
          "form_2s" : "no te enfermes",
          "form_3s" : "no os enferméis",
          "form_1p" : "",
          "form_2p" : "no se enferme",
          "form_3p" : "no se enfermen"
        }
      }
    },
    "meta" : {
      "infinitive" : "enfermarse",
      "infinitive_english" : "to get sick, become ill, fall ill. become sick",
      "verb_english" : "Get sick! Don't get sick!",
      "gerund" : "enfermándose",
      "gerund_english" : "getting sick",
      "pastparticiple" : "enfermado",
      "pastparticiple_english" : "sickened, sick"
    }
  },
  "invertir" : {
    "useage" : {
      "indicative" : {
        "imperfect" : {
          "form_1s" : "invertía",
          "form_2s" : "invertías",
          "form_3s" : "invertía",
          "form_1p" : "invertíamos",
          "form_2p" : "invertíais",
          "form_3p" : "invertían"
        },
        "present_perfect" : {
          "form_1s" : "he invertido",
          "form_2s" : "has invertido",
          "form_3s" : "ha invertido",
          "form_1p" : "hemos invertido",
          "form_2p" : "habéis invertido",
          "form_3p" : "han invertido"
        },
        "conditional" : {
          "form_1s" : "invertiría",
          "form_2s" : "invertirías",
          "form_3s" : "invertiría",
          "form_1p" : "invertiríamos",
          "form_2p" : "invertiríais",
          "form_3p" : "invertirían"
        },
        "past_perfect" : {
          "form_1s" : "había invertido",
          "form_2s" : "habías invertido",
          "form_3s" : "había invertido",
          "form_1p" : "habíamos invertido",
          "form_2p" : "habíais invertido",
          "form_3p" : "habían invertido"
        },
        "preterite" : {
          "form_1s" : "invertí",
          "form_2s" : "invertiste",
          "form_3s" : "invirtió",
          "form_1p" : "invertimos",
          "form_2p" : "invertisteis",
          "form_3p" : "invirtieron"
        },
        "future_perfect" : {
          "form_1s" : "habré invertido",
          "form_2s" : "habrás invertido",
          "form_3s" : "habrá invertido",
          "form_1p" : "habremos invertido",
          "form_2p" : "habréis invertido",
          "form_3p" : "habrán invertido"
        },
        "conditional perfect" : {
          "form_1s" : "habría invertido",
          "form_2s" : "habrías invertido",
          "form_3s" : "habría invertido",
          "form_1p" : "habríamos invertido",
          "form_2p" : "habríais invertido",
          "form_3p" : "habrían invertido"
        },
        "present" : {
          "form_1s" : "invierto",
          "form_2s" : "inviertes",
          "form_3s" : "invierte",
          "form_1p" : "invertimos",
          "form_2p" : "invertís",
          "form_3p" : "invierten"
        },
        "future" : {
          "form_1s" : "invertiré",
          "form_2s" : "invertirás",
          "form_3s" : "invertirá",
          "form_1p" : "invertiremos",
          "form_2p" : "invertiréis",
          "form_3p" : "invertirán"
        }
      },
      "subjunctive" : {
        "present" : {
          "form_1s" : "invierta",
          "form_2s" : "inviertas",
          "form_3s" : "invierta",
          "form_1p" : "invirtamos",
          "form_2p" : "invirtáis",
          "form_3p" : "inviertan"
        },
        "imperfect" : {
          "form_1s" : "invirtiera",
          "form_2s" : "invirtieras",
          "form_3s" : "invirtiera",
          "form_1p" : "invirtéramos",
          "form_2p" : "invirtierais",
          "form_3p" : "invirtieran"
        },
        "future" : {
          "form_1s" : "invirtiere",
          "form_2s" : "invirtieres",
          "form_3s" : "invirtiere",
          "form_1p" : "invirtiéremos",
          "form_2p" : "invirtiereis",
          "form_3p" : "invirtieren"
        },
        "present_perfect" : {
          "form_1s" : "haya invertido",
          "form_2s" : "hayas invertido",
          "form_3s" : "haya invertido",
          "form_1p" : "hayamos invertido",
          "form_2p" : "hayáis invertido",
          "form_3p" : "hayan invertido"
        },
        "future_perfect" : {
          "form_1s" : "hubiere invertido",
          "form_2s" : "hubieres invertido",
          "form_3s" : "hubiere invertido",
          "form_1p" : "hubiéremos invertido",
          "form_2p" : "hubiereis invertido",
          "form_3p" : "hubieren invertido"
        },
        "past_perfect" : {
          "form_1s" : "hubiera invertido",
          "form_2s" : "hubieras invertido",
          "form_3s" : "hubiera invertido",
          "form_1p" : "hubiéramos invertido",
          "form_2p" : "hubierais invertido",
          "form_3p" : "hubieran invertido"
        }
      },
      "imperative_affirmative" : {
        "present" : {
          "form_1s" : "",
          "form_2s" : "invierte",
          "form_3s" : "invertid",
          "form_1p" : "",
          "form_2p" : "invierta",
          "form_3p" : "inviertan"
        }
      },
      "imperative_negative" : {
        "present" : {
          "form_1s" : "",
          "form_2s" : "no inviertas",
          "form_3s" : "no invirtáis",
          "form_1p" : "",
          "form_2p" : "no invierta",
          "form_3p" : "no inviertan"
        }
      }
    },
    "meta" : {
      "infinitive" : "invertir",
      "infinitive_english" : "to invest",
      "verb_english" : "Invest! Don't invest!",
      "gerund" : "invirtiendo",
      "gerund_english" : "investing",
      "pastparticiple" : "invertido",
      "pastparticiple_english" : "invested"
    }
  },
  "ladrar" : {
    "useage" : {
      "indicative" : {
        "imperfect" : {
          "form_1s" : "ladraba",
          "form_2s" : "ladrabas",
          "form_3s" : "ladraba",
          "form_1p" : "ladrábamos",
          "form_2p" : "ladrabais",
          "form_3p" : "ladraban"
        },
        "present_perfect" : {
          "form_1s" : "he ladrado",
          "form_2s" : "has ladrado",
          "form_3s" : "ha ladrado",
          "form_1p" : "hemos ladrado",
          "form_2p" : "habéis ladrado",
          "form_3p" : "han ladrado"
        },
        "conditional" : {
          "form_1s" : "ladraría",
          "form_2s" : "ladrarías",
          "form_3s" : "ladraría",
          "form_1p" : "ladraríamos",
          "form_2p" : "ladraríais",
          "form_3p" : "ladrarían"
        },
        "past_perfect" : {
          "form_1s" : "había ladrado",
          "form_2s" : "habías ladrado",
          "form_3s" : "había ladrado",
          "form_1p" : "habíamos ladrado",
          "form_2p" : "habíais ladrado",
          "form_3p" : "habían ladrado"
        },
        "preterite" : {
          "form_1s" : "ladré",
          "form_2s" : "ladraste",
          "form_3s" : "ladró",
          "form_1p" : "ladramos",
          "form_2p" : "ladrasteis",
          "form_3p" : "ladraron"
        },
        "future_perfect" : {
          "form_1s" : "habré ladrado",
          "form_2s" : "habrás ladrado",
          "form_3s" : "habrá ladrado",
          "form_1p" : "habremos ladrado",
          "form_2p" : "habréis ladrado",
          "form_3p" : "habrán ladrado"
        },
        "conditional perfect" : {
          "form_1s" : "habría ladrado",
          "form_2s" : "habrías ladrado",
          "form_3s" : "habría ladrado",
          "form_1p" : "habríamos ladrado",
          "form_2p" : "habríais ladrado",
          "form_3p" : "habrían ladrado"
        },
        "present" : {
          "form_1s" : "ladro",
          "form_2s" : "ladras",
          "form_3s" : "ladra",
          "form_1p" : "ladramos",
          "form_2p" : "ladráis",
          "form_3p" : "ladran"
        },
        "future" : {
          "form_1s" : "ladraré",
          "form_2s" : "ladrarás",
          "form_3s" : "ladrará",
          "form_1p" : "ladraremos",
          "form_2p" : "ladraréis",
          "form_3p" : "ladrarán"
        }
      },
      "subjunctive" : {
        "present" : {
          "form_1s" : "ladre",
          "form_2s" : "ladres",
          "form_3s" : "ladre",
          "form_1p" : "ladremos",
          "form_2p" : "ladréis",
          "form_3p" : "ladren"
        },
        "imperfect" : {
          "form_1s" : "ladrara",
          "form_2s" : "ladraras",
          "form_3s" : "ladrara",
          "form_1p" : "ladráramos",
          "form_2p" : "ladrarais",
          "form_3p" : "ladraran"
        },
        "future" : {
          "form_1s" : "ladrare",
          "form_2s" : "ladrares",
          "form_3s" : "ladrare",
          "form_1p" : "ladráremos",
          "form_2p" : "ladrareis",
          "form_3p" : "ladraren"
        },
        "present_perfect" : {
          "form_1s" : "haya ladrado",
          "form_2s" : "hayas ladrado",
          "form_3s" : "haya ladrado",
          "form_1p" : "hayamos ladrado",
          "form_2p" : "hayáis ladrado",
          "form_3p" : "hayan ladrado"
        },
        "future_perfect" : {
          "form_1s" : "hubiere ladrado",
          "form_2s" : "hubieres ladrado",
          "form_3s" : "hubiere ladrado",
          "form_1p" : "hubiéremos ladrado",
          "form_2p" : "hubiereis ladrado",
          "form_3p" : "hubieren ladrado"
        },
        "past_perfect" : {
          "form_1s" : "hubiera ladrado",
          "form_2s" : "hubieras ladrado",
          "form_3s" : "hubiera ladrado",
          "form_1p" : "hubiéramos ladrado",
          "form_2p" : "hubierais ladrado",
          "form_3p" : "hubieran ladrado"
        }
      },
      "imperative_affirmative" : {
        "present" : {
          "form_1s" : "",
          "form_2s" : "ladra",
          "form_3s" : "ladrad",
          "form_1p" : "",
          "form_2p" : "ladre",
          "form_3p" : "ladren"
        }
      },
      "imperative_negative" : {
        "present" : {
          "form_1s" : "",
          "form_2s" : "no ladres",
          "form_3s" : "no ladréis",
          "form_1p" : "",
          "form_2p" : "no ladre",
          "form_3p" : "no ladren"
        }
      }
    },
    "meta" : {
      "infinitive" : "ladrar",
      "infinitive_english" : "to bark",
      "verb_english" : "Bark! Don't bark!",
      "gerund" : "ladrando",
      "gerund_english" : "barking",
      "pastparticiple" : "ladrado",
      "pastparticiple_english" : "barked"
    }
  },
  "servir" : {
    "useage" : {
      "indicative" : {
        "imperfect" : {
          "form_1s" : "servía",
          "form_2s" : "servías",
          "form_3s" : "servía",
          "form_1p" : "servíamos",
          "form_2p" : "servíais",
          "form_3p" : "servían"
        },
        "present_perfect" : {
          "form_1s" : "he servido",
          "form_2s" : "has servido",
          "form_3s" : "ha servido",
          "form_1p" : "hemos servido",
          "form_2p" : "habéis servido",
          "form_3p" : "han servido"
        },
        "conditional" : {
          "form_1s" : "serviría",
          "form_2s" : "servirías",
          "form_3s" : "serviría",
          "form_1p" : "serviríamos",
          "form_2p" : "serviríais",
          "form_3p" : "servirían"
        },
        "past_perfect" : {
          "form_1s" : "había servido",
          "form_2s" : "habías servido",
          "form_3s" : "había servido",
          "form_1p" : "habíamos servido",
          "form_2p" : "habíais servido",
          "form_3p" : "habían servido"
        },
        "preterite" : {
          "form_1s" : "serví",
          "form_2s" : "serviste",
          "form_3s" : "sirvió",
          "form_1p" : "servimos",
          "form_2p" : "servisteis",
          "form_3p" : "sirvieron"
        },
        "future_perfect" : {
          "form_1s" : "habré servido",
          "form_2s" : "habrás servido",
          "form_3s" : "habrá servido",
          "form_1p" : "habremos servido",
          "form_2p" : "habréis servido",
          "form_3p" : "habrán servido"
        },
        "conditional perfect" : {
          "form_1s" : "habría servido",
          "form_2s" : "habrías servido",
          "form_3s" : "habría servido",
          "form_1p" : "habríamos servido",
          "form_2p" : "habríais servido",
          "form_3p" : "habrían servido"
        },
        "present" : {
          "form_1s" : "sirvo",
          "form_2s" : "sirves",
          "form_3s" : "sirve",
          "form_1p" : "servimos",
          "form_2p" : "servís",
          "form_3p" : "sirven"
        },
        "future" : {
          "form_1s" : "serviré",
          "form_2s" : "servirás",
          "form_3s" : "servirá",
          "form_1p" : "serviremos",
          "form_2p" : "serviréis",
          "form_3p" : "servirán"
        }
      },
      "subjunctive" : {
        "present" : {
          "form_1s" : "sirva",
          "form_2s" : "sirvas",
          "form_3s" : "sirva",
          "form_1p" : "sirvamos",
          "form_2p" : "sirváis",
          "form_3p" : "sirvan"
        },
        "imperfect" : {
          "form_1s" : "sirviera",
          "form_2s" : "sirvieras",
          "form_3s" : "sirviera",
          "form_1p" : "sirviéramos",
          "form_2p" : "sirvierais",
          "form_3p" : "sirvieran"
        },
        "future" : {
          "form_1s" : "sirviere",
          "form_2s" : "sirvieres",
          "form_3s" : "sirviere",
          "form_1p" : "sirviéremos",
          "form_2p" : "sirviereis",
          "form_3p" : "sirvieren"
        },
        "present_perfect" : {
          "form_1s" : "haya servido",
          "form_2s" : "hayas servido",
          "form_3s" : "haya servido",
          "form_1p" : "hayamos servido",
          "form_2p" : "hayáis servido",
          "form_3p" : "hayan servido"
        },
        "future_perfect" : {
          "form_1s" : "hubiere servido",
          "form_2s" : "hubieres servido",
          "form_3s" : "hubiere servido",
          "form_1p" : "hubiéremos servido",
          "form_2p" : "hubiereis servido",
          "form_3p" : "hubieren servido"
        },
        "past_perfect" : {
          "form_1s" : "hubiera servido",
          "form_2s" : "hubieras servido",
          "form_3s" : "hubiera servido",
          "form_1p" : "hubiéramos servido",
          "form_2p" : "hubierais servido",
          "form_3p" : "hubieran servido"
        }
      },
      "imperative_affirmative" : {
        "present" : {
          "form_1s" : "",
          "form_2s" : "sirve",
          "form_3s" : "servid",
          "form_1p" : "",
          "form_2p" : "sirva",
          "form_3p" : "sirvan"
        }
      },
      "imperative_negative" : {
        "present" : {
          "form_1s" : "",
          "form_2s" : "no sirvas",
          "form_3s" : "no sirváis",
          "form_1p" : "",
          "form_2p" : "no sirva",
          "form_3p" : "no sirvan"
        }
      }
    },
    "meta" : {
      "infinitive" : "servir",
      "infinitive_english" : "to serve",
      "verb_english" : "Serve! Don't serve!",
      "gerund" : "sirviendo",
      "gerund_english" : "serving",
      "pastparticiple" : "servido",
      "pastparticiple_english" : "served"
    }
  },
  "agradecer" : {
    "useage" : {
      "indicative" : {
        "imperfect" : {
          "form_1s" : "agradecía",
          "form_2s" : "agradecías",
          "form_3s" : "agradecía",
          "form_1p" : "agradecíamos",
          "form_2p" : "agradecíais",
          "form_3p" : "agradecían"
        },
        "present_perfect" : {
          "form_1s" : "he agradecido",
          "form_2s" : "has agradecido",
          "form_3s" : "ha agradecido",
          "form_1p" : "hemos agradecido",
          "form_2p" : "habéis agradecido",
          "form_3p" : "han agradecido"
        },
        "conditional" : {
          "form_1s" : "agradecería",
          "form_2s" : "agradecerías",
          "form_3s" : "agradecería",
          "form_1p" : "agradeceríamos",
          "form_2p" : "agradeceríais",
          "form_3p" : "agradecerían"
        },
        "past_perfect" : {
          "form_1s" : "había agradecido",
          "form_2s" : "habías agradecido",
          "form_3s" : "había agradecido",
          "form_1p" : "habíamos agradecido",
          "form_2p" : "habíais agradecido",
          "form_3p" : "habían agradecido"
        },
        "preterite" : {
          "form_1s" : "agradecí",
          "form_2s" : "agradeciste",
          "form_3s" : "agradeció",
          "form_1p" : "agradecimos",
          "form_2p" : "agradecisteis",
          "form_3p" : "agradecieron"
        },
        "future_perfect" : {
          "form_1s" : "habré agradecido",
          "form_2s" : "habrás agradecido",
          "form_3s" : "habrá agradecido",
          "form_1p" : "habremos agradecido",
          "form_2p" : "habréis agradecido",
          "form_3p" : "habrán agradecido"
        },
        "conditional perfect" : {
          "form_1s" : "habría agradecido",
          "form_2s" : "habrías agradecido",
          "form_3s" : "habría agradecido",
          "form_1p" : "habríamos agradecido",
          "form_2p" : "habríais agradecido",
          "form_3p" : "habrían agradecido"
        },
        "present" : {
          "form_1s" : "agradezco",
          "form_2s" : "agradeces",
          "form_3s" : "agradece",
          "form_1p" : "agradecemos",
          "form_2p" : "agradecéis",
          "form_3p" : "agradecen"
        },
        "future" : {
          "form_1s" : "agradeceré",
          "form_2s" : "agradecerás",
          "form_3s" : "agradecerá",
          "form_1p" : "agradeceremos",
          "form_2p" : "agradeceréis",
          "form_3p" : "agradecerán"
        }
      },
      "subjunctive" : {
        "present" : {
          "form_1s" : "agradezca",
          "form_2s" : "agradezcas",
          "form_3s" : "agradezca",
          "form_1p" : "agradezcamos",
          "form_2p" : "agradezcáis",
          "form_3p" : "agradezcan"
        },
        "imperfect" : {
          "form_1s" : "agradeciera",
          "form_2s" : "agradecieras",
          "form_3s" : "agradeciera",
          "form_1p" : "agradeciéramos",
          "form_2p" : "agradecierais",
          "form_3p" : "agradecieran"
        },
        "future" : {
          "form_1s" : "agradeciere",
          "form_2s" : "agradecieres",
          "form_3s" : "agradeciere",
          "form_1p" : "agradeciéremos",
          "form_2p" : "agradeciereis",
          "form_3p" : "agradecieren"
        },
        "present_perfect" : {
          "form_1s" : "haya agradecido",
          "form_2s" : "hayas agradecido",
          "form_3s" : "haya agradecido",
          "form_1p" : "hayamos agradecido",
          "form_2p" : "hayáis agradecido",
          "form_3p" : "hayan agradecido"
        },
        "future_perfect" : {
          "form_1s" : "hubiere agradecido",
          "form_2s" : "hubieres agradecido",
          "form_3s" : "hubiere agradecido",
          "form_1p" : "hubiéremos agradecido",
          "form_2p" : "hubiereis agradecido",
          "form_3p" : "hubieren agradecido"
        },
        "past_perfect" : {
          "form_1s" : "hubiera agradecido",
          "form_2s" : "hubieras agradecido",
          "form_3s" : "hubiera agradecido",
          "form_1p" : "hubiéramos agradecido",
          "form_2p" : "hubierais agradecido",
          "form_3p" : "hubieran agradecido"
        }
      },
      "imperative_affirmative" : {
        "present" : {
          "form_1s" : "",
          "form_2s" : "agradece",
          "form_3s" : "agradeced",
          "form_1p" : "",
          "form_2p" : "agradezca",
          "form_3p" : "agradezcan"
        }
      },
      "imperative_negative" : {
        "present" : {
          "form_1s" : "",
          "form_2s" : "no agradezcas",
          "form_3s" : "no agradezcáis",
          "form_1p" : "",
          "form_2p" : "no agradezca",
          "form_3p" : "no agradezcan"
        }
      }
    },
    "meta" : {
      "infinitive" : "agradecer",
      "infinitive_english" : "to be thankful for",
      "verb_english" : "Be thankful for! Don't be thankful for!",
      "gerund" : "agradeciendo",
      "gerund_english" : "being thankful for",
      "pastparticiple" : "agradecido",
      "pastparticiple_english" : "thankful for"
    }
  },
  "exponer" : {
    "useage" : {
      "indicative" : {
        "imperfect" : {
          "form_1s" : "exponía",
          "form_2s" : "exponías",
          "form_3s" : "exponía",
          "form_1p" : "exponíamos",
          "form_2p" : "exponíais",
          "form_3p" : "exponían"
        },
        "present_perfect" : {
          "form_1s" : "he expuesto",
          "form_2s" : "has expuesto",
          "form_3s" : "ha expuesto",
          "form_1p" : "hemos expuesto",
          "form_2p" : "habéis expuesto",
          "form_3p" : "han expuesto"
        },
        "conditional" : {
          "form_1s" : "expondría",
          "form_2s" : "expondrías",
          "form_3s" : "expondría",
          "form_1p" : "expondríamos",
          "form_2p" : "expondríais",
          "form_3p" : "expondrían"
        },
        "past_perfect" : {
          "form_1s" : "había expuesto",
          "form_2s" : "habías expuesto",
          "form_3s" : "había expuesto",
          "form_1p" : "habíamos expuesto",
          "form_2p" : "habíais expuesto",
          "form_3p" : "habían expuesto"
        },
        "preterite" : {
          "form_1s" : "expuse",
          "form_2s" : "expusiste",
          "form_3s" : "expuso",
          "form_1p" : "expusimos",
          "form_2p" : "expusisteis",
          "form_3p" : "expusieron"
        },
        "future_perfect" : {
          "form_1s" : "habré expuesto",
          "form_2s" : "habrás expuesto",
          "form_3s" : "habrá expuesto",
          "form_1p" : "habremos expuesto",
          "form_2p" : "habréis expuesto",
          "form_3p" : "habrán expuesto"
        },
        "conditional perfect" : {
          "form_1s" : "habría expuesto",
          "form_2s" : "habrías expuesto",
          "form_3s" : "habría expuesto",
          "form_1p" : "habríamos expuesto",
          "form_2p" : "habríais expuesto",
          "form_3p" : "habrían expuesto"
        },
        "present" : {
          "form_1s" : "expongo",
          "form_2s" : "expones",
          "form_3s" : "expone",
          "form_1p" : "exponemos",
          "form_2p" : "exponéis",
          "form_3p" : "exponen"
        },
        "future" : {
          "form_1s" : "expondré",
          "form_2s" : "expondrás",
          "form_3s" : "expondrá",
          "form_1p" : "expondremos",
          "form_2p" : "expondréis",
          "form_3p" : "expondrán"
        }
      },
      "subjunctive" : {
        "present" : {
          "form_1s" : "exponga",
          "form_2s" : "expongas",
          "form_3s" : "exponga",
          "form_1p" : "expongamos",
          "form_2p" : "expongáis",
          "form_3p" : "expongan"
        },
        "imperfect" : {
          "form_1s" : "expusiera",
          "form_2s" : "expusieras",
          "form_3s" : "expusiera",
          "form_1p" : "expusiéramos",
          "form_2p" : "expusierais",
          "form_3p" : "expusieran"
        },
        "future" : {
          "form_1s" : "expusiere",
          "form_2s" : "expusieres",
          "form_3s" : "expusiere",
          "form_1p" : "expusiéremos",
          "form_2p" : "expusiereis",
          "form_3p" : "expusieren"
        },
        "present_perfect" : {
          "form_1s" : "haya expuesto",
          "form_2s" : "hayas expuesto",
          "form_3s" : "haya expuesto",
          "form_1p" : "hayamos expuesto",
          "form_2p" : "hayáis expuesto",
          "form_3p" : "hayan expuesto"
        },
        "future_perfect" : {
          "form_1s" : "hubiere expuesto",
          "form_2s" : "hubieres expuesto",
          "form_3s" : "hubiere expuesto",
          "form_1p" : "hubiéremos expuesto",
          "form_2p" : "hubiereis expuesto",
          "form_3p" : "hubieren expuesto"
        },
        "past_perfect" : {
          "form_1s" : "hubiera expuesto",
          "form_2s" : "hubieras expuesto",
          "form_3s" : "hubiera expuesto",
          "form_1p" : "hubiéramos expuesto",
          "form_2p" : "hubierais expuesto",
          "form_3p" : "hubieran expuesto"
        }
      },
      "imperative_affirmative" : {
        "present" : {
          "form_1s" : "",
          "form_2s" : "expón",
          "form_3s" : "exponed",
          "form_1p" : "",
          "form_2p" : "exponga",
          "form_3p" : "expongan"
        }
      },
      "imperative_negative" : {
        "present" : {
          "form_1s" : "",
          "form_2s" : "no expongas",
          "form_3s" : "no expongáis",
          "form_1p" : "",
          "form_2p" : "no exponga",
          "form_3p" : "no expongan"
        }
      }
    },
    "meta" : {
      "infinitive" : "exponer",
      "infinitive_english" : "to expose",
      "verb_english" : "Expose! Don't expose!",
      "gerund" : "exponiendo",
      "gerund_english" : "exposing",
      "pastparticiple" : "expuesto",
      "pastparticiple_english" : "exposed"
    }
  },
  "chocar" : {
    "useage" : {
      "indicative" : {
        "imperfect" : {
          "form_1s" : "chocaba",
          "form_2s" : "chocabas",
          "form_3s" : "chocaba",
          "form_1p" : "chocábamos",
          "form_2p" : "chocabais",
          "form_3p" : "chocaban"
        },
        "present_perfect" : {
          "form_1s" : "he chocado",
          "form_2s" : "has chocado",
          "form_3s" : "ha chocado",
          "form_1p" : "hemos chocado",
          "form_2p" : "habéis chocado",
          "form_3p" : "han chocado"
        },
        "conditional" : {
          "form_1s" : "chocaría",
          "form_2s" : "chocarías",
          "form_3s" : "chocaría",
          "form_1p" : "chocaríamos",
          "form_2p" : "chocaríais",
          "form_3p" : "chocarían"
        },
        "past_perfect" : {
          "form_1s" : "había chocado",
          "form_2s" : "habías chocado",
          "form_3s" : "había chocado",
          "form_1p" : "habíamos chocado",
          "form_2p" : "habíais chocado",
          "form_3p" : "habían chocado"
        },
        "preterite" : {
          "form_1s" : "choqué",
          "form_2s" : "chocaste",
          "form_3s" : "chocó",
          "form_1p" : "chocamos",
          "form_2p" : "chocasteis",
          "form_3p" : "chocaron"
        },
        "future_perfect" : {
          "form_1s" : "habré chocado",
          "form_2s" : "habrás chocado",
          "form_3s" : "habrá chocado",
          "form_1p" : "habremos chocado",
          "form_2p" : "habréis chocado",
          "form_3p" : "habrán chocado"
        },
        "conditional perfect" : {
          "form_1s" : "habría chocado",
          "form_2s" : "habrías chocado",
          "form_3s" : "habría chocado",
          "form_1p" : "habríamos chocado",
          "form_2p" : "habríais chocado",
          "form_3p" : "habrían chocado"
        },
        "present" : {
          "form_1s" : "choco",
          "form_2s" : "chocas",
          "form_3s" : "choca",
          "form_1p" : "chocamos",
          "form_2p" : "chocáis",
          "form_3p" : "chocan"
        },
        "future" : {
          "form_1s" : "chocaré",
          "form_2s" : "chocarás",
          "form_3s" : "chocará",
          "form_1p" : "chocaremos",
          "form_2p" : "chocaréis",
          "form_3p" : "chocarán"
        }
      },
      "subjunctive" : {
        "present" : {
          "form_1s" : "choque",
          "form_2s" : "choques",
          "form_3s" : "choque",
          "form_1p" : "choquemos",
          "form_2p" : "choquéis",
          "form_3p" : "choquen"
        },
        "imperfect" : {
          "form_1s" : "chocara",
          "form_2s" : "chocaras",
          "form_3s" : "chocara",
          "form_1p" : "chocáramos",
          "form_2p" : "chocarais",
          "form_3p" : "chocaran"
        },
        "future" : {
          "form_1s" : "chocare",
          "form_2s" : "chocares",
          "form_3s" : "chocare",
          "form_1p" : "chocáremos",
          "form_2p" : "chocareis",
          "form_3p" : "chocaren"
        },
        "present_perfect" : {
          "form_1s" : "haya chocado",
          "form_2s" : "hayas chocado",
          "form_3s" : "haya chocado",
          "form_1p" : "hayamos chocado",
          "form_2p" : "hayáis chocado",
          "form_3p" : "hayan chocado"
        },
        "future_perfect" : {
          "form_1s" : "hubiere chocado",
          "form_2s" : "hubieres chocado",
          "form_3s" : "hubiere chocado",
          "form_1p" : "hubiéremos chocado",
          "form_2p" : "hubiereis chocado",
          "form_3p" : "hubieren chocado"
        },
        "past_perfect" : {
          "form_1s" : "hubiera chocado",
          "form_2s" : "hubieras chocado",
          "form_3s" : "hubiera chocado",
          "form_1p" : "hubiéramos chocado",
          "form_2p" : "hubierais chocado",
          "form_3p" : "hubieran chocado"
        }
      },
      "imperative_affirmative" : {
        "present" : {
          "form_1s" : "",
          "form_2s" : "choca",
          "form_3s" : "chocad",
          "form_1p" : "",
          "form_2p" : "choque",
          "form_3p" : "choquen"
        }
      },
      "imperative_negative" : {
        "present" : {
          "form_1s" : "",
          "form_2s" : "no choques",
          "form_3s" : "no choquéis",
          "form_1p" : "",
          "form_2p" : "no choque",
          "form_3p" : "no choquen"
        }
      }
    },
    "meta" : {
      "infinitive" : "chocar",
      "infinitive_english" : "to shock; to startle; to be suprising, startling; to collide, crash",
      "verb_english" : "Shock! Don't shock!",
      "gerund" : "chocando",
      "gerund_english" : "shocking",
      "pastparticiple" : "chocado",
      "pastparticiple_english" : "shocked"
    }
  },
  "atraer" : {
    "useage" : {
      "indicative" : {
        "imperfect" : {
          "form_1s" : "atraía",
          "form_2s" : "atraías",
          "form_3s" : "atraía",
          "form_1p" : "atraíamos",
          "form_2p" : "atraíais",
          "form_3p" : "atraían"
        },
        "present_perfect" : {
          "form_1s" : "he atraído",
          "form_2s" : "has atraído",
          "form_3s" : "ha atraído",
          "form_1p" : "hemos atraído",
          "form_2p" : "habéis atraído",
          "form_3p" : "han atraído"
        },
        "conditional" : {
          "form_1s" : "atraería",
          "form_2s" : "atraerías",
          "form_3s" : "atraería",
          "form_1p" : "atraeríamos",
          "form_2p" : "atraeríais",
          "form_3p" : "atraerían"
        },
        "past_perfect" : {
          "form_1s" : "había atraído",
          "form_2s" : "habías atraído",
          "form_3s" : "había atraído",
          "form_1p" : "habíamos atraído",
          "form_2p" : "habíais atraído",
          "form_3p" : "habían atraído"
        },
        "preterite" : {
          "form_1s" : "atraje",
          "form_2s" : "atrajiste",
          "form_3s" : "atrajo",
          "form_1p" : "atrajimos",
          "form_2p" : "atrajisteis",
          "form_3p" : "atrajeron"
        },
        "future_perfect" : {
          "form_1s" : "habré atraído",
          "form_2s" : "habrás atraído",
          "form_3s" : "habrá atraído",
          "form_1p" : "habremos atraído",
          "form_2p" : "habréis atraído",
          "form_3p" : "habrán atraído"
        },
        "conditional perfect" : {
          "form_1s" : "habría atraído",
          "form_2s" : "habrías atraído",
          "form_3s" : "habría atraído",
          "form_1p" : "habríamos atraído",
          "form_2p" : "habríais atraído",
          "form_3p" : "habrían atraído"
        },
        "present" : {
          "form_1s" : "atraigo",
          "form_2s" : "atraes",
          "form_3s" : "atrae",
          "form_1p" : "atraemos",
          "form_2p" : "atraéis",
          "form_3p" : "atraen"
        },
        "future" : {
          "form_1s" : "atraeré",
          "form_2s" : "atraerás",
          "form_3s" : "atraerá",
          "form_1p" : "atraeremos",
          "form_2p" : "atraeréis",
          "form_3p" : "atraerán"
        }
      },
      "subjunctive" : {
        "present" : {
          "form_1s" : "atraiga",
          "form_2s" : "atraigas",
          "form_3s" : "atraiga",
          "form_1p" : "atraigamos",
          "form_2p" : "atraigáis",
          "form_3p" : "atraigan"
        },
        "imperfect" : {
          "form_1s" : "atrajera",
          "form_2s" : "atrajeras",
          "form_3s" : "atrajera",
          "form_1p" : "atrajéramos",
          "form_2p" : "atrajerais",
          "form_3p" : "atrajeran"
        },
        "future" : {
          "form_1s" : "atrajere",
          "form_2s" : "atrajeres",
          "form_3s" : "atrajere",
          "form_1p" : "atrajéremos",
          "form_2p" : "atrajereis",
          "form_3p" : "atrajeren"
        },
        "present_perfect" : {
          "form_1s" : "haya atraído",
          "form_2s" : "hayas atraído",
          "form_3s" : "haya atraído",
          "form_1p" : "hayamos atraído",
          "form_2p" : "hayáis atraído",
          "form_3p" : "hayan atraído"
        },
        "future_perfect" : {
          "form_1s" : "hubiere atraído",
          "form_2s" : "hubieres atraído",
          "form_3s" : "hubiere atraído",
          "form_1p" : "hubiéremos atraído",
          "form_2p" : "hubiereis atraído",
          "form_3p" : "hubieren atraído"
        },
        "past_perfect" : {
          "form_1s" : "hubiera atraído",
          "form_2s" : "hubieras atraído",
          "form_3s" : "hubiera atraído",
          "form_1p" : "hubiéramos atraído",
          "form_2p" : "hubierais atraído",
          "form_3p" : "hubieran atraído"
        }
      },
      "imperative_affirmative" : {
        "present" : {
          "form_1s" : "",
          "form_2s" : "atrae",
          "form_3s" : "atraed",
          "form_1p" : "",
          "form_2p" : "atraiga",
          "form_3p" : "atraigan"
        }
      },
      "imperative_negative" : {
        "present" : {
          "form_1s" : "",
          "form_2s" : "no atraigas",
          "form_3s" : "no atraigáis",
          "form_1p" : "",
          "form_2p" : "no atraiga",
          "form_3p" : "no atraigan"
        }
      }
    },
    "meta" : {
      "infinitive" : "atraer",
      "infinitive_english" : "to attract, draw, lure",
      "verb_english" : "Attract!, Don't attract!",
      "gerund" : "atrayendo",
      "gerund_english" : "attracting",
      "pastparticiple" : "atraído",
      "pastparticiple_english" : "attracted"
    }
  },
  "suceder" : {
    "useage" : {
      "indicative" : {
        "imperfect" : {
          "form_1s" : "sucedía",
          "form_2s" : "sucedías",
          "form_3s" : "sucedía",
          "form_1p" : "sucedíamos",
          "form_2p" : "sucedíais",
          "form_3p" : "sucedían"
        },
        "present_perfect" : {
          "form_1s" : "he sucedido",
          "form_2s" : "has sucedido",
          "form_3s" : "ha sucedido",
          "form_1p" : "hemos sucedido",
          "form_2p" : "habéis sucedido",
          "form_3p" : "han sucedido"
        },
        "conditional" : {
          "form_1s" : "sucedería",
          "form_2s" : "sucederías",
          "form_3s" : "sucedería",
          "form_1p" : "sucederíamos",
          "form_2p" : "sucederíais",
          "form_3p" : "sucederían"
        },
        "past_perfect" : {
          "form_1s" : "había sucedido",
          "form_2s" : "habías sucedido",
          "form_3s" : "había sucedido",
          "form_1p" : "habíamos sucedido",
          "form_2p" : "habíais sucedido",
          "form_3p" : "habían sucedido"
        },
        "preterite" : {
          "form_1s" : "sucedí",
          "form_2s" : "sucediste",
          "form_3s" : "sucedió",
          "form_1p" : "sucedimos",
          "form_2p" : "sucedisteis",
          "form_3p" : "sucedieron"
        },
        "future_perfect" : {
          "form_1s" : "habré sucedido",
          "form_2s" : "habrás sucedido",
          "form_3s" : "habrá sucedido",
          "form_1p" : "habremos sucedido",
          "form_2p" : "habréis sucedido",
          "form_3p" : "habrán sucedido"
        },
        "conditional perfect" : {
          "form_1s" : "habría sucedido",
          "form_2s" : "habrías sucedido",
          "form_3s" : "habría sucedido",
          "form_1p" : "habríamos sucedido",
          "form_2p" : "habríais sucedido",
          "form_3p" : "habrían sucedido"
        },
        "present" : {
          "form_1s" : "sucedo",
          "form_2s" : "sucedes",
          "form_3s" : "sucede",
          "form_1p" : "sucedemos",
          "form_2p" : "sucedéis",
          "form_3p" : "suceden"
        },
        "future" : {
          "form_1s" : "sucederé",
          "form_2s" : "sucederás",
          "form_3s" : "sucederá",
          "form_1p" : "sucederemos",
          "form_2p" : "sucederéis",
          "form_3p" : "sucederán"
        }
      },
      "subjunctive" : {
        "present" : {
          "form_1s" : "suceda",
          "form_2s" : "sucedas",
          "form_3s" : "suceda",
          "form_1p" : "sucedamos",
          "form_2p" : "sucedáis",
          "form_3p" : "sucedan"
        },
        "imperfect" : {
          "form_1s" : "sucediera",
          "form_2s" : "sucedieras",
          "form_3s" : "sucediera",
          "form_1p" : "sucediéramos",
          "form_2p" : "sucedierais",
          "form_3p" : "sucedieran"
        },
        "future" : {
          "form_1s" : "sucediere",
          "form_2s" : "sucedieres",
          "form_3s" : "sucediere",
          "form_1p" : "sucediéremos",
          "form_2p" : "sucediereis",
          "form_3p" : "sucedieren"
        },
        "present_perfect" : {
          "form_1s" : "haya sucedido",
          "form_2s" : "hayas sucedido",
          "form_3s" : "haya sucedido",
          "form_1p" : "hayamos sucedido",
          "form_2p" : "hayáis sucedido",
          "form_3p" : "hayan sucedido"
        },
        "future_perfect" : {
          "form_1s" : "hubiere sucedido",
          "form_2s" : "hubieres sucedido",
          "form_3s" : "hubiere sucedido",
          "form_1p" : "hubiéremos sucedido",
          "form_2p" : "hubiereis sucedido",
          "form_3p" : "hubieren sucedido"
        },
        "past_perfect" : {
          "form_1s" : "hubiera sucedido",
          "form_2s" : "hubieras sucedido",
          "form_3s" : "hubiera sucedido",
          "form_1p" : "hubiéramos sucedido",
          "form_2p" : "hubierais sucedido",
          "form_3p" : "hubieran sucedido"
        }
      },
      "imperative_affirmative" : {
        "present" : {
          "form_1s" : "",
          "form_2s" : "sucede",
          "form_3s" : "suceded",
          "form_1p" : "",
          "form_2p" : "suceda",
          "form_3p" : "sucedan"
        }
      },
      "imperative_negative" : {
        "present" : {
          "form_1s" : "",
          "form_2s" : "no sucedas",
          "form_3s" : "no sucedáis",
          "form_1p" : "",
          "form_2p" : "no suceda",
          "form_3p" : "no sucedan"
        }
      }
    },
    "meta" : {
      "infinitive" : "suceder",
      "infinitive_english" : "to happen; to succeed, follow",
      "verb_english" : "Happen! Don't happen!",
      "gerund" : "sucediendo",
      "gerund_english" : "happening",
      "pastparticiple" : "sucedido",
      "pastparticiple_english" : "happened"
    }
  },
  "bautizar" : {
    "useage" : {
      "indicative" : {
        "imperfect" : {
          "form_1s" : "bautizaba",
          "form_2s" : "bautizabas",
          "form_3s" : "bautizaba",
          "form_1p" : "bautizábamos",
          "form_2p" : "bautizabais",
          "form_3p" : "bautizaban"
        },
        "present_perfect" : {
          "form_1s" : "he bautizado",
          "form_2s" : "has bautizado",
          "form_3s" : "ha bautizado",
          "form_1p" : "hemos bautizado",
          "form_2p" : "habéis bautizado",
          "form_3p" : "han bautizado"
        },
        "conditional" : {
          "form_1s" : "bautizaría",
          "form_2s" : "bautizarías",
          "form_3s" : "bautizaría",
          "form_1p" : "bautizaríamos",
          "form_2p" : "bautizaríais",
          "form_3p" : "bautizarían"
        },
        "past_perfect" : {
          "form_1s" : "había bautizado",
          "form_2s" : "habías bautizado",
          "form_3s" : "había bautizado",
          "form_1p" : "habíamos bautizado",
          "form_2p" : "habíais bautizado",
          "form_3p" : "habían bautizado"
        },
        "preterite" : {
          "form_1s" : "bauticé",
          "form_2s" : "bautizaste",
          "form_3s" : "bautizó",
          "form_1p" : "bautizamos",
          "form_2p" : "bautizasteis",
          "form_3p" : "bautizaron"
        },
        "future_perfect" : {
          "form_1s" : "habré bautizado",
          "form_2s" : "habrás bautizado",
          "form_3s" : "habrá bautizado",
          "form_1p" : "habremos bautizado",
          "form_2p" : "habréis bautizado",
          "form_3p" : "habrán bautizado"
        },
        "conditional perfect" : {
          "form_1s" : "habría bautizado",
          "form_2s" : "habrías bautizado",
          "form_3s" : "habría bautizado",
          "form_1p" : "habríamos bautizado",
          "form_2p" : "habríais bautizado",
          "form_3p" : "habrían bautizado"
        },
        "present" : {
          "form_1s" : "bautizo",
          "form_2s" : "bautizas",
          "form_3s" : "bautiza",
          "form_1p" : "bautizamos",
          "form_2p" : "bautizáis",
          "form_3p" : "bautizan"
        },
        "future" : {
          "form_1s" : "bautizaré",
          "form_2s" : "bautizarás",
          "form_3s" : "bautizará",
          "form_1p" : "bautizaremos",
          "form_2p" : "bautizaréis",
          "form_3p" : "bautizarán"
        }
      },
      "subjunctive" : {
        "present" : {
          "form_1s" : "bautice",
          "form_2s" : "bautices",
          "form_3s" : "bautice",
          "form_1p" : "bauticemos",
          "form_2p" : "bauticéis",
          "form_3p" : "bauticen"
        },
        "imperfect" : {
          "form_1s" : "bautizara",
          "form_2s" : "bautizaras",
          "form_3s" : "bautizara",
          "form_1p" : "bautizáramos",
          "form_2p" : "bautizarais",
          "form_3p" : "bautizaran"
        },
        "future" : {
          "form_1s" : "bautizare",
          "form_2s" : "bautizares",
          "form_3s" : "bautizare",
          "form_1p" : "bautizáremos",
          "form_2p" : "bautizareis",
          "form_3p" : "bautizaren"
        },
        "present_perfect" : {
          "form_1s" : "haya bautizado",
          "form_2s" : "hayas bautizado",
          "form_3s" : "haya bautizado",
          "form_1p" : "hayamos bautizado",
          "form_2p" : "hayáis bautizado",
          "form_3p" : "hayan bautizado"
        },
        "future_perfect" : {
          "form_1s" : "hubiere bautizado",
          "form_2s" : "hubieres bautizado",
          "form_3s" : "hubiere bautizado",
          "form_1p" : "hubiéremos bautizado",
          "form_2p" : "hubiereis bautizado",
          "form_3p" : "hubieren bautizado"
        },
        "past_perfect" : {
          "form_1s" : "hubiera bautizado",
          "form_2s" : "hubieras bautizado",
          "form_3s" : "hubiera bautizado",
          "form_1p" : "hubiéramos bautizado",
          "form_2p" : "hubierais bautizado",
          "form_3p" : "hubieran bautizado"
        }
      },
      "imperative_affirmative" : {
        "present" : {
          "form_1s" : "",
          "form_2s" : "bautiza",
          "form_3s" : "bautizad",
          "form_1p" : "",
          "form_2p" : "bautice",
          "form_3p" : "bauticen"
        }
      },
      "imperative_negative" : {
        "present" : {
          "form_1s" : "",
          "form_2s" : "no bautices",
          "form_3s" : "no bauticéis",
          "form_1p" : "",
          "form_2p" : "no bautice",
          "form_3p" : "no bauticen"
        }
      }
    },
    "meta" : {
      "infinitive" : "bautizar",
      "infinitive_english" : "to baptize, christen",
      "verb_english" : "Baptize! Don't baptize!",
      "gerund" : "bautizando",
      "gerund_english" : "baptizing",
      "pastparticiple" : "bautizado",
      "pastparticiple_english" : "baptized"
    }
  },
  "depositar" : {
    "useage" : {
      "indicative" : {
        "imperfect" : {
          "form_1s" : "depositaba",
          "form_2s" : "depositabas",
          "form_3s" : "depositaba",
          "form_1p" : "depositábamos",
          "form_2p" : "depositabais",
          "form_3p" : "depositaban"
        },
        "present_perfect" : {
          "form_1s" : "he depositado",
          "form_2s" : "has depositado",
          "form_3s" : "ha depositado",
          "form_1p" : "hemos depositado",
          "form_2p" : "habéis depositado",
          "form_3p" : "han depositado"
        },
        "conditional" : {
          "form_1s" : "depositaría",
          "form_2s" : "depositarías",
          "form_3s" : "depositaría",
          "form_1p" : "depositaríamos",
          "form_2p" : "depositaríais",
          "form_3p" : "depositarían"
        },
        "past_perfect" : {
          "form_1s" : "había depositado",
          "form_2s" : "habías depositado",
          "form_3s" : "había depositado",
          "form_1p" : "habíamos depositado",
          "form_2p" : "habíais depositado",
          "form_3p" : "habían depositado"
        },
        "preterite" : {
          "form_1s" : "deposité",
          "form_2s" : "depositaste",
          "form_3s" : "depositó",
          "form_1p" : "depositamos",
          "form_2p" : "depositasteis",
          "form_3p" : "depositaron"
        },
        "future_perfect" : {
          "form_1s" : "habré depositado",
          "form_2s" : "habrás depositado",
          "form_3s" : "habrá depositado",
          "form_1p" : "habremos depositado",
          "form_2p" : "habréis depositado",
          "form_3p" : "habrán depositado"
        },
        "conditional perfect" : {
          "form_1s" : "habría depositado",
          "form_2s" : "habrías depositado",
          "form_3s" : "habría depositado",
          "form_1p" : "habríamos depositado",
          "form_2p" : "habríais depositado",
          "form_3p" : "habrían depositado"
        },
        "present" : {
          "form_1s" : "deposito",
          "form_2s" : "depositas",
          "form_3s" : "deposita",
          "form_1p" : "depositamos",
          "form_2p" : "depositáis",
          "form_3p" : "depositan"
        },
        "future" : {
          "form_1s" : "depositaré",
          "form_2s" : "depositarás",
          "form_3s" : "depositará",
          "form_1p" : "depositaremos",
          "form_2p" : "depositaréis",
          "form_3p" : "depositarán"
        }
      },
      "subjunctive" : {
        "present" : {
          "form_1s" : "deposite",
          "form_2s" : "deposites",
          "form_3s" : "deposite",
          "form_1p" : "depositemos",
          "form_2p" : "depositéis",
          "form_3p" : "depositen"
        },
        "imperfect" : {
          "form_1s" : "depositara",
          "form_2s" : "depositaras",
          "form_3s" : "depositara",
          "form_1p" : "depositáramos",
          "form_2p" : "depositarais",
          "form_3p" : "depositaran"
        },
        "future" : {
          "form_1s" : "depositare",
          "form_2s" : "depositares",
          "form_3s" : "depositare",
          "form_1p" : "depositáremos",
          "form_2p" : "depositareis",
          "form_3p" : "depositaren"
        },
        "present_perfect" : {
          "form_1s" : "haya depositado",
          "form_2s" : "hayas depositado",
          "form_3s" : "haya depositado",
          "form_1p" : "hayamos depositado",
          "form_2p" : "hayáis depositado",
          "form_3p" : "hayan depositado"
        },
        "future_perfect" : {
          "form_1s" : "hubiere depositado",
          "form_2s" : "hubieres depositado",
          "form_3s" : "hubiere depositado",
          "form_1p" : "hubiéremos depositado",
          "form_2p" : "hubiereis depositado",
          "form_3p" : "hubieren depositado"
        },
        "past_perfect" : {
          "form_1s" : "hubiera depositado",
          "form_2s" : "hubieras depositado",
          "form_3s" : "hubiera depositado",
          "form_1p" : "hubiéramos depositado",
          "form_2p" : "hubierais depositado",
          "form_3p" : "hubieran depositado"
        }
      },
      "imperative_affirmative" : {
        "present" : {
          "form_1s" : "",
          "form_2s" : "deposita",
          "form_3s" : "depositad",
          "form_1p" : "",
          "form_2p" : "deposite",
          "form_3p" : "depositen"
        }
      },
      "imperative_negative" : {
        "present" : {
          "form_1s" : "",
          "form_2s" : "no deposites",
          "form_3s" : "no depositéis",
          "form_1p" : "",
          "form_2p" : "no deposite",
          "form_3p" : "no depositen"
        }
      }
    },
    "meta" : {
      "infinitive" : "depositar",
      "infinitive_english" : "to deposit; to place; to put away, store",
      "verb_english" : "Deposit! Don't deposit!",
      "gerund" : "depositando",
      "gerund_english" : "depositing",
      "pastparticiple" : "depositado",
      "pastparticiple_english" : "deposited"
    }
  },
  "peinarse" : {
    "useage" : {
      "indicative" : {
        "imperfect" : {
          "form_1s" : "me peinaba",
          "form_2s" : "te peinabas",
          "form_3s" : "se peinaba",
          "form_1p" : "nos peinábamos",
          "form_2p" : "os peinabais",
          "form_3p" : "se peinaban"
        },
        "present_perfect" : {
          "form_1s" : "me he peinado",
          "form_2s" : "te has peinado",
          "form_3s" : "se ha peinado",
          "form_1p" : "nos hemos peinado",
          "form_2p" : "os habéis peinado",
          "form_3p" : "se han peinado"
        },
        "conditional" : {
          "form_1s" : "me peinaría",
          "form_2s" : "te peinarías",
          "form_3s" : "se peinaría",
          "form_1p" : "nos peinaríamos",
          "form_2p" : "os peinaríais",
          "form_3p" : "se peinarían"
        },
        "past_perfect" : {
          "form_1s" : "me había peinado",
          "form_2s" : "te habías peinado",
          "form_3s" : "se había peinado",
          "form_1p" : "nos habíamos peinado",
          "form_2p" : "os habíais peinado",
          "form_3p" : "se habían peinado"
        },
        "preterite" : {
          "form_1s" : "me peiné",
          "form_2s" : "te peinaste",
          "form_3s" : "se peinó",
          "form_1p" : "nos peinamos",
          "form_2p" : "os peinasteis",
          "form_3p" : "se peinaron"
        },
        "future_perfect" : {
          "form_1s" : "me habré peinado",
          "form_2s" : "te habrás peinado",
          "form_3s" : "se habrá peinado",
          "form_1p" : "nos habremos peinado",
          "form_2p" : "os habréis peinado",
          "form_3p" : "se habrán peinado"
        },
        "conditional perfect" : {
          "form_1s" : "me habría peinado",
          "form_2s" : "te habrías peinado",
          "form_3s" : "se habría peinado",
          "form_1p" : "nos habríamos peinado",
          "form_2p" : "os habríais peinado",
          "form_3p" : "se habrían peinado"
        },
        "present" : {
          "form_1s" : "me peino",
          "form_2s" : "te peinas",
          "form_3s" : "se peina",
          "form_1p" : "nos peinamos",
          "form_2p" : "os peináis",
          "form_3p" : "se peinan"
        },
        "future" : {
          "form_1s" : "me peinaré",
          "form_2s" : "te peinarás",
          "form_3s" : "se peinará",
          "form_1p" : "nos peinaremos",
          "form_2p" : "os peinaréis",
          "form_3p" : "se peinarán"
        }
      },
      "subjunctive" : {
        "present" : {
          "form_1s" : "me peine",
          "form_2s" : "te peines",
          "form_3s" : "se peine",
          "form_1p" : "nos peinemos",
          "form_2p" : "os peinéis",
          "form_3p" : "se peinen"
        },
        "imperfect" : {
          "form_1s" : "me peinara",
          "form_2s" : "te peinaras",
          "form_3s" : "se peinara",
          "form_1p" : "nos peináramos",
          "form_2p" : "os peinarais",
          "form_3p" : "se peinaran"
        },
        "future" : {
          "form_1s" : "me peinare",
          "form_2s" : "te peinares",
          "form_3s" : "se peinare",
          "form_1p" : "nos peináremos",
          "form_2p" : "os peinareis",
          "form_3p" : "se peinaren"
        },
        "present_perfect" : {
          "form_1s" : "me haya peinado",
          "form_2s" : "te hayas peinado",
          "form_3s" : "se haya peinado",
          "form_1p" : "nos hayamos peinado",
          "form_2p" : "os hayáis peinado",
          "form_3p" : "se hayan peinado"
        },
        "future_perfect" : {
          "form_1s" : "me hubiere peinado",
          "form_2s" : "te hubieres peinado",
          "form_3s" : "se hubiere peinado",
          "form_1p" : "nos hubiéremos peinado",
          "form_2p" : "os hubiereis peinado",
          "form_3p" : "se hubieren peinado"
        },
        "past_perfect" : {
          "form_1s" : "me hubiera peinado",
          "form_2s" : "te hubieras peinado",
          "form_3s" : "se hubiera peinado",
          "form_1p" : "nos hubiéramos peinado",
          "form_2p" : "os hubierais peinado",
          "form_3p" : "se hubieran peinado"
        }
      },
      "imperative_affirmative" : {
        "present" : {
          "form_1s" : "",
          "form_2s" : "péinate",
          "form_3s" : "peinaos",
          "form_1p" : "",
          "form_2p" : "péinese",
          "form_3p" : "péinense"
        }
      },
      "imperative_negative" : {
        "present" : {
          "form_1s" : "",
          "form_2s" : "no te peines",
          "form_3s" : "no os peinéis",
          "form_1p" : "",
          "form_2p" : "no se peine",
          "form_3p" : "no se peinen"
        }
      }
    },
    "meta" : {
      "infinitive" : "peinarse",
      "infinitive_english" : "to comb one's hair; to do one's hair",
      "verb_english" : "Comb my hair! Don't comb my hair!",
      "gerund" : "peinándose",
      "gerund_english" : "combing my hair",
      "pastparticiple" : "peinado",
      "pastparticiple_english" : "combed my hair"
    }
  },
  "secarse" : {
    "useage" : {
      "indicative" : {
        "imperfect" : {
          "form_1s" : "me secaba",
          "form_2s" : "te secabas",
          "form_3s" : "se secaba",
          "form_1p" : "nos secábamos",
          "form_2p" : "os secabais",
          "form_3p" : "se secaban"
        },
        "present_perfect" : {
          "form_1s" : "me he secado",
          "form_2s" : "te has secado",
          "form_3s" : "se ha secado",
          "form_1p" : "nos hemos secado",
          "form_2p" : "os habéis secado",
          "form_3p" : "se han secado"
        },
        "conditional" : {
          "form_1s" : "me secaría",
          "form_2s" : "te secarías",
          "form_3s" : "se secaría",
          "form_1p" : "nos secaríamos",
          "form_2p" : "os secaríais",
          "form_3p" : "se secarían"
        },
        "past_perfect" : {
          "form_1s" : "me había secado",
          "form_2s" : "te habías secado",
          "form_3s" : "se había secado",
          "form_1p" : "nos habíamos secado",
          "form_2p" : "os habíais secado",
          "form_3p" : "se habían secado"
        },
        "preterite" : {
          "form_1s" : "me sequé",
          "form_2s" : "te secaste",
          "form_3s" : "se secó",
          "form_1p" : "nos secamos",
          "form_2p" : "secasteis",
          "form_3p" : "se secaron"
        },
        "future_perfect" : {
          "form_1s" : "me habré secado",
          "form_2s" : "te habrás secado",
          "form_3s" : "se habrá secado",
          "form_1p" : "nos habremos secado",
          "form_2p" : "os habréis secado",
          "form_3p" : "se habrán secado"
        },
        "conditional perfect" : {
          "form_1s" : "me habría secado",
          "form_2s" : "te habrías secado",
          "form_3s" : "se habría secado",
          "form_1p" : "nos habríamos secado",
          "form_2p" : "os habríais secado",
          "form_3p" : "se habrían secado"
        },
        "present" : {
          "form_1s" : "me seco",
          "form_2s" : "te secas",
          "form_3s" : "se seca",
          "form_1p" : "nos secamos",
          "form_2p" : "os secáis",
          "form_3p" : "se secan"
        },
        "future" : {
          "form_1s" : "me secaré",
          "form_2s" : "te secarás",
          "form_3s" : "se secará",
          "form_1p" : "nos secaremos",
          "form_2p" : "os secaréis",
          "form_3p" : "se secarán"
        }
      },
      "subjunctive" : {
        "present" : {
          "form_1s" : "me seque",
          "form_2s" : "te seques",
          "form_3s" : "se seque",
          "form_1p" : "nos sequemos",
          "form_2p" : "os sequéis",
          "form_3p" : "se sequen"
        },
        "imperfect" : {
          "form_1s" : "me secara",
          "form_2s" : "te secaras",
          "form_3s" : "se secara",
          "form_1p" : "nos secáramos",
          "form_2p" : "os secarais",
          "form_3p" : "se secaran"
        },
        "future" : {
          "form_1s" : "me secare",
          "form_2s" : "te secares",
          "form_3s" : "se secare",
          "form_1p" : "nos secáremos",
          "form_2p" : "os secareis",
          "form_3p" : "se secaren"
        },
        "present_perfect" : {
          "form_1s" : "me haya secado",
          "form_2s" : "te hayas secado",
          "form_3s" : "se haya secado",
          "form_1p" : "nos hayamos secado",
          "form_2p" : "os hayáis secado",
          "form_3p" : "se hayan secado"
        },
        "future_perfect" : {
          "form_1s" : "me hubiere secado",
          "form_2s" : "te hubieres secado",
          "form_3s" : "se hubiere secado",
          "form_1p" : "nos hubiéremos secado",
          "form_2p" : "os hubiereis secado",
          "form_3p" : "se hubieren secado"
        },
        "past_perfect" : {
          "form_1s" : "me hubiera secado",
          "form_2s" : "te hubieras secado",
          "form_3s" : "se hubiera secado",
          "form_1p" : "nos hubiéramos secado",
          "form_2p" : "os hubierais secado",
          "form_3p" : "se hubieran secado"
        }
      },
      "imperative_affirmative" : {
        "present" : {
          "form_1s" : "",
          "form_2s" : "equivócate",
          "form_3s" : "secaos",
          "form_1p" : "",
          "form_2p" : "equivóquese",
          "form_3p" : "equivóquense"
        }
      },
      "imperative_negative" : {
        "present" : {
          "form_1s" : "",
          "form_2s" : "no te seques",
          "form_3s" : "no os sequéis",
          "form_1p" : "",
          "form_2p" : "no se seque",
          "form_3p" : "no se sequen"
        }
      }
    },
    "meta" : {
      "infinitive" : "secarse",
      "infinitive_english" : "to dry, dry off, dry up",
      "verb_english" : "Dry! Don't dry!",
      "gerund" : "secándose",
      "gerund_english" : "drying",
      "pastparticiple" : "secado",
      "pastparticiple_english" : "dried"
    }
  },
  "enflaquecerse" : {
    "useage" : {
      "indicative" : {
        "imperfect" : {
          "form_1s" : "me enflaquecía",
          "form_2s" : "te enflaquecías",
          "form_3s" : "se enflaquecía",
          "form_1p" : "nos enflaquecíamos",
          "form_2p" : "os enflaquecíais",
          "form_3p" : "se enflaquecían"
        },
        "present_perfect" : {
          "form_1s" : "me he enflaquecido",
          "form_2s" : "te has enflaquecido",
          "form_3s" : "se ha enflaquecido",
          "form_1p" : "nos hemos enflaquecido",
          "form_2p" : "os habéis enflaquecido",
          "form_3p" : "se han enflaquecido"
        },
        "conditional" : {
          "form_1s" : "me enflaquecería",
          "form_2s" : "te enflaquecerías",
          "form_3s" : "se enflaquecería",
          "form_1p" : "nos enflaqueceríamos",
          "form_2p" : "os enflaqueceríais",
          "form_3p" : "se enflaquecerían"
        },
        "past_perfect" : {
          "form_1s" : "me había enflaquecido",
          "form_2s" : "te habías enflaquecido",
          "form_3s" : "se había enflaquecido",
          "form_1p" : "nos habíamos enflaquecido",
          "form_2p" : "os habíais enflaquecido",
          "form_3p" : "se habían enflaquecido"
        },
        "preterite" : {
          "form_1s" : "me enflaquecí",
          "form_2s" : "te enflaqueciste",
          "form_3s" : "se enflaqueció",
          "form_1p" : "nos enflaquecimos",
          "form_2p" : "os enflaquecisteis",
          "form_3p" : "se enflaquecieron"
        },
        "future_perfect" : {
          "form_1s" : "me habré enflaquecido",
          "form_2s" : "te habrás enflaquecido",
          "form_3s" : "se habrá enflaquecido",
          "form_1p" : "nos habremos enflaquecido",
          "form_2p" : "os habréis enflaquecido",
          "form_3p" : "se habrán enflaquecido"
        },
        "conditional perfect" : {
          "form_1s" : "me habría enflaquecido",
          "form_2s" : "te habrías enflaquecido",
          "form_3s" : "se habría enflaquecido",
          "form_1p" : "nos habríamos enflaquecido",
          "form_2p" : "os habríais enflaquecido",
          "form_3p" : "se habrían enflaquecido"
        },
        "present" : {
          "form_1s" : "me enflaquezco",
          "form_2s" : "te enflaqueces",
          "form_3s" : "se enflaquece",
          "form_1p" : "nos enflaquecemos",
          "form_2p" : "os enflaquecéis",
          "form_3p" : "se enflaquecen"
        },
        "future" : {
          "form_1s" : "me enflaqueceré",
          "form_2s" : "te enflaquecerás",
          "form_3s" : "se enflaquecerá",
          "form_1p" : "nos enflaqueceremos",
          "form_2p" : "os enflaqueceréis",
          "form_3p" : "se enflaquecerán"
        }
      },
      "subjunctive" : {
        "present" : {
          "form_1s" : "me enflaquezca",
          "form_2s" : "te enflaquezcas",
          "form_3s" : "se enflaquezca",
          "form_1p" : "nos enflaquezcamos",
          "form_2p" : "os enflaquezcáis",
          "form_3p" : "se enflaquezcan"
        },
        "imperfect" : {
          "form_1s" : "me enflaqueciera",
          "form_2s" : "te enflaquecieras",
          "form_3s" : "se enflaqueciera",
          "form_1p" : "nos enflaqueciéramos",
          "form_2p" : "os enflaquecierais",
          "form_3p" : "se enflaquecieran"
        },
        "future" : {
          "form_1s" : "me enflaqueciere",
          "form_2s" : "te enflaquecieres",
          "form_3s" : "se enflaqueciere",
          "form_1p" : "nos enflaqueciéremos",
          "form_2p" : "os enflaqueciereis",
          "form_3p" : "se enflaquecieren"
        },
        "present_perfect" : {
          "form_1s" : "me haya enflaquecido",
          "form_2s" : "te hayas enflaquecido",
          "form_3s" : "se haya enflaquecido",
          "form_1p" : "nos hayamos enflaquecido",
          "form_2p" : "os hayáis enflaquecido",
          "form_3p" : "se hayan enflaquecido"
        },
        "future_perfect" : {
          "form_1s" : "me hubiere enflaquecido",
          "form_2s" : "te hubieres enflaquecido",
          "form_3s" : "se hubiere enflaquecido",
          "form_1p" : "nos hubiéremos enflaquecido",
          "form_2p" : "os hubiereis enflaquecido",
          "form_3p" : "se hubieren enflaquecido"
        },
        "past_perfect" : {
          "form_1s" : "me hubiera enflaquecido",
          "form_2s" : "te hubieras enflaquecido",
          "form_3s" : "se hubiera enflaquecido",
          "form_1p" : "nos hubiéramos enflaquecido",
          "form_2p" : "os hubierais enflaquecido",
          "form_3p" : "se hubieran enflaquecido"
        }
      },
      "imperative_affirmative" : {
        "present" : {
          "form_1s" : "",
          "form_2s" : "enflaquécete",
          "form_3s" : "enflaqueceos",
          "form_1p" : "",
          "form_2p" : "enflaquézcase",
          "form_3p" : "enflaquézcanse"
        }
      },
      "imperative_negative" : {
        "present" : {
          "form_1s" : "",
          "form_2s" : "no te enflaquezcas",
          "form_3s" : "no os enflaquezcáis",
          "form_1p" : "",
          "form_2p" : "no se enflaquezca",
          "form_3p" : "no se enflaquezcan"
        }
      }
    },
    "meta" : {
      "infinitive" : "enflaquecerse",
      "infinitive_english" : "to get thin; lose weight; to grow weak",
      "verb_english" : "Get thin! Don't get thin!",
      "gerund" : "enflaqueciéndose",
      "gerund_english" : "getting thin",
      "pastparticiple" : "enflaquecido",
      "pastparticiple_english" : "thin, gotten thin"
    }
  },
  "copiar" : {
    "useage" : {
      "indicative" : {
        "imperfect" : {
          "form_1s" : "copiaba",
          "form_2s" : "copiabas",
          "form_3s" : "copiaba",
          "form_1p" : "copiábamos",
          "form_2p" : "copiabais",
          "form_3p" : "copiaban"
        },
        "present_perfect" : {
          "form_1s" : "he copiado",
          "form_2s" : "has copiado",
          "form_3s" : "ha copiado",
          "form_1p" : "hemos copiado",
          "form_2p" : "habéis copiado",
          "form_3p" : "han copiado"
        },
        "conditional" : {
          "form_1s" : "copiaría",
          "form_2s" : "copiarías",
          "form_3s" : "copiaría",
          "form_1p" : "copiaríamos",
          "form_2p" : "copiaríais",
          "form_3p" : "copiarían"
        },
        "past_perfect" : {
          "form_1s" : "había copiado",
          "form_2s" : "habías copiado",
          "form_3s" : "había copiado",
          "form_1p" : "habíamos copiado",
          "form_2p" : "habíais copiado",
          "form_3p" : "habían copiado"
        },
        "preterite" : {
          "form_1s" : "copié",
          "form_2s" : "copiaste",
          "form_3s" : "copió",
          "form_1p" : "copiamos",
          "form_2p" : "copiasteis",
          "form_3p" : "copiaron"
        },
        "future_perfect" : {
          "form_1s" : "habré copiado",
          "form_2s" : "habrás copiado",
          "form_3s" : "habrá copiado",
          "form_1p" : "habremos copiado",
          "form_2p" : "habréis copiado",
          "form_3p" : "habrán copiado"
        },
        "conditional perfect" : {
          "form_1s" : "habría copiado",
          "form_2s" : "habrías copiado",
          "form_3s" : "habría copiado",
          "form_1p" : "habríamos copiado",
          "form_2p" : "habríais copiado",
          "form_3p" : "habrían copiado"
        },
        "present" : {
          "form_1s" : "copio",
          "form_2s" : "copias",
          "form_3s" : "copia",
          "form_1p" : "copiamos",
          "form_2p" : "copiáis",
          "form_3p" : "copian"
        },
        "future" : {
          "form_1s" : "copiaré",
          "form_2s" : "copiarás",
          "form_3s" : "copiará",
          "form_1p" : "copiaremos",
          "form_2p" : "copiaréis",
          "form_3p" : "copiarán"
        }
      },
      "subjunctive" : {
        "present" : {
          "form_1s" : "copie",
          "form_2s" : "copies",
          "form_3s" : "copie",
          "form_1p" : "copiemos",
          "form_2p" : "copiéis",
          "form_3p" : "copien"
        },
        "imperfect" : {
          "form_1s" : "copiara",
          "form_2s" : "copiaras",
          "form_3s" : "copiara",
          "form_1p" : "copiáramos",
          "form_2p" : "copiarais",
          "form_3p" : "copiaran"
        },
        "future" : {
          "form_1s" : "copiare",
          "form_2s" : "copiares",
          "form_3s" : "copiare",
          "form_1p" : "copiáremos",
          "form_2p" : "copiareis",
          "form_3p" : "copiaren"
        },
        "present_perfect" : {
          "form_1s" : "haya copiado",
          "form_2s" : "hayas copiado",
          "form_3s" : "haya copiado",
          "form_1p" : "hayamos copiado",
          "form_2p" : "hayáis copiado",
          "form_3p" : "hayan copiado"
        },
        "future_perfect" : {
          "form_1s" : "hubiere copiado",
          "form_2s" : "hubieres copiado",
          "form_3s" : "hubiere copiado",
          "form_1p" : "hubiéremos copiado",
          "form_2p" : "hubiereis copiado",
          "form_3p" : "hubieren copiado"
        },
        "past_perfect" : {
          "form_1s" : "hubiera copiado",
          "form_2s" : "hubieras copiado",
          "form_3s" : "hubiera copiado",
          "form_1p" : "hubiéramos copiado",
          "form_2p" : "hubierais copiado",
          "form_3p" : "hubieran copiado"
        }
      },
      "imperative_affirmative" : {
        "present" : {
          "form_1s" : "",
          "form_2s" : "copia",
          "form_3s" : "copiad",
          "form_1p" : "",
          "form_2p" : "copie",
          "form_3p" : "copien"
        }
      },
      "imperative_negative" : {
        "present" : {
          "form_1s" : "",
          "form_2s" : "no copies",
          "form_3s" : "no copiéis",
          "form_1p" : "",
          "form_2p" : "no copie",
          "form_3p" : "no copien"
        }
      }
    },
    "meta" : {
      "infinitive" : "copiar",
      "infinitive_english" : "to copy",
      "verb_english" : "Copy! Don't copy!",
      "gerund" : "copiando",
      "gerund_english" : "copying",
      "pastparticiple" : "copiado",
      "pastparticiple_english" : "copied"
    }
  },
  "montar" : {
    "useage" : {
      "indicative" : {
        "imperfect" : {
          "form_1s" : "montaba",
          "form_2s" : "montabas",
          "form_3s" : "montaba",
          "form_1p" : "montábamos",
          "form_2p" : "montabais",
          "form_3p" : "montaban"
        },
        "present_perfect" : {
          "form_1s" : "he montado",
          "form_2s" : "has montado",
          "form_3s" : "ha montado",
          "form_1p" : "hemos montado",
          "form_2p" : "habéis montado",
          "form_3p" : "han montado"
        },
        "conditional" : {
          "form_1s" : "montaría",
          "form_2s" : "montarías",
          "form_3s" : "montaría",
          "form_1p" : "montaríamos",
          "form_2p" : "montaríais",
          "form_3p" : "montarían"
        },
        "past_perfect" : {
          "form_1s" : "había montado",
          "form_2s" : "habías montado",
          "form_3s" : "había montado",
          "form_1p" : "habíamos montado",
          "form_2p" : "habíais montado",
          "form_3p" : "habían montado"
        },
        "preterite" : {
          "form_1s" : "monté",
          "form_2s" : "montaste",
          "form_3s" : "montó",
          "form_1p" : "montamos",
          "form_2p" : "montasteis",
          "form_3p" : "montaron"
        },
        "future_perfect" : {
          "form_1s" : "habré montado",
          "form_2s" : "habrás montado",
          "form_3s" : "habrá montado",
          "form_1p" : "habremos montado",
          "form_2p" : "habréis montado",
          "form_3p" : "habrán montado"
        },
        "conditional perfect" : {
          "form_1s" : "habría montado",
          "form_2s" : "habrías montado",
          "form_3s" : "habría montado",
          "form_1p" : "habríamos montado",
          "form_2p" : "habríais montado",
          "form_3p" : "habrían montado"
        },
        "present" : {
          "form_1s" : "monto",
          "form_2s" : "montas",
          "form_3s" : "monta",
          "form_1p" : "montamos",
          "form_2p" : "montáis",
          "form_3p" : "montan"
        },
        "future" : {
          "form_1s" : "montaré",
          "form_2s" : "montarás",
          "form_3s" : "montará",
          "form_1p" : "montaremos",
          "form_2p" : "montaréis",
          "form_3p" : "montarán"
        }
      },
      "subjunctive" : {
        "present" : {
          "form_1s" : "monte",
          "form_2s" : "montes",
          "form_3s" : "monte",
          "form_1p" : "montemos",
          "form_2p" : "montéis",
          "form_3p" : "monten"
        },
        "imperfect" : {
          "form_1s" : "montara",
          "form_2s" : "montaras",
          "form_3s" : "montara",
          "form_1p" : "montáramos",
          "form_2p" : "montarais",
          "form_3p" : "montaran"
        },
        "future" : {
          "form_1s" : "montare",
          "form_2s" : "montares",
          "form_3s" : "montare",
          "form_1p" : "montáremos",
          "form_2p" : "montareis",
          "form_3p" : "montaren"
        },
        "present_perfect" : {
          "form_1s" : "haya montado",
          "form_2s" : "hayas montado",
          "form_3s" : "haya montado",
          "form_1p" : "hayamos montado",
          "form_2p" : "hayáis montado",
          "form_3p" : "hayan montado"
        },
        "future_perfect" : {
          "form_1s" : "hubiere montado",
          "form_2s" : "hubieres montado",
          "form_3s" : "hubiere montado",
          "form_1p" : "hubiéremos montado",
          "form_2p" : "hubiereis montado",
          "form_3p" : "hubieren montado"
        },
        "past_perfect" : {
          "form_1s" : "hubiera montado",
          "form_2s" : "hubieras montado",
          "form_3s" : "hubiera montado",
          "form_1p" : "hubiéramos montado",
          "form_2p" : "hubierais montado",
          "form_3p" : "hubieran montado"
        }
      },
      "imperative_affirmative" : {
        "present" : {
          "form_1s" : "",
          "form_2s" : "monta",
          "form_3s" : "montad",
          "form_1p" : "",
          "form_2p" : "monte",
          "form_3p" : "monten"
        }
      },
      "imperative_negative" : {
        "present" : {
          "form_1s" : "",
          "form_2s" : "no montes",
          "form_3s" : "no montéis",
          "form_1p" : "",
          "form_2p" : "no monte",
          "form_3p" : "no monten"
        }
      }
    },
    "meta" : {
      "infinitive" : "montar",
      "infinitive_english" : "to mount, to get on, to ride",
      "verb_english" : "mount! Don't mount!",
      "gerund" : "montando",
      "gerund_english" : "mounting",
      "pastparticiple" : "montado",
      "pastparticiple_english" : "mounted"
    }
  },
  "envejecerse" : {
    "useage" : {
      "indicative" : {
        "imperfect" : {
          "form_1s" : "me envejecía",
          "form_2s" : "te envejecías",
          "form_3s" : "se envejecía",
          "form_1p" : "nos envejecíamos",
          "form_2p" : "os envejecíais",
          "form_3p" : "se envejecían"
        },
        "present_perfect" : {
          "form_1s" : "me he envejecido",
          "form_2s" : "te has envejecido",
          "form_3s" : "se ha envejecido",
          "form_1p" : "nos hemos envejecido",
          "form_2p" : "os habéis envejecido",
          "form_3p" : "se han envejecido"
        },
        "conditional" : {
          "form_1s" : "me envejecería",
          "form_2s" : "te envejecerías",
          "form_3s" : "se envejecería",
          "form_1p" : "nos envejeceríamos",
          "form_2p" : "os envejeceríais",
          "form_3p" : "se envejecerían"
        },
        "past_perfect" : {
          "form_1s" : "me había envejecido",
          "form_2s" : "te habías envejecido",
          "form_3s" : "se había envejecido",
          "form_1p" : "nos habíamos envejecido",
          "form_2p" : "os habíais envejecido",
          "form_3p" : "se habían envejecido"
        },
        "preterite" : {
          "form_1s" : "me envejecí",
          "form_2s" : "te envejeciste",
          "form_3s" : "se envejeció",
          "form_1p" : "nos envejecimos",
          "form_2p" : "os envejecisteis",
          "form_3p" : "se envejecieron"
        },
        "future_perfect" : {
          "form_1s" : "me habré envejecido",
          "form_2s" : "te habrás envejecido",
          "form_3s" : "se habrá envejecido",
          "form_1p" : "nos habremos envejecido",
          "form_2p" : "os habréis envejecido",
          "form_3p" : "se habrán envejecido"
        },
        "conditional perfect" : {
          "form_1s" : "me habría envejecido",
          "form_2s" : "te habrías envejecido",
          "form_3s" : "se habría envejecido",
          "form_1p" : "nos habríamos envejecido",
          "form_2p" : "os habríais envejecido",
          "form_3p" : "se habrían envejecido"
        },
        "present" : {
          "form_1s" : "me envejezco",
          "form_2s" : "te envejeces",
          "form_3s" : "se envejece",
          "form_1p" : "nos envejecemos",
          "form_2p" : "os envejecéis",
          "form_3p" : "se envejecen"
        },
        "future" : {
          "form_1s" : "me envejeceré",
          "form_2s" : "te envejecerás",
          "form_3s" : "se envejecerá",
          "form_1p" : "nos envejeceremos",
          "form_2p" : "os envejeceréis",
          "form_3p" : "se envejecerán"
        }
      },
      "subjunctive" : {
        "present" : {
          "form_1s" : "me envejezca",
          "form_2s" : "te envejezcas",
          "form_3s" : "se envejezca",
          "form_1p" : "nos envejezcamos",
          "form_2p" : "os envejezcáis",
          "form_3p" : "se envejezcan"
        },
        "imperfect" : {
          "form_1s" : "me envejeciera",
          "form_2s" : "te envejecieras",
          "form_3s" : "se envejeciera",
          "form_1p" : "nos envejeciéramos",
          "form_2p" : "os envejecierais",
          "form_3p" : "se envejecieran"
        },
        "future" : {
          "form_1s" : "me envejeciere",
          "form_2s" : "te envejecieres",
          "form_3s" : "se envejeciere",
          "form_1p" : "nos envejeciéremos",
          "form_2p" : "os envejeciereis",
          "form_3p" : "se envejecieren"
        },
        "present_perfect" : {
          "form_1s" : "me haya envejecido",
          "form_2s" : "te hayas envejecido",
          "form_3s" : "se haya envejecido",
          "form_1p" : "nos hayamos envejecido",
          "form_2p" : "os hayáis envejecido",
          "form_3p" : "se hayan envejecido"
        },
        "future_perfect" : {
          "form_1s" : "me hubiere envejecido",
          "form_2s" : "te hubieres envejecido",
          "form_3s" : "se hubiere envejecido",
          "form_1p" : "nos hubiéremos envejecido",
          "form_2p" : "os hubiereis envejecido",
          "form_3p" : "se hubieren envejecido"
        },
        "past_perfect" : {
          "form_1s" : "me hubiera envejecido",
          "form_2s" : "te hubieras envejecido",
          "form_3s" : "se hubiera envejecido",
          "form_1p" : "nos hubiéramos envejecido",
          "form_2p" : "os hubierais envejecido",
          "form_3p" : "se hubieran envejecido"
        }
      },
      "imperative_affirmative" : {
        "present" : {
          "form_1s" : "",
          "form_2s" : "envejécete",
          "form_3s" : "envejeceos",
          "form_1p" : "",
          "form_2p" : "envejézcase",
          "form_3p" : "envejézcanse"
        }
      },
      "imperative_negative" : {
        "present" : {
          "form_1s" : "",
          "form_2s" : "no te envejezcas",
          "form_3s" : "no os envejezcáis",
          "form_1p" : "",
          "form_2p" : "no se envejezca",
          "form_3p" : "no se envejezcan"
        }
      }
    },
    "meta" : {
      "infinitive" : "envejecerse",
      "infinitive_english" : "to get old, age",
      "verb_english" : "Get old! Don't get old!",
      "gerund" : "envejeciéndose",
      "gerund_english" : "getting old",
      "pastparticiple" : "envejecido",
      "pastparticiple_english" : "old, gotten old"
    }
  },
  "echarse" : {
    "useage" : {
      "indicative" : {
        "imperfect" : {
          "form_1s" : "me echaba",
          "form_2s" : "te echabas",
          "form_3s" : "se echaba",
          "form_1p" : "nos echábamos",
          "form_2p" : "os echabais",
          "form_3p" : "se echaban"
        },
        "present_perfect" : {
          "form_1s" : "me he echado",
          "form_2s" : "te has echado",
          "form_3s" : "se ha echado",
          "form_1p" : "nos hemos echado",
          "form_2p" : "os habéis echado",
          "form_3p" : "se han echado"
        },
        "conditional" : {
          "form_1s" : "me echaría",
          "form_2s" : "te echarías",
          "form_3s" : "se echaría",
          "form_1p" : "nos echaríamos",
          "form_2p" : "os echaríais",
          "form_3p" : "se echarían"
        },
        "past_perfect" : {
          "form_1s" : "me había echado",
          "form_2s" : "te habías echado",
          "form_3s" : "se había echado",
          "form_1p" : "nos habíamos echado",
          "form_2p" : "os habíais echado",
          "form_3p" : "se habían echado"
        },
        "preterite" : {
          "form_1s" : "me eché",
          "form_2s" : "te echaste",
          "form_3s" : "se echó",
          "form_1p" : "nos echamos",
          "form_2p" : "os echasteis",
          "form_3p" : "se echaron"
        },
        "future_perfect" : {
          "form_1s" : "me habré echado",
          "form_2s" : "te habrás echado",
          "form_3s" : "se habrá echado",
          "form_1p" : "nos habremos echado",
          "form_2p" : "os habréis echado",
          "form_3p" : "se habrán echado"
        },
        "conditional perfect" : {
          "form_1s" : "me habría echado",
          "form_2s" : "te habrías echado",
          "form_3s" : "se habría echado",
          "form_1p" : "nos habríamos echado",
          "form_2p" : "os habríais echado",
          "form_3p" : "se habrían echado"
        },
        "present" : {
          "form_1s" : "me echo",
          "form_2s" : "te echas",
          "form_3s" : "se echa",
          "form_1p" : "nos echamos",
          "form_2p" : "os echáis",
          "form_3p" : "se echan"
        },
        "future" : {
          "form_1s" : "me echaré",
          "form_2s" : "te echarás",
          "form_3s" : "se echará",
          "form_1p" : "nos echaremos",
          "form_2p" : "os echaréis",
          "form_3p" : "se echarán"
        }
      },
      "subjunctive" : {
        "present" : {
          "form_1s" : "me eche",
          "form_2s" : "te eches",
          "form_3s" : "se eche",
          "form_1p" : "nos echemos",
          "form_2p" : "os echéis",
          "form_3p" : "se echen"
        },
        "imperfect" : {
          "form_1s" : "me echara",
          "form_2s" : "te echaras",
          "form_3s" : "se echara",
          "form_1p" : "nos echáramos",
          "form_2p" : "os echarais",
          "form_3p" : "se echaran"
        },
        "future" : {
          "form_1s" : "me echare",
          "form_2s" : "te echares",
          "form_3s" : "se echare",
          "form_1p" : "nos echáremos",
          "form_2p" : "os echareis",
          "form_3p" : "se echaren"
        },
        "present_perfect" : {
          "form_1s" : "me haya echado",
          "form_2s" : "te hayas echado",
          "form_3s" : "se haya echado",
          "form_1p" : "nos hayamos echado",
          "form_2p" : "os hayáis echado",
          "form_3p" : "se hayan echado"
        },
        "future_perfect" : {
          "form_1s" : "me hubiere echado",
          "form_2s" : "te hubieres echado",
          "form_3s" : "se hubiere echado",
          "form_1p" : "nos hubiéremos echado",
          "form_2p" : "os hubiereis echado",
          "form_3p" : "se hubieren echado"
        },
        "past_perfect" : {
          "form_1s" : "me hubiera echado",
          "form_2s" : "te hubieras echado",
          "form_3s" : "se hubiera echado",
          "form_1p" : "nos hubiéramos echado",
          "form_2p" : "os hubierais echado",
          "form_3p" : "se hubieran echado"
        }
      },
      "imperative_affirmative" : {
        "present" : {
          "form_1s" : "",
          "form_2s" : "échate",
          "form_3s" : "echaos",
          "form_1p" : "",
          "form_2p" : "échese",
          "form_3p" : "échense"
        }
      },
      "imperative_negative" : {
        "present" : {
          "form_1s" : "",
          "form_2s" : "no te eches",
          "form_3s" : "no os echéis",
          "form_1p" : "",
          "form_2p" : "no se eche",
          "form_3p" : "no se echen"
        }
      }
    },
    "meta" : {
      "infinitive" : "echarse",
      "infinitive_english" : "to throw, fling, hurl [oneself]",
      "verb_english" : "Throw yourself! Don't throw yourself!",
      "gerund" : "echándose",
      "gerund_english" : "throwing oneself",
      "pastparticiple" : "echado",
      "pastparticiple_english" : "thrown"
    }
  },
  "cansarse" : {
    "useage" : {
      "indicative" : {
        "imperfect" : {
          "form_1s" : "me cansaba",
          "form_2s" : "te cansabas",
          "form_3s" : "se cansaba",
          "form_1p" : "nos cansábamos",
          "form_2p" : "os cansabais",
          "form_3p" : "se cansaban"
        },
        "present_perfect" : {
          "form_1s" : "me he cansado",
          "form_2s" : "te has cansado",
          "form_3s" : "se ha cansado",
          "form_1p" : "nos hemos cansado",
          "form_2p" : "os habéis cansado",
          "form_3p" : "se han cansado"
        },
        "conditional" : {
          "form_1s" : "me cansaría",
          "form_2s" : "te cansarías",
          "form_3s" : "se cansaría",
          "form_1p" : "nos cansaríamos",
          "form_2p" : "os cansaríais",
          "form_3p" : "se cansarían"
        },
        "past_perfect" : {
          "form_1s" : "me había cansado",
          "form_2s" : "te habías cansado",
          "form_3s" : "se había cansado",
          "form_1p" : "nos habíamos cansado",
          "form_2p" : "os habíais cansado",
          "form_3p" : "se habían cansado"
        },
        "preterite" : {
          "form_1s" : "me cansé",
          "form_2s" : "te cansaste",
          "form_3s" : "se cansó",
          "form_1p" : "nos cansamos",
          "form_2p" : "os cansasteis",
          "form_3p" : "se cansaron"
        },
        "future_perfect" : {
          "form_1s" : "me habré cansado",
          "form_2s" : "te habrás cansado",
          "form_3s" : "se habrá cansado",
          "form_1p" : "nos habremos cansado",
          "form_2p" : "os habréis cansado",
          "form_3p" : "se habrán cansado"
        },
        "conditional perfect" : {
          "form_1s" : "me habría cansado",
          "form_2s" : "te habrías cansado",
          "form_3s" : "se habría cansado",
          "form_1p" : "nos habríamos cansado",
          "form_2p" : "os habríais cansado",
          "form_3p" : "se habrían cansado"
        },
        "present" : {
          "form_1s" : "me canso",
          "form_2s" : "te cansas",
          "form_3s" : "se cansa",
          "form_1p" : "nos cansamos",
          "form_2p" : "os cansáis",
          "form_3p" : "se cansan"
        },
        "future" : {
          "form_1s" : "me cansaré",
          "form_2s" : "te cansarás",
          "form_3s" : "se cansará",
          "form_1p" : "nos cansaremos",
          "form_2p" : "os cansaréis",
          "form_3p" : "se cansarán"
        }
      },
      "subjunctive" : {
        "present" : {
          "form_1s" : "me canse",
          "form_2s" : "te canses",
          "form_3s" : "se canse",
          "form_1p" : "nos cansemos",
          "form_2p" : "os canséis",
          "form_3p" : "se cansen"
        },
        "imperfect" : {
          "form_1s" : "me cansara",
          "form_2s" : "te cansaras",
          "form_3s" : "se cansara",
          "form_1p" : "nos cansáramos",
          "form_2p" : "os cansarais",
          "form_3p" : "se cansaran"
        },
        "future" : {
          "form_1s" : "me cansare",
          "form_2s" : "te cansares",
          "form_3s" : "se cansare",
          "form_1p" : "nos cansáremos",
          "form_2p" : "os cansareis",
          "form_3p" : "se cansaren"
        },
        "present_perfect" : {
          "form_1s" : "me haya cansado",
          "form_2s" : "te hayas cansado",
          "form_3s" : "se haya cansado",
          "form_1p" : "nos hayamos cansado",
          "form_2p" : "os hayáis cansado",
          "form_3p" : "se hayan cansado"
        },
        "future_perfect" : {
          "form_1s" : "me hubiere cansado",
          "form_2s" : "te hubieres cansado",
          "form_3s" : "se hubiere cansado",
          "form_1p" : "nos hubiéremos cansado",
          "form_2p" : "os hubiereis cansado",
          "form_3p" : "se hubieren cansado"
        },
        "past_perfect" : {
          "form_1s" : "me hubiera cansado",
          "form_2s" : "te hubieras cansado",
          "form_3s" : "se hubiera cansado",
          "form_1p" : "nos hubiéramos cansado",
          "form_2p" : "os hubierais cansado",
          "form_3p" : "se hubieran cansado"
        }
      },
      "imperative_affirmative" : {
        "present" : {
          "form_1s" : "",
          "form_2s" : "cánsate",
          "form_3s" : "cansaos",
          "form_1p" : "",
          "form_2p" : "cánsese",
          "form_3p" : "cánsense"
        }
      },
      "imperative_negative" : {
        "present" : {
          "form_1s" : "",
          "form_2s" : "no te canses",
          "form_3s" : "no os canséis",
          "form_1p" : "",
          "form_2p" : "no se canse",
          "form_3p" : "no se cansen"
        }
      }
    },
    "meta" : {
      "infinitive" : "cansarse",
      "infinitive_english" : "to get tired, get worn out, get weary",
      "verb_english" : "Get tired! Don't get tired!",
      "gerund" : "cansándose",
      "gerund_english" : "getting tired",
      "pastparticiple" : "cansado",
      "pastparticiple_english" : "tired"
    }
  },
  "zambullirse" : {
    "useage" : {
      "indicative" : {
        "imperfect" : {
          "form_1s" : "me zambullía",
          "form_2s" : "te zambullías",
          "form_3s" : "se zambullía",
          "form_1p" : "nos zambullíamos",
          "form_2p" : "os zambullíais",
          "form_3p" : "se zambullían"
        },
        "present_perfect" : {
          "form_1s" : "me he zambullido",
          "form_2s" : "te has zambullido",
          "form_3s" : "se ha zambullido",
          "form_1p" : "nos hemos zambullido",
          "form_2p" : "os habéis zambullido",
          "form_3p" : "se han zambullido"
        },
        "conditional" : {
          "form_1s" : "me zambulliría",
          "form_2s" : "te zambullirías",
          "form_3s" : "se zambulliría",
          "form_1p" : "nos zambulliríamos",
          "form_2p" : "os zambulliríais",
          "form_3p" : "se zambullirían"
        },
        "past_perfect" : {
          "form_1s" : "me había zambullido",
          "form_2s" : "te habías zambullido",
          "form_3s" : "se había zambullido",
          "form_1p" : "nos habíamos zambullido",
          "form_2p" : "os habíais zambullido",
          "form_3p" : "se habían zambullido"
        },
        "preterite" : {
          "form_1s" : "me zambullí",
          "form_2s" : "te zambulliste",
          "form_3s" : "se zambulló",
          "form_1p" : "nos zambullimos",
          "form_2p" : "os zambullisteis",
          "form_3p" : "se zambulleron"
        },
        "future_perfect" : {
          "form_1s" : "me habré zambullido",
          "form_2s" : "te habrás zambullido",
          "form_3s" : "se habrá zambullido",
          "form_1p" : "nos habremos zambullido",
          "form_2p" : "os habréis zambullido",
          "form_3p" : "se habrán zambullido"
        },
        "conditional perfect" : {
          "form_1s" : "me habría zambullido",
          "form_2s" : "te habrías zambullido",
          "form_3s" : "se habría zambullido",
          "form_1p" : "nos habríamos zambullido",
          "form_2p" : "os habríais zambullido",
          "form_3p" : "se habrían zambullido"
        },
        "present" : {
          "form_1s" : "me zambullo",
          "form_2s" : "te zambulles",
          "form_3s" : "se zambulle",
          "form_1p" : "nos zambullimos",
          "form_2p" : "os zambullís",
          "form_3p" : "se zambullen"
        },
        "future" : {
          "form_1s" : "me zambulliré",
          "form_2s" : "te zambullirás",
          "form_3s" : "se zambullirá",
          "form_1p" : "nos zambulliremos",
          "form_2p" : "os zambulliréis",
          "form_3p" : "se zambullirán"
        }
      },
      "subjunctive" : {
        "present" : {
          "form_1s" : "me zambulla",
          "form_2s" : "te zambullas",
          "form_3s" : "se zambulla",
          "form_1p" : "nos zambullamos",
          "form_2p" : "os zambulláis",
          "form_3p" : "se zambullan"
        },
        "imperfect" : {
          "form_1s" : "me zambullera",
          "form_2s" : "te zambulleras",
          "form_3s" : "se zambullera",
          "form_1p" : "nos zambulléramos",
          "form_2p" : "os zambullerais",
          "form_3p" : "se zambulleran"
        },
        "future" : {
          "form_1s" : "me zambullere",
          "form_2s" : "te zambulleres",
          "form_3s" : "se zambullere",
          "form_1p" : "nos zambulléremos",
          "form_2p" : "os zambullereis",
          "form_3p" : "se zambulleren"
        },
        "present_perfect" : {
          "form_1s" : "me haya zambullido",
          "form_2s" : "te hayas zambullido",
          "form_3s" : "se haya zambullido",
          "form_1p" : "nos hayamos zambullido",
          "form_2p" : "os hayáis zambullido",
          "form_3p" : "se hayan zambullido"
        },
        "future_perfect" : {
          "form_1s" : "me hubiere zambullido",
          "form_2s" : "te hubieres zambullido",
          "form_3s" : "se hubiere zambullido",
          "form_1p" : "nos hubiéremos zambullido",
          "form_2p" : "os hubiereis zambullido",
          "form_3p" : "se hubieren zambullido"
        },
        "past_perfect" : {
          "form_1s" : "me hubiera zambullido",
          "form_2s" : "te hubieras zambullido",
          "form_3s" : "se hubiera zambullido",
          "form_1p" : "nos hubiéramos zambullido",
          "form_2p" : "os hubierais zambullido",
          "form_3p" : "se hubieran zambullido"
        }
      },
      "imperative_affirmative" : {
        "present" : {
          "form_1s" : "",
          "form_2s" : "zambúllete",
          "form_3s" : "zambullíos",
          "form_1p" : "",
          "form_2p" : "zambúllase",
          "form_3p" : "zambúllanse"
        }
      },
      "imperative_negative" : {
        "present" : {
          "form_1s" : "",
          "form_2s" : "no te zambullas",
          "form_3s" : "no os zambulláis",
          "form_1p" : "",
          "form_2p" : "no se zambulla",
          "form_3p" : "no se zambullan"
        }
      }
    },
    "meta" : {
      "infinitive" : "zambullirse",
      "infinitive_english" : "to dive, plunge",
      "verb_english" : "Dive! Don't dive!",
      "gerund" : "zambulléndose",
      "gerund_english" : "diving",
      "pastparticiple" : "zambullido",
      "pastparticiple_english" : "dove"
    }
  },
  "eliminar" : {
    "useage" : {
      "indicative" : {
        "imperfect" : {
          "form_1s" : "eliminaba",
          "form_2s" : "eliminabas",
          "form_3s" : "eliminaba",
          "form_1p" : "eliminábamos",
          "form_2p" : "eliminabais",
          "form_3p" : "eliminaban"
        },
        "present_perfect" : {
          "form_1s" : "he eliminado",
          "form_2s" : "has eliminado",
          "form_3s" : "ha eliminado",
          "form_1p" : "hemos eliminado",
          "form_2p" : "habéis eliminado",
          "form_3p" : "han eliminado"
        },
        "conditional" : {
          "form_1s" : "eliminaría",
          "form_2s" : "eliminarías",
          "form_3s" : "eliminaría",
          "form_1p" : "eliminaríamos",
          "form_2p" : "eliminaríais",
          "form_3p" : "eliminarían"
        },
        "past_perfect" : {
          "form_1s" : "había eliminado",
          "form_2s" : "habías eliminado",
          "form_3s" : "había eliminado",
          "form_1p" : "habíamos eliminado",
          "form_2p" : "habíais eliminado",
          "form_3p" : "habían eliminado"
        },
        "preterite" : {
          "form_1s" : "eliminé",
          "form_2s" : "eliminaste",
          "form_3s" : "eliminó",
          "form_1p" : "eliminamos",
          "form_2p" : "eliminasteis",
          "form_3p" : "eliminaron"
        },
        "future_perfect" : {
          "form_1s" : "habré eliminado",
          "form_2s" : "habrás eliminado",
          "form_3s" : "habrá eliminado",
          "form_1p" : "habremos eliminado",
          "form_2p" : "habréis eliminado",
          "form_3p" : "habrán eliminado"
        },
        "conditional perfect" : {
          "form_1s" : "habría eliminado",
          "form_2s" : "habrías eliminado",
          "form_3s" : "habría eliminado",
          "form_1p" : "habríamos eliminado",
          "form_2p" : "habríais eliminado",
          "form_3p" : "habrían eliminado"
        },
        "present" : {
          "form_1s" : "elimino",
          "form_2s" : "eliminas",
          "form_3s" : "elimina",
          "form_1p" : "eliminamos",
          "form_2p" : "elimináis",
          "form_3p" : "eliminan"
        },
        "future" : {
          "form_1s" : "eliminaré",
          "form_2s" : "eliminarás",
          "form_3s" : "eliminará",
          "form_1p" : "eliminaremos",
          "form_2p" : "eliminaréis",
          "form_3p" : "eliminarán"
        }
      },
      "subjunctive" : {
        "present" : {
          "form_1s" : "elimine",
          "form_2s" : "elimines",
          "form_3s" : "elimine",
          "form_1p" : "eliminemos",
          "form_2p" : "eliminéis",
          "form_3p" : "eliminen"
        },
        "imperfect" : {
          "form_1s" : "eliminara",
          "form_2s" : "eliminaras",
          "form_3s" : "eliminara",
          "form_1p" : "elimináramos",
          "form_2p" : "eliminarais",
          "form_3p" : "eliminaran"
        },
        "future" : {
          "form_1s" : "eliminare",
          "form_2s" : "eliminares",
          "form_3s" : "eliminare",
          "form_1p" : "elimináremos",
          "form_2p" : "eliminareis",
          "form_3p" : "eliminaren"
        },
        "present_perfect" : {
          "form_1s" : "haya eliminado",
          "form_2s" : "hayas eliminado",
          "form_3s" : "haya eliminado",
          "form_1p" : "hayamos eliminado",
          "form_2p" : "hayáis eliminado",
          "form_3p" : "hayan eliminado"
        },
        "future_perfect" : {
          "form_1s" : "hubiere eliminado",
          "form_2s" : "hubieres eliminado",
          "form_3s" : "hubiere eliminado",
          "form_1p" : "hubiéremos eliminado",
          "form_2p" : "hubiereis eliminado",
          "form_3p" : "hubieren eliminado"
        },
        "past_perfect" : {
          "form_1s" : "hubiera eliminado",
          "form_2s" : "hubieras eliminado",
          "form_3s" : "hubiera eliminado",
          "form_1p" : "hubiéramos eliminado",
          "form_2p" : "hubierais eliminado",
          "form_3p" : "hubieran eliminado"
        }
      },
      "imperative_affirmative" : {
        "present" : {
          "form_1s" : "",
          "form_2s" : "elimina",
          "form_3s" : "eliminad",
          "form_1p" : "",
          "form_2p" : "elimine",
          "form_3p" : "eliminen"
        }
      },
      "imperative_negative" : {
        "present" : {
          "form_1s" : "",
          "form_2s" : "no elimines",
          "form_3s" : "no eliminéis",
          "form_1p" : "",
          "form_2p" : "no elimine",
          "form_3p" : "no eliminen"
        }
      }
    },
    "meta" : {
      "infinitive" : "eliminar",
      "infinitive_english" : "to eliminate, remove, get rid of",
      "verb_english" : "Eliminate! Don't eliminate!",
      "gerund" : "eliminando",
      "gerund_english" : "eliminating",
      "pastparticiple" : "eliminado",
      "pastparticiple_english" : "eliminated"
    }
  },
  "necesitar" : {
    "useage" : {
      "indicative" : {
        "imperfect" : {
          "form_1s" : "necesitaba",
          "form_2s" : "necesitabas",
          "form_3s" : "necesitaba",
          "form_1p" : "necesitábamos",
          "form_2p" : "necesitabais",
          "form_3p" : "necesitaban"
        },
        "present_perfect" : {
          "form_1s" : "he necesitado",
          "form_2s" : "has necesitado",
          "form_3s" : "ha necesitado",
          "form_1p" : "hemos necesitado",
          "form_2p" : "habéis necesitado",
          "form_3p" : "han necesitado"
        },
        "conditional" : {
          "form_1s" : "necesitaría",
          "form_2s" : "necesitarías",
          "form_3s" : "necesitaría",
          "form_1p" : "necesitaríamos",
          "form_2p" : "necesitaríais",
          "form_3p" : "necesitarían"
        },
        "past_perfect" : {
          "form_1s" : "había necesitado",
          "form_2s" : "habías necesitado",
          "form_3s" : "había necesitado",
          "form_1p" : "habíamos necesitado",
          "form_2p" : "habíais necesitado",
          "form_3p" : "habían necesitado"
        },
        "preterite" : {
          "form_1s" : "necesité",
          "form_2s" : "necesitaste",
          "form_3s" : "necesitó",
          "form_1p" : "necesitamos",
          "form_2p" : "necesitasteis",
          "form_3p" : "necesitaron"
        },
        "future_perfect" : {
          "form_1s" : "habré necesitado",
          "form_2s" : "habrás necesitado",
          "form_3s" : "habrá necesitado",
          "form_1p" : "habremos necesitado",
          "form_2p" : "habréis necesitado",
          "form_3p" : "habrán necesitado"
        },
        "conditional perfect" : {
          "form_1s" : "habría necesitado",
          "form_2s" : "habrías necesitado",
          "form_3s" : "habría necesitado",
          "form_1p" : "habríamos necesitado",
          "form_2p" : "habríais necesitado",
          "form_3p" : "habrían necesitado"
        },
        "present" : {
          "form_1s" : "necesito",
          "form_2s" : "necesitas",
          "form_3s" : "necesita",
          "form_1p" : "necesitamos",
          "form_2p" : "necesitáis",
          "form_3p" : "necesitan"
        },
        "future" : {
          "form_1s" : "necesitaré",
          "form_2s" : "necesitarás",
          "form_3s" : "necesitará",
          "form_1p" : "necesitaremos",
          "form_2p" : "necesitaréis",
          "form_3p" : "necesitarán"
        }
      },
      "subjunctive" : {
        "present" : {
          "form_1s" : "necesite",
          "form_2s" : "necesites",
          "form_3s" : "necesite",
          "form_1p" : "necesitemos",
          "form_2p" : "necesitéis",
          "form_3p" : "necesiten"
        },
        "imperfect" : {
          "form_1s" : "necesitara",
          "form_2s" : "necesitaras",
          "form_3s" : "necesitara",
          "form_1p" : "necesitáramos",
          "form_2p" : "necesitarais",
          "form_3p" : "necesitaran"
        },
        "future" : {
          "form_1s" : "necesitare",
          "form_2s" : "necesitares",
          "form_3s" : "necesitare",
          "form_1p" : "necesitáremos",
          "form_2p" : "necesitareis",
          "form_3p" : "necesitaren"
        },
        "present_perfect" : {
          "form_1s" : "haya necesitado",
          "form_2s" : "hayas necesitado",
          "form_3s" : "haya necesitado",
          "form_1p" : "hayamos necesitado",
          "form_2p" : "hayáis necesitado",
          "form_3p" : "hayan necesitado"
        },
        "future_perfect" : {
          "form_1s" : "hubiere necesitado",
          "form_2s" : "hubieres necesitado",
          "form_3s" : "hubiere necesitado",
          "form_1p" : "hubiéremos necesitado",
          "form_2p" : "hubiereis necesitado",
          "form_3p" : "hubieren necesitado"
        },
        "past_perfect" : {
          "form_1s" : "hubiera necesitado",
          "form_2s" : "hubieras necesitado",
          "form_3s" : "hubiera necesitado",
          "form_1p" : "hubiéramos necesitado",
          "form_2p" : "hubierais necesitado",
          "form_3p" : "hubieran necesitado"
        }
      },
      "imperative_affirmative" : {
        "present" : {
          "form_1s" : "",
          "form_2s" : "necesita",
          "form_3s" : "necesitad",
          "form_1p" : "",
          "form_2p" : "necesite",
          "form_3p" : "necesiten"
        }
      },
      "imperative_negative" : {
        "present" : {
          "form_1s" : "",
          "form_2s" : "no necesites",
          "form_3s" : "no necesitéis",
          "form_1p" : "",
          "form_2p" : "no necesite",
          "form_3p" : "no necesiten"
        }
      }
    },
    "meta" : {
      "infinitive" : "necesitar",
      "infinitive_english" : "to need, require",
      "verb_english" : "Need! Don't need!",
      "gerund" : "necesitando",
      "gerund_english" : "needing",
      "pastparticiple" : "necesitado",
      "pastparticiple_english" : "needed"
    }
  },
  "envejecer" : {
    "useage" : {
      "indicative" : {
        "imperfect" : {
          "form_1s" : "envejecía",
          "form_2s" : "envejecías",
          "form_3s" : "envejecía",
          "form_1p" : "envejecíamos",
          "form_2p" : "envejecíais",
          "form_3p" : "envejecían"
        },
        "present_perfect" : {
          "form_1s" : "he envejecido",
          "form_2s" : "has envejecido",
          "form_3s" : "ha envejecido",
          "form_1p" : "hemos envejecido",
          "form_2p" : "habéis envejecido",
          "form_3p" : "han envejecido"
        },
        "conditional" : {
          "form_1s" : "envejecería",
          "form_2s" : "envejecerías",
          "form_3s" : "envejecería",
          "form_1p" : "envejeceríamos",
          "form_2p" : "envejeceríais",
          "form_3p" : "envejecerían"
        },
        "past_perfect" : {
          "form_1s" : "había envejecido",
          "form_2s" : "habías envejecido",
          "form_3s" : "había envejecido",
          "form_1p" : "habíamos envejecido",
          "form_2p" : "habíais envejecido",
          "form_3p" : "habían envejecido"
        },
        "preterite" : {
          "form_1s" : "envejecí",
          "form_2s" : "envejeciste",
          "form_3s" : "envejeció",
          "form_1p" : "envejecimos",
          "form_2p" : "envejecisteis",
          "form_3p" : "envejecieron"
        },
        "future_perfect" : {
          "form_1s" : "habré envejecido",
          "form_2s" : "habrás envejecido",
          "form_3s" : "habrá envejecido",
          "form_1p" : "habremos envejecido",
          "form_2p" : "habréis envejecido",
          "form_3p" : "habrán envejecido"
        },
        "conditional perfect" : {
          "form_1s" : "habría envejecido",
          "form_2s" : "habrías envejecido",
          "form_3s" : "habría envejecido",
          "form_1p" : "habríamos envejecido",
          "form_2p" : "habríais envejecido",
          "form_3p" : "habrían envejecido"
        },
        "present" : {
          "form_1s" : "envejezco",
          "form_2s" : "envejeces",
          "form_3s" : "envejece",
          "form_1p" : "envejecemos",
          "form_2p" : "envejecéis",
          "form_3p" : "envejecen"
        },
        "future" : {
          "form_1s" : "envejeceré",
          "form_2s" : "envejecerás",
          "form_3s" : "envejecerá",
          "form_1p" : "envejeceremos",
          "form_2p" : "envejeceréis",
          "form_3p" : "envejecerán"
        }
      },
      "subjunctive" : {
        "present" : {
          "form_1s" : "envejezca",
          "form_2s" : "envejezcas",
          "form_3s" : "envejezca",
          "form_1p" : "envejezcamos",
          "form_2p" : "envejezcáis",
          "form_3p" : "envejezcan"
        },
        "imperfect" : {
          "form_1s" : "envejeciera",
          "form_2s" : "envejecieras",
          "form_3s" : "envejeciera",
          "form_1p" : "envejeciéramos",
          "form_2p" : "envejecierais",
          "form_3p" : "envejecieran"
        },
        "future" : {
          "form_1s" : "envejeciere",
          "form_2s" : "envejecieres",
          "form_3s" : "envejeciere",
          "form_1p" : "envejeciéremos",
          "form_2p" : "envejeciereis",
          "form_3p" : "envejecieren"
        },
        "present_perfect" : {
          "form_1s" : "haya envejecido",
          "form_2s" : "hayas envejecido",
          "form_3s" : "haya envejecido",
          "form_1p" : "hayamos envejecido",
          "form_2p" : "hayáis envejecido",
          "form_3p" : "hayan envejecido"
        },
        "future_perfect" : {
          "form_1s" : "hubiere envejecido",
          "form_2s" : "hubieres envejecido",
          "form_3s" : "hubiere envejecido",
          "form_1p" : "hubiéremos envejecido",
          "form_2p" : "hubiereis envejecido",
          "form_3p" : "hubieren envejecido"
        },
        "past_perfect" : {
          "form_1s" : "hubiera envejecido",
          "form_2s" : "hubieras envejecido",
          "form_3s" : "hubiera envejecido",
          "form_1p" : "hubiéramos envejecido",
          "form_2p" : "hubierais envejecido",
          "form_3p" : "hubieran envejecido"
        }
      },
      "imperative_affirmative" : {
        "present" : {
          "form_1s" : "",
          "form_2s" : "envejece",
          "form_3s" : "envejeced",
          "form_1p" : "",
          "form_2p" : "envejezca",
          "form_3p" : "envejezcan"
        }
      },
      "imperative_negative" : {
        "present" : {
          "form_1s" : "",
          "form_2s" : "no envejezcas",
          "form_3s" : "no envejezcáis",
          "form_1p" : "",
          "form_2p" : "no envejezca",
          "form_3p" : "no envejezcan"
        }
      }
    },
    "meta" : {
      "infinitive" : "envejecer",
      "infinitive_english" : "to age, make old, grow old, get old",
      "verb_english" : "Age! Don't age!",
      "gerund" : "envejeciendo",
      "gerund_english" : "aging",
      "pastparticiple" : "envejecido",
      "pastparticiple_english" : "aged"
    }
  },
  "proponer" : {
    "useage" : {
      "indicative" : {
        "imperfect" : {
          "form_1s" : "proponía",
          "form_2s" : "proponías",
          "form_3s" : "proponía",
          "form_1p" : "proponíamos",
          "form_2p" : "proponíais",
          "form_3p" : "proponían"
        },
        "present_perfect" : {
          "form_1s" : "he propuesto",
          "form_2s" : "has propuesto",
          "form_3s" : "ha propuesto",
          "form_1p" : "hemos propuesto",
          "form_2p" : "habéis propuesto",
          "form_3p" : "han propuesto"
        },
        "conditional" : {
          "form_1s" : "propondría",
          "form_2s" : "propondrías",
          "form_3s" : "propondría",
          "form_1p" : "propondríamos",
          "form_2p" : "propondríais",
          "form_3p" : "propondrían"
        },
        "past_perfect" : {
          "form_1s" : "había propuesto",
          "form_2s" : "habías propuesto",
          "form_3s" : "había propuesto",
          "form_1p" : "habíamos propuesto",
          "form_2p" : "habíais propuesto",
          "form_3p" : "habían propuesto"
        },
        "preterite" : {
          "form_1s" : "propuse",
          "form_2s" : "propusiste",
          "form_3s" : "propuso",
          "form_1p" : "propusimos",
          "form_2p" : "propusisteis",
          "form_3p" : "propusieron"
        },
        "future_perfect" : {
          "form_1s" : "habré propuesto",
          "form_2s" : "habrás propuesto",
          "form_3s" : "habrá propuesto",
          "form_1p" : "habremos propuesto",
          "form_2p" : "habréis propuesto",
          "form_3p" : "habrán propuesto"
        },
        "conditional perfect" : {
          "form_1s" : "habría propuesto",
          "form_2s" : "habrías propuesto",
          "form_3s" : "habría propuesto",
          "form_1p" : "habríamos propuesto",
          "form_2p" : "habríais propuesto",
          "form_3p" : "habrían propuesto"
        },
        "present" : {
          "form_1s" : "propongo",
          "form_2s" : "propones",
          "form_3s" : "propone",
          "form_1p" : "proponemos",
          "form_2p" : "proponéis",
          "form_3p" : "proponen"
        },
        "future" : {
          "form_1s" : "propondré",
          "form_2s" : "propondrás",
          "form_3s" : "propondrá",
          "form_1p" : "propondremos",
          "form_2p" : "propondréis",
          "form_3p" : "propondrán"
        }
      },
      "subjunctive" : {
        "present" : {
          "form_1s" : "proponga",
          "form_2s" : "propongas",
          "form_3s" : "proponga",
          "form_1p" : "propongamos",
          "form_2p" : "propongáis",
          "form_3p" : "propongan"
        },
        "imperfect" : {
          "form_1s" : "propusiera",
          "form_2s" : "propusieras",
          "form_3s" : "propusiera",
          "form_1p" : "propusiéramos",
          "form_2p" : "propusierais",
          "form_3p" : "propusieran"
        },
        "future" : {
          "form_1s" : "propusiere",
          "form_2s" : "propusieres",
          "form_3s" : "propusiere",
          "form_1p" : "propusiéremos",
          "form_2p" : "propusiereis",
          "form_3p" : "propusieren"
        },
        "present_perfect" : {
          "form_1s" : "haya propuesto",
          "form_2s" : "hayas propuesto",
          "form_3s" : "haya propuesto",
          "form_1p" : "hayamos propuesto",
          "form_2p" : "hayáis propuesto",
          "form_3p" : "hayan propuesto"
        },
        "future_perfect" : {
          "form_1s" : "hubiere propuesto",
          "form_2s" : "hubieres propuesto",
          "form_3s" : "hubiere propuesto",
          "form_1p" : "hubiéremos propuesto",
          "form_2p" : "hubiereis propuesto",
          "form_3p" : "hubieren propuesto"
        },
        "past_perfect" : {
          "form_1s" : "hubiera propuesto",
          "form_2s" : "hubieras propuesto",
          "form_3s" : "hubiera propuesto",
          "form_1p" : "hubiéramos propuesto",
          "form_2p" : "hubierais propuesto",
          "form_3p" : "hubieran propuesto"
        }
      },
      "imperative_affirmative" : {
        "present" : {
          "form_1s" : "",
          "form_2s" : "propón",
          "form_3s" : "proponed",
          "form_1p" : "",
          "form_2p" : "proponga",
          "form_3p" : "propongan"
        }
      },
      "imperative_negative" : {
        "present" : {
          "form_1s" : "",
          "form_2s" : "no propongas",
          "form_3s" : "no propongáis",
          "form_1p" : "",
          "form_2p" : "no proponga",
          "form_3p" : "no propongan"
        }
      }
    },
    "meta" : {
      "infinitive" : "proponer",
      "infinitive_english" : "to propose",
      "verb_english" : "Propose! Don't propose!",
      "gerund" : "proponiendo",
      "gerund_english" : "proposing",
      "pastparticiple" : "propuesto",
      "pastparticiple_english" : "proposed"
    }
  },
  "broncearse" : {
    "useage" : {
      "indicative" : {
        "imperfect" : {
          "form_1s" : "me bronceaba",
          "form_2s" : "te bronceabas",
          "form_3s" : "se bronceaba",
          "form_1p" : "nos bronceábamos",
          "form_2p" : "os bronceabais",
          "form_3p" : "se bronceaban"
        },
        "present_perfect" : {
          "form_1s" : "me he bronceado",
          "form_2s" : "te has bronceado",
          "form_3s" : "se ha bronceado",
          "form_1p" : "nos hemos bronceado",
          "form_2p" : "os habéis bronceado",
          "form_3p" : "se han bronceado"
        },
        "conditional" : {
          "form_1s" : "me broncearía",
          "form_2s" : "te broncearías",
          "form_3s" : "se broncearía",
          "form_1p" : "nos broncearíamos",
          "form_2p" : "os broncearíais",
          "form_3p" : "se broncearían"
        },
        "past_perfect" : {
          "form_1s" : "me había bronceado",
          "form_2s" : "te habías bronceado",
          "form_3s" : "se había bronceado",
          "form_1p" : "nos habíamos bronceado",
          "form_2p" : "os habíais bronceado",
          "form_3p" : "se habían bronceado"
        },
        "preterite" : {
          "form_1s" : "me bronceé",
          "form_2s" : "te bronceaste",
          "form_3s" : "se bronceó",
          "form_1p" : "nos bronceamos",
          "form_2p" : "os bronceasteis",
          "form_3p" : "se broncearon"
        },
        "future_perfect" : {
          "form_1s" : "me habré bronceado",
          "form_2s" : "te habrás bronceado",
          "form_3s" : "se habrá bronceado",
          "form_1p" : "nos habremos bronceado",
          "form_2p" : "os habréis bronceado",
          "form_3p" : "se habrán bronceado"
        },
        "conditional perfect" : {
          "form_1s" : "me habría bronceado",
          "form_2s" : "te habrías bronceado",
          "form_3s" : "se habría bronceado",
          "form_1p" : "nos habríamos bronceado",
          "form_2p" : "os habríais bronceado",
          "form_3p" : "se habrían bronceado"
        },
        "present" : {
          "form_1s" : "me bronceo",
          "form_2s" : "te bronceas",
          "form_3s" : "se broncea",
          "form_1p" : "nos bronceamos",
          "form_2p" : "os bronceáis",
          "form_3p" : "se broncean"
        },
        "future" : {
          "form_1s" : "me broncearé",
          "form_2s" : "te broncearás",
          "form_3s" : "se bronceará",
          "form_1p" : "nos broncearemos",
          "form_2p" : "os broncearéis",
          "form_3p" : "se broncearán"
        }
      },
      "subjunctive" : {
        "present" : {
          "form_1s" : "me broncee",
          "form_2s" : "te broncees",
          "form_3s" : "se broncee",
          "form_1p" : "nos bronceemos",
          "form_2p" : "os bronceéis",
          "form_3p" : "se bronceen"
        },
        "imperfect" : {
          "form_1s" : "me bronceara",
          "form_2s" : "te broncearas",
          "form_3s" : "se bronceara",
          "form_1p" : "nos bronceáramos",
          "form_2p" : "os broncearais",
          "form_3p" : "se broncearan"
        },
        "future" : {
          "form_1s" : "me bronceare",
          "form_2s" : "te bronceares",
          "form_3s" : "se bronceare",
          "form_1p" : "nos bronceáremos",
          "form_2p" : "os bronceareis",
          "form_3p" : "se broncearen"
        },
        "present_perfect" : {
          "form_1s" : "me haya bronceado",
          "form_2s" : "te hayas bronceado",
          "form_3s" : "se haya bronceado",
          "form_1p" : "nos hayamos bronceado",
          "form_2p" : "os hayáis bronceado",
          "form_3p" : "se hayan bronceado"
        },
        "future_perfect" : {
          "form_1s" : "me hubiere bronceado",
          "form_2s" : "te hubieres bronceado",
          "form_3s" : "se hubiere bronceado",
          "form_1p" : "nos hubiéremos bronceado",
          "form_2p" : "os hubiereis bronceado",
          "form_3p" : "se hubieren bronceado"
        },
        "past_perfect" : {
          "form_1s" : "me hubiera bronceado",
          "form_2s" : "te hubieras bronceado",
          "form_3s" : "se hubiera bronceado",
          "form_1p" : "nos hubiéramos bronceado",
          "form_2p" : "os hubierais bronceado",
          "form_3p" : "se hubieran bronceado"
        }
      },
      "imperative_affirmative" : {
        "present" : {
          "form_1s" : "",
          "form_2s" : "broncéate",
          "form_3s" : "bronceaos",
          "form_1p" : "",
          "form_2p" : "broncéese",
          "form_3p" : "broncéense"
        }
      },
      "imperative_negative" : {
        "present" : {
          "form_1s" : "",
          "form_2s" : "no te broncees",
          "form_3s" : "no os bronceéis",
          "form_1p" : "",
          "form_2p" : "no se broncee",
          "form_3p" : "no se bronceen"
        }
      }
    },
    "meta" : {
      "infinitive" : "broncearse",
      "infinitive_english" : "to get a suntan, tan",
      "verb_english" : "Get a suntan! Don't get a suntan!",
      "gerund" : "bronceándose",
      "gerund_english" : "getting a suntan",
      "pastparticiple" : "bronceado",
      "pastparticiple_english" : "got a suntan"
    }
  },
  "cocinar" : {
    "useage" : {
      "indicative" : {
        "imperfect" : {
          "form_1s" : "cocinaba",
          "form_2s" : "cocinabas",
          "form_3s" : "cocinaba",
          "form_1p" : "cocinábamos",
          "form_2p" : "cocinabais",
          "form_3p" : "cocinaban"
        },
        "present_perfect" : {
          "form_1s" : "he cocinado",
          "form_2s" : "has cocinado",
          "form_3s" : "ha cocinado",
          "form_1p" : "hemos cocinado",
          "form_2p" : "habéis cocinado",
          "form_3p" : "han cocinado"
        },
        "conditional" : {
          "form_1s" : "cocinaría",
          "form_2s" : "cocinarías",
          "form_3s" : "cocinaría",
          "form_1p" : "cocinaríamos",
          "form_2p" : "cocinaríais",
          "form_3p" : "cocinarían"
        },
        "past_perfect" : {
          "form_1s" : "había cocinado",
          "form_2s" : "habías cocinado",
          "form_3s" : "había cocinado",
          "form_1p" : "habíamos cocinado",
          "form_2p" : "habíais cocinado",
          "form_3p" : "habían cocinado"
        },
        "preterite" : {
          "form_1s" : "cociné",
          "form_2s" : "cocinaste",
          "form_3s" : "cocinó",
          "form_1p" : "cocinamos",
          "form_2p" : "cocinasteis",
          "form_3p" : "cocinaron"
        },
        "future_perfect" : {
          "form_1s" : "habré cocinado",
          "form_2s" : "habrás cocinado",
          "form_3s" : "habrá cocinado",
          "form_1p" : "habremos cocinado",
          "form_2p" : "habréis cocinado",
          "form_3p" : "habrán cocinado"
        },
        "conditional perfect" : {
          "form_1s" : "habría cocinado",
          "form_2s" : "habrías cocinado",
          "form_3s" : "habría cocinado",
          "form_1p" : "habríamos cocinado",
          "form_2p" : "habríais cocinado",
          "form_3p" : "habrían cocinado"
        },
        "present" : {
          "form_1s" : "cocino",
          "form_2s" : "cocinas",
          "form_3s" : "cocina",
          "form_1p" : "cocinamos",
          "form_2p" : "cocináis",
          "form_3p" : "cocinan"
        },
        "future" : {
          "form_1s" : "cocinaré",
          "form_2s" : "cocinarás",
          "form_3s" : "cocinará",
          "form_1p" : "cocinaremos",
          "form_2p" : "cocinaréis",
          "form_3p" : "cocinarán"
        }
      },
      "subjunctive" : {
        "present" : {
          "form_1s" : "cocine",
          "form_2s" : "cocines",
          "form_3s" : "cocine",
          "form_1p" : "cocinemos",
          "form_2p" : "cocinéis",
          "form_3p" : "cocinen"
        },
        "imperfect" : {
          "form_1s" : "cocinara",
          "form_2s" : "cocinaras",
          "form_3s" : "cocinara",
          "form_1p" : "cocináramos",
          "form_2p" : "cocinarais",
          "form_3p" : "cocinaran"
        },
        "future" : {
          "form_1s" : "cocinare",
          "form_2s" : "cocinares",
          "form_3s" : "cocinare",
          "form_1p" : "cocináremos",
          "form_2p" : "cocinareis",
          "form_3p" : "cocinaren"
        },
        "present_perfect" : {
          "form_1s" : "haya cocinado",
          "form_2s" : "hayas cocinado",
          "form_3s" : "haya cocinado",
          "form_1p" : "hayamos cocinado",
          "form_2p" : "hayáis cocinado",
          "form_3p" : "hayan cocinado"
        },
        "future_perfect" : {
          "form_1s" : "hubiere cocinado",
          "form_2s" : "hubieres cocinado",
          "form_3s" : "hubiere cocinado",
          "form_1p" : "hubiéremos cocinado",
          "form_2p" : "hubiereis cocinado",
          "form_3p" : "hubieren cocinado"
        },
        "past_perfect" : {
          "form_1s" : "hubiera cocinado",
          "form_2s" : "hubieras cocinado",
          "form_3s" : "hubiera cocinado",
          "form_1p" : "hubiéramos cocinado",
          "form_2p" : "hubierais cocinado",
          "form_3p" : "hubieran cocinado"
        }
      },
      "imperative_affirmative" : {
        "present" : {
          "form_1s" : "",
          "form_2s" : "cocina",
          "form_3s" : "cocinad",
          "form_1p" : "",
          "form_2p" : "cocine",
          "form_3p" : "cocinen"
        }
      },
      "imperative_negative" : {
        "present" : {
          "form_1s" : "",
          "form_2s" : "no cocines",
          "form_3s" : "no cocinéis",
          "form_1p" : "",
          "form_2p" : "no cocine",
          "form_3p" : "no cocinen"
        }
      }
    },
    "meta" : {
      "infinitive" : "cocinar",
      "infinitive_english" : "to cook; to do the cooking",
      "verb_english" : "Cook! Don't cook!",
      "gerund" : "cocinando",
      "gerund_english" : "cooking",
      "pastparticiple" : "cocinado",
      "pastparticiple_english" : "cooked"
    }
  },
  "comprender" : {
    "useage" : {
      "indicative" : {
        "imperfect" : {
          "form_1s" : "comprendía",
          "form_2s" : "comprendías",
          "form_3s" : "comprendía",
          "form_1p" : "comprendíamos",
          "form_2p" : "comprendíais",
          "form_3p" : "comprendían"
        },
        "present_perfect" : {
          "form_1s" : "he comprendido",
          "form_2s" : "has comprendido",
          "form_3s" : "ha comprendido",
          "form_1p" : "hemos comprendido",
          "form_2p" : "habéis comprendido",
          "form_3p" : "han comprendido"
        },
        "conditional" : {
          "form_1s" : "comprendería",
          "form_2s" : "comprenderías",
          "form_3s" : "comprendería",
          "form_1p" : "comprenderíamos",
          "form_2p" : "comprenderíais",
          "form_3p" : "comprenderían"
        },
        "past_perfect" : {
          "form_1s" : "había comprendido",
          "form_2s" : "habías comprendido",
          "form_3s" : "había comprendido",
          "form_1p" : "habíamos comprendido",
          "form_2p" : "habíais comprendido",
          "form_3p" : "habían comprendido"
        },
        "preterite" : {
          "form_1s" : "comprendí",
          "form_2s" : "comprendiste",
          "form_3s" : "comprendió",
          "form_1p" : "comprendimos",
          "form_2p" : "comprendisteis",
          "form_3p" : "comprendieron"
        },
        "future_perfect" : {
          "form_1s" : "habré comprendido",
          "form_2s" : "habrás comprendido",
          "form_3s" : "habrá comprendido",
          "form_1p" : "habremos comprendido",
          "form_2p" : "habréis comprendido",
          "form_3p" : "habrán comprendido"
        },
        "conditional perfect" : {
          "form_1s" : "habría comprendido",
          "form_2s" : "habrías comprendido",
          "form_3s" : "habría comprendido",
          "form_1p" : "habríamos comprendido",
          "form_2p" : "habríais comprendido",
          "form_3p" : "habrían comprendido"
        },
        "present" : {
          "form_1s" : "comprendo",
          "form_2s" : "comprendes",
          "form_3s" : "comprende",
          "form_1p" : "comprendemos",
          "form_2p" : "comprendéis",
          "form_3p" : "comprenden"
        },
        "future" : {
          "form_1s" : "comprenderé",
          "form_2s" : "comprenderás",
          "form_3s" : "comprenderá",
          "form_1p" : "comprenderemos",
          "form_2p" : "comprenderéis",
          "form_3p" : "comprenderán"
        }
      },
      "subjunctive" : {
        "present" : {
          "form_1s" : "comprenda",
          "form_2s" : "comprendas",
          "form_3s" : "comprenda",
          "form_1p" : "comprendamos",
          "form_2p" : "comprendáis",
          "form_3p" : "comprendan"
        },
        "imperfect" : {
          "form_1s" : "comprendiera",
          "form_2s" : "comprendieras",
          "form_3s" : "comprendiera",
          "form_1p" : "comprendiéramos",
          "form_2p" : "comprendierais",
          "form_3p" : "comprendieran"
        },
        "future" : {
          "form_1s" : "comprendiere",
          "form_2s" : "comprendieres",
          "form_3s" : "comprendiere",
          "form_1p" : "comprendiéremos",
          "form_2p" : "comprendiereis",
          "form_3p" : "comprendieren"
        },
        "present_perfect" : {
          "form_1s" : "haya comprendido",
          "form_2s" : "hayas comprendido",
          "form_3s" : "haya comprendido",
          "form_1p" : "hayamos comprendido",
          "form_2p" : "hayáis comprendido",
          "form_3p" : "hayan comprendido"
        },
        "future_perfect" : {
          "form_1s" : "hubiere comprendido",
          "form_2s" : "hubieres comprendido",
          "form_3s" : "hubiere comprendido",
          "form_1p" : "hubiéremos comprendido",
          "form_2p" : "hubiereis comprendido",
          "form_3p" : "hubieren comprendido"
        },
        "past_perfect" : {
          "form_1s" : "hubiera comprendido",
          "form_2s" : "hubieras comprendido",
          "form_3s" : "hubiera comprendido",
          "form_1p" : "hubiéramos comprendido",
          "form_2p" : "hubierais comprendido",
          "form_3p" : "hubieran comprendido"
        }
      },
      "imperative_affirmative" : {
        "present" : {
          "form_1s" : "",
          "form_2s" : "comprende",
          "form_3s" : "comprended",
          "form_1p" : "",
          "form_2p" : "comprenda",
          "form_3p" : "comprendan"
        }
      },
      "imperative_negative" : {
        "present" : {
          "form_1s" : "",
          "form_2s" : "no comprendas",
          "form_3s" : "no comprendáis",
          "form_1p" : "",
          "form_2p" : "no comprenda",
          "form_3p" : "no comprendan"
        }
      }
    },
    "meta" : {
      "infinitive" : "comprender",
      "infinitive_english" : "to understand, comprehend",
      "verb_english" : "Understand! Don't understand!",
      "gerund" : "comprendiendo",
      "gerund_english" : "understanding",
      "pastparticiple" : "comprendido",
      "pastparticiple_english" : "understood"
    }
  },
  "abusar" : {
    "useage" : {
      "indicative" : {
        "imperfect" : {
          "form_1s" : "abusaba",
          "form_2s" : "abusabas",
          "form_3s" : "abusaba",
          "form_1p" : "abusábamos",
          "form_2p" : "abusabais",
          "form_3p" : "abusaban"
        },
        "present_perfect" : {
          "form_1s" : "he abusado",
          "form_2s" : "has abusado",
          "form_3s" : "ha abusado",
          "form_1p" : "hemos abusado",
          "form_2p" : "habéis abusado",
          "form_3p" : "han abusado"
        },
        "conditional" : {
          "form_1s" : "abusaría",
          "form_2s" : "abusarías",
          "form_3s" : "abusaría",
          "form_1p" : "abusaríamos",
          "form_2p" : "abusaríais",
          "form_3p" : "abusarían"
        },
        "past_perfect" : {
          "form_1s" : "había abusado",
          "form_2s" : "habías abusado",
          "form_3s" : "había abusado",
          "form_1p" : "habíamos abusado",
          "form_2p" : "habíais abusado",
          "form_3p" : "habían abusado"
        },
        "preterite" : {
          "form_1s" : "abusé",
          "form_2s" : "abusaste",
          "form_3s" : "abusó",
          "form_1p" : "abusamos",
          "form_2p" : "abusasteis",
          "form_3p" : "abusaron"
        },
        "future_perfect" : {
          "form_1s" : "habré abusado",
          "form_2s" : "habrás abusado",
          "form_3s" : "habrá abusado",
          "form_1p" : "habremos abusado",
          "form_2p" : "habréis abusado",
          "form_3p" : "habrán abusado"
        },
        "conditional perfect" : {
          "form_1s" : "habría abusado",
          "form_2s" : "habrías abusado",
          "form_3s" : "habría abusado",
          "form_1p" : "habríamos abusado",
          "form_2p" : "habríais abusado",
          "form_3p" : "habrían abusado"
        },
        "present" : {
          "form_1s" : "abuso",
          "form_2s" : "abusas",
          "form_3s" : "abusa",
          "form_1p" : "abusamos",
          "form_2p" : "abusáis",
          "form_3p" : "abusan"
        },
        "future" : {
          "form_1s" : "abusaré",
          "form_2s" : "abusarás",
          "form_3s" : "abusará",
          "form_1p" : "abusaremos",
          "form_2p" : "abusaréis",
          "form_3p" : "abusarán"
        }
      },
      "subjunctive" : {
        "present" : {
          "form_1s" : "abuse",
          "form_2s" : "abuses",
          "form_3s" : "abuse",
          "form_1p" : "abusemos",
          "form_2p" : "abuséis",
          "form_3p" : "abusen"
        },
        "imperfect" : {
          "form_1s" : "abusara",
          "form_2s" : "abusaras",
          "form_3s" : "abusara",
          "form_1p" : "abusáramos",
          "form_2p" : "abusarais",
          "form_3p" : "abusaran"
        },
        "future" : {
          "form_1s" : "abusare",
          "form_2s" : "abusares",
          "form_3s" : "abusare",
          "form_1p" : "abusáremos",
          "form_2p" : "abusareis",
          "form_3p" : "abusaren"
        },
        "present_perfect" : {
          "form_1s" : "haya abusado",
          "form_2s" : "hayas abusado",
          "form_3s" : "haya abusado",
          "form_1p" : "hayamos abusado",
          "form_2p" : "hayáis abusado",
          "form_3p" : "hayan abusado"
        },
        "future_perfect" : {
          "form_1s" : "hubiere abusado",
          "form_2s" : "hubieres abusado",
          "form_3s" : "hubiere abusado",
          "form_1p" : "hubiéremos abusado",
          "form_2p" : "hubiereis abusado",
          "form_3p" : "hubieren abusado"
        },
        "past_perfect" : {
          "form_1s" : "hubiera abusado",
          "form_2s" : "hubieras abusado",
          "form_3s" : "hubiera abusado",
          "form_1p" : "hubiéramos abusado",
          "form_2p" : "hubierais abusado",
          "form_3p" : "hubieran abusado"
        }
      },
      "imperative_affirmative" : {
        "present" : {
          "form_1s" : "",
          "form_2s" : "abusa",
          "form_3s" : "abusad",
          "form_1p" : "",
          "form_2p" : "abuse",
          "form_3p" : "abusen"
        }
      },
      "imperative_negative" : {
        "present" : {
          "form_1s" : "",
          "form_2s" : "no abuses",
          "form_3s" : "no abuséis",
          "form_1p" : "",
          "form_2p" : "no abuse",
          "form_3p" : "no abusen"
        }
      }
    },
    "meta" : {
      "infinitive" : "abusar",
      "infinitive_english" : "to go too far, take advantage",
      "verb_english" : "Go too far! Don't go too far!",
      "gerund" : "abusando",
      "gerund_english" : "going too far",
      "pastparticiple" : "abusado",
      "pastparticiple_english" : "gone too far, abused"
    }
  },
  "patinar" : {
    "useage" : {
      "indicative" : {
        "imperfect" : {
          "form_1s" : "patinaba",
          "form_2s" : "patinabas",
          "form_3s" : "patinaba",
          "form_1p" : "patinábamos",
          "form_2p" : "patinabais",
          "form_3p" : "patinaban"
        },
        "present_perfect" : {
          "form_1s" : "he patinado",
          "form_2s" : "has patinado",
          "form_3s" : "ha patinado",
          "form_1p" : "hemos patinado",
          "form_2p" : "habéis patinado",
          "form_3p" : "han patinado"
        },
        "conditional" : {
          "form_1s" : "patinaría",
          "form_2s" : "patinarías",
          "form_3s" : "patinaría",
          "form_1p" : "patinaríamos",
          "form_2p" : "patinaríais",
          "form_3p" : "patinarían"
        },
        "past_perfect" : {
          "form_1s" : "había patinado",
          "form_2s" : "habías patinado",
          "form_3s" : "había patinado",
          "form_1p" : "habíamos patinado",
          "form_2p" : "habíais patinado",
          "form_3p" : "habían patinado"
        },
        "preterite" : {
          "form_1s" : "patiné",
          "form_2s" : "patinaste",
          "form_3s" : "patinó",
          "form_1p" : "patinamos",
          "form_2p" : "patinasteis",
          "form_3p" : "patinaron"
        },
        "future_perfect" : {
          "form_1s" : "habré patinado",
          "form_2s" : "habrás patinado",
          "form_3s" : "habrá patinado",
          "form_1p" : "habremos patinado",
          "form_2p" : "habréis patinado",
          "form_3p" : "habrán patinado"
        },
        "conditional perfect" : {
          "form_1s" : "habría patinado",
          "form_2s" : "habrías patinado",
          "form_3s" : "habría patinado",
          "form_1p" : "habríamos patinado",
          "form_2p" : "habríais patinado",
          "form_3p" : "habrían patinado"
        },
        "present" : {
          "form_1s" : "patino",
          "form_2s" : "patinas",
          "form_3s" : "patina",
          "form_1p" : "patinamos",
          "form_2p" : "patináis",
          "form_3p" : "patinan"
        },
        "future" : {
          "form_1s" : "patinaré",
          "form_2s" : "patinarás",
          "form_3s" : "patinará",
          "form_1p" : "patinaremos",
          "form_2p" : "patinaréis",
          "form_3p" : "patinarán"
        }
      },
      "subjunctive" : {
        "present" : {
          "form_1s" : "patine",
          "form_2s" : "patines",
          "form_3s" : "patine",
          "form_1p" : "patinemos",
          "form_2p" : "patinéis",
          "form_3p" : "patinen"
        },
        "imperfect" : {
          "form_1s" : "patinara",
          "form_2s" : "patinaras",
          "form_3s" : "patinara",
          "form_1p" : "patináramos",
          "form_2p" : "patinarais",
          "form_3p" : "patinaran"
        },
        "future" : {
          "form_1s" : "patinare",
          "form_2s" : "patinares",
          "form_3s" : "patinare",
          "form_1p" : "patináremos",
          "form_2p" : "patinareis",
          "form_3p" : "patinaren"
        },
        "present_perfect" : {
          "form_1s" : "haya patinado",
          "form_2s" : "hayas patinado",
          "form_3s" : "haya patinado",
          "form_1p" : "hayamos patinado",
          "form_2p" : "hayáis patinado",
          "form_3p" : "hayan patinado"
        },
        "future_perfect" : {
          "form_1s" : "hubiere patinado",
          "form_2s" : "hubieres patinado",
          "form_3s" : "hubiere patinado",
          "form_1p" : "hubiéremos patinado",
          "form_2p" : "hubiereis patinado",
          "form_3p" : "hubieren patinado"
        },
        "past_perfect" : {
          "form_1s" : "hubiera patinado",
          "form_2s" : "hubieras patinado",
          "form_3s" : "hubiera patinado",
          "form_1p" : "hubiéramos patinado",
          "form_2p" : "hubierais patinado",
          "form_3p" : "hubieran patinado"
        }
      },
      "imperative_affirmative" : {
        "present" : {
          "form_1s" : "",
          "form_2s" : "patina",
          "form_3s" : "patinad",
          "form_1p" : "",
          "form_2p" : "patine",
          "form_3p" : "patinen"
        }
      },
      "imperative_negative" : {
        "present" : {
          "form_1s" : "",
          "form_2s" : "no patines",
          "form_3s" : "no patinéis",
          "form_1p" : "",
          "form_2p" : "no patine",
          "form_3p" : "no patinen"
        }
      }
    },
    "meta" : {
      "infinitive" : "patinar",
      "infinitive_english" : "to skate; to slide, skid",
      "verb_english" : "Skate! Don't skate!",
      "gerund" : "patinando",
      "gerund_english" : "skating",
      "pastparticiple" : "patinado",
      "pastparticiple_english" : "skated"
    }
  },
  "empezar" : {
    "useage" : {
      "indicative" : {
        "imperfect" : {
          "form_1s" : "empezaba",
          "form_2s" : "empezabas",
          "form_3s" : "empezaba",
          "form_1p" : "empezábamos",
          "form_2p" : "empezabais",
          "form_3p" : "empezaban"
        },
        "present_perfect" : {
          "form_1s" : "he empezado",
          "form_2s" : "has empezado",
          "form_3s" : "ha empezado",
          "form_1p" : "hemos empezado",
          "form_2p" : "habéis empezado",
          "form_3p" : "han empezado"
        },
        "conditional" : {
          "form_1s" : "empezaría",
          "form_2s" : "empezarías",
          "form_3s" : "empezaría",
          "form_1p" : "empezaríamos",
          "form_2p" : "empezaríais",
          "form_3p" : "empezarían"
        },
        "past_perfect" : {
          "form_1s" : "había empezado",
          "form_2s" : "habías empezado",
          "form_3s" : "había empezado",
          "form_1p" : "habíamos empezado",
          "form_2p" : "habíais empezado",
          "form_3p" : "habían empezado"
        },
        "preterite" : {
          "form_1s" : "empecé",
          "form_2s" : "empezaste",
          "form_3s" : "empezó",
          "form_1p" : "empezamos",
          "form_2p" : "empezasteis",
          "form_3p" : "empezaron"
        },
        "future_perfect" : {
          "form_1s" : "habré empezado",
          "form_2s" : "habrás empezado",
          "form_3s" : "habrá empezado",
          "form_1p" : "habremos empezado",
          "form_2p" : "habréis empezado",
          "form_3p" : "habrán empezado"
        },
        "conditional perfect" : {
          "form_1s" : "habría empezado",
          "form_2s" : "habrías empezado",
          "form_3s" : "habría empezado",
          "form_1p" : "habríamos empezado",
          "form_2p" : "habríais empezado",
          "form_3p" : "habrían empezado"
        },
        "present" : {
          "form_1s" : "empiezo",
          "form_2s" : "empiezas",
          "form_3s" : "empieza",
          "form_1p" : "empezamos",
          "form_2p" : "empezáis",
          "form_3p" : "empiezan"
        },
        "future" : {
          "form_1s" : "empezaré",
          "form_2s" : "empezarás",
          "form_3s" : "empezará",
          "form_1p" : "empezaremos",
          "form_2p" : "empezaréis",
          "form_3p" : "empezarán"
        }
      },
      "subjunctive" : {
        "present" : {
          "form_1s" : "empiece",
          "form_2s" : "empieces",
          "form_3s" : "empiece",
          "form_1p" : "empecemos",
          "form_2p" : "empecéis",
          "form_3p" : "empiecen"
        },
        "imperfect" : {
          "form_1s" : "empezara",
          "form_2s" : "empezaras",
          "form_3s" : "empezara",
          "form_1p" : "empezáramos",
          "form_2p" : "empezarais",
          "form_3p" : "empezaran"
        },
        "future" : {
          "form_1s" : "empezare",
          "form_2s" : "empezares",
          "form_3s" : "empezare",
          "form_1p" : "empezáremos",
          "form_2p" : "empezareis",
          "form_3p" : "empezaren"
        },
        "present_perfect" : {
          "form_1s" : "haya empezado",
          "form_2s" : "hayas empezado",
          "form_3s" : "haya empezado",
          "form_1p" : "hayamos empezado",
          "form_2p" : "hayáis empezado",
          "form_3p" : "hayan empezado"
        },
        "future_perfect" : {
          "form_1s" : "hubiere empezado",
          "form_2s" : "hubieres empezado",
          "form_3s" : "hubiere empezado",
          "form_1p" : "hubiéremos empezado",
          "form_2p" : "hubiereis empezado",
          "form_3p" : "hubieren empezado"
        },
        "past_perfect" : {
          "form_1s" : "hubiera empezado",
          "form_2s" : "hubieras empezado",
          "form_3s" : "hubiera empezado",
          "form_1p" : "hubiéramos empezado",
          "form_2p" : "hubierais empezado",
          "form_3p" : "hubieran empezado"
        }
      },
      "imperative_affirmative" : {
        "present" : {
          "form_1s" : "",
          "form_2s" : "empieza",
          "form_3s" : "empezad",
          "form_1p" : "",
          "form_2p" : "empiece",
          "form_3p" : "empiecen"
        }
      },
      "imperative_negative" : {
        "present" : {
          "form_1s" : "",
          "form_2s" : "no empieces",
          "form_3s" : "no empecéis",
          "form_1p" : "",
          "form_2p" : "no empiece",
          "form_3p" : "no empiecen"
        }
      }
    },
    "meta" : {
      "infinitive" : "empezar",
      "infinitive_english" : "to begin, start",
      "verb_english" : "Begin! Don't begin!",
      "gerund" : "empezando",
      "gerund_english" : "beginning",
      "pastparticiple" : "empezado",
      "pastparticiple_english" : "begun"
    }
  },
  "poder" : {
    "useage" : {
      "indicative" : {
        "imperfect" : {
          "form_1s" : "podía",
          "form_2s" : "podías",
          "form_3s" : "podía",
          "form_1p" : "podíamos",
          "form_2p" : "podíais",
          "form_3p" : "podían"
        },
        "present_perfect" : {
          "form_1s" : "he podido",
          "form_2s" : "has podido",
          "form_3s" : "ha podido",
          "form_1p" : "hemos podido",
          "form_2p" : "habéis podido",
          "form_3p" : "han podido"
        },
        "conditional" : {
          "form_1s" : "podría",
          "form_2s" : "podrías",
          "form_3s" : "podría",
          "form_1p" : "podríamos",
          "form_2p" : "podríais",
          "form_3p" : "podrían"
        },
        "past_perfect" : {
          "form_1s" : "había podido",
          "form_2s" : "habías podido",
          "form_3s" : "había podido",
          "form_1p" : "habíamos podido",
          "form_2p" : "habíais podido",
          "form_3p" : "habían podido"
        },
        "preterite" : {
          "form_1s" : "pude",
          "form_2s" : "pudiste",
          "form_3s" : "pudo",
          "form_1p" : "pudimos",
          "form_2p" : "pudisteis",
          "form_3p" : "pudieron"
        },
        "future_perfect" : {
          "form_1s" : "habré podido",
          "form_2s" : "habrás podido",
          "form_3s" : "habrá podido",
          "form_1p" : "habremos podido",
          "form_2p" : "habréis podido",
          "form_3p" : "habrán podido"
        },
        "conditional perfect" : {
          "form_1s" : "habría podido",
          "form_2s" : "habrías podido",
          "form_3s" : "habría podido",
          "form_1p" : "habríamos podido",
          "form_2p" : "habríais podido",
          "form_3p" : "habrían podido"
        },
        "present" : {
          "form_1s" : "puedo",
          "form_2s" : "puedes",
          "form_3s" : "puede",
          "form_1p" : "podemos",
          "form_2p" : "podéis",
          "form_3p" : "pueden"
        },
        "future" : {
          "form_1s" : "podré",
          "form_2s" : "podrás",
          "form_3s" : "podrá",
          "form_1p" : "podremos",
          "form_2p" : "podréis",
          "form_3p" : "podrán"
        }
      },
      "subjunctive" : {
        "present" : {
          "form_1s" : "pueda",
          "form_2s" : "puedas",
          "form_3s" : "pueda",
          "form_1p" : "podamos",
          "form_2p" : "podáis",
          "form_3p" : "puedan"
        },
        "imperfect" : {
          "form_1s" : "pudiera",
          "form_2s" : "pudieras",
          "form_3s" : "pudiera",
          "form_1p" : "pudiéramos",
          "form_2p" : "pudierais",
          "form_3p" : "pudieran"
        },
        "future" : {
          "form_1s" : "pudiere",
          "form_2s" : "pudieres",
          "form_3s" : "pudiere",
          "form_1p" : "pudiéremos",
          "form_2p" : "pudiereis",
          "form_3p" : "pudieren"
        },
        "present_perfect" : {
          "form_1s" : "haya podido",
          "form_2s" : "hayas podido",
          "form_3s" : "haya podido",
          "form_1p" : "hayamos podido",
          "form_2p" : "hayáis podido",
          "form_3p" : "hayan podido"
        },
        "future_perfect" : {
          "form_1s" : "hubiere podido",
          "form_2s" : "hubieres podido",
          "form_3s" : "hubiere podido",
          "form_1p" : "hubiéremos podido",
          "form_2p" : "hubiereis podido",
          "form_3p" : "hubieren podido"
        },
        "past_perfect" : {
          "form_1s" : "hubiera podido",
          "form_2s" : "hubieras podido",
          "form_3s" : "hubiera podido",
          "form_1p" : "hubiéramos podido",
          "form_2p" : "hubierais podido",
          "form_3p" : "hubieran podido"
        }
      },
      "imperative_affirmative" : {
        "present" : {
          "form_1s" : "",
          "form_2s" : "puede",
          "form_3s" : "poded",
          "form_1p" : "",
          "form_2p" : "pueda",
          "form_3p" : "puedan"
        }
      },
      "imperative_negative" : {
        "present" : {
          "form_1s" : "",
          "form_2s" : "no puedas",
          "form_3s" : "no podáis",
          "form_1p" : "",
          "form_2p" : "no pueda",
          "form_3p" : "no puedan"
        }
      }
    },
    "meta" : {
      "infinitive" : "poder",
      "infinitive_english" : "to be able, can",
      "verb_english" : "Be able! Don't be able!",
      "gerund" : "pudiendo",
      "gerund_english" : "being able",
      "pastparticiple" : "podido",
      "pastparticiple_english" : "been able"
    }
  },
  "surgir" : {
    "useage" : {
      "indicative" : {
        "imperfect" : {
          "form_1s" : "surgía",
          "form_2s" : "surgías",
          "form_3s" : "surgía",
          "form_1p" : "surgíamos",
          "form_2p" : "surgíais",
          "form_3p" : "surgían"
        },
        "present_perfect" : {
          "form_1s" : "he surgido",
          "form_2s" : "has surgido",
          "form_3s" : "ha surgido",
          "form_1p" : "hemos surgido",
          "form_2p" : "habéis surgido",
          "form_3p" : "han surgido"
        },
        "conditional" : {
          "form_1s" : "surgiría",
          "form_2s" : "surgirías",
          "form_3s" : "surgiría",
          "form_1p" : "surgiríamos",
          "form_2p" : "surgiríais",
          "form_3p" : "surgirían"
        },
        "past_perfect" : {
          "form_1s" : "había surgido",
          "form_2s" : "habías surgido",
          "form_3s" : "había surgido",
          "form_1p" : "habíamos surgido",
          "form_2p" : "habíais surgido",
          "form_3p" : "habían surgido"
        },
        "preterite" : {
          "form_1s" : "surgí",
          "form_2s" : "surgiste",
          "form_3s" : "surgió",
          "form_1p" : "surgimos",
          "form_2p" : "surgisteis",
          "form_3p" : "surgieron"
        },
        "future_perfect" : {
          "form_1s" : "habré surgido",
          "form_2s" : "habrás surgido",
          "form_3s" : "habrá surgido",
          "form_1p" : "habremos surgido",
          "form_2p" : "habréis surgido",
          "form_3p" : "habrán surgido"
        },
        "conditional perfect" : {
          "form_1s" : "habría surgido",
          "form_2s" : "habrías surgido",
          "form_3s" : "habría surgido",
          "form_1p" : "habríamos surgido",
          "form_2p" : "habríais surgido",
          "form_3p" : "habrían surgido"
        },
        "present" : {
          "form_1s" : "surjo",
          "form_2s" : "surges",
          "form_3s" : "surge",
          "form_1p" : "surgimos",
          "form_2p" : "surgís",
          "form_3p" : "surgen"
        },
        "future" : {
          "form_1s" : "surgiré",
          "form_2s" : "surgirás",
          "form_3s" : "surgirá",
          "form_1p" : "surgiremos",
          "form_2p" : "surgiréis",
          "form_3p" : "surgirán"
        }
      },
      "subjunctive" : {
        "present" : {
          "form_1s" : "surja",
          "form_2s" : "surjas",
          "form_3s" : "surja",
          "form_1p" : "surjamos",
          "form_2p" : "surjáis",
          "form_3p" : "surjan"
        },
        "imperfect" : {
          "form_1s" : "surgiera",
          "form_2s" : "surgieras",
          "form_3s" : "surgiera",
          "form_1p" : "surgiéramos",
          "form_2p" : "surgierais",
          "form_3p" : "surgieran"
        },
        "future" : {
          "form_1s" : "surgiere",
          "form_2s" : "surgieres",
          "form_3s" : "surgiere",
          "form_1p" : "surgiéremos",
          "form_2p" : "surgiereis",
          "form_3p" : "surgieren"
        },
        "present_perfect" : {
          "form_1s" : "haya surgido",
          "form_2s" : "hayas surgido",
          "form_3s" : "haya surgido",
          "form_1p" : "hayamos surgido",
          "form_2p" : "hayáis surgido",
          "form_3p" : "hayan surgido"
        },
        "future_perfect" : {
          "form_1s" : "hubiere surgido",
          "form_2s" : "hubieres surgido",
          "form_3s" : "hubiere surgido",
          "form_1p" : "hubiéremos surgido",
          "form_2p" : "hubiereis surgido",
          "form_3p" : "hubieren surgido"
        },
        "past_perfect" : {
          "form_1s" : "hubiera surgido",
          "form_2s" : "hubieras surgido",
          "form_3s" : "hubiera surgido",
          "form_1p" : "hubiéramos surgido",
          "form_2p" : "hubierais surgido",
          "form_3p" : "hubieran surgido"
        }
      },
      "imperative_affirmative" : {
        "present" : {
          "form_1s" : "",
          "form_2s" : "surge",
          "form_3s" : "surgid",
          "form_1p" : "",
          "form_2p" : "surja",
          "form_3p" : "surjan"
        }
      },
      "imperative_negative" : {
        "present" : {
          "form_1s" : "",
          "form_2s" : "no surjas",
          "form_3s" : "no surjáis",
          "form_1p" : "",
          "form_2p" : "no surja",
          "form_3p" : "no surjan"
        }
      }
    },
    "meta" : {
      "infinitive" : "surgir",
      "infinitive_english" : "to arise, emerge, spring up, come out, appear",
      "verb_english" : "Arise! Don't arise!",
      "gerund" : "surgiendo",
      "gerund_english" : "arising",
      "pastparticiple" : "surgido",
      "pastparticiple_english" : "arisen"
    }
  },
  "despedir" : {
    "useage" : {
      "indicative" : {
        "imperfect" : {
          "form_1s" : "despedía",
          "form_2s" : "despedías",
          "form_3s" : "despedía",
          "form_1p" : "despedíamos",
          "form_2p" : "despedíais",
          "form_3p" : "despedían"
        },
        "present_perfect" : {
          "form_1s" : "he despedido",
          "form_2s" : "has despedido",
          "form_3s" : "ha despedido",
          "form_1p" : "hemos despedido",
          "form_2p" : "habéis despedido",
          "form_3p" : "han despedido"
        },
        "conditional" : {
          "form_1s" : "despediría",
          "form_2s" : "despedirías",
          "form_3s" : "despediría",
          "form_1p" : "despediríamos",
          "form_2p" : "despediríais",
          "form_3p" : "despedirían"
        },
        "past_perfect" : {
          "form_1s" : "había despedido",
          "form_2s" : "habías despedido",
          "form_3s" : "había despedido",
          "form_1p" : "habíamos despedido",
          "form_2p" : "habíais despedido",
          "form_3p" : "habían despedido"
        },
        "preterite" : {
          "form_1s" : "despedí",
          "form_2s" : "despediste",
          "form_3s" : "despidió",
          "form_1p" : "despedimos",
          "form_2p" : "despedisteis",
          "form_3p" : "despidieron"
        },
        "future_perfect" : {
          "form_1s" : "habré despedido",
          "form_2s" : "habrás despedido",
          "form_3s" : "habrá despedido",
          "form_1p" : "habremos despedido",
          "form_2p" : "habréis despedido",
          "form_3p" : "habrán despedido"
        },
        "conditional perfect" : {
          "form_1s" : "habría despedido",
          "form_2s" : "habrías despedido",
          "form_3s" : "habría despedido",
          "form_1p" : "habríamos despedido",
          "form_2p" : "habríais despedido",
          "form_3p" : "habrían despedido"
        },
        "present" : {
          "form_1s" : "despido",
          "form_2s" : "despides",
          "form_3s" : "despide",
          "form_1p" : "despedimos",
          "form_2p" : "despedís",
          "form_3p" : "despiden"
        },
        "future" : {
          "form_1s" : "despediré",
          "form_2s" : "despedirás",
          "form_3s" : "despedirá",
          "form_1p" : "despediremos",
          "form_2p" : "despediréis",
          "form_3p" : "despedirán"
        }
      },
      "subjunctive" : {
        "present" : {
          "form_1s" : "despida",
          "form_2s" : "despidas",
          "form_3s" : "despida",
          "form_1p" : "despidamos",
          "form_2p" : "despidáis",
          "form_3p" : "despidan"
        },
        "imperfect" : {
          "form_1s" : "despidiera",
          "form_2s" : "despidieras",
          "form_3s" : "despidiera",
          "form_1p" : "despidiéramos",
          "form_2p" : "despidierais",
          "form_3p" : "despidieran"
        },
        "future" : {
          "form_1s" : "despidiere",
          "form_2s" : "despidieres",
          "form_3s" : "despidiere",
          "form_1p" : "despidiéremos",
          "form_2p" : "despidiereis",
          "form_3p" : "despidieren"
        },
        "present_perfect" : {
          "form_1s" : "haya despedido",
          "form_2s" : "hayas despedido",
          "form_3s" : "haya despedido",
          "form_1p" : "hayamos despedido",
          "form_2p" : "hayáis despedido",
          "form_3p" : "hayan despedido"
        },
        "future_perfect" : {
          "form_1s" : "hubiere despedido",
          "form_2s" : "hubieres despedido",
          "form_3s" : "hubiere despedido",
          "form_1p" : "hubiéremos despedido",
          "form_2p" : "hubiereis despedido",
          "form_3p" : "hubieren despedido"
        },
        "past_perfect" : {
          "form_1s" : "hubiera despedido",
          "form_2s" : "hubieras despedido",
          "form_3s" : "hubiera despedido",
          "form_1p" : "hubiéramos despedido",
          "form_2p" : "hubierais despedido",
          "form_3p" : "hubieran despedido"
        }
      },
      "imperative_affirmative" : {
        "present" : {
          "form_1s" : "",
          "form_2s" : "despide",
          "form_3s" : "despedid",
          "form_1p" : "",
          "form_2p" : "despida",
          "form_3p" : "despidan"
        }
      },
      "imperative_negative" : {
        "present" : {
          "form_1s" : "",
          "form_2s" : "no despidas",
          "form_3s" : "no despidáis",
          "form_1p" : "",
          "form_2p" : "no despida",
          "form_3p" : "no despidan"
        }
      }
    },
    "meta" : {
      "infinitive" : "despedir",
      "infinitive_english" : "to say goodbye to, show out, dismiss",
      "verb_english" : "Say goodbye to! Don't say goodbye to!",
      "gerund" : "despidiendo",
      "gerund_english" : "saying goodbye to",
      "pastparticiple" : "despedido",
      "pastparticiple_english" : "said goodbye to"
    }
  },
  "perder" : {
    "useage" : {
      "indicative" : {
        "imperfect" : {
          "form_1s" : "perdía",
          "form_2s" : "perdías",
          "form_3s" : "perdía",
          "form_1p" : "perdíamos",
          "form_2p" : "perdíais",
          "form_3p" : "perdían"
        },
        "present_perfect" : {
          "form_1s" : "he perdido",
          "form_2s" : "has perdido",
          "form_3s" : "ha perdido",
          "form_1p" : "hemos perdido",
          "form_2p" : "habéis perdido",
          "form_3p" : "han perdido"
        },
        "conditional" : {
          "form_1s" : "perdería",
          "form_2s" : "perderías",
          "form_3s" : "perdería",
          "form_1p" : "perderíamos",
          "form_2p" : "perderíais",
          "form_3p" : "perderían"
        },
        "past_perfect" : {
          "form_1s" : "había perdido",
          "form_2s" : "habías perdido",
          "form_3s" : "había perdido",
          "form_1p" : "habíamos perdido",
          "form_2p" : "habíais perdido",
          "form_3p" : "habían perdido"
        },
        "preterite" : {
          "form_1s" : "perdí",
          "form_2s" : "perdiste",
          "form_3s" : "perdió",
          "form_1p" : "perdimos",
          "form_2p" : "perdisteis",
          "form_3p" : "perdieron"
        },
        "future_perfect" : {
          "form_1s" : "habré perdido",
          "form_2s" : "habrás perdido",
          "form_3s" : "habrá perdido",
          "form_1p" : "habremos perdido",
          "form_2p" : "habréis perdido",
          "form_3p" : "habrán perdido"
        },
        "conditional perfect" : {
          "form_1s" : "habría perdido",
          "form_2s" : "habrías perdido",
          "form_3s" : "habría perdido",
          "form_1p" : "habríamos perdido",
          "form_2p" : "habríais perdido",
          "form_3p" : "habrían perdido"
        },
        "present" : {
          "form_1s" : "pierdo",
          "form_2s" : "pierdes",
          "form_3s" : "pierde",
          "form_1p" : "perdemos",
          "form_2p" : "perdéis",
          "form_3p" : "pierden"
        },
        "future" : {
          "form_1s" : "perderé",
          "form_2s" : "perderás",
          "form_3s" : "perderá",
          "form_1p" : "perderemos",
          "form_2p" : "perderéis",
          "form_3p" : "perderán"
        }
      },
      "subjunctive" : {
        "present" : {
          "form_1s" : "pierda",
          "form_2s" : "pierdas",
          "form_3s" : "pierda",
          "form_1p" : "perdamos",
          "form_2p" : "perdáis",
          "form_3p" : "pierdan"
        },
        "imperfect" : {
          "form_1s" : "perdiera",
          "form_2s" : "perdieras",
          "form_3s" : "perdiera",
          "form_1p" : "perdiéramos",
          "form_2p" : "perdierais",
          "form_3p" : "perdieran"
        },
        "future" : {
          "form_1s" : "perdiere",
          "form_2s" : "perdieres",
          "form_3s" : "perdiere",
          "form_1p" : "perdiéremos",
          "form_2p" : "perdiereis",
          "form_3p" : "perdieren"
        },
        "present_perfect" : {
          "form_1s" : "haya perdido",
          "form_2s" : "hayas perdido",
          "form_3s" : "haya perdido",
          "form_1p" : "hayamos perdido",
          "form_2p" : "hayáis perdido",
          "form_3p" : "hayan perdido"
        },
        "future_perfect" : {
          "form_1s" : "hubiere perdido",
          "form_2s" : "hubieres perdido",
          "form_3s" : "hubiere perdido",
          "form_1p" : "hubiéremos perdido",
          "form_2p" : "hubiereis perdido",
          "form_3p" : "hubieren perdido"
        },
        "past_perfect" : {
          "form_1s" : "hubiera perdido",
          "form_2s" : "hubieras perdido",
          "form_3s" : "hubiera perdido",
          "form_1p" : "hubiéramos perdido",
          "form_2p" : "hubierais perdido",
          "form_3p" : "hubieran perdido"
        }
      },
      "imperative_affirmative" : {
        "present" : {
          "form_1s" : "",
          "form_2s" : "pierde",
          "form_3s" : "perded",
          "form_1p" : "",
          "form_2p" : "pierda",
          "form_3p" : "pierdan"
        }
      },
      "imperative_negative" : {
        "present" : {
          "form_1s" : "",
          "form_2s" : "no pierdas",
          "form_3s" : "no perdáis",
          "form_1p" : "",
          "form_2p" : "no pierda",
          "form_3p" : "no pierdan"
        }
      }
    },
    "meta" : {
      "infinitive" : "perder",
      "infinitive_english" : "to lose",
      "verb_english" : "Lose! Don't lose!",
      "gerund" : "perdiendo",
      "gerund_english" : "losing",
      "pastparticiple" : "perdido",
      "pastparticiple_english" : "lost"
    }
  },
  "admitir" : {
    "useage" : {
      "indicative" : {
        "imperfect" : {
          "form_1s" : "admitía",
          "form_2s" : "admitías",
          "form_3s" : "admitía",
          "form_1p" : "admitíamos",
          "form_2p" : "admitíais",
          "form_3p" : "admitían"
        },
        "present_perfect" : {
          "form_1s" : "he admitido",
          "form_2s" : "has admitido",
          "form_3s" : "ha admitido",
          "form_1p" : "hemos admitido",
          "form_2p" : "habéis admitido",
          "form_3p" : "han admitido"
        },
        "conditional" : {
          "form_1s" : "admitiría",
          "form_2s" : "admitirías",
          "form_3s" : "admitiría",
          "form_1p" : "admitiríamos",
          "form_2p" : "admitiríais",
          "form_3p" : "admitirían"
        },
        "past_perfect" : {
          "form_1s" : "había admitido",
          "form_2s" : "habías admitido",
          "form_3s" : "había admitido",
          "form_1p" : "habíamos admitido",
          "form_2p" : "habíais admitido",
          "form_3p" : "habían admitido"
        },
        "preterite" : {
          "form_1s" : "admití",
          "form_2s" : "admitiste",
          "form_3s" : "admitió",
          "form_1p" : "admitimos",
          "form_2p" : "admitisteis",
          "form_3p" : "admitieron"
        },
        "future_perfect" : {
          "form_1s" : "habré admitido",
          "form_2s" : "habrás admitido",
          "form_3s" : "habrá admitido",
          "form_1p" : "habremos admitido",
          "form_2p" : "habréis admitido",
          "form_3p" : "habrán admitido"
        },
        "conditional perfect" : {
          "form_1s" : "habría admitido",
          "form_2s" : "habrías admitido",
          "form_3s" : "habría admitido",
          "form_1p" : "habríamos admitido",
          "form_2p" : "habríais admitido",
          "form_3p" : "habrían admitido"
        },
        "present" : {
          "form_1s" : "admito",
          "form_2s" : "admites",
          "form_3s" : "admite",
          "form_1p" : "admitimos",
          "form_2p" : "admitís",
          "form_3p" : "admiten"
        },
        "future" : {
          "form_1s" : "admitiré",
          "form_2s" : "admitirás",
          "form_3s" : "admitirá",
          "form_1p" : "admitiremos",
          "form_2p" : "admitiréis",
          "form_3p" : "admitirán"
        }
      },
      "subjunctive" : {
        "present" : {
          "form_1s" : "admita",
          "form_2s" : "admitas",
          "form_3s" : "admita",
          "form_1p" : "admitamos",
          "form_2p" : "admitáis",
          "form_3p" : "admitan"
        },
        "imperfect" : {
          "form_1s" : "admitiera",
          "form_2s" : "admitieras",
          "form_3s" : "admitiera",
          "form_1p" : "admitiéramos",
          "form_2p" : "admitierais",
          "form_3p" : "admitieran"
        },
        "future" : {
          "form_1s" : "admitiere",
          "form_2s" : "admitieres",
          "form_3s" : "admitiere",
          "form_1p" : "admitiéremos",
          "form_2p" : "admitiereis",
          "form_3p" : "admitieren"
        },
        "present_perfect" : {
          "form_1s" : "haya admitido",
          "form_2s" : "hayas admitido",
          "form_3s" : "haya admitido",
          "form_1p" : "hayamos admitido",
          "form_2p" : "hayáis admitido",
          "form_3p" : "hayan admitido"
        },
        "future_perfect" : {
          "form_1s" : "hubiere admitido",
          "form_2s" : "hubieres admitido",
          "form_3s" : "hubiere admitido",
          "form_1p" : "hubiéremos admitido",
          "form_2p" : "hubiereis admitido",
          "form_3p" : "hubieren admitido"
        },
        "past_perfect" : {
          "form_1s" : "hubiera admitido",
          "form_2s" : "hubieras admitido",
          "form_3s" : "hubiera admitido",
          "form_1p" : "hubiéramos admitido",
          "form_2p" : "hubierais admitido",
          "form_3p" : "hubieran admitido"
        }
      },
      "imperative_affirmative" : {
        "present" : {
          "form_1s" : "",
          "form_2s" : "admite",
          "form_3s" : "admitid",
          "form_1p" : "",
          "form_2p" : "admita",
          "form_3p" : "admitan"
        }
      },
      "imperative_negative" : {
        "present" : {
          "form_1s" : "",
          "form_2s" : "no admitas",
          "form_3s" : "no admitáis",
          "form_1p" : "",
          "form_2p" : "no admita",
          "form_3p" : "no admitan"
        }
      }
    },
    "meta" : {
      "infinitive" : "admitir",
      "infinitive_english" : "to admit, accept, allow, recognize",
      "verb_english" : "Admit! Don't admit!",
      "gerund" : "admitiendo",
      "gerund_english" : "admitting",
      "pastparticiple" : "admitido",
      "pastparticiple_english" : "admitted"
    }
  },
  "dedicar" : {
    "useage" : {
      "indicative" : {
        "imperfect" : {
          "form_1s" : "dedicaba",
          "form_2s" : "dedicabas",
          "form_3s" : "dedicaba",
          "form_1p" : "dedicábamos",
          "form_2p" : "dedicabais",
          "form_3p" : "dedicaban"
        },
        "present_perfect" : {
          "form_1s" : "he dedicado",
          "form_2s" : "has dedicado",
          "form_3s" : "ha dedicado",
          "form_1p" : "hemos dedicado",
          "form_2p" : "habéis dedicado",
          "form_3p" : "han dedicado"
        },
        "conditional" : {
          "form_1s" : "dedicaría",
          "form_2s" : "dedicarías",
          "form_3s" : "dedicaría",
          "form_1p" : "dedicaríamos",
          "form_2p" : "dedicaríais",
          "form_3p" : "dedicarían"
        },
        "past_perfect" : {
          "form_1s" : "había dedicado",
          "form_2s" : "habías dedicado",
          "form_3s" : "había dedicado",
          "form_1p" : "habíamos dedicado",
          "form_2p" : "habíais dedicado",
          "form_3p" : "habían dedicado"
        },
        "preterite" : {
          "form_1s" : "dediqué",
          "form_2s" : "dedicaste",
          "form_3s" : "dedicó",
          "form_1p" : "dedicamos",
          "form_2p" : "dedicasteis",
          "form_3p" : "dedicaron"
        },
        "future_perfect" : {
          "form_1s" : "habré dedicado",
          "form_2s" : "habrás dedicado",
          "form_3s" : "habrá dedicado",
          "form_1p" : "habremos dedicado",
          "form_2p" : "habréis dedicado",
          "form_3p" : "habrán dedicado"
        },
        "conditional perfect" : {
          "form_1s" : "habría dedicado",
          "form_2s" : "habrías dedicado",
          "form_3s" : "habría dedicado",
          "form_1p" : "habríamos dedicado",
          "form_2p" : "habríais dedicado",
          "form_3p" : "habrían dedicado"
        },
        "present" : {
          "form_1s" : "dedico",
          "form_2s" : "dedicas",
          "form_3s" : "dedica",
          "form_1p" : "dedicamos",
          "form_2p" : "dedicáis",
          "form_3p" : "dedican"
        },
        "future" : {
          "form_1s" : "dedicaré",
          "form_2s" : "dedicarás",
          "form_3s" : "dedicará",
          "form_1p" : "dedicaremos",
          "form_2p" : "dedicaréis",
          "form_3p" : "dedicarán"
        }
      },
      "subjunctive" : {
        "present" : {
          "form_1s" : "dedique",
          "form_2s" : "dediques",
          "form_3s" : "dedique",
          "form_1p" : "dediquemos",
          "form_2p" : "dediquéis",
          "form_3p" : "dediquen"
        },
        "imperfect" : {
          "form_1s" : "dedicara",
          "form_2s" : "dedicaras",
          "form_3s" : "dedicara",
          "form_1p" : "dedicáramos",
          "form_2p" : "dedicarais",
          "form_3p" : "dedicaran"
        },
        "future" : {
          "form_1s" : "dedicare",
          "form_2s" : "dedicares",
          "form_3s" : "dedicare",
          "form_1p" : "dedicáremos",
          "form_2p" : "dedicareis",
          "form_3p" : "dedicaren"
        },
        "present_perfect" : {
          "form_1s" : "haya dedicado",
          "form_2s" : "hayas dedicado",
          "form_3s" : "haya dedicado",
          "form_1p" : "hayamos dedicado",
          "form_2p" : "hayáis dedicado",
          "form_3p" : "hayan dedicado"
        },
        "future_perfect" : {
          "form_1s" : "hubiere dedicado",
          "form_2s" : "hubieres dedicado",
          "form_3s" : "hubiere dedicado",
          "form_1p" : "hubiéremos dedicado",
          "form_2p" : "hubiereis dedicado",
          "form_3p" : "hubieren dedicado"
        },
        "past_perfect" : {
          "form_1s" : "hubiera dedicado",
          "form_2s" : "hubieras dedicado",
          "form_3s" : "hubiera dedicado",
          "form_1p" : "hubiéramos dedicado",
          "form_2p" : "hubierais dedicado",
          "form_3p" : "hubieran dedicado"
        }
      },
      "imperative_affirmative" : {
        "present" : {
          "form_1s" : "",
          "form_2s" : "dedica",
          "form_3s" : "dedicad",
          "form_1p" : "",
          "form_2p" : "dedique",
          "form_3p" : "dediquen"
        }
      },
      "imperative_negative" : {
        "present" : {
          "form_1s" : "",
          "form_2s" : "no dediques",
          "form_3s" : "no dediquéis",
          "form_1p" : "",
          "form_2p" : "no dedique",
          "form_3p" : "no dediquen"
        }
      }
    },
    "meta" : {
      "infinitive" : "dedicar",
      "infinitive_english" : "to dedicate",
      "verb_english" : "Dedicate! Don't dedicate!",
      "gerund" : "dedicando",
      "gerund_english" : "dedicating",
      "pastparticiple" : "dedicado",
      "pastparticiple_english" : "dedicated"
    }
  },
  "alegrarse" : {
    "useage" : {
      "indicative" : {
        "imperfect" : {
          "form_1s" : "me alegraba",
          "form_2s" : "te alegrabas",
          "form_3s" : "se alegraba",
          "form_1p" : "nos alegrábamos",
          "form_2p" : "os alegrabais",
          "form_3p" : "se alegraban"
        },
        "present_perfect" : {
          "form_1s" : "me he alegrado",
          "form_2s" : "te has alegrado",
          "form_3s" : "se ha alegrado",
          "form_1p" : "nos hemos alegrado",
          "form_2p" : "os habéis alegrado",
          "form_3p" : "se han alegrado"
        },
        "conditional" : {
          "form_1s" : "me alegraría",
          "form_2s" : "te alegrarías",
          "form_3s" : "se alegraría",
          "form_1p" : "nos alegraríamos",
          "form_2p" : "os alegraríais",
          "form_3p" : "se alegrarían"
        },
        "past_perfect" : {
          "form_1s" : "me había alegrado",
          "form_2s" : "te habías alegrado",
          "form_3s" : "se había alegrado",
          "form_1p" : "nos habíamos alegrado",
          "form_2p" : "os habíais alegrado",
          "form_3p" : "se habían alegrado"
        },
        "preterite" : {
          "form_1s" : "me alegré",
          "form_2s" : "te alegraste",
          "form_3s" : "se alegró",
          "form_1p" : "nos alegramos",
          "form_2p" : "alegrasteis",
          "form_3p" : "se alegraron"
        },
        "future_perfect" : {
          "form_1s" : "me habré alegrado",
          "form_2s" : "te habrás alegrado",
          "form_3s" : "se habrá alegrado",
          "form_1p" : "nos habremos alegrado",
          "form_2p" : "os habréis alegrado",
          "form_3p" : "se habrán alegrado"
        },
        "conditional perfect" : {
          "form_1s" : "me habría alegrado",
          "form_2s" : "te habrías alegrado",
          "form_3s" : "se habría alegrado",
          "form_1p" : "nos habríamos alegrado",
          "form_2p" : "os habríais alegrado",
          "form_3p" : "se habrían alegrado"
        },
        "present" : {
          "form_1s" : "me alegro",
          "form_2s" : "te alegras",
          "form_3s" : "se alegra",
          "form_1p" : "nos alegramos",
          "form_2p" : "os alegráis",
          "form_3p" : "se alegran"
        },
        "future" : {
          "form_1s" : "me alegraré",
          "form_2s" : "te alegrarás",
          "form_3s" : "se alegrará",
          "form_1p" : "nos alegraremos",
          "form_2p" : "os alegraréis",
          "form_3p" : "se alegrarán"
        }
      },
      "subjunctive" : {
        "present" : {
          "form_1s" : "me alegre",
          "form_2s" : "te alegres",
          "form_3s" : "se alegre",
          "form_1p" : "nos alegremos",
          "form_2p" : "os alegréis",
          "form_3p" : "se alegren"
        },
        "imperfect" : {
          "form_1s" : "me alegrara",
          "form_2s" : "te alegraras",
          "form_3s" : "se alegrara",
          "form_1p" : "nos alegráramos",
          "form_2p" : "os alegrarais",
          "form_3p" : "se alegraran"
        },
        "future" : {
          "form_1s" : "me alegrare",
          "form_2s" : "te alegrares",
          "form_3s" : "se alegrare",
          "form_1p" : "nos alegráremos",
          "form_2p" : "os alegrareis",
          "form_3p" : "se alegraren"
        },
        "present_perfect" : {
          "form_1s" : "me haya alegrado",
          "form_2s" : "te hayas alegrado",
          "form_3s" : "se haya alegrado",
          "form_1p" : "nos hayamos alegrado",
          "form_2p" : "os hayáis alegrado",
          "form_3p" : "se hayan alegrado"
        },
        "future_perfect" : {
          "form_1s" : "me hubiere alegrado",
          "form_2s" : "te hubieres alegrado",
          "form_3s" : "se hubiere alegrado",
          "form_1p" : "nos hubiéremos alegrado",
          "form_2p" : "os hubiereis alegrado",
          "form_3p" : "se hubieren alegrado"
        },
        "past_perfect" : {
          "form_1s" : "me hubiera alegrado",
          "form_2s" : "te hubieras alegrado",
          "form_3s" : "se hubiera alegrado",
          "form_1p" : "nos hubiéramos alegrado",
          "form_2p" : "os hubierais alegrado",
          "form_3p" : "se hubieran alegrado"
        }
      },
      "imperative_affirmative" : {
        "present" : {
          "form_1s" : "",
          "form_2s" : "alégrate",
          "form_3s" : "alegraos",
          "form_1p" : "",
          "form_2p" : "alégrese",
          "form_3p" : "alégrense"
        }
      },
      "imperative_negative" : {
        "present" : {
          "form_1s" : "",
          "form_2s" : "no te alegres",
          "form_3s" : "no os alegréis",
          "form_1p" : "",
          "form_2p" : "no se alegre",
          "form_3p" : "no se alegren"
        }
      }
    },
    "meta" : {
      "infinitive" : "alegrarse",
      "infinitive_english" : "to be glad, happy; to become/get happy; to rejoice",
      "verb_english" : "Be glad! Don't be glad!",
      "gerund" : "alegrándose",
      "gerund_english" : "being glad",
      "pastparticiple" : "alegrado",
      "pastparticiple_english" : "been glad"
    }
  },
  "sentir" : {
    "useage" : {
      "indicative" : {
        "imperfect" : {
          "form_1s" : "sentía",
          "form_2s" : "sentías",
          "form_3s" : "sentía",
          "form_1p" : "sentíamos",
          "form_2p" : "sentíais",
          "form_3p" : "sentían"
        },
        "present_perfect" : {
          "form_1s" : "he sentido",
          "form_2s" : "has sentido",
          "form_3s" : "ha sentido",
          "form_1p" : "hemos sentido",
          "form_2p" : "habéis sentido",
          "form_3p" : "han sentido"
        },
        "conditional" : {
          "form_1s" : "sentiría",
          "form_2s" : "sentirías",
          "form_3s" : "sentiría",
          "form_1p" : "sentiríamos",
          "form_2p" : "sentiríais",
          "form_3p" : "sentirían"
        },
        "past_perfect" : {
          "form_1s" : "había sentido",
          "form_2s" : "habías sentido",
          "form_3s" : "había sentido",
          "form_1p" : "habíamos sentido",
          "form_2p" : "habíais sentido",
          "form_3p" : "habían sentido"
        },
        "preterite" : {
          "form_1s" : "sentí",
          "form_2s" : "sentiste",
          "form_3s" : "sintió",
          "form_1p" : "sentimos",
          "form_2p" : "sentisteis",
          "form_3p" : "sintieron"
        },
        "future_perfect" : {
          "form_1s" : "habré sentido",
          "form_2s" : "habrás sentido",
          "form_3s" : "habrá sentido",
          "form_1p" : "habremos sentido",
          "form_2p" : "habréis sentido",
          "form_3p" : "habrán sentido"
        },
        "conditional perfect" : {
          "form_1s" : "habría sentido",
          "form_2s" : "habrías sentido",
          "form_3s" : "habría sentido",
          "form_1p" : "habríamos sentido",
          "form_2p" : "habríais sentido",
          "form_3p" : "habrían sentido"
        },
        "present" : {
          "form_1s" : "siento",
          "form_2s" : "sientes",
          "form_3s" : "siente",
          "form_1p" : "sentimos",
          "form_2p" : "sentís",
          "form_3p" : "sienten"
        },
        "future" : {
          "form_1s" : "sentiré",
          "form_2s" : "sentirás",
          "form_3s" : "sentirá",
          "form_1p" : "sentiremos",
          "form_2p" : "sentiréis",
          "form_3p" : "sentirán"
        }
      },
      "subjunctive" : {
        "present" : {
          "form_1s" : "sienta",
          "form_2s" : "sientas",
          "form_3s" : "sienta",
          "form_1p" : "sintamos",
          "form_2p" : "sintáis",
          "form_3p" : "sientan"
        },
        "imperfect" : {
          "form_1s" : "sintiera",
          "form_2s" : "sintieras",
          "form_3s" : "sintiera",
          "form_1p" : "sintiéramos",
          "form_2p" : "sintierais",
          "form_3p" : "sintieran"
        },
        "future" : {
          "form_1s" : "sintiere",
          "form_2s" : "sintieres",
          "form_3s" : "sintiere",
          "form_1p" : "sintiéremos",
          "form_2p" : "sintiereis",
          "form_3p" : "sintieren"
        },
        "present_perfect" : {
          "form_1s" : "haya sentido",
          "form_2s" : "hayas sentido",
          "form_3s" : "haya sentido",
          "form_1p" : "hayamos sentido",
          "form_2p" : "hayáis sentido",
          "form_3p" : "hayan sentido"
        },
        "future_perfect" : {
          "form_1s" : "hubiere sentido",
          "form_2s" : "hubieres sentido",
          "form_3s" : "hubiere sentido",
          "form_1p" : "hubiéremos sentido",
          "form_2p" : "hubiereis sentido",
          "form_3p" : "hubieren sentido"
        },
        "past_perfect" : {
          "form_1s" : "hubiera sentido",
          "form_2s" : "hubieras sentido",
          "form_3s" : "hubiera sentido",
          "form_1p" : "hubiéramos sentido",
          "form_2p" : "hubierais sentido",
          "form_3p" : "hubieran sentido"
        }
      },
      "imperative_affirmative" : {
        "present" : {
          "form_1s" : "",
          "form_2s" : "siente",
          "form_3s" : "sentid",
          "form_1p" : "",
          "form_2p" : "sienta",
          "form_3p" : "sientan"
        }
      },
      "imperative_negative" : {
        "present" : {
          "form_1s" : "",
          "form_2s" : "no sientas",
          "form_3s" : "no sintáis",
          "form_1p" : "",
          "form_2p" : "no sienta",
          "form_3p" : "no sientan"
        }
      }
    },
    "meta" : {
      "infinitive" : "sentir",
      "infinitive_english" : "to feel, regret",
      "verb_english" : "Feel! Don't feel!",
      "gerund" : "sintiendo",
      "gerund_english" : "feeling",
      "pastparticiple" : "sentido",
      "pastparticiple_english" : "felt"
    }
  },
  "curar" : {
    "useage" : {
      "indicative" : {
        "imperfect" : {
          "form_1s" : "curaba",
          "form_2s" : "curabas",
          "form_3s" : "curaba",
          "form_1p" : "curábamos",
          "form_2p" : "curabais",
          "form_3p" : "curaban"
        },
        "present_perfect" : {
          "form_1s" : "he curado",
          "form_2s" : "has curado",
          "form_3s" : "ha curado",
          "form_1p" : "hemos curado",
          "form_2p" : "habéis curado",
          "form_3p" : "han curado"
        },
        "conditional" : {
          "form_1s" : "curaría",
          "form_2s" : "curarías",
          "form_3s" : "curaría",
          "form_1p" : "curaríamos",
          "form_2p" : "curaríais",
          "form_3p" : "curarían"
        },
        "past_perfect" : {
          "form_1s" : "había curado",
          "form_2s" : "habías curado",
          "form_3s" : "había curado",
          "form_1p" : "habíamos curado",
          "form_2p" : "habíais curado",
          "form_3p" : "habían curado"
        },
        "preterite" : {
          "form_1s" : "curé",
          "form_2s" : "curaste",
          "form_3s" : "curó",
          "form_1p" : "curamos",
          "form_2p" : "curasteis",
          "form_3p" : "curaron"
        },
        "future_perfect" : {
          "form_1s" : "habré curado",
          "form_2s" : "habrás curado",
          "form_3s" : "habrá curado",
          "form_1p" : "habremos curado",
          "form_2p" : "habréis curado",
          "form_3p" : "habrán curado"
        },
        "conditional perfect" : {
          "form_1s" : "habría curado",
          "form_2s" : "habrías curado",
          "form_3s" : "habría curado",
          "form_1p" : "habríamos curado",
          "form_2p" : "habríais curado",
          "form_3p" : "habrían curado"
        },
        "present" : {
          "form_1s" : "curo",
          "form_2s" : "curas",
          "form_3s" : "cura",
          "form_1p" : "curamos",
          "form_2p" : "curáis",
          "form_3p" : "curan"
        },
        "future" : {
          "form_1s" : "curaré",
          "form_2s" : "curarás",
          "form_3s" : "curará",
          "form_1p" : "curaremos",
          "form_2p" : "curaréis",
          "form_3p" : "curarán"
        }
      },
      "subjunctive" : {
        "present" : {
          "form_1s" : "cure",
          "form_2s" : "cures",
          "form_3s" : "cure",
          "form_1p" : "curemos",
          "form_2p" : "curéis",
          "form_3p" : "curen"
        },
        "imperfect" : {
          "form_1s" : "curara",
          "form_2s" : "curaras",
          "form_3s" : "curara",
          "form_1p" : "curáramos",
          "form_2p" : "curarais",
          "form_3p" : "curaran"
        },
        "future" : {
          "form_1s" : "curare",
          "form_2s" : "curares",
          "form_3s" : "curare",
          "form_1p" : "curáremos",
          "form_2p" : "curareis",
          "form_3p" : "curaren"
        },
        "present_perfect" : {
          "form_1s" : "haya curado",
          "form_2s" : "hayas curado",
          "form_3s" : "haya curado",
          "form_1p" : "hayamos curado",
          "form_2p" : "hayáis curado",
          "form_3p" : "hayan curado"
        },
        "future_perfect" : {
          "form_1s" : "hubiere curado",
          "form_2s" : "hubieres curado",
          "form_3s" : "hubiere curado",
          "form_1p" : "hubiéremos curado",
          "form_2p" : "hubiereis curado",
          "form_3p" : "hubieren curado"
        },
        "past_perfect" : {
          "form_1s" : "hubiera curado",
          "form_2s" : "hubieras curado",
          "form_3s" : "hubiera curado",
          "form_1p" : "hubiéramos curado",
          "form_2p" : "hubierais curado",
          "form_3p" : "hubieran curado"
        }
      },
      "imperative_affirmative" : {
        "present" : {
          "form_1s" : "",
          "form_2s" : "cura",
          "form_3s" : "curad",
          "form_1p" : "",
          "form_2p" : "cure",
          "form_3p" : "curen"
        }
      },
      "imperative_negative" : {
        "present" : {
          "form_1s" : "",
          "form_2s" : "no cures",
          "form_3s" : "no curéis",
          "form_1p" : "",
          "form_2p" : "no cure",
          "form_3p" : "no curen"
        }
      }
    },
    "meta" : {
      "infinitive" : "curar",
      "infinitive_english" : "to cure; to treat, dress [a wound]",
      "verb_english" : "Cure! Don't cure!",
      "gerund" : "curando",
      "gerund_english" : "curing",
      "pastparticiple" : "curado",
      "pastparticiple_english" : "cured"
    }
  },
  "enterarse" : {
    "useage" : {
      "indicative" : {
        "imperfect" : {
          "form_1s" : "me enteraba",
          "form_2s" : "te enterabas",
          "form_3s" : "se enteraba",
          "form_1p" : "nos enterábamos",
          "form_2p" : "os enterabais",
          "form_3p" : "se enteraban"
        },
        "present_perfect" : {
          "form_1s" : "me he enterado",
          "form_2s" : "te has enterado",
          "form_3s" : "se ha enterado",
          "form_1p" : "nos hemos enterado",
          "form_2p" : "os habéis enterado",
          "form_3p" : "se han enterado"
        },
        "conditional" : {
          "form_1s" : "me enteraría",
          "form_2s" : "te enterarías",
          "form_3s" : "se enteraría",
          "form_1p" : "nos enteraríamos",
          "form_2p" : "os enteraríais",
          "form_3p" : "se enterarían"
        },
        "past_perfect" : {
          "form_1s" : "me había enterado",
          "form_2s" : "te habías enterado",
          "form_3s" : "se había enterado",
          "form_1p" : "nos habíamos enterado",
          "form_2p" : "os habíais enterado",
          "form_3p" : "se habían enterado"
        },
        "preterite" : {
          "form_1s" : "me enteré",
          "form_2s" : "te enteraste",
          "form_3s" : "se enteró",
          "form_1p" : "nos enteramos",
          "form_2p" : "os enterasteis",
          "form_3p" : "se enteraron"
        },
        "future_perfect" : {
          "form_1s" : "me habré enterado",
          "form_2s" : "te habrás enterado",
          "form_3s" : "se habrá enterado",
          "form_1p" : "nos habremos enterado",
          "form_2p" : "os habréis enterado",
          "form_3p" : "se habrán enterado"
        },
        "conditional perfect" : {
          "form_1s" : "me habría enterado",
          "form_2s" : "te habrías enterado",
          "form_3s" : "se habría enterado",
          "form_1p" : "nos habríamos enterado",
          "form_2p" : "os habríais enterado",
          "form_3p" : "se habrían enterado"
        },
        "present" : {
          "form_1s" : "me entero",
          "form_2s" : "te enteras",
          "form_3s" : "se entera",
          "form_1p" : "nos enteramos",
          "form_2p" : "os enteráis",
          "form_3p" : "se enteran"
        },
        "future" : {
          "form_1s" : "me enteraré",
          "form_2s" : "te enterarás",
          "form_3s" : "se enterará",
          "form_1p" : "nos enteraremos",
          "form_2p" : "os enteraréis",
          "form_3p" : "se enterarán"
        }
      },
      "subjunctive" : {
        "present" : {
          "form_1s" : "me entere",
          "form_2s" : "te enteres",
          "form_3s" : "se entere",
          "form_1p" : "nos enteremos",
          "form_2p" : "os enteréis",
          "form_3p" : "se enteren"
        },
        "imperfect" : {
          "form_1s" : "me enterara",
          "form_2s" : "te enteraras",
          "form_3s" : "se enterara",
          "form_1p" : "nos enteráramos",
          "form_2p" : "os enterarais",
          "form_3p" : "se enteraran"
        },
        "future" : {
          "form_1s" : "me enterare",
          "form_2s" : "te enterares",
          "form_3s" : "se enterare",
          "form_1p" : "nos enteráremos",
          "form_2p" : "os enterareis",
          "form_3p" : "se enteraren"
        },
        "present_perfect" : {
          "form_1s" : "me haya enterado",
          "form_2s" : "te hayas enterado",
          "form_3s" : "se haya enterado",
          "form_1p" : "nos hayamos enterado",
          "form_2p" : "os hayáis enterado",
          "form_3p" : "se hayan enterado"
        },
        "future_perfect" : {
          "form_1s" : "me hubiere enterado",
          "form_2s" : "te hubieres enterado",
          "form_3s" : "se hubiere enterado",
          "form_1p" : "nos hubiéremos enterado",
          "form_2p" : "os hubiereis enterado",
          "form_3p" : "se hubieren enterado"
        },
        "past_perfect" : {
          "form_1s" : "me hubiera enterado",
          "form_2s" : "te hubieras enterado",
          "form_3s" : "se hubiera enterado",
          "form_1p" : "nos hubiéramos enterado",
          "form_2p" : "os hubierais enterado",
          "form_3p" : "se hubieran enterado"
        }
      },
      "imperative_affirmative" : {
        "present" : {
          "form_1s" : "",
          "form_2s" : "entérate",
          "form_3s" : "enteraos",
          "form_1p" : "",
          "form_2p" : "entérese",
          "form_3p" : "entérense"
        }
      },
      "imperative_negative" : {
        "present" : {
          "form_1s" : "",
          "form_2s" : "no te enteres",
          "form_3s" : "no os enteréis",
          "form_1p" : "",
          "form_2p" : "no se entere",
          "form_3p" : "no se enteren"
        }
      }
    },
    "meta" : {
      "infinitive" : "enterarse",
      "infinitive_english" : "to find out [about something], to learn [of something])",
      "verb_english" : "find out! Don't find out!",
      "gerund" : "enterándose",
      "gerund_english" : "finding out",
      "pastparticiple" : "enterado",
      "pastparticiple_english" : "found out"
    }
  },
  "permanecer" : {
    "useage" : {
      "indicative" : {
        "imperfect" : {
          "form_1s" : "permanecía",
          "form_2s" : "permanecías",
          "form_3s" : "permanecía",
          "form_1p" : "permanecíamos",
          "form_2p" : "permanecíais",
          "form_3p" : "permanecían"
        },
        "present_perfect" : {
          "form_1s" : "he permanecido",
          "form_2s" : "has permanecido",
          "form_3s" : "ha permanecido",
          "form_1p" : "hemos permanecido",
          "form_2p" : "habéis permanecido",
          "form_3p" : "han permanecido"
        },
        "conditional" : {
          "form_1s" : "permanecería",
          "form_2s" : "permanecerías",
          "form_3s" : "permanecería",
          "form_1p" : "permaneceríamos",
          "form_2p" : "permaneceríais",
          "form_3p" : "permanecerían"
        },
        "past_perfect" : {
          "form_1s" : "había permanecido",
          "form_2s" : "habías permanecido",
          "form_3s" : "había permanecido",
          "form_1p" : "habíamos permanecido",
          "form_2p" : "habíais permanecido",
          "form_3p" : "habían permanecido"
        },
        "preterite" : {
          "form_1s" : "permanecí",
          "form_2s" : "permaneciste",
          "form_3s" : "permaneció",
          "form_1p" : "permanecimos",
          "form_2p" : "permanecisteis",
          "form_3p" : "permanecieron"
        },
        "future_perfect" : {
          "form_1s" : "habré permanecido",
          "form_2s" : "habrás permanecido",
          "form_3s" : "habrá permanecido",
          "form_1p" : "habremos permanecido",
          "form_2p" : "habréis permanecido",
          "form_3p" : "habrán permanecido"
        },
        "conditional perfect" : {
          "form_1s" : "habría permanecido",
          "form_2s" : "habrías permanecido",
          "form_3s" : "habría permanecido",
          "form_1p" : "habríamos permanecido",
          "form_2p" : "habríais permanecido",
          "form_3p" : "habrían permanecido"
        },
        "present" : {
          "form_1s" : "permanezco",
          "form_2s" : "permaneces",
          "form_3s" : "permanece",
          "form_1p" : "permanecemos",
          "form_2p" : "permanecéis",
          "form_3p" : "permanecen"
        },
        "future" : {
          "form_1s" : "permaneceré",
          "form_2s" : "permanecerás",
          "form_3s" : "permanecerá",
          "form_1p" : "permaneceremos",
          "form_2p" : "permaneceréis",
          "form_3p" : "permanecerán"
        }
      },
      "subjunctive" : {
        "present" : {
          "form_1s" : "permanezca",
          "form_2s" : "permanezcas",
          "form_3s" : "permanezca",
          "form_1p" : "permanezcamos",
          "form_2p" : "permanezcáis",
          "form_3p" : "permanezcan"
        },
        "imperfect" : {
          "form_1s" : "permaneciera",
          "form_2s" : "permanecieras",
          "form_3s" : "permaneciera",
          "form_1p" : "permaneciéramos",
          "form_2p" : "permanecierais",
          "form_3p" : "permanecieran"
        },
        "future" : {
          "form_1s" : "permaneciere",
          "form_2s" : "permanecieres",
          "form_3s" : "permaneciere",
          "form_1p" : "permaneciéremos",
          "form_2p" : "permaneciereis",
          "form_3p" : "permanecieren"
        },
        "present_perfect" : {
          "form_1s" : "haya permanecido",
          "form_2s" : "hayas permanecido",
          "form_3s" : "haya permanecido",
          "form_1p" : "hayamos permanecido",
          "form_2p" : "hayáis permanecido",
          "form_3p" : "hayan permanecido"
        },
        "future_perfect" : {
          "form_1s" : "hubiere permanecido",
          "form_2s" : "hubieres permanecido",
          "form_3s" : "hubiere permanecido",
          "form_1p" : "hubiéremos permanecido",
          "form_2p" : "hubiereis permanecido",
          "form_3p" : "hubieren permanecido"
        },
        "past_perfect" : {
          "form_1s" : "hubiera permanecido",
          "form_2s" : "hubieras permanecido",
          "form_3s" : "hubiera permanecido",
          "form_1p" : "hubiéramos permanecido",
          "form_2p" : "hubierais permanecido",
          "form_3p" : "hubieran permanecido"
        }
      },
      "imperative_affirmative" : {
        "present" : {
          "form_1s" : "",
          "form_2s" : "permanece",
          "form_3s" : "permaneced",
          "form_1p" : "",
          "form_2p" : "permanezca",
          "form_3p" : "permanezcan"
        }
      },
      "imperative_negative" : {
        "present" : {
          "form_1s" : "",
          "form_2s" : "no permanezcas",
          "form_3s" : "no permanezcáis",
          "form_1p" : "",
          "form_2p" : "no permanezca",
          "form_3p" : "no permanezcan"
        }
      }
    },
    "meta" : {
      "infinitive" : "permanecer",
      "infinitive_english" : "to stay, remain",
      "verb_english" : "Stay! Don't stay!",
      "gerund" : "permaneciendo",
      "gerund_english" : "staying",
      "pastparticiple" : "permanecido",
      "pastparticiple_english" : "stayed"
    }
  },
  "despertar" : {
    "useage" : {
      "indicative" : {
        "imperfect" : {
          "form_1s" : "despertaba",
          "form_2s" : "despertabas",
          "form_3s" : "despertaba",
          "form_1p" : "despertábamos",
          "form_2p" : "despertabais",
          "form_3p" : "despertaban"
        },
        "present_perfect" : {
          "form_1s" : "he despertado",
          "form_2s" : "has despertado",
          "form_3s" : "ha despertado",
          "form_1p" : "hemos despertado",
          "form_2p" : "habéis despertado",
          "form_3p" : "han despertado"
        },
        "conditional" : {
          "form_1s" : "despertaría",
          "form_2s" : "despertarías",
          "form_3s" : "despertaría",
          "form_1p" : "despertaríamos",
          "form_2p" : "despertaríais",
          "form_3p" : "despertarían"
        },
        "past_perfect" : {
          "form_1s" : "había despertado",
          "form_2s" : "habías despertado",
          "form_3s" : "había despertado",
          "form_1p" : "habíamos despertado",
          "form_2p" : "habíais despertado",
          "form_3p" : "habían despertado"
        },
        "preterite" : {
          "form_1s" : "desperté",
          "form_2s" : "despertaste",
          "form_3s" : "despertó",
          "form_1p" : "despertamos",
          "form_2p" : "despertasteis",
          "form_3p" : "despertaron"
        },
        "future_perfect" : {
          "form_1s" : "habré despertado",
          "form_2s" : "habrás despertado",
          "form_3s" : "habrá despertado",
          "form_1p" : "habremos despertado",
          "form_2p" : "habréis despertado",
          "form_3p" : "habrán despertado"
        },
        "conditional perfect" : {
          "form_1s" : "habría despertado",
          "form_2s" : "habrías despertado",
          "form_3s" : "habría despertado",
          "form_1p" : "habríamos despertado",
          "form_2p" : "habríais despertado",
          "form_3p" : "habrían despertado"
        },
        "present" : {
          "form_1s" : "despierto",
          "form_2s" : "despiertas",
          "form_3s" : "despierta",
          "form_1p" : "despertamos",
          "form_2p" : "despertáis",
          "form_3p" : "despiertan"
        },
        "future" : {
          "form_1s" : "despertaré",
          "form_2s" : "despertarás",
          "form_3s" : "despertará",
          "form_1p" : "despertaremos",
          "form_2p" : "despertaréis",
          "form_3p" : "despertarán"
        }
      },
      "subjunctive" : {
        "present" : {
          "form_1s" : "despierte",
          "form_2s" : "despiertes",
          "form_3s" : "despierte",
          "form_1p" : "despertemos",
          "form_2p" : "despertéis",
          "form_3p" : "despierten"
        },
        "imperfect" : {
          "form_1s" : "despertara",
          "form_2s" : "despertaras",
          "form_3s" : "despertara",
          "form_1p" : "despertáramos",
          "form_2p" : "despertarais",
          "form_3p" : "despertaran"
        },
        "future" : {
          "form_1s" : "despertare",
          "form_2s" : "despertares",
          "form_3s" : "despertare",
          "form_1p" : "despertáremos",
          "form_2p" : "despertareis",
          "form_3p" : "despertaren"
        },
        "present_perfect" : {
          "form_1s" : "haya despertado",
          "form_2s" : "hayas despertado",
          "form_3s" : "haya despertado",
          "form_1p" : "hayamos despertado",
          "form_2p" : "hayáis despertado",
          "form_3p" : "hayan despertado"
        },
        "future_perfect" : {
          "form_1s" : "hubiere despertado",
          "form_2s" : "hubieres despertado",
          "form_3s" : "hubiere despertado",
          "form_1p" : "hubiéremos despertado",
          "form_2p" : "hubiereis despertado",
          "form_3p" : "hubieren despertado"
        },
        "past_perfect" : {
          "form_1s" : "hubiera despertado",
          "form_2s" : "hubieras despertado",
          "form_3s" : "hubiera despertado",
          "form_1p" : "hubiéramos despertado",
          "form_2p" : "hubierais despertado",
          "form_3p" : "hubieran despertado"
        }
      },
      "imperative_affirmative" : {
        "present" : {
          "form_1s" : "",
          "form_2s" : "despierta",
          "form_3s" : "despertad",
          "form_1p" : "",
          "form_2p" : "despierte",
          "form_3p" : "despierten"
        }
      },
      "imperative_negative" : {
        "present" : {
          "form_1s" : "",
          "form_2s" : "no despiertes",
          "form_3s" : "no despertéis",
          "form_1p" : "",
          "form_2p" : "no despierte",
          "form_3p" : "no despierten"
        }
      }
    },
    "meta" : {
      "infinitive" : "despertar",
      "infinitive_english" : "to awaken",
      "verb_english" : "Awaken! Don't awaken!",
      "gerund" : "despertando",
      "gerund_english" : "awakening",
      "pastparticiple" : "despertado",
      "pastparticiple_english" : "awakened"
    }
  },
  "apoyar" : {
    "useage" : {
      "subjunctive" : {
        "imperfect" : {
          "form_1s" : "apoyara",
          "form_2s" : "apoyaras",
          "form_3s" : "apoyara",
          "form_1p" : "apoyáramos",
          "form_2p" : "apoyarais",
          "form_3p" : "apoyaran"
        },
        "present" : {
          "form_1s" : "apoye",
          "form_2s" : "apoyes",
          "form_3s" : "apoye",
          "form_1p" : "apoyemos",
          "form_2p" : "apoyéis",
          "form_3p" : "apoyen"
        },
        "future" : {
          "form_1s" : "apoyare",
          "form_2s" : "apoyares",
          "form_3s" : "apoyare",
          "form_1p" : "apoyáremos",
          "form_2p" : "apoyareis",
          "form_3p" : "apoyaren"
        },
        "present_perfect" : {
          "form_1s" : "haya apoyado",
          "form_2s" : "hayas apoyado",
          "form_3s" : "haya apoyado",
          "form_1p" : "hayamos apoyado",
          "form_2p" : "hayáis apoyado",
          "form_3p" : "hayan apoyado"
        },
        "future_perfect" : {
          "form_1s" : "hubiere apoyado",
          "form_2s" : "hubieres apoyado",
          "form_3s" : "hubiere apoyado",
          "form_1p" : "hubiéremos apoyado",
          "form_2p" : "hubiereis apoyado",
          "form_3p" : "hubieren apoyado"
        },
        "past_perfect" : {
          "form_1s" : "hubiera apoyado",
          "form_2s" : "hubieras apoyado",
          "form_3s" : "hubiera apoyado",
          "form_1p" : "hubiéramos apoyado",
          "form_2p" : "hubierais apoyado",
          "form_3p" : "hubieran apoyado"
        }
      },
      "indicative" : {
        "imperfect" : {
          "form_1s" : "apoyaba",
          "form_2s" : "apoyabas",
          "form_3s" : "apoyaba",
          "form_1p" : "apoyábamos",
          "form_2p" : "apoyabais",
          "form_3p" : "apoyaban"
        },
        "present_perfect" : {
          "form_1s" : "he apoyado",
          "form_2s" : "has apoyado",
          "form_3s" : "ha apoyado",
          "form_1p" : "hemos apoyado",
          "form_2p" : "habéis apoyado",
          "form_3p" : "han apoyado"
        },
        "conditional" : {
          "form_1s" : "apoyaría",
          "form_2s" : "apoyarías",
          "form_3s" : "apoyaría",
          "form_1p" : "apoyaríamos",
          "form_2p" : "apoyaríais",
          "form_3p" : "apoyarían"
        },
        "past_perfect" : {
          "form_1s" : "había apoyado",
          "form_2s" : "habías apoyado",
          "form_3s" : "había apoyado",
          "form_1p" : "habíamos apoyado",
          "form_2p" : "habíais apoyado",
          "form_3p" : "habían apoyado"
        },
        "preterite" : {
          "form_1s" : "apoyé",
          "form_2s" : "apoyaste",
          "form_3s" : "apoyó",
          "form_1p" : "apoyamos",
          "form_2p" : "apoyasteis",
          "form_3p" : "apoyaron"
        },
        "future_perfect" : {
          "form_1s" : "habré apoyado",
          "form_2s" : "habrás apoyado",
          "form_3s" : "habrá apoyado",
          "form_1p" : "habremos apoyado",
          "form_2p" : "habréis apoyado",
          "form_3p" : "habrán apoyado"
        },
        "conditional perfect" : {
          "form_1s" : "habría apoyado",
          "form_2s" : "habrías apoyado",
          "form_3s" : "habría apoyado",
          "form_1p" : "habríamos apoyado",
          "form_2p" : "habríais apoyado",
          "form_3p" : "habrían apoyado"
        },
        "present" : {
          "form_1s" : "apoyo",
          "form_2s" : "apoyas",
          "form_3s" : "apoya",
          "form_1p" : "apoyamos",
          "form_2p" : "apoyáis",
          "form_3p" : "apoyan"
        },
        "future" : {
          "form_1s" : "apoyaré",
          "form_2s" : "apoyarás",
          "form_3s" : "apoyará",
          "form_1p" : "apoyaremos",
          "form_2p" : "apoyaréis",
          "form_3p" : "apoyarán"
        }
      },
      "imperative_affirmative" : {
        "present" : {
          "form_1s" : "",
          "form_2s" : "apoya",
          "form_3s" : "apoyad",
          "form_1p" : "",
          "form_2p" : "apoye",
          "form_3p" : "apoyen"
        }
      },
      "imperative_negative" : {
        "present" : {
          "form_1s" : "",
          "form_2s" : "no apoyes",
          "form_3s" : "no apoyéis",
          "form_1p" : "",
          "form_2p" : "no apoye",
          "form_3p" : "no apoyen"
        }
      }
    },
    "meta" : {
      "infinitive" : "apoyar",
      "infinitive_english" : "to support, hold up, prop up; to back",
      "verb_english" : "Support! Don't support!",
      "gerund" : "apoyando",
      "gerund_english" : "supporting",
      "pastparticiple" : "apoyado",
      "pastparticiple_english" : "supported"
    }
  },
  "arrojar" : {
    "useage" : {
      "indicative" : {
        "imperfect" : {
          "form_1s" : "arrojaba",
          "form_2s" : "arrojabas",
          "form_3s" : "arrojaba",
          "form_1p" : "arrojábamos",
          "form_2p" : "arrojabais",
          "form_3p" : "arrojaban"
        },
        "present_perfect" : {
          "form_1s" : "he arrojado",
          "form_2s" : "has arrojado",
          "form_3s" : "ha arrojado",
          "form_1p" : "hemos arrojado",
          "form_2p" : "habéis arrojado",
          "form_3p" : "han arrojado"
        },
        "conditional" : {
          "form_1s" : "arrojaría",
          "form_2s" : "arrojarías",
          "form_3s" : "arrojaría",
          "form_1p" : "arrojaríamos",
          "form_2p" : "arrojaríais",
          "form_3p" : "arrojarían"
        },
        "past_perfect" : {
          "form_1s" : "había arrojado",
          "form_2s" : "habías arrojado",
          "form_3s" : "había arrojado",
          "form_1p" : "habíamos arrojado",
          "form_2p" : "habíais arrojado",
          "form_3p" : "habían arrojado"
        },
        "preterite" : {
          "form_1s" : "arrojé",
          "form_2s" : "arrojaste",
          "form_3s" : "arrojó",
          "form_1p" : "arrojamos",
          "form_2p" : "arrojasteis",
          "form_3p" : "arrojaron"
        },
        "future_perfect" : {
          "form_1s" : "habré arrojado",
          "form_2s" : "habrás arrojado",
          "form_3s" : "habrá arrojado",
          "form_1p" : "habremos arrojado",
          "form_2p" : "habréis arrojado",
          "form_3p" : "habrán arrojado"
        },
        "conditional perfect" : {
          "form_1s" : "habría arrojado",
          "form_2s" : "habrías arrojado",
          "form_3s" : "habría arrojado",
          "form_1p" : "habríamos arrojado",
          "form_2p" : "habríais arrojado",
          "form_3p" : "habrían arrojado"
        },
        "present" : {
          "form_1s" : "arrojo",
          "form_2s" : "arrojas",
          "form_3s" : "arroja",
          "form_1p" : "arrojamos",
          "form_2p" : "arrojáis",
          "form_3p" : "arrojan"
        },
        "future" : {
          "form_1s" : "arrojaré",
          "form_2s" : "arrojarás",
          "form_3s" : "arrojará",
          "form_1p" : "arrojaremos",
          "form_2p" : "arrojaréis",
          "form_3p" : "arrojarán"
        }
      },
      "subjunctive" : {
        "present" : {
          "form_1s" : "arroje",
          "form_2s" : "arrojes",
          "form_3s" : "arroje",
          "form_1p" : "arrojemos",
          "form_2p" : "arrojéis",
          "form_3p" : "arrojen"
        },
        "imperfect" : {
          "form_1s" : "arrojara",
          "form_2s" : "arrojaras",
          "form_3s" : "arrojara",
          "form_1p" : "arrojáramos",
          "form_2p" : "arrojarais",
          "form_3p" : "arrojaran"
        },
        "future" : {
          "form_1s" : "arrojare",
          "form_2s" : "arrojares",
          "form_3s" : "arrojare",
          "form_1p" : "arrojáremos",
          "form_2p" : "arrojareis",
          "form_3p" : "arrojaren"
        },
        "present_perfect" : {
          "form_1s" : "haya arrojado",
          "form_2s" : "hayas arrojado",
          "form_3s" : "haya arrojado",
          "form_1p" : "hayamos arrojado",
          "form_2p" : "hayáis arrojado",
          "form_3p" : "hayan arrojado"
        },
        "future_perfect" : {
          "form_1s" : "hubiere arrojado",
          "form_2s" : "hubieres arrojado",
          "form_3s" : "hubiere arrojado",
          "form_1p" : "hubiéremos arrojado",
          "form_2p" : "hubiereis arrojado",
          "form_3p" : "hubieren arrojado"
        },
        "past_perfect" : {
          "form_1s" : "hubiera arrojado",
          "form_2s" : "hubieras arrojado",
          "form_3s" : "hubiera arrojado",
          "form_1p" : "hubiéramos arrojado",
          "form_2p" : "hubierais arrojado",
          "form_3p" : "hubieran arrojado"
        }
      },
      "imperative_affirmative" : {
        "present" : {
          "form_1s" : "",
          "form_2s" : "arroja",
          "form_3s" : "arrojad",
          "form_1p" : "",
          "form_2p" : "arroje",
          "form_3p" : "arrojen"
        }
      },
      "imperative_negative" : {
        "present" : {
          "form_1s" : "",
          "form_2s" : "no arrojes",
          "form_3s" : "no arrojéis",
          "form_1p" : "",
          "form_2p" : "no arroje",
          "form_3p" : "no arrojen"
        }
      }
    },
    "meta" : {
      "infinitive" : "arrojar",
      "infinitive_english" : "to throw, hurl, cast, toss",
      "verb_english" : "Throw! Don't throw!",
      "gerund" : "arrojando",
      "gerund_english" : "throwing",
      "pastparticiple" : "arrojado",
      "pastparticiple_english" : "thrown"
    }
  },
  "morir" : {
    "useage" : {
      "indicative" : {
        "imperfect" : {
          "form_1s" : "moría",
          "form_2s" : "morías",
          "form_3s" : "moría",
          "form_1p" : "moríamos",
          "form_2p" : "moríais",
          "form_3p" : "morían"
        },
        "present_perfect" : {
          "form_1s" : "he muerto",
          "form_2s" : "has muerto",
          "form_3s" : "ha muerto",
          "form_1p" : "hemos muerto",
          "form_2p" : "habéis muerto",
          "form_3p" : "han muerto"
        },
        "conditional" : {
          "form_1s" : "moriría",
          "form_2s" : "morirías",
          "form_3s" : "moriría",
          "form_1p" : "moriríamos",
          "form_2p" : "moriríais",
          "form_3p" : "morirían"
        },
        "past_perfect" : {
          "form_1s" : "había muerto",
          "form_2s" : "habías muerto",
          "form_3s" : "había muerto",
          "form_1p" : "habíamos muerto",
          "form_2p" : "habíais muerto",
          "form_3p" : "habían muerto"
        },
        "preterite" : {
          "form_1s" : "morí",
          "form_2s" : "moriste",
          "form_3s" : "murió",
          "form_1p" : "morimos",
          "form_2p" : "moristeis",
          "form_3p" : "murieron"
        },
        "future_perfect" : {
          "form_1s" : "habré muerto",
          "form_2s" : "habrás muerto",
          "form_3s" : "habrá muerto",
          "form_1p" : "habremos muerto",
          "form_2p" : "habréis muerto",
          "form_3p" : "habrán muerto"
        },
        "conditional perfect" : {
          "form_1s" : "habría muerto",
          "form_2s" : "habrías muerto",
          "form_3s" : "habría muerto",
          "form_1p" : "habríamos muerto",
          "form_2p" : "habríais muerto",
          "form_3p" : "habrían muerto"
        },
        "present" : {
          "form_1s" : "muero",
          "form_2s" : "mueres",
          "form_3s" : "muere",
          "form_1p" : "morimos",
          "form_2p" : "morís",
          "form_3p" : "mueren"
        },
        "future" : {
          "form_1s" : "moriré",
          "form_2s" : "morirás",
          "form_3s" : "morirá",
          "form_1p" : "moriremos",
          "form_2p" : "moriréis",
          "form_3p" : "morirán"
        }
      },
      "subjunctive" : {
        "present" : {
          "form_1s" : "muera",
          "form_2s" : "mueras",
          "form_3s" : "muera",
          "form_1p" : "muramos",
          "form_2p" : "muráis",
          "form_3p" : "mueran"
        },
        "imperfect" : {
          "form_1s" : "muriera",
          "form_2s" : "murieras",
          "form_3s" : "muriera",
          "form_1p" : "muriéramos",
          "form_2p" : "murierais",
          "form_3p" : "murieran"
        },
        "future" : {
          "form_1s" : "muriere",
          "form_2s" : "murieres",
          "form_3s" : "muriere",
          "form_1p" : "muriéremos",
          "form_2p" : "muriereis",
          "form_3p" : "murieren"
        },
        "present_perfect" : {
          "form_1s" : "haya muerto",
          "form_2s" : "hayas muerto",
          "form_3s" : "haya muerto",
          "form_1p" : "hayamos muerto",
          "form_2p" : "hayáis muerto",
          "form_3p" : "hayan muerto"
        },
        "future_perfect" : {
          "form_1s" : "hubiere muerto",
          "form_2s" : "hubieres muerto",
          "form_3s" : "hubiere muerto",
          "form_1p" : "hubiéremos muerto",
          "form_2p" : "hubiereis muerto",
          "form_3p" : "hubieren muerto"
        },
        "past_perfect" : {
          "form_1s" : "hubiera muerto",
          "form_2s" : "hubieras muerto",
          "form_3s" : "hubiera muerto",
          "form_1p" : "hubiéramos muerto",
          "form_2p" : "hubierais muerto",
          "form_3p" : "hubieran muerto"
        }
      },
      "imperative_affirmative" : {
        "present" : {
          "form_1s" : "",
          "form_2s" : "muere",
          "form_3s" : "morid",
          "form_1p" : "",
          "form_2p" : "muera",
          "form_3p" : "mueran"
        }
      },
      "imperative_negative" : {
        "present" : {
          "form_1s" : "",
          "form_2s" : "no mueras",
          "form_3s" : "no muráis",
          "form_1p" : "",
          "form_2p" : "no muera",
          "form_3p" : "no mueran"
        }
      }
    },
    "meta" : {
      "infinitive" : "morir",
      "infinitive_english" : "to die",
      "verb_english" : "Die! Don't die!",
      "gerund" : "muriendo",
      "gerund_english" : "dying",
      "pastparticiple" : "muerto",
      "pastparticiple_english" : "died"
    }
  },
  "gobernar" : {
    "useage" : {
      "indicative" : {
        "imperfect" : {
          "form_1s" : "gobernaba",
          "form_2s" : "gobernabas",
          "form_3s" : "gobernaba",
          "form_1p" : "gobernábamos",
          "form_2p" : "gobernabais",
          "form_3p" : "gobernaban"
        },
        "present_perfect" : {
          "form_1s" : "he gobernado",
          "form_2s" : "has gobernado",
          "form_3s" : "ha gobernado",
          "form_1p" : "hemos gobernado",
          "form_2p" : "habéis gobernado",
          "form_3p" : "han gobernado"
        },
        "conditional" : {
          "form_1s" : "gobernaría",
          "form_2s" : "gobernarías",
          "form_3s" : "gobernaría",
          "form_1p" : "gobernaríamos",
          "form_2p" : "gobernaríais",
          "form_3p" : "gobernarían"
        },
        "past_perfect" : {
          "form_1s" : "había gobernado",
          "form_2s" : "habías gobernado",
          "form_3s" : "había gobernado",
          "form_1p" : "habíamos gobernado",
          "form_2p" : "habíais gobernado",
          "form_3p" : "habían gobernado"
        },
        "preterite" : {
          "form_1s" : "goberné",
          "form_2s" : "gobernaste",
          "form_3s" : "gobernó",
          "form_1p" : "gobernamos",
          "form_2p" : "gobernasteis",
          "form_3p" : "gobernaron"
        },
        "future_perfect" : {
          "form_1s" : "habré gobernado",
          "form_2s" : "habrás gobernado",
          "form_3s" : "habrá gobernado",
          "form_1p" : "habremos gobernado",
          "form_2p" : "habréis gobernado",
          "form_3p" : "habrán gobernado"
        },
        "conditional perfect" : {
          "form_1s" : "habría gobernado",
          "form_2s" : "habrías gobernado",
          "form_3s" : "habría gobernado",
          "form_1p" : "habríamos gobernado",
          "form_2p" : "habríais gobernado",
          "form_3p" : "habrían gobernado"
        },
        "present" : {
          "form_1s" : "gobierno",
          "form_2s" : "gobiernas",
          "form_3s" : "gobierna",
          "form_1p" : "gobernamos",
          "form_2p" : "gobernáis",
          "form_3p" : "gobiernan"
        },
        "future" : {
          "form_1s" : "gobernaré",
          "form_2s" : "gobernarás",
          "form_3s" : "gobernará",
          "form_1p" : "gobernaremos",
          "form_2p" : "gobernaréis",
          "form_3p" : "gobernarán"
        }
      },
      "subjunctive" : {
        "present" : {
          "form_1s" : "gobierne",
          "form_2s" : "gobiernes",
          "form_3s" : "gobierne",
          "form_1p" : "gobernemos",
          "form_2p" : "gobernéis",
          "form_3p" : "gobiernen"
        },
        "imperfect" : {
          "form_1s" : "gobernara",
          "form_2s" : "gobernaras",
          "form_3s" : "gobernara",
          "form_1p" : "gobernáramos",
          "form_2p" : "gobernarais",
          "form_3p" : "gobernaran"
        },
        "future" : {
          "form_1s" : "gobernare",
          "form_2s" : "gobernares",
          "form_3s" : "gobernare",
          "form_1p" : "gobernáremos",
          "form_2p" : "gobernareis",
          "form_3p" : "gobernaren"
        },
        "present_perfect" : {
          "form_1s" : "haya gobernado",
          "form_2s" : "hayas gobernado",
          "form_3s" : "haya gobernado",
          "form_1p" : "hayamos gobernado",
          "form_2p" : "hayáis gobernado",
          "form_3p" : "hayan gobernado"
        },
        "future_perfect" : {
          "form_1s" : "hubiere gobernado",
          "form_2s" : "hubieres gobernado",
          "form_3s" : "hubiere gobernado",
          "form_1p" : "hubiéremos gobernado",
          "form_2p" : "hubiereis gobernado",
          "form_3p" : "hubieren gobernado"
        },
        "past_perfect" : {
          "form_1s" : "hubiera gobernado",
          "form_2s" : "hubieras gobernado",
          "form_3s" : "hubiera gobernado",
          "form_1p" : "hubiéramos gobernado",
          "form_2p" : "hubierais gobernado",
          "form_3p" : "hubieran gobernado"
        }
      },
      "imperative_affirmative" : {
        "present" : {
          "form_1s" : "",
          "form_2s" : "gobierna",
          "form_3s" : "gobernad",
          "form_1p" : "",
          "form_2p" : "gobierne",
          "form_3p" : "gobiernen"
        }
      },
      "imperative_negative" : {
        "present" : {
          "form_1s" : "",
          "form_2s" : "no gobiernes",
          "form_3s" : "no gobernéis",
          "form_1p" : "",
          "form_2p" : "no gobierne",
          "form_3p" : "no gobiernen"
        }
      }
    },
    "meta" : {
      "infinitive" : "gobernar",
      "infinitive_english" : "to govern",
      "verb_english" : "Govern! Don't govern!",
      "gerund" : "gobernando",
      "gerund_english" : "governing",
      "pastparticiple" : "gobernado",
      "pastparticiple_english" : "governed"
    }
  },
  "esconder" : {
    "useage" : {
      "subjunctive" : {
        "imperfect" : {
          "form_1s" : "escondiera",
          "form_2s" : "escondieras",
          "form_3s" : "escondiera",
          "form_1p" : "escondiéramos",
          "form_2p" : "escondierais",
          "form_3p" : "escondieran"
        },
        "future" : {
          "form_1s" : "escondiere",
          "form_2s" : "escondieres",
          "form_3s" : "escondiere",
          "form_1p" : "escondiéremos",
          "form_2p" : "escondiereis",
          "form_3p" : "escondieren"
        },
        "present" : {
          "form_1s" : "esconda",
          "form_2s" : "escondas",
          "form_3s" : "esconda",
          "form_1p" : "escondamos",
          "form_2p" : "escondáis",
          "form_3p" : "escondan"
        },
        "present_perfect" : {
          "form_1s" : "haya escondido",
          "form_2s" : "hayas escondido",
          "form_3s" : "haya escondido",
          "form_1p" : "hayamos escondido",
          "form_2p" : "hayáis escondido",
          "form_3p" : "hayan escondido"
        },
        "future_perfect" : {
          "form_1s" : "hubiere escondido",
          "form_2s" : "hubieres escondido",
          "form_3s" : "hubiere escondido",
          "form_1p" : "hubiéremos escondido",
          "form_2p" : "hubiereis escondido",
          "form_3p" : "hubieren escondido"
        },
        "past_perfect" : {
          "form_1s" : "hubiera escondido",
          "form_2s" : "hubieras escondido",
          "form_3s" : "hubiera escondido",
          "form_1p" : "hubiéramos escondido",
          "form_2p" : "hubierais escondido",
          "form_3p" : "hubieran escondido"
        }
      },
      "indicative" : {
        "imperfect" : {
          "form_1s" : "escondía",
          "form_2s" : "escondías",
          "form_3s" : "escondía",
          "form_1p" : "escondíamos",
          "form_2p" : "escondíais",
          "form_3p" : "escondían"
        },
        "present_perfect" : {
          "form_1s" : "he escondido",
          "form_2s" : "has escondido",
          "form_3s" : "ha escondido",
          "form_1p" : "hemos escondido",
          "form_2p" : "habéis escondido",
          "form_3p" : "han escondido"
        },
        "conditional" : {
          "form_1s" : "escondería",
          "form_2s" : "esconderías",
          "form_3s" : "escondería",
          "form_1p" : "esconderíamos",
          "form_2p" : "esconderíais",
          "form_3p" : "esconderían"
        },
        "past_perfect" : {
          "form_1s" : "había escondido",
          "form_2s" : "habías escondido",
          "form_3s" : "había escondido",
          "form_1p" : "habíamos escondido",
          "form_2p" : "habíais escondido",
          "form_3p" : "habían escondido"
        },
        "preterite" : {
          "form_1s" : "escondí",
          "form_2s" : "escondiste",
          "form_3s" : "escondió",
          "form_1p" : "escondimos",
          "form_2p" : "escondisteis",
          "form_3p" : "escondieron"
        },
        "future_perfect" : {
          "form_1s" : "habré escondido",
          "form_2s" : "habrás escondido",
          "form_3s" : "habrá escondido",
          "form_1p" : "habremos escondido",
          "form_2p" : "habréis escondido",
          "form_3p" : "habrán escondido"
        },
        "conditional perfect" : {
          "form_1s" : "habría escondido",
          "form_2s" : "habrías escondido",
          "form_3s" : "habría escondido",
          "form_1p" : "habríamos escondido",
          "form_2p" : "habríais escondido",
          "form_3p" : "habrían escondido"
        },
        "present" : {
          "form_1s" : "escondo",
          "form_2s" : "escondes",
          "form_3s" : "esconde",
          "form_1p" : "escondemos",
          "form_2p" : "escondéis",
          "form_3p" : "esconden"
        },
        "future" : {
          "form_1s" : "esconderé",
          "form_2s" : "esconderás",
          "form_3s" : "esconderá",
          "form_1p" : "esconderemos",
          "form_2p" : "esconderéis",
          "form_3p" : "esconderán"
        }
      },
      "imperative_affirmative" : {
        "present" : {
          "form_1s" : "",
          "form_2s" : "esconde",
          "form_3s" : "esconded",
          "form_1p" : "",
          "form_2p" : "esconda",
          "form_3p" : "escondan"
        }
      },
      "imperative_negative" : {
        "present" : {
          "form_1s" : "",
          "form_2s" : "no escondas",
          "form_3s" : "no escondáis",
          "form_1p" : "",
          "form_2p" : "no esconda",
          "form_3p" : "no escondan"
        }
      }
    },
    "meta" : {
      "infinitive" : "esconder",
      "infinitive_english" : "to hide, conceal",
      "verb_english" : "Hide! Don't hide!",
      "gerund" : "escondiendo",
      "gerund_english" : "hiding",
      "pastparticiple" : "escondido",
      "pastparticiple_english" : "hiddenk"
    }
  },
  "desarrollarse" : {
    "useage" : {
      "indicative" : {
        "imperfect" : {
          "form_1s" : "me desarrollaba",
          "form_2s" : "te desarrollabas",
          "form_3s" : "se desarrollaba",
          "form_1p" : "nos desarrollábamos",
          "form_2p" : "os desarrollabais",
          "form_3p" : "se desarrollaban"
        },
        "present_perfect" : {
          "form_1s" : "me he desarrollado",
          "form_2s" : "te has desarrollado",
          "form_3s" : "se ha desarrollado",
          "form_1p" : "nos hemos desarrollado",
          "form_2p" : "os habéis desarrollado",
          "form_3p" : "se han desarrollado"
        },
        "conditional" : {
          "form_1s" : "me desarrollaría",
          "form_2s" : "te desarrollarías",
          "form_3s" : "se desarrollaría",
          "form_1p" : "nos desarrollaríamos",
          "form_2p" : "os desarrollaríais",
          "form_3p" : "se desarrollarían"
        },
        "past_perfect" : {
          "form_1s" : "me había desarrollado",
          "form_2s" : "te habías desarrollado",
          "form_3s" : "se había desarrollado",
          "form_1p" : "nos habíamos desarrollado",
          "form_2p" : "os habíais desarrollado",
          "form_3p" : "se habían desarrollado"
        },
        "preterite" : {
          "form_1s" : "me desarrollé",
          "form_2s" : "te desarrollaste",
          "form_3s" : "se desarrolló",
          "form_1p" : "nos desarrollamos",
          "form_2p" : "os desarrollasteis",
          "form_3p" : "se desarrollaron"
        },
        "future_perfect" : {
          "form_1s" : "me habré desarrollado",
          "form_2s" : "te habrás desarrollado",
          "form_3s" : "se habrá desarrollado",
          "form_1p" : "nos habremos desarrollado",
          "form_2p" : "os habréis desarrollado",
          "form_3p" : "se habrán desarrollado"
        },
        "conditional perfect" : {
          "form_1s" : "me habría desarrollado",
          "form_2s" : "te habrías desarrollado",
          "form_3s" : "se habría desarrollado",
          "form_1p" : "nos habríamos desarrollado",
          "form_2p" : "os habríais desarrollado",
          "form_3p" : "se habrían desarrollado"
        },
        "present" : {
          "form_1s" : "me desarrollo",
          "form_2s" : "te desarrollas",
          "form_3s" : "se desarrolla",
          "form_1p" : "nos desarrollamos",
          "form_2p" : "os desarrolláis",
          "form_3p" : "se desarrollan"
        },
        "future" : {
          "form_1s" : "me desarrollaré",
          "form_2s" : "te desarrollarás",
          "form_3s" : "se desarrollará",
          "form_1p" : "nos desarrollaremos",
          "form_2p" : "os desarrollaréis",
          "form_3p" : "se desarrollarán"
        }
      },
      "subjunctive" : {
        "present" : {
          "form_1s" : "me desarrolle",
          "form_2s" : "te desarrolles",
          "form_3s" : "se desarrolle",
          "form_1p" : "nos desarrollemos",
          "form_2p" : "os desarrolléis",
          "form_3p" : "se desarrollen"
        },
        "imperfect" : {
          "form_1s" : "me desarrollara",
          "form_2s" : "te desarrollaras",
          "form_3s" : "se desarrollara",
          "form_1p" : "nos desarrolláramos",
          "form_2p" : "os desarrollarais",
          "form_3p" : "se desarrollaran"
        },
        "future" : {
          "form_1s" : "me desarrollare",
          "form_2s" : "te desarrollares",
          "form_3s" : "se desarrollare",
          "form_1p" : "nos desarrolláremos",
          "form_2p" : "os desarrollareis",
          "form_3p" : "se desarrollaren"
        },
        "present_perfect" : {
          "form_1s" : "me haya desarrollado",
          "form_2s" : "te hayas desarrollado",
          "form_3s" : "se haya desarrollado",
          "form_1p" : "nos hayamos desarrollado",
          "form_2p" : "os hayáis desarrollado",
          "form_3p" : "se hayan desarrollado"
        },
        "future_perfect" : {
          "form_1s" : "me hubiere desarrollado",
          "form_2s" : "te hubieres desarrollado",
          "form_3s" : "se hubiere desarrollado",
          "form_1p" : "nos hubiéremos desarrollado",
          "form_2p" : "os hubiereis desarrollado",
          "form_3p" : "se hubieren desarrollado"
        },
        "past_perfect" : {
          "form_1s" : "me hubiera desarrollado",
          "form_2s" : "te hubieras desarrollado",
          "form_3s" : "se hubiera desarrollado",
          "form_1p" : "nos hubiéramos desarrollado",
          "form_2p" : "os hubierais desarrollado",
          "form_3p" : "se hubieran desarrollado"
        }
      },
      "imperative_affirmative" : {
        "present" : {
          "form_1s" : "",
          "form_2s" : "desarróllate",
          "form_3s" : "desarrollaos",
          "form_1p" : "",
          "form_2p" : "desarróllese",
          "form_3p" : "desarróllense"
        }
      },
      "imperative_negative" : {
        "present" : {
          "form_1s" : "",
          "form_2s" : "no te desarrolles",
          "form_3s" : "no os desarrolléis",
          "form_1p" : "",
          "form_2p" : "no se desarrolle",
          "form_3p" : "no se desarrollen"
        }
      }
    },
    "meta" : {
      "infinitive" : "desarrollarse",
      "infinitive_english" : "to develop, evolve; to unwind",
      "verb_english" : "Develop! Don't develop!",
      "gerund" : "desarrollándose",
      "gerund_english" : "developing",
      "pastparticiple" : "desarrollado",
      "pastparticiple_english" : "developed"
    }
  },
  "participar" : {
    "useage" : {
      "indicative" : {
        "imperfect" : {
          "form_1s" : "participaba",
          "form_2s" : "participabas",
          "form_3s" : "participaba",
          "form_1p" : "participábamos",
          "form_2p" : "participabais",
          "form_3p" : "participaban"
        },
        "present_perfect" : {
          "form_1s" : "he participado",
          "form_2s" : "has participado",
          "form_3s" : "ha participado",
          "form_1p" : "hemos participado",
          "form_2p" : "habéis participado",
          "form_3p" : "han participado"
        },
        "conditional" : {
          "form_1s" : "participaría",
          "form_2s" : "participarías",
          "form_3s" : "participaría",
          "form_1p" : "participaríamos",
          "form_2p" : "participaríais",
          "form_3p" : "participarían"
        },
        "past_perfect" : {
          "form_1s" : "había participado",
          "form_2s" : "habías participado",
          "form_3s" : "había participado",
          "form_1p" : "habíamos participado",
          "form_2p" : "habíais participado",
          "form_3p" : "habían participado"
        },
        "preterite" : {
          "form_1s" : "participé",
          "form_2s" : "participaste",
          "form_3s" : "participó",
          "form_1p" : "participamos",
          "form_2p" : "participasteis",
          "form_3p" : "participaron"
        },
        "future_perfect" : {
          "form_1s" : "habré participado",
          "form_2s" : "habrás participado",
          "form_3s" : "habrá participado",
          "form_1p" : "habremos participado",
          "form_2p" : "habréis participado",
          "form_3p" : "habrán participado"
        },
        "conditional perfect" : {
          "form_1s" : "habría participado",
          "form_2s" : "habrías participado",
          "form_3s" : "habría participado",
          "form_1p" : "habríamos participado",
          "form_2p" : "habríais participado",
          "form_3p" : "habrían participado"
        },
        "present" : {
          "form_1s" : "participo",
          "form_2s" : "participas",
          "form_3s" : "participa",
          "form_1p" : "participamos",
          "form_2p" : "participáis",
          "form_3p" : "participan"
        },
        "future" : {
          "form_1s" : "participaré",
          "form_2s" : "participarás",
          "form_3s" : "participará",
          "form_1p" : "participaremos",
          "form_2p" : "participaréis",
          "form_3p" : "participarán"
        }
      },
      "subjunctive" : {
        "present" : {
          "form_1s" : "participe",
          "form_2s" : "participes",
          "form_3s" : "participe",
          "form_1p" : "participemos",
          "form_2p" : "participéis",
          "form_3p" : "participen"
        },
        "imperfect" : {
          "form_1s" : "participara",
          "form_2s" : "participaras",
          "form_3s" : "participara",
          "form_1p" : "participáramos",
          "form_2p" : "participarais",
          "form_3p" : "participaran"
        },
        "future" : {
          "form_1s" : "participare",
          "form_2s" : "participares",
          "form_3s" : "participare",
          "form_1p" : "participáremos",
          "form_2p" : "participareis",
          "form_3p" : "participaren"
        },
        "present_perfect" : {
          "form_1s" : "haya participado",
          "form_2s" : "hayas participado",
          "form_3s" : "haya participado",
          "form_1p" : "hayamos participado",
          "form_2p" : "hayáis participado",
          "form_3p" : "hayan participado"
        },
        "future_perfect" : {
          "form_1s" : "hubiere participado",
          "form_2s" : "hubieres participado",
          "form_3s" : "hubiere participado",
          "form_1p" : "hubiéremos participado",
          "form_2p" : "hubiereis participado",
          "form_3p" : "hubieren participado"
        },
        "past_perfect" : {
          "form_1s" : "hubiera participado",
          "form_2s" : "hubieras participado",
          "form_3s" : "hubiera participado",
          "form_1p" : "hubiéramos participado",
          "form_2p" : "hubierais participado",
          "form_3p" : "hubieran participado"
        }
      },
      "imperative_affirmative" : {
        "present" : {
          "form_1s" : "",
          "form_2s" : "participa",
          "form_3s" : "participad",
          "form_1p" : "",
          "form_2p" : "participe",
          "form_3p" : "participen"
        }
      },
      "imperative_negative" : {
        "present" : {
          "form_1s" : "",
          "form_2s" : "no participes",
          "form_3s" : "no participéis",
          "form_1p" : "",
          "form_2p" : "no participe",
          "form_3p" : "no participen"
        }
      }
    },
    "meta" : {
      "infinitive" : "participar",
      "infinitive_english" : "to participate, take part in; to share in; to inform, notify",
      "verb_english" : "Participate! Don't participate!",
      "gerund" : "participando",
      "gerund_english" : "participating",
      "pastparticiple" : "participado",
      "pastparticiple_english" : "participated"
    }
  },
  "recomendar" : {
    "useage" : {
      "indicative" : {
        "imperfect" : {
          "form_1s" : "recomendaba",
          "form_2s" : "recomendabas",
          "form_3s" : "recomendaba",
          "form_1p" : "recomendábamos",
          "form_2p" : "recomendabais",
          "form_3p" : "recomendaban"
        },
        "present_perfect" : {
          "form_1s" : "he recomendado",
          "form_2s" : "has recomendado",
          "form_3s" : "ha recomendado",
          "form_1p" : "hemos recomendado",
          "form_2p" : "habéis recomendado",
          "form_3p" : "han recomendado"
        },
        "conditional" : {
          "form_1s" : "recomendaría",
          "form_2s" : "recomendarías",
          "form_3s" : "recomendaría",
          "form_1p" : "recomendaríamos",
          "form_2p" : "recomendaríais",
          "form_3p" : "recomendarían"
        },
        "past_perfect" : {
          "form_1s" : "había recomendado",
          "form_2s" : "habías recomendado",
          "form_3s" : "había recomendado",
          "form_1p" : "habíamos recomendado",
          "form_2p" : "habíais recomendado",
          "form_3p" : "habían recomendado"
        },
        "preterite" : {
          "form_1s" : "recomendé",
          "form_2s" : "recomendaste",
          "form_3s" : "recomendó",
          "form_1p" : "recomendamos",
          "form_2p" : "recomendasteis",
          "form_3p" : "recomendaron"
        },
        "future_perfect" : {
          "form_1s" : "habré recomendado",
          "form_2s" : "habrás recomendado",
          "form_3s" : "habrá recomendado",
          "form_1p" : "habremos recomendado",
          "form_2p" : "habréis recomendado",
          "form_3p" : "habrán recomendado"
        },
        "conditional perfect" : {
          "form_1s" : "habría recomendado",
          "form_2s" : "habrías recomendado",
          "form_3s" : "habría recomendado",
          "form_1p" : "habríamos recomendado",
          "form_2p" : "habríais recomendado",
          "form_3p" : "habrían recomendado"
        },
        "present" : {
          "form_1s" : "recomiendo",
          "form_2s" : "recomiendas",
          "form_3s" : "recomienda",
          "form_1p" : "recomendamos",
          "form_2p" : "recomendáis",
          "form_3p" : "recomiendan"
        },
        "future" : {
          "form_1s" : "recomendaré",
          "form_2s" : "recomendarás",
          "form_3s" : "recomendará",
          "form_1p" : "recomendaremos",
          "form_2p" : "recomendaréis",
          "form_3p" : "recomendarán"
        }
      },
      "subjunctive" : {
        "present" : {
          "form_1s" : "recomiende",
          "form_2s" : "recomiendes",
          "form_3s" : "recomiende",
          "form_1p" : "recomendemos",
          "form_2p" : "recomendéis",
          "form_3p" : "recomienden"
        },
        "imperfect" : {
          "form_1s" : "recomendara",
          "form_2s" : "recomendaras",
          "form_3s" : "recomendara",
          "form_1p" : "recomendáramos",
          "form_2p" : "recomendarais",
          "form_3p" : "recomendaran"
        },
        "future" : {
          "form_1s" : "recomendare",
          "form_2s" : "recomendares",
          "form_3s" : "recomendare",
          "form_1p" : "recomendáremos",
          "form_2p" : "recomendareis",
          "form_3p" : "recomendaren"
        },
        "present_perfect" : {
          "form_1s" : "haya recomendado",
          "form_2s" : "hayas recomendado",
          "form_3s" : "haya recomendado",
          "form_1p" : "hayamos recomendado",
          "form_2p" : "hayáis recomendado",
          "form_3p" : "hayan recomendado"
        },
        "future_perfect" : {
          "form_1s" : "hubiere recomendado",
          "form_2s" : "hubieres recomendado",
          "form_3s" : "hubiere recomendado",
          "form_1p" : "hubiéremos recomendado",
          "form_2p" : "hubiereis recomendado",
          "form_3p" : "hubieren recomendado"
        },
        "past_perfect" : {
          "form_1s" : "hubiera recomendado",
          "form_2s" : "hubieras recomendado",
          "form_3s" : "hubiera recomendado",
          "form_1p" : "hubiéramos recomendado",
          "form_2p" : "hubierais recomendado",
          "form_3p" : "hubieran recomendado"
        }
      },
      "imperative_affirmative" : {
        "present" : {
          "form_1s" : "",
          "form_2s" : "recomienda",
          "form_3s" : "recomendad",
          "form_1p" : "",
          "form_2p" : "recomiende",
          "form_3p" : "recomienden"
        }
      },
      "imperative_negative" : {
        "present" : {
          "form_1s" : "",
          "form_2s" : "no recomiendes",
          "form_3s" : "no recomendéis",
          "form_1p" : "",
          "form_2p" : "no recomiende",
          "form_3p" : "no recomienden"
        }
      }
    },
    "meta" : {
      "infinitive" : "recomendar",
      "infinitive_english" : "to recommend",
      "verb_english" : "Recommend! Don't recommend!",
      "gerund" : "recomendando",
      "gerund_english" : "recommending",
      "pastparticiple" : "recomendado",
      "pastparticiple_english" : "recommended"
    }
  },
  "emborracharse" : {
    "useage" : {
      "indicative" : {
        "imperfect" : {
          "form_1s" : "me emborrachaba",
          "form_2s" : "te emborrachabas",
          "form_3s" : "se emborrachaba",
          "form_1p" : "nos emborrachábamos",
          "form_2p" : "os emborrachabais",
          "form_3p" : "se emborrachaban"
        },
        "present_perfect" : {
          "form_1s" : "me he emborrachado",
          "form_2s" : "te has emborrachado",
          "form_3s" : "se ha emborrachado",
          "form_1p" : "nos hemos emborrachado",
          "form_2p" : "os habéis emborrachado",
          "form_3p" : "se han emborrachado"
        },
        "conditional" : {
          "form_1s" : "me emborracharía",
          "form_2s" : "te emborracharías",
          "form_3s" : "se emborracharía",
          "form_1p" : "nos emborracharíamos",
          "form_2p" : "os emborracharíais",
          "form_3p" : "se emborracharían"
        },
        "past_perfect" : {
          "form_1s" : "me había emborrachado",
          "form_2s" : "te habías emborrachado",
          "form_3s" : "se había emborrachado",
          "form_1p" : "nos habíamos emborrachado",
          "form_2p" : "os habíais emborrachado",
          "form_3p" : "se habían emborrachado"
        },
        "preterite" : {
          "form_1s" : "me emborraché",
          "form_2s" : "te emborrachaste",
          "form_3s" : "se emborrachó",
          "form_1p" : "nos emborrachamos",
          "form_2p" : "os emborrachasteis",
          "form_3p" : "se emborracharon"
        },
        "future_perfect" : {
          "form_1s" : "me habré emborrachado",
          "form_2s" : "te habrás emborrachado",
          "form_3s" : "se habrá emborrachado",
          "form_1p" : "nos habremos emborrachado",
          "form_2p" : "os habréis emborrachado",
          "form_3p" : "se habrán emborrachado"
        },
        "conditional perfect" : {
          "form_1s" : "me habría emborrachado",
          "form_2s" : "te habrías emborrachado",
          "form_3s" : "se habría emborrachado",
          "form_1p" : "nos habríamos emborrachado",
          "form_2p" : "os habríais emborrachado",
          "form_3p" : "se habrían emborrachado"
        },
        "present" : {
          "form_1s" : "me emborracho",
          "form_2s" : "te emborrachas",
          "form_3s" : "se emborracha",
          "form_1p" : "nos emborrachamos",
          "form_2p" : "os emborracháis",
          "form_3p" : "se emborrachan"
        },
        "future" : {
          "form_1s" : "me emborracharé",
          "form_2s" : "te emborracharás",
          "form_3s" : "se emborrachará",
          "form_1p" : "nos emborracharemos",
          "form_2p" : "os emborracharéis",
          "form_3p" : "se emborracharán"
        }
      },
      "subjunctive" : {
        "present" : {
          "form_1s" : "me emborrache",
          "form_2s" : "te emborraches",
          "form_3s" : "se emborrache",
          "form_1p" : "nos emborrachemos",
          "form_2p" : "os emborrachéis",
          "form_3p" : "se emborrachen"
        },
        "imperfect" : {
          "form_1s" : "me emborrachara",
          "form_2s" : "te emborracharas",
          "form_3s" : "se emborrachara",
          "form_1p" : "nos emborracháramos",
          "form_2p" : "os emborracharais",
          "form_3p" : "se emborracharan"
        },
        "future" : {
          "form_1s" : "me emborrachare",
          "form_2s" : "te emborrachares",
          "form_3s" : "se emborrachare",
          "form_1p" : "nos emborracháremos",
          "form_2p" : "os emborrachareis",
          "form_3p" : "se emborracharen"
        },
        "present_perfect" : {
          "form_1s" : "me haya emborrachado",
          "form_2s" : "te hayas emborrachado",
          "form_3s" : "se haya emborrachado",
          "form_1p" : "nos hayamos emborrachado",
          "form_2p" : "os hayáis emborrachado",
          "form_3p" : "se hayan emborrachado"
        },
        "future_perfect" : {
          "form_1s" : "me hubiere emborrachado",
          "form_2s" : "te hubieres emborrachado",
          "form_3s" : "se hubiere emborrachado",
          "form_1p" : "nos hubiéremos emborrachado",
          "form_2p" : "os hubiereis emborrachado",
          "form_3p" : "se hubieren emborrachado"
        },
        "past_perfect" : {
          "form_1s" : "me hubiera emborrachado",
          "form_2s" : "te hubieras emborrachado",
          "form_3s" : "se hubiera emborrachado",
          "form_1p" : "nos hubiéramos emborrachado",
          "form_2p" : "os hubierais emborrachado",
          "form_3p" : "se hubieran emborrachado"
        }
      },
      "imperative_affirmative" : {
        "present" : {
          "form_1s" : "",
          "form_2s" : "emborráchate",
          "form_3s" : "emborrachaos",
          "form_1p" : "",
          "form_2p" : "emborráchese",
          "form_3p" : "emborráchense"
        }
      },
      "imperative_negative" : {
        "present" : {
          "form_1s" : "",
          "form_2s" : "no te emborraches",
          "form_3s" : "no os emborrachéis",
          "form_1p" : "",
          "form_2p" : "no se emborrache",
          "form_3p" : "no se emborrachen"
        }
      }
    },
    "meta" : {
      "infinitive" : "emborracharse",
      "infinitive_english" : "to get drunk, become drunk",
      "verb_english" : "Get drunk! Don't get drunk!",
      "gerund" : "emborrachándose",
      "gerund_english" : "getting drunk",
      "pastparticiple" : "emborrachado",
      "pastparticiple_english" : "drunk"
    }
  },
  "traer" : {
    "useage" : {
      "indicative" : {
        "imperfect" : {
          "form_1s" : "traía",
          "form_2s" : "traías",
          "form_3s" : "traía",
          "form_1p" : "traíamos",
          "form_2p" : "traíais",
          "form_3p" : "traían"
        },
        "present_perfect" : {
          "form_1s" : "he traído",
          "form_2s" : "has traído",
          "form_3s" : "ha traído",
          "form_1p" : "hemos traído",
          "form_2p" : "habéis traído",
          "form_3p" : "han traído"
        },
        "conditional" : {
          "form_1s" : "traería",
          "form_2s" : "traerías",
          "form_3s" : "traería",
          "form_1p" : "traeríamos",
          "form_2p" : "traeríais",
          "form_3p" : "traerían"
        },
        "past_perfect" : {
          "form_1s" : "había traído",
          "form_2s" : "habías traído",
          "form_3s" : "había traído",
          "form_1p" : "habíamos traído",
          "form_2p" : "habíais traído",
          "form_3p" : "habían traído"
        },
        "preterite" : {
          "form_1s" : "traje",
          "form_2s" : "trajiste",
          "form_3s" : "trajo",
          "form_1p" : "trajimos",
          "form_2p" : "trajisteis",
          "form_3p" : "trajeron"
        },
        "future_perfect" : {
          "form_1s" : "habré traído",
          "form_2s" : "habrás traído",
          "form_3s" : "habrá traído",
          "form_1p" : "habremos traído",
          "form_2p" : "habréis traído",
          "form_3p" : "habrán traído"
        },
        "conditional perfect" : {
          "form_1s" : "habría traído",
          "form_2s" : "habrías traído",
          "form_3s" : "habría traído",
          "form_1p" : "habríamos traído",
          "form_2p" : "habríais traído",
          "form_3p" : "habrían traído"
        },
        "present" : {
          "form_1s" : "traigo",
          "form_2s" : "traes",
          "form_3s" : "trae",
          "form_1p" : "traemos",
          "form_2p" : "traéis",
          "form_3p" : "traen"
        },
        "future" : {
          "form_1s" : "traeré",
          "form_2s" : "traerás",
          "form_3s" : "traerá",
          "form_1p" : "traeremos",
          "form_2p" : "traeréis",
          "form_3p" : "traerán"
        }
      },
      "subjunctive" : {
        "present" : {
          "form_1s" : "traiga",
          "form_2s" : "traigas",
          "form_3s" : "traiga",
          "form_1p" : "traigamos",
          "form_2p" : "traigáis",
          "form_3p" : "traigan"
        },
        "imperfect" : {
          "form_1s" : "trajera",
          "form_2s" : "trajeras",
          "form_3s" : "trajera",
          "form_1p" : "trajéramos",
          "form_2p" : "trajerais",
          "form_3p" : "trajeran"
        },
        "future" : {
          "form_1s" : "trajere",
          "form_2s" : "trajeres",
          "form_3s" : "trajere",
          "form_1p" : "trajéremos",
          "form_2p" : "trajereis",
          "form_3p" : "trajeren"
        },
        "present_perfect" : {
          "form_1s" : "haya traído",
          "form_2s" : "hayas traído",
          "form_3s" : "haya traído",
          "form_1p" : "hayamos traído",
          "form_2p" : "hayáis traído",
          "form_3p" : "hayan traído"
        },
        "future_perfect" : {
          "form_1s" : "hubiere traído",
          "form_2s" : "hubieres traído",
          "form_3s" : "hubiere traído",
          "form_1p" : "hubiéremos traído",
          "form_2p" : "hubiereis traído",
          "form_3p" : "hubieren traído"
        },
        "past_perfect" : {
          "form_1s" : "hubiera traído",
          "form_2s" : "hubieras traído",
          "form_3s" : "hubiera traído",
          "form_1p" : "hubiéramos traído",
          "form_2p" : "hubierais traído",
          "form_3p" : "hubieran traído"
        }
      },
      "imperative_affirmative" : {
        "present" : {
          "form_1s" : "",
          "form_2s" : "trae",
          "form_3s" : "traed",
          "form_1p" : "",
          "form_2p" : "traiga",
          "form_3p" : "traigan"
        }
      },
      "imperative_negative" : {
        "present" : {
          "form_1s" : "",
          "form_2s" : "no traigas",
          "form_3s" : "no traigáis",
          "form_1p" : "",
          "form_2p" : "no traiga",
          "form_3p" : "no traigan"
        }
      }
    },
    "meta" : {
      "infinitive" : "traer",
      "infinitive_english" : "to bring; to get, fetch; to carry",
      "verb_english" : "Bring!, Don't bring!",
      "gerund" : "trayendo",
      "gerund_english" : "bringing",
      "pastparticiple" : "traído",
      "pastparticiple_english" : "brought"
    }
  },
  "duchar" : {
    "useage" : {
      "indicative" : {
        "imperfect" : {
          "form_1s" : "duchaba",
          "form_2s" : "duchabas",
          "form_3s" : "duchaba",
          "form_1p" : "duchábamos",
          "form_2p" : "duchabais",
          "form_3p" : "duchaban"
        },
        "present_perfect" : {
          "form_1s" : "he duchado",
          "form_2s" : "has duchado",
          "form_3s" : "ha duchado",
          "form_1p" : "hemos duchado",
          "form_2p" : "habéis duchado",
          "form_3p" : "han duchado"
        },
        "conditional" : {
          "form_1s" : "ducharía",
          "form_2s" : "ducharías",
          "form_3s" : "ducharía",
          "form_1p" : "ducharíamos",
          "form_2p" : "ducharíais",
          "form_3p" : "ducharían"
        },
        "past_perfect" : {
          "form_1s" : "había duchado",
          "form_2s" : "habías duchado",
          "form_3s" : "había duchado",
          "form_1p" : "habíamos duchado",
          "form_2p" : "habíais duchado",
          "form_3p" : "habían duchado"
        },
        "preterite" : {
          "form_1s" : "duché",
          "form_2s" : "duchaste",
          "form_3s" : "duchó",
          "form_1p" : "duchamos",
          "form_2p" : "duchasteis",
          "form_3p" : "ducharon"
        },
        "future_perfect" : {
          "form_1s" : "habré duchado",
          "form_2s" : "habrás duchado",
          "form_3s" : "habrá duchado",
          "form_1p" : "habremos duchado",
          "form_2p" : "habréis duchado",
          "form_3p" : "habrán duchado"
        },
        "conditional perfect" : {
          "form_1s" : "habría duchado",
          "form_2s" : "habrías duchado",
          "form_3s" : "habría duchado",
          "form_1p" : "habríamos duchado",
          "form_2p" : "habríais duchado",
          "form_3p" : "habrían duchado"
        },
        "present" : {
          "form_1s" : "ducho",
          "form_2s" : "duchas",
          "form_3s" : "ducha",
          "form_1p" : "duchamos",
          "form_2p" : "ducháis",
          "form_3p" : "duchan"
        },
        "future" : {
          "form_1s" : "ducharé",
          "form_2s" : "ducharás",
          "form_3s" : "duchará",
          "form_1p" : "ducharemos",
          "form_2p" : "ducharéis",
          "form_3p" : "ducharán"
        }
      },
      "subjunctive" : {
        "present" : {
          "form_1s" : "duche",
          "form_2s" : "duches",
          "form_3s" : "duche",
          "form_1p" : "duchemos",
          "form_2p" : "duchéis",
          "form_3p" : "duchen"
        },
        "imperfect" : {
          "form_1s" : "duchara",
          "form_2s" : "ducharas",
          "form_3s" : "duchara",
          "form_1p" : "ducháramos",
          "form_2p" : "ducharais",
          "form_3p" : "ducharan"
        },
        "future" : {
          "form_1s" : "duchare",
          "form_2s" : "duchares",
          "form_3s" : "duchare",
          "form_1p" : "ducháremos",
          "form_2p" : "duchareis",
          "form_3p" : "ducharen"
        },
        "present_perfect" : {
          "form_1s" : "haya duchado",
          "form_2s" : "hayas duchado",
          "form_3s" : "haya duchado",
          "form_1p" : "hayamos duchado",
          "form_2p" : "hayáis duchado",
          "form_3p" : "hayan duchado"
        },
        "future_perfect" : {
          "form_1s" : "hubiere duchado",
          "form_2s" : "hubieres duchado",
          "form_3s" : "hubiere duchado",
          "form_1p" : "hubiéremos duchado",
          "form_2p" : "hubiereis duchado",
          "form_3p" : "hubieren duchado"
        },
        "past_perfect" : {
          "form_1s" : "hubiera duchado",
          "form_2s" : "hubieras duchado",
          "form_3s" : "hubiera duchado",
          "form_1p" : "hubiéramos duchado",
          "form_2p" : "hubierais duchado",
          "form_3p" : "hubieran duchado"
        }
      },
      "imperative_affirmative" : {
        "present" : {
          "form_1s" : "",
          "form_2s" : "ducha",
          "form_3s" : "duchad",
          "form_1p" : "",
          "form_2p" : "duche",
          "form_3p" : "duchen"
        }
      },
      "imperative_negative" : {
        "present" : {
          "form_1s" : "",
          "form_2s" : "no duches",
          "form_3s" : "no duchéis",
          "form_1p" : "",
          "form_2p" : "no duche",
          "form_3p" : "no duchen"
        }
      }
    },
    "meta" : {
      "infinitive" : "duchar",
      "infinitive_english" : "to douche",
      "verb_english" : "Douche! Don't douche!",
      "gerund" : "duchando",
      "gerund_english" : "douching",
      "pastparticiple" : "duchado",
      "pastparticiple_english" : "douched"
    }
  },
  "hacer" : {
    "useage" : {
      "indicative" : {
        "imperfect" : {
          "form_1s" : "hacía",
          "form_2s" : "hacías",
          "form_3s" : "hacía",
          "form_1p" : "hacíamos",
          "form_2p" : "hacíais",
          "form_3p" : "hacían"
        },
        "present_perfect" : {
          "form_1s" : "he hecho",
          "form_2s" : "has hecho",
          "form_3s" : "ha hecho",
          "form_1p" : "hemos hecho",
          "form_2p" : "habéis hecho",
          "form_3p" : "han hecho"
        },
        "conditional" : {
          "form_1s" : "haría",
          "form_2s" : "harías",
          "form_3s" : "haría",
          "form_1p" : "haríamos",
          "form_2p" : "haríais",
          "form_3p" : "harían"
        },
        "past_perfect" : {
          "form_1s" : "había hecho",
          "form_2s" : "habías hecho",
          "form_3s" : "había hecho",
          "form_1p" : "habíamos hecho",
          "form_2p" : "habíais hecho",
          "form_3p" : "habían hecho"
        },
        "preterite" : {
          "form_1s" : "hice",
          "form_2s" : "hiciste",
          "form_3s" : "hizo",
          "form_1p" : "hicimos",
          "form_2p" : "hicisteis",
          "form_3p" : "hicieron"
        },
        "future_perfect" : {
          "form_1s" : "habré hecho",
          "form_2s" : "habrás hecho",
          "form_3s" : "habrá hecho",
          "form_1p" : "habremos hecho",
          "form_2p" : "habréis hecho",
          "form_3p" : "habrán hecho"
        },
        "conditional perfect" : {
          "form_1s" : "habría hecho",
          "form_2s" : "habrías hecho",
          "form_3s" : "habría hecho",
          "form_1p" : "habríamos hecho",
          "form_2p" : "habríais hecho",
          "form_3p" : "habrían hecho"
        },
        "present" : {
          "form_1s" : "hago",
          "form_2s" : "haces",
          "form_3s" : "hace",
          "form_1p" : "hacemos",
          "form_2p" : "hacéis",
          "form_3p" : "hacen"
        },
        "future" : {
          "form_1s" : "haré",
          "form_2s" : "harás",
          "form_3s" : "hará",
          "form_1p" : "haremos",
          "form_2p" : "haréis",
          "form_3p" : "harán"
        }
      },
      "subjunctive" : {
        "present" : {
          "form_1s" : "haga",
          "form_2s" : "hagas",
          "form_3s" : "haga",
          "form_1p" : "hagamos",
          "form_2p" : "hagáis",
          "form_3p" : "hagan"
        },
        "imperfect" : {
          "form_1s" : "hiciera",
          "form_2s" : "hicieras",
          "form_3s" : "hiciera",
          "form_1p" : "hiciéramos",
          "form_2p" : "hicierais",
          "form_3p" : "hicieran"
        },
        "future" : {
          "form_1s" : "hiciere",
          "form_2s" : "hicieres",
          "form_3s" : "hiciere",
          "form_1p" : "hiciéremos",
          "form_2p" : "hiciereis",
          "form_3p" : "hicieren"
        },
        "present_perfect" : {
          "form_1s" : "haya hecho",
          "form_2s" : "hayas hecho",
          "form_3s" : "haya hecho",
          "form_1p" : "hayamos hecho",
          "form_2p" : "hayáis hecho",
          "form_3p" : "hayan hecho"
        },
        "future_perfect" : {
          "form_1s" : "hubiere hecho",
          "form_2s" : "hubieres hecho",
          "form_3s" : "hubiere hecho",
          "form_1p" : "hubiéremos hecho",
          "form_2p" : "hubiereis hecho",
          "form_3p" : "hubieren hecho"
        },
        "past_perfect" : {
          "form_1s" : "hubiera hecho",
          "form_2s" : "hubieras hecho",
          "form_3s" : "hubiera hecho",
          "form_1p" : "hubiéramos hecho",
          "form_2p" : "hubierais hecho",
          "form_3p" : "hubieran hecho"
        }
      },
      "imperative_affirmative" : {
        "present" : {
          "form_1s" : "",
          "form_2s" : "haz",
          "form_3s" : "haced",
          "form_1p" : "",
          "form_2p" : "haga",
          "form_3p" : "hagan"
        }
      },
      "imperative_negative" : {
        "present" : {
          "form_1s" : "",
          "form_2s" : "no hagas",
          "form_3s" : "no hagáis",
          "form_1p" : "",
          "form_2p" : "no haga",
          "form_3p" : "no hagan"
        }
      }
    },
    "meta" : {
      "infinitive" : "hacer",
      "infinitive_english" : "to do, make",
      "verb_english" : "Do! Don't do!",
      "gerund" : "haciendo",
      "gerund_english" : "doing",
      "pastparticiple" : "hecho",
      "pastparticiple_english" : "done"
    }
  },
  "vender" : {
    "useage" : {
      "indicative" : {
        "imperfect" : {
          "form_1s" : "vendía",
          "form_2s" : "vendías",
          "form_3s" : "vendía",
          "form_1p" : "vendíamos",
          "form_2p" : "vendíais",
          "form_3p" : "vendían"
        },
        "present_perfect" : {
          "form_1s" : "he vendido",
          "form_2s" : "has vendido",
          "form_3s" : "ha vendido",
          "form_1p" : "hemos vendido",
          "form_2p" : "habéis vendido",
          "form_3p" : "han vendido"
        },
        "conditional" : {
          "form_1s" : "vendería",
          "form_2s" : "venderías",
          "form_3s" : "vendería",
          "form_1p" : "venderíamos",
          "form_2p" : "venderíais",
          "form_3p" : "venderían"
        },
        "past_perfect" : {
          "form_1s" : "había vendido",
          "form_2s" : "habías vendido",
          "form_3s" : "había vendido",
          "form_1p" : "habíamos vendido",
          "form_2p" : "habíais vendido",
          "form_3p" : "habían vendido"
        },
        "preterite" : {
          "form_1s" : "vendí",
          "form_2s" : "vendiste",
          "form_3s" : "vendió",
          "form_1p" : "vendimos",
          "form_2p" : "vendisteis",
          "form_3p" : "vendieron"
        },
        "future_perfect" : {
          "form_1s" : "habré vendido",
          "form_2s" : "habrás vendido",
          "form_3s" : "habrá vendido",
          "form_1p" : "habremos vendido",
          "form_2p" : "habréis vendido",
          "form_3p" : "habrán vendido"
        },
        "conditional perfect" : {
          "form_1s" : "habría vendido",
          "form_2s" : "habrías vendido",
          "form_3s" : "habría vendido",
          "form_1p" : "habríamos vendido",
          "form_2p" : "habríais vendido",
          "form_3p" : "habrían vendido"
        },
        "present" : {
          "form_1s" : "vendo",
          "form_2s" : "vendes",
          "form_3s" : "vende",
          "form_1p" : "vendemos",
          "form_2p" : "vendéis",
          "form_3p" : "venden"
        },
        "future" : {
          "form_1s" : "venderé",
          "form_2s" : "venderás",
          "form_3s" : "venderá",
          "form_1p" : "venderemos",
          "form_2p" : "venderéis",
          "form_3p" : "venderán"
        }
      },
      "subjunctive" : {
        "present" : {
          "form_1s" : "venda",
          "form_2s" : "vendas",
          "form_3s" : "venda",
          "form_1p" : "vendamos",
          "form_2p" : "vendáis",
          "form_3p" : "vendan"
        },
        "imperfect" : {
          "form_1s" : "vendiera",
          "form_2s" : "vendieras",
          "form_3s" : "vendiera",
          "form_1p" : "vendiéramos",
          "form_2p" : "vendierais",
          "form_3p" : "vendieran"
        },
        "future" : {
          "form_1s" : "vendiere",
          "form_2s" : "vendieres",
          "form_3s" : "vendiere",
          "form_1p" : "vendiéremos",
          "form_2p" : "vendiereis",
          "form_3p" : "vendieren"
        },
        "present_perfect" : {
          "form_1s" : "haya vendido",
          "form_2s" : "hayas vendido",
          "form_3s" : "haya vendido",
          "form_1p" : "hayamos vendido",
          "form_2p" : "hayáis vendido",
          "form_3p" : "hayan vendido"
        },
        "future_perfect" : {
          "form_1s" : "hubiere vendido",
          "form_2s" : "hubieres vendido",
          "form_3s" : "hubiere vendido",
          "form_1p" : "hubiéremos vendido",
          "form_2p" : "hubiereis vendido",
          "form_3p" : "hubieren vendido"
        },
        "past_perfect" : {
          "form_1s" : "hubiera vendido",
          "form_2s" : "hubieras vendido",
          "form_3s" : "hubiera vendido",
          "form_1p" : "hubiéramos vendido",
          "form_2p" : "hubierais vendido",
          "form_3p" : "hubieran vendido"
        }
      },
      "imperative_affirmative" : {
        "present" : {
          "form_1s" : "",
          "form_2s" : "vende",
          "form_3s" : "vended",
          "form_1p" : "",
          "form_2p" : "venda",
          "form_3p" : "vendan"
        }
      },
      "imperative_negative" : {
        "present" : {
          "form_1s" : "",
          "form_2s" : "no vendas",
          "form_3s" : "no vendáis",
          "form_1p" : "",
          "form_2p" : "no venda",
          "form_3p" : "no vendan"
        }
      }
    },
    "meta" : {
      "infinitive" : "vender",
      "infinitive_english" : "to sell",
      "verb_english" : "Sell! Don't sell!",
      "gerund" : "vendiendo",
      "gerund_english" : "selling",
      "pastparticiple" : "vendido",
      "pastparticiple_english" : "sold"
    }
  },
  "quedarse" : {
    "useage" : {
      "indicative" : {
        "imperfect" : {
          "form_1s" : "me quedaba",
          "form_2s" : "te quedabas",
          "form_3s" : "se quedaba",
          "form_1p" : "nos quedábamos",
          "form_2p" : "os quedabais",
          "form_3p" : "se quedaban"
        },
        "present_perfect" : {
          "form_1s" : "me he quedado",
          "form_2s" : "te has quedado",
          "form_3s" : "se ha quedado",
          "form_1p" : "nos hemos quedado",
          "form_2p" : "os habéis quedado",
          "form_3p" : "se han quedado"
        },
        "conditional" : {
          "form_1s" : "me quedaría",
          "form_2s" : "te quedarías",
          "form_3s" : "se quedaría",
          "form_1p" : "nos quedaríamos",
          "form_2p" : "os quedaríais",
          "form_3p" : "se quedarían"
        },
        "past_perfect" : {
          "form_1s" : "me había quedado",
          "form_2s" : "te habías quedado",
          "form_3s" : "se había quedado",
          "form_1p" : "nos habíamos quedado",
          "form_2p" : "os habíais quedado",
          "form_3p" : "se habían quedado"
        },
        "preterite" : {
          "form_1s" : "me quedé",
          "form_2s" : "te quedaste",
          "form_3s" : "se quedó",
          "form_1p" : "nos quedamos",
          "form_2p" : "os quedasteis",
          "form_3p" : "se quedaron"
        },
        "future_perfect" : {
          "form_1s" : "me habré quedado",
          "form_2s" : "te habrás quedado",
          "form_3s" : "se habrá quedado",
          "form_1p" : "nos habremos quedado",
          "form_2p" : "os habréis quedado",
          "form_3p" : "se habrán quedado"
        },
        "conditional perfect" : {
          "form_1s" : "me habría quedado",
          "form_2s" : "te habrías quedado",
          "form_3s" : "se habría quedado",
          "form_1p" : "nos habríamos quedado",
          "form_2p" : "os habríais quedado",
          "form_3p" : "se habrían quedado"
        },
        "present" : {
          "form_1s" : "me quedo",
          "form_2s" : "te quedas",
          "form_3s" : "se queda",
          "form_1p" : "nos quedamos",
          "form_2p" : "os quedáis",
          "form_3p" : "se quedan"
        },
        "future" : {
          "form_1s" : "me quedaré",
          "form_2s" : "te quedarás",
          "form_3s" : "se quedará",
          "form_1p" : "nos quedaremos",
          "form_2p" : "os quedaréis",
          "form_3p" : "se quedarán"
        }
      },
      "subjunctive" : {
        "present" : {
          "form_1s" : "me quede",
          "form_2s" : "te quedes",
          "form_3s" : "se quede",
          "form_1p" : "nos quedemos",
          "form_2p" : "os quedéis",
          "form_3p" : "se queden"
        },
        "imperfect" : {
          "form_1s" : "me quedara",
          "form_2s" : "te quedaras",
          "form_3s" : "se quedara",
          "form_1p" : "nos quedáramos",
          "form_2p" : "os quedarais",
          "form_3p" : "se quedaran"
        },
        "future" : {
          "form_1s" : "me quedare",
          "form_2s" : "te quedares",
          "form_3s" : "se quedare",
          "form_1p" : "nos quedáremos",
          "form_2p" : "os quedareis",
          "form_3p" : "se quedaren"
        },
        "present_perfect" : {
          "form_1s" : "me haya quedado",
          "form_2s" : "te hayas quedado",
          "form_3s" : "se haya quedado",
          "form_1p" : "nos hayamos quedado",
          "form_2p" : "os hayáis quedado",
          "form_3p" : "se hayan quedado"
        },
        "future_perfect" : {
          "form_1s" : "me hubiere quedado",
          "form_2s" : "te hubieres quedado",
          "form_3s" : "se hubiere quedado",
          "form_1p" : "nos hubiéremos quedado",
          "form_2p" : "os hubiereis quedado",
          "form_3p" : "se hubieren quedado"
        },
        "past_perfect" : {
          "form_1s" : "me hubiera quedado",
          "form_2s" : "te hubieras quedado",
          "form_3s" : "se hubiera quedado",
          "form_1p" : "nos hubiéramos quedado",
          "form_2p" : "os hubierais quedado",
          "form_3p" : "se hubieran quedado"
        }
      },
      "imperative_affirmative" : {
        "present" : {
          "form_1s" : "",
          "form_2s" : "quédate",
          "form_3s" : "quedaos",
          "form_1p" : "",
          "form_2p" : "quédese",
          "form_3p" : "quédense"
        }
      },
      "imperative_negative" : {
        "present" : {
          "form_1s" : "",
          "form_2s" : "no te quedes",
          "form_3s" : "no os quedéis",
          "form_1p" : "",
          "form_2p" : "no se quede",
          "form_3p" : "no se queden"
        }
      }
    },
    "meta" : {
      "infinitive" : "quedarse",
      "infinitive_english" : "to stay [behind], remain [behind]",
      "verb_english" : "Stay! Don't stay!",
      "gerund" : "quedándose",
      "gerund_english" : "staying",
      "pastparticiple" : "quedado",
      "pastparticiple_english" : "stayed"
    }
  },
  "abortar" : {
    "useage" : {
      "indicative" : {
        "imperfect" : {
          "form_1s" : "abortaba",
          "form_2s" : "abortabas",
          "form_3s" : "abortaba",
          "form_1p" : "abortábamos",
          "form_2p" : "abortabais",
          "form_3p" : "abortaban"
        },
        "present_perfect" : {
          "form_1s" : "he abortado",
          "form_2s" : "has abortado",
          "form_3s" : "ha abortado",
          "form_1p" : "hemos abortado",
          "form_2p" : "habéis abortado",
          "form_3p" : "han abortado"
        },
        "conditional" : {
          "form_1s" : "abortaría",
          "form_2s" : "abortarías",
          "form_3s" : "abortaría",
          "form_1p" : "abortaríamos",
          "form_2p" : "abortaríais",
          "form_3p" : "abortarían"
        },
        "past_perfect" : {
          "form_1s" : "había abortado",
          "form_2s" : "habías abortado",
          "form_3s" : "había abortado",
          "form_1p" : "habíamos abortado",
          "form_2p" : "habíais abortado",
          "form_3p" : "habían abortado"
        },
        "preterite" : {
          "form_1s" : "aborté",
          "form_2s" : "abortaste",
          "form_3s" : "abortó",
          "form_1p" : "abortamos",
          "form_2p" : "abortasteis",
          "form_3p" : "abortaron"
        },
        "future_perfect" : {
          "form_1s" : "habré abortado",
          "form_2s" : "habrás abortado",
          "form_3s" : "habrá abortado",
          "form_1p" : "habremos abortado",
          "form_2p" : "habréis abortado",
          "form_3p" : "habrán abortado"
        },
        "conditional perfect" : {
          "form_1s" : "habría abortado",
          "form_2s" : "habrías abortado",
          "form_3s" : "habría abortado",
          "form_1p" : "habríamos abortado",
          "form_2p" : "habríais abortado",
          "form_3p" : "habrían abortado"
        },
        "present" : {
          "form_1s" : "aborto",
          "form_2s" : "abortas",
          "form_3s" : "aborta",
          "form_1p" : "abortamos",
          "form_2p" : "abortáis",
          "form_3p" : "abortan"
        },
        "future" : {
          "form_1s" : "abortaré",
          "form_2s" : "abortarás",
          "form_3s" : "abortará",
          "form_1p" : "abortaremos",
          "form_2p" : "abortaréis",
          "form_3p" : "abortarán"
        }
      },
      "subjunctive" : {
        "present" : {
          "form_1s" : "aborte",
          "form_2s" : "abortes",
          "form_3s" : "aborte",
          "form_1p" : "abortemos",
          "form_2p" : "abortéis",
          "form_3p" : "aborten"
        },
        "imperfect" : {
          "form_1s" : "abortara",
          "form_2s" : "abortaras",
          "form_3s" : "abortara",
          "form_1p" : "abortáramos",
          "form_2p" : "abortarais",
          "form_3p" : "abortaran"
        },
        "future" : {
          "form_1s" : "abortare",
          "form_2s" : "abortares",
          "form_3s" : "abortare",
          "form_1p" : "abortáremos",
          "form_2p" : "abortareis",
          "form_3p" : "abortaren"
        },
        "present_perfect" : {
          "form_1s" : "haya abortado",
          "form_2s" : "hayas abortado",
          "form_3s" : "haya abortado",
          "form_1p" : "hayamos abortado",
          "form_2p" : "hayáis abortado",
          "form_3p" : "hayan abortado"
        },
        "future_perfect" : {
          "form_1s" : "hubiere abortado",
          "form_2s" : "hubieres abortado",
          "form_3s" : "hubiere abortado",
          "form_1p" : "hubiéremos abortado",
          "form_2p" : "hubiereis abortado",
          "form_3p" : "hubieren abortado"
        },
        "past_perfect" : {
          "form_1s" : "hubiera abortado",
          "form_2s" : "hubieras abortado",
          "form_3s" : "hubiera abortado",
          "form_1p" : "hubiéramos abortado",
          "form_2p" : "hubierais abortado",
          "form_3p" : "hubieran abortado"
        }
      },
      "imperative_affirmative" : {
        "present" : {
          "form_1s" : "",
          "form_2s" : "aborta",
          "form_3s" : "abortad",
          "form_1p" : "",
          "form_2p" : "aborte",
          "form_3p" : "aborten"
        }
      },
      "imperative_negative" : {
        "present" : {
          "form_1s" : "",
          "form_2s" : "no abortes",
          "form_3s" : "no abortéis",
          "form_1p" : "",
          "form_2p" : "no aborte",
          "form_3p" : "no aborten"
        }
      }
    },
    "meta" : {
      "infinitive" : "abortar",
      "infinitive_english" : "to abort, cause to miscarry; to have a miscarriage",
      "verb_english" : "Abort! Don't abort!",
      "gerund" : "abortando",
      "gerund_english" : "aborting",
      "pastparticiple" : "abortado",
      "pastparticiple_english" : "aborted"
    }
  },
  "proteger" : {
    "useage" : {
      "indicative" : {
        "imperfect" : {
          "form_1s" : "protegía",
          "form_2s" : "protegías",
          "form_3s" : "protegía",
          "form_1p" : "protegíamos",
          "form_2p" : "protegíais",
          "form_3p" : "protegían"
        },
        "present_perfect" : {
          "form_1s" : "he protegido",
          "form_2s" : "has protegido",
          "form_3s" : "ha protegido",
          "form_1p" : "hemos protegido",
          "form_2p" : "habéis protegido",
          "form_3p" : "han protegido"
        },
        "conditional" : {
          "form_1s" : "protegería",
          "form_2s" : "protegerías",
          "form_3s" : "protegería",
          "form_1p" : "protegeríamos",
          "form_2p" : "protegeríais",
          "form_3p" : "protegerían"
        },
        "past_perfect" : {
          "form_1s" : "había protegido",
          "form_2s" : "habías protegido",
          "form_3s" : "había protegido",
          "form_1p" : "habíamos protegido",
          "form_2p" : "habíais protegido",
          "form_3p" : "habían protegido"
        },
        "preterite" : {
          "form_1s" : "protegí",
          "form_2s" : "protegiste",
          "form_3s" : "protegió",
          "form_1p" : "protegimos",
          "form_2p" : "protegisteis",
          "form_3p" : "protegieron"
        },
        "future_perfect" : {
          "form_1s" : "habré protegido",
          "form_2s" : "habrás protegido",
          "form_3s" : "habrá protegido",
          "form_1p" : "habremos protegido",
          "form_2p" : "habréis protegido",
          "form_3p" : "habrán protegido"
        },
        "conditional perfect" : {
          "form_1s" : "habría protegido",
          "form_2s" : "habrías protegido",
          "form_3s" : "habría protegido",
          "form_1p" : "habríamos protegido",
          "form_2p" : "habríais protegido",
          "form_3p" : "habrían protegido"
        },
        "present" : {
          "form_1s" : "protejo",
          "form_2s" : "proteges",
          "form_3s" : "protege",
          "form_1p" : "protegemos",
          "form_2p" : "protegéis",
          "form_3p" : "protegen"
        },
        "future" : {
          "form_1s" : "protegeré",
          "form_2s" : "protegerás",
          "form_3s" : "protegerá",
          "form_1p" : "protegeremos",
          "form_2p" : "protegeréis",
          "form_3p" : "protegerán"
        }
      },
      "subjunctive" : {
        "present" : {
          "form_1s" : "proteja",
          "form_2s" : "protejas",
          "form_3s" : "proteja",
          "form_1p" : "protejamos",
          "form_2p" : "protejáis",
          "form_3p" : "protejan"
        },
        "imperfect" : {
          "form_1s" : "protegiera",
          "form_2s" : "protegieras",
          "form_3s" : "protegiera",
          "form_1p" : "protegiéramos",
          "form_2p" : "protegierais",
          "form_3p" : "protegieran"
        },
        "future" : {
          "form_1s" : "protegiere",
          "form_2s" : "protegieres",
          "form_3s" : "protegiere",
          "form_1p" : "protegiéremos",
          "form_2p" : "protegiereis",
          "form_3p" : "protegieren"
        },
        "present_perfect" : {
          "form_1s" : "haya protegido",
          "form_2s" : "hayas protegido",
          "form_3s" : "haya protegido",
          "form_1p" : "hayamos protegido",
          "form_2p" : "hayáis protegido",
          "form_3p" : "hayan protegido"
        },
        "future_perfect" : {
          "form_1s" : "hubiere protegido",
          "form_2s" : "hubieres protegido",
          "form_3s" : "hubiere protegido",
          "form_1p" : "hubiéremos protegido",
          "form_2p" : "hubiereis protegido",
          "form_3p" : "hubieren protegido"
        },
        "past_perfect" : {
          "form_1s" : "hubiera protegido",
          "form_2s" : "hubieras protegido",
          "form_3s" : "hubiera protegido",
          "form_1p" : "hubiéramos protegido",
          "form_2p" : "hubierais protegido",
          "form_3p" : "hubieran protegido"
        }
      },
      "imperative_affirmative" : {
        "present" : {
          "form_1s" : "",
          "form_2s" : "protege",
          "form_3s" : "proteged",
          "form_1p" : "",
          "form_2p" : "proteja",
          "form_3p" : "protejan"
        }
      },
      "imperative_negative" : {
        "present" : {
          "form_1s" : "",
          "form_2s" : "no protejas",
          "form_3s" : "no protejáis",
          "form_1p" : "",
          "form_2p" : "no proteja",
          "form_3p" : "no protejan"
        }
      }
    },
    "meta" : {
      "infinitive" : "proteger",
      "infinitive_english" : "to protect",
      "verb_english" : "Protect! Don't protect!",
      "gerund" : "protegiendo",
      "gerund_english" : "protecting",
      "pastparticiple" : "protegido",
      "pastparticiple_english" : "protected"
    }
  },
  "detenerse" : {
    "useage" : {
      "indicative" : {
        "imperfect" : {
          "form_1s" : "me detenía",
          "form_2s" : "te detenías",
          "form_3s" : "se detenía",
          "form_1p" : "nos deteníamos",
          "form_2p" : "os deteníais",
          "form_3p" : "se detenían"
        },
        "present_perfect" : {
          "form_1s" : "me he detenido",
          "form_2s" : "te has detenido",
          "form_3s" : "se ha detenido",
          "form_1p" : "nos hemos detenido",
          "form_2p" : "os habéis detenido",
          "form_3p" : "se han detenido"
        },
        "conditional" : {
          "form_1s" : "me detendría",
          "form_2s" : "te detendrías",
          "form_3s" : "se detendría",
          "form_1p" : "nos detendríamos",
          "form_2p" : "os detendríais",
          "form_3p" : "se detendrían"
        },
        "past_perfect" : {
          "form_1s" : "me había detenido",
          "form_2s" : "te habías detenido",
          "form_3s" : "se había detenido",
          "form_1p" : "nos habíamos detenido",
          "form_2p" : "os habíais detenido",
          "form_3p" : "se habían detenido"
        },
        "preterite" : {
          "form_1s" : "me detuve",
          "form_2s" : "te detuviste",
          "form_3s" : "se detuvo",
          "form_1p" : "nos detuvimos",
          "form_2p" : "os detuvisteis",
          "form_3p" : "se detuvieron"
        },
        "future_perfect" : {
          "form_1s" : "me habré detenido",
          "form_2s" : "te habrás detenido",
          "form_3s" : "se habrá detenido",
          "form_1p" : "nos habremos detenido",
          "form_2p" : "os habréis detenido",
          "form_3p" : "se habrán detenido"
        },
        "conditional perfect" : {
          "form_1s" : "me habría detenido",
          "form_2s" : "te habrías detenido",
          "form_3s" : "se habría detenido",
          "form_1p" : "nos habríamos detenido",
          "form_2p" : "os habríais detenido",
          "form_3p" : "se habrían detenido"
        },
        "present" : {
          "form_1s" : "me detengo",
          "form_2s" : "te detienes",
          "form_3s" : "se detiene",
          "form_1p" : "nos detenemos",
          "form_2p" : "os detenéis",
          "form_3p" : "se detienen"
        },
        "future" : {
          "form_1s" : "me detendré",
          "form_2s" : "te detendrás",
          "form_3s" : "se detendrá",
          "form_1p" : "nos detendremos",
          "form_2p" : "os detendréis",
          "form_3p" : "se detendrán"
        }
      },
      "subjunctive" : {
        "present" : {
          "form_1s" : "me detenga",
          "form_2s" : "te detengas",
          "form_3s" : "se detenga",
          "form_1p" : "nos detengamos",
          "form_2p" : "os detengáis",
          "form_3p" : "se detengan"
        },
        "imperfect" : {
          "form_1s" : "me detuviera",
          "form_2s" : "te detuvieras",
          "form_3s" : "se detuviera",
          "form_1p" : "nos detuviéramos",
          "form_2p" : "os detuvierais",
          "form_3p" : "se detuvieran"
        },
        "future" : {
          "form_1s" : "me detuviere",
          "form_2s" : "te detuvieres",
          "form_3s" : "se detuviere",
          "form_1p" : "nos detuviéremos",
          "form_2p" : "os detuviereis",
          "form_3p" : "se detuvieren"
        },
        "present_perfect" : {
          "form_1s" : "me haya detenido",
          "form_2s" : "te hayas detenido",
          "form_3s" : "se haya detenido",
          "form_1p" : "nos hayamos detenido",
          "form_2p" : "os hayáis detenido",
          "form_3p" : "se hayan detenido"
        },
        "future_perfect" : {
          "form_1s" : "me hubiere detenido",
          "form_2s" : "te hubieres detenido",
          "form_3s" : "se hubiere detenido",
          "form_1p" : "nos hubiéremos detenido",
          "form_2p" : "os hubiereis detenido",
          "form_3p" : "se hubieren detenido"
        },
        "past_perfect" : {
          "form_1s" : "me hubiera detenido",
          "form_2s" : "te hubieras detenido",
          "form_3s" : "se hubiera detenido",
          "form_1p" : "nos hubiéramos detenido",
          "form_2p" : "os hubierais detenido",
          "form_3p" : "se hubieran detenido"
        }
      },
      "imperative_affirmative" : {
        "present" : {
          "form_1s" : "",
          "form_2s" : "detente",
          "form_3s" : "deteneos",
          "form_1p" : "",
          "form_2p" : "deténgase",
          "form_3p" : "deténganse"
        }
      },
      "imperative_negative" : {
        "present" : {
          "form_1s" : "",
          "form_2s" : "no te detengas",
          "form_3s" : "no os detengáis",
          "form_1p" : "",
          "form_2p" : "no se detenga",
          "form_3p" : "no se detengan"
        }
      }
    },
    "meta" : {
      "infinitive" : "detenerse",
      "infinitive_english" : "to stop, pause, linger",
      "verb_english" : "Stop! Don't stop!",
      "gerund" : "deteniéndose",
      "gerund_english" : "stopping",
      "pastparticiple" : "detenido",
      "pastparticiple_english" : "stopped"
    }
  },
  "confiar" : {
    "useage" : {
      "indicative" : {
        "imperfect" : {
          "form_1s" : "confiaba",
          "form_2s" : "confiabas",
          "form_3s" : "confiaba",
          "form_1p" : "confiábamos",
          "form_2p" : "confiabais",
          "form_3p" : "confiaban"
        },
        "present_perfect" : {
          "form_1s" : "he confiado",
          "form_2s" : "has confiado",
          "form_3s" : "ha confiado",
          "form_1p" : "hemos confiado",
          "form_2p" : "habéis confiado",
          "form_3p" : "han confiado"
        },
        "conditional" : {
          "form_1s" : "confiaría",
          "form_2s" : "confiarías",
          "form_3s" : "confiaría",
          "form_1p" : "confiaríamos",
          "form_2p" : "confiaríais",
          "form_3p" : "confiarían"
        },
        "past_perfect" : {
          "form_1s" : "había confiado",
          "form_2s" : "habías confiado",
          "form_3s" : "había confiado",
          "form_1p" : "habíamos confiado",
          "form_2p" : "habíais confiado",
          "form_3p" : "habían confiado"
        },
        "preterite" : {
          "form_1s" : "confié",
          "form_2s" : "confiaste",
          "form_3s" : "confió",
          "form_1p" : "confiamos",
          "form_2p" : "confiasteis",
          "form_3p" : "confiaron"
        },
        "future_perfect" : {
          "form_1s" : "habré confiado",
          "form_2s" : "habrás confiado",
          "form_3s" : "habrá confiado",
          "form_1p" : "habremos confiado",
          "form_2p" : "habréis confiado",
          "form_3p" : "habrán confiado"
        },
        "conditional perfect" : {
          "form_1s" : "habría confiado",
          "form_2s" : "habrías confiado",
          "form_3s" : "habría confiado",
          "form_1p" : "habríamos confiado",
          "form_2p" : "habríais confiado",
          "form_3p" : "habrían confiado"
        },
        "present" : {
          "form_1s" : "confío",
          "form_2s" : "confías",
          "form_3s" : "confía",
          "form_1p" : "confiamos",
          "form_2p" : "confiáis",
          "form_3p" : "confían"
        },
        "future" : {
          "form_1s" : "confiaré",
          "form_2s" : "confiarás",
          "form_3s" : "confiará",
          "form_1p" : "confiaremos",
          "form_2p" : "confiaréis",
          "form_3p" : "confiarán"
        }
      },
      "subjunctive" : {
        "present" : {
          "form_1s" : "confíe",
          "form_2s" : "confíes",
          "form_3s" : "confíe",
          "form_1p" : "confiemos",
          "form_2p" : "confiéis",
          "form_3p" : "confíen"
        },
        "imperfect" : {
          "form_1s" : "confiara",
          "form_2s" : "confiaras",
          "form_3s" : "confiara",
          "form_1p" : "confiáramos",
          "form_2p" : "confiarais",
          "form_3p" : "confiaran"
        },
        "future" : {
          "form_1s" : "confiare",
          "form_2s" : "confiares",
          "form_3s" : "confiare",
          "form_1p" : "confiáremos",
          "form_2p" : "confiareis",
          "form_3p" : "confiaren"
        },
        "present_perfect" : {
          "form_1s" : "haya confiado",
          "form_2s" : "hayas confiado",
          "form_3s" : "haya confiado",
          "form_1p" : "hayamos confiado",
          "form_2p" : "hayáis confiado",
          "form_3p" : "hayan confiado"
        },
        "future_perfect" : {
          "form_1s" : "hubiere confiado",
          "form_2s" : "hubieres confiado",
          "form_3s" : "hubiere confiado",
          "form_1p" : "hubiéremos confiado",
          "form_2p" : "hubiereis confiado",
          "form_3p" : "hubieren confiado"
        },
        "past_perfect" : {
          "form_1s" : "hubiera confiado",
          "form_2s" : "hubieras confiado",
          "form_3s" : "hubiera confiado",
          "form_1p" : "hubiéramos confiado",
          "form_2p" : "hubierais confiado",
          "form_3p" : "hubieran confiado"
        }
      },
      "imperative_affirmative" : {
        "present" : {
          "form_1s" : "",
          "form_2s" : "confía",
          "form_3s" : "confiad",
          "form_1p" : "",
          "form_2p" : "confíe",
          "form_3p" : "confíen"
        }
      },
      "imperative_negative" : {
        "present" : {
          "form_1s" : "",
          "form_2s" : "no confíes",
          "form_3s" : "no confiéis",
          "form_1p" : "",
          "form_2p" : "no confíe",
          "form_3p" : "no confíen"
        }
      }
    },
    "meta" : {
      "infinitive" : "confiar",
      "infinitive_english" : "to trust, be trusting, entrust",
      "verb_english" : "Trust! Don't trust!",
      "gerund" : "confiando",
      "gerund_english" : "trusting",
      "pastparticiple" : "confiado",
      "pastparticiple_english" : "trusted"
    }
  },
  "ofender" : {
    "useage" : {
      "indicative" : {
        "imperfect" : {
          "form_1s" : "ofendía",
          "form_2s" : "ofendías",
          "form_3s" : "ofendía",
          "form_1p" : "ofendíamos",
          "form_2p" : "ofendíais",
          "form_3p" : "ofendían"
        },
        "present_perfect" : {
          "form_1s" : "he ofendido",
          "form_2s" : "has ofendido",
          "form_3s" : "ha ofendido",
          "form_1p" : "hemos ofendido",
          "form_2p" : "habéis ofendido",
          "form_3p" : "han ofendido"
        },
        "conditional" : {
          "form_1s" : "ofendería",
          "form_2s" : "ofenderías",
          "form_3s" : "ofendería",
          "form_1p" : "ofenderíamos",
          "form_2p" : "ofenderíais",
          "form_3p" : "ofenderían"
        },
        "past_perfect" : {
          "form_1s" : "había ofendido",
          "form_2s" : "habías ofendido",
          "form_3s" : "había ofendido",
          "form_1p" : "habíamos ofendido",
          "form_2p" : "habíais ofendido",
          "form_3p" : "habían ofendido"
        },
        "preterite" : {
          "form_1s" : "ofendí",
          "form_2s" : "ofendiste",
          "form_3s" : "ofendió",
          "form_1p" : "ofendimos",
          "form_2p" : "ofendisteis",
          "form_3p" : "ofendieron"
        },
        "future_perfect" : {
          "form_1s" : "habré ofendido",
          "form_2s" : "habrás ofendido",
          "form_3s" : "habrá ofendido",
          "form_1p" : "habremos ofendido",
          "form_2p" : "habréis ofendido",
          "form_3p" : "habrán ofendido"
        },
        "conditional perfect" : {
          "form_1s" : "habría ofendido",
          "form_2s" : "habrías ofendido",
          "form_3s" : "habría ofendido",
          "form_1p" : "habríamos ofendido",
          "form_2p" : "habríais ofendido",
          "form_3p" : "habrían ofendido"
        },
        "present" : {
          "form_1s" : "ofendo",
          "form_2s" : "ofendes",
          "form_3s" : "ofende",
          "form_1p" : "ofendemos",
          "form_2p" : "ofendéis",
          "form_3p" : "ofenden"
        },
        "future" : {
          "form_1s" : "ofenderé",
          "form_2s" : "ofenderás",
          "form_3s" : "ofenderá",
          "form_1p" : "ofenderemos",
          "form_2p" : "ofenderéis",
          "form_3p" : "ofenderán"
        }
      },
      "subjunctive" : {
        "present" : {
          "form_1s" : "ofenda",
          "form_2s" : "ofendas",
          "form_3s" : "ofenda",
          "form_1p" : "ofendamos",
          "form_2p" : "ofendáis",
          "form_3p" : "ofendan"
        },
        "imperfect" : {
          "form_1s" : "ofendiera",
          "form_2s" : "ofendieras",
          "form_3s" : "ofendiera",
          "form_1p" : "ofendiéramos",
          "form_2p" : "ofendierais",
          "form_3p" : "ofendieran"
        },
        "future" : {
          "form_1s" : "ofendiere",
          "form_2s" : "ofendieres",
          "form_3s" : "ofendiere",
          "form_1p" : "ofendiéremos",
          "form_2p" : "ofendiereis",
          "form_3p" : "ofendieren"
        },
        "present_perfect" : {
          "form_1s" : "haya ofendido",
          "form_2s" : "hayas ofendido",
          "form_3s" : "haya ofendido",
          "form_1p" : "hayamos ofendido",
          "form_2p" : "hayáis ofendido",
          "form_3p" : "hayan ofendido"
        },
        "future_perfect" : {
          "form_1s" : "hubiere ofendido",
          "form_2s" : "hubieres ofendido",
          "form_3s" : "hubiere ofendido",
          "form_1p" : "hubiéremos ofendido",
          "form_2p" : "hubiereis ofendido",
          "form_3p" : "hubieren ofendido"
        },
        "past_perfect" : {
          "form_1s" : "hubiera ofendido",
          "form_2s" : "hubieras ofendido",
          "form_3s" : "hubiera ofendido",
          "form_1p" : "hubiéramos ofendido",
          "form_2p" : "hubierais ofendido",
          "form_3p" : "hubieran ofendido"
        }
      },
      "imperative_affirmative" : {
        "present" : {
          "form_1s" : "",
          "form_2s" : "ofende",
          "form_3s" : "ofended",
          "form_1p" : "",
          "form_2p" : "ofenda",
          "form_3p" : "ofendan"
        }
      },
      "imperative_negative" : {
        "present" : {
          "form_1s" : "",
          "form_2s" : "no ofendas",
          "form_3s" : "no ofendáis",
          "form_1p" : "",
          "form_2p" : "no ofenda",
          "form_3p" : "no ofendan"
        }
      }
    },
    "meta" : {
      "infinitive" : "ofender",
      "infinitive_english" : "to offend",
      "verb_english" : "Offend! Don't offend!",
      "gerund" : "ofendiendo",
      "gerund_english" : "offending",
      "pastparticiple" : "ofendido",
      "pastparticiple_english" : "offended"
    }
  },
  "burlarse" : {
    "useage" : {
      "imperative_affirmative" : {
        "present" : {
          "form_1s" : "",
          "form_2s" : "búrlate",
          "form_3s" : "burlaos",
          "form_1p" : "",
          "form_2p" : "búrlese",
          "form_3p" : "búrlense"
        }
      },
      "indicative" : {
        "imperfect" : {
          "form_1s" : "me burlaba",
          "form_2s" : "te burlabas",
          "form_3s" : "se burlaba",
          "form_1p" : "nos burlábamos",
          "form_2p" : "os burlabais",
          "form_3p" : "se burlaban"
        },
        "present_perfect" : {
          "form_1s" : "me he burlado",
          "form_2s" : "te has burlado",
          "form_3s" : "se ha burlado",
          "form_1p" : "nos hemos burlado",
          "form_2p" : "os habéis burlado",
          "form_3p" : "se han burlado"
        },
        "conditional" : {
          "form_1s" : "me burlaría",
          "form_2s" : "te burlarías",
          "form_3s" : "se burlaría",
          "form_1p" : "nos burlaríamos",
          "form_2p" : "os burlaríais",
          "form_3p" : "se burlarían"
        },
        "past_perfect" : {
          "form_1s" : "me había burlado",
          "form_2s" : "te habías burlado",
          "form_3s" : "se había burlado",
          "form_1p" : "nos habíamos burlado",
          "form_2p" : "os habíais burlado",
          "form_3p" : "se habían burlado"
        },
        "preterite" : {
          "form_1s" : "me burlé",
          "form_2s" : "te burlaste",
          "form_3s" : "se burló",
          "form_1p" : "nos burlamos",
          "form_2p" : "os burlasteis",
          "form_3p" : "se burlaron"
        },
        "future_perfect" : {
          "form_1s" : "me habré burlado",
          "form_2s" : "te habrás burlado",
          "form_3s" : "se habrá burlado",
          "form_1p" : "nos habremos burlado",
          "form_2p" : "os habréis burlado",
          "form_3p" : "se habrán burlado"
        },
        "conditional perfect" : {
          "form_1s" : "me habría burlado",
          "form_2s" : "te habrías burlado",
          "form_3s" : "se habría burlado",
          "form_1p" : "nos habríamos burlado",
          "form_2p" : "os habríais burlado",
          "form_3p" : "se habrían burlado"
        },
        "present" : {
          "form_1s" : "me burlo",
          "form_2s" : "te burlas",
          "form_3s" : "se burla",
          "form_1p" : "nos burlamos",
          "form_2p" : "os burláis",
          "form_3p" : "se burlan"
        },
        "future" : {
          "form_1s" : "me burlaré",
          "form_2s" : "te burlarás",
          "form_3s" : "se burlará",
          "form_1p" : "nos burlaremos",
          "form_2p" : "os burlaréis",
          "form_3p" : "se burlarán"
        }
      },
      "subjunctive" : {
        "present" : {
          "form_1s" : "me burle",
          "form_2s" : "te burles",
          "form_3s" : "se burle",
          "form_1p" : "nos burlemos",
          "form_2p" : "os burléis",
          "form_3p" : "se burlen"
        },
        "imperfect" : {
          "form_1s" : "me burlara",
          "form_2s" : "te burlaras",
          "form_3s" : "se burlara",
          "form_1p" : "nos burláramos",
          "form_2p" : "os burlarais",
          "form_3p" : "se burlaran"
        },
        "future" : {
          "form_1s" : "me burlare",
          "form_2s" : "te burlares",
          "form_3s" : "se burlare",
          "form_1p" : "nos burláremos",
          "form_2p" : "os burlareis",
          "form_3p" : "se burlaren"
        },
        "present_perfect" : {
          "form_1s" : "me haya burlado",
          "form_2s" : "te hayas burlado",
          "form_3s" : "se haya burlado",
          "form_1p" : "nos hayamos burlado",
          "form_2p" : "os hayáis burlado",
          "form_3p" : "se hayan burlado"
        },
        "future_perfect" : {
          "form_1s" : "me hubiere burlado",
          "form_2s" : "te hubieres burlado",
          "form_3s" : "se hubiere burlado",
          "form_1p" : "nos hubiéremos burlado",
          "form_2p" : "os hubiereis burlado",
          "form_3p" : "se hubieren burlado"
        },
        "past_perfect" : {
          "form_1s" : "me hubiera burlado",
          "form_2s" : "te hubieras burlado",
          "form_3s" : "se hubiera burlado",
          "form_1p" : "nos hubiéramos burlado",
          "form_2p" : "os hubierais burlado",
          "form_3p" : "se hubieran burlado"
        }
      },
      "imperative_negative" : {
        "present" : {
          "form_1s" : "",
          "form_2s" : "no te burles",
          "form_3s" : "no os burléis",
          "form_1p" : "",
          "form_2p" : "no se burle",
          "form_3p" : "no se burlen"
        }
      }
    },
    "meta" : {
      "infinitive" : "burlarse",
      "infinitive_english" : "to mock, ridicule, make fun of [someone/something]",
      "verb_english" : "Mock! Don't mock!",
      "gerund" : "burlándose",
      "gerund_english" : "mocking",
      "pastparticiple" : "burlado",
      "pastparticiple_english" : "mocked"
    }
  },
  "castigar" : {
    "useage" : {
      "imperative_affirmative" : {
        "present" : {
          "form_1s" : "",
          "form_2s" : "castiga",
          "form_3s" : "castigad",
          "form_1p" : "",
          "form_2p" : "castigue",
          "form_3p" : "castiguen"
        }
      },
      "indicative" : {
        "imperfect" : {
          "form_1s" : "castigaba",
          "form_2s" : "castigabas",
          "form_3s" : "castigaba",
          "form_1p" : "castigábamos",
          "form_2p" : "castigabais",
          "form_3p" : "castigaban"
        },
        "present_perfect" : {
          "form_1s" : "he castigado",
          "form_2s" : "has castigado",
          "form_3s" : "ha castigado",
          "form_1p" : "hemos castigado",
          "form_2p" : "habéis castigado",
          "form_3p" : "han castigado"
        },
        "conditional" : {
          "form_1s" : "castigaría",
          "form_2s" : "castigarías",
          "form_3s" : "castigaría",
          "form_1p" : "castigaríamos",
          "form_2p" : "castigaríais",
          "form_3p" : "castigarían"
        },
        "past_perfect" : {
          "form_1s" : "había castigado",
          "form_2s" : "habías castigado",
          "form_3s" : "había castigado",
          "form_1p" : "habíamos castigado",
          "form_2p" : "habíais castigado",
          "form_3p" : "habían castigado"
        },
        "preterite" : {
          "form_1s" : "castigué",
          "form_2s" : "castigaste",
          "form_3s" : "castigó",
          "form_1p" : "castigamos",
          "form_2p" : "castigasteis",
          "form_3p" : "castigaron"
        },
        "future_perfect" : {
          "form_1s" : "habré castigado",
          "form_2s" : "habrás castigado",
          "form_3s" : "habrá castigado",
          "form_1p" : "habremos castigado",
          "form_2p" : "habréis castigado",
          "form_3p" : "habrán castigado"
        },
        "conditional perfect" : {
          "form_1s" : "habría castigado",
          "form_2s" : "habrías castigado",
          "form_3s" : "habría castigado",
          "form_1p" : "habríamos castigado",
          "form_2p" : "habríais castigado",
          "form_3p" : "habrían castigado"
        },
        "present" : {
          "form_1s" : "castigo",
          "form_2s" : "castigas",
          "form_3s" : "castiga",
          "form_1p" : "castigamos",
          "form_2p" : "castigáis",
          "form_3p" : "castigan"
        },
        "future" : {
          "form_1s" : "castigaré",
          "form_2s" : "castigarás",
          "form_3s" : "castigará",
          "form_1p" : "castigaremos",
          "form_2p" : "castigaréis",
          "form_3p" : "castigarán"
        }
      },
      "subjunctive" : {
        "present" : {
          "form_1s" : "castigue",
          "form_2s" : "castigues",
          "form_3s" : "castigue",
          "form_1p" : "castiguemos",
          "form_2p" : "castiguéis",
          "form_3p" : "castiguen"
        },
        "imperfect" : {
          "form_1s" : "castigara",
          "form_2s" : "castigaras",
          "form_3s" : "castigara",
          "form_1p" : "castigáramos",
          "form_2p" : "castigarais",
          "form_3p" : "castigaran"
        },
        "future" : {
          "form_1s" : "castigare",
          "form_2s" : "castigares",
          "form_3s" : "castigare",
          "form_1p" : "castigáremos",
          "form_2p" : "castigareis",
          "form_3p" : "castigaren"
        },
        "present_perfect" : {
          "form_1s" : "haya castigado",
          "form_2s" : "hayas castigado",
          "form_3s" : "haya castigado",
          "form_1p" : "hayamos castigado",
          "form_2p" : "hayáis castigado",
          "form_3p" : "hayan castigado"
        },
        "future_perfect" : {
          "form_1s" : "hubiere castigado",
          "form_2s" : "hubieres castigado",
          "form_3s" : "hubiere castigado",
          "form_1p" : "hubiéremos castigado",
          "form_2p" : "hubiereis castigado",
          "form_3p" : "hubieren castigado"
        },
        "past_perfect" : {
          "form_1s" : "hubiera castigado",
          "form_2s" : "hubieras castigado",
          "form_3s" : "hubiera castigado",
          "form_1p" : "hubiéramos castigado",
          "form_2p" : "hubierais castigado",
          "form_3p" : "hubieran castigado"
        }
      },
      "imperative_negative" : {
        "present" : {
          "form_1s" : "",
          "form_2s" : "no castigues",
          "form_3s" : "no castiguéis",
          "form_1p" : "",
          "form_2p" : "no castigue",
          "form_3p" : "no castiguen"
        }
      }
    },
    "meta" : {
      "infinitive" : "castigar",
      "infinitive_english" : "to punish, penalize, castigate",
      "verb_english" : "Punish! Don't punish!",
      "gerund" : "castigando",
      "gerund_english" : "punishing",
      "pastparticiple" : "castigado",
      "pastparticiple_english" : "punished"
    }
  },
  "alegrar" : {
    "useage" : {
      "indicative" : {
        "imperfect" : {
          "form_1s" : "alegraba",
          "form_2s" : "alegrabas",
          "form_3s" : "alegraba",
          "form_1p" : "alegrábamos",
          "form_2p" : "alegrabais",
          "form_3p" : "alegraban"
        },
        "present_perfect" : {
          "form_1s" : "he alegrado",
          "form_2s" : "has alegrado",
          "form_3s" : "ha alegrado",
          "form_1p" : "hemos alegrado",
          "form_2p" : "habéis alegrado",
          "form_3p" : "han alegrado"
        },
        "conditional" : {
          "form_1s" : "alegraría",
          "form_2s" : "alegrarías",
          "form_3s" : "alegraría",
          "form_1p" : "alegraríamos",
          "form_2p" : "alegraríais",
          "form_3p" : "alegrarían"
        },
        "past_perfect" : {
          "form_1s" : "había alegrado",
          "form_2s" : "habías alegrado",
          "form_3s" : "había alegrado",
          "form_1p" : "habíamos alegrado",
          "form_2p" : "habíais alegrado",
          "form_3p" : "habían alegrado"
        },
        "preterite" : {
          "form_1s" : "alegré",
          "form_2s" : "alegraste",
          "form_3s" : "alegró",
          "form_1p" : "alegramos",
          "form_2p" : "alegrasteis",
          "form_3p" : "alegraron"
        },
        "future_perfect" : {
          "form_1s" : "habré alegrado",
          "form_2s" : "habrás alegrado",
          "form_3s" : "habrá alegrado",
          "form_1p" : "habremos alegrado",
          "form_2p" : "habréis alegrado",
          "form_3p" : "habrán alegrado"
        },
        "conditional perfect" : {
          "form_1s" : "habría alegrado",
          "form_2s" : "habrías alegrado",
          "form_3s" : "habría alegrado",
          "form_1p" : "habríamos alegrado",
          "form_2p" : "habríais alegrado",
          "form_3p" : "habrían alegrado"
        },
        "present" : {
          "form_1s" : "alegro",
          "form_2s" : "alegras",
          "form_3s" : "alegra",
          "form_1p" : "alegramos",
          "form_2p" : "alegráis",
          "form_3p" : "alegran"
        },
        "future" : {
          "form_1s" : "alegraré",
          "form_2s" : "alegrarás",
          "form_3s" : "alegrará",
          "form_1p" : "alegraremos",
          "form_2p" : "alegraréis",
          "form_3p" : "alegrarán"
        }
      },
      "subjunctive" : {
        "present" : {
          "form_1s" : "alegre",
          "form_2s" : "alegres",
          "form_3s" : "alegre",
          "form_1p" : "alegremos",
          "form_2p" : "alegréis",
          "form_3p" : "alegren"
        },
        "imperfect" : {
          "form_1s" : "alegrara",
          "form_2s" : "alegraras",
          "form_3s" : "alegrara",
          "form_1p" : "alegráramos",
          "form_2p" : "alegrarais",
          "form_3p" : "alegraran"
        },
        "future" : {
          "form_1s" : "alegrare",
          "form_2s" : "alegrares",
          "form_3s" : "alegrare",
          "form_1p" : "alegráremos",
          "form_2p" : "alegrareis",
          "form_3p" : "alegraren"
        },
        "present_perfect" : {
          "form_1s" : "haya alegrado",
          "form_2s" : "hayas alegrado",
          "form_3s" : "haya alegrado",
          "form_1p" : "hayamos alegrado",
          "form_2p" : "hayáis alegrado",
          "form_3p" : "hayan alegrado"
        },
        "future_perfect" : {
          "form_1s" : "hubiere alegrado",
          "form_2s" : "hubieres alegrado",
          "form_3s" : "hubiere alegrado",
          "form_1p" : "hubiéremos alegrado",
          "form_2p" : "hubiereis alegrado",
          "form_3p" : "hubieren alegrado"
        },
        "past_perfect" : {
          "form_1s" : "hubiera alegrado",
          "form_2s" : "hubieras alegrado",
          "form_3s" : "hubiera alegrado",
          "form_1p" : "hubiéramos alegrado",
          "form_2p" : "hubierais alegrado",
          "form_3p" : "hubieran alegrado"
        }
      },
      "imperative_affirmative" : {
        "present" : {
          "form_1s" : "",
          "form_2s" : "alegra",
          "form_3s" : "alegrad",
          "form_1p" : "",
          "form_2p" : "alegre",
          "form_3p" : "alegren"
        }
      },
      "imperative_negative" : {
        "present" : {
          "form_1s" : "",
          "form_2s" : "no alegres",
          "form_3s" : "no alegréis",
          "form_1p" : "",
          "form_2p" : "no alegre",
          "form_3p" : "no alegren"
        }
      }
    },
    "meta" : {
      "infinitive" : "alegrar",
      "infinitive_english" : "to make happy, cheer [up], gladden",
      "verb_english" : "Make happy! Don't make happy!",
      "gerund" : "alegrando",
      "gerund_english" : "making happy",
      "pastparticiple" : "alegrado",
      "pastparticiple_english" : "made happy"
    }
  },
  "entrevistar" : {
    "useage" : {
      "subjunctive" : {
        "present" : {
          "form_1s" : "entreviste",
          "form_2s" : "entrevistes",
          "form_3s" : "entreviste",
          "form_1p" : "entrevistemos",
          "form_2p" : "entrevistéis",
          "form_3p" : "entrevisten"
        },
        "imperfect" : {
          "form_1s" : "entrevistara",
          "form_2s" : "entrevistaras",
          "form_3s" : "entrevistara",
          "form_1p" : "entrevistáramos",
          "form_2p" : "entrevistarais",
          "form_3p" : "entrevistaran"
        },
        "future" : {
          "form_1s" : "entrevistare",
          "form_2s" : "entrevistares",
          "form_3s" : "entrevistare",
          "form_1p" : "entrevistáremos",
          "form_2p" : "entrevistareis",
          "form_3p" : "entrevistaren"
        },
        "present_perfect" : {
          "form_1s" : "haya entrevistado",
          "form_2s" : "hayas entrevistado",
          "form_3s" : "haya entrevistado",
          "form_1p" : "hayamos entrevistado",
          "form_2p" : "hayáis entrevistado",
          "form_3p" : "hayan entrevistado"
        },
        "future_perfect" : {
          "form_1s" : "hubiere entrevistado",
          "form_2s" : "hubieres entrevistado",
          "form_3s" : "hubiere entrevistado",
          "form_1p" : "hubiéremos entrevistado",
          "form_2p" : "hubiereis entrevistado",
          "form_3p" : "hubieren entrevistado"
        },
        "past_perfect" : {
          "form_1s" : "hubiera entrevistado",
          "form_2s" : "hubieras entrevistado",
          "form_3s" : "hubiera entrevistado",
          "form_1p" : "hubiéramos entrevistado",
          "form_2p" : "hubierais entrevistado",
          "form_3p" : "hubieran entrevistado"
        }
      },
      "indicative" : {
        "imperfect" : {
          "form_1s" : "entrevistaba",
          "form_2s" : "entrevistabas",
          "form_3s" : "entrevistaba",
          "form_1p" : "entrevistábamos",
          "form_2p" : "entrevistabais",
          "form_3p" : "entrevistaban"
        },
        "present_perfect" : {
          "form_1s" : "he entrevistado",
          "form_2s" : "has entrevistado",
          "form_3s" : "ha entrevistado",
          "form_1p" : "hemos entrevistado",
          "form_2p" : "habéis entrevistado",
          "form_3p" : "han entrevistado"
        },
        "conditional" : {
          "form_1s" : "entrevistaría",
          "form_2s" : "entrevistarías",
          "form_3s" : "entrevistaría",
          "form_1p" : "entrevistaríamos",
          "form_2p" : "entrevistaríais",
          "form_3p" : "entrevistarían"
        },
        "past_perfect" : {
          "form_1s" : "había entrevistado",
          "form_2s" : "habías entrevistado",
          "form_3s" : "había entrevistado",
          "form_1p" : "habíamos entrevistado",
          "form_2p" : "habíais entrevistado",
          "form_3p" : "habían entrevistado"
        },
        "preterite" : {
          "form_1s" : "entrevisté",
          "form_2s" : "entrevistaste",
          "form_3s" : "entrevistó",
          "form_1p" : "entrevistamos",
          "form_2p" : "entrevistasteis",
          "form_3p" : "entrevistaron"
        },
        "future_perfect" : {
          "form_1s" : "habré entrevistado",
          "form_2s" : "habrás entrevistado",
          "form_3s" : "habrá entrevistado",
          "form_1p" : "habremos entrevistado",
          "form_2p" : "habréis entrevistado",
          "form_3p" : "habrán entrevistado"
        },
        "conditional perfect" : {
          "form_1s" : "habría entrevistado",
          "form_2s" : "habrías entrevistado",
          "form_3s" : "habría entrevistado",
          "form_1p" : "habríamos entrevistado",
          "form_2p" : "habríais entrevistado",
          "form_3p" : "habrían entrevistado"
        },
        "present" : {
          "form_1s" : "entrevisto",
          "form_2s" : "entrevistas",
          "form_3s" : "entrevista",
          "form_1p" : "entrevistamos",
          "form_2p" : "entrevistáis",
          "form_3p" : "entrevistan"
        },
        "future" : {
          "form_1s" : "entrevistaré",
          "form_2s" : "entrevistarás",
          "form_3s" : "entrevistará",
          "form_1p" : "entrevistaremos",
          "form_2p" : "entrevistaréis",
          "form_3p" : "entrevistarán"
        }
      },
      "imperative_affirmative" : {
        "present" : {
          "form_1s" : "",
          "form_2s" : "entrevista",
          "form_3s" : "entrevistad",
          "form_1p" : "",
          "form_2p" : "entreviste",
          "form_3p" : "entrevisten"
        }
      },
      "imperative_negative" : {
        "present" : {
          "form_1s" : "",
          "form_2s" : "no entrevistes",
          "form_3s" : "no entrevistéis",
          "form_1p" : "",
          "form_2p" : "no entreviste",
          "form_3p" : "no entrevisten"
        }
      }
    },
    "meta" : {
      "infinitive" : "entrevistar",
      "infinitive_english" : "to interview",
      "verb_english" : "Interview! Don't interview!",
      "gerund" : "entrevistando",
      "gerund_english" : "interviewing",
      "pastparticiple" : "entrevistado",
      "pastparticiple_english" : "interviewed"
    }
  },
  "desarrollar" : {
    "useage" : {
      "indicative" : {
        "imperfect" : {
          "form_1s" : "desarrollaba",
          "form_2s" : "desarrollabas",
          "form_3s" : "desarrollaba",
          "form_1p" : "desarrollábamos",
          "form_2p" : "desarrollabais",
          "form_3p" : "desarrollaban"
        },
        "present_perfect" : {
          "form_1s" : "he desarrollado",
          "form_2s" : "has desarrollado",
          "form_3s" : "ha desarrollado",
          "form_1p" : "hemos desarrollado",
          "form_2p" : "habéis desarrollado",
          "form_3p" : "han desarrollado"
        },
        "conditional" : {
          "form_1s" : "desarrollaría",
          "form_2s" : "desarrollarías",
          "form_3s" : "desarrollaría",
          "form_1p" : "desarrollaríamos",
          "form_2p" : "desarrollaríais",
          "form_3p" : "desarrollarían"
        },
        "past_perfect" : {
          "form_1s" : "había desarrollado",
          "form_2s" : "habías desarrollado",
          "form_3s" : "había desarrollado",
          "form_1p" : "habíamos desarrollado",
          "form_2p" : "habíais desarrollado",
          "form_3p" : "habían desarrollado"
        },
        "preterite" : {
          "form_1s" : "desarrollé",
          "form_2s" : "desarrollaste",
          "form_3s" : "desarrolló",
          "form_1p" : "desarrollamos",
          "form_2p" : "desarrollasteis",
          "form_3p" : "desarrollaron"
        },
        "future_perfect" : {
          "form_1s" : "habré desarrollado",
          "form_2s" : "habrás desarrollado",
          "form_3s" : "habrá desarrollado",
          "form_1p" : "habremos desarrollado",
          "form_2p" : "habréis desarrollado",
          "form_3p" : "habrán desarrollado"
        },
        "conditional perfect" : {
          "form_1s" : "habría desarrollado",
          "form_2s" : "habrías desarrollado",
          "form_3s" : "habría desarrollado",
          "form_1p" : "habríamos desarrollado",
          "form_2p" : "habríais desarrollado",
          "form_3p" : "habrían desarrollado"
        },
        "present" : {
          "form_1s" : "desarrollo",
          "form_2s" : "desarrollas",
          "form_3s" : "desarrolla",
          "form_1p" : "desarrollamos",
          "form_2p" : "desarrolláis",
          "form_3p" : "desarrollan"
        },
        "future" : {
          "form_1s" : "desarrollaré",
          "form_2s" : "desarrollarás",
          "form_3s" : "desarrollará",
          "form_1p" : "desarrollaremos",
          "form_2p" : "desarrollaréis",
          "form_3p" : "desarrollarán"
        }
      },
      "subjunctive" : {
        "present" : {
          "form_1s" : "desarrolle",
          "form_2s" : "desarrolles",
          "form_3s" : "desarrolle",
          "form_1p" : "desarrollemos",
          "form_2p" : "desarrolléis",
          "form_3p" : "desarrollen"
        },
        "imperfect" : {
          "form_1s" : "desarrollara",
          "form_2s" : "desarrollaras",
          "form_3s" : "desarrollara",
          "form_1p" : "desarrolláramos",
          "form_2p" : "desarrollarais",
          "form_3p" : "desarrollaran"
        },
        "future" : {
          "form_1s" : "desarrollare",
          "form_2s" : "desarrollares",
          "form_3s" : "desarrollare",
          "form_1p" : "desarrolláremos",
          "form_2p" : "desarrollareis",
          "form_3p" : "desarrollaren"
        },
        "present_perfect" : {
          "form_1s" : "haya desarrollado",
          "form_2s" : "hayas desarrollado",
          "form_3s" : "haya desarrollado",
          "form_1p" : "hayamos desarrollado",
          "form_2p" : "hayáis desarrollado",
          "form_3p" : "hayan desarrollado"
        },
        "future_perfect" : {
          "form_1s" : "hubiere desarrollado",
          "form_2s" : "hubieres desarrollado",
          "form_3s" : "hubiere desarrollado",
          "form_1p" : "hubiéremos desarrollado",
          "form_2p" : "hubiereis desarrollado",
          "form_3p" : "hubieren desarrollado"
        },
        "past_perfect" : {
          "form_1s" : "hubiera desarrollado",
          "form_2s" : "hubieras desarrollado",
          "form_3s" : "hubiera desarrollado",
          "form_1p" : "hubiéramos desarrollado",
          "form_2p" : "hubierais desarrollado",
          "form_3p" : "hubieran desarrollado"
        }
      },
      "imperative_affirmative" : {
        "present" : {
          "form_1s" : "",
          "form_2s" : "desarrolla",
          "form_3s" : "desarrollad",
          "form_1p" : "",
          "form_2p" : "desarrolle",
          "form_3p" : "desarrollen"
        }
      },
      "imperative_negative" : {
        "present" : {
          "form_1s" : "",
          "form_2s" : "no desarrolles",
          "form_3s" : "no desarrolléis",
          "form_1p" : "",
          "form_2p" : "no desarrolle",
          "form_3p" : "no desarrollen"
        }
      }
    },
    "meta" : {
      "infinitive" : "desarrollar",
      "infinitive_english" : "to develop, expand; to unroll, unwind; to unfold",
      "verb_english" : "Develop! Don't develop!",
      "gerund" : "desarrollando",
      "gerund_english" : "developing",
      "pastparticiple" : "desarrollado",
      "pastparticiple_english" : "developed"
    }
  },
  "caminar" : {
    "useage" : {
      "indicative" : {
        "imperfect" : {
          "form_1s" : "caminaba",
          "form_2s" : "caminabas",
          "form_3s" : "caminaba",
          "form_1p" : "caminábamos",
          "form_2p" : "caminabais",
          "form_3p" : "caminaban"
        },
        "present_perfect" : {
          "form_1s" : "he caminado",
          "form_2s" : "has caminado",
          "form_3s" : "ha caminado",
          "form_1p" : "hemos caminado",
          "form_2p" : "habéis caminado",
          "form_3p" : "han caminado"
        },
        "conditional" : {
          "form_1s" : "caminaría",
          "form_2s" : "caminarías",
          "form_3s" : "caminaría",
          "form_1p" : "caminaríamos",
          "form_2p" : "caminaríais",
          "form_3p" : "caminarían"
        },
        "past_perfect" : {
          "form_1s" : "había caminado",
          "form_2s" : "habías caminado",
          "form_3s" : "había caminado",
          "form_1p" : "habíamos caminado",
          "form_2p" : "habíais caminado",
          "form_3p" : "habían caminado"
        },
        "preterite" : {
          "form_1s" : "caminé",
          "form_2s" : "caminaste",
          "form_3s" : "caminó",
          "form_1p" : "caminamos",
          "form_2p" : "caminasteis",
          "form_3p" : "caminaron"
        },
        "future_perfect" : {
          "form_1s" : "habré caminado",
          "form_2s" : "habrás caminado",
          "form_3s" : "habrá caminado",
          "form_1p" : "habremos caminado",
          "form_2p" : "habréis caminado",
          "form_3p" : "habrán caminado"
        },
        "conditional perfect" : {
          "form_1s" : "habría caminado",
          "form_2s" : "habrías caminado",
          "form_3s" : "habría caminado",
          "form_1p" : "habríamos caminado",
          "form_2p" : "habríais caminado",
          "form_3p" : "habrían caminado"
        },
        "present" : {
          "form_1s" : "camino",
          "form_2s" : "caminas",
          "form_3s" : "camina",
          "form_1p" : "caminamos",
          "form_2p" : "camináis",
          "form_3p" : "caminan"
        },
        "future" : {
          "form_1s" : "caminaré",
          "form_2s" : "caminarás",
          "form_3s" : "caminará",
          "form_1p" : "caminaremos",
          "form_2p" : "caminaréis",
          "form_3p" : "caminarán"
        }
      },
      "subjunctive" : {
        "present" : {
          "form_1s" : "camine",
          "form_2s" : "camines",
          "form_3s" : "camine",
          "form_1p" : "caminemos",
          "form_2p" : "caminéis",
          "form_3p" : "caminen"
        },
        "imperfect" : {
          "form_1s" : "caminara",
          "form_2s" : "caminaras",
          "form_3s" : "caminara",
          "form_1p" : "camináramos",
          "form_2p" : "caminarais",
          "form_3p" : "caminaran"
        },
        "future" : {
          "form_1s" : "caminare",
          "form_2s" : "caminares",
          "form_3s" : "caminare",
          "form_1p" : "camináremos",
          "form_2p" : "caminareis",
          "form_3p" : "caminaren"
        },
        "present_perfect" : {
          "form_1s" : "haya caminado",
          "form_2s" : "hayas caminado",
          "form_3s" : "haya caminado",
          "form_1p" : "hayamos caminado",
          "form_2p" : "hayáis caminado",
          "form_3p" : "hayan caminado"
        },
        "future_perfect" : {
          "form_1s" : "hubiere caminado",
          "form_2s" : "hubieres caminado",
          "form_3s" : "hubiere caminado",
          "form_1p" : "hubiéremos caminado",
          "form_2p" : "hubiereis caminado",
          "form_3p" : "hubieren caminado"
        },
        "past_perfect" : {
          "form_1s" : "hubiera caminado",
          "form_2s" : "hubieras caminado",
          "form_3s" : "hubiera caminado",
          "form_1p" : "hubiéramos caminado",
          "form_2p" : "hubierais caminado",
          "form_3p" : "hubieran caminado"
        }
      },
      "imperative_affirmative" : {
        "present" : {
          "form_1s" : "",
          "form_2s" : "camina",
          "form_3s" : "caminad",
          "form_1p" : "",
          "form_2p" : "camine",
          "form_3p" : "caminen"
        }
      },
      "imperative_negative" : {
        "present" : {
          "form_1s" : "",
          "form_2s" : "no camines",
          "form_3s" : "no caminéis",
          "form_1p" : "",
          "form_2p" : "no camine",
          "form_3p" : "no caminen"
        }
      }
    },
    "meta" : {
      "infinitive" : "caminar",
      "infinitive_english" : "to walk, go",
      "verb_english" : "Walk! Don't walk!",
      "gerund" : "caminando",
      "gerund_english" : "walking",
      "pastparticiple" : "caminado",
      "pastparticiple_english" : "walked"
    }
  },
  "pescar" : {
    "useage" : {
      "indicative" : {
        "imperfect" : {
          "form_1s" : "pescaba",
          "form_2s" : "pescabas",
          "form_3s" : "pescaba",
          "form_1p" : "pescábamos",
          "form_2p" : "pescabais",
          "form_3p" : "pescaban"
        },
        "present_perfect" : {
          "form_1s" : "he pescado",
          "form_2s" : "has pescado",
          "form_3s" : "ha pescado",
          "form_1p" : "hemos pescado",
          "form_2p" : "habéis pescado",
          "form_3p" : "han pescado"
        },
        "conditional" : {
          "form_1s" : "pescaría",
          "form_2s" : "pescarías",
          "form_3s" : "pescaría",
          "form_1p" : "pescaríamos",
          "form_2p" : "pescaríais",
          "form_3p" : "pescarían"
        },
        "past_perfect" : {
          "form_1s" : "había pescado",
          "form_2s" : "habías pescado",
          "form_3s" : "había pescado",
          "form_1p" : "habíamos pescado",
          "form_2p" : "habíais pescado",
          "form_3p" : "habían pescado"
        },
        "preterite" : {
          "form_1s" : "pesqué",
          "form_2s" : "pescaste",
          "form_3s" : "pescó",
          "form_1p" : "pescamos",
          "form_2p" : "pescasteis",
          "form_3p" : "pescaron"
        },
        "future_perfect" : {
          "form_1s" : "habré pescado",
          "form_2s" : "habrás pescado",
          "form_3s" : "habrá pescado",
          "form_1p" : "habremos pescado",
          "form_2p" : "habréis pescado",
          "form_3p" : "habrán pescado"
        },
        "conditional perfect" : {
          "form_1s" : "habría pescado",
          "form_2s" : "habrías pescado",
          "form_3s" : "habría pescado",
          "form_1p" : "habríamos pescado",
          "form_2p" : "habríais pescado",
          "form_3p" : "habrían pescado"
        },
        "present" : {
          "form_1s" : "pesco",
          "form_2s" : "pescas",
          "form_3s" : "pesca",
          "form_1p" : "pescamos",
          "form_2p" : "pescáis",
          "form_3p" : "pescan"
        },
        "future" : {
          "form_1s" : "pescaré",
          "form_2s" : "pescarás",
          "form_3s" : "pescará",
          "form_1p" : "pescaremos",
          "form_2p" : "pescaréis",
          "form_3p" : "pescarán"
        }
      },
      "subjunctive" : {
        "present" : {
          "form_1s" : "pesque",
          "form_2s" : "pesques",
          "form_3s" : "pesque",
          "form_1p" : "pesquemos",
          "form_2p" : "pesquéis",
          "form_3p" : "pesquen"
        },
        "imperfect" : {
          "form_1s" : "pescara",
          "form_2s" : "pescaras",
          "form_3s" : "pescara",
          "form_1p" : "pescáramos",
          "form_2p" : "pescarais",
          "form_3p" : "pescaran"
        },
        "future" : {
          "form_1s" : "pescare",
          "form_2s" : "pescares",
          "form_3s" : "pescare",
          "form_1p" : "pescáremos",
          "form_2p" : "pescareis",
          "form_3p" : "pescaren"
        },
        "present_perfect" : {
          "form_1s" : "haya pescado",
          "form_2s" : "hayas pescado",
          "form_3s" : "haya pescado",
          "form_1p" : "hayamos pescado",
          "form_2p" : "hayáis pescado",
          "form_3p" : "hayan pescado"
        },
        "future_perfect" : {
          "form_1s" : "hubiere pescado",
          "form_2s" : "hubieres pescado",
          "form_3s" : "hubiere pescado",
          "form_1p" : "hubiéremos pescado",
          "form_2p" : "hubiereis pescado",
          "form_3p" : "hubieren pescado"
        },
        "past_perfect" : {
          "form_1s" : "hubiera pescado",
          "form_2s" : "hubieras pescado",
          "form_3s" : "hubiera pescado",
          "form_1p" : "hubiéramos pescado",
          "form_2p" : "hubierais pescado",
          "form_3p" : "hubieran pescado"
        }
      },
      "imperative_affirmative" : {
        "present" : {
          "form_1s" : "",
          "form_2s" : "pesca",
          "form_3s" : "pescad",
          "form_1p" : "",
          "form_2p" : "pesque",
          "form_3p" : "pesquen"
        }
      },
      "imperative_negative" : {
        "present" : {
          "form_1s" : "",
          "form_2s" : "no pesques",
          "form_3s" : "no pesquéis",
          "form_1p" : "",
          "form_2p" : "no pesque",
          "form_3p" : "no pesquen"
        }
      }
    },
    "meta" : {
      "infinitive" : "pescar",
      "infinitive_english" : "to fish",
      "verb_english" : "Fish! Don't fish!",
      "gerund" : "pescando",
      "gerund_english" : "fishing",
      "pastparticiple" : "pescado",
      "pastparticiple_english" : "fished"
    }
  },
  "variar" : {
    "useage" : {
      "indicative" : {
        "imperfect" : {
          "form_1s" : "variaba",
          "form_2s" : "variabas",
          "form_3s" : "variaba",
          "form_1p" : "variábamos",
          "form_2p" : "variabais",
          "form_3p" : "variaban"
        },
        "present_perfect" : {
          "form_1s" : "he variado",
          "form_2s" : "has variado",
          "form_3s" : "ha variado",
          "form_1p" : "hemos variado",
          "form_2p" : "habéis variado",
          "form_3p" : "han variado"
        },
        "conditional" : {
          "form_1s" : "variaría",
          "form_2s" : "variarías",
          "form_3s" : "variaría",
          "form_1p" : "variaríamos",
          "form_2p" : "variaríais",
          "form_3p" : "variarían"
        },
        "past_perfect" : {
          "form_1s" : "había variado",
          "form_2s" : "habías variado",
          "form_3s" : "había variado",
          "form_1p" : "habíamos variado",
          "form_2p" : "habíais variado",
          "form_3p" : "habían variado"
        },
        "preterite" : {
          "form_1s" : "varié",
          "form_2s" : "variaste",
          "form_3s" : "varió",
          "form_1p" : "variamos",
          "form_2p" : "variasteis",
          "form_3p" : "variaron"
        },
        "future_perfect" : {
          "form_1s" : "habré variado",
          "form_2s" : "habrás variado",
          "form_3s" : "habrá variado",
          "form_1p" : "habremos variado",
          "form_2p" : "habréis variado",
          "form_3p" : "habrán variado"
        },
        "conditional perfect" : {
          "form_1s" : "habría variado",
          "form_2s" : "habrías variado",
          "form_3s" : "habría variado",
          "form_1p" : "habríamos variado",
          "form_2p" : "habríais variado",
          "form_3p" : "habrían variado"
        },
        "present" : {
          "form_1s" : "varío",
          "form_2s" : "varías",
          "form_3s" : "varía",
          "form_1p" : "variamos",
          "form_2p" : "variáis",
          "form_3p" : "varían"
        },
        "future" : {
          "form_1s" : "variaré",
          "form_2s" : "variarás",
          "form_3s" : "variará",
          "form_1p" : "variaremos",
          "form_2p" : "variaréis",
          "form_3p" : "variarán"
        }
      },
      "subjunctive" : {
        "present" : {
          "form_1s" : "varíe",
          "form_2s" : "varíes",
          "form_3s" : "varíe",
          "form_1p" : "variemos",
          "form_2p" : "variéis",
          "form_3p" : "varíen"
        },
        "imperfect" : {
          "form_1s" : "variara",
          "form_2s" : "variaras",
          "form_3s" : "variara",
          "form_1p" : "variáramos",
          "form_2p" : "variarais",
          "form_3p" : "variaran"
        },
        "future" : {
          "form_1s" : "variare",
          "form_2s" : "variares",
          "form_3s" : "variare",
          "form_1p" : "variáremos",
          "form_2p" : "variareis",
          "form_3p" : "variaren"
        },
        "present_perfect" : {
          "form_1s" : "haya variado",
          "form_2s" : "hayas variado",
          "form_3s" : "haya variado",
          "form_1p" : "hayamos variado",
          "form_2p" : "hayáis variado",
          "form_3p" : "hayan variado"
        },
        "future_perfect" : {
          "form_1s" : "hubiere variado",
          "form_2s" : "hubieres variado",
          "form_3s" : "hubiere variado",
          "form_1p" : "hubiéremos variado",
          "form_2p" : "hubiereis variado",
          "form_3p" : "hubieren variado"
        },
        "past_perfect" : {
          "form_1s" : "hubiera variado",
          "form_2s" : "hubieras variado",
          "form_3s" : "hubiera variado",
          "form_1p" : "hubiéramos variado",
          "form_2p" : "hubierais variado",
          "form_3p" : "hubieran variado"
        }
      },
      "imperative_affirmative" : {
        "present" : {
          "form_1s" : "",
          "form_2s" : "varía",
          "form_3s" : "variad",
          "form_1p" : "",
          "form_2p" : "varíe",
          "form_3p" : "varíen"
        }
      },
      "imperative_negative" : {
        "present" : {
          "form_1s" : "",
          "form_2s" : "no varíes",
          "form_3s" : "no variéis",
          "form_1p" : "",
          "form_2p" : "no varíe",
          "form_3p" : "no varíen"
        }
      }
    },
    "meta" : {
      "infinitive" : "variar",
      "infinitive_english" : "to vary",
      "verb_english" : "Vary! Don't vary!",
      "gerund" : "variando",
      "gerund_english" : "varying",
      "pastparticiple" : "variado",
      "pastparticiple_english" : "varied"
    }
  },
  "enseñar" : {
    "useage" : {
      "indicative" : {
        "imperfect" : {
          "form_1s" : "enseñaba",
          "form_2s" : "enseñabas",
          "form_3s" : "enseñaba",
          "form_1p" : "enseñábamos",
          "form_2p" : "enseñabais",
          "form_3p" : "enseñaban"
        },
        "present_perfect" : {
          "form_1s" : "he enseñado",
          "form_2s" : "has enseñado",
          "form_3s" : "ha enseñado",
          "form_1p" : "hemos enseñado",
          "form_2p" : "habéis enseñado",
          "form_3p" : "han enseñado"
        },
        "conditional" : {
          "form_1s" : "enseñaría",
          "form_2s" : "enseñarías",
          "form_3s" : "enseñaría",
          "form_1p" : "enseñaríamos",
          "form_2p" : "enseñaríais",
          "form_3p" : "enseñarían"
        },
        "past_perfect" : {
          "form_1s" : "había enseñado",
          "form_2s" : "habías enseñado",
          "form_3s" : "había enseñado",
          "form_1p" : "habíamos enseñado",
          "form_2p" : "habíais enseñado",
          "form_3p" : "habían enseñado"
        },
        "preterite" : {
          "form_1s" : "enseñé",
          "form_2s" : "enseñaste",
          "form_3s" : "enseñó",
          "form_1p" : "enseñamos",
          "form_2p" : "enseñasteis",
          "form_3p" : "enseñaron"
        },
        "future_perfect" : {
          "form_1s" : "habré enseñado",
          "form_2s" : "habrás enseñado",
          "form_3s" : "habrá enseñado",
          "form_1p" : "habremos enseñado",
          "form_2p" : "habréis enseñado",
          "form_3p" : "habrán enseñado"
        },
        "conditional perfect" : {
          "form_1s" : "habría enseñado",
          "form_2s" : "habrías enseñado",
          "form_3s" : "habría enseñado",
          "form_1p" : "habríamos enseñado",
          "form_2p" : "habríais enseñado",
          "form_3p" : "habrían enseñado"
        },
        "present" : {
          "form_1s" : "enseño",
          "form_2s" : "enseñas",
          "form_3s" : "enseña",
          "form_1p" : "enseñamos",
          "form_2p" : "enseñáis",
          "form_3p" : "enseñan"
        },
        "future" : {
          "form_1s" : "enseñaré",
          "form_2s" : "enseñarás",
          "form_3s" : "enseñará",
          "form_1p" : "enseñaremos",
          "form_2p" : "enseñaréis",
          "form_3p" : "enseñarán"
        }
      },
      "subjunctive" : {
        "present" : {
          "form_1s" : "enseñe",
          "form_2s" : "enseñes",
          "form_3s" : "enseñe",
          "form_1p" : "enseñemos",
          "form_2p" : "enseñéis",
          "form_3p" : "enseñen"
        },
        "imperfect" : {
          "form_1s" : "enseñara",
          "form_2s" : "enseñaras",
          "form_3s" : "enseñara",
          "form_1p" : "enseñáramos",
          "form_2p" : "enseñarais",
          "form_3p" : "enseñaran"
        },
        "future" : {
          "form_1s" : "enseñare",
          "form_2s" : "enseñares",
          "form_3s" : "enseñare",
          "form_1p" : "enseñáremos",
          "form_2p" : "enseñareis",
          "form_3p" : "enseñaren"
        },
        "present_perfect" : {
          "form_1s" : "haya enseñado",
          "form_2s" : "hayas enseñado",
          "form_3s" : "haya enseñado",
          "form_1p" : "hayamos enseñado",
          "form_2p" : "hayáis enseñado",
          "form_3p" : "hayan enseñado"
        },
        "future_perfect" : {
          "form_1s" : "hubiere enseñado",
          "form_2s" : "hubieres enseñado",
          "form_3s" : "hubiere enseñado",
          "form_1p" : "hubiéremos enseñado",
          "form_2p" : "hubiereis enseñado",
          "form_3p" : "hubieren enseñado"
        },
        "past_perfect" : {
          "form_1s" : "hubiera enseñado",
          "form_2s" : "hubieras enseñado",
          "form_3s" : "hubiera enseñado",
          "form_1p" : "hubiéramos enseñado",
          "form_2p" : "hubierais enseñado",
          "form_3p" : "hubieran enseñado"
        }
      },
      "imperative_affirmative" : {
        "present" : {
          "form_1s" : "",
          "form_2s" : "enseña",
          "form_3s" : "enseñad",
          "form_1p" : "",
          "form_2p" : "enseñe",
          "form_3p" : "enseñen"
        }
      },
      "imperative_negative" : {
        "present" : {
          "form_1s" : "",
          "form_2s" : "no enseñes",
          "form_3s" : "no enseñéis",
          "form_1p" : "",
          "form_2p" : "no enseñe",
          "form_3p" : "no enseñen"
        }
      }
    },
    "meta" : {
      "infinitive" : "enseñar",
      "infinitive_english" : "to teach, instruct, train, educate",
      "verb_english" : "Teach! Don't teach!",
      "gerund" : "enseñando",
      "gerund_english" : "teaching",
      "pastparticiple" : "enseñado",
      "pastparticiple_english" : "taught"
    }
  },
  "asustar" : {
    "useage" : {
      "indicative" : {
        "imperfect" : {
          "form_1s" : "asustaba",
          "form_2s" : "asustabas",
          "form_3s" : "asustaba",
          "form_1p" : "asustábamos",
          "form_2p" : "asustabais",
          "form_3p" : "asustaban"
        },
        "present_perfect" : {
          "form_1s" : "he asustado",
          "form_2s" : "has asustado",
          "form_3s" : "ha asustado",
          "form_1p" : "hemos asustado",
          "form_2p" : "habéis asustado",
          "form_3p" : "han asustado"
        },
        "conditional" : {
          "form_1s" : "asustaría",
          "form_2s" : "asustarías",
          "form_3s" : "asustaría",
          "form_1p" : "asustaríamos",
          "form_2p" : "asustaríais",
          "form_3p" : "asustarían"
        },
        "past_perfect" : {
          "form_1s" : "había asustado",
          "form_2s" : "habías asustado",
          "form_3s" : "había asustado",
          "form_1p" : "habíamos asustado",
          "form_2p" : "habíais asustado",
          "form_3p" : "habían asustado"
        },
        "preterite" : {
          "form_1s" : "asusté",
          "form_2s" : "asustaste",
          "form_3s" : "asustó",
          "form_1p" : "asustamos",
          "form_2p" : "asustasteis",
          "form_3p" : "asustaron"
        },
        "future_perfect" : {
          "form_1s" : "habré asustado",
          "form_2s" : "habrás asustado",
          "form_3s" : "habrá asustado",
          "form_1p" : "habremos asustado",
          "form_2p" : "habréis asustado",
          "form_3p" : "habrán asustado"
        },
        "conditional perfect" : {
          "form_1s" : "habría asustado",
          "form_2s" : "habrías asustado",
          "form_3s" : "habría asustado",
          "form_1p" : "habríamos asustado",
          "form_2p" : "habríais asustado",
          "form_3p" : "habrían asustado"
        },
        "present" : {
          "form_1s" : "asusto",
          "form_2s" : "asustas",
          "form_3s" : "asusta",
          "form_1p" : "asustamos",
          "form_2p" : "asustáis",
          "form_3p" : "asustan"
        },
        "future" : {
          "form_1s" : "asustaré",
          "form_2s" : "asustarás",
          "form_3s" : "asustará",
          "form_1p" : "asustaremos",
          "form_2p" : "asustaréis",
          "form_3p" : "asustarán"
        }
      },
      "subjunctive" : {
        "present" : {
          "form_1s" : "asuste",
          "form_2s" : "asustes",
          "form_3s" : "asuste",
          "form_1p" : "asustemos",
          "form_2p" : "asustéis",
          "form_3p" : "asusten"
        },
        "imperfect" : {
          "form_1s" : "asustara",
          "form_2s" : "asustaras",
          "form_3s" : "asustara",
          "form_1p" : "asustáramos",
          "form_2p" : "asustarais",
          "form_3p" : "asustaran"
        },
        "future" : {
          "form_1s" : "asustare",
          "form_2s" : "asustares",
          "form_3s" : "asustare",
          "form_1p" : "asustáremos",
          "form_2p" : "asustareis",
          "form_3p" : "asustaren"
        },
        "present_perfect" : {
          "form_1s" : "haya asustado",
          "form_2s" : "hayas asustado",
          "form_3s" : "haya asustado",
          "form_1p" : "hayamos asustado",
          "form_2p" : "hayáis asustado",
          "form_3p" : "hayan asustado"
        },
        "future_perfect" : {
          "form_1s" : "hubiere asustado",
          "form_2s" : "hubieres asustado",
          "form_3s" : "hubiere asustado",
          "form_1p" : "hubiéremos asustado",
          "form_2p" : "hubiereis asustado",
          "form_3p" : "hubieren asustado"
        },
        "past_perfect" : {
          "form_1s" : "hubiera asustado",
          "form_2s" : "hubieras asustado",
          "form_3s" : "hubiera asustado",
          "form_1p" : "hubiéramos asustado",
          "form_2p" : "hubierais asustado",
          "form_3p" : "hubieran asustado"
        }
      },
      "imperative_affirmative" : {
        "present" : {
          "form_1s" : "",
          "form_2s" : "asusta",
          "form_3s" : "asustad",
          "form_1p" : "",
          "form_2p" : "asuste",
          "form_3p" : "asusten"
        }
      },
      "imperative_negative" : {
        "present" : {
          "form_1s" : "",
          "form_2s" : "no asustes",
          "form_3s" : "no asustéis",
          "form_1p" : "",
          "form_2p" : "no asuste",
          "form_3p" : "no asusten"
        }
      }
    },
    "meta" : {
      "infinitive" : "asustar",
      "infinitive_english" : "to frighten, scare, startle",
      "verb_english" : "Frighten! Don't frighten!",
      "gerund" : "asustando",
      "gerund_english" : "frightening",
      "pastparticiple" : "asustado",
      "pastparticiple_english" : "frightened"
    }
  },
  "acontecer" : {
    "useage" : {
      "indicative" : {
        "imperfect" : {
          "form_1s" : "acontecía",
          "form_2s" : "acontecías",
          "form_3s" : "acontecía",
          "form_1p" : "acontecíamos",
          "form_2p" : "acontecíais",
          "form_3p" : "acontecían"
        },
        "present_perfect" : {
          "form_1s" : "he acontecido",
          "form_2s" : "has acontecido",
          "form_3s" : "ha acontecido",
          "form_1p" : "hemos acontecido",
          "form_2p" : "habéis acontecido",
          "form_3p" : "han acontecido"
        },
        "conditional" : {
          "form_1s" : "acontecería",
          "form_2s" : "acontecerías",
          "form_3s" : "acontecería",
          "form_1p" : "aconteceríamos",
          "form_2p" : "aconteceríais",
          "form_3p" : "acontecerían"
        },
        "past_perfect" : {
          "form_1s" : "había acontecido",
          "form_2s" : "habías acontecido",
          "form_3s" : "había acontecido",
          "form_1p" : "habíamos acontecido",
          "form_2p" : "habíais acontecido",
          "form_3p" : "habían acontecido"
        },
        "preterite" : {
          "form_1s" : "acontecí",
          "form_2s" : "aconteciste",
          "form_3s" : "aconteció",
          "form_1p" : "acontecimos",
          "form_2p" : "acontecisteis",
          "form_3p" : "acontecieron"
        },
        "future_perfect" : {
          "form_1s" : "habré acontecido",
          "form_2s" : "habrás acontecido",
          "form_3s" : "habrá acontecido",
          "form_1p" : "habremos acontecido",
          "form_2p" : "habréis acontecido",
          "form_3p" : "habrán acontecido"
        },
        "conditional perfect" : {
          "form_1s" : "habría acontecido",
          "form_2s" : "habrías acontecido",
          "form_3s" : "habría acontecido",
          "form_1p" : "habríamos acontecido",
          "form_2p" : "habríais acontecido",
          "form_3p" : "habrían acontecido"
        },
        "present" : {
          "form_1s" : "acontezco",
          "form_2s" : "aconteces",
          "form_3s" : "acontece",
          "form_1p" : "acontecemos",
          "form_2p" : "acontecéis",
          "form_3p" : "acontecen"
        },
        "future" : {
          "form_1s" : "aconteceré",
          "form_2s" : "acontecerás",
          "form_3s" : "acontecerá",
          "form_1p" : "aconteceremos",
          "form_2p" : "aconteceréis",
          "form_3p" : "acontecerán"
        }
      },
      "subjunctive" : {
        "present" : {
          "form_1s" : "acontezca",
          "form_2s" : "acontezcas",
          "form_3s" : "acontezca",
          "form_1p" : "acontezcamos",
          "form_2p" : "acontezcáis",
          "form_3p" : "acontezcan"
        },
        "imperfect" : {
          "form_1s" : "aconteciera",
          "form_2s" : "acontecieras",
          "form_3s" : "aconteciera",
          "form_1p" : "aconteciéramos",
          "form_2p" : "acontecierais",
          "form_3p" : "acontecieran"
        },
        "future" : {
          "form_1s" : "aconteciere",
          "form_2s" : "acontecieres",
          "form_3s" : "aconteciere",
          "form_1p" : "aconteciéremos",
          "form_2p" : "aconteciereis",
          "form_3p" : "acontecieren"
        },
        "present_perfect" : {
          "form_1s" : "haya acontecido",
          "form_2s" : "hayas acontecido",
          "form_3s" : "haya acontecido",
          "form_1p" : "hayamos acontecido",
          "form_2p" : "hayáis acontecido",
          "form_3p" : "hayan acontecido"
        },
        "future_perfect" : {
          "form_1s" : "hubiere acontecido",
          "form_2s" : "hubieres acontecido",
          "form_3s" : "hubiere acontecido",
          "form_1p" : "hubiéremos acontecido",
          "form_2p" : "hubiereis acontecido",
          "form_3p" : "hubieren acontecido"
        },
        "past_perfect" : {
          "form_1s" : "hubiera acontecido",
          "form_2s" : "hubieras acontecido",
          "form_3s" : "hubiera acontecido",
          "form_1p" : "hubiéramos acontecido",
          "form_2p" : "hubierais acontecido",
          "form_3p" : "hubieran acontecido"
        }
      },
      "imperative_affirmative" : {
        "present" : {
          "form_1s" : "",
          "form_2s" : "acontece",
          "form_3s" : "aconteced",
          "form_1p" : "",
          "form_2p" : "acontezca",
          "form_3p" : "acontezcan"
        }
      },
      "imperative_negative" : {
        "present" : {
          "form_1s" : "",
          "form_2s" : "no acontezcas",
          "form_3s" : "no acontezcáis",
          "form_1p" : "",
          "form_2p" : "no acontezca",
          "form_3p" : "no acontezcan"
        }
      }
    },
    "meta" : {
      "infinitive" : "acontecer",
      "infinitive_english" : "to happen, occur, come about",
      "verb_english" : "Happen! Don't happen!",
      "gerund" : "aconteciendo",
      "gerund_english" : "happening",
      "pastparticiple" : "acontecido",
      "pastparticiple_english" : "happened"
    }
  },
  "intentar" : {
    "useage" : {
      "indicative" : {
        "imperfect" : {
          "form_1s" : "intentaba",
          "form_2s" : "intentabas",
          "form_3s" : "intentaba",
          "form_1p" : "intentábamos",
          "form_2p" : "intentabais",
          "form_3p" : "intentaban"
        },
        "present_perfect" : {
          "form_1s" : "he intentado",
          "form_2s" : "has intentado",
          "form_3s" : "ha intentado",
          "form_1p" : "hemos intentado",
          "form_2p" : "habéis intentado",
          "form_3p" : "han intentado"
        },
        "conditional" : {
          "form_1s" : "intentaría",
          "form_2s" : "intentarías",
          "form_3s" : "intentaría",
          "form_1p" : "intentaríamos",
          "form_2p" : "intentaríais",
          "form_3p" : "intentarían"
        },
        "past_perfect" : {
          "form_1s" : "había intentado",
          "form_2s" : "habías intentado",
          "form_3s" : "había intentado",
          "form_1p" : "habíamos intentado",
          "form_2p" : "habíais intentado",
          "form_3p" : "habían intentado"
        },
        "preterite" : {
          "form_1s" : "intenté",
          "form_2s" : "intentaste",
          "form_3s" : "intentó",
          "form_1p" : "intentamos",
          "form_2p" : "intentasteis",
          "form_3p" : "intentaron"
        },
        "future_perfect" : {
          "form_1s" : "habré intentado",
          "form_2s" : "habrás intentado",
          "form_3s" : "habrá intentado",
          "form_1p" : "habremos intentado",
          "form_2p" : "habréis intentado",
          "form_3p" : "habrán intentado"
        },
        "conditional perfect" : {
          "form_1s" : "habría intentado",
          "form_2s" : "habrías intentado",
          "form_3s" : "habría intentado",
          "form_1p" : "habríamos intentado",
          "form_2p" : "habríais intentado",
          "form_3p" : "habrían intentado"
        },
        "present" : {
          "form_1s" : "intento",
          "form_2s" : "intentas",
          "form_3s" : "intenta",
          "form_1p" : "intentamos",
          "form_2p" : "intentáis",
          "form_3p" : "intentan"
        },
        "future" : {
          "form_1s" : "intentaré",
          "form_2s" : "intentarás",
          "form_3s" : "intentará",
          "form_1p" : "intentaremos",
          "form_2p" : "intentaréis",
          "form_3p" : "intentarán"
        }
      },
      "subjunctive" : {
        "present" : {
          "form_1s" : "intente",
          "form_2s" : "intentes",
          "form_3s" : "intente",
          "form_1p" : "intentemos",
          "form_2p" : "intentéis",
          "form_3p" : "intenten"
        },
        "imperfect" : {
          "form_1s" : "intentara",
          "form_2s" : "intentaras",
          "form_3s" : "intentara",
          "form_1p" : "intentáramos",
          "form_2p" : "intentarais",
          "form_3p" : "intentaran"
        },
        "future" : {
          "form_1s" : "intentare",
          "form_2s" : "intentares",
          "form_3s" : "intentare",
          "form_1p" : "intentáremos",
          "form_2p" : "intentareis",
          "form_3p" : "intentaren"
        },
        "present_perfect" : {
          "form_1s" : "haya intentado",
          "form_2s" : "hayas intentado",
          "form_3s" : "haya intentado",
          "form_1p" : "hayamos intentado",
          "form_2p" : "hayáis intentado",
          "form_3p" : "hayan intentado"
        },
        "future_perfect" : {
          "form_1s" : "hubiere intentado",
          "form_2s" : "hubieres intentado",
          "form_3s" : "hubiere intentado",
          "form_1p" : "hubiéremos intentado",
          "form_2p" : "hubiereis intentado",
          "form_3p" : "hubieren intentado"
        },
        "past_perfect" : {
          "form_1s" : "hubiera intentado",
          "form_2s" : "hubieras intentado",
          "form_3s" : "hubiera intentado",
          "form_1p" : "hubiéramos intentado",
          "form_2p" : "hubierais intentado",
          "form_3p" : "hubieran intentado"
        }
      },
      "imperative_affirmative" : {
        "present" : {
          "form_1s" : "",
          "form_2s" : "intenta",
          "form_3s" : "intentad",
          "form_1p" : "",
          "form_2p" : "intente",
          "form_3p" : "intenten"
        }
      },
      "imperative_negative" : {
        "present" : {
          "form_1s" : "",
          "form_2s" : "no intentes",
          "form_3s" : "no intentéis",
          "form_1p" : "",
          "form_2p" : "no intente",
          "form_3p" : "no intenten"
        }
      }
    },
    "meta" : {
      "infinitive" : "intentar",
      "infinitive_english" : "to try, attempt",
      "verb_english" : "Try! Don't try!",
      "gerund" : "intentando",
      "gerund_english" : "trying",
      "pastparticiple" : "intentado",
      "pastparticiple_english" : "tried"
    }
  },
  "advertir" : {
    "useage" : {
      "indicative" : {
        "imperfect" : {
          "form_1s" : "advertía",
          "form_2s" : "advertías",
          "form_3s" : "advertía",
          "form_1p" : "advertíamos",
          "form_2p" : "advertíais",
          "form_3p" : "advertían"
        },
        "present_perfect" : {
          "form_1s" : "he advertido",
          "form_2s" : "has advertido",
          "form_3s" : "ha advertido",
          "form_1p" : "hemos advertido",
          "form_2p" : "habéis advertido",
          "form_3p" : "han advertido"
        },
        "conditional" : {
          "form_1s" : "advertiría",
          "form_2s" : "advertirías",
          "form_3s" : "advertiría",
          "form_1p" : "advertiríamos",
          "form_2p" : "advertiríais",
          "form_3p" : "advertirían"
        },
        "past_perfect" : {
          "form_1s" : "había advertido",
          "form_2s" : "habías advertido",
          "form_3s" : "había advertido",
          "form_1p" : "habíamos advertido",
          "form_2p" : "habíais advertido",
          "form_3p" : "habían advertido"
        },
        "preterite" : {
          "form_1s" : "advertí",
          "form_2s" : "advertiste",
          "form_3s" : "advirtió",
          "form_1p" : "advertimos",
          "form_2p" : "advertisteis",
          "form_3p" : "advirtieron"
        },
        "future_perfect" : {
          "form_1s" : "habré advertido",
          "form_2s" : "habrás advertido",
          "form_3s" : "habrá advertido",
          "form_1p" : "habremos advertido",
          "form_2p" : "habréis advertido",
          "form_3p" : "habrán advertido"
        },
        "conditional perfect" : {
          "form_1s" : "habría advertido",
          "form_2s" : "habrías advertido",
          "form_3s" : "habría advertido",
          "form_1p" : "habríamos advertido",
          "form_2p" : "habríais advertido",
          "form_3p" : "habrían advertido"
        },
        "present" : {
          "form_1s" : "advierto",
          "form_2s" : "adviertes",
          "form_3s" : "advierte",
          "form_1p" : "advertimos",
          "form_2p" : "advertís",
          "form_3p" : "advierten"
        },
        "future" : {
          "form_1s" : "advertiré",
          "form_2s" : "advertirás",
          "form_3s" : "advertirá",
          "form_1p" : "advertiremos",
          "form_2p" : "advertiréis",
          "form_3p" : "advertirán"
        }
      },
      "subjunctive" : {
        "present" : {
          "form_1s" : "advierta",
          "form_2s" : "adviertas",
          "form_3s" : "advierta",
          "form_1p" : "advirtamos",
          "form_2p" : "advirtáis",
          "form_3p" : "adviertan"
        },
        "imperfect" : {
          "form_1s" : "advirtiera",
          "form_2s" : "advirtieras",
          "form_3s" : "advirtiera",
          "form_1p" : "advirtiéramos",
          "form_2p" : "advirtierais",
          "form_3p" : "advirtieran"
        },
        "future" : {
          "form_1s" : "advirtiere",
          "form_2s" : "advirtieres",
          "form_3s" : "advirtiere",
          "form_1p" : "advirtiéremos",
          "form_2p" : "advirtiereis",
          "form_3p" : "advirtieren"
        },
        "present_perfect" : {
          "form_1s" : "haya advertido",
          "form_2s" : "hayas advertido",
          "form_3s" : "haya advertido",
          "form_1p" : "hayamos advertido",
          "form_2p" : "hayáis advertido",
          "form_3p" : "hayan advertido"
        },
        "future_perfect" : {
          "form_1s" : "hubiere advertido",
          "form_2s" : "hubieres advertido",
          "form_3s" : "hubiere advertido",
          "form_1p" : "hubiéremos advertido",
          "form_2p" : "hubiereis advertido",
          "form_3p" : "hubieren advertido"
        },
        "past_perfect" : {
          "form_1s" : "hubiera advertido",
          "form_2s" : "hubieras advertido",
          "form_3s" : "hubiera advertido",
          "form_1p" : "hubiéramos advertido",
          "form_2p" : "hubierais advertido",
          "form_3p" : "hubieran advertido"
        }
      },
      "imperative_affirmative" : {
        "present" : {
          "form_1s" : "",
          "form_2s" : "advierte",
          "form_3s" : "advertid",
          "form_1p" : "",
          "form_2p" : "advierta",
          "form_3p" : "adviertan"
        }
      },
      "imperative_negative" : {
        "present" : {
          "form_1s" : "",
          "form_2s" : "no adviertas",
          "form_3s" : "no advirtáis",
          "form_1p" : "",
          "form_2p" : "no advierta",
          "form_3p" : "no adviertan"
        }
      }
    },
    "meta" : {
      "infinitive" : "advertir",
      "infinitive_english" : "to notice, observe, advise, warn",
      "verb_english" : "Notice! Don't notice!",
      "gerund" : "advirtiendo",
      "gerund_english" : "noticing",
      "pastparticiple" : "advertido",
      "pastparticiple_english" : "noticed"
    }
  },
  "afeitarse" : {
    "useage" : {
      "indicative" : {
        "imperfect" : {
          "form_1s" : "me afeitaba",
          "form_2s" : "te afeitabas",
          "form_3s" : "se afeitaba",
          "form_1p" : "nos afeitábamos",
          "form_2p" : "os afeitabais",
          "form_3p" : "se afeitaban"
        },
        "present_perfect" : {
          "form_1s" : "me he afeitado",
          "form_2s" : "te has afeitado",
          "form_3s" : "se ha afeitado",
          "form_1p" : "nos hemos afeitado",
          "form_2p" : "os habéis afeitado",
          "form_3p" : "se han afeitado"
        },
        "conditional" : {
          "form_1s" : "me afeitaría",
          "form_2s" : "te afeitarías",
          "form_3s" : "se afeitaría",
          "form_1p" : "nos afeitaríamos",
          "form_2p" : "os afeitaríais",
          "form_3p" : "se afeitarían"
        },
        "past_perfect" : {
          "form_1s" : "me había afeitado",
          "form_2s" : "te habías afeitado",
          "form_3s" : "se había afeitado",
          "form_1p" : "nos habíamos afeitado",
          "form_2p" : "os habíais afeitado",
          "form_3p" : "se habían afeitado"
        },
        "preterite" : {
          "form_1s" : "me afeité",
          "form_2s" : "te afeitaste",
          "form_3s" : "se afeitó",
          "form_1p" : "nos afeitamos",
          "form_2p" : "os afeitasteis",
          "form_3p" : "se afeitaron"
        },
        "future_perfect" : {
          "form_1s" : "me habré afeitado",
          "form_2s" : "te habrás afeitado",
          "form_3s" : "se habrá afeitado",
          "form_1p" : "nos habremos afeitado",
          "form_2p" : "os habréis afeitado",
          "form_3p" : "se habrán afeitado"
        },
        "conditional perfect" : {
          "form_1s" : "me habría afeitado",
          "form_2s" : "te habrías afeitado",
          "form_3s" : "se habría afeitado",
          "form_1p" : "nos habríamos afeitado",
          "form_2p" : "os habríais afeitado",
          "form_3p" : "se habrían afeitado"
        },
        "present" : {
          "form_1s" : "me afeito",
          "form_2s" : "te afeitas",
          "form_3s" : "se afeita",
          "form_1p" : "nos afeitamos",
          "form_2p" : "os afeitáis",
          "form_3p" : "se afeitan"
        },
        "future" : {
          "form_1s" : "me afeitaré",
          "form_2s" : "te afeitarás",
          "form_3s" : "se afeitará",
          "form_1p" : "nos afeitaremos",
          "form_2p" : "os afeitaréis",
          "form_3p" : "se afeitarán"
        }
      },
      "subjunctive" : {
        "present" : {
          "form_1s" : "me afeite",
          "form_2s" : "te afeites",
          "form_3s" : "se afeite",
          "form_1p" : "nos afeitemos",
          "form_2p" : "os afeitéis",
          "form_3p" : "se afeiten"
        },
        "imperfect" : {
          "form_1s" : "me afeitara",
          "form_2s" : "te afeitaras",
          "form_3s" : "se afeitara",
          "form_1p" : "nos afeitáramos",
          "form_2p" : "os afeitarais",
          "form_3p" : "se afeitaran"
        },
        "future" : {
          "form_1s" : "me afeitare",
          "form_2s" : "te afeitares",
          "form_3s" : "se afeitare",
          "form_1p" : "nos afeitáremos",
          "form_2p" : "os afeitareis",
          "form_3p" : "se afeitaren"
        },
        "present_perfect" : {
          "form_1s" : "me haya afeitado",
          "form_2s" : "te hayas afeitado",
          "form_3s" : "se haya afeitado",
          "form_1p" : "nos hayamos afeitado",
          "form_2p" : "os hayáis afeitado",
          "form_3p" : "se hayan afeitado"
        },
        "future_perfect" : {
          "form_1s" : "me hubiere afeitado",
          "form_2s" : "te hubieres afeitado",
          "form_3s" : "se hubiere afeitado",
          "form_1p" : "nos hubiéremos afeitado",
          "form_2p" : "os hubiereis afeitado",
          "form_3p" : "se hubieren afeitado"
        },
        "past_perfect" : {
          "form_1s" : "me hubiera afeitado",
          "form_2s" : "te hubieras afeitado",
          "form_3s" : "se hubiera afeitado",
          "form_1p" : "nos hubiéramos afeitado",
          "form_2p" : "os hubierais afeitado",
          "form_3p" : "se hubieran afeitado"
        }
      },
      "imperative_affirmative" : {
        "present" : {
          "form_1s" : "",
          "form_2s" : "aféitate",
          "form_3s" : "afeitaos",
          "form_1p" : "",
          "form_2p" : "aféitese",
          "form_3p" : "aféitense"
        }
      },
      "imperative_negative" : {
        "present" : {
          "form_1s" : "",
          "form_2s" : "no te afeites",
          "form_3s" : "no os afeitéis",
          "form_1p" : "",
          "form_2p" : "no se afeite",
          "form_3p" : "no se afeiten"
        }
      }
    },
    "meta" : {
      "infinitive" : "afeitarse",
      "infinitive_english" : "to shave [oneself]",
      "verb_english" : "Shave! Don't shave!",
      "gerund" : "afeitándose",
      "gerund_english" : "shaving",
      "pastparticiple" : "afeitado",
      "pastparticiple_english" : "shaved"
    }
  },
  "arreglar" : {
    "useage" : {
      "indicative" : {
        "imperfect" : {
          "form_1s" : "arreglaba",
          "form_2s" : "arreglabas",
          "form_3s" : "arreglaba",
          "form_1p" : "arreglábamos",
          "form_2p" : "arreglabais",
          "form_3p" : "arreglaban"
        },
        "present_perfect" : {
          "form_1s" : "he arreglado",
          "form_2s" : "has arreglado",
          "form_3s" : "ha arreglado",
          "form_1p" : "hemos arreglado",
          "form_2p" : "habéis arreglado",
          "form_3p" : "han arreglado"
        },
        "conditional" : {
          "form_1s" : "arreglaría",
          "form_2s" : "arreglarías",
          "form_3s" : "arreglaría",
          "form_1p" : "arreglaríamos",
          "form_2p" : "arreglaríais",
          "form_3p" : "arreglarían"
        },
        "past_perfect" : {
          "form_1s" : "había arreglado",
          "form_2s" : "habías arreglado",
          "form_3s" : "había arreglado",
          "form_1p" : "habíamos arreglado",
          "form_2p" : "habíais arreglado",
          "form_3p" : "habían arreglado"
        },
        "preterite" : {
          "form_1s" : "arreglé",
          "form_2s" : "arreglaste",
          "form_3s" : "arregló",
          "form_1p" : "arreglamos",
          "form_2p" : "arreglasteis",
          "form_3p" : "arreglaron"
        },
        "future_perfect" : {
          "form_1s" : "habré arreglado",
          "form_2s" : "habrás arreglado",
          "form_3s" : "habrá arreglado",
          "form_1p" : "habremos arreglado",
          "form_2p" : "habréis arreglado",
          "form_3p" : "habrán arreglado"
        },
        "conditional perfect" : {
          "form_1s" : "habría arreglado",
          "form_2s" : "habrías arreglado",
          "form_3s" : "habría arreglado",
          "form_1p" : "habríamos arreglado",
          "form_2p" : "habríais arreglado",
          "form_3p" : "habrían arreglado"
        },
        "present" : {
          "form_1s" : "arreglo",
          "form_2s" : "arreglas",
          "form_3s" : "arregla",
          "form_1p" : "arreglamos",
          "form_2p" : "arregláis",
          "form_3p" : "arreglan"
        },
        "future" : {
          "form_1s" : "arreglaré",
          "form_2s" : "arreglarás",
          "form_3s" : "arreglará",
          "form_1p" : "arreglaremos",
          "form_2p" : "arreglaréis",
          "form_3p" : "arreglarán"
        }
      },
      "subjunctive" : {
        "present" : {
          "form_1s" : "arregle",
          "form_2s" : "arregles",
          "form_3s" : "arregle",
          "form_1p" : "arreglemos",
          "form_2p" : "arregléis",
          "form_3p" : "arreglen"
        },
        "imperfect" : {
          "form_1s" : "arreglara",
          "form_2s" : "arreglaras",
          "form_3s" : "arreglara",
          "form_1p" : "arregláramos",
          "form_2p" : "arreglarais",
          "form_3p" : "arreglaran"
        },
        "future" : {
          "form_1s" : "arreglare",
          "form_2s" : "arreglares",
          "form_3s" : "arreglare",
          "form_1p" : "arregláremos",
          "form_2p" : "arreglareis",
          "form_3p" : "arreglaren"
        },
        "present_perfect" : {
          "form_1s" : "haya arreglado",
          "form_2s" : "hayas arreglado",
          "form_3s" : "haya arreglado",
          "form_1p" : "hayamos arreglado",
          "form_2p" : "hayáis arreglado",
          "form_3p" : "hayan arreglado"
        },
        "future_perfect" : {
          "form_1s" : "hubiere arreglado",
          "form_2s" : "hubieres arreglado",
          "form_3s" : "hubiere arreglado",
          "form_1p" : "hubiéremos arreglado",
          "form_2p" : "hubiereis arreglado",
          "form_3p" : "hubieren arreglado"
        },
        "past_perfect" : {
          "form_1s" : "hubiera arreglado",
          "form_2s" : "hubieras arreglado",
          "form_3s" : "hubiera arreglado",
          "form_1p" : "hubiéramos arreglado",
          "form_2p" : "hubierais arreglado",
          "form_3p" : "hubieran arreglado"
        }
      },
      "imperative_affirmative" : {
        "present" : {
          "form_1s" : "",
          "form_2s" : "arregla",
          "form_3s" : "arreglad",
          "form_1p" : "",
          "form_2p" : "arregle",
          "form_3p" : "arreglen"
        }
      },
      "imperative_negative" : {
        "present" : {
          "form_1s" : "",
          "form_2s" : "no arregles",
          "form_3s" : "no arregléis",
          "form_1p" : "",
          "form_2p" : "no arregle",
          "form_3p" : "no arreglen"
        }
      }
    },
    "meta" : {
      "infinitive" : "arreglar",
      "infinitive_english" : "to arrange, settle, fix up, repair, tidy up",
      "verb_english" : "Arrange! Don't arrange!",
      "gerund" : "arreglando",
      "gerund_english" : "arranging",
      "pastparticiple" : "arreglado",
      "pastparticiple_english" : "arranged"
    }
  },
  "bendecir" : {
    "useage" : {
      "indicative" : {
        "imperfect" : {
          "form_1s" : "bendecía",
          "form_2s" : "bendecías",
          "form_3s" : "bendecía",
          "form_1p" : "bendecíamos",
          "form_2p" : "bendecíais",
          "form_3p" : "bendecían"
        },
        "present_perfect" : {
          "form_1s" : "he bendecido",
          "form_2s" : "has bendecido",
          "form_3s" : "ha bendecido",
          "form_1p" : "hemos bendecido",
          "form_2p" : "habéis bendecido",
          "form_3p" : "han bendecido"
        },
        "conditional" : {
          "form_1s" : "bendeciría",
          "form_2s" : "bendecirías",
          "form_3s" : "bendeciría",
          "form_1p" : "bendeciríamos",
          "form_2p" : "bendeciríais",
          "form_3p" : "bendecirían"
        },
        "past_perfect" : {
          "form_1s" : "había bendecido",
          "form_2s" : "habías bendecido",
          "form_3s" : "había bendecido",
          "form_1p" : "habíamos bendecido",
          "form_2p" : "habíais bendecido",
          "form_3p" : "habían bendecido"
        },
        "preterite" : {
          "form_1s" : "bendije",
          "form_2s" : "bendijiste",
          "form_3s" : "bendijo",
          "form_1p" : "bendijimos",
          "form_2p" : "bendijisteis",
          "form_3p" : "bendijeron"
        },
        "future_perfect" : {
          "form_1s" : "habré bendecido",
          "form_2s" : "habrás bendecido",
          "form_3s" : "habrá bendecido",
          "form_1p" : "habremos bendecido",
          "form_2p" : "habréis bendecido",
          "form_3p" : "habrán bendecido"
        },
        "conditional perfect" : {
          "form_1s" : "habría bendecido",
          "form_2s" : "habrías bendecido",
          "form_3s" : "habría bendecido",
          "form_1p" : "habríamos bendecido",
          "form_2p" : "habríais bendecido",
          "form_3p" : "habrían bendecido"
        },
        "present" : {
          "form_1s" : "bendigo",
          "form_2s" : "bendices",
          "form_3s" : "bendice",
          "form_1p" : "bendecimos",
          "form_2p" : "bendecís",
          "form_3p" : "bendicen"
        },
        "future" : {
          "form_1s" : "bendeciré",
          "form_2s" : "bendecirás",
          "form_3s" : "bendecirá",
          "form_1p" : "bendeciremos",
          "form_2p" : "bendeciréis",
          "form_3p" : "bendecirán"
        }
      },
      "subjunctive" : {
        "present" : {
          "form_1s" : "bendiga",
          "form_2s" : "bendigas",
          "form_3s" : "bendiga",
          "form_1p" : "bendigamos",
          "form_2p" : "bendigáis",
          "form_3p" : "bendigan"
        },
        "imperfect" : {
          "form_1s" : "bendijera",
          "form_2s" : "bendijeras",
          "form_3s" : "bendijera",
          "form_1p" : "bendijéramos",
          "form_2p" : "bendijerais",
          "form_3p" : "bendijeran"
        },
        "future" : {
          "form_1s" : "bendijere",
          "form_2s" : "bendijeres",
          "form_3s" : "bendijere",
          "form_1p" : "bendijéremos",
          "form_2p" : "bendijereis",
          "form_3p" : "bendijeren"
        },
        "present_perfect" : {
          "form_1s" : "haya bendecido",
          "form_2s" : "hayas bendecido",
          "form_3s" : "haya bendecido",
          "form_1p" : "hayamos bendecido",
          "form_2p" : "hayáis bendecido",
          "form_3p" : "hayan bendecido"
        },
        "future_perfect" : {
          "form_1s" : "hubiere bendecido",
          "form_2s" : "hubieres bendecido",
          "form_3s" : "hubiere bendecido",
          "form_1p" : "hubiéremos bendecido",
          "form_2p" : "hubiereis bendecido",
          "form_3p" : "hubieren bendecido"
        },
        "past_perfect" : {
          "form_1s" : "hubiera bendecido",
          "form_2s" : "hubieras bendecido",
          "form_3s" : "hubiera bendecido",
          "form_1p" : "hubiéramos bendecido",
          "form_2p" : "hubierais bendecido",
          "form_3p" : "hubieran bendecido"
        }
      },
      "imperative_affirmative" : {
        "present" : {
          "form_1s" : "",
          "form_2s" : "bendice",
          "form_3s" : "bendecid",
          "form_1p" : "",
          "form_2p" : "bendiga",
          "form_3p" : "bendigan"
        }
      },
      "imperative_negative" : {
        "present" : {
          "form_1s" : "",
          "form_2s" : "no bendigas",
          "form_3s" : "no bendigáis",
          "form_1p" : "",
          "form_2p" : "no bendiga",
          "form_3p" : "no bendigan"
        }
      }
    },
    "meta" : {
      "infinitive" : "bendecir",
      "infinitive_english" : "to bless, foretell, forecast",
      "verb_english" : "Bless! Don't bless!",
      "gerund" : "bendiciendo",
      "gerund_english" : "blessing",
      "pastparticiple" : "bendito",
      "pastparticiple_english" : "blessed"
    }
  },
  "saber" : {
    "useage" : {
      "indicative" : {
        "imperfect" : {
          "form_1s" : "sabía",
          "form_2s" : "sabías",
          "form_3s" : "sabía",
          "form_1p" : "sabíamos",
          "form_2p" : "sabíais",
          "form_3p" : "sabían"
        },
        "present_perfect" : {
          "form_1s" : "he sabido",
          "form_2s" : "has sabido",
          "form_3s" : "ha sabido",
          "form_1p" : "hemos sabido",
          "form_2p" : "habéis sabido",
          "form_3p" : "han sabido"
        },
        "conditional" : {
          "form_1s" : "sabría",
          "form_2s" : "sabrías",
          "form_3s" : "sabría",
          "form_1p" : "sabríamos",
          "form_2p" : "sabríais",
          "form_3p" : "sabrían"
        },
        "past_perfect" : {
          "form_1s" : "había sabido",
          "form_2s" : "habías sabido",
          "form_3s" : "había sabido",
          "form_1p" : "habíamos sabido",
          "form_2p" : "habíais sabido",
          "form_3p" : "habían sabido"
        },
        "preterite" : {
          "form_1s" : "supe",
          "form_2s" : "supiste",
          "form_3s" : "supo",
          "form_1p" : "supimos",
          "form_2p" : "supisteis",
          "form_3p" : "supieron"
        },
        "future_perfect" : {
          "form_1s" : "habré sabido",
          "form_2s" : "habrás sabido",
          "form_3s" : "habrá sabido",
          "form_1p" : "habremos sabido",
          "form_2p" : "habréis sabido",
          "form_3p" : "habrán sabido"
        },
        "conditional perfect" : {
          "form_1s" : "habría sabido",
          "form_2s" : "habrías sabido",
          "form_3s" : "habría sabido",
          "form_1p" : "habríamos sabido",
          "form_2p" : "habríais sabido",
          "form_3p" : "habrían sabido"
        },
        "present" : {
          "form_1s" : "sé",
          "form_2s" : "sabes",
          "form_3s" : "sabe",
          "form_1p" : "sabemos",
          "form_2p" : "sabéis",
          "form_3p" : "saben"
        },
        "future" : {
          "form_1s" : "sabré",
          "form_2s" : "sabrás",
          "form_3s" : "sabrá",
          "form_1p" : "sabremos",
          "form_2p" : "sabréis",
          "form_3p" : "sabrán"
        }
      },
      "subjunctive" : {
        "present" : {
          "form_1s" : "sepa",
          "form_2s" : "sepas",
          "form_3s" : "sepa",
          "form_1p" : "sepamos",
          "form_2p" : "sepáis",
          "form_3p" : "sepan"
        },
        "imperfect" : {
          "form_1s" : "supiera",
          "form_2s" : "supieras",
          "form_3s" : "supiera",
          "form_1p" : "supiéramos",
          "form_2p" : "supierais",
          "form_3p" : "supieran"
        },
        "future" : {
          "form_1s" : "supiere",
          "form_2s" : "supieres",
          "form_3s" : "supiere",
          "form_1p" : "supiéremos",
          "form_2p" : "supiereis",
          "form_3p" : "supieren"
        },
        "present_perfect" : {
          "form_1s" : "haya sabido",
          "form_2s" : "hayas sabido",
          "form_3s" : "haya sabido",
          "form_1p" : "hayamos sabido",
          "form_2p" : "hayáis sabido",
          "form_3p" : "hayan sabido"
        },
        "future_perfect" : {
          "form_1s" : "hubiere sabido",
          "form_2s" : "hubieres sabido",
          "form_3s" : "hubiere sabido",
          "form_1p" : "hubiéremos sabido",
          "form_2p" : "hubiereis sabido",
          "form_3p" : "hubieren sabido"
        },
        "past_perfect" : {
          "form_1s" : "hubiera sabido",
          "form_2s" : "hubieras sabido",
          "form_3s" : "hubiera sabido",
          "form_1p" : "hubiéramos sabido",
          "form_2p" : "hubierais sabido",
          "form_3p" : "hubieran sabido"
        }
      },
      "imperative_affirmative" : {
        "present" : {
          "form_1s" : "",
          "form_2s" : "sabe",
          "form_3s" : "sabed",
          "form_1p" : "",
          "form_2p" : "sepa",
          "form_3p" : "sepan"
        }
      },
      "imperative_negative" : {
        "present" : {
          "form_1s" : "",
          "form_2s" : "no sepas",
          "form_3s" : "no sepáis",
          "form_1p" : "",
          "form_2p" : "no sepa",
          "form_3p" : "no sepan"
        }
      }
    },
    "meta" : {
      "infinitive" : "saber",
      "infinitive_english" : "to know",
      "verb_english" : "Know! Don't know!",
      "gerund" : "sabiendo",
      "gerund_english" : "knowing",
      "pastparticiple" : "sabido",
      "pastparticiple_english" : "known"
    }
  },
  "fijar" : {
    "useage" : {
      "indicative" : {
        "imperfect" : {
          "form_1s" : "fijaba",
          "form_2s" : "fijabas",
          "form_3s" : "fijaba",
          "form_1p" : "fijábamos",
          "form_2p" : "fijabais",
          "form_3p" : "fijaban"
        },
        "present_perfect" : {
          "form_1s" : "he fijado",
          "form_2s" : "has fijado",
          "form_3s" : "ha fijado",
          "form_1p" : "hemos fijado",
          "form_2p" : "habéis fijado",
          "form_3p" : "han fijado"
        },
        "conditional" : {
          "form_1s" : "fijaría",
          "form_2s" : "fijarías",
          "form_3s" : "fijaría",
          "form_1p" : "fijaríamos",
          "form_2p" : "fijaríais",
          "form_3p" : "fijarían"
        },
        "past_perfect" : {
          "form_1s" : "había fijado",
          "form_2s" : "habías fijado",
          "form_3s" : "había fijado",
          "form_1p" : "habíamos fijado",
          "form_2p" : "habíais fijado",
          "form_3p" : "habían fijado"
        },
        "preterite" : {
          "form_1s" : "fijé",
          "form_2s" : "fijaste",
          "form_3s" : "fijó",
          "form_1p" : "fijamos",
          "form_2p" : "fijasteis",
          "form_3p" : "fijaron"
        },
        "future_perfect" : {
          "form_1s" : "habré fijado",
          "form_2s" : "habrás fijado",
          "form_3s" : "habrá fijado",
          "form_1p" : "habremos fijado",
          "form_2p" : "habréis fijado",
          "form_3p" : "habrán fijado"
        },
        "conditional perfect" : {
          "form_1s" : "habría fijado",
          "form_2s" : "habrías fijado",
          "form_3s" : "habría fijado",
          "form_1p" : "habríamos fijado",
          "form_2p" : "habríais fijado",
          "form_3p" : "habrían fijado"
        },
        "present" : {
          "form_1s" : "fijo",
          "form_2s" : "fijas",
          "form_3s" : "fija",
          "form_1p" : "fijamos",
          "form_2p" : "fijáis",
          "form_3p" : "fijan"
        },
        "future" : {
          "form_1s" : "fijaré",
          "form_2s" : "fijarás",
          "form_3s" : "fijará",
          "form_1p" : "fijaremos",
          "form_2p" : "fijaréis",
          "form_3p" : "fijarán"
        }
      },
      "subjunctive" : {
        "present" : {
          "form_1s" : "fije",
          "form_2s" : "fijes",
          "form_3s" : "fije",
          "form_1p" : "fijemos",
          "form_2p" : "fijéis",
          "form_3p" : "fijen"
        },
        "imperfect" : {
          "form_1s" : "fijara",
          "form_2s" : "fijaras",
          "form_3s" : "fijara",
          "form_1p" : "fijáramos",
          "form_2p" : "fijarais",
          "form_3p" : "fijaran"
        },
        "future" : {
          "form_1s" : "fijare",
          "form_2s" : "fijares",
          "form_3s" : "fijare",
          "form_1p" : "fijáremos",
          "form_2p" : "fijareis",
          "form_3p" : "fijaren"
        },
        "present_perfect" : {
          "form_1s" : "haya fijado",
          "form_2s" : "hayas fijado",
          "form_3s" : "haya fijado",
          "form_1p" : "hayamos fijado",
          "form_2p" : "hayáis fijado",
          "form_3p" : "hayan fijado"
        },
        "future_perfect" : {
          "form_1s" : "hubiere fijado",
          "form_2s" : "hubieres fijado",
          "form_3s" : "hubiere fijado",
          "form_1p" : "hubiéremos fijado",
          "form_2p" : "hubiereis fijado",
          "form_3p" : "hubieren fijado"
        },
        "past_perfect" : {
          "form_1s" : "hubiera fijado",
          "form_2s" : "hubieras fijado",
          "form_3s" : "hubiera fijado",
          "form_1p" : "hubiéramos fijado",
          "form_2p" : "hubierais fijado",
          "form_3p" : "hubieran fijado"
        }
      },
      "imperative_affirmative" : {
        "present" : {
          "form_1s" : "",
          "form_2s" : "fija",
          "form_3s" : "fijad",
          "form_1p" : "",
          "form_2p" : "fije",
          "form_3p" : "fijen"
        }
      },
      "imperative_negative" : {
        "present" : {
          "form_1s" : "",
          "form_2s" : "no fijes",
          "form_3s" : "no fijéis",
          "form_1p" : "",
          "form_2p" : "no fije",
          "form_3p" : "no fijen"
        }
      }
    },
    "meta" : {
      "infinitive" : "fijar",
      "infinitive_english" : "to fix, fasten, secure",
      "verb_english" : "Fix! Don't fix!",
      "gerund" : "fijando",
      "gerund_english" : "fixing",
      "pastparticiple" : "fijado",
      "pastparticiple_english" : "fixed"
    }
  },
  "divorciar" : {
    "useage" : {
      "indicative" : {
        "imperfect" : {
          "form_1s" : "divorciaba",
          "form_2s" : "divorciabas",
          "form_3s" : "divorciaba",
          "form_1p" : "divorciábamos",
          "form_2p" : "divorciabais",
          "form_3p" : "divorciaban"
        },
        "present_perfect" : {
          "form_1s" : "he divorciado",
          "form_2s" : "has divorciado",
          "form_3s" : "ha divorciado",
          "form_1p" : "hemos divorciado",
          "form_2p" : "habéis divorciado",
          "form_3p" : "han divorciado"
        },
        "conditional" : {
          "form_1s" : "divorciaría",
          "form_2s" : "divorciarías",
          "form_3s" : "divorciaría",
          "form_1p" : "divorciaríamos",
          "form_2p" : "divorciaríais",
          "form_3p" : "divorciarían"
        },
        "past_perfect" : {
          "form_1s" : "había divorciado",
          "form_2s" : "habías divorciado",
          "form_3s" : "había divorciado",
          "form_1p" : "habíamos divorciado",
          "form_2p" : "habíais divorciado",
          "form_3p" : "habían divorciado"
        },
        "preterite" : {
          "form_1s" : "divorcié",
          "form_2s" : "divorciaste",
          "form_3s" : "divorció",
          "form_1p" : "divorciamos",
          "form_2p" : "divorciasteis",
          "form_3p" : "divorciaron"
        },
        "future_perfect" : {
          "form_1s" : "habré divorciado",
          "form_2s" : "habrás divorciado",
          "form_3s" : "habrá divorciado",
          "form_1p" : "habremos divorciado",
          "form_2p" : "habréis divorciado",
          "form_3p" : "habrán divorciado"
        },
        "conditional perfect" : {
          "form_1s" : "habría divorciado",
          "form_2s" : "habrías divorciado",
          "form_3s" : "habría divorciado",
          "form_1p" : "habríamos divorciado",
          "form_2p" : "habríais divorciado",
          "form_3p" : "habrían divorciado"
        },
        "present" : {
          "form_1s" : "divorcio",
          "form_2s" : "divorcias",
          "form_3s" : "divorcia",
          "form_1p" : "divorciamos",
          "form_2p" : "divorciáis",
          "form_3p" : "divorcian"
        },
        "future" : {
          "form_1s" : "divorciaré",
          "form_2s" : "divorciarás",
          "form_3s" : "divorciará",
          "form_1p" : "divorciaremos",
          "form_2p" : "divorciaréis",
          "form_3p" : "divorciarán"
        }
      },
      "subjunctive" : {
        "present" : {
          "form_1s" : "divorcie",
          "form_2s" : "divorcies",
          "form_3s" : "divorcie",
          "form_1p" : "divorciemos",
          "form_2p" : "divorciéis",
          "form_3p" : "divorcien"
        },
        "imperfect" : {
          "form_1s" : "divorciara",
          "form_2s" : "divorciaras",
          "form_3s" : "divorciara",
          "form_1p" : "divorciáramos",
          "form_2p" : "divorciarais",
          "form_3p" : "divorciaran"
        },
        "future" : {
          "form_1s" : "divorciare",
          "form_2s" : "divorciares",
          "form_3s" : "divorciare",
          "form_1p" : "divorciáremos",
          "form_2p" : "divorciareis",
          "form_3p" : "divorciaren"
        },
        "present_perfect" : {
          "form_1s" : "haya divorciado",
          "form_2s" : "hayas divorciado",
          "form_3s" : "haya divorciado",
          "form_1p" : "hayamos divorciado",
          "form_2p" : "hayáis divorciado",
          "form_3p" : "hayan divorciado"
        },
        "future_perfect" : {
          "form_1s" : "hubiere divorciado",
          "form_2s" : "hubieres divorciado",
          "form_3s" : "hubiere divorciado",
          "form_1p" : "hubiéremos divorciado",
          "form_2p" : "hubiereis divorciado",
          "form_3p" : "hubieren divorciado"
        },
        "past_perfect" : {
          "form_1s" : "hubiera divorciado",
          "form_2s" : "hubieras divorciado",
          "form_3s" : "hubiera divorciado",
          "form_1p" : "hubiéramos divorciado",
          "form_2p" : "hubierais divorciado",
          "form_3p" : "hubieran divorciado"
        }
      },
      "imperative_affirmative" : {
        "present" : {
          "form_1s" : "",
          "form_2s" : "divorcia",
          "form_3s" : "divorciad",
          "form_1p" : "",
          "form_2p" : "divorcie",
          "form_3p" : "divorcien"
        }
      },
      "imperative_negative" : {
        "present" : {
          "form_1s" : "",
          "form_2s" : "no divorcies",
          "form_3s" : "no divorciéis",
          "form_1p" : "",
          "form_2p" : "no divorcie",
          "form_3p" : "no divorcien"
        }
      }
    },
    "meta" : {
      "infinitive" : "divorciar",
      "infinitive_english" : "to divorce",
      "verb_english" : "Divorce! Don't divorce!",
      "gerund" : "divorciando",
      "gerund_english" : "divorcing",
      "pastparticiple" : "divorciado",
      "pastparticiple_english" : "divorced"
    }
  },
  "sentar" : {
    "useage" : {
      "indicative" : {
        "imperfect" : {
          "form_1s" : "sentaba",
          "form_2s" : "sentabas",
          "form_3s" : "sentaba",
          "form_1p" : "sentábamos",
          "form_2p" : "sentabais",
          "form_3p" : "sentaban"
        },
        "present_perfect" : {
          "form_1s" : "he sentado",
          "form_2s" : "has sentado",
          "form_3s" : "ha sentado",
          "form_1p" : "hemos sentado",
          "form_2p" : "habéis sentado",
          "form_3p" : "han sentado"
        },
        "conditional" : {
          "form_1s" : "sentaría",
          "form_2s" : "sentarías",
          "form_3s" : "sentaría",
          "form_1p" : "sentaríamos",
          "form_2p" : "sentaríais",
          "form_3p" : "sentarían"
        },
        "past_perfect" : {
          "form_1s" : "había sentado",
          "form_2s" : "habías sentado",
          "form_3s" : "había sentado",
          "form_1p" : "habíamos sentado",
          "form_2p" : "habíais sentado",
          "form_3p" : "habían sentado"
        },
        "preterite" : {
          "form_1s" : "senté",
          "form_2s" : "sentaste",
          "form_3s" : "sentó",
          "form_1p" : "sentamos",
          "form_2p" : "sentasteis",
          "form_3p" : "sentaron"
        },
        "future_perfect" : {
          "form_1s" : "habré sentado",
          "form_2s" : "habrás sentado",
          "form_3s" : "habrá sentado",
          "form_1p" : "habremos sentado",
          "form_2p" : "habréis sentado",
          "form_3p" : "habrán sentado"
        },
        "conditional perfect" : {
          "form_1s" : "habría sentado",
          "form_2s" : "habrías sentado",
          "form_3s" : "habría sentado",
          "form_1p" : "habríamos sentado",
          "form_2p" : "habríais sentado",
          "form_3p" : "habrían sentado"
        },
        "present" : {
          "form_1s" : "siento",
          "form_2s" : "sientas",
          "form_3s" : "sienta",
          "form_1p" : "sentamos",
          "form_2p" : "sentáis",
          "form_3p" : "sientan"
        },
        "future" : {
          "form_1s" : "sentaré",
          "form_2s" : "sentarás",
          "form_3s" : "sentará",
          "form_1p" : "sentaremos",
          "form_2p" : "sentaréis",
          "form_3p" : "sentarán"
        }
      },
      "subjunctive" : {
        "present" : {
          "form_1s" : "siente",
          "form_2s" : "sientes",
          "form_3s" : "siente",
          "form_1p" : "sentemos",
          "form_2p" : "sentéis",
          "form_3p" : "sienten"
        },
        "imperfect" : {
          "form_1s" : "sentara",
          "form_2s" : "sentaras",
          "form_3s" : "sentara",
          "form_1p" : "sentáramos",
          "form_2p" : "sentarais",
          "form_3p" : "sentaran"
        },
        "future" : {
          "form_1s" : "sentare",
          "form_2s" : "sentares",
          "form_3s" : "sentare",
          "form_1p" : "sentáremos",
          "form_2p" : "sentareis",
          "form_3p" : "sentaren"
        },
        "present_perfect" : {
          "form_1s" : "haya sentado",
          "form_2s" : "hayas sentado",
          "form_3s" : "haya sentado",
          "form_1p" : "hayamos sentado",
          "form_2p" : "hayáis sentado",
          "form_3p" : "hayan sentado"
        },
        "future_perfect" : {
          "form_1s" : "hubiere sentado",
          "form_2s" : "hubieres sentado",
          "form_3s" : "hubiere sentado",
          "form_1p" : "hubiéremos sentado",
          "form_2p" : "hubiereis sentado",
          "form_3p" : "hubieren sentado"
        },
        "past_perfect" : {
          "form_1s" : "hubiera sentado",
          "form_2s" : "hubieras sentado",
          "form_3s" : "hubiera sentado",
          "form_1p" : "hubiéramos sentado",
          "form_2p" : "hubierais sentado",
          "form_3p" : "hubieran sentado"
        }
      },
      "imperative_affirmative" : {
        "present" : {
          "form_1s" : "",
          "form_2s" : "sienta",
          "form_3s" : "sentad",
          "form_1p" : "",
          "form_2p" : "siente",
          "form_3p" : "sienten"
        }
      },
      "imperative_negative" : {
        "present" : {
          "form_1s" : "",
          "form_2s" : "no sientes",
          "form_3s" : "no sentéis",
          "form_1p" : "",
          "form_2p" : "no siente",
          "form_3p" : "no sienten"
        }
      }
    },
    "meta" : {
      "infinitive" : "sentar",
      "infinitive_english" : "to seat, sit",
      "verb_english" : "Seat! Don't seat!",
      "gerund" : "sentando",
      "gerund_english" : "seating",
      "pastparticiple" : "sentado",
      "pastparticiple_english" : "seated"
    }
  },
  "vaciar" : {
    "useage" : {
      "indicative" : {
        "imperfect" : {
          "form_1s" : "vaciaba",
          "form_2s" : "vaciabas",
          "form_3s" : "vaciaba",
          "form_1p" : "vaciábamos",
          "form_2p" : "vaciabais",
          "form_3p" : "vaciaban"
        },
        "present_perfect" : {
          "form_1s" : "he vaciado",
          "form_2s" : "has vaciado",
          "form_3s" : "ha vaciado",
          "form_1p" : "hemos vaciado",
          "form_2p" : "habéis vaciado",
          "form_3p" : "han vaciado"
        },
        "conditional" : {
          "form_1s" : "vaciaría",
          "form_2s" : "vaciarías",
          "form_3s" : "vaciaría",
          "form_1p" : "vaciaríamos",
          "form_2p" : "vaciaríais",
          "form_3p" : "vaciarían"
        },
        "past_perfect" : {
          "form_1s" : "había vaciado",
          "form_2s" : "habías vaciado",
          "form_3s" : "había vaciado",
          "form_1p" : "habíamos vaciado",
          "form_2p" : "habíais vaciado",
          "form_3p" : "habían vaciado"
        },
        "preterite" : {
          "form_1s" : "vacié",
          "form_2s" : "vaciaste",
          "form_3s" : "vació",
          "form_1p" : "vaciamos",
          "form_2p" : "vaciasteis",
          "form_3p" : "vaciaron"
        },
        "future_perfect" : {
          "form_1s" : "habré vaciado",
          "form_2s" : "habrás vaciado",
          "form_3s" : "habrá vaciado",
          "form_1p" : "habremos vaciado",
          "form_2p" : "habréis vaciado",
          "form_3p" : "habrán vaciado"
        },
        "conditional perfect" : {
          "form_1s" : "habría vaciado",
          "form_2s" : "habrías vaciado",
          "form_3s" : "habría vaciado",
          "form_1p" : "habríamos vaciado",
          "form_2p" : "habríais vaciado",
          "form_3p" : "habrían vaciado"
        },
        "present" : {
          "form_1s" : "vacío",
          "form_2s" : "vacías",
          "form_3s" : "vacía",
          "form_1p" : "vaciamos",
          "form_2p" : "vaciáis",
          "form_3p" : "vacían"
        },
        "future" : {
          "form_1s" : "vaciaré",
          "form_2s" : "vaciarás",
          "form_3s" : "vaciará",
          "form_1p" : "vaciaremos",
          "form_2p" : "vaciaréis",
          "form_3p" : "vaciarán"
        }
      },
      "subjunctive" : {
        "present" : {
          "form_1s" : "vacíe",
          "form_2s" : "vacíes",
          "form_3s" : "vacíe",
          "form_1p" : "vaciemos",
          "form_2p" : "vaciéis",
          "form_3p" : "vacíen"
        },
        "imperfect" : {
          "form_1s" : "vaciara",
          "form_2s" : "vaciaras",
          "form_3s" : "vaciara",
          "form_1p" : "vaciáramos",
          "form_2p" : "vaciarais",
          "form_3p" : "vaciaran"
        },
        "future" : {
          "form_1s" : "vaciare",
          "form_2s" : "vaciares",
          "form_3s" : "vaciare",
          "form_1p" : "vaciáremos",
          "form_2p" : "vaciareis",
          "form_3p" : "vaciaren"
        },
        "present_perfect" : {
          "form_1s" : "haya vaciado",
          "form_2s" : "hayas vaciado",
          "form_3s" : "haya vaciado",
          "form_1p" : "hayamos vaciado",
          "form_2p" : "hayáis vaciado",
          "form_3p" : "hayan vaciado"
        },
        "future_perfect" : {
          "form_1s" : "hubiere vaciado",
          "form_2s" : "hubieres vaciado",
          "form_3s" : "hubiere vaciado",
          "form_1p" : "hubiéremos vaciado",
          "form_2p" : "hubiereis vaciado",
          "form_3p" : "hubieren vaciado"
        },
        "past_perfect" : {
          "form_1s" : "hubiera vaciado",
          "form_2s" : "hubieras vaciado",
          "form_3s" : "hubiera vaciado",
          "form_1p" : "hubiéramos vaciado",
          "form_2p" : "hubierais vaciado",
          "form_3p" : "hubieran vaciado"
        }
      },
      "imperative_affirmative" : {
        "present" : {
          "form_1s" : "",
          "form_2s" : "vacía",
          "form_3s" : "vaciad",
          "form_1p" : "",
          "form_2p" : "vacíe",
          "form_3p" : "vacíen"
        }
      },
      "imperative_negative" : {
        "present" : {
          "form_1s" : "",
          "form_2s" : "no vacíes",
          "form_3s" : "no vaciéis",
          "form_1p" : "",
          "form_2p" : "no vacíe",
          "form_3p" : "no vacíen"
        }
      }
    },
    "meta" : {
      "infinitive" : "vaciar",
      "infinitive_english" : "to empty",
      "verb_english" : "Empty! Don't empty!",
      "gerund" : "vaciando",
      "gerund_english" : "emptying",
      "pastparticiple" : "vaciado",
      "pastparticiple_english" : "emptied"
    }
  },
  "mirar" : {
    "useage" : {
      "indicative" : {
        "imperfect" : {
          "form_1s" : "miraba",
          "form_2s" : "mirabas",
          "form_3s" : "miraba",
          "form_1p" : "mirábamos",
          "form_2p" : "mirabais",
          "form_3p" : "miraban"
        },
        "present_perfect" : {
          "form_1s" : "he mirado",
          "form_2s" : "has mirado",
          "form_3s" : "ha mirado",
          "form_1p" : "hemos mirado",
          "form_2p" : "habéis mirado",
          "form_3p" : "han mirado"
        },
        "conditional" : {
          "form_1s" : "miraría",
          "form_2s" : "mirarías",
          "form_3s" : "miraría",
          "form_1p" : "miraríamos",
          "form_2p" : "miraríais",
          "form_3p" : "mirarían"
        },
        "past_perfect" : {
          "form_1s" : "había mirado",
          "form_2s" : "habías mirado",
          "form_3s" : "había mirado",
          "form_1p" : "habíamos mirado",
          "form_2p" : "habíais mirado",
          "form_3p" : "habían mirado"
        },
        "preterite" : {
          "form_1s" : "miré",
          "form_2s" : "miraste",
          "form_3s" : "miró",
          "form_1p" : "miramos",
          "form_2p" : "mirasteis",
          "form_3p" : "miraron"
        },
        "future_perfect" : {
          "form_1s" : "habré mirado",
          "form_2s" : "habrás mirado",
          "form_3s" : "habrá mirado",
          "form_1p" : "habremos mirado",
          "form_2p" : "habréis mirado",
          "form_3p" : "habrán mirado"
        },
        "conditional perfect" : {
          "form_1s" : "habría mirado",
          "form_2s" : "habrías mirado",
          "form_3s" : "habría mirado",
          "form_1p" : "habríamos mirado",
          "form_2p" : "habríais mirado",
          "form_3p" : "habrían mirado"
        },
        "present" : {
          "form_1s" : "miro",
          "form_2s" : "miras",
          "form_3s" : "mira",
          "form_1p" : "miramos",
          "form_2p" : "miráis",
          "form_3p" : "miran"
        },
        "future" : {
          "form_1s" : "miraré",
          "form_2s" : "mirarás",
          "form_3s" : "mirará",
          "form_1p" : "miraremos",
          "form_2p" : "miraréis",
          "form_3p" : "mirarán"
        }
      },
      "subjunctive" : {
        "present" : {
          "form_1s" : "mire",
          "form_2s" : "mires",
          "form_3s" : "mire",
          "form_1p" : "miremos",
          "form_2p" : "miréis",
          "form_3p" : "miren"
        },
        "imperfect" : {
          "form_1s" : "mirara",
          "form_2s" : "miraras",
          "form_3s" : "mirara",
          "form_1p" : "miráramos",
          "form_2p" : "mirarais",
          "form_3p" : "miraran"
        },
        "future" : {
          "form_1s" : "mirare",
          "form_2s" : "mirares",
          "form_3s" : "mirare",
          "form_1p" : "miráremos",
          "form_2p" : "mirareis",
          "form_3p" : "miraren"
        },
        "present_perfect" : {
          "form_1s" : "haya mirado",
          "form_2s" : "hayas mirado",
          "form_3s" : "haya mirado",
          "form_1p" : "hayamos mirado",
          "form_2p" : "hayáis mirado",
          "form_3p" : "hayan mirado"
        },
        "future_perfect" : {
          "form_1s" : "hubiere mirado",
          "form_2s" : "hubieres mirado",
          "form_3s" : "hubiere mirado",
          "form_1p" : "hubiéremos mirado",
          "form_2p" : "hubiereis mirado",
          "form_3p" : "hubieren mirado"
        },
        "past_perfect" : {
          "form_1s" : "hubiera mirado",
          "form_2s" : "hubieras mirado",
          "form_3s" : "hubiera mirado",
          "form_1p" : "hubiéramos mirado",
          "form_2p" : "hubierais mirado",
          "form_3p" : "hubieran mirado"
        }
      },
      "imperative_affirmative" : {
        "present" : {
          "form_1s" : "",
          "form_2s" : "mira",
          "form_3s" : "mirad",
          "form_1p" : "",
          "form_2p" : "mire",
          "form_3p" : "miren"
        }
      },
      "imperative_negative" : {
        "present" : {
          "form_1s" : "",
          "form_2s" : "no mires",
          "form_3s" : "no miréis",
          "form_1p" : "",
          "form_2p" : "no mire",
          "form_3p" : "no miren"
        }
      }
    },
    "meta" : {
      "infinitive" : "mirar",
      "infinitive_english" : "to watch, look at",
      "verb_english" : "Watch! Don't watch!",
      "gerund" : "mirando",
      "gerund_english" : "watching",
      "pastparticiple" : "mirado",
      "pastparticiple_english" : "watched"
    }
  },
  "decidirse" : {
    "useage" : {
      "indicative" : {
        "imperfect" : {
          "form_1s" : "me decidía",
          "form_2s" : "te decidías",
          "form_3s" : "se decidía",
          "form_1p" : "nos decidíamos",
          "form_2p" : "os decidíais",
          "form_3p" : "se decidían"
        },
        "present_perfect" : {
          "form_1s" : "me he decidido",
          "form_2s" : "te has decidido",
          "form_3s" : "se ha decidido",
          "form_1p" : "nos hemos decidido",
          "form_2p" : "os habéis decidido",
          "form_3p" : "se han decidido"
        },
        "conditional" : {
          "form_1s" : "me decidiría",
          "form_2s" : "te decidirías",
          "form_3s" : "se decidiría",
          "form_1p" : "nos decidiríamos",
          "form_2p" : "os decidiríais",
          "form_3p" : "se decidirían"
        },
        "past_perfect" : {
          "form_1s" : "me había decidido",
          "form_2s" : "te habías decidido",
          "form_3s" : "se había decidido",
          "form_1p" : "nos habíamos decidido",
          "form_2p" : "os habíais decidido",
          "form_3p" : "se habían decidido"
        },
        "preterite" : {
          "form_1s" : "me decidí",
          "form_2s" : "te decidiste",
          "form_3s" : "se decidió",
          "form_1p" : "nos decidimos",
          "form_2p" : "os decidisteis",
          "form_3p" : "se decidieron"
        },
        "future_perfect" : {
          "form_1s" : "me habré decidido",
          "form_2s" : "te habrás decidido",
          "form_3s" : "se habrá decidido",
          "form_1p" : "nos habremos decidido",
          "form_2p" : "os habréis decidido",
          "form_3p" : "se habrán decidido"
        },
        "conditional perfect" : {
          "form_1s" : "me habría decidido",
          "form_2s" : "te habrías decidido",
          "form_3s" : "se habría decidido",
          "form_1p" : "nos habríamos decidido",
          "form_2p" : "os habríais decidido",
          "form_3p" : "se habrían decidido"
        },
        "present" : {
          "form_1s" : "me decido",
          "form_2s" : "te decides",
          "form_3s" : "se decide",
          "form_1p" : "nos decidimos",
          "form_2p" : "os decidís",
          "form_3p" : "se deciden"
        },
        "future" : {
          "form_1s" : "me decidiré",
          "form_2s" : "te decidirás",
          "form_3s" : "se decidirá",
          "form_1p" : "nos decidiremos",
          "form_2p" : "os decidiréis",
          "form_3p" : "se decidirán"
        }
      },
      "subjunctive" : {
        "present" : {
          "form_1s" : "me decida",
          "form_2s" : "te decidas",
          "form_3s" : "se decida",
          "form_1p" : "nos decidamos",
          "form_2p" : "os decidáis",
          "form_3p" : "se decidan"
        },
        "imperfect" : {
          "form_1s" : "me decidiera",
          "form_2s" : "te decidieras",
          "form_3s" : "se decidiera",
          "form_1p" : "nos decidiéramos",
          "form_2p" : "os decidierais",
          "form_3p" : "se decidieran"
        },
        "future" : {
          "form_1s" : "me decidiere",
          "form_2s" : "te decidieres",
          "form_3s" : "se decidiere",
          "form_1p" : "nos decidiéremos",
          "form_2p" : "os decidiereis",
          "form_3p" : "se decidieren"
        },
        "present_perfect" : {
          "form_1s" : "me haya decidido",
          "form_2s" : "te hayas decidido",
          "form_3s" : "se haya decidido",
          "form_1p" : "nos hayamos decidido",
          "form_2p" : "os hayáis decidido",
          "form_3p" : "se hayan decidido"
        },
        "future_perfect" : {
          "form_1s" : "me hubiere decidido",
          "form_2s" : "te hubieres decidido",
          "form_3s" : "se hubiere decidido",
          "form_1p" : "nos hubiéremos decidido",
          "form_2p" : "os hubiereis decidido",
          "form_3p" : "se hubieren decidido"
        },
        "past_perfect" : {
          "form_1s" : "me hubiera decidido",
          "form_2s" : "te hubieras decidido",
          "form_3s" : "se hubiera decidido",
          "form_1p" : "nos hubiéramos decidido",
          "form_2p" : "os hubierais decidido",
          "form_3p" : "se hubieran decidido"
        }
      },
      "imperative_affirmative" : {
        "present" : {
          "form_1s" : "",
          "form_2s" : "decídete",
          "form_3s" : "decidíos",
          "form_1p" : "",
          "form_2p" : "decídase",
          "form_3p" : "decídanse"
        }
      },
      "imperative_negative" : {
        "present" : {
          "form_1s" : "",
          "form_2s" : "no te decidas",
          "form_3s" : "no os decidáis",
          "form_1p" : "",
          "form_2p" : "no se decida",
          "form_3p" : "no se decidan"
        }
      }
    },
    "meta" : {
      "infinitive" : "decidirse",
      "infinitive_english" : "to decide, make up one's mind",
      "verb_english" : "Decide! Don't decide!",
      "gerund" : "decidiéndose",
      "gerund_english" : "deciding",
      "pastparticiple" : "decidido",
      "pastparticiple_english" : "decided"
    }
  },
  "oponerse" : {
    "useage" : {
      "indicative" : {
        "imperfect" : {
          "form_1s" : "me oponía",
          "form_2s" : "te oponías",
          "form_3s" : "se oponía",
          "form_1p" : "nos oponíamos",
          "form_2p" : "os oponíais",
          "form_3p" : "se oponían"
        },
        "present_perfect" : {
          "form_1s" : "me he opuesto",
          "form_2s" : "te has opuesto",
          "form_3s" : "se ha opuesto",
          "form_1p" : "nos hemos opuesto",
          "form_2p" : "os habéis opuesto",
          "form_3p" : "se han opuesto"
        },
        "conditional" : {
          "form_1s" : "me opondría",
          "form_2s" : "te opondrías",
          "form_3s" : "se opondría",
          "form_1p" : "nos opondríamos",
          "form_2p" : "os opondríais",
          "form_3p" : "se opondrían"
        },
        "past_perfect" : {
          "form_1s" : "me había opuesto",
          "form_2s" : "te habías opuesto",
          "form_3s" : "se había opuesto",
          "form_1p" : "nos habíamos opuesto",
          "form_2p" : "os habíais opuesto",
          "form_3p" : "se habían opuesto"
        },
        "preterite" : {
          "form_1s" : "me opuse",
          "form_2s" : "te opusiste",
          "form_3s" : "se opuso",
          "form_1p" : "nos opusimos",
          "form_2p" : "os opusisteis",
          "form_3p" : "se opusieron"
        },
        "future_perfect" : {
          "form_1s" : "me habré opuesto",
          "form_2s" : "te habrás opuesto",
          "form_3s" : "se habrá opuesto",
          "form_1p" : "nos habremos opuesto",
          "form_2p" : "os habréis opuesto",
          "form_3p" : "se habrán opuesto"
        },
        "conditional perfect" : {
          "form_1s" : "me habría opuesto",
          "form_2s" : "te habrías opuesto",
          "form_3s" : "se habría opuesto",
          "form_1p" : "nos habríamos opuesto",
          "form_2p" : "os habríais opuesto",
          "form_3p" : "se habrían opuesto"
        },
        "present" : {
          "form_1s" : "me opongo",
          "form_2s" : "te opones",
          "form_3s" : "se opone",
          "form_1p" : "nos oponemos",
          "form_2p" : "os oponéis",
          "form_3p" : "se oponen"
        },
        "future" : {
          "form_1s" : "me opondré",
          "form_2s" : "te opondrás",
          "form_3s" : "se opondrá",
          "form_1p" : "nos opondremos",
          "form_2p" : "os opondréis",
          "form_3p" : "se opondrán"
        }
      },
      "subjunctive" : {
        "present" : {
          "form_1s" : "me oponga",
          "form_2s" : "te opongas",
          "form_3s" : "se oponga",
          "form_1p" : "nos opongamos",
          "form_2p" : "os opongáis",
          "form_3p" : "se opongan"
        },
        "imperfect" : {
          "form_1s" : "me opusiera",
          "form_2s" : "te opusieras",
          "form_3s" : "se opusiera",
          "form_1p" : "nos opusiéramos",
          "form_2p" : "os opusierais",
          "form_3p" : "se opusieran"
        },
        "future" : {
          "form_1s" : "me opusiere",
          "form_2s" : "te opusieres",
          "form_3s" : "se opusiere",
          "form_1p" : "nos opusiéremos",
          "form_2p" : "os opusiereis",
          "form_3p" : "se opusieren"
        },
        "present_perfect" : {
          "form_1s" : "me haya opuesto",
          "form_2s" : "te hayas opuesto",
          "form_3s" : "se haya opuesto",
          "form_1p" : "nos hayamos opuesto",
          "form_2p" : "os hayáis opuesto",
          "form_3p" : "se hayan opuesto"
        },
        "future_perfect" : {
          "form_1s" : "me hubiere opuesto",
          "form_2s" : "te hubieres opuesto",
          "form_3s" : "se hubiere opuesto",
          "form_1p" : "nos hubiéremos opuesto",
          "form_2p" : "os hubiereis opuesto",
          "form_3p" : "se hubieren opuesto"
        },
        "past_perfect" : {
          "form_1s" : "me hubiera opuesto",
          "form_2s" : "te hubieras opuesto",
          "form_3s" : "se hubiera opuesto",
          "form_1p" : "nos hubiéramos opuesto",
          "form_2p" : "os hubierais opuesto",
          "form_3p" : "se hubieran opuesto"
        }
      },
      "imperative_affirmative" : {
        "present" : {
          "form_1s" : "",
          "form_2s" : "oponte",
          "form_3s" : "oponeos",
          "form_1p" : "",
          "form_2p" : "opóngase",
          "form_3p" : "opónganse"
        }
      },
      "imperative_negative" : {
        "present" : {
          "form_1s" : "",
          "form_2s" : "no te opongas",
          "form_3s" : "no os opongáis",
          "form_1p" : "",
          "form_2p" : "no se oponga",
          "form_3p" : "no se opongan"
        }
      }
    },
    "meta" : {
      "infinitive" : "oponerse",
      "infinitive_english" : "to put on [clothing]; to put/place [oneself]; to turn/get/become",
      "verb_english" : "Put on! Don't put on!",
      "gerund" : "oponiéndose",
      "gerund_english" : "putting on",
      "pastparticiple" : "opuesto",
      "pastparticiple_english" : "put on"
    }
  },
  "notar" : {
    "useage" : {
      "indicative" : {
        "imperfect" : {
          "form_1s" : "notaba",
          "form_2s" : "notabas",
          "form_3s" : "notaba",
          "form_1p" : "notábamos",
          "form_2p" : "notabais",
          "form_3p" : "notaban"
        },
        "present_perfect" : {
          "form_1s" : "he notado",
          "form_2s" : "has notado",
          "form_3s" : "ha notado",
          "form_1p" : "hemos notado",
          "form_2p" : "habéis notado",
          "form_3p" : "han notado"
        },
        "conditional" : {
          "form_1s" : "notaría",
          "form_2s" : "notarías",
          "form_3s" : "notaría",
          "form_1p" : "notaríamos",
          "form_2p" : "notaríais",
          "form_3p" : "notarían"
        },
        "past_perfect" : {
          "form_1s" : "había notado",
          "form_2s" : "habías notado",
          "form_3s" : "había notado",
          "form_1p" : "habíamos notado",
          "form_2p" : "habíais notado",
          "form_3p" : "habían notado"
        },
        "preterite" : {
          "form_1s" : "noté",
          "form_2s" : "notaste",
          "form_3s" : "notó",
          "form_1p" : "notamos",
          "form_2p" : "notasteis",
          "form_3p" : "notaron"
        },
        "future_perfect" : {
          "form_1s" : "habré notado",
          "form_2s" : "habrás notado",
          "form_3s" : "habrá notado",
          "form_1p" : "habremos notado",
          "form_2p" : "habréis notado",
          "form_3p" : "habrán notado"
        },
        "conditional perfect" : {
          "form_1s" : "habría notado",
          "form_2s" : "habrías notado",
          "form_3s" : "habría notado",
          "form_1p" : "habríamos notado",
          "form_2p" : "habríais notado",
          "form_3p" : "habrían notado"
        },
        "present" : {
          "form_1s" : "noto",
          "form_2s" : "notas",
          "form_3s" : "nota",
          "form_1p" : "notamos",
          "form_2p" : "notáis",
          "form_3p" : "notan"
        },
        "future" : {
          "form_1s" : "notaré",
          "form_2s" : "notarás",
          "form_3s" : "notará",
          "form_1p" : "notaremos",
          "form_2p" : "notaréis",
          "form_3p" : "notarán"
        }
      },
      "subjunctive" : {
        "present" : {
          "form_1s" : "note",
          "form_2s" : "notes",
          "form_3s" : "note",
          "form_1p" : "notemos",
          "form_2p" : "notéis",
          "form_3p" : "noten"
        },
        "imperfect" : {
          "form_1s" : "notara",
          "form_2s" : "notaras",
          "form_3s" : "notara",
          "form_1p" : "notáramos",
          "form_2p" : "notarais",
          "form_3p" : "notaran"
        },
        "future" : {
          "form_1s" : "notare",
          "form_2s" : "notares",
          "form_3s" : "notare",
          "form_1p" : "notáremos",
          "form_2p" : "notareis",
          "form_3p" : "notaren"
        },
        "present_perfect" : {
          "form_1s" : "haya notado",
          "form_2s" : "hayas notado",
          "form_3s" : "haya notado",
          "form_1p" : "hayamos notado",
          "form_2p" : "hayáis notado",
          "form_3p" : "hayan notado"
        },
        "future_perfect" : {
          "form_1s" : "hubiere notado",
          "form_2s" : "hubieres notado",
          "form_3s" : "hubiere notado",
          "form_1p" : "hubiéremos notado",
          "form_2p" : "hubiereis notado",
          "form_3p" : "hubieren notado"
        },
        "past_perfect" : {
          "form_1s" : "hubiera notado",
          "form_2s" : "hubieras notado",
          "form_3s" : "hubiera notado",
          "form_1p" : "hubiéramos notado",
          "form_2p" : "hubierais notado",
          "form_3p" : "hubieran notado"
        }
      },
      "imperative_affirmative" : {
        "present" : {
          "form_1s" : "",
          "form_2s" : "nota",
          "form_3s" : "notad",
          "form_1p" : "",
          "form_2p" : "note",
          "form_3p" : "noten"
        }
      },
      "imperative_negative" : {
        "present" : {
          "form_1s" : "",
          "form_2s" : "no notes",
          "form_3s" : "no notéis",
          "form_1p" : "",
          "form_2p" : "no note",
          "form_3p" : "no noten"
        }
      }
    },
    "meta" : {
      "infinitive" : "notar",
      "infinitive_english" : "to note, notice, observe",
      "verb_english" : "Note! Don't note!",
      "gerund" : "notando",
      "gerund_english" : "noting",
      "pastparticiple" : "notado",
      "pastparticiple_english" : "noted"
    }
  },
  "derretir" : {
    "useage" : {
      "indicative" : {
        "imperfect" : {
          "form_1s" : "derretía",
          "form_2s" : "derretías",
          "form_3s" : "derretía",
          "form_1p" : "derretíamos",
          "form_2p" : "derretíais",
          "form_3p" : "derretían"
        },
        "present_perfect" : {
          "form_1s" : "he derretido",
          "form_2s" : "has derretido",
          "form_3s" : "ha derretido",
          "form_1p" : "hemos derretido",
          "form_2p" : "habéis derretido",
          "form_3p" : "han derretido"
        },
        "conditional" : {
          "form_1s" : "derretiría",
          "form_2s" : "derretirías",
          "form_3s" : "derretiría",
          "form_1p" : "derretiríamos",
          "form_2p" : "derretiríais",
          "form_3p" : "derretirían"
        },
        "past_perfect" : {
          "form_1s" : "había derretido",
          "form_2s" : "habías derretido",
          "form_3s" : "había derretido",
          "form_1p" : "habíamos derretido",
          "form_2p" : "habíais derretido",
          "form_3p" : "habían derretido"
        },
        "preterite" : {
          "form_1s" : "derretí",
          "form_2s" : "derretiste",
          "form_3s" : "derritió",
          "form_1p" : "derretimos",
          "form_2p" : "derretisteis",
          "form_3p" : "derritieron"
        },
        "future_perfect" : {
          "form_1s" : "habré derretido",
          "form_2s" : "habrás derretido",
          "form_3s" : "habrá derretido",
          "form_1p" : "habremos derretido",
          "form_2p" : "habréis derretido",
          "form_3p" : "habrán derretido"
        },
        "conditional perfect" : {
          "form_1s" : "habría derretido",
          "form_2s" : "habrías derretido",
          "form_3s" : "habría derretido",
          "form_1p" : "habríamos derretido",
          "form_2p" : "habríais derretido",
          "form_3p" : "habrían derretido"
        },
        "present" : {
          "form_1s" : "derrito",
          "form_2s" : "derrites",
          "form_3s" : "derrite",
          "form_1p" : "derretimos",
          "form_2p" : "derretís",
          "form_3p" : "derriten"
        },
        "future" : {
          "form_1s" : "derretiré",
          "form_2s" : "derretirás",
          "form_3s" : "derretirá",
          "form_1p" : "derretiremos",
          "form_2p" : "derretiréis",
          "form_3p" : "derretirán"
        }
      },
      "subjunctive" : {
        "present" : {
          "form_1s" : "derrita",
          "form_2s" : "derritas",
          "form_3s" : "derrita",
          "form_1p" : "derritamos",
          "form_2p" : "derritáis",
          "form_3p" : "derritan"
        },
        "imperfect" : {
          "form_1s" : "derritiera",
          "form_2s" : "derritieras",
          "form_3s" : "derritiera",
          "form_1p" : "derritiéramos",
          "form_2p" : "derritierais",
          "form_3p" : "derritieran"
        },
        "future" : {
          "form_1s" : "derritiere",
          "form_2s" : "derritieres",
          "form_3s" : "derritiere",
          "form_1p" : "derritiéremos",
          "form_2p" : "derritiereis",
          "form_3p" : "derritieren"
        },
        "present_perfect" : {
          "form_1s" : "haya derretido",
          "form_2s" : "hayas derretido",
          "form_3s" : "haya derretido",
          "form_1p" : "hayamos derretido",
          "form_2p" : "hayáis derretido",
          "form_3p" : "hayan derretido"
        },
        "future_perfect" : {
          "form_1s" : "hubiere derretido",
          "form_2s" : "hubieres derretido",
          "form_3s" : "hubiere derretido",
          "form_1p" : "hubiéremos derretido",
          "form_2p" : "hubiereis derretido",
          "form_3p" : "hubieren derretido"
        },
        "past_perfect" : {
          "form_1s" : "hubiera derretido",
          "form_2s" : "hubieras derretido",
          "form_3s" : "hubiera derretido",
          "form_1p" : "hubiéramos derretido",
          "form_2p" : "hubierais derretido",
          "form_3p" : "hubieran derretido"
        }
      },
      "imperative_affirmative" : {
        "present" : {
          "form_1s" : "",
          "form_2s" : "derrite",
          "form_3s" : "derretid",
          "form_1p" : "",
          "form_2p" : "derrita",
          "form_3p" : "derritan"
        }
      },
      "imperative_negative" : {
        "present" : {
          "form_1s" : "",
          "form_2s" : "no derritas",
          "form_3s" : "no derritáis",
          "form_1p" : "",
          "form_2p" : "no derrita",
          "form_3p" : "no derritan"
        }
      }
    },
    "meta" : {
      "infinitive" : "derretir",
      "infinitive_english" : "to melt, liquefy, thaw",
      "verb_english" : "Melt! Don't melt!",
      "gerund" : "derritiendo",
      "gerund_english" : "melting",
      "pastparticiple" : "derretido",
      "pastparticiple_english" : "melted"
    }
  },
  "lamentar" : {
    "useage" : {
      "indicative" : {
        "imperfect" : {
          "form_1s" : "lamentaba",
          "form_2s" : "lamentabas",
          "form_3s" : "lamentaba",
          "form_1p" : "lamentábamos",
          "form_2p" : "lamentabais",
          "form_3p" : "lamentaban"
        },
        "present_perfect" : {
          "form_1s" : "he lamentado",
          "form_2s" : "has lamentado",
          "form_3s" : "ha lamentado",
          "form_1p" : "hemos lamentado",
          "form_2p" : "habéis lamentado",
          "form_3p" : "han lamentado"
        },
        "conditional" : {
          "form_1s" : "lamentaría",
          "form_2s" : "lamentarías",
          "form_3s" : "lamentaría",
          "form_1p" : "lamentaríamos",
          "form_2p" : "lamentaríais",
          "form_3p" : "lamentarían"
        },
        "past_perfect" : {
          "form_1s" : "había lamentado",
          "form_2s" : "habías lamentado",
          "form_3s" : "había lamentado",
          "form_1p" : "habíamos lamentado",
          "form_2p" : "habíais lamentado",
          "form_3p" : "habían lamentado"
        },
        "preterite" : {
          "form_1s" : "lamenté",
          "form_2s" : "lamentaste",
          "form_3s" : "lamentó",
          "form_1p" : "lamentamos",
          "form_2p" : "lamentasteis",
          "form_3p" : "lamentaron"
        },
        "future_perfect" : {
          "form_1s" : "habré lamentado",
          "form_2s" : "habrás lamentado",
          "form_3s" : "habrá lamentado",
          "form_1p" : "habremos lamentado",
          "form_2p" : "habréis lamentado",
          "form_3p" : "habrán lamentado"
        },
        "conditional perfect" : {
          "form_1s" : "habría lamentado",
          "form_2s" : "habrías lamentado",
          "form_3s" : "habría lamentado",
          "form_1p" : "habríamos lamentado",
          "form_2p" : "habríais lamentado",
          "form_3p" : "habrían lamentado"
        },
        "present" : {
          "form_1s" : "lamento",
          "form_2s" : "lamentas",
          "form_3s" : "lamenta",
          "form_1p" : "lamentamos",
          "form_2p" : "lamentáis",
          "form_3p" : "lamentan"
        },
        "future" : {
          "form_1s" : "lamentaré",
          "form_2s" : "lamentarás",
          "form_3s" : "lamentará",
          "form_1p" : "lamentaremos",
          "form_2p" : "lamentaréis",
          "form_3p" : "lamentarán"
        }
      },
      "subjunctive" : {
        "present" : {
          "form_1s" : "lamente",
          "form_2s" : "lamentes",
          "form_3s" : "lamente",
          "form_1p" : "lamentemos",
          "form_2p" : "lamentéis",
          "form_3p" : "lamenten"
        },
        "imperfect" : {
          "form_1s" : "lamentara",
          "form_2s" : "lamentaras",
          "form_3s" : "lamentara",
          "form_1p" : "lamentáramos",
          "form_2p" : "lamentarais",
          "form_3p" : "lamentaran"
        },
        "future" : {
          "form_1s" : "lamentare",
          "form_2s" : "lamentares",
          "form_3s" : "lamentare",
          "form_1p" : "lamentáremos",
          "form_2p" : "lamentareis",
          "form_3p" : "lamentaren"
        },
        "present_perfect" : {
          "form_1s" : "haya lamentado",
          "form_2s" : "hayas lamentado",
          "form_3s" : "haya lamentado",
          "form_1p" : "hayamos lamentado",
          "form_2p" : "hayáis lamentado",
          "form_3p" : "hayan lamentado"
        },
        "future_perfect" : {
          "form_1s" : "hubiere lamentado",
          "form_2s" : "hubieres lamentado",
          "form_3s" : "hubiere lamentado",
          "form_1p" : "hubiéremos lamentado",
          "form_2p" : "hubiereis lamentado",
          "form_3p" : "hubieren lamentado"
        },
        "past_perfect" : {
          "form_1s" : "hubiera lamentado",
          "form_2s" : "hubieras lamentado",
          "form_3s" : "hubiera lamentado",
          "form_1p" : "hubiéramos lamentado",
          "form_2p" : "hubierais lamentado",
          "form_3p" : "hubieran lamentado"
        }
      },
      "imperative_affirmative" : {
        "present" : {
          "form_1s" : "",
          "form_2s" : "lamenta",
          "form_3s" : "lamentad",
          "form_1p" : "",
          "form_2p" : "lamente",
          "form_3p" : "lamenten"
        }
      },
      "imperative_negative" : {
        "present" : {
          "form_1s" : "",
          "form_2s" : "no lamentes",
          "form_3s" : "no lamentéis",
          "form_1p" : "",
          "form_2p" : "no lamente",
          "form_3p" : "no lamenten"
        }
      }
    },
    "meta" : {
      "infinitive" : "lamentar",
      "infinitive_english" : "to lament, regret, feel sorry about",
      "verb_english" : "Lament! Don't lament!",
      "gerund" : "lamentando",
      "gerund_english" : "lamenting",
      "pastparticiple" : "lamentado",
      "pastparticiple_english" : "lamented"
    }
  },
  "preparar" : {
    "useage" : {
      "indicative" : {
        "imperfect" : {
          "form_1s" : "preparaba",
          "form_2s" : "preparabas",
          "form_3s" : "preparaba",
          "form_1p" : "preparábamos",
          "form_2p" : "preparabais",
          "form_3p" : "preparaban"
        },
        "present_perfect" : {
          "form_1s" : "he preparado",
          "form_2s" : "has preparado",
          "form_3s" : "ha preparado",
          "form_1p" : "hemos preparado",
          "form_2p" : "habéis preparado",
          "form_3p" : "han preparado"
        },
        "conditional" : {
          "form_1s" : "prepararía",
          "form_2s" : "prepararías",
          "form_3s" : "prepararía",
          "form_1p" : "prepararíamos",
          "form_2p" : "prepararíais",
          "form_3p" : "prepararían"
        },
        "past_perfect" : {
          "form_1s" : "había preparado",
          "form_2s" : "habías preparado",
          "form_3s" : "había preparado",
          "form_1p" : "habíamos preparado",
          "form_2p" : "habíais preparado",
          "form_3p" : "habían preparado"
        },
        "preterite" : {
          "form_1s" : "preparé",
          "form_2s" : "preparaste",
          "form_3s" : "preparó",
          "form_1p" : "preparamos",
          "form_2p" : "preparasteis",
          "form_3p" : "prepararon"
        },
        "future_perfect" : {
          "form_1s" : "habré preparado",
          "form_2s" : "habrás preparado",
          "form_3s" : "habrá preparado",
          "form_1p" : "habremos preparado",
          "form_2p" : "habréis preparado",
          "form_3p" : "habrán preparado"
        },
        "conditional perfect" : {
          "form_1s" : "habría preparado",
          "form_2s" : "habrías preparado",
          "form_3s" : "habría preparado",
          "form_1p" : "habríamos preparado",
          "form_2p" : "habríais preparado",
          "form_3p" : "habrían preparado"
        },
        "present" : {
          "form_1s" : "preparo",
          "form_2s" : "preparas",
          "form_3s" : "prepara",
          "form_1p" : "preparamos",
          "form_2p" : "preparáis",
          "form_3p" : "preparan"
        },
        "future" : {
          "form_1s" : "prepararé",
          "form_2s" : "prepararás",
          "form_3s" : "preparará",
          "form_1p" : "prepararemos",
          "form_2p" : "prepararéis",
          "form_3p" : "prepararán"
        }
      },
      "subjunctive" : {
        "present" : {
          "form_1s" : "prepare",
          "form_2s" : "prepares",
          "form_3s" : "prepare",
          "form_1p" : "preparemos",
          "form_2p" : "preparéis",
          "form_3p" : "preparen"
        },
        "imperfect" : {
          "form_1s" : "preparara",
          "form_2s" : "prepararas",
          "form_3s" : "preparara",
          "form_1p" : "preparáramos",
          "form_2p" : "prepararais",
          "form_3p" : "prepararan"
        },
        "future" : {
          "form_1s" : "preparare",
          "form_2s" : "preparares",
          "form_3s" : "preparare",
          "form_1p" : "preparáremos",
          "form_2p" : "preparareis",
          "form_3p" : "prepararen"
        },
        "present_perfect" : {
          "form_1s" : "haya preparado",
          "form_2s" : "hayas preparado",
          "form_3s" : "haya preparado",
          "form_1p" : "hayamos preparado",
          "form_2p" : "hayáis preparado",
          "form_3p" : "hayan preparado"
        },
        "future_perfect" : {
          "form_1s" : "hubiere preparado",
          "form_2s" : "hubieres preparado",
          "form_3s" : "hubiere preparado",
          "form_1p" : "hubiéremos preparado",
          "form_2p" : "hubiereis preparado",
          "form_3p" : "hubieren preparado"
        },
        "past_perfect" : {
          "form_1s" : "hubiera preparado",
          "form_2s" : "hubieras preparado",
          "form_3s" : "hubiera preparado",
          "form_1p" : "hubiéramos preparado",
          "form_2p" : "hubierais preparado",
          "form_3p" : "hubieran preparado"
        }
      },
      "imperative_affirmative" : {
        "present" : {
          "form_1s" : "",
          "form_2s" : "prepara",
          "form_3s" : "preparad",
          "form_1p" : "",
          "form_2p" : "prepare",
          "form_3p" : "preparen"
        }
      },
      "imperative_negative" : {
        "present" : {
          "form_1s" : "",
          "form_2s" : "no prepares",
          "form_3s" : "no preparéis",
          "form_1p" : "",
          "form_2p" : "no prepare",
          "form_3p" : "no preparen"
        }
      }
    },
    "meta" : {
      "infinitive" : "preparar",
      "infinitive_english" : "to prepare, get",
      "verb_english" : "Prepare! Don't prepare!",
      "gerund" : "preparando",
      "gerund_english" : "preparing",
      "pastparticiple" : "preparado",
      "pastparticiple_english" : "prepared"
    }
  },
  "acordarse" : {
    "useage" : {
      "indicative" : {
        "imperfect" : {
          "form_1s" : "me acordaba",
          "form_2s" : "te acordabas",
          "form_3s" : "se acordaba",
          "form_1p" : "nos acordábamos",
          "form_2p" : "os acordabais",
          "form_3p" : "se acordaban"
        },
        "present_perfect" : {
          "form_1s" : "me he acordado",
          "form_2s" : "te has acordado",
          "form_3s" : "se ha acordado",
          "form_1p" : "nos hemos acordado",
          "form_2p" : "os habéis acordado",
          "form_3p" : "se han acordado"
        },
        "conditional" : {
          "form_1s" : "me acordaría",
          "form_2s" : "te acordarías",
          "form_3s" : "se acordaría",
          "form_1p" : "nos acordaríamos",
          "form_2p" : "os acordaríais",
          "form_3p" : "se acordarían"
        },
        "past_perfect" : {
          "form_1s" : "me había acordado",
          "form_2s" : "te habías acordado",
          "form_3s" : "se había acordado",
          "form_1p" : "nos habíamos acordado",
          "form_2p" : "os habíais acordado",
          "form_3p" : "se habían acordado"
        },
        "preterite" : {
          "form_1s" : "me acordé",
          "form_2s" : "te acordaste",
          "form_3s" : "se acordó",
          "form_1p" : "nos acordamos",
          "form_2p" : "os acordasteis",
          "form_3p" : "se acordaron"
        },
        "future_perfect" : {
          "form_1s" : "me habré acordado",
          "form_2s" : "te habrás acordado",
          "form_3s" : "se habrá acordado",
          "form_1p" : "nos habremos acordado",
          "form_2p" : "os habréis acordado",
          "form_3p" : "se habrán acordado"
        },
        "conditional perfect" : {
          "form_1s" : "me habría acordado",
          "form_2s" : "te habrías acordado",
          "form_3s" : "se habría acordado",
          "form_1p" : "nos habríamos acordado",
          "form_2p" : "os habríais acordado",
          "form_3p" : "se habrían acordado"
        },
        "present" : {
          "form_1s" : "me acuerdo",
          "form_2s" : "te acuerdas",
          "form_3s" : "se acuerda",
          "form_1p" : "nos acordamos",
          "form_2p" : "os acordáis",
          "form_3p" : "se acuerdan"
        },
        "future" : {
          "form_1s" : "me acordaré",
          "form_2s" : "te acordarás",
          "form_3s" : "se acordará",
          "form_1p" : "nos acordaremos",
          "form_2p" : "os acordaréis",
          "form_3p" : "se acordarán"
        }
      },
      "subjunctive" : {
        "present" : {
          "form_1s" : "me acuerde",
          "form_2s" : "te acuerdes",
          "form_3s" : "se acuerde",
          "form_1p" : "nos acordemos",
          "form_2p" : "os acordéis",
          "form_3p" : "se acuerden"
        },
        "imperfect" : {
          "form_1s" : "me acordara",
          "form_2s" : "te acordaras",
          "form_3s" : "se acordara",
          "form_1p" : "nos acordáramos",
          "form_2p" : "os acordarais",
          "form_3p" : "se acordaran"
        },
        "future" : {
          "form_1s" : "me acordare",
          "form_2s" : "te acordares",
          "form_3s" : "se acordare",
          "form_1p" : "nos acordáremos",
          "form_2p" : "os acordareis",
          "form_3p" : "se acordaren"
        },
        "present_perfect" : {
          "form_1s" : "me haya acordado",
          "form_2s" : "te hayas acordado",
          "form_3s" : "se haya acordado",
          "form_1p" : "nos hayamos acordado",
          "form_2p" : "os hayáis acordado",
          "form_3p" : "se hayan acordado"
        },
        "future_perfect" : {
          "form_1s" : "me hubiere acordado",
          "form_2s" : "te hubieres acordado",
          "form_3s" : "se hubiere acordado",
          "form_1p" : "nos hubiéremos acordado",
          "form_2p" : "os hubiereis acordado",
          "form_3p" : "se hubieren acordado"
        },
        "past_perfect" : {
          "form_1s" : "me hubiera acordado",
          "form_2s" : "te hubieras acordado",
          "form_3s" : "se hubiera acordado",
          "form_1p" : "nos hubiéramos acordado",
          "form_2p" : "os hubierais acordado",
          "form_3p" : "se hubieran acordado"
        }
      },
      "imperative_affirmative" : {
        "present" : {
          "form_1s" : "",
          "form_2s" : "acuérdate",
          "form_3s" : "acordaos",
          "form_1p" : "",
          "form_2p" : "acuérdese",
          "form_3p" : "acuérdense"
        }
      },
      "imperative_negative" : {
        "present" : {
          "form_1s" : "",
          "form_2s" : "no te acuerdes",
          "form_3s" : "no os acordéis",
          "form_1p" : "",
          "form_2p" : "no se acuerde",
          "form_3p" : "no se acuerden"
        }
      }
    },
    "meta" : {
      "infinitive" : "acordarse",
      "infinitive_english" : "to remember",
      "verb_english" : "Remember! Don't remember!",
      "gerund" : "acordándose",
      "gerund_english" : "remembering",
      "pastparticiple" : "acordado",
      "pastparticiple_english" : "remembered"
    }
  },
  "respetar" : {
    "useage" : {
      "indicative" : {
        "imperfect" : {
          "form_1s" : "respetaba",
          "form_2s" : "respetabas",
          "form_3s" : "respetaba",
          "form_1p" : "respetábamos",
          "form_2p" : "respetabais",
          "form_3p" : "respetaban"
        },
        "present_perfect" : {
          "form_1s" : "he respetado",
          "form_2s" : "has respetado",
          "form_3s" : "ha respetado",
          "form_1p" : "hemos respetado",
          "form_2p" : "habéis respetado",
          "form_3p" : "han respetado"
        },
        "conditional" : {
          "form_1s" : "respetaría",
          "form_2s" : "respetarías",
          "form_3s" : "respetaría",
          "form_1p" : "respetaríamos",
          "form_2p" : "respetaríais",
          "form_3p" : "respetarían"
        },
        "past_perfect" : {
          "form_1s" : "había respetado",
          "form_2s" : "habías respetado",
          "form_3s" : "había respetado",
          "form_1p" : "habíamos respetado",
          "form_2p" : "habíais respetado",
          "form_3p" : "habían respetado"
        },
        "preterite" : {
          "form_1s" : "respeté",
          "form_2s" : "respetaste",
          "form_3s" : "respetó",
          "form_1p" : "respetamos",
          "form_2p" : "respetasteis",
          "form_3p" : "respetaron"
        },
        "future_perfect" : {
          "form_1s" : "habré respetado",
          "form_2s" : "habrás respetado",
          "form_3s" : "habrá respetado",
          "form_1p" : "habremos respetado",
          "form_2p" : "habréis respetado",
          "form_3p" : "habrán respetado"
        },
        "conditional perfect" : {
          "form_1s" : "habría respetado",
          "form_2s" : "habrías respetado",
          "form_3s" : "habría respetado",
          "form_1p" : "habríamos respetado",
          "form_2p" : "habríais respetado",
          "form_3p" : "habrían respetado"
        },
        "present" : {
          "form_1s" : "respeto",
          "form_2s" : "respetas",
          "form_3s" : "respeta",
          "form_1p" : "respetamos",
          "form_2p" : "respetáis",
          "form_3p" : "respetan"
        },
        "future" : {
          "form_1s" : "respetaré",
          "form_2s" : "respetarás",
          "form_3s" : "respetará",
          "form_1p" : "respetaremos",
          "form_2p" : "respetaréis",
          "form_3p" : "respetarán"
        }
      },
      "subjunctive" : {
        "present" : {
          "form_1s" : "respete",
          "form_2s" : "respetes",
          "form_3s" : "respete",
          "form_1p" : "respetemos",
          "form_2p" : "respetéis",
          "form_3p" : "respeten"
        },
        "imperfect" : {
          "form_1s" : "respetara",
          "form_2s" : "respetaras",
          "form_3s" : "respetara",
          "form_1p" : "respetáramos",
          "form_2p" : "respetarais",
          "form_3p" : "respetaran"
        },
        "future" : {
          "form_1s" : "respetare",
          "form_2s" : "respetares",
          "form_3s" : "respetare",
          "form_1p" : "respetáremos",
          "form_2p" : "respetareis",
          "form_3p" : "respetaren"
        },
        "present_perfect" : {
          "form_1s" : "haya respetado",
          "form_2s" : "hayas respetado",
          "form_3s" : "haya respetado",
          "form_1p" : "hayamos respetado",
          "form_2p" : "hayáis respetado",
          "form_3p" : "hayan respetado"
        },
        "future_perfect" : {
          "form_1s" : "hubiere respetado",
          "form_2s" : "hubieres respetado",
          "form_3s" : "hubiere respetado",
          "form_1p" : "hubiéremos respetado",
          "form_2p" : "hubiereis respetado",
          "form_3p" : "hubieren respetado"
        },
        "past_perfect" : {
          "form_1s" : "hubiera respetado",
          "form_2s" : "hubieras respetado",
          "form_3s" : "hubiera respetado",
          "form_1p" : "hubiéramos respetado",
          "form_2p" : "hubierais respetado",
          "form_3p" : "hubieran respetado"
        }
      },
      "imperative_affirmative" : {
        "present" : {
          "form_1s" : "",
          "form_2s" : "respeta",
          "form_3s" : "respetad",
          "form_1p" : "",
          "form_2p" : "respete",
          "form_3p" : "respeten"
        }
      },
      "imperative_negative" : {
        "present" : {
          "form_1s" : "",
          "form_2s" : "no respetes",
          "form_3s" : "no respetéis",
          "form_1p" : "",
          "form_2p" : "no respete",
          "form_3p" : "no respeten"
        }
      }
    },
    "meta" : {
      "infinitive" : "respetar",
      "infinitive_english" : "to respect",
      "verb_english" : "Respect! Don't respect!",
      "gerund" : "respetando",
      "gerund_english" : "respecting",
      "pastparticiple" : "respetado",
      "pastparticiple_english" : "respected"
    }
  },
  "despertarse" : {
    "useage" : {
      "indicative" : {
        "imperfect" : {
          "form_1s" : "me despertaba",
          "form_2s" : "te despertabas",
          "form_3s" : "se despertaba",
          "form_1p" : "nos despertábamos",
          "form_2p" : "os despertabais",
          "form_3p" : "se despertaban"
        },
        "present_perfect" : {
          "form_1s" : "me he despertado",
          "form_2s" : "te has despertado",
          "form_3s" : "se ha despertado",
          "form_1p" : "nos hemos despertado",
          "form_2p" : "os habéis despertado",
          "form_3p" : "se han despertado"
        },
        "conditional" : {
          "form_1s" : "me despertaría",
          "form_2s" : "te despertarías",
          "form_3s" : "se despertaría",
          "form_1p" : "nos despertaríamos",
          "form_2p" : "os despertaríais",
          "form_3p" : "se despertarían"
        },
        "past_perfect" : {
          "form_1s" : "me había despertado",
          "form_2s" : "te habías despertado",
          "form_3s" : "se había despertado",
          "form_1p" : "nos habíamos despertado",
          "form_2p" : "os habíais despertado",
          "form_3p" : "se habían despertado"
        },
        "preterite" : {
          "form_1s" : "me desperté",
          "form_2s" : "te despertaste",
          "form_3s" : "se despertó",
          "form_1p" : "nos despertamos",
          "form_2p" : "os despertasteis",
          "form_3p" : "se despertaron"
        },
        "future_perfect" : {
          "form_1s" : "me habré despertado",
          "form_2s" : "te habrás despertado",
          "form_3s" : "se habrá despertado",
          "form_1p" : "nos habremos despertado",
          "form_2p" : "os habréis despertado",
          "form_3p" : "se habrán despertado"
        },
        "conditional perfect" : {
          "form_1s" : "me habría despertado",
          "form_2s" : "te habrías despertado",
          "form_3s" : "se habría despertado",
          "form_1p" : "nos habríamos despertado",
          "form_2p" : "os habríais despertado",
          "form_3p" : "se habrían despertado"
        },
        "present" : {
          "form_1s" : "me despierto",
          "form_2s" : "te despiertas",
          "form_3s" : "se despierta",
          "form_1p" : "nos despertamos",
          "form_2p" : "os despertáis",
          "form_3p" : "se despiertan"
        },
        "future" : {
          "form_1s" : "me despertaré",
          "form_2s" : "te despertarás",
          "form_3s" : "se despertará",
          "form_1p" : "nos despertaremos",
          "form_2p" : "os despertaréis",
          "form_3p" : "se despertarán"
        }
      },
      "subjunctive" : {
        "present" : {
          "form_1s" : "me despierte",
          "form_2s" : "te despiertes",
          "form_3s" : "se despierte",
          "form_1p" : "nos despertemos",
          "form_2p" : "os despertéis",
          "form_3p" : "se despierten"
        },
        "imperfect" : {
          "form_1s" : "me despertara",
          "form_2s" : "te despertaras",
          "form_3s" : "se despertara",
          "form_1p" : "nos despertáramos",
          "form_2p" : "os despertarais",
          "form_3p" : "se despertaran"
        },
        "future" : {
          "form_1s" : "me despertare",
          "form_2s" : "te despertares",
          "form_3s" : "se despertare",
          "form_1p" : "nos despertáremos",
          "form_2p" : "os despertareis",
          "form_3p" : "se despertaren"
        },
        "present_perfect" : {
          "form_1s" : "me haya despertado",
          "form_2s" : "te hayas despertado",
          "form_3s" : "se haya despertado",
          "form_1p" : "nos hayamos despertado",
          "form_2p" : "os hayáis despertado",
          "form_3p" : "se hayan despertado"
        },
        "future_perfect" : {
          "form_1s" : "me hubiere despertado",
          "form_2s" : "te hubieres despertado",
          "form_3s" : "se hubiere despertado",
          "form_1p" : "nos hubiéremos despertado",
          "form_2p" : "os hubiereis despertado",
          "form_3p" : "se hubieren despertado"
        },
        "past_perfect" : {
          "form_1s" : "me hubiera despertado",
          "form_2s" : "te hubieras despertado",
          "form_3s" : "se hubiera despertado",
          "form_1p" : "nos hubiéramos despertado",
          "form_2p" : "os hubierais despertado",
          "form_3p" : "se hubieran despertado"
        }
      },
      "imperative_affirmative" : {
        "present" : {
          "form_1s" : "",
          "form_2s" : "despiértate",
          "form_3s" : "despertaos",
          "form_1p" : "",
          "form_2p" : "despiértese",
          "form_3p" : "despiértense"
        }
      },
      "imperative_negative" : {
        "present" : {
          "form_1s" : "",
          "form_2s" : "no te despiertes",
          "form_3s" : "no os despertéis",
          "form_1p" : "",
          "form_2p" : "no se despierte",
          "form_3p" : "no se despierten"
        }
      }
    },
    "meta" : {
      "infinitive" : "despertarse",
      "infinitive_english" : "to wake up, lie down",
      "verb_english" : "Wake up! Don't wake up!",
      "gerund" : "despertándose",
      "gerund_english" : "waking up",
      "pastparticiple" : "despertado",
      "pastparticiple_english" : "waken up"
    }
  },
  "sugerir" : {
    "useage" : {
      "indicative" : {
        "imperfect" : {
          "form_1s" : "sugería",
          "form_2s" : "sugerías",
          "form_3s" : "sugería",
          "form_1p" : "sugeríamos",
          "form_2p" : "sugeríais",
          "form_3p" : "sugerían"
        },
        "present_perfect" : {
          "form_1s" : "he sugerido",
          "form_2s" : "has sugerido",
          "form_3s" : "ha sugerido",
          "form_1p" : "hemos sugerido",
          "form_2p" : "habéis sugerido",
          "form_3p" : "han sugerido"
        },
        "conditional" : {
          "form_1s" : "sugeriría",
          "form_2s" : "sugerirías",
          "form_3s" : "sugeriría",
          "form_1p" : "sugeriríamos",
          "form_2p" : "sugeriríais",
          "form_3p" : "sugerirían"
        },
        "past_perfect" : {
          "form_1s" : "había sugerido",
          "form_2s" : "habías sugerido",
          "form_3s" : "había sugerido",
          "form_1p" : "habíamos sugerido",
          "form_2p" : "habíais sugerido",
          "form_3p" : "habían sugerido"
        },
        "preterite" : {
          "form_1s" : "sugerí",
          "form_2s" : "sugeriste",
          "form_3s" : "sugirió",
          "form_1p" : "sugerimos",
          "form_2p" : "sugeristeis",
          "form_3p" : "sugirieron"
        },
        "future_perfect" : {
          "form_1s" : "habré sugerido",
          "form_2s" : "habrás sugerido",
          "form_3s" : "habrá sugerido",
          "form_1p" : "habremos sugerido",
          "form_2p" : "habréis sugerido",
          "form_3p" : "habrán sugerido"
        },
        "conditional perfect" : {
          "form_1s" : "habría sugerido",
          "form_2s" : "habrías sugerido",
          "form_3s" : "habría sugerido",
          "form_1p" : "habríamos sugerido",
          "form_2p" : "habríais sugerido",
          "form_3p" : "habrían sugerido"
        },
        "present" : {
          "form_1s" : "sugiero",
          "form_2s" : "sugieres",
          "form_3s" : "sugiere",
          "form_1p" : "sugerimos",
          "form_2p" : "sugerís",
          "form_3p" : "sugieren"
        },
        "future" : {
          "form_1s" : "sugeriré",
          "form_2s" : "sugerirás",
          "form_3s" : "sugerirá",
          "form_1p" : "sugeriremos",
          "form_2p" : "sugeriréis",
          "form_3p" : "sugerirán"
        }
      },
      "subjunctive" : {
        "present" : {
          "form_1s" : "sugiera",
          "form_2s" : "sugieras",
          "form_3s" : "sugiera",
          "form_1p" : "sugiramos",
          "form_2p" : "sugiráis",
          "form_3p" : "sugieran"
        },
        "imperfect" : {
          "form_1s" : "sugiriera",
          "form_2s" : "sugirieras",
          "form_3s" : "sugiriera",
          "form_1p" : "sugiriéramos",
          "form_2p" : "sugirierais",
          "form_3p" : "sugirieran"
        },
        "future" : {
          "form_1s" : "sugiriere",
          "form_2s" : "sugirieres",
          "form_3s" : "sugiriere",
          "form_1p" : "sugiriéremos",
          "form_2p" : "sugiriereis",
          "form_3p" : "sugirieren"
        },
        "present_perfect" : {
          "form_1s" : "haya sugerido",
          "form_2s" : "hayas sugerido",
          "form_3s" : "haya sugerido",
          "form_1p" : "hayamos sugerido",
          "form_2p" : "hayáis sugerido",
          "form_3p" : "hayan sugerido"
        },
        "future_perfect" : {
          "form_1s" : "hubiere sugerido",
          "form_2s" : "hubieres sugerido",
          "form_3s" : "hubiere sugerido",
          "form_1p" : "hubiéremos sugerido",
          "form_2p" : "hubiereis sugerido",
          "form_3p" : "hubieren sugerido"
        },
        "past_perfect" : {
          "form_1s" : "hubiera sugerido",
          "form_2s" : "hubieras sugerido",
          "form_3s" : "hubiera sugerido",
          "form_1p" : "hubiéramos sugerido",
          "form_2p" : "hubierais sugerido",
          "form_3p" : "hubieran sugerido"
        }
      },
      "imperative_affirmative" : {
        "present" : {
          "form_1s" : "",
          "form_2s" : "sugiere",
          "form_3s" : "sugerid",
          "form_1p" : "",
          "form_2p" : "sugiera",
          "form_3p" : "sugieran"
        }
      },
      "imperative_negative" : {
        "present" : {
          "form_1s" : "",
          "form_2s" : "no sugieras",
          "form_3s" : "no sugiráis",
          "form_1p" : "",
          "form_2p" : "no sugiera",
          "form_3p" : "no sugieran"
        }
      }
    },
    "meta" : {
      "infinitive" : "sugerir",
      "infinitive_english" : "to suggest",
      "verb_english" : "Suggest! Don't suggest!",
      "gerund" : "sugiriendo",
      "gerund_english" : "suggesting",
      "pastparticiple" : "sugerido",
      "pastparticiple_english" : "suggested"
    }
  },
  "gruñir" : {
    "useage" : {
      "indicative" : {
        "imperfect" : {
          "form_1s" : "gruñía",
          "form_2s" : "gruñías",
          "form_3s" : "gruñía",
          "form_1p" : "gruñíamos",
          "form_2p" : "gruñíais",
          "form_3p" : "gruñían"
        },
        "present_perfect" : {
          "form_1s" : "he gruñido",
          "form_2s" : "has gruñido",
          "form_3s" : "ha gruñido",
          "form_1p" : "hemos gruñido",
          "form_2p" : "habéis gruñido",
          "form_3p" : "han gruñido"
        },
        "conditional" : {
          "form_1s" : "gruñiría",
          "form_2s" : "gruñirías",
          "form_3s" : "gruñiría",
          "form_1p" : "gruñiríamos",
          "form_2p" : "gruñiríais",
          "form_3p" : "gruñirían"
        },
        "past_perfect" : {
          "form_1s" : "había gruñido",
          "form_2s" : "habías gruñido",
          "form_3s" : "había gruñido",
          "form_1p" : "habíamos gruñido",
          "form_2p" : "habíais gruñido",
          "form_3p" : "habían gruñido"
        },
        "preterite" : {
          "form_1s" : "gruñí",
          "form_2s" : "gruñiste",
          "form_3s" : "gruñó",
          "form_1p" : "gruñimos",
          "form_2p" : "gruñisteis",
          "form_3p" : "gruñeron"
        },
        "future_perfect" : {
          "form_1s" : "habré gruñido",
          "form_2s" : "habrás gruñido",
          "form_3s" : "habrá gruñido",
          "form_1p" : "habremos gruñido",
          "form_2p" : "habréis gruñido",
          "form_3p" : "habrán gruñido"
        },
        "conditional perfect" : {
          "form_1s" : "habría gruñido",
          "form_2s" : "habrías gruñido",
          "form_3s" : "habría gruñido",
          "form_1p" : "habríamos gruñido",
          "form_2p" : "habríais gruñido",
          "form_3p" : "habrían gruñido"
        },
        "present" : {
          "form_1s" : "gruño",
          "form_2s" : "gruñes",
          "form_3s" : "gruñe",
          "form_1p" : "gruñimos",
          "form_2p" : "gruñís",
          "form_3p" : "gruñen"
        },
        "future" : {
          "form_1s" : "gruñiré",
          "form_2s" : "gruñirás",
          "form_3s" : "gruñirá",
          "form_1p" : "gruñiremos",
          "form_2p" : "gruñiréis",
          "form_3p" : "gruñirán"
        }
      },
      "subjunctive" : {
        "present" : {
          "form_1s" : "gruña",
          "form_2s" : "gruñas",
          "form_3s" : "gruña",
          "form_1p" : "gruñamos",
          "form_2p" : "gruñáis",
          "form_3p" : "gruñan"
        },
        "imperfect" : {
          "form_1s" : "gruñera",
          "form_2s" : "gruñeras",
          "form_3s" : "gruñera",
          "form_1p" : "gruñéramos",
          "form_2p" : "gruñerais",
          "form_3p" : "gruñeran"
        },
        "future" : {
          "form_1s" : "gruñere",
          "form_2s" : "gruñeres",
          "form_3s" : "gruñere",
          "form_1p" : "gruñéremos",
          "form_2p" : "gruñereis",
          "form_3p" : "gruñeren"
        },
        "present_perfect" : {
          "form_1s" : "haya gruñido",
          "form_2s" : "hayas gruñido",
          "form_3s" : "haya gruñido",
          "form_1p" : "hayamos gruñido",
          "form_2p" : "hayáis gruñido",
          "form_3p" : "hayan gruñido"
        },
        "future_perfect" : {
          "form_1s" : "hubiere gruñido",
          "form_2s" : "hubieres gruñido",
          "form_3s" : "hubiere gruñido",
          "form_1p" : "hubiéremos gruñido",
          "form_2p" : "hubiereis gruñido",
          "form_3p" : "hubieren gruñido"
        },
        "past_perfect" : {
          "form_1s" : "hubiera gruñido",
          "form_2s" : "hubieras gruñido",
          "form_3s" : "hubiera gruñido",
          "form_1p" : "hubiéramos gruñido",
          "form_2p" : "hubierais gruñido",
          "form_3p" : "hubieran gruñido"
        }
      },
      "imperative_affirmative" : {
        "present" : {
          "form_1s" : "",
          "form_2s" : "gruñe",
          "form_3s" : "gruñed",
          "form_1p" : "",
          "form_2p" : "gruña",
          "form_3p" : "gruñan"
        }
      },
      "imperative_negative" : {
        "present" : {
          "form_1s" : "",
          "form_2s" : "no gruñas",
          "form_3s" : "no gruñáis",
          "form_1p" : "",
          "form_2p" : "no gruña",
          "form_3p" : "no gruñan"
        }
      }
    },
    "meta" : {
      "infinitive" : "gruñir",
      "infinitive_english" : "to grunt, growl",
      "verb_english" : "Grunt! Don't grunt!",
      "gerund" : "gruñendo",
      "gerund_english" : "grunting",
      "pastparticiple" : "gruñido",
      "pastparticiple_english" : "grunted"
    }
  },
  "equivocarse" : {
    "useage" : {
      "indicative" : {
        "imperfect" : {
          "form_1s" : "me equivocaba",
          "form_2s" : "te equivocabas",
          "form_3s" : "se equivocaba",
          "form_1p" : "nos equivocábamos",
          "form_2p" : "os equivocabais",
          "form_3p" : "se equivocaban"
        },
        "present_perfect" : {
          "form_1s" : "me he equivocado",
          "form_2s" : "te has equivocado",
          "form_3s" : "se ha equivocado",
          "form_1p" : "nos hemos equivocado",
          "form_2p" : "os habéis equivocado",
          "form_3p" : "se han equivocado"
        },
        "conditional" : {
          "form_1s" : "me equivocaría",
          "form_2s" : "te equivocarías",
          "form_3s" : "se equivocaría",
          "form_1p" : "nos equivocaríamos",
          "form_2p" : "os equivocaríais",
          "form_3p" : "se equivocarían"
        },
        "past_perfect" : {
          "form_1s" : "me había equivocado",
          "form_2s" : "te habías equivocado",
          "form_3s" : "se había equivocado",
          "form_1p" : "nos habíamos equivocado",
          "form_2p" : "os habíais equivocado",
          "form_3p" : "se habían equivocado"
        },
        "preterite" : {
          "form_1s" : "me equivoqué",
          "form_2s" : "te equivocaste",
          "form_3s" : "se equivocó",
          "form_1p" : "nos equivocamos",
          "form_2p" : "equivocasteis",
          "form_3p" : "se equivocaron"
        },
        "future_perfect" : {
          "form_1s" : "me habré equivocado",
          "form_2s" : "te habrás equivocado",
          "form_3s" : "se habrá equivocado",
          "form_1p" : "nos habremos equivocado",
          "form_2p" : "os habréis equivocado",
          "form_3p" : "se habrán equivocado"
        },
        "conditional perfect" : {
          "form_1s" : "me habría equivocado",
          "form_2s" : "te habrías equivocado",
          "form_3s" : "se habría equivocado",
          "form_1p" : "nos habríamos equivocado",
          "form_2p" : "os habríais equivocado",
          "form_3p" : "se habrían equivocado"
        },
        "present" : {
          "form_1s" : "me equivoco",
          "form_2s" : "te equivocas",
          "form_3s" : "se equivoca",
          "form_1p" : "nos equivocamos",
          "form_2p" : "os equivocáis",
          "form_3p" : "se equivocan"
        },
        "future" : {
          "form_1s" : "me equivocaré",
          "form_2s" : "te equivocarás",
          "form_3s" : "se equivocará",
          "form_1p" : "nos equivocaremos",
          "form_2p" : "os equivocaréis",
          "form_3p" : "se equivocarán"
        }
      },
      "subjunctive" : {
        "present" : {
          "form_1s" : "me equivoque",
          "form_2s" : "te equivoques",
          "form_3s" : "se equivoque",
          "form_1p" : "nos equivoquemos",
          "form_2p" : "os equivoquéis",
          "form_3p" : "se equivoquen"
        },
        "imperfect" : {
          "form_1s" : "me equivocara",
          "form_2s" : "te equivocaras",
          "form_3s" : "se equivocara",
          "form_1p" : "nos equivocáramos",
          "form_2p" : "os equivocarais",
          "form_3p" : "se equivocaran"
        },
        "future" : {
          "form_1s" : "me equivocare",
          "form_2s" : "te equivocares",
          "form_3s" : "se equivocare",
          "form_1p" : "nos equivocáremos",
          "form_2p" : "os equivocareis",
          "form_3p" : "se equivocaren"
        },
        "present_perfect" : {
          "form_1s" : "me haya equivocado",
          "form_2s" : "te hayas equivocado",
          "form_3s" : "se haya equivocado",
          "form_1p" : "nos hayamos equivocado",
          "form_2p" : "os hayáis equivocado",
          "form_3p" : "se hayan equivocado"
        },
        "future_perfect" : {
          "form_1s" : "me hubiere equivocado",
          "form_2s" : "te hubieres equivocado",
          "form_3s" : "se hubiere equivocado",
          "form_1p" : "nos hubiéremos equivocado",
          "form_2p" : "os hubiereis equivocado",
          "form_3p" : "se hubieren equivocado"
        },
        "past_perfect" : {
          "form_1s" : "me hubiera equivocado",
          "form_2s" : "te hubieras equivocado",
          "form_3s" : "se hubiera equivocado",
          "form_1p" : "nos hubiéramos equivocado",
          "form_2p" : "os hubierais equivocado",
          "form_3p" : "se hubieran equivocado"
        }
      },
      "imperative_affirmative" : {
        "present" : {
          "form_1s" : "",
          "form_2s" : "equivócate",
          "form_3s" : "equivocaos",
          "form_1p" : "",
          "form_2p" : "equivóquese",
          "form_3p" : "equivóquense"
        }
      },
      "imperative_negative" : {
        "present" : {
          "form_1s" : "",
          "form_2s" : "no te equivoques",
          "form_3s" : "no os equivoquéis",
          "form_1p" : "",
          "form_2p" : "no se equivoque",
          "form_3p" : "no se equivoquen"
        }
      }
    },
    "meta" : {
      "infinitive" : "equivocarse",
      "infinitive_english" : "to make a mistake",
      "verb_english" : "Make a mistake! Don't make a mistake!",
      "gerund" : "equivocándose",
      "gerund_english" : "making a mistake",
      "pastparticiple" : "equivocado",
      "pastparticiple_english" : "made a mistake"
    }
  },
  "levantar" : {
    "useage" : {
      "indicative" : {
        "imperfect" : {
          "form_1s" : "levantaba",
          "form_2s" : "levantabas",
          "form_3s" : "levantaba",
          "form_1p" : "levantábamos",
          "form_2p" : "levantabais",
          "form_3p" : "levantaban"
        },
        "present_perfect" : {
          "form_1s" : "he levantado",
          "form_2s" : "has levantado",
          "form_3s" : "ha levantado",
          "form_1p" : "hemos levantado",
          "form_2p" : "habéis levantado",
          "form_3p" : "han levantado"
        },
        "conditional" : {
          "form_1s" : "levantaría",
          "form_2s" : "levantarías",
          "form_3s" : "levantaría",
          "form_1p" : "levantaríamos",
          "form_2p" : "levantaríais",
          "form_3p" : "levantarían"
        },
        "past_perfect" : {
          "form_1s" : "había levantado",
          "form_2s" : "habías levantado",
          "form_3s" : "había levantado",
          "form_1p" : "habíamos levantado",
          "form_2p" : "habíais levantado",
          "form_3p" : "habían levantado"
        },
        "preterite" : {
          "form_1s" : "levanté",
          "form_2s" : "levantaste",
          "form_3s" : "levantó",
          "form_1p" : "levantamos",
          "form_2p" : "levantasteis",
          "form_3p" : "levantaron"
        },
        "future_perfect" : {
          "form_1s" : "habré levantado",
          "form_2s" : "habrás levantado",
          "form_3s" : "habrá levantado",
          "form_1p" : "habremos levantado",
          "form_2p" : "habréis levantado",
          "form_3p" : "habrán levantado"
        },
        "conditional perfect" : {
          "form_1s" : "habría levantado",
          "form_2s" : "habrías levantado",
          "form_3s" : "habría levantado",
          "form_1p" : "habríamos levantado",
          "form_2p" : "habríais levantado",
          "form_3p" : "habrían levantado"
        },
        "present" : {
          "form_1s" : "levanto",
          "form_2s" : "levantas",
          "form_3s" : "levanta",
          "form_1p" : "levantamos",
          "form_2p" : "levantáis",
          "form_3p" : "levantan"
        },
        "future" : {
          "form_1s" : "levantaré",
          "form_2s" : "levantarás",
          "form_3s" : "levantará",
          "form_1p" : "levantaremos",
          "form_2p" : "levantaréis",
          "form_3p" : "levantarán"
        }
      },
      "subjunctive" : {
        "present" : {
          "form_1s" : "levante",
          "form_2s" : "levantes",
          "form_3s" : "levante",
          "form_1p" : "levantemos",
          "form_2p" : "levantéis",
          "form_3p" : "levanten"
        },
        "imperfect" : {
          "form_1s" : "levantara",
          "form_2s" : "levantaras",
          "form_3s" : "levantara",
          "form_1p" : "levantáramos",
          "form_2p" : "levantarais",
          "form_3p" : "levantaran"
        },
        "future" : {
          "form_1s" : "levantare",
          "form_2s" : "levantares",
          "form_3s" : "levantare",
          "form_1p" : "levantáremos",
          "form_2p" : "levantareis",
          "form_3p" : "levantaren"
        },
        "present_perfect" : {
          "form_1s" : "haya levantado",
          "form_2s" : "hayas levantado",
          "form_3s" : "haya levantado",
          "form_1p" : "hayamos levantado",
          "form_2p" : "hayáis levantado",
          "form_3p" : "hayan levantado"
        },
        "future_perfect" : {
          "form_1s" : "hubiere levantado",
          "form_2s" : "hubieres levantado",
          "form_3s" : "hubiere levantado",
          "form_1p" : "hubiéremos levantado",
          "form_2p" : "hubiereis levantado",
          "form_3p" : "hubieren levantado"
        },
        "past_perfect" : {
          "form_1s" : "hubiera levantado",
          "form_2s" : "hubieras levantado",
          "form_3s" : "hubiera levantado",
          "form_1p" : "hubiéramos levantado",
          "form_2p" : "hubierais levantado",
          "form_3p" : "hubieran levantado"
        }
      },
      "imperative_affirmative" : {
        "present" : {
          "form_1s" : "",
          "form_2s" : "levanta",
          "form_3s" : "levantad",
          "form_1p" : "",
          "form_2p" : "levante",
          "form_3p" : "levanten"
        }
      },
      "imperative_negative" : {
        "present" : {
          "form_1s" : "",
          "form_2s" : "no levantes",
          "form_3s" : "no levantéis",
          "form_1p" : "",
          "form_2p" : "no levante",
          "form_3p" : "no levanten"
        }
      }
    },
    "meta" : {
      "infinitive" : "levantar",
      "infinitive_english" : "to raise, to lift",
      "verb_english" : "raise! Don't raise!",
      "gerund" : "levantando",
      "gerund_english" : "raising",
      "pastparticiple" : "levantado",
      "pastparticiple_english" : "raised"
    }
  },
  "acostumbrar" : {
    "useage" : {
      "indicative" : {
        "imperfect" : {
          "form_1s" : "acostumbraba",
          "form_2s" : "acostumbrabas",
          "form_3s" : "acostumbraba",
          "form_1p" : "acostumbrábamos",
          "form_2p" : "acostumbrabais",
          "form_3p" : "acostumbraban"
        },
        "present_perfect" : {
          "form_1s" : "he acostumbrado",
          "form_2s" : "has acostumbrado",
          "form_3s" : "ha acostumbrado",
          "form_1p" : "hemos acostumbrado",
          "form_2p" : "habéis acostumbrado",
          "form_3p" : "han acostumbrado"
        },
        "conditional" : {
          "form_1s" : "acostumbraría",
          "form_2s" : "acostumbrarías",
          "form_3s" : "acostumbraría",
          "form_1p" : "acostumbraríamos",
          "form_2p" : "acostumbraríais",
          "form_3p" : "acostumbrarían"
        },
        "past_perfect" : {
          "form_1s" : "había acostumbrado",
          "form_2s" : "habías acostumbrado",
          "form_3s" : "había acostumbrado",
          "form_1p" : "habíamos acostumbrado",
          "form_2p" : "habíais acostumbrado",
          "form_3p" : "habían acostumbrado"
        },
        "preterite" : {
          "form_1s" : "acostumbré",
          "form_2s" : "acostumbraste",
          "form_3s" : "acostumbró",
          "form_1p" : "acostumbramos",
          "form_2p" : "acostumbrasteis",
          "form_3p" : "acostumbraron"
        },
        "future_perfect" : {
          "form_1s" : "habré acostumbrado",
          "form_2s" : "habrás acostumbrado",
          "form_3s" : "habrá acostumbrado",
          "form_1p" : "habremos acostumbrado",
          "form_2p" : "habréis acostumbrado",
          "form_3p" : "habrán acostumbrado"
        },
        "conditional perfect" : {
          "form_1s" : "habría acostumbrado",
          "form_2s" : "habrías acostumbrado",
          "form_3s" : "habría acostumbrado",
          "form_1p" : "habríamos acostumbrado",
          "form_2p" : "habríais acostumbrado",
          "form_3p" : "habrían acostumbrado"
        },
        "present" : {
          "form_1s" : "acostumbro",
          "form_2s" : "acostumbras",
          "form_3s" : "acostumbra",
          "form_1p" : "acostumbramos",
          "form_2p" : "acostumbráis",
          "form_3p" : "acostumbran"
        },
        "future" : {
          "form_1s" : "acostumbraré",
          "form_2s" : "acostumbrarás",
          "form_3s" : "acostumbrará",
          "form_1p" : "acostumbraremos",
          "form_2p" : "acostumbraréis",
          "form_3p" : "acostumbrarán"
        }
      },
      "subjunctive" : {
        "present" : {
          "form_1s" : "acostumbre",
          "form_2s" : "acostumbres",
          "form_3s" : "acostumbre",
          "form_1p" : "acostumbremos",
          "form_2p" : "acostumbréis",
          "form_3p" : "acostumbren"
        },
        "imperfect" : {
          "form_1s" : "acostumbrara",
          "form_2s" : "acostumbraras",
          "form_3s" : "acostumbrara",
          "form_1p" : "acostumbráramos",
          "form_2p" : "acostumbrarais",
          "form_3p" : "acostumbraran"
        },
        "future" : {
          "form_1s" : "acostumbrare",
          "form_2s" : "acostumbrares",
          "form_3s" : "acostumbrare",
          "form_1p" : "acostumbráremos",
          "form_2p" : "acostumbrareis",
          "form_3p" : "acostumbraren"
        },
        "present_perfect" : {
          "form_1s" : "haya acostumbrado",
          "form_2s" : "hayas acostumbrado",
          "form_3s" : "haya acostumbrado",
          "form_1p" : "hayamos acostumbrado",
          "form_2p" : "hayáis acostumbrado",
          "form_3p" : "hayan acostumbrado"
        },
        "future_perfect" : {
          "form_1s" : "hubiere acostumbrado",
          "form_2s" : "hubieres acostumbrado",
          "form_3s" : "hubiere acostumbrado",
          "form_1p" : "hubiéremos acostumbrado",
          "form_2p" : "hubiereis acostumbrado",
          "form_3p" : "hubieren acostumbrado"
        },
        "past_perfect" : {
          "form_1s" : "hubiera acostumbrado",
          "form_2s" : "hubieras acostumbrado",
          "form_3s" : "hubiera acostumbrado",
          "form_1p" : "hubiéramos acostumbrado",
          "form_2p" : "hubierais acostumbrado",
          "form_3p" : "hubieran acostumbrado"
        }
      },
      "imperative_affirmative" : {
        "present" : {
          "form_1s" : "",
          "form_2s" : "acostumbra",
          "form_3s" : "acostumbrad",
          "form_1p" : "",
          "form_2p" : "acostumbre",
          "form_3p" : "acostumbren"
        }
      },
      "imperative_negative" : {
        "present" : {
          "form_1s" : "",
          "form_2s" : "no acostumbres",
          "form_3s" : "no acostumbréis",
          "form_1p" : "",
          "form_2p" : "no acostumbre",
          "form_3p" : "no acostumbren"
        }
      }
    },
    "meta" : {
      "infinitive" : "acostumbrar",
      "infinitive_english" : "to be accustomed to, be in the habit of; to get",
      "verb_english" : "Be accustomed to! Don't be accustomed to!",
      "gerund" : "acostumbrando",
      "gerund_english" : "being accustomed to",
      "pastparticiple" : "acostumbrado",
      "pastparticiple_english" : "been accustomed to"
    }
  },
  "madurar" : {
    "useage" : {
      "indicative" : {
        "imperfect" : {
          "form_1s" : "maduraba",
          "form_2s" : "madurabas",
          "form_3s" : "maduraba",
          "form_1p" : "madurábamos",
          "form_2p" : "madurabais",
          "form_3p" : "maduraban"
        },
        "present_perfect" : {
          "form_1s" : "he madurado",
          "form_2s" : "has madurado",
          "form_3s" : "ha madurado",
          "form_1p" : "hemos madurado",
          "form_2p" : "habéis madurado",
          "form_3p" : "han madurado"
        },
        "conditional" : {
          "form_1s" : "maduraría",
          "form_2s" : "madurarías",
          "form_3s" : "maduraría",
          "form_1p" : "maduraríamos",
          "form_2p" : "maduraríais",
          "form_3p" : "madurarían"
        },
        "past_perfect" : {
          "form_1s" : "había madurado",
          "form_2s" : "habías madurado",
          "form_3s" : "había madurado",
          "form_1p" : "habíamos madurado",
          "form_2p" : "habíais madurado",
          "form_3p" : "habían madurado"
        },
        "preterite" : {
          "form_1s" : "maduré",
          "form_2s" : "maduraste",
          "form_3s" : "maduró",
          "form_1p" : "maduramos",
          "form_2p" : "madurasteis",
          "form_3p" : "maduraron"
        },
        "future_perfect" : {
          "form_1s" : "habré madurado",
          "form_2s" : "habrás madurado",
          "form_3s" : "habrá madurado",
          "form_1p" : "habremos madurado",
          "form_2p" : "habréis madurado",
          "form_3p" : "habrán madurado"
        },
        "conditional perfect" : {
          "form_1s" : "habría madurado",
          "form_2s" : "habrías madurado",
          "form_3s" : "habría madurado",
          "form_1p" : "habríamos madurado",
          "form_2p" : "habríais madurado",
          "form_3p" : "habrían madurado"
        },
        "present" : {
          "form_1s" : "maduro",
          "form_2s" : "maduras",
          "form_3s" : "madura",
          "form_1p" : "maduramos",
          "form_2p" : "maduráis",
          "form_3p" : "maduran"
        },
        "future" : {
          "form_1s" : "maduraré",
          "form_2s" : "madurarás",
          "form_3s" : "madurará",
          "form_1p" : "maduraremos",
          "form_2p" : "maduraréis",
          "form_3p" : "madurarán"
        }
      },
      "subjunctive" : {
        "present" : {
          "form_1s" : "madure",
          "form_2s" : "madures",
          "form_3s" : "madure",
          "form_1p" : "maduremos",
          "form_2p" : "maduréis",
          "form_3p" : "maduren"
        },
        "imperfect" : {
          "form_1s" : "madurara",
          "form_2s" : "maduraras",
          "form_3s" : "madurara",
          "form_1p" : "maduráramos",
          "form_2p" : "madurarais",
          "form_3p" : "maduraran"
        },
        "future" : {
          "form_1s" : "madurare",
          "form_2s" : "madurares",
          "form_3s" : "madurare",
          "form_1p" : "maduráremos",
          "form_2p" : "madurareis",
          "form_3p" : "maduraren"
        },
        "present_perfect" : {
          "form_1s" : "haya madurado",
          "form_2s" : "hayas madurado",
          "form_3s" : "haya madurado",
          "form_1p" : "hayamos madurado",
          "form_2p" : "hayáis madurado",
          "form_3p" : "hayan madurado"
        },
        "future_perfect" : {
          "form_1s" : "hubiere madurado",
          "form_2s" : "hubieres madurado",
          "form_3s" : "hubiere madurado",
          "form_1p" : "hubiéremos madurado",
          "form_2p" : "hubiereis madurado",
          "form_3p" : "hubieren madurado"
        },
        "past_perfect" : {
          "form_1s" : "hubiera madurado",
          "form_2s" : "hubieras madurado",
          "form_3s" : "hubiera madurado",
          "form_1p" : "hubiéramos madurado",
          "form_2p" : "hubierais madurado",
          "form_3p" : "hubieran madurado"
        }
      },
      "imperative_affirmative" : {
        "present" : {
          "form_1s" : "",
          "form_2s" : "madura",
          "form_3s" : "madurad",
          "form_1p" : "",
          "form_2p" : "madure",
          "form_3p" : "maduren"
        }
      },
      "imperative_negative" : {
        "present" : {
          "form_1s" : "",
          "form_2s" : "no madures",
          "form_3s" : "no maduréis",
          "form_1p" : "",
          "form_2p" : "no madure",
          "form_3p" : "no maduren"
        }
      }
    },
    "meta" : {
      "infinitive" : "madurar",
      "infinitive_english" : "to mature; to ripen",
      "verb_english" : "Mature! Don't mature!",
      "gerund" : "madurando",
      "gerund_english" : "maturing",
      "pastparticiple" : "madurado",
      "pastparticiple_english" : "matured"
    }
  },
  "oler" : {
    "useage" : {
      "indicative" : {
        "imperfect" : {
          "form_1s" : "olía",
          "form_2s" : "olías",
          "form_3s" : "olía",
          "form_1p" : "olíamos",
          "form_2p" : "olíais",
          "form_3p" : "olían"
        },
        "present_perfect" : {
          "form_1s" : "he olido",
          "form_2s" : "has olido",
          "form_3s" : "ha olido",
          "form_1p" : "hemos olido",
          "form_2p" : "habéis olido",
          "form_3p" : "han olido"
        },
        "conditional" : {
          "form_1s" : "olería",
          "form_2s" : "olerías",
          "form_3s" : "olería",
          "form_1p" : "oleríamos",
          "form_2p" : "oleríais",
          "form_3p" : "olerían"
        },
        "past_perfect" : {
          "form_1s" : "había olido",
          "form_2s" : "habías olido",
          "form_3s" : "había olido",
          "form_1p" : "habíamos olido",
          "form_2p" : "habíais olido",
          "form_3p" : "habían olido"
        },
        "preterite" : {
          "form_1s" : "olí",
          "form_2s" : "oliste",
          "form_3s" : "olió",
          "form_1p" : "olimos",
          "form_2p" : "olisteis",
          "form_3p" : "olieron"
        },
        "future_perfect" : {
          "form_1s" : "habré olido",
          "form_2s" : "habrás olido",
          "form_3s" : "habrá olido",
          "form_1p" : "habremos olido",
          "form_2p" : "habréis olido",
          "form_3p" : "habrán olido"
        },
        "conditional perfect" : {
          "form_1s" : "habría olido",
          "form_2s" : "habrías olido",
          "form_3s" : "habría olido",
          "form_1p" : "habríamos olido",
          "form_2p" : "habríais olido",
          "form_3p" : "habrían olido"
        },
        "present" : {
          "form_1s" : "huelo",
          "form_2s" : "hueles",
          "form_3s" : "huele",
          "form_1p" : "olemos",
          "form_2p" : "oléis",
          "form_3p" : "huelen"
        },
        "future" : {
          "form_1s" : "oleré",
          "form_2s" : "olerás",
          "form_3s" : "olerá",
          "form_1p" : "oleremos",
          "form_2p" : "oleréis",
          "form_3p" : "olerán"
        }
      },
      "subjunctive" : {
        "present" : {
          "form_1s" : "huela",
          "form_2s" : "huelas",
          "form_3s" : "huela",
          "form_1p" : "olamos",
          "form_2p" : "oláis",
          "form_3p" : "huelan"
        },
        "imperfect" : {
          "form_1s" : "oliera",
          "form_2s" : "olieras",
          "form_3s" : "oliera",
          "form_1p" : "oliéramos",
          "form_2p" : "olierais",
          "form_3p" : "olieran"
        },
        "future" : {
          "form_1s" : "oliere",
          "form_2s" : "olieres",
          "form_3s" : "oliere",
          "form_1p" : "oliéremos",
          "form_2p" : "oliereis",
          "form_3p" : "olieren"
        },
        "present_perfect" : {
          "form_1s" : "haya olido",
          "form_2s" : "hayas olido",
          "form_3s" : "haya olido",
          "form_1p" : "hayamos olido",
          "form_2p" : "hayáis olido",
          "form_3p" : "hayan olido"
        },
        "future_perfect" : {
          "form_1s" : "hubiere olido",
          "form_2s" : "hubieres olido",
          "form_3s" : "hubiere olido",
          "form_1p" : "hubiéremos olido",
          "form_2p" : "hubiereis olido",
          "form_3p" : "hubieren olido"
        },
        "past_perfect" : {
          "form_1s" : "hubiera olido",
          "form_2s" : "hubieras olido",
          "form_3s" : "hubiera olido",
          "form_1p" : "hubiéramos olido",
          "form_2p" : "hubierais olido",
          "form_3p" : "hubieran olido"
        }
      },
      "imperative_affirmative" : {
        "present" : {
          "form_1s" : "",
          "form_2s" : "huele",
          "form_3s" : "oled",
          "form_1p" : "",
          "form_2p" : "huela",
          "form_3p" : "huelan"
        }
      },
      "imperative_negative" : {
        "present" : {
          "form_1s" : "",
          "form_2s" : "no huelas",
          "form_3s" : "no oláis",
          "form_1p" : "",
          "form_2p" : "no huela",
          "form_3p" : "no huelan"
        }
      }
    },
    "meta" : {
      "infinitive" : "oler",
      "infinitive_english" : "to smell",
      "verb_english" : "Smell! Don't smell!",
      "gerund" : "oliendo",
      "gerund_english" : "smelling",
      "pastparticiple" : "olido",
      "pastparticiple_english" : "smelled"
    }
  },
  "ejercer" : {
    "useage" : {
      "indicative" : {
        "imperfect" : {
          "form_1s" : "ejercía",
          "form_2s" : "ejercías",
          "form_3s" : "ejercía",
          "form_1p" : "ejercíamos",
          "form_2p" : "ejercíais",
          "form_3p" : "ejercían"
        },
        "present_perfect" : {
          "form_1s" : "he ejercido",
          "form_2s" : "has ejercido",
          "form_3s" : "ha ejercido",
          "form_1p" : "hemos ejercido",
          "form_2p" : "habéis ejercido",
          "form_3p" : "han ejercido"
        },
        "conditional" : {
          "form_1s" : "ejercería",
          "form_2s" : "ejercerías",
          "form_3s" : "ejercería",
          "form_1p" : "ejerceríamos",
          "form_2p" : "ejerceríais",
          "form_3p" : "ejercerían"
        },
        "past_perfect" : {
          "form_1s" : "había ejercido",
          "form_2s" : "habías ejercido",
          "form_3s" : "había ejercido",
          "form_1p" : "habíamos ejercido",
          "form_2p" : "habíais ejercido",
          "form_3p" : "habían ejercido"
        },
        "preterite" : {
          "form_1s" : "ejercí",
          "form_2s" : "ejerciste",
          "form_3s" : "ejerció",
          "form_1p" : "ejercimos",
          "form_2p" : "ejercisteis",
          "form_3p" : "ejercieron"
        },
        "future_perfect" : {
          "form_1s" : "habré ejercido",
          "form_2s" : "habrás ejercido",
          "form_3s" : "habrá ejercido",
          "form_1p" : "habremos ejercido",
          "form_2p" : "habréis ejercido",
          "form_3p" : "habrán ejercido"
        },
        "conditional perfect" : {
          "form_1s" : "habría ejercido",
          "form_2s" : "habrías ejercido",
          "form_3s" : "habría ejercido",
          "form_1p" : "habríamos ejercido",
          "form_2p" : "habríais ejercido",
          "form_3p" : "habrían ejercido"
        },
        "present" : {
          "form_1s" : "ejerzo",
          "form_2s" : "ejerces",
          "form_3s" : "ejerce",
          "form_1p" : "ejercemos",
          "form_2p" : "ejercéis",
          "form_3p" : "ejercen"
        },
        "future" : {
          "form_1s" : "ejerceré",
          "form_2s" : "ejercerás",
          "form_3s" : "ejercerá",
          "form_1p" : "ejerceremos",
          "form_2p" : "ejerceréis",
          "form_3p" : "ejercerán"
        }
      },
      "subjunctive" : {
        "present" : {
          "form_1s" : "ejerza",
          "form_2s" : "ejerzas",
          "form_3s" : "ejerza",
          "form_1p" : "ejerzamos",
          "form_2p" : "ejerzáis",
          "form_3p" : "ejerzan"
        },
        "imperfect" : {
          "form_1s" : "ejerciera",
          "form_2s" : "ejercieras",
          "form_3s" : "ejerciera",
          "form_1p" : "ejerciéramos",
          "form_2p" : "ejercierais",
          "form_3p" : "ejercieran"
        },
        "future" : {
          "form_1s" : "ejerciere",
          "form_2s" : "ejercieres",
          "form_3s" : "ejerciere",
          "form_1p" : "ejerciéremos",
          "form_2p" : "ejerciereis",
          "form_3p" : "ejercieren"
        },
        "present_perfect" : {
          "form_1s" : "haya ejercido",
          "form_2s" : "hayas ejercido",
          "form_3s" : "haya ejercido",
          "form_1p" : "hayamos ejercido",
          "form_2p" : "hayáis ejercido",
          "form_3p" : "hayan ejercido"
        },
        "future_perfect" : {
          "form_1s" : "hubiere ejercido",
          "form_2s" : "hubieres ejercido",
          "form_3s" : "hubiere ejercido",
          "form_1p" : "hubiéremos ejercido",
          "form_2p" : "hubiereis ejercido",
          "form_3p" : "hubieren ejercido"
        },
        "past_perfect" : {
          "form_1s" : "hubiera ejercido",
          "form_2s" : "hubieras ejercido",
          "form_3s" : "hubiera ejercido",
          "form_1p" : "hubiéramos ejercido",
          "form_2p" : "hubierais ejercido",
          "form_3p" : "hubieran ejercido"
        }
      },
      "imperative_affirmative" : {
        "present" : {
          "form_1s" : "",
          "form_2s" : "ejerce",
          "form_3s" : "ejerced",
          "form_1p" : "",
          "form_2p" : "ejerza",
          "form_3p" : "ejerzan"
        }
      },
      "imperative_negative" : {
        "present" : {
          "form_1s" : "",
          "form_2s" : "no ejerzas",
          "form_3s" : "no ejerzáis",
          "form_1p" : "",
          "form_2p" : "no ejerza",
          "form_3p" : "no ejerzan"
        }
      }
    },
    "meta" : {
      "infinitive" : "ejercer",
      "infinitive_english" : "to exercise, wield [power, influence, etc.]; to practice [a profession]; to manage, conduct [a businsess]",
      "verb_english" : "Exercise! Don't exercise!",
      "gerund" : "ejerciendo",
      "gerund_english" : "exercising",
      "pastparticiple" : "ejercido",
      "pastparticiple_english" : "exercised"
    }
  },
  "divertir" : {
    "useage" : {
      "indicative" : {
        "imperfect" : {
          "form_1s" : "divertía",
          "form_2s" : "divertías",
          "form_3s" : "divertía",
          "form_1p" : "divertíamos",
          "form_2p" : "divertíais",
          "form_3p" : "divertían"
        },
        "present_perfect" : {
          "form_1s" : "he divertido",
          "form_2s" : "has divertido",
          "form_3s" : "ha divertido",
          "form_1p" : "hemos divertido",
          "form_2p" : "habéis divertido",
          "form_3p" : "han divertido"
        },
        "conditional" : {
          "form_1s" : "divertiría",
          "form_2s" : "divertirías",
          "form_3s" : "divertiría",
          "form_1p" : "divertiríamos",
          "form_2p" : "divertiríais",
          "form_3p" : "divertirían"
        },
        "past_perfect" : {
          "form_1s" : "había divertido",
          "form_2s" : "habías divertido",
          "form_3s" : "había divertido",
          "form_1p" : "habíamos divertido",
          "form_2p" : "habíais divertido",
          "form_3p" : "habían divertido"
        },
        "preterite" : {
          "form_1s" : "divertí",
          "form_2s" : "divertiste",
          "form_3s" : "divirtió",
          "form_1p" : "divertimos",
          "form_2p" : "divertisteis",
          "form_3p" : "divirtieron"
        },
        "future_perfect" : {
          "form_1s" : "habré divertido",
          "form_2s" : "habrás divertido",
          "form_3s" : "habrá divertido",
          "form_1p" : "habremos divertido",
          "form_2p" : "habréis divertido",
          "form_3p" : "habrán divertido"
        },
        "conditional perfect" : {
          "form_1s" : "habría divertido",
          "form_2s" : "habrías divertido",
          "form_3s" : "habría divertido",
          "form_1p" : "habríamos divertido",
          "form_2p" : "habríais divertido",
          "form_3p" : "habrían divertido"
        },
        "present" : {
          "form_1s" : "divierto",
          "form_2s" : "diviertes",
          "form_3s" : "divierte",
          "form_1p" : "divertimos",
          "form_2p" : "divertís",
          "form_3p" : "divierten"
        },
        "future" : {
          "form_1s" : "divertiré",
          "form_2s" : "divertirás",
          "form_3s" : "divertirá",
          "form_1p" : "divertiremos",
          "form_2p" : "divertiréis",
          "form_3p" : "divertirán"
        }
      },
      "subjunctive" : {
        "present" : {
          "form_1s" : "divierta",
          "form_2s" : "diviertas",
          "form_3s" : "divierta",
          "form_1p" : "divirtamos",
          "form_2p" : "divirtáis",
          "form_3p" : "diviertan"
        },
        "imperfect" : {
          "form_1s" : "divirtiera",
          "form_2s" : "divirtieras",
          "form_3s" : "divirtiera",
          "form_1p" : "divirtiéramos",
          "form_2p" : "divirtierais",
          "form_3p" : "divirtieran"
        },
        "future" : {
          "form_1s" : "divirtiere",
          "form_2s" : "divirtieres",
          "form_3s" : "divirtiere",
          "form_1p" : "divirtiéremos",
          "form_2p" : "divirtiereis",
          "form_3p" : "divirtieren"
        },
        "present_perfect" : {
          "form_1s" : "haya divertido",
          "form_2s" : "hayas divertido",
          "form_3s" : "haya divertido",
          "form_1p" : "hayamos divertido",
          "form_2p" : "hayáis divertido",
          "form_3p" : "hayan divertido"
        },
        "future_perfect" : {
          "form_1s" : "hubiere divertido",
          "form_2s" : "hubieres divertido",
          "form_3s" : "hubiere divertido",
          "form_1p" : "hubiéremos divertido",
          "form_2p" : "hubiereis divertido",
          "form_3p" : "hubieren divertido"
        },
        "past_perfect" : {
          "form_1s" : "hubiera divertido",
          "form_2s" : "hubieras divertido",
          "form_3s" : "hubiera divertido",
          "form_1p" : "hubiéramos divertido",
          "form_2p" : "hubierais divertido",
          "form_3p" : "hubieran divertido"
        }
      },
      "imperative_affirmative" : {
        "present" : {
          "form_1s" : "",
          "form_2s" : "divierte",
          "form_3s" : "divertid",
          "form_1p" : "",
          "form_2p" : "divierta",
          "form_3p" : "diviertan"
        }
      },
      "imperative_negative" : {
        "present" : {
          "form_1s" : "",
          "form_2s" : "no diviertas",
          "form_3s" : "no divirtáis",
          "form_1p" : "",
          "form_2p" : "no divierta",
          "form_3p" : "no diviertan"
        }
      }
    },
    "meta" : {
      "infinitive" : "divertir",
      "infinitive_english" : "to amuse, entertain",
      "verb_english" : "Amuse! Don't amuse!",
      "gerund" : "divirtiendo",
      "gerund_english" : "amusing",
      "pastparticiple" : "divertido",
      "pastparticiple_english" : "amused"
    }
  },
  "asociar" : {
    "useage" : {
      "indicative" : {
        "imperfect" : {
          "form_1s" : "asociaba",
          "form_2s" : "asociabas",
          "form_3s" : "asociaba",
          "form_1p" : "asociábamos",
          "form_2p" : "asociabais",
          "form_3p" : "asociaban"
        },
        "present_perfect" : {
          "form_1s" : "he asociado",
          "form_2s" : "has asociado",
          "form_3s" : "ha asociado",
          "form_1p" : "hemos asociado",
          "form_2p" : "habéis asociado",
          "form_3p" : "han asociado"
        },
        "conditional" : {
          "form_1s" : "asociaría",
          "form_2s" : "asociarías",
          "form_3s" : "asociaría",
          "form_1p" : "asociaríamos",
          "form_2p" : "asociaríais",
          "form_3p" : "asociarían"
        },
        "past_perfect" : {
          "form_1s" : "había asociado",
          "form_2s" : "habías asociado",
          "form_3s" : "había asociado",
          "form_1p" : "habíamos asociado",
          "form_2p" : "habíais asociado",
          "form_3p" : "habían asociado"
        },
        "preterite" : {
          "form_1s" : "asocié",
          "form_2s" : "asociaste",
          "form_3s" : "asoció",
          "form_1p" : "asociamos",
          "form_2p" : "asociasteis",
          "form_3p" : "asociaron"
        },
        "future_perfect" : {
          "form_1s" : "habré asociado",
          "form_2s" : "habrás asociado",
          "form_3s" : "habrá asociado",
          "form_1p" : "habremos asociado",
          "form_2p" : "habréis asociado",
          "form_3p" : "habrán asociado"
        },
        "conditional perfect" : {
          "form_1s" : "habría asociado",
          "form_2s" : "habrías asociado",
          "form_3s" : "habría asociado",
          "form_1p" : "habríamos asociado",
          "form_2p" : "habríais asociado",
          "form_3p" : "habrían asociado"
        },
        "present" : {
          "form_1s" : "asocio",
          "form_2s" : "asocias",
          "form_3s" : "asocia",
          "form_1p" : "asociamos",
          "form_2p" : "asociáis",
          "form_3p" : "asocian"
        },
        "future" : {
          "form_1s" : "asociaré",
          "form_2s" : "asociarás",
          "form_3s" : "asociará",
          "form_1p" : "asociaremos",
          "form_2p" : "asociaréis",
          "form_3p" : "asociarán"
        }
      },
      "subjunctive" : {
        "present" : {
          "form_1s" : "asocie",
          "form_2s" : "asocies",
          "form_3s" : "asocie",
          "form_1p" : "asociemos",
          "form_2p" : "asociéis",
          "form_3p" : "asocien"
        },
        "imperfect" : {
          "form_1s" : "asociara",
          "form_2s" : "asociaras",
          "form_3s" : "asociara",
          "form_1p" : "asociáramos",
          "form_2p" : "asociarais",
          "form_3p" : "asociaran"
        },
        "future" : {
          "form_1s" : "asociare",
          "form_2s" : "asociares",
          "form_3s" : "asociare",
          "form_1p" : "asociáremos",
          "form_2p" : "asociareis",
          "form_3p" : "asociaren"
        },
        "present_perfect" : {
          "form_1s" : "haya asociado",
          "form_2s" : "hayas asociado",
          "form_3s" : "haya asociado",
          "form_1p" : "hayamos asociado",
          "form_2p" : "hayáis asociado",
          "form_3p" : "hayan asociado"
        },
        "future_perfect" : {
          "form_1s" : "hubiere asociado",
          "form_2s" : "hubieres asociado",
          "form_3s" : "hubiere asociado",
          "form_1p" : "hubiéremos asociado",
          "form_2p" : "hubiereis asociado",
          "form_3p" : "hubieren asociado"
        },
        "past_perfect" : {
          "form_1s" : "hubiera asociado",
          "form_2s" : "hubieras asociado",
          "form_3s" : "hubiera asociado",
          "form_1p" : "hubiéramos asociado",
          "form_2p" : "hubierais asociado",
          "form_3p" : "hubieran asociado"
        }
      },
      "imperative_affirmative" : {
        "present" : {
          "form_1s" : "",
          "form_2s" : "asocia",
          "form_3s" : "asociad",
          "form_1p" : "",
          "form_2p" : "asocie",
          "form_3p" : "asocien"
        }
      },
      "imperative_negative" : {
        "present" : {
          "form_1s" : "",
          "form_2s" : "no asocies",
          "form_3s" : "no asociéis",
          "form_1p" : "",
          "form_2p" : "no asocie",
          "form_3p" : "no asocien"
        }
      }
    },
    "meta" : {
      "infinitive" : "asociar",
      "infinitive_english" : "to associate; to pool, put together",
      "verb_english" : "Associate! Don't associate!",
      "gerund" : "asociando",
      "gerund_english" : "associating",
      "pastparticiple" : "asociado",
      "pastparticiple_english" : "associated"
    }
  },
  "lavar" : {
    "useage" : {
      "indicative" : {
        "imperfect" : {
          "form_1s" : "lavaba",
          "form_2s" : "lavabas",
          "form_3s" : "lavaba",
          "form_1p" : "lavábamos",
          "form_2p" : "lavabais",
          "form_3p" : "lavaban"
        },
        "present_perfect" : {
          "form_1s" : "he lavado",
          "form_2s" : "has lavado",
          "form_3s" : "ha lavado",
          "form_1p" : "hemos lavado",
          "form_2p" : "habéis lavado",
          "form_3p" : "han lavado"
        },
        "conditional" : {
          "form_1s" : "lavaría",
          "form_2s" : "lavarías",
          "form_3s" : "lavaría",
          "form_1p" : "lavaríamos",
          "form_2p" : "lavaríais",
          "form_3p" : "lavarían"
        },
        "past_perfect" : {
          "form_1s" : "había lavado",
          "form_2s" : "habías lavado",
          "form_3s" : "había lavado",
          "form_1p" : "habíamos lavado",
          "form_2p" : "habíais lavado",
          "form_3p" : "habían lavado"
        },
        "preterite" : {
          "form_1s" : "lavé",
          "form_2s" : "lavaste",
          "form_3s" : "lavó",
          "form_1p" : "lavamos",
          "form_2p" : "lavasteis",
          "form_3p" : "lavaron"
        },
        "future_perfect" : {
          "form_1s" : "habré lavado",
          "form_2s" : "habrás lavado",
          "form_3s" : "habrá lavado",
          "form_1p" : "habremos lavado",
          "form_2p" : "habréis lavado",
          "form_3p" : "habrán lavado"
        },
        "conditional perfect" : {
          "form_1s" : "habría lavado",
          "form_2s" : "habrías lavado",
          "form_3s" : "habría lavado",
          "form_1p" : "habríamos lavado",
          "form_2p" : "habríais lavado",
          "form_3p" : "habrían lavado"
        },
        "present" : {
          "form_1s" : "lavo",
          "form_2s" : "lavas",
          "form_3s" : "lava",
          "form_1p" : "lavamos",
          "form_2p" : "laváis",
          "form_3p" : "lavan"
        },
        "future" : {
          "form_1s" : "lavaré",
          "form_2s" : "lavarás",
          "form_3s" : "lavará",
          "form_1p" : "lavaremos",
          "form_2p" : "lavaréis",
          "form_3p" : "lavarán"
        }
      },
      "subjunctive" : {
        "present" : {
          "form_1s" : "lave",
          "form_2s" : "laves",
          "form_3s" : "lave",
          "form_1p" : "lavemos",
          "form_2p" : "lavéis",
          "form_3p" : "laven"
        },
        "imperfect" : {
          "form_1s" : "lavara",
          "form_2s" : "lavaras",
          "form_3s" : "lavara",
          "form_1p" : "laváramos",
          "form_2p" : "lavarais",
          "form_3p" : "lavaran"
        },
        "future" : {
          "form_1s" : "lavare",
          "form_2s" : "lavares",
          "form_3s" : "lavare",
          "form_1p" : "laváremos",
          "form_2p" : "lavareis",
          "form_3p" : "lavaren"
        },
        "present_perfect" : {
          "form_1s" : "haya lavado",
          "form_2s" : "hayas lavado",
          "form_3s" : "haya lavado",
          "form_1p" : "hayamos lavado",
          "form_2p" : "hayáis lavado",
          "form_3p" : "hayan lavado"
        },
        "future_perfect" : {
          "form_1s" : "hubiere lavado",
          "form_2s" : "hubieres lavado",
          "form_3s" : "hubiere lavado",
          "form_1p" : "hubiéremos lavado",
          "form_2p" : "hubiereis lavado",
          "form_3p" : "hubieren lavado"
        },
        "past_perfect" : {
          "form_1s" : "hubiera lavado",
          "form_2s" : "hubieras lavado",
          "form_3s" : "hubiera lavado",
          "form_1p" : "hubiéramos lavado",
          "form_2p" : "hubierais lavado",
          "form_3p" : "hubieran lavado"
        }
      },
      "imperative_affirmative" : {
        "present" : {
          "form_1s" : "",
          "form_2s" : "lava",
          "form_3s" : "lavad",
          "form_1p" : "",
          "form_2p" : "lave",
          "form_3p" : "laven"
        }
      },
      "imperative_negative" : {
        "present" : {
          "form_1s" : "",
          "form_2s" : "no laves",
          "form_3s" : "no lavéis",
          "form_1p" : "",
          "form_2p" : "no lave",
          "form_3p" : "no laven"
        }
      }
    },
    "meta" : {
      "infinitive" : "lavar",
      "infinitive_english" : "to wash",
      "verb_english" : "Wash! Don't wash!",
      "gerund" : "lavando",
      "gerund_english" : "washing",
      "pastparticiple" : "lavado",
      "pastparticiple_english" : "washed"
    }
  },
  "invadir" : {
    "useage" : {
      "indicative" : {
        "imperfect" : {
          "form_1s" : "invadía",
          "form_2s" : "invadías",
          "form_3s" : "invadía",
          "form_1p" : "invadíamos",
          "form_2p" : "invadíais",
          "form_3p" : "invadían"
        },
        "present_perfect" : {
          "form_1s" : "he invadido",
          "form_2s" : "has invadido",
          "form_3s" : "ha invadido",
          "form_1p" : "hemos invadido",
          "form_2p" : "habéis invadido",
          "form_3p" : "han invadido"
        },
        "conditional" : {
          "form_1s" : "invadiría",
          "form_2s" : "invadirías",
          "form_3s" : "invadiría",
          "form_1p" : "invadiríamos",
          "form_2p" : "invadiríais",
          "form_3p" : "invadirían"
        },
        "past_perfect" : {
          "form_1s" : "había invadido",
          "form_2s" : "habías invadido",
          "form_3s" : "había invadido",
          "form_1p" : "habíamos invadido",
          "form_2p" : "habíais invadido",
          "form_3p" : "habían invadido"
        },
        "preterite" : {
          "form_1s" : "invadí",
          "form_2s" : "invadiste",
          "form_3s" : "invadió",
          "form_1p" : "invadimos",
          "form_2p" : "invadisteis",
          "form_3p" : "invadieron"
        },
        "future_perfect" : {
          "form_1s" : "habré invadido",
          "form_2s" : "habrás invadido",
          "form_3s" : "habrá invadido",
          "form_1p" : "habremos invadido",
          "form_2p" : "habréis invadido",
          "form_3p" : "habrán invadido"
        },
        "conditional perfect" : {
          "form_1s" : "habría invadido",
          "form_2s" : "habrías invadido",
          "form_3s" : "habría invadido",
          "form_1p" : "habríamos invadido",
          "form_2p" : "habríais invadido",
          "form_3p" : "habrían invadido"
        },
        "present" : {
          "form_1s" : "invado",
          "form_2s" : "invades",
          "form_3s" : "invade",
          "form_1p" : "invadimos",
          "form_2p" : "invadís",
          "form_3p" : "invaden"
        },
        "future" : {
          "form_1s" : "invadiré",
          "form_2s" : "invadirás",
          "form_3s" : "invadirá",
          "form_1p" : "invadiremos",
          "form_2p" : "invadiréis",
          "form_3p" : "invadirán"
        }
      },
      "subjunctive" : {
        "present" : {
          "form_1s" : "invada",
          "form_2s" : "invadas",
          "form_3s" : "invada",
          "form_1p" : "invadamos",
          "form_2p" : "invadáis",
          "form_3p" : "invadan"
        },
        "imperfect" : {
          "form_1s" : "invadiera",
          "form_2s" : "invadieras",
          "form_3s" : "invadiera",
          "form_1p" : "invadiéramos",
          "form_2p" : "invadierais",
          "form_3p" : "invadieran"
        },
        "future" : {
          "form_1s" : "invadiere",
          "form_2s" : "invadieres",
          "form_3s" : "invadiere",
          "form_1p" : "invadiéremos",
          "form_2p" : "invadiereis",
          "form_3p" : "invadieren"
        },
        "present_perfect" : {
          "form_1s" : "haya invadido",
          "form_2s" : "hayas invadido",
          "form_3s" : "haya invadido",
          "form_1p" : "hayamos invadido",
          "form_2p" : "hayáis invadido",
          "form_3p" : "hayan invadido"
        },
        "future_perfect" : {
          "form_1s" : "hubiere invadido",
          "form_2s" : "hubieres invadido",
          "form_3s" : "hubiere invadido",
          "form_1p" : "hubiéremos invadido",
          "form_2p" : "hubiereis invadido",
          "form_3p" : "hubieren invadido"
        },
        "past_perfect" : {
          "form_1s" : "hubiera invadido",
          "form_2s" : "hubieras invadido",
          "form_3s" : "hubiera invadido",
          "form_1p" : "hubiéramos invadido",
          "form_2p" : "hubierais invadido",
          "form_3p" : "hubieran invadido"
        }
      },
      "imperative_affirmative" : {
        "present" : {
          "form_1s" : "",
          "form_2s" : "invade",
          "form_3s" : "invadid",
          "form_1p" : "",
          "form_2p" : "invada",
          "form_3p" : "invadan"
        }
      },
      "imperative_negative" : {
        "present" : {
          "form_1s" : "",
          "form_2s" : "no invadas",
          "form_3s" : "no invadáis",
          "form_1p" : "",
          "form_2p" : "no invada",
          "form_3p" : "no invadan"
        }
      }
    },
    "meta" : {
      "infinitive" : "invadir",
      "infinitive_english" : "to invade, overrun",
      "verb_english" : "Invade! Don't invade!",
      "gerund" : "invadiendo",
      "gerund_english" : "invading",
      "pastparticiple" : "invadido",
      "pastparticiple_english" : "invaded"
    }
  },
  "regir" : {
    "useage" : {
      "indicative" : {
        "imperfect" : {
          "form_1s" : "regía",
          "form_2s" : "regías",
          "form_3s" : "regía",
          "form_1p" : "regíamos",
          "form_2p" : "regíais",
          "form_3p" : "regían"
        },
        "present_perfect" : {
          "form_1s" : "he regido",
          "form_2s" : "has regido",
          "form_3s" : "ha regido",
          "form_1p" : "hemos regido",
          "form_2p" : "habéis regido",
          "form_3p" : "han regido"
        },
        "conditional" : {
          "form_1s" : "regiría",
          "form_2s" : "regirías",
          "form_3s" : "regiría",
          "form_1p" : "regiríamos",
          "form_2p" : "regiríais",
          "form_3p" : "regirían"
        },
        "past_perfect" : {
          "form_1s" : "había regido",
          "form_2s" : "habías regido",
          "form_3s" : "había regido",
          "form_1p" : "habíamos regido",
          "form_2p" : "habíais regido",
          "form_3p" : "habían regido"
        },
        "preterite" : {
          "form_1s" : "regí",
          "form_2s" : "registe",
          "form_3s" : "rigió",
          "form_1p" : "regimos",
          "form_2p" : "registeis",
          "form_3p" : "rigieron"
        },
        "future_perfect" : {
          "form_1s" : "habré regido",
          "form_2s" : "habrás regido",
          "form_3s" : "habrá regido",
          "form_1p" : "habremos regido",
          "form_2p" : "habréis regido",
          "form_3p" : "habrán regido"
        },
        "conditional perfect" : {
          "form_1s" : "habría regido",
          "form_2s" : "habrías regido",
          "form_3s" : "habría regido",
          "form_1p" : "habríamos regido",
          "form_2p" : "habríais regido",
          "form_3p" : "habrían regido"
        },
        "present" : {
          "form_1s" : "rijo",
          "form_2s" : "riges",
          "form_3s" : "rige",
          "form_1p" : "regimos",
          "form_2p" : "regís",
          "form_3p" : "rigen"
        },
        "future" : {
          "form_1s" : "regiré",
          "form_2s" : "regirás",
          "form_3s" : "regirá",
          "form_1p" : "regiremos",
          "form_2p" : "regiréis",
          "form_3p" : "regirán"
        }
      },
      "subjunctive" : {
        "present" : {
          "form_1s" : "rija",
          "form_2s" : "rijas",
          "form_3s" : "rija",
          "form_1p" : "rijamos",
          "form_2p" : "rijáis",
          "form_3p" : "rijan"
        },
        "imperfect" : {
          "form_1s" : "rigiera",
          "form_2s" : "rigieras",
          "form_3s" : "rigiera",
          "form_1p" : "rigiéramos",
          "form_2p" : "rigierais",
          "form_3p" : "rigieran"
        },
        "future" : {
          "form_1s" : "rigiere",
          "form_2s" : "rigieres",
          "form_3s" : "rigiere",
          "form_1p" : "rigiéremos",
          "form_2p" : "rigiereis",
          "form_3p" : "rigieren"
        },
        "present_perfect" : {
          "form_1s" : "haya regido",
          "form_2s" : "hayas regido",
          "form_3s" : "haya regido",
          "form_1p" : "hayamos regido",
          "form_2p" : "hayáis regido",
          "form_3p" : "hayan regido"
        },
        "future_perfect" : {
          "form_1s" : "hubiere regido",
          "form_2s" : "hubieres regido",
          "form_3s" : "hubiere regido",
          "form_1p" : "hubiéremos regido",
          "form_2p" : "hubiereis regido",
          "form_3p" : "hubieren regido"
        },
        "past_perfect" : {
          "form_1s" : "hubiera regido",
          "form_2s" : "hubieras regido",
          "form_3s" : "hubiera regido",
          "form_1p" : "hubiéramos regido",
          "form_2p" : "hubierais regido",
          "form_3p" : "hubieran regido"
        }
      },
      "imperative_affirmative" : {
        "present" : {
          "form_1s" : "",
          "form_2s" : "rige",
          "form_3s" : "regid",
          "form_1p" : "",
          "form_2p" : "rija",
          "form_3p" : "rijan"
        }
      },
      "imperative_negative" : {
        "present" : {
          "form_1s" : "",
          "form_2s" : "no rijas",
          "form_3s" : "no rijáis",
          "form_1p" : "",
          "form_2p" : "no rija",
          "form_3p" : "no rijan"
        }
      }
    },
    "meta" : {
      "infinitive" : "regir",
      "infinitive_english" : "to rule, govern, be in charge of, be at the head of",
      "verb_english" : "Rule! Don't rule!",
      "gerund" : "rigiendo",
      "gerund_english" : "ruling",
      "pastparticiple" : "regido",
      "pastparticiple_english" : "ruled"
    }
  },
  "prepararse" : {
    "useage" : {
      "indicative" : {
        "imperfect" : {
          "form_1s" : "me preparaba",
          "form_2s" : "te preparabas",
          "form_3s" : "se preparaba",
          "form_1p" : "nos preparábamos",
          "form_2p" : "os preparabais",
          "form_3p" : "se preparaban"
        },
        "present_perfect" : {
          "form_1s" : "me he preparado",
          "form_2s" : "te has preparado",
          "form_3s" : "se ha preparado",
          "form_1p" : "nos hemos preparado",
          "form_2p" : "os habéis preparado",
          "form_3p" : "se han preparado"
        },
        "conditional" : {
          "form_1s" : "me prepararía",
          "form_2s" : "te prepararías",
          "form_3s" : "se prepararía",
          "form_1p" : "nos prepararíamos",
          "form_2p" : "os prepararíais",
          "form_3p" : "se prepararían"
        },
        "past_perfect" : {
          "form_1s" : "me había preparado",
          "form_2s" : "te habías preparado",
          "form_3s" : "se había preparado",
          "form_1p" : "nos habíamos preparado",
          "form_2p" : "os habíais preparado",
          "form_3p" : "se habían preparado"
        },
        "preterite" : {
          "form_1s" : "me preparé",
          "form_2s" : "te preparaste",
          "form_3s" : "se preparó",
          "form_1p" : "nos preparamos",
          "form_2p" : "os preparasteis",
          "form_3p" : "se prepararon"
        },
        "future_perfect" : {
          "form_1s" : "me habré preparado",
          "form_2s" : "te habrás preparado",
          "form_3s" : "se habrá preparado",
          "form_1p" : "nos habremos preparado",
          "form_2p" : "os habréis preparado",
          "form_3p" : "se habrán preparado"
        },
        "conditional perfect" : {
          "form_1s" : "me habría preparado",
          "form_2s" : "te habrías preparado",
          "form_3s" : "se habría preparado",
          "form_1p" : "nos habríamos preparado",
          "form_2p" : "os habríais preparado",
          "form_3p" : "se habrían preparado"
        },
        "present" : {
          "form_1s" : "me preparo",
          "form_2s" : "te preparas",
          "form_3s" : "se prepara",
          "form_1p" : "nos preparamos",
          "form_2p" : "os preparáis",
          "form_3p" : "se preparan"
        },
        "future" : {
          "form_1s" : "me prepararé",
          "form_2s" : "te prepararás",
          "form_3s" : "se preparará",
          "form_1p" : "nos prepararemos",
          "form_2p" : "os prepararéis",
          "form_3p" : "se prepararán"
        }
      },
      "subjunctive" : {
        "present" : {
          "form_1s" : "me prepare",
          "form_2s" : "te prepares",
          "form_3s" : "se prepare",
          "form_1p" : "nos preparemos",
          "form_2p" : "os preparéis",
          "form_3p" : "se preparen"
        },
        "imperfect" : {
          "form_1s" : "me preparara",
          "form_2s" : "te prepararas",
          "form_3s" : "se preparara",
          "form_1p" : "nos preparáramos",
          "form_2p" : "os prepararais",
          "form_3p" : "se prepararan"
        },
        "future" : {
          "form_1s" : "me preparare",
          "form_2s" : "te preparares",
          "form_3s" : "se preparare",
          "form_1p" : "nos preparáremos",
          "form_2p" : "os preparareis",
          "form_3p" : "se prepararen"
        },
        "present_perfect" : {
          "form_1s" : "me haya preparado",
          "form_2s" : "te hayas preparado",
          "form_3s" : "se haya preparado",
          "form_1p" : "nos hayamos preparado",
          "form_2p" : "os hayáis preparado",
          "form_3p" : "se hayan preparado"
        },
        "future_perfect" : {
          "form_1s" : "me hubiere preparado",
          "form_2s" : "te hubieres preparado",
          "form_3s" : "se hubiere preparado",
          "form_1p" : "nos hubiéremos preparado",
          "form_2p" : "os hubiereis preparado",
          "form_3p" : "se hubieren preparado"
        },
        "past_perfect" : {
          "form_1s" : "me hubiera preparado",
          "form_2s" : "te hubieras preparado",
          "form_3s" : "se hubiera preparado",
          "form_1p" : "nos hubiéramos preparado",
          "form_2p" : "os hubierais preparado",
          "form_3p" : "se hubieran preparado"
        }
      },
      "imperative_affirmative" : {
        "present" : {
          "form_1s" : "",
          "form_2s" : "prepárate",
          "form_3s" : "preparaos",
          "form_1p" : "",
          "form_2p" : "prepárese",
          "form_3p" : "prepárense"
        }
      },
      "imperative_negative" : {
        "present" : {
          "form_1s" : "",
          "form_2s" : "no te prepares",
          "form_3s" : "no os preparéis",
          "form_1p" : "",
          "form_2p" : "no se prepare",
          "form_3p" : "no se preparen"
        }
      }
    },
    "meta" : {
      "infinitive" : "prepararse",
      "infinitive_english" : "to get",
      "verb_english" : "Get ready! Don't get ready!",
      "gerund" : "preparándose",
      "gerund_english" : "getting ready",
      "pastparticiple" : "preparado",
      "pastparticiple_english" : "gotten ready"
    }
  },
  "quebrar" : {
    "useage" : {
      "indicative" : {
        "imperfect" : {
          "form_1s" : "quebraba",
          "form_2s" : "quebrabas",
          "form_3s" : "quebraba",
          "form_1p" : "quebrábamos",
          "form_2p" : "quebrabais",
          "form_3p" : "quebraban"
        },
        "present_perfect" : {
          "form_1s" : "he quebrado",
          "form_2s" : "has quebrado",
          "form_3s" : "ha quebrado",
          "form_1p" : "hemos quebrado",
          "form_2p" : "habéis quebrado",
          "form_3p" : "han quebrado"
        },
        "conditional" : {
          "form_1s" : "quebraría",
          "form_2s" : "quebrarías",
          "form_3s" : "quebraría",
          "form_1p" : "quebraríamos",
          "form_2p" : "quebraríais",
          "form_3p" : "quebrarían"
        },
        "past_perfect" : {
          "form_1s" : "había quebrado",
          "form_2s" : "habías quebrado",
          "form_3s" : "había quebrado",
          "form_1p" : "habíamos quebrado",
          "form_2p" : "habíais quebrado",
          "form_3p" : "habían quebrado"
        },
        "preterite" : {
          "form_1s" : "quebré",
          "form_2s" : "quebraste",
          "form_3s" : "quebró",
          "form_1p" : "quebramos",
          "form_2p" : "quebrasteis",
          "form_3p" : "quebraron"
        },
        "future_perfect" : {
          "form_1s" : "habré quebrado",
          "form_2s" : "habrás quebrado",
          "form_3s" : "habrá quebrado",
          "form_1p" : "habremos quebrado",
          "form_2p" : "habréis quebrado",
          "form_3p" : "habrán quebrado"
        },
        "conditional perfect" : {
          "form_1s" : "habría quebrado",
          "form_2s" : "habrías quebrado",
          "form_3s" : "habría quebrado",
          "form_1p" : "habríamos quebrado",
          "form_2p" : "habríais quebrado",
          "form_3p" : "habrían quebrado"
        },
        "present" : {
          "form_1s" : "quiebro",
          "form_2s" : "quiebras",
          "form_3s" : "quiebra",
          "form_1p" : "quebramos",
          "form_2p" : "quebráis",
          "form_3p" : "quiebran"
        },
        "future" : {
          "form_1s" : "quebraré",
          "form_2s" : "quebrarás",
          "form_3s" : "quebrará",
          "form_1p" : "quebraremos",
          "form_2p" : "quebraréis",
          "form_3p" : "quebrarán"
        }
      },
      "subjunctive" : {
        "present" : {
          "form_1s" : "quiebre",
          "form_2s" : "quiebres",
          "form_3s" : "quiebre",
          "form_1p" : "quebremos",
          "form_2p" : "quebréis",
          "form_3p" : "quiebren"
        },
        "imperfect" : {
          "form_1s" : "quebrara",
          "form_2s" : "quebraras",
          "form_3s" : "quebrara",
          "form_1p" : "quebráramos",
          "form_2p" : "quebrarais",
          "form_3p" : "quebraran"
        },
        "future" : {
          "form_1s" : "quebrare",
          "form_2s" : "quebrares",
          "form_3s" : "quebrare",
          "form_1p" : "quebráremos",
          "form_2p" : "quebrareis",
          "form_3p" : "quebraren"
        },
        "present_perfect" : {
          "form_1s" : "haya quebrado",
          "form_2s" : "hayas quebrado",
          "form_3s" : "haya quebrado",
          "form_1p" : "hayamos quebrado",
          "form_2p" : "hayáis quebrado",
          "form_3p" : "hayan quebrado"
        },
        "future_perfect" : {
          "form_1s" : "hubiere quebrado",
          "form_2s" : "hubieres quebrado",
          "form_3s" : "hubiere quebrado",
          "form_1p" : "hubiéremos quebrado",
          "form_2p" : "hubiereis quebrado",
          "form_3p" : "hubieren quebrado"
        },
        "past_perfect" : {
          "form_1s" : "hubiera quebrado",
          "form_2s" : "hubieras quebrado",
          "form_3s" : "hubiera quebrado",
          "form_1p" : "hubiéramos quebrado",
          "form_2p" : "hubierais quebrado",
          "form_3p" : "hubieran quebrado"
        }
      },
      "imperative_affirmative" : {
        "present" : {
          "form_1s" : "",
          "form_2s" : "quiebra",
          "form_3s" : "quebrad",
          "form_1p" : "",
          "form_2p" : "quiebre",
          "form_3p" : "quiebren"
        }
      },
      "imperative_negative" : {
        "present" : {
          "form_1s" : "",
          "form_2s" : "no quiebres",
          "form_3s" : "no quebréis",
          "form_1p" : "",
          "form_2p" : "no quiebre",
          "form_3p" : "no quiebren"
        }
      }
    },
    "meta" : {
      "infinitive" : "quebrar",
      "infinitive_english" : "to break, smash; to fail, go bankrupt",
      "verb_english" : "Break! Don't break!",
      "gerund" : "quebrando",
      "gerund_english" : "breaking",
      "pastparticiple" : "quebrado",
      "pastparticiple_english" : "broken"
    }
  },
  "resultar" : {
    "useage" : {
      "indicative" : {
        "imperfect" : {
          "form_1s" : "resultaba",
          "form_2s" : "resultabas",
          "form_3s" : "resultaba",
          "form_1p" : "resultábamos",
          "form_2p" : "resultabais",
          "form_3p" : "resultaban"
        },
        "present_perfect" : {
          "form_1s" : "he resultado",
          "form_2s" : "has resultado",
          "form_3s" : "ha resultado",
          "form_1p" : "hemos resultado",
          "form_2p" : "habéis resultado",
          "form_3p" : "han resultado"
        },
        "conditional" : {
          "form_1s" : "resultaría",
          "form_2s" : "resultarías",
          "form_3s" : "resultaría",
          "form_1p" : "resultaríamos",
          "form_2p" : "resultaríais",
          "form_3p" : "resultarían"
        },
        "past_perfect" : {
          "form_1s" : "había resultado",
          "form_2s" : "habías resultado",
          "form_3s" : "había resultado",
          "form_1p" : "habíamos resultado",
          "form_2p" : "habíais resultado",
          "form_3p" : "habían resultado"
        },
        "preterite" : {
          "form_1s" : "resulté",
          "form_2s" : "resultaste",
          "form_3s" : "resultó",
          "form_1p" : "resultamos",
          "form_2p" : "resultasteis",
          "form_3p" : "resultaron"
        },
        "future_perfect" : {
          "form_1s" : "habré resultado",
          "form_2s" : "habrás resultado",
          "form_3s" : "habrá resultado",
          "form_1p" : "habremos resultado",
          "form_2p" : "habréis resultado",
          "form_3p" : "habrán resultado"
        },
        "conditional perfect" : {
          "form_1s" : "habría resultado",
          "form_2s" : "habrías resultado",
          "form_3s" : "habría resultado",
          "form_1p" : "habríamos resultado",
          "form_2p" : "habríais resultado",
          "form_3p" : "habrían resultado"
        },
        "present" : {
          "form_1s" : "resulto",
          "form_2s" : "resultas",
          "form_3s" : "resulta",
          "form_1p" : "resultamos",
          "form_2p" : "resultáis",
          "form_3p" : "resultan"
        },
        "future" : {
          "form_1s" : "resultaré",
          "form_2s" : "resultarás",
          "form_3s" : "resultará",
          "form_1p" : "resultaremos",
          "form_2p" : "resultaréis",
          "form_3p" : "resultarán"
        }
      },
      "subjunctive" : {
        "present" : {
          "form_1s" : "resulte",
          "form_2s" : "resultes",
          "form_3s" : "resulte",
          "form_1p" : "resultemos",
          "form_2p" : "resultéis",
          "form_3p" : "resulten"
        },
        "imperfect" : {
          "form_1s" : "resultara",
          "form_2s" : "resultaras",
          "form_3s" : "resultara",
          "form_1p" : "resultáramos",
          "form_2p" : "resultarais",
          "form_3p" : "resultaran"
        },
        "future" : {
          "form_1s" : "resultare",
          "form_2s" : "resultares",
          "form_3s" : "resultare",
          "form_1p" : "resultáremos",
          "form_2p" : "resultareis",
          "form_3p" : "resultaren"
        },
        "present_perfect" : {
          "form_1s" : "haya resultado",
          "form_2s" : "hayas resultado",
          "form_3s" : "haya resultado",
          "form_1p" : "hayamos resultado",
          "form_2p" : "hayáis resultado",
          "form_3p" : "hayan resultado"
        },
        "future_perfect" : {
          "form_1s" : "hubiere resultado",
          "form_2s" : "hubieres resultado",
          "form_3s" : "hubiere resultado",
          "form_1p" : "hubiéremos resultado",
          "form_2p" : "hubiereis resultado",
          "form_3p" : "hubieren resultado"
        },
        "past_perfect" : {
          "form_1s" : "hubiera resultado",
          "form_2s" : "hubieras resultado",
          "form_3s" : "hubiera resultado",
          "form_1p" : "hubiéramos resultado",
          "form_2p" : "hubierais resultado",
          "form_3p" : "hubieran resultado"
        }
      },
      "imperative_affirmative" : {
        "present" : {
          "form_1s" : "",
          "form_2s" : "resulta",
          "form_3s" : "resultad",
          "form_1p" : "",
          "form_2p" : "resulte",
          "form_3p" : "resulten"
        }
      },
      "imperative_negative" : {
        "present" : {
          "form_1s" : "",
          "form_2s" : "no resultes",
          "form_3s" : "no resultéis",
          "form_1p" : "",
          "form_2p" : "no resulte",
          "form_3p" : "no resulten"
        }
      }
    },
    "meta" : {
      "infinitive" : "resultar",
      "infinitive_english" : "to turn out (to be), prove [to be], ensue",
      "verb_english" : "Yurn out! Don't turn out!",
      "gerund" : "resultando",
      "gerund_english" : "turning out",
      "pastparticiple" : "resultado",
      "pastparticiple_english" : "turned out"
    }
  },
  "invocar" : {
    "useage" : {
      "indicative" : {
        "imperfect" : {
          "form_1s" : "invocaba",
          "form_2s" : "invocabas",
          "form_3s" : "invocaba",
          "form_1p" : "invocábamos",
          "form_2p" : "invocabais",
          "form_3p" : "invocaban"
        },
        "present_perfect" : {
          "form_1s" : "he invocado",
          "form_2s" : "has invocado",
          "form_3s" : "ha invocado",
          "form_1p" : "hemos invocado",
          "form_2p" : "habéis invocado",
          "form_3p" : "han invocado"
        },
        "conditional" : {
          "form_1s" : "invocaría",
          "form_2s" : "invocarías",
          "form_3s" : "invocaría",
          "form_1p" : "invocaríamos",
          "form_2p" : "invocaríais",
          "form_3p" : "invocarían"
        },
        "past_perfect" : {
          "form_1s" : "había invocado",
          "form_2s" : "habías invocado",
          "form_3s" : "había invocado",
          "form_1p" : "habíamos invocado",
          "form_2p" : "habíais invocado",
          "form_3p" : "habían invocado"
        },
        "preterite" : {
          "form_1s" : "invoqué",
          "form_2s" : "invocaste",
          "form_3s" : "invocó",
          "form_1p" : "invocamos",
          "form_2p" : "invocasteis",
          "form_3p" : "invocaron"
        },
        "future_perfect" : {
          "form_1s" : "habré invocado",
          "form_2s" : "habrás invocado",
          "form_3s" : "habrá invocado",
          "form_1p" : "habremos invocado",
          "form_2p" : "habréis invocado",
          "form_3p" : "habrán invocado"
        },
        "conditional perfect" : {
          "form_1s" : "habría invocado",
          "form_2s" : "habrías invocado",
          "form_3s" : "habría invocado",
          "form_1p" : "habríamos invocado",
          "form_2p" : "habríais invocado",
          "form_3p" : "habrían invocado"
        },
        "present" : {
          "form_1s" : "invoco",
          "form_2s" : "invocas",
          "form_3s" : "invoca",
          "form_1p" : "invocamos",
          "form_2p" : "invocáis",
          "form_3p" : "invocan"
        },
        "future" : {
          "form_1s" : "invocaré",
          "form_2s" : "invocarás",
          "form_3s" : "invocará",
          "form_1p" : "invocaremos",
          "form_2p" : "invocaréis",
          "form_3p" : "invocarán"
        }
      },
      "subjunctive" : {
        "present" : {
          "form_1s" : "invoque",
          "form_2s" : "invoques",
          "form_3s" : "invoque",
          "form_1p" : "invoquemos",
          "form_2p" : "invoquéis",
          "form_3p" : "invoquen"
        },
        "imperfect" : {
          "form_1s" : "invocara",
          "form_2s" : "invocaras",
          "form_3s" : "invocara",
          "form_1p" : "invocáramos",
          "form_2p" : "invocarais",
          "form_3p" : "invocaran"
        },
        "future" : {
          "form_1s" : "invocare",
          "form_2s" : "invocares",
          "form_3s" : "invocare",
          "form_1p" : "invocáremos",
          "form_2p" : "invocareis",
          "form_3p" : "invocaren"
        },
        "present_perfect" : {
          "form_1s" : "haya invocado",
          "form_2s" : "hayas invocado",
          "form_3s" : "haya invocado",
          "form_1p" : "hayamos invocado",
          "form_2p" : "hayáis invocado",
          "form_3p" : "hayan invocado"
        },
        "future_perfect" : {
          "form_1s" : "hubiere invocado",
          "form_2s" : "hubieres invocado",
          "form_3s" : "hubiere invocado",
          "form_1p" : "hubiéremos invocado",
          "form_2p" : "hubiereis invocado",
          "form_3p" : "hubieren invocado"
        },
        "past_perfect" : {
          "form_1s" : "hubiera invocado",
          "form_2s" : "hubieras invocado",
          "form_3s" : "hubiera invocado",
          "form_1p" : "hubiéramos invocado",
          "form_2p" : "hubierais invocado",
          "form_3p" : "hubieran invocado"
        }
      },
      "imperative_affirmative" : {
        "present" : {
          "form_1s" : "",
          "form_2s" : "invoca",
          "form_3s" : "invocad",
          "form_1p" : "",
          "form_2p" : "invoque",
          "form_3p" : "invoquen"
        }
      },
      "imperative_negative" : {
        "present" : {
          "form_1s" : "",
          "form_2s" : "no invoques",
          "form_3s" : "no invoquéis",
          "form_1p" : "",
          "form_2p" : "no invoque",
          "form_3p" : "no invoquen"
        }
      }
    },
    "meta" : {
      "infinitive" : "invocar",
      "infinitive_english" : "to invoke",
      "verb_english" : "Invoke! Don't invoke!",
      "gerund" : "invocando",
      "gerund_english" : "invoking",
      "pastparticiple" : "invocado",
      "pastparticiple_english" : "invoked"
    }
  },
  "casar" : {
    "useage" : {
      "indicative" : {
        "imperfect" : {
          "form_1s" : "casaba",
          "form_2s" : "casabas",
          "form_3s" : "casaba",
          "form_1p" : "casábamos",
          "form_2p" : "casabais",
          "form_3p" : "casaban"
        },
        "present_perfect" : {
          "form_1s" : "he casado",
          "form_2s" : "has casado",
          "form_3s" : "ha casado",
          "form_1p" : "hemos casado",
          "form_2p" : "habéis casado",
          "form_3p" : "han casado"
        },
        "conditional" : {
          "form_1s" : "casaría",
          "form_2s" : "casarías",
          "form_3s" : "casaría",
          "form_1p" : "casaríamos",
          "form_2p" : "casaríais",
          "form_3p" : "casarían"
        },
        "past_perfect" : {
          "form_1s" : "había casado",
          "form_2s" : "habías casado",
          "form_3s" : "había casado",
          "form_1p" : "habíamos casado",
          "form_2p" : "habíais casado",
          "form_3p" : "habían casado"
        },
        "preterite" : {
          "form_1s" : "casé",
          "form_2s" : "casaste",
          "form_3s" : "casó",
          "form_1p" : "casamos",
          "form_2p" : "casasteis",
          "form_3p" : "casaron"
        },
        "future_perfect" : {
          "form_1s" : "habré casado",
          "form_2s" : "habrás casado",
          "form_3s" : "habrá casado",
          "form_1p" : "habremos casado",
          "form_2p" : "habréis casado",
          "form_3p" : "habrán casado"
        },
        "conditional perfect" : {
          "form_1s" : "habría casado",
          "form_2s" : "habrías casado",
          "form_3s" : "habría casado",
          "form_1p" : "habríamos casado",
          "form_2p" : "habríais casado",
          "form_3p" : "habrían casado"
        },
        "present" : {
          "form_1s" : "caso",
          "form_2s" : "casas",
          "form_3s" : "casa",
          "form_1p" : "casamos",
          "form_2p" : "casáis",
          "form_3p" : "casan"
        },
        "future" : {
          "form_1s" : "casaré",
          "form_2s" : "casarás",
          "form_3s" : "casará",
          "form_1p" : "casaremos",
          "form_2p" : "casaréis",
          "form_3p" : "casarán"
        }
      },
      "subjunctive" : {
        "present" : {
          "form_1s" : "case",
          "form_2s" : "cases",
          "form_3s" : "case",
          "form_1p" : "casemos",
          "form_2p" : "caséis",
          "form_3p" : "casen"
        },
        "imperfect" : {
          "form_1s" : "casara",
          "form_2s" : "casaras",
          "form_3s" : "casara",
          "form_1p" : "casáramos",
          "form_2p" : "casarais",
          "form_3p" : "casaran"
        },
        "future" : {
          "form_1s" : "casare",
          "form_2s" : "casares",
          "form_3s" : "casare",
          "form_1p" : "casáremos",
          "form_2p" : "casareis",
          "form_3p" : "casaren"
        },
        "present_perfect" : {
          "form_1s" : "haya casado",
          "form_2s" : "hayas casado",
          "form_3s" : "haya casado",
          "form_1p" : "hayamos casado",
          "form_2p" : "hayáis casado",
          "form_3p" : "hayan casado"
        },
        "future_perfect" : {
          "form_1s" : "hubiere casado",
          "form_2s" : "hubieres casado",
          "form_3s" : "hubiere casado",
          "form_1p" : "hubiéremos casado",
          "form_2p" : "hubiereis casado",
          "form_3p" : "hubieren casado"
        },
        "past_perfect" : {
          "form_1s" : "hubiera casado",
          "form_2s" : "hubieras casado",
          "form_3s" : "hubiera casado",
          "form_1p" : "hubiéramos casado",
          "form_2p" : "hubierais casado",
          "form_3p" : "hubieran casado"
        }
      },
      "imperative_affirmative" : {
        "present" : {
          "form_1s" : "",
          "form_2s" : "casa",
          "form_3s" : "casad",
          "form_1p" : "",
          "form_2p" : "case",
          "form_3p" : "casen"
        }
      },
      "imperative_negative" : {
        "present" : {
          "form_1s" : "",
          "form_2s" : "no cases",
          "form_3s" : "no caséis",
          "form_1p" : "",
          "form_2p" : "no case",
          "form_3p" : "no casen"
        }
      }
    },
    "meta" : {
      "infinitive" : "casar",
      "infinitive_english" : "to marry, join in marriage, join in wedlock",
      "verb_english" : "Marry! Don't marry!",
      "gerund" : "casando",
      "gerund_english" : "marrying",
      "pastparticiple" : "casado",
      "pastparticiple_english" : "married"
    }
  },
  "exhibir" : {
    "useage" : {
      "indicative" : {
        "imperfect" : {
          "form_1s" : "exhibía",
          "form_2s" : "exhibías",
          "form_3s" : "exhibía",
          "form_1p" : "exhibíamos",
          "form_2p" : "exhibíais",
          "form_3p" : "exhibían"
        },
        "present_perfect" : {
          "form_1s" : "he exhibido",
          "form_2s" : "has exhibido",
          "form_3s" : "ha exhibido",
          "form_1p" : "hemos exhibido",
          "form_2p" : "habéis exhibido",
          "form_3p" : "han exhibido"
        },
        "conditional" : {
          "form_1s" : "exhibiría",
          "form_2s" : "exhibirías",
          "form_3s" : "exhibiría",
          "form_1p" : "exhibiríamos",
          "form_2p" : "exhibiríais",
          "form_3p" : "exhibirían"
        },
        "past_perfect" : {
          "form_1s" : "había exhibido",
          "form_2s" : "habías exhibido",
          "form_3s" : "había exhibido",
          "form_1p" : "habíamos exhibido",
          "form_2p" : "habíais exhibido",
          "form_3p" : "habían exhibido"
        },
        "preterite" : {
          "form_1s" : "exhibí",
          "form_2s" : "exhibiste",
          "form_3s" : "exhibió",
          "form_1p" : "exhibimos",
          "form_2p" : "exhibisteis",
          "form_3p" : "exhibieron"
        },
        "future_perfect" : {
          "form_1s" : "habré exhibido",
          "form_2s" : "habrás exhibido",
          "form_3s" : "habrá exhibido",
          "form_1p" : "habremos exhibido",
          "form_2p" : "habréis exhibido",
          "form_3p" : "habrán exhibido"
        },
        "conditional perfect" : {
          "form_1s" : "habría exhibido",
          "form_2s" : "habrías exhibido",
          "form_3s" : "habría exhibido",
          "form_1p" : "habríamos exhibido",
          "form_2p" : "habríais exhibido",
          "form_3p" : "habrían exhibido"
        },
        "present" : {
          "form_1s" : "exhibo",
          "form_2s" : "exhibes",
          "form_3s" : "exhibe",
          "form_1p" : "exhibimos",
          "form_2p" : "exhibís",
          "form_3p" : "exhiben"
        },
        "future" : {
          "form_1s" : "exhibiré",
          "form_2s" : "exhibirás",
          "form_3s" : "exhibirá",
          "form_1p" : "exhibiremos",
          "form_2p" : "exhibiréis",
          "form_3p" : "exhibirán"
        }
      },
      "subjunctive" : {
        "present" : {
          "form_1s" : "exhiba",
          "form_2s" : "exhibas",
          "form_3s" : "exhiba",
          "form_1p" : "exhibamos",
          "form_2p" : "exhibáis",
          "form_3p" : "exhiban"
        },
        "imperfect" : {
          "form_1s" : "exhibiera",
          "form_2s" : "exhibieras",
          "form_3s" : "exhibiera",
          "form_1p" : "exhibiéramos",
          "form_2p" : "exhibierais",
          "form_3p" : "exhibieran"
        },
        "future" : {
          "form_1s" : "exhibiere",
          "form_2s" : "exhibieres",
          "form_3s" : "exhibiere",
          "form_1p" : "exhibiéremos",
          "form_2p" : "exhibiereis",
          "form_3p" : "exhibieren"
        },
        "present_perfect" : {
          "form_1s" : "haya exhibido",
          "form_2s" : "hayas exhibido",
          "form_3s" : "haya exhibido",
          "form_1p" : "hayamos exhibido",
          "form_2p" : "hayáis exhibido",
          "form_3p" : "hayan exhibido"
        },
        "future_perfect" : {
          "form_1s" : "hubiere exhibido",
          "form_2s" : "hubieres exhibido",
          "form_3s" : "hubiere exhibido",
          "form_1p" : "hubiéremos exhibido",
          "form_2p" : "hubiereis exhibido",
          "form_3p" : "hubieren exhibido"
        },
        "past_perfect" : {
          "form_1s" : "hubiera exhibido",
          "form_2s" : "hubieras exhibido",
          "form_3s" : "hubiera exhibido",
          "form_1p" : "hubiéramos exhibido",
          "form_2p" : "hubierais exhibido",
          "form_3p" : "hubieran exhibido"
        }
      },
      "imperative_affirmative" : {
        "present" : {
          "form_1s" : "",
          "form_2s" : "exhibe",
          "form_3s" : "exhibid",
          "form_1p" : "",
          "form_2p" : "exhiba",
          "form_3p" : "exhiban"
        }
      },
      "imperative_negative" : {
        "present" : {
          "form_1s" : "",
          "form_2s" : "no exhibas",
          "form_3s" : "no exhibáis",
          "form_1p" : "",
          "form_2p" : "no exhiba",
          "form_3p" : "no exhiban"
        }
      }
    },
    "meta" : {
      "infinitive" : "exhibir",
      "infinitive_english" : "to exhibit, show, display",
      "verb_english" : "Exhibit! Don't exhibit!",
      "gerund" : "exhibiendo",
      "gerund_english" : "exhibiting",
      "pastparticiple" : "exhibido",
      "pastparticiple_english" : "exhibited"
    }
  },
  "temer" : {
    "useage" : {
      "indicative" : {
        "imperfect" : {
          "form_1s" : "temía",
          "form_2s" : "temías",
          "form_3s" : "temía",
          "form_1p" : "temíamos",
          "form_2p" : "temíais",
          "form_3p" : "temían"
        },
        "present_perfect" : {
          "form_1s" : "he temido",
          "form_2s" : "has temido",
          "form_3s" : "ha temido",
          "form_1p" : "hemos temido",
          "form_2p" : "habéis temido",
          "form_3p" : "han temido"
        },
        "conditional" : {
          "form_1s" : "temería",
          "form_2s" : "temerías",
          "form_3s" : "temería",
          "form_1p" : "temeríamos",
          "form_2p" : "temeríais",
          "form_3p" : "temerían"
        },
        "past_perfect" : {
          "form_1s" : "había temido",
          "form_2s" : "habías temido",
          "form_3s" : "había temido",
          "form_1p" : "habíamos temido",
          "form_2p" : "habíais temido",
          "form_3p" : "habían temido"
        },
        "preterite" : {
          "form_1s" : "temí",
          "form_2s" : "temiste",
          "form_3s" : "temió",
          "form_1p" : "temimos",
          "form_2p" : "temisteis",
          "form_3p" : "temieron"
        },
        "future_perfect" : {
          "form_1s" : "habré temido",
          "form_2s" : "habrás temido",
          "form_3s" : "habrá temido",
          "form_1p" : "habremos temido",
          "form_2p" : "habréis temido",
          "form_3p" : "habrán temido"
        },
        "conditional perfect" : {
          "form_1s" : "habría temido",
          "form_2s" : "habrías temido",
          "form_3s" : "habría temido",
          "form_1p" : "habríamos temido",
          "form_2p" : "habríais temido",
          "form_3p" : "habrían temido"
        },
        "present" : {
          "form_1s" : "temo",
          "form_2s" : "temes",
          "form_3s" : "teme",
          "form_1p" : "tememos",
          "form_2p" : "teméis",
          "form_3p" : "temen"
        },
        "future" : {
          "form_1s" : "temeré",
          "form_2s" : "temerás",
          "form_3s" : "temerá",
          "form_1p" : "temeremos",
          "form_2p" : "temeréis",
          "form_3p" : "temerán"
        }
      },
      "subjunctive" : {
        "present" : {
          "form_1s" : "tema",
          "form_2s" : "temas",
          "form_3s" : "tema",
          "form_1p" : "temamos",
          "form_2p" : "temáis",
          "form_3p" : "teman"
        },
        "imperfect" : {
          "form_1s" : "temiera",
          "form_2s" : "temieras",
          "form_3s" : "temiera",
          "form_1p" : "temiéramos",
          "form_2p" : "temierais",
          "form_3p" : "temieran"
        },
        "future" : {
          "form_1s" : "temiere",
          "form_2s" : "temieres",
          "form_3s" : "temiere",
          "form_1p" : "temiéremos",
          "form_2p" : "temiereis",
          "form_3p" : "temieren"
        },
        "present_perfect" : {
          "form_1s" : "haya temido",
          "form_2s" : "hayas temido",
          "form_3s" : "haya temido",
          "form_1p" : "hayamos temido",
          "form_2p" : "hayáis temido",
          "form_3p" : "hayan temido"
        },
        "future_perfect" : {
          "form_1s" : "hubiere temido",
          "form_2s" : "hubieres temido",
          "form_3s" : "hubiere temido",
          "form_1p" : "hubiéremos temido",
          "form_2p" : "hubiereis temido",
          "form_3p" : "hubieren temido"
        },
        "past_perfect" : {
          "form_1s" : "hubiera temido",
          "form_2s" : "hubieras temido",
          "form_3s" : "hubiera temido",
          "form_1p" : "hubiéramos temido",
          "form_2p" : "hubierais temido",
          "form_3p" : "hubieran temido"
        }
      },
      "imperative_affirmative" : {
        "present" : {
          "form_1s" : "",
          "form_2s" : "teme",
          "form_3s" : "temed",
          "form_1p" : "",
          "form_2p" : "tema",
          "form_3p" : "teman"
        }
      },
      "imperative_negative" : {
        "present" : {
          "form_1s" : "",
          "form_2s" : "no temas",
          "form_3s" : "no temáis",
          "form_1p" : "",
          "form_2p" : "no tema",
          "form_3p" : "no teman"
        }
      }
    },
    "meta" : {
      "infinitive" : "temer",
      "infinitive_english" : "to fear",
      "verb_english" : "Fear! Don't fear!",
      "gerund" : "temiendo",
      "gerund_english" : "fearing",
      "pastparticiple" : "temido",
      "pastparticiple_english" : "feared"
    }
  },
  "interpretar" : {
    "useage" : {
      "indicative" : {
        "imperfect" : {
          "form_1s" : "interpretaba",
          "form_2s" : "interpretabas",
          "form_3s" : "interpretaba",
          "form_1p" : "interpretábamos",
          "form_2p" : "interpretabais",
          "form_3p" : "interpretaban"
        },
        "present_perfect" : {
          "form_1s" : "he interpretado",
          "form_2s" : "has interpretado",
          "form_3s" : "ha interpretado",
          "form_1p" : "hemos interpretado",
          "form_2p" : "habéis interpretado",
          "form_3p" : "han interpretado"
        },
        "conditional" : {
          "form_1s" : "interpretaría",
          "form_2s" : "interpretarías",
          "form_3s" : "interpretaría",
          "form_1p" : "interpretaríamos",
          "form_2p" : "interpretaríais",
          "form_3p" : "interpretarían"
        },
        "past_perfect" : {
          "form_1s" : "había interpretado",
          "form_2s" : "habías interpretado",
          "form_3s" : "había interpretado",
          "form_1p" : "habíamos interpretado",
          "form_2p" : "habíais interpretado",
          "form_3p" : "habían interpretado"
        },
        "preterite" : {
          "form_1s" : "interpreté",
          "form_2s" : "interpretaste",
          "form_3s" : "interpretó",
          "form_1p" : "interpretamos",
          "form_2p" : "interpretasteis",
          "form_3p" : "interpretaron"
        },
        "future_perfect" : {
          "form_1s" : "habré interpretado",
          "form_2s" : "habrás interpretado",
          "form_3s" : "habrá interpretado",
          "form_1p" : "habremos interpretado",
          "form_2p" : "habréis interpretado",
          "form_3p" : "habrán interpretado"
        },
        "conditional perfect" : {
          "form_1s" : "habría interpretado",
          "form_2s" : "habrías interpretado",
          "form_3s" : "habría interpretado",
          "form_1p" : "habríamos interpretado",
          "form_2p" : "habríais interpretado",
          "form_3p" : "habrían interpretado"
        },
        "present" : {
          "form_1s" : "interpreto",
          "form_2s" : "interpretas",
          "form_3s" : "interpreta",
          "form_1p" : "interpretamos",
          "form_2p" : "interpretáis",
          "form_3p" : "interpretan"
        },
        "future" : {
          "form_1s" : "interpretaré",
          "form_2s" : "interpretarás",
          "form_3s" : "interpretará",
          "form_1p" : "interpretaremos",
          "form_2p" : "interpretaréis",
          "form_3p" : "interpretarán"
        }
      },
      "subjunctive" : {
        "present" : {
          "form_1s" : "interprete",
          "form_2s" : "interpretes",
          "form_3s" : "interprete",
          "form_1p" : "interpretemos",
          "form_2p" : "interpretéis",
          "form_3p" : "interpreten"
        },
        "imperfect" : {
          "form_1s" : "interpretara",
          "form_2s" : "interpretaras",
          "form_3s" : "interpretara",
          "form_1p" : "interpretáramos",
          "form_2p" : "interpretarais",
          "form_3p" : "interpretaran"
        },
        "future" : {
          "form_1s" : "interpretare",
          "form_2s" : "interpretares",
          "form_3s" : "interpretare",
          "form_1p" : "interpretáremos",
          "form_2p" : "interpretareis",
          "form_3p" : "interpretaren"
        },
        "present_perfect" : {
          "form_1s" : "haya interpretado",
          "form_2s" : "hayas interpretado",
          "form_3s" : "haya interpretado",
          "form_1p" : "hayamos interpretado",
          "form_2p" : "hayáis interpretado",
          "form_3p" : "hayan interpretado"
        },
        "future_perfect" : {
          "form_1s" : "hubiere interpretado",
          "form_2s" : "hubieres interpretado",
          "form_3s" : "hubiere interpretado",
          "form_1p" : "hubiéremos interpretado",
          "form_2p" : "hubiereis interpretado",
          "form_3p" : "hubieren interpretado"
        },
        "past_perfect" : {
          "form_1s" : "hubiera interpretado",
          "form_2s" : "hubieras interpretado",
          "form_3s" : "hubiera interpretado",
          "form_1p" : "hubiéramos interpretado",
          "form_2p" : "hubierais interpretado",
          "form_3p" : "hubieran interpretado"
        }
      },
      "imperative_affirmative" : {
        "present" : {
          "form_1s" : "",
          "form_2s" : "interpreta",
          "form_3s" : "interpretad",
          "form_1p" : "",
          "form_2p" : "interprete",
          "form_3p" : "interpreten"
        }
      },
      "imperative_negative" : {
        "present" : {
          "form_1s" : "",
          "form_2s" : "no interpretes",
          "form_3s" : "no interpretéis",
          "form_1p" : "",
          "form_2p" : "no interprete",
          "form_3p" : "no interpreten"
        }
      }
    },
    "meta" : {
      "infinitive" : "interpretar",
      "infinitive_english" : "to interpret; to translate",
      "verb_english" : "Interpret! Don't interpret!",
      "gerund" : "interpretando",
      "gerund_english" : "interpreting",
      "pastparticiple" : "interpretado",
      "pastparticiple_english" : "interpreted"
    }
  },
  "toser" : {
    "useage" : {
      "indicative" : {
        "imperfect" : {
          "form_1s" : "tosía",
          "form_2s" : "tosías",
          "form_3s" : "tosía",
          "form_1p" : "tosíamos",
          "form_2p" : "tosíais",
          "form_3p" : "tosían"
        },
        "present_perfect" : {
          "form_1s" : "he tosido",
          "form_2s" : "has tosido",
          "form_3s" : "ha tosido",
          "form_1p" : "hemos tosido",
          "form_2p" : "habéis tosido",
          "form_3p" : "han tosido"
        },
        "conditional" : {
          "form_1s" : "tosería",
          "form_2s" : "toserías",
          "form_3s" : "tosería",
          "form_1p" : "toseríamos",
          "form_2p" : "toseríais",
          "form_3p" : "toserían"
        },
        "past_perfect" : {
          "form_1s" : "había tosido",
          "form_2s" : "habías tosido",
          "form_3s" : "había tosido",
          "form_1p" : "habíamos tosido",
          "form_2p" : "habíais tosido",
          "form_3p" : "habían tosido"
        },
        "preterite" : {
          "form_1s" : "tosí",
          "form_2s" : "tosiste",
          "form_3s" : "tosió",
          "form_1p" : "tosimos",
          "form_2p" : "tosisteis",
          "form_3p" : "tosieron"
        },
        "future_perfect" : {
          "form_1s" : "habré tosido",
          "form_2s" : "habrás tosido",
          "form_3s" : "habrá tosido",
          "form_1p" : "habremos tosido",
          "form_2p" : "habréis tosido",
          "form_3p" : "habrán tosido"
        },
        "conditional perfect" : {
          "form_1s" : "habría tosido",
          "form_2s" : "habrías tosido",
          "form_3s" : "habría tosido",
          "form_1p" : "habríamos tosido",
          "form_2p" : "habríais tosido",
          "form_3p" : "habrían tosido"
        },
        "present" : {
          "form_1s" : "toso",
          "form_2s" : "toses",
          "form_3s" : "tose",
          "form_1p" : "tosemos",
          "form_2p" : "toséis",
          "form_3p" : "tosen"
        },
        "future" : {
          "form_1s" : "toseré",
          "form_2s" : "toserás",
          "form_3s" : "toserá",
          "form_1p" : "toseremos",
          "form_2p" : "toseréis",
          "form_3p" : "toserán"
        }
      },
      "subjunctive" : {
        "present" : {
          "form_1s" : "tosa",
          "form_2s" : "tosas",
          "form_3s" : "tosa",
          "form_1p" : "tosamos",
          "form_2p" : "tosáis",
          "form_3p" : "tosan"
        },
        "imperfect" : {
          "form_1s" : "tosiera",
          "form_2s" : "tosieras",
          "form_3s" : "tosiera",
          "form_1p" : "tosiéramos",
          "form_2p" : "tosierais",
          "form_3p" : "tosieran"
        },
        "future" : {
          "form_1s" : "tosiere",
          "form_2s" : "tosieres",
          "form_3s" : "tosiere",
          "form_1p" : "tosiéremos",
          "form_2p" : "tosiereis",
          "form_3p" : "tosieren"
        },
        "present_perfect" : {
          "form_1s" : "haya tosido",
          "form_2s" : "hayas tosido",
          "form_3s" : "haya tosido",
          "form_1p" : "hayamos tosido",
          "form_2p" : "hayáis tosido",
          "form_3p" : "hayan tosido"
        },
        "future_perfect" : {
          "form_1s" : "hubiere tosido",
          "form_2s" : "hubieres tosido",
          "form_3s" : "hubiere tosido",
          "form_1p" : "hubiéremos tosido",
          "form_2p" : "hubiereis tosido",
          "form_3p" : "hubieren tosido"
        },
        "past_perfect" : {
          "form_1s" : "hubiera tosido",
          "form_2s" : "hubieras tosido",
          "form_3s" : "hubiera tosido",
          "form_1p" : "hubiéramos tosido",
          "form_2p" : "hubierais tosido",
          "form_3p" : "hubieran tosido"
        }
      },
      "imperative_affirmative" : {
        "present" : {
          "form_1s" : "",
          "form_2s" : "tose",
          "form_3s" : "tosed",
          "form_1p" : "",
          "form_2p" : "tosa",
          "form_3p" : "tosan"
        }
      },
      "imperative_negative" : {
        "present" : {
          "form_1s" : "",
          "form_2s" : "no tosas",
          "form_3s" : "no tosáis",
          "form_1p" : "",
          "form_2p" : "no tosa",
          "form_3p" : "no tosan"
        }
      }
    },
    "meta" : {
      "infinitive" : "toser",
      "infinitive_english" : "to cough",
      "verb_english" : "Cough! Don't cough!",
      "gerund" : "tosiendo",
      "gerund_english" : "coughing",
      "pastparticiple" : "tosido",
      "pastparticiple_english" : "coughed"
    }
  },
  "repasar" : {
    "useage" : {
      "indicative" : {
        "imperfect" : {
          "form_1s" : "repasaba",
          "form_2s" : "repasabas",
          "form_3s" : "repasaba",
          "form_1p" : "repasábamos",
          "form_2p" : "repasabais",
          "form_3p" : "repasaban"
        },
        "present_perfect" : {
          "form_1s" : "he repasado",
          "form_2s" : "has repasado",
          "form_3s" : "ha repasado",
          "form_1p" : "hemos repasado",
          "form_2p" : "habéis repasado",
          "form_3p" : "han repasado"
        },
        "conditional" : {
          "form_1s" : "repasaría",
          "form_2s" : "repasarías",
          "form_3s" : "repasaría",
          "form_1p" : "repasaríamos",
          "form_2p" : "repasaríais",
          "form_3p" : "repasarían"
        },
        "past_perfect" : {
          "form_1s" : "había repasado",
          "form_2s" : "habías repasado",
          "form_3s" : "había repasado",
          "form_1p" : "habíamos repasado",
          "form_2p" : "habíais repasado",
          "form_3p" : "habían repasado"
        },
        "preterite" : {
          "form_1s" : "repasé",
          "form_2s" : "repasaste",
          "form_3s" : "repasó",
          "form_1p" : "repasamos",
          "form_2p" : "repasasteis",
          "form_3p" : "repasaron"
        },
        "future_perfect" : {
          "form_1s" : "habré repasado",
          "form_2s" : "habrás repasado",
          "form_3s" : "habrá repasado",
          "form_1p" : "habremos repasado",
          "form_2p" : "habréis repasado",
          "form_3p" : "habrán repasado"
        },
        "conditional perfect" : {
          "form_1s" : "habría repasado",
          "form_2s" : "habrías repasado",
          "form_3s" : "habría repasado",
          "form_1p" : "habríamos repasado",
          "form_2p" : "habríais repasado",
          "form_3p" : "habrían repasado"
        },
        "present" : {
          "form_1s" : "repaso",
          "form_2s" : "repasas",
          "form_3s" : "repasa",
          "form_1p" : "repasamos",
          "form_2p" : "repasáis",
          "form_3p" : "repasan"
        },
        "future" : {
          "form_1s" : "repasaré",
          "form_2s" : "repasarás",
          "form_3s" : "repasará",
          "form_1p" : "repasaremos",
          "form_2p" : "repasaréis",
          "form_3p" : "repasarán"
        }
      },
      "subjunctive" : {
        "present" : {
          "form_1s" : "repase",
          "form_2s" : "repases",
          "form_3s" : "repase",
          "form_1p" : "repasemos",
          "form_2p" : "repaséis",
          "form_3p" : "repasen"
        },
        "imperfect" : {
          "form_1s" : "repasara",
          "form_2s" : "repasaras",
          "form_3s" : "repasara",
          "form_1p" : "repasáramos",
          "form_2p" : "repasarais",
          "form_3p" : "repasaran"
        },
        "future" : {
          "form_1s" : "repasare",
          "form_2s" : "repasares",
          "form_3s" : "repasare",
          "form_1p" : "repasáremos",
          "form_2p" : "repasareis",
          "form_3p" : "repasaren"
        },
        "present_perfect" : {
          "form_1s" : "haya repasado",
          "form_2s" : "hayas repasado",
          "form_3s" : "haya repasado",
          "form_1p" : "hayamos repasado",
          "form_2p" : "hayáis repasado",
          "form_3p" : "hayan repasado"
        },
        "future_perfect" : {
          "form_1s" : "hubiere repasado",
          "form_2s" : "hubieres repasado",
          "form_3s" : "hubiere repasado",
          "form_1p" : "hubiéremos repasado",
          "form_2p" : "hubiereis repasado",
          "form_3p" : "hubieren repasado"
        },
        "past_perfect" : {
          "form_1s" : "hubiera repasado",
          "form_2s" : "hubieras repasado",
          "form_3s" : "hubiera repasado",
          "form_1p" : "hubiéramos repasado",
          "form_2p" : "hubierais repasado",
          "form_3p" : "hubieran repasado"
        }
      },
      "imperative_affirmative" : {
        "present" : {
          "form_1s" : "",
          "form_2s" : "repasa",
          "form_3s" : "repasad",
          "form_1p" : "",
          "form_2p" : "repase",
          "form_3p" : "repasen"
        }
      },
      "imperative_negative" : {
        "present" : {
          "form_1s" : "",
          "form_2s" : "no repases",
          "form_3s" : "no repaséis",
          "form_1p" : "",
          "form_2p" : "no repase",
          "form_3p" : "no repasen"
        }
      }
    },
    "meta" : {
      "infinitive" : "repasar",
      "infinitive_english" : "to review, go over again; to do again",
      "verb_english" : "Review! Don't review!",
      "gerund" : "repasando",
      "gerund_english" : "reviewing",
      "pastparticiple" : "repasado",
      "pastparticiple_english" : "reviewed"
    }
  },
  "preferir" : {
    "useage" : {
      "indicative" : {
        "imperfect" : {
          "form_1s" : "prefería",
          "form_2s" : "preferías",
          "form_3s" : "prefería",
          "form_1p" : "preferíamos",
          "form_2p" : "preferíais",
          "form_3p" : "preferían"
        },
        "present_perfect" : {
          "form_1s" : "he preferido",
          "form_2s" : "has preferido",
          "form_3s" : "ha preferido",
          "form_1p" : "hemos preferido",
          "form_2p" : "habéis preferido",
          "form_3p" : "han preferido"
        },
        "conditional" : {
          "form_1s" : "preferiría",
          "form_2s" : "preferirías",
          "form_3s" : "preferiría",
          "form_1p" : "preferiríamos",
          "form_2p" : "preferiríais",
          "form_3p" : "preferirían"
        },
        "past_perfect" : {
          "form_1s" : "había preferido",
          "form_2s" : "habías preferido",
          "form_3s" : "había preferido",
          "form_1p" : "habíamos preferido",
          "form_2p" : "habíais preferido",
          "form_3p" : "habían preferido"
        },
        "preterite" : {
          "form_1s" : "preferí",
          "form_2s" : "preferiste",
          "form_3s" : "prefirió",
          "form_1p" : "preferimos",
          "form_2p" : "preferisteis",
          "form_3p" : "prefirieron"
        },
        "future_perfect" : {
          "form_1s" : "habré preferido",
          "form_2s" : "habrás preferido",
          "form_3s" : "habrá preferido",
          "form_1p" : "habremos preferido",
          "form_2p" : "habréis preferido",
          "form_3p" : "habrán preferido"
        },
        "conditional perfect" : {
          "form_1s" : "habría preferido",
          "form_2s" : "habrías preferido",
          "form_3s" : "habría preferido",
          "form_1p" : "habríamos preferido",
          "form_2p" : "habríais preferido",
          "form_3p" : "habrían preferido"
        },
        "present" : {
          "form_1s" : "prefiero",
          "form_2s" : "prefieres",
          "form_3s" : "prefiere",
          "form_1p" : "preferimos",
          "form_2p" : "preferís",
          "form_3p" : "prefieren"
        },
        "future" : {
          "form_1s" : "preferiré",
          "form_2s" : "preferirás",
          "form_3s" : "preferirá",
          "form_1p" : "preferiremos",
          "form_2p" : "preferiréis",
          "form_3p" : "preferirán"
        }
      },
      "subjunctive" : {
        "present" : {
          "form_1s" : "prefiera",
          "form_2s" : "prefieras",
          "form_3s" : "prefiera",
          "form_1p" : "prefiramos",
          "form_2p" : "prefiráis",
          "form_3p" : "prefieran"
        },
        "imperfect" : {
          "form_1s" : "prefiriera",
          "form_2s" : "prefirieras",
          "form_3s" : "prefiriera",
          "form_1p" : "prefiriéramos",
          "form_2p" : "prefirierais",
          "form_3p" : "prefirieran"
        },
        "future" : {
          "form_1s" : "prefiriere",
          "form_2s" : "prefirieres",
          "form_3s" : "prefiriere",
          "form_1p" : "prefiriéremos",
          "form_2p" : "prefiriereis",
          "form_3p" : "prefirieren"
        },
        "present_perfect" : {
          "form_1s" : "haya preferido",
          "form_2s" : "hayas preferido",
          "form_3s" : "haya preferido",
          "form_1p" : "hayamos preferido",
          "form_2p" : "hayáis preferido",
          "form_3p" : "hayan preferido"
        },
        "future_perfect" : {
          "form_1s" : "hubiere preferido",
          "form_2s" : "hubieres preferido",
          "form_3s" : "hubiere preferido",
          "form_1p" : "hubiéremos preferido",
          "form_2p" : "hubiereis preferido",
          "form_3p" : "hubieren preferido"
        },
        "past_perfect" : {
          "form_1s" : "hubiera preferido",
          "form_2s" : "hubieras preferido",
          "form_3s" : "hubiera preferido",
          "form_1p" : "hubiéramos preferido",
          "form_2p" : "hubierais preferido",
          "form_3p" : "hubieran preferido"
        }
      },
      "imperative_affirmative" : {
        "present" : {
          "form_1s" : "",
          "form_2s" : "prefiere",
          "form_3s" : "preferid",
          "form_1p" : "",
          "form_2p" : "prefiera",
          "form_3p" : "prefieran"
        }
      },
      "imperative_negative" : {
        "present" : {
          "form_1s" : "",
          "form_2s" : "no prefieras",
          "form_3s" : "no prefiráis",
          "form_1p" : "",
          "form_2p" : "no prefiera",
          "form_3p" : "no prefieran"
        }
      }
    },
    "meta" : {
      "infinitive" : "preferir",
      "infinitive_english" : "to prefer",
      "verb_english" : "Prefer! Don't prefer!",
      "gerund" : "prefiriendo",
      "gerund_english" : "preferring",
      "pastparticiple" : "preferido",
      "pastparticiple_english" : "preferred"
    }
  },
  "informar" : {
    "useage" : {
      "indicative" : {
        "imperfect" : {
          "form_1s" : "informaba",
          "form_2s" : "informabas",
          "form_3s" : "informaba",
          "form_1p" : "informábamos",
          "form_2p" : "informabais",
          "form_3p" : "informaban"
        },
        "present_perfect" : {
          "form_1s" : "he informado",
          "form_2s" : "has informado",
          "form_3s" : "ha informado",
          "form_1p" : "hemos informado",
          "form_2p" : "habéis informado",
          "form_3p" : "han informado"
        },
        "conditional" : {
          "form_1s" : "informaría",
          "form_2s" : "informarías",
          "form_3s" : "informaría",
          "form_1p" : "informaríamos",
          "form_2p" : "informaríais",
          "form_3p" : "informarían"
        },
        "past_perfect" : {
          "form_1s" : "había informado",
          "form_2s" : "habías informado",
          "form_3s" : "había informado",
          "form_1p" : "habíamos informado",
          "form_2p" : "habíais informado",
          "form_3p" : "habían informado"
        },
        "preterite" : {
          "form_1s" : "informé",
          "form_2s" : "informaste",
          "form_3s" : "informó",
          "form_1p" : "informamos",
          "form_2p" : "informasteis",
          "form_3p" : "informaron"
        },
        "future_perfect" : {
          "form_1s" : "habré informado",
          "form_2s" : "habrás informado",
          "form_3s" : "habrá informado",
          "form_1p" : "habremos informado",
          "form_2p" : "habréis informado",
          "form_3p" : "habrán informado"
        },
        "conditional perfect" : {
          "form_1s" : "habría informado",
          "form_2s" : "habrías informado",
          "form_3s" : "habría informado",
          "form_1p" : "habríamos informado",
          "form_2p" : "habríais informado",
          "form_3p" : "habrían informado"
        },
        "present" : {
          "form_1s" : "informo",
          "form_2s" : "informas",
          "form_3s" : "informa",
          "form_1p" : "informamos",
          "form_2p" : "informáis",
          "form_3p" : "informan"
        },
        "future" : {
          "form_1s" : "informaré",
          "form_2s" : "informarás",
          "form_3s" : "informará",
          "form_1p" : "informaremos",
          "form_2p" : "informaréis",
          "form_3p" : "informarán"
        }
      },
      "subjunctive" : {
        "present" : {
          "form_1s" : "informe",
          "form_2s" : "informes",
          "form_3s" : "informe",
          "form_1p" : "informemos",
          "form_2p" : "informéis",
          "form_3p" : "informen"
        },
        "imperfect" : {
          "form_1s" : "informara",
          "form_2s" : "informaras",
          "form_3s" : "informara",
          "form_1p" : "informáramos",
          "form_2p" : "informarais",
          "form_3p" : "informaran"
        },
        "future" : {
          "form_1s" : "informare",
          "form_2s" : "informares",
          "form_3s" : "informare",
          "form_1p" : "informáremos",
          "form_2p" : "informareis",
          "form_3p" : "informaren"
        },
        "present_perfect" : {
          "form_1s" : "haya informado",
          "form_2s" : "hayas informado",
          "form_3s" : "haya informado",
          "form_1p" : "hayamos informado",
          "form_2p" : "hayáis informado",
          "form_3p" : "hayan informado"
        },
        "future_perfect" : {
          "form_1s" : "hubiere informado",
          "form_2s" : "hubieres informado",
          "form_3s" : "hubiere informado",
          "form_1p" : "hubiéremos informado",
          "form_2p" : "hubiereis informado",
          "form_3p" : "hubieren informado"
        },
        "past_perfect" : {
          "form_1s" : "hubiera informado",
          "form_2s" : "hubieras informado",
          "form_3s" : "hubiera informado",
          "form_1p" : "hubiéramos informado",
          "form_2p" : "hubierais informado",
          "form_3p" : "hubieran informado"
        }
      },
      "imperative_affirmative" : {
        "present" : {
          "form_1s" : "",
          "form_2s" : "informa",
          "form_3s" : "informad",
          "form_1p" : "",
          "form_2p" : "informe",
          "form_3p" : "informen"
        }
      },
      "imperative_negative" : {
        "present" : {
          "form_1s" : "",
          "form_2s" : "no informes",
          "form_3s" : "no informéis",
          "form_1p" : "",
          "form_2p" : "no informe",
          "form_3p" : "no informen"
        }
      }
    },
    "meta" : {
      "infinitive" : "informar",
      "infinitive_english" : "to inform, tell, announce",
      "verb_english" : "Inform! Don't inform!",
      "gerund" : "informando",
      "gerund_english" : "informing",
      "pastparticiple" : "informado",
      "pastparticiple_english" : "informed"
    }
  },
  "juntar" : {
    "useage" : {
      "indicative" : {
        "imperfect" : {
          "form_1s" : "juntaba",
          "form_2s" : "juntabas",
          "form_3s" : "juntaba",
          "form_1p" : "juntábamos",
          "form_2p" : "juntabais",
          "form_3p" : "juntaban"
        },
        "present_perfect" : {
          "form_1s" : "he juntado",
          "form_2s" : "has juntado",
          "form_3s" : "ha juntado",
          "form_1p" : "hemos juntado",
          "form_2p" : "habéis juntado",
          "form_3p" : "han juntado"
        },
        "conditional" : {
          "form_1s" : "juntaría",
          "form_2s" : "juntarías",
          "form_3s" : "juntaría",
          "form_1p" : "juntaríamos",
          "form_2p" : "juntaríais",
          "form_3p" : "juntarían"
        },
        "past_perfect" : {
          "form_1s" : "había juntado",
          "form_2s" : "habías juntado",
          "form_3s" : "había juntado",
          "form_1p" : "habíamos juntado",
          "form_2p" : "habíais juntado",
          "form_3p" : "habían juntado"
        },
        "preterite" : {
          "form_1s" : "junté",
          "form_2s" : "juntaste",
          "form_3s" : "juntó",
          "form_1p" : "juntamos",
          "form_2p" : "juntasteis",
          "form_3p" : "juntaron"
        },
        "future_perfect" : {
          "form_1s" : "habré juntado",
          "form_2s" : "habrás juntado",
          "form_3s" : "habrá juntado",
          "form_1p" : "habremos juntado",
          "form_2p" : "habréis juntado",
          "form_3p" : "habrán juntado"
        },
        "conditional perfect" : {
          "form_1s" : "habría juntado",
          "form_2s" : "habrías juntado",
          "form_3s" : "habría juntado",
          "form_1p" : "habríamos juntado",
          "form_2p" : "habríais juntado",
          "form_3p" : "habrían juntado"
        },
        "present" : {
          "form_1s" : "junto",
          "form_2s" : "juntas",
          "form_3s" : "junta",
          "form_1p" : "juntamos",
          "form_2p" : "juntáis",
          "form_3p" : "juntan"
        },
        "future" : {
          "form_1s" : "juntaré",
          "form_2s" : "juntarás",
          "form_3s" : "juntará",
          "form_1p" : "juntaremos",
          "form_2p" : "juntaréis",
          "form_3p" : "juntarán"
        }
      },
      "subjunctive" : {
        "present" : {
          "form_1s" : "junte",
          "form_2s" : "juntes",
          "form_3s" : "junte",
          "form_1p" : "juntemos",
          "form_2p" : "juntéis",
          "form_3p" : "junten"
        },
        "imperfect" : {
          "form_1s" : "juntara",
          "form_2s" : "juntaras",
          "form_3s" : "juntara",
          "form_1p" : "juntáramos",
          "form_2p" : "juntarais",
          "form_3p" : "juntaran"
        },
        "future" : {
          "form_1s" : "juntare",
          "form_2s" : "juntares",
          "form_3s" : "juntare",
          "form_1p" : "juntáremos",
          "form_2p" : "juntareis",
          "form_3p" : "juntaren"
        },
        "present_perfect" : {
          "form_1s" : "haya juntado",
          "form_2s" : "hayas juntado",
          "form_3s" : "haya juntado",
          "form_1p" : "hayamos juntado",
          "form_2p" : "hayáis juntado",
          "form_3p" : "hayan juntado"
        },
        "future_perfect" : {
          "form_1s" : "hubiere juntado",
          "form_2s" : "hubieres juntado",
          "form_3s" : "hubiere juntado",
          "form_1p" : "hubiéremos juntado",
          "form_2p" : "hubiereis juntado",
          "form_3p" : "hubieren juntado"
        },
        "past_perfect" : {
          "form_1s" : "hubiera juntado",
          "form_2s" : "hubieras juntado",
          "form_3s" : "hubiera juntado",
          "form_1p" : "hubiéramos juntado",
          "form_2p" : "hubierais juntado",
          "form_3p" : "hubieran juntado"
        }
      },
      "imperative_affirmative" : {
        "present" : {
          "form_1s" : "",
          "form_2s" : "junta",
          "form_3s" : "juntad",
          "form_1p" : "",
          "form_2p" : "junte",
          "form_3p" : "junten"
        }
      },
      "imperative_negative" : {
        "present" : {
          "form_1s" : "",
          "form_2s" : "no juntes",
          "form_3s" : "no juntéis",
          "form_1p" : "",
          "form_2p" : "no junte",
          "form_3p" : "no junten"
        }
      }
    },
    "meta" : {
      "infinitive" : "juntar",
      "infinitive_english" : "to join, unite, put together, assemble",
      "verb_english" : "Join! Don't join!",
      "gerund" : "juntando",
      "gerund_english" : "joining",
      "pastparticiple" : "juntado",
      "pastparticiple_english" : "joined"
    }
  },
  "abordar" : {
    "useage" : {
      "indicative" : {
        "imperfect" : {
          "form_1s" : "abordaba",
          "form_2s" : "abordabas",
          "form_3s" : "abordaba",
          "form_1p" : "abordábamos",
          "form_2p" : "abordabais",
          "form_3p" : "abordaban"
        },
        "present_perfect" : {
          "form_1s" : "he abordado",
          "form_2s" : "has abordado",
          "form_3s" : "ha abordado",
          "form_1p" : "hemos abordado",
          "form_2p" : "habéis abordado",
          "form_3p" : "han abordado"
        },
        "conditional" : {
          "form_1s" : "abordaría",
          "form_2s" : "abordarías",
          "form_3s" : "abordaría",
          "form_1p" : "abordaríamos",
          "form_2p" : "abordaríais",
          "form_3p" : "abordarían"
        },
        "past_perfect" : {
          "form_1s" : "había abordado",
          "form_2s" : "habías abordado",
          "form_3s" : "había abordado",
          "form_1p" : "habíamos abordado",
          "form_2p" : "habíais abordado",
          "form_3p" : "habían abordado"
        },
        "preterite" : {
          "form_1s" : "abordé",
          "form_2s" : "abordaste",
          "form_3s" : "abordó",
          "form_1p" : "abordamos",
          "form_2p" : "abordasteis",
          "form_3p" : "abordaron"
        },
        "future_perfect" : {
          "form_1s" : "habré abordado",
          "form_2s" : "habrás abordado",
          "form_3s" : "habrá abordado",
          "form_1p" : "habremos abordado",
          "form_2p" : "habréis abordado",
          "form_3p" : "habrán abordado"
        },
        "conditional perfect" : {
          "form_1s" : "habría abordado",
          "form_2s" : "habrías abordado",
          "form_3s" : "habría abordado",
          "form_1p" : "habríamos abordado",
          "form_2p" : "habríais abordado",
          "form_3p" : "habrían abordado"
        },
        "present" : {
          "form_1s" : "abordo",
          "form_2s" : "abordas",
          "form_3s" : "aborda",
          "form_1p" : "abordamos",
          "form_2p" : "abordáis",
          "form_3p" : "abordan"
        },
        "future" : {
          "form_1s" : "abordaré",
          "form_2s" : "abordarás",
          "form_3s" : "abordará",
          "form_1p" : "abordaremos",
          "form_2p" : "abordaréis",
          "form_3p" : "abordarán"
        }
      },
      "subjunctive" : {
        "present" : {
          "form_1s" : "aborde",
          "form_2s" : "abordes",
          "form_3s" : "aborde",
          "form_1p" : "abordemos",
          "form_2p" : "abordéis",
          "form_3p" : "aborden"
        },
        "imperfect" : {
          "form_1s" : "abordara",
          "form_2s" : "abordaras",
          "form_3s" : "abordara",
          "form_1p" : "abordáramos",
          "form_2p" : "abordarais",
          "form_3p" : "abordaran"
        },
        "future" : {
          "form_1s" : "abordare",
          "form_2s" : "abordares",
          "form_3s" : "abordare",
          "form_1p" : "abordáremos",
          "form_2p" : "abordareis",
          "form_3p" : "abordaren"
        },
        "present_perfect" : {
          "form_1s" : "haya abordado",
          "form_2s" : "hayas abordado",
          "form_3s" : "haya abordado",
          "form_1p" : "hayamos abordado",
          "form_2p" : "hayáis abordado",
          "form_3p" : "hayan abordado"
        },
        "future_perfect" : {
          "form_1s" : "hubiere abordado",
          "form_2s" : "hubieres abordado",
          "form_3s" : "hubiere abordado",
          "form_1p" : "hubiéremos abordado",
          "form_2p" : "hubiereis abordado",
          "form_3p" : "hubieren abordado"
        },
        "past_perfect" : {
          "form_1s" : "hubiera abordado",
          "form_2s" : "hubieras abordado",
          "form_3s" : "hubiera abordado",
          "form_1p" : "hubiéramos abordado",
          "form_2p" : "hubierais abordado",
          "form_3p" : "hubieran abordado"
        }
      },
      "imperative_affirmative" : {
        "present" : {
          "form_1s" : "",
          "form_2s" : "aborda",
          "form_3s" : "abordad",
          "form_1p" : "",
          "form_2p" : "aborde",
          "form_3p" : "aborden"
        }
      },
      "imperative_negative" : {
        "present" : {
          "form_1s" : "",
          "form_2s" : "no abordes",
          "form_3s" : "no abordéis",
          "form_1p" : "",
          "form_2p" : "no aborde",
          "form_3p" : "no aborden"
        }
      }
    },
    "meta" : {
      "infinitive" : "abordar",
      "infinitive_english" : "to board, get on [plane, bus, etc.]; to approach, accost [a person]",
      "verb_english" : "Board! Don't board!",
      "gerund" : "abordando",
      "gerund_english" : "boarding",
      "pastparticiple" : "abordado",
      "pastparticiple_english" : "boarded"
    }
  },
  "consentir" : {
    "useage" : {
      "indicative" : {
        "imperfect" : {
          "form_1s" : "consentía",
          "form_2s" : "consentías",
          "form_3s" : "consentía",
          "form_1p" : "consentíamos",
          "form_2p" : "consentíais",
          "form_3p" : "consentían"
        },
        "present_perfect" : {
          "form_1s" : "he consentido",
          "form_2s" : "has consentido",
          "form_3s" : "ha consentido",
          "form_1p" : "hemos consentido",
          "form_2p" : "habéis consentido",
          "form_3p" : "han consentido"
        },
        "conditional" : {
          "form_1s" : "consentiría",
          "form_2s" : "consentirías",
          "form_3s" : "consentiría",
          "form_1p" : "consentiríamos",
          "form_2p" : "consentiríais",
          "form_3p" : "consentirían"
        },
        "past_perfect" : {
          "form_1s" : "había consentido",
          "form_2s" : "habías consentido",
          "form_3s" : "había consentido",
          "form_1p" : "habíamos consentido",
          "form_2p" : "habíais consentido",
          "form_3p" : "habían consentido"
        },
        "preterite" : {
          "form_1s" : "consentí",
          "form_2s" : "consentiste",
          "form_3s" : "consintió",
          "form_1p" : "consentimos",
          "form_2p" : "consentisteis",
          "form_3p" : "consintieron"
        },
        "future_perfect" : {
          "form_1s" : "habré consentido",
          "form_2s" : "habrás consentido",
          "form_3s" : "habrá consentido",
          "form_1p" : "habremos consentido",
          "form_2p" : "habréis consentido",
          "form_3p" : "habrán consentido"
        },
        "conditional perfect" : {
          "form_1s" : "habría consentido",
          "form_2s" : "habrías consentido",
          "form_3s" : "habría consentido",
          "form_1p" : "habríamos consentido",
          "form_2p" : "habríais consentido",
          "form_3p" : "habrían consentido"
        },
        "present" : {
          "form_1s" : "consiento",
          "form_2s" : "consientes",
          "form_3s" : "consiente",
          "form_1p" : "consentimos",
          "form_2p" : "consentís",
          "form_3p" : "consienten"
        },
        "future" : {
          "form_1s" : "consentiré",
          "form_2s" : "consentirás",
          "form_3s" : "consentirá",
          "form_1p" : "consentiremos",
          "form_2p" : "consentiréis",
          "form_3p" : "consentirán"
        }
      },
      "subjunctive" : {
        "present" : {
          "form_1s" : "consienta",
          "form_2s" : "consientas",
          "form_3s" : "consienta",
          "form_1p" : "consintamos",
          "form_2p" : "consintáis",
          "form_3p" : "consientan"
        },
        "imperfect" : {
          "form_1s" : "consintiera",
          "form_2s" : "consintieras",
          "form_3s" : "consintiera",
          "form_1p" : "consintiéramos",
          "form_2p" : "consintierais",
          "form_3p" : "consintieran"
        },
        "future" : {
          "form_1s" : "consintiere",
          "form_2s" : "consintieres",
          "form_3s" : "consintiere",
          "form_1p" : "consintiéremos",
          "form_2p" : "consintiereis",
          "form_3p" : "consintieren"
        },
        "present_perfect" : {
          "form_1s" : "haya consentido",
          "form_2s" : "hayas consentido",
          "form_3s" : "haya consentido",
          "form_1p" : "hayamos consentido",
          "form_2p" : "hayáis consentido",
          "form_3p" : "hayan consentido"
        },
        "future_perfect" : {
          "form_1s" : "hubiere consentido",
          "form_2s" : "hubieres consentido",
          "form_3s" : "hubiere consentido",
          "form_1p" : "hubiéremos consentido",
          "form_2p" : "hubiereis consentido",
          "form_3p" : "hubieren consentido"
        },
        "past_perfect" : {
          "form_1s" : "hubiera consentido",
          "form_2s" : "hubieras consentido",
          "form_3s" : "hubiera consentido",
          "form_1p" : "hubiéramos consentido",
          "form_2p" : "hubierais consentido",
          "form_3p" : "hubieran consentido"
        }
      },
      "imperative_affirmative" : {
        "present" : {
          "form_1s" : "",
          "form_2s" : "consiente",
          "form_3s" : "consentid",
          "form_1p" : "",
          "form_2p" : "consienta",
          "form_3p" : "consientan"
        }
      },
      "imperative_negative" : {
        "present" : {
          "form_1s" : "",
          "form_2s" : "no consientas",
          "form_3s" : "no consintáis",
          "form_1p" : "",
          "form_2p" : "no consienta",
          "form_3p" : "no consientan"
        }
      }
    },
    "meta" : {
      "infinitive" : "consentir",
      "infinitive_english" : "to consent to; to allow, permit; to tolerate, put up with; to admit; to agree, consent",
      "verb_english" : "Consent to! Don't consent to!",
      "gerund" : "consintiendo",
      "gerund_english" : "consenting to",
      "pastparticiple" : "consentido",
      "pastparticiple_english" : "consented to"
    }
  },
  "votar" : {
    "useage" : {
      "indicative" : {
        "imperfect" : {
          "form_1s" : "votaba",
          "form_2s" : "votabas",
          "form_3s" : "votaba",
          "form_1p" : "votábamos",
          "form_2p" : "votabais",
          "form_3p" : "votaban"
        },
        "present_perfect" : {
          "form_1s" : "he votado",
          "form_2s" : "has votado",
          "form_3s" : "ha votado",
          "form_1p" : "hemos votado",
          "form_2p" : "habéis votado",
          "form_3p" : "han votado"
        },
        "past_perfect" : {
          "form_1s" : "había votado",
          "form_2s" : "habías votado",
          "form_3s" : "había votado",
          "form_1p" : "habíamos votado",
          "form_2p" : "habíais votado",
          "form_3p" : "habían votado"
        },
        "preterite" : {
          "form_1s" : "voté",
          "form_2s" : "votaste",
          "form_3s" : "votó",
          "form_1p" : "votamos",
          "form_2p" : "votasteis",
          "form_3p" : "votaron"
        },
        "future_perfect" : {
          "form_1s" : "habré votado",
          "form_2s" : "habrás votado",
          "form_3s" : "habrá votado",
          "form_1p" : "habremos votado",
          "form_2p" : "habréis votado",
          "form_3p" : "habrán votado"
        },
        "conditional perfect" : {
          "form_1s" : "habría votado",
          "form_2s" : "habrías votado",
          "form_3s" : "habría votado",
          "form_1p" : "habríamos votado",
          "form_2p" : "habríais votado",
          "form_3p" : "habrían votado"
        },
        "present" : {
          "form_1s" : "voto",
          "form_2s" : "votas",
          "form_3s" : "vota",
          "form_1p" : "votamos",
          "form_2p" : "votáis",
          "form_3p" : "votan"
        },
        "future" : {
          "form_1s" : "votaré",
          "form_2s" : "votarás",
          "form_3s" : "votará",
          "form_1p" : "votaremos",
          "form_2p" : "votaréis",
          "form_3p" : "votarán"
        }
      },
      "subjunctive" : {
        "present" : {
          "form_1s" : "vote",
          "form_2s" : "votes",
          "form_3s" : "vote",
          "form_1p" : "votemos",
          "form_2p" : "votéis",
          "form_3p" : "voten"
        },
        "imperfect" : {
          "form_1s" : "votara",
          "form_2s" : "votaras",
          "form_3s" : "votara",
          "form_1p" : "votáramos",
          "form_2p" : "votarais",
          "form_3p" : "votaran"
        },
        "future" : {
          "form_1s" : "votare",
          "form_2s" : "votares",
          "form_3s" : "votare",
          "form_1p" : "votáremos",
          "form_2p" : "votareis",
          "form_3p" : "votaren"
        },
        "present_perfect" : {
          "form_1s" : "haya votado",
          "form_2s" : "hayas votado",
          "form_3s" : "haya votado",
          "form_1p" : "hayamos votado",
          "form_2p" : "hayáis votado",
          "form_3p" : "hayan votado"
        },
        "future_perfect" : {
          "form_1s" : "hubiere votado",
          "form_2s" : "hubieres votado",
          "form_3s" : "hubiere votado",
          "form_1p" : "hubiéremos votado",
          "form_2p" : "hubiereis votado",
          "form_3p" : "hubieren votado"
        },
        "past_perfect" : {
          "form_1s" : "hubiera votado",
          "form_2s" : "hubieras votado",
          "form_3s" : "hubiera votado",
          "form_1p" : "hubiéramos votado",
          "form_2p" : "hubierais votado",
          "form_3p" : "hubieran votado"
        }
      },
      "imperative_affirmative" : {
        "present" : {
          "form_1s" : "",
          "form_2s" : "vota",
          "form_3s" : "votad",
          "form_1p" : "",
          "form_2p" : "vote",
          "form_3p" : "voten"
        }
      },
      "imperative_negative" : {
        "present" : {
          "form_1s" : "",
          "form_2s" : "no votes",
          "form_3s" : "no votéis",
          "form_1p" : "",
          "form_2p" : "no vote",
          "form_3p" : "no voten"
        }
      }
    },
    "meta" : {
      "infinitive" : "votar",
      "infinitive_english" : "to vote",
      "verb_english" : "Vote! Don't vote!",
      "gerund" : "votando",
      "gerund_english" : "voting",
      "pastparticiple" : "votado",
      "pastparticiple_english" : "voted"
    }
  }
}
